---
title: "Untitled"
output: html_document
date: "2025-05-31"
---

```{r}
library(readxl)
library(tidyr)
library(dplyr)
library(ggstatsplot)
library(tidyverse)
library(readxl)
library(dlookr)
library(reshape2)
library(rstantools)
library(ggpubr)
```

############################################################################
### gpt ####################################################################
############################################################################

```{r}
gpt_full_fs_peak <- gpt_full %>% 
  filter(str_detect(attribute, "_From start|_From Start|DBS"))%>%
  mutate(`Edited_BfArM Nummer2` = as.factor(`Edited_BfArM Nummer2`)) %>% 
  group_by(`Edited_BfArM Nummer2`) %>%
  summarise(peak_labread = max(labreads, na.rm = TRUE)) %>%
  arrange(desc(peak_labread))  # optional: sortieren
gpt_full_fs_peak
```


```{r}
gpt_full_factor <- gpt_full %>% 
  mutate(`Edited_BfArM Nummer2` = as.factor(`Edited_BfArM Nummer2`))
(gpt_full_factor)
```


```{r}
#withoutnormalref <- gpt_full_fs_peak %>% 
#  dplyr::filter(peak_labread > 20.9) 
#withoutnormalref
  
```

#####liver_diclo#############################


```{r}
library(dplyr)

ldiclo_gpt_with_controlvisit <- left_join(gpt_full_fs_peak, gpt_full_factor, 
                                       by = "Edited_BfArM Nummer2") %>% 
#  dplyr::filter(str_detect(attribute, "_From [Ss]tart|DBS")) %>% 
  filter(!str_detect(attribute, "_From Start|_From start|DBS"))%>%
  dplyr::select(1,3,4,5) %>% 
  #distinct(edited_bf_ar_m_nummer2, .keep_all = TRUE)%>% 
  filter(Treatment == "Leber_Diclo") %>% 
  mutate(Treatment = if_else(Treatment == "Leber_Diclo", "Patients with controlvisit", Treatment))# %>% 
#  mutate(`Edited_BfArM Nummer2` = as.factor(`Edited_BfArM Nummer2`)) %>% 
#  group_by(`Edited_BfArM Nummer2`) %>%
#  summarise(peak_labread = max(labreads, na.rm = TRUE))
  
ldiclo_gpt_with_controlvisit
```

```{r}
ldiclo_gpt_with_controlvisit_peak <- ldiclo_gpt_with_controlvisit %>%
  group_by(`Edited_BfArM Nummer2`) %>%
  filter(labreads == max(labreads, na.rm = TRUE)) %>%
  slice(1) %>%  # Falls mehrere Zeilen denselben Maximalwert haben, nimm eine davon
  ungroup() %>%
  rename(`peak-labreads` = labreads) %>%
  select(`Edited_BfArM Nummer2`, Treatment, attribute, `peak-labreads`)

# Ergebnis anzeigen
print(ldiclo_gpt_with_controlvisit_peak)

```


```{r}
# 1. Hole die Patienten-IDs aus dem "Peak"-Datensatz
patient_ids <- ldiclo_gpt_with_controlvisit$`Edited_BfArM Nummer2`

# 2. Filtere die restlichen Patienten aus dem vollständigen Datensatz
ldiclo_gpt_without_controlvisit <- gpt_full_factor %>%
  filter(Treatment == "Leber_Diclo") %>% 
  filter(!str_detect(attribute, "_From Start|_From start|DBS"))%>%
  filter(!`Edited_BfArM Nummer2` %in% patient_ids) %>%
  group_by(`Edited_BfArM Nummer2`) %>%
#  filter(labreads == max(labreads, na.rm = TRUE)) %>%
#  slice(1) %>%  # Falls es mehrere mit demselben Max gibt, nur eine behalten
#  ungroup() %>%
#  rename(`peak-labreads` = labreads) %>%
  select(`Edited_BfArM Nummer2`, Treatment, attribute, labreads) %>%
  mutate(Treatment = if_else(Treatment == "Leber_Diclo", "Patients without controlvisit", Treatment))

# Ergebnis anzeigen
print(ldiclo_gpt_without_controlvisit)

```




```{r}
ldiclo_gpt_both_groups <- bind_rows(ldiclo_gpt_with_controlvisit, 
                                    ldiclo_gpt_without_controlvisit)
ldiclo_gpt_both_groups
```



```{r}
group_counts_ldiclo_gpt_both_groups <- ldiclo_gpt_both_groups %>%
  group_by(Treatment) %>%
  summarise(total_unique = n_distinct(`Edited_BfArM Nummer2`), .groups = "drop")
group_counts_ldiclo_gpt_both_groups

# Faktor-Levels aus dem Hauptdatensatz definieren
treatment_levels <- unique(ldiclo_gpt_both_groups$Treatment)

# Treatment-Spalte in beiden Datensätzen als Faktor setzen
ldiclo_gpt_both_groups$Treatment <- factor(ldiclo_gpt_both_groups$Treatment,
                                                 levels = treatment_levels)

group_counts_ldiclo_gpt_both_groups$Treatment <- factor(group_counts_ldiclo_gpt_both_groups$Treatment,
                                                              levels = treatment_levels)

y_pos <- ldiclo_gpt_both_groups %>%
  group_by(Treatment) %>%
  summarise(y = max(labreads, na.rm = TRUE) * 1.09, .groups = "drop")

y_pos


group_counts_ldiclo_gpt_both_groups <- left_join(group_counts_ldiclo_gpt_both_groups, y_pos, by = "Treatment")
group_counts_ldiclo_gpt_both_groups



# Maximalen y-Wert bestimmen (leicht oberhalb vom höchsten Wert)
y_max <- max(ldiclo_gpt_both_groups$labreads, na.rm = TRUE) * 1.15

# Plot neu aufbauen mit eigener y-Skalierung
ldiclo_gpt_full_comparison_control_visit_group <- ggbetweenstats(
  data = ldiclo_gpt_both_groups,
  x = Treatment,
  y = labreads,
  type = "parametric",
  title = "liver diclo_gpt_full_comparison labreads after reactionstart for patients with and without controlvisit", 
  xlab = "Patient group",
  ylab = "ALT u/l"
) +
  geom_text(
    data = group_counts_ldiclo_gpt_both_groups,
    aes(
      x = Treatment,
      y = y,
      label = paste0("N = ", total_unique)
    ),
    inherit.aes = FALSE,
    size = 4,
    vjust = -0.5
  ) +
  scale_y_continuous(limits = c(0, y_max), expand = expansion(mult = c(0.05, 0.1)))

ldiclo_gpt_full_comparison_control_visit_group


dir.create("plots_comparison_control_visit_group", showWarnings = FALSE)
svg("plots_comparison_control_visit_group/gpt_full_ldicl_comparison_control_visit_group.svg", height = 8, width = 10)
print(ldiclo_gpt_full_comparison_control_visit_group)
dev.off()
```



```{r}
ldiclo_gpt_both_groups %>% 
  group_by(Treatment) %>% 
  normality()
```




##### liver_ibu #############################


```{r}
library(dplyr)

libu_gpt_with_controlvisit <- left_join(gpt_full_fs_peak, gpt_full_factor, 
                                       by = "Edited_BfArM Nummer2") %>% 
#  dplyr::filter(str_detect(attribute, "_From [Ss]tart|DBS")) %>% 
  filter(!str_detect(attribute, "_From Start|_From start|DBS"))%>%
  dplyr::select(1,3,4,5) %>% 
  #distinct(edited_bf_ar_m_nummer2, .keep_all = TRUE)%>% 
  filter(Treatment == "Leber_Ibu") %>% 
  mutate(Treatment = if_else(Treatment == "Leber_Ibu", "Patients with controlvisit", Treatment))# %>% 
#  mutate(`Edited_BfArM Nummer2` = as.factor(`Edited_BfArM Nummer2`)) %>% 
#  group_by(`Edited_BfArM Nummer2`) %>%
#  summarise(peak_labread = max(labreads, na.rm = TRUE))
  
libu_gpt_with_controlvisit
```

```{r}
libu_gpt_with_controlvisit_peak <- libu_gpt_with_controlvisit %>%
  group_by(`Edited_BfArM Nummer2`) %>%
  filter(labreads == max(labreads, na.rm = TRUE)) %>%
  slice(1) %>%  # Falls mehrere Zeilen denselben Maximalwert haben, nimm eine davon
  ungroup() %>%
  rename(`peak-labreads` = labreads) %>%
  select(`Edited_BfArM Nummer2`, Treatment, attribute, `peak-labreads`)

# Ergebnis anzeigen
print(libu_gpt_with_controlvisit_peak)

```


```{r}
# 1. Hole die Patienten-IDs aus dem "Peak"-Datensatz
patient_ids <- libu_gpt_with_controlvisit$`Edited_BfArM Nummer2`

# 2. Filtere die restlichen Patienten aus dem vollständigen Datensatz
libu_gpt_without_controlvisit <- gpt_full_factor %>%
  filter(Treatment == "Leber_Ibu") %>% 
  filter(!str_detect(attribute, "_From Start|_From start|DBS"))%>%
  filter(!`Edited_BfArM Nummer2` %in% patient_ids) %>%
  group_by(`Edited_BfArM Nummer2`) %>%
#  filter(labreads == max(labreads, na.rm = TRUE)) %>%
#  slice(1) %>%  # Falls es mehrere mit demselben Max gibt, nur eine behalten
#  ungroup() %>%
#  rename(`peak-labreads` = labreads) %>%
  select(`Edited_BfArM Nummer2`, Treatment, attribute, labreads) %>%
  mutate(Treatment = if_else(Treatment == "Leber_Ibu", "Patients without controlvisit", Treatment))

# Ergebnis anzeigen
print(libu_gpt_without_controlvisit)

```




```{r}
libu_gpt_both_groups <- bind_rows(libu_gpt_with_controlvisit, 
                                    libu_gpt_without_controlvisit)
libu_gpt_both_groups
```



```{r}
group_counts_libu_gpt_both_groups <- libu_gpt_both_groups %>%
  group_by(Treatment) %>%
  summarise(total_unique = n_distinct(`Edited_BfArM Nummer2`), .groups = "drop")
group_counts_libu_gpt_both_groups

# Faktor-Levels aus dem Hauptdatensatz definieren
treatment_levels <- unique(libu_gpt_both_groups$Treatment)

# Treatment-Spalte in beiden Datensätzen als Faktor setzen
libu_gpt_both_groups$Treatment <- factor(libu_gpt_both_groups$Treatment,
                                                 levels = treatment_levels)

group_counts_libu_gpt_both_groups$Treatment <- factor(group_counts_libu_gpt_both_groups$Treatment,
                                                              levels = treatment_levels)

y_pos <- libu_gpt_both_groups %>%
  group_by(Treatment) %>%
  summarise(y = max(labreads, na.rm = TRUE) * 1.09, .groups = "drop")

y_pos


group_counts_libu_gpt_both_groups <- left_join(group_counts_libu_gpt_both_groups, y_pos, by = "Treatment")
group_counts_libu_gpt_both_groups



# Maximalen y-Wert bestimmen (leicht oberhalb vom höchsten Wert)
y_max <- max(libu_gpt_both_groups$labreads, na.rm = TRUE) * 1.15

# Plot neu aufbauen mit eigener y-Skalierung
libu_gpt_full_comparison_control_visit_group <- ggbetweenstats(
  data = libu_gpt_both_groups,
  x = Treatment,
  y = labreads,
  type = "parametric",
  title = "liver ibu_gpt_full_comparison labreads after reactionstart for patients with and without controlvisit", 
  xlab = "Patient group",
  ylab = "ALT u/l"
) +
  geom_text(
    data = group_counts_libu_gpt_both_groups,
    aes(
      x = Treatment,
      y = y,
      label = paste0("N = ", total_unique)
    ),
    inherit.aes = FALSE,
    size = 4,
    vjust = -0.5
  ) +
  scale_y_continuous(limits = c(0, y_max), expand = expansion(mult = c(0.05, 0.1)))

libu_gpt_full_comparison_control_visit_group


dir.create("plots_comparison_control_visit_group", showWarnings = FALSE)
svg("plots_comparison_control_visit_group/gpt_full_libu_comparison_control_visit_group.svg", height = 8, width = 10)
print(libu_gpt_full_comparison_control_visit_group)
dev.off()
```



```{r}
libu_gpt_both_groups %>% 
  group_by(Treatment) %>% 
  normality()
```



##### liver_para ###################################################


```{r}
library(dplyr)

lpara_gpt_with_controlvisit <- left_join(gpt_full_fs_peak, gpt_full_factor, 
                                       by = "Edited_BfArM Nummer2") %>% 
#  dplyr::filter(str_detect(attribute, "_From [Ss]tart|DBS")) %>% 
  filter(!str_detect(attribute, "_From Start|_From start|DBS"))%>%
  dplyr::select(1,3,4,5) %>% 
  #distinct(edited_bf_ar_m_nummer2, .keep_all = TRUE)%>% 
  filter(Treatment == "Leber_Para") %>% 
  mutate(Treatment = if_else(Treatment == "Leber_Para", "Patients with controlvisit", Treatment))# %>% 
#  mutate(`Edited_BfArM Nummer2` = as.factor(`Edited_BfArM Nummer2`)) %>% 
#  group_by(`Edited_BfArM Nummer2`) %>%
#  summarise(peak_labread = max(labreads, na.rm = TRUE))
  
lpara_gpt_with_controlvisit
```

```{r}
lpara_gpt_with_controlvisit_peak <- lpara_gpt_with_controlvisit %>%
  group_by(`Edited_BfArM Nummer2`) %>%
  filter(labreads == max(labreads, na.rm = TRUE)) %>%
  slice(1) %>%  # Falls mehrere Zeilen denselben Maximalwert haben, nimm eine davon
  ungroup() %>%
  rename(`peak-labreads` = labreads) %>%
  select(`Edited_BfArM Nummer2`, Treatment, attribute, `peak-labreads`)

# Ergebnis anzeigen
print(lpara_gpt_with_controlvisit_peak)

```


```{r}
# 1. Hole die Patienten-IDs aus dem "Peak"-Datensatz
patient_ids <- lpara_gpt_with_controlvisit$`Edited_BfArM Nummer2`

# 2. Filtere die restlichen Patienten aus dem vollständigen Datensatz
lpara_gpt_without_controlvisit <- gpt_full_factor %>%
  filter(Treatment == "Leber_Para") %>% 
  filter(!str_detect(attribute, "_From Start|_From start|DBS"))%>%
  filter(!`Edited_BfArM Nummer2` %in% patient_ids) %>%
  group_by(`Edited_BfArM Nummer2`) %>%
#  filter(labreads == max(labreads, na.rm = TRUE)) %>%
#  slice(1) %>%  # Falls es mehrere mit demselben Max gibt, nur eine behalten
#  ungroup() %>%
#  rename(`peak-labreads` = labreads) %>%
  select(`Edited_BfArM Nummer2`, Treatment, attribute, labreads) %>%
  mutate(Treatment = if_else(Treatment == "Leber_Para", "Patients without controlvisit", Treatment))

# Ergebnis anzeigen
print(lpara_gpt_without_controlvisit)

```




```{r}
lpara_gpt_both_groups <- bind_rows(lpara_gpt_with_controlvisit, 
                                    lpara_gpt_without_controlvisit)
lpara_gpt_both_groups
```



```{r}
group_counts_lpara_gpt_both_groups <- lpara_gpt_both_groups %>%
  group_by(Treatment) %>%
  summarise(total_unique = n_distinct(`Edited_BfArM Nummer2`), .groups = "drop")
group_counts_lpara_gpt_both_groups

# Faktor-Levels aus dem Hauptdatensatz definieren
treatment_levels <- unique(lpara_gpt_both_groups$Treatment)

# Treatment-Spalte in beiden Datensätzen als Faktor setzen
lpara_gpt_both_groups$Treatment <- factor(lpara_gpt_both_groups$Treatment,
                                                 levels = treatment_levels)

group_counts_lpara_gpt_both_groups$Treatment <- factor(group_counts_lpara_gpt_both_groups$Treatment,
                                                              levels = treatment_levels)

y_pos <- lpara_gpt_both_groups %>%
  group_by(Treatment) %>%
  summarise(y = max(labreads, na.rm = TRUE) * 1.09, .groups = "drop")

y_pos


group_counts_lpara_gpt_both_groups <- left_join(group_counts_lpara_gpt_both_groups, y_pos, by = "Treatment")
group_counts_lpara_gpt_both_groups



# Maximalen y-Wert bestimmen (leicht oberhalb vom höchsten Wert)
y_max <- max(lpara_gpt_both_groups$labreads, na.rm = TRUE) * 1.15

# Plot neu aufbauen mit eigener y-Skalierung
lpara_gpt_full_comparison_control_visit_group <- ggbetweenstats(
  data = lpara_gpt_both_groups,
  x = Treatment,
  y = labreads,
  type = "parametric",
  title = "liver para_gpt_full_comparison labreads after reactionstart for patients with and without controlvisit", 
  xlab = "Patient group",
  ylab = "ALT u/l"
) +
  geom_text(
    data = group_counts_lpara_gpt_both_groups,
    aes(
      x = Treatment,
      y = y,
      label = paste0("N = ", total_unique)
    ),
    inherit.aes = FALSE,
    size = 4,
    vjust = -0.5
  ) +
  scale_y_continuous(limits = c(0, y_max), expand = expansion(mult = c(0.05, 0.1)))

lpara_gpt_full_comparison_control_visit_group


dir.create("plots_comparison_control_visit_group", showWarnings = FALSE)
svg("plots_comparison_control_visit_group/gpt_full_lpara_comparison_control_visit_group.svg", height = 8, width = 10)
print(lpara_gpt_full_comparison_control_visit_group)
dev.off()
```



```{r}
lpara_gpt_both_groups %>% 
  group_by(Treatment) %>% 
  normality()
```



############################################################################
### got ####################################################################
############################################################################

```{r}
got_full_fs_peak <- got_full %>% 
  filter(str_detect(attribute, "_From start|_From Start|DBS"))%>%
  mutate(`Edited_BfArM Nummer2` = as.factor(`Edited_BfArM Nummer2`)) %>% 
  group_by(`Edited_BfArM Nummer2`) %>%
  summarise(peak_labread = max(labreads, na.rm = TRUE)) %>%
  arrange(desc(peak_labread))  # optional: sortieren
got_full_fs_peak
```


```{r}
got_full_factor <- got_full %>% 
  mutate(`Edited_BfArM Nummer2` = as.factor(`Edited_BfArM Nummer2`))
(got_full_factor)
```


```{r}
#withoutnormalref <- got_full_fs_peak %>% 
#  dplyr::filter(peak_labread > 20.9) 
#withoutnormalref
  
```

#####liver_diclo#############################


```{r}
library(dplyr)

ldiclo_got_with_controlvisit <- left_join(got_full_fs_peak, got_full_factor, 
                                       by = "Edited_BfArM Nummer2") %>% 
#  dplyr::filter(str_detect(attribute, "_From [Ss]tart|DBS")) %>% 
  filter(!str_detect(attribute, "_From Start|_From start|DBS"))%>%
  dplyr::select(1,3,4,5) %>% 
  #distinct(edited_bf_ar_m_nummer2, .keep_all = TRUE)%>% 
  filter(Treatment == "Leber_Diclo") %>% 
  mutate(Treatment = if_else(Treatment == "Leber_Diclo", "Patients with controlvisit", Treatment))# %>% 
#  mutate(`Edited_BfArM Nummer2` = as.factor(`Edited_BfArM Nummer2`)) %>% 
#  group_by(`Edited_BfArM Nummer2`) %>%
#  summarise(peak_labread = max(labreads, na.rm = TRUE))
  
ldiclo_got_with_controlvisit
```

```{r}
ldiclo_got_with_controlvisit_peak <- ldiclo_got_with_controlvisit %>%
  group_by(`Edited_BfArM Nummer2`) %>%
  filter(labreads == max(labreads, na.rm = TRUE)) %>%
  slice(1) %>%  # Falls mehrere Zeilen denselben Maximalwert haben, nimm eine davon
  ungroup() %>%
  rename(`peak-labreads` = labreads) %>%
  select(`Edited_BfArM Nummer2`, Treatment, attribute, `peak-labreads`)

# Ergebnis anzeigen
print(ldiclo_got_with_controlvisit_peak)

```


```{r}
# 1. Hole die Patienten-IDs aus dem "Peak"-Datensatz
patient_ids <- ldiclo_got_with_controlvisit$`Edited_BfArM Nummer2`

# 2. Filtere die restlichen Patienten aus dem vollständigen Datensatz
ldiclo_got_without_controlvisit <- got_full_factor %>%
  filter(Treatment == "Leber_Diclo") %>% 
  filter(!str_detect(attribute, "_From Start|_From start|DBS"))%>%
  filter(!`Edited_BfArM Nummer2` %in% patient_ids) %>%
  group_by(`Edited_BfArM Nummer2`) %>%
#  filter(labreads == max(labreads, na.rm = TRUE)) %>%
#  slice(1) %>%  # Falls es mehrere mit demselben Max gibt, nur eine behalten
#  ungroup() %>%
#  rename(`peak-labreads` = labreads) %>%
  select(`Edited_BfArM Nummer2`, Treatment, attribute, labreads) %>%
  mutate(Treatment = if_else(Treatment == "Leber_Diclo", "Patients without controlvisit", Treatment))

# Ergebnis anzeigen
print(ldiclo_got_without_controlvisit)

```




```{r}
ldiclo_got_both_groups <- bind_rows(ldiclo_got_with_controlvisit, 
                                    ldiclo_got_without_controlvisit)
ldiclo_got_both_groups
```



```{r}
group_counts_ldiclo_got_both_groups <- ldiclo_got_both_groups %>%
  group_by(Treatment) %>%
  summarise(total_unique = n_distinct(`Edited_BfArM Nummer2`), .groups = "drop")
group_counts_ldiclo_got_both_groups

# Faktor-Levels aus dem Hauptdatensatz definieren
treatment_levels <- unique(ldiclo_got_both_groups$Treatment)

# Treatment-Spalte in beiden Datensätzen als Faktor setzen
ldiclo_got_both_groups$Treatment <- factor(ldiclo_got_both_groups$Treatment,
                                                 levels = treatment_levels)

group_counts_ldiclo_got_both_groups$Treatment <- factor(group_counts_ldiclo_got_both_groups$Treatment,
                                                              levels = treatment_levels)

y_pos <- ldiclo_got_both_groups %>%
  group_by(Treatment) %>%
  summarise(y = max(labreads, na.rm = TRUE) * 1.09, .groups = "drop")

y_pos


group_counts_ldiclo_got_both_groups <- left_join(group_counts_ldiclo_got_both_groups, y_pos, by = "Treatment")
group_counts_ldiclo_got_both_groups



# Maximalen y-Wert bestimmen (leicht oberhalb vom höchsten Wert)
y_max <- max(ldiclo_got_both_groups$labreads, na.rm = TRUE) * 1.15

# Plot neu aufbauen mit eigener y-Skalierung
ldiclo_got_full_comparison_control_visit_group <- ggbetweenstats(
  data = ldiclo_got_both_groups,
  x = Treatment,
  y = labreads,
  type = "parametric",
  title = "liver diclo_got_full_comparison labreads after reactionstart for patients with and without controlvisit", 
  xlab = "Patient group",
  ylab = "AST u/l"
) +
  geom_text(
    data = group_counts_ldiclo_got_both_groups,
    aes(
      x = Treatment,
      y = y,
      label = paste0("N = ", total_unique)
    ),
    inherit.aes = FALSE,
    size = 4,
    vjust = -0.5
  ) +
  scale_y_continuous(limits = c(0, y_max), expand = expansion(mult = c(0.05, 0.1)))

ldiclo_got_full_comparison_control_visit_group


dir.create("plots_comparison_control_visit_group", showWarnings = FALSE)
svg("plots_comparison_control_visit_group/got_full_ldicl_comparison_control_visit_group.svg", height = 8, width = 10)
print(ldiclo_got_full_comparison_control_visit_group)
dev.off()
```



```{r}
ldiclo_got_both_groups %>% 
  group_by(Treatment) %>% 
  normality()
```




##### liver_ibu #############################


```{r}
library(dplyr)

libu_got_with_controlvisit <- left_join(got_full_fs_peak, got_full_factor, 
                                       by = "Edited_BfArM Nummer2") %>% 
#  dplyr::filter(str_detect(attribute, "_From [Ss]tart|DBS")) %>% 
  filter(!str_detect(attribute, "_From Start|_From start|DBS"))%>%
  dplyr::select(1,3,4,5) %>% 
  #distinct(edited_bf_ar_m_nummer2, .keep_all = TRUE)%>% 
  filter(Treatment == "Leber_Ibu") %>% 
  mutate(Treatment = if_else(Treatment == "Leber_Ibu", "Patients with controlvisit", Treatment))# %>% 
#  mutate(`Edited_BfArM Nummer2` = as.factor(`Edited_BfArM Nummer2`)) %>% 
#  group_by(`Edited_BfArM Nummer2`) %>%
#  summarise(peak_labread = max(labreads, na.rm = TRUE))
  
libu_got_with_controlvisit
```

```{r}
libu_got_with_controlvisit_peak <- libu_got_with_controlvisit %>%
  group_by(`Edited_BfArM Nummer2`) %>%
  filter(labreads == max(labreads, na.rm = TRUE)) %>%
  slice(1) %>%  # Falls mehrere Zeilen denselben Maximalwert haben, nimm eine davon
  ungroup() %>%
  rename(`peak-labreads` = labreads) %>%
  select(`Edited_BfArM Nummer2`, Treatment, attribute, `peak-labreads`)

# Ergebnis anzeigen
print(libu_got_with_controlvisit_peak)

```


```{r}
# 1. Hole die Patienten-IDs aus dem "Peak"-Datensatz
patient_ids <- libu_got_with_controlvisit$`Edited_BfArM Nummer2`

# 2. Filtere die restlichen Patienten aus dem vollständigen Datensatz
libu_got_without_controlvisit <- got_full_factor %>%
  filter(Treatment == "Leber_Ibu") %>% 
  filter(!str_detect(attribute, "_From Start|_From start|DBS"))%>%
  filter(!`Edited_BfArM Nummer2` %in% patient_ids) %>%
  group_by(`Edited_BfArM Nummer2`) %>%
#  filter(labreads == max(labreads, na.rm = TRUE)) %>%
#  slice(1) %>%  # Falls es mehrere mit demselben Max gibt, nur eine behalten
#  ungroup() %>%
#  rename(`peak-labreads` = labreads) %>%
  select(`Edited_BfArM Nummer2`, Treatment, attribute, labreads) %>%
  mutate(Treatment = if_else(Treatment == "Leber_Ibu", "Patients without controlvisit", Treatment))

# Ergebnis anzeigen
print(libu_got_without_controlvisit)

```




```{r}
libu_got_both_groups <- bind_rows(libu_got_with_controlvisit, 
                                    libu_got_without_controlvisit)
libu_got_both_groups
```



```{r}
group_counts_libu_got_both_groups <- libu_got_both_groups %>%
  group_by(Treatment) %>%
  summarise(total_unique = n_distinct(`Edited_BfArM Nummer2`), .groups = "drop")
group_counts_libu_got_both_groups

# Faktor-Levels aus dem Hauptdatensatz definieren
treatment_levels <- unique(libu_got_both_groups$Treatment)

# Treatment-Spalte in beiden Datensätzen als Faktor setzen
libu_got_both_groups$Treatment <- factor(libu_got_both_groups$Treatment,
                                                 levels = treatment_levels)

group_counts_libu_got_both_groups$Treatment <- factor(group_counts_libu_got_both_groups$Treatment,
                                                              levels = treatment_levels)

y_pos <- libu_got_both_groups %>%
  group_by(Treatment) %>%
  summarise(y = max(labreads, na.rm = TRUE) * 1.09, .groups = "drop")

y_pos


group_counts_libu_got_both_groups <- left_join(group_counts_libu_got_both_groups, y_pos, by = "Treatment")
group_counts_libu_got_both_groups



# Maximalen y-Wert bestimmen (leicht oberhalb vom höchsten Wert)
y_max <- max(libu_got_both_groups$labreads, na.rm = TRUE) * 1.15

# Plot neu aufbauen mit eigener y-Skalierung
libu_got_full_comparison_control_visit_group <- ggbetweenstats(
  data = libu_got_both_groups,
  x = Treatment,
  y = labreads,
  type = "parametric",
  title = "liver ibu_got_full_comparison labreads after reactionstart for patients with and without controlvisit", 
  xlab = "Patient group",
  ylab = "AST u/l"
) +
  geom_text(
    data = group_counts_libu_got_both_groups,
    aes(
      x = Treatment,
      y = y,
      label = paste0("N = ", total_unique)
    ),
    inherit.aes = FALSE,
    size = 4,
    vjust = -0.5
  ) +
  scale_y_continuous(limits = c(0, y_max), expand = expansion(mult = c(0.05, 0.1)))

libu_got_full_comparison_control_visit_group


dir.create("plots_comparison_control_visit_group", showWarnings = FALSE)
svg("plots_comparison_control_visit_group/got_full_libu_comparison_control_visit_group.svg", height = 8, width = 10)
print(libu_got_full_comparison_control_visit_group)
dev.off()
```



```{r}
libu_got_both_groups %>% 
  group_by(Treatment) %>% 
  normality()
```



##### liver_para ###################################################


```{r}
library(dplyr)

lpara_got_with_controlvisit <- left_join(got_full_fs_peak, got_full_factor, 
                                       by = "Edited_BfArM Nummer2") %>% 
#  dplyr::filter(str_detect(attribute, "_From [Ss]tart|DBS")) %>% 
  filter(!str_detect(attribute, "_From Start|_From start|DBS"))%>%
  dplyr::select(1,3,4,5) %>% 
  #distinct(edited_bf_ar_m_nummer2, .keep_all = TRUE)%>% 
  filter(Treatment == "Leber_Para") %>% 
  mutate(Treatment = if_else(Treatment == "Leber_Para", "Patients with controlvisit", Treatment))# %>% 
#  mutate(`Edited_BfArM Nummer2` = as.factor(`Edited_BfArM Nummer2`)) %>% 
#  group_by(`Edited_BfArM Nummer2`) %>%
#  summarise(peak_labread = max(labreads, na.rm = TRUE))
  
lpara_got_with_controlvisit
```

```{r}
lpara_got_with_controlvisit_peak <- lpara_got_with_controlvisit %>%
  group_by(`Edited_BfArM Nummer2`) %>%
  filter(labreads == max(labreads, na.rm = TRUE)) %>%
  slice(1) %>%  # Falls mehrere Zeilen denselben Maximalwert haben, nimm eine davon
  ungroup() %>%
  rename(`peak-labreads` = labreads) %>%
  select(`Edited_BfArM Nummer2`, Treatment, attribute, `peak-labreads`)

# Ergebnis anzeigen
print(lpara_got_with_controlvisit_peak)

```


```{r}
# 1. Hole die Patienten-IDs aus dem "Peak"-Datensatz
patient_ids <- lpara_got_with_controlvisit$`Edited_BfArM Nummer2`

# 2. Filtere die restlichen Patienten aus dem vollständigen Datensatz
lpara_got_without_controlvisit <- got_full_factor %>%
  filter(Treatment == "Leber_Para") %>% 
  filter(!str_detect(attribute, "_From Start|_From start|DBS"))%>%
  filter(!`Edited_BfArM Nummer2` %in% patient_ids) %>%
  group_by(`Edited_BfArM Nummer2`) %>%
#  filter(labreads == max(labreads, na.rm = TRUE)) %>%
#  slice(1) %>%  # Falls es mehrere mit demselben Max gibt, nur eine behalten
#  ungroup() %>%
#  rename(`peak-labreads` = labreads) %>%
  select(`Edited_BfArM Nummer2`, Treatment, attribute, labreads) %>%
  mutate(Treatment = if_else(Treatment == "Leber_Para", "Patients without controlvisit", Treatment))

# Ergebnis anzeigen
print(lpara_got_without_controlvisit)

```




```{r}
lpara_got_both_groups <- bind_rows(lpara_got_with_controlvisit, 
                                    lpara_got_without_controlvisit)
lpara_got_both_groups
```



```{r}
group_counts_lpara_got_both_groups <- lpara_got_both_groups %>%
  group_by(Treatment) %>%
  summarise(total_unique = n_distinct(`Edited_BfArM Nummer2`), .groups = "drop")
group_counts_lpara_got_both_groups

# Faktor-Levels aus dem Hauptdatensatz definieren
treatment_levels <- unique(lpara_got_both_groups$Treatment)

# Treatment-Spalte in beiden Datensätzen als Faktor setzen
lpara_got_both_groups$Treatment <- factor(lpara_got_both_groups$Treatment,
                                                 levels = treatment_levels)

group_counts_lpara_got_both_groups$Treatment <- factor(group_counts_lpara_got_both_groups$Treatment,
                                                              levels = treatment_levels)

y_pos <- lpara_got_both_groups %>%
  group_by(Treatment) %>%
  summarise(y = max(labreads, na.rm = TRUE) * 1.09, .groups = "drop")

y_pos


group_counts_lpara_got_both_groups <- left_join(group_counts_lpara_got_both_groups, y_pos, by = "Treatment")
group_counts_lpara_got_both_groups



# Maximalen y-Wert bestimmen (leicht oberhalb vom höchsten Wert)
y_max <- max(lpara_got_both_groups$labreads, na.rm = TRUE) * 1.15

# Plot neu aufbauen mit eigener y-Skalierung
lpara_got_full_comparison_control_visit_group <- ggbetweenstats(
  data = lpara_got_both_groups,
  x = Treatment,
  y = labreads,
  type = "parametric",
  title = "liver para_got_full_comparison labreads after reactionstart for patients with and without controlvisit", 
  xlab = "Patient group",
  ylab = "AST u/l"
) +
  geom_text(
    data = group_counts_lpara_got_both_groups,
    aes(
      x = Treatment,
      y = y,
      label = paste0("N = ", total_unique)
    ),
    inherit.aes = FALSE,
    size = 4,
    vjust = -0.5
  ) +
  scale_y_continuous(limits = c(0, y_max), expand = expansion(mult = c(0.05, 0.1)))

lpara_got_full_comparison_control_visit_group


dir.create("plots_comparison_control_visit_group", showWarnings = FALSE)
svg("plots_comparison_control_visit_group/got_full_lpara_comparison_control_visit_group.svg", height = 8, width = 10)
print(lpara_got_full_comparison_control_visit_group)
dev.off()
```



```{r}
lpara_got_both_groups %>% 
  group_by(Treatment) %>% 
  normality()
```


############################################################################
### ggt ####################################################################
############################################################################

```{r}
ggt_full_fs_peak <- ggt_full %>% 
  filter(str_detect(attribute, "_From start|_From Start|DBS"))%>%
  mutate(`Edited_BfArM Nummer2` = as.factor(`Edited_BfArM Nummer2`)) %>% 
  group_by(`Edited_BfArM Nummer2`) %>%
  summarise(peak_labread = max(labreads, na.rm = TRUE)) %>%
  arrange(desc(peak_labread))  # optional: sortieren
ggt_full_fs_peak
```


```{r}
ggt_full_factor <- ggt_full %>% 
  mutate(`Edited_BfArM Nummer2` = as.factor(`Edited_BfArM Nummer2`))
(ggt_full_factor)
```


```{r}
#withoutnormalref <- ggt_full_fs_peak %>% 
#  dplyr::filter(peak_labread > 20.9) 
#withoutnormalref
  
```

#####liver_diclo#############################


```{r}
library(dplyr)

ldiclo_ggt_with_controlvisit <- left_join(ggt_full_fs_peak, ggt_full_factor, 
                                       by = "Edited_BfArM Nummer2") %>% 
#  dplyr::filter(str_detect(attribute, "_From [Ss]tart|DBS")) %>% 
  filter(!str_detect(attribute, "_From Start|_From start|DBS"))%>%
  dplyr::select(1,3,4,5) %>% 
  #distinct(edited_bf_ar_m_nummer2, .keep_all = TRUE)%>% 
  filter(Treatment == "Leber_Diclo") %>% 
  mutate(Treatment = if_else(Treatment == "Leber_Diclo", "Patients with controlvisit", Treatment))# %>% 
#  mutate(`Edited_BfArM Nummer2` = as.factor(`Edited_BfArM Nummer2`)) %>% 
#  group_by(`Edited_BfArM Nummer2`) %>%
#  summarise(peak_labread = max(labreads, na.rm = TRUE))
  
ldiclo_ggt_with_controlvisit
```

```{r}
ldiclo_ggt_with_controlvisit_peak <- ldiclo_ggt_with_controlvisit %>%
  group_by(`Edited_BfArM Nummer2`) %>%
  filter(labreads == max(labreads, na.rm = TRUE)) %>%
  slice(1) %>%  # Falls mehrere Zeilen denselben Maximalwert haben, nimm eine davon
  ungroup() %>%
  rename(`peak-labreads` = labreads) %>%
  select(`Edited_BfArM Nummer2`, Treatment, attribute, `peak-labreads`)

# Ergebnis anzeigen
print(ldiclo_ggt_with_controlvisit_peak)

```


```{r}
# 1. Hole die Patienten-IDs aus dem "Peak"-Datensatz
patient_ids <- ldiclo_ggt_with_controlvisit$`Edited_BfArM Nummer2`

# 2. Filtere die restlichen Patienten aus dem vollständigen Datensatz
ldiclo_ggt_without_controlvisit <- ggt_full_factor %>%
  filter(Treatment == "Leber_Diclo") %>% 
  filter(!str_detect(attribute, "_From Start|_From start|DBS"))%>%
  filter(!`Edited_BfArM Nummer2` %in% patient_ids) %>%
  group_by(`Edited_BfArM Nummer2`) %>%
#  filter(labreads == max(labreads, na.rm = TRUE)) %>%
#  slice(1) %>%  # Falls es mehrere mit demselben Max gibt, nur eine behalten
#  ungroup() %>%
#  rename(`peak-labreads` = labreads) %>%
  select(`Edited_BfArM Nummer2`, Treatment, attribute, labreads) %>%
  mutate(Treatment = if_else(Treatment == "Leber_Diclo", "Patients without controlvisit", Treatment))

# Ergebnis anzeigen
print(ldiclo_ggt_without_controlvisit)

```




```{r}
ldiclo_ggt_both_groups <- bind_rows(ldiclo_ggt_with_controlvisit, 
                                    ldiclo_ggt_without_controlvisit)
ldiclo_ggt_both_groups
```



```{r}
group_counts_ldiclo_ggt_both_groups <- ldiclo_ggt_both_groups %>%
  group_by(Treatment) %>%
  summarise(total_unique = n_distinct(`Edited_BfArM Nummer2`), .groups = "drop")
group_counts_ldiclo_ggt_both_groups

# Faktor-Levels aus dem Hauptdatensatz definieren
treatment_levels <- unique(ldiclo_ggt_both_groups$Treatment)

# Treatment-Spalte in beiden Datensätzen als Faktor setzen
ldiclo_ggt_both_groups$Treatment <- factor(ldiclo_ggt_both_groups$Treatment,
                                                 levels = treatment_levels)

group_counts_ldiclo_ggt_both_groups$Treatment <- factor(group_counts_ldiclo_ggt_both_groups$Treatment,
                                                              levels = treatment_levels)

y_pos <- ldiclo_ggt_both_groups %>%
  group_by(Treatment) %>%
  summarise(y = max(labreads, na.rm = TRUE) * 1.09, .groups = "drop")

y_pos


group_counts_ldiclo_ggt_both_groups <- left_join(group_counts_ldiclo_ggt_both_groups, y_pos, by = "Treatment")
group_counts_ldiclo_ggt_both_groups



# Maximalen y-Wert bestimmen (leicht oberhalb vom höchsten Wert)
y_max <- max(ldiclo_ggt_both_groups$labreads, na.rm = TRUE) * 1.15

# Plot neu aufbauen mit eigener y-Skalierung
ldiclo_ggt_full_comparison_control_visit_group <- ggbetweenstats(
  data = ldiclo_ggt_both_groups,
  x = Treatment,
  y = labreads,
  type = "parametric",
  title = "liver diclo_ggt_full_comparison labreads after reactionstart for patients with and without controlvisit", 
  xlab = "Patient group",
  ylab = "GGT u/l"
) +
  geom_text(
    data = group_counts_ldiclo_ggt_both_groups,
    aes(
      x = Treatment,
      y = y,
      label = paste0("N = ", total_unique)
    ),
    inherit.aes = FALSE,
    size = 4,
    vjust = -0.5
  ) +
  scale_y_continuous(limits = c(0, y_max), expand = expansion(mult = c(0.05, 0.1)))

ldiclo_ggt_full_comparison_control_visit_group


dir.create("plots_comparison_control_visit_group", showWarnings = FALSE)
svg("plots_comparison_control_visit_group/ggt_full_ldicl_comparison_control_visit_group.svg", height = 8, width = 10)
print(ldiclo_ggt_full_comparison_control_visit_group)
dev.off()
```



```{r}
ldiclo_ggt_both_groups %>% 
  group_by(Treatment) %>% 
  normality()
```




##### liver_ibu #############################


```{r}
library(dplyr)

libu_ggt_with_controlvisit <- left_join(ggt_full_fs_peak, ggt_full_factor, 
                                       by = "Edited_BfArM Nummer2") %>% 
#  dplyr::filter(str_detect(attribute, "_From [Ss]tart|DBS")) %>% 
  filter(!str_detect(attribute, "_From Start|_From start|DBS"))%>%
  dplyr::select(1,3,4,5) %>% 
  #distinct(edited_bf_ar_m_nummer2, .keep_all = TRUE)%>% 
  filter(Treatment == "Leber_Ibu") %>% 
  mutate(Treatment = if_else(Treatment == "Leber_Ibu", "Patients with controlvisit", Treatment))# %>% 
#  mutate(`Edited_BfArM Nummer2` = as.factor(`Edited_BfArM Nummer2`)) %>% 
#  group_by(`Edited_BfArM Nummer2`) %>%
#  summarise(peak_labread = max(labreads, na.rm = TRUE))
  
libu_ggt_with_controlvisit
```

```{r}
libu_ggt_with_controlvisit_peak <- libu_ggt_with_controlvisit %>%
  group_by(`Edited_BfArM Nummer2`) %>%
  filter(labreads == max(labreads, na.rm = TRUE)) %>%
  slice(1) %>%  # Falls mehrere Zeilen denselben Maximalwert haben, nimm eine davon
  ungroup() %>%
  rename(`peak-labreads` = labreads) %>%
  select(`Edited_BfArM Nummer2`, Treatment, attribute, `peak-labreads`)

# Ergebnis anzeigen
print(libu_ggt_with_controlvisit_peak)

```


```{r}
# 1. Hole die Patienten-IDs aus dem "Peak"-Datensatz
patient_ids <- libu_ggt_with_controlvisit$`Edited_BfArM Nummer2`

# 2. Filtere die restlichen Patienten aus dem vollständigen Datensatz
libu_ggt_without_controlvisit <- ggt_full_factor %>%
  filter(Treatment == "Leber_Ibu") %>% 
  filter(!str_detect(attribute, "_From Start|_From start|DBS"))%>%
  filter(!`Edited_BfArM Nummer2` %in% patient_ids) %>%
  group_by(`Edited_BfArM Nummer2`) %>%
#  filter(labreads == max(labreads, na.rm = TRUE)) %>%
#  slice(1) %>%  # Falls es mehrere mit demselben Max gibt, nur eine behalten
#  ungroup() %>%
#  rename(`peak-labreads` = labreads) %>%
  select(`Edited_BfArM Nummer2`, Treatment, attribute, labreads) %>%
  mutate(Treatment = if_else(Treatment == "Leber_Ibu", "Patients without controlvisit", Treatment))

# Ergebnis anzeigen
print(libu_ggt_without_controlvisit)

```




```{r}
libu_ggt_both_groups <- bind_rows(libu_ggt_with_controlvisit, 
                                    libu_ggt_without_controlvisit)
libu_ggt_both_groups
```



```{r}
group_counts_libu_ggt_both_groups <- libu_ggt_both_groups %>%
  group_by(Treatment) %>%
  summarise(total_unique = n_distinct(`Edited_BfArM Nummer2`), .groups = "drop")
group_counts_libu_ggt_both_groups

# Faktor-Levels aus dem Hauptdatensatz definieren
treatment_levels <- unique(libu_ggt_both_groups$Treatment)

# Treatment-Spalte in beiden Datensätzen als Faktor setzen
libu_ggt_both_groups$Treatment <- factor(libu_ggt_both_groups$Treatment,
                                                 levels = treatment_levels)

group_counts_libu_ggt_both_groups$Treatment <- factor(group_counts_libu_ggt_both_groups$Treatment,
                                                              levels = treatment_levels)

y_pos <- libu_ggt_both_groups %>%
  group_by(Treatment) %>%
  summarise(y = max(labreads, na.rm = TRUE) * 1.09, .groups = "drop")

y_pos


group_counts_libu_ggt_both_groups <- left_join(group_counts_libu_ggt_both_groups, y_pos, by = "Treatment")
group_counts_libu_ggt_both_groups



# Maximalen y-Wert bestimmen (leicht oberhalb vom höchsten Wert)
y_max <- max(libu_ggt_both_groups$labreads, na.rm = TRUE) * 1.15

# Plot neu aufbauen mit eigener y-Skalierung
libu_ggt_full_comparison_control_visit_group <- ggbetweenstats(
  data = libu_ggt_both_groups,
  x = Treatment,
  y = labreads,
  type = "parametric",
  title = "liver ibu_ggt_full_comparison labreads after reactionstart for patients with and without controlvisit", 
  xlab = "Patient group",
  ylab = "GGT u/l"
) +
  geom_text(
    data = group_counts_libu_ggt_both_groups,
    aes(
      x = Treatment,
      y = y,
      label = paste0("N = ", total_unique)
    ),
    inherit.aes = FALSE,
    size = 4,
    vjust = -0.5
  ) +
  scale_y_continuous(limits = c(0, y_max), expand = expansion(mult = c(0.05, 0.1)))

libu_ggt_full_comparison_control_visit_group


dir.create("plots_comparison_control_visit_group", showWarnings = FALSE)
svg("plots_comparison_control_visit_group/ggt_full_libu_comparison_control_visit_group.svg", height = 8, width = 10)
print(libu_ggt_full_comparison_control_visit_group)
dev.off()
```



```{r}
libu_ggt_both_groups %>% 
  group_by(Treatment) %>% 
  normality()
```



##### liver_para ###################################################


```{r}
library(dplyr)

lpara_ggt_with_controlvisit <- left_join(ggt_full_fs_peak, ggt_full_factor, 
                                       by = "Edited_BfArM Nummer2") %>% 
#  dplyr::filter(str_detect(attribute, "_From [Ss]tart|DBS")) %>% 
  filter(!str_detect(attribute, "_From Start|_From start|DBS"))%>%
  dplyr::select(1,3,4,5) %>% 
  #distinct(edited_bf_ar_m_nummer2, .keep_all = TRUE)%>% 
  filter(Treatment == "Leber_Para") %>% 
  mutate(Treatment = if_else(Treatment == "Leber_Para", "Patients with controlvisit", Treatment))# %>% 
#  mutate(`Edited_BfArM Nummer2` = as.factor(`Edited_BfArM Nummer2`)) %>% 
#  group_by(`Edited_BfArM Nummer2`) %>%
#  summarise(peak_labread = max(labreads, na.rm = TRUE))
  
lpara_ggt_with_controlvisit
```

```{r}
lpara_ggt_with_controlvisit_peak <- lpara_ggt_with_controlvisit %>%
  group_by(`Edited_BfArM Nummer2`) %>%
  filter(labreads == max(labreads, na.rm = TRUE)) %>%
  slice(1) %>%  # Falls mehrere Zeilen denselben Maximalwert haben, nimm eine davon
  ungroup() %>%
  rename(`peak-labreads` = labreads) %>%
  select(`Edited_BfArM Nummer2`, Treatment, attribute, `peak-labreads`)

# Ergebnis anzeigen
print(lpara_ggt_with_controlvisit_peak)

```


```{r}
# 1. Hole die Patienten-IDs aus dem "Peak"-Datensatz
patient_ids <- lpara_ggt_with_controlvisit$`Edited_BfArM Nummer2`

# 2. Filtere die restlichen Patienten aus dem vollständigen Datensatz
lpara_ggt_without_controlvisit <- ggt_full_factor %>%
  filter(Treatment == "Leber_Para") %>% 
  filter(!str_detect(attribute, "_From Start|_From start|DBS"))%>%
  filter(!`Edited_BfArM Nummer2` %in% patient_ids) %>%
  group_by(`Edited_BfArM Nummer2`) %>%
#  filter(labreads == max(labreads, na.rm = TRUE)) %>%
#  slice(1) %>%  # Falls es mehrere mit demselben Max gibt, nur eine behalten
#  ungroup() %>%
#  rename(`peak-labreads` = labreads) %>%
  select(`Edited_BfArM Nummer2`, Treatment, attribute, labreads) %>%
  mutate(Treatment = if_else(Treatment == "Leber_Para", "Patients without controlvisit", Treatment))

# Ergebnis anzeigen
print(lpara_ggt_without_controlvisit)

```




```{r}
lpara_ggt_both_groups <- bind_rows(lpara_ggt_with_controlvisit, 
                                    lpara_ggt_without_controlvisit)
lpara_ggt_both_groups
```



```{r}
group_counts_lpara_ggt_both_groups <- lpara_ggt_both_groups %>%
  group_by(Treatment) %>%
  summarise(total_unique = n_distinct(`Edited_BfArM Nummer2`), .groups = "drop")
group_counts_lpara_ggt_both_groups

# Faktor-Levels aus dem Hauptdatensatz definieren
treatment_levels <- unique(lpara_ggt_both_groups$Treatment)

# Treatment-Spalte in beiden Datensätzen als Faktor setzen
lpara_ggt_both_groups$Treatment <- factor(lpara_ggt_both_groups$Treatment,
                                                 levels = treatment_levels)

group_counts_lpara_ggt_both_groups$Treatment <- factor(group_counts_lpara_ggt_both_groups$Treatment,
                                                              levels = treatment_levels)

y_pos <- lpara_ggt_both_groups %>%
  group_by(Treatment) %>%
  summarise(y = max(labreads, na.rm = TRUE) * 1.09, .groups = "drop")

y_pos


group_counts_lpara_ggt_both_groups <- left_join(group_counts_lpara_ggt_both_groups, y_pos, by = "Treatment")
group_counts_lpara_ggt_both_groups



# Maximalen y-Wert bestimmen (leicht oberhalb vom höchsten Wert)
y_max <- max(lpara_ggt_both_groups$labreads, na.rm = TRUE) * 1.15

# Plot neu aufbauen mit eigener y-Skalierung
lpara_ggt_full_comparison_control_visit_group <- ggbetweenstats(
  data = lpara_ggt_both_groups,
  x = Treatment,
  y = labreads,
  type = "parametric",
  title = "liver para_ggt_full_comparison labreads after reactionstart for patients with and without controlvisit", 
  xlab = "Patient group",
  ylab = "GGT u/l"
) +
  geom_text(
    data = group_counts_lpara_ggt_both_groups,
    aes(
      x = Treatment,
      y = y,
      label = paste0("N = ", total_unique)
    ),
    inherit.aes = FALSE,
    size = 4,
    vjust = -0.5
  ) +
  scale_y_continuous(limits = c(0, y_max), expand = expansion(mult = c(0.05, 0.1)))

lpara_ggt_full_comparison_control_visit_group


dir.create("plots_comparison_control_visit_group", showWarnings = FALSE)
svg("plots_comparison_control_visit_group/ggt_full_lpara_comparison_control_visit_group.svg", height = 8, width = 10)
print(lpara_ggt_full_comparison_control_visit_group)
dev.off()
```



```{r}
lpara_ggt_both_groups %>% 
  group_by(Treatment) %>% 
  normality()
```



############################################################################
### ldh ####################################################################
############################################################################

```{r}
ldh_full_fs_peak <- ldh_full %>% 
  filter(str_detect(attribute, "_From start|_From Start|DBS"))%>%
  mutate(`Edited_BfArM Nummer2` = as.factor(`Edited_BfArM Nummer2`)) %>% 
  group_by(`Edited_BfArM Nummer2`) %>%
  summarise(peak_labread = max(labreads, na.rm = TRUE)) %>%
  arrange(desc(peak_labread))  # optional: sortieren
ldh_full_fs_peak
```


```{r}
ldh_full_factor <- ldh_full %>% 
  mutate(`Edited_BfArM Nummer2` = as.factor(`Edited_BfArM Nummer2`))
(ldh_full_factor)
```


```{r}
#withoutnormalref <- ldh_full_fs_peak %>% 
#  dplyr::filter(peak_labread > 20.9) 
#withoutnormalref
  
```

#####liver_diclo#############################


```{r}
library(dplyr)

ldiclo_ldh_with_controlvisit <- left_join(ldh_full_fs_peak, ldh_full_factor, 
                                       by = "Edited_BfArM Nummer2") %>% 
#  dplyr::filter(str_detect(attribute, "_From [Ss]tart|DBS")) %>% 
  filter(!str_detect(attribute, "_From Start|_From start|DBS"))%>%
  dplyr::select(1,3,4,5) %>% 
  #distinct(edited_bf_ar_m_nummer2, .keep_all = TRUE)%>% 
  filter(Treatment == "Leber_Diclo") %>% 
  mutate(Treatment = if_else(Treatment == "Leber_Diclo", "Patients with controlvisit", Treatment))# %>% 
#  mutate(`Edited_BfArM Nummer2` = as.factor(`Edited_BfArM Nummer2`)) %>% 
#  group_by(`Edited_BfArM Nummer2`) %>%
#  summarise(peak_labread = max(labreads, na.rm = TRUE))
  
ldiclo_ldh_with_controlvisit
```

```{r}
ldiclo_ldh_with_controlvisit_peak <- ldiclo_ldh_with_controlvisit %>%
  group_by(`Edited_BfArM Nummer2`) %>%
  filter(labreads == max(labreads, na.rm = TRUE)) %>%
  slice(1) %>%  # Falls mehrere Zeilen denselben Maximalwert haben, nimm eine davon
  ungroup() %>%
  rename(`peak-labreads` = labreads) %>%
  select(`Edited_BfArM Nummer2`, Treatment, attribute, `peak-labreads`)

# Ergebnis anzeigen
print(ldiclo_ldh_with_controlvisit_peak)

```


```{r}
# 1. Hole die Patienten-IDs aus dem "Peak"-Datensatz
patient_ids <- ldiclo_ldh_with_controlvisit$`Edited_BfArM Nummer2`

# 2. Filtere die restlichen Patienten aus dem vollständigen Datensatz
ldiclo_ldh_without_controlvisit <- ldh_full_factor %>%
  filter(Treatment == "Leber_Diclo") %>% 
  filter(!str_detect(attribute, "_From Start|_From start|DBS"))%>%
  filter(!`Edited_BfArM Nummer2` %in% patient_ids) %>%
  group_by(`Edited_BfArM Nummer2`) %>%
#  filter(labreads == max(labreads, na.rm = TRUE)) %>%
#  slice(1) %>%  # Falls es mehrere mit demselben Max gibt, nur eine behalten
#  ungroup() %>%
#  rename(`peak-labreads` = labreads) %>%
  select(`Edited_BfArM Nummer2`, Treatment, attribute, labreads) %>%
  mutate(Treatment = if_else(Treatment == "Leber_Diclo", "Patients without controlvisit", Treatment))

# Ergebnis anzeigen
print(ldiclo_ldh_without_controlvisit)

```




```{r}
ldiclo_ldh_both_groups <- bind_rows(ldiclo_ldh_with_controlvisit, 
                                    ldiclo_ldh_without_controlvisit)
ldiclo_ldh_both_groups
```



```{r}
group_counts_ldiclo_ldh_both_groups <- ldiclo_ldh_both_groups %>%
  group_by(Treatment) %>%
  summarise(total_unique = n_distinct(`Edited_BfArM Nummer2`), .groups = "drop")
group_counts_ldiclo_ldh_both_groups

# Faktor-Levels aus dem Hauptdatensatz definieren
treatment_levels <- unique(ldiclo_ldh_both_groups$Treatment)

# Treatment-Spalte in beiden Datensätzen als Faktor setzen
ldiclo_ldh_both_groups$Treatment <- factor(ldiclo_ldh_both_groups$Treatment,
                                                 levels = treatment_levels)

group_counts_ldiclo_ldh_both_groups$Treatment <- factor(group_counts_ldiclo_ldh_both_groups$Treatment,
                                                              levels = treatment_levels)

y_pos <- ldiclo_ldh_both_groups %>%
  group_by(Treatment) %>%
  summarise(y = max(labreads, na.rm = TRUE) * 1.09, .groups = "drop")

y_pos


group_counts_ldiclo_ldh_both_groups <- left_join(group_counts_ldiclo_ldh_both_groups, y_pos, by = "Treatment")
group_counts_ldiclo_ldh_both_groups



# Maximalen y-Wert bestimmen (leicht oberhalb vom höchsten Wert)
y_max <- max(ldiclo_ldh_both_groups$labreads, na.rm = TRUE) * 1.15

# Plot neu aufbauen mit eigener y-Skalierung
ldiclo_ldh_full_comparison_control_visit_group <- ggbetweenstats(
  data = ldiclo_ldh_both_groups,
  x = Treatment,
  y = labreads,
  type = "parametric",
  title = "liver diclo_ldh_full_comparison labreads after reactionstart for patients with and without controlvisit", 
  xlab = "Patient group",
  ylab = "ldh u/l"
) +
  geom_text(
    data = group_counts_ldiclo_ldh_both_groups,
    aes(
      x = Treatment,
      y = y,
      label = paste0("N = ", total_unique)
    ),
    inherit.aes = FALSE,
    size = 4,
    vjust = -0.5
  ) +
  scale_y_continuous(limits = c(0, y_max), expand = expansion(mult = c(0.05, 0.1)))

ldiclo_ldh_full_comparison_control_visit_group


dir.create("plots_comparison_control_visit_group", showWarnings = FALSE)
svg("plots_comparison_control_visit_group/ldh_full_ldicl_comparison_control_visit_group.svg", height = 8, width = 10)
print(ldiclo_ldh_full_comparison_control_visit_group)
dev.off()
```



```{r}
ldiclo_ldh_both_groups %>% 
  group_by(Treatment) %>% 
  normality()
```




##### liver_ibu #############################


```{r}
library(dplyr)

libu_ldh_with_controlvisit <- left_join(ldh_full_fs_peak, ldh_full_factor, 
                                       by = "Edited_BfArM Nummer2") %>% 
#  dplyr::filter(str_detect(attribute, "_From [Ss]tart|DBS")) %>% 
  filter(!str_detect(attribute, "_From Start|_From start|DBS"))%>%
  dplyr::select(1,3,4,5) %>% 
  #distinct(edited_bf_ar_m_nummer2, .keep_all = TRUE)%>% 
  filter(Treatment == "Leber_Ibu") %>% 
  mutate(Treatment = if_else(Treatment == "Leber_Ibu", "Patients with controlvisit", Treatment))# %>% 
#  mutate(`Edited_BfArM Nummer2` = as.factor(`Edited_BfArM Nummer2`)) %>% 
#  group_by(`Edited_BfArM Nummer2`) %>%
#  summarise(peak_labread = max(labreads, na.rm = TRUE))
  
libu_ldh_with_controlvisit
```

```{r}
libu_ldh_with_controlvisit_peak <- libu_ldh_with_controlvisit %>%
  group_by(`Edited_BfArM Nummer2`) %>%
  filter(labreads == max(labreads, na.rm = TRUE)) %>%
  slice(1) %>%  # Falls mehrere Zeilen denselben Maximalwert haben, nimm eine davon
  ungroup() %>%
  rename(`peak-labreads` = labreads) %>%
  select(`Edited_BfArM Nummer2`, Treatment, attribute, `peak-labreads`)

# Ergebnis anzeigen
print(libu_ldh_with_controlvisit_peak)

```


```{r}
# 1. Hole die Patienten-IDs aus dem "Peak"-Datensatz
patient_ids <- libu_ldh_with_controlvisit$`Edited_BfArM Nummer2`

# 2. Filtere die restlichen Patienten aus dem vollständigen Datensatz
libu_ldh_without_controlvisit <- ldh_full_factor %>%
  filter(Treatment == "Leber_Ibu") %>% 
  filter(!str_detect(attribute, "_From Start|_From start|DBS"))%>%
  filter(!`Edited_BfArM Nummer2` %in% patient_ids) %>%
  group_by(`Edited_BfArM Nummer2`) %>%
#  filter(labreads == max(labreads, na.rm = TRUE)) %>%
#  slice(1) %>%  # Falls es mehrere mit demselben Max gibt, nur eine behalten
#  ungroup() %>%
#  rename(`peak-labreads` = labreads) %>%
  select(`Edited_BfArM Nummer2`, Treatment, attribute, labreads) %>%
  mutate(Treatment = if_else(Treatment == "Leber_Ibu", "Patients without controlvisit", Treatment))

# Ergebnis anzeigen
print(libu_ldh_without_controlvisit)

```




```{r}
libu_ldh_both_groups <- bind_rows(libu_ldh_with_controlvisit, 
                                    libu_ldh_without_controlvisit)
libu_ldh_both_groups
```



```{r}
group_counts_libu_ldh_both_groups <- libu_ldh_both_groups %>%
  group_by(Treatment) %>%
  summarise(total_unique = n_distinct(`Edited_BfArM Nummer2`), .groups = "drop")
group_counts_libu_ldh_both_groups

# Faktor-Levels aus dem Hauptdatensatz definieren
treatment_levels <- unique(libu_ldh_both_groups$Treatment)

# Treatment-Spalte in beiden Datensätzen als Faktor setzen
libu_ldh_both_groups$Treatment <- factor(libu_ldh_both_groups$Treatment,
                                                 levels = treatment_levels)

group_counts_libu_ldh_both_groups$Treatment <- factor(group_counts_libu_ldh_both_groups$Treatment,
                                                              levels = treatment_levels)

y_pos <- libu_ldh_both_groups %>%
  group_by(Treatment) %>%
  summarise(y = max(labreads, na.rm = TRUE) * 1.09, .groups = "drop")

y_pos


group_counts_libu_ldh_both_groups <- left_join(group_counts_libu_ldh_both_groups, y_pos, by = "Treatment")
group_counts_libu_ldh_both_groups



# Maximalen y-Wert bestimmen (leicht oberhalb vom höchsten Wert)
y_max <- max(libu_ldh_both_groups$labreads, na.rm = TRUE) * 1.15

# Plot neu aufbauen mit eigener y-Skalierung
libu_ldh_full_comparison_control_visit_group <- ggbetweenstats(
  data = libu_ldh_both_groups,
  x = Treatment,
  y = labreads,
  type = "parametric",
  title = "liver ibu_ldh_full_comparison labreads after reactionstart for patients with and without controlvisit", 
  xlab = "Patient group",
  ylab = "ldh u/l"
) +
  geom_text(
    data = group_counts_libu_ldh_both_groups,
    aes(
      x = Treatment,
      y = y,
      label = paste0("N = ", total_unique)
    ),
    inherit.aes = FALSE,
    size = 4,
    vjust = -0.5
  ) +
  scale_y_continuous(limits = c(0, y_max), expand = expansion(mult = c(0.05, 0.1)))

libu_ldh_full_comparison_control_visit_group


dir.create("plots_comparison_control_visit_group", showWarnings = FALSE)
svg("plots_comparison_control_visit_group/ldh_full_libu_comparison_control_visit_group.svg", height = 8, width = 10)
print(libu_ldh_full_comparison_control_visit_group)
dev.off()
```



```{r}
libu_ldh_both_groups %>% 
  group_by(Treatment) %>% 
  normality()
```



##### liver_para ###################################################


```{r}
library(dplyr)

lpara_ldh_with_controlvisit <- left_join(ldh_full_fs_peak, ldh_full_factor, 
                                       by = "Edited_BfArM Nummer2") %>% 
#  dplyr::filter(str_detect(attribute, "_From [Ss]tart|DBS")) %>% 
  filter(!str_detect(attribute, "_From Start|_From start|DBS"))%>%
  dplyr::select(1,3,4,5) %>% 
  #distinct(edited_bf_ar_m_nummer2, .keep_all = TRUE)%>% 
  filter(Treatment == "Leber_Para") %>% 
  mutate(Treatment = if_else(Treatment == "Leber_Para", "Patients with controlvisit", Treatment))# %>% 
#  mutate(`Edited_BfArM Nummer2` = as.factor(`Edited_BfArM Nummer2`)) %>% 
#  group_by(`Edited_BfArM Nummer2`) %>%
#  summarise(peak_labread = max(labreads, na.rm = TRUE))
  
lpara_ldh_with_controlvisit
```

```{r}
lpara_ldh_with_controlvisit_peak <- lpara_ldh_with_controlvisit %>%
  group_by(`Edited_BfArM Nummer2`) %>%
  filter(labreads == max(labreads, na.rm = TRUE)) %>%
  slice(1) %>%  # Falls mehrere Zeilen denselben Maximalwert haben, nimm eine davon
  ungroup() %>%
  rename(`peak-labreads` = labreads) %>%
  select(`Edited_BfArM Nummer2`, Treatment, attribute, `peak-labreads`)

# Ergebnis anzeigen
print(lpara_ldh_with_controlvisit_peak)

```


```{r}
# 1. Hole die Patienten-IDs aus dem "Peak"-Datensatz
patient_ids <- lpara_ldh_with_controlvisit$`Edited_BfArM Nummer2`

# 2. Filtere die restlichen Patienten aus dem vollständigen Datensatz
lpara_ldh_without_controlvisit <- ldh_full_factor %>%
  filter(Treatment == "Leber_Para") %>% 
  filter(!str_detect(attribute, "_From Start|_From start|DBS"))%>%
  filter(!`Edited_BfArM Nummer2` %in% patient_ids) %>%
  group_by(`Edited_BfArM Nummer2`) %>%
#  filter(labreads == max(labreads, na.rm = TRUE)) %>%
#  slice(1) %>%  # Falls es mehrere mit demselben Max gibt, nur eine behalten
#  ungroup() %>%
#  rename(`peak-labreads` = labreads) %>%
  select(`Edited_BfArM Nummer2`, Treatment, attribute, labreads) %>%
  mutate(Treatment = if_else(Treatment == "Leber_Para", "Patients without controlvisit", Treatment))

# Ergebnis anzeigen
print(lpara_ldh_without_controlvisit)

```




```{r}
lpara_ldh_both_groups <- bind_rows(lpara_ldh_with_controlvisit, 
                                    lpara_ldh_without_controlvisit)
lpara_ldh_both_groups
```



```{r}
group_counts_lpara_ldh_both_groups <- lpara_ldh_both_groups %>%
  group_by(Treatment) %>%
  summarise(total_unique = n_distinct(`Edited_BfArM Nummer2`), .groups = "drop")
group_counts_lpara_ldh_both_groups

# Faktor-Levels aus dem Hauptdatensatz definieren
treatment_levels <- unique(lpara_ldh_both_groups$Treatment)

# Treatment-Spalte in beiden Datensätzen als Faktor setzen
lpara_ldh_both_groups$Treatment <- factor(lpara_ldh_both_groups$Treatment,
                                                 levels = treatment_levels)

group_counts_lpara_ldh_both_groups$Treatment <- factor(group_counts_lpara_ldh_both_groups$Treatment,
                                                              levels = treatment_levels)

y_pos <- lpara_ldh_both_groups %>%
  group_by(Treatment) %>%
  summarise(y = max(labreads, na.rm = TRUE) * 1.09, .groups = "drop")

y_pos


group_counts_lpara_ldh_both_groups <- left_join(group_counts_lpara_ldh_both_groups, y_pos, by = "Treatment")
group_counts_lpara_ldh_both_groups



# Maximalen y-Wert bestimmen (leicht oberhalb vom höchsten Wert)
y_max <- max(lpara_ldh_both_groups$labreads, na.rm = TRUE) * 1.15

# Plot neu aufbauen mit eigener y-Skalierung
lpara_ldh_full_comparison_control_visit_group <- ggbetweenstats(
  data = lpara_ldh_both_groups,
  x = Treatment,
  y = labreads,
  type = "parametric",
  title = "liver para_ldh_full_comparison labreads after reactionstart for patients with and without controlvisit", 
  xlab = "Patient group",
  ylab = "ldh u/l"
) +
  geom_text(
    data = group_counts_lpara_ldh_both_groups,
    aes(
      x = Treatment,
      y = y,
      label = paste0("N = ", total_unique)
    ),
    inherit.aes = FALSE,
    size = 4,
    vjust = -0.5
  ) +
  scale_y_continuous(limits = c(0, y_max), expand = expansion(mult = c(0.05, 0.1)))

lpara_ldh_full_comparison_control_visit_group


dir.create("plots_comparison_control_visit_group", showWarnings = FALSE)
svg("plots_comparison_control_visit_group/ldh_full_lpara_comparison_control_visit_group.svg", height = 8, width = 10)
print(lpara_ldh_full_comparison_control_visit_group)
dev.off()
```



```{r}
lpara_ldh_both_groups %>% 
  group_by(Treatment) %>% 
  normality()
```



############################################################################
### ck ####################################################################
############################################################################

```{r}
ck_full_fs_peak <- ck_full %>% 
  filter(str_detect(attribute, "_From start|_From Start|DBS"))%>%
  mutate(`Edited_BfArM Nummer2` = as.factor(`Edited_BfArM Nummer2`)) %>% 
  group_by(`Edited_BfArM Nummer2`) %>%
  summarise(peak_labread = max(labreads, na.rm = TRUE)) %>%
  arrange(desc(peak_labread))  # optional: sortieren
ck_full_fs_peak
```


```{r}
ck_full_factor <- ck_full %>% 
  mutate(`Edited_BfArM Nummer2` = as.factor(`Edited_BfArM Nummer2`))
(ck_full_factor)
```


```{r}
#withoutnormalref <- ck_full_fs_peak %>% 
#  dplyr::filter(peak_labread > 20.9) 
#withoutnormalref
  
```

#####liver_diclo#############################


```{r}
library(dplyr)

ldiclo_ck_with_controlvisit <- left_join(ck_full_fs_peak, ck_full_factor, 
                                       by = "Edited_BfArM Nummer2") %>% 
#  dplyr::filter(str_detect(attribute, "_From [Ss]tart|DBS")) %>% 
  filter(!str_detect(attribute, "_From Start|_From start|DBS"))%>%
  dplyr::select(1,3,4,5) %>% 
  #distinct(edited_bf_ar_m_nummer2, .keep_all = TRUE)%>% 
  filter(Treatment == "Leber_Diclo") %>% 
  mutate(Treatment = if_else(Treatment == "Leber_Diclo", "Patients with controlvisit", Treatment))# %>% 
#  mutate(`Edited_BfArM Nummer2` = as.factor(`Edited_BfArM Nummer2`)) %>% 
#  group_by(`Edited_BfArM Nummer2`) %>%
#  summarise(peak_labread = max(labreads, na.rm = TRUE))
  
ldiclo_ck_with_controlvisit
```

```{r}
ldiclo_ck_with_controlvisit_peak <- ldiclo_ck_with_controlvisit %>%
  group_by(`Edited_BfArM Nummer2`) %>%
  filter(labreads == max(labreads, na.rm = TRUE)) %>%
  slice(1) %>%  # Falls mehrere Zeilen denselben Maximalwert haben, nimm eine davon
  ungroup() %>%
  rename(`peak-labreads` = labreads) %>%
  select(`Edited_BfArM Nummer2`, Treatment, attribute, `peak-labreads`)

# Ergebnis anzeigen
print(ldiclo_ck_with_controlvisit_peak)

```


```{r}
# 1. Hole die Patienten-IDs aus dem "Peak"-Datensatz
patient_ids <- ldiclo_ck_with_controlvisit$`Edited_BfArM Nummer2`

# 2. Filtere die restlichen Patienten aus dem vollständigen Datensatz
ldiclo_ck_without_controlvisit <- ck_full_factor %>%
  filter(Treatment == "Leber_Diclo") %>% 
  filter(!str_detect(attribute, "_From Start|_From start|DBS"))%>%
  filter(!`Edited_BfArM Nummer2` %in% patient_ids) %>%
  group_by(`Edited_BfArM Nummer2`) %>%
#  filter(labreads == max(labreads, na.rm = TRUE)) %>%
#  slice(1) %>%  # Falls es mehrere mit demselben Max gibt, nur eine behalten
#  ungroup() %>%
#  rename(`peak-labreads` = labreads) %>%
  select(`Edited_BfArM Nummer2`, Treatment, attribute, labreads) %>%
  mutate(Treatment = if_else(Treatment == "Leber_Diclo", "Patients without controlvisit", Treatment))

# Ergebnis anzeigen
print(ldiclo_ck_without_controlvisit)

```




```{r}
ldiclo_ck_both_groups <- bind_rows(ldiclo_ck_with_controlvisit, 
                                    ldiclo_ck_without_controlvisit)
ldiclo_ck_both_groups
```



```{r}
group_counts_ldiclo_ck_both_groups <- ldiclo_ck_both_groups %>%
  group_by(Treatment) %>%
  summarise(total_unique = n_distinct(`Edited_BfArM Nummer2`), .groups = "drop")
group_counts_ldiclo_ck_both_groups

# Faktor-Levels aus dem Hauptdatensatz definieren
treatment_levels <- unique(ldiclo_ck_both_groups$Treatment)

# Treatment-Spalte in beiden Datensätzen als Faktor setzen
ldiclo_ck_both_groups$Treatment <- factor(ldiclo_ck_both_groups$Treatment,
                                                 levels = treatment_levels)

group_counts_ldiclo_ck_both_groups$Treatment <- factor(group_counts_ldiclo_ck_both_groups$Treatment,
                                                              levels = treatment_levels)

y_pos <- ldiclo_ck_both_groups %>%
  group_by(Treatment) %>%
  summarise(y = max(labreads, na.rm = TRUE) * 1.09, .groups = "drop")

y_pos


group_counts_ldiclo_ck_both_groups <- left_join(group_counts_ldiclo_ck_both_groups, y_pos, by = "Treatment")
group_counts_ldiclo_ck_both_groups



# Maximalen y-Wert bestimmen (leicht oberhalb vom höchsten Wert)
y_max <- max(ldiclo_ck_both_groups$labreads, na.rm = TRUE) * 1.15

# Plot neu aufbauen mit eigener y-Skalierung
ldiclo_ck_full_comparison_control_visit_group <- ggbetweenstats(
  data = ldiclo_ck_both_groups,
  x = Treatment,
  y = labreads,
  type = "parametric",
  title = "liver diclo_ck_full_comparison labreads after reactionstart for patients with and without controlvisit", 
  xlab = "Patient group",
  ylab = "ck u/l"
) +
  geom_text(
    data = group_counts_ldiclo_ck_both_groups,
    aes(
      x = Treatment,
      y = y,
      label = paste0("N = ", total_unique)
    ),
    inherit.aes = FALSE,
    size = 4,
    vjust = -0.5
  ) +
  scale_y_continuous(limits = c(0, y_max), expand = expansion(mult = c(0.05, 0.1)))

ldiclo_ck_full_comparison_control_visit_group


dir.create("plots_comparison_control_visit_group", showWarnings = FALSE)
svg("plots_comparison_control_visit_group/ck_full_ldicl_comparison_control_visit_group.svg", height = 8, width = 10)
print(ldiclo_ck_full_comparison_control_visit_group)
dev.off()
```



```{r}
ldiclo_ck_both_groups %>% 
  group_by(Treatment) %>% 
  normality()
```




##### liver_ibu #############################


```{r}
library(dplyr)

libu_ck_with_controlvisit <- left_join(ck_full_fs_peak, ck_full_factor, 
                                       by = "Edited_BfArM Nummer2") %>% 
#  dplyr::filter(str_detect(attribute, "_From [Ss]tart|DBS")) %>% 
  filter(!str_detect(attribute, "_From Start|_From start|DBS"))%>%
  dplyr::select(1,3,4,5) %>% 
  #distinct(edited_bf_ar_m_nummer2, .keep_all = TRUE)%>% 
  filter(Treatment == "Leber_Ibu") %>% 
  mutate(Treatment = if_else(Treatment == "Leber_Ibu", "Patients with controlvisit", Treatment))# %>% 
#  mutate(`Edited_BfArM Nummer2` = as.factor(`Edited_BfArM Nummer2`)) %>% 
#  group_by(`Edited_BfArM Nummer2`) %>%
#  summarise(peak_labread = max(labreads, na.rm = TRUE))
  
libu_ck_with_controlvisit
```

```{r}
libu_ck_with_controlvisit_peak <- libu_ck_with_controlvisit %>%
  group_by(`Edited_BfArM Nummer2`) %>%
  filter(labreads == max(labreads, na.rm = TRUE)) %>%
  slice(1) %>%  # Falls mehrere Zeilen denselben Maximalwert haben, nimm eine davon
  ungroup() %>%
  rename(`peak-labreads` = labreads) %>%
  select(`Edited_BfArM Nummer2`, Treatment, attribute, `peak-labreads`)

# Ergebnis anzeigen
print(libu_ck_with_controlvisit_peak)

```


```{r}
# 1. Hole die Patienten-IDs aus dem "Peak"-Datensatz
patient_ids <- libu_ck_with_controlvisit$`Edited_BfArM Nummer2`

# 2. Filtere die restlichen Patienten aus dem vollständigen Datensatz
libu_ck_without_controlvisit <- ck_full_factor %>%
  filter(Treatment == "Leber_Ibu") %>% 
  filter(!str_detect(attribute, "_From Start|_From start|DBS"))%>%
  filter(!`Edited_BfArM Nummer2` %in% patient_ids) %>%
  group_by(`Edited_BfArM Nummer2`) %>%
#  filter(labreads == max(labreads, na.rm = TRUE)) %>%
#  slice(1) %>%  # Falls es mehrere mit demselben Max gibt, nur eine behalten
#  ungroup() %>%
#  rename(`peak-labreads` = labreads) %>%
  select(`Edited_BfArM Nummer2`, Treatment, attribute, labreads) %>%
  mutate(Treatment = if_else(Treatment == "Leber_Ibu", "Patients without controlvisit", Treatment))

# Ergebnis anzeigen
print(libu_ck_without_controlvisit)

```




```{r}
libu_ck_both_groups <- bind_rows(libu_ck_with_controlvisit, 
                                    libu_ck_without_controlvisit)
libu_ck_both_groups
```



```{r}
group_counts_libu_ck_both_groups <- libu_ck_both_groups %>%
  group_by(Treatment) %>%
  summarise(total_unique = n_distinct(`Edited_BfArM Nummer2`), .groups = "drop")
group_counts_libu_ck_both_groups

# Faktor-Levels aus dem Hauptdatensatz definieren
treatment_levels <- unique(libu_ck_both_groups$Treatment)

# Treatment-Spalte in beiden Datensätzen als Faktor setzen
libu_ck_both_groups$Treatment <- factor(libu_ck_both_groups$Treatment,
                                                 levels = treatment_levels)

group_counts_libu_ck_both_groups$Treatment <- factor(group_counts_libu_ck_both_groups$Treatment,
                                                              levels = treatment_levels)

y_pos <- libu_ck_both_groups %>%
  group_by(Treatment) %>%
  summarise(y = max(labreads, na.rm = TRUE) * 1.09, .groups = "drop")

y_pos


group_counts_libu_ck_both_groups <- left_join(group_counts_libu_ck_both_groups, y_pos, by = "Treatment")
group_counts_libu_ck_both_groups



# Maximalen y-Wert bestimmen (leicht oberhalb vom höchsten Wert)
y_max <- max(libu_ck_both_groups$labreads, na.rm = TRUE) * 1.15

# Plot neu aufbauen mit eigener y-Skalierung
libu_ck_full_comparison_control_visit_group <- ggbetweenstats(
  data = libu_ck_both_groups,
  x = Treatment,
  y = labreads,
  type = "parametric",
  title = "liver ibu_ck_full_comparison labreads after reactionstart for patients with and without controlvisit", 
  xlab = "Patient group",
  ylab = "ck u/l"
) +
  geom_text(
    data = group_counts_libu_ck_both_groups,
    aes(
      x = Treatment,
      y = y,
      label = paste0("N = ", total_unique)
    ),
    inherit.aes = FALSE,
    size = 4,
    vjust = -0.5
  ) +
  scale_y_continuous(limits = c(0, y_max), expand = expansion(mult = c(0.05, 0.1)))

libu_ck_full_comparison_control_visit_group


dir.create("plots_comparison_control_visit_group", showWarnings = FALSE)
svg("plots_comparison_control_visit_group/ck_full_libu_comparison_control_visit_group.svg", height = 8, width = 10)
print(libu_ck_full_comparison_control_visit_group)
dev.off()
```



```{r}
libu_ck_both_groups %>% 
  group_by(Treatment) %>% 
  normality()
```



##### liver_para ###################################################


```{r}
library(dplyr)

lpara_ck_with_controlvisit <- left_join(ck_full_fs_peak, ck_full_factor, 
                                       by = "Edited_BfArM Nummer2") %>% 
#  dplyr::filter(str_detect(attribute, "_From [Ss]tart|DBS")) %>% 
  filter(!str_detect(attribute, "_From Start|_From start|DBS"))%>%
  dplyr::select(1,3,4,5) %>% 
  #distinct(edited_bf_ar_m_nummer2, .keep_all = TRUE)%>% 
  filter(Treatment == "Leber_Para") %>% 
  mutate(Treatment = if_else(Treatment == "Leber_Para", "Patients with controlvisit", Treatment))# %>% 
#  mutate(`Edited_BfArM Nummer2` = as.factor(`Edited_BfArM Nummer2`)) %>% 
#  group_by(`Edited_BfArM Nummer2`) %>%
#  summarise(peak_labread = max(labreads, na.rm = TRUE))
  
lpara_ck_with_controlvisit
```

```{r}
lpara_ck_with_controlvisit_peak <- lpara_ck_with_controlvisit %>%
  group_by(`Edited_BfArM Nummer2`) %>%
  filter(labreads == max(labreads, na.rm = TRUE)) %>%
  slice(1) %>%  # Falls mehrere Zeilen denselben Maximalwert haben, nimm eine davon
  ungroup() %>%
  rename(`peak-labreads` = labreads) %>%
  select(`Edited_BfArM Nummer2`, Treatment, attribute, `peak-labreads`)

# Ergebnis anzeigen
print(lpara_ck_with_controlvisit_peak)

```


```{r}
# 1. Hole die Patienten-IDs aus dem "Peak"-Datensatz
patient_ids <- lpara_ck_with_controlvisit$`Edited_BfArM Nummer2`

# 2. Filtere die restlichen Patienten aus dem vollständigen Datensatz
lpara_ck_without_controlvisit <- ck_full_factor %>%
  filter(Treatment == "Leber_Para") %>% 
  filter(!str_detect(attribute, "_From Start|_From start|DBS"))%>%
  filter(!`Edited_BfArM Nummer2` %in% patient_ids) %>%
  group_by(`Edited_BfArM Nummer2`) %>%
#  filter(labreads == max(labreads, na.rm = TRUE)) %>%
#  slice(1) %>%  # Falls es mehrere mit demselben Max gibt, nur eine behalten
#  ungroup() %>%
#  rename(`peak-labreads` = labreads) %>%
  select(`Edited_BfArM Nummer2`, Treatment, attribute, labreads) %>%
  mutate(Treatment = if_else(Treatment == "Leber_Para", "Patients without controlvisit", Treatment))

# Ergebnis anzeigen
print(lpara_ck_without_controlvisit)

```




```{r}
lpara_ck_both_groups <- bind_rows(lpara_ck_with_controlvisit, 
                                    lpara_ck_without_controlvisit)
lpara_ck_both_groups
```



```{r}
group_counts_lpara_ck_both_groups <- lpara_ck_both_groups %>%
  group_by(Treatment) %>%
  summarise(total_unique = n_distinct(`Edited_BfArM Nummer2`), .groups = "drop")
group_counts_lpara_ck_both_groups

# Faktor-Levels aus dem Hauptdatensatz definieren
treatment_levels <- unique(lpara_ck_both_groups$Treatment)

# Treatment-Spalte in beiden Datensätzen als Faktor setzen
lpara_ck_both_groups$Treatment <- factor(lpara_ck_both_groups$Treatment,
                                                 levels = treatment_levels)

group_counts_lpara_ck_both_groups$Treatment <- factor(group_counts_lpara_ck_both_groups$Treatment,
                                                              levels = treatment_levels)

y_pos <- lpara_ck_both_groups %>%
  group_by(Treatment) %>%
  summarise(y = max(labreads, na.rm = TRUE) * 1.09, .groups = "drop")

y_pos


group_counts_lpara_ck_both_groups <- left_join(group_counts_lpara_ck_both_groups, y_pos, by = "Treatment")
group_counts_lpara_ck_both_groups



# Maximalen y-Wert bestimmen (leicht oberhalb vom höchsten Wert)
y_max <- max(lpara_ck_both_groups$labreads, na.rm = TRUE) * 1.15

# Plot neu aufbauen mit eigener y-Skalierung
lpara_ck_full_comparison_control_visit_group <- ggbetweenstats(
  data = lpara_ck_both_groups,
  x = Treatment,
  y = labreads,
  type = "parametric",
  title = "liver para_ck_full_comparison labreads after reactionstart for patients with and without controlvisit", 
  xlab = "Patient group",
  ylab = "ck u/l"
) +
  geom_text(
    data = group_counts_lpara_ck_both_groups,
    aes(
      x = Treatment,
      y = y,
      label = paste0("N = ", total_unique)
    ),
    inherit.aes = FALSE,
    size = 4,
    vjust = -0.5
  ) +
  scale_y_continuous(limits = c(0, y_max), expand = expansion(mult = c(0.05, 0.1)))

lpara_ck_full_comparison_control_visit_group


dir.create("plots_comparison_control_visit_group", showWarnings = FALSE)
svg("plots_comparison_control_visit_group/ck_full_lpara_comparison_control_visit_group.svg", height = 8, width = 10)
print(lpara_ck_full_comparison_control_visit_group)
dev.off()
```



```{r}
lpara_ck_both_groups %>% 
  group_by(Treatment) %>% 
  normality()
```


############################################################################
### ap ####################################################################
############################################################################

```{r}
ap_full_fs_peak <- ap_full %>% 
  filter(str_detect(attribute, "_From start|_From Start|DBS"))%>%
  mutate(`Edited_BfArM Nummer2` = as.factor(`Edited_BfArM Nummer2`)) %>% 
  group_by(`Edited_BfArM Nummer2`) %>%
  summarise(peak_labread = max(labreads, na.rm = TRUE)) %>%
  arrange(desc(peak_labread))  # optional: sortieren
ap_full_fs_peak
```


```{r}
ap_full_factor <- ap_full %>% 
  mutate(`Edited_BfArM Nummer2` = as.factor(`Edited_BfArM Nummer2`))
(ap_full_factor)
```


```{r}
#withoutnormalref <- ap_full_fs_peak %>% 
#  dplyr::filter(peak_labread > 20.9) 
#withoutnormalref
  
```

#####liver_diclo#############################


```{r}
library(dplyr)

ldiclo_ap_with_controlvisit <- left_join(ap_full_fs_peak, ap_full_factor, 
                                       by = "Edited_BfArM Nummer2") %>% 
#  dplyr::filter(str_detect(attribute, "_From [Ss]tart|DBS")) %>% 
  filter(!str_detect(attribute, "_From Start|_From start|DBS"))%>%
  dplyr::select(1,3,4,5) %>% 
  #distinct(edited_bf_ar_m_nummer2, .keep_all = TRUE)%>% 
  filter(Treatment == "Leber_Diclo") %>% 
  mutate(Treatment = if_else(Treatment == "Leber_Diclo", "Patients with controlvisit", Treatment))# %>% 
#  mutate(`Edited_BfArM Nummer2` = as.factor(`Edited_BfArM Nummer2`)) %>% 
#  group_by(`Edited_BfArM Nummer2`) %>%
#  summarise(peak_labread = max(labreads, na.rm = TRUE))
  
ldiclo_ap_with_controlvisit
```

```{r}
ldiclo_ap_with_controlvisit_peak <- ldiclo_ap_with_controlvisit %>%
  group_by(`Edited_BfArM Nummer2`) %>%
  filter(labreads == max(labreads, na.rm = TRUE)) %>%
  slice(1) %>%  # Falls mehrere Zeilen denselben Maximalwert haben, nimm eine davon
  ungroup() %>%
  rename(`peak-labreads` = labreads) %>%
  select(`Edited_BfArM Nummer2`, Treatment, attribute, `peak-labreads`)

# Ergebnis anzeigen
print(ldiclo_ap_with_controlvisit_peak)

```


```{r}
# 1. Hole die Patienten-IDs aus dem "Peak"-Datensatz
patient_ids <- ldiclo_ap_with_controlvisit$`Edited_BfArM Nummer2`

# 2. Filtere die restlichen Patienten aus dem vollständigen Datensatz
ldiclo_ap_without_controlvisit <- ap_full_factor %>%
  filter(Treatment == "Leber_Diclo") %>% 
  filter(!str_detect(attribute, "_From Start|_From start|DBS"))%>%
  filter(!`Edited_BfArM Nummer2` %in% patient_ids) %>%
  group_by(`Edited_BfArM Nummer2`) %>%
#  filter(labreads == max(labreads, na.rm = TRUE)) %>%
#  slice(1) %>%  # Falls es mehrere mit demselben Max gibt, nur eine behalten
#  ungroup() %>%
#  rename(`peak-labreads` = labreads) %>%
  select(`Edited_BfArM Nummer2`, Treatment, attribute, labreads) %>%
  mutate(Treatment = if_else(Treatment == "Leber_Diclo", "Patients without controlvisit", Treatment))

# Ergebnis anzeigen
print(ldiclo_ap_without_controlvisit)

```




```{r}
ldiclo_ap_both_groups <- bind_rows(ldiclo_ap_with_controlvisit, 
                                    ldiclo_ap_without_controlvisit)
ldiclo_ap_both_groups
```



```{r}
group_counts_ldiclo_ap_both_groups <- ldiclo_ap_both_groups %>%
  group_by(Treatment) %>%
  summarise(total_unique = n_distinct(`Edited_BfArM Nummer2`), .groups = "drop")
group_counts_ldiclo_ap_both_groups

# Faktor-Levels aus dem Hauptdatensatz definieren
treatment_levels <- unique(ldiclo_ap_both_groups$Treatment)

# Treatment-Spalte in beiden Datensätzen als Faktor setzen
ldiclo_ap_both_groups$Treatment <- factor(ldiclo_ap_both_groups$Treatment,
                                                 levels = treatment_levels)

group_counts_ldiclo_ap_both_groups$Treatment <- factor(group_counts_ldiclo_ap_both_groups$Treatment,
                                                              levels = treatment_levels)

y_pos <- ldiclo_ap_both_groups %>%
  group_by(Treatment) %>%
  summarise(y = max(labreads, na.rm = TRUE) * 1.09, .groups = "drop")

y_pos


group_counts_ldiclo_ap_both_groups <- left_join(group_counts_ldiclo_ap_both_groups, y_pos, by = "Treatment")
group_counts_ldiclo_ap_both_groups



# Maximalen y-Wert bestimmen (leicht oberhalb vom höchsten Wert)
y_max <- max(ldiclo_ap_both_groups$labreads, na.rm = TRUE) * 1.15

# Plot neu aufbauen mit eigener y-Skalierung
ldiclo_ap_full_comparison_control_visit_group <- ggbetweenstats(
  data = ldiclo_ap_both_groups,
  x = Treatment,
  y = labreads,
  type = "parametric",
  title = "liver diclo_ap_full_comparison labreads after reactionstart for patients with and without controlvisit", 
  xlab = "Patient group",
  ylab = "ap u/l"
) +
  geom_text(
    data = group_counts_ldiclo_ap_both_groups,
    aes(
      x = Treatment,
      y = y,
      label = paste0("N = ", total_unique)
    ),
    inherit.aes = FALSE,
    size = 4,
    vjust = -0.5
  ) +
  scale_y_continuous(limits = c(0, y_max), expand = expansion(mult = c(0.05, 0.1)))

ldiclo_ap_full_comparison_control_visit_group


dir.create("plots_comparison_control_visit_group", showWarnings = FALSE)
svg("plots_comparison_control_visit_group/ap_full_ldicl_comparison_control_visit_group.svg", height = 8, width = 10)
print(ldiclo_ap_full_comparison_control_visit_group)
dev.off()
```



```{r}
ldiclo_ap_both_groups %>% 
  group_by(Treatment) %>% 
  normality()
```




##### liver_ibu #############################


```{r}
library(dplyr)

libu_ap_with_controlvisit <- left_join(ap_full_fs_peak, ap_full_factor, 
                                       by = "Edited_BfArM Nummer2") %>% 
#  dplyr::filter(str_detect(attribute, "_From [Ss]tart|DBS")) %>% 
  filter(!str_detect(attribute, "_From Start|_From start|DBS"))%>%
  dplyr::select(1,3,4,5) %>% 
  #distinct(edited_bf_ar_m_nummer2, .keep_all = TRUE)%>% 
  filter(Treatment == "Leber_Ibu") %>% 
  mutate(Treatment = if_else(Treatment == "Leber_Ibu", "Patients with controlvisit", Treatment))# %>% 
#  mutate(`Edited_BfArM Nummer2` = as.factor(`Edited_BfArM Nummer2`)) %>% 
#  group_by(`Edited_BfArM Nummer2`) %>%
#  summarise(peak_labread = max(labreads, na.rm = TRUE))
  
libu_ap_with_controlvisit
```

```{r}
libu_ap_with_controlvisit_peak <- libu_ap_with_controlvisit %>%
  group_by(`Edited_BfArM Nummer2`) %>%
  filter(labreads == max(labreads, na.rm = TRUE)) %>%
  slice(1) %>%  # Falls mehrere Zeilen denselben Maximalwert haben, nimm eine davon
  ungroup() %>%
  rename(`peak-labreads` = labreads) %>%
  select(`Edited_BfArM Nummer2`, Treatment, attribute, `peak-labreads`)

# Ergebnis anzeigen
print(libu_ap_with_controlvisit_peak)

```


```{r}
# 1. Hole die Patienten-IDs aus dem "Peak"-Datensatz
patient_ids <- libu_ap_with_controlvisit$`Edited_BfArM Nummer2`

# 2. Filtere die restlichen Patienten aus dem vollständigen Datensatz
libu_ap_without_controlvisit <- ap_full_factor %>%
  filter(Treatment == "Leber_Ibu") %>% 
  filter(!str_detect(attribute, "_From Start|_From start|DBS"))%>%
  filter(!`Edited_BfArM Nummer2` %in% patient_ids) %>%
  group_by(`Edited_BfArM Nummer2`) %>%
#  filter(labreads == max(labreads, na.rm = TRUE)) %>%
#  slice(1) %>%  # Falls es mehrere mit demselben Max gibt, nur eine behalten
#  ungroup() %>%
#  rename(`peak-labreads` = labreads) %>%
  select(`Edited_BfArM Nummer2`, Treatment, attribute, labreads) %>%
  mutate(Treatment = if_else(Treatment == "Leber_Ibu", "Patients without controlvisit", Treatment))

# Ergebnis anzeigen
print(libu_ap_without_controlvisit)

```




```{r}
libu_ap_both_groups <- bind_rows(libu_ap_with_controlvisit, 
                                    libu_ap_without_controlvisit)
libu_ap_both_groups
```



```{r}
group_counts_libu_ap_both_groups <- libu_ap_both_groups %>%
  group_by(Treatment) %>%
  summarise(total_unique = n_distinct(`Edited_BfArM Nummer2`), .groups = "drop")
group_counts_libu_ap_both_groups

# Faktor-Levels aus dem Hauptdatensatz definieren
treatment_levels <- unique(libu_ap_both_groups$Treatment)

# Treatment-Spalte in beiden Datensätzen als Faktor setzen
libu_ap_both_groups$Treatment <- factor(libu_ap_both_groups$Treatment,
                                                 levels = treatment_levels)

group_counts_libu_ap_both_groups$Treatment <- factor(group_counts_libu_ap_both_groups$Treatment,
                                                              levels = treatment_levels)

y_pos <- libu_ap_both_groups %>%
  group_by(Treatment) %>%
  summarise(y = max(labreads, na.rm = TRUE) * 1.09, .groups = "drop")

y_pos


group_counts_libu_ap_both_groups <- left_join(group_counts_libu_ap_both_groups, y_pos, by = "Treatment")
group_counts_libu_ap_both_groups



# Maximalen y-Wert bestimmen (leicht oberhalb vom höchsten Wert)
y_max <- max(libu_ap_both_groups$labreads, na.rm = TRUE) * 1.15

# Plot neu aufbauen mit eigener y-Skalierung
libu_ap_full_comparison_control_visit_group <- ggbetweenstats(
  data = libu_ap_both_groups,
  x = Treatment,
  y = labreads,
  type = "parametric",
  title = "liver ibu_ap_full_comparison labreads after reactionstart for patients with and without controlvisit", 
  xlab = "Patient group",
  ylab = "ap u/l"
) +
  geom_text(
    data = group_counts_libu_ap_both_groups,
    aes(
      x = Treatment,
      y = y,
      label = paste0("N = ", total_unique)
    ),
    inherit.aes = FALSE,
    size = 4,
    vjust = -0.5
  ) +
  scale_y_continuous(limits = c(0, y_max), expand = expansion(mult = c(0.05, 0.1)))

libu_ap_full_comparison_control_visit_group


dir.create("plots_comparison_control_visit_group", showWarnings = FALSE)
svg("plots_comparison_control_visit_group/ap_full_libu_comparison_control_visit_group.svg", height = 8, width = 10)
print(libu_ap_full_comparison_control_visit_group)
dev.off()
```



```{r}
libu_ap_both_groups %>% 
  group_by(Treatment) %>% 
  normality()
```



##### liver_para ###################################################


```{r}
library(dplyr)

lpara_ap_with_controlvisit <- left_join(ap_full_fs_peak, ap_full_factor, 
                                       by = "Edited_BfArM Nummer2") %>% 
#  dplyr::filter(str_detect(attribute, "_From [Ss]tart|DBS")) %>% 
  filter(!str_detect(attribute, "_From Start|_From start|DBS"))%>%
  dplyr::select(1,3,4,5) %>% 
  #distinct(edited_bf_ar_m_nummer2, .keep_all = TRUE)%>% 
  filter(Treatment == "Leber_Para") %>% 
  mutate(Treatment = if_else(Treatment == "Leber_Para", "Patients with controlvisit", Treatment))# %>% 
#  mutate(`Edited_BfArM Nummer2` = as.factor(`Edited_BfArM Nummer2`)) %>% 
#  group_by(`Edited_BfArM Nummer2`) %>%
#  summarise(peak_labread = max(labreads, na.rm = TRUE))
  
lpara_ap_with_controlvisit
```

```{r}
lpara_ap_with_controlvisit_peak <- lpara_ap_with_controlvisit %>%
  group_by(`Edited_BfArM Nummer2`) %>%
  filter(labreads == max(labreads, na.rm = TRUE)) %>%
  slice(1) %>%  # Falls mehrere Zeilen denselben Maximalwert haben, nimm eine davon
  ungroup() %>%
  rename(`peak-labreads` = labreads) %>%
  select(`Edited_BfArM Nummer2`, Treatment, attribute, `peak-labreads`)

# Ergebnis anzeigen
print(lpara_ap_with_controlvisit_peak)

```


```{r}
# 1. Hole die Patienten-IDs aus dem "Peak"-Datensatz
patient_ids <- lpara_ap_with_controlvisit$`Edited_BfArM Nummer2`

# 2. Filtere die restlichen Patienten aus dem vollständigen Datensatz
lpara_ap_without_controlvisit <- ap_full_factor %>%
  filter(Treatment == "Leber_Para") %>% 
  filter(!str_detect(attribute, "_From Start|_From start|DBS"))%>%
  filter(!`Edited_BfArM Nummer2` %in% patient_ids) %>%
  group_by(`Edited_BfArM Nummer2`) %>%
#  filter(labreads == max(labreads, na.rm = TRUE)) %>%
#  slice(1) %>%  # Falls es mehrere mit demselben Max gibt, nur eine behalten
#  ungroup() %>%
#  rename(`peak-labreads` = labreads) %>%
  select(`Edited_BfArM Nummer2`, Treatment, attribute, labreads) %>%
  mutate(Treatment = if_else(Treatment == "Leber_Para", "Patients without controlvisit", Treatment))

# Ergebnis anzeigen
print(lpara_ap_without_controlvisit)

```




```{r}
lpara_ap_both_groups <- bind_rows(lpara_ap_with_controlvisit, 
                                    lpara_ap_without_controlvisit)
lpara_ap_both_groups
```



```{r}
group_counts_lpara_ap_both_groups <- lpara_ap_both_groups %>%
  group_by(Treatment) %>%
  summarise(total_unique = n_distinct(`Edited_BfArM Nummer2`), .groups = "drop")
group_counts_lpara_ap_both_groups

# Faktor-Levels aus dem Hauptdatensatz definieren
treatment_levels <- unique(lpara_ap_both_groups$Treatment)

# Treatment-Spalte in beiden Datensätzen als Faktor setzen
lpara_ap_both_groups$Treatment <- factor(lpara_ap_both_groups$Treatment,
                                                 levels = treatment_levels)

group_counts_lpara_ap_both_groups$Treatment <- factor(group_counts_lpara_ap_both_groups$Treatment,
                                                              levels = treatment_levels)

y_pos <- lpara_ap_both_groups %>%
  group_by(Treatment) %>%
  summarise(y = max(labreads, na.rm = TRUE) * 1.09, .groups = "drop")

y_pos


group_counts_lpara_ap_both_groups <- left_join(group_counts_lpara_ap_both_groups, y_pos, by = "Treatment")
group_counts_lpara_ap_both_groups



# Maximalen y-Wert bestimmen (leicht oberhalb vom höchsten Wert)
y_max <- max(lpara_ap_both_groups$labreads, na.rm = TRUE) * 1.15

# Plot neu aufbauen mit eigener y-Skalierung
lpara_ap_full_comparison_control_visit_group <- ggbetweenstats(
  data = lpara_ap_both_groups,
  x = Treatment,
  y = labreads,
  type = "parametric",
  title = "liver para_ap_full_comparison labreads after reactionstart for patients with and without controlvisit", 
  xlab = "Patient group",
  ylab = "ap u/l"
) +
  geom_text(
    data = group_counts_lpara_ap_both_groups,
    aes(
      x = Treatment,
      y = y,
      label = paste0("N = ", total_unique)
    ),
    inherit.aes = FALSE,
    size = 4,
    vjust = -0.5
  ) +
  scale_y_continuous(limits = c(0, y_max), expand = expansion(mult = c(0.05, 0.1)))

lpara_ap_full_comparison_control_visit_group


dir.create("plots_comparison_control_visit_group", showWarnings = FALSE)
svg("plots_comparison_control_visit_group/ap_full_lpara_comparison_control_visit_group.svg", height = 8, width = 10)
print(lpara_ap_full_comparison_control_visit_group)
dev.off()
```



```{r}
lpara_ap_both_groups %>% 
  group_by(Treatment) %>% 
  normality()
```


############################################################################
### quick ####################################################################
############################################################################

```{r}
quick_full_fs_peak <- quick_full %>% 
  filter(str_detect(attribute, "_From start|_From Start|DBS"))%>%
  mutate(`Edited_BfArM Nummer2` = as.factor(`Edited_BfArM Nummer2`)) %>% 
  group_by(`Edited_BfArM Nummer2`) %>%
  summarise(peak_labread = max(labreads, na.rm = TRUE)) %>%
  arrange(desc(peak_labread))  # optional: sortieren
quick_full_fs_peak
```


```{r}
quick_full_factor <- quick_full %>% 
  mutate(`Edited_BfArM Nummer2` = as.factor(`Edited_BfArM Nummer2`))
(quick_full_factor)
```


```{r}
#withoutnormalref <- quick_full_fs_peak %>% 
#  dplyr::filter(peak_labread > 20.9) 
#withoutnormalref
  
```

#####liver_diclo#############################


```{r}
library(dplyr)

ldiclo_quick_with_controlvisit <- left_join(quick_full_fs_peak, quick_full_factor, 
                                       by = "Edited_BfArM Nummer2") %>% 
#  dplyr::filter(str_detect(attribute, "_From [Ss]tart|DBS")) %>% 
  filter(!str_detect(attribute, "_From Start|_From start|DBS"))%>%
  dplyr::select(1,3,4,5) %>% 
  #distinct(edited_bf_ar_m_nummer2, .keep_all = TRUE)%>% 
  filter(Treatment == "Leber_Diclo") %>% 
  mutate(Treatment = if_else(Treatment == "Leber_Diclo", "Patients with controlvisit", Treatment))# %>% 
#  mutate(`Edited_BfArM Nummer2` = as.factor(`Edited_BfArM Nummer2`)) %>% 
#  group_by(`Edited_BfArM Nummer2`) %>%
#  summarise(peak_labread = max(labreads, na.rm = TRUE))
  
ldiclo_quick_with_controlvisit
```

```{r}
ldiclo_quick_with_controlvisit_peak <- ldiclo_quick_with_controlvisit %>%
  group_by(`Edited_BfArM Nummer2`) %>%
  filter(labreads == max(labreads, na.rm = TRUE)) %>%
  slice(1) %>%  # Falls mehrere Zeilen denselben Maximalwert haben, nimm eine davon
  ungroup() %>%
  rename(`peak-labreads` = labreads) %>%
  select(`Edited_BfArM Nummer2`, Treatment, attribute, `peak-labreads`)

# Ergebnis anzeigen
print(ldiclo_quick_with_controlvisit_peak)

```


```{r}
# 1. Hole die Patienten-IDs aus dem "Peak"-Datensatz
patient_ids <- ldiclo_quick_with_controlvisit$`Edited_BfArM Nummer2`

# 2. Filtere die restlichen Patienten aus dem vollständigen Datensatz
ldiclo_quick_without_controlvisit <- quick_full_factor %>%
  filter(Treatment == "Leber_Diclo") %>% 
  filter(!str_detect(attribute, "_From Start|_From start|DBS"))%>%
  filter(!`Edited_BfArM Nummer2` %in% patient_ids) %>%
  group_by(`Edited_BfArM Nummer2`) %>%
#  filter(labreads == max(labreads, na.rm = TRUE)) %>%
#  slice(1) %>%  # Falls es mehrere mit demselben Max gibt, nur eine behalten
#  ungroup() %>%
#  rename(`peak-labreads` = labreads) %>%
  select(`Edited_BfArM Nummer2`, Treatment, attribute, labreads) %>%
  mutate(Treatment = if_else(Treatment == "Leber_Diclo", "Patients without controlvisit", Treatment))

# Ergebnis anzeigen
print(ldiclo_quick_without_controlvisit)

```




```{r}
ldiclo_quick_both_groups <- bind_rows(ldiclo_quick_with_controlvisit, 
                                    ldiclo_quick_without_controlvisit)
ldiclo_quick_both_groups
```



```{r}
group_counts_ldiclo_quick_both_groups <- ldiclo_quick_both_groups %>%
  group_by(Treatment) %>%
  summarise(total_unique = n_distinct(`Edited_BfArM Nummer2`), .groups = "drop")
group_counts_ldiclo_quick_both_groups

# Faktor-Levels aus dem Hauptdatensatz definieren
treatment_levels <- unique(ldiclo_quick_both_groups$Treatment)

# Treatment-Spalte in beiden Datensätzen als Faktor setzen
ldiclo_quick_both_groups$Treatment <- factor(ldiclo_quick_both_groups$Treatment,
                                                 levels = treatment_levels)

group_counts_ldiclo_quick_both_groups$Treatment <- factor(group_counts_ldiclo_quick_both_groups$Treatment,
                                                              levels = treatment_levels)

y_pos <- ldiclo_quick_both_groups %>%
  group_by(Treatment) %>%
  summarise(y = max(labreads, na.rm = TRUE) * 1.09, .groups = "drop")

y_pos


group_counts_ldiclo_quick_both_groups <- left_join(group_counts_ldiclo_quick_both_groups, y_pos, by = "Treatment")
group_counts_ldiclo_quick_both_groups



# Maximalen y-Wert bestimmen (leicht oberhalb vom höchsten Wert)
y_max <- max(ldiclo_quick_both_groups$labreads, na.rm = TRUE) * 1.15

# Plot neu aufbauen mit eigener y-Skalierung
ldiclo_quick_full_comparison_control_visit_group <- ggbetweenstats(
  data = ldiclo_quick_both_groups,
  x = Treatment,
  y = labreads,
  type = "parametric",
  title = "liver diclo_quick_full_comparison labreads after reactionstart for patients with and without controlvisit", 
  xlab = "Patient group",
  ylab = "quick %"
) +
  geom_text(
    data = group_counts_ldiclo_quick_both_groups,
    aes(
      x = Treatment,
      y = y,
      label = paste0("N = ", total_unique)
    ),
    inherit.aes = FALSE,
    size = 4,
    vjust = -0.5
  ) +
  scale_y_continuous(limits = c(0, y_max), expand = expansion(mult = c(0.05, 0.1)))

ldiclo_quick_full_comparison_control_visit_group


dir.create("plots_comparison_control_visit_group", showWarnings = FALSE)
svg("plots_comparison_control_visit_group/quick_full_ldicl_comparison_control_visit_group.svg", height = 8, width = 10)
print(ldiclo_quick_full_comparison_control_visit_group)
dev.off()
```



```{r}
ldiclo_quick_both_groups %>% 
  group_by(Treatment) %>% 
  normality()
```




##### liver_ibu #############################


```{r}
library(dplyr)

libu_quick_with_controlvisit <- left_join(quick_full_fs_peak, quick_full_factor, 
                                       by = "Edited_BfArM Nummer2") %>% 
#  dplyr::filter(str_detect(attribute, "_From [Ss]tart|DBS")) %>% 
  filter(!str_detect(attribute, "_From Start|_From start|DBS"))%>%
  dplyr::select(1,3,4,5) %>% 
  #distinct(edited_bf_ar_m_nummer2, .keep_all = TRUE)%>% 
  filter(Treatment == "Leber_Ibu") %>% 
  mutate(Treatment = if_else(Treatment == "Leber_Ibu", "Patients with controlvisit", Treatment))# %>% 
#  mutate(`Edited_BfArM Nummer2` = as.factor(`Edited_BfArM Nummer2`)) %>% 
#  group_by(`Edited_BfArM Nummer2`) %>%
#  summarise(peak_labread = max(labreads, na.rm = TRUE))
  
libu_quick_with_controlvisit
```

```{r}
libu_quick_with_controlvisit_peak <- libu_quick_with_controlvisit %>%
  group_by(`Edited_BfArM Nummer2`) %>%
  filter(labreads == max(labreads, na.rm = TRUE)) %>%
  slice(1) %>%  # Falls mehrere Zeilen denselben Maximalwert haben, nimm eine davon
  ungroup() %>%
  rename(`peak-labreads` = labreads) %>%
  select(`Edited_BfArM Nummer2`, Treatment, attribute, `peak-labreads`)

# Ergebnis anzeigen
print(libu_quick_with_controlvisit_peak)

```


```{r}
# 1. Hole die Patienten-IDs aus dem "Peak"-Datensatz
patient_ids <- libu_quick_with_controlvisit$`Edited_BfArM Nummer2`

# 2. Filtere die restlichen Patienten aus dem vollständigen Datensatz
libu_quick_without_controlvisit <- quick_full_factor %>%
  filter(Treatment == "Leber_Ibu") %>% 
  filter(!str_detect(attribute, "_From Start|_From start|DBS"))%>%
  filter(!`Edited_BfArM Nummer2` %in% patient_ids) %>%
  group_by(`Edited_BfArM Nummer2`) %>%
#  filter(labreads == max(labreads, na.rm = TRUE)) %>%
#  slice(1) %>%  # Falls es mehrere mit demselben Max gibt, nur eine behalten
#  ungroup() %>%
#  rename(`peak-labreads` = labreads) %>%
  select(`Edited_BfArM Nummer2`, Treatment, attribute, labreads) %>%
  mutate(Treatment = if_else(Treatment == "Leber_Ibu", "Patients without controlvisit", Treatment))

# Ergebnis anzeigen
print(libu_quick_without_controlvisit)

```




```{r}
libu_quick_both_groups <- bind_rows(libu_quick_with_controlvisit, 
                                    libu_quick_without_controlvisit)
libu_quick_both_groups
```



```{r}
group_counts_libu_quick_both_groups <- libu_quick_both_groups %>%
  group_by(Treatment) %>%
  summarise(total_unique = n_distinct(`Edited_BfArM Nummer2`), .groups = "drop")
group_counts_libu_quick_both_groups

# Faktor-Levels aus dem Hauptdatensatz definieren
treatment_levels <- unique(libu_quick_both_groups$Treatment)

# Treatment-Spalte in beiden Datensätzen als Faktor setzen
libu_quick_both_groups$Treatment <- factor(libu_quick_both_groups$Treatment,
                                                 levels = treatment_levels)

group_counts_libu_quick_both_groups$Treatment <- factor(group_counts_libu_quick_both_groups$Treatment,
                                                              levels = treatment_levels)

y_pos <- libu_quick_both_groups %>%
  group_by(Treatment) %>%
  summarise(y = max(labreads, na.rm = TRUE) * 1.09, .groups = "drop")

y_pos


group_counts_libu_quick_both_groups <- left_join(group_counts_libu_quick_both_groups, y_pos, by = "Treatment")
group_counts_libu_quick_both_groups



# Maximalen y-Wert bestimmen (leicht oberhalb vom höchsten Wert)
y_max <- max(libu_quick_both_groups$labreads, na.rm = TRUE) * 1.15

# Plot neu aufbauen mit eigener y-Skalierung
libu_quick_full_comparison_control_visit_group <- ggbetweenstats(
  data = libu_quick_both_groups,
  x = Treatment,
  y = labreads,
  type = "parametric",
  title = "liver ibu_quick_full_comparison labreads after reactionstart for patients with and without controlvisit", 
  xlab = "Patient group",
  ylab = "quick %"
) +
  geom_text(
    data = group_counts_libu_quick_both_groups,
    aes(
      x = Treatment,
      y = y,
      label = paste0("N = ", total_unique)
    ),
    inherit.aes = FALSE,
    size = 4,
    vjust = -0.5
  ) +
  scale_y_continuous(limits = c(0, y_max), expand = expansion(mult = c(0.05, 0.1)))

libu_quick_full_comparison_control_visit_group


dir.create("plots_comparison_control_visit_group", showWarnings = FALSE)
svg("plots_comparison_control_visit_group/quick_full_libu_comparison_control_visit_group.svg", height = 8, width = 10)
print(libu_quick_full_comparison_control_visit_group)
dev.off()
```



```{r}
libu_quick_both_groups %>% 
  group_by(Treatment) %>% 
  normality()
```



##### liver_para ###################################################


```{r}
library(dplyr)

lpara_quick_with_controlvisit <- left_join(quick_full_fs_peak, quick_full_factor, 
                                       by = "Edited_BfArM Nummer2") %>% 
#  dplyr::filter(str_detect(attribute, "_From [Ss]tart|DBS")) %>% 
  filter(!str_detect(attribute, "_From Start|_From start|DBS"))%>%
  dplyr::select(1,3,4,5) %>% 
  #distinct(edited_bf_ar_m_nummer2, .keep_all = TRUE)%>% 
  filter(Treatment == "Leber_Para") %>% 
  mutate(Treatment = if_else(Treatment == "Leber_Para", "Patients with controlvisit", Treatment))# %>% 
#  mutate(`Edited_BfArM Nummer2` = as.factor(`Edited_BfArM Nummer2`)) %>% 
#  group_by(`Edited_BfArM Nummer2`) %>%
#  summarise(peak_labread = max(labreads, na.rm = TRUE))
  
lpara_quick_with_controlvisit
```

```{r}
lpara_quick_with_controlvisit_peak <- lpara_quick_with_controlvisit %>%
  group_by(`Edited_BfArM Nummer2`) %>%
  filter(labreads == max(labreads, na.rm = TRUE)) %>%
  slice(1) %>%  # Falls mehrere Zeilen denselben Maximalwert haben, nimm eine davon
  ungroup() %>%
  rename(`peak-labreads` = labreads) %>%
  select(`Edited_BfArM Nummer2`, Treatment, attribute, `peak-labreads`)

# Ergebnis anzeigen
print(lpara_quick_with_controlvisit_peak)

```


```{r}
# 1. Hole die Patienten-IDs aus dem "Peak"-Datensatz
patient_ids <- lpara_quick_with_controlvisit$`Edited_BfArM Nummer2`

# 2. Filtere die restlichen Patienten aus dem vollständigen Datensatz
lpara_quick_without_controlvisit <- quick_full_factor %>%
  filter(Treatment == "Leber_Para") %>% 
  filter(!str_detect(attribute, "_From Start|_From start|DBS"))%>%
  filter(!`Edited_BfArM Nummer2` %in% patient_ids) %>%
  group_by(`Edited_BfArM Nummer2`) %>%
#  filter(labreads == max(labreads, na.rm = TRUE)) %>%
#  slice(1) %>%  # Falls es mehrere mit demselben Max gibt, nur eine behalten
#  ungroup() %>%
#  rename(`peak-labreads` = labreads) %>%
  select(`Edited_BfArM Nummer2`, Treatment, attribute, labreads) %>%
  mutate(Treatment = if_else(Treatment == "Leber_Para", "Patients without controlvisit", Treatment))

# Ergebnis anzeigen
print(lpara_quick_without_controlvisit)

```




```{r}
lpara_quick_both_groups <- bind_rows(lpara_quick_with_controlvisit, 
                                    lpara_quick_without_controlvisit)
lpara_quick_both_groups
```



```{r}
group_counts_lpara_quick_both_groups <- lpara_quick_both_groups %>%
  group_by(Treatment) %>%
  summarise(total_unique = n_distinct(`Edited_BfArM Nummer2`), .groups = "drop")
group_counts_lpara_quick_both_groups

# Faktor-Levels aus dem Hauptdatensatz definieren
treatment_levels <- unique(lpara_quick_both_groups$Treatment)

# Treatment-Spalte in beiden Datensätzen als Faktor setzen
lpara_quick_both_groups$Treatment <- factor(lpara_quick_both_groups$Treatment,
                                                 levels = treatment_levels)

group_counts_lpara_quick_both_groups$Treatment <- factor(group_counts_lpara_quick_both_groups$Treatment,
                                                              levels = treatment_levels)

y_pos <- lpara_quick_both_groups %>%
  group_by(Treatment) %>%
  summarise(y = max(labreads, na.rm = TRUE) * 1.09, .groups = "drop")

y_pos


group_counts_lpara_quick_both_groups <- left_join(group_counts_lpara_quick_both_groups, y_pos, by = "Treatment")
group_counts_lpara_quick_both_groups



# Maximalen y-Wert bestimmen (leicht oberhalb vom höchsten Wert)
y_max <- max(lpara_quick_both_groups$labreads, na.rm = TRUE) * 1.15

# Plot neu aufbauen mit eigener y-Skalierung
lpara_quick_full_comparison_control_visit_group <- ggbetweenstats(
  data = lpara_quick_both_groups,
  x = Treatment,
  y = labreads,
  type = "parametric",
  title = "liver para_quick_full_comparison labreads after reactionstart for patients with and without controlvisit", 
  xlab = "Patient group",
  ylab = "quick %"
) +
  geom_text(
    data = group_counts_lpara_quick_both_groups,
    aes(
      x = Treatment,
      y = y,
      label = paste0("N = ", total_unique)
    ),
    inherit.aes = FALSE,
    size = 4,
    vjust = -0.5
  ) +
  scale_y_continuous(limits = c(0, y_max), expand = expansion(mult = c(0.05, 0.1)))

lpara_quick_full_comparison_control_visit_group


dir.create("plots_comparison_control_visit_group", showWarnings = FALSE)
svg("plots_comparison_control_visit_group/quick_full_lpara_comparison_control_visit_group.svg", height = 8, width = 10)
print(lpara_quick_full_comparison_control_visit_group)
dev.off()
```



```{r}
lpara_quick_both_groups %>% 
  group_by(Treatment) %>% 
  normality()
```



############################################################################
### hämatokrit ####################################################################
############################################################################

```{r}
hämatokrit_full_fs_peak <- hämatokrit_full %>% 
  filter(str_detect(attribute, "_From start|_From Start|DBS"))%>%
  mutate(`Edited_BfArM Nummer2` = as.factor(`Edited_BfArM Nummer2`)) %>% 
  group_by(`Edited_BfArM Nummer2`) %>%
  summarise(peak_labread = max(labreads, na.rm = TRUE)) %>%
  arrange(desc(peak_labread))  # optional: sortieren
hämatokrit_full_fs_peak
```


```{r}
hämatokrit_full_factor <- hämatokrit_full %>% 
  mutate(`Edited_BfArM Nummer2` = as.factor(`Edited_BfArM Nummer2`))
(hämatokrit_full_factor)
```


```{r}
#withoutnormalref <- hämatokrit_full_fs_peak %>% 
#  dplyr::filter(peak_labread > 20.9) 
#withoutnormalref
  
```

#####liver_diclo#############################


```{r}
library(dplyr)

ldiclo_hämatokrit_with_controlvisit <- left_join(hämatokrit_full_fs_peak, hämatokrit_full_factor, 
                                       by = "Edited_BfArM Nummer2") %>% 
#  dplyr::filter(str_detect(attribute, "_From [Ss]tart|DBS")) %>% 
  filter(!str_detect(attribute, "_From Start|_From start|DBS"))%>%
  dplyr::select(1,3,4,5) %>% 
  #distinct(edited_bf_ar_m_nummer2, .keep_all = TRUE)%>% 
  filter(Treatment == "Leber_Diclo") %>% 
  mutate(Treatment = if_else(Treatment == "Leber_Diclo", "Patients with controlvisit", Treatment))# %>% 
#  mutate(`Edited_BfArM Nummer2` = as.factor(`Edited_BfArM Nummer2`)) %>% 
#  group_by(`Edited_BfArM Nummer2`) %>%
#  summarise(peak_labread = max(labreads, na.rm = TRUE))
  
ldiclo_hämatokrit_with_controlvisit
```

```{r}
ldiclo_hämatokrit_with_controlvisit_peak <- ldiclo_hämatokrit_with_controlvisit %>%
  group_by(`Edited_BfArM Nummer2`) %>%
  filter(labreads == max(labreads, na.rm = TRUE)) %>%
  slice(1) %>%  # Falls mehrere Zeilen denselben Maximalwert haben, nimm eine davon
  ungroup() %>%
  rename(`peak-labreads` = labreads) %>%
  select(`Edited_BfArM Nummer2`, Treatment, attribute, `peak-labreads`)

# Ergebnis anzeigen
print(ldiclo_hämatokrit_with_controlvisit_peak)

```


```{r}
# 1. Hole die Patienten-IDs aus dem "Peak"-Datensatz
patient_ids <- ldiclo_hämatokrit_with_controlvisit$`Edited_BfArM Nummer2`

# 2. Filtere die restlichen Patienten aus dem vollständigen Datensatz
ldiclo_hämatokrit_without_controlvisit <- hämatokrit_full_factor %>%
  filter(Treatment == "Leber_Diclo") %>% 
  filter(!str_detect(attribute, "_From Start|_From start|DBS"))%>%
  filter(!`Edited_BfArM Nummer2` %in% patient_ids) %>%
  group_by(`Edited_BfArM Nummer2`) %>%
#  filter(labreads == max(labreads, na.rm = TRUE)) %>%
#  slice(1) %>%  # Falls es mehrere mit demselben Max gibt, nur eine behalten
#  ungroup() %>%
#  rename(`peak-labreads` = labreads) %>%
  select(`Edited_BfArM Nummer2`, Treatment, attribute, labreads) %>%
  mutate(Treatment = if_else(Treatment == "Leber_Diclo", "Patients without controlvisit", Treatment))

# Ergebnis anzeigen
print(ldiclo_hämatokrit_without_controlvisit)

```




```{r}
ldiclo_hämatokrit_both_groups <- bind_rows(ldiclo_hämatokrit_with_controlvisit, 
                                    ldiclo_hämatokrit_without_controlvisit)
ldiclo_hämatokrit_both_groups
```



```{r}
group_counts_ldiclo_hämatokrit_both_groups <- ldiclo_hämatokrit_both_groups %>%
  group_by(Treatment) %>%
  summarise(total_unique = n_distinct(`Edited_BfArM Nummer2`), .groups = "drop")
group_counts_ldiclo_hämatokrit_both_groups

# Faktor-Levels aus dem Hauptdatensatz definieren
treatment_levels <- unique(ldiclo_hämatokrit_both_groups$Treatment)

# Treatment-Spalte in beiden Datensätzen als Faktor setzen
ldiclo_hämatokrit_both_groups$Treatment <- factor(ldiclo_hämatokrit_both_groups$Treatment,
                                                 levels = treatment_levels)

group_counts_ldiclo_hämatokrit_both_groups$Treatment <- factor(group_counts_ldiclo_hämatokrit_both_groups$Treatment,
                                                              levels = treatment_levels)

y_pos <- ldiclo_hämatokrit_both_groups %>%
  group_by(Treatment) %>%
  summarise(y = max(labreads, na.rm = TRUE) * 1.09, .groups = "drop")

y_pos


group_counts_ldiclo_hämatokrit_both_groups <- left_join(group_counts_ldiclo_hämatokrit_both_groups, y_pos, by = "Treatment")
group_counts_ldiclo_hämatokrit_both_groups



# Maximalen y-Wert bestimmen (leicht oberhalb vom höchsten Wert)
y_max <- max(ldiclo_hämatokrit_both_groups$labreads, na.rm = TRUE) * 1.15

# Plot neu aufbauen mit eigener y-Skalierung
ldiclo_hämatokrit_full_comparison_control_visit_group <- ggbetweenstats(
  data = ldiclo_hämatokrit_both_groups,
  x = Treatment,
  y = labreads,
  type = "parametric",
  title = "liver diclo_hämatokrit_full_comparison labreads after reactionstart for patients with and without controlvisit", 
  xlab = "Patient group",
  ylab = "hämatokrit %"
) +
  geom_text(
    data = group_counts_ldiclo_hämatokrit_both_groups,
    aes(
      x = Treatment,
      y = y,
      label = paste0("N = ", total_unique)
    ),
    inherit.aes = FALSE,
    size = 4,
    vjust = -0.5
  ) +
  scale_y_continuous(limits = c(0, y_max), expand = expansion(mult = c(0.05, 0.1)))

ldiclo_hämatokrit_full_comparison_control_visit_group


dir.create("plots_comparison_control_visit_group", showWarnings = FALSE)
svg("plots_comparison_control_visit_group/hämatokrit_full_ldicl_comparison_control_visit_group.svg", height = 8, width = 10)
print(ldiclo_hämatokrit_full_comparison_control_visit_group)
dev.off()
```



```{r}
ldiclo_hämatokrit_both_groups %>% 
  group_by(Treatment) %>% 
  normality()
```




##### liver_ibu #############################


```{r}
library(dplyr)

libu_hämatokrit_with_controlvisit <- left_join(hämatokrit_full_fs_peak, hämatokrit_full_factor, 
                                       by = "Edited_BfArM Nummer2") %>% 
#  dplyr::filter(str_detect(attribute, "_From [Ss]tart|DBS")) %>% 
  filter(!str_detect(attribute, "_From Start|_From start|DBS"))%>%
  dplyr::select(1,3,4,5) %>% 
  #distinct(edited_bf_ar_m_nummer2, .keep_all = TRUE)%>% 
  filter(Treatment == "Leber_Ibu") %>% 
  mutate(Treatment = if_else(Treatment == "Leber_Ibu", "Patients with controlvisit", Treatment))# %>% 
#  mutate(`Edited_BfArM Nummer2` = as.factor(`Edited_BfArM Nummer2`)) %>% 
#  group_by(`Edited_BfArM Nummer2`) %>%
#  summarise(peak_labread = max(labreads, na.rm = TRUE))
  
libu_hämatokrit_with_controlvisit
```

```{r}
libu_hämatokrit_with_controlvisit_peak <- libu_hämatokrit_with_controlvisit %>%
  group_by(`Edited_BfArM Nummer2`) %>%
  filter(labreads == max(labreads, na.rm = TRUE)) %>%
  slice(1) %>%  # Falls mehrere Zeilen denselben Maximalwert haben, nimm eine davon
  ungroup() %>%
  rename(`peak-labreads` = labreads) %>%
  select(`Edited_BfArM Nummer2`, Treatment, attribute, `peak-labreads`)

# Ergebnis anzeigen
print(libu_hämatokrit_with_controlvisit_peak)

```


```{r}
# 1. Hole die Patienten-IDs aus dem "Peak"-Datensatz
patient_ids <- libu_hämatokrit_with_controlvisit$`Edited_BfArM Nummer2`

# 2. Filtere die restlichen Patienten aus dem vollständigen Datensatz
libu_hämatokrit_without_controlvisit <- hämatokrit_full_factor %>%
  filter(Treatment == "Leber_Ibu") %>% 
  filter(!str_detect(attribute, "_From Start|_From start|DBS"))%>%
  filter(!`Edited_BfArM Nummer2` %in% patient_ids) %>%
  group_by(`Edited_BfArM Nummer2`) %>%
#  filter(labreads == max(labreads, na.rm = TRUE)) %>%
#  slice(1) %>%  # Falls es mehrere mit demselben Max gibt, nur eine behalten
#  ungroup() %>%
#  rename(`peak-labreads` = labreads) %>%
  select(`Edited_BfArM Nummer2`, Treatment, attribute, labreads) %>%
  mutate(Treatment = if_else(Treatment == "Leber_Ibu", "Patients without controlvisit", Treatment))

# Ergebnis anzeigen
print(libu_hämatokrit_without_controlvisit)

```




```{r}
libu_hämatokrit_both_groups <- bind_rows(libu_hämatokrit_with_controlvisit, 
                                    libu_hämatokrit_without_controlvisit)
libu_hämatokrit_both_groups
```



```{r}
group_counts_libu_hämatokrit_both_groups <- libu_hämatokrit_both_groups %>%
  group_by(Treatment) %>%
  summarise(total_unique = n_distinct(`Edited_BfArM Nummer2`), .groups = "drop")
group_counts_libu_hämatokrit_both_groups

# Faktor-Levels aus dem Hauptdatensatz definieren
treatment_levels <- unique(libu_hämatokrit_both_groups$Treatment)

# Treatment-Spalte in beiden Datensätzen als Faktor setzen
libu_hämatokrit_both_groups$Treatment <- factor(libu_hämatokrit_both_groups$Treatment,
                                                 levels = treatment_levels)

group_counts_libu_hämatokrit_both_groups$Treatment <- factor(group_counts_libu_hämatokrit_both_groups$Treatment,
                                                              levels = treatment_levels)

y_pos <- libu_hämatokrit_both_groups %>%
  group_by(Treatment) %>%
  summarise(y = max(labreads, na.rm = TRUE) * 1.09, .groups = "drop")

y_pos


group_counts_libu_hämatokrit_both_groups <- left_join(group_counts_libu_hämatokrit_both_groups, y_pos, by = "Treatment")
group_counts_libu_hämatokrit_both_groups



# Maximalen y-Wert bestimmen (leicht oberhalb vom höchsten Wert)
y_max <- max(libu_hämatokrit_both_groups$labreads, na.rm = TRUE) * 1.15

# Plot neu aufbauen mit eigener y-Skalierung
libu_hämatokrit_full_comparison_control_visit_group <- ggbetweenstats(
  data = libu_hämatokrit_both_groups,
  x = Treatment,
  y = labreads,
  type = "parametric",
  title = "liver ibu_hämatokrit_full_comparison labreads after reactionstart for patients with and without controlvisit", 
  xlab = "Patient group",
  ylab = "hämatokrit %"
) +
  geom_text(
    data = group_counts_libu_hämatokrit_both_groups,
    aes(
      x = Treatment,
      y = y,
      label = paste0("N = ", total_unique)
    ),
    inherit.aes = FALSE,
    size = 4,
    vjust = -0.5
  ) +
  scale_y_continuous(limits = c(0, y_max), expand = expansion(mult = c(0.05, 0.1)))

libu_hämatokrit_full_comparison_control_visit_group


dir.create("plots_comparison_control_visit_group", showWarnings = FALSE)
svg("plots_comparison_control_visit_group/hämatokrit_full_libu_comparison_control_visit_group.svg", height = 8, width = 10)
print(libu_hämatokrit_full_comparison_control_visit_group)
dev.off()
```



```{r}
libu_hämatokrit_both_groups %>% 
  group_by(Treatment) %>% 
  normality()
```



##### liver_para ###################################################


```{r}
library(dplyr)

lpara_hämatokrit_with_controlvisit <- left_join(hämatokrit_full_fs_peak, hämatokrit_full_factor, 
                                       by = "Edited_BfArM Nummer2") %>% 
#  dplyr::filter(str_detect(attribute, "_From [Ss]tart|DBS")) %>% 
  filter(!str_detect(attribute, "_From Start|_From start|DBS"))%>%
  dplyr::select(1,3,4,5) %>% 
  #distinct(edited_bf_ar_m_nummer2, .keep_all = TRUE)%>% 
  filter(Treatment == "Leber_Para") %>% 
  mutate(Treatment = if_else(Treatment == "Leber_Para", "Patients with controlvisit", Treatment))# %>% 
#  mutate(`Edited_BfArM Nummer2` = as.factor(`Edited_BfArM Nummer2`)) %>% 
#  group_by(`Edited_BfArM Nummer2`) %>%
#  summarise(peak_labread = max(labreads, na.rm = TRUE))
  
lpara_hämatokrit_with_controlvisit
```

```{r}
lpara_hämatokrit_with_controlvisit_peak <- lpara_hämatokrit_with_controlvisit %>%
  group_by(`Edited_BfArM Nummer2`) %>%
  filter(labreads == max(labreads, na.rm = TRUE)) %>%
  slice(1) %>%  # Falls mehrere Zeilen denselben Maximalwert haben, nimm eine davon
  ungroup() %>%
  rename(`peak-labreads` = labreads) %>%
  select(`Edited_BfArM Nummer2`, Treatment, attribute, `peak-labreads`)

# Ergebnis anzeigen
print(lpara_hämatokrit_with_controlvisit_peak)

```


```{r}
# 1. Hole die Patienten-IDs aus dem "Peak"-Datensatz
patient_ids <- lpara_hämatokrit_with_controlvisit$`Edited_BfArM Nummer2`

# 2. Filtere die restlichen Patienten aus dem vollständigen Datensatz
lpara_hämatokrit_without_controlvisit <- hämatokrit_full_factor %>%
  filter(Treatment == "Leber_Para") %>% 
  filter(!str_detect(attribute, "_From Start|_From start|DBS"))%>%
  filter(!`Edited_BfArM Nummer2` %in% patient_ids) %>%
  group_by(`Edited_BfArM Nummer2`) %>%
#  filter(labreads == max(labreads, na.rm = TRUE)) %>%
#  slice(1) %>%  # Falls es mehrere mit demselben Max gibt, nur eine behalten
#  ungroup() %>%
#  rename(`peak-labreads` = labreads) %>%
  select(`Edited_BfArM Nummer2`, Treatment, attribute, labreads) %>%
  mutate(Treatment = if_else(Treatment == "Leber_Para", "Patients without controlvisit", Treatment))

# Ergebnis anzeigen
print(lpara_hämatokrit_without_controlvisit)

```




```{r}
lpara_hämatokrit_both_groups <- bind_rows(lpara_hämatokrit_with_controlvisit, 
                                    lpara_hämatokrit_without_controlvisit)
lpara_hämatokrit_both_groups
```



```{r}
group_counts_lpara_hämatokrit_both_groups <- lpara_hämatokrit_both_groups %>%
  group_by(Treatment) %>%
  summarise(total_unique = n_distinct(`Edited_BfArM Nummer2`), .groups = "drop")
group_counts_lpara_hämatokrit_both_groups

# Faktor-Levels aus dem Hauptdatensatz definieren
treatment_levels <- unique(lpara_hämatokrit_both_groups$Treatment)

# Treatment-Spalte in beiden Datensätzen als Faktor setzen
lpara_hämatokrit_both_groups$Treatment <- factor(lpara_hämatokrit_both_groups$Treatment,
                                                 levels = treatment_levels)

group_counts_lpara_hämatokrit_both_groups$Treatment <- factor(group_counts_lpara_hämatokrit_both_groups$Treatment,
                                                              levels = treatment_levels)

y_pos <- lpara_hämatokrit_both_groups %>%
  group_by(Treatment) %>%
  summarise(y = max(labreads, na.rm = TRUE) * 1.09, .groups = "drop")

y_pos


group_counts_lpara_hämatokrit_both_groups <- left_join(group_counts_lpara_hämatokrit_both_groups, y_pos, by = "Treatment")
group_counts_lpara_hämatokrit_both_groups



# Maximalen y-Wert bestimmen (leicht oberhalb vom höchsten Wert)
y_max <- max(lpara_hämatokrit_both_groups$labreads, na.rm = TRUE) * 1.15

# Plot neu aufbauen mit eigener y-Skalierung
lpara_hämatokrit_full_comparison_control_visit_group <- ggbetweenstats(
  data = lpara_hämatokrit_both_groups,
  x = Treatment,
  y = labreads,
  type = "parametric",
  title = "liver para_hämatokrit_full_comparison labreads after reactionstart for patients with and without controlvisit", 
  xlab = "Patient group",
  ylab = "hämatokrit %"
) +
  geom_text(
    data = group_counts_lpara_hämatokrit_both_groups,
    aes(
      x = Treatment,
      y = y,
      label = paste0("N = ", total_unique)
    ),
    inherit.aes = FALSE,
    size = 4,
    vjust = -0.5
  ) +
  scale_y_continuous(limits = c(0, y_max), expand = expansion(mult = c(0.05, 0.1)))

lpara_hämatokrit_full_comparison_control_visit_group


dir.create("plots_comparison_control_visit_group", showWarnings = FALSE)
svg("plots_comparison_control_visit_group/hämatokrit_full_lpara_comparison_control_visit_group.svg", height = 8, width = 10)
print(lpara_hämatokrit_full_comparison_control_visit_group)
dev.off()
```



```{r}
lpara_hämatokrit_both_groups %>% 
  group_by(Treatment) %>% 
  normality()
```



############################################################################
### ptt ####################################################################
############################################################################

```{r}
ptt_full_fs_peak <- ptt_full %>% 
  filter(str_detect(attribute, "_From start|_From Start|DBS"))%>%
  mutate(`Edited_BfArM Nummer2` = as.factor(`Edited_BfArM Nummer2`)) %>% 
  group_by(`Edited_BfArM Nummer2`) %>%
  summarise(peak_labread = max(labreads, na.rm = TRUE)) %>%
  arrange(desc(peak_labread))  # optional: sortieren
ptt_full_fs_peak
```


```{r}
ptt_full_factor <- ptt_full %>% 
  mutate(`Edited_BfArM Nummer2` = as.factor(`Edited_BfArM Nummer2`))
(ptt_full_factor)
```


```{r}
#withoutnormalref <- ptt_full_fs_peak %>% 
#  dplyr::filter(peak_labread > 20.9) 
#withoutnormalref
  
```

#####liver_diclo#############################


```{r}
library(dplyr)

ldiclo_ptt_with_controlvisit <- left_join(ptt_full_fs_peak, ptt_full_factor, 
                                       by = "Edited_BfArM Nummer2") %>% 
#  dplyr::filter(str_detect(attribute, "_From [Ss]tart|DBS")) %>% 
  filter(!str_detect(attribute, "_From Start|_From start|DBS"))%>%
  dplyr::select(1,3,4,5) %>% 
  #distinct(edited_bf_ar_m_nummer2, .keep_all = TRUE)%>% 
  filter(Treatment == "Leber_Diclo") %>% 
  mutate(Treatment = if_else(Treatment == "Leber_Diclo", "Patients with controlvisit", Treatment))# %>% 
#  mutate(`Edited_BfArM Nummer2` = as.factor(`Edited_BfArM Nummer2`)) %>% 
#  group_by(`Edited_BfArM Nummer2`) %>%
#  summarise(peak_labread = max(labreads, na.rm = TRUE))
  
ldiclo_ptt_with_controlvisit
```

```{r}
ldiclo_ptt_with_controlvisit_peak <- ldiclo_ptt_with_controlvisit %>%
  group_by(`Edited_BfArM Nummer2`) %>%
  filter(labreads == max(labreads, na.rm = TRUE)) %>%
  slice(1) %>%  # Falls mehrere Zeilen denselben Maximalwert haben, nimm eine davon
  ungroup() %>%
  rename(`peak-labreads` = labreads) %>%
  select(`Edited_BfArM Nummer2`, Treatment, attribute, `peak-labreads`)

# Ergebnis anzeigen
print(ldiclo_ptt_with_controlvisit_peak)

```


```{r}
# 1. Hole die Patienten-IDs aus dem "Peak"-Datensatz
patient_ids <- ldiclo_ptt_with_controlvisit$`Edited_BfArM Nummer2`

# 2. Filtere die restlichen Patienten aus dem vollständigen Datensatz
ldiclo_ptt_without_controlvisit <- ptt_full_factor %>%
  filter(Treatment == "Leber_Diclo") %>% 
  filter(!str_detect(attribute, "_From Start|_From start|DBS"))%>%
  filter(!`Edited_BfArM Nummer2` %in% patient_ids) %>%
  group_by(`Edited_BfArM Nummer2`) %>%
#  filter(labreads == max(labreads, na.rm = TRUE)) %>%
#  slice(1) %>%  # Falls es mehrere mit demselben Max gibt, nur eine behalten
#  ungroup() %>%
#  rename(`peak-labreads` = labreads) %>%
  select(`Edited_BfArM Nummer2`, Treatment, attribute, labreads) %>%
  mutate(Treatment = if_else(Treatment == "Leber_Diclo", "Patients without controlvisit", Treatment))

# Ergebnis anzeigen
print(ldiclo_ptt_without_controlvisit)

```




```{r}
ldiclo_ptt_both_groups <- bind_rows(ldiclo_ptt_with_controlvisit, 
                                    ldiclo_ptt_without_controlvisit)
ldiclo_ptt_both_groups
```



```{r}
group_counts_ldiclo_ptt_both_groups <- ldiclo_ptt_both_groups %>%
  group_by(Treatment) %>%
  summarise(total_unique = n_distinct(`Edited_BfArM Nummer2`), .groups = "drop")
group_counts_ldiclo_ptt_both_groups

# Faktor-Levels aus dem Hauptdatensatz definieren
treatment_levels <- unique(ldiclo_ptt_both_groups$Treatment)

# Treatment-Spalte in beiden Datensätzen als Faktor setzen
ldiclo_ptt_both_groups$Treatment <- factor(ldiclo_ptt_both_groups$Treatment,
                                                 levels = treatment_levels)

group_counts_ldiclo_ptt_both_groups$Treatment <- factor(group_counts_ldiclo_ptt_both_groups$Treatment,
                                                              levels = treatment_levels)

y_pos <- ldiclo_ptt_both_groups %>%
  group_by(Treatment) %>%
  summarise(y = max(labreads, na.rm = TRUE) * 1.09, .groups = "drop")

y_pos


group_counts_ldiclo_ptt_both_groups <- left_join(group_counts_ldiclo_ptt_both_groups, y_pos, by = "Treatment")
group_counts_ldiclo_ptt_both_groups



# Maximalen y-Wert bestimmen (leicht oberhalb vom höchsten Wert)
y_max <- max(ldiclo_ptt_both_groups$labreads, na.rm = TRUE) * 1.15

# Plot neu aufbauen mit eigener y-Skalierung
ldiclo_ptt_full_comparison_control_visit_group <- ggbetweenstats(
  data = ldiclo_ptt_both_groups,
  x = Treatment,
  y = labreads,
  type = "parametric",
  title = "liver diclo_ptt_full_comparison labreads after reactionstart for patients with and without controlvisit", 
  xlab = "Patient group",
  ylab = "ptt sec."
) +
  geom_text(
    data = group_counts_ldiclo_ptt_both_groups,
    aes(
      x = Treatment,
      y = y,
      label = paste0("N = ", total_unique)
    ),
    inherit.aes = FALSE,
    size = 4,
    vjust = -0.5
  ) +
  scale_y_continuous(limits = c(0, y_max), expand = expansion(mult = c(0.05, 0.1)))

ldiclo_ptt_full_comparison_control_visit_group


dir.create("plots_comparison_control_visit_group", showWarnings = FALSE)
svg("plots_comparison_control_visit_group/ptt_full_ldicl_comparison_control_visit_group.svg", height = 8, width = 10)
print(ldiclo_ptt_full_comparison_control_visit_group)
dev.off()
```



```{r}
ldiclo_ptt_both_groups %>% 
  group_by(Treatment) %>% 
  normality()
```




##### liver_ibu #############################


```{r}
library(dplyr)

libu_ptt_with_controlvisit <- left_join(ptt_full_fs_peak, ptt_full_factor, 
                                       by = "Edited_BfArM Nummer2") %>% 
#  dplyr::filter(str_detect(attribute, "_From [Ss]tart|DBS")) %>% 
  filter(!str_detect(attribute, "_From Start|_From start|DBS"))%>%
  dplyr::select(1,3,4,5) %>% 
  #distinct(edited_bf_ar_m_nummer2, .keep_all = TRUE)%>% 
  filter(Treatment == "Leber_Ibu") %>% 
  mutate(Treatment = if_else(Treatment == "Leber_Ibu", "Patients with controlvisit", Treatment))# %>% 
#  mutate(`Edited_BfArM Nummer2` = as.factor(`Edited_BfArM Nummer2`)) %>% 
#  group_by(`Edited_BfArM Nummer2`) %>%
#  summarise(peak_labread = max(labreads, na.rm = TRUE))
  
libu_ptt_with_controlvisit
```

```{r}
libu_ptt_with_controlvisit_peak <- libu_ptt_with_controlvisit %>%
  group_by(`Edited_BfArM Nummer2`) %>%
  filter(labreads == max(labreads, na.rm = TRUE)) %>%
  slice(1) %>%  # Falls mehrere Zeilen denselben Maximalwert haben, nimm eine davon
  ungroup() %>%
  rename(`peak-labreads` = labreads) %>%
  select(`Edited_BfArM Nummer2`, Treatment, attribute, `peak-labreads`)

# Ergebnis anzeigen
print(libu_ptt_with_controlvisit_peak)

```


```{r}
# 1. Hole die Patienten-IDs aus dem "Peak"-Datensatz
patient_ids <- libu_ptt_with_controlvisit$`Edited_BfArM Nummer2`

# 2. Filtere die restlichen Patienten aus dem vollständigen Datensatz
libu_ptt_without_controlvisit <- ptt_full_factor %>%
  filter(Treatment == "Leber_Ibu") %>% 
  filter(!str_detect(attribute, "_From Start|_From start|DBS"))%>%
  filter(!`Edited_BfArM Nummer2` %in% patient_ids) %>%
  group_by(`Edited_BfArM Nummer2`) %>%
#  filter(labreads == max(labreads, na.rm = TRUE)) %>%
#  slice(1) %>%  # Falls es mehrere mit demselben Max gibt, nur eine behalten
#  ungroup() %>%
#  rename(`peak-labreads` = labreads) %>%
  select(`Edited_BfArM Nummer2`, Treatment, attribute, labreads) %>%
  mutate(Treatment = if_else(Treatment == "Leber_Ibu", "Patients without controlvisit", Treatment))

# Ergebnis anzeigen
print(libu_ptt_without_controlvisit)

```




```{r}
libu_ptt_both_groups <- bind_rows(libu_ptt_with_controlvisit, 
                                    libu_ptt_without_controlvisit)
libu_ptt_both_groups
```



```{r}
group_counts_libu_ptt_both_groups <- libu_ptt_both_groups %>%
  group_by(Treatment) %>%
  summarise(total_unique = n_distinct(`Edited_BfArM Nummer2`), .groups = "drop")
group_counts_libu_ptt_both_groups

# Faktor-Levels aus dem Hauptdatensatz definieren
treatment_levels <- unique(libu_ptt_both_groups$Treatment)

# Treatment-Spalte in beiden Datensätzen als Faktor setzen
libu_ptt_both_groups$Treatment <- factor(libu_ptt_both_groups$Treatment,
                                                 levels = treatment_levels)

group_counts_libu_ptt_both_groups$Treatment <- factor(group_counts_libu_ptt_both_groups$Treatment,
                                                              levels = treatment_levels)

y_pos <- libu_ptt_both_groups %>%
  group_by(Treatment) %>%
  summarise(y = max(labreads, na.rm = TRUE) * 1.09, .groups = "drop")

y_pos


group_counts_libu_ptt_both_groups <- left_join(group_counts_libu_ptt_both_groups, y_pos, by = "Treatment")
group_counts_libu_ptt_both_groups



# Maximalen y-Wert bestimmen (leicht oberhalb vom höchsten Wert)
y_max <- max(libu_ptt_both_groups$labreads, na.rm = TRUE) * 1.15

# Plot neu aufbauen mit eigener y-Skalierung
libu_ptt_full_comparison_control_visit_group <- ggbetweenstats(
  data = libu_ptt_both_groups,
  x = Treatment,
  y = labreads,
  type = "parametric",
  title = "liver ibu_ptt_full_comparison labreads after reactionstart for patients with and without controlvisit", 
  xlab = "Patient group",
  ylab = "ptt sec."
) +
  geom_text(
    data = group_counts_libu_ptt_both_groups,
    aes(
      x = Treatment,
      y = y,
      label = paste0("N = ", total_unique)
    ),
    inherit.aes = FALSE,
    size = 4,
    vjust = -0.5
  ) +
  scale_y_continuous(limits = c(0, y_max), expand = expansion(mult = c(0.05, 0.1)))

libu_ptt_full_comparison_control_visit_group


dir.create("plots_comparison_control_visit_group", showWarnings = FALSE)
svg("plots_comparison_control_visit_group/ptt_full_libu_comparison_control_visit_group.svg", height = 8, width = 10)
print(libu_ptt_full_comparison_control_visit_group)
dev.off()
```



```{r}
libu_ptt_both_groups %>% 
  group_by(Treatment) %>% 
  normality()
```



##### liver_para ###################################################


```{r}
library(dplyr)

lpara_ptt_with_controlvisit <- left_join(ptt_full_fs_peak, ptt_full_factor, 
                                       by = "Edited_BfArM Nummer2") %>% 
#  dplyr::filter(str_detect(attribute, "_From [Ss]tart|DBS")) %>% 
  filter(!str_detect(attribute, "_From Start|_From start|DBS"))%>%
  dplyr::select(1,3,4,5) %>% 
  #distinct(edited_bf_ar_m_nummer2, .keep_all = TRUE)%>% 
  filter(Treatment == "Leber_Para") %>% 
  mutate(Treatment = if_else(Treatment == "Leber_Para", "Patients with controlvisit", Treatment))# %>% 
#  mutate(`Edited_BfArM Nummer2` = as.factor(`Edited_BfArM Nummer2`)) %>% 
#  group_by(`Edited_BfArM Nummer2`) %>%
#  summarise(peak_labread = max(labreads, na.rm = TRUE))
  
lpara_ptt_with_controlvisit
```

```{r}
lpara_ptt_with_controlvisit_peak <- lpara_ptt_with_controlvisit %>%
  group_by(`Edited_BfArM Nummer2`) %>%
  filter(labreads == max(labreads, na.rm = TRUE)) %>%
  slice(1) %>%  # Falls mehrere Zeilen denselben Maximalwert haben, nimm eine davon
  ungroup() %>%
  rename(`peak-labreads` = labreads) %>%
  select(`Edited_BfArM Nummer2`, Treatment, attribute, `peak-labreads`)

# Ergebnis anzeigen
print(lpara_ptt_with_controlvisit_peak)

```


```{r}
# 1. Hole die Patienten-IDs aus dem "Peak"-Datensatz
patient_ids <- lpara_ptt_with_controlvisit$`Edited_BfArM Nummer2`

# 2. Filtere die restlichen Patienten aus dem vollständigen Datensatz
lpara_ptt_without_controlvisit <- ptt_full_factor %>%
  filter(Treatment == "Leber_Para") %>% 
  filter(!str_detect(attribute, "_From Start|_From start|DBS"))%>%
  filter(!`Edited_BfArM Nummer2` %in% patient_ids) %>%
  group_by(`Edited_BfArM Nummer2`) %>%
#  filter(labreads == max(labreads, na.rm = TRUE)) %>%
#  slice(1) %>%  # Falls es mehrere mit demselben Max gibt, nur eine behalten
#  ungroup() %>%
#  rename(`peak-labreads` = labreads) %>%
  select(`Edited_BfArM Nummer2`, Treatment, attribute, labreads) %>%
  mutate(Treatment = if_else(Treatment == "Leber_Para", "Patients without controlvisit", Treatment))

# Ergebnis anzeigen
print(lpara_ptt_without_controlvisit)

```




```{r}
lpara_ptt_both_groups <- bind_rows(lpara_ptt_with_controlvisit, 
                                    lpara_ptt_without_controlvisit)
lpara_ptt_both_groups
```



```{r}
group_counts_lpara_ptt_both_groups <- lpara_ptt_both_groups %>%
  group_by(Treatment) %>%
  summarise(total_unique = n_distinct(`Edited_BfArM Nummer2`), .groups = "drop")
group_counts_lpara_ptt_both_groups

# Faktor-Levels aus dem Hauptdatensatz definieren
treatment_levels <- unique(lpara_ptt_both_groups$Treatment)

# Treatment-Spalte in beiden Datensätzen als Faktor setzen
lpara_ptt_both_groups$Treatment <- factor(lpara_ptt_both_groups$Treatment,
                                                 levels = treatment_levels)

group_counts_lpara_ptt_both_groups$Treatment <- factor(group_counts_lpara_ptt_both_groups$Treatment,
                                                              levels = treatment_levels)

y_pos <- lpara_ptt_both_groups %>%
  group_by(Treatment) %>%
  summarise(y = max(labreads, na.rm = TRUE) * 1.09, .groups = "drop")

y_pos


group_counts_lpara_ptt_both_groups <- left_join(group_counts_lpara_ptt_both_groups, y_pos, by = "Treatment")
group_counts_lpara_ptt_both_groups



# Maximalen y-Wert bestimmen (leicht oberhalb vom höchsten Wert)
y_max <- max(lpara_ptt_both_groups$labreads, na.rm = TRUE) * 1.15

# Plot neu aufbauen mit eigener y-Skalierung
lpara_ptt_full_comparison_control_visit_group <- ggbetweenstats(
  data = lpara_ptt_both_groups,
  x = Treatment,
  y = labreads,
  type = "parametric",
  title = "liver para_ptt_full_comparison labreads after reactionstart for patients with and without controlvisit", 
  xlab = "Patient group",
  ylab = "ptt sec."
) +
  geom_text(
    data = group_counts_lpara_ptt_both_groups,
    aes(
      x = Treatment,
      y = y,
      label = paste0("N = ", total_unique)
    ),
    inherit.aes = FALSE,
    size = 4,
    vjust = -0.5
  ) +
  scale_y_continuous(limits = c(0, y_max), expand = expansion(mult = c(0.05, 0.1)))

lpara_ptt_full_comparison_control_visit_group


dir.create("plots_comparison_control_visit_group", showWarnings = FALSE)
svg("plots_comparison_control_visit_group/ptt_full_lpara_comparison_control_visit_group.svg", height = 8, width = 10)
print(lpara_ptt_full_comparison_control_visit_group)
dev.off()
```



```{r}
lpara_ptt_both_groups %>% 
  group_by(Treatment) %>% 
  normality()
```



############################################################################
### leukozyten ####################################################################
############################################################################

```{r}
leukozyten_full_fs_peak <- leukozyten_full %>% 
  filter(str_detect(attribute, "_From start|_From Start|DBS"))%>%
  mutate(`Edited_BfArM Nummer2` = as.factor(`Edited_BfArM Nummer2`)) %>% 
  group_by(`Edited_BfArM Nummer2`) %>%
  summarise(peak_labread = max(labreads, na.rm = TRUE)) %>%
  arrange(desc(peak_labread))  # optional: sortieren
leukozyten_full_fs_peak
```


```{r}
leukozyten_full_factor <- leukozyten_full %>% 
  mutate(`Edited_BfArM Nummer2` = as.factor(`Edited_BfArM Nummer2`))
(leukozyten_full_factor)
```


```{r}
#withoutnormalref <- leukozyten_full_fs_peak %>% 
#  dplyr::filter(peak_labread > 20.9) 
#withoutnormalref
  
```

#####liver_diclo#############################


```{r}
library(dplyr)

ldiclo_leukozyten_with_controlvisit <- left_join(leukozyten_full_fs_peak, leukozyten_full_factor, 
                                       by = "Edited_BfArM Nummer2") %>% 
#  dplyr::filter(str_detect(attribute, "_From [Ss]tart|DBS")) %>% 
  filter(!str_detect(attribute, "_From Start|_From start|DBS"))%>%
  dplyr::select(1,3,4,5) %>% 
  #distinct(edited_bf_ar_m_nummer2, .keep_all = TRUE)%>% 
  filter(Treatment == "Leber_Diclo") %>% 
  mutate(Treatment = if_else(Treatment == "Leber_Diclo", "Patients with controlvisit", Treatment))# %>% 
#  mutate(`Edited_BfArM Nummer2` = as.factor(`Edited_BfArM Nummer2`)) %>% 
#  group_by(`Edited_BfArM Nummer2`) %>%
#  summarise(peak_labread = max(labreads, na.rm = TRUE))
  
ldiclo_leukozyten_with_controlvisit
```

```{r}
ldiclo_leukozyten_with_controlvisit_peak <- ldiclo_leukozyten_with_controlvisit %>%
  group_by(`Edited_BfArM Nummer2`) %>%
  filter(labreads == max(labreads, na.rm = TRUE)) %>%
  slice(1) %>%  # Falls mehrere Zeilen denselben Maximalwert haben, nimm eine davon
  ungroup() %>%
  rename(`peak-labreads` = labreads) %>%
  select(`Edited_BfArM Nummer2`, Treatment, attribute, `peak-labreads`)

# Ergebnis anzeigen
print(ldiclo_leukozyten_with_controlvisit_peak)

```


```{r}
# 1. Hole die Patienten-IDs aus dem "Peak"-Datensatz
patient_ids <- ldiclo_leukozyten_with_controlvisit$`Edited_BfArM Nummer2`

# 2. Filtere die restlichen Patienten aus dem vollständigen Datensatz
ldiclo_leukozyten_without_controlvisit <- leukozyten_full_factor %>%
  filter(Treatment == "Leber_Diclo") %>% 
  filter(!str_detect(attribute, "_From Start|_From start|DBS"))%>%
  filter(!`Edited_BfArM Nummer2` %in% patient_ids) %>%
  group_by(`Edited_BfArM Nummer2`) %>%
#  filter(labreads == max(labreads, na.rm = TRUE)) %>%
#  slice(1) %>%  # Falls es mehrere mit demselben Max gibt, nur eine behalten
#  ungroup() %>%
#  rename(`peak-labreads` = labreads) %>%
  select(`Edited_BfArM Nummer2`, Treatment, attribute, labreads) %>%
  mutate(Treatment = if_else(Treatment == "Leber_Diclo", "Patients without controlvisit", Treatment))

# Ergebnis anzeigen
print(ldiclo_leukozyten_without_controlvisit)

```




```{r}
ldiclo_leukozyten_both_groups <- bind_rows(ldiclo_leukozyten_with_controlvisit, 
                                    ldiclo_leukozyten_without_controlvisit)
ldiclo_leukozyten_both_groups
```



```{r}
group_counts_ldiclo_leukozyten_both_groups <- ldiclo_leukozyten_both_groups %>%
  group_by(Treatment) %>%
  summarise(total_unique = n_distinct(`Edited_BfArM Nummer2`), .groups = "drop")
group_counts_ldiclo_leukozyten_both_groups

# Faktor-Levels aus dem Hauptdatensatz definieren
treatment_levels <- unique(ldiclo_leukozyten_both_groups$Treatment)

# Treatment-Spalte in beiden Datensätzen als Faktor setzen
ldiclo_leukozyten_both_groups$Treatment <- factor(ldiclo_leukozyten_both_groups$Treatment,
                                                 levels = treatment_levels)

group_counts_ldiclo_leukozyten_both_groups$Treatment <- factor(group_counts_ldiclo_leukozyten_both_groups$Treatment,
                                                              levels = treatment_levels)

y_pos <- ldiclo_leukozyten_both_groups %>%
  group_by(Treatment) %>%
  summarise(y = max(labreads, na.rm = TRUE) * 1.09, .groups = "drop")

y_pos


group_counts_ldiclo_leukozyten_both_groups <- left_join(group_counts_ldiclo_leukozyten_both_groups, y_pos, by = "Treatment")
group_counts_ldiclo_leukozyten_both_groups



# Maximalen y-Wert bestimmen (leicht oberhalb vom höchsten Wert)
y_max <- max(ldiclo_leukozyten_both_groups$labreads, na.rm = TRUE) * 1.15

# Plot neu aufbauen mit eigener y-Skalierung
ldiclo_leukozyten_full_comparison_control_visit_group <- ggbetweenstats(
  data = ldiclo_leukozyten_both_groups,
  x = Treatment,
  y = labreads,
  type = "parametric",
  title = "liver diclo_leukozyten_full_comparison labreads after reactionstart for patients with and without controlvisit", 
  xlab = "Patient group",
  ylab = "leukozyten cells/ul"
) +
  geom_text(
    data = group_counts_ldiclo_leukozyten_both_groups,
    aes(
      x = Treatment,
      y = y,
      label = paste0("N = ", total_unique)
    ),
    inherit.aes = FALSE,
    size = 4,
    vjust = -0.5
  ) +
  scale_y_continuous(limits = c(0, y_max), expand = expansion(mult = c(0.05, 0.1)))

ldiclo_leukozyten_full_comparison_control_visit_group


dir.create("plots_comparison_control_visit_group", showWarnings = FALSE)
svg("plots_comparison_control_visit_group/leukozyten_full_ldicl_comparison_control_visit_group.svg", height = 8, width = 10)
print(ldiclo_leukozyten_full_comparison_control_visit_group)
dev.off()
```



```{r}
ldiclo_leukozyten_both_groups %>% 
  group_by(Treatment) %>% 
  normality()
```




##### liver_ibu #############################


```{r}
library(dplyr)

libu_leukozyten_with_controlvisit <- left_join(leukozyten_full_fs_peak, leukozyten_full_factor, 
                                       by = "Edited_BfArM Nummer2") %>% 
#  dplyr::filter(str_detect(attribute, "_From [Ss]tart|DBS")) %>% 
  filter(!str_detect(attribute, "_From Start|_From start|DBS"))%>%
  dplyr::select(1,3,4,5) %>% 
  #distinct(edited_bf_ar_m_nummer2, .keep_all = TRUE)%>% 
  filter(Treatment == "Leber_Ibu") %>% 
  mutate(Treatment = if_else(Treatment == "Leber_Ibu", "Patients with controlvisit", Treatment))# %>% 
#  mutate(`Edited_BfArM Nummer2` = as.factor(`Edited_BfArM Nummer2`)) %>% 
#  group_by(`Edited_BfArM Nummer2`) %>%
#  summarise(peak_labread = max(labreads, na.rm = TRUE))
  
libu_leukozyten_with_controlvisit
```

```{r}
libu_leukozyten_with_controlvisit_peak <- libu_leukozyten_with_controlvisit %>%
  group_by(`Edited_BfArM Nummer2`) %>%
  filter(labreads == max(labreads, na.rm = TRUE)) %>%
  slice(1) %>%  # Falls mehrere Zeilen denselben Maximalwert haben, nimm eine davon
  ungroup() %>%
  rename(`peak-labreads` = labreads) %>%
  select(`Edited_BfArM Nummer2`, Treatment, attribute, `peak-labreads`)

# Ergebnis anzeigen
print(libu_leukozyten_with_controlvisit_peak)

```


```{r}
# 1. Hole die Patienten-IDs aus dem "Peak"-Datensatz
patient_ids <- libu_leukozyten_with_controlvisit$`Edited_BfArM Nummer2`

# 2. Filtere die restlichen Patienten aus dem vollständigen Datensatz
libu_leukozyten_without_controlvisit <- leukozyten_full_factor %>%
  filter(Treatment == "Leber_Ibu") %>% 
  filter(!str_detect(attribute, "_From Start|_From start|DBS"))%>%
  filter(!`Edited_BfArM Nummer2` %in% patient_ids) %>%
  group_by(`Edited_BfArM Nummer2`) %>%
#  filter(labreads == max(labreads, na.rm = TRUE)) %>%
#  slice(1) %>%  # Falls es mehrere mit demselben Max gibt, nur eine behalten
#  ungroup() %>%
#  rename(`peak-labreads` = labreads) %>%
  select(`Edited_BfArM Nummer2`, Treatment, attribute, labreads) %>%
  mutate(Treatment = if_else(Treatment == "Leber_Ibu", "Patients without controlvisit", Treatment))

# Ergebnis anzeigen
print(libu_leukozyten_without_controlvisit)

```




```{r}
libu_leukozyten_both_groups <- bind_rows(libu_leukozyten_with_controlvisit, 
                                    libu_leukozyten_without_controlvisit)
libu_leukozyten_both_groups
```



```{r}
group_counts_libu_leukozyten_both_groups <- libu_leukozyten_both_groups %>%
  group_by(Treatment) %>%
  summarise(total_unique = n_distinct(`Edited_BfArM Nummer2`), .groups = "drop")
group_counts_libu_leukozyten_both_groups

# Faktor-Levels aus dem Hauptdatensatz definieren
treatment_levels <- unique(libu_leukozyten_both_groups$Treatment)

# Treatment-Spalte in beiden Datensätzen als Faktor setzen
libu_leukozyten_both_groups$Treatment <- factor(libu_leukozyten_both_groups$Treatment,
                                                 levels = treatment_levels)

group_counts_libu_leukozyten_both_groups$Treatment <- factor(group_counts_libu_leukozyten_both_groups$Treatment,
                                                              levels = treatment_levels)

y_pos <- libu_leukozyten_both_groups %>%
  group_by(Treatment) %>%
  summarise(y = max(labreads, na.rm = TRUE) * 1.09, .groups = "drop")

y_pos


group_counts_libu_leukozyten_both_groups <- left_join(group_counts_libu_leukozyten_both_groups, y_pos, by = "Treatment")
group_counts_libu_leukozyten_both_groups



# Maximalen y-Wert bestimmen (leicht oberhalb vom höchsten Wert)
y_max <- max(libu_leukozyten_both_groups$labreads, na.rm = TRUE) * 1.15

# Plot neu aufbauen mit eigener y-Skalierung
libu_leukozyten_full_comparison_control_visit_group <- ggbetweenstats(
  data = libu_leukozyten_both_groups,
  x = Treatment,
  y = labreads,
  type = "parametric",
  title = "liver ibu_leukozyten_full_comparison labreads after reactionstart for patients with and without controlvisit", 
  xlab = "Patient group",
  ylab = "leukozyten cells/ul"
) +
  geom_text(
    data = group_counts_libu_leukozyten_both_groups,
    aes(
      x = Treatment,
      y = y,
      label = paste0("N = ", total_unique)
    ),
    inherit.aes = FALSE,
    size = 4,
    vjust = -0.5
  ) +
  scale_y_continuous(limits = c(0, y_max), expand = expansion(mult = c(0.05, 0.1)))

libu_leukozyten_full_comparison_control_visit_group


dir.create("plots_comparison_control_visit_group", showWarnings = FALSE)
svg("plots_comparison_control_visit_group/leukozyten_full_libu_comparison_control_visit_group.svg", height = 8, width = 10)
print(libu_leukozyten_full_comparison_control_visit_group)
dev.off()
```



```{r}
libu_leukozyten_both_groups %>% 
  group_by(Treatment) %>% 
  normality()
```



##### liver_para ###################################################


```{r}
library(dplyr)

lpara_leukozyten_with_controlvisit <- left_join(leukozyten_full_fs_peak, leukozyten_full_factor, 
                                       by = "Edited_BfArM Nummer2") %>% 
#  dplyr::filter(str_detect(attribute, "_From [Ss]tart|DBS")) %>% 
  filter(!str_detect(attribute, "_From Start|_From start|DBS"))%>%
  dplyr::select(1,3,4,5) %>% 
  #distinct(edited_bf_ar_m_nummer2, .keep_all = TRUE)%>% 
  filter(Treatment == "Leber_Para") %>% 
  mutate(Treatment = if_else(Treatment == "Leber_Para", "Patients with controlvisit", Treatment))# %>% 
#  mutate(`Edited_BfArM Nummer2` = as.factor(`Edited_BfArM Nummer2`)) %>% 
#  group_by(`Edited_BfArM Nummer2`) %>%
#  summarise(peak_labread = max(labreads, na.rm = TRUE))
  
lpara_leukozyten_with_controlvisit
```

```{r}
lpara_leukozyten_with_controlvisit_peak <- lpara_leukozyten_with_controlvisit %>%
  group_by(`Edited_BfArM Nummer2`) %>%
  filter(labreads == max(labreads, na.rm = TRUE)) %>%
  slice(1) %>%  # Falls mehrere Zeilen denselben Maximalwert haben, nimm eine davon
  ungroup() %>%
  rename(`peak-labreads` = labreads) %>%
  select(`Edited_BfArM Nummer2`, Treatment, attribute, `peak-labreads`)

# Ergebnis anzeigen
print(lpara_leukozyten_with_controlvisit_peak)

```


```{r}
# 1. Hole die Patienten-IDs aus dem "Peak"-Datensatz
patient_ids <- lpara_leukozyten_with_controlvisit$`Edited_BfArM Nummer2`

# 2. Filtere die restlichen Patienten aus dem vollständigen Datensatz
lpara_leukozyten_without_controlvisit <- leukozyten_full_factor %>%
  filter(Treatment == "Leber_Para") %>% 
  filter(!str_detect(attribute, "_From Start|_From start|DBS"))%>%
  filter(!`Edited_BfArM Nummer2` %in% patient_ids) %>%
  group_by(`Edited_BfArM Nummer2`) %>%
#  filter(labreads == max(labreads, na.rm = TRUE)) %>%
#  slice(1) %>%  # Falls es mehrere mit demselben Max gibt, nur eine behalten
#  ungroup() %>%
#  rename(`peak-labreads` = labreads) %>%
  select(`Edited_BfArM Nummer2`, Treatment, attribute, labreads) %>%
  mutate(Treatment = if_else(Treatment == "Leber_Para", "Patients without controlvisit", Treatment))

# Ergebnis anzeigen
print(lpara_leukozyten_without_controlvisit)

```




```{r}
lpara_leukozyten_both_groups <- bind_rows(lpara_leukozyten_with_controlvisit, 
                                    lpara_leukozyten_without_controlvisit)
lpara_leukozyten_both_groups
```



```{r}
group_counts_lpara_leukozyten_both_groups <- lpara_leukozyten_both_groups %>%
  group_by(Treatment) %>%
  summarise(total_unique = n_distinct(`Edited_BfArM Nummer2`), .groups = "drop")
group_counts_lpara_leukozyten_both_groups

# Faktor-Levels aus dem Hauptdatensatz definieren
treatment_levels <- unique(lpara_leukozyten_both_groups$Treatment)

# Treatment-Spalte in beiden Datensätzen als Faktor setzen
lpara_leukozyten_both_groups$Treatment <- factor(lpara_leukozyten_both_groups$Treatment,
                                                 levels = treatment_levels)

group_counts_lpara_leukozyten_both_groups$Treatment <- factor(group_counts_lpara_leukozyten_both_groups$Treatment,
                                                              levels = treatment_levels)

y_pos <- lpara_leukozyten_both_groups %>%
  group_by(Treatment) %>%
  summarise(y = max(labreads, na.rm = TRUE) * 1.09, .groups = "drop")

y_pos


group_counts_lpara_leukozyten_both_groups <- left_join(group_counts_lpara_leukozyten_both_groups, y_pos, by = "Treatment")
group_counts_lpara_leukozyten_both_groups



# Maximalen y-Wert bestimmen (leicht oberhalb vom höchsten Wert)
y_max <- max(lpara_leukozyten_both_groups$labreads, na.rm = TRUE) * 1.15

# Plot neu aufbauen mit eigener y-Skalierung
lpara_leukozyten_full_comparison_control_visit_group <- ggbetweenstats(
  data = lpara_leukozyten_both_groups,
  x = Treatment,
  y = labreads,
  type = "parametric",
  title = "liver para_leukozyten_full_comparison labreads after reactionstart for patients with and without controlvisit", 
  xlab = "Patient group",
  ylab = "leukozyten cells/ul"
) +
  geom_text(
    data = group_counts_lpara_leukozyten_both_groups,
    aes(
      x = Treatment,
      y = y,
      label = paste0("N = ", total_unique)
    ),
    inherit.aes = FALSE,
    size = 4,
    vjust = -0.5
  ) +
  scale_y_continuous(limits = c(0, y_max), expand = expansion(mult = c(0.05, 0.1)))

lpara_leukozyten_full_comparison_control_visit_group


dir.create("plots_comparison_control_visit_group", showWarnings = FALSE)
svg("plots_comparison_control_visit_group/leukozyten_full_lpara_comparison_control_visit_group.svg", height = 8, width = 10)
print(lpara_leukozyten_full_comparison_control_visit_group)
dev.off()
```



```{r}
lpara_leukozyten_both_groups %>% 
  group_by(Treatment) %>% 
  normality()
```


############################################################################
### erythrozyten ####################################################################
############################################################################

```{r}
erythrozyten_full_fs_peak <- erythrozyten_full %>% 
  filter(str_detect(attribute, "_From start|_From Start|DBS"))%>%
  mutate(`Edited_BfArM Nummer2` = as.factor(`Edited_BfArM Nummer2`)) %>% 
  group_by(`Edited_BfArM Nummer2`) %>%
  summarise(peak_labread = max(labreads, na.rm = TRUE)) %>%
  arrange(desc(peak_labread))  # optional: sortieren
erythrozyten_full_fs_peak
```


```{r}
erythrozyten_full_factor <- erythrozyten_full %>% 
  mutate(`Edited_BfArM Nummer2` = as.factor(`Edited_BfArM Nummer2`))
(erythrozyten_full_factor)
```


```{r}
#withoutnormalref <- erythrozyten_full_fs_peak %>% 
#  dplyr::filter(peak_labread > 20.9) 
#withoutnormalref
  
```

#####liver_diclo#############################


```{r}
library(dplyr)

ldiclo_erythrozyten_with_controlvisit <- left_join(erythrozyten_full_fs_peak, erythrozyten_full_factor, 
                                       by = "Edited_BfArM Nummer2") %>% 
#  dplyr::filter(str_detect(attribute, "_From [Ss]tart|DBS")) %>% 
  filter(!str_detect(attribute, "_From Start|_From start|DBS"))%>%
  dplyr::select(1,3,4,5) %>% 
  #distinct(edited_bf_ar_m_nummer2, .keep_all = TRUE)%>% 
  filter(Treatment == "Leber_Diclo") %>% 
  mutate(Treatment = if_else(Treatment == "Leber_Diclo", "Patients with controlvisit", Treatment))# %>% 
#  mutate(`Edited_BfArM Nummer2` = as.factor(`Edited_BfArM Nummer2`)) %>% 
#  group_by(`Edited_BfArM Nummer2`) %>%
#  summarise(peak_labread = max(labreads, na.rm = TRUE))
  
ldiclo_erythrozyten_with_controlvisit
```

```{r}
ldiclo_erythrozyten_with_controlvisit_peak <- ldiclo_erythrozyten_with_controlvisit %>%
  group_by(`Edited_BfArM Nummer2`) %>%
  filter(labreads == max(labreads, na.rm = TRUE)) %>%
  slice(1) %>%  # Falls mehrere Zeilen denselben Maximalwert haben, nimm eine davon
  ungroup() %>%
  rename(`peak-labreads` = labreads) %>%
  select(`Edited_BfArM Nummer2`, Treatment, attribute, `peak-labreads`)

# Ergebnis anzeigen
print(ldiclo_erythrozyten_with_controlvisit_peak)

```


```{r}
# 1. Hole die Patienten-IDs aus dem "Peak"-Datensatz
patient_ids <- ldiclo_erythrozyten_with_controlvisit$`Edited_BfArM Nummer2`

# 2. Filtere die restlichen Patienten aus dem vollständigen Datensatz
ldiclo_erythrozyten_without_controlvisit <- erythrozyten_full_factor %>%
  filter(Treatment == "Leber_Diclo") %>% 
  filter(!str_detect(attribute, "_From Start|_From start|DBS"))%>%
  filter(!`Edited_BfArM Nummer2` %in% patient_ids) %>%
  group_by(`Edited_BfArM Nummer2`) %>%
#  filter(labreads == max(labreads, na.rm = TRUE)) %>%
#  slice(1) %>%  # Falls es mehrere mit demselben Max gibt, nur eine behalten
#  ungroup() %>%
#  rename(`peak-labreads` = labreads) %>%
  select(`Edited_BfArM Nummer2`, Treatment, attribute, labreads) %>%
  mutate(Treatment = if_else(Treatment == "Leber_Diclo", "Patients without controlvisit", Treatment))

# Ergebnis anzeigen
print(ldiclo_erythrozyten_without_controlvisit)

```




```{r}
ldiclo_erythrozyten_both_groups <- bind_rows(ldiclo_erythrozyten_with_controlvisit, 
                                    ldiclo_erythrozyten_without_controlvisit)
ldiclo_erythrozyten_both_groups
```



```{r}
group_counts_ldiclo_erythrozyten_both_groups <- ldiclo_erythrozyten_both_groups %>%
  group_by(Treatment) %>%
  summarise(total_unique = n_distinct(`Edited_BfArM Nummer2`), .groups = "drop")
group_counts_ldiclo_erythrozyten_both_groups

# Faktor-Levels aus dem Hauptdatensatz definieren
treatment_levels <- unique(ldiclo_erythrozyten_both_groups$Treatment)

# Treatment-Spalte in beiden Datensätzen als Faktor setzen
ldiclo_erythrozyten_both_groups$Treatment <- factor(ldiclo_erythrozyten_both_groups$Treatment,
                                                 levels = treatment_levels)

group_counts_ldiclo_erythrozyten_both_groups$Treatment <- factor(group_counts_ldiclo_erythrozyten_both_groups$Treatment,
                                                              levels = treatment_levels)

y_pos <- ldiclo_erythrozyten_both_groups %>%
  group_by(Treatment) %>%
  summarise(y = max(labreads, na.rm = TRUE) * 1.09, .groups = "drop")

y_pos


group_counts_ldiclo_erythrozyten_both_groups <- left_join(group_counts_ldiclo_erythrozyten_both_groups, y_pos, by = "Treatment")
group_counts_ldiclo_erythrozyten_both_groups



# Maximalen y-Wert bestimmen (leicht oberhalb vom höchsten Wert)
y_max <- max(ldiclo_erythrozyten_both_groups$labreads, na.rm = TRUE) * 1.15

# Plot neu aufbauen mit eigener y-Skalierung
ldiclo_erythrozyten_full_comparison_control_visit_group <- ggbetweenstats(
  data = ldiclo_erythrozyten_both_groups,
  x = Treatment,
  y = labreads,
  type = "parametric",
  title = "liver diclo_erythrozyten_full_comparison labreads after reactionstart for patients with and without controlvisit", 
  xlab = "Patient group",
  ylab = "erythrozyten cells/ul"
) +
  geom_text(
    data = group_counts_ldiclo_erythrozyten_both_groups,
    aes(
      x = Treatment,
      y = y,
      label = paste0("N = ", total_unique)
    ),
    inherit.aes = FALSE,
    size = 4,
    vjust = -0.5
  ) +
  scale_y_continuous(limits = c(0, y_max), expand = expansion(mult = c(0.05, 0.1)))

ldiclo_erythrozyten_full_comparison_control_visit_group


dir.create("plots_comparison_control_visit_group", showWarnings = FALSE)
svg("plots_comparison_control_visit_group/erythrozyten_full_ldicl_comparison_control_visit_group.svg", height = 8, width = 10)
print(ldiclo_erythrozyten_full_comparison_control_visit_group)
dev.off()
```



```{r}
ldiclo_erythrozyten_both_groups %>% 
  group_by(Treatment) %>% 
  normality()
```




##### liver_ibu #############################


```{r}
library(dplyr)

libu_erythrozyten_with_controlvisit <- left_join(erythrozyten_full_fs_peak, erythrozyten_full_factor, 
                                       by = "Edited_BfArM Nummer2") %>% 
#  dplyr::filter(str_detect(attribute, "_From [Ss]tart|DBS")) %>% 
  filter(!str_detect(attribute, "_From Start|_From start|DBS"))%>%
  dplyr::select(1,3,4,5) %>% 
  #distinct(edited_bf_ar_m_nummer2, .keep_all = TRUE)%>% 
  filter(Treatment == "Leber_Ibu") %>% 
  mutate(Treatment = if_else(Treatment == "Leber_Ibu", "Patients with controlvisit", Treatment))# %>% 
#  mutate(`Edited_BfArM Nummer2` = as.factor(`Edited_BfArM Nummer2`)) %>% 
#  group_by(`Edited_BfArM Nummer2`) %>%
#  summarise(peak_labread = max(labreads, na.rm = TRUE))
  
libu_erythrozyten_with_controlvisit
```

```{r}
libu_erythrozyten_with_controlvisit_peak <- libu_erythrozyten_with_controlvisit %>%
  group_by(`Edited_BfArM Nummer2`) %>%
  filter(labreads == max(labreads, na.rm = TRUE)) %>%
  slice(1) %>%  # Falls mehrere Zeilen denselben Maximalwert haben, nimm eine davon
  ungroup() %>%
  rename(`peak-labreads` = labreads) %>%
  select(`Edited_BfArM Nummer2`, Treatment, attribute, `peak-labreads`)

# Ergebnis anzeigen
print(libu_erythrozyten_with_controlvisit_peak)

```


```{r}
# 1. Hole die Patienten-IDs aus dem "Peak"-Datensatz
patient_ids <- libu_erythrozyten_with_controlvisit$`Edited_BfArM Nummer2`

# 2. Filtere die restlichen Patienten aus dem vollständigen Datensatz
libu_erythrozyten_without_controlvisit <- erythrozyten_full_factor %>%
  filter(Treatment == "Leber_Ibu") %>% 
  filter(!str_detect(attribute, "_From Start|_From start|DBS"))%>%
  filter(!`Edited_BfArM Nummer2` %in% patient_ids) %>%
  group_by(`Edited_BfArM Nummer2`) %>%
#  filter(labreads == max(labreads, na.rm = TRUE)) %>%
#  slice(1) %>%  # Falls es mehrere mit demselben Max gibt, nur eine behalten
#  ungroup() %>%
#  rename(`peak-labreads` = labreads) %>%
  select(`Edited_BfArM Nummer2`, Treatment, attribute, labreads) %>%
  mutate(Treatment = if_else(Treatment == "Leber_Ibu", "Patients without controlvisit", Treatment))

# Ergebnis anzeigen
print(libu_erythrozyten_without_controlvisit)

```




```{r}
libu_erythrozyten_both_groups <- bind_rows(libu_erythrozyten_with_controlvisit, 
                                    libu_erythrozyten_without_controlvisit)
libu_erythrozyten_both_groups
```



```{r}
group_counts_libu_erythrozyten_both_groups <- libu_erythrozyten_both_groups %>%
  group_by(Treatment) %>%
  summarise(total_unique = n_distinct(`Edited_BfArM Nummer2`), .groups = "drop")
group_counts_libu_erythrozyten_both_groups

# Faktor-Levels aus dem Hauptdatensatz definieren
treatment_levels <- unique(libu_erythrozyten_both_groups$Treatment)

# Treatment-Spalte in beiden Datensätzen als Faktor setzen
libu_erythrozyten_both_groups$Treatment <- factor(libu_erythrozyten_both_groups$Treatment,
                                                 levels = treatment_levels)

group_counts_libu_erythrozyten_both_groups$Treatment <- factor(group_counts_libu_erythrozyten_both_groups$Treatment,
                                                              levels = treatment_levels)

y_pos <- libu_erythrozyten_both_groups %>%
  group_by(Treatment) %>%
  summarise(y = max(labreads, na.rm = TRUE) * 1.09, .groups = "drop")

y_pos


group_counts_libu_erythrozyten_both_groups <- left_join(group_counts_libu_erythrozyten_both_groups, y_pos, by = "Treatment")
group_counts_libu_erythrozyten_both_groups



# Maximalen y-Wert bestimmen (leicht oberhalb vom höchsten Wert)
y_max <- max(libu_erythrozyten_both_groups$labreads, na.rm = TRUE) * 1.15

# Plot neu aufbauen mit eigener y-Skalierung
libu_erythrozyten_full_comparison_control_visit_group <- ggbetweenstats(
  data = libu_erythrozyten_both_groups,
  x = Treatment,
  y = labreads,
  type = "parametric",
  title = "liver ibu_erythrozyten_full_comparison labreads after reactionstart for patients with and without controlvisit", 
  xlab = "Patient group",
  ylab = "erythrozyten cells/ul"
) +
  geom_text(
    data = group_counts_libu_erythrozyten_both_groups,
    aes(
      x = Treatment,
      y = y,
      label = paste0("N = ", total_unique)
    ),
    inherit.aes = FALSE,
    size = 4,
    vjust = -0.5
  ) +
  scale_y_continuous(limits = c(0, y_max), expand = expansion(mult = c(0.05, 0.1)))

libu_erythrozyten_full_comparison_control_visit_group


dir.create("plots_comparison_control_visit_group", showWarnings = FALSE)
svg("plots_comparison_control_visit_group/erythrozyten_full_libu_comparison_control_visit_group.svg", height = 8, width = 10)
print(libu_erythrozyten_full_comparison_control_visit_group)
dev.off()
```



```{r}
libu_erythrozyten_both_groups %>% 
  group_by(Treatment) %>% 
  normality()
```



##### liver_para ###################################################


```{r}
library(dplyr)

lpara_erythrozyten_with_controlvisit <- left_join(erythrozyten_full_fs_peak, erythrozyten_full_factor, 
                                       by = "Edited_BfArM Nummer2") %>% 
#  dplyr::filter(str_detect(attribute, "_From [Ss]tart|DBS")) %>% 
  filter(!str_detect(attribute, "_From Start|_From start|DBS"))%>%
  dplyr::select(1,3,4,5) %>% 
  #distinct(edited_bf_ar_m_nummer2, .keep_all = TRUE)%>% 
  filter(Treatment == "Leber_Para") %>% 
  mutate(Treatment = if_else(Treatment == "Leber_Para", "Patients with controlvisit", Treatment))# %>% 
#  mutate(`Edited_BfArM Nummer2` = as.factor(`Edited_BfArM Nummer2`)) %>% 
#  group_by(`Edited_BfArM Nummer2`) %>%
#  summarise(peak_labread = max(labreads, na.rm = TRUE))
  
lpara_erythrozyten_with_controlvisit
```

```{r}
lpara_erythrozyten_with_controlvisit_peak <- lpara_erythrozyten_with_controlvisit %>%
  group_by(`Edited_BfArM Nummer2`) %>%
  filter(labreads == max(labreads, na.rm = TRUE)) %>%
  slice(1) %>%  # Falls mehrere Zeilen denselben Maximalwert haben, nimm eine davon
  ungroup() %>%
  rename(`peak-labreads` = labreads) %>%
  select(`Edited_BfArM Nummer2`, Treatment, attribute, `peak-labreads`)

# Ergebnis anzeigen
print(lpara_erythrozyten_with_controlvisit_peak)

```


```{r}
# 1. Hole die Patienten-IDs aus dem "Peak"-Datensatz
patient_ids <- lpara_erythrozyten_with_controlvisit$`Edited_BfArM Nummer2`

# 2. Filtere die restlichen Patienten aus dem vollständigen Datensatz
lpara_erythrozyten_without_controlvisit <- erythrozyten_full_factor %>%
  filter(Treatment == "Leber_Para") %>% 
  filter(!str_detect(attribute, "_From Start|_From start|DBS"))%>%
  filter(!`Edited_BfArM Nummer2` %in% patient_ids) %>%
  group_by(`Edited_BfArM Nummer2`) %>%
#  filter(labreads == max(labreads, na.rm = TRUE)) %>%
#  slice(1) %>%  # Falls es mehrere mit demselben Max gibt, nur eine behalten
#  ungroup() %>%
#  rename(`peak-labreads` = labreads) %>%
  select(`Edited_BfArM Nummer2`, Treatment, attribute, labreads) %>%
  mutate(Treatment = if_else(Treatment == "Leber_Para", "Patients without controlvisit", Treatment))

# Ergebnis anzeigen
print(lpara_erythrozyten_without_controlvisit)

```




```{r}
lpara_erythrozyten_both_groups <- bind_rows(lpara_erythrozyten_with_controlvisit, 
                                    lpara_erythrozyten_without_controlvisit)
lpara_erythrozyten_both_groups
```



```{r}
group_counts_lpara_erythrozyten_both_groups <- lpara_erythrozyten_both_groups %>%
  group_by(Treatment) %>%
  summarise(total_unique = n_distinct(`Edited_BfArM Nummer2`), .groups = "drop")
group_counts_lpara_erythrozyten_both_groups

# Faktor-Levels aus dem Hauptdatensatz definieren
treatment_levels <- unique(lpara_erythrozyten_both_groups$Treatment)

# Treatment-Spalte in beiden Datensätzen als Faktor setzen
lpara_erythrozyten_both_groups$Treatment <- factor(lpara_erythrozyten_both_groups$Treatment,
                                                 levels = treatment_levels)

group_counts_lpara_erythrozyten_both_groups$Treatment <- factor(group_counts_lpara_erythrozyten_both_groups$Treatment,
                                                              levels = treatment_levels)

y_pos <- lpara_erythrozyten_both_groups %>%
  group_by(Treatment) %>%
  summarise(y = max(labreads, na.rm = TRUE) * 1.09, .groups = "drop")

y_pos


group_counts_lpara_erythrozyten_both_groups <- left_join(group_counts_lpara_erythrozyten_both_groups, y_pos, by = "Treatment")
group_counts_lpara_erythrozyten_both_groups



# Maximalen y-Wert bestimmen (leicht oberhalb vom höchsten Wert)
y_max <- max(lpara_erythrozyten_both_groups$labreads, na.rm = TRUE) * 1.15

# Plot neu aufbauen mit eigener y-Skalierung
lpara_erythrozyten_full_comparison_control_visit_group <- ggbetweenstats(
  data = lpara_erythrozyten_both_groups,
  x = Treatment,
  y = labreads,
  type = "parametric",
  title = "liver para_erythrozyten_full_comparison labreads after reactionstart for patients with and without controlvisit", 
  xlab = "Patient group",
  ylab = "erythrozyten cells/ul"
) +
  geom_text(
    data = group_counts_lpara_erythrozyten_both_groups,
    aes(
      x = Treatment,
      y = y,
      label = paste0("N = ", total_unique)
    ),
    inherit.aes = FALSE,
    size = 4,
    vjust = -0.5
  ) +
  scale_y_continuous(limits = c(0, y_max), expand = expansion(mult = c(0.05, 0.1)))

lpara_erythrozyten_full_comparison_control_visit_group


dir.create("plots_comparison_control_visit_group", showWarnings = FALSE)
svg("plots_comparison_control_visit_group/erythrozyten_full_lpara_comparison_control_visit_group.svg", height = 8, width = 10)
print(lpara_erythrozyten_full_comparison_control_visit_group)
dev.off()
```



```{r}
lpara_erythrozyten_both_groups %>% 
  group_by(Treatment) %>% 
  normality()
```




############################################################################
### thrombozyten ####################################################################
############################################################################

```{r}
thrombozyten_full_fs_peak <- thrombozyten_full %>% 
  filter(str_detect(attribute, "_From start|_From Start|DBS"))%>%
  mutate(`Edited_BfArM Nummer2` = as.factor(`Edited_BfArM Nummer2`)) %>% 
  group_by(`Edited_BfArM Nummer2`) %>%
  summarise(peak_labread = max(labreads, na.rm = TRUE)) %>%
  arrange(desc(peak_labread))  # optional: sortieren
thrombozyten_full_fs_peak
```


```{r}
thrombozyten_full_factor <- thrombozyten_full %>% 
  mutate(`Edited_BfArM Nummer2` = as.factor(`Edited_BfArM Nummer2`))
(thrombozyten_full_factor)
```


```{r}
#withoutnormalref <- thrombozyten_full_fs_peak %>% 
#  dplyr::filter(peak_labread > 20.9) 
#withoutnormalref
  
```

#####liver_diclo#############################


```{r}
library(dplyr)

ldiclo_thrombozyten_with_controlvisit <- left_join(thrombozyten_full_fs_peak, thrombozyten_full_factor, 
                                       by = "Edited_BfArM Nummer2") %>% 
#  dplyr::filter(str_detect(attribute, "_From [Ss]tart|DBS")) %>% 
  filter(!str_detect(attribute, "_From Start|_From start|DBS"))%>%
  dplyr::select(1,3,4,5) %>% 
  #distinct(edited_bf_ar_m_nummer2, .keep_all = TRUE)%>% 
  filter(Treatment == "Leber_Diclo") %>% 
  mutate(Treatment = if_else(Treatment == "Leber_Diclo", "Patients with controlvisit", Treatment))# %>% 
#  mutate(`Edited_BfArM Nummer2` = as.factor(`Edited_BfArM Nummer2`)) %>% 
#  group_by(`Edited_BfArM Nummer2`) %>%
#  summarise(peak_labread = max(labreads, na.rm = TRUE))
  
ldiclo_thrombozyten_with_controlvisit
```

```{r}
ldiclo_thrombozyten_with_controlvisit_peak <- ldiclo_thrombozyten_with_controlvisit %>%
  group_by(`Edited_BfArM Nummer2`) %>%
  filter(labreads == max(labreads, na.rm = TRUE)) %>%
  slice(1) %>%  # Falls mehrere Zeilen denselben Maximalwert haben, nimm eine davon
  ungroup() %>%
  rename(`peak-labreads` = labreads) %>%
  select(`Edited_BfArM Nummer2`, Treatment, attribute, `peak-labreads`)

# Ergebnis anzeigen
print(ldiclo_thrombozyten_with_controlvisit_peak)

```


```{r}
# 1. Hole die Patienten-IDs aus dem "Peak"-Datensatz
patient_ids <- ldiclo_thrombozyten_with_controlvisit$`Edited_BfArM Nummer2`

# 2. Filtere die restlichen Patienten aus dem vollständigen Datensatz
ldiclo_thrombozyten_without_controlvisit <- thrombozyten_full_factor %>%
  filter(Treatment == "Leber_Diclo") %>% 
  filter(!str_detect(attribute, "_From Start|_From start|DBS"))%>%
  filter(!`Edited_BfArM Nummer2` %in% patient_ids) %>%
  group_by(`Edited_BfArM Nummer2`) %>%
#  filter(labreads == max(labreads, na.rm = TRUE)) %>%
#  slice(1) %>%  # Falls es mehrere mit demselben Max gibt, nur eine behalten
#  ungroup() %>%
#  rename(`peak-labreads` = labreads) %>%
  select(`Edited_BfArM Nummer2`, Treatment, attribute, labreads) %>%
  mutate(Treatment = if_else(Treatment == "Leber_Diclo", "Patients without controlvisit", Treatment))

# Ergebnis anzeigen
print(ldiclo_thrombozyten_without_controlvisit)

```




```{r}
ldiclo_thrombozyten_both_groups <- bind_rows(ldiclo_thrombozyten_with_controlvisit, 
                                    ldiclo_thrombozyten_without_controlvisit)
ldiclo_thrombozyten_both_groups
```



```{r}
group_counts_ldiclo_thrombozyten_both_groups <- ldiclo_thrombozyten_both_groups %>%
  group_by(Treatment) %>%
  summarise(total_unique = n_distinct(`Edited_BfArM Nummer2`), .groups = "drop")
group_counts_ldiclo_thrombozyten_both_groups

# Faktor-Levels aus dem Hauptdatensatz definieren
treatment_levels <- unique(ldiclo_thrombozyten_both_groups$Treatment)

# Treatment-Spalte in beiden Datensätzen als Faktor setzen
ldiclo_thrombozyten_both_groups$Treatment <- factor(ldiclo_thrombozyten_both_groups$Treatment,
                                                 levels = treatment_levels)

group_counts_ldiclo_thrombozyten_both_groups$Treatment <- factor(group_counts_ldiclo_thrombozyten_both_groups$Treatment,
                                                              levels = treatment_levels)

y_pos <- ldiclo_thrombozyten_both_groups %>%
  group_by(Treatment) %>%
  summarise(y = max(labreads, na.rm = TRUE) * 1.09, .groups = "drop")

y_pos


group_counts_ldiclo_thrombozyten_both_groups <- left_join(group_counts_ldiclo_thrombozyten_both_groups, y_pos, by = "Treatment")
group_counts_ldiclo_thrombozyten_both_groups



# Maximalen y-Wert bestimmen (leicht oberhalb vom höchsten Wert)
y_max <- max(ldiclo_thrombozyten_both_groups$labreads, na.rm = TRUE) * 1.15

# Plot neu aufbauen mit eigener y-Skalierung
ldiclo_thrombozyten_full_comparison_control_visit_group <- ggbetweenstats(
  data = ldiclo_thrombozyten_both_groups,
  x = Treatment,
  y = labreads,
  type = "parametric",
  title = "liver diclo_thrombozyten_full_comparison labreads after reactionstart for patients with and without controlvisit", 
  xlab = "Patient group",
  ylab = "thrombozyten cells/ul"
) +
  geom_text(
    data = group_counts_ldiclo_thrombozyten_both_groups,
    aes(
      x = Treatment,
      y = y,
      label = paste0("N = ", total_unique)
    ),
    inherit.aes = FALSE,
    size = 4,
    vjust = -0.5
  ) +
  scale_y_continuous(limits = c(0, y_max), expand = expansion(mult = c(0.05, 0.1)))

ldiclo_thrombozyten_full_comparison_control_visit_group


dir.create("plots_comparison_control_visit_group", showWarnings = FALSE)
svg("plots_comparison_control_visit_group/thrombozyten_full_ldicl_comparison_control_visit_group.svg", height = 8, width = 10)
print(ldiclo_thrombozyten_full_comparison_control_visit_group)
dev.off()
```



```{r}
ldiclo_thrombozyten_both_groups %>% 
  group_by(Treatment) %>% 
  normality()
```




##### liver_ibu #############################


```{r}
library(dplyr)

libu_thrombozyten_with_controlvisit <- left_join(thrombozyten_full_fs_peak, thrombozyten_full_factor, 
                                       by = "Edited_BfArM Nummer2") %>% 
#  dplyr::filter(str_detect(attribute, "_From [Ss]tart|DBS")) %>% 
  filter(!str_detect(attribute, "_From Start|_From start|DBS"))%>%
  dplyr::select(1,3,4,5) %>% 
  #distinct(edited_bf_ar_m_nummer2, .keep_all = TRUE)%>% 
  filter(Treatment == "Leber_Ibu") %>% 
  mutate(Treatment = if_else(Treatment == "Leber_Ibu", "Patients with controlvisit", Treatment))# %>% 
#  mutate(`Edited_BfArM Nummer2` = as.factor(`Edited_BfArM Nummer2`)) %>% 
#  group_by(`Edited_BfArM Nummer2`) %>%
#  summarise(peak_labread = max(labreads, na.rm = TRUE))
  
libu_thrombozyten_with_controlvisit
```

```{r}
libu_thrombozyten_with_controlvisit_peak <- libu_thrombozyten_with_controlvisit %>%
  group_by(`Edited_BfArM Nummer2`) %>%
  filter(labreads == max(labreads, na.rm = TRUE)) %>%
  slice(1) %>%  # Falls mehrere Zeilen denselben Maximalwert haben, nimm eine davon
  ungroup() %>%
  rename(`peak-labreads` = labreads) %>%
  select(`Edited_BfArM Nummer2`, Treatment, attribute, `peak-labreads`)

# Ergebnis anzeigen
print(libu_thrombozyten_with_controlvisit_peak)

```


```{r}
# 1. Hole die Patienten-IDs aus dem "Peak"-Datensatz
patient_ids <- libu_thrombozyten_with_controlvisit$`Edited_BfArM Nummer2`

# 2. Filtere die restlichen Patienten aus dem vollständigen Datensatz
libu_thrombozyten_without_controlvisit <- thrombozyten_full_factor %>%
  filter(Treatment == "Leber_Ibu") %>% 
  filter(!str_detect(attribute, "_From Start|_From start|DBS"))%>%
  filter(!`Edited_BfArM Nummer2` %in% patient_ids) %>%
  group_by(`Edited_BfArM Nummer2`) %>%
#  filter(labreads == max(labreads, na.rm = TRUE)) %>%
#  slice(1) %>%  # Falls es mehrere mit demselben Max gibt, nur eine behalten
#  ungroup() %>%
#  rename(`peak-labreads` = labreads) %>%
  select(`Edited_BfArM Nummer2`, Treatment, attribute, labreads) %>%
  mutate(Treatment = if_else(Treatment == "Leber_Ibu", "Patients without controlvisit", Treatment))

# Ergebnis anzeigen
print(libu_thrombozyten_without_controlvisit)

```




```{r}
libu_thrombozyten_both_groups <- bind_rows(libu_thrombozyten_with_controlvisit, 
                                    libu_thrombozyten_without_controlvisit)
libu_thrombozyten_both_groups
```



```{r}
group_counts_libu_thrombozyten_both_groups <- libu_thrombozyten_both_groups %>%
  group_by(Treatment) %>%
  summarise(total_unique = n_distinct(`Edited_BfArM Nummer2`), .groups = "drop")
group_counts_libu_thrombozyten_both_groups

# Faktor-Levels aus dem Hauptdatensatz definieren
treatment_levels <- unique(libu_thrombozyten_both_groups$Treatment)

# Treatment-Spalte in beiden Datensätzen als Faktor setzen
libu_thrombozyten_both_groups$Treatment <- factor(libu_thrombozyten_both_groups$Treatment,
                                                 levels = treatment_levels)

group_counts_libu_thrombozyten_both_groups$Treatment <- factor(group_counts_libu_thrombozyten_both_groups$Treatment,
                                                              levels = treatment_levels)

y_pos <- libu_thrombozyten_both_groups %>%
  group_by(Treatment) %>%
  summarise(y = max(labreads, na.rm = TRUE) * 1.09, .groups = "drop")

y_pos


group_counts_libu_thrombozyten_both_groups <- left_join(group_counts_libu_thrombozyten_both_groups, y_pos, by = "Treatment")
group_counts_libu_thrombozyten_both_groups



# Maximalen y-Wert bestimmen (leicht oberhalb vom höchsten Wert)
y_max <- max(libu_thrombozyten_both_groups$labreads, na.rm = TRUE) * 1.15

# Plot neu aufbauen mit eigener y-Skalierung
libu_thrombozyten_full_comparison_control_visit_group <- ggbetweenstats(
  data = libu_thrombozyten_both_groups,
  x = Treatment,
  y = labreads,
  type = "parametric",
  title = "liver ibu_thrombozyten_full_comparison labreads after reactionstart for patients with and without controlvisit", 
  xlab = "Patient group",
  ylab = "thrombozyten cells/ul"
) +
  geom_text(
    data = group_counts_libu_thrombozyten_both_groups,
    aes(
      x = Treatment,
      y = y,
      label = paste0("N = ", total_unique)
    ),
    inherit.aes = FALSE,
    size = 4,
    vjust = -0.5
  ) +
  scale_y_continuous(limits = c(0, y_max), expand = expansion(mult = c(0.05, 0.1)))

libu_thrombozyten_full_comparison_control_visit_group


dir.create("plots_comparison_control_visit_group", showWarnings = FALSE)
svg("plots_comparison_control_visit_group/thrombozyten_full_libu_comparison_control_visit_group.svg", height = 8, width = 10)
print(libu_thrombozyten_full_comparison_control_visit_group)
dev.off()
```



```{r}
libu_thrombozyten_both_groups %>% 
  group_by(Treatment) %>% 
  normality()
```



##### liver_para ###################################################


```{r}
library(dplyr)

lpara_thrombozyten_with_controlvisit <- left_join(thrombozyten_full_fs_peak, thrombozyten_full_factor, 
                                       by = "Edited_BfArM Nummer2") %>% 
#  dplyr::filter(str_detect(attribute, "_From [Ss]tart|DBS")) %>% 
  filter(!str_detect(attribute, "_From Start|_From start|DBS"))%>%
  dplyr::select(1,3,4,5) %>% 
  #distinct(edited_bf_ar_m_nummer2, .keep_all = TRUE)%>% 
  filter(Treatment == "Leber_Para") %>% 
  mutate(Treatment = if_else(Treatment == "Leber_Para", "Patients with controlvisit", Treatment))# %>% 
#  mutate(`Edited_BfArM Nummer2` = as.factor(`Edited_BfArM Nummer2`)) %>% 
#  group_by(`Edited_BfArM Nummer2`) %>%
#  summarise(peak_labread = max(labreads, na.rm = TRUE))
  
lpara_thrombozyten_with_controlvisit
```

```{r}
lpara_thrombozyten_with_controlvisit_peak <- lpara_thrombozyten_with_controlvisit %>%
  group_by(`Edited_BfArM Nummer2`) %>%
  filter(labreads == max(labreads, na.rm = TRUE)) %>%
  slice(1) %>%  # Falls mehrere Zeilen denselben Maximalwert haben, nimm eine davon
  ungroup() %>%
  rename(`peak-labreads` = labreads) %>%
  select(`Edited_BfArM Nummer2`, Treatment, attribute, `peak-labreads`)

# Ergebnis anzeigen
print(lpara_thrombozyten_with_controlvisit_peak)

```


```{r}
# 1. Hole die Patienten-IDs aus dem "Peak"-Datensatz
patient_ids <- lpara_thrombozyten_with_controlvisit$`Edited_BfArM Nummer2`

# 2. Filtere die restlichen Patienten aus dem vollständigen Datensatz
lpara_thrombozyten_without_controlvisit <- thrombozyten_full_factor %>%
  filter(Treatment == "Leber_Para") %>% 
  filter(!str_detect(attribute, "_From Start|_From start|DBS"))%>%
  filter(!`Edited_BfArM Nummer2` %in% patient_ids) %>%
  group_by(`Edited_BfArM Nummer2`) %>%
#  filter(labreads == max(labreads, na.rm = TRUE)) %>%
#  slice(1) %>%  # Falls es mehrere mit demselben Max gibt, nur eine behalten
#  ungroup() %>%
#  rename(`peak-labreads` = labreads) %>%
  select(`Edited_BfArM Nummer2`, Treatment, attribute, labreads) %>%
  mutate(Treatment = if_else(Treatment == "Leber_Para", "Patients without controlvisit", Treatment))

# Ergebnis anzeigen
print(lpara_thrombozyten_without_controlvisit)

```




```{r}
lpara_thrombozyten_both_groups <- bind_rows(lpara_thrombozyten_with_controlvisit, 
                                    lpara_thrombozyten_without_controlvisit)
lpara_thrombozyten_both_groups
```



```{r}
group_counts_lpara_thrombozyten_both_groups <- lpara_thrombozyten_both_groups %>%
  group_by(Treatment) %>%
  summarise(total_unique = n_distinct(`Edited_BfArM Nummer2`), .groups = "drop")
group_counts_lpara_thrombozyten_both_groups

# Faktor-Levels aus dem Hauptdatensatz definieren
treatment_levels <- unique(lpara_thrombozyten_both_groups$Treatment)

# Treatment-Spalte in beiden Datensätzen als Faktor setzen
lpara_thrombozyten_both_groups$Treatment <- factor(lpara_thrombozyten_both_groups$Treatment,
                                                 levels = treatment_levels)

group_counts_lpara_thrombozyten_both_groups$Treatment <- factor(group_counts_lpara_thrombozyten_both_groups$Treatment,
                                                              levels = treatment_levels)

y_pos <- lpara_thrombozyten_both_groups %>%
  group_by(Treatment) %>%
  summarise(y = max(labreads, na.rm = TRUE) * 1.09, .groups = "drop")

y_pos


group_counts_lpara_thrombozyten_both_groups <- left_join(group_counts_lpara_thrombozyten_both_groups, y_pos, by = "Treatment")
group_counts_lpara_thrombozyten_both_groups



# Maximalen y-Wert bestimmen (leicht oberhalb vom höchsten Wert)
y_max <- max(lpara_thrombozyten_both_groups$labreads, na.rm = TRUE) * 1.15

# Plot neu aufbauen mit eigener y-Skalierung
lpara_thrombozyten_full_comparison_control_visit_group <- ggbetweenstats(
  data = lpara_thrombozyten_both_groups,
  x = Treatment,
  y = labreads,
  type = "parametric",
  title = "liver para_thrombozyten_full_comparison labreads after reactionstart for patients with and without controlvisit", 
  xlab = "Patient group",
  ylab = "thrombozyten cells/ul"
) +
  geom_text(
    data = group_counts_lpara_thrombozyten_both_groups,
    aes(
      x = Treatment,
      y = y,
      label = paste0("N = ", total_unique)
    ),
    inherit.aes = FALSE,
    size = 4,
    vjust = -0.5
  ) +
  scale_y_continuous(limits = c(0, y_max), expand = expansion(mult = c(0.05, 0.1)))

lpara_thrombozyten_full_comparison_control_visit_group


dir.create("plots_comparison_control_visit_group", showWarnings = FALSE)
svg("plots_comparison_control_visit_group/thrombozyten_full_lpara_comparison_control_visit_group.svg", height = 8, width = 10)
print(lpara_thrombozyten_full_comparison_control_visit_group)
dev.off()
```



```{r}
lpara_thrombozyten_both_groups %>% 
  group_by(Treatment) %>% 
  normality()
```






