---
title: "Untitled"
output: html_document
date: "2025-06-07"
---

```{r}
library(readxl)
library(tidyr)
library(dplyr)
library(ggstatsplot)
library(tidyverse)
library(readxl)
library(dlookr)
library(reshape2)
```

# Datensätze befinden sich in: Joined_data_Comedication_mainmedication_labvalues.Rmd

### gpt_all_groups_comedication_count_intake_at_same_timespan #######################################################
```{r}
all_data %>% 
  filter(panel_id == "gpt")
```


```{r}
```

```{r}
gpt_full2 <- all_data %>% 
  filter(panel_id == "gpt") %>% 
 dplyr::rename("patient_group" = "kathegorie",
                "day_of_measurement" = "attribute") %>% 
  mutate(bfarm_nummer = as.character(bf_ar_m_nummer))%>%
  filter(!str_detect(day_of_measurement, "_From Start|_From start|DBS")) %>% 
  drop_na()
gpt_full2 

```

```{r}
mainmed_comed_gpt <- left_join(main_data_comed,gpt_full2 ,by = "bfarm_nummer") %>% 
  drop_na() %>% 
  dplyr::select(-drug_group_co,-patient_group.x,-patient_group.y)
mainmed_comed_gpt
```


```{r}
mainmed_comed_gpt_filter_before <- mainmed_comed_gpt %>% 
  dplyr::filter(grepl("Zeitraum: erste Einnahme bis Krankheitsbeginn",kathegorie_M)) %>% 
  dplyr::filter(grepl("Zeitraum: letzte Einnahme bis Krankheitsbeginn",kathegorie_co)) %>% 
  mutate(parameter_M1 = parameter_M +91) %>%
  dplyr::filter(parameter_M1 > parameter_co)

mainmed_comed_gpt_filter_before#%>% 
#  dplyr::filter(Medication == "Atenolol, Clortalidon (Hypertonus)")
  
```


```{r}
mainmed_comed_gpt_filter_after <- mainmed_comed_gpt %>% 
  dplyr::filter(grepl("Zeitraum: letzte Einnahme bis Krankheitsbeginn",kathegorie_M)) %>% 
  dplyr::filter(grepl("Zeitraum: erste Einnahme bis Krankheitsbeginn",kathegorie_co)) %>% 
  mutate(parameter_M1 = parameter_M -91) %>% 
  filter(!(parameter_M1 < 0)) %>% 
  dplyr::filter(parameter_M1 < parameter_co)

mainmed_comed_gpt_filter_after#%>% 
#  dplyr::filter(Medication == "Atenolol, Clortalidon (Hypertonus)")
  
```

```{r}
main_medication_count_sit <- read_excel(here::here("RawData/main_medication_count.xlsx"), 
                                        sheet = 2)
main_medication_count_sit
```




```{r}
#!!!!!!!!!!! braucht man nur wenn bei mainmed_comed_gpt_filter_after Werte stehen

#mainmed_comed_gpt_all <- left_join(mainmed_comed_gpt_filter_before,mainmed_comed_gpt_filter_after,by = "bfarm_nummer") #%>%

#mainmed_comed_gpt_all
```


```{r}

mainmed_comed_gpt_all_counts <- 
  mainmed_comed_gpt_filter_before %>%
    pivot_longer(cols = c(Medication), 
    names_to = "source", values_to = "medication") %>%
    distinct(bfarm_nummer, medication) %>%
    group_by(bfarm_nummer) %>%
    summarise(number_comedication = n(), .groups = "drop")


mainmed_comed_gpt_all_counts

```


### code verändert, noch für alle anderen anpassen


```{r}
plotdata_gpt <- left_join(
  mainmed_comed_gpt_all_counts,
  mainmed_comed_gpt,
  by = "bfarm_nummer"
) %>% 
  mutate(
  number_comedication = as.factor(number_comedication),
  labreads = round(labreads, 2)
) %>% 
  distinct(
    bfarm_nummer,
    day_of_measurement,
    labreads,
    .keep_all = TRUE
  ) %>% 
  dplyr::select(1, 2, 15)

plotdata_gpt
```

```{r}
labvalues_for_comedication_count <- plotdata_gpt %>% 
  ggplot(aes(x = number_comedication, y = labreads)) +
  geom_point() +
  geom_smooth() +
  labs(
    title = "All groups_comparison gpt with drug count comedication_intake at same timespan",
    x = "number of medication",
    y = "ALT (U/L)" )

#dir.create("plots_labvalues drug count", showWarnings = FALSE)
#svg("plots_labvalues drug count/gpt_all_groups_comedication_count_intake_at_same_timespan.svg", height = 8, width = 10)
print(labvalues_for_comedication_count)
#dev.off()
```

##=======================================================
## gpt_all_groups_drug_count_intake_at_same_timespan 
##=======================================================

```{r}

main_medication_count <- read_excel("main_medication_count.xlsx")
main_medication_count
```


```{r}
total_medication <- left_join(main_medication_count,mainmed_comed_gpt_all_counts, by = "bfarm_nummer") %>% 
   mutate(number_comedication = coalesce(number_comedication, 0)) %>% 
  mutate(total_medication = medication_M_count + number_comedication) %>% 
  dplyr::arrange(desc(total_medication)) %>% 
  filter(!(number_comedication == 0)) #%>% 
  #mutate(total_medication = as.factor(total_medication))

total_medication
```



```{r}
total_medication1 <- left_join(total_medication,mainmed_comed_gpt, by = "bfarm_nummer") %>% 
  dplyr::select(1,2,3,4,14) %>% 
  drop_na() %>% 
  distinct(labreads, .keep_all = TRUE) #%>% 
#  column_to_rownames(var = "bfarm_nummer")
  

total_medication1
```

```{r}
all_groups_gpt_labvalues_drug_count <-total_medication1 %>% 
  ggplot(aes(x = total_medication, y = labreads))+
  geom_point(position = position_dodge(width = 0.2))+
  geom_smooth()+
#  scale_y_continuous(limits = c(0, 10000), breaks = seq(0, 10000, by = 500))+
labs(
    title = "All groups_comparison gpt with drug count main- and comedication_intake at same timespan",
    x = "number of medicaments",
    y = "ALT (U/L)" )
dir.create("plots_labvalues drug count", showWarnings = FALSE)
svg("plots_labvalues drug count/gpt_all_groups_drug_count_intake_at_same_timespan.svg", height = 8, width = 10)
print(all_groups_gpt_labvalues_drug_count)
dev.off()
all_groups_gpt_labvalues_drug_count
```



```{r}
#library(pzfx)
#write_pzfx(total_medication1,"total_medication1.pzfx", row_names = FALSE)
```


```{r}
mainmed_comed_gpt
```







### Graphs without filter of intake at the same timespan #########################################################



```{r}
# Beispielcode für deine Tabelle
# df <- your_dataframe_name

mainmed_comed_gpt_all_counts <- mainmed_comed_gpt %>%
  # Schritt 1: Beide Spalten in eine lange Form bringen
  pivot_longer(cols = c(Medication), 
               names_to = "source", values_to = "medication") %>%
  # Schritt 2: Duplikate entfernen (jede Medikamenten-Patient-Kombination nur einmal)
  distinct(bfarm_nummer, medication) %>%
  # Schritt 3: Pro Patient (bfarm_nummer) zählen, wie viele verschiedene Medikamente es gibt
  group_by(bfarm_nummer) %>%
  summarise(number_comedication = n(), .groups = "drop")

# Ausgabe ansehen


```


```{r}
total_medication <- left_join(main_medication_count,mainmed_comed_gpt_all_counts, by = "bfarm_nummer") %>% 
   mutate(number_comedication = coalesce(number_comedication, 0)) %>% 
  mutate(total_medication = medication_M_count + number_comedication) %>% 
  dplyr::arrange(desc(total_medication)) %>% 
  filter(!(number_comedication == 0)) #%>% 
  #mutate(total_medication = as.factor(total_medication))

total_medication
```



```{r}
medication_labreads <- left_join(total_medication,mainmed_comed_gpt, by = "bfarm_nummer") %>% 
  select(1,4,14) %>% 
  distinct(labreads, .keep_all = TRUE)
medication_labreads
```

```{r}
all_groups_gpt_labvalues_medication_count <- medication_labreads %>% 
  mutate(total_medication = as.factor(total_medication)) %>% 
  ggplot(aes(x =total_medication, y = labreads))+
  geom_point()+
  geom_smooth()+
  labs(
    x = "number of medicaments",
    y = "ALT (U/L)",
    title = "All groups_comparison gpt with drug count main- and comedication_all intake times", hjust = 0.5)+
#  scale_y_continuous(limits = c(0,4000))+
  theme_classic()+
  theme(
    plot.title = element_text(margin = margin(b=10), 
                              color="black", face="bold", hjust = 0.5),
    axis.title.x = element_text(face= "bold", size = 15, colour = "black"),
    axis.text.x = element_text(angle = 45, hjust = 1),
    axis.title.y = element_text(face = "bold", size = 15, colour = "black"),
    legend.position = c(0.2,0.9),
    legend.text = element_text(size = 15, face = "bold"))
dir.create("plots_labvalues drug count", showWarnings = FALSE)
svg("plots_labvalues drug count/gpt_all_groups_drug_count_all_intake_times.svg", height = 8, width = 10)
print(all_groups_gpt_labvalues_medication_count)
dev.off()
all_groups_gpt_labvalues_medication_count
```

###########################################################################################
### got ###################################################################################
###########################################################################################

### got_all_groups_comedication_count_intake_at_same_timespan #######################################################

```{r}
got_full2 <- got_full %>% 
  dplyr::rename("bfarm_nummer" = "Edited_BfArM Nummer2",
                "patient_group" = "Treatment",
                "day_of_measurement" = "attribute") %>% 
  mutate(bfarm_nummer = as.character(bfarm_nummer))%>%
  filter(!str_detect(day_of_measurement, "_From Start|_From start|DBS"))
got_full2 

```

```{r}
mainmed_comed_got <- left_join(main_data_comed,got_full2 ,by = "bfarm_nummer") %>% 
  drop_na() %>% 
  dplyr::select(-drug_group_co,-patient_group.x,-patient_group.y)
mainmed_comed_got
```

```{r}
mainmed_comed_got_filter_before <- mainmed_comed_got %>% 
  dplyr::filter(grepl("Zeitraum: erste Einnahme bis Krankheitsbeginn",kathegorie_M)) %>% 
  dplyr::filter(grepl("Zeitraum: letzte Einnahme bis Krankheitsbeginn",kathegorie_co)) %>% 
  mutate(parameter_M1 = parameter_M +91) %>%
  dplyr::filter(parameter_M1 > parameter_co)

mainmed_comed_got_filter_before#%>% 
#  dplyr::filter(Medication == "Atenolol, Clortalidon (Hypertonus)")
  
```


```{r}
mainmed_comed_got_filter_after <- mainmed_comed_got %>% 
  dplyr::filter(grepl("Zeitraum: letzte Einnahme bis Krankheitsbeginn",kathegorie_M)) %>% 
  dplyr::filter(grepl("Zeitraum: erste Einnahme bis Krankheitsbeginn",kathegorie_co)) %>% 
  mutate(parameter_M1 = parameter_M -91) %>% 
  filter(!(parameter_M1 < 0)) %>% 
  dplyr::filter(parameter_M1 < parameter_co)

mainmed_comed_got_filter_after#%>% 
#  dplyr::filter(Medication == "Atenolol, Clortalidon (Hypertonus)")
  
```



```{r}
# Beispielcode für deine Tabelle
# df <- your_dataframe_name

mainmed_comed_got_all_counts <- mainmed_comed_got_filter_before %>%
  # Schritt 1: Beide Spalten in eine lange Form bringen
  pivot_longer(cols = c(Medication), 
               names_to = "source", values_to = "medication") %>%
  # Schritt 2: Duplikate entfernen (jede Medikamenten-Patient-Kombination nur einmal)
  distinct(bfarm_nummer, medication) %>%
  # Schritt 3: Pro Patient (bfarm_nummer) zählen, wie viele verschiedene Medikamente es gibt
  group_by(bfarm_nummer) %>%
  summarise(number_comedication = n(), .groups = "drop")

# Ausgabe ansehen


```



```{r}
plotdata_got <- left_join(mainmed_comed_got_all_counts,mainmed_comed_got,by = "bfarm_nummer") %>% 
  dplyr::select(1,2,12) %>% 
  mutate(number_comedication = as.factor(number_comedication)) %>% 
  distinct(labreads,.keep_all = TRUE)

plotdata_got
```

```{r}
labvalues_for_comedication_count <- plotdata_got %>% 
  ggplot(aes(x = number_comedication, y = labreads)) +
  geom_point() +
  geom_smooth() +
  labs(
    title = "All groups_comparison got with drug count comedication_intake at same timespan",
    x = "number of comedication",
    y = "got (U/L)" )

dir.create("plots_labvalues drug count", showWarnings = FALSE)
svg("plots_labvalues drug count/got_all_groups_comedication_count_intake_at_same_timespan.svg", height = 8, width = 10)
print(labvalues_for_comedication_count)
dev.off()
```


### got_all_groups_drug_count_intake_at_same_timespan ##########################################################

```{r}
total_medication <- left_join(main_medication_count,mainmed_comed_got_all_counts, by = "bfarm_nummer") %>% 
   mutate(number_comedication = coalesce(number_comedication, 0)) %>% 
  mutate(total_medication = medication_M_count + number_comedication) %>% 
  dplyr::arrange(desc(total_medication)) %>% 
  filter(!(number_comedication == 0)) #%>% 
  #mutate(total_medication = as.factor(total_medication))

total_medication
```


```{r}
total_medication1 <- left_join(total_medication,mainmed_comed_got, by = "bfarm_nummer") %>% 
  dplyr::select(1,2,3,4,14) %>% 
  drop_na() %>% 
  distinct(labreads, .keep_all = TRUE) #%>% 
#  column_to_rownames(var = "bfarm_nummer")
  

total_medication1
```

```{r}
all_groups_got_labvalues_drug_count <-total_medication1 %>% 
  ggplot(aes(x = total_medication, y = labreads))+
  geom_point(position = position_dodge(width = 0.2))+
  geom_smooth()+
#  scale_y_continuous(limits = c(0, 10000), breaks = seq(0, 10000, by = 500))+
labs(
    title = "All groups_comparison got with drug count main- and comedication_intake at same timespan",
    x = "number of medicaments",
    y = "got (U/L)" )
dir.create("plots_labvalues drug count", showWarnings = FALSE)
svg("plots_labvalues drug count/got_all_groups_drug_count_intake_at_same_timespan.svg", height = 8, width = 10)
print(all_groups_got_labvalues_drug_count)
dev.off()
all_groups_got_labvalues_drug_count
```

### Graphs without filter of intake at the same timespan #########################################################

```{r}
# Beispielcode für deine Tabelle
# df <- your_dataframe_name

mainmed_comed_got_all_counts <- mainmed_comed_got %>%
  # Schritt 1: Beide Spalten in eine lange Form bringen
  pivot_longer(cols = c(Medication), 
               names_to = "source", values_to = "medication") %>%
  # Schritt 2: Duplikate entfernen (jede Medikamenten-Patient-Kombination nur einmal)
  distinct(bfarm_nummer, medication) %>%
  # Schritt 3: Pro Patient (bfarm_nummer) zählen, wie viele verschiedene Medikamente es gibt
  group_by(bfarm_nummer) %>%
  summarise(number_comedication = n(), .groups = "drop")

# Ausgabe ansehen


```


```{r}
medication_labreads <- left_join(total_medication,mainmed_comed_got, by = "bfarm_nummer") %>% 
  select(1,4,14) %>% 
  distinct(labreads, .keep_all = TRUE)
medication_labreads
```

```{r}
all_groups_got_labvalues_medication_count <- medication_labreads %>% 
  mutate(total_medication = as.factor(total_medication)) %>% 
  ggplot(aes(x =total_medication, y = labreads))+
  geom_point()+
  geom_smooth()+
  labs(
    x = "number of medicaments",
    y = "got (U/L)",
    title = "All groups_comparison got with drug count main- and comedication_all intake times", hjust = 0.5)+
#  scale_y_continuous(limits = c(0,4000))+
  theme_classic()+
  theme(
    plot.title = element_text(margin = margin(b=10), 
                              color="black", face="bold", hjust = 0.5),
    axis.title.x = element_text(face= "bold", size = 15, colour = "black"),
    axis.text.x = element_text(angle = 45, hjust = 1),
    axis.title.y = element_text(face = "bold", size = 15, colour = "black"),
    legend.position = c(0.2,0.9),
    legend.text = element_text(size = 15, face = "bold"))
dir.create("plots_labvalues drug count", showWarnings = FALSE)
svg("plots_labvalues drug count/got_all_groups_drug_count_all_intake_times.svg", height = 8, width = 10)
print(all_groups_got_labvalues_medication_count)
dev.off()
all_groups_got_labvalues_medication_count
```


###########################################################################################
### ggt ###################################################################################
###########################################################################################

### ggt_all_groups_comedication_count_intake_at_same_timespan #######################################################

```{r}
ggt_full2 <- ggt_full %>% 
  dplyr::rename("bfarm_nummer" = "Edited_BfArM Nummer2",
                "patient_group" = "Treatment",
                "day_of_measurement" = "attribute") %>% 
  mutate(bfarm_nummer = as.character(bfarm_nummer))%>%
  filter(!str_detect(day_of_measurement, "_From Start|_From start|DBS"))
ggt_full2 

```

```{r}
mainmed_comed_ggt <- left_join(main_data_comed,ggt_full2 ,by = "bfarm_nummer") %>% 
  drop_na() %>% 
  dplyr::select(-drug_group_co,-patient_group.x,-patient_group.y)
mainmed_comed_ggt
```

```{r}
mainmed_comed_ggt_filter_before <- mainmed_comed_ggt %>% 
  dplyr::filter(grepl("Zeitraum: erste Einnahme bis Krankheitsbeginn",kathegorie_M)) %>% 
  dplyr::filter(grepl("Zeitraum: letzte Einnahme bis Krankheitsbeginn",kathegorie_co)) %>% 
  mutate(parameter_M1 = parameter_M +91) %>%
  dplyr::filter(parameter_M1 > parameter_co)

mainmed_comed_ggt_filter_before#%>% 
#  dplyr::filter(Medication == "Atenolol, Clortalidon (Hypertonus)")
  
```


```{r}
mainmed_comed_ggt_filter_after <- mainmed_comed_ggt %>% 
  dplyr::filter(grepl("Zeitraum: letzte Einnahme bis Krankheitsbeginn",kathegorie_M)) %>% 
  dplyr::filter(grepl("Zeitraum: erste Einnahme bis Krankheitsbeginn",kathegorie_co)) %>% 
  mutate(parameter_M1 = parameter_M -91) %>% 
  filter(!(parameter_M1 < 0)) %>% 
  dplyr::filter(parameter_M1 < parameter_co)

mainmed_comed_ggt_filter_after#%>% 
#  dplyr::filter(Medication == "Atenolol, Clortalidon (Hypertonus)")
  
```



```{r}
# Beispielcode für deine Tabelle
# df <- your_dataframe_name

mainmed_comed_ggt_all_counts <- mainmed_comed_ggt_filter_before %>%
  # Schritt 1: Beide Spalten in eine lange Form bringen
  pivot_longer(cols = c(Medication), 
               names_to = "source", values_to = "medication") %>%
  # Schritt 2: Duplikate entfernen (jede Medikamenten-Patient-Kombination nur einmal)
  distinct(bfarm_nummer, medication) %>%
  # Schritt 3: Pro Patient (bfarm_nummer) zählen, wie viele verschiedene Medikamente es gibt
  group_by(bfarm_nummer) %>%
  summarise(number_comedication = n(), .groups = "drop")

# Ausgabe ansehen


```



```{r}
plotdata_ggt <- left_join(mainmed_comed_ggt_all_counts,mainmed_comed_ggt,by = "bfarm_nummer") %>% 
  dplyr::select(1,2,12) %>% 
  mutate(number_comedication = as.factor(number_comedication)) %>% 
  distinct(labreads,.keep_all = TRUE)

plotdata_ggt
```

```{r}
labvalues_for_comedication_count <- plotdata_ggt %>% 
  ggplot(aes(x = number_comedication, y = labreads)) +
  geom_point() +
  geom_smooth() +
  labs(
    title = "All groups_comparison ggt with drug count comedication_intake at same timespan",
    x = "number of comedication",
    y = "ggt (U/L)" )

dir.create("plots_labvalues drug count", showWarnings = FALSE)
svg("plots_labvalues drug count/ggt_all_groups_comedication_count_intake_at_same_timespan.svg", height = 8, width = 10)
print(labvalues_for_comedication_count)
dev.off()
```


### ggt_all_groups_drug_count_intake_at_same_timespan ##########################################################

```{r}
total_medication <- left_join(main_medication_count,mainmed_comed_ggt_all_counts, by = "bfarm_nummer") %>% 
   mutate(number_comedication = coalesce(number_comedication, 0)) %>% 
  mutate(total_medication = medication_M_count + number_comedication) %>% 
  dplyr::arrange(desc(total_medication)) %>% 
  filter(!(number_comedication == 0)) #%>% 
  #mutate(total_medication = as.factor(total_medication))

total_medication
```


```{r}
total_medication1 <- left_join(total_medication,mainmed_comed_ggt, by = "bfarm_nummer") %>% 
  dplyr::select(1,2,3,4,14) %>% 
  drop_na() %>% 
  distinct(labreads, .keep_all = TRUE) #%>% 
#  column_to_rownames(var = "bfarm_nummer")
  

total_medication1
```

```{r}
all_groups_ggt_labvalues_drug_count <-total_medication1 %>% 
  ggplot(aes(x = total_medication, y = labreads))+
  geom_point(position = position_dodge(width = 0.2))+
  geom_smooth()+
#  scale_y_continuous(limits = c(0, 10000), breaks = seq(0, 10000, by = 500))+
labs(
    title = "All groups_comparison ggt with drug count main- and comedication_intake at same timespan",
    x = "number of medicaments",
    y = "ggt (U/L)" )
dir.create("plots_labvalues drug count", showWarnings = FALSE)
svg("plots_labvalues drug count/ggt_all_groups_drug_count_intake_at_same_timespan.svg", height = 8, width = 10)
print(all_groups_ggt_labvalues_drug_count)
dev.off()
all_groups_ggt_labvalues_drug_count
```


### Graphs without filter of intake at the same timespan #########################################################

```{r}
# Beispielcode für deine Tabelle
# df <- your_dataframe_name

mainmed_comed_ggt_all_counts <- mainmed_comed_ggt %>%
  # Schritt 1: Beide Spalten in eine lange Form bringen
  pivot_longer(cols = c(Medication), 
               names_to = "source", values_to = "medication") %>%
  # Schritt 2: Duplikate entfernen (jede Medikamenten-Patient-Kombination nur einmal)
  distinct(bfarm_nummer, medication) %>%
  # Schritt 3: Pro Patient (bfarm_nummer) zählen, wie viele verschiedene Medikamente es gibt
  group_by(bfarm_nummer) %>%
  summarise(number_comedication = n(), .groups = "drop")

# Ausgabe ansehen


```


```{r}
medication_labreads <- left_join(total_medication,mainmed_comed_ggt, by = "bfarm_nummer") %>% 
  select(1,4,14) %>% 
  distinct(labreads, .keep_all = TRUE)
medication_labreads
```

```{r}
all_groups_ggt_labvalues_medication_count <- medication_labreads %>% 
  mutate(total_medication = as.factor(total_medication)) %>% 
  ggplot(aes(x =total_medication, y = labreads))+
  geom_point()+
  geom_smooth()+
  labs(
    x = "number of medicaments",
    y = "ggt (U/L)",
    title = "All groups_comparison ggt with drug count main- and comedication_all intake times", hjust = 0.5)+
#  scale_y_continuous(limits = c(0,4000))+
  theme_classic()+
  theme(
    plot.title = element_text(margin = margin(b=10), 
                              color="black", face="bold", hjust = 0.5),
    axis.title.x = element_text(face= "bold", size = 15, colour = "black"),
    axis.text.x = element_text(angle = 45, hjust = 1),
    axis.title.y = element_text(face = "bold", size = 15, colour = "black"),
    legend.position = c(0.2,0.9),
    legend.text = element_text(size = 15, face = "bold"))
dir.create("plots_labvalues drug count", showWarnings = FALSE)
svg("plots_labvalues drug count/ggt_all_groups_drug_count_all_intake_times.svg", height = 8, width = 10)
print(all_groups_ggt_labvalues_medication_count)
dev.off()
all_groups_ggt_labvalues_medication_count
```



###########################################################################################
### ap ###################################################################################
###########################################################################################

### ap_all_groups_comedication_count_intake_at_same_timespan #######################################################

```{r}
ap_full2 <- ap_full %>% 
  dplyr::rename("bfarm_nummer" = "Edited_BfArM Nummer2",
                "patient_group" = "Treatment",
                "day_of_measurement" = "attribute") %>% 
  mutate(bfarm_nummer = as.character(bfarm_nummer))%>%
  filter(!str_detect(day_of_measurement, "_From Start|_From start|DBS"))
ap_full2 

```

```{r}
mainmed_comed_ap <- left_join(main_data_comed,ap_full2 ,by = "bfarm_nummer") %>% 
  drop_na() %>% 
  dplyr::select(-drug_group_co,-patient_group.x,-patient_group.y)
mainmed_comed_ap
```

```{r}
mainmed_comed_ap_filter_before <- mainmed_comed_ap %>% 
  dplyr::filter(grepl("Zeitraum: erste Einnahme bis Krankheitsbeginn",kathegorie_M)) %>% 
  dplyr::filter(grepl("Zeitraum: letzte Einnahme bis Krankheitsbeginn",kathegorie_co)) %>% 
  mutate(parameter_M1 = parameter_M +91) %>%
  dplyr::filter(parameter_M1 > parameter_co)

mainmed_comed_ap_filter_before#%>% 
#  dplyr::filter(Medication == "Atenolol, Clortalidon (Hypertonus)")
  
```


```{r}
mainmed_comed_ap_filter_after <- mainmed_comed_ap %>% 
  dplyr::filter(grepl("Zeitraum: letzte Einnahme bis Krankheitsbeginn",kathegorie_M)) %>% 
  dplyr::filter(grepl("Zeitraum: erste Einnahme bis Krankheitsbeginn",kathegorie_co)) %>% 
  mutate(parameter_M1 = parameter_M -91) %>% 
  filter(!(parameter_M1 < 0)) %>% 
  dplyr::filter(parameter_M1 < parameter_co)

mainmed_comed_ap_filter_after#%>% 
#  dplyr::filter(Medication == "Atenolol, Clortalidon (Hypertonus)")
  
```



```{r}
# Beispielcode für deine Tabelle
# df <- your_dataframe_name

mainmed_comed_ap_all_counts <- mainmed_comed_ap_filter_before %>%
  # Schritt 1: Beide Spalten in eine lange Form bringen
  pivot_longer(cols = c(Medication), 
               names_to = "source", values_to = "medication") %>%
  # Schritt 2: Duplikate entfernen (jede Medikamenten-Patient-Kombination nur einmal)
  distinct(bfarm_nummer, medication) %>%
  # Schritt 3: Pro Patient (bfarm_nummer) zählen, wie viele verschiedene Medikamente es gibt
  group_by(bfarm_nummer) %>%
  summarise(number_comedication = n(), .groups = "drop")

# Ausgabe ansehen


```



```{r}
plotdata_ap <- left_join(mainmed_comed_ap_all_counts,mainmed_comed_ap,by = "bfarm_nummer") %>% 
  dplyr::select(1,2,12) %>% 
  mutate(number_comedication = as.factor(number_comedication)) %>% 
  distinct(labreads,.keep_all = TRUE)

plotdata_ap
```

```{r}
labvalues_for_comedication_count <- plotdata_ap %>% 
  ggplot(aes(x = number_comedication, y = labreads)) +
  geom_point() +
  geom_smooth() +
  labs(
    title = "All groups_comparison ap with drug count comedication_intake at same timespan",
    x = "number of comedication",
    y = "ap (U/L)" )

dir.create("plots_labvalues drug count", showWarnings = FALSE)
svg("plots_labvalues drug count/ap_all_groups_comedication_count_intake_at_same_timespan.svg", height = 8, width = 10)
print(labvalues_for_comedication_count)
dev.off()
```


### ap_all_groups_drug_count_intake_at_same_timespan ##########################################################

```{r}
total_medication <- left_join(main_medication_count,mainmed_comed_ap_all_counts, by = "bfarm_nummer") %>% 
   mutate(number_comedication = coalesce(number_comedication, 0)) %>% 
  mutate(total_medication = medication_M_count + number_comedication) %>% 
  dplyr::arrange(desc(total_medication)) %>% 
  filter(!(number_comedication == 0)) #%>% 
  #mutate(total_medication = as.factor(total_medication))

total_medication
```


```{r}
total_medication1 <- left_join(total_medication,mainmed_comed_ap, by = "bfarm_nummer") %>% 
  dplyr::select(1,2,3,4,14) %>% 
  drop_na() %>% 
  distinct(labreads, .keep_all = TRUE) #%>% 
#  column_to_rownames(var = "bfarm_nummer")
  

total_medication1
```

```{r}
all_groups_ap_labvalues_drug_count <-total_medication1 %>% 
  ggplot(aes(x = total_medication, y = labreads))+
  geom_point(position = position_dodge(width = 0.2))+
  geom_smooth()+
#  scale_y_continuous(limits = c(0, 10000), breaks = seq(0, 10000, by = 500))+
labs(
    title = "All groups_comparison ap with drug count main- and comedication_intake at same timespan",
    x = "number of medicaments",
    y = "ap (U/L)" )
dir.create("plots_labvalues drug count", showWarnings = FALSE)
svg("plots_labvalues drug count/ap_all_groups_drug_count_intake_at_same_timespan.svg", height = 8, width = 10)
print(all_groups_ap_labvalues_drug_count)
dev.off()
all_groups_ap_labvalues_drug_count
```


### Graphs without filter of intake at the same timespan #########################################################

```{r}
# Beispielcode für deine Tabelle
# df <- your_dataframe_name

mainmed_comed_ap_all_counts <- mainmed_comed_ap %>%
  # Schritt 1: Beide Spalten in eine lange Form bringen
  pivot_longer(cols = c(Medication), 
               names_to = "source", values_to = "medication") %>%
  # Schritt 2: Duplikate entfernen (jede Medikamenten-Patient-Kombination nur einmal)
  distinct(bfarm_nummer, medication) %>%
  # Schritt 3: Pro Patient (bfarm_nummer) zählen, wie viele verschiedene Medikamente es gibt
  group_by(bfarm_nummer) %>%
  summarise(number_comedication = n(), .groups = "drop")

# Ausgabe ansehen


```


```{r}
medication_labreads <- left_join(total_medication,mainmed_comed_ap, by = "bfarm_nummer") %>% 
  select(1,4,14) %>% 
  distinct(labreads, .keep_all = TRUE)
medication_labreads
```

```{r}
all_groups_ap_labvalues_medication_count <- medication_labreads %>% 
  mutate(total_medication = as.factor(total_medication)) %>% 
  ggplot(aes(x =total_medication, y = labreads))+
  geom_point()+
  geom_smooth()+
  labs(
    x = "number of medicaments",
    y = "ap (U/L)",
    title = "All groups_comparison ap with drug count main- and comedication_all intake times", hjust = 0.5)+
#  scale_y_continuous(limits = c(0,4000))+
  theme_classic()+
  theme(
    plot.title = element_text(margin = margin(b=10), 
                              color="black", face="bold", hjust = 0.5),
    axis.title.x = element_text(face= "bold", size = 15, colour = "black"),
    axis.text.x = element_text(angle = 45, hjust = 1),
    axis.title.y = element_text(face = "bold", size = 15, colour = "black"),
    legend.position = c(0.2,0.9),
    legend.text = element_text(size = 15, face = "bold"))
dir.create("plots_labvalues drug count", showWarnings = FALSE)
svg("plots_labvalues drug count/ap_all_groups_drug_count_all_intake_times.svg", height = 8, width = 10)
print(all_groups_ap_labvalues_medication_count)
dev.off()
all_groups_ap_labvalues_medication_count
```

###########################################################################################
### ldh ###################################################################################
###########################################################################################

### ldh_all_groups_comedication_count_intake_at_same_timespan #######################################################

```{r}
ldh_full2 <- ldh_full %>% 
  dplyr::rename("bfarm_nummer" = "Edited_BfArM Nummer2",
                "patient_group" = "Treatment",
                "day_of_measurement" = "attribute") %>% 
  mutate(bfarm_nummer = as.character(bfarm_nummer))%>%
  filter(!str_detect(day_of_measurement, "_From Start|_From start|DBS"))
ldh_full2 

```

```{r}
mainmed_comed_ldh <- left_join(main_data_comed,ldh_full2 ,by = "bfarm_nummer") %>% 
  drop_na() %>% 
  dplyr::select(-drug_group_co,-patient_group.x,-patient_group.y)
mainmed_comed_ldh
```

```{r}
mainmed_comed_ldh_filter_before <- mainmed_comed_ldh %>% 
  dplyr::filter(grepl("Zeitraum: erste Einnahme bis Krankheitsbeginn",kathegorie_M)) %>% 
  dplyr::filter(grepl("Zeitraum: letzte Einnahme bis Krankheitsbeginn",kathegorie_co)) %>% 
  mutate(parameter_M1 = parameter_M +91) %>%
  dplyr::filter(parameter_M1 > parameter_co)

mainmed_comed_ldh_filter_before#%>% 
#  dplyr::filter(Medication == "Atenolol, Clortalidon (Hypertonus)")
  
```


```{r}
mainmed_comed_ldh_filter_after <- mainmed_comed_ldh %>% 
  dplyr::filter(grepl("Zeitraum: letzte Einnahme bis Krankheitsbeginn",kathegorie_M)) %>% 
  dplyr::filter(grepl("Zeitraum: erste Einnahme bis Krankheitsbeginn",kathegorie_co)) %>% 
  mutate(parameter_M1 = parameter_M -91) %>% 
  filter(!(parameter_M1 < 0)) %>% 
  dplyr::filter(parameter_M1 < parameter_co)

mainmed_comed_ldh_filter_after#%>% 
#  dplyr::filter(Medication == "Atenolol, Clortalidon (Hypertonus)")
  
```



```{r}
# Beispielcode für deine Tabelle
# df <- your_dataframe_name

mainmed_comed_ldh_all_counts <- mainmed_comed_ldh_filter_before %>%
  # Schritt 1: Beide Spalten in eine lange Form bringen
  pivot_longer(cols = c(Medication), 
               names_to = "source", values_to = "medication") %>%
  # Schritt 2: Duplikate entfernen (jede Medikamenten-Patient-Kombination nur einmal)
  distinct(bfarm_nummer, medication) %>%
  # Schritt 3: Pro Patient (bfarm_nummer) zählen, wie viele verschiedene Medikamente es gibt
  group_by(bfarm_nummer) %>%
  summarise(number_comedication = n(), .groups = "drop")

# Ausgabe ansehen


```



```{r}
plotdata_ldh <- left_join(mainmed_comed_ldh_all_counts,mainmed_comed_ldh,by = "bfarm_nummer") %>% 
  dplyr::select(1,2,12) %>% 
  mutate(number_comedication = as.factor(number_comedication)) %>% 
  distinct(labreads,.keep_all = TRUE)

plotdata_ldh
```

```{r}
labvalues_for_comedication_count <- plotdata_ldh %>% 
  ggplot(aes(x = number_comedication, y = labreads)) +
  geom_point() +
  geom_smooth() +
  labs(
    title = "All groups_comparison ldh with drug count comedication_intake at same timespan",
    x = "number of comedication",
    y = "ldh (U/L)" )

dir.create("plots_labvalues drug count", showWarnings = FALSE)
svg("plots_labvalues drug count/ldh_all_groups_comedication_count_intake_at_same_timespan.svg", height = 8, width = 10)
print(labvalues_for_comedication_count)
dev.off()
```


### ldh_all_groups_drug_count_intake_at_same_timespan ##########################################################

```{r}
total_medication <- left_join(main_medication_count,mainmed_comed_ldh_all_counts, by = "bfarm_nummer") %>% 
   mutate(number_comedication = coalesce(number_comedication, 0)) %>% 
  mutate(total_medication = medication_M_count + number_comedication) %>% 
  dplyr::arrange(desc(total_medication)) %>% 
  filter(!(number_comedication == 0)) #%>% 
  #mutate(total_medication = as.factor(total_medication))

total_medication
```


```{r}
total_medication1 <- left_join(total_medication,mainmed_comed_ldh, by = "bfarm_nummer") %>% 
  dplyr::select(1,2,3,4,14) %>% 
  drop_na() %>% 
  distinct(labreads, .keep_all = TRUE) #%>% 
#  column_to_rownames(var = "bfarm_nummer")
  

total_medication1
```

```{r}
all_groups_ldh_labvalues_drug_count <-total_medication1 %>% 
  ggplot(aes(x = total_medication, y = labreads))+
  geom_point(position = position_dodge(width = 0.2))+
  geom_smooth()+
#  scale_y_continuous(limits = c(0, 10000), breaks = seq(0, 10000, by = 500))+
labs(
    title = "All groups_comparison ldh with drug count main- and comedication_intake at same timespan",
    x = "number of medicaments",
    y = "ldh (U/L)" )
dir.create("plots_labvalues drug count", showWarnings = FALSE)
svg("plots_labvalues drug count/ldh_all_groups_drug_count_intake_at_same_timespan.svg", height = 8, width = 10)
print(all_groups_ldh_labvalues_drug_count)
dev.off()
all_groups_ldh_labvalues_drug_count
```


### Grldhhs without filter of intake at the same timespan #########################################################

```{r}
# Beispielcode für deine Tabelle
# df <- your_dataframe_name

mainmed_comed_ldh_all_counts <- mainmed_comed_ldh %>%
  # Schritt 1: Beide Spalten in eine lange Form bringen
  pivot_longer(cols = c(Medication), 
               names_to = "source", values_to = "medication") %>%
  # Schritt 2: Duplikate entfernen (jede Medikamenten-Patient-Kombination nur einmal)
  distinct(bfarm_nummer, medication) %>%
  # Schritt 3: Pro Patient (bfarm_nummer) zählen, wie viele verschiedene Medikamente es gibt
  group_by(bfarm_nummer) %>%
  summarise(number_comedication = n(), .groups = "drop")

# Ausgabe ansehen


```


```{r}
medication_labreads <- left_join(total_medication,mainmed_comed_ldh, by = "bfarm_nummer") %>% 
  select(1,4,14) %>% 
  distinct(labreads, .keep_all = TRUE)
medication_labreads
```

```{r}
all_groups_ldh_labvalues_medication_count <- medication_labreads %>% 
  mutate(total_medication = as.factor(total_medication)) %>% 
  ggplot(aes(x =total_medication, y = labreads))+
  geom_point()+
  geom_smooth()+
  labs(
    x = "number of medicaments",
    y = "ldh (U/L)",
    title = "All groups_comparison ldh with drug count main- and comedication_all intake times", hjust = 0.5)+
#  scale_y_continuous(limits = c(0,4000))+
  theme_classic()+
  theme(
    plot.title = element_text(margin = margin(b=10), 
                              color="black", face="bold", hjust = 0.5),
    axis.title.x = element_text(face= "bold", size = 15, colour = "black"),
    axis.text.x = element_text(angle = 45, hjust = 1),
    axis.title.y = element_text(face = "bold", size = 15, colour = "black"),
    legend.position = c(0.2,0.9),
    legend.text = element_text(size = 15, face = "bold"))
dir.create("plots_labvalues drug count", showWarnings = FALSE)
svg("plots_labvalues drug count/ldh_all_groups_drug_count_all_intake_times.svg", height = 8, width = 10)
print(all_groups_ldh_labvalues_medication_count)
dev.off()
all_groups_ldh_labvalues_medication_count
```


###########################################################################################
### ck ###################################################################################
###########################################################################################

### ck_all_groups_comedication_count_intake_at_same_timespan #######################################################

```{r}
ck_full2 <- ck_full %>% 
  dplyr::rename("bfarm_nummer" = "Edited_BfArM Nummer2",
                "patient_group" = "Treatment",
                "day_of_measurement" = "attribute") %>% 
  mutate(bfarm_nummer = as.character(bfarm_nummer))%>%
  filter(!str_detect(day_of_measurement, "_From Start|_From start|DBS"))
ck_full2 

```

```{r}
mainmed_comed_ck <- left_join(main_data_comed,ck_full2 ,by = "bfarm_nummer") %>% 
  drop_na() %>% 
  dplyr::select(-drug_group_co,-patient_group.x,-patient_group.y)
mainmed_comed_ck
```

```{r}
mainmed_comed_ck_filter_before <- mainmed_comed_ck %>% 
  dplyr::filter(grepl("Zeitraum: erste Einnahme bis Krankheitsbeginn",kathegorie_M)) %>% 
  dplyr::filter(grepl("Zeitraum: letzte Einnahme bis Krankheitsbeginn",kathegorie_co)) %>% 
  mutate(parameter_M1 = parameter_M +91) %>%
  dplyr::filter(parameter_M1 > parameter_co)

mainmed_comed_ck_filter_before#%>% 
#  dplyr::filter(Medication == "Atenolol, Clortalidon (Hypertonus)")
  
```


```{r}
mainmed_comed_ck_filter_after <- mainmed_comed_ck %>% 
  dplyr::filter(grepl("Zeitraum: letzte Einnahme bis Krankheitsbeginn",kathegorie_M)) %>% 
  dplyr::filter(grepl("Zeitraum: erste Einnahme bis Krankheitsbeginn",kathegorie_co)) %>% 
  mutate(parameter_M1 = parameter_M -91) %>% 
  filter(!(parameter_M1 < 0)) %>% 
  dplyr::filter(parameter_M1 < parameter_co)

mainmed_comed_ck_filter_after#%>% 
#  dplyr::filter(Medication == "Atenolol, Clortalidon (Hypertonus)")
  
```



```{r}
# Beispielcode für deine Tabelle
# df <- your_dataframe_name

mainmed_comed_ck_all_counts <- mainmed_comed_ck_filter_before %>%
  # Schritt 1: Beide Spalten in eine lange Form bringen
  pivot_longer(cols = c(Medication), 
               names_to = "source", values_to = "medication") %>%
  # Schritt 2: Duplikate entfernen (jede Medikamenten-Patient-Kombination nur einmal)
  distinct(bfarm_nummer, medication) %>%
  # Schritt 3: Pro Patient (bfarm_nummer) zählen, wie viele verschiedene Medikamente es gibt
  group_by(bfarm_nummer) %>%
  summarise(number_comedication = n(), .groups = "drop")

# Ausgabe ansehen


```



```{r}
plotdata_ck <- left_join(mainmed_comed_ck_all_counts,mainmed_comed_ck,by = "bfarm_nummer") %>% 
  dplyr::select(1,2,12) %>% 
  mutate(number_comedication = as.factor(number_comedication)) %>% 
  distinct(labreads,.keep_all = TRUE)

plotdata_ck
```

```{r}
labvalues_for_comedication_count <- plotdata_ck %>% 
  ggplot(aes(x = number_comedication, y = labreads)) +
  geom_point() +
  geom_smooth() +
  labs(
    title = "All groups_comparison ck with drug count comedication_intake at same timespan",
    x = "number of comedication",
    y = "ck (U/L)" )

dir.create("plots_labvalues drug count", showWarnings = FALSE)
svg("plots_labvalues drug count/ck_all_groups_comedication_count_intake_at_same_timespan.svg", height = 8, width = 10)
print(labvalues_for_comedication_count)
dev.off()
```


### ck_all_groups_drug_count_intake_at_same_timespan ##########################################################

```{r}
total_medication <- left_join(main_medication_count,mainmed_comed_ck_all_counts, by = "bfarm_nummer") %>% 
   mutate(number_comedication = coalesce(number_comedication, 0)) %>% 
  mutate(total_medication = medication_M_count + number_comedication) %>% 
  dplyr::arrange(desc(total_medication)) %>% 
  filter(!(number_comedication == 0)) #%>% 
  #mutate(total_medication = as.factor(total_medication))

total_medication
```


```{r}
total_medication1 <- left_join(total_medication,mainmed_comed_ck, by = "bfarm_nummer") %>% 
  dplyr::select(1,2,3,4,14) %>% 
  drop_na() %>% 
  distinct(labreads, .keep_all = TRUE) #%>% 
#  column_to_rownames(var = "bfarm_nummer")
  

total_medication1
```

```{r}
all_groups_ck_labvalues_drug_count <-total_medication1 %>% 
  ggplot(aes(x = total_medication, y = labreads))+
  geom_point(position = position_dodge(width = 0.2))+
  geom_smooth()+
#  scale_y_continuous(limits = c(0, 10000), breaks = seq(0, 10000, by = 500))+
labs(
    title = "All groups_comparison ck with drug count main- and comedication_intake at same timespan",
    x = "number of medicaments",
    y = "ck (U/L)" )
dir.create("plots_labvalues drug count", showWarnings = FALSE)
svg("plots_labvalues drug count/ck_all_groups_drug_count_intake_at_same_timespan.svg", height = 8, width = 10)
print(all_groups_ck_labvalues_drug_count)
dev.off()
all_groups_ck_labvalues_drug_count
```


### Grckhs without filter of intake at the same timespan #########################################################

```{r}
# Beispielcode für deine Tabelle
# df <- your_dataframe_name

mainmed_comed_ck_all_counts <- mainmed_comed_ck %>%
  # Schritt 1: Beide Spalten in eine lange Form bringen
  pivot_longer(cols = c(Medication), 
               names_to = "source", values_to = "medication") %>%
  # Schritt 2: Duplikate entfernen (jede Medikamenten-Patient-Kombination nur einmal)
  distinct(bfarm_nummer, medication) %>%
  # Schritt 3: Pro Patient (bfarm_nummer) zählen, wie viele verschiedene Medikamente es gibt
  group_by(bfarm_nummer) %>%
  summarise(number_comedication = n(), .groups = "drop")

# Ausgabe ansehen


```


```{r}
medication_labreads <- left_join(total_medication,mainmed_comed_ck, by = "bfarm_nummer") %>% 
  select(1,4,14) %>% 
  distinct(labreads, .keep_all = TRUE)
medication_labreads
```

```{r}
all_groups_ck_labvalues_medication_count <- medication_labreads %>% 
  mutate(total_medication = as.factor(total_medication)) %>% 
  ggplot(aes(x =total_medication, y = labreads))+
  geom_point()+
  geom_smooth()+
  labs(
    x = "number of medicaments",
    y = "ck (U/L)",
    title = "All groups_comparison ck with drug count main- and comedication_all intake times", hjust = 0.5)+
#  scale_y_continuous(limits = c(0,4000))+
  theme_classic()+
  theme(
    plot.title = element_text(margin = margin(b=10), 
                              color="black", face="bold", hjust = 0.5),
    axis.title.x = element_text(face= "bold", size = 15, colour = "black"),
    axis.text.x = element_text(angle = 45, hjust = 1),
    axis.title.y = element_text(face = "bold", size = 15, colour = "black"),
    legend.position = c(0.2,0.9),
    legend.text = element_text(size = 15, face = "bold"))
dir.create("plots_labvalues drug count", showWarnings = FALSE)
svg("plots_labvalues drug count/ck_all_groups_drug_count_all_intake_times.svg", height = 8, width = 10)
print(all_groups_ck_labvalues_medication_count)
dev.off()
all_groups_ck_labvalues_medication_count
```


###########################################################################################
### ptt ###################################################################################
###########################################################################################

### ptt_all_groups_comedication_count_intake_at_same_timespan #######################################################

```{r}
ptt_full2 <- ptt_full %>% 
  dplyr::rename("bfarm_nummer" = "Edited_BfArM Nummer2",
                "patient_group" = "Treatment",
                "day_of_measurement" = "attribute") %>% 
  mutate(bfarm_nummer = as.character(bfarm_nummer))%>%
  filter(!str_detect(day_of_measurement, "_From Start|_From start|DBS"))
ptt_full2 

```

```{r}
mainmed_comed_ptt <- left_join(main_data_comed,ptt_full2 ,by = "bfarm_nummer") %>% 
  drop_na() %>% 
  dplyr::select(-drug_group_co,-patient_group.x,-patient_group.y)
mainmed_comed_ptt
```

```{r}
mainmed_comed_ptt_filter_before <- mainmed_comed_ptt %>% 
  dplyr::filter(grepl("Zeitraum: erste Einnahme bis Krankheitsbeginn",kathegorie_M)) %>% 
  dplyr::filter(grepl("Zeitraum: letzte Einnahme bis Krankheitsbeginn",kathegorie_co)) %>% 
  mutate(parameter_M1 = parameter_M +91) %>%
  dplyr::filter(parameter_M1 > parameter_co)

mainmed_comed_ptt_filter_before#%>% 
#  dplyr::filter(Medication == "Atenolol, Clortalidon (Hypertonus)")
  
```


```{r}
mainmed_comed_ptt_filter_after <- mainmed_comed_ptt %>% 
  dplyr::filter(grepl("Zeitraum: letzte Einnahme bis Krankheitsbeginn",kathegorie_M)) %>% 
  dplyr::filter(grepl("Zeitraum: erste Einnahme bis Krankheitsbeginn",kathegorie_co)) %>% 
  mutate(parameter_M1 = parameter_M -91) %>% 
  filter(!(parameter_M1 < 0)) %>% 
  dplyr::filter(parameter_M1 < parameter_co)

mainmed_comed_ptt_filter_after#%>% 
#  dplyr::filter(Medication == "Atenolol, Clortalidon (Hypertonus)")
  
```



```{r}
# Beispielcode für deine Tabelle
# df <- your_dataframe_name

mainmed_comed_ptt_all_counts <- mainmed_comed_ptt_filter_before %>%
  # Schritt 1: Beide Spalten in eine lange Form bringen
  pivot_longer(cols = c(Medication), 
               names_to = "source", values_to = "medication") %>%
  # Schritt 2: Duplikate entfernen (jede Medikamenten-Patient-Kombination nur einmal)
  distinct(bfarm_nummer, medication) %>%
  # Schritt 3: Pro Patient (bfarm_nummer) zählen, wie viele verschiedene Medikamente es gibt
  group_by(bfarm_nummer) %>%
  summarise(number_comedication = n(), .groups = "drop")

# Ausgabe ansehen


```



```{r}
plotdata_ptt <- left_join(mainmed_comed_ptt_all_counts,mainmed_comed_ptt,by = "bfarm_nummer") %>% 
  dplyr::select(1,2,12) %>% 
  mutate(number_comedication = as.factor(number_comedication)) %>% 
  distinct(labreads,.keep_all = TRUE)

plotdata_ptt
```

```{r}
labvalues_for_comedication_count <- plotdata_ptt %>% 
  ggplot(aes(x = number_comedication, y = labreads)) +
  geom_point() +
  geom_smooth() +
  labs(
    title = "All groups_comparison ptt with drug count comedication_intake at same timespan",
    x = "number of comedication",
    y = "ptt (sec.)" )

dir.create("plots_labvalues drug count", showWarnings = FALSE)
svg("plots_labvalues drug count/ptt_all_groups_comedication_count_intake_at_same_timespan.svg", height = 8, width = 10)
print(labvalues_for_comedication_count)
dev.off()
```


### ptt_all_groups_drug_count_intake_at_same_timespan ##########################################################

```{r}
total_medication <- left_join(main_medication_count,mainmed_comed_ptt_all_counts, by = "bfarm_nummer") %>% 
   mutate(number_comedication = coalesce(number_comedication, 0)) %>% 
  mutate(total_medication = medication_M_count + number_comedication) %>% 
  dplyr::arrange(desc(total_medication)) %>% 
  filter(!(number_comedication == 0)) #%>% 
  #mutate(total_medication = as.factor(total_medication))

total_medication
```


```{r}
total_medication1 <- left_join(total_medication,mainmed_comed_ptt, by = "bfarm_nummer") %>% 
  dplyr::select(1,2,3,4,14) %>% 
  drop_na() %>% 
  distinct(labreads, .keep_all = TRUE) #%>% 
#  column_to_rownames(var = "bfarm_nummer")
  

total_medication1
```

```{r}
all_groups_ptt_labvalues_drug_count <-total_medication1 %>% 
  ggplot(aes(x = total_medication, y = labreads))+
  geom_point(position = position_dodge(width = 0.2))+
  geom_smooth()+
#  scale_y_continuous(limits = c(0, 10000), breaks = seq(0, 10000, by = 500))+
labs(
    title = "All groups_comparison ptt with drug count main- and comedication_intake at same timespan",
    x = "number of medicaments",
    y = "ptt (sec.)" )
dir.create("plots_labvalues drug count", showWarnings = FALSE)
svg("plots_labvalues drug count/ptt_all_groups_drug_count_intake_at_same_timespan.svg", height = 8, width = 10)
print(all_groups_ptt_labvalues_drug_count)
dev.off()
all_groups_ptt_labvalues_drug_count
```


### Grptths without filter of intake at the same timespan #########################################################

```{r}
# Beispielcode für deine Tabelle
# df <- your_dataframe_name

mainmed_comed_ptt_all_counts <- mainmed_comed_ptt %>%
  # Schritt 1: Beide Spalten in eine lange Form bringen
  pivot_longer(cols = c(Medication), 
               names_to = "source", values_to = "medication") %>%
  # Schritt 2: Duplikate entfernen (jede Medikamenten-Patient-Kombination nur einmal)
  distinct(bfarm_nummer, medication) %>%
  # Schritt 3: Pro Patient (bfarm_nummer) zählen, wie viele verschiedene Medikamente es gibt
  group_by(bfarm_nummer) %>%
  summarise(number_comedication = n(), .groups = "drop")

# Ausgabe ansehen


```


```{r}
medication_labreads <- left_join(total_medication,mainmed_comed_ptt, by = "bfarm_nummer") %>% 
  select(1,4,14) %>% 
  distinct(labreads, .keep_all = TRUE)
medication_labreads
```

```{r}
all_groups_ptt_labvalues_medication_count <- medication_labreads %>% 
  mutate(total_medication = as.factor(total_medication)) %>% 
  ggplot(aes(x =total_medication, y = labreads))+
  geom_point()+
  geom_smooth()+
  labs(
    x = "number of medicaments",
    y = "ptt (sec.)",
    title = "All groups_comparison ptt with drug count main- and comedication_all intake times", hjust = 0.5)+
#  scale_y_continuous(limits = c(0,4000))+
  theme_classic()+
  theme(
    plot.title = element_text(margin = margin(b=10), 
                              color="black", face="bold", hjust = 0.5),
    axis.title.x = element_text(face= "bold", size = 15, colour = "black"),
    axis.text.x = element_text(angle = 45, hjust = 1),
    axis.title.y = element_text(face = "bold", size = 15, colour = "black"),
    legend.position = c(0.2,0.9),
    legend.text = element_text(size = 15, face = "bold"))
dir.create("plots_labvalues drug count", showWarnings = FALSE)
svg("plots_labvalues drug count/ptt_all_groups_drug_count_all_intake_times.svg", height = 8, width = 10)
print(all_groups_ptt_labvalues_medication_count)
dev.off()
all_groups_ptt_labvalues_medication_count
```

###########################################################################################
### hb ###################################################################################
###########################################################################################

### hb_all_groups_comedication_count_intake_at_same_timespan #######################################################

```{r}
hb_full2 <- hb_full %>% 
  dplyr::rename("bfarm_nummer" = "Edited_BfArM Nummer2",
                "patient_group" = "Treatment",
                "day_of_measurement" = "attribute") %>% 
  mutate(bfarm_nummer = as.character(bfarm_nummer))%>%
  filter(!str_detect(day_of_measurement, "_From Start|_From start|DBS"))
hb_full2 

```

```{r}
mainmed_comed_hb <- left_join(main_data_comed,hb_full2 ,by = "bfarm_nummer") %>% 
  drop_na() %>% 
  dplyr::select(-drug_group_co,-patient_group.x,-patient_group.y)
mainmed_comed_hb
```

```{r}
mainmed_comed_hb_filter_before <- mainmed_comed_hb %>% 
  dplyr::filter(grepl("Zeitraum: erste Einnahme bis Krankheitsbeginn",kathegorie_M)) %>% 
  dplyr::filter(grepl("Zeitraum: letzte Einnahme bis Krankheitsbeginn",kathegorie_co)) %>% 
  mutate(parameter_M1 = parameter_M +91) %>%
  dplyr::filter(parameter_M1 > parameter_co)

mainmed_comed_hb_filter_before#%>% 
#  dplyr::filter(Medication == "Atenolol, Clortalidon (Hypertonus)")
  
```


```{r}
mainmed_comed_hb_filter_after <- mainmed_comed_hb %>% 
  dplyr::filter(grepl("Zeitraum: letzte Einnahme bis Krankheitsbeginn",kathegorie_M)) %>% 
  dplyr::filter(grepl("Zeitraum: erste Einnahme bis Krankheitsbeginn",kathegorie_co)) %>% 
  mutate(parameter_M1 = parameter_M -91) %>% 
  filter(!(parameter_M1 < 0)) %>% 
  dplyr::filter(parameter_M1 < parameter_co)

mainmed_comed_hb_filter_after#%>% 
#  dplyr::filter(Medication == "Atenolol, Clortalidon (Hypertonus)")
  
```



```{r}
# Beispielcode für deine Tabelle
# df <- your_dataframe_name

mainmed_comed_hb_all_counts <- mainmed_comed_hb_filter_before %>%
  # Schritt 1: Beide Spalten in eine lange Form bringen
  pivot_longer(cols = c(Medication), 
               names_to = "source", values_to = "medication") %>%
  # Schritt 2: Duplikate entfernen (jede Medikamenten-Patient-Kombination nur einmal)
  distinct(bfarm_nummer, medication) %>%
  # Schritt 3: Pro Patient (bfarm_nummer) zählen, wie viele verschiedene Medikamente es gibt
  group_by(bfarm_nummer) %>%
  summarise(number_comedication = n(), .groups = "drop")

# Ausgabe ansehen


```



```{r}
plotdata_hb <- left_join(mainmed_comed_hb_all_counts,mainmed_comed_hb,by = "bfarm_nummer") %>% 
  dplyr::select(1,2,12) %>% 
  mutate(number_comedication = as.factor(number_comedication)) %>% 
  distinct(labreads,.keep_all = TRUE)

plotdata_hb
```

```{r}
labvalues_for_comedication_count <- plotdata_hb %>% 
  ggplot(aes(x = number_comedication, y = labreads)) +
  geom_point() +
  geom_smooth() +
  labs(
    title = "All groups_comparison hb with drug count comedication_intake at same timespan",
    x = "number of comedication",
    y = "hb (g/dl)" )

dir.create("plots_labvalues drug count", showWarnings = FALSE)
svg("plots_labvalues drug count/hb_all_groups_comedication_count_intake_at_same_timespan.svg", height = 8, width = 10)
print(labvalues_for_comedication_count)
dev.off()
```


### hb_all_groups_drug_count_intake_at_same_timespan ##########################################################

```{r}
total_medication <- left_join(main_medication_count,mainmed_comed_hb_all_counts, by = "bfarm_nummer") %>% 
   mutate(number_comedication = coalesce(number_comedication, 0)) %>% 
  mutate(total_medication = medication_M_count + number_comedication) %>% 
  dplyr::arrange(desc(total_medication)) %>% 
  filter(!(number_comedication == 0)) #%>% 
  #mutate(total_medication = as.factor(total_medication))

total_medication
```


```{r}
total_medication1 <- left_join(total_medication,mainmed_comed_hb, by = "bfarm_nummer") %>% 
  dplyr::select(1,2,3,4,14) %>% 
  drop_na() %>% 
  distinct(labreads, .keep_all = TRUE) #%>% 
#  column_to_rownames(var = "bfarm_nummer")
  

total_medication1
```

```{r}
all_groups_hb_labvalues_drug_count <-total_medication1 %>% 
  ggplot(aes(x = total_medication, y = labreads))+
  geom_point(position = position_dodge(width = 0.2))+
  geom_smooth()+
#  scale_y_continuous(limits = c(0, 10000), breaks = seq(0, 10000, by = 500))+
labs(
    title = "All groups_comparison hb with drug count main- and comedication_intake at same timespan",
    x = "number of medicaments",
    y = "hb (g/dl)" )
dir.create("plots_labvalues drug count", showWarnings = FALSE)
svg("plots_labvalues drug count/hb_all_groups_drug_count_intake_at_same_timespan.svg", height = 8, width = 10)
print(all_groups_hb_labvalues_drug_count)
dev.off()
all_groups_hb_labvalues_drug_count
```


### Grhbhs without filter of intake at the same timespan #########################################################

```{r}
# Beispielcode für deine Tabelle
# df <- your_dataframe_name

mainmed_comed_hb_all_counts <- mainmed_comed_hb %>%
  # Schritt 1: Beide Spalten in eine lange Form bringen
  pivot_longer(cols = c(Medication), 
               names_to = "source", values_to = "medication") %>%
  # Schritt 2: Duplikate entfernen (jede Medikamenten-Patient-Kombination nur einmal)
  distinct(bfarm_nummer, medication) %>%
  # Schritt 3: Pro Patient (bfarm_nummer) zählen, wie viele verschiedene Medikamente es gibt
  group_by(bfarm_nummer) %>%
  summarise(number_comedication = n(), .groups = "drop")

# Ausgabe ansehen


```


```{r}
medication_labreads <- left_join(total_medication,mainmed_comed_hb, by = "bfarm_nummer") %>% 
  select(1,4,14) %>% 
  distinct(labreads, .keep_all = TRUE)
medication_labreads
```

```{r}
all_groups_hb_labvalues_medication_count <- medication_labreads %>% 
  mutate(total_medication = as.factor(total_medication)) %>% 
  ggplot(aes(x =total_medication, y = labreads))+
  geom_point()+
  geom_smooth()+
  labs(
    x = "number of medicaments",
    y = "hb (g/dl)",
    title = "All groups_comparison hb with drug count main- and comedication_all intake times", hjust = 0.5)+
#  scale_y_continuous(limits = c(0,4000))+
  theme_classic()+
  theme(
    plot.title = element_text(margin = margin(b=10), 
                              color="black", face="bold", hjust = 0.5),
    axis.title.x = element_text(face= "bold", size = 15, colour = "black"),
    axis.text.x = element_text(angle = 45, hjust = 1),
    axis.title.y = element_text(face = "bold", size = 15, colour = "black"),
    legend.position = c(0.2,0.9),
    legend.text = element_text(size = 15, face = "bold"))
dir.create("plots_labvalues drug count", showWarnings = FALSE)
svg("plots_labvalues drug count/hb_all_groups_drug_count_all_intake_times.svg", height = 8, width = 10)
print(all_groups_hb_labvalues_medication_count)
dev.off()
all_groups_hb_labvalues_medication_count
```


###########################################################################################
### gesamteiweiß ###################################################################################
###########################################################################################

### gesamteiweiß_all_groups_comedication_count_intake_at_same_timespan #######################################################

```{r}
gesamteiweiß_full2 <- gesamteiweiß_full %>% 
  dplyr::rename("bfarm_nummer" = "Edited_BfArM Nummer2",
                "patient_group" = "Treatment",
                "day_of_measurement" = "attribute") %>% 
  mutate(bfarm_nummer = as.character(bfarm_nummer))%>%
  filter(!str_detect(day_of_measurement, "_From Start|_From start|DBS"))
gesamteiweiß_full2 

```

```{r}
mainmed_comed_gesamteiweiß <- left_join(main_data_comed,gesamteiweiß_full2 ,by = "bfarm_nummer") %>% 
  drop_na() %>% 
  dplyr::select(-drug_group_co,-patient_group.x,-patient_group.y)
mainmed_comed_gesamteiweiß
```

```{r}
mainmed_comed_gesamteiweiß_filter_before <- mainmed_comed_gesamteiweiß %>% 
  dplyr::filter(grepl("Zeitraum: erste Einnahme bis Krankheitsbeginn",kathegorie_M)) %>% 
  dplyr::filter(grepl("Zeitraum: letzte Einnahme bis Krankheitsbeginn",kathegorie_co)) %>% 
  mutate(parameter_M1 = parameter_M +91) %>%
  dplyr::filter(parameter_M1 > parameter_co)

mainmed_comed_gesamteiweiß_filter_before#%>% 
#  dplyr::filter(Medication == "Atenolol, Clortalidon (Hypertonus)")
  
```


```{r}
mainmed_comed_gesamteiweiß_filter_after <- mainmed_comed_gesamteiweiß %>% 
  dplyr::filter(grepl("Zeitraum: letzte Einnahme bis Krankheitsbeginn",kathegorie_M)) %>% 
  dplyr::filter(grepl("Zeitraum: erste Einnahme bis Krankheitsbeginn",kathegorie_co)) %>% 
  mutate(parameter_M1 = parameter_M -91) %>% 
  filter(!(parameter_M1 < 0)) %>% 
  dplyr::filter(parameter_M1 < parameter_co)

mainmed_comed_gesamteiweiß_filter_after#%>% 
#  dplyr::filter(Medication == "Atenolol, Clortalidon (Hypertonus)")
  
```



```{r}
# Beispielcode für deine Tabelle
# df <- your_dataframe_name

mainmed_comed_gesamteiweiß_all_counts <- mainmed_comed_gesamteiweiß_filter_before %>%
  # Schritt 1: Beide Spalten in eine lange Form bringen
  pivot_longer(cols = c(Medication), 
               names_to = "source", values_to = "medication") %>%
  # Schritt 2: Duplikate entfernen (jede Medikamenten-Patient-Kombination nur einmal)
  distinct(bfarm_nummer, medication) %>%
  # Schritt 3: Pro Patient (bfarm_nummer) zählen, wie viele verschiedene Medikamente es gibt
  group_by(bfarm_nummer) %>%
  summarise(number_comedication = n(), .groups = "drop")

# Ausgabe ansehen


```



```{r}
plotdata_gesamteiweiß <- left_join(mainmed_comed_gesamteiweiß_all_counts,mainmed_comed_gesamteiweiß,by = "bfarm_nummer") %>% 
  dplyr::select(1,2,12) %>% 
  mutate(number_comedication = as.factor(number_comedication)) %>% 
  distinct(labreads,.keep_all = TRUE)

plotdata_gesamteiweiß
```

```{r}
labvalues_for_comedication_count <- plotdata_gesamteiweiß %>% 
  ggplot(aes(x = number_comedication, y = labreads)) +
  geom_point() +
  geom_smooth() +
  labs(
    title = "All groups_comparison gesamteiweiß with drug count comedication_intake at same timespan",
    x = "number of comedication",
    y = "gesamteiweiß (g/dl)" )

dir.create("plots_labvalues drug count", showWarnings = FALSE)
svg("plots_labvalues drug count/gesamteiweiß_all_groups_comedication_count_intake_at_same_timespan.svg", height = 8, width = 10)
print(labvalues_for_comedication_count)
dev.off()
```


### gesamteiweiß_all_groups_drug_count_intake_at_same_timespan ##########################################################

```{r}
total_medication <- left_join(main_medication_count,mainmed_comed_gesamteiweiß_all_counts, by = "bfarm_nummer") %>% 
   mutate(number_comedication = coalesce(number_comedication, 0)) %>% 
  mutate(total_medication = medication_M_count + number_comedication) %>% 
  dplyr::arrange(desc(total_medication)) %>% 
  filter(!(number_comedication == 0)) #%>% 
  #mutate(total_medication = as.factor(total_medication))

total_medication
```


```{r}
total_medication1 <- left_join(total_medication,mainmed_comed_gesamteiweiß, by = "bfarm_nummer") %>% 
  dplyr::select(1,2,3,4,14) %>% 
  drop_na() %>% 
  distinct(labreads, .keep_all = TRUE) #%>% 
#  column_to_rownames(var = "bfarm_nummer")
  

total_medication1
```

```{r}
all_groups_gesamteiweiß_labvalues_drug_count <-total_medication1 %>% 
  ggplot(aes(x = total_medication, y = labreads))+
  geom_point(position = position_dodge(width = 0.2))+
  geom_smooth()+
#  scale_y_continuous(limits = c(0, 10000), breaks = seq(0, 10000, by = 500))+
labs(
    title = "All groups_comparison gesamteiweiß with drug count main- and comedication_intake at same timespan",
    x = "number of medicaments",
    y = "gesamteiweiß (g/dl)" )
dir.create("plots_labvalues drug count", showWarnings = FALSE)
svg("plots_labvalues drug count/gesamteiweiß_all_groups_drug_count_intake_at_same_timespan.svg", height = 8, width = 10)
print(all_groups_gesamteiweiß_labvalues_drug_count)
dev.off()
all_groups_gesamteiweiß_labvalues_drug_count
```


### Grgesamteiweißhs without filter of intake at the same timespan #########################################################

```{r}
# Beispielcode für deine Tabelle
# df <- your_dataframe_name

mainmed_comed_gesamteiweiß_all_counts <- mainmed_comed_gesamteiweiß %>%
  # Schritt 1: Beide Spalten in eine lange Form bringen
  pivot_longer(cols = c(Medication), 
               names_to = "source", values_to = "medication") %>%
  # Schritt 2: Duplikate entfernen (jede Medikamenten-Patient-Kombination nur einmal)
  distinct(bfarm_nummer, medication) %>%
  # Schritt 3: Pro Patient (bfarm_nummer) zählen, wie viele verschiedene Medikamente es gibt
  group_by(bfarm_nummer) %>%
  summarise(number_comedication = n(), .groups = "drop")

# Ausgabe ansehen


```


```{r}
medication_labreads <- left_join(total_medication,mainmed_comed_gesamteiweiß, by = "bfarm_nummer") %>% 
  select(1,4,14) %>% 
  distinct(labreads, .keep_all = TRUE)
medication_labreads
```

```{r}
all_groups_gesamteiweiß_labvalues_medication_count <- medication_labreads %>% 
  mutate(total_medication = as.factor(total_medication)) %>% 
  ggplot(aes(x =total_medication, y = labreads))+
  geom_point()+
  geom_smooth()+
  labs(
    x = "number of medicaments",
    y = "gesamteiweiß (g/dl)",
    title = "All groups_comparison gesamteiweiß with drug count main- and comedication_all intake times", hjust = 0.5)+
#  scale_y_continuous(limits = c(0,4000))+
  theme_classic()+
  theme(
    plot.title = element_text(margin = margin(b=10), 
                              color="black", face="bold", hjust = 0.5),
    axis.title.x = element_text(face= "bold", size = 15, colour = "black"),
    axis.text.x = element_text(angle = 45, hjust = 1),
    axis.title.y = element_text(face = "bold", size = 15, colour = "black"),
    legend.position = c(0.2,0.9),
    legend.text = element_text(size = 15, face = "bold"))
dir.create("plots_labvalues drug count", showWarnings = FALSE)
svg("plots_labvalues drug count/gesamteiweiß_all_groups_drug_count_all_intake_times.svg", height = 8, width = 10)
print(all_groups_gesamteiweiß_labvalues_medication_count)
dev.off()
all_groups_gesamteiweiß_labvalues_medication_count
```


###########################################################################################
### leukozyten ###################################################################################
###########################################################################################

### leukozyten_all_groups_comedication_count_intake_at_same_timespan #######################################################

```{r}
leukozyten_full2 <- leukozyten_full %>% 
  dplyr::rename("bfarm_nummer" = "Edited_BfArM Nummer2",
                "patient_group" = "Treatment",
                "day_of_measurement" = "attribute") %>% 
  mutate(bfarm_nummer = as.character(bfarm_nummer))%>%
  filter(!str_detect(day_of_measurement, "_From Start|_From start|DBS"))
leukozyten_full2 

```

```{r}
mainmed_comed_leukozyten <- left_join(main_data_comed,leukozyten_full2 ,by = "bfarm_nummer") %>% 
  drop_na() %>% 
  dplyr::select(-drug_group_co,-patient_group.x,-patient_group.y)
mainmed_comed_leukozyten
```

```{r}
mainmed_comed_leukozyten_filter_before <- mainmed_comed_leukozyten %>% 
  dplyr::filter(grepl("Zeitraum: erste Einnahme bis Krankheitsbeginn",kathegorie_M)) %>% 
  dplyr::filter(grepl("Zeitraum: letzte Einnahme bis Krankheitsbeginn",kathegorie_co)) %>% 
  mutate(parameter_M1 = parameter_M +91) %>%
  dplyr::filter(parameter_M1 > parameter_co)

mainmed_comed_leukozyten_filter_before#%>% 
#  dplyr::filter(Medication == "Atenolol, Clortalidon (Hypertonus)")
  
```


```{r}
mainmed_comed_leukozyten_filter_after <- mainmed_comed_leukozyten %>% 
  dplyr::filter(grepl("Zeitraum: letzte Einnahme bis Krankheitsbeginn",kathegorie_M)) %>% 
  dplyr::filter(grepl("Zeitraum: erste Einnahme bis Krankheitsbeginn",kathegorie_co)) %>% 
  mutate(parameter_M1 = parameter_M -91) %>% 
  filter(!(parameter_M1 < 0)) %>% 
  dplyr::filter(parameter_M1 < parameter_co)

mainmed_comed_leukozyten_filter_after#%>% 
#  dplyr::filter(Medication == "Atenolol, Clortalidon (Hypertonus)")
  
```



```{r}
# Beispielcode für deine Tabelle
# df <- your_dataframe_name

mainmed_comed_leukozyten_all_counts <- mainmed_comed_leukozyten_filter_before %>%
  # Schritt 1: Beide Spalten in eine lange Form bringen
  pivot_longer(cols = c(Medication), 
               names_to = "source", values_to = "medication") %>%
  # Schritt 2: Duplikate entfernen (jede Medikamenten-Patient-Kombination nur einmal)
  distinct(bfarm_nummer, medication) %>%
  # Schritt 3: Pro Patient (bfarm_nummer) zählen, wie viele verschiedene Medikamente es gibt
  group_by(bfarm_nummer) %>%
  summarise(number_comedication = n(), .groups = "drop")

# Ausgabe ansehen


```



```{r}
plotdata_leukozyten <- left_join(mainmed_comed_leukozyten_all_counts,mainmed_comed_leukozyten,by = "bfarm_nummer") %>% 
  dplyr::select(1,2,12) %>% 
  mutate(number_comedication = as.factor(number_comedication)) %>% 
  distinct(labreads,.keep_all = TRUE)

plotdata_leukozyten
```

```{r}
labvalues_for_comedication_count <- plotdata_leukozyten %>% 
  ggplot(aes(x = number_comedication, y = labreads)) +
  geom_point() +
  geom_smooth() +
  labs(
    title = "All groups_comparison leukozyten with drug count comedication_intake at same timespan",
    x = "number of comedication",
    y = "leukozyten (cells/ul)" )

dir.create("plots_labvalues drug count", showWarnings = FALSE)
svg("plots_labvalues drug count/leukozyten_all_groups_comedication_count_intake_at_same_timespan.svg", height = 8, width = 10)
print(labvalues_for_comedication_count)
dev.off()
```


### leukozyten_all_groups_drug_count_intake_at_same_timespan ##########################################################

```{r}
total_medication <- left_join(main_medication_count,mainmed_comed_leukozyten_all_counts, by = "bfarm_nummer") %>% 
   mutate(number_comedication = coalesce(number_comedication, 0)) %>% 
  mutate(total_medication = medication_M_count + number_comedication) %>% 
  dplyr::arrange(desc(total_medication)) %>% 
  filter(!(number_comedication == 0)) #%>% 
  #mutate(total_medication = as.factor(total_medication))

total_medication
```


```{r}
total_medication1 <- left_join(total_medication,mainmed_comed_leukozyten, by = "bfarm_nummer") %>% 
  dplyr::select(1,2,3,4,14) %>% 
  drop_na() %>% 
  distinct(labreads, .keep_all = TRUE) #%>% 
#  column_to_rownames(var = "bfarm_nummer")
  

total_medication1
```

```{r}
all_groups_leukozyten_labvalues_drug_count <-total_medication1 %>% 
  ggplot(aes(x = total_medication, y = labreads))+
  geom_point(position = position_dodge(width = 0.2))+
  geom_smooth()+
#  scale_y_continuous(limits = c(0, 10000), breaks = seq(0, 10000, by = 500))+
labs(
    title = "All groups_comparison leukozyten with drug count main- and comedication_intake at same timespan",
    x = "number of medicaments",
    y = "leukozyten (cells/ul)" )
dir.create("plots_labvalues drug count", showWarnings = FALSE)
svg("plots_labvalues drug count/leukozyten_all_groups_drug_count_intake_at_same_timespan.svg", height = 8, width = 10)
print(all_groups_leukozyten_labvalues_drug_count)
dev.off()
all_groups_leukozyten_labvalues_drug_count
```


### Grleukozytenhs without filter of intake at the same timespan #########################################################

```{r}
# Beispielcode für deine Tabelle
# df <- your_dataframe_name

mainmed_comed_leukozyten_all_counts <- mainmed_comed_leukozyten %>%
  # Schritt 1: Beide Spalten in eine lange Form bringen
  pivot_longer(cols = c(Medication), 
               names_to = "source", values_to = "medication") %>%
  # Schritt 2: Duplikate entfernen (jede Medikamenten-Patient-Kombination nur einmal)
  distinct(bfarm_nummer, medication) %>%
  # Schritt 3: Pro Patient (bfarm_nummer) zählen, wie viele verschiedene Medikamente es gibt
  group_by(bfarm_nummer) %>%
  summarise(number_comedication = n(), .groups = "drop")

# Ausgabe ansehen


```


```{r}
medication_labreads <- left_join(total_medication,mainmed_comed_leukozyten, by = "bfarm_nummer") %>% 
  select(1,4,14) %>% 
  distinct(labreads, .keep_all = TRUE)
medication_labreads
```

```{r}
all_groups_leukozyten_labvalues_medication_count <- medication_labreads %>% 
  mutate(total_medication = as.factor(total_medication)) %>% 
  ggplot(aes(x =total_medication, y = labreads))+
  geom_point()+
  geom_smooth()+
  labs(
    x = "number of medicaments",
    y = "leukozyten (cells/ul)",
    title = "All groups_comparison leukozyten with drug count main- and comedication_all intake times", hjust = 0.5)+
#  scale_y_continuous(limits = c(0,4000))+
  theme_classic()+
  theme(
    plot.title = element_text(margin = margin(b=10), 
                              color="black", face="bold", hjust = 0.5),
    axis.title.x = element_text(face= "bold", size = 15, colour = "black"),
    axis.text.x = element_text(angle = 45, hjust = 1),
    axis.title.y = element_text(face = "bold", size = 15, colour = "black"),
    legend.position = c(0.2,0.9),
    legend.text = element_text(size = 15, face = "bold"))
dir.create("plots_labvalues drug count", showWarnings = FALSE)
svg("plots_labvalues drug count/leukozyten_all_groups_drug_count_all_intake_times.svg", height = 8, width = 10)
print(all_groups_leukozyten_labvalues_medication_count)
dev.off()
all_groups_leukozyten_labvalues_medication_count
```


###########################################################################################
### erythrozyten ###################################################################################
###########################################################################################

### erythrozyten_all_groups_comedication_count_intake_at_same_timespan #######################################################

```{r}
erythrozyten_full2 <- erythrozyten_full %>% 
  dplyr::rename("bfarm_nummer" = "Edited_BfArM Nummer2",
                "patient_group" = "Treatment",
                "day_of_measurement" = "attribute") %>% 
  mutate(bfarm_nummer = as.character(bfarm_nummer))%>%
  filter(!str_detect(day_of_measurement, "_From Start|_From start|DBS"))
erythrozyten_full2 

```

```{r}
mainmed_comed_erythrozyten <- left_join(main_data_comed,erythrozyten_full2 ,by = "bfarm_nummer") %>% 
  drop_na() %>% 
  dplyr::select(-drug_group_co,-patient_group.x,-patient_group.y)
mainmed_comed_erythrozyten
```

```{r}
mainmed_comed_erythrozyten_filter_before <- mainmed_comed_erythrozyten %>% 
  dplyr::filter(grepl("Zeitraum: erste Einnahme bis Krankheitsbeginn",kathegorie_M)) %>% 
  dplyr::filter(grepl("Zeitraum: letzte Einnahme bis Krankheitsbeginn",kathegorie_co)) %>% 
  mutate(parameter_M1 = parameter_M +91) %>%
  dplyr::filter(parameter_M1 > parameter_co)

mainmed_comed_erythrozyten_filter_before#%>% 
#  dplyr::filter(Medication == "Atenolol, Clortalidon (Hypertonus)")
  
```


```{r}
mainmed_comed_erythrozyten_filter_after <- mainmed_comed_erythrozyten %>% 
  dplyr::filter(grepl("Zeitraum: letzte Einnahme bis Krankheitsbeginn",kathegorie_M)) %>% 
  dplyr::filter(grepl("Zeitraum: erste Einnahme bis Krankheitsbeginn",kathegorie_co)) %>% 
  mutate(parameter_M1 = parameter_M -91) %>% 
  filter(!(parameter_M1 < 0)) %>% 
  dplyr::filter(parameter_M1 < parameter_co)

mainmed_comed_erythrozyten_filter_after#%>% 
#  dplyr::filter(Medication == "Atenolol, Clortalidon (Hypertonus)")
  
```



```{r}
# Beispielcode für deine Tabelle
# df <- your_dataframe_name

mainmed_comed_erythrozyten_all_counts <- mainmed_comed_erythrozyten_filter_before %>%
  # Schritt 1: Beide Spalten in eine lange Form bringen
  pivot_longer(cols = c(Medication), 
               names_to = "source", values_to = "medication") %>%
  # Schritt 2: Duplikate entfernen (jede Medikamenten-Patient-Kombination nur einmal)
  distinct(bfarm_nummer, medication) %>%
  # Schritt 3: Pro Patient (bfarm_nummer) zählen, wie viele verschiedene Medikamente es gibt
  group_by(bfarm_nummer) %>%
  summarise(number_comedication = n(), .groups = "drop")

# Ausgabe ansehen


```



```{r}
plotdata_erythrozyten <- left_join(mainmed_comed_erythrozyten_all_counts,mainmed_comed_erythrozyten,by = "bfarm_nummer") %>% 
  dplyr::select(1,2,12) %>% 
  mutate(number_comedication = as.factor(number_comedication)) %>% 
  distinct(labreads,.keep_all = TRUE)

plotdata_erythrozyten
```

```{r}
labvalues_for_comedication_count <- plotdata_erythrozyten %>% 
  ggplot(aes(x = number_comedication, y = labreads)) +
  geom_point() +
  geom_smooth() +
  labs(
    title = "All groups_comparison erythrozyten with drug count comedication_intake at same timespan",
    x = "number of comedication",
    y = "erythrozyten (cells/ul)" )

dir.create("plots_labvalues drug count", showWarnings = FALSE)
svg("plots_labvalues drug count/erythrozyten_all_groups_comedication_count_intake_at_same_timespan.svg", height = 8, width = 10)
print(labvalues_for_comedication_count)
dev.off()
```


### erythrozyten_all_groups_drug_count_intake_at_same_timespan ##########################################################

```{r}
total_medication <- left_join(main_medication_count,mainmed_comed_erythrozyten_all_counts, by = "bfarm_nummer") %>% 
   mutate(number_comedication = coalesce(number_comedication, 0)) %>% 
  mutate(total_medication = medication_M_count + number_comedication) %>% 
  dplyr::arrange(desc(total_medication)) %>% 
  filter(!(number_comedication == 0)) #%>% 
  #mutate(total_medication = as.factor(total_medication))

total_medication
```


```{r}
total_medication1 <- left_join(total_medication,mainmed_comed_erythrozyten, by = "bfarm_nummer") %>% 
  dplyr::select(1,2,3,4,14) %>% 
  drop_na() %>% 
  distinct(labreads, .keep_all = TRUE) #%>% 
#  column_to_rownames(var = "bfarm_nummer")
  

total_medication1
```

```{r}
all_groups_erythrozyten_labvalues_drug_count <-total_medication1 %>% 
  ggplot(aes(x = total_medication, y = labreads))+
  geom_point(position = position_dodge(width = 0.2))+
  geom_smooth()+
#  scale_y_continuous(limits = c(0, 10000), breaks = seq(0, 10000, by = 500))+
labs(
    title = "All groups_comparison erythrozyten with drug count main- and comedication_intake at same timespan",
    x = "number of medicaments",
    y = "erythrozyten (cells/ul)" )
dir.create("plots_labvalues drug count", showWarnings = FALSE)
svg("plots_labvalues drug count/erythrozyten_all_groups_drug_count_intake_at_same_timespan.svg", height = 8, width = 10)
print(all_groups_erythrozyten_labvalues_drug_count)
dev.off()
all_groups_erythrozyten_labvalues_drug_count
```


### Grerythrozytenhs without filter of intake at the same timespan #########################################################

```{r}
# Beispielcode für deine Tabelle
# df <- your_dataframe_name

mainmed_comed_erythrozyten_all_counts <- mainmed_comed_erythrozyten %>%
  # Schritt 1: Beide Spalten in eine lange Form bringen
  pivot_longer(cols = c(Medication), 
               names_to = "source", values_to = "medication") %>%
  # Schritt 2: Duplikate entfernen (jede Medikamenten-Patient-Kombination nur einmal)
  distinct(bfarm_nummer, medication) %>%
  # Schritt 3: Pro Patient (bfarm_nummer) zählen, wie viele verschiedene Medikamente es gibt
  group_by(bfarm_nummer) %>%
  summarise(number_comedication = n(), .groups = "drop")

# Ausgabe ansehen


```


```{r}
medication_labreads <- left_join(total_medication,mainmed_comed_erythrozyten, by = "bfarm_nummer") %>% 
  select(1,4,14) %>% 
  distinct(labreads, .keep_all = TRUE)
medication_labreads
```

```{r}
all_groups_erythrozyten_labvalues_medication_count <- medication_labreads %>% 
  mutate(total_medication = as.factor(total_medication)) %>% 
  ggplot(aes(x =total_medication, y = labreads))+
  geom_point()+
  geom_smooth()+
  labs(
    x = "number of medicaments",
    y = "erythrozyten (cells/ul)",
    title = "All groups_comparison erythrozyten with drug count main- and comedication_all intake times", hjust = 0.5)+
#  scale_y_continuous(limits = c(0,4000))+
  theme_classic()+
  theme(
    plot.title = element_text(margin = margin(b=10), 
                              color="black", face="bold", hjust = 0.5),
    axis.title.x = element_text(face= "bold", size = 15, colour = "black"),
    axis.text.x = element_text(angle = 45, hjust = 1),
    axis.title.y = element_text(face = "bold", size = 15, colour = "black"),
    legend.position = c(0.2,0.9),
    legend.text = element_text(size = 15, face = "bold"))
dir.create("plots_labvalues drug count", showWarnings = FALSE)
svg("plots_labvalues drug count/erythrozyten_all_groups_drug_count_all_intake_times.svg", height = 8, width = 10)
print(all_groups_erythrozyten_labvalues_medication_count)
dev.off()
all_groups_erythrozyten_labvalues_medication_count
```


###########################################################################################
### thrombozyten ###################################################################################
###########################################################################################

### thrombozyten_all_groups_comedication_count_intake_at_same_timespan #######################################################

```{r}
thrombozyten_full2 <- thrombozyten_full %>% 
  dplyr::rename("bfarm_nummer" = "Edited_BfArM Nummer2",
                "patient_group" = "Treatment",
                "day_of_measurement" = "attribute") %>% 
  mutate(bfarm_nummer = as.character(bfarm_nummer))%>%
  filter(!str_detect(day_of_measurement, "_From Start|_From start|DBS"))
thrombozyten_full2 

```

```{r}
mainmed_comed_thrombozyten <- left_join(main_data_comed,thrombozyten_full2 ,by = "bfarm_nummer") %>% 
  drop_na() %>% 
  dplyr::select(-drug_group_co,-patient_group.x,-patient_group.y)
mainmed_comed_thrombozyten
```

```{r}
mainmed_comed_thrombozyten_filter_before <- mainmed_comed_thrombozyten %>% 
  dplyr::filter(grepl("Zeitraum: erste Einnahme bis Krankheitsbeginn",kathegorie_M)) %>% 
  dplyr::filter(grepl("Zeitraum: letzte Einnahme bis Krankheitsbeginn",kathegorie_co)) %>% 
  mutate(parameter_M1 = parameter_M +91) %>%
  dplyr::filter(parameter_M1 > parameter_co)

mainmed_comed_thrombozyten_filter_before#%>% 
#  dplyr::filter(Medication == "Atenolol, Clortalidon (Hypertonus)")
  
```


```{r}
mainmed_comed_thrombozyten_filter_after <- mainmed_comed_thrombozyten %>% 
  dplyr::filter(grepl("Zeitraum: letzte Einnahme bis Krankheitsbeginn",kathegorie_M)) %>% 
  dplyr::filter(grepl("Zeitraum: erste Einnahme bis Krankheitsbeginn",kathegorie_co)) %>% 
  mutate(parameter_M1 = parameter_M -91) %>% 
  filter(!(parameter_M1 < 0)) %>% 
  dplyr::filter(parameter_M1 < parameter_co)

mainmed_comed_thrombozyten_filter_after#%>% 
#  dplyr::filter(Medication == "Atenolol, Clortalidon (Hypertonus)")
  
```



```{r}
# Beispielcode für deine Tabelle
# df <- your_dataframe_name

mainmed_comed_thrombozyten_all_counts <- mainmed_comed_thrombozyten_filter_before %>%
  # Schritt 1: Beide Spalten in eine lange Form bringen
  pivot_longer(cols = c(Medication), 
               names_to = "source", values_to = "medication") %>%
  # Schritt 2: Duplikate entfernen (jede Medikamenten-Patient-Kombination nur einmal)
  distinct(bfarm_nummer, medication) %>%
  # Schritt 3: Pro Patient (bfarm_nummer) zählen, wie viele verschiedene Medikamente es gibt
  group_by(bfarm_nummer) %>%
  summarise(number_comedication = n(), .groups = "drop")

# Ausgabe ansehen


```



```{r}
plotdata_thrombozyten <- left_join(mainmed_comed_thrombozyten_all_counts,mainmed_comed_thrombozyten,by = "bfarm_nummer") %>% 
  dplyr::select(1,2,12) %>% 
  mutate(number_comedication = as.factor(number_comedication)) %>% 
  distinct(labreads,.keep_all = TRUE)

plotdata_thrombozyten
```

```{r}
labvalues_for_comedication_count <- plotdata_thrombozyten %>% 
  ggplot(aes(x = number_comedication, y = labreads)) +
  geom_point() +
  geom_smooth() +
  labs(
    title = "All groups_comparison thrombozyten with drug count comedication_intake at same timespan",
    x = "number of comedication",
    y = "thrombozyten (cells/ul)" )

dir.create("plots_labvalues drug count", showWarnings = FALSE)
svg("plots_labvalues drug count/thrombozyten_all_groups_comedication_count_intake_at_same_timespan.svg", height = 8, width = 10)
print(labvalues_for_comedication_count)
dev.off()
```


### thrombozyten_all_groups_drug_count_intake_at_same_timespan ##########################################################

```{r}
total_medication <- left_join(main_medication_count,mainmed_comed_thrombozyten_all_counts, by = "bfarm_nummer") %>% 
   mutate(number_comedication = coalesce(number_comedication, 0)) %>% 
  mutate(total_medication = medication_M_count + number_comedication) %>% 
  dplyr::arrange(desc(total_medication)) %>% 
  filter(!(number_comedication == 0)) #%>% 
  #mutate(total_medication = as.factor(total_medication))

total_medication
```


```{r}
total_medication1 <- left_join(total_medication,mainmed_comed_thrombozyten, by = "bfarm_nummer") %>% 
  dplyr::select(1,2,3,4,14) %>% 
  drop_na() %>% 
  distinct(labreads, .keep_all = TRUE) #%>% 
#  column_to_rownames(var = "bfarm_nummer")
  

total_medication1
```

```{r}
all_groups_thrombozyten_labvalues_drug_count <-total_medication1 %>% 
  ggplot(aes(x = total_medication, y = labreads))+
  geom_point(position = position_dodge(width = 0.2))+
  geom_smooth()+
#  scale_y_continuous(limits = c(0, 10000), breaks = seq(0, 10000, by = 500))+
labs(
    title = "All groups_comparison thrombozyten with drug count main- and comedication_intake at same timespan",
    x = "number of medicaments",
    y = "thrombozyten (cells/ul)" )
dir.create("plots_labvalues drug count", showWarnings = FALSE)
svg("plots_labvalues drug count/thrombozyten_all_groups_drug_count_intake_at_same_timespan.svg", height = 8, width = 10)
print(all_groups_thrombozyten_labvalues_drug_count)
dev.off()
all_groups_thrombozyten_labvalues_drug_count
```


### Grthrombozytenhs without filter of intake at the same timespan #########################################################

```{r}
# Beispielcode für deine Tabelle
# df <- your_dataframe_name

mainmed_comed_thrombozyten_all_counts <- mainmed_comed_thrombozyten %>%
  # Schritt 1: Beide Spalten in eine lange Form bringen
  pivot_longer(cols = c(Medication), 
               names_to = "source", values_to = "medication") %>%
  # Schritt 2: Duplikate entfernen (jede Medikamenten-Patient-Kombination nur einmal)
  distinct(bfarm_nummer, medication) %>%
  # Schritt 3: Pro Patient (bfarm_nummer) zählen, wie viele verschiedene Medikamente es gibt
  group_by(bfarm_nummer) %>%
  summarise(number_comedication = n(), .groups = "drop")

# Ausgabe ansehen


```


```{r}
medication_labreads <- left_join(total_medication,mainmed_comed_thrombozyten, by = "bfarm_nummer") %>% 
  select(1,4,14) %>% 
  distinct(labreads, .keep_all = TRUE)
medication_labreads
```

```{r}
all_groups_thrombozyten_labvalues_medication_count <- medication_labreads %>% 
  mutate(total_medication = as.factor(total_medication)) %>% 
  ggplot(aes(x =total_medication, y = labreads))+
  geom_point()+
  geom_smooth()+
  labs(
    x = "number of medicaments",
    y = "thrombozyten (cells/ul)",
    title = "All groups_comparison thrombozyten with drug count main- and comedication_all intake times", hjust = 0.5)+
#  scale_y_continuous(limits = c(0,4000))+
  theme_classic()+
  theme(
    plot.title = element_text(margin = margin(b=10), 
                              color="black", face="bold", hjust = 0.5),
    axis.title.x = element_text(face= "bold", size = 15, colour = "black"),
    axis.text.x = element_text(angle = 45, hjust = 1),
    axis.title.y = element_text(face = "bold", size = 15, colour = "black"),
    legend.position = c(0.2,0.9),
    legend.text = element_text(size = 15, face = "bold"))
dir.create("plots_labvalues drug count", showWarnings = FALSE)
svg("plots_labvalues drug count/thrombozyten_all_groups_drug_count_all_intake_times.svg", height = 8, width = 10)
print(all_groups_thrombozyten_labvalues_medication_count)
dev.off()
all_groups_thrombozyten_labvalues_medication_count
```


###########################################################################################
### total_bilirubin ###################################################################################
###########################################################################################

### total_bilirubin_all_groups_comedication_count_intake_at_same_timespan #######################################################

```{r}
total_bilirubin_full2 <- total_bilirubin_full %>% 
  dplyr::rename("bfarm_nummer" = "Edited_BfArM Nummer2",
                "patient_group" = "Treatment",
                "day_of_measurement" = "attribute") %>% 
  mutate(bfarm_nummer = as.character(bfarm_nummer))%>%
  filter(!str_detect(day_of_measurement, "_From Start|_From start|DBS"))
total_bilirubin_full2 

```

```{r}
mainmed_comed_total_bilirubin <- left_join(main_data_comed,total_bilirubin_full2 ,by = "bfarm_nummer") %>% 
  drop_na() %>% 
  dplyr::select(-drug_group_co,-patient_group.x,-patient_group.y)
mainmed_comed_total_bilirubin
```

```{r}
mainmed_comed_total_bilirubin_filter_before <- mainmed_comed_total_bilirubin %>% 
  dplyr::filter(grepl("Zeitraum: erste Einnahme bis Krankheitsbeginn",kathegorie_M)) %>% 
  dplyr::filter(grepl("Zeitraum: letzte Einnahme bis Krankheitsbeginn",kathegorie_co)) %>% 
  mutate(parameter_M1 = parameter_M +91) %>%
  dplyr::filter(parameter_M1 > parameter_co)

mainmed_comed_total_bilirubin_filter_before#%>% 
#  dplyr::filter(Medication == "Atenolol, Clortalidon (Hypertonus)")
  
```


```{r}
mainmed_comed_total_bilirubin_filter_after <- mainmed_comed_total_bilirubin %>% 
  dplyr::filter(grepl("Zeitraum: letzte Einnahme bis Krankheitsbeginn",kathegorie_M)) %>% 
  dplyr::filter(grepl("Zeitraum: erste Einnahme bis Krankheitsbeginn",kathegorie_co)) %>% 
  mutate(parameter_M1 = parameter_M -91) %>% 
  filter(!(parameter_M1 < 0)) %>% 
  dplyr::filter(parameter_M1 < parameter_co)

mainmed_comed_total_bilirubin_filter_after#%>% 
#  dplyr::filter(Medication == "Atenolol, Clortalidon (Hypertonus)")
  
```



```{r}
# Beispielcode für deine Tabelle
# df <- your_dataframe_name

mainmed_comed_total_bilirubin_all_counts <- mainmed_comed_total_bilirubin_filter_before %>%
  # Schritt 1: Beide Spalten in eine lange Form bringen
  pivot_longer(cols = c(Medication), 
               names_to = "source", values_to = "medication") %>%
  # Schritt 2: Duplikate entfernen (jede Medikamenten-Patient-Kombination nur einmal)
  distinct(bfarm_nummer, medication) %>%
  # Schritt 3: Pro Patient (bfarm_nummer) zählen, wie viele verschiedene Medikamente es gibt
  group_by(bfarm_nummer) %>%
  summarise(number_comedication = n(), .groups = "drop")

# Ausgabe ansehen


```



```{r}
plotdata_total_bilirubin <- left_join(mainmed_comed_total_bilirubin_all_counts,mainmed_comed_total_bilirubin,by = "bfarm_nummer") %>% 
  dplyr::select(1,2,12) %>% 
  mutate(number_comedication = as.factor(number_comedication)) %>% 
  distinct(labreads,.keep_all = TRUE)

plotdata_total_bilirubin
```

```{r}
labvalues_for_comedication_count <- plotdata_total_bilirubin %>% 
  ggplot(aes(x = number_comedication, y = labreads)) +
  geom_point() +
  geom_smooth() +
  labs(
    title = "All groups_comparison total_bilirubin with drug count comedication_intake at same timespan",
    x = "number of comedication",
    y = "total_bilirubin (mg/dl)" )

dir.create("plots_labvalues drug count", showWarnings = FALSE)
svg("plots_labvalues drug count/total_bilirubin_all_groups_comedication_count_intake_at_same_timespan.svg", height = 8, width = 10)
print(labvalues_for_comedication_count)
dev.off()
```


### total_bilirubin_all_groups_drug_count_intake_at_same_timespan ##########################################################

```{r}
total_medication <- left_join(main_medication_count,mainmed_comed_total_bilirubin_all_counts, by = "bfarm_nummer") %>% 
   mutate(number_comedication = coalesce(number_comedication, 0)) %>% 
  mutate(total_medication = medication_M_count + number_comedication) %>% 
  dplyr::arrange(desc(total_medication)) %>% 
  filter(!(number_comedication == 0)) #%>% 
  #mutate(total_medication = as.factor(total_medication))

total_medication
```


```{r}
total_medication1 <- left_join(total_medication,mainmed_comed_total_bilirubin, by = "bfarm_nummer") %>% 
  dplyr::select(1,2,3,4,14) %>% 
  drop_na() %>% 
  distinct(labreads, .keep_all = TRUE) #%>% 
#  column_to_rownames(var = "bfarm_nummer")
  

total_medication1
```

```{r}
all_groups_total_bilirubin_labvalues_drug_count <-total_medication1 %>% 
  ggplot(aes(x = total_medication, y = labreads))+
  geom_point(position = position_dodge(width = 0.2))+
  geom_smooth()+
#  scale_y_continuous(limits = c(0, 10000), breaks = seq(0, 10000, by = 500))+
labs(
    title = "All groups_comparison total_bilirubin with drug count main- and comedication_intake at same timespan",
    x = "number of medicaments",
    y = "total_bilirubin (mg/dl)" )
dir.create("plots_labvalues drug count", showWarnings = FALSE)
svg("plots_labvalues drug count/total_bilirubin_all_groups_drug_count_intake_at_same_timespan.svg", height = 8, width = 10)
print(all_groups_total_bilirubin_labvalues_drug_count)
dev.off()
all_groups_total_bilirubin_labvalues_drug_count
```


### Grtotal_bilirubinhs without filter of intake at the same timespan #########################################################

```{r}
# Beispielcode für deine Tabelle
# df <- your_dataframe_name

mainmed_comed_total_bilirubin_all_counts <- mainmed_comed_total_bilirubin %>%
  # Schritt 1: Beide Spalten in eine lange Form bringen
  pivot_longer(cols = c(Medication), 
               names_to = "source", values_to = "medication") %>%
  # Schritt 2: Duplikate entfernen (jede Medikamenten-Patient-Kombination nur einmal)
  distinct(bfarm_nummer, medication) %>%
  # Schritt 3: Pro Patient (bfarm_nummer) zählen, wie viele verschiedene Medikamente es gibt
  group_by(bfarm_nummer) %>%
  summarise(number_comedication = n(), .groups = "drop")

# Ausgabe ansehen


```


```{r}
medication_labreads <- left_join(total_medication,mainmed_comed_total_bilirubin, by = "bfarm_nummer") %>% 
  select(1,4,14) %>% 
  distinct(labreads, .keep_all = TRUE)
medication_labreads
```

```{r}
all_groups_total_bilirubin_labvalues_medication_count <- medication_labreads %>% 
  mutate(total_medication = as.factor(total_medication)) %>% 
  ggplot(aes(x =total_medication, y = labreads))+
  geom_point()+
  geom_smooth()+
  labs(
    x = "number of medicaments",
    y = "total_bilirubin (mg/dl)",
    title = "All groups_comparison total_bilirubin with drug count main- and comedication_all intake times", hjust = 0.5)+
#  scale_y_continuous(limits = c(0,4000))+
  theme_classic()+
  theme(
    plot.title = element_text(margin = margin(b=10), 
                              color="black", face="bold", hjust = 0.5),
    axis.title.x = element_text(face= "bold", size = 15, colour = "black"),
    axis.text.x = element_text(angle = 45, hjust = 1),
    axis.title.y = element_text(face = "bold", size = 15, colour = "black"),
    legend.position = c(0.2,0.9),
    legend.text = element_text(size = 15, face = "bold"))
dir.create("plots_labvalues drug count", showWarnings = FALSE)
svg("plots_labvalues drug count/total_bilirubin_all_groups_drug_count_all_intake_times.svg", height = 8, width = 10)
print(all_groups_total_bilirubin_labvalues_medication_count)
dev.off()
all_groups_total_bilirubin_labvalues_medication_count
```


###########################################################################################
### direct_bilirubin ###################################################################################
###########################################################################################

### direct_bilirubin_all_groups_comedication_count_intake_at_same_timespan #######################################################

```{r}
direct_bilirubin_full2 <- direct_bilirubin_full %>% 
  dplyr::rename("bfarm_nummer" = "Edited_BfArM Nummer2",
                "patient_group" = "Treatment",
                "day_of_measurement" = "attribute") %>% 
  mutate(bfarm_nummer = as.character(bfarm_nummer))%>%
  filter(!str_detect(day_of_measurement, "_From Start|_From start|DBS"))
direct_bilirubin_full2 

```

```{r}
mainmed_comed_direct_bilirubin <- left_join(main_data_comed,direct_bilirubin_full2 ,by = "bfarm_nummer") %>% 
  drop_na() %>% 
  dplyr::select(-drug_group_co,-patient_group.x,-patient_group.y)
mainmed_comed_direct_bilirubin
```

```{r}
mainmed_comed_direct_bilirubin_filter_before <- mainmed_comed_direct_bilirubin %>% 
  dplyr::filter(grepl("Zeitraum: erste Einnahme bis Krankheitsbeginn",kathegorie_M)) %>% 
  dplyr::filter(grepl("Zeitraum: letzte Einnahme bis Krankheitsbeginn",kathegorie_co)) %>% 
  mutate(parameter_M1 = parameter_M +91) %>%
  dplyr::filter(parameter_M1 > parameter_co)

mainmed_comed_direct_bilirubin_filter_before#%>% 
#  dplyr::filter(Medication == "Atenolol, Clortalidon (Hypertonus)")
  
```


```{r}
mainmed_comed_direct_bilirubin_filter_after <- mainmed_comed_direct_bilirubin %>% 
  dplyr::filter(grepl("Zeitraum: letzte Einnahme bis Krankheitsbeginn",kathegorie_M)) %>% 
  dplyr::filter(grepl("Zeitraum: erste Einnahme bis Krankheitsbeginn",kathegorie_co)) %>% 
  mutate(parameter_M1 = parameter_M -91) %>% 
  filter(!(parameter_M1 < 0)) %>% 
  dplyr::filter(parameter_M1 < parameter_co)

mainmed_comed_direct_bilirubin_filter_after#%>% 
#  dplyr::filter(Medication == "Atenolol, Clortalidon (Hypertonus)")
  
```



```{r}
# Beispielcode für deine Tabelle
# df <- your_dataframe_name

mainmed_comed_direct_bilirubin_all_counts <- mainmed_comed_direct_bilirubin_filter_before %>%
  # Schritt 1: Beide Spalten in eine lange Form bringen
  pivot_longer(cols = c(Medication), 
               names_to = "source", values_to = "medication") %>%
  # Schritt 2: Duplikate entfernen (jede Medikamenten-Patient-Kombination nur einmal)
  distinct(bfarm_nummer, medication) %>%
  # Schritt 3: Pro Patient (bfarm_nummer) zählen, wie viele verschiedene Medikamente es gibt
  group_by(bfarm_nummer) %>%
  summarise(number_comedication = n(), .groups = "drop")

# Ausgabe ansehen


```



```{r}
plotdata_direct_bilirubin <- left_join(mainmed_comed_direct_bilirubin_all_counts,mainmed_comed_direct_bilirubin,by = "bfarm_nummer") %>% 
  dplyr::select(1,2,12) %>% 
  mutate(number_comedication = as.factor(number_comedication)) %>% 
  distinct(labreads,.keep_all = TRUE)

plotdata_direct_bilirubin
```

```{r}
labvalues_for_comedication_count <- plotdata_direct_bilirubin %>% 
  ggplot(aes(x = number_comedication, y = labreads)) +
  geom_point() +
  geom_smooth() +
  labs(
    title = "All groups_comparison direct_bilirubin with drug count comedication_intake at same timespan",
    x = "number of comedication",
    y = "direct_bilirubin (mg/dl)" )

dir.create("plots_labvalues drug count", showWarnings = FALSE)
svg("plots_labvalues drug count/direct_bilirubin_all_groups_comedication_count_intake_at_same_timespan.svg", height = 8, width = 10)
print(labvalues_for_comedication_count)
dev.off()
```


### direct_bilirubin_all_groups_drug_count_intake_at_same_timespan ##########################################################

```{r}
total_medication <- left_join(main_medication_count,mainmed_comed_direct_bilirubin_all_counts, by = "bfarm_nummer") %>% 
   mutate(number_comedication = coalesce(number_comedication, 0)) %>% 
  mutate(total_medication = medication_M_count + number_comedication) %>% 
  dplyr::arrange(desc(total_medication)) %>% 
  filter(!(number_comedication == 0)) #%>% 
  #mutate(total_medication = as.factor(total_medication))

total_medication
```


```{r}
total_medication1 <- left_join(total_medication,mainmed_comed_direct_bilirubin, by = "bfarm_nummer") %>% 
  dplyr::select(1,2,3,4,14) %>% 
  drop_na() %>% 
  distinct(labreads, .keep_all = TRUE) #%>% 
#  column_to_rownames(var = "bfarm_nummer")
  

total_medication1
```

```{r}
all_groups_direct_bilirubin_labvalues_drug_count <-total_medication1 %>% 
  ggplot(aes(x = total_medication, y = labreads))+
  geom_point(position = position_dodge(width = 0.2))+
  geom_smooth()+
#  scale_y_continuous(limits = c(0, 10000), breaks = seq(0, 10000, by = 500))+
labs(
    title = "All groups_comparison direct_bilirubin with drug count main- and comedication_intake at same timespan",
    x = "number of medicaments",
    y = "direct_bilirubin (mg/dl)" )
dir.create("plots_labvalues drug count", showWarnings = FALSE)
svg("plots_labvalues drug count/direct_bilirubin_all_groups_drug_count_intake_at_same_timespan.svg", height = 8, width = 10)
print(all_groups_direct_bilirubin_labvalues_drug_count)
dev.off()
all_groups_direct_bilirubin_labvalues_drug_count
```


### Grdirect_bilirubinhs without filter of intake at the same timespan #########################################################

```{r}
# Beispielcode für deine Tabelle
# df <- your_dataframe_name

mainmed_comed_direct_bilirubin_all_counts <- mainmed_comed_direct_bilirubin %>%
  # Schritt 1: Beide Spalten in eine lange Form bringen
  pivot_longer(cols = c(Medication), 
               names_to = "source", values_to = "medication") %>%
  # Schritt 2: Duplikate entfernen (jede Medikamenten-Patient-Kombination nur einmal)
  distinct(bfarm_nummer, medication) %>%
  # Schritt 3: Pro Patient (bfarm_nummer) zählen, wie viele verschiedene Medikamente es gibt
  group_by(bfarm_nummer) %>%
  summarise(number_comedication = n(), .groups = "drop")

# Ausgabe ansehen


```


```{r}
medication_labreads <- left_join(total_medication,mainmed_comed_direct_bilirubin, by = "bfarm_nummer") %>% 
  select(1,4,14) %>% 
  distinct(labreads, .keep_all = TRUE)
medication_labreads
```

```{r}
all_groups_direct_bilirubin_labvalues_medication_count <- medication_labreads %>% 
  mutate(total_medication = as.factor(total_medication)) %>% 
  ggplot(aes(x =total_medication, y = labreads))+
  geom_point()+
  geom_smooth()+
  labs(
    x = "number of medicaments",
    y = "direct_bilirubin (mg/dl)",
    title = "All groups_comparison direct_bilirubin with drug count main- and comedication_all intake times", hjust = 0.5)+
#  scale_y_continuous(limits = c(0,4000))+
  theme_classic()+
  theme(
    plot.title = element_text(margin = margin(b=10), 
                              color="black", face="bold", hjust = 0.5),
    axis.title.x = element_text(face= "bold", size = 15, colour = "black"),
    axis.text.x = element_text(angle = 45, hjust = 1),
    axis.title.y = element_text(face = "bold", size = 15, colour = "black"),
    legend.position = c(0.2,0.9),
    legend.text = element_text(size = 15, face = "bold"))
dir.create("plots_labvalues drug count", showWarnings = FALSE)
svg("plots_labvalues drug count/direct_bilirubin_all_groups_drug_count_all_intake_times.svg", height = 8, width = 10)
print(all_groups_direct_bilirubin_labvalues_medication_count)
dev.off()
all_groups_direct_bilirubin_labvalues_medication_count
```



###########################################################################################
### kreatinin ###################################################################################
###########################################################################################

### kreatinin_all_groups_comedication_count_intake_at_same_timespan #######################################################

```{r}
kreatinin_full2 <- kreatinin_full %>% 
  dplyr::rename("bfarm_nummer" = "Edited_BfArM Nummer2",
                "patient_group" = "Treatment",
                "day_of_measurement" = "attribute") %>% 
  mutate(bfarm_nummer = as.character(bfarm_nummer))%>%
  filter(!str_detect(day_of_measurement, "_From Start|_From start|DBS"))
kreatinin_full2 

```

```{r}
mainmed_comed_kreatinin <- left_join(main_data_comed,kreatinin_full2 ,by = "bfarm_nummer") %>% 
  drop_na() %>% 
  dplyr::select(-drug_group_co,-patient_group.x,-patient_group.y)
mainmed_comed_kreatinin
```

```{r}
mainmed_comed_kreatinin_filter_before <- mainmed_comed_kreatinin %>% 
  dplyr::filter(grepl("Zeitraum: erste Einnahme bis Krankheitsbeginn",kathegorie_M)) %>% 
  dplyr::filter(grepl("Zeitraum: letzte Einnahme bis Krankheitsbeginn",kathegorie_co)) %>% 
  mutate(parameter_M1 = parameter_M +91) %>%
  dplyr::filter(parameter_M1 > parameter_co)

mainmed_comed_kreatinin_filter_before#%>% 
#  dplyr::filter(Medication == "Atenolol, Clortalidon (Hypertonus)")
  
```


```{r}
mainmed_comed_kreatinin_filter_after <- mainmed_comed_kreatinin %>% 
  dplyr::filter(grepl("Zeitraum: letzte Einnahme bis Krankheitsbeginn",kathegorie_M)) %>% 
  dplyr::filter(grepl("Zeitraum: erste Einnahme bis Krankheitsbeginn",kathegorie_co)) %>% 
  mutate(parameter_M1 = parameter_M -91) %>% 
  filter(!(parameter_M1 < 0)) %>% 
  dplyr::filter(parameter_M1 < parameter_co)

mainmed_comed_kreatinin_filter_after#%>% 
#  dplyr::filter(Medication == "Atenolol, Clortalidon (Hypertonus)")
  
```



```{r}
# Beispielcode für deine Tabelle
# df <- your_dataframe_name

mainmed_comed_kreatinin_all_counts <- mainmed_comed_kreatinin_filter_before %>%
  # Schritt 1: Beide Spalten in eine lange Form bringen
  pivot_longer(cols = c(Medication), 
               names_to = "source", values_to = "medication") %>%
  # Schritt 2: Duplikate entfernen (jede Medikamenten-Patient-Kombination nur einmal)
  distinct(bfarm_nummer, medication) %>%
  # Schritt 3: Pro Patient (bfarm_nummer) zählen, wie viele verschiedene Medikamente es gibt
  group_by(bfarm_nummer) %>%
  summarise(number_comedication = n(), .groups = "drop")

# Ausgabe ansehen


```



```{r}
plotdata_kreatinin <- left_join(mainmed_comed_kreatinin_all_counts,mainmed_comed_kreatinin,by = "bfarm_nummer") %>% 
  dplyr::select(1,2,12) %>% 
  mutate(number_comedication = as.factor(number_comedication)) %>% 
  distinct(labreads,.keep_all = TRUE)

plotdata_kreatinin
```

```{r}
labvalues_for_comedication_count <- plotdata_kreatinin %>% 
  ggplot(aes(x = number_comedication, y = labreads)) +
  geom_point() +
  geom_smooth() +
  labs(
    title = "All groups_comparison kreatinin with drug count comedication_intake at same timespan",
    x = "number of comedication",
    y = "kreatinin (mg/dl)" )

dir.create("plots_labvalues drug count", showWarnings = FALSE)
svg("plots_labvalues drug count/kreatinin_all_groups_comedication_count_intake_at_same_timespan.svg", height = 8, width = 10)
print(labvalues_for_comedication_count)
dev.off()
```


### kreatinin_all_groups_drug_count_intake_at_same_timespan ##########################################################

```{r}
total_medication <- left_join(main_medication_count,mainmed_comed_kreatinin_all_counts, by = "bfarm_nummer") %>% 
   mutate(number_comedication = coalesce(number_comedication, 0)) %>% 
  mutate(total_medication = medication_M_count + number_comedication) %>% 
  dplyr::arrange(desc(total_medication)) %>% 
  filter(!(number_comedication == 0)) #%>% 
  #mutate(total_medication = as.factor(total_medication))

total_medication
```


```{r}
total_medication1 <- left_join(total_medication,mainmed_comed_kreatinin, by = "bfarm_nummer") %>% 
  dplyr::select(1,2,3,4,14) %>% 
  drop_na() %>% 
  distinct(labreads, .keep_all = TRUE) #%>% 
#  column_to_rownames(var = "bfarm_nummer")
  

total_medication1
```

```{r}
all_groups_kreatinin_labvalues_drug_count <-total_medication1 %>% 
  ggplot(aes(x = total_medication, y = labreads))+
  geom_point(position = position_dodge(width = 0.2))+
  geom_smooth()+
#  scale_y_continuous(limits = c(0, 10000), breaks = seq(0, 10000, by = 500))+
labs(
    title = "All groups_comparison kreatinin with drug count main- and comedication_intake at same timespan",
    x = "number of medicaments",
    y = "kreatinin (mg/dl)" )
dir.create("plots_labvalues drug count", showWarnings = FALSE)
svg("plots_labvalues drug count/kreatinin_all_groups_drug_count_intake_at_same_timespan.svg", height = 8, width = 10)
print(all_groups_kreatinin_labvalues_drug_count)
dev.off()
all_groups_kreatinin_labvalues_drug_count
```


### Grkreatininhs without filter of intake at the same timespan #########################################################

```{r}
# Beispielcode für deine Tabelle
# df <- your_dataframe_name

mainmed_comed_kreatinin_all_counts <- mainmed_comed_kreatinin %>%
  # Schritt 1: Beide Spalten in eine lange Form bringen
  pivot_longer(cols = c(Medication), 
               names_to = "source", values_to = "medication") %>%
  # Schritt 2: Duplikate entfernen (jede Medikamenten-Patient-Kombination nur einmal)
  distinct(bfarm_nummer, medication) %>%
  # Schritt 3: Pro Patient (bfarm_nummer) zählen, wie viele verschiedene Medikamente es gibt
  group_by(bfarm_nummer) %>%
  summarise(number_comedication = n(), .groups = "drop")

# Ausgabe ansehen


```


```{r}
medication_labreads <- left_join(total_medication,mainmed_comed_kreatinin, by = "bfarm_nummer") %>% 
  select(1,4,14) %>% 
  distinct(labreads, .keep_all = TRUE)
medication_labreads
```

```{r}
all_groups_kreatinin_labvalues_medication_count <- medication_labreads %>% 
  mutate(total_medication = as.factor(total_medication)) %>% 
  ggplot(aes(x =total_medication, y = labreads))+
  geom_point()+
  geom_smooth()+
  labs(
    x = "number of medicaments",
    y = "kreatinin (mg/dl)",
    title = "All groups_comparison kreatinin with drug count main- and comedication_all intake times", hjust = 0.5)+
#  scale_y_continuous(limits = c(0,4000))+
  theme_classic()+
  theme(
    plot.title = element_text(margin = margin(b=10), 
                              color="black", face="bold", hjust = 0.5),
    axis.title.x = element_text(face= "bold", size = 15, colour = "black"),
    axis.text.x = element_text(angle = 45, hjust = 1),
    axis.title.y = element_text(face = "bold", size = 15, colour = "black"),
    legend.position = c(0.2,0.9),
    legend.text = element_text(size = 15, face = "bold"))
dir.create("plots_labvalues drug count", showWarnings = FALSE)
svg("plots_labvalues drug count/kreatinin_all_groups_drug_count_all_intake_times.svg", height = 8, width = 10)
print(all_groups_kreatinin_labvalues_medication_count)
dev.off()
all_groups_kreatinin_labvalues_medication_count
```


###########################################################################################
### harnstoff ###################################################################################
###########################################################################################

### harnstoff_all_groups_comedication_count_intake_at_same_timespan #######################################################

```{r}
harnstoff_full2 <- harnstoff_full %>% 
  dplyr::rename("bfarm_nummer" = "Edited_BfArM Nummer2",
                "patient_group" = "Treatment",
                "day_of_measurement" = "attribute") %>% 
  mutate(bfarm_nummer = as.character(bfarm_nummer))%>%
  filter(!str_detect(day_of_measurement, "_From Start|_From start|DBS"))
harnstoff_full2 

```

```{r}
mainmed_comed_harnstoff <- left_join(main_data_comed,harnstoff_full2 ,by = "bfarm_nummer") %>% 
  drop_na() %>% 
  dplyr::select(-drug_group_co,-patient_group.x,-patient_group.y)
mainmed_comed_harnstoff
```

```{r}
mainmed_comed_harnstoff_filter_before <- mainmed_comed_harnstoff %>% 
  dplyr::filter(grepl("Zeitraum: erste Einnahme bis Krankheitsbeginn",kathegorie_M)) %>% 
  dplyr::filter(grepl("Zeitraum: letzte Einnahme bis Krankheitsbeginn",kathegorie_co)) %>% 
  mutate(parameter_M1 = parameter_M +91) %>%
  dplyr::filter(parameter_M1 > parameter_co)

mainmed_comed_harnstoff_filter_before#%>% 
#  dplyr::filter(Medication == "Atenolol, Clortalidon (Hypertonus)")
  
```


```{r}
mainmed_comed_harnstoff_filter_after <- mainmed_comed_harnstoff %>% 
  dplyr::filter(grepl("Zeitraum: letzte Einnahme bis Krankheitsbeginn",kathegorie_M)) %>% 
  dplyr::filter(grepl("Zeitraum: erste Einnahme bis Krankheitsbeginn",kathegorie_co)) %>% 
  mutate(parameter_M1 = parameter_M -91) %>% 
  filter(!(parameter_M1 < 0)) %>% 
  dplyr::filter(parameter_M1 < parameter_co)

mainmed_comed_harnstoff_filter_after#%>% 
#  dplyr::filter(Medication == "Atenolol, Clortalidon (Hypertonus)")
  
```



```{r}
# Beispielcode für deine Tabelle
# df <- your_dataframe_name

mainmed_comed_harnstoff_all_counts <- mainmed_comed_harnstoff_filter_before %>%
  # Schritt 1: Beide Spalten in eine lange Form bringen
  pivot_longer(cols = c(Medication), 
               names_to = "source", values_to = "medication") %>%
  # Schritt 2: Duplikate entfernen (jede Medikamenten-Patient-Kombination nur einmal)
  distinct(bfarm_nummer, medication) %>%
  # Schritt 3: Pro Patient (bfarm_nummer) zählen, wie viele verschiedene Medikamente es gibt
  group_by(bfarm_nummer) %>%
  summarise(number_comedication = n(), .groups = "drop")

# Ausgabe ansehen


```



```{r}
plotdata_harnstoff <- left_join(mainmed_comed_harnstoff_all_counts,mainmed_comed_harnstoff,by = "bfarm_nummer") %>% 
  dplyr::select(1,2,12) %>% 
  mutate(number_comedication = as.factor(number_comedication)) %>% 
  distinct(labreads,.keep_all = TRUE)

plotdata_harnstoff
```

```{r}
labvalues_for_comedication_count <- plotdata_harnstoff %>% 
  ggplot(aes(x = number_comedication, y = labreads)) +
  geom_point() +
  geom_smooth() +
  labs(
    title = "All groups_comparison harnstoff with drug count comedication_intake at same timespan",
    x = "number of comedication",
    y = "harnstoff (mg/dl)" )

dir.create("plots_labvalues drug count", showWarnings = FALSE)
svg("plots_labvalues drug count/harnstoff_all_groups_comedication_count_intake_at_same_timespan.svg", height = 8, width = 10)
print(labvalues_for_comedication_count)
dev.off()
```


### harnstoff_all_groups_drug_count_intake_at_same_timespan ##########################################################

```{r}
total_medication <- left_join(main_medication_count,mainmed_comed_harnstoff_all_counts, by = "bfarm_nummer") %>% 
   mutate(number_comedication = coalesce(number_comedication, 0)) %>% 
  mutate(total_medication = medication_M_count + number_comedication) %>% 
  dplyr::arrange(desc(total_medication)) %>% 
  filter(!(number_comedication == 0)) #%>% 
  #mutate(total_medication = as.factor(total_medication))

total_medication
```


```{r}
total_medication1 <- left_join(total_medication,mainmed_comed_harnstoff, by = "bfarm_nummer") %>% 
  dplyr::select(1,2,3,4,14) %>% 
  drop_na() %>% 
  distinct(labreads, .keep_all = TRUE) #%>% 
#  column_to_rownames(var = "bfarm_nummer")
  

total_medication1
```

```{r}
all_groups_harnstoff_labvalues_drug_count <-total_medication1 %>% 
  ggplot(aes(x = total_medication, y = labreads))+
  geom_point(position = position_dodge(width = 0.2))+
  geom_smooth()+
#  scale_y_continuous(limits = c(0, 10000), breaks = seq(0, 10000, by = 500))+
labs(
    title = "All groups_comparison harnstoff with drug count main- and comedication_intake at same timespan",
    x = "number of medicaments",
    y = "harnstoff (mg/dl)" )
dir.create("plots_labvalues drug count", showWarnings = FALSE)
svg("plots_labvalues drug count/harnstoff_all_groups_drug_count_intake_at_same_timespan.svg", height = 8, width = 10)
print(all_groups_harnstoff_labvalues_drug_count)
dev.off()
all_groups_harnstoff_labvalues_drug_count
```


### Grharnstoffhs without filter of intake at the same timespan #########################################################

```{r}
# Beispielcode für deine Tabelle
# df <- your_dataframe_name

mainmed_comed_harnstoff_all_counts <- mainmed_comed_harnstoff %>%
  # Schritt 1: Beide Spalten in eine lange Form bringen
  pivot_longer(cols = c(Medication), 
               names_to = "source", values_to = "medication") %>%
  # Schritt 2: Duplikate entfernen (jede Medikamenten-Patient-Kombination nur einmal)
  distinct(bfarm_nummer, medication) %>%
  # Schritt 3: Pro Patient (bfarm_nummer) zählen, wie viele verschiedene Medikamente es gibt
  group_by(bfarm_nummer) %>%
  summarise(number_comedication = n(), .groups = "drop")

# Ausgabe ansehen


```


```{r}
medication_labreads <- left_join(total_medication,mainmed_comed_harnstoff, by = "bfarm_nummer") %>% 
  select(1,4,14) %>% 
  distinct(labreads, .keep_all = TRUE)
medication_labreads
```

```{r}
all_groups_harnstoff_labvalues_medication_count <- medication_labreads %>% 
  mutate(total_medication = as.factor(total_medication)) %>% 
  ggplot(aes(x =total_medication, y = labreads))+
  geom_point()+
  geom_smooth()+
  labs(
    x = "number of medicaments",
    y = "harnstoff (mg/dl)",
    title = "All groups_comparison harnstoff with drug count main- and comedication_all intake times", hjust = 0.5)+
#  scale_y_continuous(limits = c(0,4000))+
  theme_classic()+
  theme(
    plot.title = element_text(margin = margin(b=10), 
                              color="black", face="bold", hjust = 0.5),
    axis.title.x = element_text(face= "bold", size = 15, colour = "black"),
    axis.text.x = element_text(angle = 45, hjust = 1),
    axis.title.y = element_text(face = "bold", size = 15, colour = "black"),
    legend.position = c(0.2,0.9),
    legend.text = element_text(size = 15, face = "bold"))
dir.create("plots_labvalues drug count", showWarnings = FALSE)
svg("plots_labvalues drug count/harnstoff_all_groups_drug_count_all_intake_times.svg", height = 8, width = 10)
print(all_groups_harnstoff_labvalues_medication_count)
dev.off()
all_groups_harnstoff_labvalues_medication_count
```


###########################################################################################
### crp ###################################################################################
###########################################################################################

### crp_all_groups_comedication_count_intake_at_same_timespan #######################################################

```{r}
crp_full2 <- crp_full %>% 
  dplyr::rename("bfarm_nummer" = "Edited_BfArM Nummer2",
                "patient_group" = "Treatment",
                "day_of_measurement" = "attribute") %>% 
  mutate(bfarm_nummer = as.character(bfarm_nummer))%>%
  filter(!str_detect(day_of_measurement, "_From Start|_From start|DBS"))
crp_full2 

```

```{r}
mainmed_comed_crp <- left_join(main_data_comed,crp_full2 ,by = "bfarm_nummer") %>% 
  drop_na() %>% 
  dplyr::select(-drug_group_co,-patient_group.x,-patient_group.y)
mainmed_comed_crp
```

```{r}
mainmed_comed_crp_filter_before <- mainmed_comed_crp %>% 
  dplyr::filter(grepl("Zeitraum: erste Einnahme bis Krankheitsbeginn",kathegorie_M)) %>% 
  dplyr::filter(grepl("Zeitraum: letzte Einnahme bis Krankheitsbeginn",kathegorie_co)) %>% 
  mutate(parameter_M1 = parameter_M +91) %>%
  dplyr::filter(parameter_M1 > parameter_co)

mainmed_comed_crp_filter_before#%>% 
#  dplyr::filter(Medication == "Atenolol, Clortalidon (Hypertonus)")
  
```


```{r}
mainmed_comed_crp_filter_after <- mainmed_comed_crp %>% 
  dplyr::filter(grepl("Zeitraum: letzte Einnahme bis Krankheitsbeginn",kathegorie_M)) %>% 
  dplyr::filter(grepl("Zeitraum: erste Einnahme bis Krankheitsbeginn",kathegorie_co)) %>% 
  mutate(parameter_M1 = parameter_M -91) %>% 
  filter(!(parameter_M1 < 0)) %>% 
  dplyr::filter(parameter_M1 < parameter_co)

mainmed_comed_crp_filter_after#%>% 
#  dplyr::filter(Medication == "Atenolol, Clortalidon (Hypertonus)")
  
```



```{r}
# Beispielcode für deine Tabelle
# df <- your_dataframe_name

mainmed_comed_crp_all_counts <- mainmed_comed_crp_filter_before %>%
  # Schritt 1: Beide Spalten in eine lange Form bringen
  pivot_longer(cols = c(Medication), 
               names_to = "source", values_to = "medication") %>%
  # Schritt 2: Duplikate entfernen (jede Medikamenten-Patient-Kombination nur einmal)
  distinct(bfarm_nummer, medication) %>%
  # Schritt 3: Pro Patient (bfarm_nummer) zählen, wie viele verschiedene Medikamente es gibt
  group_by(bfarm_nummer) %>%
  summarise(number_comedication = n(), .groups = "drop")

# Ausgabe ansehen


```



```{r}
plotdata_crp <- left_join(mainmed_comed_crp_all_counts,mainmed_comed_crp,by = "bfarm_nummer") %>% 
  dplyr::select(1,2,12) %>% 
  mutate(number_comedication = as.factor(number_comedication)) %>% 
  distinct(labreads,.keep_all = TRUE)

plotdata_crp
```

```{r}
labvalues_for_comedication_count <- plotdata_crp %>% 
  ggplot(aes(x = number_comedication, y = labreads)) +
  geom_point() +
  geom_smooth() +
  labs(
    title = "All groups_comparison crp with drug count comedication_intake at same timespan",
    x = "number of comedication",
    y = "crp (mg/l)" )

dir.create("plots_labvalues drug count", showWarnings = FALSE)
svg("plots_labvalues drug count/crp_all_groups_comedication_count_intake_at_same_timespan.svg", height = 8, width = 10)
print(labvalues_for_comedication_count)
dev.off()
```


### crp_all_groups_drug_count_intake_at_same_timespan ##########################################################

```{r}
total_medication <- left_join(main_medication_count,mainmed_comed_crp_all_counts, by = "bfarm_nummer") %>% 
   mutate(number_comedication = coalesce(number_comedication, 0)) %>% 
  mutate(total_medication = medication_M_count + number_comedication) %>% 
  dplyr::arrange(desc(total_medication)) %>% 
  filter(!(number_comedication == 0)) #%>% 
  #mutate(total_medication = as.factor(total_medication))

total_medication
```


```{r}
total_medication1 <- left_join(total_medication,mainmed_comed_crp, by = "bfarm_nummer") %>% 
  dplyr::select(1,2,3,4,14) %>% 
  drop_na() %>% 
  distinct(labreads, .keep_all = TRUE) #%>% 
#  column_to_rownames(var = "bfarm_nummer")
  

total_medication1
```

```{r}
all_groups_crp_labvalues_drug_count <-total_medication1 %>% 
  ggplot(aes(x = total_medication, y = labreads))+
  geom_point(position = position_dodge(width = 0.2))+
  geom_smooth()+
#  scale_y_continuous(limits = c(0, 10000), breaks = seq(0, 10000, by = 500))+
labs(
    title = "All groups_comparison crp with drug count main- and comedication_intake at same timespan",
    x = "number of medicaments",
    y = "crp (mg/l)" )
dir.create("plots_labvalues drug count", showWarnings = FALSE)
svg("plots_labvalues drug count/crp_all_groups_drug_count_intake_at_same_timespan.svg", height = 8, width = 10)
print(all_groups_crp_labvalues_drug_count)
dev.off()
all_groups_crp_labvalues_drug_count
```


### Grcrphs without filter of intake at the same timespan #########################################################

```{r}
# Beispielcode für deine Tabelle
# df <- your_dataframe_name

mainmed_comed_crp_all_counts <- mainmed_comed_crp %>%
  # Schritt 1: Beide Spalten in eine lange Form bringen
  pivot_longer(cols = c(Medication), 
               names_to = "source", values_to = "medication") %>%
  # Schritt 2: Duplikate entfernen (jede Medikamenten-Patient-Kombination nur einmal)
  distinct(bfarm_nummer, medication) %>%
  # Schritt 3: Pro Patient (bfarm_nummer) zählen, wie viele verschiedene Medikamente es gibt
  group_by(bfarm_nummer) %>%
  summarise(number_comedication = n(), .groups = "drop")

# Ausgabe ansehen


```


```{r}
medication_labreads <- left_join(total_medication,mainmed_comed_crp, by = "bfarm_nummer") %>% 
  select(1,4,14) %>% 
  distinct(labreads, .keep_all = TRUE)
medication_labreads
```

```{r}
all_groups_crp_labvalues_medication_count <- medication_labreads %>% 
  mutate(total_medication = as.factor(total_medication)) %>% 
  ggplot(aes(x =total_medication, y = labreads))+
  geom_point()+
  geom_smooth()+
  labs(
    x = "number of medicaments",
    y = "crp (mg/l)",
    title = "All groups_comparison crp with drug count main- and comedication_all intake times", hjust = 0.5)+
#  scale_y_continuous(limits = c(0,4000))+
  theme_classic()+
  theme(
    plot.title = element_text(margin = margin(b=10), 
                              color="black", face="bold", hjust = 0.5),
    axis.title.x = element_text(face= "bold", size = 15, colour = "black"),
    axis.text.x = element_text(angle = 45, hjust = 1),
    axis.title.y = element_text(face = "bold", size = 15, colour = "black"),
    legend.position = c(0.2,0.9),
    legend.text = element_text(size = 15, face = "bold"))
dir.create("plots_labvalues drug count", showWarnings = FALSE)
svg("plots_labvalues drug count/crp_all_groups_drug_count_all_intake_times.svg", height = 8, width = 10)
print(all_groups_crp_labvalues_medication_count)
dev.off()
all_groups_crp_labvalues_medication_count
```


###########################################################################################
### natrium ###################################################################################
###########################################################################################

### natrium_all_groups_comedication_count_intake_at_same_timespan #######################################################

```{r}
natrium_full2 <- natrium_full %>% 
  dplyr::rename("bfarm_nummer" = "Edited_BfArM Nummer2",
                "patient_group" = "Treatment",
                "day_of_measurement" = "attribute") %>% 
  mutate(bfarm_nummer = as.character(bfarm_nummer))%>%
  filter(!str_detect(day_of_measurement, "_From Start|_From start|DBS"))
natrium_full2 

```

```{r}
mainmed_comed_natrium <- left_join(main_data_comed,natrium_full2 ,by = "bfarm_nummer") %>% 
  drop_na() %>% 
  dplyr::select(-drug_group_co,-patient_group.x,-patient_group.y)
mainmed_comed_natrium
```

```{r}
mainmed_comed_natrium_filter_before <- mainmed_comed_natrium %>% 
  dplyr::filter(grepl("Zeitraum: erste Einnahme bis Krankheitsbeginn",kathegorie_M)) %>% 
  dplyr::filter(grepl("Zeitraum: letzte Einnahme bis Krankheitsbeginn",kathegorie_co)) %>% 
  mutate(parameter_M1 = parameter_M +91) %>%
  dplyr::filter(parameter_M1 > parameter_co)

mainmed_comed_natrium_filter_before#%>% 
#  dplyr::filter(Medication == "Atenolol, Clortalidon (Hypertonus)")
  
```


```{r}
mainmed_comed_natrium_filter_after <- mainmed_comed_natrium %>% 
  dplyr::filter(grepl("Zeitraum: letzte Einnahme bis Krankheitsbeginn",kathegorie_M)) %>% 
  dplyr::filter(grepl("Zeitraum: erste Einnahme bis Krankheitsbeginn",kathegorie_co)) %>% 
  mutate(parameter_M1 = parameter_M -91) %>% 
  filter(!(parameter_M1 < 0)) %>% 
  dplyr::filter(parameter_M1 < parameter_co)

mainmed_comed_natrium_filter_after#%>% 
#  dplyr::filter(Medication == "Atenolol, Clortalidon (Hypertonus)")
  
```



```{r}
# Beispielcode für deine Tabelle
# df <- your_dataframe_name

mainmed_comed_natrium_all_counts <- mainmed_comed_natrium_filter_before %>%
  # Schritt 1: Beide Spalten in eine lange Form bringen
  pivot_longer(cols = c(Medication), 
               names_to = "source", values_to = "medication") %>%
  # Schritt 2: Duplikate entfernen (jede Medikamenten-Patient-Kombination nur einmal)
  distinct(bfarm_nummer, medication) %>%
  # Schritt 3: Pro Patient (bfarm_nummer) zählen, wie viele verschiedene Medikamente es gibt
  group_by(bfarm_nummer) %>%
  summarise(number_comedication = n(), .groups = "drop")

# Ausgabe ansehen


```



```{r}
plotdata_natrium <- left_join(mainmed_comed_natrium_all_counts,mainmed_comed_natrium,by = "bfarm_nummer") %>% 
  dplyr::select(1,2,12) %>% 
  mutate(number_comedication = as.factor(number_comedication)) %>% 
  distinct(labreads,.keep_all = TRUE)

plotdata_natrium
```

```{r}
labvalues_for_comedication_count <- plotdata_natrium %>% 
  ggplot(aes(x = number_comedication, y = labreads)) +
  geom_point() +
  geom_smooth() +
  labs(
    title = "All groups_comparison natrium with drug count comedication_intake at same timespan",
    x = "number of comedication",
    y = "natrium (mmol/l)" )

dir.create("plots_labvalues drug count", showWarnings = FALSE)
svg("plots_labvalues drug count/natrium_all_groups_comedication_count_intake_at_same_timespan.svg", height = 8, width = 10)
print(labvalues_for_comedication_count)
dev.off()
```


### natrium_all_groups_drug_count_intake_at_same_timespan ##########################################################

```{r}
total_medication <- left_join(main_medication_count,mainmed_comed_natrium_all_counts, by = "bfarm_nummer") %>% 
   mutate(number_comedication = coalesce(number_comedication, 0)) %>% 
  mutate(total_medication = medication_M_count + number_comedication) %>% 
  dplyr::arrange(desc(total_medication)) %>% 
  filter(!(number_comedication == 0)) #%>% 
  #mutate(total_medication = as.factor(total_medication))

total_medication
```


```{r}
total_medication1 <- left_join(total_medication,mainmed_comed_natrium, by = "bfarm_nummer") %>% 
  dplyr::select(1,2,3,4,14) %>% 
  drop_na() %>% 
  distinct(labreads, .keep_all = TRUE) #%>% 
#  column_to_rownames(var = "bfarm_nummer")
  

total_medication1
```

```{r}
all_groups_natrium_labvalues_drug_count <-total_medication1 %>% 
  ggplot(aes(x = total_medication, y = labreads))+
  geom_point(position = position_dodge(width = 0.2))+
  geom_smooth()+
#  scale_y_continuous(limits = c(0, 10000), breaks = seq(0, 10000, by = 500))+
labs(
    title = "All groups_comparison natrium with drug count main- and comedication_intake at same timespan",
    x = "number of medicaments",
    y = "natrium (mmol/l)" )
dir.create("plots_labvalues drug count", showWarnings = FALSE)
svg("plots_labvalues drug count/natrium_all_groups_drug_count_intake_at_same_timespan.svg", height = 8, width = 10)
print(all_groups_natrium_labvalues_drug_count)
dev.off()
all_groups_natrium_labvalues_drug_count
```


### Grnatriumhs without filter of intake at the same timespan #########################################################

```{r}
# Beispielcode für deine Tabelle
# df <- your_dataframe_name

mainmed_comed_natrium_all_counts <- mainmed_comed_natrium %>%
  # Schritt 1: Beide Spalten in eine lange Form bringen
  pivot_longer(cols = c(Medication), 
               names_to = "source", values_to = "medication") %>%
  # Schritt 2: Duplikate entfernen (jede Medikamenten-Patient-Kombination nur einmal)
  distinct(bfarm_nummer, medication) %>%
  # Schritt 3: Pro Patient (bfarm_nummer) zählen, wie viele verschiedene Medikamente es gibt
  group_by(bfarm_nummer) %>%
  summarise(number_comedication = n(), .groups = "drop")

# Ausgabe ansehen


```


```{r}
medication_labreads <- left_join(total_medication,mainmed_comed_natrium, by = "bfarm_nummer") %>% 
  select(1,4,14) %>% 
  distinct(labreads, .keep_all = TRUE)
medication_labreads
```

```{r}
all_groups_natrium_labvalues_medication_count <- medication_labreads %>% 
  mutate(total_medication = as.factor(total_medication)) %>% 
  ggplot(aes(x =total_medication, y = labreads))+
  geom_point()+
  geom_smooth()+
  labs(
    x = "number of medicaments",
    y = "natrium (mmol/l)",
    title = "All groups_comparison natrium with drug count main- and comedication_all intake times", hjust = 0.5)+
#  scale_y_continuous(limits = c(0,4000))+
  theme_classic()+
  theme(
    plot.title = element_text(margin = margin(b=10), 
                              color="black", face="bold", hjust = 0.5),
    axis.title.x = element_text(face= "bold", size = 15, colour = "black"),
    axis.text.x = element_text(angle = 45, hjust = 1),
    axis.title.y = element_text(face = "bold", size = 15, colour = "black"),
    legend.position = c(0.2,0.9),
    legend.text = element_text(size = 15, face = "bold"))
dir.create("plots_labvalues drug count", showWarnings = FALSE)
svg("plots_labvalues drug count/natrium_all_groups_drug_count_all_intake_times.svg", height = 8, width = 10)
print(all_groups_natrium_labvalues_medication_count)
dev.off()
all_groups_natrium_labvalues_medication_count
```


###########################################################################################
### kalium ###################################################################################
###########################################################################################

### kalium_all_groups_comedication_count_intake_at_same_timespan #######################################################

```{r}
kalium_full2 <- kalium_full %>% 
  dplyr::rename("bfarm_nummer" = "Edited_BfArM Nummer2",
                "patient_group" = "Treatment",
                "day_of_measurement" = "attribute") %>% 
  mutate(bfarm_nummer = as.character(bfarm_nummer))%>%
  filter(!str_detect(day_of_measurement, "_From Start|_From start|DBS"))
kalium_full2 

```

```{r}
mainmed_comed_kalium <- left_join(main_data_comed,kalium_full2 ,by = "bfarm_nummer") %>% 
  drop_na() %>% 
  dplyr::select(-drug_group_co,-patient_group.x,-patient_group.y)
mainmed_comed_kalium
```

```{r}
mainmed_comed_kalium_filter_before <- mainmed_comed_kalium %>% 
  dplyr::filter(grepl("Zeitraum: erste Einnahme bis Krankheitsbeginn",kathegorie_M)) %>% 
  dplyr::filter(grepl("Zeitraum: letzte Einnahme bis Krankheitsbeginn",kathegorie_co)) %>% 
  mutate(parameter_M1 = parameter_M +91) %>%
  dplyr::filter(parameter_M1 > parameter_co)

mainmed_comed_kalium_filter_before#%>% 
#  dplyr::filter(Medication == "Atenolol, Clortalidon (Hypertonus)")
  
```


```{r}
mainmed_comed_kalium_filter_after <- mainmed_comed_kalium %>% 
  dplyr::filter(grepl("Zeitraum: letzte Einnahme bis Krankheitsbeginn",kathegorie_M)) %>% 
  dplyr::filter(grepl("Zeitraum: erste Einnahme bis Krankheitsbeginn",kathegorie_co)) %>% 
  mutate(parameter_M1 = parameter_M -91) %>% 
  filter(!(parameter_M1 < 0)) %>% 
  dplyr::filter(parameter_M1 < parameter_co)

mainmed_comed_kalium_filter_after#%>% 
#  dplyr::filter(Medication == "Atenolol, Clortalidon (Hypertonus)")
  
```



```{r}
# Beispielcode für deine Tabelle
# df <- your_dataframe_name

mainmed_comed_kalium_all_counts <- mainmed_comed_kalium_filter_before %>%
  # Schritt 1: Beide Spalten in eine lange Form bringen
  pivot_longer(cols = c(Medication), 
               names_to = "source", values_to = "medication") %>%
  # Schritt 2: Duplikate entfernen (jede Medikamenten-Patient-Kombination nur einmal)
  distinct(bfarm_nummer, medication) %>%
  # Schritt 3: Pro Patient (bfarm_nummer) zählen, wie viele verschiedene Medikamente es gibt
  group_by(bfarm_nummer) %>%
  summarise(number_comedication = n(), .groups = "drop")

# Ausgabe ansehen


```



```{r}
plotdata_kalium <- left_join(mainmed_comed_kalium_all_counts,mainmed_comed_kalium,by = "bfarm_nummer") %>% 
  dplyr::select(1,2,12) %>% 
  mutate(number_comedication = as.factor(number_comedication)) %>% 
  distinct(labreads,.keep_all = TRUE)

plotdata_kalium
```

```{r}
labvalues_for_comedication_count <- plotdata_kalium %>% 
  ggplot(aes(x = number_comedication, y = labreads)) +
  geom_point() +
  geom_smooth() +
  labs(
    title = "All groups_comparison kalium with drug count comedication_intake at same timespan",
    x = "number of comedication",
    y = "kalium (mmol/l)" )

dir.create("plots_labvalues drug count", showWarnings = FALSE)
svg("plots_labvalues drug count/kalium_all_groups_comedication_count_intake_at_same_timespan.svg", height = 8, width = 10)
print(labvalues_for_comedication_count)
dev.off()
```


### kalium_all_groups_drug_count_intake_at_same_timespan ##########################################################

```{r}
total_medication <- left_join(main_medication_count,mainmed_comed_kalium_all_counts, by = "bfarm_nummer") %>% 
   mutate(number_comedication = coalesce(number_comedication, 0)) %>% 
  mutate(total_medication = medication_M_count + number_comedication) %>% 
  dplyr::arrange(desc(total_medication)) %>% 
  filter(!(number_comedication == 0)) #%>% 
  #mutate(total_medication = as.factor(total_medication))

total_medication
```


```{r}
total_medication1 <- left_join(total_medication,mainmed_comed_kalium, by = "bfarm_nummer") %>% 
  dplyr::select(1,2,3,4,14) %>% 
  drop_na() %>% 
  distinct(labreads, .keep_all = TRUE) #%>% 
#  column_to_rownames(var = "bfarm_nummer")
  

total_medication1
```

```{r}
all_groups_kalium_labvalues_drug_count <-total_medication1 %>% 
  ggplot(aes(x = total_medication, y = labreads))+
  geom_point(position = position_dodge(width = 0.2))+
  geom_smooth()+
#  scale_y_continuous(limits = c(0, 10000), breaks = seq(0, 10000, by = 500))+
labs(
    title = "All groups_comparison kalium with drug count main- and comedication_intake at same timespan",
    x = "number of medicaments",
    y = "kalium (mmol/l)" )
dir.create("plots_labvalues drug count", showWarnings = FALSE)
svg("plots_labvalues drug count/kalium_all_groups_drug_count_intake_at_same_timespan.svg", height = 8, width = 10)
print(all_groups_kalium_labvalues_drug_count)
dev.off()
all_groups_kalium_labvalues_drug_count
```


### Grkaliumhs without filter of intake at the same timespan #########################################################

```{r}
# Beispielcode für deine Tabelle
# df <- your_dataframe_name

mainmed_comed_kalium_all_counts <- mainmed_comed_kalium %>%
  # Schritt 1: Beide Spalten in eine lange Form bringen
  pivot_longer(cols = c(Medication), 
               names_to = "source", values_to = "medication") %>%
  # Schritt 2: Duplikate entfernen (jede Medikamenten-Patient-Kombination nur einmal)
  distinct(bfarm_nummer, medication) %>%
  # Schritt 3: Pro Patient (bfarm_nummer) zählen, wie viele verschiedene Medikamente es gibt
  group_by(bfarm_nummer) %>%
  summarise(number_comedication = n(), .groups = "drop")

# Ausgabe ansehen


```


```{r}
medication_labreads <- left_join(total_medication,mainmed_comed_kalium, by = "bfarm_nummer") %>% 
  select(1,4,14) %>% 
  distinct(labreads, .keep_all = TRUE)
medication_labreads
```

```{r}
all_groups_kalium_labvalues_medication_count <- medication_labreads %>% 
  mutate(total_medication = as.factor(total_medication)) %>% 
  ggplot(aes(x =total_medication, y = labreads))+
  geom_point()+
  geom_smooth()+
  labs(
    x = "number of medicaments",
    y = "kalium (mmol/l)",
    title = "All groups_comparison kalium with drug count main- and comedication_all intake times", hjust = 0.5)+
#  scale_y_continuous(limits = c(0,4000))+
  theme_classic()+
  theme(
    plot.title = element_text(margin = margin(b=10), 
                              color="black", face="bold", hjust = 0.5),
    axis.title.x = element_text(face= "bold", size = 15, colour = "black"),
    axis.text.x = element_text(angle = 45, hjust = 1),
    axis.title.y = element_text(face = "bold", size = 15, colour = "black"),
    legend.position = c(0.2,0.9),
    legend.text = element_text(size = 15, face = "bold"))
dir.create("plots_labvalues drug count", showWarnings = FALSE)
svg("plots_labvalues drug count/kalium_all_groups_drug_count_all_intake_times.svg", height = 8, width = 10)
print(all_groups_kalium_labvalues_medication_count)
dev.off()
all_groups_kalium_labvalues_medication_count
```


###########################################################################################
### kalzium ###################################################################################
###########################################################################################

### kalzium_all_groups_comedication_count_intake_at_same_timespan #######################################################

```{r}
kalzium_full2 <- kalzium_full %>% 
  dplyr::rename("bfarm_nummer" = "Edited_BfArM Nummer2",
                "patient_group" = "Treatment",
                "day_of_measurement" = "attribute") %>% 
  mutate(bfarm_nummer = as.character(bfarm_nummer))%>%
  filter(!str_detect(day_of_measurement, "_From Start|_From start|DBS"))
kalzium_full2 

```

```{r}
mainmed_comed_kalzium <- left_join(main_data_comed,kalzium_full2 ,by = "bfarm_nummer") %>% 
  drop_na() %>% 
  dplyr::select(-drug_group_co,-patient_group.x,-patient_group.y)
mainmed_comed_kalzium
```

```{r}
mainmed_comed_kalzium_filter_before <- mainmed_comed_kalzium %>% 
  dplyr::filter(grepl("Zeitraum: erste Einnahme bis Krankheitsbeginn",kathegorie_M)) %>% 
  dplyr::filter(grepl("Zeitraum: letzte Einnahme bis Krankheitsbeginn",kathegorie_co)) %>% 
  mutate(parameter_M1 = parameter_M +91) %>%
  dplyr::filter(parameter_M1 > parameter_co)

mainmed_comed_kalzium_filter_before#%>% 
#  dplyr::filter(Medication == "Atenolol, Clortalidon (Hypertonus)")
  
```


```{r}
mainmed_comed_kalzium_filter_after <- mainmed_comed_kalzium %>% 
  dplyr::filter(grepl("Zeitraum: letzte Einnahme bis Krankheitsbeginn",kathegorie_M)) %>% 
  dplyr::filter(grepl("Zeitraum: erste Einnahme bis Krankheitsbeginn",kathegorie_co)) %>% 
  mutate(parameter_M1 = parameter_M -91) %>% 
  filter(!(parameter_M1 < 0)) %>% 
  dplyr::filter(parameter_M1 < parameter_co)

mainmed_comed_kalzium_filter_after#%>% 
#  dplyr::filter(Medication == "Atenolol, Clortalidon (Hypertonus)")
  
```



```{r}
# Beispielcode für deine Tabelle
# df <- your_dataframe_name

mainmed_comed_kalzium_all_counts <- mainmed_comed_kalzium_filter_before %>%
  # Schritt 1: Beide Spalten in eine lange Form bringen
  pivot_longer(cols = c(Medication), 
               names_to = "source", values_to = "medication") %>%
  # Schritt 2: Duplikate entfernen (jede Medikamenten-Patient-Kombination nur einmal)
  distinct(bfarm_nummer, medication) %>%
  # Schritt 3: Pro Patient (bfarm_nummer) zählen, wie viele verschiedene Medikamente es gibt
  group_by(bfarm_nummer) %>%
  summarise(number_comedication = n(), .groups = "drop")

# Ausgabe ansehen


```



```{r}
plotdata_kalzium <- left_join(mainmed_comed_kalzium_all_counts,mainmed_comed_kalzium,by = "bfarm_nummer") %>% 
  dplyr::select(1,2,12) %>% 
  mutate(number_comedication = as.factor(number_comedication)) %>% 
  distinct(labreads,.keep_all = TRUE)

plotdata_kalzium
```

```{r}
labvalues_for_comedication_count <- plotdata_kalzium %>% 
  ggplot(aes(x = number_comedication, y = labreads)) +
  geom_point() +
  geom_smooth() +
  labs(
    title = "All groups_comparison kalzium with drug count comedication_intake at same timespan",
    x = "number of comedication",
    y = "kalzium (mmol/l)" )

dir.create("plots_labvalues drug count", showWarnings = FALSE)
svg("plots_labvalues drug count/kalzium_all_groups_comedication_count_intake_at_same_timespan.svg", height = 8, width = 10)
print(labvalues_for_comedication_count)
dev.off()
```


### kalzium_all_groups_drug_count_intake_at_same_timespan ##########################################################

```{r}
total_medication <- left_join(main_medication_count,mainmed_comed_kalzium_all_counts, by = "bfarm_nummer") %>% 
   mutate(number_comedication = coalesce(number_comedication, 0)) %>% 
  mutate(total_medication = medication_M_count + number_comedication) %>% 
  dplyr::arrange(desc(total_medication)) %>% 
  filter(!(number_comedication == 0)) #%>% 
  #mutate(total_medication = as.factor(total_medication))

total_medication
```


```{r}
total_medication1 <- left_join(total_medication,mainmed_comed_kalzium, by = "bfarm_nummer") %>% 
  dplyr::select(1,2,3,4,14) %>% 
  drop_na() %>% 
  distinct(labreads, .keep_all = TRUE) #%>% 
#  column_to_rownames(var = "bfarm_nummer")
  

total_medication1
```

```{r}
all_groups_kalzium_labvalues_drug_count <-total_medication1 %>% 
  ggplot(aes(x = total_medication, y = labreads))+
  geom_point(position = position_dodge(width = 0.2))+
  geom_smooth()+
#  scale_y_continuous(limits = c(0, 10000), breaks = seq(0, 10000, by = 500))+
labs(
    title = "All groups_comparison kalzium with drug count main- and comedication_intake at same timespan",
    x = "number of medicaments",
    y = "kalzium (mmol/l)" )
dir.create("plots_labvalues drug count", showWarnings = FALSE)
svg("plots_labvalues drug count/kalzium_all_groups_drug_count_intake_at_same_timespan.svg", height = 8, width = 10)
print(all_groups_kalzium_labvalues_drug_count)
dev.off()
all_groups_kalzium_labvalues_drug_count
```


### Grkalziumhs without filter of intake at the same timespan #########################################################

```{r}
# Beispielcode für deine Tabelle
# df <- your_dataframe_name

mainmed_comed_kalzium_all_counts <- mainmed_comed_kalzium %>%
  # Schritt 1: Beide Spalten in eine lange Form bringen
  pivot_longer(cols = c(Medication), 
               names_to = "source", values_to = "medication") %>%
  # Schritt 2: Duplikate entfernen (jede Medikamenten-Patient-Kombination nur einmal)
  distinct(bfarm_nummer, medication) %>%
  # Schritt 3: Pro Patient (bfarm_nummer) zählen, wie viele verschiedene Medikamente es gibt
  group_by(bfarm_nummer) %>%
  summarise(number_comedication = n(), .groups = "drop")

# Ausgabe ansehen


```


```{r}
medication_labreads <- left_join(total_medication,mainmed_comed_kalzium, by = "bfarm_nummer") %>% 
  select(1,4,14) %>% 
  distinct(labreads, .keep_all = TRUE)
medication_labreads
```

```{r}
all_groups_kalzium_labvalues_medication_count <- medication_labreads %>% 
  mutate(total_medication = as.factor(total_medication)) %>% 
  ggplot(aes(x =total_medication, y = labreads))+
  geom_point()+
  geom_smooth()+
  labs(
    x = "number of medicaments",
    y = "kalzium (mmol/l)",
    title = "All groups_comparison kalzium with drug count main- and comedication_all intake times", hjust = 0.5)+
#  scale_y_continuous(limits = c(0,4000))+
  theme_classic()+
  theme(
    plot.title = element_text(margin = margin(b=10), 
                              color="black", face="bold", hjust = 0.5),
    axis.title.x = element_text(face= "bold", size = 15, colour = "black"),
    axis.text.x = element_text(angle = 45, hjust = 1),
    axis.title.y = element_text(face = "bold", size = 15, colour = "black"),
    legend.position = c(0.2,0.9),
    legend.text = element_text(size = 15, face = "bold"))
dir.create("plots_labvalues drug count", showWarnings = FALSE)
svg("plots_labvalues drug count/kalzium_all_groups_drug_count_all_intake_times.svg", height = 8, width = 10)
print(all_groups_kalzium_labvalues_medication_count)
dev.off()
all_groups_kalzium_labvalues_medication_count
```


###########################################################################################
### quick ###################################################################################
###########################################################################################

### quick_all_groups_comedication_count_intake_at_same_timespan #######################################################

```{r}
quick_full2 <- quick_full %>% 
  dplyr::rename("bfarm_nummer" = "Edited_BfArM Nummer2",
                "patient_group" = "Treatment",
                "day_of_measurement" = "attribute") %>% 
  mutate(bfarm_nummer = as.character(bfarm_nummer))%>%
  filter(!str_detect(day_of_measurement, "_From Start|_From start|DBS"))
quick_full2 

```

```{r}
mainmed_comed_quick <- left_join(main_data_comed,quick_full2 ,by = "bfarm_nummer") %>% 
  drop_na() %>% 
  dplyr::select(-drug_group_co,-patient_group.x,-patient_group.y)
mainmed_comed_quick
```

```{r}
mainmed_comed_quick_filter_before <- mainmed_comed_quick %>% 
  dplyr::filter(grepl("Zeitraum: erste Einnahme bis Krankheitsbeginn",kathegorie_M)) %>% 
  dplyr::filter(grepl("Zeitraum: letzte Einnahme bis Krankheitsbeginn",kathegorie_co)) %>% 
  mutate(parameter_M1 = parameter_M +91) %>%
  dplyr::filter(parameter_M1 > parameter_co)

mainmed_comed_quick_filter_before#%>% 
#  dplyr::filter(Medication == "Atenolol, Clortalidon (Hypertonus)")
  
```


```{r}
mainmed_comed_quick_filter_after <- mainmed_comed_quick %>% 
  dplyr::filter(grepl("Zeitraum: letzte Einnahme bis Krankheitsbeginn",kathegorie_M)) %>% 
  dplyr::filter(grepl("Zeitraum: erste Einnahme bis Krankheitsbeginn",kathegorie_co)) %>% 
  mutate(parameter_M1 = parameter_M -91) %>% 
  filter(!(parameter_M1 < 0)) %>% 
  dplyr::filter(parameter_M1 < parameter_co)

mainmed_comed_quick_filter_after#%>% 
#  dplyr::filter(Medication == "Atenolol, Clortalidon (Hypertonus)")
  
```



```{r}
# Beispielcode für deine Tabelle
# df <- your_dataframe_name

mainmed_comed_quick_all_counts <- mainmed_comed_quick_filter_before %>%
  # Schritt 1: Beide Spalten in eine lange Form bringen
  pivot_longer(cols = c(Medication), 
               names_to = "source", values_to = "medication") %>%
  # Schritt 2: Duplikate entfernen (jede Medikamenten-Patient-Kombination nur einmal)
  distinct(bfarm_nummer, medication) %>%
  # Schritt 3: Pro Patient (bfarm_nummer) zählen, wie viele verschiedene Medikamente es gibt
  group_by(bfarm_nummer) %>%
  summarise(number_comedication = n(), .groups = "drop")

# Ausgabe ansehen


```



```{r}
plotdata_quick <- left_join(mainmed_comed_quick_all_counts,mainmed_comed_quick,by = "bfarm_nummer") %>% 
  dplyr::select(1,2,12) %>% 
  mutate(number_comedication = as.factor(number_comedication)) %>% 
  distinct(labreads,.keep_all = TRUE)

plotdata_quick
```

```{r}
labvalues_for_comedication_count <- plotdata_quick %>% 
  ggplot(aes(x = number_comedication, y = labreads)) +
  geom_point() +
  geom_smooth() +
  labs(
    title = "All groups_comparison quick with drug count comedication_intake at same timespan",
    x = "number of comedication",
    y = "quick (%)" )

dir.create("plots_labvalues drug count", showWarnings = FALSE)
svg("plots_labvalues drug count/quick_all_groups_comedication_count_intake_at_same_timespan.svg", height = 8, width = 10)
print(labvalues_for_comedication_count)
dev.off()
```


### quick_all_groups_drug_count_intake_at_same_timespan ##########################################################

```{r}
total_medication <- left_join(main_medication_count,mainmed_comed_quick_all_counts, by = "bfarm_nummer") %>% 
   mutate(number_comedication = coalesce(number_comedication, 0)) %>% 
  mutate(total_medication = medication_M_count + number_comedication) %>% 
  dplyr::arrange(desc(total_medication)) %>% 
  filter(!(number_comedication == 0)) #%>% 
  #mutate(total_medication = as.factor(total_medication))

total_medication
```


```{r}
total_medication1 <- left_join(total_medication,mainmed_comed_quick, by = "bfarm_nummer") %>% 
  dplyr::select(1,2,3,4,14) %>% 
  drop_na() %>% 
  distinct(labreads, .keep_all = TRUE) #%>% 
#  column_to_rownames(var = "bfarm_nummer")
  

total_medication1
```

```{r}
all_groups_quick_labvalues_drug_count <-total_medication1 %>% 
  ggplot(aes(x = total_medication, y = labreads))+
  geom_point(position = position_dodge(width = 0.2))+
  geom_smooth()+
#  scale_y_continuous(limits = c(0, 10000), breaks = seq(0, 10000, by = 500))+
labs(
    title = "All groups_comparison quick with drug count main- and comedication_intake at same timespan",
    x = "number of medicaments",
    y = "quick (%)" )
dir.create("plots_labvalues drug count", showWarnings = FALSE)
svg("plots_labvalues drug count/quick_all_groups_drug_count_intake_at_same_timespan.svg", height = 8, width = 10)
print(all_groups_quick_labvalues_drug_count)
dev.off()
all_groups_quick_labvalues_drug_count
```


### Grquickhs without filter of intake at the same timespan #########################################################

```{r}
# Beispielcode für deine Tabelle
# df <- your_dataframe_name

mainmed_comed_quick_all_counts <- mainmed_comed_quick %>%
  # Schritt 1: Beide Spalten in eine lange Form bringen
  pivot_longer(cols = c(Medication), 
               names_to = "source", values_to = "medication") %>%
  # Schritt 2: Duplikate entfernen (jede Medikamenten-Patient-Kombination nur einmal)
  distinct(bfarm_nummer, medication) %>%
  # Schritt 3: Pro Patient (bfarm_nummer) zählen, wie viele verschiedene Medikamente es gibt
  group_by(bfarm_nummer) %>%
  summarise(number_comedication = n(), .groups = "drop")

# Ausgabe ansehen


```


```{r}
medication_labreads <- left_join(total_medication,mainmed_comed_quick, by = "bfarm_nummer") %>% 
  select(1,4,14) %>% 
  distinct(labreads, .keep_all = TRUE)
medication_labreads
```

```{r}
all_groups_quick_labvalues_medication_count <- medication_labreads %>% 
  mutate(total_medication = as.factor(total_medication)) %>% 
  ggplot(aes(x =total_medication, y = labreads))+
  geom_point()+
  geom_smooth()+
  labs(
    x = "number of medicaments",
    y = "quick (%)",
    title = "All groups_comparison quick with drug count main- and comedication_all intake times", hjust = 0.5)+
#  scale_y_continuous(limits = c(0,4000))+
  theme_classic()+
  theme(
    plot.title = element_text(margin = margin(b=10), 
                              color="black", face="bold", hjust = 0.5),
    axis.title.x = element_text(face= "bold", size = 15, colour = "black"),
    axis.text.x = element_text(angle = 45, hjust = 1),
    axis.title.y = element_text(face = "bold", size = 15, colour = "black"),
    legend.position = c(0.2,0.9),
    legend.text = element_text(size = 15, face = "bold"))
dir.create("plots_labvalues drug count", showWarnings = FALSE)
svg("plots_labvalues drug count/quick_all_groups_drug_count_all_intake_times.svg", height = 8, width = 10)
print(all_groups_quick_labvalues_medication_count)
dev.off()
all_groups_quick_labvalues_medication_count
```


###########################################################################################
### hämatokrit ###################################################################################
###########################################################################################

### hämatokrit_all_groups_comedication_count_intake_at_same_timespan #######################################################

```{r}
hämatokrit_full2 <- hämatokrit_full %>% 
  dplyr::rename("bfarm_nummer" = "Edited_BfArM Nummer2",
                "patient_group" = "Treatment",
                "day_of_measurement" = "attribute") %>% 
  mutate(bfarm_nummer = as.character(bfarm_nummer))%>%
  filter(!str_detect(day_of_measurement, "_From Start|_From start|DBS"))
hämatokrit_full2 

```

```{r}
mainmed_comed_hämatokrit <- left_join(main_data_comed,hämatokrit_full2 ,by = "bfarm_nummer") %>% 
  drop_na() %>% 
  dplyr::select(-drug_group_co,-patient_group.x,-patient_group.y)
mainmed_comed_hämatokrit
```

```{r}
mainmed_comed_hämatokrit_filter_before <- mainmed_comed_hämatokrit %>% 
  dplyr::filter(grepl("Zeitraum: erste Einnahme bis Krankheitsbeginn",kathegorie_M)) %>% 
  dplyr::filter(grepl("Zeitraum: letzte Einnahme bis Krankheitsbeginn",kathegorie_co)) %>% 
  mutate(parameter_M1 = parameter_M +91) %>%
  dplyr::filter(parameter_M1 > parameter_co)

mainmed_comed_hämatokrit_filter_before#%>% 
#  dplyr::filter(Medication == "Atenolol, Clortalidon (Hypertonus)")
  
```


```{r}
mainmed_comed_hämatokrit_filter_after <- mainmed_comed_hämatokrit %>% 
  dplyr::filter(grepl("Zeitraum: letzte Einnahme bis Krankheitsbeginn",kathegorie_M)) %>% 
  dplyr::filter(grepl("Zeitraum: erste Einnahme bis Krankheitsbeginn",kathegorie_co)) %>% 
  mutate(parameter_M1 = parameter_M -91) %>% 
  filter(!(parameter_M1 < 0)) %>% 
  dplyr::filter(parameter_M1 < parameter_co)

mainmed_comed_hämatokrit_filter_after#%>% 
#  dplyr::filter(Medication == "Atenolol, Clortalidon (Hypertonus)")
  
```



```{r}
# Beispielcode für deine Tabelle
# df <- your_dataframe_name

mainmed_comed_hämatokrit_all_counts <- mainmed_comed_hämatokrit_filter_before %>%
  # Schritt 1: Beide Spalten in eine lange Form bringen
  pivot_longer(cols = c(Medication), 
               names_to = "source", values_to = "medication") %>%
  # Schritt 2: Duplikate entfernen (jede Medikamenten-Patient-Kombination nur einmal)
  distinct(bfarm_nummer, medication) %>%
  # Schritt 3: Pro Patient (bfarm_nummer) zählen, wie viele verschiedene Medikamente es gibt
  group_by(bfarm_nummer) %>%
  summarise(number_comedication = n(), .groups = "drop")

# Ausgabe ansehen


```



```{r}
plotdata_hämatokrit <- left_join(mainmed_comed_hämatokrit_all_counts,mainmed_comed_hämatokrit,by = "bfarm_nummer") %>% 
  dplyr::select(1,2,12) %>% 
  mutate(number_comedication = as.factor(number_comedication)) %>% 
  distinct(labreads,.keep_all = TRUE)

plotdata_hämatokrit
```

```{r}
labvalues_for_comedication_count <- plotdata_hämatokrit %>% 
  ggplot(aes(x = number_comedication, y = labreads)) +
  geom_point() +
  geom_smooth() +
  labs(
    title = "All groups_comparison hämatokrit with drug count comedication_intake at same timespan",
    x = "number of comedication",
    y = "hämatokrit (%)" )

dir.create("plots_labvalues drug count", showWarnings = FALSE)
svg("plots_labvalues drug count/hämatokrit_all_groups_comedication_count_intake_at_same_timespan.svg", height = 8, width = 10)
print(labvalues_for_comedication_count)
dev.off()
```


### hämatokrit_all_groups_drug_count_intake_at_same_timespan ##########################################################

```{r}
total_medication <- left_join(main_medication_count,mainmed_comed_hämatokrit_all_counts, by = "bfarm_nummer") %>% 
   mutate(number_comedication = coalesce(number_comedication, 0)) %>% 
  mutate(total_medication = medication_M_count + number_comedication) %>% 
  dplyr::arrange(desc(total_medication)) %>% 
  filter(!(number_comedication == 0)) #%>% 
  #mutate(total_medication = as.factor(total_medication))

total_medication
```


```{r}
total_medication1 <- left_join(total_medication,mainmed_comed_hämatokrit, by = "bfarm_nummer") %>% 
  dplyr::select(1,2,3,4,14) %>% 
  drop_na() %>% 
  distinct(labreads, .keep_all = TRUE) #%>% 
#  column_to_rownames(var = "bfarm_nummer")
  

total_medication1
```

```{r}
all_groups_hämatokrit_labvalues_drug_count <-total_medication1 %>% 
  ggplot(aes(x = total_medication, y = labreads))+
  geom_point(position = position_dodge(width = 0.2))+
  geom_smooth()+
#  scale_y_continuous(limits = c(0, 10000), breaks = seq(0, 10000, by = 500))+
labs(
    title = "All groups_comparison hämatokrit with drug count main- and comedication_intake at same timespan",
    x = "number of medicaments",
    y = "hämatokrit (%)" )
dir.create("plots_labvalues drug count", showWarnings = FALSE)
svg("plots_labvalues drug count/hämatokrit_all_groups_drug_count_intake_at_same_timespan.svg", height = 8, width = 10)
print(all_groups_hämatokrit_labvalues_drug_count)
dev.off()
all_groups_hämatokrit_labvalues_drug_count
```


### Grhämatokriths without filter of intake at the same timespan #########################################################

```{r}
# Beispielcode für deine Tabelle
# df <- your_dataframe_name

mainmed_comed_hämatokrit_all_counts <- mainmed_comed_hämatokrit %>%
  # Schritt 1: Beide Spalten in eine lange Form bringen
  pivot_longer(cols = c(Medication), 
               names_to = "source", values_to = "medication") %>%
  # Schritt 2: Duplikate entfernen (jede Medikamenten-Patient-Kombination nur einmal)
  distinct(bfarm_nummer, medication) %>%
  # Schritt 3: Pro Patient (bfarm_nummer) zählen, wie viele verschiedene Medikamente es gibt
  group_by(bfarm_nummer) %>%
  summarise(number_comedication = n(), .groups = "drop")

# Ausgabe ansehen


```


```{r}
medication_labreads <- left_join(total_medication,mainmed_comed_hämatokrit, by = "bfarm_nummer") %>% 
  select(1,4,14) %>% 
  distinct(labreads, .keep_all = TRUE)
medication_labreads
```

```{r}
all_groups_hämatokrit_labvalues_medication_count <- medication_labreads %>% 
  mutate(total_medication = as.factor(total_medication)) %>% 
  ggplot(aes(x =total_medication, y = labreads))+
  geom_point()+
  geom_smooth()+
  labs(
    x = "number of medicaments",
    y = "hämatokrit (%)",
    title = "All groups_comparison hämatokrit with drug count main- and comedication_all intake times", hjust = 0.5)+
#  scale_y_continuous(limits = c(0,4000))+
  theme_classic()+
  theme(
    plot.title = element_text(margin = margin(b=10), 
                              color="black", face="bold", hjust = 0.5),
    axis.title.x = element_text(face= "bold", size = 15, colour = "black"),
    axis.text.x = element_text(angle = 45, hjust = 1),
    axis.title.y = element_text(face = "bold", size = 15, colour = "black"),
    legend.position = c(0.2,0.9),
    legend.text = element_text(size = 15, face = "bold"))
dir.create("plots_labvalues drug count", showWarnings = FALSE)
svg("plots_labvalues drug count/hämatokrit_all_groups_drug_count_all_intake_times.svg", height = 8, width = 10)
print(all_groups_hämatokrit_labvalues_medication_count)
dev.off()
all_groups_hämatokrit_labvalues_medication_count
```

