---
title: "Untitled"
output: html_document
date: "2026-03-25"
---

```{r}
library(GGally)
library(dplyr)
library(tidyverse)
library(readxl)
library(dlookr)
library(reshape2)
library(ggstatsplot)
library(ggplot2)
library(performance)
library(car)
library(ggplot2)
library(stringr)
```

```{r}
setwd("E:/Daten(x)/Daten(lw-r)/Abc/Doktorarbeit SJS/Analyse R-Statistics/hospitalisation")

hospitalisation_data <- read_excel("hospitalisation rawdata.xlsx", sheet = 1)  

#lvdiclo_dosedata <- dose_data %>% 
#  filter(Attribut == "Leber_Diclo") %>% 
#  rename( "Edited_BfArM Nummer2" ="BfArM Nummer_2" )

#lvdiclo_dosedata
hospitalisation_data
```



### gpt ################################################################

```{r}
# Attribute korrekt erstellen, abhängig von Dauer
hospitalisation_data_transformed <- hospitalisation_data %>%
  mutate(
    attribute = ifelse(
      `Dauer Diagnose bis Aufnahme (Tage)` >= 0,
      paste0("GPT Day", `Dauer Diagnose bis Aufnahme (Tage)` + 1),
      paste0("GPT Day", abs(`Dauer Diagnose bis Aufnahme (Tage)`) - 1, "_From Start")
    ))

# Join mit gpt_full auf Patientennummer und attribute
gpt_hosp_labv <- hospitalisation_data_transformed %>%
  left_join(gpt_full, by = c("Edited_BfArM Nummer2" = "Edited_BfArM Nummer2",
                             "attribute" = "attribute")) %>%
  drop_na(labreads) %>%
  select(`Edited_BfArM Nummer2`, `Dauer Diagnose bis Aufnahme (Tage)`, labreads, attribute)

# Ergebnis anzeigen
gpt_hosp_labv
```




```{r}
# NA-Werte ausfiltern und Day-Label erstellen
result_filtered <- gpt_hosp_labv %>%
  filter(!is.na(labreads)) %>%
  mutate(
    Day_label = ifelse(
      str_detect(attribute, "_From Start"), 
      paste0("Day=", str_extract(attribute, "\\d+"), "_FromStart"),
      paste0("Day=", str_extract(attribute, "\\d+"))
    ))

# Balkendiagramm mit Day-Beschriftung um 90 Grad
all_groups_gpt_labvalues_at_hosp <- ggplot(result_filtered, aes(x = `Edited_BfArM Nummer2`, y = labreads)) +
  geom_col(fill = "steelblue") +
  geom_text(aes(label = Day_label), vjust = 0.5, hjust = 0, angle = 90, size = 3) +
  labs(
    title = "All groups_gpt_labvalues at day of hospitalisation",
    x = "Patient-ID",
    y = "gpt (u/l)"
  ) +
  theme_minimal() +
  theme(
    axis.text.x = element_text(angle = 45, hjust = 1)
  )

all_groups_gpt_labvalues_at_hosp
dir.create("plots_labv at hosp", showWarnings = FALSE)
svg("plots_labv at hosp/all groups_gpt_labv at hosp.svg", height = 6, width = 8)
print(all_groups_gpt_labvalues_at_hosp)
dev.off()
```



```{r}
gpt_hosp_labv_grouped <- gpt_hosp_labv %>%
  drop_na(labreads) %>% 
  mutate(
    Labvalue_Group = case_when(
      labreads <= 20.9 ~ "within normal reference",
      labreads >= 21 & labreads <= 62.9 ~ "1-2 times ULN",
      labreads >= 63 & labreads <= 127.9 ~ "3-5 times ULN",
      labreads >= 128 & labreads <= 212.9 ~ "6-9 times ULN",
      labreads >= 213 & labreads <= 1062.9 ~ "10-49 times ULN",
      labreads >= 1063 & labreads <= 2124.9 ~ "50-99 times ULN",
      labreads >= 2125 & labreads <= 10624.9 ~ "100-499 times ULN",
      labreads >= 10625 ~ ">500 times ULN",
      TRUE ~ NA_character_
    )
  )
gpt_hosp_labv_grouped
```


####labreads per Group count###
```{r}
gpt_hosp_labv_grouped_count <- gpt_hosp_labv_grouped %>%
  count(Labvalue_Group, sort = TRUE)
gpt_hosp_labv_grouped_count
```


```{r}
gpt_hosp_labv_grouped_count$Labvalue_Group <-  factor(gpt_hosp_labv_grouped_count$Labvalue_Group, 
                                   levels = c( "within normal reference","1-2 times ULN", "3-5 times ULN", 
"6-9 times ULN", "10-49 times ULN", "50-99 times ULN","100-499 times ULN",  ">500 times ULN"))

all_groups_gpt_dimension_labvalues_at_hospitalisation <- gpt_hosp_labv_grouped_count %>%
  mutate(n = as.numeric(n)) %>% 
  ggplot(aes(x = Labvalue_Group, y =n)) +
  geom_col() +
  theme_classic() +
  geom_text(data = gpt_hosp_labv_grouped_count, 
            aes(label = paste0("N = ", n)),
            vjust = -0.3,  # Positionierung leicht oberhalb des Balkens
            size = 5)+       # Optional: kleinere Schriftgröße
  labs(title = "All groups_gpt_labvalues at day of hospitalisation", 
       x = "Factor of reference value", 
       y = "Number of patients") +
  theme(axis.text.x = element_text(angle = 45, hjust = 1))

all_groups_gpt_dimension_labvalues_at_hospitalisation
dir.create("plots_labv at hosp", showWarnings = FALSE)
svg("plots_labv at hosp/all groups_gpt_dimension labv at hosp.svg", height = 6, width = 8)
print(all_groups_gpt_dimension_labvalues_at_hospitalisation)
dev.off()
```


### got ################################################################

```{r}
# Attribute korrekt erstellen, abhängig von Dauer
hospitalisation_data_transformed <- hospitalisation_data %>%
  mutate(
    attribute = ifelse(
      `Dauer Diagnose bis Aufnahme (Tage)` >= 0,
      paste0("GOT Day", `Dauer Diagnose bis Aufnahme (Tage)` + 1),
      paste0("GOT Day", abs(`Dauer Diagnose bis Aufnahme (Tage)`) - 1, "_From Start")
    ))

# Join mit got_full auf Patientennummer und attribute
got_hosp_labv <- hospitalisation_data_transformed %>%
  left_join(got_full, by = c("Edited_BfArM Nummer2" = "Edited_BfArM Nummer2",
                             "attribute" = "attribute")) %>%
  drop_na(labreads) %>%
  select(`Edited_BfArM Nummer2`, `Dauer Diagnose bis Aufnahme (Tage)`, labreads, attribute)

# Ergebnis anzeigen
got_hosp_labv
```

```{r}
# NA-Werte ausfiltern und Day-Label erstellen
result_filtered <- got_hosp_labv %>%
  filter(!is.na(labreads)) %>%
  mutate(
    Day_label = ifelse(
      str_detect(attribute, "_From Start"), 
      paste0("Day=", str_extract(attribute, "\\d+"), "_FromStart"),
      paste0("Day=", str_extract(attribute, "\\d+"))
    ))

# Balkendiagramm mit Day-Beschriftung um 90 Grad
all_groups_got_labvalues_at_hosp <- ggplot(result_filtered, aes(x = `Edited_BfArM Nummer2`, y = labreads)) +
  geom_col(fill = "steelblue") +
  geom_text(aes(label = Day_label), vjust = 0.5, hjust = 0, angle = 90, size = 3) +
  labs(
    title = "All groups_got_labvalues at day of hospitalisation",
    x = "Patient-ID",
    y = "got (u/l)"
  ) +
  theme_minimal() +
  theme(
    axis.text.x = element_text(angle = 45, hjust = 1)
  )

#all_groups_got_labvalues_at_hosp
dir.create("plots_labv at hosp", showWarnings = FALSE)
svg("plots_labv at hosp/all groups_got_labv at hosp.svg", height = 6, width = 8)
print(all_groups_got_labvalues_at_hosp)
dev.off()
```

```{r}
got_hosp_labv_grouped <- got_hosp_labv %>%
  drop_na(labreads) %>% 
  mutate(
    Labvalue_Group = case_when(
      labreads <= 20.9 ~ "within normal reference",
      labreads >= 21 & labreads <= 62.9 ~ "1-2 times ULN",
      labreads >= 63 & labreads <= 127.9 ~ "3-5 times ULN",
      labreads >= 128 & labreads <= 212.9 ~ "6-9 times ULN",
      labreads >= 213 & labreads <= 1062.9 ~ "10-49 times ULN",
      labreads >= 1063 & labreads <= 2124.9 ~ "50-99 times ULN",
      labreads >= 2125 & labreads <= 10624.9 ~ "100-499 times ULN",
      labreads >= 10625 ~ ">500 times ULN",
      TRUE ~ NA_character_
    )
  )
#got_hosp_labv_grouped
```

####labreads per Group count###
```{r}
got_hosp_labv_grouped_count <- got_hosp_labv_grouped %>%
  count(Labvalue_Group, sort = TRUE)
#got_hosp_labv_grouped_count
```

```{r}
got_hosp_labv_grouped_count$Labvalue_Group <-  factor(got_hosp_labv_grouped_count$Labvalue_Group, 
                                   levels = c( "within normal reference","1-2 times ULN", "3-5 times ULN", 
"6-9 times ULN", "10-49 times ULN", "50-99 times ULN","100-499 times ULN",  ">500 times ULN"))

all_groups_got_dimension_labvalues_at_hospitalisation <- got_hosp_labv_grouped_count %>%
  mutate(n = as.numeric(n)) %>% 
  ggplot(aes(x = Labvalue_Group, y =n)) +
  geom_col() +
  theme_classic() +
  geom_text(data = got_hosp_labv_grouped_count, 
            aes(label = paste0("N = ", n)),
            vjust = -0.3,  # Positionierung leicht oberhalb des Balkens
            size = 5)+       # Optional: kleinere Schriftgröße
  labs(title = "All groups_got_labvalues at day of hospitalisation", 
       x = "Factor of reference value", 
       y = "Number of patients") +
  theme(axis.text.x = element_text(angle = 45, hjust = 1))

#all_groups_got_dimension_labvalues_at_hospitalisation
dir.create("plots_labv at hosp", showWarnings = FALSE)
svg("plots_labv at hosp/all groups_got_dimension labv at hosp.svg", height = 6, width = 8)
print(all_groups_got_dimension_labvalues_at_hospitalisation)
dev.off()
```


### ggt ################################################################

```{r}
# Attribute korrekt erstellen, abhängig von Dauer
hospitalisation_data_transformed <- hospitalisation_data %>%
  mutate(
    attribute = ifelse(
      `Dauer Diagnose bis Aufnahme (Tage)` >= 0,
      paste0("GGT Day", `Dauer Diagnose bis Aufnahme (Tage)` + 1),
      paste0("GGT Day", abs(`Dauer Diagnose bis Aufnahme (Tage)`) - 1, "_From Start")
    ))

# Join mit ggt_full auf Patientennummer und attribute
ggt_hosp_labv <- hospitalisation_data_transformed %>%
  left_join(ggt_full, by = c("Edited_BfArM Nummer2" = "Edited_BfArM Nummer2",
                             "attribute" = "attribute")) %>%
  drop_na(labreads) %>%
  select(`Edited_BfArM Nummer2`, `Dauer Diagnose bis Aufnahme (Tage)`, labreads, attribute)

# Ergebnis anzeigen
#ggt_hosp_labv
```

```{r}
# NA-Werte ausfiltern und Day-Label erstellen
result_filtered <- ggt_hosp_labv %>%
  filter(!is.na(labreads)) %>%
  mutate(
    Day_label = ifelse(
      str_detect(attribute, "_From Start"), 
      paste0("Day=", str_extract(attribute, "\\d+"), "_FromStart"),
      paste0("Day=", str_extract(attribute, "\\d+"))
    ))

# Balkendiagramm mit Day-Beschriftung um 90 Grad
all_groups_ggt_labvalues_at_hosp <- ggplot(result_filtered, aes(x = `Edited_BfArM Nummer2`, y = labreads)) +
  geom_col(fill = "steelblue") +
  geom_text(aes(label = Day_label), vjust = 0.5, hjust = 0, angle = 90, size = 3) +
  labs(
    title = "All groups_ggt_labvalues at day of hospitalisation",
    x = "Patient-ID",
    y = "ggt (u/l)"
  ) +
  theme_minimal() +
  theme(
    axis.text.x = element_text(angle = 45, hjust = 1)
  )

#all_groups_ggt_labvalues_at_hosp
dir.create("plots_labv at hosp", showWarnings = FALSE)
svg("plots_labv at hosp/all groups_ggt_labv at hosp.svg", height = 6, width = 8)
print(all_groups_ggt_labvalues_at_hosp)
dev.off()
```

```{r}
ggt_hosp_labv_grouped <- ggt_hosp_labv %>%
  drop_na(labreads) %>% 
  mutate(
    Labvalue_Group = case_when(
      labreads <= 25.9 ~ "within normal reference",
      labreads >= 26 & labreads <= 77.9 ~ "1-2 times ULN",
      labreads >= 78 & labreads <= 155.9 ~ "3-5 times ULN",
      labreads >= 156 & labreads <= 259.9 ~ "6-9 times ULN",
      labreads >= 260 & labreads <= 1299.9 ~ "10-49 times ULN",
      labreads >= 1300 & labreads <= 2599.9 ~ "50-99 times ULN",
      labreads >= 2600 & labreads <= 12999.9 ~ "100-499 times ULN",
      labreads >= 13000 ~ ">500 times ULN",
      TRUE ~ NA_character_
    )
  )
#ggt_hosp_labv_grouped
```

####labreads per Group count###
```{r}
ggt_hosp_labv_grouped_count <- ggt_hosp_labv_grouped %>%
  count(Labvalue_Group, sort = TRUE)
#ggt_hosp_labv_grouped_count
```

```{r}
ggt_hosp_labv_grouped_count$Labvalue_Group <-  factor(ggt_hosp_labv_grouped_count$Labvalue_Group, 
                                   levels = c( "within normal reference","1-2 times ULN", "3-5 times ULN", 
"6-9 times ULN", "10-49 times ULN", "50-99 times ULN","100-499 times ULN",  ">500 times ULN"))

all_groups_ggt_dimension_labvalues_at_hospitalisation <- ggt_hosp_labv_grouped_count %>%
  mutate(n = as.numeric(n)) %>% 
  ggplot(aes(x = Labvalue_Group, y =n)) +
  geom_col() +
  theme_classic() +
  geom_text(data = ggt_hosp_labv_grouped_count, 
            aes(label = paste0("N = ", n)),
            vjust = -0.3,  # Positionierung leicht oberhalb des Balkens
            size = 5)+       # Optional: kleinere Schriftgröße
  labs(title = "All groups_ggt_labvalues at day of hospitalisation", 
       x = "Factor of reference value", 
       y = "Number of patients") +
  theme(axis.text.x = element_text(angle = 45, hjust = 1))

#all_groups_ggt_dimension_labvalues_at_hospitalisation
dir.create("plots_labv at hosp", showWarnings = FALSE)
svg("plots_labv at hosp/all groups_ggt_dimension labv at hosp.svg", height = 6, width = 8)
print(all_groups_ggt_dimension_labvalues_at_hospitalisation)
dev.off()
```


### ldh ################################################################

```{r}
# Attribute korrekt erstellen, abhängig von Dauer
hospitalisation_data_transformed <- hospitalisation_data %>%
  mutate(
    attribute = ifelse(
      `Dauer Diagnose bis Aufnahme (Tage)` >= 0,
      paste0("LDH Day", `Dauer Diagnose bis Aufnahme (Tage)` + 1),
      paste0("LDH Day", abs(`Dauer Diagnose bis Aufnahme (Tage)`) - 1, "_From Start")
    ))

# Join mit ldh_full auf Patientennummer und attribute
ldh_hosp_labv <- hospitalisation_data_transformed %>%
  left_join(ldh_full, by = c("Edited_BfArM Nummer2" = "Edited_BfArM Nummer2",
                             "attribute" = "attribute")) %>%
  drop_na(labreads) %>%
  select(`Edited_BfArM Nummer2`, `Dauer Diagnose bis Aufnahme (Tage)`, labreads, attribute)

# Ergebnis anzeigen
#ldh_hosp_labv
```

```{r}
# NA-Werte ausfiltern und Day-Label erstellen
result_filtered <- ldh_hosp_labv %>%
  filter(!is.na(labreads)) %>%
  mutate(
    Day_label = ifelse(
      str_detect(attribute, "_From Start"), 
      paste0("Day=", str_extract(attribute, "\\d+"), "_FromStart"),
      paste0("Day=", str_extract(attribute, "\\d+"))
    ))

# Balkendiagramm mit Day-Beschriftung um 90 Grad
all_groups_ldh_labvalues_at_hosp <- ggplot(result_filtered, aes(x = `Edited_BfArM Nummer2`, y = labreads)) +
  geom_col(fill = "steelblue") +
  geom_text(aes(label = Day_label), vjust = 0.5, hjust = 0, angle = 90, size = 3) +
  labs(
    title = "All groups_ldh_labvalues at day of hospitalisation",
    x = "Patient-ID",
    y = "ldh (u/l)"
  ) +
  theme_minimal() +
  theme(
    axis.text.x = element_text(angle = 45, hjust = 1)
  )

#all_groups_ldh_labvalues_at_hosp
dir.create("plots_labv at hosp", showWarnings = FALSE)
svg("plots_labv at hosp/all groups_ldh_labv at hosp.svg", height = 6, width = 8)
print(all_groups_ldh_labvalues_at_hosp)
dev.off()
```

```{r}
ldh_hosp_labv_grouped <- ldh_hosp_labv %>%
  drop_na(labreads) %>% 
  mutate(
    Labvalue_Group = case_when(
      labreads <= 382.9 ~ "within normal reference",
      labreads >= 383 & labreads <= 1148.9 ~ "1-2 times ULN",
      labreads >= 1149 & labreads <= 2297.9 ~ "3-5 times ULN",
      labreads >= 2298 & labreads <= 3829.9 ~ "6-9 times ULN",
      labreads >= 3830 & labreads <= 19149.9 ~ "10-49 times ULN",
      labreads >= 19150 & labreads <= 38299.9 ~ "50-99 times ULN",
      labreads >= 38300 & labreads <= 191499.9 ~ "100-499 times ULN",
      labreads >= 191500 ~ ">500 times ULN",
      TRUE ~ NA_character_
    )
  )
#ldh_hosp_labv_grouped
```

####labreads per Group count###
```{r}
ldh_hosp_labv_grouped_count <- ldh_hosp_labv_grouped %>%
  count(Labvalue_Group, sort = TRUE)
#ldh_hosp_labv_grouped_count
```

```{r}
ldh_hosp_labv_grouped_count$Labvalue_Group <-  factor(ldh_hosp_labv_grouped_count$Labvalue_Group, 
                                   levels = c( "within normal reference","1-2 times ULN", "3-5 times ULN", 
"6-9 times ULN", "10-49 times ULN", "50-99 times ULN","100-499 times ULN",  ">500 times ULN"))

all_groups_ldh_dimension_labvalues_at_hospitalisation <- ldh_hosp_labv_grouped_count %>%
  mutate(n = as.numeric(n)) %>% 
  ggplot(aes(x = Labvalue_Group, y =n)) +
  geom_col() +
  theme_classic() +
  geom_text(data = ldh_hosp_labv_grouped_count, 
            aes(label = paste0("N = ", n)),
            vjust = -0.3,  # Positionierung leicht oberhalb des Balkens
            size = 5)+       # Optional: kleinere Schriftgröße
  labs(title = "All groups_ldh_labvalues at day of hospitalisation", 
       x = "Factor of reference value", 
       y = "Number of patients") +
  theme(axis.text.x = element_text(angle = 45, hjust = 1))

#all_groups_ldh_dimension_labvalues_at_hospitalisation
dir.create("plots_labv at hosp", showWarnings = FALSE)
svg("plots_labv at hosp/all groups_ldh_dimension labv at hosp.svg", height = 6, width = 8)
print(all_groups_ldh_dimension_labvalues_at_hospitalisation)
dev.off()
```


### ck ################################################################

```{r}
# Attribute korrekt erstellen, abhängig von Dauer
hospitalisation_data_transformed <- hospitalisation_data %>%
  mutate(
    attribute = ifelse(
      `Dauer Diagnose bis Aufnahme (Tage)` >= 0,
      paste0("CK Day", `Dauer Diagnose bis Aufnahme (Tage)` + 1),
      paste0("CK Day", abs(`Dauer Diagnose bis Aufnahme (Tage)`) - 1, "_From Start")
    ))

# Join mit ck_full auf Patientennummer und attribute
ck_hosp_labv <- hospitalisation_data_transformed %>%
  left_join(ck_full, by = c("Edited_BfArM Nummer2" = "Edited_BfArM Nummer2",
                             "attribute" = "attribute")) %>%
  drop_na(labreads) %>%
  select(`Edited_BfArM Nummer2`, `Dauer Diagnose bis Aufnahme (Tage)`, labreads, attribute)

# Ergebnis anzeigen
#ck_hosp_labv
```

```{r}
# NA-Werte ausfiltern und Day-Label erstellen
result_filtered <- ck_hosp_labv %>%
  filter(!is.na(labreads)) %>%
  mutate(
    Day_label = ifelse(
      str_detect(attribute, "_From Start"), 
      paste0("Day=", str_extract(attribute, "\\d+"), "_FromStart"),
      paste0("Day=", str_extract(attribute, "\\d+"))
    ))

# Balkendiagramm mit Day-Beschriftung um 90 Grad
all_groups_ck_labvalues_at_hosp <- ggplot(result_filtered, aes(x = `Edited_BfArM Nummer2`, y = labreads)) +
  geom_col(fill = "steelblue") +
  geom_text(aes(label = Day_label), vjust = 0.5, hjust = 0, angle = 90, size = 3) +
  labs(
    title = "All groups_ck_labvalues at day of hospitalisation",
    x = "Patient-ID",
    y = "ck (u/l)"
  ) +
  theme_minimal() +
  theme(
    axis.text.x = element_text(angle = 45, hjust = 1)
  )

#all_groups_ck_labvalues_at_hosp
dir.create("plots_labv at hosp", showWarnings = FALSE)
svg("plots_labv at hosp/all groups_ck_labv at hosp.svg", height = 6, width = 8)
print(all_groups_ck_labvalues_at_hosp)
dev.off()
```

```{r}
ck_hosp_labv_grouped <- ck_hosp_labv %>%
  drop_na(labreads) %>% 
  mutate(
    Labvalue_Group = case_when(
      labreads <= 77.9 ~ "within normal reference",
      labreads >= 78 & labreads <= 233.9 ~ "1-2 times ULN",
      labreads >= 234 & labreads <= 467.9 ~ "3-5 times ULN",
      labreads >= 468 & labreads <= 770.9 ~ "6-9 times ULN",
      labreads >= 780 & labreads <= 3899.9 ~ "10-49 times ULN",
      labreads >= 3900 & labreads <= 7799.9 ~ "50-99 times ULN",
      labreads >= 7800 & labreads <= 38999.9 ~ "100-499 times ULN",
      labreads >= 39000 ~ ">500 times ULN",
      TRUE ~ NA_character_
    )
  )
#ck_hosp_labv_grouped
```

####labreads per Group count###
```{r}
ck_hosp_labv_grouped_count <- ck_hosp_labv_grouped %>%
  count(Labvalue_Group, sort = TRUE)
#ck_hosp_labv_grouped_count
```

```{r}
ck_hosp_labv_grouped_count$Labvalue_Group <-  factor(ck_hosp_labv_grouped_count$Labvalue_Group, 
                                   levels = c( "within normal reference","1-2 times ULN", "3-5 times ULN", 
"6-9 times ULN", "10-49 times ULN", "50-99 times ULN","100-499 times ULN",  ">500 times ULN"))

all_groups_ck_dimension_labvalues_at_hospitalisation <- ck_hosp_labv_grouped_count %>%
  mutate(n = as.numeric(n)) %>% 
  ggplot(aes(x = Labvalue_Group, y =n)) +
  geom_col() +
  theme_classic() +
  geom_text(data = ck_hosp_labv_grouped_count, 
            aes(label = paste0("N = ", n)),
            vjust = -0.3,  # Positionierung leicht oberhalb des Balkens
            size = 5)+       # Optional: kleinere Schriftgröße
  labs(title = "All groups_ck_labvalues at day of hospitalisation", 
       x = "Factor of reference value", 
       y = "Number of patients") +
  theme(axis.text.x = element_text(angle = 45, hjust = 1))

#all_groups_ck_dimension_labvalues_at_hospitalisation
dir.create("plots_labv at hosp", showWarnings = FALSE)
svg("plots_labv at hosp/all groups_ck_dimension labv at hosp.svg", height = 6, width = 8)
print(all_groups_ck_dimension_labvalues_at_hospitalisation)
dev.off()
```


### ap ################################################################

```{r}
# Attribute korrekt erstellen, abhängig von Dauer
hospitalisation_data_transformed <- hospitalisation_data %>%
  mutate(
    attribute = ifelse(
      `Dauer Diagnose bis Aufnahme (Tage)` >= 0,
      paste0("AP Day", `Dauer Diagnose bis Aufnahme (Tage)` + 1),
      paste0("AP Day", abs(`Dauer Diagnose bis Aufnahme (Tage)`) - 1, "_From Start")
    ))

# Join mit ap_full auf Patientennummer und attribute
ap_hosp_labv <- hospitalisation_data_transformed %>%
  left_join(ap_full, by = c("Edited_BfArM Nummer2" = "Edited_BfArM Nummer2",
                             "attribute" = "attribute")) %>%
  drop_na(labreads) %>%
  select(`Edited_BfArM Nummer2`, `Dauer Diagnose bis Aufnahme (Tage)`, labreads, attribute)

# Ergebnis anzeigen
#ap_hosp_labv
```

```{r}
# NA-Werte ausfiltern und Day-Label erstellen
result_filtered <- ap_hosp_labv %>%
  filter(!is.na(labreads)) %>%
  mutate(
    Day_label = ifelse(
      str_detect(attribute, "_From Start"), 
      paste0("Day=", str_extract(attribute, "\\d+"), "_FromStart"),
      paste0("Day=", str_extract(attribute, "\\d+"))
    ))

# Balkendiagramm mit Day-Beschriftung um 90 Grad
all_groups_ap_labvalues_at_hosp <- ggplot(result_filtered, aes(x = `Edited_BfArM Nummer2`, y = labreads)) +
  geom_col(fill = "steelblue") +
  geom_text(aes(label = Day_label), vjust = 0.5, hjust = 0, angle = 90, size = 3) +
  labs(
    title = "All groups_ap_labvalues at day of hospitalisation",
    x = "Patient-ID",
    y = "ap (u/l)"
  ) +
  theme_minimal() +
  theme(
    axis.text.x = element_text(angle = 45, hjust = 1)
  )

#all_groups_ap_labvalues_at_hosp
dir.create("plots_labv at hosp", showWarnings = FALSE)
svg("plots_labv at hosp/all groups_ap_labv at hosp.svg", height = 6, width = 8)
print(all_groups_ap_labvalues_at_hosp)
dev.off()
```

```{r}
ap_hosp_labv_grouped <- ap_hosp_labv %>%
  drop_na(labreads) %>% 
  mutate(
    Labvalue_Group = case_when(
      labreads <= 20.9 ~ "within normal reference",
      labreads >= 119 & labreads <= 356.9 ~ "1-2 times ULN",
      labreads >= 357 & labreads <= 713.9 ~ "3-5 times ULN",
      labreads >= 714 & labreads <= 1189.9 ~ "6-9 times ULN",
      labreads >= 1190 & labreads <= 5949.9 ~ "10-49 times ULN",
      labreads >= 5950 & labreads <= 11899.9 ~ "50-99 times ULN",
      labreads >= 11900 & labreads <= 59499.9 ~ "100-499 times ULN",
      labreads >= 59500 ~ ">500 times ULN",
      TRUE ~ NA_character_
    )
  )
#ap_hosp_labv_grouped
```

####labreads per Group count###
```{r}
ap_hosp_labv_grouped_count <- ap_hosp_labv_grouped %>%
  count(Labvalue_Group, sort = TRUE)
#ap_hosp_labv_grouped_count
```

```{r}
ap_hosp_labv_grouped_count$Labvalue_Group <-  factor(ap_hosp_labv_grouped_count$Labvalue_Group, 
                                   levels = c( "within normal reference","1-2 times ULN", "3-5 times ULN", 
"6-9 times ULN", "10-49 times ULN", "50-99 times ULN","100-499 times ULN",  ">500 times ULN"))

all_groups_ap_dimension_labvalues_at_hospitalisation <- ap_hosp_labv_grouped_count %>%
  mutate(n = as.numeric(n)) %>% 
  ggplot(aes(x = Labvalue_Group, y =n)) +
  geom_col() +
  theme_classic() +
  geom_text(data = ap_hosp_labv_grouped_count, 
            aes(label = paste0("N = ", n)),
            vjust = -0.3,  # Positionierung leicht oberhalb des Balkens
            size = 5)+       # Optional: kleinere Schriftgröße
  labs(title = "All groups_ap_labvalues at day of hospitalisation", 
       x = "Factor of reference value", 
       y = "Number of patients") +
  theme(axis.text.x = element_text(angle = 45, hjust = 1))

#all_groups_ap_dimension_labvalues_at_hospitalisation
dir.create("plots_labv at hosp", showWarnings = FALSE)
svg("plots_labv at hosp/all groups_ap_dimension labv at hosp.svg", height = 6, width = 8)
print(all_groups_ap_dimension_labvalues_at_hospitalisation)
dev.off()
```


### quick ################################################################

```{r}
# Attribute korrekt erstellen, abhängig von Dauer
hospitalisation_data_transformed <- hospitalisation_data %>%
  mutate(
    attribute = ifelse(
      `Dauer Diagnose bis Aufnahme (Tage)` >= 0,
      paste0("Quick Day", `Dauer Diagnose bis Aufnahme (Tage)` + 1),
      paste0("Quick Day", abs(`Dauer Diagnose bis Aufnahme (Tage)`) - 1, "_From Start")
    ))

# Join mit quick_full auf Patientennummer und attribute
quick_hosp_labv <- hospitalisation_data_transformed %>%
  left_join(quick_full, by = c("Edited_BfArM Nummer2" = "Edited_BfArM Nummer2",
                             "attribute" = "attribute")) %>%
  drop_na(labreads) %>%
  select(`Edited_BfArM Nummer2`, `Dauer Diagnose bis Aufnahme (Tage)`, labreads, attribute)

# Ergebnis anzeigen
#quick_hosp_labv
```

```{r}
# NA-Werte ausfiltern und Day-Label erstellen
result_filtered <- quick_hosp_labv %>%
  filter(!is.na(labreads)) %>%
  mutate(
    Day_label = ifelse(
      str_detect(attribute, "_From Start"), 
      paste0("Day=", str_extract(attribute, "\\d+"), "_FromStart"),
      paste0("Day=", str_extract(attribute, "\\d+"))
    ))

# Balkendiagramm mit Day-Beschriftung um 90 Grad
all_groups_quick_labvalues_at_hosp <- ggplot(result_filtered, aes(x = `Edited_BfArM Nummer2`, y = labreads)) +
  geom_col(fill = "steelblue") +
  geom_text(aes(label = Day_label), vjust = 0.5, hjust = 0, angle = 90, size = 3) +
  labs(
    title = "All groups_quick_labvalues at day of hospitalisation",
    x = "Patient-ID",
    y = "quick (%)"
  ) +
  theme_minimal() +
  theme(
    axis.text.x = element_text(angle = 45, hjust = 1)
  )

#all_groups_quick_labvalues_at_hosp
dir.create("plots_labv at hosp", showWarnings = FALSE)
svg("plots_labv at hosp/all groups_quick_labv at hosp.svg", height = 6, width = 8)
print(all_groups_quick_labvalues_at_hosp)
dev.off()
```

```{r}
quick_hosp_labv_grouped <- quick_hosp_labv %>%
  drop_na(labreads) %>% 
  mutate(
    Labvalue_Group = case_when(
      labreads <= 84.9 ~ "within normal reference",
      labreads >= 85 & labreads <= 254.9 ~ "1-2 times ULN",
      labreads >= 255 & labreads <= 509.9 ~ "3-5 times ULN",
      labreads >= 510 & labreads <= 849.9 ~ "6-9 times ULN",
      labreads >= 850 & labreads <= 4249.9 ~ "10-49 times ULN",
      labreads >= 4250 & labreads <= 8499.9 ~ "50-99 times ULN",
      labreads >= 8500 & labreads <= 42499.9 ~ "100-499 times ULN",
      labreads >= 42500 ~ ">500 times ULN",
      TRUE ~ NA_character_
    )
  )
#quick_hosp_labv_grouped
```

####labreads per Group count###
```{r}
quick_hosp_labv_grouped_count <- quick_hosp_labv_grouped %>%
  count(Labvalue_Group, sort = TRUE)
#quick_hosp_labv_grouped_count
```

```{r}
quick_hosp_labv_grouped_count$Labvalue_Group <-  factor(quick_hosp_labv_grouped_count$Labvalue_Group, 
                                   levels = c( "within normal reference","1-2 times ULN", "3-5 times ULN", 
"6-9 times ULN", "10-49 times ULN", "50-99 times ULN","100-499 times ULN",  ">500 times ULN"))

all_groups_quick_dimension_labvalues_at_hospitalisation <- quick_hosp_labv_grouped_count %>%
  mutate(n = as.numeric(n)) %>% 
  ggplot(aes(x = Labvalue_Group, y =n)) +
  geom_col() +
  theme_classic() +
  geom_text(data = quick_hosp_labv_grouped_count, 
            aes(label = paste0("N = ", n)),
            vjust = -0.3,  # Positionierung leicht oberhalb des Balkens
            size = 5)+       # Optional: kleinere Schriftgröße
  labs(title = "All groups_quick_labvalues at day of hospitalisation", 
       x = "Factor of reference value", 
       y = "Number of patients") +
  theme(axis.text.x = element_text(angle = 45, hjust = 1))

#all_groups_quick_dimension_labvalues_at_hospitalisation
dir.create("plots_labv at hosp", showWarnings = FALSE)
svg("plots_labv at hosp/all groups_quick_dimension labv at hosp.svg", height = 6, width = 8)
print(all_groups_quick_dimension_labvalues_at_hospitalisation)
dev.off()
```


### hämatokrit ################################################################

```{r}
# Attribute korrekt erstellen, abhängig von Dauer
hospitalisation_data_transformed <- hospitalisation_data %>%
  mutate(
    attribute = ifelse(
      `Dauer Diagnose bis Aufnahme (Tage)` >= 0,
      paste0("Hämatokrit Day", `Dauer Diagnose bis Aufnahme (Tage)` + 1),
      paste0("Hämatokrit Day", abs(`Dauer Diagnose bis Aufnahme (Tage)`) - 1, "_From Start")
    ))

# Join mit hämatokrit_full auf Patientennummer und attribute
hämatokrit_hosp_labv <- hospitalisation_data_transformed %>%
  left_join(hämatokrit_full, by = c("Edited_BfArM Nummer2" = "Edited_BfArM Nummer2",
                             "attribute" = "attribute")) %>%
  drop_na(labreads) %>%
  select(`Edited_BfArM Nummer2`, `Dauer Diagnose bis Aufnahme (Tage)`, labreads, attribute)

# Ergebnis anzeigen
#hämatokrit_hosp_labv
```

```{r}
# NA-Werte ausfiltern und Day-Label erstellen
result_filtered <- hämatokrit_hosp_labv %>%
  filter(!is.na(labreads)) %>%
  mutate(
    Day_label = ifelse(
      str_detect(attribute, "_From Start"), 
      paste0("Day=", str_extract(attribute, "\\d+"), "_FromStart"),
      paste0("Day=", str_extract(attribute, "\\d+"))
    ))

# Balkendiagramm mit Day-Beschriftung um 90 Grad
all_groups_hämatokrit_labvalues_at_hosp <- ggplot(result_filtered, aes(x = `Edited_BfArM Nummer2`, y = labreads)) +
  geom_col(fill = "steelblue") +
  geom_text(aes(label = Day_label), vjust = 0.5, hjust = 0, angle = 90, size = 3) +
  labs(
    title = "All groups_hämatokrit_labvalues at day of hospitalisation",
    x = "Patient-ID",
    y = "hämatokrit (%)"
  ) +
  theme_minimal() +
  theme(
    axis.text.x = element_text(angle = 45, hjust = 1)
  )

#all_groups_hämatokrit_labvalues_at_hosp
dir.create("plots_labv at hosp", showWarnings = FALSE)
svg("plots_labv at hosp/all groups_hämatokrit_labv at hosp.svg", height = 6, width = 8)
print(all_groups_hämatokrit_labvalues_at_hosp)
dev.off()
```

```{r}
hämatokrit_hosp_labv_grouped <- hämatokrit_hosp_labv %>%
  drop_na(labreads) %>% 
  mutate(
    Labvalue_Group = case_when(
      labreads <= 39.9 ~ "within normal reference",
      labreads >= 40 & labreads <= 119.9 ~ "1-2 times ULN",
      labreads >= 120 & labreads <= 239.9 ~ "3-5 times ULN",
      labreads >= 240 & labreads <= 399.9 ~ "6-9 times ULN",
      labreads >= 400 & labreads <= 1999.9 ~ "10-49 times ULN",
      labreads >= 2000 & labreads <= 3999.9 ~ "50-99 times ULN",
      labreads >= 4000 & labreads <= 19999.9 ~ "100-499 times ULN",
      labreads >= 200000 ~ ">500 times ULN",
      TRUE ~ NA_character_
    )
  )
#hämatokrit_hosp_labv_grouped
```

####labreads per Group count###
```{r}
hämatokrit_hosp_labv_grouped_count <- hämatokrit_hosp_labv_grouped %>%
  count(Labvalue_Group, sort = TRUE)
#hämatokrit_hosp_labv_grouped_count
```

```{r}
hämatokrit_hosp_labv_grouped_count$Labvalue_Group <-  factor(hämatokrit_hosp_labv_grouped_count$Labvalue_Group, 
                                   levels = c( "within normal reference","1-2 times ULN", "3-5 times ULN", 
"6-9 times ULN", "10-49 times ULN", "50-99 times ULN","100-499 times ULN",  ">500 times ULN"))

all_groups_hämatokrit_dimension_labvalues_at_hospitalisation <- hämatokrit_hosp_labv_grouped_count %>%
  mutate(n = as.numeric(n)) %>% 
  ggplot(aes(x = Labvalue_Group, y =n)) +
  geom_col() +
  theme_classic() +
  geom_text(data = hämatokrit_hosp_labv_grouped_count, 
            aes(label = paste0("N = ", n)),
            vjust = -0.3,  # Positionierung leicht oberhalb des Balkens
            size = 5)+       # Optional: kleinere Schriftgröße
  labs(title = "All groups_hämatokrit_labvalues at day of hospitalisation", 
       x = "Factor of reference value", 
       y = "Number of patients") +
  theme(axis.text.x = element_text(angle = 45, hjust = 1))

#all_groups_hämatokrit_dimension_labvalues_at_hospitalisation
dir.create("plots_labv at hosp", showWarnings = FALSE)
svg("plots_labv at hosp/all groups_hämatokrit_dimension labv at hosp.svg", height = 6, width = 8)
print(all_groups_hämatokrit_dimension_labvalues_at_hospitalisation)
dev.off()
```


### leukozyten ################################################################

```{r}
# Attribute korrekt erstellen, abhängig von Dauer
hospitalisation_data_transformed <- hospitalisation_data %>%
  mutate(
    attribute = ifelse(
      `Dauer Diagnose bis Aufnahme (Tage)` >= 0,
      paste0("Leukozyten Day", `Dauer Diagnose bis Aufnahme (Tage)` + 1),
      paste0("Leukozyten Day", abs(`Dauer Diagnose bis Aufnahme (Tage)`) - 1, "_From Start")
    ))

# Join mit leukozyten_full auf Patientennummer und attribute
leukozyten_hosp_labv <- hospitalisation_data_transformed %>%
  left_join(leukozyten_full, by = c("Edited_BfArM Nummer2" = "Edited_BfArM Nummer2",
                             "attribute" = "attribute")) %>%
  drop_na(labreads) %>%
  select(`Edited_BfArM Nummer2`, `Dauer Diagnose bis Aufnahme (Tage)`, labreads, attribute)

# Ergebnis anzeigen
#leukozyten_hosp_labv
```

```{r}
# NA-Werte ausfiltern und Day-Label erstellen
result_filtered <- leukozyten_hosp_labv %>%
  filter(!is.na(labreads)) %>%
  mutate(
    Day_label = ifelse(
      str_detect(attribute, "_From Start"), 
      paste0("Day=", str_extract(attribute, "\\d+"), "_FromStart"),
      paste0("Day=", str_extract(attribute, "\\d+"))
    ))

# Balkendiagramm mit Day-Beschriftung um 90 Grad
all_groups_leukozyten_labvalues_at_hosp <- ggplot(result_filtered, aes(x = `Edited_BfArM Nummer2`, y = labreads)) +
  geom_col(fill = "steelblue") +
  geom_text(aes(label = Day_label), vjust = 0.5, hjust = 0, angle = 90, size = 3) +
  labs(
    title = "All groups_leukozyten_labvalues at day of hospitalisation",
    x = "Patient-ID",
    y = "leukozyten (cells/ul)"
  ) +
  theme_minimal() +
  theme(
    axis.text.x = element_text(angle = 45, hjust = 1)
  )

#all_groups_leukozyten_labvalues_at_hosp
dir.create("plots_labv at hosp", showWarnings = FALSE)
svg("plots_labv at hosp/all groups_leukozyten_labv at hosp.svg", height = 6, width = 8)
print(all_groups_leukozyten_labvalues_at_hosp)
dev.off()
```

```{r}
leukozyten_hosp_labv_grouped <- leukozyten_hosp_labv %>%
  drop_na(labreads) %>% 
  mutate(
    Labvalue_Group = case_when(
      labreads <= 7999.9 ~ "within normal reference",
      labreads >= 8000 & labreads <= 23999.9 ~ "1-2 times ULN",
      labreads >= 24000 & labreads <= 47999.9 ~ "3-5 times ULN",
      labreads >= 48000 & labreads <= 79999.9 ~ "6-9 times ULN",
      labreads >= 80000 & labreads <= 399999.9 ~ "10-49 times ULN",
      labreads >= 400000 & labreads <= 799999.9 ~ "50-99 times ULN",
      labreads >= 800000 & labreads <= 3999999.9 ~ "100-499 times ULN",
      labreads >= 4000000 ~ ">500 times ULN",
      TRUE ~ NA_character_
    )
  )
#leukozyten_hosp_labv_grouped
```

####labreads per Group count###
```{r}
leukozyten_hosp_labv_grouped_count <- leukozyten_hosp_labv_grouped %>%
  count(Labvalue_Group, sort = TRUE)
#leukozyten_hosp_labv_grouped_count
```

```{r}
leukozyten_hosp_labv_grouped_count$Labvalue_Group <-  factor(leukozyten_hosp_labv_grouped_count$Labvalue_Group, 
                                   levels = c( "within normal reference","1-2 times ULN", "3-5 times ULN", 
"6-9 times ULN", "10-49 times ULN", "50-99 times ULN","100-499 times ULN",  ">500 times ULN"))

all_groups_leukozyten_dimension_labvalues_at_hospitalisation <- leukozyten_hosp_labv_grouped_count %>%
  mutate(n = as.numeric(n)) %>% 
  ggplot(aes(x = Labvalue_Group, y =n)) +
  geom_col() +
  theme_classic() +
  geom_text(data = leukozyten_hosp_labv_grouped_count, 
            aes(label = paste0("N = ", n)),
            vjust = -0.3,  # Positionierung leicht oberhalb des Balkens
            size = 5)+       # Optional: kleinere Schriftgröße
  labs(title = "All groups_leukozyten_labvalues at day of hospitalisation", 
       x = "Factor of reference value", 
       y = "Number of patients") +
  theme(axis.text.x = element_text(angle = 45, hjust = 1))

#all_groups_leukozyten_dimension_labvalues_at_hospitalisation
dir.create("plots_labv at hosp", showWarnings = FALSE)
svg("plots_labv at hosp/all groups_leukozyten_dimension labv at hosp.svg", height = 6, width = 8)
print(all_groups_leukozyten_dimension_labvalues_at_hospitalisation)
dev.off()
```


### thrombozyten ################################################################

```{r}
# Attribute korrekt erstellen, abhängig von Dauer
hospitalisation_data_transformed <- hospitalisation_data %>%
  mutate(
    attribute = ifelse(
      `Dauer Diagnose bis Aufnahme (Tage)` >= 0,
      paste0("Thrombozyten Day", `Dauer Diagnose bis Aufnahme (Tage)` + 1),
      paste0("Thrombozyten Day", abs(`Dauer Diagnose bis Aufnahme (Tage)`) - 1, "_From Start")
    ))

# Join mit thrombozyten_full auf Patientennummer und attribute
thrombozyten_hosp_labv <- hospitalisation_data_transformed %>%
  left_join(thrombozyten_full, by = c("Edited_BfArM Nummer2" = "Edited_BfArM Nummer2",
                             "attribute" = "attribute")) %>%
  drop_na(labreads) %>%
  select(`Edited_BfArM Nummer2`, `Dauer Diagnose bis Aufnahme (Tage)`, labreads, attribute)

# Ergebnis anzeigen
#thrombozyten_hosp_labv
```

```{r}
# NA-Werte ausfiltern und Day-Label erstellen
result_filtered <- thrombozyten_hosp_labv %>%
  filter(!is.na(labreads)) %>%
  mutate(
    Day_label = ifelse(
      str_detect(attribute, "_From Start"), 
      paste0("Day=", str_extract(attribute, "\\d+"), "_FromStart"),
      paste0("Day=", str_extract(attribute, "\\d+"))
    ))

# Balkendiagramm mit Day-Beschriftung um 90 Grad
all_groups_thrombozyten_labvalues_at_hosp <- ggplot(result_filtered, aes(x = `Edited_BfArM Nummer2`, y = labreads)) +
  geom_col(fill = "steelblue") +
  geom_text(aes(label = Day_label), vjust = 0.5, hjust = 0, angle = 90, size = 3) +
  labs(
    title = "All groups_thrombozyten_labvalues at day of hospitalisation",
    x = "Patient-ID",
    y = "thrombozyten (cells/ul)"
  ) +
  theme_minimal() +
  theme(
    axis.text.x = element_text(angle = 45, hjust = 1)
  )

#all_groups_thrombozyten_labvalues_at_hosp
dir.create("plots_labv at hosp", showWarnings = FALSE)
svg("plots_labv at hosp/all groups_thrombozyten_labv at hosp.svg", height = 6, width = 8)
print(all_groups_thrombozyten_labvalues_at_hosp)
dev.off()
```

```{r}
thrombozyten_hosp_labv_grouped <- thrombozyten_hosp_labv %>%
  drop_na(labreads) %>% 
  mutate(
    Labvalue_Group = case_when(
      labreads <= 224999 ~ "within normal reference",
      labreads >= 225000 & labreads <= 674999 ~ "1-2 times ULN",
      labreads >= 675000 & labreads <= 1349999 ~ "3-5 times ULN",
      labreads >= 1350000 & labreads < 2249999 ~ "6-9 times ULN",
      labreads >= 2250000 & labreads <= 11249999 ~ "10-49 times ULN",
      labreads >= 11250000 & labreads <= 22499999 ~ "50-99 times ULN",
      labreads >= 22500000 & labreads <= 112499999 ~ "100-499 times ULN",
      labreads >= 112500000 ~ ">500 times ULN",
      TRUE ~ NA_character_
    )
  )
#thrombozyten_hosp_labv_grouped
```

####labreads per Group count###
```{r}
thrombozyten_hosp_labv_grouped_count <- thrombozyten_hosp_labv_grouped %>%
  count(Labvalue_Group, sort = TRUE)
#thrombozyten_hosp_labv_grouped_count
```

```{r}
thrombozyten_hosp_labv_grouped_count$Labvalue_Group <-  factor(thrombozyten_hosp_labv_grouped_count$Labvalue_Group, 
                                   levels = c( "within normal reference","1-2 times ULN", "3-5 times ULN", 
"6-9 times ULN", "10-49 times ULN", "50-99 times ULN","100-499 times ULN",  ">500 times ULN"))

all_groups_thrombozyten_dimension_labvalues_at_hospitalisation <- thrombozyten_hosp_labv_grouped_count %>%
  mutate(n = as.numeric(n)) %>% 
  ggplot(aes(x = Labvalue_Group, y =n)) +
  geom_col() +
  theme_classic() +
  geom_text(data = thrombozyten_hosp_labv_grouped_count, 
            aes(label = paste0("N = ", n)),
            vjust = -0.3,  # Positionierung leicht oberhalb des Balkens
            size = 5)+       # Optional: kleinere Schriftgröße
  labs(title = "All groups_thrombozyten_labvalues at day of hospitalisation", 
       x = "Factor of reference value", 
       y = "Number of patients") +
  theme(axis.text.x = element_text(angle = 45, hjust = 1))

#all_groups_thrombozyten_dimension_labvalues_at_hospitalisation
dir.create("plots_labv at hosp", showWarnings = FALSE)
svg("plots_labv at hosp/all groups_thrombozyten_dimension labv at hosp.svg", height = 6, width = 8)
print(all_groups_thrombozyten_dimension_labvalues_at_hospitalisation)
dev.off()
```


### erythrozyten ################################################################

```{r}
# Attribute korrekt erstellen, abhängig von Dauer
hospitalisation_data_transformed <- hospitalisation_data %>%
  mutate(
    attribute = ifelse(
      `Dauer Diagnose bis Aufnahme (Tage)` >= 0,
      paste0("Erythrozyten Day", `Dauer Diagnose bis Aufnahme (Tage)` + 1),
      paste0("Erythrozyten Day", abs(`Dauer Diagnose bis Aufnahme (Tage)`) - 1, "_From Start")
    ))

# Join mit erythrozyten_full auf Patientennummer und attribute
erythrozyten_hosp_labv <- hospitalisation_data_transformed %>%
  left_join(erythrozyten_full, by = c("Edited_BfArM Nummer2" = "Edited_BfArM Nummer2",
                             "attribute" = "attribute")) %>%
  drop_na(labreads) %>%
  select(`Edited_BfArM Nummer2`, `Dauer Diagnose bis Aufnahme (Tage)`, labreads, attribute)

# Ergebnis anzeigen
#erythrozyten_hosp_labv
```

```{r}
# NA-Werte ausfiltern und Day-Label erstellen
result_filtered <- erythrozyten_hosp_labv %>%
  filter(!is.na(labreads)) %>%
  mutate(
    Day_label = ifelse(
      str_detect(attribute, "_From Start"), 
      paste0("Day=", str_extract(attribute, "\\d+"), "_FromStart"),
      paste0("Day=", str_extract(attribute, "\\d+"))
    ))

# Balkendiagramm mit Day-Beschriftung um 90 Grad
all_groups_erythrozyten_labvalues_at_hosp <- ggplot(result_filtered, aes(x = `Edited_BfArM Nummer2`, y = labreads)) +
  geom_col(fill = "steelblue") +
  geom_text(aes(label = Day_label), vjust = 0.5, hjust = 0, angle = 90, size = 3) +
  labs(
    title = "All groups_erythrozyten_labvalues at day of hospitalisation",
    x = "Patient-ID",
    y = "erythrozyten (cells/ul)"
  ) +
  theme_minimal() +
  theme(
    axis.text.x = element_text(angle = 45, hjust = 1)
  )

#all_groups_erythrozyten_labvalues_at_hosp
dir.create("plots_labv at hosp", showWarnings = FALSE)
svg("plots_labv at hosp/all groups_erythrozyten_labv at hosp.svg", height = 6, width = 8)
print(all_groups_erythrozyten_labvalues_at_hosp)
dev.off()
```

```{r}
erythrozyten_hosp_labv_grouped <- erythrozyten_hosp_labv %>%
  drop_na(labreads) %>% 
  mutate(
    Labvalue_Group = case_when(
      labreads <= 4749999 ~ "within normal reference",
      labreads >= 4750000 & labreads <= 14249999 ~ "1-2 times ULN",
      labreads >= 14250000 & labreads <= 28499999 ~ "3-5 times ULN",
      labreads >= 28500000 & labreads <= 47499999 ~ "6-9 times ULN",
      labreads >= 47500000 & labreads <= 237499999 ~ "10-49 times ULN",
      labreads >= 237500000 & labreads <= 474999999 ~ "50-99 times ULN",
      labreads >= 475000000 & labreads <= 2374999999 ~ "100-499 times ULN",
      labreads >= 2375000000 ~ ">500 times ULN",
      TRUE ~ NA_character_
    )
  )
#erythrozyten_hosp_labv_grouped
```

####labreads per Group count###
```{r}
erythrozyten_hosp_labv_grouped_count <- erythrozyten_hosp_labv_grouped %>%
  count(Labvalue_Group, sort = TRUE)
#erythrozyten_hosp_labv_grouped_count
```

```{r}
erythrozyten_hosp_labv_grouped_count$Labvalue_Group <-  factor(erythrozyten_hosp_labv_grouped_count$Labvalue_Group, 
                                   levels = c( "within normal reference","1-2 times ULN", "3-5 times ULN", 
"6-9 times ULN", "10-49 times ULN", "50-99 times ULN","100-499 times ULN",  ">500 times ULN"))

all_groups_erythrozyten_dimension_labvalues_at_hospitalisation <- erythrozyten_hosp_labv_grouped_count %>%
  mutate(n = as.numeric(n)) %>% 
  ggplot(aes(x = Labvalue_Group, y =n)) +
  geom_col() +
  theme_classic() +
  geom_text(data = erythrozyten_hosp_labv_grouped_count, 
            aes(label = paste0("N = ", n)),
            vjust = -0.3,  # Positionierung leicht oberhalb des Balkens
            size = 5)+       # Optional: kleinere Schriftgröße
  labs(title = "All groups_erythrozyten_labvalues at day of hospitalisation", 
       x = "Factor of reference value", 
       y = "Number of patients") +
  theme(axis.text.x = element_text(angle = 45, hjust = 1))

#all_groups_erythrozyten_dimension_labvalues_at_hospitalisation
dir.create("plots_labv at hosp", showWarnings = FALSE)
svg("plots_labv at hosp/all groups_erythrozyten_dimension labv at hosp.svg", height = 6, width = 8)
print(all_groups_erythrozyten_dimension_labvalues_at_hospitalisation)
dev.off()
```


### ptt ################################################################

```{r}
# Attribute korrekt erstellen, abhängig von Dauer
hospitalisation_data_transformed <- hospitalisation_data %>%
  mutate(
    attribute = ifelse(
      `Dauer Diagnose bis Aufnahme (Tage)` >= 0,
      paste0("PTT Day", `Dauer Diagnose bis Aufnahme (Tage)` + 1),
      paste0("PTT Day", abs(`Dauer Diagnose bis Aufnahme (Tage)`) - 1, "_From Start")
    ))

# Join mit ptt_full auf Patientennummer und attribute
ptt_hosp_labv <- hospitalisation_data_transformed %>%
  left_join(ptt_full, by = c("Edited_BfArM Nummer2" = "Edited_BfArM Nummer2",
                             "attribute" = "attribute")) %>%
  drop_na(labreads) %>%
  select(`Edited_BfArM Nummer2`, `Dauer Diagnose bis Aufnahme (Tage)`, labreads, attribute)

# Ergebnis anzeigen
#ptt_hosp_labv
```

```{r}
# NA-Werte ausfiltern und Day-Label erstellen
result_filtered <- ptt_hosp_labv %>%
  filter(!is.na(labreads)) %>%
  mutate(
    Day_label = ifelse(
      str_detect(attribute, "_From Start"), 
      paste0("Day=", str_extract(attribute, "\\d+"), "_FromStart"),
      paste0("Day=", str_extract(attribute, "\\d+"))
    ))

# Balkendiagramm mit Day-Beschriftung um 90 Grad
all_groups_ptt_labvalues_at_hosp <- ggplot(result_filtered, aes(x = `Edited_BfArM Nummer2`, y = labreads)) +
  geom_col(fill = "steelblue") +
  geom_text(aes(label = Day_label), vjust = 0.5, hjust = 0, angle = 90, size = 3) +
  labs(
    title = "All groups_ptt_labvalues at day of hospitalisation",
    x = "Patient-ID",
    y = "ptt (Sec.)"
  ) +
  theme_minimal() +
  theme(
    axis.text.x = element_text(angle = 45, hjust = 1)
  )

#all_groups_ptt_labvalues_at_hosp
dir.create("plots_labv at hosp", showWarnings = FALSE)
svg("plots_labv at hosp/all groups_ptt_labv at hosp.svg", height = 6, width = 8)
print(all_groups_ptt_labvalues_at_hosp)
dev.off()
```

```{r}
ptt_hosp_labv_grouped <- ptt_hosp_labv %>%
  drop_na(labreads) %>% 
  mutate(
    Labvalue_Group = case_when(
      labreads <= 30.9 ~ "within normal reference",
      labreads >= 31 & labreads <= 92.9 ~ "1-2 times ULN",
      labreads >= 93 & labreads <= 185.9 ~ "3-5 times ULN",
      labreads >= 186 & labreads <= 309.9 ~ "6-9 times ULN",
      labreads >= 310 & labreads <= 1549.9 ~ "10-49 times ULN",
      labreads >= 1550 & labreads <= 2123.9 ~ "50-99 times ULN",
      labreads >= 3100 & labreads <= 3099.9 ~ "100-499 times ULN",
      labreads >= 15500 ~ ">500 times ULN",
      TRUE ~ NA_character_
    )
  )
#ptt_hosp_labv_grouped
```

####labreads per Group count###
```{r}
ptt_hosp_labv_grouped_count <- ptt_hosp_labv_grouped %>%
  count(Labvalue_Group, sort = TRUE)
#ptt_hosp_labv_grouped_count
```

```{r}
ptt_hosp_labv_grouped_count$Labvalue_Group <-  factor(ptt_hosp_labv_grouped_count$Labvalue_Group, 
                                   levels = c( "within normal reference","1-2 times ULN", "3-5 times ULN", 
"6-9 times ULN", "10-49 times ULN", "50-99 times ULN","100-499 times ULN",  ">500 times ULN"))

all_groups_ptt_dimension_labvalues_at_hospitalisation <- ptt_hosp_labv_grouped_count %>%
  mutate(n = as.numeric(n)) %>% 
  ggplot(aes(x = Labvalue_Group, y =n)) +
  geom_col() +
  theme_classic() +
  geom_text(data = ptt_hosp_labv_grouped_count, 
            aes(label = paste0("N = ", n)),
            vjust = -0.3,  # Positionierung leicht oberhalb des Balkens
            size = 5)+       # Optional: kleinere Schriftgröße
  labs(title = "All groups_ptt_labvalues at day of hospitalisation", 
       x = "Factor of reference value", 
       y = "Number of patients") +
  theme(axis.text.x = element_text(angle = 45, hjust = 1))

#all_groups_ptt_dimension_labvalues_at_hospitalisation
dir.create("plots_labv at hosp", showWarnings = FALSE)
svg("plots_labv at hosp/all groups_ptt_dimension labv at hosp.svg", height = 6, width = 8)
print(all_groups_ptt_dimension_labvalues_at_hospitalisation)
dev.off()
```


### hb ################################################################

```{r}
# Attribute korrekt erstellen, abhängig von Dauer
hospitalisation_data_transformed <- hospitalisation_data %>%
  mutate(
    attribute = ifelse(
      `Dauer Diagnose bis Aufnahme (Tage)` >= 0,
      paste0("HB Day", `Dauer Diagnose bis Aufnahme (Tage)` + 1),
      paste0("HB Day", abs(`Dauer Diagnose bis Aufnahme (Tage)`) - 1, "_From Start")
    ))

# Join mit hb_full auf Patientennummer und attribute
hb_hosp_labv <- hospitalisation_data_transformed %>%
  left_join(hb_full, by = c("Edited_BfArM Nummer2" = "Edited_BfArM Nummer2",
                             "attribute" = "attribute")) %>%
  drop_na(labreads) %>%
  select(`Edited_BfArM Nummer2`, `Dauer Diagnose bis Aufnahme (Tage)`, labreads, attribute)

# Ergebnis anzeigen
#hb_hosp_labv
```

```{r}
# NA-Werte ausfiltern und Day-Label erstellen
result_filtered <- hb_hosp_labv %>%
  filter(!is.na(labreads)) %>%
  mutate(
    Day_label = ifelse(
      str_detect(attribute, "_From Start"), 
      paste0("Day=", str_extract(attribute, "\\d+"), "_FromStart"),
      paste0("Day=", str_extract(attribute, "\\d+"))
    ))

# Balkendiagramm mit Day-Beschriftung um 90 Grad
all_groups_hb_labvalues_at_hosp <- ggplot(result_filtered, aes(x = `Edited_BfArM Nummer2`, y = labreads)) +
  geom_col(fill = "steelblue") +
  geom_text(aes(label = Day_label), vjust = 0.5, hjust = 0, angle = 90, size = 3) +
  labs(
    title = "All groups_hb_labvalues at day of hospitalisation",
    x = "Patient-ID",
    y = "hb (g/dl)"
  ) +
  theme_minimal() +
  theme(
    axis.text.x = element_text(angle = 45, hjust = 1)
  )

#all_groups_hb_labvalues_at_hosp
dir.create("plots_labv at hosp", showWarnings = FALSE)
svg("plots_labv at hosp/all groups_hb_labv at hosp.svg", height = 6, width = 8)
print(all_groups_hb_labvalues_at_hosp)
dev.off()
```

```{r}
hb_hosp_labv_grouped <- hb_hosp_labv %>%
  drop_na(labreads) %>% 
  mutate(
    Labvalue_Group = case_when(
      labreads <= 14.9 ~ "within normal reference",
      labreads >= 15 & labreads <= 44.9 ~ "1-2 times ULN",
      labreads >= 45 & labreads <= 89.9 ~ "3-5 times ULN",
      labreads >= 90 & labreads <= 149.9 ~ "6-9 times ULN",
      labreads >= 150 & labreads <= 749.9 ~ "10-49 times ULN",
      labreads >= 750 & labreads <= 1499.9 ~ "50-99 times ULN",
      labreads >= 1500 & labreads <= 7499.9 ~ "100-499 times ULN",
      labreads >= 7500 ~ ">500 times ULN",
      TRUE ~ NA_character_
    )
  )
#hb_hosp_labv_grouped
```

####labreads per Group count###
```{r}
hb_hosp_labv_grouped_count <- hb_hosp_labv_grouped %>%
  count(Labvalue_Group, sort = TRUE)
#hb_hosp_labv_grouped_count
```

```{r}
hb_hosp_labv_grouped_count$Labvalue_Group <-  factor(hb_hosp_labv_grouped_count$Labvalue_Group, 
                                   levels = c( "within normal reference","1-2 times ULN", "3-5 times ULN", 
"6-9 times ULN", "10-49 times ULN", "50-99 times ULN","100-499 times ULN",  ">500 times ULN"))

all_groups_hb_dimension_labvalues_at_hospitalisation <- hb_hosp_labv_grouped_count %>%
  mutate(n = as.numeric(n)) %>% 
  ggplot(aes(x = Labvalue_Group, y =n)) +
  geom_col() +
  theme_classic() +
  geom_text(data = hb_hosp_labv_grouped_count, 
            aes(label = paste0("N = ", n)),
            vjust = -0.3,  # Positionierung leicht oberhalb des Balkens
            size = 5)+       # Optional: kleinere Schriftgröße
  labs(title = "All groups_hb_labvalues at day of hospitalisation", 
       x = "Factor of reference value", 
       y = "Number of patients") +
  theme(axis.text.x = element_text(angle = 45, hjust = 1))

#all_groups_hb_dimension_labvalues_at_hospitalisation
dir.create("plots_labv at hosp", showWarnings = FALSE)
svg("plots_labv at hosp/all groups_hb_dimension labv at hosp.svg", height = 6, width = 8)
print(all_groups_hb_dimension_labvalues_at_hospitalisation)
dev.off()
```


### gesamteiweiß ################################################################

```{r}
# Attribute korrekt erstellen, abhängig von Dauer
hospitalisation_data_transformed <- hospitalisation_data %>%
  mutate(
    attribute = ifelse(
      `Dauer Diagnose bis Aufnahme (Tage)` >= 0,
      paste0("Gesamteiweiß Day", `Dauer Diagnose bis Aufnahme (Tage)` + 1),
      paste0("Gesamteiweiß Day", abs(`Dauer Diagnose bis Aufnahme (Tage)`) - 1, "_From Start")
    ))

# Join mit gesamteiweiß_full auf Patientennummer und attribute
gesamteiweiß_hosp_labv <- hospitalisation_data_transformed %>%
  left_join(gesamteiweiß_full, by = c("Edited_BfArM Nummer2" = "Edited_BfArM Nummer2",
                             "attribute" = "attribute")) %>%
  drop_na(labreads) %>%
  select(`Edited_BfArM Nummer2`, `Dauer Diagnose bis Aufnahme (Tage)`, labreads, attribute)

# Ergebnis anzeigen
#gesamteiweiß_hosp_labv
```

```{r}
# NA-Werte ausfiltern und Day-Label erstellen
result_filtered <- gesamteiweiß_hosp_labv %>%
  filter(!is.na(labreads)) %>%
  mutate(
    Day_label = ifelse(
      str_detect(attribute, "_From Start"), 
      paste0("Day=", str_extract(attribute, "\\d+"), "_FromStart"),
      paste0("Day=", str_extract(attribute, "\\d+"))
    ))

# Balkendiagramm mit Day-Beschriftung um 90 Grad
all_groups_gesamteiweiß_labvalues_at_hosp <- ggplot(result_filtered, aes(x = `Edited_BfArM Nummer2`, y = labreads)) +
  geom_col(fill = "steelblue") +
  geom_text(aes(label = Day_label), vjust = 0.5, hjust = 0, angle = 90, size = 3) +
  labs(
    title = "All groups_gesamteiweiß_labvalues at day of hospitalisation",
    x = "Patient-ID",
    y = "gesamteiweiß (g/dl)"
  ) +
  theme_minimal() +
  theme(
    axis.text.x = element_text(angle = 45, hjust = 1)
  )

#all_groups_gesamteiweiß_labvalues_at_hosp
dir.create("plots_labv at hosp", showWarnings = FALSE)
svg("plots_labv at hosp/all groups_gesamteiweiß_labv at hosp.svg", height = 6, width = 8)
print(all_groups_gesamteiweiß_labvalues_at_hosp)
dev.off()
```

```{r}
gesamteiweiß_hosp_labv_grouped <- gesamteiweiß_hosp_labv %>%
  drop_na(labreads) %>% 
  mutate(
    Labvalue_Group = case_when(
      labreads <= 7.49 ~ "within normal reference",
      labreads >= 7.5 & labreads <= 22.49 ~ "1-2 times ULN",
      labreads >= 22.5 & labreads <= 44.9 ~ "3-5 times ULN",
      labreads >= 45 & labreads <= 74.9 ~ "6-9 times ULN",
      labreads >= 75 & labreads <= 374.9 ~ "10-49 times ULN",
      labreads >= 375 & labreads <= 749.9 ~ "50-99 times ULN",
      labreads >= 750 & labreads <= 3749.9 ~ "100-499 times ULN",
      labreads >= 3750 ~ ">500 times ULN",
      TRUE ~ NA_character_
    )
  )
#gesamteiweiß_hosp_labv_grouped
```

####labreads per Group count###
```{r}
gesamteiweiß_hosp_labv_grouped_count <- gesamteiweiß_hosp_labv_grouped %>%
  count(Labvalue_Group, sort = TRUE)
#gesamteiweiß_hosp_labv_grouped_count
```

```{r}
gesamteiweiß_hosp_labv_grouped_count$Labvalue_Group <-  factor(gesamteiweiß_hosp_labv_grouped_count$Labvalue_Group, 
                                   levels = c( "within normal reference","1-2 times ULN", "3-5 times ULN", 
"6-9 times ULN", "10-49 times ULN", "50-99 times ULN","100-499 times ULN",  ">500 times ULN"))

all_groups_gesamteiweiß_dimension_labvalues_at_hospitalisation <- gesamteiweiß_hosp_labv_grouped_count %>%
  mutate(n = as.numeric(n)) %>% 
  ggplot(aes(x = Labvalue_Group, y =n)) +
  geom_col() +
  theme_classic() +
  geom_text(data = gesamteiweiß_hosp_labv_grouped_count, 
            aes(label = paste0("N = ", n)),
            vjust = -0.3,  # Positionierung leicht oberhalb des Balkens
            size = 5)+       # Optional: kleinere Schriftgröße
  labs(title = "All groups_gesamteiweiß_labvalues at day of hospitalisation", 
       x = "Factor of reference value", 
       y = "Number of patients") +
  theme(axis.text.x = element_text(angle = 45, hjust = 1))

#all_groups_gesamteiweiß_dimension_labvalues_at_hospitalisation
dir.create("plots_labv at hosp", showWarnings = FALSE)
svg("plots_labv at hosp/all groups_gesamteiweiß_dimension labv at hosp.svg", height = 6, width = 8)
print(all_groups_gesamteiweiß_dimension_labvalues_at_hospitalisation)
dev.off()
```


### total_bilirubin ################################################################

```{r}
# Attribute korrekt erstellen, abhängig von Dauer
hospitalisation_data_transformed <- hospitalisation_data %>%
  mutate(
    attribute = ifelse(
      `Dauer Diagnose bis Aufnahme (Tage)` >= 0,
      paste0("TotalBilirubin Day", `Dauer Diagnose bis Aufnahme (Tage)` + 1),
      paste0("TotalBilirubin Day", abs(`Dauer Diagnose bis Aufnahme (Tage)`) - 1, "_From Start")
    ))

# Join mit total_bilirubin_full auf Patientennummer und attribute
total_bilirubin_hosp_labv <- hospitalisation_data_transformed %>%
  left_join(total_bilirubin_full, by = c("Edited_BfArM Nummer2" = "Edited_BfArM Nummer2",
                             "attribute" = "attribute")) %>%
  drop_na(labreads) %>%
  select(`Edited_BfArM Nummer2`, `Dauer Diagnose bis Aufnahme (Tage)`, labreads, attribute)

# Ergebnis anzeigen
#total_bilirubin_hosp_labv
```

```{r}
# NA-Werte ausfiltern und Day-Label erstellen
result_filtered <- total_bilirubin_hosp_labv %>%
  filter(!is.na(labreads)) %>%
  mutate(
    Day_label = ifelse(
      str_detect(attribute, "_From Start"), 
      paste0("Day=", str_extract(attribute, "\\d+"), "_FromStart"),
      paste0("Day=", str_extract(attribute, "\\d+"))
    ))

# Balkendiagramm mit Day-Beschriftung um 90 Grad
all_groups_total_bilirubin_labvalues_at_hosp <- ggplot(result_filtered, aes(x = `Edited_BfArM Nummer2`, y = labreads)) +
  geom_col(fill = "steelblue") +
  geom_text(aes(label = Day_label), vjust = 0.5, hjust = 0, angle = 90, size = 3) +
  labs(
    title = "All groups_total_bilirubin_labvalues at day of hospitalisation",
    x = "Patient-ID",
    y = "total_bilirubin (mg/dl)"
  ) +
  theme_minimal() +
  theme(
    axis.text.x = element_text(angle = 45, hjust = 1)
  )

#all_groups_total_bilirubin_labvalues_at_hosp
dir.create("plots_labv at hosp", showWarnings = FALSE)
svg("plots_labv at hosp/all groups_total_bilirubin_labv at hosp.svg", height = 6, width = 8)
print(all_groups_total_bilirubin_labvalues_at_hosp)
dev.off()
```

```{r}
total_bilirubin_hosp_labv_grouped <- total_bilirubin_hosp_labv %>%
  drop_na(labreads) %>% 
  mutate(
    Labvalue_Group = case_when(
      labreads <= 0.499 ~ "within normal reference",
      labreads >= 0.5 & labreads <= 1.499 ~ "1-2 times ULN",
      labreads >= 1.5 & labreads <= 2.99 ~ "3-5 times ULN",
      labreads >= 3 & labreads <= 4.99 ~ "6-9 times ULN",
      labreads >= 5 & labreads <= 24.99 ~ "10-49 times ULN",
      labreads >= 25 & labreads <= 49.99 ~ "50-99 times ULN",
      labreads >= 50 & labreads <= 249.99 ~ "100-499 times ULN",
      labreads >= 250 ~ ">500 times ULN",
      TRUE ~ NA_character_
    )
  )
#total_bilirubin_hosp_labv_grouped
```

####labreads per Group count###
```{r}
total_bilirubin_hosp_labv_grouped_count <- total_bilirubin_hosp_labv_grouped %>%
  count(Labvalue_Group, sort = TRUE)
#total_bilirubin_hosp_labv_grouped_count
```

```{r}
total_bilirubin_hosp_labv_grouped_count$Labvalue_Group <-  factor(total_bilirubin_hosp_labv_grouped_count$Labvalue_Group, 
                                   levels = c( "within normal reference","1-2 times ULN", "3-5 times ULN", 
"6-9 times ULN", "10-49 times ULN", "50-99 times ULN","100-499 times ULN",  ">500 times ULN"))

all_groups_total_bilirubin_dimension_labvalues_at_hospitalisation <- total_bilirubin_hosp_labv_grouped_count %>%
  mutate(n = as.numeric(n)) %>% 
  ggplot(aes(x = Labvalue_Group, y =n)) +
  geom_col() +
  theme_classic() +
  geom_text(data = total_bilirubin_hosp_labv_grouped_count, 
            aes(label = paste0("N = ", n)),
            vjust = -0.3,  # Positionierung leicht oberhalb des Balkens
            size = 5)+       # Optional: kleinere Schriftgröße
  labs(title = "All groups_total_bilirubin_labvalues at day of hospitalisation", 
       x = "Factor of reference value", 
       y = "Number of patients") +
  theme(axis.text.x = element_text(angle = 45, hjust = 1))

#all_groups_total_bilirubin_dimension_labvalues_at_hospitalisation
dir.create("plots_labv at hosp", showWarnings = FALSE)
svg("plots_labv at hosp/all groups_total_bilirubin_dimension labv at hosp.svg", height = 6, width = 8)
print(all_groups_total_bilirubin_dimension_labvalues_at_hospitalisation)
dev.off()
```


### direct_bilirubin ################################################################

```{r}
# Attribute korrekt erstellen, abhängig von Dauer
hospitalisation_data_transformed <- hospitalisation_data %>%
  mutate(
    attribute = ifelse(
      `Dauer Diagnose bis Aufnahme (Tage)` >= 0,
      paste0("DirectBilirubin Day", `Dauer Diagnose bis Aufnahme (Tage)` + 1),
      paste0("DirectBilirubin Day", abs(`Dauer Diagnose bis Aufnahme (Tage)`) - 1, "_From Start")
    ))

# Join mit direct_bilirubin_full auf Patientennummer und attribute
direct_bilirubin_hosp_labv <- hospitalisation_data_transformed %>%
  left_join(direct_bilirubin_full, by = c("Edited_BfArM Nummer2" = "Edited_BfArM Nummer2",
                             "attribute" = "attribute")) %>%
  drop_na(labreads) %>%
  select(`Edited_BfArM Nummer2`, `Dauer Diagnose bis Aufnahme (Tage)`, labreads, attribute)

# Ergebnis anzeigen
#direct_bilirubin_hosp_labv
```

```{r}
# NA-Werte ausfiltern und Day-Label erstellen
result_filtered <- direct_bilirubin_hosp_labv %>%
  filter(!is.na(labreads)) %>%
  mutate(
    Day_label = ifelse(
      str_detect(attribute, "_From Start"), 
      paste0("Day=", str_extract(attribute, "\\d+"), "_FromStart"),
      paste0("Day=", str_extract(attribute, "\\d+"))
    ))

# Balkendiagramm mit Day-Beschriftung um 90 Grad
all_groups_direct_bilirubin_labvalues_at_hosp <- ggplot(result_filtered, aes(x = `Edited_BfArM Nummer2`, y = labreads)) +
  geom_col(fill = "steelblue") +
  geom_text(aes(label = Day_label), vjust = 0.5, hjust = 0, angle = 90, size = 3) +
  labs(
    title = "All groups_direct_bilirubin_labvalues at day of hospitalisation",
    x = "Patient-ID",
    y = "direct_bilirubin (mg/dl)"
  ) +
  theme_minimal() +
  theme(
    axis.text.x = element_text(angle = 45, hjust = 1)
  )

#all_groups_direct_bilirubin_labvalues_at_hosp
dir.create("plots_labv at hosp", showWarnings = FALSE)
svg("plots_labv at hosp/all groups_direct_bilirubin_labv at hosp.svg", height = 6, width = 8)
print(all_groups_direct_bilirubin_labvalues_at_hosp)
dev.off()
```

```{r}
direct_bilirubin_hosp_labv_grouped <- direct_bilirubin_hosp_labv %>%
  drop_na(labreads) %>% 
  mutate(
    Labvalue_Group = case_when(
      labreads <= 0.1499 ~ "within normal reference",
      labreads >= 0.15 & labreads <= 0.4499 ~ "1-2 times ULN",
      labreads >= 0.45 & labreads <= 0.899 ~ "3-5 times ULN",
      labreads >= 0.9 & labreads <= 1.499 ~ "6-9 times ULN",
      labreads >= 1.5 & labreads <= 7.499 ~ "10-49 times ULN",
      labreads >= 7.5 & labreads <= 14.99 ~ "50-99 times ULN",
      labreads >= 15 & labreads <= 74.99 ~ "100-499 times ULN",
      labreads >= 75 ~ ">500 times ULN",
      TRUE ~ NA_character_
    )
  )
#direct_bilirubin_hosp_labv_grouped
```

####labreads per Group count###
```{r}
direct_bilirubin_hosp_labv_grouped_count <- direct_bilirubin_hosp_labv_grouped %>%
  count(Labvalue_Group, sort = TRUE)
#direct_bilirubin_hosp_labv_grouped_count
```

```{r}
direct_bilirubin_hosp_labv_grouped_count$Labvalue_Group <-  factor(direct_bilirubin_hosp_labv_grouped_count$Labvalue_Group, 
                                   levels = c( "within normal reference","1-2 times ULN", "3-5 times ULN", 
"6-9 times ULN", "10-49 times ULN", "50-99 times ULN","100-499 times ULN",  ">500 times ULN"))

all_groups_direct_bilirubin_dimension_labvalues_at_hospitalisation <- direct_bilirubin_hosp_labv_grouped_count %>%
  mutate(n = as.numeric(n)) %>% 
  ggplot(aes(x = Labvalue_Group, y =n)) +
  geom_col() +
  theme_classic() +
  geom_text(data = direct_bilirubin_hosp_labv_grouped_count, 
            aes(label = paste0("N = ", n)),
            vjust = -0.3,  # Positionierung leicht oberhalb des Balkens
            size = 5)+       # Optional: kleinere Schriftgröße
  labs(title = "All groups_direct_bilirubin_labvalues at day of hospitalisation", 
       x = "Factor of reference value", 
       y = "Number of patients") +
  theme(axis.text.x = element_text(angle = 45, hjust = 1))

#all_groups_direct_bilirubin_dimension_labvalues_at_hospitalisation
dir.create("plots_labv at hosp", showWarnings = FALSE)
svg("plots_labv at hosp/all groups_direct_bilirubin_dimension labv at hosp.svg", height = 6, width = 8)
print(all_groups_direct_bilirubin_dimension_labvalues_at_hospitalisation)
dev.off()
```


### kreatinin ################################################################

```{r}
# Attribute korrekt erstellen, abhängig von Dauer
hospitalisation_data_transformed <- hospitalisation_data %>%
  mutate(
    attribute = ifelse(
      `Dauer Diagnose bis Aufnahme (Tage)` >= 0,
      paste0("Kreatinin Day", `Dauer Diagnose bis Aufnahme (Tage)` + 1),
      paste0("Kreatinin Day", abs(`Dauer Diagnose bis Aufnahme (Tage)`) - 1, "_From Start")
    ))

# Join mit kreatinin_full auf Patientennummer und attribute
kreatinin_hosp_labv <- hospitalisation_data_transformed %>%
  left_join(kreatinin_full, by = c("Edited_BfArM Nummer2" = "Edited_BfArM Nummer2",
                             "attribute" = "attribute")) %>%
  drop_na(labreads) %>%
  select(`Edited_BfArM Nummer2`, `Dauer Diagnose bis Aufnahme (Tage)`, labreads, attribute)

# Ergebnis anzeigen
#kreatinin_hosp_labv
```

```{r}
# NA-Werte ausfiltern und Day-Label erstellen
result_filtered <- kreatinin_hosp_labv %>%
  filter(!is.na(labreads)) %>%
  mutate(
    Day_label = ifelse(
      str_detect(attribute, "_From Start"), 
      paste0("Day=", str_extract(attribute, "\\d+"), "_FromStart"),
      paste0("Day=", str_extract(attribute, "\\d+"))
    ))

# Balkendiagramm mit Day-Beschriftung um 90 Grad
all_groups_kreatinin_labvalues_at_hosp <- ggplot(result_filtered, aes(x = `Edited_BfArM Nummer2`, y = labreads)) +
  geom_col(fill = "steelblue") +
  geom_text(aes(label = Day_label), vjust = 0.5, hjust = 0, angle = 90, size = 3) +
  labs(
    title = "All groups_kreatinin_labvalues at day of hospitalisation",
    x = "Patient-ID",
    y = "kreatinin (mg/dl)"
  ) +
  theme_minimal() +
  theme(
    axis.text.x = element_text(angle = 45, hjust = 1)
  )

#all_groups_kreatinin_labvalues_at_hosp
dir.create("plots_labv at hosp", showWarnings = FALSE)
svg("plots_labv at hosp/all groups_kreatinin_labv at hosp.svg", height = 6, width = 8)
print(all_groups_kreatinin_labvalues_at_hosp)
dev.off()
```

```{r}
kreatinin_hosp_labv_grouped <- kreatinin_hosp_labv %>%
  drop_na(labreads) %>% 
  mutate(
    Labvalue_Group = case_when(
      labreads <= 0.99 ~ "within normal reference",
      labreads >= 1 & labreads <= 2.99 ~ "1-2 times ULN",
      labreads >= 3 & labreads <= 5.99 ~ "3-5 times ULN",
      labreads >= 6 & labreads <= 9.99 ~ "6-9 times ULN",
      labreads >= 10 & labreads <= 49.99 ~ "10-49 times ULN",
      labreads >= 50 & labreads <= 99.99 ~ "50-99 times ULN",
      labreads >= 100 & labreads <= 499.99 ~ "100-499 times ULN",
      labreads >= 500 ~ ">500 times ULN",
      TRUE ~ NA_character_
    )
  )
#kreatinin_hosp_labv_grouped
```

####labreads per Group count###
```{r}
kreatinin_hosp_labv_grouped_count <- kreatinin_hosp_labv_grouped %>%
  count(Labvalue_Group, sort = TRUE)
#kreatinin_hosp_labv_grouped_count
```

```{r}
kreatinin_hosp_labv_grouped_count$Labvalue_Group <-  factor(kreatinin_hosp_labv_grouped_count$Labvalue_Group, 
                                   levels = c( "within normal reference","1-2 times ULN", "3-5 times ULN", 
"6-9 times ULN", "10-49 times ULN", "50-99 times ULN","100-499 times ULN",  ">500 times ULN"))

all_groups_kreatinin_dimension_labvalues_at_hospitalisation <- kreatinin_hosp_labv_grouped_count %>%
  mutate(n = as.numeric(n)) %>% 
  ggplot(aes(x = Labvalue_Group, y =n)) +
  geom_col() +
  theme_classic() +
  geom_text(data = kreatinin_hosp_labv_grouped_count, 
            aes(label = paste0("N = ", n)),
            vjust = -0.3,  # Positionierung leicht oberhalb des Balkens
            size = 5)+       # Optional: kleinere Schriftgröße
  labs(title = "All groups_kreatinin_labvalues at day of hospitalisation", 
       x = "Factor of reference value", 
       y = "Number of patients") +
  theme(axis.text.x = element_text(angle = 45, hjust = 1))

#all_groups_kreatinin_dimension_labvalues_at_hospitalisation
dir.create("plots_labv at hosp", showWarnings = FALSE)
svg("plots_labv at hosp/all groups_kreatinin_dimension labv at hosp.svg", height = 6, width = 8)
print(all_groups_kreatinin_dimension_labvalues_at_hospitalisation)
dev.off()
```


### harnstoff ################################################################

```{r}
# Attribute korrekt erstellen, abhängig von Dauer
hospitalisation_data_transformed <- hospitalisation_data %>%
  mutate(
    attribute = ifelse(
      `Dauer Diagnose bis Aufnahme (Tage)` >= 0,
      paste0("Harnstoff Day", `Dauer Diagnose bis Aufnahme (Tage)` + 1),
      paste0("Harnstoff Day", abs(`Dauer Diagnose bis Aufnahme (Tage)`) - 1, "_From Start")
    ))

# Join mit harnstoff_full auf Patientennummer und attribute
harnstoff_hosp_labv <- hospitalisation_data_transformed %>%
  left_join(harnstoff_full, by = c("Edited_BfArM Nummer2" = "Edited_BfArM Nummer2",
                             "attribute" = "attribute")) %>%
  drop_na(labreads) %>%
  select(`Edited_BfArM Nummer2`, `Dauer Diagnose bis Aufnahme (Tage)`, labreads, attribute)

# Ergebnis anzeigen
#harnstoff_hosp_labv
```

```{r}
# NA-Werte ausfiltern und Day-Label erstellen
result_filtered <- harnstoff_hosp_labv %>%
  filter(!is.na(labreads)) %>%
  mutate(
    Day_label = ifelse(
      str_detect(attribute, "_From Start"), 
      paste0("Day=", str_extract(attribute, "\\d+"), "_FromStart"),
      paste0("Day=", str_extract(attribute, "\\d+"))
    ))

# Balkendiagramm mit Day-Beschriftung um 90 Grad
all_groups_harnstoff_labvalues_at_hosp <- ggplot(result_filtered, aes(x = `Edited_BfArM Nummer2`, y = labreads)) +
  geom_col(fill = "steelblue") +
  geom_text(aes(label = Day_label), vjust = 0.5, hjust = 0, angle = 90, size = 3) +
  labs(
    title = "All groups_harnstoff_labvalues at day of hospitalisation",
    x = "Patient-ID",
    y = "harnstoff (mg/dl)"
  ) +
  theme_minimal() +
  theme(
    axis.text.x = element_text(angle = 45, hjust = 1)
  )

#all_groups_harnstoff_labvalues_at_hosp
dir.create("plots_labv at hosp", showWarnings = FALSE)
svg("plots_labv at hosp/all groups_harnstoff_labv at hosp.svg", height = 6, width = 8)
print(all_groups_harnstoff_labvalues_at_hosp)
dev.off()
```

```{r}
harnstoff_hosp_labv_grouped <- harnstoff_hosp_labv %>%
  drop_na(labreads) %>% 
  mutate(
    Labvalue_Group = case_when(
      labreads <= 32.9 ~ "within normal reference",
      labreads >= 33 & labreads <= 98.9 ~ "1-2 times ULN",
      labreads >= 99 & labreads <= 197.9 ~ "3-5 times ULN",
      labreads >= 198 & labreads <= 329.9 ~ "6-9 times ULN",
      labreads >= 330 & labreads <= 1649.9 ~ "10-49 times ULN",
      labreads >= 1650 & labreads <= 3299.9 ~ "50-99 times ULN",
      labreads >= 3300 & labreads <= 16499.9 ~ "100-499 times ULN",
      labreads >= 16500 ~ ">500 times ULN",
      TRUE ~ NA_character_
    )
  )
#harnstoff_hosp_labv_grouped
```

####labreads per Group count###
```{r}
harnstoff_hosp_labv_grouped_count <- harnstoff_hosp_labv_grouped %>%
  count(Labvalue_Group, sort = TRUE)
#harnstoff_hosp_labv_grouped_count
```

```{r}
harnstoff_hosp_labv_grouped_count$Labvalue_Group <-  factor(harnstoff_hosp_labv_grouped_count$Labvalue_Group, 
                                   levels = c( "within normal reference","1-2 times ULN", "3-5 times ULN", 
"6-9 times ULN", "10-49 times ULN", "50-99 times ULN","100-499 times ULN",  ">500 times ULN"))

all_groups_harnstoff_dimension_labvalues_at_hospitalisation <- harnstoff_hosp_labv_grouped_count %>%
  mutate(n = as.numeric(n)) %>% 
  ggplot(aes(x = Labvalue_Group, y =n)) +
  geom_col() +
  theme_classic() +
  geom_text(data = harnstoff_hosp_labv_grouped_count, 
            aes(label = paste0("N = ", n)),
            vjust = -0.3,  # Positionierung leicht oberhalb des Balkens
            size = 5)+       # Optional: kleinere Schriftgröße
  labs(title = "All groups_harnstoff_labvalues at day of hospitalisation", 
       x = "Factor of reference value", 
       y = "Number of patients") +
  theme(axis.text.x = element_text(angle = 45, hjust = 1))

#all_groups_harnstoff_dimension_labvalues_at_hospitalisation
dir.create("plots_labv at hosp", showWarnings = FALSE)
svg("plots_labv at hosp/all groups_harnstoff_dimension labv at hosp.svg", height = 6, width = 8)
print(all_groups_harnstoff_dimension_labvalues_at_hospitalisation)
dev.off()
```


### crp ################################################################

```{r}
# Attribute korrekt erstellen, abhängig von Dauer
hospitalisation_data_transformed <- hospitalisation_data %>%
  mutate(
    attribute = ifelse(
      `Dauer Diagnose bis Aufnahme (Tage)` >= 0,
      paste0("CRP Day", `Dauer Diagnose bis Aufnahme (Tage)` + 1),
      paste0("CRP Day", abs(`Dauer Diagnose bis Aufnahme (Tage)`) - 1, "_From Start")
    ))

# Join mit crp_full auf Patientennummer und attribute
crp_hosp_labv <- hospitalisation_data_transformed %>%
  left_join(crp_full, by = c("Edited_BfArM Nummer2" = "Edited_BfArM Nummer2",
                             "attribute" = "attribute")) %>%
  drop_na(labreads) %>%
  select(`Edited_BfArM Nummer2`, `Dauer Diagnose bis Aufnahme (Tage)`, labreads, attribute)

# Ergebnis anzeigen
#crp_hosp_labv
```

```{r}
# NA-Werte ausfiltern und Day-Label erstellen
result_filtered <- crp_hosp_labv %>%
  filter(!is.na(labreads)) %>%
  mutate(
    Day_label = ifelse(
      str_detect(attribute, "_From Start"), 
      paste0("Day=", str_extract(attribute, "\\d+"), "_FromStart"),
      paste0("Day=", str_extract(attribute, "\\d+"))
    ))

# Balkendiagramm mit Day-Beschriftung um 90 Grad
all_groups_crp_labvalues_at_hosp <- ggplot(result_filtered, aes(x = `Edited_BfArM Nummer2`, y = labreads)) +
  geom_col(fill = "steelblue") +
  geom_text(aes(label = Day_label), vjust = 0.5, hjust = 0, angle = 90, size = 3) +
  labs(
    title = "All groups_crp_labvalues at day of hospitalisation",
    x = "Patient-ID",
    y = "crp (mg/l)"
  ) +
  theme_minimal() +
  theme(
    axis.text.x = element_text(angle = 45, hjust = 1)
  )

#all_groups_crp_labvalues_at_hosp
dir.create("plots_labv at hosp", showWarnings = FALSE)
svg("plots_labv at hosp/all groups_crp_labv at hosp.svg", height = 6, width = 8)
print(all_groups_crp_labvalues_at_hosp)
dev.off()
```

```{r}
crp_hosp_labv_grouped <- crp_hosp_labv %>%
  drop_na(labreads) %>% 
  mutate(
    Labvalue_Group = case_when(
      labreads <= 7.49 ~ "within normal reference",
      labreads >= 7.5 & labreads <= 22.49 ~ "1-2 times ULN",
      labreads >= 22.5 & labreads <= 44.9 ~ "3-5 times ULN",
      labreads >= 45 & labreads <= 74.9 ~ "6-9 times ULN",
      labreads >= 75 & labreads <= 374.9 ~ "10-49 times ULN",
      labreads >= 375 & labreads <= 749.9 ~ "50-99 times ULN",
      labreads >= 750 & labreads <= 3749.9 ~ "100-499 times ULN",
      labreads >= 3750 ~ ">500 times ULN",
      TRUE ~ NA_character_
    )
  )
#crp_hosp_labv_grouped
```

####labreads per Group count###
```{r}
crp_hosp_labv_grouped_count <- crp_hosp_labv_grouped %>%
  count(Labvalue_Group, sort = TRUE)
#crp_hosp_labv_grouped_count
```

```{r}
crp_hosp_labv_grouped_count$Labvalue_Group <-  factor(crp_hosp_labv_grouped_count$Labvalue_Group, 
                                   levels = c( "within normal reference","1-2 times ULN", "3-5 times ULN", 
"6-9 times ULN", "10-49 times ULN", "50-99 times ULN","100-499 times ULN",  ">500 times ULN"))

all_groups_crp_dimension_labvalues_at_hospitalisation <- crp_hosp_labv_grouped_count %>%
  mutate(n = as.numeric(n)) %>% 
  ggplot(aes(x = Labvalue_Group, y =n)) +
  geom_col() +
  theme_classic() +
  geom_text(data = crp_hosp_labv_grouped_count, 
            aes(label = paste0("N = ", n)),
            vjust = -0.3,  # Positionierung leicht oberhalb des Balkens
            size = 5)+       # Optional: kleinere Schriftgröße
  labs(title = "All groups_crp_labvalues at day of hospitalisation", 
       x = "Factor of reference value", 
       y = "Number of patients") +
  theme(axis.text.x = element_text(angle = 45, hjust = 1))

#all_groups_crp_dimension_labvalues_at_hospitalisation
dir.create("plots_labv at hosp", showWarnings = FALSE)
svg("plots_labv at hosp/all groups_crp_dimension labv at hosp.svg", height = 6, width = 8)
print(all_groups_crp_dimension_labvalues_at_hospitalisation)
dev.off()
```


### natrium ################################################################

```{r}
# Attribute korrekt erstellen, abhängig von Dauer
hospitalisation_data_transformed <- hospitalisation_data %>%
  mutate(
    attribute = ifelse(
      `Dauer Diagnose bis Aufnahme (Tage)` >= 0,
      paste0("Natrium Day", `Dauer Diagnose bis Aufnahme (Tage)` + 1),
      paste0("Natrium Day", abs(`Dauer Diagnose bis Aufnahme (Tage)`) - 1, "_From Start")
    ))

# Join mit natrium_full auf Patientennummer und attribute
natrium_hosp_labv <- hospitalisation_data_transformed %>%
  left_join(natrium_full, by = c("Edited_BfArM Nummer2" = "Edited_BfArM Nummer2",
                             "attribute" = "attribute")) %>%
  drop_na(labreads) %>%
  select(`Edited_BfArM Nummer2`, `Dauer Diagnose bis Aufnahme (Tage)`, labreads, attribute)

# Ergebnis anzeigen
#natrium_hosp_labv
```

```{r}
# NA-Werte ausfiltern und Day-Label erstellen
result_filtered <- natrium_hosp_labv %>%
  filter(!is.na(labreads)) %>%
  mutate(
    Day_label = ifelse(
      str_detect(attribute, "_From Start"), 
      paste0("Day=", str_extract(attribute, "\\d+"), "_FromStart"),
      paste0("Day=", str_extract(attribute, "\\d+"))
    ))

# Balkendiagramm mit Day-Beschriftung um 90 Grad
all_groups_natrium_labvalues_at_hosp <- ggplot(result_filtered, aes(x = `Edited_BfArM Nummer2`, y = labreads)) +
  geom_col(fill = "steelblue") +
  geom_text(aes(label = Day_label), vjust = 0.5, hjust = 0, angle = 90, size = 3) +
  labs(
    title = "All groups_natrium_labvalues at day of hospitalisation",
    x = "Patient-ID",
    y = "natrium (mmol/l)"
  ) +
  theme_minimal() +
  theme(
    axis.text.x = element_text(angle = 45, hjust = 1)
  )

#all_groups_natrium_labvalues_at_hosp
dir.create("plots_labv at hosp", showWarnings = FALSE)
svg("plots_labv at hosp/all groups_natrium_labv at hosp.svg", height = 6, width = 8)
print(all_groups_natrium_labvalues_at_hosp)
dev.off()
```

```{r}
natrium_hosp_labv_grouped <- natrium_hosp_labv %>%
  drop_na(labreads) %>% 
  mutate(
    Labvalue_Group = case_when(
      labreads <= 282.9 ~ "within normal reference",
      labreads >= 283 & labreads <= 848.9 ~ "1-2 times ULN",
      labreads >= 849 & labreads <= 1697.9 ~ "3-5 times ULN",
      labreads >= 1698 & labreads <= 2829.9 ~ "6-9 times ULN",
      labreads >= 2830 & labreads <= 14149.9 ~ "10-49 times ULN",
      labreads >= 14150 & labreads <= 28299.9 ~ "50-99 times ULN",
      labreads >= 28300 & labreads <= 141499.9 ~ "100-499 times ULN",
      labreads >= 141500 ~ ">500 times ULN",
      TRUE ~ NA_character_
    )
  )
#natrium_hosp_labv_grouped
```

####labreads per Group count###
```{r}
natrium_hosp_labv_grouped_count <- natrium_hosp_labv_grouped %>%
  count(Labvalue_Group, sort = TRUE)
#natrium_hosp_labv_grouped_count
```

```{r}
natrium_hosp_labv_grouped_count$Labvalue_Group <-  factor(natrium_hosp_labv_grouped_count$Labvalue_Group, 
                                   levels = c( "within normal reference","1-2 times ULN", "3-5 times ULN", 
"6-9 times ULN", "10-49 times ULN", "50-99 times ULN","100-499 times ULN",  ">500 times ULN"))

all_groups_natrium_dimension_labvalues_at_hospitalisation <- natrium_hosp_labv_grouped_count %>%
  mutate(n = as.numeric(n)) %>% 
  ggplot(aes(x = Labvalue_Group, y =n)) +
  geom_col() +
  theme_classic() +
  geom_text(data = natrium_hosp_labv_grouped_count, 
            aes(label = paste0("N = ", n)),
            vjust = -0.3,  # Positionierung leicht oberhalb des Balkens
            size = 5)+       # Optional: kleinere Schriftgröße
  labs(title = "All groups_natrium_labvalues at day of hospitalisation", 
       x = "Factor of reference value", 
       y = "Number of patients") +
  theme(axis.text.x = element_text(angle = 45, hjust = 1))

#all_groups_natrium_dimension_labvalues_at_hospitalisation
dir.create("plots_labv at hosp", showWarnings = FALSE)
svg("plots_labv at hosp/all groups_natrium_dimension labv at hosp.svg", height = 6, width = 8)
print(all_groups_natrium_dimension_labvalues_at_hospitalisation)
dev.off()
```


### kalium ################################################################

```{r}
# Attribute korrekt erstellen, abhängig von Dauer
hospitalisation_data_transformed <- hospitalisation_data %>%
  mutate(
    attribute = ifelse(
      `Dauer Diagnose bis Aufnahme (Tage)` >= 0,
      paste0("Kalium Day", `Dauer Diagnose bis Aufnahme (Tage)` + 1),
      paste0("Kalium Day", abs(`Dauer Diagnose bis Aufnahme (Tage)`) - 1, "_From Start")
    ))

# Join mit kalium_full auf Patientennummer und attribute
kalium_hosp_labv <- hospitalisation_data_transformed %>%
  left_join(kalium_full, by = c("Edited_BfArM Nummer2" = "Edited_BfArM Nummer2",
                             "attribute" = "attribute")) %>%
  drop_na(labreads) %>%
  select(`Edited_BfArM Nummer2`, `Dauer Diagnose bis Aufnahme (Tage)`, labreads, attribute)

# Ergebnis anzeigen
#kalium_hosp_labv
```

```{r}
# NA-Werte ausfiltern und Day-Label erstellen
result_filtered <- kalium_hosp_labv %>%
  filter(!is.na(labreads)) %>%
  mutate(
    Day_label = ifelse(
      str_detect(attribute, "_From Start"), 
      paste0("Day=", str_extract(attribute, "\\d+"), "_FromStart"),
      paste0("Day=", str_extract(attribute, "\\d+"))
    ))

# Balkendiagramm mit Day-Beschriftung um 90 Grad
all_groups_kalium_labvalues_at_hosp <- ggplot(result_filtered, aes(x = `Edited_BfArM Nummer2`, y = labreads)) +
  geom_col(fill = "steelblue") +
  geom_text(aes(label = Day_label), vjust = 0.5, hjust = 0, angle = 90, size = 3) +
  labs(
    title = "All groups_kalium_labvalues at day of hospitalisation",
    x = "Patient-ID",
    y = "kalium (mmol/l)"
  ) +
  theme_minimal() +
  theme(
    axis.text.x = element_text(angle = 45, hjust = 1)
  )

#all_groups_kalium_labvalues_at_hosp
dir.create("plots_labv at hosp", showWarnings = FALSE)
svg("plots_labv at hosp/all groups_kalium_labv at hosp.svg", height = 6, width = 8)
print(all_groups_kalium_labvalues_at_hosp)
dev.off()
```

```{r}
kalium_hosp_labv_grouped <- kalium_hosp_labv %>%
  drop_na(labreads) %>% 
  mutate(
    Labvalue_Group = case_when(
      labreads <= 4.39 ~ "within normal reference",
      labreads >= 4.4 & labreads <= 13.19 ~ "1-2 times ULN",
      labreads >= 13.2 & labreads <= 25.39 ~ "3-5 times ULN",
      labreads >= 26.4 & labreads <= 43.99 ~ "6-9 times ULN",
      labreads >= 44 & labreads <= 219.9 ~ "10-49 times ULN",
      labreads >= 220 & labreads <= 439.9 ~ "50-99 times ULN",
      labreads >= 440 & labreads <= 2221.9 ~ "100-499 times ULN",
      labreads >= 2222 ~ ">500 times ULN",
      TRUE ~ NA_character_
    )
  )
#kalium_hosp_labv_grouped
```

####labreads per Group count###
```{r}
kalium_hosp_labv_grouped_count <- kalium_hosp_labv_grouped %>%
  count(Labvalue_Group, sort = TRUE)
#kalium_hosp_labv_grouped_count
```

```{r}
kalium_hosp_labv_grouped_count$Labvalue_Group <-  factor(kalium_hosp_labv_grouped_count$Labvalue_Group, 
                                   levels = c( "within normal reference","1-2 times ULN", "3-5 times ULN", 
"6-9 times ULN", "10-49 times ULN", "50-99 times ULN","100-499 times ULN",  ">500 times ULN"))

all_groups_kalium_dimension_labvalues_at_hospitalisation <- kalium_hosp_labv_grouped_count %>%
  mutate(n = as.numeric(n)) %>% 
  ggplot(aes(x = Labvalue_Group, y =n)) +
  geom_col() +
  theme_classic() +
  geom_text(data = kalium_hosp_labv_grouped_count, 
            aes(label = paste0("N = ", n)),
            vjust = -0.3,  # Positionierung leicht oberhalb des Balkens
            size = 5)+       # Optional: kleinere Schriftgröße
  labs(title = "All groups_kalium_labvalues at day of hospitalisation", 
       x = "Factor of reference value", 
       y = "Number of patients") +
  theme(axis.text.x = element_text(angle = 45, hjust = 1))

#all_groups_kalium_dimension_labvalues_at_hospitalisation
dir.create("plots_labv at hosp", showWarnings = FALSE)
svg("plots_labv at hosp/all groups_kalium_dimension labv at hosp.svg", height = 6, width = 8)
print(all_groups_kalium_dimension_labvalues_at_hospitalisation)
dev.off()
```


### kalzium ################################################################

```{r}
# Attribute korrekt erstellen, abhängig von Dauer
hospitalisation_data_transformed <- hospitalisation_data %>%
  mutate(
    attribute = ifelse(
      `Dauer Diagnose bis Aufnahme (Tage)` >= 0,
      paste0("Kalzium Day", `Dauer Diagnose bis Aufnahme (Tage)` + 1),
      paste0("Kalzium Day", abs(`Dauer Diagnose bis Aufnahme (Tage)`) - 1, "_From Start")
    ))

# Join mit kalzium_full auf Patientennummer und attribute
kalzium_hosp_labv <- hospitalisation_data_transformed %>%
  left_join(kalzium_full, by = c("Edited_BfArM Nummer2" = "Edited_BfArM Nummer2",
                             "attribute" = "attribute")) %>%
  drop_na(labreads) %>%
  select(`Edited_BfArM Nummer2`, `Dauer Diagnose bis Aufnahme (Tage)`, labreads, attribute)

# Ergebnis anzeigen
#kalzium_hosp_labv
```

```{r}
# NA-Werte ausfiltern und Day-Label erstellen
result_filtered <- kalzium_hosp_labv %>%
  filter(!is.na(labreads)) %>%
  mutate(
    Day_label = ifelse(
      str_detect(attribute, "_From Start"), 
      paste0("Day=", str_extract(attribute, "\\d+"), "_FromStart"),
      paste0("Day=", str_extract(attribute, "\\d+"))
    ))

# Balkendiagramm mit Day-Beschriftung um 90 Grad
all_groups_kalzium_labvalues_at_hosp <- ggplot(result_filtered, aes(x = `Edited_BfArM Nummer2`, y = labreads)) +
  geom_col(fill = "steelblue") +
  geom_text(aes(label = Day_label), vjust = 0.5, hjust = 0, angle = 90, size = 3) +
  labs(
    title = "All groups_kalzium_labvalues at day of hospitalisation",
    x = "Patient-ID",
    y = "kalzium (mmol/l)"
  ) +
  theme_minimal() +
  theme(
    axis.text.x = element_text(angle = 45, hjust = 1)
  )

#all_groups_kalzium_labvalues_at_hosp
dir.create("plots_labv at hosp", showWarnings = FALSE)
svg("plots_labv at hosp/all groups_kalzium_labv at hosp.svg", height = 6, width = 8)
print(all_groups_kalzium_labvalues_at_hosp)
dev.off()
```

```{r}
kalzium_hosp_labv_grouped <- kalzium_hosp_labv %>%
  drop_na(labreads) %>% 
  mutate(
    Labvalue_Group = case_when(
      labreads <= 2.49 ~ "within normal reference",
      labreads >= 2.5 & labreads <= 7.49 ~ "1-2 times ULN",
      labreads >= 7.5 & labreads <= 14.9 ~ "3-5 times ULN",
      labreads >= 15 & labreads <= 24.9 ~ "6-9 times ULN",
      labreads >= 25 & labreads <= 124.9 ~ "10-49 times ULN",
      labreads >= 125 & labreads <= 249.9 ~ "50-99 times ULN",
      labreads >= 250 & labreads <= 10624.9 ~ "100-499 times ULN",
      labreads >= 1250 ~ ">500 times ULN",
      TRUE ~ NA_character_
    )
  )
#kalzium_hosp_labv_grouped
```

####labreads per Group count###
```{r}
kalzium_hosp_labv_grouped_count <- kalzium_hosp_labv_grouped %>%
  count(Labvalue_Group, sort = TRUE)
#kalzium_hosp_labv_grouped_count
```

```{r}
kalzium_hosp_labv_grouped_count$Labvalue_Group <-  factor(kalzium_hosp_labv_grouped_count$Labvalue_Group, 
                                   levels = c( "within normal reference","1-2 times ULN", "3-5 times ULN", 
"6-9 times ULN", "10-49 times ULN", "50-99 times ULN","100-499 times ULN",  ">500 times ULN"))

all_groups_kalzium_dimension_labvalues_at_hospitalisation <- kalzium_hosp_labv_grouped_count %>%
  mutate(n = as.numeric(n)) %>% 
  ggplot(aes(x = Labvalue_Group, y =n)) +
  geom_col() +
  theme_classic() +
  geom_text(data = kalzium_hosp_labv_grouped_count, 
            aes(label = paste0("N = ", n)),
            vjust = -0.3,  # Positionierung leicht oberhalb des Balkens
            size = 5)+       # Optional: kleinere Schriftgröße
  labs(title = "All groups_kalzium_labvalues at day of hospitalisation", 
       x = "Factor of reference value", 
       y = "Number of patients") +
  theme(axis.text.x = element_text(angle = 45, hjust = 1))

#all_groups_kalzium_dimension_labvalues_at_hospitalisation
dir.create("plots_labv at hosp", showWarnings = FALSE)
svg("plots_labv at hosp/all groups_kalzium_dimension labv at hosp.svg", height = 6, width = 8)
print(all_groups_kalzium_dimension_labvalues_at_hospitalisation)
dev.off()
```


