---
title: "Untitled"
output: html_document
date: "2025-05-31"
---


############################################################################
### hb ####################################################################
############################################################################

```{r}
hb_full_fs_peak <- hb_full %>% 
  filter(str_detect(attribute, "_From start|_From Start|DBS"))%>%
  mutate(`Edited_BfArM Nummer2` = as.factor(`Edited_BfArM Nummer2`)) %>% 
  group_by(`Edited_BfArM Nummer2`) %>%
  summarise(peak_labread = max(labreads, na.rm = TRUE)) %>%
  arrange(desc(peak_labread))  # optional: sortieren
hb_full_fs_peak
```


```{r}
hb_full_factor <- hb_full %>% 
  mutate(`Edited_BfArM Nummer2` = as.factor(`Edited_BfArM Nummer2`))
(hb_full_factor)
```


```{r}
#withoutnormalref <- hb_full_fs_peak %>% 
#  dplyr::filter(peak_labread > 20.9) 
#withoutnormalref
  
```

#####liver_diclo#############################


```{r}
library(dplyr)

ldiclo_hb_with_controlvisit <- left_join(hb_full_fs_peak, hb_full_factor, 
                                       by = "Edited_BfArM Nummer2") %>% 
#  dplyr::filter(str_detect(attribute, "_From [Ss]tart|DBS")) %>% 
  filter(!str_detect(attribute, "_From Start|_From start|DBS"))%>%
  dplyr::select(1,3,4,5) %>% 
  #distinct(edited_bf_ar_m_nummer2, .keep_all = TRUE)%>% 
  filter(Treatment == "Leber_Diclo") %>% 
  mutate(Treatment = if_else(Treatment == "Leber_Diclo", "Patients with controlvisit", Treatment))# %>% 
#  mutate(`Edited_BfArM Nummer2` = as.factor(`Edited_BfArM Nummer2`)) %>% 
#  group_by(`Edited_BfArM Nummer2`) %>%
#  summarise(peak_labread = max(labreads, na.rm = TRUE))
  
ldiclo_hb_with_controlvisit
```

```{r}
ldiclo_hb_with_controlvisit_peak <- ldiclo_hb_with_controlvisit %>%
  group_by(`Edited_BfArM Nummer2`) %>%
  filter(labreads == max(labreads, na.rm = TRUE)) %>%
  slice(1) %>%  # Falls mehrere Zeilen denselben Maximalwert haben, nimm eine davon
  ungroup() %>%
  rename(`peak-labreads` = labreads) %>%
  select(`Edited_BfArM Nummer2`, Treatment, attribute, `peak-labreads`)

# Ergebnis anzeigen
print(ldiclo_hb_with_controlvisit_peak)

```


```{r}
# 1. Hole die Patienten-IDs aus dem "Peak"-Datensatz
patient_ids <- ldiclo_hb_with_controlvisit$`Edited_BfArM Nummer2`

# 2. Filtere die restlichen Patienten aus dem vollständigen Datensatz
ldiclo_hb_without_controlvisit <- hb_full_factor %>%
  filter(Treatment == "Leber_Diclo") %>% 
  filter(!str_detect(attribute, "_From Start|_From start|DBS"))%>%
  filter(!`Edited_BfArM Nummer2` %in% patient_ids) %>%
  group_by(`Edited_BfArM Nummer2`) %>%
#  filter(labreads == max(labreads, na.rm = TRUE)) %>%
#  slice(1) %>%  # Falls es mehrere mit demselben Max gibt, nur eine behalten
#  ungroup() %>%
#  rename(`peak-labreads` = labreads) %>%
  select(`Edited_BfArM Nummer2`, Treatment, attribute, labreads) %>%
  mutate(Treatment = if_else(Treatment == "Leber_Diclo", "Patients without controlvisit", Treatment))

# Ergebnis anzeigen
print(ldiclo_hb_without_controlvisit)

```




```{r}
ldiclo_hb_both_groups <- bind_rows(ldiclo_hb_with_controlvisit, 
                                    ldiclo_hb_without_controlvisit)
ldiclo_hb_both_groups
```



```{r}
group_counts_ldiclo_hb_both_groups <- ldiclo_hb_both_groups %>%
  group_by(Treatment) %>%
  summarise(total_unique = n_distinct(`Edited_BfArM Nummer2`), .groups = "drop")
group_counts_ldiclo_hb_both_groups

# Faktor-Levels aus dem Hauptdatensatz definieren
treatment_levels <- unique(ldiclo_hb_both_groups$Treatment)

# Treatment-Spalte in beiden Datensätzen als Faktor setzen
ldiclo_hb_both_groups$Treatment <- factor(ldiclo_hb_both_groups$Treatment,
                                                 levels = treatment_levels)

group_counts_ldiclo_hb_both_groups$Treatment <- factor(group_counts_ldiclo_hb_both_groups$Treatment,
                                                              levels = treatment_levels)

y_pos <- ldiclo_hb_both_groups %>%
  group_by(Treatment) %>%
  summarise(y = max(labreads, na.rm = TRUE) * 1.09, .groups = "drop")

y_pos


group_counts_ldiclo_hb_both_groups <- left_join(group_counts_ldiclo_hb_both_groups, y_pos, by = "Treatment")
group_counts_ldiclo_hb_both_groups



# Maximalen y-Wert bestimmen (leicht oberhalb vom höchsten Wert)
y_max <- max(ldiclo_hb_both_groups$labreads, na.rm = TRUE) * 1.15

# Plot neu aufbauen mit eigener y-Skalierung
ldiclo_hb_full_comparison_control_visit_group <- ggbetweenstats(
  data = ldiclo_hb_both_groups,
  x = Treatment,
  y = labreads,
  type = "parametric",
  title = "liver diclo_hb_full_comparison labreads after reactionstart for patients with and without controlvisit", 
  xlab = "Patient group",
  ylab = "hb g/dl"
) +
  geom_text(
    data = group_counts_ldiclo_hb_both_groups,
    aes(
      x = Treatment,
      y = y,
      label = paste0("N = ", total_unique)
    ),
    inherit.aes = FALSE,
    size = 4,
    vjust = -0.5
  ) +
  scale_y_continuous(limits = c(0, y_max), expand = expansion(mult = c(0.05, 0.1)))

ldiclo_hb_full_comparison_control_visit_group


dir.create("plots_comparison_control_visit_group", showWarnings = FALSE)
svg("plots_comparison_control_visit_group/hb_full_ldicl_comparison_control_visit_group.svg", height = 8, width = 10)
print(ldiclo_hb_full_comparison_control_visit_group)
dev.off()
```



```{r}
ldiclo_hb_both_groups %>% 
  group_by(Treatment) %>% 
  normality()
```




##### liver_ibu #############################


```{r}
library(dplyr)

libu_hb_with_controlvisit <- left_join(hb_full_fs_peak, hb_full_factor, 
                                       by = "Edited_BfArM Nummer2") %>% 
#  dplyr::filter(str_detect(attribute, "_From [Ss]tart|DBS")) %>% 
  filter(!str_detect(attribute, "_From Start|_From start|DBS"))%>%
  dplyr::select(1,3,4,5) %>% 
  #distinct(edited_bf_ar_m_nummer2, .keep_all = TRUE)%>% 
  filter(Treatment == "Leber_Ibu") %>% 
  mutate(Treatment = if_else(Treatment == "Leber_Ibu", "Patients with controlvisit", Treatment))# %>% 
#  mutate(`Edited_BfArM Nummer2` = as.factor(`Edited_BfArM Nummer2`)) %>% 
#  group_by(`Edited_BfArM Nummer2`) %>%
#  summarise(peak_labread = max(labreads, na.rm = TRUE))
  
libu_hb_with_controlvisit
```

```{r}
libu_hb_with_controlvisit_peak <- libu_hb_with_controlvisit %>%
  group_by(`Edited_BfArM Nummer2`) %>%
  filter(labreads == max(labreads, na.rm = TRUE)) %>%
  slice(1) %>%  # Falls mehrere Zeilen denselben Maximalwert haben, nimm eine davon
  ungroup() %>%
  rename(`peak-labreads` = labreads) %>%
  select(`Edited_BfArM Nummer2`, Treatment, attribute, `peak-labreads`)

# Ergebnis anzeigen
print(libu_hb_with_controlvisit_peak)

```


```{r}
# 1. Hole die Patienten-IDs aus dem "Peak"-Datensatz
patient_ids <- libu_hb_with_controlvisit$`Edited_BfArM Nummer2`

# 2. Filtere die restlichen Patienten aus dem vollständigen Datensatz
libu_hb_without_controlvisit <- hb_full_factor %>%
  filter(Treatment == "Leber_Ibu") %>% 
  filter(!str_detect(attribute, "_From Start|_From start|DBS"))%>%
  filter(!`Edited_BfArM Nummer2` %in% patient_ids) %>%
  group_by(`Edited_BfArM Nummer2`) %>%
#  filter(labreads == max(labreads, na.rm = TRUE)) %>%
#  slice(1) %>%  # Falls es mehrere mit demselben Max gibt, nur eine behalten
#  ungroup() %>%
#  rename(`peak-labreads` = labreads) %>%
  select(`Edited_BfArM Nummer2`, Treatment, attribute, labreads) %>%
  mutate(Treatment = if_else(Treatment == "Leber_Ibu", "Patients without controlvisit", Treatment))

# Ergebnis anzeigen
print(libu_hb_without_controlvisit)

```




```{r}
libu_hb_both_groups <- bind_rows(libu_hb_with_controlvisit, 
                                    libu_hb_without_controlvisit)
libu_hb_both_groups
```



```{r}
group_counts_libu_hb_both_groups <- libu_hb_both_groups %>%
  group_by(Treatment) %>%
  summarise(total_unique = n_distinct(`Edited_BfArM Nummer2`), .groups = "drop")
group_counts_libu_hb_both_groups

# Faktor-Levels aus dem Hauptdatensatz definieren
treatment_levels <- unique(libu_hb_both_groups$Treatment)

# Treatment-Spalte in beiden Datensätzen als Faktor setzen
libu_hb_both_groups$Treatment <- factor(libu_hb_both_groups$Treatment,
                                                 levels = treatment_levels)

group_counts_libu_hb_both_groups$Treatment <- factor(group_counts_libu_hb_both_groups$Treatment,
                                                              levels = treatment_levels)

y_pos <- libu_hb_both_groups %>%
  group_by(Treatment) %>%
  summarise(y = max(labreads, na.rm = TRUE) * 1.09, .groups = "drop")

y_pos


group_counts_libu_hb_both_groups <- left_join(group_counts_libu_hb_both_groups, y_pos, by = "Treatment")
group_counts_libu_hb_both_groups



# Maximalen y-Wert bestimmen (leicht oberhalb vom höchsten Wert)
y_max <- max(libu_hb_both_groups$labreads, na.rm = TRUE) * 1.15

# Plot neu aufbauen mit eigener y-Skalierung
libu_hb_full_comparison_control_visit_group <- ggbetweenstats(
  data = libu_hb_both_groups,
  x = Treatment,
  y = labreads,
  type = "parametric",
  title = "liver ibu_hb_full_comparison labreads after reactionstart for patients with and without controlvisit", 
  xlab = "Patient group",
  ylab = "hb g/dl"
) +
  geom_text(
    data = group_counts_libu_hb_both_groups,
    aes(
      x = Treatment,
      y = y,
      label = paste0("N = ", total_unique)
    ),
    inherit.aes = FALSE,
    size = 4,
    vjust = -0.5
  ) +
  scale_y_continuous(limits = c(0, y_max), expand = expansion(mult = c(0.05, 0.1)))

libu_hb_full_comparison_control_visit_group


dir.create("plots_comparison_control_visit_group", showWarnings = FALSE)
svg("plots_comparison_control_visit_group/hb_full_libu_comparison_control_visit_group.svg", height = 8, width = 10)
print(libu_hb_full_comparison_control_visit_group)
dev.off()
```



```{r}
libu_hb_both_groups %>% 
  group_by(Treatment) %>% 
  normality()
```



##### liver_para ###################################################


```{r}
library(dplyr)

lpara_hb_with_controlvisit <- left_join(hb_full_fs_peak, hb_full_factor, 
                                       by = "Edited_BfArM Nummer2") %>% 
#  dplyr::filter(str_detect(attribute, "_From [Ss]tart|DBS")) %>% 
  filter(!str_detect(attribute, "_From Start|_From start|DBS"))%>%
  dplyr::select(1,3,4,5) %>% 
  #distinct(edited_bf_ar_m_nummer2, .keep_all = TRUE)%>% 
  filter(Treatment == "Leber_Para") %>% 
  mutate(Treatment = if_else(Treatment == "Leber_Para", "Patients with controlvisit", Treatment))# %>% 
#  mutate(`Edited_BfArM Nummer2` = as.factor(`Edited_BfArM Nummer2`)) %>% 
#  group_by(`Edited_BfArM Nummer2`) %>%
#  summarise(peak_labread = max(labreads, na.rm = TRUE))
  
lpara_hb_with_controlvisit
```

```{r}
lpara_hb_with_controlvisit_peak <- lpara_hb_with_controlvisit %>%
  group_by(`Edited_BfArM Nummer2`) %>%
  filter(labreads == max(labreads, na.rm = TRUE)) %>%
  slice(1) %>%  # Falls mehrere Zeilen denselben Maximalwert haben, nimm eine davon
  ungroup() %>%
  rename(`peak-labreads` = labreads) %>%
  select(`Edited_BfArM Nummer2`, Treatment, attribute, `peak-labreads`)

# Ergebnis anzeigen
print(lpara_hb_with_controlvisit_peak)

```


```{r}
# 1. Hole die Patienten-IDs aus dem "Peak"-Datensatz
patient_ids <- lpara_hb_with_controlvisit$`Edited_BfArM Nummer2`

# 2. Filtere die restlichen Patienten aus dem vollständigen Datensatz
lpara_hb_without_controlvisit <- hb_full_factor %>%
  filter(Treatment == "Leber_Para") %>% 
  filter(!str_detect(attribute, "_From Start|_From start|DBS"))%>%
  filter(!`Edited_BfArM Nummer2` %in% patient_ids) %>%
  group_by(`Edited_BfArM Nummer2`) %>%
#  filter(labreads == max(labreads, na.rm = TRUE)) %>%
#  slice(1) %>%  # Falls es mehrere mit demselben Max gibt, nur eine behalten
#  ungroup() %>%
#  rename(`peak-labreads` = labreads) %>%
  select(`Edited_BfArM Nummer2`, Treatment, attribute, labreads) %>%
  mutate(Treatment = if_else(Treatment == "Leber_Para", "Patients without controlvisit", Treatment))

# Ergebnis anzeigen
print(lpara_hb_without_controlvisit)

```




```{r}
lpara_hb_both_groups <- bind_rows(lpara_hb_with_controlvisit, 
                                    lpara_hb_without_controlvisit)
lpara_hb_both_groups
```



```{r}
group_counts_lpara_hb_both_groups <- lpara_hb_both_groups %>%
  group_by(Treatment) %>%
  summarise(total_unique = n_distinct(`Edited_BfArM Nummer2`), .groups = "drop")
group_counts_lpara_hb_both_groups

# Faktor-Levels aus dem Hauptdatensatz definieren
treatment_levels <- unique(lpara_hb_both_groups$Treatment)

# Treatment-Spalte in beiden Datensätzen als Faktor setzen
lpara_hb_both_groups$Treatment <- factor(lpara_hb_both_groups$Treatment,
                                                 levels = treatment_levels)

group_counts_lpara_hb_both_groups$Treatment <- factor(group_counts_lpara_hb_both_groups$Treatment,
                                                              levels = treatment_levels)

y_pos <- lpara_hb_both_groups %>%
  group_by(Treatment) %>%
  summarise(y = max(labreads, na.rm = TRUE) * 1.09, .groups = "drop")

y_pos


group_counts_lpara_hb_both_groups <- left_join(group_counts_lpara_hb_both_groups, y_pos, by = "Treatment")
group_counts_lpara_hb_both_groups



# Maximalen y-Wert bestimmen (leicht oberhalb vom höchsten Wert)
y_max <- max(lpara_hb_both_groups$labreads, na.rm = TRUE) * 1.15

# Plot neu aufbauen mit eigener y-Skalierung
lpara_hb_full_comparison_control_visit_group <- ggbetweenstats(
  data = lpara_hb_both_groups,
  x = Treatment,
  y = labreads,
  type = "parametric",
  title = "liver para_hb_full_comparison labreads after reactionstart for patients with and without controlvisit", 
  xlab = "Patient group",
  ylab = "hb g/dl"
) +
  geom_text(
    data = group_counts_lpara_hb_both_groups,
    aes(
      x = Treatment,
      y = y,
      label = paste0("N = ", total_unique)
    ),
    inherit.aes = FALSE,
    size = 4,
    vjust = -0.5
  ) +
  scale_y_continuous(limits = c(0, y_max), expand = expansion(mult = c(0.05, 0.1)))

lpara_hb_full_comparison_control_visit_group


dir.create("plots_comparison_control_visit_group", showWarnings = FALSE)
svg("plots_comparison_control_visit_group/hb_full_lpara_comparison_control_visit_group.svg", height = 8, width = 10)
print(lpara_hb_full_comparison_control_visit_group)
dev.off()
```



```{r}
lpara_hb_both_groups %>% 
  group_by(Treatment) %>% 
  normality()
```


############################################################################
### gesamteiweiß ####################################################################
############################################################################

```{r}
gesamteiweiß_full_fs_peak <- gesamteiweiß_full %>% 
  filter(str_detect(attribute, "_From start|_From Start|DBS"))%>%
  mutate(`Edited_BfArM Nummer2` = as.factor(`Edited_BfArM Nummer2`)) %>% 
  group_by(`Edited_BfArM Nummer2`) %>%
  summarise(peak_labread = max(labreads, na.rm = TRUE)) %>%
  arrange(desc(peak_labread))  # optional: sortieren
gesamteiweiß_full_fs_peak
```


```{r}
gesamteiweiß_full_factor <- gesamteiweiß_full %>% 
  mutate(`Edited_BfArM Nummer2` = as.factor(`Edited_BfArM Nummer2`))
(gesamteiweiß_full_factor)
```


```{r}
#withoutnormalref <- gesamteiweiß_full_fs_peak %>% 
#  dplyr::filter(peak_labread > 20.9) 
#withoutnormalref
  
```

#####liver_diclo#############################


```{r}
library(dplyr)

ldiclo_gesamteiweiß_with_controlvisit <- left_join(gesamteiweiß_full_fs_peak, gesamteiweiß_full_factor, 
                                       by = "Edited_BfArM Nummer2") %>% 
#  dplyr::filter(str_detect(attribute, "_From [Ss]tart|DBS")) %>% 
  filter(!str_detect(attribute, "_From Start|_From start|DBS"))%>%
  dplyr::select(1,3,4,5) %>% 
  #distinct(edited_bf_ar_m_nummer2, .keep_all = TRUE)%>% 
  filter(Treatment == "Leber_Diclo") %>% 
  mutate(Treatment = if_else(Treatment == "Leber_Diclo", "Patients with controlvisit", Treatment))# %>% 
#  mutate(`Edited_BfArM Nummer2` = as.factor(`Edited_BfArM Nummer2`)) %>% 
#  group_by(`Edited_BfArM Nummer2`) %>%
#  summarise(peak_labread = max(labreads, na.rm = TRUE))
  
ldiclo_gesamteiweiß_with_controlvisit
```

```{r}
ldiclo_gesamteiweiß_with_controlvisit_peak <- ldiclo_gesamteiweiß_with_controlvisit %>%
  group_by(`Edited_BfArM Nummer2`) %>%
  filter(labreads == max(labreads, na.rm = TRUE)) %>%
  slice(1) %>%  # Falls mehrere Zeilen denselben Maximalwert haben, nimm eine davon
  ungroup() %>%
  rename(`peak-labreads` = labreads) %>%
  select(`Edited_BfArM Nummer2`, Treatment, attribute, `peak-labreads`)

# Ergebnis anzeigen
print(ldiclo_gesamteiweiß_with_controlvisit_peak)

```


```{r}
# 1. Hole die Patienten-IDs aus dem "Peak"-Datensatz
patient_ids <- ldiclo_gesamteiweiß_with_controlvisit$`Edited_BfArM Nummer2`

# 2. Filtere die restlichen Patienten aus dem vollständigen Datensatz
ldiclo_gesamteiweiß_without_controlvisit <- gesamteiweiß_full_factor %>%
  filter(Treatment == "Leber_Diclo") %>% 
  filter(!str_detect(attribute, "_From Start|_From start|DBS"))%>%
  filter(!`Edited_BfArM Nummer2` %in% patient_ids) %>%
  group_by(`Edited_BfArM Nummer2`) %>%
#  filter(labreads == max(labreads, na.rm = TRUE)) %>%
#  slice(1) %>%  # Falls es mehrere mit demselben Max gibt, nur eine behalten
#  ungroup() %>%
#  rename(`peak-labreads` = labreads) %>%
  select(`Edited_BfArM Nummer2`, Treatment, attribute, labreads) %>%
  mutate(Treatment = if_else(Treatment == "Leber_Diclo", "Patients without controlvisit", Treatment))

# Ergebnis anzeigen
print(ldiclo_gesamteiweiß_without_controlvisit)

```




```{r}
ldiclo_gesamteiweiß_both_groups <- bind_rows(ldiclo_gesamteiweiß_with_controlvisit, 
                                    ldiclo_gesamteiweiß_without_controlvisit)
ldiclo_gesamteiweiß_both_groups
```



```{r}
group_counts_ldiclo_gesamteiweiß_both_groups <- ldiclo_gesamteiweiß_both_groups %>%
  group_by(Treatment) %>%
  summarise(total_unique = n_distinct(`Edited_BfArM Nummer2`), .groups = "drop")
group_counts_ldiclo_gesamteiweiß_both_groups

# Faktor-Levels aus dem Hauptdatensatz definieren
treatment_levels <- unique(ldiclo_gesamteiweiß_both_groups$Treatment)

# Treatment-Spalte in beiden Datensätzen als Faktor setzen
ldiclo_gesamteiweiß_both_groups$Treatment <- factor(ldiclo_gesamteiweiß_both_groups$Treatment,
                                                 levels = treatment_levels)

group_counts_ldiclo_gesamteiweiß_both_groups$Treatment <- factor(group_counts_ldiclo_gesamteiweiß_both_groups$Treatment,
                                                              levels = treatment_levels)

y_pos <- ldiclo_gesamteiweiß_both_groups %>%
  group_by(Treatment) %>%
  summarise(y = max(labreads, na.rm = TRUE) * 1.09, .groups = "drop")

y_pos


group_counts_ldiclo_gesamteiweiß_both_groups <- left_join(group_counts_ldiclo_gesamteiweiß_both_groups, y_pos, by = "Treatment")
group_counts_ldiclo_gesamteiweiß_both_groups



# Maximalen y-Wert bestimmen (leicht oberhalb vom höchsten Wert)
y_max <- max(ldiclo_gesamteiweiß_both_groups$labreads, na.rm = TRUE) * 1.15

# Plot neu aufbauen mit eigener y-Skalierung
ldiclo_gesamteiweiß_full_comparison_control_visit_group <- ggbetweenstats(
  data = ldiclo_gesamteiweiß_both_groups,
  x = Treatment,
  y = labreads,
  type = "parametric",
  title = "liver diclo_gesamteiweiß_full_comparison labreads after reactionstart for patients with and without controlvisit", 
  xlab = "Patient group",
  ylab = "gesamteiweiß g/dl"
) +
  geom_text(
    data = group_counts_ldiclo_gesamteiweiß_both_groups,
    aes(
      x = Treatment,
      y = y,
      label = paste0("N = ", total_unique)
    ),
    inherit.aes = FALSE,
    size = 4,
    vjust = -0.5
  ) +
  scale_y_continuous(limits = c(0, y_max), expand = expansion(mult = c(0.05, 0.1)))

ldiclo_gesamteiweiß_full_comparison_control_visit_group


dir.create("plots_comparison_control_visit_group", showWarnings = FALSE)
svg("plots_comparison_control_visit_group/gesamteiweiß_full_ldicl_comparison_control_visit_group.svg", height = 8, width = 10)
print(ldiclo_gesamteiweiß_full_comparison_control_visit_group)
dev.off()
```



```{r}
ldiclo_gesamteiweiß_both_groups %>% 
  group_by(Treatment) %>% 
  normality()
```




##### liver_ibu #############################


```{r}
library(dplyr)

libu_gesamteiweiß_with_controlvisit <- left_join(gesamteiweiß_full_fs_peak, gesamteiweiß_full_factor, 
                                       by = "Edited_BfArM Nummer2") %>% 
#  dplyr::filter(str_detect(attribute, "_From [Ss]tart|DBS")) %>% 
  filter(!str_detect(attribute, "_From Start|_From start|DBS"))%>%
  dplyr::select(1,3,4,5) %>% 
  #distinct(edited_bf_ar_m_nummer2, .keep_all = TRUE)%>% 
  filter(Treatment == "Leber_Ibu") %>% 
  mutate(Treatment = if_else(Treatment == "Leber_Ibu", "Patients with controlvisit", Treatment))# %>% 
#  mutate(`Edited_BfArM Nummer2` = as.factor(`Edited_BfArM Nummer2`)) %>% 
#  group_by(`Edited_BfArM Nummer2`) %>%
#  summarise(peak_labread = max(labreads, na.rm = TRUE))
  
libu_gesamteiweiß_with_controlvisit
```

```{r}
libu_gesamteiweiß_with_controlvisit_peak <- libu_gesamteiweiß_with_controlvisit %>%
  group_by(`Edited_BfArM Nummer2`) %>%
  filter(labreads == max(labreads, na.rm = TRUE)) %>%
  slice(1) %>%  # Falls mehrere Zeilen denselben Maximalwert haben, nimm eine davon
  ungroup() %>%
  rename(`peak-labreads` = labreads) %>%
  select(`Edited_BfArM Nummer2`, Treatment, attribute, `peak-labreads`)

# Ergebnis anzeigen
print(libu_gesamteiweiß_with_controlvisit_peak)

```


```{r}
# 1. Hole die Patienten-IDs aus dem "Peak"-Datensatz
patient_ids <- libu_gesamteiweiß_with_controlvisit$`Edited_BfArM Nummer2`

# 2. Filtere die restlichen Patienten aus dem vollständigen Datensatz
libu_gesamteiweiß_without_controlvisit <- gesamteiweiß_full_factor %>%
  filter(Treatment == "Leber_Ibu") %>% 
  filter(!str_detect(attribute, "_From Start|_From start|DBS"))%>%
  filter(!`Edited_BfArM Nummer2` %in% patient_ids) %>%
  group_by(`Edited_BfArM Nummer2`) %>%
#  filter(labreads == max(labreads, na.rm = TRUE)) %>%
#  slice(1) %>%  # Falls es mehrere mit demselben Max gibt, nur eine behalten
#  ungroup() %>%
#  rename(`peak-labreads` = labreads) %>%
  select(`Edited_BfArM Nummer2`, Treatment, attribute, labreads) %>%
  mutate(Treatment = if_else(Treatment == "Leber_Ibu", "Patients without controlvisit", Treatment))

# Ergebnis anzeigen
print(libu_gesamteiweiß_without_controlvisit)

```




```{r}
libu_gesamteiweiß_both_groups <- bind_rows(libu_gesamteiweiß_with_controlvisit, 
                                    libu_gesamteiweiß_without_controlvisit)
libu_gesamteiweiß_both_groups
```



```{r}
group_counts_libu_gesamteiweiß_both_groups <- libu_gesamteiweiß_both_groups %>%
  group_by(Treatment) %>%
  summarise(total_unique = n_distinct(`Edited_BfArM Nummer2`), .groups = "drop")
group_counts_libu_gesamteiweiß_both_groups

# Faktor-Levels aus dem Hauptdatensatz definieren
treatment_levels <- unique(libu_gesamteiweiß_both_groups$Treatment)

# Treatment-Spalte in beiden Datensätzen als Faktor setzen
libu_gesamteiweiß_both_groups$Treatment <- factor(libu_gesamteiweiß_both_groups$Treatment,
                                                 levels = treatment_levels)

group_counts_libu_gesamteiweiß_both_groups$Treatment <- factor(group_counts_libu_gesamteiweiß_both_groups$Treatment,
                                                              levels = treatment_levels)

y_pos <- libu_gesamteiweiß_both_groups %>%
  group_by(Treatment) %>%
  summarise(y = max(labreads, na.rm = TRUE) * 1.09, .groups = "drop")

y_pos


group_counts_libu_gesamteiweiß_both_groups <- left_join(group_counts_libu_gesamteiweiß_both_groups, y_pos, by = "Treatment")
group_counts_libu_gesamteiweiß_both_groups



# Maximalen y-Wert bestimmen (leicht oberhalb vom höchsten Wert)
y_max <- max(libu_gesamteiweiß_both_groups$labreads, na.rm = TRUE) * 1.15

# Plot neu aufbauen mit eigener y-Skalierung
libu_gesamteiweiß_full_comparison_control_visit_group <- ggbetweenstats(
  data = libu_gesamteiweiß_both_groups,
  x = Treatment,
  y = labreads,
  type = "parametric",
  title = "liver ibu_gesamteiweiß_full_comparison labreads after reactionstart for patients with and without controlvisit", 
  xlab = "Patient group",
  ylab = "gesamteiweiß g/dl"
) +
  geom_text(
    data = group_counts_libu_gesamteiweiß_both_groups,
    aes(
      x = Treatment,
      y = y,
      label = paste0("N = ", total_unique)
    ),
    inherit.aes = FALSE,
    size = 4,
    vjust = -0.5
  ) +
  scale_y_continuous(limits = c(0, y_max), expand = expansion(mult = c(0.05, 0.1)))

libu_gesamteiweiß_full_comparison_control_visit_group


dir.create("plots_comparison_control_visit_group", showWarnings = FALSE)
svg("plots_comparison_control_visit_group/gesamteiweiß_full_libu_comparison_control_visit_group.svg", height = 8, width = 10)
print(libu_gesamteiweiß_full_comparison_control_visit_group)
dev.off()
```



```{r}
libu_gesamteiweiß_both_groups %>% 
  group_by(Treatment) %>% 
  normality()
```



##### liver_para ###################################################


```{r}
library(dplyr)

lpara_gesamteiweiß_with_controlvisit <- left_join(gesamteiweiß_full_fs_peak, gesamteiweiß_full_factor, 
                                       by = "Edited_BfArM Nummer2") %>% 
#  dplyr::filter(str_detect(attribute, "_From [Ss]tart|DBS")) %>% 
  filter(!str_detect(attribute, "_From Start|_From start|DBS"))%>%
  dplyr::select(1,3,4,5) %>% 
  #distinct(edited_bf_ar_m_nummer2, .keep_all = TRUE)%>% 
  filter(Treatment == "Leber_Para") %>% 
  mutate(Treatment = if_else(Treatment == "Leber_Para", "Patients with controlvisit", Treatment))# %>% 
#  mutate(`Edited_BfArM Nummer2` = as.factor(`Edited_BfArM Nummer2`)) %>% 
#  group_by(`Edited_BfArM Nummer2`) %>%
#  summarise(peak_labread = max(labreads, na.rm = TRUE))
  
lpara_gesamteiweiß_with_controlvisit
```

```{r}
lpara_gesamteiweiß_with_controlvisit_peak <- lpara_gesamteiweiß_with_controlvisit %>%
  group_by(`Edited_BfArM Nummer2`) %>%
  filter(labreads == max(labreads, na.rm = TRUE)) %>%
  slice(1) %>%  # Falls mehrere Zeilen denselben Maximalwert haben, nimm eine davon
  ungroup() %>%
  rename(`peak-labreads` = labreads) %>%
  select(`Edited_BfArM Nummer2`, Treatment, attribute, `peak-labreads`)

# Ergebnis anzeigen
print(lpara_gesamteiweiß_with_controlvisit_peak)

```


```{r}
# 1. Hole die Patienten-IDs aus dem "Peak"-Datensatz
patient_ids <- lpara_gesamteiweiß_with_controlvisit$`Edited_BfArM Nummer2`

# 2. Filtere die restlichen Patienten aus dem vollständigen Datensatz
lpara_gesamteiweiß_without_controlvisit <- gesamteiweiß_full_factor %>%
  filter(Treatment == "Leber_Para") %>% 
  filter(!str_detect(attribute, "_From Start|_From start|DBS"))%>%
  filter(!`Edited_BfArM Nummer2` %in% patient_ids) %>%
  group_by(`Edited_BfArM Nummer2`) %>%
#  filter(labreads == max(labreads, na.rm = TRUE)) %>%
#  slice(1) %>%  # Falls es mehrere mit demselben Max gibt, nur eine behalten
#  ungroup() %>%
#  rename(`peak-labreads` = labreads) %>%
  select(`Edited_BfArM Nummer2`, Treatment, attribute, labreads) %>%
  mutate(Treatment = if_else(Treatment == "Leber_Para", "Patients without controlvisit", Treatment))

# Ergebnis anzeigen
print(lpara_gesamteiweiß_without_controlvisit)

```




```{r}
lpara_gesamteiweiß_both_groups <- bind_rows(lpara_gesamteiweiß_with_controlvisit, 
                                    lpara_gesamteiweiß_without_controlvisit)
lpara_gesamteiweiß_both_groups
```



```{r}
group_counts_lpara_gesamteiweiß_both_groups <- lpara_gesamteiweiß_both_groups %>%
  group_by(Treatment) %>%
  summarise(total_unique = n_distinct(`Edited_BfArM Nummer2`), .groups = "drop")
group_counts_lpara_gesamteiweiß_both_groups

# Faktor-Levels aus dem Hauptdatensatz definieren
treatment_levels <- unique(lpara_gesamteiweiß_both_groups$Treatment)

# Treatment-Spalte in beiden Datensätzen als Faktor setzen
lpara_gesamteiweiß_both_groups$Treatment <- factor(lpara_gesamteiweiß_both_groups$Treatment,
                                                 levels = treatment_levels)

group_counts_lpara_gesamteiweiß_both_groups$Treatment <- factor(group_counts_lpara_gesamteiweiß_both_groups$Treatment,
                                                              levels = treatment_levels)

y_pos <- lpara_gesamteiweiß_both_groups %>%
  group_by(Treatment) %>%
  summarise(y = max(labreads, na.rm = TRUE) * 1.09, .groups = "drop")

y_pos


group_counts_lpara_gesamteiweiß_both_groups <- left_join(group_counts_lpara_gesamteiweiß_both_groups, y_pos, by = "Treatment")
group_counts_lpara_gesamteiweiß_both_groups



# Maximalen y-Wert bestimmen (leicht oberhalb vom höchsten Wert)
y_max <- max(lpara_gesamteiweiß_both_groups$labreads, na.rm = TRUE) * 1.15

# Plot neu aufbauen mit eigener y-Skalierung
lpara_gesamteiweiß_full_comparison_control_visit_group <- ggbetweenstats(
  data = lpara_gesamteiweiß_both_groups,
  x = Treatment,
  y = labreads,
  type = "parametric",
  title = "liver para_gesamteiweiß_full_comparison labreads after reactionstart for patients with and without controlvisit", 
  xlab = "Patient group",
  ylab = "gesamteiweiß g/dl"
) +
  geom_text(
    data = group_counts_lpara_gesamteiweiß_both_groups,
    aes(
      x = Treatment,
      y = y,
      label = paste0("N = ", total_unique)
    ),
    inherit.aes = FALSE,
    size = 4,
    vjust = -0.5
  ) +
  scale_y_continuous(limits = c(0, y_max), expand = expansion(mult = c(0.05, 0.1)))

lpara_gesamteiweiß_full_comparison_control_visit_group


dir.create("plots_comparison_control_visit_group", showWarnings = FALSE)
svg("plots_comparison_control_visit_group/gesamteiweiß_full_lpara_comparison_control_visit_group.svg", height = 8, width = 10)
print(lpara_gesamteiweiß_full_comparison_control_visit_group)
dev.off()
```



```{r}
lpara_gesamteiweiß_both_groups %>% 
  group_by(Treatment) %>% 
  normality()
```



############################################################################
### total_bilirubin ####################################################################
############################################################################

```{r}
total_bilirubin_full_fs_peak <- total_bilirubin_full %>% 
  filter(str_detect(attribute, "_From start|_From Start|DBS"))%>%
  mutate(`Edited_BfArM Nummer2` = as.factor(`Edited_BfArM Nummer2`)) %>% 
  group_by(`Edited_BfArM Nummer2`) %>%
  summarise(peak_labread = max(labreads, na.rm = TRUE)) %>%
  arrange(desc(peak_labread))  # optional: sortieren
total_bilirubin_full_fs_peak
```


```{r}
total_bilirubin_full_factor <- total_bilirubin_full %>% 
  mutate(`Edited_BfArM Nummer2` = as.factor(`Edited_BfArM Nummer2`))
(total_bilirubin_full_factor)
```


```{r}
#withoutnormalref <- total_bilirubin_full_fs_peak %>% 
#  dplyr::filter(peak_labread > 20.9) 
#withoutnormalref
  
```

#####liver_diclo#############################


```{r}
library(dplyr)

ldiclo_total_bilirubin_with_controlvisit <- left_join(total_bilirubin_full_fs_peak, total_bilirubin_full_factor, 
                                       by = "Edited_BfArM Nummer2") %>% 
#  dplyr::filter(str_detect(attribute, "_From [Ss]tart|DBS")) %>% 
  filter(!str_detect(attribute, "_From Start|_From start|DBS"))%>%
  dplyr::select(1,3,4,5) %>% 
  #distinct(edited_bf_ar_m_nummer2, .keep_all = TRUE)%>% 
  filter(Treatment == "Leber_Diclo") %>% 
  mutate(Treatment = if_else(Treatment == "Leber_Diclo", "Patients with controlvisit", Treatment))# %>% 
#  mutate(`Edited_BfArM Nummer2` = as.factor(`Edited_BfArM Nummer2`)) %>% 
#  group_by(`Edited_BfArM Nummer2`) %>%
#  summarise(peak_labread = max(labreads, na.rm = TRUE))
  
ldiclo_total_bilirubin_with_controlvisit
```

```{r}
ldiclo_total_bilirubin_with_controlvisit_peak <- ldiclo_total_bilirubin_with_controlvisit %>%
  group_by(`Edited_BfArM Nummer2`) %>%
  filter(labreads == max(labreads, na.rm = TRUE)) %>%
  slice(1) %>%  # Falls mehrere Zeilen denselben Maximalwert haben, nimm eine davon
  ungroup() %>%
  rename(`peak-labreads` = labreads) %>%
  select(`Edited_BfArM Nummer2`, Treatment, attribute, `peak-labreads`)

# Ergebnis anzeigen
print(ldiclo_total_bilirubin_with_controlvisit_peak)

```


```{r}
# 1. Hole die Patienten-IDs aus dem "Peak"-Datensatz
patient_ids <- ldiclo_total_bilirubin_with_controlvisit$`Edited_BfArM Nummer2`

# 2. Filtere die restlichen Patienten aus dem vollständigen Datensatz
ldiclo_total_bilirubin_without_controlvisit <- total_bilirubin_full_factor %>%
  filter(Treatment == "Leber_Diclo") %>% 
  filter(!str_detect(attribute, "_From Start|_From start|DBS"))%>%
  filter(!`Edited_BfArM Nummer2` %in% patient_ids) %>%
  group_by(`Edited_BfArM Nummer2`) %>%
#  filter(labreads == max(labreads, na.rm = TRUE)) %>%
#  slice(1) %>%  # Falls es mehrere mit demselben Max gibt, nur eine behalten
#  ungroup() %>%
#  rename(`peak-labreads` = labreads) %>%
  select(`Edited_BfArM Nummer2`, Treatment, attribute, labreads) %>%
  mutate(Treatment = if_else(Treatment == "Leber_Diclo", "Patients without controlvisit", Treatment))

# Ergebnis anzeigen
print(ldiclo_total_bilirubin_without_controlvisit)

```




```{r}
ldiclo_total_bilirubin_both_groups <- bind_rows(ldiclo_total_bilirubin_with_controlvisit, 
                                    ldiclo_total_bilirubin_without_controlvisit)
ldiclo_total_bilirubin_both_groups
```



```{r}
group_counts_ldiclo_total_bilirubin_both_groups <- ldiclo_total_bilirubin_both_groups %>%
  group_by(Treatment) %>%
  summarise(total_unique = n_distinct(`Edited_BfArM Nummer2`), .groups = "drop")
group_counts_ldiclo_total_bilirubin_both_groups

# Faktor-Levels aus dem Hauptdatensatz definieren
treatment_levels <- unique(ldiclo_total_bilirubin_both_groups$Treatment)

# Treatment-Spalte in beiden Datensätzen als Faktor setzen
ldiclo_total_bilirubin_both_groups$Treatment <- factor(ldiclo_total_bilirubin_both_groups$Treatment,
                                                 levels = treatment_levels)

group_counts_ldiclo_total_bilirubin_both_groups$Treatment <- factor(group_counts_ldiclo_total_bilirubin_both_groups$Treatment,
                                                              levels = treatment_levels)

y_pos <- ldiclo_total_bilirubin_both_groups %>%
  group_by(Treatment) %>%
  summarise(y = max(labreads, na.rm = TRUE) * 1.09, .groups = "drop")

y_pos


group_counts_ldiclo_total_bilirubin_both_groups <- left_join(group_counts_ldiclo_total_bilirubin_both_groups, y_pos, by = "Treatment")
group_counts_ldiclo_total_bilirubin_both_groups



# Maximalen y-Wert bestimmen (leicht oberhalb vom höchsten Wert)
y_max <- max(ldiclo_total_bilirubin_both_groups$labreads, na.rm = TRUE) * 1.15

# Plot neu aufbauen mit eigener y-Skalierung
ldiclo_total_bilirubin_full_comparison_control_visit_group <- ggbetweenstats(
  data = ldiclo_total_bilirubin_both_groups,
  x = Treatment,
  y = labreads,
  type = "parametric",
  title = "liver diclo_total_bilirubin_full_comparison labreads after reactionstart for patients with and without controlvisit", 
  xlab = "Patient group",
  ylab = "total_bilirubin mg/dl"
) +
  geom_text(
    data = group_counts_ldiclo_total_bilirubin_both_groups,
    aes(
      x = Treatment,
      y = y,
      label = paste0("N = ", total_unique)
    ),
    inherit.aes = FALSE,
    size = 4,
    vjust = -0.5
  ) +
  scale_y_continuous(limits = c(0, y_max), expand = expansion(mult = c(0.05, 0.1)))

ldiclo_total_bilirubin_full_comparison_control_visit_group


dir.create("plots_comparison_control_visit_group", showWarnings = FALSE)
svg("plots_comparison_control_visit_group/total_bilirubin_full_ldicl_comparison_control_visit_group.svg", height = 8, width = 10)
print(ldiclo_total_bilirubin_full_comparison_control_visit_group)
dev.off()
```



```{r}
ldiclo_total_bilirubin_both_groups %>% 
  group_by(Treatment) %>% 
  normality()
```




##### liver_ibu #############################


```{r}
library(dplyr)

libu_total_bilirubin_with_controlvisit <- left_join(total_bilirubin_full_fs_peak, total_bilirubin_full_factor, 
                                       by = "Edited_BfArM Nummer2") %>% 
#  dplyr::filter(str_detect(attribute, "_From [Ss]tart|DBS")) %>% 
  filter(!str_detect(attribute, "_From Start|_From start|DBS"))%>%
  dplyr::select(1,3,4,5) %>% 
  #distinct(edited_bf_ar_m_nummer2, .keep_all = TRUE)%>% 
  filter(Treatment == "Leber_Ibu") %>% 
  mutate(Treatment = if_else(Treatment == "Leber_Ibu", "Patients with controlvisit", Treatment))# %>% 
#  mutate(`Edited_BfArM Nummer2` = as.factor(`Edited_BfArM Nummer2`)) %>% 
#  group_by(`Edited_BfArM Nummer2`) %>%
#  summarise(peak_labread = max(labreads, na.rm = TRUE))
  
libu_total_bilirubin_with_controlvisit
```

```{r}
libu_total_bilirubin_with_controlvisit_peak <- libu_total_bilirubin_with_controlvisit %>%
  group_by(`Edited_BfArM Nummer2`) %>%
  filter(labreads == max(labreads, na.rm = TRUE)) %>%
  slice(1) %>%  # Falls mehrere Zeilen denselben Maximalwert haben, nimm eine davon
  ungroup() %>%
  rename(`peak-labreads` = labreads) %>%
  select(`Edited_BfArM Nummer2`, Treatment, attribute, `peak-labreads`)

# Ergebnis anzeigen
print(libu_total_bilirubin_with_controlvisit_peak)

```


```{r}
# 1. Hole die Patienten-IDs aus dem "Peak"-Datensatz
patient_ids <- libu_total_bilirubin_with_controlvisit$`Edited_BfArM Nummer2`

# 2. Filtere die restlichen Patienten aus dem vollständigen Datensatz
libu_total_bilirubin_without_controlvisit <- total_bilirubin_full_factor %>%
  filter(Treatment == "Leber_Ibu") %>% 
  filter(!str_detect(attribute, "_From Start|_From start|DBS"))%>%
  filter(!`Edited_BfArM Nummer2` %in% patient_ids) %>%
  group_by(`Edited_BfArM Nummer2`) %>%
#  filter(labreads == max(labreads, na.rm = TRUE)) %>%
#  slice(1) %>%  # Falls es mehrere mit demselben Max gibt, nur eine behalten
#  ungroup() %>%
#  rename(`peak-labreads` = labreads) %>%
  select(`Edited_BfArM Nummer2`, Treatment, attribute, labreads) %>%
  mutate(Treatment = if_else(Treatment == "Leber_Ibu", "Patients without controlvisit", Treatment))

# Ergebnis anzeigen
print(libu_total_bilirubin_without_controlvisit)

```




```{r}
libu_total_bilirubin_both_groups <- bind_rows(libu_total_bilirubin_with_controlvisit, 
                                    libu_total_bilirubin_without_controlvisit)
libu_total_bilirubin_both_groups
```



```{r}
group_counts_libu_total_bilirubin_both_groups <- libu_total_bilirubin_both_groups %>%
  group_by(Treatment) %>%
  summarise(total_unique = n_distinct(`Edited_BfArM Nummer2`), .groups = "drop")
group_counts_libu_total_bilirubin_both_groups

# Faktor-Levels aus dem Hauptdatensatz definieren
treatment_levels <- unique(libu_total_bilirubin_both_groups$Treatment)

# Treatment-Spalte in beiden Datensätzen als Faktor setzen
libu_total_bilirubin_both_groups$Treatment <- factor(libu_total_bilirubin_both_groups$Treatment,
                                                 levels = treatment_levels)

group_counts_libu_total_bilirubin_both_groups$Treatment <- factor(group_counts_libu_total_bilirubin_both_groups$Treatment,
                                                              levels = treatment_levels)

y_pos <- libu_total_bilirubin_both_groups %>%
  group_by(Treatment) %>%
  summarise(y = max(labreads, na.rm = TRUE) * 1.09, .groups = "drop")

y_pos


group_counts_libu_total_bilirubin_both_groups <- left_join(group_counts_libu_total_bilirubin_both_groups, y_pos, by = "Treatment")
group_counts_libu_total_bilirubin_both_groups



# Maximalen y-Wert bestimmen (leicht oberhalb vom höchsten Wert)
y_max <- max(libu_total_bilirubin_both_groups$labreads, na.rm = TRUE) * 1.15

# Plot neu aufbauen mit eigener y-Skalierung
libu_total_bilirubin_full_comparison_control_visit_group <- ggbetweenstats(
  data = libu_total_bilirubin_both_groups,
  x = Treatment,
  y = labreads,
  type = "parametric",
  title = "liver ibu_total_bilirubin_full_comparison labreads after reactionstart for patients with and without controlvisit", 
  xlab = "Patient group",
  ylab = "total_bilirubin mg/dl"
) +
  geom_text(
    data = group_counts_libu_total_bilirubin_both_groups,
    aes(
      x = Treatment,
      y = y,
      label = paste0("N = ", total_unique)
    ),
    inherit.aes = FALSE,
    size = 4,
    vjust = -0.5
  ) +
  scale_y_continuous(limits = c(0, y_max), expand = expansion(mult = c(0.05, 0.1)))

libu_total_bilirubin_full_comparison_control_visit_group


dir.create("plots_comparison_control_visit_group", showWarnings = FALSE)
svg("plots_comparison_control_visit_group/total_bilirubin_full_libu_comparison_control_visit_group.svg", height = 8, width = 10)
print(libu_total_bilirubin_full_comparison_control_visit_group)
dev.off()
```



```{r}
libu_total_bilirubin_both_groups %>% 
  group_by(Treatment) %>% 
  normality()
```



##### liver_para ###################################################


```{r}
library(dplyr)

lpara_total_bilirubin_with_controlvisit <- left_join(total_bilirubin_full_fs_peak, total_bilirubin_full_factor, 
                                       by = "Edited_BfArM Nummer2") %>% 
#  dplyr::filter(str_detect(attribute, "_From [Ss]tart|DBS")) %>% 
  filter(!str_detect(attribute, "_From Start|_From start|DBS"))%>%
  dplyr::select(1,3,4,5) %>% 
  #distinct(edited_bf_ar_m_nummer2, .keep_all = TRUE)%>% 
  filter(Treatment == "Leber_Para") %>% 
  mutate(Treatment = if_else(Treatment == "Leber_Para", "Patients with controlvisit", Treatment))# %>% 
#  mutate(`Edited_BfArM Nummer2` = as.factor(`Edited_BfArM Nummer2`)) %>% 
#  group_by(`Edited_BfArM Nummer2`) %>%
#  summarise(peak_labread = max(labreads, na.rm = TRUE))
  
lpara_total_bilirubin_with_controlvisit
```

```{r}
lpara_total_bilirubin_with_controlvisit_peak <- lpara_total_bilirubin_with_controlvisit %>%
  group_by(`Edited_BfArM Nummer2`) %>%
  filter(labreads == max(labreads, na.rm = TRUE)) %>%
  slice(1) %>%  # Falls mehrere Zeilen denselben Maximalwert haben, nimm eine davon
  ungroup() %>%
  rename(`peak-labreads` = labreads) %>%
  select(`Edited_BfArM Nummer2`, Treatment, attribute, `peak-labreads`)

# Ergebnis anzeigen
print(lpara_total_bilirubin_with_controlvisit_peak)

```


```{r}
# 1. Hole die Patienten-IDs aus dem "Peak"-Datensatz
patient_ids <- lpara_total_bilirubin_with_controlvisit$`Edited_BfArM Nummer2`

# 2. Filtere die restlichen Patienten aus dem vollständigen Datensatz
lpara_total_bilirubin_without_controlvisit <- total_bilirubin_full_factor %>%
  filter(Treatment == "Leber_Para") %>% 
  filter(!str_detect(attribute, "_From Start|_From start|DBS"))%>%
  filter(!`Edited_BfArM Nummer2` %in% patient_ids) %>%
  group_by(`Edited_BfArM Nummer2`) %>%
#  filter(labreads == max(labreads, na.rm = TRUE)) %>%
#  slice(1) %>%  # Falls es mehrere mit demselben Max gibt, nur eine behalten
#  ungroup() %>%
#  rename(`peak-labreads` = labreads) %>%
  select(`Edited_BfArM Nummer2`, Treatment, attribute, labreads) %>%
  mutate(Treatment = if_else(Treatment == "Leber_Para", "Patients without controlvisit", Treatment))

# Ergebnis anzeigen
print(lpara_total_bilirubin_without_controlvisit)

```




```{r}
lpara_total_bilirubin_both_groups <- bind_rows(lpara_total_bilirubin_with_controlvisit, 
                                    lpara_total_bilirubin_without_controlvisit)
lpara_total_bilirubin_both_groups
```



```{r}
group_counts_lpara_total_bilirubin_both_groups <- lpara_total_bilirubin_both_groups %>%
  group_by(Treatment) %>%
  summarise(total_unique = n_distinct(`Edited_BfArM Nummer2`), .groups = "drop")
group_counts_lpara_total_bilirubin_both_groups

# Faktor-Levels aus dem Hauptdatensatz definieren
treatment_levels <- unique(lpara_total_bilirubin_both_groups$Treatment)

# Treatment-Spalte in beiden Datensätzen als Faktor setzen
lpara_total_bilirubin_both_groups$Treatment <- factor(lpara_total_bilirubin_both_groups$Treatment,
                                                 levels = treatment_levels)

group_counts_lpara_total_bilirubin_both_groups$Treatment <- factor(group_counts_lpara_total_bilirubin_both_groups$Treatment,
                                                              levels = treatment_levels)

y_pos <- lpara_total_bilirubin_both_groups %>%
  group_by(Treatment) %>%
  summarise(y = max(labreads, na.rm = TRUE) * 1.09, .groups = "drop")

y_pos


group_counts_lpara_total_bilirubin_both_groups <- left_join(group_counts_lpara_total_bilirubin_both_groups, y_pos, by = "Treatment")
group_counts_lpara_total_bilirubin_both_groups



# Maximalen y-Wert bestimmen (leicht oberhalb vom höchsten Wert)
y_max <- max(lpara_total_bilirubin_both_groups$labreads, na.rm = TRUE) * 1.15

# Plot neu aufbauen mit eigener y-Skalierung
lpara_total_bilirubin_full_comparison_control_visit_group <- ggbetweenstats(
  data = lpara_total_bilirubin_both_groups,
  x = Treatment,
  y = labreads,
  type = "parametric",
  title = "liver para_total_bilirubin_full_comparison labreads after reactionstart for patients with and without controlvisit", 
  xlab = "Patient group",
  ylab = "total_bilirubin mg/dl"
) +
  geom_text(
    data = group_counts_lpara_total_bilirubin_both_groups,
    aes(
      x = Treatment,
      y = y,
      label = paste0("N = ", total_unique)
    ),
    inherit.aes = FALSE,
    size = 4,
    vjust = -0.5
  ) +
  scale_y_continuous(limits = c(0, y_max), expand = expansion(mult = c(0.05, 0.1)))

lpara_total_bilirubin_full_comparison_control_visit_group


dir.create("plots_comparison_control_visit_group", showWarnings = FALSE)
svg("plots_comparison_control_visit_group/total_bilirubin_full_lpara_comparison_control_visit_group.svg", height = 8, width = 10)
print(lpara_total_bilirubin_full_comparison_control_visit_group)
dev.off()
```



```{r}
lpara_total_bilirubin_both_groups %>% 
  group_by(Treatment) %>% 
  normality()
```


############################################################################
### direct_bilirubin ####################################################################
############################################################################

```{r}
direct_bilirubin_full_fs_peak <- direct_bilirubin_full %>% 
  filter(str_detect(attribute, "_From start|_From Start|DBS"))%>%
  mutate(`Edited_BfArM Nummer2` = as.factor(`Edited_BfArM Nummer2`)) %>% 
  group_by(`Edited_BfArM Nummer2`) %>%
  summarise(peak_labread = max(labreads, na.rm = TRUE)) %>%
  arrange(desc(peak_labread))  # optional: sortieren
direct_bilirubin_full_fs_peak
```


```{r}
direct_bilirubin_full_factor <- direct_bilirubin_full %>% 
  mutate(`Edited_BfArM Nummer2` = as.factor(`Edited_BfArM Nummer2`))
(direct_bilirubin_full_factor)
```


```{r}
#withoutnormalref <- direct_bilirubin_full_fs_peak %>% 
#  dplyr::filter(peak_labread > 20.9) 
#withoutnormalref
  
```

#####liver_diclo#############################


```{r}
library(dplyr)

ldiclo_direct_bilirubin_with_controlvisit <- left_join(direct_bilirubin_full_fs_peak, direct_bilirubin_full_factor, 
                                       by = "Edited_BfArM Nummer2") %>% 
#  dplyr::filter(str_detect(attribute, "_From [Ss]tart|DBS")) %>% 
  filter(!str_detect(attribute, "_From Start|_From start|DBS"))%>%
  dplyr::select(1,3,4,5) %>% 
  #distinct(edited_bf_ar_m_nummer2, .keep_all = TRUE)%>% 
  filter(Treatment == "Leber_Diclo") %>% 
  mutate(Treatment = if_else(Treatment == "Leber_Diclo", "Patients with controlvisit", Treatment))# %>% 
#  mutate(`Edited_BfArM Nummer2` = as.factor(`Edited_BfArM Nummer2`)) %>% 
#  group_by(`Edited_BfArM Nummer2`) %>%
#  summarise(peak_labread = max(labreads, na.rm = TRUE))
  
ldiclo_direct_bilirubin_with_controlvisit
```

```{r}
ldiclo_direct_bilirubin_with_controlvisit_peak <- ldiclo_direct_bilirubin_with_controlvisit %>%
  group_by(`Edited_BfArM Nummer2`) %>%
  filter(labreads == max(labreads, na.rm = TRUE)) %>%
  slice(1) %>%  # Falls mehrere Zeilen denselben Maximalwert haben, nimm eine davon
  ungroup() %>%
  rename(`peak-labreads` = labreads) %>%
  select(`Edited_BfArM Nummer2`, Treatment, attribute, `peak-labreads`)

# Ergebnis anzeigen
print(ldiclo_direct_bilirubin_with_controlvisit_peak)

```


```{r}
# 1. Hole die Patienten-IDs aus dem "Peak"-Datensatz
patient_ids <- ldiclo_direct_bilirubin_with_controlvisit$`Edited_BfArM Nummer2`

# 2. Filtere die restlichen Patienten aus dem vollständigen Datensatz
ldiclo_direct_bilirubin_without_controlvisit <- direct_bilirubin_full_factor %>%
  filter(Treatment == "Leber_Diclo") %>% 
  filter(!str_detect(attribute, "_From Start|_From start|DBS"))%>%
  filter(!`Edited_BfArM Nummer2` %in% patient_ids) %>%
  group_by(`Edited_BfArM Nummer2`) %>%
#  filter(labreads == max(labreads, na.rm = TRUE)) %>%
#  slice(1) %>%  # Falls es mehrere mit demselben Max gibt, nur eine behalten
#  ungroup() %>%
#  rename(`peak-labreads` = labreads) %>%
  select(`Edited_BfArM Nummer2`, Treatment, attribute, labreads) %>%
  mutate(Treatment = if_else(Treatment == "Leber_Diclo", "Patients without controlvisit", Treatment))

# Ergebnis anzeigen
print(ldiclo_direct_bilirubin_without_controlvisit)

```




```{r}
ldiclo_direct_bilirubin_both_groups <- bind_rows(ldiclo_direct_bilirubin_with_controlvisit, 
                                    ldiclo_direct_bilirubin_without_controlvisit)
ldiclo_direct_bilirubin_both_groups
```



```{r}
group_counts_ldiclo_direct_bilirubin_both_groups <- ldiclo_direct_bilirubin_both_groups %>%
  group_by(Treatment) %>%
  summarise(total_unique = n_distinct(`Edited_BfArM Nummer2`), .groups = "drop")
group_counts_ldiclo_direct_bilirubin_both_groups

# Faktor-Levels aus dem Hauptdatensatz definieren
treatment_levels <- unique(ldiclo_direct_bilirubin_both_groups$Treatment)

# Treatment-Spalte in beiden Datensätzen als Faktor setzen
ldiclo_direct_bilirubin_both_groups$Treatment <- factor(ldiclo_direct_bilirubin_both_groups$Treatment,
                                                 levels = treatment_levels)

group_counts_ldiclo_direct_bilirubin_both_groups$Treatment <- factor(group_counts_ldiclo_direct_bilirubin_both_groups$Treatment,
                                                              levels = treatment_levels)

y_pos <- ldiclo_direct_bilirubin_both_groups %>%
  group_by(Treatment) %>%
  summarise(y = max(labreads, na.rm = TRUE) * 1.09, .groups = "drop")

y_pos


group_counts_ldiclo_direct_bilirubin_both_groups <- left_join(group_counts_ldiclo_direct_bilirubin_both_groups, y_pos, by = "Treatment")
group_counts_ldiclo_direct_bilirubin_both_groups



# Maximalen y-Wert bestimmen (leicht oberhalb vom höchsten Wert)
y_max <- max(ldiclo_direct_bilirubin_both_groups$labreads, na.rm = TRUE) * 1.15

# Plot neu aufbauen mit eigener y-Skalierung
ldiclo_direct_bilirubin_full_comparison_control_visit_group <- ggbetweenstats(
  data = ldiclo_direct_bilirubin_both_groups,
  x = Treatment,
  y = labreads,
  type = "parametric",
  title = "liver diclo_direct_bilirubin_full_comparison labreads after reactionstart for patients with and without controlvisit", 
  xlab = "Patient group",
  ylab = "direct_bilirubin mg/dl"
) +
  geom_text(
    data = group_counts_ldiclo_direct_bilirubin_both_groups,
    aes(
      x = Treatment,
      y = y,
      label = paste0("N = ", total_unique)
    ),
    inherit.aes = FALSE,
    size = 4,
    vjust = -0.5
  ) +
  scale_y_continuous(limits = c(0, y_max), expand = expansion(mult = c(0.05, 0.1)))

ldiclo_direct_bilirubin_full_comparison_control_visit_group


dir.create("plots_comparison_control_visit_group", showWarnings = FALSE)
svg("plots_comparison_control_visit_group/direct_bilirubin_full_ldicl_comparison_control_visit_group.svg", height = 8, width = 10)
print(ldiclo_direct_bilirubin_full_comparison_control_visit_group)
dev.off()
```



```{r}
ldiclo_direct_bilirubin_both_groups %>% 
  group_by(Treatment) %>% 
  normality()
```




##### liver_ibu #############################


```{r}
library(dplyr)

libu_direct_bilirubin_with_controlvisit <- left_join(direct_bilirubin_full_fs_peak, direct_bilirubin_full_factor, 
                                       by = "Edited_BfArM Nummer2") %>% 
#  dplyr::filter(str_detect(attribute, "_From [Ss]tart|DBS")) %>% 
  filter(!str_detect(attribute, "_From Start|_From start|DBS"))%>%
  dplyr::select(1,3,4,5) %>% 
  #distinct(edited_bf_ar_m_nummer2, .keep_all = TRUE)%>% 
  filter(Treatment == "Leber_Ibu") %>% 
  mutate(Treatment = if_else(Treatment == "Leber_Ibu", "Patients with controlvisit", Treatment))# %>% 
#  mutate(`Edited_BfArM Nummer2` = as.factor(`Edited_BfArM Nummer2`)) %>% 
#  group_by(`Edited_BfArM Nummer2`) %>%
#  summarise(peak_labread = max(labreads, na.rm = TRUE))
  
libu_direct_bilirubin_with_controlvisit
```

```{r}
libu_direct_bilirubin_with_controlvisit_peak <- libu_direct_bilirubin_with_controlvisit %>%
  group_by(`Edited_BfArM Nummer2`) %>%
  filter(labreads == max(labreads, na.rm = TRUE)) %>%
  slice(1) %>%  # Falls mehrere Zeilen denselben Maximalwert haben, nimm eine davon
  ungroup() %>%
  rename(`peak-labreads` = labreads) %>%
  select(`Edited_BfArM Nummer2`, Treatment, attribute, `peak-labreads`)

# Ergebnis anzeigen
print(libu_direct_bilirubin_with_controlvisit_peak)

```


```{r}
# 1. Hole die Patienten-IDs aus dem "Peak"-Datensatz
patient_ids <- libu_direct_bilirubin_with_controlvisit$`Edited_BfArM Nummer2`

# 2. Filtere die restlichen Patienten aus dem vollständigen Datensatz
libu_direct_bilirubin_without_controlvisit <- direct_bilirubin_full_factor %>%
  filter(Treatment == "Leber_Ibu") %>% 
  filter(!str_detect(attribute, "_From Start|_From start|DBS"))%>%
  filter(!`Edited_BfArM Nummer2` %in% patient_ids) %>%
  group_by(`Edited_BfArM Nummer2`) %>%
#  filter(labreads == max(labreads, na.rm = TRUE)) %>%
#  slice(1) %>%  # Falls es mehrere mit demselben Max gibt, nur eine behalten
#  ungroup() %>%
#  rename(`peak-labreads` = labreads) %>%
  select(`Edited_BfArM Nummer2`, Treatment, attribute, labreads) %>%
  mutate(Treatment = if_else(Treatment == "Leber_Ibu", "Patients without controlvisit", Treatment))

# Ergebnis anzeigen
print(libu_direct_bilirubin_without_controlvisit)

```




```{r}
libu_direct_bilirubin_both_groups <- bind_rows(libu_direct_bilirubin_with_controlvisit, 
                                    libu_direct_bilirubin_without_controlvisit)
libu_direct_bilirubin_both_groups
```



```{r}
group_counts_libu_direct_bilirubin_both_groups <- libu_direct_bilirubin_both_groups %>%
  group_by(Treatment) %>%
  summarise(total_unique = n_distinct(`Edited_BfArM Nummer2`), .groups = "drop")
group_counts_libu_direct_bilirubin_both_groups

# Faktor-Levels aus dem Hauptdatensatz definieren
treatment_levels <- unique(libu_direct_bilirubin_both_groups$Treatment)

# Treatment-Spalte in beiden Datensätzen als Faktor setzen
libu_direct_bilirubin_both_groups$Treatment <- factor(libu_direct_bilirubin_both_groups$Treatment,
                                                 levels = treatment_levels)

group_counts_libu_direct_bilirubin_both_groups$Treatment <- factor(group_counts_libu_direct_bilirubin_both_groups$Treatment,
                                                              levels = treatment_levels)

y_pos <- libu_direct_bilirubin_both_groups %>%
  group_by(Treatment) %>%
  summarise(y = max(labreads, na.rm = TRUE) * 1.09, .groups = "drop")

y_pos


group_counts_libu_direct_bilirubin_both_groups <- left_join(group_counts_libu_direct_bilirubin_both_groups, y_pos, by = "Treatment")
group_counts_libu_direct_bilirubin_both_groups



# Maximalen y-Wert bestimmen (leicht oberhalb vom höchsten Wert)
y_max <- max(libu_direct_bilirubin_both_groups$labreads, na.rm = TRUE) * 1.15

# Plot neu aufbauen mit eigener y-Skalierung
libu_direct_bilirubin_full_comparison_control_visit_group <- ggbetweenstats(
  data = libu_direct_bilirubin_both_groups,
  x = Treatment,
  y = labreads,
  type = "parametric",
  title = "liver ibu_direct_bilirubin_full_comparison labreads after reactionstart for patients with and without controlvisit", 
  xlab = "Patient group",
  ylab = "direct_bilirubin mg/dl"
) +
  geom_text(
    data = group_counts_libu_direct_bilirubin_both_groups,
    aes(
      x = Treatment,
      y = y,
      label = paste0("N = ", total_unique)
    ),
    inherit.aes = FALSE,
    size = 4,
    vjust = -0.5
  ) +
  scale_y_continuous(limits = c(0, y_max), expand = expansion(mult = c(0.05, 0.1)))

libu_direct_bilirubin_full_comparison_control_visit_group


dir.create("plots_comparison_control_visit_group", showWarnings = FALSE)
svg("plots_comparison_control_visit_group/direct_bilirubin_full_libu_comparison_control_visit_group.svg", height = 8, width = 10)
print(libu_direct_bilirubin_full_comparison_control_visit_group)
dev.off()
```



```{r}
libu_direct_bilirubin_both_groups %>% 
  group_by(Treatment) %>% 
  normality()
```



##### liver_para ###################################################


```{r}
library(dplyr)

lpara_direct_bilirubin_with_controlvisit <- left_join(direct_bilirubin_full_fs_peak, direct_bilirubin_full_factor, 
                                       by = "Edited_BfArM Nummer2") %>% 
#  dplyr::filter(str_detect(attribute, "_From [Ss]tart|DBS")) %>% 
  filter(!str_detect(attribute, "_From Start|_From start|DBS"))%>%
  dplyr::select(1,3,4,5) %>% 
  #distinct(edited_bf_ar_m_nummer2, .keep_all = TRUE)%>% 
  filter(Treatment == "Leber_Para") %>% 
  mutate(Treatment = if_else(Treatment == "Leber_Para", "Patients with controlvisit", Treatment))# %>% 
#  mutate(`Edited_BfArM Nummer2` = as.factor(`Edited_BfArM Nummer2`)) %>% 
#  group_by(`Edited_BfArM Nummer2`) %>%
#  summarise(peak_labread = max(labreads, na.rm = TRUE))
  
lpara_direct_bilirubin_with_controlvisit
```

```{r}
lpara_direct_bilirubin_with_controlvisit_peak <- lpara_direct_bilirubin_with_controlvisit %>%
  group_by(`Edited_BfArM Nummer2`) %>%
  filter(labreads == max(labreads, na.rm = TRUE)) %>%
  slice(1) %>%  # Falls mehrere Zeilen denselben Maximalwert haben, nimm eine davon
  ungroup() %>%
  rename(`peak-labreads` = labreads) %>%
  select(`Edited_BfArM Nummer2`, Treatment, attribute, `peak-labreads`)

# Ergebnis anzeigen
print(lpara_direct_bilirubin_with_controlvisit_peak)

```


```{r}
# 1. Hole die Patienten-IDs aus dem "Peak"-Datensatz
patient_ids <- lpara_direct_bilirubin_with_controlvisit$`Edited_BfArM Nummer2`

# 2. Filtere die restlichen Patienten aus dem vollständigen Datensatz
lpara_direct_bilirubin_without_controlvisit <- direct_bilirubin_full_factor %>%
  filter(Treatment == "Leber_Para") %>% 
  filter(!str_detect(attribute, "_From Start|_From start|DBS"))%>%
  filter(!`Edited_BfArM Nummer2` %in% patient_ids) %>%
  group_by(`Edited_BfArM Nummer2`) %>%
#  filter(labreads == max(labreads, na.rm = TRUE)) %>%
#  slice(1) %>%  # Falls es mehrere mit demselben Max gibt, nur eine behalten
#  ungroup() %>%
#  rename(`peak-labreads` = labreads) %>%
  select(`Edited_BfArM Nummer2`, Treatment, attribute, labreads) %>%
  mutate(Treatment = if_else(Treatment == "Leber_Para", "Patients without controlvisit", Treatment))

# Ergebnis anzeigen
print(lpara_direct_bilirubin_without_controlvisit)

```




```{r}
lpara_direct_bilirubin_both_groups <- bind_rows(lpara_direct_bilirubin_with_controlvisit, 
                                    lpara_direct_bilirubin_without_controlvisit)
lpara_direct_bilirubin_both_groups
```



```{r}
group_counts_lpara_direct_bilirubin_both_groups <- lpara_direct_bilirubin_both_groups %>%
  group_by(Treatment) %>%
  summarise(total_unique = n_distinct(`Edited_BfArM Nummer2`), .groups = "drop")
group_counts_lpara_direct_bilirubin_both_groups

# Faktor-Levels aus dem Hauptdatensatz definieren
treatment_levels <- unique(lpara_direct_bilirubin_both_groups$Treatment)

# Treatment-Spalte in beiden Datensätzen als Faktor setzen
lpara_direct_bilirubin_both_groups$Treatment <- factor(lpara_direct_bilirubin_both_groups$Treatment,
                                                 levels = treatment_levels)

group_counts_lpara_direct_bilirubin_both_groups$Treatment <- factor(group_counts_lpara_direct_bilirubin_both_groups$Treatment,
                                                              levels = treatment_levels)

y_pos <- lpara_direct_bilirubin_both_groups %>%
  group_by(Treatment) %>%
  summarise(y = max(labreads, na.rm = TRUE) * 1.09, .groups = "drop")

y_pos


group_counts_lpara_direct_bilirubin_both_groups <- left_join(group_counts_lpara_direct_bilirubin_both_groups, y_pos, by = "Treatment")
group_counts_lpara_direct_bilirubin_both_groups



# Maximalen y-Wert bestimmen (leicht oberhalb vom höchsten Wert)
y_max <- max(lpara_direct_bilirubin_both_groups$labreads, na.rm = TRUE) * 1.15

# Plot neu aufbauen mit eigener y-Skalierung
lpara_direct_bilirubin_full_comparison_control_visit_group <- ggbetweenstats(
  data = lpara_direct_bilirubin_both_groups,
  x = Treatment,
  y = labreads,
  type = "parametric",
  title = "liver para_direct_bilirubin_full_comparison labreads after reactionstart for patients with and without controlvisit", 
  xlab = "Patient group",
  ylab = "direct_bilirubin mg/dl"
) +
  geom_text(
    data = group_counts_lpara_direct_bilirubin_both_groups,
    aes(
      x = Treatment,
      y = y,
      label = paste0("N = ", total_unique)
    ),
    inherit.aes = FALSE,
    size = 4,
    vjust = -0.5
  ) +
  scale_y_continuous(limits = c(0, y_max), expand = expansion(mult = c(0.05, 0.1)))

lpara_direct_bilirubin_full_comparison_control_visit_group


dir.create("plots_comparison_control_visit_group", showWarnings = FALSE)
svg("plots_comparison_control_visit_group/direct_bilirubin_full_lpara_comparison_control_visit_group.svg", height = 8, width = 10)
print(lpara_direct_bilirubin_full_comparison_control_visit_group)
dev.off()
```



```{r}
lpara_direct_bilirubin_both_groups %>% 
  group_by(Treatment) %>% 
  normality()
```



############################################################################
### kreatinin ####################################################################
############################################################################

```{r}
kreatinin_full_fs_peak <- kreatinin_full %>% 
  filter(str_detect(attribute, "_From start|_From Start|DBS"))%>%
  mutate(`Edited_BfArM Nummer2` = as.factor(`Edited_BfArM Nummer2`)) %>% 
  group_by(`Edited_BfArM Nummer2`) %>%
  summarise(peak_labread = max(labreads, na.rm = TRUE)) %>%
  arrange(desc(peak_labread))  # optional: sortieren
kreatinin_full_fs_peak
```


```{r}
kreatinin_full_factor <- kreatinin_full %>% 
  mutate(`Edited_BfArM Nummer2` = as.factor(`Edited_BfArM Nummer2`))
(kreatinin_full_factor)
```


```{r}
#withoutnormalref <- kreatinin_full_fs_peak %>% 
#  dplyr::filter(peak_labread > 20.9) 
#withoutnormalref
  
```

#####liver_diclo#############################


```{r}
library(dplyr)

ldiclo_kreatinin_with_controlvisit <- left_join(kreatinin_full_fs_peak, kreatinin_full_factor, 
                                       by = "Edited_BfArM Nummer2") %>% 
#  dplyr::filter(str_detect(attribute, "_From [Ss]tart|DBS")) %>% 
  filter(!str_detect(attribute, "_From Start|_From start|DBS"))%>%
  dplyr::select(1,3,4,5) %>% 
  #distinct(edited_bf_ar_m_nummer2, .keep_all = TRUE)%>% 
  filter(Treatment == "Leber_Diclo") %>% 
  mutate(Treatment = if_else(Treatment == "Leber_Diclo", "Patients with controlvisit", Treatment))# %>% 
#  mutate(`Edited_BfArM Nummer2` = as.factor(`Edited_BfArM Nummer2`)) %>% 
#  group_by(`Edited_BfArM Nummer2`) %>%
#  summarise(peak_labread = max(labreads, na.rm = TRUE))
  
ldiclo_kreatinin_with_controlvisit
```

```{r}
ldiclo_kreatinin_with_controlvisit_peak <- ldiclo_kreatinin_with_controlvisit %>%
  group_by(`Edited_BfArM Nummer2`) %>%
  filter(labreads == max(labreads, na.rm = TRUE)) %>%
  slice(1) %>%  # Falls mehrere Zeilen denselben Maximalwert haben, nimm eine davon
  ungroup() %>%
  rename(`peak-labreads` = labreads) %>%
  select(`Edited_BfArM Nummer2`, Treatment, attribute, `peak-labreads`)

# Ergebnis anzeigen
print(ldiclo_kreatinin_with_controlvisit_peak)

```


```{r}
# 1. Hole die Patienten-IDs aus dem "Peak"-Datensatz
patient_ids <- ldiclo_kreatinin_with_controlvisit$`Edited_BfArM Nummer2`

# 2. Filtere die restlichen Patienten aus dem vollständigen Datensatz
ldiclo_kreatinin_without_controlvisit <- kreatinin_full_factor %>%
  filter(Treatment == "Leber_Diclo") %>% 
  filter(!str_detect(attribute, "_From Start|_From start|DBS"))%>%
  filter(!`Edited_BfArM Nummer2` %in% patient_ids) %>%
  group_by(`Edited_BfArM Nummer2`) %>%
#  filter(labreads == max(labreads, na.rm = TRUE)) %>%
#  slice(1) %>%  # Falls es mehrere mit demselben Max gibt, nur eine behalten
#  ungroup() %>%
#  rename(`peak-labreads` = labreads) %>%
  select(`Edited_BfArM Nummer2`, Treatment, attribute, labreads) %>%
  mutate(Treatment = if_else(Treatment == "Leber_Diclo", "Patients without controlvisit", Treatment))

# Ergebnis anzeigen
print(ldiclo_kreatinin_without_controlvisit)

```




```{r}
ldiclo_kreatinin_both_groups <- bind_rows(ldiclo_kreatinin_with_controlvisit, 
                                    ldiclo_kreatinin_without_controlvisit)
ldiclo_kreatinin_both_groups
```



```{r}
group_counts_ldiclo_kreatinin_both_groups <- ldiclo_kreatinin_both_groups %>%
  group_by(Treatment) %>%
  summarise(total_unique = n_distinct(`Edited_BfArM Nummer2`), .groups = "drop")
group_counts_ldiclo_kreatinin_both_groups

# Faktor-Levels aus dem Hauptdatensatz definieren
treatment_levels <- unique(ldiclo_kreatinin_both_groups$Treatment)

# Treatment-Spalte in beiden Datensätzen als Faktor setzen
ldiclo_kreatinin_both_groups$Treatment <- factor(ldiclo_kreatinin_both_groups$Treatment,
                                                 levels = treatment_levels)

group_counts_ldiclo_kreatinin_both_groups$Treatment <- factor(group_counts_ldiclo_kreatinin_both_groups$Treatment,
                                                              levels = treatment_levels)

y_pos <- ldiclo_kreatinin_both_groups %>%
  group_by(Treatment) %>%
  summarise(y = max(labreads, na.rm = TRUE) * 1.09, .groups = "drop")

y_pos


group_counts_ldiclo_kreatinin_both_groups <- left_join(group_counts_ldiclo_kreatinin_both_groups, y_pos, by = "Treatment")
group_counts_ldiclo_kreatinin_both_groups



# Maximalen y-Wert bestimmen (leicht oberhalb vom höchsten Wert)
y_max <- max(ldiclo_kreatinin_both_groups$labreads, na.rm = TRUE) * 1.15

# Plot neu aufbauen mit eigener y-Skalierung
ldiclo_kreatinin_full_comparison_control_visit_group <- ggbetweenstats(
  data = ldiclo_kreatinin_both_groups,
  x = Treatment,
  y = labreads,
  type = "parametric",
  title = "liver diclo_kreatinin_full_comparison labreads after reactionstart for patients with and without controlvisit", 
  xlab = "Patient group",
  ylab = "kreatinin mg/dl"
) +
  geom_text(
    data = group_counts_ldiclo_kreatinin_both_groups,
    aes(
      x = Treatment,
      y = y,
      label = paste0("N = ", total_unique)
    ),
    inherit.aes = FALSE,
    size = 4,
    vjust = -0.5
  ) +
  scale_y_continuous(limits = c(0, y_max), expand = expansion(mult = c(0.05, 0.1)))

ldiclo_kreatinin_full_comparison_control_visit_group


dir.create("plots_comparison_control_visit_group", showWarnings = FALSE)
svg("plots_comparison_control_visit_group/kreatinin_full_ldicl_comparison_control_visit_group.svg", height = 8, width = 10)
print(ldiclo_kreatinin_full_comparison_control_visit_group)
dev.off()
```



```{r}
ldiclo_kreatinin_both_groups %>% 
  group_by(Treatment) %>% 
  normality()
```




##### liver_ibu #############################


```{r}
library(dplyr)

libu_kreatinin_with_controlvisit <- left_join(kreatinin_full_fs_peak, kreatinin_full_factor, 
                                       by = "Edited_BfArM Nummer2") %>% 
#  dplyr::filter(str_detect(attribute, "_From [Ss]tart|DBS")) %>% 
  filter(!str_detect(attribute, "_From Start|_From start|DBS"))%>%
  dplyr::select(1,3,4,5) %>% 
  #distinct(edited_bf_ar_m_nummer2, .keep_all = TRUE)%>% 
  filter(Treatment == "Leber_Ibu") %>% 
  mutate(Treatment = if_else(Treatment == "Leber_Ibu", "Patients with controlvisit", Treatment))# %>% 
#  mutate(`Edited_BfArM Nummer2` = as.factor(`Edited_BfArM Nummer2`)) %>% 
#  group_by(`Edited_BfArM Nummer2`) %>%
#  summarise(peak_labread = max(labreads, na.rm = TRUE))
  
libu_kreatinin_with_controlvisit
```

```{r}
libu_kreatinin_with_controlvisit_peak <- libu_kreatinin_with_controlvisit %>%
  group_by(`Edited_BfArM Nummer2`) %>%
  filter(labreads == max(labreads, na.rm = TRUE)) %>%
  slice(1) %>%  # Falls mehrere Zeilen denselben Maximalwert haben, nimm eine davon
  ungroup() %>%
  rename(`peak-labreads` = labreads) %>%
  select(`Edited_BfArM Nummer2`, Treatment, attribute, `peak-labreads`)

# Ergebnis anzeigen
print(libu_kreatinin_with_controlvisit_peak)

```


```{r}
# 1. Hole die Patienten-IDs aus dem "Peak"-Datensatz
patient_ids <- libu_kreatinin_with_controlvisit$`Edited_BfArM Nummer2`

# 2. Filtere die restlichen Patienten aus dem vollständigen Datensatz
libu_kreatinin_without_controlvisit <- kreatinin_full_factor %>%
  filter(Treatment == "Leber_Ibu") %>% 
  filter(!str_detect(attribute, "_From Start|_From start|DBS"))%>%
  filter(!`Edited_BfArM Nummer2` %in% patient_ids) %>%
  group_by(`Edited_BfArM Nummer2`) %>%
#  filter(labreads == max(labreads, na.rm = TRUE)) %>%
#  slice(1) %>%  # Falls es mehrere mit demselben Max gibt, nur eine behalten
#  ungroup() %>%
#  rename(`peak-labreads` = labreads) %>%
  select(`Edited_BfArM Nummer2`, Treatment, attribute, labreads) %>%
  mutate(Treatment = if_else(Treatment == "Leber_Ibu", "Patients without controlvisit", Treatment))

# Ergebnis anzeigen
print(libu_kreatinin_without_controlvisit)

```




```{r}
libu_kreatinin_both_groups <- bind_rows(libu_kreatinin_with_controlvisit, 
                                    libu_kreatinin_without_controlvisit)
libu_kreatinin_both_groups
```



```{r}
group_counts_libu_kreatinin_both_groups <- libu_kreatinin_both_groups %>%
  group_by(Treatment) %>%
  summarise(total_unique = n_distinct(`Edited_BfArM Nummer2`), .groups = "drop")
group_counts_libu_kreatinin_both_groups

# Faktor-Levels aus dem Hauptdatensatz definieren
treatment_levels <- unique(libu_kreatinin_both_groups$Treatment)

# Treatment-Spalte in beiden Datensätzen als Faktor setzen
libu_kreatinin_both_groups$Treatment <- factor(libu_kreatinin_both_groups$Treatment,
                                                 levels = treatment_levels)

group_counts_libu_kreatinin_both_groups$Treatment <- factor(group_counts_libu_kreatinin_both_groups$Treatment,
                                                              levels = treatment_levels)

y_pos <- libu_kreatinin_both_groups %>%
  group_by(Treatment) %>%
  summarise(y = max(labreads, na.rm = TRUE) * 1.09, .groups = "drop")

y_pos


group_counts_libu_kreatinin_both_groups <- left_join(group_counts_libu_kreatinin_both_groups, y_pos, by = "Treatment")
group_counts_libu_kreatinin_both_groups



# Maximalen y-Wert bestimmen (leicht oberhalb vom höchsten Wert)
y_max <- max(libu_kreatinin_both_groups$labreads, na.rm = TRUE) * 1.15

# Plot neu aufbauen mit eigener y-Skalierung
libu_kreatinin_full_comparison_control_visit_group <- ggbetweenstats(
  data = libu_kreatinin_both_groups,
  x = Treatment,
  y = labreads,
  type = "parametric",
  title = "liver ibu_kreatinin_full_comparison labreads after reactionstart for patients with and without controlvisit", 
  xlab = "Patient group",
  ylab = "kreatinin mg/dl"
) +
  geom_text(
    data = group_counts_libu_kreatinin_both_groups,
    aes(
      x = Treatment,
      y = y,
      label = paste0("N = ", total_unique)
    ),
    inherit.aes = FALSE,
    size = 4,
    vjust = -0.5
  ) +
  scale_y_continuous(limits = c(0, y_max), expand = expansion(mult = c(0.05, 0.1)))

libu_kreatinin_full_comparison_control_visit_group


dir.create("plots_comparison_control_visit_group", showWarnings = FALSE)
svg("plots_comparison_control_visit_group/kreatinin_full_libu_comparison_control_visit_group.svg", height = 8, width = 10)
print(libu_kreatinin_full_comparison_control_visit_group)
dev.off()
```



```{r}
libu_kreatinin_both_groups %>% 
  group_by(Treatment) %>% 
  normality()
```



##### liver_para ###################################################


```{r}
library(dplyr)

lpara_kreatinin_with_controlvisit <- left_join(kreatinin_full_fs_peak, kreatinin_full_factor, 
                                       by = "Edited_BfArM Nummer2") %>% 
#  dplyr::filter(str_detect(attribute, "_From [Ss]tart|DBS")) %>% 
  filter(!str_detect(attribute, "_From Start|_From start|DBS"))%>%
  dplyr::select(1,3,4,5) %>% 
  #distinct(edited_bf_ar_m_nummer2, .keep_all = TRUE)%>% 
  filter(Treatment == "Leber_Para") %>% 
  mutate(Treatment = if_else(Treatment == "Leber_Para", "Patients with controlvisit", Treatment))# %>% 
#  mutate(`Edited_BfArM Nummer2` = as.factor(`Edited_BfArM Nummer2`)) %>% 
#  group_by(`Edited_BfArM Nummer2`) %>%
#  summarise(peak_labread = max(labreads, na.rm = TRUE))
  
lpara_kreatinin_with_controlvisit
```

```{r}
lpara_kreatinin_with_controlvisit_peak <- lpara_kreatinin_with_controlvisit %>%
  group_by(`Edited_BfArM Nummer2`) %>%
  filter(labreads == max(labreads, na.rm = TRUE)) %>%
  slice(1) %>%  # Falls mehrere Zeilen denselben Maximalwert haben, nimm eine davon
  ungroup() %>%
  rename(`peak-labreads` = labreads) %>%
  select(`Edited_BfArM Nummer2`, Treatment, attribute, `peak-labreads`)

# Ergebnis anzeigen
print(lpara_kreatinin_with_controlvisit_peak)

```


```{r}
# 1. Hole die Patienten-IDs aus dem "Peak"-Datensatz
patient_ids <- lpara_kreatinin_with_controlvisit$`Edited_BfArM Nummer2`

# 2. Filtere die restlichen Patienten aus dem vollständigen Datensatz
lpara_kreatinin_without_controlvisit <- kreatinin_full_factor %>%
  filter(Treatment == "Leber_Para") %>% 
  filter(!str_detect(attribute, "_From Start|_From start|DBS"))%>%
  filter(!`Edited_BfArM Nummer2` %in% patient_ids) %>%
  group_by(`Edited_BfArM Nummer2`) %>%
#  filter(labreads == max(labreads, na.rm = TRUE)) %>%
#  slice(1) %>%  # Falls es mehrere mit demselben Max gibt, nur eine behalten
#  ungroup() %>%
#  rename(`peak-labreads` = labreads) %>%
  select(`Edited_BfArM Nummer2`, Treatment, attribute, labreads) %>%
  mutate(Treatment = if_else(Treatment == "Leber_Para", "Patients without controlvisit", Treatment))

# Ergebnis anzeigen
print(lpara_kreatinin_without_controlvisit)

```




```{r}
lpara_kreatinin_both_groups <- bind_rows(lpara_kreatinin_with_controlvisit, 
                                    lpara_kreatinin_without_controlvisit)
lpara_kreatinin_both_groups
```



```{r}
group_counts_lpara_kreatinin_both_groups <- lpara_kreatinin_both_groups %>%
  group_by(Treatment) %>%
  summarise(total_unique = n_distinct(`Edited_BfArM Nummer2`), .groups = "drop")
group_counts_lpara_kreatinin_both_groups

# Faktor-Levels aus dem Hauptdatensatz definieren
treatment_levels <- unique(lpara_kreatinin_both_groups$Treatment)

# Treatment-Spalte in beiden Datensätzen als Faktor setzen
lpara_kreatinin_both_groups$Treatment <- factor(lpara_kreatinin_both_groups$Treatment,
                                                 levels = treatment_levels)

group_counts_lpara_kreatinin_both_groups$Treatment <- factor(group_counts_lpara_kreatinin_both_groups$Treatment,
                                                              levels = treatment_levels)

y_pos <- lpara_kreatinin_both_groups %>%
  group_by(Treatment) %>%
  summarise(y = max(labreads, na.rm = TRUE) * 1.09, .groups = "drop")

y_pos


group_counts_lpara_kreatinin_both_groups <- left_join(group_counts_lpara_kreatinin_both_groups, y_pos, by = "Treatment")
group_counts_lpara_kreatinin_both_groups



# Maximalen y-Wert bestimmen (leicht oberhalb vom höchsten Wert)
y_max <- max(lpara_kreatinin_both_groups$labreads, na.rm = TRUE) * 1.15

# Plot neu aufbauen mit eigener y-Skalierung
lpara_kreatinin_full_comparison_control_visit_group <- ggbetweenstats(
  data = lpara_kreatinin_both_groups,
  x = Treatment,
  y = labreads,
  type = "parametric",
  title = "liver para_kreatinin_full_comparison labreads after reactionstart for patients with and without controlvisit", 
  xlab = "Patient group",
  ylab = "kreatinin mg/dl"
) +
  geom_text(
    data = group_counts_lpara_kreatinin_both_groups,
    aes(
      x = Treatment,
      y = y,
      label = paste0("N = ", total_unique)
    ),
    inherit.aes = FALSE,
    size = 4,
    vjust = -0.5
  ) +
  scale_y_continuous(limits = c(0, y_max), expand = expansion(mult = c(0.05, 0.1)))

lpara_kreatinin_full_comparison_control_visit_group


dir.create("plots_comparison_control_visit_group", showWarnings = FALSE)
svg("plots_comparison_control_visit_group/kreatinin_full_lpara_comparison_control_visit_group.svg", height = 8, width = 10)
print(lpara_kreatinin_full_comparison_control_visit_group)
dev.off()
```



```{r}
lpara_kreatinin_both_groups %>% 
  group_by(Treatment) %>% 
  normality()
```





############################################################################
### harnstoff ####################################################################
############################################################################

```{r}
harnstoff_full_fs_peak <- harnstoff_full %>% 
  filter(str_detect(attribute, "_From start|_From Start|DBS"))%>%
  mutate(`Edited_BfArM Nummer2` = as.factor(`Edited_BfArM Nummer2`)) %>% 
  group_by(`Edited_BfArM Nummer2`) %>%
  summarise(peak_labread = max(labreads, na.rm = TRUE)) %>%
  arrange(desc(peak_labread))  # optional: sortieren
harnstoff_full_fs_peak
```


```{r}
harnstoff_full_factor <- harnstoff_full %>% 
  mutate(`Edited_BfArM Nummer2` = as.factor(`Edited_BfArM Nummer2`))
(harnstoff_full_factor)
```


```{r}
#withoutnormalref <- harnstoff_full_fs_peak %>% 
#  dplyr::filter(peak_labread > 20.9) 
#withoutnormalref
  
```

#####liver_diclo#############################


```{r}
library(dplyr)

ldiclo_harnstoff_with_controlvisit <- left_join(harnstoff_full_fs_peak, harnstoff_full_factor, 
                                       by = "Edited_BfArM Nummer2") %>% 
#  dplyr::filter(str_detect(attribute, "_From [Ss]tart|DBS")) %>% 
  filter(!str_detect(attribute, "_From Start|_From start|DBS"))%>%
  dplyr::select(1,3,4,5) %>% 
  #distinct(edited_bf_ar_m_nummer2, .keep_all = TRUE)%>% 
  filter(Treatment == "Leber_Diclo") %>% 
  mutate(Treatment = if_else(Treatment == "Leber_Diclo", "Patients with controlvisit", Treatment))# %>% 
#  mutate(`Edited_BfArM Nummer2` = as.factor(`Edited_BfArM Nummer2`)) %>% 
#  group_by(`Edited_BfArM Nummer2`) %>%
#  summarise(peak_labread = max(labreads, na.rm = TRUE))
  
ldiclo_harnstoff_with_controlvisit
```

```{r}
ldiclo_harnstoff_with_controlvisit_peak <- ldiclo_harnstoff_with_controlvisit %>%
  group_by(`Edited_BfArM Nummer2`) %>%
  filter(labreads == max(labreads, na.rm = TRUE)) %>%
  slice(1) %>%  # Falls mehrere Zeilen denselben Maximalwert haben, nimm eine davon
  ungroup() %>%
  rename(`peak-labreads` = labreads) %>%
  select(`Edited_BfArM Nummer2`, Treatment, attribute, `peak-labreads`)

# Ergebnis anzeigen
print(ldiclo_harnstoff_with_controlvisit_peak)

```


```{r}
# 1. Hole die Patienten-IDs aus dem "Peak"-Datensatz
patient_ids <- ldiclo_harnstoff_with_controlvisit$`Edited_BfArM Nummer2`

# 2. Filtere die restlichen Patienten aus dem vollständigen Datensatz
ldiclo_harnstoff_without_controlvisit <- harnstoff_full_factor %>%
  filter(Treatment == "Leber_Diclo") %>% 
  filter(!str_detect(attribute, "_From Start|_From start|DBS"))%>%
  filter(!`Edited_BfArM Nummer2` %in% patient_ids) %>%
  group_by(`Edited_BfArM Nummer2`) %>%
#  filter(labreads == max(labreads, na.rm = TRUE)) %>%
#  slice(1) %>%  # Falls es mehrere mit demselben Max gibt, nur eine behalten
#  ungroup() %>%
#  rename(`peak-labreads` = labreads) %>%
  select(`Edited_BfArM Nummer2`, Treatment, attribute, labreads) %>%
  mutate(Treatment = if_else(Treatment == "Leber_Diclo", "Patients without controlvisit", Treatment))

# Ergebnis anzeigen
print(ldiclo_harnstoff_without_controlvisit)

```




```{r}
ldiclo_harnstoff_both_groups <- bind_rows(ldiclo_harnstoff_with_controlvisit, 
                                    ldiclo_harnstoff_without_controlvisit)
ldiclo_harnstoff_both_groups
```



```{r}
group_counts_ldiclo_harnstoff_both_groups <- ldiclo_harnstoff_both_groups %>%
  group_by(Treatment) %>%
  summarise(total_unique = n_distinct(`Edited_BfArM Nummer2`), .groups = "drop")
group_counts_ldiclo_harnstoff_both_groups

# Faktor-Levels aus dem Hauptdatensatz definieren
treatment_levels <- unique(ldiclo_harnstoff_both_groups$Treatment)

# Treatment-Spalte in beiden Datensätzen als Faktor setzen
ldiclo_harnstoff_both_groups$Treatment <- factor(ldiclo_harnstoff_both_groups$Treatment,
                                                 levels = treatment_levels)

group_counts_ldiclo_harnstoff_both_groups$Treatment <- factor(group_counts_ldiclo_harnstoff_both_groups$Treatment,
                                                              levels = treatment_levels)

y_pos <- ldiclo_harnstoff_both_groups %>%
  group_by(Treatment) %>%
  summarise(y = max(labreads, na.rm = TRUE) * 1.09, .groups = "drop")

y_pos


group_counts_ldiclo_harnstoff_both_groups <- left_join(group_counts_ldiclo_harnstoff_both_groups, y_pos, by = "Treatment")
group_counts_ldiclo_harnstoff_both_groups



# Maximalen y-Wert bestimmen (leicht oberhalb vom höchsten Wert)
y_max <- max(ldiclo_harnstoff_both_groups$labreads, na.rm = TRUE) * 1.15

# Plot neu aufbauen mit eigener y-Skalierung
ldiclo_harnstoff_full_comparison_control_visit_group <- ggbetweenstats(
  data = ldiclo_harnstoff_both_groups,
  x = Treatment,
  y = labreads,
  type = "parametric",
  title = "liver diclo_harnstoff_full_comparison labreads after reactionstart for patients with and without controlvisit", 
  xlab = "Patient group",
  ylab = "harnstoff mg/dl"
) +
  geom_text(
    data = group_counts_ldiclo_harnstoff_both_groups,
    aes(
      x = Treatment,
      y = y,
      label = paste0("N = ", total_unique)
    ),
    inherit.aes = FALSE,
    size = 4,
    vjust = -0.5
  ) +
  scale_y_continuous(limits = c(0, y_max), expand = expansion(mult = c(0.05, 0.1)))

ldiclo_harnstoff_full_comparison_control_visit_group


dir.create("plots_comparison_control_visit_group", showWarnings = FALSE)
svg("plots_comparison_control_visit_group/harnstoff_full_ldicl_comparison_control_visit_group.svg", height = 8, width = 10)
print(ldiclo_harnstoff_full_comparison_control_visit_group)
dev.off()
```



```{r}
ldiclo_harnstoff_both_groups %>% 
  group_by(Treatment) %>% 
  normality()
```




##### liver_ibu #############################


```{r}
library(dplyr)

libu_harnstoff_with_controlvisit <- left_join(harnstoff_full_fs_peak, harnstoff_full_factor, 
                                       by = "Edited_BfArM Nummer2") %>% 
#  dplyr::filter(str_detect(attribute, "_From [Ss]tart|DBS")) %>% 
  filter(!str_detect(attribute, "_From Start|_From start|DBS"))%>%
  dplyr::select(1,3,4,5) %>% 
  #distinct(edited_bf_ar_m_nummer2, .keep_all = TRUE)%>% 
  filter(Treatment == "Leber_Ibu") %>% 
  mutate(Treatment = if_else(Treatment == "Leber_Ibu", "Patients with controlvisit", Treatment))# %>% 
#  mutate(`Edited_BfArM Nummer2` = as.factor(`Edited_BfArM Nummer2`)) %>% 
#  group_by(`Edited_BfArM Nummer2`) %>%
#  summarise(peak_labread = max(labreads, na.rm = TRUE))
  
libu_harnstoff_with_controlvisit
```

```{r}
libu_harnstoff_with_controlvisit_peak <- libu_harnstoff_with_controlvisit %>%
  group_by(`Edited_BfArM Nummer2`) %>%
  filter(labreads == max(labreads, na.rm = TRUE)) %>%
  slice(1) %>%  # Falls mehrere Zeilen denselben Maximalwert haben, nimm eine davon
  ungroup() %>%
  rename(`peak-labreads` = labreads) %>%
  select(`Edited_BfArM Nummer2`, Treatment, attribute, `peak-labreads`)

# Ergebnis anzeigen
print(libu_harnstoff_with_controlvisit_peak)

```


```{r}
# 1. Hole die Patienten-IDs aus dem "Peak"-Datensatz
patient_ids <- libu_harnstoff_with_controlvisit$`Edited_BfArM Nummer2`

# 2. Filtere die restlichen Patienten aus dem vollständigen Datensatz
libu_harnstoff_without_controlvisit <- harnstoff_full_factor %>%
  filter(Treatment == "Leber_Ibu") %>% 
  filter(!str_detect(attribute, "_From Start|_From start|DBS"))%>%
  filter(!`Edited_BfArM Nummer2` %in% patient_ids) %>%
  group_by(`Edited_BfArM Nummer2`) %>%
#  filter(labreads == max(labreads, na.rm = TRUE)) %>%
#  slice(1) %>%  # Falls es mehrere mit demselben Max gibt, nur eine behalten
#  ungroup() %>%
#  rename(`peak-labreads` = labreads) %>%
  select(`Edited_BfArM Nummer2`, Treatment, attribute, labreads) %>%
  mutate(Treatment = if_else(Treatment == "Leber_Ibu", "Patients without controlvisit", Treatment))

# Ergebnis anzeigen
print(libu_harnstoff_without_controlvisit)

```




```{r}
libu_harnstoff_both_groups <- bind_rows(libu_harnstoff_with_controlvisit, 
                                    libu_harnstoff_without_controlvisit)
libu_harnstoff_both_groups
```



```{r}
group_counts_libu_harnstoff_both_groups <- libu_harnstoff_both_groups %>%
  group_by(Treatment) %>%
  summarise(total_unique = n_distinct(`Edited_BfArM Nummer2`), .groups = "drop")
group_counts_libu_harnstoff_both_groups

# Faktor-Levels aus dem Hauptdatensatz definieren
treatment_levels <- unique(libu_harnstoff_both_groups$Treatment)

# Treatment-Spalte in beiden Datensätzen als Faktor setzen
libu_harnstoff_both_groups$Treatment <- factor(libu_harnstoff_both_groups$Treatment,
                                                 levels = treatment_levels)

group_counts_libu_harnstoff_both_groups$Treatment <- factor(group_counts_libu_harnstoff_both_groups$Treatment,
                                                              levels = treatment_levels)

y_pos <- libu_harnstoff_both_groups %>%
  group_by(Treatment) %>%
  summarise(y = max(labreads, na.rm = TRUE) * 1.09, .groups = "drop")

y_pos


group_counts_libu_harnstoff_both_groups <- left_join(group_counts_libu_harnstoff_both_groups, y_pos, by = "Treatment")
group_counts_libu_harnstoff_both_groups



# Maximalen y-Wert bestimmen (leicht oberhalb vom höchsten Wert)
y_max <- max(libu_harnstoff_both_groups$labreads, na.rm = TRUE) * 1.15

# Plot neu aufbauen mit eigener y-Skalierung
libu_harnstoff_full_comparison_control_visit_group <- ggbetweenstats(
  data = libu_harnstoff_both_groups,
  x = Treatment,
  y = labreads,
  type = "parametric",
  title = "liver ibu_harnstoff_full_comparison labreads after reactionstart for patients with and without controlvisit", 
  xlab = "Patient group",
  ylab = "harnstoff mg/dl"
) +
  geom_text(
    data = group_counts_libu_harnstoff_both_groups,
    aes(
      x = Treatment,
      y = y,
      label = paste0("N = ", total_unique)
    ),
    inherit.aes = FALSE,
    size = 4,
    vjust = -0.5
  ) +
  scale_y_continuous(limits = c(0, y_max), expand = expansion(mult = c(0.05, 0.1)))

libu_harnstoff_full_comparison_control_visit_group


dir.create("plots_comparison_control_visit_group", showWarnings = FALSE)
svg("plots_comparison_control_visit_group/harnstoff_full_libu_comparison_control_visit_group.svg", height = 8, width = 10)
print(libu_harnstoff_full_comparison_control_visit_group)
dev.off()
```



```{r}
libu_harnstoff_both_groups %>% 
  group_by(Treatment) %>% 
  normality()
```



##### liver_para ###################################################


```{r}
library(dplyr)

lpara_harnstoff_with_controlvisit <- left_join(harnstoff_full_fs_peak, harnstoff_full_factor, 
                                       by = "Edited_BfArM Nummer2") %>% 
#  dplyr::filter(str_detect(attribute, "_From [Ss]tart|DBS")) %>% 
  filter(!str_detect(attribute, "_From Start|_From start|DBS"))%>%
  dplyr::select(1,3,4,5) %>% 
  #distinct(edited_bf_ar_m_nummer2, .keep_all = TRUE)%>% 
  filter(Treatment == "Leber_Para") %>% 
  mutate(Treatment = if_else(Treatment == "Leber_Para", "Patients with controlvisit", Treatment))# %>% 
#  mutate(`Edited_BfArM Nummer2` = as.factor(`Edited_BfArM Nummer2`)) %>% 
#  group_by(`Edited_BfArM Nummer2`) %>%
#  summarise(peak_labread = max(labreads, na.rm = TRUE))
  
lpara_harnstoff_with_controlvisit
```

```{r}
lpara_harnstoff_with_controlvisit_peak <- lpara_harnstoff_with_controlvisit %>%
  group_by(`Edited_BfArM Nummer2`) %>%
  filter(labreads == max(labreads, na.rm = TRUE)) %>%
  slice(1) %>%  # Falls mehrere Zeilen denselben Maximalwert haben, nimm eine davon
  ungroup() %>%
  rename(`peak-labreads` = labreads) %>%
  select(`Edited_BfArM Nummer2`, Treatment, attribute, `peak-labreads`)

# Ergebnis anzeigen
print(lpara_harnstoff_with_controlvisit_peak)

```


```{r}
# 1. Hole die Patienten-IDs aus dem "Peak"-Datensatz
patient_ids <- lpara_harnstoff_with_controlvisit$`Edited_BfArM Nummer2`

# 2. Filtere die restlichen Patienten aus dem vollständigen Datensatz
lpara_harnstoff_without_controlvisit <- harnstoff_full_factor %>%
  filter(Treatment == "Leber_Para") %>% 
  filter(!str_detect(attribute, "_From Start|_From start|DBS"))%>%
  filter(!`Edited_BfArM Nummer2` %in% patient_ids) %>%
  group_by(`Edited_BfArM Nummer2`) %>%
#  filter(labreads == max(labreads, na.rm = TRUE)) %>%
#  slice(1) %>%  # Falls es mehrere mit demselben Max gibt, nur eine behalten
#  ungroup() %>%
#  rename(`peak-labreads` = labreads) %>%
  select(`Edited_BfArM Nummer2`, Treatment, attribute, labreads) %>%
  mutate(Treatment = if_else(Treatment == "Leber_Para", "Patients without controlvisit", Treatment))

# Ergebnis anzeigen
print(lpara_harnstoff_without_controlvisit)

```




```{r}
lpara_harnstoff_both_groups <- bind_rows(lpara_harnstoff_with_controlvisit, 
                                    lpara_harnstoff_without_controlvisit)
lpara_harnstoff_both_groups
```



```{r}
group_counts_lpara_harnstoff_both_groups <- lpara_harnstoff_both_groups %>%
  group_by(Treatment) %>%
  summarise(total_unique = n_distinct(`Edited_BfArM Nummer2`), .groups = "drop")
group_counts_lpara_harnstoff_both_groups

# Faktor-Levels aus dem Hauptdatensatz definieren
treatment_levels <- unique(lpara_harnstoff_both_groups$Treatment)

# Treatment-Spalte in beiden Datensätzen als Faktor setzen
lpara_harnstoff_both_groups$Treatment <- factor(lpara_harnstoff_both_groups$Treatment,
                                                 levels = treatment_levels)

group_counts_lpara_harnstoff_both_groups$Treatment <- factor(group_counts_lpara_harnstoff_both_groups$Treatment,
                                                              levels = treatment_levels)

y_pos <- lpara_harnstoff_both_groups %>%
  group_by(Treatment) %>%
  summarise(y = max(labreads, na.rm = TRUE) * 1.09, .groups = "drop")

y_pos


group_counts_lpara_harnstoff_both_groups <- left_join(group_counts_lpara_harnstoff_both_groups, y_pos, by = "Treatment")
group_counts_lpara_harnstoff_both_groups



# Maximalen y-Wert bestimmen (leicht oberhalb vom höchsten Wert)
y_max <- max(lpara_harnstoff_both_groups$labreads, na.rm = TRUE) * 1.15

# Plot neu aufbauen mit eigener y-Skalierung
lpara_harnstoff_full_comparison_control_visit_group <- ggbetweenstats(
  data = lpara_harnstoff_both_groups,
  x = Treatment,
  y = labreads,
  type = "parametric",
  title = "liver para_harnstoff_full_comparison labreads after reactionstart for patients with and without controlvisit", 
  xlab = "Patient group",
  ylab = "harnstoff mg/dl"
) +
  geom_text(
    data = group_counts_lpara_harnstoff_both_groups,
    aes(
      x = Treatment,
      y = y,
      label = paste0("N = ", total_unique)
    ),
    inherit.aes = FALSE,
    size = 4,
    vjust = -0.5
  ) +
  scale_y_continuous(limits = c(0, y_max), expand = expansion(mult = c(0.05, 0.1)))

lpara_harnstoff_full_comparison_control_visit_group


dir.create("plots_comparison_control_visit_group", showWarnings = FALSE)
svg("plots_comparison_control_visit_group/harnstoff_full_lpara_comparison_control_visit_group.svg", height = 8, width = 10)
print(lpara_harnstoff_full_comparison_control_visit_group)
dev.off()
```



```{r}
lpara_harnstoff_both_groups %>% 
  group_by(Treatment) %>% 
  normality()
```


############################################################################
### crp ####################################################################
############################################################################

```{r}
crp_full_fs_peak <- crp_full %>% 
  filter(str_detect(attribute, "_From start|_From Start|DBS"))%>%
  mutate(`Edited_BfArM Nummer2` = as.factor(`Edited_BfArM Nummer2`)) %>% 
  group_by(`Edited_BfArM Nummer2`) %>%
  summarise(peak_labread = max(labreads, na.rm = TRUE)) %>%
  arrange(desc(peak_labread))  # optional: sortieren
crp_full_fs_peak
```


```{r}
crp_full_factor <- crp_full %>% 
  mutate(`Edited_BfArM Nummer2` = as.factor(`Edited_BfArM Nummer2`))
(crp_full_factor)
```


```{r}
#withoutnormalref <- crp_full_fs_peak %>% 
#  dplyr::filter(peak_labread > 20.9) 
#withoutnormalref
  
```

#####liver_diclo#############################


```{r}
library(dplyr)

ldiclo_crp_with_controlvisit <- left_join(crp_full_fs_peak, crp_full_factor, 
                                       by = "Edited_BfArM Nummer2") %>% 
#  dplyr::filter(str_detect(attribute, "_From [Ss]tart|DBS")) %>% 
  filter(!str_detect(attribute, "_From Start|_From start|DBS"))%>%
  dplyr::select(1,3,4,5) %>% 
  #distinct(edited_bf_ar_m_nummer2, .keep_all = TRUE)%>% 
  filter(Treatment == "Leber_Diclo") %>% 
  mutate(Treatment = if_else(Treatment == "Leber_Diclo", "Patients with controlvisit", Treatment))# %>% 
#  mutate(`Edited_BfArM Nummer2` = as.factor(`Edited_BfArM Nummer2`)) %>% 
#  group_by(`Edited_BfArM Nummer2`) %>%
#  summarise(peak_labread = max(labreads, na.rm = TRUE))
  
ldiclo_crp_with_controlvisit
```

```{r}
ldiclo_crp_with_controlvisit_peak <- ldiclo_crp_with_controlvisit %>%
  group_by(`Edited_BfArM Nummer2`) %>%
  filter(labreads == max(labreads, na.rm = TRUE)) %>%
  slice(1) %>%  # Falls mehrere Zeilen denselben Maximalwert haben, nimm eine davon
  ungroup() %>%
  rename(`peak-labreads` = labreads) %>%
  select(`Edited_BfArM Nummer2`, Treatment, attribute, `peak-labreads`)

# Ergebnis anzeigen
print(ldiclo_crp_with_controlvisit_peak)

```


```{r}
# 1. Hole die Patienten-IDs aus dem "Peak"-Datensatz
patient_ids <- ldiclo_crp_with_controlvisit$`Edited_BfArM Nummer2`

# 2. Filtere die restlichen Patienten aus dem vollständigen Datensatz
ldiclo_crp_without_controlvisit <- crp_full_factor %>%
  filter(Treatment == "Leber_Diclo") %>% 
  filter(!str_detect(attribute, "_From Start|_From start|DBS"))%>%
  filter(!`Edited_BfArM Nummer2` %in% patient_ids) %>%
  group_by(`Edited_BfArM Nummer2`) %>%
#  filter(labreads == max(labreads, na.rm = TRUE)) %>%
#  slice(1) %>%  # Falls es mehrere mit demselben Max gibt, nur eine behalten
#  ungroup() %>%
#  rename(`peak-labreads` = labreads) %>%
  select(`Edited_BfArM Nummer2`, Treatment, attribute, labreads) %>%
  mutate(Treatment = if_else(Treatment == "Leber_Diclo", "Patients without controlvisit", Treatment))

# Ergebnis anzeigen
print(ldiclo_crp_without_controlvisit)

```




```{r}
ldiclo_crp_both_groups <- bind_rows(ldiclo_crp_with_controlvisit, 
                                    ldiclo_crp_without_controlvisit)
ldiclo_crp_both_groups
```



```{r}
group_counts_ldiclo_crp_both_groups <- ldiclo_crp_both_groups %>%
  group_by(Treatment) %>%
  summarise(total_unique = n_distinct(`Edited_BfArM Nummer2`), .groups = "drop")
group_counts_ldiclo_crp_both_groups

# Faktor-Levels aus dem Hauptdatensatz definieren
treatment_levels <- unique(ldiclo_crp_both_groups$Treatment)

# Treatment-Spalte in beiden Datensätzen als Faktor setzen
ldiclo_crp_both_groups$Treatment <- factor(ldiclo_crp_both_groups$Treatment,
                                                 levels = treatment_levels)

group_counts_ldiclo_crp_both_groups$Treatment <- factor(group_counts_ldiclo_crp_both_groups$Treatment,
                                                              levels = treatment_levels)

y_pos <- ldiclo_crp_both_groups %>%
  group_by(Treatment) %>%
  summarise(y = max(labreads, na.rm = TRUE) * 1.09, .groups = "drop")

y_pos


group_counts_ldiclo_crp_both_groups <- left_join(group_counts_ldiclo_crp_both_groups, y_pos, by = "Treatment")
group_counts_ldiclo_crp_both_groups



# Maximalen y-Wert bestimmen (leicht oberhalb vom höchsten Wert)
y_max <- max(ldiclo_crp_both_groups$labreads, na.rm = TRUE) * 1.15

# Plot neu aufbauen mit eigener y-Skalierung
ldiclo_crp_full_comparison_control_visit_group <- ggbetweenstats(
  data = ldiclo_crp_both_groups,
  x = Treatment,
  y = labreads,
  type = "parametric",
  title = "liver diclo_crp_full_comparison labreads after reactionstart for patients with and without controlvisit", 
  xlab = "Patient group",
  ylab = "crp mg/l"
) +
  geom_text(
    data = group_counts_ldiclo_crp_both_groups,
    aes(
      x = Treatment,
      y = y,
      label = paste0("N = ", total_unique)
    ),
    inherit.aes = FALSE,
    size = 4,
    vjust = -0.5
  ) +
  scale_y_continuous(limits = c(0, y_max), expand = expansion(mult = c(0.05, 0.1)))

ldiclo_crp_full_comparison_control_visit_group


dir.create("plots_comparison_control_visit_group", showWarnings = FALSE)
svg("plots_comparison_control_visit_group/crp_full_ldicl_comparison_control_visit_group.svg", height = 8, width = 10)
print(ldiclo_crp_full_comparison_control_visit_group)
dev.off()
```



```{r}
ldiclo_crp_both_groups %>% 
  group_by(Treatment) %>% 
  normality()
```




##### liver_ibu #############################


```{r}
library(dplyr)

libu_crp_with_controlvisit <- left_join(crp_full_fs_peak, crp_full_factor, 
                                       by = "Edited_BfArM Nummer2") %>% 
#  dplyr::filter(str_detect(attribute, "_From [Ss]tart|DBS")) %>% 
  filter(!str_detect(attribute, "_From Start|_From start|DBS"))%>%
  dplyr::select(1,3,4,5) %>% 
  #distinct(edited_bf_ar_m_nummer2, .keep_all = TRUE)%>% 
  filter(Treatment == "Leber_Ibu") %>% 
  mutate(Treatment = if_else(Treatment == "Leber_Ibu", "Patients with controlvisit", Treatment))# %>% 
#  mutate(`Edited_BfArM Nummer2` = as.factor(`Edited_BfArM Nummer2`)) %>% 
#  group_by(`Edited_BfArM Nummer2`) %>%
#  summarise(peak_labread = max(labreads, na.rm = TRUE))
  
libu_crp_with_controlvisit
```

```{r}
libu_crp_with_controlvisit_peak <- libu_crp_with_controlvisit %>%
  group_by(`Edited_BfArM Nummer2`) %>%
  filter(labreads == max(labreads, na.rm = TRUE)) %>%
  slice(1) %>%  # Falls mehrere Zeilen denselben Maximalwert haben, nimm eine davon
  ungroup() %>%
  rename(`peak-labreads` = labreads) %>%
  select(`Edited_BfArM Nummer2`, Treatment, attribute, `peak-labreads`)

# Ergebnis anzeigen
print(libu_crp_with_controlvisit_peak)

```


```{r}
# 1. Hole die Patienten-IDs aus dem "Peak"-Datensatz
patient_ids <- libu_crp_with_controlvisit$`Edited_BfArM Nummer2`

# 2. Filtere die restlichen Patienten aus dem vollständigen Datensatz
libu_crp_without_controlvisit <- crp_full_factor %>%
  filter(Treatment == "Leber_Ibu") %>% 
  filter(!str_detect(attribute, "_From Start|_From start|DBS"))%>%
  filter(!`Edited_BfArM Nummer2` %in% patient_ids) %>%
  group_by(`Edited_BfArM Nummer2`) %>%
#  filter(labreads == max(labreads, na.rm = TRUE)) %>%
#  slice(1) %>%  # Falls es mehrere mit demselben Max gibt, nur eine behalten
#  ungroup() %>%
#  rename(`peak-labreads` = labreads) %>%
  select(`Edited_BfArM Nummer2`, Treatment, attribute, labreads) %>%
  mutate(Treatment = if_else(Treatment == "Leber_Ibu", "Patients without controlvisit", Treatment))

# Ergebnis anzeigen
print(libu_crp_without_controlvisit)

```




```{r}
libu_crp_both_groups <- bind_rows(libu_crp_with_controlvisit, 
                                    libu_crp_without_controlvisit)
libu_crp_both_groups
```



```{r}
group_counts_libu_crp_both_groups <- libu_crp_both_groups %>%
  group_by(Treatment) %>%
  summarise(total_unique = n_distinct(`Edited_BfArM Nummer2`), .groups = "drop")
group_counts_libu_crp_both_groups

# Faktor-Levels aus dem Hauptdatensatz definieren
treatment_levels <- unique(libu_crp_both_groups$Treatment)

# Treatment-Spalte in beiden Datensätzen als Faktor setzen
libu_crp_both_groups$Treatment <- factor(libu_crp_both_groups$Treatment,
                                                 levels = treatment_levels)

group_counts_libu_crp_both_groups$Treatment <- factor(group_counts_libu_crp_both_groups$Treatment,
                                                              levels = treatment_levels)

y_pos <- libu_crp_both_groups %>%
  group_by(Treatment) %>%
  summarise(y = max(labreads, na.rm = TRUE) * 1.09, .groups = "drop")

y_pos


group_counts_libu_crp_both_groups <- left_join(group_counts_libu_crp_both_groups, y_pos, by = "Treatment")
group_counts_libu_crp_both_groups



# Maximalen y-Wert bestimmen (leicht oberhalb vom höchsten Wert)
y_max <- max(libu_crp_both_groups$labreads, na.rm = TRUE) * 1.15

# Plot neu aufbauen mit eigener y-Skalierung
libu_crp_full_comparison_control_visit_group <- ggbetweenstats(
  data = libu_crp_both_groups,
  x = Treatment,
  y = labreads,
  type = "parametric",
  title = "liver ibu_crp_full_comparison labreads after reactionstart for patients with and without controlvisit", 
  xlab = "Patient group",
  ylab = "crp mg/l"
) +
  geom_text(
    data = group_counts_libu_crp_both_groups,
    aes(
      x = Treatment,
      y = y,
      label = paste0("N = ", total_unique)
    ),
    inherit.aes = FALSE,
    size = 4,
    vjust = -0.5
  ) +
  scale_y_continuous(limits = c(0, y_max), expand = expansion(mult = c(0.05, 0.1)))

libu_crp_full_comparison_control_visit_group


dir.create("plots_comparison_control_visit_group", showWarnings = FALSE)
svg("plots_comparison_control_visit_group/crp_full_libu_comparison_control_visit_group.svg", height = 8, width = 10)
print(libu_crp_full_comparison_control_visit_group)
dev.off()
```



```{r}
libu_crp_both_groups %>% 
  group_by(Treatment) %>% 
  normality()
```



##### liver_para ###################################################


```{r}
library(dplyr)

lpara_crp_with_controlvisit <- left_join(crp_full_fs_peak, crp_full_factor, 
                                       by = "Edited_BfArM Nummer2") %>% 
#  dplyr::filter(str_detect(attribute, "_From [Ss]tart|DBS")) %>% 
  filter(!str_detect(attribute, "_From Start|_From start|DBS"))%>%
  dplyr::select(1,3,4,5) %>% 
  #distinct(edited_bf_ar_m_nummer2, .keep_all = TRUE)%>% 
  filter(Treatment == "Leber_Para") %>% 
  mutate(Treatment = if_else(Treatment == "Leber_Para", "Patients with controlvisit", Treatment))# %>% 
#  mutate(`Edited_BfArM Nummer2` = as.factor(`Edited_BfArM Nummer2`)) %>% 
#  group_by(`Edited_BfArM Nummer2`) %>%
#  summarise(peak_labread = max(labreads, na.rm = TRUE))
  
lpara_crp_with_controlvisit
```

```{r}
lpara_crp_with_controlvisit_peak <- lpara_crp_with_controlvisit %>%
  group_by(`Edited_BfArM Nummer2`) %>%
  filter(labreads == max(labreads, na.rm = TRUE)) %>%
  slice(1) %>%  # Falls mehrere Zeilen denselben Maximalwert haben, nimm eine davon
  ungroup() %>%
  rename(`peak-labreads` = labreads) %>%
  select(`Edited_BfArM Nummer2`, Treatment, attribute, `peak-labreads`)

# Ergebnis anzeigen
print(lpara_crp_with_controlvisit_peak)

```


```{r}
# 1. Hole die Patienten-IDs aus dem "Peak"-Datensatz
patient_ids <- lpara_crp_with_controlvisit$`Edited_BfArM Nummer2`

# 2. Filtere die restlichen Patienten aus dem vollständigen Datensatz
lpara_crp_without_controlvisit <- crp_full_factor %>%
  filter(Treatment == "Leber_Para") %>% 
  filter(!str_detect(attribute, "_From Start|_From start|DBS"))%>%
  filter(!`Edited_BfArM Nummer2` %in% patient_ids) %>%
  group_by(`Edited_BfArM Nummer2`) %>%
#  filter(labreads == max(labreads, na.rm = TRUE)) %>%
#  slice(1) %>%  # Falls es mehrere mit demselben Max gibt, nur eine behalten
#  ungroup() %>%
#  rename(`peak-labreads` = labreads) %>%
  select(`Edited_BfArM Nummer2`, Treatment, attribute, labreads) %>%
  mutate(Treatment = if_else(Treatment == "Leber_Para", "Patients without controlvisit", Treatment))

# Ergebnis anzeigen
print(lpara_crp_without_controlvisit)

```




```{r}
lpara_crp_both_groups <- bind_rows(lpara_crp_with_controlvisit, 
                                    lpara_crp_without_controlvisit)
lpara_crp_both_groups
```



```{r}
group_counts_lpara_crp_both_groups <- lpara_crp_both_groups %>%
  group_by(Treatment) %>%
  summarise(total_unique = n_distinct(`Edited_BfArM Nummer2`), .groups = "drop")
group_counts_lpara_crp_both_groups

# Faktor-Levels aus dem Hauptdatensatz definieren
treatment_levels <- unique(lpara_crp_both_groups$Treatment)

# Treatment-Spalte in beiden Datensätzen als Faktor setzen
lpara_crp_both_groups$Treatment <- factor(lpara_crp_both_groups$Treatment,
                                                 levels = treatment_levels)

group_counts_lpara_crp_both_groups$Treatment <- factor(group_counts_lpara_crp_both_groups$Treatment,
                                                              levels = treatment_levels)

y_pos <- lpara_crp_both_groups %>%
  group_by(Treatment) %>%
  summarise(y = max(labreads, na.rm = TRUE) * 1.09, .groups = "drop")

y_pos


group_counts_lpara_crp_both_groups <- left_join(group_counts_lpara_crp_both_groups, y_pos, by = "Treatment")
group_counts_lpara_crp_both_groups



# Maximalen y-Wert bestimmen (leicht oberhalb vom höchsten Wert)
y_max <- max(lpara_crp_both_groups$labreads, na.rm = TRUE) * 1.15

# Plot neu aufbauen mit eigener y-Skalierung
lpara_crp_full_comparison_control_visit_group <- ggbetweenstats(
  data = lpara_crp_both_groups,
  x = Treatment,
  y = labreads,
  type = "parametric",
  title = "liver para_crp_full_comparison labreads after reactionstart for patients with and without controlvisit", 
  xlab = "Patient group",
  ylab = "crp mg/l"
) +
  geom_text(
    data = group_counts_lpara_crp_both_groups,
    aes(
      x = Treatment,
      y = y,
      label = paste0("N = ", total_unique)
    ),
    inherit.aes = FALSE,
    size = 4,
    vjust = -0.5
  ) +
  scale_y_continuous(limits = c(0, y_max), expand = expansion(mult = c(0.05, 0.1)))

lpara_crp_full_comparison_control_visit_group


dir.create("plots_comparison_control_visit_group", showWarnings = FALSE)
svg("plots_comparison_control_visit_group/crp_full_lpara_comparison_control_visit_group.svg", height = 8, width = 10)
print(lpara_crp_full_comparison_control_visit_group)
dev.off()
```



```{r}
lpara_crp_both_groups %>% 
  group_by(Treatment) %>% 
  normality()
```


############################################################################
### natrium ####################################################################
############################################################################

```{r}
natrium_full_fs_peak <- natrium_full %>% 
  filter(str_detect(attribute, "_From start|_From Start|DBS"))%>%
  mutate(`Edited_BfArM Nummer2` = as.factor(`Edited_BfArM Nummer2`)) %>% 
  group_by(`Edited_BfArM Nummer2`) %>%
  summarise(peak_labread = max(labreads, na.rm = TRUE)) %>%
  arrange(desc(peak_labread))  # optional: sortieren
natrium_full_fs_peak
```


```{r}
natrium_full_factor <- natrium_full %>% 
  mutate(`Edited_BfArM Nummer2` = as.factor(`Edited_BfArM Nummer2`))
(natrium_full_factor)
```


```{r}
#withoutnormalref <- natrium_full_fs_peak %>% 
#  dplyr::filter(peak_labread > 20.9) 
#withoutnormalref
  
```

#####liver_diclo#############################


```{r}
library(dplyr)

ldiclo_natrium_with_controlvisit <- left_join(natrium_full_fs_peak, natrium_full_factor, 
                                       by = "Edited_BfArM Nummer2") %>% 
#  dplyr::filter(str_detect(attribute, "_From [Ss]tart|DBS")) %>% 
  filter(!str_detect(attribute, "_From Start|_From start|DBS"))%>%
  dplyr::select(1,3,4,5) %>% 
  #distinct(edited_bf_ar_m_nummer2, .keep_all = TRUE)%>% 
  filter(Treatment == "Leber_Diclo") %>% 
  mutate(Treatment = if_else(Treatment == "Leber_Diclo", "Patients with controlvisit", Treatment))# %>% 
#  mutate(`Edited_BfArM Nummer2` = as.factor(`Edited_BfArM Nummer2`)) %>% 
#  group_by(`Edited_BfArM Nummer2`) %>%
#  summarise(peak_labread = max(labreads, na.rm = TRUE))
  
ldiclo_natrium_with_controlvisit
```

```{r}
ldiclo_natrium_with_controlvisit_peak <- ldiclo_natrium_with_controlvisit %>%
  group_by(`Edited_BfArM Nummer2`) %>%
  filter(labreads == max(labreads, na.rm = TRUE)) %>%
  slice(1) %>%  # Falls mehrere Zeilen denselben Maximalwert haben, nimm eine davon
  ungroup() %>%
  rename(`peak-labreads` = labreads) %>%
  select(`Edited_BfArM Nummer2`, Treatment, attribute, `peak-labreads`)

# Ergebnis anzeigen
print(ldiclo_natrium_with_controlvisit_peak)

```


```{r}
# 1. Hole die Patienten-IDs aus dem "Peak"-Datensatz
patient_ids <- ldiclo_natrium_with_controlvisit$`Edited_BfArM Nummer2`

# 2. Filtere die restlichen Patienten aus dem vollständigen Datensatz
ldiclo_natrium_without_controlvisit <- natrium_full_factor %>%
  filter(Treatment == "Leber_Diclo") %>% 
  filter(!str_detect(attribute, "_From Start|_From start|DBS"))%>%
  filter(!`Edited_BfArM Nummer2` %in% patient_ids) %>%
  group_by(`Edited_BfArM Nummer2`) %>%
#  filter(labreads == max(labreads, na.rm = TRUE)) %>%
#  slice(1) %>%  # Falls es mehrere mit demselben Max gibt, nur eine behalten
#  ungroup() %>%
#  rename(`peak-labreads` = labreads) %>%
  select(`Edited_BfArM Nummer2`, Treatment, attribute, labreads) %>%
  mutate(Treatment = if_else(Treatment == "Leber_Diclo", "Patients without controlvisit", Treatment))

# Ergebnis anzeigen
print(ldiclo_natrium_without_controlvisit)

```




```{r}
ldiclo_natrium_both_groups <- bind_rows(ldiclo_natrium_with_controlvisit, 
                                    ldiclo_natrium_without_controlvisit)
ldiclo_natrium_both_groups
```



```{r}
group_counts_ldiclo_natrium_both_groups <- ldiclo_natrium_both_groups %>%
  group_by(Treatment) %>%
  summarise(total_unique = n_distinct(`Edited_BfArM Nummer2`), .groups = "drop")
group_counts_ldiclo_natrium_both_groups

# Faktor-Levels aus dem Hauptdatensatz definieren
treatment_levels <- unique(ldiclo_natrium_both_groups$Treatment)

# Treatment-Spalte in beiden Datensätzen als Faktor setzen
ldiclo_natrium_both_groups$Treatment <- factor(ldiclo_natrium_both_groups$Treatment,
                                                 levels = treatment_levels)

group_counts_ldiclo_natrium_both_groups$Treatment <- factor(group_counts_ldiclo_natrium_both_groups$Treatment,
                                                              levels = treatment_levels)

y_pos <- ldiclo_natrium_both_groups %>%
  group_by(Treatment) %>%
  summarise(y = max(labreads, na.rm = TRUE) * 1.09, .groups = "drop")

y_pos


group_counts_ldiclo_natrium_both_groups <- left_join(group_counts_ldiclo_natrium_both_groups, y_pos, by = "Treatment")
group_counts_ldiclo_natrium_both_groups



# Maximalen y-Wert bestimmen (leicht oberhalb vom höchsten Wert)
y_max <- max(ldiclo_natrium_both_groups$labreads, na.rm = TRUE) * 1.15

# Plot neu aufbauen mit eigener y-Skalierung
ldiclo_natrium_full_comparison_control_visit_group <- ggbetweenstats(
  data = ldiclo_natrium_both_groups,
  x = Treatment,
  y = labreads,
  type = "parametric",
  title = "liver diclo_natrium_full_comparison labreads after reactionstart for patients with and without controlvisit", 
  xlab = "Patient group",
  ylab = "natrium mmol/l"
) +
  geom_text(
    data = group_counts_ldiclo_natrium_both_groups,
    aes(
      x = Treatment,
      y = y,
      label = paste0("N = ", total_unique)
    ),
    inherit.aes = FALSE,
    size = 4,
    vjust = -0.5
  ) +
  scale_y_continuous(limits = c(0, y_max), expand = expansion(mult = c(0.05, 0.1)))

ldiclo_natrium_full_comparison_control_visit_group


dir.create("plots_comparison_control_visit_group", showWarnings = FALSE)
svg("plots_comparison_control_visit_group/natrium_full_ldicl_comparison_control_visit_group.svg", height = 8, width = 10)
print(ldiclo_natrium_full_comparison_control_visit_group)
dev.off()
```



```{r}
ldiclo_natrium_both_groups %>% 
  group_by(Treatment) %>% 
  normality()
```




##### liver_ibu #############################


```{r}
library(dplyr)

libu_natrium_with_controlvisit <- left_join(natrium_full_fs_peak, natrium_full_factor, 
                                       by = "Edited_BfArM Nummer2") %>% 
#  dplyr::filter(str_detect(attribute, "_From [Ss]tart|DBS")) %>% 
  filter(!str_detect(attribute, "_From Start|_From start|DBS"))%>%
  dplyr::select(1,3,4,5) %>% 
  #distinct(edited_bf_ar_m_nummer2, .keep_all = TRUE)%>% 
  filter(Treatment == "Leber_Ibu") %>% 
  mutate(Treatment = if_else(Treatment == "Leber_Ibu", "Patients with controlvisit", Treatment))# %>% 
#  mutate(`Edited_BfArM Nummer2` = as.factor(`Edited_BfArM Nummer2`)) %>% 
#  group_by(`Edited_BfArM Nummer2`) %>%
#  summarise(peak_labread = max(labreads, na.rm = TRUE))
  
libu_natrium_with_controlvisit
```

```{r}
libu_natrium_with_controlvisit_peak <- libu_natrium_with_controlvisit %>%
  group_by(`Edited_BfArM Nummer2`) %>%
  filter(labreads == max(labreads, na.rm = TRUE)) %>%
  slice(1) %>%  # Falls mehrere Zeilen denselben Maximalwert haben, nimm eine davon
  ungroup() %>%
  rename(`peak-labreads` = labreads) %>%
  select(`Edited_BfArM Nummer2`, Treatment, attribute, `peak-labreads`)

# Ergebnis anzeigen
print(libu_natrium_with_controlvisit_peak)

```


```{r}
# 1. Hole die Patienten-IDs aus dem "Peak"-Datensatz
patient_ids <- libu_natrium_with_controlvisit$`Edited_BfArM Nummer2`

# 2. Filtere die restlichen Patienten aus dem vollständigen Datensatz
libu_natrium_without_controlvisit <- natrium_full_factor %>%
  filter(Treatment == "Leber_Ibu") %>% 
  filter(!str_detect(attribute, "_From Start|_From start|DBS"))%>%
  filter(!`Edited_BfArM Nummer2` %in% patient_ids) %>%
  group_by(`Edited_BfArM Nummer2`) %>%
#  filter(labreads == max(labreads, na.rm = TRUE)) %>%
#  slice(1) %>%  # Falls es mehrere mit demselben Max gibt, nur eine behalten
#  ungroup() %>%
#  rename(`peak-labreads` = labreads) %>%
  select(`Edited_BfArM Nummer2`, Treatment, attribute, labreads) %>%
  mutate(Treatment = if_else(Treatment == "Leber_Ibu", "Patients without controlvisit", Treatment))

# Ergebnis anzeigen
print(libu_natrium_without_controlvisit)

```




```{r}
libu_natrium_both_groups <- bind_rows(libu_natrium_with_controlvisit, 
                                    libu_natrium_without_controlvisit)
libu_natrium_both_groups
```



```{r}
group_counts_libu_natrium_both_groups <- libu_natrium_both_groups %>%
  group_by(Treatment) %>%
  summarise(total_unique = n_distinct(`Edited_BfArM Nummer2`), .groups = "drop")
group_counts_libu_natrium_both_groups

# Faktor-Levels aus dem Hauptdatensatz definieren
treatment_levels <- unique(libu_natrium_both_groups$Treatment)

# Treatment-Spalte in beiden Datensätzen als Faktor setzen
libu_natrium_both_groups$Treatment <- factor(libu_natrium_both_groups$Treatment,
                                                 levels = treatment_levels)

group_counts_libu_natrium_both_groups$Treatment <- factor(group_counts_libu_natrium_both_groups$Treatment,
                                                              levels = treatment_levels)

y_pos <- libu_natrium_both_groups %>%
  group_by(Treatment) %>%
  summarise(y = max(labreads, na.rm = TRUE) * 1.09, .groups = "drop")

y_pos


group_counts_libu_natrium_both_groups <- left_join(group_counts_libu_natrium_both_groups, y_pos, by = "Treatment")
group_counts_libu_natrium_both_groups



# Maximalen y-Wert bestimmen (leicht oberhalb vom höchsten Wert)
y_max <- max(libu_natrium_both_groups$labreads, na.rm = TRUE) * 1.15

# Plot neu aufbauen mit eigener y-Skalierung
libu_natrium_full_comparison_control_visit_group <- ggbetweenstats(
  data = libu_natrium_both_groups,
  x = Treatment,
  y = labreads,
  type = "parametric",
  title = "liver ibu_natrium_full_comparison labreads after reactionstart for patients with and without controlvisit", 
  xlab = "Patient group",
  ylab = "natrium mmol/l"
) +
  geom_text(
    data = group_counts_libu_natrium_both_groups,
    aes(
      x = Treatment,
      y = y,
      label = paste0("N = ", total_unique)
    ),
    inherit.aes = FALSE,
    size = 4,
    vjust = -0.5
  ) +
  scale_y_continuous(limits = c(0, y_max), expand = expansion(mult = c(0.05, 0.1)))

libu_natrium_full_comparison_control_visit_group


dir.create("plots_comparison_control_visit_group", showWarnings = FALSE)
svg("plots_comparison_control_visit_group/natrium_full_libu_comparison_control_visit_group.svg", height = 8, width = 10)
print(libu_natrium_full_comparison_control_visit_group)
dev.off()
```



```{r}
libu_natrium_both_groups %>% 
  group_by(Treatment) %>% 
  normality()
```



##### liver_para ###################################################


```{r}
library(dplyr)

lpara_natrium_with_controlvisit <- left_join(natrium_full_fs_peak, natrium_full_factor, 
                                       by = "Edited_BfArM Nummer2") %>% 
#  dplyr::filter(str_detect(attribute, "_From [Ss]tart|DBS")) %>% 
  filter(!str_detect(attribute, "_From Start|_From start|DBS"))%>%
  dplyr::select(1,3,4,5) %>% 
  #distinct(edited_bf_ar_m_nummer2, .keep_all = TRUE)%>% 
  filter(Treatment == "Leber_Para") %>% 
  mutate(Treatment = if_else(Treatment == "Leber_Para", "Patients with controlvisit", Treatment))# %>% 
#  mutate(`Edited_BfArM Nummer2` = as.factor(`Edited_BfArM Nummer2`)) %>% 
#  group_by(`Edited_BfArM Nummer2`) %>%
#  summarise(peak_labread = max(labreads, na.rm = TRUE))
  
lpara_natrium_with_controlvisit
```

```{r}
lpara_natrium_with_controlvisit_peak <- lpara_natrium_with_controlvisit %>%
  group_by(`Edited_BfArM Nummer2`) %>%
  filter(labreads == max(labreads, na.rm = TRUE)) %>%
  slice(1) %>%  # Falls mehrere Zeilen denselben Maximalwert haben, nimm eine davon
  ungroup() %>%
  rename(`peak-labreads` = labreads) %>%
  select(`Edited_BfArM Nummer2`, Treatment, attribute, `peak-labreads`)

# Ergebnis anzeigen
print(lpara_natrium_with_controlvisit_peak)

```


```{r}
# 1. Hole die Patienten-IDs aus dem "Peak"-Datensatz
patient_ids <- lpara_natrium_with_controlvisit$`Edited_BfArM Nummer2`

# 2. Filtere die restlichen Patienten aus dem vollständigen Datensatz
lpara_natrium_without_controlvisit <- natrium_full_factor %>%
  filter(Treatment == "Leber_Para") %>% 
  filter(!str_detect(attribute, "_From Start|_From start|DBS"))%>%
  filter(!`Edited_BfArM Nummer2` %in% patient_ids) %>%
  group_by(`Edited_BfArM Nummer2`) %>%
#  filter(labreads == max(labreads, na.rm = TRUE)) %>%
#  slice(1) %>%  # Falls es mehrere mit demselben Max gibt, nur eine behalten
#  ungroup() %>%
#  rename(`peak-labreads` = labreads) %>%
  select(`Edited_BfArM Nummer2`, Treatment, attribute, labreads) %>%
  mutate(Treatment = if_else(Treatment == "Leber_Para", "Patients without controlvisit", Treatment))

# Ergebnis anzeigen
print(lpara_natrium_without_controlvisit)

```




```{r}
lpara_natrium_both_groups <- bind_rows(lpara_natrium_with_controlvisit, 
                                    lpara_natrium_without_controlvisit)
lpara_natrium_both_groups
```



```{r}
group_counts_lpara_natrium_both_groups <- lpara_natrium_both_groups %>%
  group_by(Treatment) %>%
  summarise(total_unique = n_distinct(`Edited_BfArM Nummer2`), .groups = "drop")
group_counts_lpara_natrium_both_groups

# Faktor-Levels aus dem Hauptdatensatz definieren
treatment_levels <- unique(lpara_natrium_both_groups$Treatment)

# Treatment-Spalte in beiden Datensätzen als Faktor setzen
lpara_natrium_both_groups$Treatment <- factor(lpara_natrium_both_groups$Treatment,
                                                 levels = treatment_levels)

group_counts_lpara_natrium_both_groups$Treatment <- factor(group_counts_lpara_natrium_both_groups$Treatment,
                                                              levels = treatment_levels)

y_pos <- lpara_natrium_both_groups %>%
  group_by(Treatment) %>%
  summarise(y = max(labreads, na.rm = TRUE) * 1.09, .groups = "drop")

y_pos


group_counts_lpara_natrium_both_groups <- left_join(group_counts_lpara_natrium_both_groups, y_pos, by = "Treatment")
group_counts_lpara_natrium_both_groups



# Maximalen y-Wert bestimmen (leicht oberhalb vom höchsten Wert)
y_max <- max(lpara_natrium_both_groups$labreads, na.rm = TRUE) * 1.15

# Plot neu aufbauen mit eigener y-Skalierung
lpara_natrium_full_comparison_control_visit_group <- ggbetweenstats(
  data = lpara_natrium_both_groups,
  x = Treatment,
  y = labreads,
  type = "parametric",
  title = "liver para_natrium_full_comparison labreads after reactionstart for patients with and without controlvisit", 
  xlab = "Patient group",
  ylab = "natrium mmol/l"
) +
  geom_text(
    data = group_counts_lpara_natrium_both_groups,
    aes(
      x = Treatment,
      y = y,
      label = paste0("N = ", total_unique)
    ),
    inherit.aes = FALSE,
    size = 4,
    vjust = -0.5
  ) +
  scale_y_continuous(limits = c(0, y_max), expand = expansion(mult = c(0.05, 0.1)))

lpara_natrium_full_comparison_control_visit_group


dir.create("plots_comparison_control_visit_group", showWarnings = FALSE)
svg("plots_comparison_control_visit_group/natrium_full_lpara_comparison_control_visit_group.svg", height = 8, width = 10)
print(lpara_natrium_full_comparison_control_visit_group)
dev.off()
```



```{r}
lpara_natrium_both_groups %>% 
  group_by(Treatment) %>% 
  normality()
```



############################################################################
### kalium ####################################################################
############################################################################

```{r}
kalium_full_fs_peak <- kalium_full %>% 
  filter(str_detect(attribute, "_From start|_From Start|DBS"))%>%
  mutate(`Edited_BfArM Nummer2` = as.factor(`Edited_BfArM Nummer2`)) %>% 
  group_by(`Edited_BfArM Nummer2`) %>%
  summarise(peak_labread = max(labreads, na.rm = TRUE)) %>%
  arrange(desc(peak_labread))  # optional: sortieren
kalium_full_fs_peak
```


```{r}
kalium_full_factor <- kalium_full %>% 
  mutate(`Edited_BfArM Nummer2` = as.factor(`Edited_BfArM Nummer2`))
(kalium_full_factor)
```


```{r}
#withoutnormalref <- kalium_full_fs_peak %>% 
#  dplyr::filter(peak_labread > 20.9) 
#withoutnormalref
  
```

#####liver_diclo#############################


```{r}
library(dplyr)

ldiclo_kalium_with_controlvisit <- left_join(kalium_full_fs_peak, kalium_full_factor, 
                                       by = "Edited_BfArM Nummer2") %>% 
#  dplyr::filter(str_detect(attribute, "_From [Ss]tart|DBS")) %>% 
  filter(!str_detect(attribute, "_From Start|_From start|DBS"))%>%
  dplyr::select(1,3,4,5) %>% 
  #distinct(edited_bf_ar_m_nummer2, .keep_all = TRUE)%>% 
  filter(Treatment == "Leber_Diclo") %>% 
  mutate(Treatment = if_else(Treatment == "Leber_Diclo", "Patients with controlvisit", Treatment))# %>% 
#  mutate(`Edited_BfArM Nummer2` = as.factor(`Edited_BfArM Nummer2`)) %>% 
#  group_by(`Edited_BfArM Nummer2`) %>%
#  summarise(peak_labread = max(labreads, na.rm = TRUE))
  
ldiclo_kalium_with_controlvisit
```

```{r}
ldiclo_kalium_with_controlvisit_peak <- ldiclo_kalium_with_controlvisit %>%
  group_by(`Edited_BfArM Nummer2`) %>%
  filter(labreads == max(labreads, na.rm = TRUE)) %>%
  slice(1) %>%  # Falls mehrere Zeilen denselben Maximalwert haben, nimm eine davon
  ungroup() %>%
  rename(`peak-labreads` = labreads) %>%
  select(`Edited_BfArM Nummer2`, Treatment, attribute, `peak-labreads`)

# Ergebnis anzeigen
print(ldiclo_kalium_with_controlvisit_peak)

```


```{r}
# 1. Hole die Patienten-IDs aus dem "Peak"-Datensatz
patient_ids <- ldiclo_kalium_with_controlvisit$`Edited_BfArM Nummer2`

# 2. Filtere die restlichen Patienten aus dem vollständigen Datensatz
ldiclo_kalium_without_controlvisit <- kalium_full_factor %>%
  filter(Treatment == "Leber_Diclo") %>% 
  filter(!str_detect(attribute, "_From Start|_From start|DBS"))%>%
  filter(!`Edited_BfArM Nummer2` %in% patient_ids) %>%
  group_by(`Edited_BfArM Nummer2`) %>%
#  filter(labreads == max(labreads, na.rm = TRUE)) %>%
#  slice(1) %>%  # Falls es mehrere mit demselben Max gibt, nur eine behalten
#  ungroup() %>%
#  rename(`peak-labreads` = labreads) %>%
  select(`Edited_BfArM Nummer2`, Treatment, attribute, labreads) %>%
  mutate(Treatment = if_else(Treatment == "Leber_Diclo", "Patients without controlvisit", Treatment))

# Ergebnis anzeigen
print(ldiclo_kalium_without_controlvisit)

```




```{r}
ldiclo_kalium_both_groups <- bind_rows(ldiclo_kalium_with_controlvisit, 
                                    ldiclo_kalium_without_controlvisit)
ldiclo_kalium_both_groups
```



```{r}
group_counts_ldiclo_kalium_both_groups <- ldiclo_kalium_both_groups %>%
  group_by(Treatment) %>%
  summarise(total_unique = n_distinct(`Edited_BfArM Nummer2`), .groups = "drop")
group_counts_ldiclo_kalium_both_groups

# Faktor-Levels aus dem Hauptdatensatz definieren
treatment_levels <- unique(ldiclo_kalium_both_groups$Treatment)

# Treatment-Spalte in beiden Datensätzen als Faktor setzen
ldiclo_kalium_both_groups$Treatment <- factor(ldiclo_kalium_both_groups$Treatment,
                                                 levels = treatment_levels)

group_counts_ldiclo_kalium_both_groups$Treatment <- factor(group_counts_ldiclo_kalium_both_groups$Treatment,
                                                              levels = treatment_levels)

y_pos <- ldiclo_kalium_both_groups %>%
  group_by(Treatment) %>%
  summarise(y = max(labreads, na.rm = TRUE) * 1.09, .groups = "drop")

y_pos


group_counts_ldiclo_kalium_both_groups <- left_join(group_counts_ldiclo_kalium_both_groups, y_pos, by = "Treatment")
group_counts_ldiclo_kalium_both_groups



# Maximalen y-Wert bestimmen (leicht oberhalb vom höchsten Wert)
y_max <- max(ldiclo_kalium_both_groups$labreads, na.rm = TRUE) * 1.15

# Plot neu aufbauen mit eigener y-Skalierung
ldiclo_kalium_full_comparison_control_visit_group <- ggbetweenstats(
  data = ldiclo_kalium_both_groups,
  x = Treatment,
  y = labreads,
  type = "parametric",
  title = "liver diclo_kalium_full_comparison labreads after reactionstart for patients with and without controlvisit", 
  xlab = "Patient group",
  ylab = "kalium mmol/l"
) +
  geom_text(
    data = group_counts_ldiclo_kalium_both_groups,
    aes(
      x = Treatment,
      y = y,
      label = paste0("N = ", total_unique)
    ),
    inherit.aes = FALSE,
    size = 4,
    vjust = -0.5
  ) +
  scale_y_continuous(limits = c(0, y_max), expand = expansion(mult = c(0.05, 0.1)))

ldiclo_kalium_full_comparison_control_visit_group


dir.create("plots_comparison_control_visit_group", showWarnings = FALSE)
svg("plots_comparison_control_visit_group/kalium_full_ldicl_comparison_control_visit_group.svg", height = 8, width = 10)
print(ldiclo_kalium_full_comparison_control_visit_group)
dev.off()
```



```{r}
ldiclo_kalium_both_groups %>% 
  group_by(Treatment) %>% 
  normality()
```




##### liver_ibu #############################


```{r}
library(dplyr)

libu_kalium_with_controlvisit <- left_join(kalium_full_fs_peak, kalium_full_factor, 
                                       by = "Edited_BfArM Nummer2") %>% 
#  dplyr::filter(str_detect(attribute, "_From [Ss]tart|DBS")) %>% 
  filter(!str_detect(attribute, "_From Start|_From start|DBS"))%>%
  dplyr::select(1,3,4,5) %>% 
  #distinct(edited_bf_ar_m_nummer2, .keep_all = TRUE)%>% 
  filter(Treatment == "Leber_Ibu") %>% 
  mutate(Treatment = if_else(Treatment == "Leber_Ibu", "Patients with controlvisit", Treatment))# %>% 
#  mutate(`Edited_BfArM Nummer2` = as.factor(`Edited_BfArM Nummer2`)) %>% 
#  group_by(`Edited_BfArM Nummer2`) %>%
#  summarise(peak_labread = max(labreads, na.rm = TRUE))
  
libu_kalium_with_controlvisit
```

```{r}
libu_kalium_with_controlvisit_peak <- libu_kalium_with_controlvisit %>%
  group_by(`Edited_BfArM Nummer2`) %>%
  filter(labreads == max(labreads, na.rm = TRUE)) %>%
  slice(1) %>%  # Falls mehrere Zeilen denselben Maximalwert haben, nimm eine davon
  ungroup() %>%
  rename(`peak-labreads` = labreads) %>%
  select(`Edited_BfArM Nummer2`, Treatment, attribute, `peak-labreads`)

# Ergebnis anzeigen
print(libu_kalium_with_controlvisit_peak)

```


```{r}
# 1. Hole die Patienten-IDs aus dem "Peak"-Datensatz
patient_ids <- libu_kalium_with_controlvisit$`Edited_BfArM Nummer2`

# 2. Filtere die restlichen Patienten aus dem vollständigen Datensatz
libu_kalium_without_controlvisit <- kalium_full_factor %>%
  filter(Treatment == "Leber_Ibu") %>% 
  filter(!str_detect(attribute, "_From Start|_From start|DBS"))%>%
  filter(!`Edited_BfArM Nummer2` %in% patient_ids) %>%
  group_by(`Edited_BfArM Nummer2`) %>%
#  filter(labreads == max(labreads, na.rm = TRUE)) %>%
#  slice(1) %>%  # Falls es mehrere mit demselben Max gibt, nur eine behalten
#  ungroup() %>%
#  rename(`peak-labreads` = labreads) %>%
  select(`Edited_BfArM Nummer2`, Treatment, attribute, labreads) %>%
  mutate(Treatment = if_else(Treatment == "Leber_Ibu", "Patients without controlvisit", Treatment))

# Ergebnis anzeigen
print(libu_kalium_without_controlvisit)

```




```{r}
libu_kalium_both_groups <- bind_rows(libu_kalium_with_controlvisit, 
                                    libu_kalium_without_controlvisit)
libu_kalium_both_groups
```



```{r}
group_counts_libu_kalium_both_groups <- libu_kalium_both_groups %>%
  group_by(Treatment) %>%
  summarise(total_unique = n_distinct(`Edited_BfArM Nummer2`), .groups = "drop")
group_counts_libu_kalium_both_groups

# Faktor-Levels aus dem Hauptdatensatz definieren
treatment_levels <- unique(libu_kalium_both_groups$Treatment)

# Treatment-Spalte in beiden Datensätzen als Faktor setzen
libu_kalium_both_groups$Treatment <- factor(libu_kalium_both_groups$Treatment,
                                                 levels = treatment_levels)

group_counts_libu_kalium_both_groups$Treatment <- factor(group_counts_libu_kalium_both_groups$Treatment,
                                                              levels = treatment_levels)

y_pos <- libu_kalium_both_groups %>%
  group_by(Treatment) %>%
  summarise(y = max(labreads, na.rm = TRUE) * 1.09, .groups = "drop")

y_pos


group_counts_libu_kalium_both_groups <- left_join(group_counts_libu_kalium_both_groups, y_pos, by = "Treatment")
group_counts_libu_kalium_both_groups



# Maximalen y-Wert bestimmen (leicht oberhalb vom höchsten Wert)
y_max <- max(libu_kalium_both_groups$labreads, na.rm = TRUE) * 1.15

# Plot neu aufbauen mit eigener y-Skalierung
libu_kalium_full_comparison_control_visit_group <- ggbetweenstats(
  data = libu_kalium_both_groups,
  x = Treatment,
  y = labreads,
  type = "parametric",
  title = "liver ibu_kalium_full_comparison labreads after reactionstart for patients with and without controlvisit", 
  xlab = "Patient group",
  ylab = "kalium mmol/l"
) +
  geom_text(
    data = group_counts_libu_kalium_both_groups,
    aes(
      x = Treatment,
      y = y,
      label = paste0("N = ", total_unique)
    ),
    inherit.aes = FALSE,
    size = 4,
    vjust = -0.5
  ) +
  scale_y_continuous(limits = c(0, y_max), expand = expansion(mult = c(0.05, 0.1)))

libu_kalium_full_comparison_control_visit_group


dir.create("plots_comparison_control_visit_group", showWarnings = FALSE)
svg("plots_comparison_control_visit_group/kalium_full_libu_comparison_control_visit_group.svg", height = 8, width = 10)
print(libu_kalium_full_comparison_control_visit_group)
dev.off()
```



```{r}
libu_kalium_both_groups %>% 
  group_by(Treatment) %>% 
  normality()
```



##### liver_para ###################################################


```{r}
library(dplyr)

lpara_kalium_with_controlvisit <- left_join(kalium_full_fs_peak, kalium_full_factor, 
                                       by = "Edited_BfArM Nummer2") %>% 
#  dplyr::filter(str_detect(attribute, "_From [Ss]tart|DBS")) %>% 
  filter(!str_detect(attribute, "_From Start|_From start|DBS"))%>%
  dplyr::select(1,3,4,5) %>% 
  #distinct(edited_bf_ar_m_nummer2, .keep_all = TRUE)%>% 
  filter(Treatment == "Leber_Para") %>% 
  mutate(Treatment = if_else(Treatment == "Leber_Para", "Patients with controlvisit", Treatment))# %>% 
#  mutate(`Edited_BfArM Nummer2` = as.factor(`Edited_BfArM Nummer2`)) %>% 
#  group_by(`Edited_BfArM Nummer2`) %>%
#  summarise(peak_labread = max(labreads, na.rm = TRUE))
  
lpara_kalium_with_controlvisit
```

```{r}
lpara_kalium_with_controlvisit_peak <- lpara_kalium_with_controlvisit %>%
  group_by(`Edited_BfArM Nummer2`) %>%
  filter(labreads == max(labreads, na.rm = TRUE)) %>%
  slice(1) %>%  # Falls mehrere Zeilen denselben Maximalwert haben, nimm eine davon
  ungroup() %>%
  rename(`peak-labreads` = labreads) %>%
  select(`Edited_BfArM Nummer2`, Treatment, attribute, `peak-labreads`)

# Ergebnis anzeigen
print(lpara_kalium_with_controlvisit_peak)

```


```{r}
# 1. Hole die Patienten-IDs aus dem "Peak"-Datensatz
patient_ids <- lpara_kalium_with_controlvisit$`Edited_BfArM Nummer2`

# 2. Filtere die restlichen Patienten aus dem vollständigen Datensatz
lpara_kalium_without_controlvisit <- kalium_full_factor %>%
  filter(Treatment == "Leber_Para") %>% 
  filter(!str_detect(attribute, "_From Start|_From start|DBS"))%>%
  filter(!`Edited_BfArM Nummer2` %in% patient_ids) %>%
  group_by(`Edited_BfArM Nummer2`) %>%
#  filter(labreads == max(labreads, na.rm = TRUE)) %>%
#  slice(1) %>%  # Falls es mehrere mit demselben Max gibt, nur eine behalten
#  ungroup() %>%
#  rename(`peak-labreads` = labreads) %>%
  select(`Edited_BfArM Nummer2`, Treatment, attribute, labreads) %>%
  mutate(Treatment = if_else(Treatment == "Leber_Para", "Patients without controlvisit", Treatment))

# Ergebnis anzeigen
print(lpara_kalium_without_controlvisit)

```




```{r}
lpara_kalium_both_groups <- bind_rows(lpara_kalium_with_controlvisit, 
                                    lpara_kalium_without_controlvisit)
lpara_kalium_both_groups
```



```{r}
group_counts_lpara_kalium_both_groups <- lpara_kalium_both_groups %>%
  group_by(Treatment) %>%
  summarise(total_unique = n_distinct(`Edited_BfArM Nummer2`), .groups = "drop")
group_counts_lpara_kalium_both_groups

# Faktor-Levels aus dem Hauptdatensatz definieren
treatment_levels <- unique(lpara_kalium_both_groups$Treatment)

# Treatment-Spalte in beiden Datensätzen als Faktor setzen
lpara_kalium_both_groups$Treatment <- factor(lpara_kalium_both_groups$Treatment,
                                                 levels = treatment_levels)

group_counts_lpara_kalium_both_groups$Treatment <- factor(group_counts_lpara_kalium_both_groups$Treatment,
                                                              levels = treatment_levels)

y_pos <- lpara_kalium_both_groups %>%
  group_by(Treatment) %>%
  summarise(y = max(labreads, na.rm = TRUE) * 1.09, .groups = "drop")

y_pos


group_counts_lpara_kalium_both_groups <- left_join(group_counts_lpara_kalium_both_groups, y_pos, by = "Treatment")
group_counts_lpara_kalium_both_groups



# Maximalen y-Wert bestimmen (leicht oberhalb vom höchsten Wert)
y_max <- max(lpara_kalium_both_groups$labreads, na.rm = TRUE) * 1.15

# Plot neu aufbauen mit eigener y-Skalierung
lpara_kalium_full_comparison_control_visit_group <- ggbetweenstats(
  data = lpara_kalium_both_groups,
  x = Treatment,
  y = labreads,
  type = "parametric",
  title = "liver para_kalium_full_comparison labreads after reactionstart for patients with and without controlvisit", 
  xlab = "Patient group",
  ylab = "kalium mmol/l"
) +
  geom_text(
    data = group_counts_lpara_kalium_both_groups,
    aes(
      x = Treatment,
      y = y,
      label = paste0("N = ", total_unique)
    ),
    inherit.aes = FALSE,
    size = 4,
    vjust = -0.5
  ) +
  scale_y_continuous(limits = c(0, y_max), expand = expansion(mult = c(0.05, 0.1)))

lpara_kalium_full_comparison_control_visit_group


dir.create("plots_comparison_control_visit_group", showWarnings = FALSE)
svg("plots_comparison_control_visit_group/kalium_full_lpara_comparison_control_visit_group.svg", height = 8, width = 10)
print(lpara_kalium_full_comparison_control_visit_group)
dev.off()
```



```{r}
lpara_kalium_both_groups %>% 
  group_by(Treatment) %>% 
  normality()
```




############################################################################
### kalzium ####################################################################
############################################################################

```{r}
kalzium_full_fs_peak <- kalzium_full %>% 
  filter(str_detect(attribute, "_From start|_From Start|DBS"))%>%
  mutate(`Edited_BfArM Nummer2` = as.factor(`Edited_BfArM Nummer2`)) %>% 
  group_by(`Edited_BfArM Nummer2`) %>%
  summarise(peak_labread = max(labreads, na.rm = TRUE)) %>%
  arrange(desc(peak_labread))  # optional: sortieren
kalzium_full_fs_peak
```


```{r}
kalzium_full_factor <- kalzium_full %>% 
  mutate(`Edited_BfArM Nummer2` = as.factor(`Edited_BfArM Nummer2`))
(kalzium_full_factor)
```


```{r}
#withoutnormalref <- kalzium_full_fs_peak %>% 
#  dplyr::filter(peak_labread > 20.9) 
#withoutnormalref
  
```

#####liver_diclo#############################


```{r}
library(dplyr)

ldiclo_kalzium_with_controlvisit <- left_join(kalzium_full_fs_peak, kalzium_full_factor, 
                                       by = "Edited_BfArM Nummer2") %>% 
#  dplyr::filter(str_detect(attribute, "_From [Ss]tart|DBS")) %>% 
  filter(!str_detect(attribute, "_From Start|_From start|DBS"))%>%
  dplyr::select(1,3,4,5) %>% 
  #distinct(edited_bf_ar_m_nummer2, .keep_all = TRUE)%>% 
  filter(Treatment == "Leber_Diclo") %>% 
  mutate(Treatment = if_else(Treatment == "Leber_Diclo", "Patients with controlvisit", Treatment))# %>% 
#  mutate(`Edited_BfArM Nummer2` = as.factor(`Edited_BfArM Nummer2`)) %>% 
#  group_by(`Edited_BfArM Nummer2`) %>%
#  summarise(peak_labread = max(labreads, na.rm = TRUE))
  
ldiclo_kalzium_with_controlvisit
```

```{r}
ldiclo_kalzium_with_controlvisit_peak <- ldiclo_kalzium_with_controlvisit %>%
  group_by(`Edited_BfArM Nummer2`) %>%
  filter(labreads == max(labreads, na.rm = TRUE)) %>%
  slice(1) %>%  # Falls mehrere Zeilen denselben Maximalwert haben, nimm eine davon
  ungroup() %>%
  rename(`peak-labreads` = labreads) %>%
  select(`Edited_BfArM Nummer2`, Treatment, attribute, `peak-labreads`)

# Ergebnis anzeigen
print(ldiclo_kalzium_with_controlvisit_peak)

```


```{r}
# 1. Hole die Patienten-IDs aus dem "Peak"-Datensatz
patient_ids <- ldiclo_kalzium_with_controlvisit$`Edited_BfArM Nummer2`

# 2. Filtere die restlichen Patienten aus dem vollständigen Datensatz
ldiclo_kalzium_without_controlvisit <- kalzium_full_factor %>%
  filter(Treatment == "Leber_Diclo") %>% 
  filter(!str_detect(attribute, "_From Start|_From start|DBS"))%>%
  filter(!`Edited_BfArM Nummer2` %in% patient_ids) %>%
  group_by(`Edited_BfArM Nummer2`) %>%
#  filter(labreads == max(labreads, na.rm = TRUE)) %>%
#  slice(1) %>%  # Falls es mehrere mit demselben Max gibt, nur eine behalten
#  ungroup() %>%
#  rename(`peak-labreads` = labreads) %>%
  select(`Edited_BfArM Nummer2`, Treatment, attribute, labreads) %>%
  mutate(Treatment = if_else(Treatment == "Leber_Diclo", "Patients without controlvisit", Treatment))

# Ergebnis anzeigen
print(ldiclo_kalzium_without_controlvisit)

```




```{r}
ldiclo_kalzium_both_groups <- bind_rows(ldiclo_kalzium_with_controlvisit, 
                                    ldiclo_kalzium_without_controlvisit)
ldiclo_kalzium_both_groups
```



```{r}
group_counts_ldiclo_kalzium_both_groups <- ldiclo_kalzium_both_groups %>%
  group_by(Treatment) %>%
  summarise(total_unique = n_distinct(`Edited_BfArM Nummer2`), .groups = "drop")
group_counts_ldiclo_kalzium_both_groups

# Faktor-Levels aus dem Hauptdatensatz definieren
treatment_levels <- unique(ldiclo_kalzium_both_groups$Treatment)

# Treatment-Spalte in beiden Datensätzen als Faktor setzen
ldiclo_kalzium_both_groups$Treatment <- factor(ldiclo_kalzium_both_groups$Treatment,
                                                 levels = treatment_levels)

group_counts_ldiclo_kalzium_both_groups$Treatment <- factor(group_counts_ldiclo_kalzium_both_groups$Treatment,
                                                              levels = treatment_levels)

y_pos <- ldiclo_kalzium_both_groups %>%
  group_by(Treatment) %>%
  summarise(y = max(labreads, na.rm = TRUE) * 1.09, .groups = "drop")

y_pos


group_counts_ldiclo_kalzium_both_groups <- left_join(group_counts_ldiclo_kalzium_both_groups, y_pos, by = "Treatment")
group_counts_ldiclo_kalzium_both_groups



# Maximalen y-Wert bestimmen (leicht oberhalb vom höchsten Wert)
y_max <- max(ldiclo_kalzium_both_groups$labreads, na.rm = TRUE) * 1.15

# Plot neu aufbauen mit eigener y-Skalierung
ldiclo_kalzium_full_comparison_control_visit_group <- ggbetweenstats(
  data = ldiclo_kalzium_both_groups,
  x = Treatment,
  y = labreads,
  type = "parametric",
  title = "liver diclo_kalzium_full_comparison labreads after reactionstart for patients with and without controlvisit", 
  xlab = "Patient group",
  ylab = "kalzium mmol/l"
) +
  geom_text(
    data = group_counts_ldiclo_kalzium_both_groups,
    aes(
      x = Treatment,
      y = y,
      label = paste0("N = ", total_unique)
    ),
    inherit.aes = FALSE,
    size = 4,
    vjust = -0.5
  ) +
  scale_y_continuous(limits = c(0, y_max), expand = expansion(mult = c(0.05, 0.1)))

ldiclo_kalzium_full_comparison_control_visit_group


dir.create("plots_comparison_control_visit_group", showWarnings = FALSE)
svg("plots_comparison_control_visit_group/kalzium_full_ldicl_comparison_control_visit_group.svg", height = 8, width = 10)
print(ldiclo_kalzium_full_comparison_control_visit_group)
dev.off()
```



```{r}
ldiclo_kalzium_both_groups %>% 
  group_by(Treatment) %>% 
  normality()
```




##### liver_ibu #############################


```{r}
library(dplyr)

libu_kalzium_with_controlvisit <- left_join(kalzium_full_fs_peak, kalzium_full_factor, 
                                       by = "Edited_BfArM Nummer2") %>% 
#  dplyr::filter(str_detect(attribute, "_From [Ss]tart|DBS")) %>% 
  filter(!str_detect(attribute, "_From Start|_From start|DBS"))%>%
  dplyr::select(1,3,4,5) %>% 
  #distinct(edited_bf_ar_m_nummer2, .keep_all = TRUE)%>% 
  filter(Treatment == "Leber_Ibu") %>% 
  mutate(Treatment = if_else(Treatment == "Leber_Ibu", "Patients with controlvisit", Treatment))# %>% 
#  mutate(`Edited_BfArM Nummer2` = as.factor(`Edited_BfArM Nummer2`)) %>% 
#  group_by(`Edited_BfArM Nummer2`) %>%
#  summarise(peak_labread = max(labreads, na.rm = TRUE))
  
libu_kalzium_with_controlvisit
```

```{r}
libu_kalzium_with_controlvisit_peak <- libu_kalzium_with_controlvisit %>%
  group_by(`Edited_BfArM Nummer2`) %>%
  filter(labreads == max(labreads, na.rm = TRUE)) %>%
  slice(1) %>%  # Falls mehrere Zeilen denselben Maximalwert haben, nimm eine davon
  ungroup() %>%
  rename(`peak-labreads` = labreads) %>%
  select(`Edited_BfArM Nummer2`, Treatment, attribute, `peak-labreads`)

# Ergebnis anzeigen
print(libu_kalzium_with_controlvisit_peak)

```


```{r}
# 1. Hole die Patienten-IDs aus dem "Peak"-Datensatz
patient_ids <- libu_kalzium_with_controlvisit$`Edited_BfArM Nummer2`

# 2. Filtere die restlichen Patienten aus dem vollständigen Datensatz
libu_kalzium_without_controlvisit <- kalzium_full_factor %>%
  filter(Treatment == "Leber_Ibu") %>% 
  filter(!str_detect(attribute, "_From Start|_From start|DBS"))%>%
  filter(!`Edited_BfArM Nummer2` %in% patient_ids) %>%
  group_by(`Edited_BfArM Nummer2`) %>%
#  filter(labreads == max(labreads, na.rm = TRUE)) %>%
#  slice(1) %>%  # Falls es mehrere mit demselben Max gibt, nur eine behalten
#  ungroup() %>%
#  rename(`peak-labreads` = labreads) %>%
  select(`Edited_BfArM Nummer2`, Treatment, attribute, labreads) %>%
  mutate(Treatment = if_else(Treatment == "Leber_Ibu", "Patients without controlvisit", Treatment))

# Ergebnis anzeigen
print(libu_kalzium_without_controlvisit)

```




```{r}
libu_kalzium_both_groups <- bind_rows(libu_kalzium_with_controlvisit, 
                                    libu_kalzium_without_controlvisit)
libu_kalzium_both_groups
```



```{r}
group_counts_libu_kalzium_both_groups <- libu_kalzium_both_groups %>%
  group_by(Treatment) %>%
  summarise(total_unique = n_distinct(`Edited_BfArM Nummer2`), .groups = "drop")
group_counts_libu_kalzium_both_groups

# Faktor-Levels aus dem Hauptdatensatz definieren
treatment_levels <- unique(libu_kalzium_both_groups$Treatment)

# Treatment-Spalte in beiden Datensätzen als Faktor setzen
libu_kalzium_both_groups$Treatment <- factor(libu_kalzium_both_groups$Treatment,
                                                 levels = treatment_levels)

group_counts_libu_kalzium_both_groups$Treatment <- factor(group_counts_libu_kalzium_both_groups$Treatment,
                                                              levels = treatment_levels)

y_pos <- libu_kalzium_both_groups %>%
  group_by(Treatment) %>%
  summarise(y = max(labreads, na.rm = TRUE) * 1.09, .groups = "drop")

y_pos


group_counts_libu_kalzium_both_groups <- left_join(group_counts_libu_kalzium_both_groups, y_pos, by = "Treatment")
group_counts_libu_kalzium_both_groups



# Maximalen y-Wert bestimmen (leicht oberhalb vom höchsten Wert)
y_max <- max(libu_kalzium_both_groups$labreads, na.rm = TRUE) * 1.15

# Plot neu aufbauen mit eigener y-Skalierung
libu_kalzium_full_comparison_control_visit_group <- ggbetweenstats(
  data = libu_kalzium_both_groups,
  x = Treatment,
  y = labreads,
  type = "parametric",
  title = "liver ibu_kalzium_full_comparison labreads after reactionstart for patients with and without controlvisit", 
  xlab = "Patient group",
  ylab = "kalzium mmol/l"
) +
  geom_text(
    data = group_counts_libu_kalzium_both_groups,
    aes(
      x = Treatment,
      y = y,
      label = paste0("N = ", total_unique)
    ),
    inherit.aes = FALSE,
    size = 4,
    vjust = -0.5
  ) +
  scale_y_continuous(limits = c(0, y_max), expand = expansion(mult = c(0.05, 0.1)))

libu_kalzium_full_comparison_control_visit_group


dir.create("plots_comparison_control_visit_group", showWarnings = FALSE)
svg("plots_comparison_control_visit_group/kalzium_full_libu_comparison_control_visit_group.svg", height = 8, width = 10)
print(libu_kalzium_full_comparison_control_visit_group)
dev.off()
```



```{r}
libu_kalzium_both_groups %>% 
  group_by(Treatment) %>% 
  normality()
```



##### liver_para ###################################################


```{r}
library(dplyr)

lpara_kalzium_with_controlvisit <- left_join(kalzium_full_fs_peak, kalzium_full_factor, 
                                       by = "Edited_BfArM Nummer2") %>% 
#  dplyr::filter(str_detect(attribute, "_From [Ss]tart|DBS")) %>% 
  filter(!str_detect(attribute, "_From Start|_From start|DBS"))%>%
  dplyr::select(1,3,4,5) %>% 
  #distinct(edited_bf_ar_m_nummer2, .keep_all = TRUE)%>% 
  filter(Treatment == "Leber_Para") %>% 
  mutate(Treatment = if_else(Treatment == "Leber_Para", "Patients with controlvisit", Treatment))# %>% 
#  mutate(`Edited_BfArM Nummer2` = as.factor(`Edited_BfArM Nummer2`)) %>% 
#  group_by(`Edited_BfArM Nummer2`) %>%
#  summarise(peak_labread = max(labreads, na.rm = TRUE))
  
lpara_kalzium_with_controlvisit
```

```{r}
lpara_kalzium_with_controlvisit_peak <- lpara_kalzium_with_controlvisit %>%
  group_by(`Edited_BfArM Nummer2`) %>%
  filter(labreads == max(labreads, na.rm = TRUE)) %>%
  slice(1) %>%  # Falls mehrere Zeilen denselben Maximalwert haben, nimm eine davon
  ungroup() %>%
  rename(`peak-labreads` = labreads) %>%
  select(`Edited_BfArM Nummer2`, Treatment, attribute, `peak-labreads`)

# Ergebnis anzeigen
print(lpara_kalzium_with_controlvisit_peak)

```


```{r}
# 1. Hole die Patienten-IDs aus dem "Peak"-Datensatz
patient_ids <- lpara_kalzium_with_controlvisit$`Edited_BfArM Nummer2`

# 2. Filtere die restlichen Patienten aus dem vollständigen Datensatz
lpara_kalzium_without_controlvisit <- kalzium_full_factor %>%
  filter(Treatment == "Leber_Para") %>% 
  filter(!str_detect(attribute, "_From Start|_From start|DBS"))%>%
  filter(!`Edited_BfArM Nummer2` %in% patient_ids) %>%
  group_by(`Edited_BfArM Nummer2`) %>%
#  filter(labreads == max(labreads, na.rm = TRUE)) %>%
#  slice(1) %>%  # Falls es mehrere mit demselben Max gibt, nur eine behalten
#  ungroup() %>%
#  rename(`peak-labreads` = labreads) %>%
  select(`Edited_BfArM Nummer2`, Treatment, attribute, labreads) %>%
  mutate(Treatment = if_else(Treatment == "Leber_Para", "Patients without controlvisit", Treatment))

# Ergebnis anzeigen
print(lpara_kalzium_without_controlvisit)

```




```{r}
lpara_kalzium_both_groups <- bind_rows(lpara_kalzium_with_controlvisit, 
                                    lpara_kalzium_without_controlvisit)
lpara_kalzium_both_groups
```



```{r}
group_counts_lpara_kalzium_both_groups <- lpara_kalzium_both_groups %>%
  group_by(Treatment) %>%
  summarise(total_unique = n_distinct(`Edited_BfArM Nummer2`), .groups = "drop")
group_counts_lpara_kalzium_both_groups

# Faktor-Levels aus dem Hauptdatensatz definieren
treatment_levels <- unique(lpara_kalzium_both_groups$Treatment)

# Treatment-Spalte in beiden Datensätzen als Faktor setzen
lpara_kalzium_both_groups$Treatment <- factor(lpara_kalzium_both_groups$Treatment,
                                                 levels = treatment_levels)

group_counts_lpara_kalzium_both_groups$Treatment <- factor(group_counts_lpara_kalzium_both_groups$Treatment,
                                                              levels = treatment_levels)

y_pos <- lpara_kalzium_both_groups %>%
  group_by(Treatment) %>%
  summarise(y = max(labreads, na.rm = TRUE) * 1.09, .groups = "drop")

y_pos


group_counts_lpara_kalzium_both_groups <- left_join(group_counts_lpara_kalzium_both_groups, y_pos, by = "Treatment")
group_counts_lpara_kalzium_both_groups



# Maximalen y-Wert bestimmen (leicht oberhalb vom höchsten Wert)
y_max <- max(lpara_kalzium_both_groups$labreads, na.rm = TRUE) * 1.15

# Plot neu aufbauen mit eigener y-Skalierung
lpara_kalzium_full_comparison_control_visit_group <- ggbetweenstats(
  data = lpara_kalzium_both_groups,
  x = Treatment,
  y = labreads,
  type = "parametric",
  title = "liver para_kalzium_full_comparison labreads after reactionstart for patients with and without controlvisit", 
  xlab = "Patient group",
  ylab = "kalzium mmol/l"
) +
  geom_text(
    data = group_counts_lpara_kalzium_both_groups,
    aes(
      x = Treatment,
      y = y,
      label = paste0("N = ", total_unique)
    ),
    inherit.aes = FALSE,
    size = 4,
    vjust = -0.5
  ) +
  scale_y_continuous(limits = c(0, y_max), expand = expansion(mult = c(0.05, 0.1)))

lpara_kalzium_full_comparison_control_visit_group


dir.create("plots_comparison_control_visit_group", showWarnings = FALSE)
svg("plots_comparison_control_visit_group/kalzium_full_lpara_comparison_control_visit_group.svg", height = 8, width = 10)
print(lpara_kalzium_full_comparison_control_visit_group)
dev.off()
```



```{r}
lpara_kalzium_both_groups %>% 
  group_by(Treatment) %>% 
  normality()
```




















