---
title: "Untitled"
output: html_document
date: "2026-02-11"
---

# run part 1 until row 173


#################################################################################
### hb #########################################################################
#################################################################################

```{r}
ibu_monotreat_hb <- left_join(ibu_monotreat,hb_full, by = c("Edited_BfArM Nummer2")) %>% 
  drop_na() %>% 
  filter(Treatment.y == "Leber_Ibu") %>%
  filter(!grepl("_From Start|_From start|DBS", attribute)) %>%
  distinct("Edited_BfArM Nummer2", attribute, labreads, .keep_all = TRUE)

ibu_monotreat_hb 
```

```{r}
ibu_monotreat_hb_count <- ibu_monotreat_hb %>% 
  distinct(ibu_monotreat_hb$`Edited_BfArM Nummer2`)
ibu_monotreat_hb_count
```

```{r}
full_medicatoin_hb <- left_join(full_medicatoin,hb_full, by = c ("Edited_BfArM Nummer2" = "Edited_BfArM Nummer2")) %>% 
  drop_na(labreads) %>%
  filter(Treatment.y == "Leber_Ibu") %>%
  filter(!grepl("_From Start|_From start|DBS", attribute))

full_medicatoin_hb
```

```{r}
rest_full_medication_hb <- anti_join(full_medicatoin_hb,ibu_monotreat_hb, 
                               by = c ("Edited_BfArM Nummer2" = "Edited_BfArM Nummer2")) %>% 
#  filter(attribute %in% c("hb Day1", "hb Day2", "hb Day3")) %>% 
    distinct("Edited_BfArM Nummer2", attribute, labreads, .keep_all = TRUE)
rest_full_medication_hb
```

```{r}
# Convert Drug_Group to character in both datasets before combining
hb_plot_data_monomulti <- bind_rows(
  ibu_monotreat_hb %>% mutate(group = "monotreatment", Drug_Group = as.character(Drug_Group)),
  rest_full_medication_hb %>% mutate(group = "multitreatment", Drug_Group = as.character(Drug_Group))
)
hb_plot_data_monomulti
```


### mono multitreat for all labvalues ###

```{r}
hb_plot_data_monomulti %>% 
  group_by(group) %>% 
  normality(labreads)
```

```{r}
tapply(hb_plot_data_monomulti$labreads, hb_plot_data_monomulti$group, var)
leveneTest(labreads ~ group, data = hb_plot_data_monomulti)
```

```{r}
oneway.test(labreads ~ group, data = hb_plot_data_monomulti)
```

```{r}
n_patients <- hb_plot_data_monomulti %>%
  distinct(`Edited_BfArM Nummer2`, group) %>%  # nur einzigartige Patienten
  count(group, name = "n") %>%
  mutate(label = paste0("N = ", n))

# Schritt 2: ggbetweenstats-Plot erstellen
plot_without_count <- ggbetweenstats(
  data = hb_plot_data_monomulti,
  x = group,
  y = labreads,
  type = "np",  # non-parametrisch
  title = "liver_ibuprofen monotreatment vs. ibuprofen with comedication",
  xlab = "Medication group",
  ylab = "hb (g/dl)",
  messages = FALSE)

# Schritt 3: N-Werte oberhalb der Violinenplots einfügen
li_hb_violin_mono_multitreatment <- plot_without_count+ 
  geom_text(
    data = n_patients,
    aes(x = group, 
        y = max(dd$labreads, na.rm = TRUE) * 1.05,  # Position leicht oberhalb
        label = label),
    inherit.aes = FALSE,
    size = 4
  )
li_hb_violin_mono_multitreatment
dir.create("plots_mono_multitreat/plots_ibuprofen", recursive = TRUE,showWarnings = FALSE)
svg("plots_mono_multitreat/plots_ibuprofen/li_hb_mono multitreatment violin.svg", height = 6, width = 8)
print(li_hb_violin_mono_multitreatment)
dev.off()
```


### mono multitreat for day 1-3 ###

```{r}
hb_plot_data_monomulti_13 <- hb_plot_data_monomulti%>% 
  filter(attribute %in% c("hb Day1", "hb Day2", "hb Day3")) %>% 
  distinct(`Edited_BfArM Nummer2`, labreads, attribute, .keep_all = TRUE)
```

```{r}
hb_plot_data_monomulti_13 %>% 
  group_by(group) %>% 
  normality(labreads)
```

```{}
tapply(hb_plot_data_monomulti_13$labreads, hb_plot_data_monomulti_13$group, var)
leveneTest(labreads ~ group, data = hb_plot_data_monomulti_13)
```

```{}
oneway.test(labreads ~ group, data = hb_plot_data_monomulti_13)
```

```{}
n_patients <- hb_plot_data_monomulti_13 %>%
  distinct(`Edited_BfArM Nummer2`, group) %>%  # nur einzigartige Patienten
  count(group, name = "n") %>%
  mutate(label = paste0("N = ", n))

# Schritt 2: ggbetweenstats-Plot erstellen
plot_without_count <- ggbetweenstats(
  data = hb_plot_data_monomulti_13,
  x = group,
  y = labreads,
  type = "np",  # non-parametrisch
  title = "liver_ibuprofen monotreatment vs. ibuprofen with comedication for day 1-3",
  xlab = "Medication group",
  ylab = "hb (g/dl)",
  messages = FALSE)

# Schritt 3: N-Werte oberhalb der Violinenplots einfügen
li_hb_violin_mono_multitreatment_13 <- plot_without_count+ 
  geom_text(
    data = n_patients,
    aes(x = group, 
        y = max(dd$labreads, na.rm = TRUE) * 1.05,  # Position leicht oberhalb
        label = label),
    inherit.aes = FALSE,
    size = 4
  )
li_hb_violin_mono_multitreatment_13
dir.create("plots_mono_multitreat/plots_ibuprofen", recursive = TRUE,showWarnings = FALSE)
svg("plots_mono_multitreat/plots_ibuprofen/li_hb_day1-3_mono multitreatment violin.svg", height = 6, width = 8)
print(li_hb_violin_mono_multitreatment_13)
dev.off()
```


### mono multitreatment for peak labvalue ###

```{r}
hb_plot_data_monomulti_peak <- hb_plot_data_monomulti%>% 
  drop_na(labreads) %>% 
  group_by(`Edited_BfArM Nummer2`) %>% 
  slice_max(order_by = labreads, n = 1, with_ties = FALSE) %>%  # behält nur den höchsten Wert pro Patient
  ungroup()
```

```{r}
hb_plot_data_monomulti_peak %>% 
  group_by(group) %>% 
  normality(labreads)
```

```{r}
tapply(hb_plot_data_monomulti_peak$labreads, hb_plot_data_monomulti_peak$group, var)
leveneTest(labreads ~ group, data = hb_plot_data_monomulti_peak)
```

```{r}
oneway.test(labreads ~ group, data = hb_plot_data_monomulti_peak)
```

```{r}
li_hb_violin_mono_multitreatment_peak <- ggbetweenstats(
  data = hb_plot_data_monomulti_peak,
  x = group,
  y = labreads,
  type = "np",  # non-parametrisch
  title = "liver_ibuprofen monotreatment vs. ibuprofen with comedication for peak labvalues",
  xlab = "Medication group",
  ylab = "Peak-hb (g/dl)",
  messages = FALSE)

li_hb_violin_mono_multitreatment_peak
dir.create("plots_mono_multitreat/plots_ibuprofen", recursive = TRUE,showWarnings = FALSE)
svg("plots_mono_multitreat/plots_ibuprofen/li_hb_peak_mono multitreatment violin.svg", height = 6, width = 8)
print(li_hb_violin_mono_multitreatment_peak)
dev.off()
```


### ibu monotreat vs. Analgetics monotreat ########################################

```{r}
comedication_med_count_list <- comedication_grouped %>%
  group_by(bfarm_nummer) %>%
  summarise(
    treatments = paste(unique(medication_headline), collapse = ", "),
    n_treatments = n_distinct(medication_headline),
    .groups = "drop")

comedication_med_count_list
```

```{r}
comed_analgetics_monotreat <- comedication_med_count_list %>% 
  filter(n_treatments == "1",
         treatments == "analgetics")

comed_analgetics_monotreat
```

```{r}
comed_analgetics_monotreat_hb <- left_join(comed_analgetics_monotreat,hb_full,by = c("bfarm_nummer" = "Edited_BfArM Nummer2")) %>% 
  filter(Treatment == "Leber_Ibu") %>% 
  filter(!grepl("_From Start|_From start|DBS", attribute)) %>% 
  dplyr::rename( "Edited_BfArM Nummer2" = "bfarm_nummer",
                 "Attribut"   = "Treatment",)

comed_analgetics_monotreat_hb
```

```{r}
hb_plot_data_analgetics <- bind_rows(
  ibu_monotreat_hb %>% mutate(group = "ibuprofen_mono"),
  comed_analgetics_monotreat_hb %>% mutate(group = "ibuprofen+Analgetic"))
```

```{r}
hb_plot_data_analgetics %>% 
  group_by(group) %>% 
  normality(labreads)
```

```{}
tapply(hb_plot_data_analgetics$labreads, hb_plot_data_analgetics$group, var)
leveneTest(labreads ~ group, data = hb_plot_data_analgetics)
```

```{}
oneway.test(labreads ~ group, data = hb_plot_data_analgetics)
```

```{}
n_patients <- hb_plot_data_analgetics %>%
  distinct(`Edited_BfArM Nummer2`, .keep_all = TRUE) %>%
  count(group, name = "n") %>%
  mutate(label = paste0("N = ", n))

# Schritt 2: ggbetweenstats-Plot erstellen
plot_without_count <- ggbetweenstats(
  data = hb_plot_data_analgetics,
  x = group,
  y = labreads,
  type = "np",  # non-parametrisch
  title = "liver_ibu monotreatment vs. analgetic combination",
  xlab = "Medication group",
  ylab = "hb (g/dl)",
  messages = FALSE)

# Schritt 3: N-Werte oberhalb der Violinenplots einfügen
li_hb_violin_ibumono_analgetic <- plot_without_count+ 
  geom_text(
    data = n_patients,
    aes(x = group, 
        y = max(dd$labreads, na.rm = TRUE) * 1.05,  # Position leicht oberhalb
        label = label),
    inherit.aes = FALSE,
    size = 4
  )
li_hb_violin_ibumono_analgetic
dir.create("plots_mono_multitreat/plots_ibuprofen", recursive = TRUE,showWarnings = FALSE)
svg("plots_mono_multitreat/plots_ibuprofen/li_hb_ibumono analgetic violin.svg", height = 6, width = 8)
print(li_hb_violin_ibumono_analgetic)
dev.off()
```


### ibu monotreat vs. antiinfectives monotreat ########################################

```{r}
comed_antiinfectives_monotreat <- comedication_med_count_list %>% 
  filter(n_treatments == "1",
         treatments == "Antiinfectives")

comed_antiinfectives_monotreat
```

```{r}
comed_antiinfectives_monotreat_hb <- left_join(comed_antiinfectives_monotreat,hb_full,by = c("bfarm_nummer" = "Edited_BfArM Nummer2")) %>% 
  filter(Treatment == "Leber_Ibu") %>% 
  filter(!grepl("_From Start|_From start|DBS", attribute)) %>% 
  dplyr::rename( "Edited_BfArM Nummer2" = "bfarm_nummer",
                 "Attribut"   = "Treatment",)

comed_antiinfectives_monotreat_hb
```

```{}
hb_plot_data_antiinfectives <- bind_rows(
  ibu_monotreat_hb %>% mutate(group = "ibuprofen_mono"),
  comed_antiinfectives_monotreat_hb %>% mutate(group = "ibuprofen+Antiinfectives"))
```

```{}
hb_plot_data_antiinfectives %>% 
  group_by(group) %>% 
  normality(labreads)
```

```{}
tapply(hb_plot_data_antiinfectives$labreads, hb_plot_data_antiinfectives$group, var)
leveneTest(labreads ~ group, data = hb_plot_data_antiinfectives)
```

```{}
oneway.test(labreads ~ group, data = hb_plot_data_antiinfectives)
```

```{}
n_patients <- hb_plot_data_antiinfectives %>%
  distinct(`Edited_BfArM Nummer2`, .keep_all = TRUE) %>%
  count(group, name = "n") %>%
  mutate(label = paste0("N = ", n))

# Schritt 2: ggbetweenstats-Plot erstellen
plot_without_count <- ggbetweenstats(
  data = hb_plot_data_antiinfectives,
  x = group,
  y = labreads,
  type = "np",  # non-parametrisch
  title = "liver_ibu monotreatment vs. antiinfectives combination",
  xlab = "Medication group",
  ylab = "hb (g/dl)",
  messages = FALSE)

# Schritt 3: N-Werte oberhalb der Violinenplots einfügen
li_hb_violin_ibumono_antiinfectives <- plot_without_count+ 
  geom_text(
    data = n_patients,
    aes(x = group, 
        y = max(dd$labreads, na.rm = TRUE) * 1.05,  # Position leicht oberhalb
        label = label),
    inherit.aes = FALSE,
    size = 4)

li_hb_violin_ibumono_antiinfectives
dir.create("plots_mono_multitreat/plots_ibuprofen", recursive = TRUE,showWarnings = FALSE)
svg("plots_mono_multitreat/plots_ibuprofen/li_hb_ibumono antiinfectives violin.svg", height = 6, width = 8)
print(li_hb_violin_ibumono_antiinfectives)
dev.off()
```


### ibu monotreat vs. cardiovascular monotreat ########################################

```{r}
comed_cardiovascular_monotreat <- comedication_med_count_list %>% 
  filter(n_treatments == "1",
         treatments == "Cardiovascular")

comed_cardiovascular_monotreat
```

```{r}
comed_cardiovascular_monotreat_hb <- left_join(comed_cardiovascular_monotreat,hb_full,by = c("bfarm_nummer" = "Edited_BfArM Nummer2")) %>% 
  filter(Treatment == "Leber_Ibu") %>% 
  filter(!grepl("_From Start|_From start|DBS", attribute)) %>% 
  dplyr::rename( "Edited_BfArM Nummer2" = "bfarm_nummer",
                 "Attribut"   = "Treatment",)

comed_cardiovascular_monotreat_hb
```

```{r}
hb_plot_data_cardiovascular <- bind_rows(
  ibu_monotreat_hb %>% mutate(group = "ibuprofen_mono"),
  comed_cardiovascular_monotreat_hb %>% mutate(group = "ibuprofen+Cardiovascular"))
```

```{r}
hb_plot_data_cardiovascular %>% 
  group_by(group) %>% 
  normality(labreads)
```

```{r}
tapply(hb_plot_data_cardiovascular$labreads, hb_plot_data_cardiovascular$group, var)
leveneTest(labreads ~ group, data = hb_plot_data_cardiovascular)
```

```{}
oneway.test(labreads ~ group, data = hb_plot_data_cardiovascular)
```

```{}
n_patients <- hb_plot_data_cardiovascular %>%
  distinct(`Edited_BfArM Nummer2`, .keep_all = TRUE) %>%
  count(group, name = "n") %>%
  mutate(label = paste0("N = ", n))

# Schritt 2: ggbetweenstats-Plot erstellen
plot_without_count <- ggbetweenstats(
  data = hb_plot_data_cardiovascular,
  x = group,
  y = labreads,
  type = "np",  # non-parametrisch
  title = "liver_ibu monotreatment vs. cardiovascular combination",
  xlab = "Medication group",
  ylab = "hb (g/dl)",
  messages = FALSE)

# Schritt 3: N-Werte oberhalb der Violinenplots einfügen
li_hb_violin_ibumono_cardiovascular <- plot_without_count+ 
  geom_text(
    data = n_patients,
    aes(x = group, 
        y = max(dd$labreads, na.rm = TRUE) * 1.05,  # Position leicht oberhalb
        label = label),
    inherit.aes = FALSE,
    size = 4
  )
li_hb_violin_ibumono_cardiovascular
dir.create("plots_mono_multitreat/plots_ibuprofen", recursive = TRUE,showWarnings = FALSE)
svg("plots_mono_multitreat/plots_ibuprofen/li_hb_ibumono cardiovascular violin.svg", height = 6, width = 8)
print(li_hb_violin_ibumono_cardiovascular)
dev.off()
```


### ibu monotreat vs. central_nervous_system monotreat ########################################

```{r}
comed_central_nervous_system_monotreat <- comedication_med_count_list %>% 
  filter(n_treatments == "1",
         treatments == "Central-nervous-system")

comed_central_nervous_system_monotreat
```

```{r}
comed_central_nervous_system_monotreat_hb <- left_join(comed_central_nervous_system_monotreat,hb_full,by = c("bfarm_nummer" = "Edited_BfArM Nummer2")) %>% 
  filter(Treatment == "Leber_Ibu") %>% 
  filter(!grepl("_From Start|_From start|DBS", attribute)) %>% 
  dplyr::rename( "Edited_BfArM Nummer2" = "bfarm_nummer",
                 "Attribut"   = "Treatment",)

comed_central_nervous_system_monotreat_hb
```

```{r}
hb_plot_data_central_nervous_system <- bind_rows(
  ibu_monotreat_hb %>% mutate(group = "ibuprofen_mono"),
  comed_central_nervous_system_monotreat_hb %>% mutate(group = "ibuprofen+Central_nervous_system"))
```

```{r}
hb_plot_data_central_nervous_system %>% 
  group_by(group) %>% 
  normality(labreads)
```

```{}
tapply(hb_plot_data_central_nervous_system$labreads, hb_plot_data_central_nervous_system$group, var)
leveneTest(labreads ~ group, data = hb_plot_data_central_nervous_system)
```

```{}
oneway.test(labreads ~ group, data = hb_plot_data_central_nervous_system)
```

```{}
n_patients <- hb_plot_data_central_nervous_system %>%
  distinct(`Edited_BfArM Nummer2`, .keep_all = TRUE) %>%
  count(group, name = "n") %>%
  mutate(label = paste0("N = ", n))

# Schritt 2: ggbetweenstats-Plot erstellen
plot_without_count <- ggbetweenstats(
  data = hb_plot_data_central_nervous_system,
  x = group,
  y = labreads,
  type = "np",  # non-parametrisch
  title = "liver_ibu monotreatment vs. central_nervous_system combination",
  xlab = "Medication group",
  ylab = "hb (g/dl)",
  messages = FALSE)

# Schritt 3: N-Werte oberhalb der Violinenplots einfügen
li_hb_violin_ibumono_central_nervous_system <- plot_without_count+ 
  geom_text(
    data = n_patients,
    aes(x = group, 
        y = max(dd$labreads, na.rm = TRUE) * 1.05,  # Position leicht oberhalb
        label = label),
    inherit.aes = FALSE,
    size = 4)

li_hb_violin_ibumono_central_nervous_system
dir.create("plots_mono_multitreat/plots_ibuprofen", recursive = TRUE,showWarnings = FALSE)
svg("plots_mono_multitreat/plots_ibuprofen/li_hb_ibumono CNS viloin.svg", height = 6, width = 8)
print(li_hb_violin_ibumono_central_nervous_system)
dev.off()
```



#################################################################################
### gesamteiweiß #########################################################################
#################################################################################

```{r}
ibu_monotreat_gesamteiweiß <- left_join(ibu_monotreat,gesamteiweiß_full, by = c("Edited_BfArM Nummer2")) %>% 
  drop_na() %>% 
  filter(Treatment.y == "Leber_Ibu") %>%
  filter(!grepl("_From Start|_From start|DBS", attribute)) %>%
  distinct("Edited_BfArM Nummer2", attribute, labreads, .keep_all = TRUE)

ibu_monotreat_gesamteiweiß 
```

```{r}
ibu_monotreat_gesamteiweiß_count <- ibu_monotreat_gesamteiweiß %>% 
  distinct(ibu_monotreat_gesamteiweiß$`Edited_BfArM Nummer2`)
ibu_monotreat_gesamteiweiß_count
```

```{r}
full_medicatoin_gesamteiweiß <- left_join(full_medicatoin,gesamteiweiß_full, by = c ("Edited_BfArM Nummer2" = "Edited_BfArM Nummer2")) %>% 
  drop_na(labreads) %>%
  filter(Treatment.y == "Leber_Ibu") %>%
  filter(!grepl("_From Start|_From start|DBS", attribute))

full_medicatoin_gesamteiweiß
```

```{r}
rest_full_medication_gesamteiweiß <- anti_join(full_medicatoin_gesamteiweiß,ibu_monotreat_gesamteiweiß, 
                               by = c ("Edited_BfArM Nummer2" = "Edited_BfArM Nummer2")) %>% 
#  filter(attribute %in% c("gesamteiweiß Day1", "gesamteiweiß Day2", "gesamteiweiß Day3")) %>% 
    distinct("Edited_BfArM Nummer2", attribute, labreads, .keep_all = TRUE)
rest_full_medication_gesamteiweiß
```

```{r}
# Convert Drug_Group to character in both datasets before combining
gesamteiweiß_plot_data_monomulti <- bind_rows(
  ibu_monotreat_gesamteiweiß %>% mutate(group = "monotreatment", Drug_Group = as.character(Drug_Group)),
  rest_full_medication_gesamteiweiß %>% mutate(group = "multitreatment", Drug_Group = as.character(Drug_Group))
)
gesamteiweiß_plot_data_monomulti
```


### mono multitreat for all labvalues ###

```{r}
gesamteiweiß_plot_data_monomulti %>% 
  group_by(group) %>% 
  normality(labreads)
```

```{}
tapply(gesamteiweiß_plot_data_monomulti$labreads, gesamteiweiß_plot_data_monomulti$group, var)
leveneTest(labreads ~ group, data = gesamteiweiß_plot_data_monomulti)
```

```{}
oneway.test(labreads ~ group, data = gesamteiweiß_plot_data_monomulti)
```

```{}
n_patients <- gesamteiweiß_plot_data_monomulti %>%
  distinct(`Edited_BfArM Nummer2`, group) %>%  # nur einzigartige Patienten
  count(group, name = "n") %>%
  mutate(label = paste0("N = ", n))

# Schritt 2: ggbetweenstats-Plot erstellen
plot_without_count <- ggbetweenstats(
  data = gesamteiweiß_plot_data_monomulti,
  x = group,
  y = labreads,
  type = "np",  # non-parametrisch
  title = "liver_ibuprofen monotreatment vs. ibuprofen with comedication",
  xlab = "Medication group",
  ylab = "gesamteiweiß (g/dl)",
  messages = FALSE)

# Schritt 3: N-Werte oberhalb der Violinenplots einfügen
li_gesamteiweiß_violin_mono_multitreatment <- plot_without_count+ 
  geom_text(
    data = n_patients,
    aes(x = group, 
        y = max(dd$labreads, na.rm = TRUE) * 1.05,  # Position leicht oberhalb
        label = label),
    inherit.aes = FALSE,
    size = 4
  )
li_gesamteiweiß_violin_mono_multitreatment
dir.create("plots_mono_multitreat/plots_ibuprofen", recursive = TRUE,showWarnings = FALSE)
svg("plots_mono_multitreat/plots_ibuprofen/li_gesamteiweiß_mono multitreatment violin.svg", height = 6, width = 8)
print(li_gesamteiweiß_violin_mono_multitreatment)
dev.off()
```


### mono multitreat for day 1-3 ###

```{r}
gesamteiweiß_plot_data_monomulti_13 <- gesamteiweiß_plot_data_monomulti%>% 
  filter(attribute %in% c("gesamteiweiß Day1", "gesamteiweiß Day2", "gesamteiweiß Day3")) %>% 
  distinct(`Edited_BfArM Nummer2`, labreads, attribute, .keep_all = TRUE)
```

```{r}
gesamteiweiß_plot_data_monomulti_13 %>% 
  group_by(group) %>% 
  normality(labreads)
```

```{}
tapply(gesamteiweiß_plot_data_monomulti_13$labreads, gesamteiweiß_plot_data_monomulti_13$group, var)
leveneTest(labreads ~ group, data = gesamteiweiß_plot_data_monomulti_13)
```

```{}
oneway.test(labreads ~ group, data = gesamteiweiß_plot_data_monomulti_13)
```

```{}
n_patients <- gesamteiweiß_plot_data_monomulti_13 %>%
  distinct(`Edited_BfArM Nummer2`, group) %>%  # nur einzigartige Patienten
  count(group, name = "n") %>%
  mutate(label = paste0("N = ", n))

# Schritt 2: ggbetweenstats-Plot erstellen
plot_without_count <- ggbetweenstats(
  data = gesamteiweiß_plot_data_monomulti_13,
  x = group,
  y = labreads,
  type = "np",  # non-parametrisch
  title = "liver_ibuprofen monotreatment vs. ibuprofen with comedication for day 1-3",
  xlab = "Medication group",
  ylab = "gesamteiweiß (g/dl)",
  messages = FALSE)

# Schritt 3: N-Werte oberhalb der Violinenplots einfügen
li_gesamteiweiß_violin_mono_multitreatment_13 <- plot_without_count+ 
  geom_text(
    data = n_patients,
    aes(x = group, 
        y = max(dd$labreads, na.rm = TRUE) * 1.05,  # Position leicht oberhalb
        label = label),
    inherit.aes = FALSE,
    size = 4
  )
li_gesamteiweiß_violin_mono_multitreatment_13
dir.create("plots_mono_multitreat/plots_ibuprofen", recursive = TRUE,showWarnings = FALSE)
svg("plots_mono_multitreat/plots_ibuprofen/li_gesamteiweiß_day1-3_mono multitreatment violin.svg", height = 6, width = 8)
print(li_gesamteiweiß_violin_mono_multitreatment_13)
dev.off()
```


### mono multitreatment for peak labvalue ###

```{r}
gesamteiweiß_plot_data_monomulti_peak <- gesamteiweiß_plot_data_monomulti%>% 
  drop_na(labreads) %>% 
  group_by(`Edited_BfArM Nummer2`) %>% 
  slice_max(order_by = labreads, n = 1, with_ties = FALSE) %>%  # behält nur den höchsten Wert pro Patient
  ungroup()
```

```{r}
gesamteiweiß_plot_data_monomulti_peak %>% 
  group_by(group) %>% 
  normality(labreads)
```

```{}
tapply(gesamteiweiß_plot_data_monomulti_peak$labreads, gesamteiweiß_plot_data_monomulti_peak$group, var)
leveneTest(labreads ~ group, data = gesamteiweiß_plot_data_monomulti_peak)
```

```{}
oneway.test(labreads ~ group, data = gesamteiweiß_plot_data_monomulti_peak)
```

```{}
li_gesamteiweiß_violin_mono_multitreatment_peak <- ggbetweenstats(
  data = gesamteiweiß_plot_data_monomulti_peak,
  x = group,
  y = labreads,
  type = "np",  # non-parametrisch
  title = "liver_ibuprofen monotreatment vs. ibuprofen with comedication for peak labvalues",
  xlab = "Medication group",
  ylab = "Peak-gesamteiweiß (g/dl)",
  messages = FALSE)

li_gesamteiweiß_violin_mono_multitreatment_peak
dir.create("plots_mono_multitreat/plots_ibuprofen", recursive = TRUE,showWarnings = FALSE)
svg("plots_mono_multitreat/plots_ibuprofen/li_gesamteiweiß_peak_mono multitreatment violin.svg", height = 6, width = 8)
print(li_gesamteiweiß_violin_mono_multitreatment_peak)
dev.off()
```


### ibu monotreat vs. Analgetics monotreat ########################################

```{}
comedication_med_count_list <- comedication_grouped %>%
  group_by(bfarm_nummer) %>%
  summarise(
    treatments = paste(unique(medication_headline), collapse = ", "),
    n_treatments = n_distinct(medication_headline),
    .groups = "drop")

comedication_med_count_list
```

```{}
comed_analgetics_monotreat <- comedication_med_count_list %>% 
  filter(n_treatments == "1",
         treatments == "analgetics")

comed_analgetics_monotreat
```

```{}
comed_analgetics_monotreat_gesamteiweiß <- left_join(comed_analgetics_monotreat,gesamteiweiß_full,by = c("bfarm_nummer" = "Edited_BfArM Nummer2")) %>% 
  filter(Treatment == "Leber_Ibu") %>% 
  filter(!grepl("_From Start|_From start|DBS", attribute)) %>% 
  dplyr::rename( "Edited_BfArM Nummer2" = "bfarm_nummer",
                 "Attribut"   = "Treatment",)

comed_analgetics_monotreat_gesamteiweiß
```

```{}
gesamteiweiß_plot_data_analgetics <- bind_rows(
  ibu_monotreat_gesamteiweiß %>% mutate(group = "ibuprofen_mono"),
  comed_analgetics_monotreat_gesamteiweiß %>% mutate(group = "ibuprofen+Analgetic"))
```

```{}
gesamteiweiß_plot_data_analgetics %>% 
  group_by(group) %>% 
  normality(labreads)
```

```{}
tapply(gesamteiweiß_plot_data_analgetics$labreads, gesamteiweiß_plot_data_analgetics$group, var)
leveneTest(labreads ~ group, data = gesamteiweiß_plot_data_analgetics)
```

```{}
oneway.test(labreads ~ group, data = gesamteiweiß_plot_data_analgetics)
```

```{}
n_patients <- gesamteiweiß_plot_data_analgetics %>%
  distinct(`Edited_BfArM Nummer2`, .keep_all = TRUE) %>%
  count(group, name = "n") %>%
  mutate(label = paste0("N = ", n))

# Schritt 2: ggbetweenstats-Plot erstellen
plot_without_count <- ggbetweenstats(
  data = gesamteiweiß_plot_data_analgetics,
  x = group,
  y = labreads,
  type = "np",  # non-parametrisch
  title = "liver_ibu monotreatment vs. analgetic combination",
  xlab = "Medication group",
  ylab = "gesamteiweiß (g/dl)",
  messages = FALSE)

# Schritt 3: N-Werte oberhalb der Violinenplots einfügen
li_gesamteiweiß_violin_ibumono_analgetic <- plot_without_count+ 
  geom_text(
    data = n_patients,
    aes(x = group, 
        y = max(dd$labreads, na.rm = TRUE) * 1.05,  # Position leicht oberhalb
        label = label),
    inherit.aes = FALSE,
    size = 4
  )
li_gesamteiweiß_violin_ibumono_analgetic
dir.create("plots_mono_multitreat/plots_ibuprofen", recursive = TRUE,showWarnings = FALSE)
svg("plots_mono_multitreat/plots_ibuprofen/li_gesamteiweiß_ibumono analgetic violin.svg", height = 6, width = 8)
print(li_gesamteiweiß_violin_ibumono_analgetic)
dev.off()
```


### ibu monotreat vs. antiinfectives monotreat ########################################

```{}
comed_antiinfectives_monotreat <- comedication_med_count_list %>% 
  filter(n_treatments == "1",
         treatments == "Antiinfectives")

comed_antiinfectives_monotreat
```

```{}
comed_antiinfectives_monotreat_gesamteiweiß <- left_join(comed_antiinfectives_monotreat,gesamteiweiß_full,by = c("bfarm_nummer" = "Edited_BfArM Nummer2")) %>% 
  filter(Treatment == "Leber_Ibu") %>% 
  filter(!grepl("_From Start|_From start|DBS", attribute)) %>% 
  dplyr::rename( "Edited_BfArM Nummer2" = "bfarm_nummer",
                 "Attribut"   = "Treatment",)

comed_antiinfectives_monotreat_gesamteiweiß
```

```{}
gesamteiweiß_plot_data_antiinfectives <- bind_rows(
  ibu_monotreat_gesamteiweiß %>% mutate(group = "ibuprofen_mono"),
  comed_antiinfectives_monotreat_gesamteiweiß %>% mutate(group = "ibuprofen+Antiinfectives"))
```

```{}
gesamteiweiß_plot_data_antiinfectives %>% 
  group_by(group) %>% 
  normality(labreads)
```

```{}
tapply(gesamteiweiß_plot_data_antiinfectives$labreads, gesamteiweiß_plot_data_antiinfectives$group, var)
leveneTest(labreads ~ group, data = gesamteiweiß_plot_data_antiinfectives)
```

```{}
oneway.test(labreads ~ group, data = gesamteiweiß_plot_data_antiinfectives)
```

```{}
n_patients <- gesamteiweiß_plot_data_antiinfectives %>%
  distinct(`Edited_BfArM Nummer2`, .keep_all = TRUE) %>%
  count(group, name = "n") %>%
  mutate(label = paste0("N = ", n))

# Schritt 2: ggbetweenstats-Plot erstellen
plot_without_count <- ggbetweenstats(
  data = gesamteiweiß_plot_data_antiinfectives,
  x = group,
  y = labreads,
  type = "np",  # non-parametrisch
  title = "liver_ibu monotreatment vs. antiinfectives combination",
  xlab = "Medication group",
  ylab = "gesamteiweiß (g/dl)",
  messages = FALSE)

# Schritt 3: N-Werte oberhalb der Violinenplots einfügen
li_gesamteiweiß_violin_ibumono_antiinfectives <- plot_without_count+ 
  geom_text(
    data = n_patients,
    aes(x = group, 
        y = max(dd$labreads, na.rm = TRUE) * 1.05,  # Position leicht oberhalb
        label = label),
    inherit.aes = FALSE,
    size = 4)

li_gesamteiweiß_violin_ibumono_antiinfectives
dir.create("plots_mono_multitreat/plots_ibuprofen", recursive = TRUE,showWarnings = FALSE)
svg("plots_mono_multitreat/plots_ibuprofen/li_gesamteiweiß_ibumono antiinfectives violin.svg", height = 6, width = 8)
print(li_gesamteiweiß_violin_ibumono_antiinfectives)
dev.off()
```


### ibu monotreat vs. cardiovascular monotreat ########################################

```{}
comed_cardiovascular_monotreat <- comedication_med_count_list %>% 
  filter(n_treatments == "1",
         treatments == "Cardiovascular")

comed_cardiovascular_monotreat
```

```{}
comed_cardiovascular_monotreat_gesamteiweiß <- left_join(comed_cardiovascular_monotreat,gesamteiweiß_full,by = c("bfarm_nummer" = "Edited_BfArM Nummer2")) %>% 
  filter(Treatment == "Leber_Ibu") %>% 
  filter(!grepl("_From Start|_From start|DBS", attribute)) %>% 
  dplyr::rename( "Edited_BfArM Nummer2" = "bfarm_nummer",
                 "Attribut"   = "Treatment",)

comed_cardiovascular_monotreat_gesamteiweiß
```

```{}
gesamteiweiß_plot_data_cardiovascular <- bind_rows(
  ibu_monotreat_gesamteiweiß %>% mutate(group = "ibuprofen_mono"),
  comed_cardiovascular_monotreat_gesamteiweiß %>% mutate(group = "ibuprofen+Cardiovascular"))
```

```{}
gesamteiweiß_plot_data_cardiovascular %>% 
  group_by(group) %>% 
  normality(labreads)
```

```{}
tapply(gesamteiweiß_plot_data_cardiovascular$labreads, gesamteiweiß_plot_data_cardiovascular$group, var)
leveneTest(labreads ~ group, data = gesamteiweiß_plot_data_cardiovascular)
```

```{}
oneway.test(labreads ~ group, data = gesamteiweiß_plot_data_cardiovascular)
```

```{}
n_patients <- gesamteiweiß_plot_data_cardiovascular %>%
  distinct(`Edited_BfArM Nummer2`, .keep_all = TRUE) %>%
  count(group, name = "n") %>%
  mutate(label = paste0("N = ", n))

# Schritt 2: ggbetweenstats-Plot erstellen
plot_without_count <- ggbetweenstats(
  data = gesamteiweiß_plot_data_cardiovascular,
  x = group,
  y = labreads,
  type = "np",  # non-parametrisch
  title = "liver_ibu monotreatment vs. cardiovascular combination",
  xlab = "Medication group",
  ylab = "gesamteiweiß (g/dl)",
  messages = FALSE)

# Schritt 3: N-Werte oberhalb der Violinenplots einfügen
li_gesamteiweiß_violin_ibumono_cardiovascular <- plot_without_count+ 
  geom_text(
    data = n_patients,
    aes(x = group, 
        y = max(dd$labreads, na.rm = TRUE) * 1.05,  # Position leicht oberhalb
        label = label),
    inherit.aes = FALSE,
    size = 4
  )
li_gesamteiweiß_violin_ibumono_cardiovascular
dir.create("plots_mono_multitreat/plots_ibuprofen", recursive = TRUE,showWarnings = FALSE)
svg("plots_mono_multitreat/plots_ibuprofen/li_gesamteiweiß_ibumono cardiovascular violin.svg", height = 6, width = 8)
print(li_gesamteiweiß_violin_ibumono_cardiovascular)
dev.off()
```


### ibu monotreat vs. central_nervous_system monotreat ########################################

```{}
comed_central_nervous_system_monotreat <- comedication_med_count_list %>% 
  filter(n_treatments == "1",
         treatments == "Central-nervous-system")

comed_central_nervous_system_monotreat
```

```{}
comed_central_nervous_system_monotreat_gesamteiweiß <- left_join(comed_central_nervous_system_monotreat,gesamteiweiß_full,by = c("bfarm_nummer" = "Edited_BfArM Nummer2")) %>% 
  filter(Treatment == "Leber_Ibu") %>% 
  filter(!grepl("_From Start|_From start|DBS", attribute)) %>% 
  dplyr::rename( "Edited_BfArM Nummer2" = "bfarm_nummer",
                 "Attribut"   = "Treatment",)

comed_central_nervous_system_monotreat_gesamteiweiß
```

```{}
gesamteiweiß_plot_data_central_nervous_system <- bind_rows(
  ibu_monotreat_gesamteiweiß %>% mutate(group = "ibuprofen_mono"),
  comed_central_nervous_system_monotreat_gesamteiweiß %>% mutate(group = "ibuprofen+Central_nervous_system"))
```

```{}
gesamteiweiß_plot_data_central_nervous_system %>% 
  group_by(group) %>% 
  normality(labreads)
```

```{}
tapply(gesamteiweiß_plot_data_central_nervous_system$labreads, gesamteiweiß_plot_data_central_nervous_system$group, var)
leveneTest(labreads ~ group, data = gesamteiweiß_plot_data_central_nervous_system)
```

```{}
oneway.test(labreads ~ group, data = gesamteiweiß_plot_data_central_nervous_system)
```

```{}
n_patients <- gesamteiweiß_plot_data_central_nervous_system %>%
  distinct(`Edited_BfArM Nummer2`, .keep_all = TRUE) %>%
  count(group, name = "n") %>%
  mutate(label = paste0("N = ", n))

# Schritt 2: ggbetweenstats-Plot erstellen
plot_without_count <- ggbetweenstats(
  data = gesamteiweiß_plot_data_central_nervous_system,
  x = group,
  y = labreads,
  type = "np",  # non-parametrisch
  title = "liver_ibu monotreatment vs. central_nervous_system combination",
  xlab = "Medication group",
  ylab = "gesamteiweiß (g/dl)",
  messages = FALSE)

# Schritt 3: N-Werte oberhalb der Violinenplots einfügen
li_gesamteiweiß_violin_ibumono_central_nervous_system <- plot_without_count+ 
  geom_text(
    data = n_patients,
    aes(x = group, 
        y = max(dd$labreads, na.rm = TRUE) * 1.05,  # Position leicht oberhalb
        label = label),
    inherit.aes = FALSE,
    size = 4)

li_gesamteiweiß_violin_ibumono_central_nervous_system
dir.create("plots_mono_multitreat/plots_ibuprofen", recursive = TRUE,showWarnings = FALSE)
svg("plots_mono_multitreat/plots_ibuprofen/li_gesamteiweiß_ibumono CNS viloin.svg", height = 6, width = 8)
print(li_gesamteiweiß_violin_ibumono_central_nervous_system)
dev.off()
```



#################################################################################
### total_bilirubin #########################################################################
#################################################################################

```{r}
ibu_monotreat_total_bilirubin <- left_join(ibu_monotreat,total_bilirubin_full, by = c("Edited_BfArM Nummer2")) %>% 
  drop_na() %>% 
  filter(Treatment.y == "Leber_Ibu") %>%
  filter(!grepl("_From Start|_From start|DBS", attribute)) %>%
  distinct("Edited_BfArM Nummer2", attribute, labreads, .keep_all = TRUE)

ibu_monotreat_total_bilirubin 
```

```{r}
ibu_monotreat_total_bilirubin_count <- ibu_monotreat_total_bilirubin %>% 
  distinct(ibu_monotreat_total_bilirubin$`Edited_BfArM Nummer2`)
ibu_monotreat_total_bilirubin_count
```

```{r}
full_medicatoin_total_bilirubin <- left_join(full_medicatoin,total_bilirubin_full, by = c ("Edited_BfArM Nummer2" = "Edited_BfArM Nummer2")) %>% 
  drop_na(labreads) %>%
  filter(Treatment.y == "Leber_Ibu") %>%
  filter(!grepl("_From Start|_From start|DBS", attribute))

full_medicatoin_total_bilirubin
```

```{r}
rest_full_medication_total_bilirubin <- anti_join(full_medicatoin_total_bilirubin,ibu_monotreat_total_bilirubin, 
                               by = c ("Edited_BfArM Nummer2" = "Edited_BfArM Nummer2")) %>% 
#  filter(attribute %in% c("total_bilirubin Day1", "total_bilirubin Day2", "total_bilirubin Day3")) %>% 
    distinct("Edited_BfArM Nummer2", attribute, labreads, .keep_all = TRUE)
rest_full_medication_total_bilirubin
```

```{r}
# Convert Drug_Group to character in both datasets before combining
total_bilirubin_plot_data_monomulti <- bind_rows(
  ibu_monotreat_total_bilirubin %>% mutate(group = "monotreatment", Drug_Group = as.character(Drug_Group)),
  rest_full_medication_total_bilirubin %>% mutate(group = "multitreatment", Drug_Group = as.character(Drug_Group))
)
total_bilirubin_plot_data_monomulti
```


### mono multitreat for all labvalues ###

```{r}
total_bilirubin_plot_data_monomulti %>% 
  group_by(group) %>% 
  normality(labreads)
```

```{r}
tapply(total_bilirubin_plot_data_monomulti$labreads, total_bilirubin_plot_data_monomulti$group, var)
leveneTest(labreads ~ group, data = total_bilirubin_plot_data_monomulti)
```

```{r}
oneway.test(labreads ~ group, data = total_bilirubin_plot_data_monomulti)
```

```{r}
n_patients <- total_bilirubin_plot_data_monomulti %>%
  distinct(`Edited_BfArM Nummer2`, group) %>%  # nur einzigartige Patienten
  count(group, name = "n") %>%
  mutate(label = paste0("N = ", n))

# Schritt 2: ggbetweenstats-Plot erstellen
plot_without_count <- ggbetweenstats(
  data = total_bilirubin_plot_data_monomulti,
  x = group,
  y = labreads,
  type = "np",  # non-parametrisch
  title = "liver_ibuprofen monotreatment vs. ibuprofen with comedication",
  xlab = "Medication group",
  ylab = "total_bilirubin (mg/dl)",
  messages = FALSE)

# Schritt 3: N-Werte oberhalb der Violinenplots einfügen
li_total_bilirubin_violin_mono_multitreatment <- plot_without_count+ 
  geom_text(
    data = n_patients,
    aes(x = group, 
        y = max(dd$labreads, na.rm = TRUE) * 1.05,  # Position leicht oberhalb
        label = label),
    inherit.aes = FALSE,
    size = 4
  )
li_total_bilirubin_violin_mono_multitreatment
dir.create("plots_mono_multitreat/plots_ibuprofen", recursive = TRUE,showWarnings = FALSE)
svg("plots_mono_multitreat/plots_ibuprofen/li_total_bilirubin_mono multitreatment violin.svg", height = 6, width = 8)
print(li_total_bilirubin_violin_mono_multitreatment)
dev.off()
```


### mono multitreat for day 1-3 ###

```{r}
total_bilirubin_plot_data_monomulti_13 <- total_bilirubin_plot_data_monomulti%>% 
  filter(attribute %in% c("total_bilirubin Day1", "total_bilirubin Day2", "total_bilirubin Day3")) %>% 
  distinct(`Edited_BfArM Nummer2`, labreads, attribute, .keep_all = TRUE)
```

```{r}
total_bilirubin_plot_data_monomulti_13 %>% 
  group_by(group) %>% 
  normality(labreads)
```

```{}
tapply(total_bilirubin_plot_data_monomulti_13$labreads, total_bilirubin_plot_data_monomulti_13$group, var)
leveneTest(labreads ~ group, data = total_bilirubin_plot_data_monomulti_13)
```

```{}
oneway.test(labreads ~ group, data = total_bilirubin_plot_data_monomulti_13)
```

```{}
n_patients <- total_bilirubin_plot_data_monomulti_13 %>%
  distinct(`Edited_BfArM Nummer2`, group) %>%  # nur einzigartige Patienten
  count(group, name = "n") %>%
  mutate(label = paste0("N = ", n))

# Schritt 2: ggbetweenstats-Plot erstellen
plot_without_count <- ggbetweenstats(
  data = total_bilirubin_plot_data_monomulti_13,
  x = group,
  y = labreads,
  type = "np",  # non-parametrisch
  title = "liver_ibuprofen monotreatment vs. ibuprofen with comedication for day 1-3",
  xlab = "Medication group",
  ylab = "total_bilirubin (mg/dl)",
  messages = FALSE)

# Schritt 3: N-Werte oberhalb der Violinenplots einfügen
li_total_bilirubin_violin_mono_multitreatment_13 <- plot_without_count+ 
  geom_text(
    data = n_patients,
    aes(x = group, 
        y = max(dd$labreads, na.rm = TRUE) * 1.05,  # Position leicht oberhalb
        label = label),
    inherit.aes = FALSE,
    size = 4
  )
li_total_bilirubin_violin_mono_multitreatment_13
dir.create("plots_mono_multitreat/plots_ibuprofen", recursive = TRUE,showWarnings = FALSE)
svg("plots_mono_multitreat/plots_ibuprofen/li_total_bilirubin_day1-3_mono multitreatment violin.svg", height = 6, width = 8)
print(li_total_bilirubin_violin_mono_multitreatment_13)
dev.off()
```


### mono multitreatment for peak labvalue ###

```{r}
total_bilirubin_plot_data_monomulti_peak <- total_bilirubin_plot_data_monomulti%>% 
  drop_na(labreads) %>% 
  group_by(`Edited_BfArM Nummer2`) %>% 
  slice_max(order_by = labreads, n = 1, with_ties = FALSE) %>%  # behält nur den höchsten Wert pro Patient
  ungroup()
```

```{r}
total_bilirubin_plot_data_monomulti_peak %>% 
  group_by(group) %>% 
  normality(labreads)
```

```{r}
tapply(total_bilirubin_plot_data_monomulti_peak$labreads, total_bilirubin_plot_data_monomulti_peak$group, var)
leveneTest(labreads ~ group, data = total_bilirubin_plot_data_monomulti_peak)
```

```{r}
oneway.test(labreads ~ group, data = total_bilirubin_plot_data_monomulti_peak)
```

```{r}
li_total_bilirubin_violin_mono_multitreatment_peak <- ggbetweenstats(
  data = total_bilirubin_plot_data_monomulti_peak,
  x = group,
  y = labreads,
  type = "np",  # non-parametrisch
  title = "liver_ibuprofen monotreatment vs. ibuprofen with comedication for peak labvalues",
  xlab = "Medication group",
  ylab = "Peak-total_bilirubin (mg/dl)",
  messages = FALSE)

li_total_bilirubin_violin_mono_multitreatment_peak
dir.create("plots_mono_multitreat/plots_ibuprofen", recursive = TRUE,showWarnings = FALSE)
svg("plots_mono_multitreat/plots_ibuprofen/li_total_bilirubin_peak_mono multitreatment violin.svg", height = 6, width = 8)
print(li_total_bilirubin_violin_mono_multitreatment_peak)
dev.off()
```


### ibu monotreat vs. Analgetics monotreat ########################################

```{r}
comedication_med_count_list <- comedication_grouped %>%
  group_by(bfarm_nummer) %>%
  summarise(
    treatments = paste(unique(medication_headline), collapse = ", "),
    n_treatments = n_distinct(medication_headline),
    .groups = "drop")

comedication_med_count_list
```

```{r}
comed_analgetics_monotreat <- comedication_med_count_list %>% 
  filter(n_treatments == "1",
         treatments == "analgetics")

comed_analgetics_monotreat
```

```{r}
comed_analgetics_monotreat_total_bilirubin <- left_join(comed_analgetics_monotreat,total_bilirubin_full,by = c("bfarm_nummer" = "Edited_BfArM Nummer2")) %>% 
  filter(Treatment == "Leber_Ibu") %>% 
  filter(!grepl("_From Start|_From start|DBS", attribute)) %>% 
  dplyr::rename( "Edited_BfArM Nummer2" = "bfarm_nummer",
                 "Attribut"   = "Treatment",)

comed_analgetics_monotreat_total_bilirubin
```

```{r}
total_bilirubin_plot_data_analgetics <- bind_rows(
  ibu_monotreat_total_bilirubin %>% mutate(group = "ibuprofen_mono"),
  comed_analgetics_monotreat_total_bilirubin %>% mutate(group = "ibuprofen+Analgetic"))
```

```{r}
total_bilirubin_plot_data_analgetics %>% 
  group_by(group) %>% 
  normality(labreads)
```

```{r}
tapply(total_bilirubin_plot_data_analgetics$labreads, total_bilirubin_plot_data_analgetics$group, var)
leveneTest(labreads ~ group, data = total_bilirubin_plot_data_analgetics)
```

```{r}
oneway.test(labreads ~ group, data = total_bilirubin_plot_data_analgetics)
```

```{r}
n_patients <- total_bilirubin_plot_data_analgetics %>%
  distinct(`Edited_BfArM Nummer2`, .keep_all = TRUE) %>%
  count(group, name = "n") %>%
  mutate(label = paste0("N = ", n))

# Schritt 2: ggbetweenstats-Plot erstellen
plot_without_count <- ggbetweenstats(
  data = total_bilirubin_plot_data_analgetics,
  x = group,
  y = labreads,
  type = "np",  # non-parametrisch
  title = "liver_ibu monotreatment vs. analgetic combination",
  xlab = "Medication group",
  ylab = "total_bilirubin (mg/dl)",
  messages = FALSE)

# Schritt 3: N-Werte oberhalb der Violinenplots einfügen
li_total_bilirubin_violin_ibumono_analgetic <- plot_without_count+ 
  geom_text(
    data = n_patients,
    aes(x = group, 
        y = max(dd$labreads, na.rm = TRUE) * 1.05,  # Position leicht oberhalb
        label = label),
    inherit.aes = FALSE,
    size = 4
  )
li_total_bilirubin_violin_ibumono_analgetic
dir.create("plots_mono_multitreat/plots_ibuprofen", recursive = TRUE,showWarnings = FALSE)
svg("plots_mono_multitreat/plots_ibuprofen/li_total_bilirubin_ibumono analgetic violin.svg", height = 6, width = 8)
print(li_total_bilirubin_violin_ibumono_analgetic)
dev.off()
```


### ibu monotreat vs. antiinfectives monotreat ########################################

```{r}
comed_antiinfectives_monotreat <- comedication_med_count_list %>% 
  filter(n_treatments == "1",
         treatments == "Antiinfectives")

comed_antiinfectives_monotreat
```

```{r}
comed_antiinfectives_monotreat_total_bilirubin <- left_join(comed_antiinfectives_monotreat,total_bilirubin_full,by = c("bfarm_nummer" = "Edited_BfArM Nummer2")) %>% 
  filter(Treatment == "Leber_Ibu") %>% 
  filter(!grepl("_From Start|_From start|DBS", attribute)) %>% 
  dplyr::rename( "Edited_BfArM Nummer2" = "bfarm_nummer",
                 "Attribut"   = "Treatment",)

comed_antiinfectives_monotreat_total_bilirubin
```

```{r}
total_bilirubin_plot_data_antiinfectives <- bind_rows(
  ibu_monotreat_total_bilirubin %>% mutate(group = "ibuprofen_mono"),
  comed_antiinfectives_monotreat_total_bilirubin %>% mutate(group = "ibuprofen+Antiinfectives"))
```

```{r}
total_bilirubin_plot_data_antiinfectives %>% 
  group_by(group) %>% 
  normality(labreads)
```

```{r}
tapply(total_bilirubin_plot_data_antiinfectives$labreads, total_bilirubin_plot_data_antiinfectives$group, var)
leveneTest(labreads ~ group, data = total_bilirubin_plot_data_antiinfectives)
```

```{r}
oneway.test(labreads ~ group, data = total_bilirubin_plot_data_antiinfectives)
```

```{r}
n_patients <- total_bilirubin_plot_data_antiinfectives %>%
  distinct(`Edited_BfArM Nummer2`, .keep_all = TRUE) %>%
  count(group, name = "n") %>%
  mutate(label = paste0("N = ", n))

# Schritt 2: ggbetweenstats-Plot erstellen
plot_without_count <- ggbetweenstats(
  data = total_bilirubin_plot_data_antiinfectives,
  x = group,
  y = labreads,
  type = "np",  # non-parametrisch
  title = "liver_ibu monotreatment vs. antiinfectives combination",
  xlab = "Medication group",
  ylab = "total_bilirubin (mg/dl)",
  messages = FALSE)

# Schritt 3: N-Werte oberhalb der Violinenplots einfügen
li_total_bilirubin_violin_ibumono_antiinfectives <- plot_without_count+ 
  geom_text(
    data = n_patients,
    aes(x = group, 
        y = max(dd$labreads, na.rm = TRUE) * 1.05,  # Position leicht oberhalb
        label = label),
    inherit.aes = FALSE,
    size = 4)

li_total_bilirubin_violin_ibumono_antiinfectives
dir.create("plots_mono_multitreat/plots_ibuprofen", recursive = TRUE,showWarnings = FALSE)
svg("plots_mono_multitreat/plots_ibuprofen/li_total_bilirubin_ibumono antiinfectives violin.svg", height = 6, width = 8)
print(li_total_bilirubin_violin_ibumono_antiinfectives)
dev.off()
```


### ibu monotreat vs. cardiovascular monotreat ########################################

```{r}
comed_cardiovascular_monotreat <- comedication_med_count_list %>% 
  filter(n_treatments == "1",
         treatments == "Cardiovascular")

comed_cardiovascular_monotreat
```

```{r}
comed_cardiovascular_monotreat_total_bilirubin <- left_join(comed_cardiovascular_monotreat,total_bilirubin_full,by = c("bfarm_nummer" = "Edited_BfArM Nummer2")) %>% 
  filter(Treatment == "Leber_Ibu") %>% 
  filter(!grepl("_From Start|_From start|DBS", attribute)) %>% 
  dplyr::rename( "Edited_BfArM Nummer2" = "bfarm_nummer",
                 "Attribut"   = "Treatment",)

comed_cardiovascular_monotreat_total_bilirubin
```

```{r}
total_bilirubin_plot_data_cardiovascular <- bind_rows(
  ibu_monotreat_total_bilirubin %>% mutate(group = "ibuprofen_mono"),
  comed_cardiovascular_monotreat_total_bilirubin %>% mutate(group = "ibuprofen+Cardiovascular"))
```

```{r}
total_bilirubin_plot_data_cardiovascular %>% 
  group_by(group) %>% 
  normality(labreads)
```

```{r}
tapply(total_bilirubin_plot_data_cardiovascular$labreads, total_bilirubin_plot_data_cardiovascular$group, var)
leveneTest(labreads ~ group, data = total_bilirubin_plot_data_cardiovascular)
```

```{}
oneway.test(labreads ~ group, data = total_bilirubin_plot_data_cardiovascular)
```

```{}
n_patients <- total_bilirubin_plot_data_cardiovascular %>%
  distinct(`Edited_BfArM Nummer2`, .keep_all = TRUE) %>%
  count(group, name = "n") %>%
  mutate(label = paste0("N = ", n))

# Schritt 2: ggbetweenstats-Plot erstellen
plot_without_count <- ggbetweenstats(
  data = total_bilirubin_plot_data_cardiovascular,
  x = group,
  y = labreads,
  type = "np",  # non-parametrisch
  title = "liver_ibu monotreatment vs. cardiovascular combination",
  xlab = "Medication group",
  ylab = "total_bilirubin (mg/dl)",
  messages = FALSE)

# Schritt 3: N-Werte oberhalb der Violinenplots einfügen
li_total_bilirubin_violin_ibumono_cardiovascular <- plot_without_count+ 
  geom_text(
    data = n_patients,
    aes(x = group, 
        y = max(dd$labreads, na.rm = TRUE) * 1.05,  # Position leicht oberhalb
        label = label),
    inherit.aes = FALSE,
    size = 4
  )
li_total_bilirubin_violin_ibumono_cardiovascular
dir.create("plots_mono_multitreat/plots_ibuprofen", recursive = TRUE,showWarnings = FALSE)
svg("plots_mono_multitreat/plots_ibuprofen/li_total_bilirubin_ibumono cardiovascular violin.svg", height = 6, width = 8)
print(li_total_bilirubin_violin_ibumono_cardiovascular)
dev.off()
```


### ibu monotreat vs. central_nervous_system monotreat ########################################

```{r}
comed_central_nervous_system_monotreat <- comedication_med_count_list %>% 
  filter(n_treatments == "1",
         treatments == "Central-nervous-system")

comed_central_nervous_system_monotreat
```

```{r}
comed_central_nervous_system_monotreat_total_bilirubin <- left_join(comed_central_nervous_system_monotreat,total_bilirubin_full,by = c("bfarm_nummer" = "Edited_BfArM Nummer2")) %>% 
  filter(Treatment == "Leber_Ibu") %>% 
  filter(!grepl("_From Start|_From start|DBS", attribute)) %>% 
  dplyr::rename( "Edited_BfArM Nummer2" = "bfarm_nummer",
                 "Attribut"   = "Treatment",)

comed_central_nervous_system_monotreat_total_bilirubin
```

```{}
total_bilirubin_plot_data_central_nervous_system <- bind_rows(
  ibu_monotreat_total_bilirubin %>% mutate(group = "ibuprofen_mono"),
  comed_central_nervous_system_monotreat_total_bilirubin %>% mutate(group = "ibuprofen+Central_nervous_system"))
```

```{}
total_bilirubin_plot_data_central_nervous_system %>% 
  group_by(group) %>% 
  normality(labreads)
```

```{}
tapply(total_bilirubin_plot_data_central_nervous_system$labreads, total_bilirubin_plot_data_central_nervous_system$group, var)
leveneTest(labreads ~ group, data = total_bilirubin_plot_data_central_nervous_system)
```

```{}
oneway.test(labreads ~ group, data = total_bilirubin_plot_data_central_nervous_system)
```

```{}
n_patients <- total_bilirubin_plot_data_central_nervous_system %>%
  distinct(`Edited_BfArM Nummer2`, .keep_all = TRUE) %>%
  count(group, name = "n") %>%
  mutate(label = paste0("N = ", n))

# Schritt 2: ggbetweenstats-Plot erstellen
plot_without_count <- ggbetweenstats(
  data = total_bilirubin_plot_data_central_nervous_system,
  x = group,
  y = labreads,
  type = "np",  # non-parametrisch
  title = "liver_ibu monotreatment vs. central_nervous_system combination",
  xlab = "Medication group",
  ylab = "total_bilirubin (mg/dl)",
  messages = FALSE)

# Schritt 3: N-Werte oberhalb der Violinenplots einfügen
li_total_bilirubin_violin_ibumono_central_nervous_system <- plot_without_count+ 
  geom_text(
    data = n_patients,
    aes(x = group, 
        y = max(dd$labreads, na.rm = TRUE) * 1.05,  # Position leicht oberhalb
        label = label),
    inherit.aes = FALSE,
    size = 4)

li_total_bilirubin_violin_ibumono_central_nervous_system
dir.create("plots_mono_multitreat/plots_ibuprofen", recursive = TRUE,showWarnings = FALSE)
svg("plots_mono_multitreat/plots_ibuprofen/li_total_bilirubin_ibumono CNS viloin.svg", height = 6, width = 8)
print(li_total_bilirubin_violin_ibumono_central_nervous_system)
dev.off()
```



#################################################################################
### direct_bilirubin #########################################################################
#################################################################################

```{r}
ibu_monotreat_direct_bilirubin <- left_join(ibu_monotreat,direct_bilirubin_full, by = c("Edited_BfArM Nummer2")) %>% 
  drop_na() %>% 
  filter(Treatment.y == "Leber_Ibu") %>%
  filter(!grepl("_From Start|_From start|DBS", attribute)) %>%
  distinct("Edited_BfArM Nummer2", attribute, labreads, .keep_all = TRUE)

ibu_monotreat_direct_bilirubin 
```

```{r}
ibu_monotreat_direct_bilirubin_count <- ibu_monotreat_direct_bilirubin %>% 
  distinct(ibu_monotreat_direct_bilirubin$`Edited_BfArM Nummer2`)
ibu_monotreat_direct_bilirubin_count
```

```{r}
full_medicatoin_direct_bilirubin <- left_join(full_medicatoin,direct_bilirubin_full, by = c ("Edited_BfArM Nummer2" = "Edited_BfArM Nummer2")) %>% 
  drop_na(labreads) %>%
  filter(Treatment.y == "Leber_Ibu") %>%
  filter(!grepl("_From Start|_From start|DBS", attribute))

full_medicatoin_direct_bilirubin
```

```{r}
rest_full_medication_direct_bilirubin <- anti_join(full_medicatoin_direct_bilirubin,ibu_monotreat_direct_bilirubin, 
                               by = c ("Edited_BfArM Nummer2" = "Edited_BfArM Nummer2")) %>% 
#  filter(attribute %in% c("direct_bilirubin Day1", "direct_bilirubin Day2", "direct_bilirubin Day3")) %>% 
    distinct("Edited_BfArM Nummer2", attribute, labreads, .keep_all = TRUE)
rest_full_medication_direct_bilirubin
```

```{r}
# Convert Drug_Group to character in both datasets before combining
direct_bilirubin_plot_data_monomulti <- bind_rows(
  ibu_monotreat_direct_bilirubin %>% mutate(group = "monotreatment", Drug_Group = as.character(Drug_Group)),
  rest_full_medication_direct_bilirubin %>% mutate(group = "multitreatment", Drug_Group = as.character(Drug_Group))
)
direct_bilirubin_plot_data_monomulti
```


### mono multitreat for all labvalues ###

```{r}
direct_bilirubin_plot_data_monomulti %>% 
  group_by(group) %>% 
  normality(labreads)
```

```{}
tapply(direct_bilirubin_plot_data_monomulti$labreads, direct_bilirubin_plot_data_monomulti$group, var)
leveneTest(labreads ~ group, data = direct_bilirubin_plot_data_monomulti)
```

```{}
oneway.test(labreads ~ group, data = direct_bilirubin_plot_data_monomulti)
```

```{}
n_patients <- direct_bilirubin_plot_data_monomulti %>%
  distinct(`Edited_BfArM Nummer2`, group) %>%  # nur einzigartige Patienten
  count(group, name = "n") %>%
  mutate(label = paste0("N = ", n))

# Schritt 2: ggbetweenstats-Plot erstellen
plot_without_count <- ggbetweenstats(
  data = direct_bilirubin_plot_data_monomulti,
  x = group,
  y = labreads,
  type = "np",  # non-parametrisch
  title = "liver_ibuprofen monotreatment vs. ibuprofen with comedication",
  xlab = "Medication group",
  ylab = "direct_bilirubin (mg/dl)",
  messages = FALSE)

# Schritt 3: N-Werte oberhalb der Violinenplots einfügen
li_direct_bilirubin_violin_mono_multitreatment <- plot_without_count+ 
  geom_text(
    data = n_patients,
    aes(x = group, 
        y = max(dd$labreads, na.rm = TRUE) * 1.05,  # Position leicht oberhalb
        label = label),
    inherit.aes = FALSE,
    size = 4
  )
li_direct_bilirubin_violin_mono_multitreatment
dir.create("plots_mono_multitreat/plots_ibuprofen", recursive = TRUE,showWarnings = FALSE)
svg("plots_mono_multitreat/plots_ibuprofen/li_direct_bilirubin_mono multitreatment violin.svg", height = 6, width = 8)
print(li_direct_bilirubin_violin_mono_multitreatment)
dev.off()
```


### mono multitreat for day 1-3 ###

```{}
direct_bilirubin_plot_data_monomulti_13 <- direct_bilirubin_plot_data_monomulti%>% 
  filter(attribute %in% c("direct_bilirubin Day1", "direct_bilirubin Day2", "direct_bilirubin Day3")) %>% 
  distinct(`Edited_BfArM Nummer2`, labreads, attribute, .keep_all = TRUE)
```

```{}
direct_bilirubin_plot_data_monomulti_13 %>% 
  group_by(group) %>% 
  normality(labreads)
```

```{}
tapply(direct_bilirubin_plot_data_monomulti_13$labreads, direct_bilirubin_plot_data_monomulti_13$group, var)
leveneTest(labreads ~ group, data = direct_bilirubin_plot_data_monomulti_13)
```

```{}
oneway.test(labreads ~ group, data = direct_bilirubin_plot_data_monomulti_13)
```

```{}
n_patients <- direct_bilirubin_plot_data_monomulti_13 %>%
  distinct(`Edited_BfArM Nummer2`, group) %>%  # nur einzigartige Patienten
  count(group, name = "n") %>%
  mutate(label = paste0("N = ", n))

# Schritt 2: ggbetweenstats-Plot erstellen
plot_without_count <- ggbetweenstats(
  data = direct_bilirubin_plot_data_monomulti_13,
  x = group,
  y = labreads,
  type = "np",  # non-parametrisch
  title = "liver_ibuprofen monotreatment vs. ibuprofen with comedication for day 1-3",
  xlab = "Medication group",
  ylab = "direct_bilirubin (mg/dl)",
  messages = FALSE)

# Schritt 3: N-Werte oberhalb der Violinenplots einfügen
li_direct_bilirubin_violin_mono_multitreatment_13 <- plot_without_count+ 
  geom_text(
    data = n_patients,
    aes(x = group, 
        y = max(dd$labreads, na.rm = TRUE) * 1.05,  # Position leicht oberhalb
        label = label),
    inherit.aes = FALSE,
    size = 4
  )
li_direct_bilirubin_violin_mono_multitreatment_13
dir.create("plots_mono_multitreat/plots_ibuprofen", recursive = TRUE,showWarnings = FALSE)
svg("plots_mono_multitreat/plots_ibuprofen/li_direct_bilirubin_day1-3_mono multitreatment violin.svg", height = 6, width = 8)
print(li_direct_bilirubin_violin_mono_multitreatment_13)
dev.off()
```


### mono multitreatment for peak labvalue ###

```{}
direct_bilirubin_plot_data_monomulti_peak <- direct_bilirubin_plot_data_monomulti%>% 
  drop_na(labreads) %>% 
  group_by(`Edited_BfArM Nummer2`) %>% 
  slice_max(order_by = labreads, n = 1, with_ties = FALSE) %>%  # behält nur den höchsten Wert pro Patient
  ungroup()
```

```{}
direct_bilirubin_plot_data_monomulti_peak %>% 
  group_by(group) %>% 
  normality(labreads)
```

```{}
tapply(direct_bilirubin_plot_data_monomulti_peak$labreads, direct_bilirubin_plot_data_monomulti_peak$group, var)
leveneTest(labreads ~ group, data = direct_bilirubin_plot_data_monomulti_peak)
```

```{}
oneway.test(labreads ~ group, data = direct_bilirubin_plot_data_monomulti_peak)
```

```{}
li_direct_bilirubin_violin_mono_multitreatment_peak <- ggbetweenstats(
  data = direct_bilirubin_plot_data_monomulti_peak,
  x = group,
  y = labreads,
  type = "np",  # non-parametrisch
  title = "liver_ibuprofen monotreatment vs. ibuprofen with comedication for peak labvalues",
  xlab = "Medication group",
  ylab = "Peak-direct_bilirubin (mg/dl)",
  messages = FALSE)

li_direct_bilirubin_violin_mono_multitreatment_peak
dir.create("plots_mono_multitreat/plots_ibuprofen", recursive = TRUE,showWarnings = FALSE)
svg("plots_mono_multitreat/plots_ibuprofen/li_direct_bilirubin_peak_mono multitreatment violin.svg", height = 6, width = 8)
print(li_direct_bilirubin_violin_mono_multitreatment_peak)
dev.off()
```


### ibu monotreat vs. Analgetics monotreat ########################################

```{}
comedication_med_count_list <- comedication_grouped %>%
  group_by(bfarm_nummer) %>%
  summarise(
    treatments = paste(unique(medication_headline), collapse = ", "),
    n_treatments = n_distinct(medication_headline),
    .groups = "drop")

comedication_med_count_list
```

```{}
comed_analgetics_monotreat <- comedication_med_count_list %>% 
  filter(n_treatments == "1",
         treatments == "analgetics")

comed_analgetics_monotreat
```

```{}
comed_analgetics_monotreat_direct_bilirubin <- left_join(comed_analgetics_monotreat,direct_bilirubin_full,by = c("bfarm_nummer" = "Edited_BfArM Nummer2")) %>% 
  filter(Treatment == "Leber_Ibu") %>% 
  filter(!grepl("_From Start|_From start|DBS", attribute)) %>% 
  dplyr::rename( "Edited_BfArM Nummer2" = "bfarm_nummer",
                 "Attribut"   = "Treatment",)

comed_analgetics_monotreat_direct_bilirubin
```

```{}
direct_bilirubin_plot_data_analgetics <- bind_rows(
  ibu_monotreat_direct_bilirubin %>% mutate(group = "ibuprofen_mono"),
  comed_analgetics_monotreat_direct_bilirubin %>% mutate(group = "ibuprofen+Analgetic"))
```

```{}
direct_bilirubin_plot_data_analgetics %>% 
  group_by(group) %>% 
  normality(labreads)
```

```{}
tapply(direct_bilirubin_plot_data_analgetics$labreads, direct_bilirubin_plot_data_analgetics$group, var)
leveneTest(labreads ~ group, data = direct_bilirubin_plot_data_analgetics)
```

```{}
oneway.test(labreads ~ group, data = direct_bilirubin_plot_data_analgetics)
```

```{}
n_patients <- direct_bilirubin_plot_data_analgetics %>%
  distinct(`Edited_BfArM Nummer2`, .keep_all = TRUE) %>%
  count(group, name = "n") %>%
  mutate(label = paste0("N = ", n))

# Schritt 2: ggbetweenstats-Plot erstellen
plot_without_count <- ggbetweenstats(
  data = direct_bilirubin_plot_data_analgetics,
  x = group,
  y = labreads,
  type = "np",  # non-parametrisch
  title = "liver_ibu monotreatment vs. analgetic combination",
  xlab = "Medication group",
  ylab = "direct_bilirubin (mg/dl)",
  messages = FALSE)

# Schritt 3: N-Werte oberhalb der Violinenplots einfügen
li_direct_bilirubin_violin_ibumono_analgetic <- plot_without_count+ 
  geom_text(
    data = n_patients,
    aes(x = group, 
        y = max(dd$labreads, na.rm = TRUE) * 1.05,  # Position leicht oberhalb
        label = label),
    inherit.aes = FALSE,
    size = 4
  )
li_direct_bilirubin_violin_ibumono_analgetic
dir.create("plots_mono_multitreat/plots_ibuprofen", recursive = TRUE,showWarnings = FALSE)
svg("plots_mono_multitreat/plots_ibuprofen/li_direct_bilirubin_ibumono analgetic violin.svg", height = 6, width = 8)
print(li_direct_bilirubin_violin_ibumono_analgetic)
dev.off()
```


### ibu monotreat vs. antiinfectives monotreat ########################################

```{}
comed_antiinfectives_monotreat <- comedication_med_count_list %>% 
  filter(n_treatments == "1",
         treatments == "Antiinfectives")

comed_antiinfectives_monotreat
```

```{}
comed_antiinfectives_monotreat_direct_bilirubin <- left_join(comed_antiinfectives_monotreat,direct_bilirubin_full,by = c("bfarm_nummer" = "Edited_BfArM Nummer2")) %>% 
  filter(Treatment == "Leber_Ibu") %>% 
  filter(!grepl("_From Start|_From start|DBS", attribute)) %>% 
  dplyr::rename( "Edited_BfArM Nummer2" = "bfarm_nummer",
                 "Attribut"   = "Treatment",)

comed_antiinfectives_monotreat_direct_bilirubin
```

```{}
direct_bilirubin_plot_data_antiinfectives <- bind_rows(
  ibu_monotreat_direct_bilirubin %>% mutate(group = "ibuprofen_mono"),
  comed_antiinfectives_monotreat_direct_bilirubin %>% mutate(group = "ibuprofen+Antiinfectives"))
```

```{}
direct_bilirubin_plot_data_antiinfectives %>% 
  group_by(group) %>% 
  normality(labreads)
```

```{}
tapply(direct_bilirubin_plot_data_antiinfectives$labreads, direct_bilirubin_plot_data_antiinfectives$group, var)
leveneTest(labreads ~ group, data = direct_bilirubin_plot_data_antiinfectives)
```

```{}
oneway.test(labreads ~ group, data = direct_bilirubin_plot_data_antiinfectives)
```

```{}
n_patients <- direct_bilirubin_plot_data_antiinfectives %>%
  distinct(`Edited_BfArM Nummer2`, .keep_all = TRUE) %>%
  count(group, name = "n") %>%
  mutate(label = paste0("N = ", n))

# Schritt 2: ggbetweenstats-Plot erstellen
plot_without_count <- ggbetweenstats(
  data = direct_bilirubin_plot_data_antiinfectives,
  x = group,
  y = labreads,
  type = "np",  # non-parametrisch
  title = "liver_ibu monotreatment vs. antiinfectives combination",
  xlab = "Medication group",
  ylab = "direct_bilirubin (mg/dl)",
  messages = FALSE)

# Schritt 3: N-Werte oberhalb der Violinenplots einfügen
li_direct_bilirubin_violin_ibumono_antiinfectives <- plot_without_count+ 
  geom_text(
    data = n_patients,
    aes(x = group, 
        y = max(dd$labreads, na.rm = TRUE) * 1.05,  # Position leicht oberhalb
        label = label),
    inherit.aes = FALSE,
    size = 4)

li_direct_bilirubin_violin_ibumono_antiinfectives
dir.create("plots_mono_multitreat/plots_ibuprofen", recursive = TRUE,showWarnings = FALSE)
svg("plots_mono_multitreat/plots_ibuprofen/li_direct_bilirubin_ibumono antiinfectives violin.svg", height = 6, width = 8)
print(li_direct_bilirubin_violin_ibumono_antiinfectives)
dev.off()
```


### ibu monotreat vs. cardiovascular monotreat ########################################

```{}
comed_cardiovascular_monotreat <- comedication_med_count_list %>% 
  filter(n_treatments == "1",
         treatments == "Cardiovascular")

comed_cardiovascular_monotreat
```

```{}
comed_cardiovascular_monotreat_direct_bilirubin <- left_join(comed_cardiovascular_monotreat,direct_bilirubin_full,by = c("bfarm_nummer" = "Edited_BfArM Nummer2")) %>% 
  filter(Treatment == "Leber_Ibu") %>% 
  filter(!grepl("_From Start|_From start|DBS", attribute)) %>% 
  dplyr::rename( "Edited_BfArM Nummer2" = "bfarm_nummer",
                 "Attribut"   = "Treatment",)

comed_cardiovascular_monotreat_direct_bilirubin
```

```{}
direct_bilirubin_plot_data_cardiovascular <- bind_rows(
  ibu_monotreat_direct_bilirubin %>% mutate(group = "ibuprofen_mono"),
  comed_cardiovascular_monotreat_direct_bilirubin %>% mutate(group = "ibuprofen+Cardiovascular"))
```

```{}
direct_bilirubin_plot_data_cardiovascular %>% 
  group_by(group) %>% 
  normality(labreads)
```

```{}
tapply(direct_bilirubin_plot_data_cardiovascular$labreads, direct_bilirubin_plot_data_cardiovascular$group, var)
leveneTest(labreads ~ group, data = direct_bilirubin_plot_data_cardiovascular)
```

```{}
oneway.test(labreads ~ group, data = direct_bilirubin_plot_data_cardiovascular)
```

```{}
n_patients <- direct_bilirubin_plot_data_cardiovascular %>%
  distinct(`Edited_BfArM Nummer2`, .keep_all = TRUE) %>%
  count(group, name = "n") %>%
  mutate(label = paste0("N = ", n))

# Schritt 2: ggbetweenstats-Plot erstellen
plot_without_count <- ggbetweenstats(
  data = direct_bilirubin_plot_data_cardiovascular,
  x = group,
  y = labreads,
  type = "np",  # non-parametrisch
  title = "liver_ibu monotreatment vs. cardiovascular combination",
  xlab = "Medication group",
  ylab = "direct_bilirubin (mg/dl)",
  messages = FALSE)

# Schritt 3: N-Werte oberhalb der Violinenplots einfügen
li_direct_bilirubin_violin_ibumono_cardiovascular <- plot_without_count+ 
  geom_text(
    data = n_patients,
    aes(x = group, 
        y = max(dd$labreads, na.rm = TRUE) * 1.05,  # Position leicht oberhalb
        label = label),
    inherit.aes = FALSE,
    size = 4
  )
li_direct_bilirubin_violin_ibumono_cardiovascular
dir.create("plots_mono_multitreat/plots_ibuprofen", recursive = TRUE,showWarnings = FALSE)
svg("plots_mono_multitreat/plots_ibuprofen/li_direct_bilirubin_ibumono cardiovascular violin.svg", height = 6, width = 8)
print(li_direct_bilirubin_violin_ibumono_cardiovascular)
dev.off()
```


### ibu monotreat vs. central_nervous_system monotreat ########################################

```{}
comed_central_nervous_system_monotreat <- comedication_med_count_list %>% 
  filter(n_treatments == "1",
         treatments == "Central-nervous-system")

comed_central_nervous_system_monotreat
```

```{}
comed_central_nervous_system_monotreat_direct_bilirubin <- left_join(comed_central_nervous_system_monotreat,direct_bilirubin_full,by = c("bfarm_nummer" = "Edited_BfArM Nummer2")) %>% 
  filter(Treatment == "Leber_Ibu") %>% 
  filter(!grepl("_From Start|_From start|DBS", attribute)) %>% 
  dplyr::rename( "Edited_BfArM Nummer2" = "bfarm_nummer",
                 "Attribut"   = "Treatment",)

comed_central_nervous_system_monotreat_direct_bilirubin
```

```{}
direct_bilirubin_plot_data_central_nervous_system <- bind_rows(
  ibu_monotreat_direct_bilirubin %>% mutate(group = "ibuprofen_mono"),
  comed_central_nervous_system_monotreat_direct_bilirubin %>% mutate(group = "ibuprofen+Central_nervous_system"))
```

```{}
direct_bilirubin_plot_data_central_nervous_system %>% 
  group_by(group) %>% 
  normality(labreads)
```

```{}
tapply(direct_bilirubin_plot_data_central_nervous_system$labreads, direct_bilirubin_plot_data_central_nervous_system$group, var)
leveneTest(labreads ~ group, data = direct_bilirubin_plot_data_central_nervous_system)
```

```{}
oneway.test(labreads ~ group, data = direct_bilirubin_plot_data_central_nervous_system)
```

```{}
n_patients <- direct_bilirubin_plot_data_central_nervous_system %>%
  distinct(`Edited_BfArM Nummer2`, .keep_all = TRUE) %>%
  count(group, name = "n") %>%
  mutate(label = paste0("N = ", n))

# Schritt 2: ggbetweenstats-Plot erstellen
plot_without_count <- ggbetweenstats(
  data = direct_bilirubin_plot_data_central_nervous_system,
  x = group,
  y = labreads,
  type = "np",  # non-parametrisch
  title = "liver_ibu monotreatment vs. central_nervous_system combination",
  xlab = "Medication group",
  ylab = "direct_bilirubin (mg/dl)",
  messages = FALSE)

# Schritt 3: N-Werte oberhalb der Violinenplots einfügen
li_direct_bilirubin_violin_ibumono_central_nervous_system <- plot_without_count+ 
  geom_text(
    data = n_patients,
    aes(x = group, 
        y = max(dd$labreads, na.rm = TRUE) * 1.05,  # Position leicht oberhalb
        label = label),
    inherit.aes = FALSE,
    size = 4)

li_direct_bilirubin_violin_ibumono_central_nervous_system
dir.create("plots_mono_multitreat/plots_ibuprofen", recursive = TRUE,showWarnings = FALSE)
svg("plots_mono_multitreat/plots_ibuprofen/li_direct_bilirubin_ibumono CNS viloin.svg", height = 6, width = 8)
print(li_direct_bilirubin_violin_ibumono_central_nervous_system)
dev.off()
```



#################################################################################
### kreatinin #########################################################################
#################################################################################

```{r}
ibu_monotreat_kreatinin <- left_join(ibu_monotreat,kreatinin_full, by = c("Edited_BfArM Nummer2")) %>% 
  drop_na() %>% 
  filter(Treatment.y == "Leber_Ibu") %>%
  filter(!grepl("_From Start|_From start|DBS", attribute)) %>%
  distinct("Edited_BfArM Nummer2", attribute, labreads, .keep_all = TRUE)

ibu_monotreat_kreatinin 
```

```{r}
ibu_monotreat_kreatinin_count <- ibu_monotreat_kreatinin %>% 
  distinct(ibu_monotreat_kreatinin$`Edited_BfArM Nummer2`)
ibu_monotreat_kreatinin_count
```

```{r}
full_medicatoin_kreatinin <- left_join(full_medicatoin,kreatinin_full, by = c ("Edited_BfArM Nummer2" = "Edited_BfArM Nummer2")) %>% 
  drop_na(labreads) %>%
  filter(Treatment.y == "Leber_Ibu") %>%
  filter(!grepl("_From Start|_From start|DBS", attribute))

full_medicatoin_kreatinin
```

```{r}
rest_full_medication_kreatinin <- anti_join(full_medicatoin_kreatinin,ibu_monotreat_kreatinin, 
                               by = c ("Edited_BfArM Nummer2" = "Edited_BfArM Nummer2")) %>% 
#  filter(attribute %in% c("kreatinin Day1", "kreatinin Day2", "kreatinin Day3")) %>% 
    distinct("Edited_BfArM Nummer2", attribute, labreads, .keep_all = TRUE)
rest_full_medication_kreatinin
```

```{r}
# Convert Drug_Group to character in both datasets before combining
kreatinin_plot_data_monomulti <- bind_rows(
  ibu_monotreat_kreatinin %>% mutate(group = "monotreatment", Drug_Group = as.character(Drug_Group)),
  rest_full_medication_kreatinin %>% mutate(group = "multitreatment", Drug_Group = as.character(Drug_Group))
)
kreatinin_plot_data_monomulti
```


### mono multitreat for all labvalues ###

```{r}
kreatinin_plot_data_monomulti %>% 
  group_by(group) %>% 
  normality(labreads)
```

```{r}
tapply(kreatinin_plot_data_monomulti$labreads, kreatinin_plot_data_monomulti$group, var)
leveneTest(labreads ~ group, data = kreatinin_plot_data_monomulti)
```

```{r}
oneway.test(labreads ~ group, data = kreatinin_plot_data_monomulti)
```

```{r}
n_patients <- kreatinin_plot_data_monomulti %>%
  distinct(`Edited_BfArM Nummer2`, group) %>%  # nur einzigartige Patienten
  count(group, name = "n") %>%
  mutate(label = paste0("N = ", n))

# Schritt 2: ggbetweenstats-Plot erstellen
plot_without_count <- ggbetweenstats(
  data = kreatinin_plot_data_monomulti,
  x = group,
  y = labreads,
  type = "np",  # non-parametrisch
  title = "liver_ibuprofen monotreatment vs. ibuprofen with comedication",
  xlab = "Medication group",
  ylab = "kreatinin (mg/dl)",
  messages = FALSE)

# Schritt 3: N-Werte oberhalb der Violinenplots einfügen
li_kreatinin_violin_mono_multitreatment <- plot_without_count+ 
  geom_text(
    data = n_patients,
    aes(x = group, 
        y = max(dd$labreads, na.rm = TRUE) * 1.05,  # Position leicht oberhalb
        label = label),
    inherit.aes = FALSE,
    size = 4
  )
li_kreatinin_violin_mono_multitreatment
dir.create("plots_mono_multitreat/plots_ibuprofen", recursive = TRUE,showWarnings = FALSE)
svg("plots_mono_multitreat/plots_ibuprofen/li_kreatinin_mono multitreatment violin.svg", height = 6, width = 8)
print(li_kreatinin_violin_mono_multitreatment)
dev.off()
```


### mono multitreat for day 1-3 ###

```{r}
kreatinin_plot_data_monomulti_13 <- kreatinin_plot_data_monomulti%>% 
  filter(attribute %in% c("kreatinin Day1", "kreatinin Day2", "kreatinin Day3")) %>% 
  distinct(`Edited_BfArM Nummer2`, labreads, attribute, .keep_all = TRUE)
```

```{r}
kreatinin_plot_data_monomulti_13 %>% 
  group_by(group) %>% 
  normality(labreads)
```

```{}
tapply(kreatinin_plot_data_monomulti_13$labreads, kreatinin_plot_data_monomulti_13$group, var)
leveneTest(labreads ~ group, data = kreatinin_plot_data_monomulti_13)
```

```{}
oneway.test(labreads ~ group, data = kreatinin_plot_data_monomulti_13)
```

```{}
n_patients <- kreatinin_plot_data_monomulti_13 %>%
  distinct(`Edited_BfArM Nummer2`, group) %>%  # nur einzigartige Patienten
  count(group, name = "n") %>%
  mutate(label = paste0("N = ", n))

# Schritt 2: ggbetweenstats-Plot erstellen
plot_without_count <- ggbetweenstats(
  data = kreatinin_plot_data_monomulti_13,
  x = group,
  y = labreads,
  type = "np",  # non-parametrisch
  title = "liver_ibuprofen monotreatment vs. ibuprofen with comedication for day 1-3",
  xlab = "Medication group",
  ylab = "kreatinin (mg/dl)",
  messages = FALSE)

# Schritt 3: N-Werte oberhalb der Violinenplots einfügen
li_kreatinin_violin_mono_multitreatment_13 <- plot_without_count+ 
  geom_text(
    data = n_patients,
    aes(x = group, 
        y = max(dd$labreads, na.rm = TRUE) * 1.05,  # Position leicht oberhalb
        label = label),
    inherit.aes = FALSE,
    size = 4
  )
li_kreatinin_violin_mono_multitreatment_13
dir.create("plots_mono_multitreat/plots_ibuprofen", recursive = TRUE,showWarnings = FALSE)
svg("plots_mono_multitreat/plots_ibuprofen/li_kreatinin_day1-3_mono multitreatment violin.svg", height = 6, width = 8)
print(li_kreatinin_violin_mono_multitreatment_13)
dev.off()
```


### mono multitreatment for peak labvalue ###

```{r}
kreatinin_plot_data_monomulti_peak <- kreatinin_plot_data_monomulti%>% 
  drop_na(labreads) %>% 
  group_by(`Edited_BfArM Nummer2`) %>% 
  slice_max(order_by = labreads, n = 1, with_ties = FALSE) %>%  # behält nur den höchsten Wert pro Patient
  ungroup()
```

```{r}
kreatinin_plot_data_monomulti_peak %>% 
  group_by(group) %>% 
  normality(labreads)
```

```{r}
tapply(kreatinin_plot_data_monomulti_peak$labreads, kreatinin_plot_data_monomulti_peak$group, var)
leveneTest(labreads ~ group, data = kreatinin_plot_data_monomulti_peak)
```

```{r}
oneway.test(labreads ~ group, data = kreatinin_plot_data_monomulti_peak)
```

```{r}
li_kreatinin_violin_mono_multitreatment_peak <- ggbetweenstats(
  data = kreatinin_plot_data_monomulti_peak,
  x = group,
  y = labreads,
  type = "np",  # non-parametrisch
  title = "liver_ibuprofen monotreatment vs. ibuprofen with comedication for peak labvalues",
  xlab = "Medication group",
  ylab = "Peak-kreatinin (mg/dl)",
  messages = FALSE)

li_kreatinin_violin_mono_multitreatment_peak
dir.create("plots_mono_multitreat/plots_ibuprofen", recursive = TRUE,showWarnings = FALSE)
svg("plots_mono_multitreat/plots_ibuprofen/li_kreatinin_peak_mono multitreatment violin.svg", height = 6, width = 8)
print(li_kreatinin_violin_mono_multitreatment_peak)
dev.off()
```


### ibu monotreat vs. Analgetics monotreat ########################################

```{r}
comedication_med_count_list <- comedication_grouped %>%
  group_by(bfarm_nummer) %>%
  summarise(
    treatments = paste(unique(medication_headline), collapse = ", "),
    n_treatments = n_distinct(medication_headline),
    .groups = "drop")

comedication_med_count_list
```

```{r}
comed_analgetics_monotreat <- comedication_med_count_list %>% 
  filter(n_treatments == "1",
         treatments == "analgetics")

comed_analgetics_monotreat
```

```{r}
comed_analgetics_monotreat_kreatinin <- left_join(comed_analgetics_monotreat,kreatinin_full,by = c("bfarm_nummer" = "Edited_BfArM Nummer2")) %>% 
  filter(Treatment == "Leber_Ibu") %>% 
  filter(!grepl("_From Start|_From start|DBS", attribute)) %>% 
  dplyr::rename( "Edited_BfArM Nummer2" = "bfarm_nummer",
                 "Attribut"   = "Treatment",)

comed_analgetics_monotreat_kreatinin
```

```{r}
kreatinin_plot_data_analgetics <- bind_rows(
  ibu_monotreat_kreatinin %>% mutate(group = "ibuprofen_mono"),
  comed_analgetics_monotreat_kreatinin %>% mutate(group = "ibuprofen+Analgetic"))
```

```{r}
kreatinin_plot_data_analgetics %>% 
  group_by(group) %>% 
  normality(labreads)
```

```{r}
tapply(kreatinin_plot_data_analgetics$labreads, kreatinin_plot_data_analgetics$group, var)
leveneTest(labreads ~ group, data = kreatinin_plot_data_analgetics)
```

```{}
oneway.test(labreads ~ group, data = kreatinin_plot_data_analgetics)
```

```{}
n_patients <- kreatinin_plot_data_analgetics %>%
  distinct(`Edited_BfArM Nummer2`, .keep_all = TRUE) %>%
  count(group, name = "n") %>%
  mutate(label = paste0("N = ", n))

# Schritt 2: ggbetweenstats-Plot erstellen
plot_without_count <- ggbetweenstats(
  data = kreatinin_plot_data_analgetics,
  x = group,
  y = labreads,
  type = "np",  # non-parametrisch
  title = "liver_ibu monotreatment vs. analgetic combination",
  xlab = "Medication group",
  ylab = "kreatinin (mg/dl)",
  messages = FALSE)

# Schritt 3: N-Werte oberhalb der Violinenplots einfügen
li_kreatinin_violin_ibumono_analgetic <- plot_without_count+ 
  geom_text(
    data = n_patients,
    aes(x = group, 
        y = max(dd$labreads, na.rm = TRUE) * 1.05,  # Position leicht oberhalb
        label = label),
    inherit.aes = FALSE,
    size = 4
  )
li_kreatinin_violin_ibumono_analgetic
dir.create("plots_mono_multitreat/plots_ibuprofen", recursive = TRUE,showWarnings = FALSE)
svg("plots_mono_multitreat/plots_ibuprofen/li_kreatinin_ibumono analgetic violin.svg", height = 6, width = 8)
print(li_kreatinin_violin_ibumono_analgetic)
dev.off()
```


### ibu monotreat vs. antiinfectives monotreat ########################################

```{r}
comed_antiinfectives_monotreat <- comedication_med_count_list %>% 
  filter(n_treatments == "1",
         treatments == "Antiinfectives")

comed_antiinfectives_monotreat
```

```{r}
comed_antiinfectives_monotreat_kreatinin <- left_join(comed_antiinfectives_monotreat,kreatinin_full,by = c("bfarm_nummer" = "Edited_BfArM Nummer2")) %>% 
  filter(Treatment == "Leber_Ibu") %>% 
  filter(!grepl("_From Start|_From start|DBS", attribute)) %>% 
  dplyr::rename( "Edited_BfArM Nummer2" = "bfarm_nummer",
                 "Attribut"   = "Treatment",)

comed_antiinfectives_monotreat_kreatinin
```

```{r}
kreatinin_plot_data_antiinfectives <- bind_rows(
  ibu_monotreat_kreatinin %>% mutate(group = "ibuprofen_mono"),
  comed_antiinfectives_monotreat_kreatinin %>% mutate(group = "ibuprofen+Antiinfectives"))
```

```{r}
kreatinin_plot_data_antiinfectives %>% 
  group_by(group) %>% 
  normality(labreads)
```

```{r}
tapply(kreatinin_plot_data_antiinfectives$labreads, kreatinin_plot_data_antiinfectives$group, var)
leveneTest(labreads ~ group, data = kreatinin_plot_data_antiinfectives)
```

```{}
oneway.test(labreads ~ group, data = kreatinin_plot_data_antiinfectives)
```

```{}
n_patients <- kreatinin_plot_data_antiinfectives %>%
  distinct(`Edited_BfArM Nummer2`, .keep_all = TRUE) %>%
  count(group, name = "n") %>%
  mutate(label = paste0("N = ", n))

# Schritt 2: ggbetweenstats-Plot erstellen
plot_without_count <- ggbetweenstats(
  data = kreatinin_plot_data_antiinfectives,
  x = group,
  y = labreads,
  type = "np",  # non-parametrisch
  title = "liver_ibu monotreatment vs. antiinfectives combination",
  xlab = "Medication group",
  ylab = "kreatinin (mg/dl)",
  messages = FALSE)

# Schritt 3: N-Werte oberhalb der Violinenplots einfügen
li_kreatinin_violin_ibumono_antiinfectives <- plot_without_count+ 
  geom_text(
    data = n_patients,
    aes(x = group, 
        y = max(dd$labreads, na.rm = TRUE) * 1.05,  # Position leicht oberhalb
        label = label),
    inherit.aes = FALSE,
    size = 4)

li_kreatinin_violin_ibumono_antiinfectives
dir.create("plots_mono_multitreat/plots_ibuprofen", recursive = TRUE,showWarnings = FALSE)
svg("plots_mono_multitreat/plots_ibuprofen/li_kreatinin_ibumono antiinfectives violin.svg", height = 6, width = 8)
print(li_kreatinin_violin_ibumono_antiinfectives)
dev.off()
```


### ibu monotreat vs. cardiovascular monotreat ########################################

```{r}
comed_cardiovascular_monotreat <- comedication_med_count_list %>% 
  filter(n_treatments == "1",
         treatments == "Cardiovascular")

comed_cardiovascular_monotreat
```

```{r}
comed_cardiovascular_monotreat_kreatinin <- left_join(comed_cardiovascular_monotreat,kreatinin_full,by = c("bfarm_nummer" = "Edited_BfArM Nummer2")) %>% 
  filter(Treatment == "Leber_Ibu") %>% 
  filter(!grepl("_From Start|_From start|DBS", attribute)) %>% 
  dplyr::rename( "Edited_BfArM Nummer2" = "bfarm_nummer",
                 "Attribut"   = "Treatment",)

comed_cardiovascular_monotreat_kreatinin
```

```{}
kreatinin_plot_data_cardiovascular <- bind_rows(
  ibu_monotreat_kreatinin %>% mutate(group = "ibuprofen_mono"),
  comed_cardiovascular_monotreat_kreatinin %>% mutate(group = "ibuprofen+Cardiovascular"))
```

```{}
kreatinin_plot_data_cardiovascular %>% 
  group_by(group) %>% 
  normality(labreads)
```

```{}
tapply(kreatinin_plot_data_cardiovascular$labreads, kreatinin_plot_data_cardiovascular$group, var)
leveneTest(labreads ~ group, data = kreatinin_plot_data_cardiovascular)
```

```{}
oneway.test(labreads ~ group, data = kreatinin_plot_data_cardiovascular)
```

```{}
n_patients <- kreatinin_plot_data_cardiovascular %>%
  distinct(`Edited_BfArM Nummer2`, .keep_all = TRUE) %>%
  count(group, name = "n") %>%
  mutate(label = paste0("N = ", n))

# Schritt 2: ggbetweenstats-Plot erstellen
plot_without_count <- ggbetweenstats(
  data = kreatinin_plot_data_cardiovascular,
  x = group,
  y = labreads,
  type = "np",  # non-parametrisch
  title = "liver_ibu monotreatment vs. cardiovascular combination",
  xlab = "Medication group",
  ylab = "kreatinin (mg/dl)",
  messages = FALSE)

# Schritt 3: N-Werte oberhalb der Violinenplots einfügen
li_kreatinin_violin_ibumono_cardiovascular <- plot_without_count+ 
  geom_text(
    data = n_patients,
    aes(x = group, 
        y = max(dd$labreads, na.rm = TRUE) * 1.05,  # Position leicht oberhalb
        label = label),
    inherit.aes = FALSE,
    size = 4
  )
li_kreatinin_violin_ibumono_cardiovascular
dir.create("plots_mono_multitreat/plots_ibuprofen", recursive = TRUE,showWarnings = FALSE)
svg("plots_mono_multitreat/plots_ibuprofen/li_kreatinin_ibumono cardiovascular violin.svg", height = 6, width = 8)
print(li_kreatinin_violin_ibumono_cardiovascular)
dev.off()
```


### ibu monotreat vs. central_nervous_system monotreat ########################################

```{r}
comed_central_nervous_system_monotreat <- comedication_med_count_list %>% 
  filter(n_treatments == "1",
         treatments == "Central-nervous-system")

comed_central_nervous_system_monotreat
```

```{r}
comed_central_nervous_system_monotreat_kreatinin <- left_join(comed_central_nervous_system_monotreat,kreatinin_full,by = c("bfarm_nummer" = "Edited_BfArM Nummer2")) %>% 
  filter(Treatment == "Leber_Ibu") %>% 
  filter(!grepl("_From Start|_From start|DBS", attribute)) %>% 
  dplyr::rename( "Edited_BfArM Nummer2" = "bfarm_nummer",
                 "Attribut"   = "Treatment",)

comed_central_nervous_system_monotreat_kreatinin
```

```{r}
kreatinin_plot_data_central_nervous_system <- bind_rows(
  ibu_monotreat_kreatinin %>% mutate(group = "ibuprofen_mono"),
  comed_central_nervous_system_monotreat_kreatinin %>% mutate(group = "ibuprofen+Central_nervous_system"))
```

```{r}
kreatinin_plot_data_central_nervous_system %>% 
  group_by(group) %>% 
  normality(labreads)
```

```{}
tapply(kreatinin_plot_data_central_nervous_system$labreads, kreatinin_plot_data_central_nervous_system$group, var)
leveneTest(labreads ~ group, data = kreatinin_plot_data_central_nervous_system)
```

```{}
oneway.test(labreads ~ group, data = kreatinin_plot_data_central_nervous_system)
```

```{}
n_patients <- kreatinin_plot_data_central_nervous_system %>%
  distinct(`Edited_BfArM Nummer2`, .keep_all = TRUE) %>%
  count(group, name = "n") %>%
  mutate(label = paste0("N = ", n))

# Schritt 2: ggbetweenstats-Plot erstellen
plot_without_count <- ggbetweenstats(
  data = kreatinin_plot_data_central_nervous_system,
  x = group,
  y = labreads,
  type = "np",  # non-parametrisch
  title = "liver_ibu monotreatment vs. central_nervous_system combination",
  xlab = "Medication group",
  ylab = "kreatinin (mg/dl)",
  messages = FALSE)

# Schritt 3: N-Werte oberhalb der Violinenplots einfügen
li_kreatinin_violin_ibumono_central_nervous_system <- plot_without_count+ 
  geom_text(
    data = n_patients,
    aes(x = group, 
        y = max(dd$labreads, na.rm = TRUE) * 1.05,  # Position leicht oberhalb
        label = label),
    inherit.aes = FALSE,
    size = 4)

li_kreatinin_violin_ibumono_central_nervous_system
dir.create("plots_mono_multitreat/plots_ibuprofen", recursive = TRUE,showWarnings = FALSE)
svg("plots_mono_multitreat/plots_ibuprofen/li_kreatinin_ibumono CNS viloin.svg", height = 6, width = 8)
print(li_kreatinin_violin_ibumono_central_nervous_system)
dev.off()
```



#################################################################################
### harnstoff #########################################################################
#################################################################################

```{r}
ibu_monotreat_harnstoff <- left_join(ibu_monotreat,harnstoff_full, by = c("Edited_BfArM Nummer2")) %>% 
  drop_na() %>% 
  filter(Treatment.y == "Leber_Ibu") %>%
  filter(!grepl("_From Start|_From start|DBS", attribute)) %>%
  distinct("Edited_BfArM Nummer2", attribute, labreads, .keep_all = TRUE)

ibu_monotreat_harnstoff 
```

```{r}
ibu_monotreat_harnstoff_count <- ibu_monotreat_harnstoff %>% 
  distinct(ibu_monotreat_harnstoff$`Edited_BfArM Nummer2`)
ibu_monotreat_harnstoff_count
```

```{r}
full_medicatoin_harnstoff <- left_join(full_medicatoin,harnstoff_full, by = c ("Edited_BfArM Nummer2" = "Edited_BfArM Nummer2")) %>% 
  drop_na(labreads) %>%
  filter(Treatment.y == "Leber_Ibu") %>%
  filter(!grepl("_From Start|_From start|DBS", attribute))

full_medicatoin_harnstoff
```

```{r}
rest_full_medication_harnstoff <- anti_join(full_medicatoin_harnstoff,ibu_monotreat_harnstoff, 
                               by = c ("Edited_BfArM Nummer2" = "Edited_BfArM Nummer2")) %>% 
#  filter(attribute %in% c("harnstoff Day1", "harnstoff Day2", "harnstoff Day3")) %>% 
    distinct("Edited_BfArM Nummer2", attribute, labreads, .keep_all = TRUE)
rest_full_medication_harnstoff
```

```{r}
# Convert Drug_Group to character in both datasets before combining
harnstoff_plot_data_monomulti <- bind_rows(
  ibu_monotreat_harnstoff %>% mutate(group = "monotreatment", Drug_Group = as.character(Drug_Group)),
  rest_full_medication_harnstoff %>% mutate(group = "multitreatment", Drug_Group = as.character(Drug_Group))
)
harnstoff_plot_data_monomulti
```


### mono multitreat for all labvalues ###

```{r}
harnstoff_plot_data_monomulti %>% 
  group_by(group) %>% 
  normality(labreads)
```

```{r}
tapply(harnstoff_plot_data_monomulti$labreads, harnstoff_plot_data_monomulti$group, var)
leveneTest(labreads ~ group, data = harnstoff_plot_data_monomulti)
```

```{}
oneway.test(labreads ~ group, data = harnstoff_plot_data_monomulti)
```

```{}
n_patients <- harnstoff_plot_data_monomulti %>%
  distinct(`Edited_BfArM Nummer2`, group) %>%  # nur einzigartige Patienten
  count(group, name = "n") %>%
  mutate(label = paste0("N = ", n))

# Schritt 2: ggbetweenstats-Plot erstellen
plot_without_count <- ggbetweenstats(
  data = harnstoff_plot_data_monomulti,
  x = group,
  y = labreads,
  type = "np",  # non-parametrisch
  title = "liver_ibuprofen monotreatment vs. ibuprofen with comedication",
  xlab = "Medication group",
  ylab = "harnstoff (mg/dl)",
  messages = FALSE)

# Schritt 3: N-Werte oberhalb der Violinenplots einfügen
li_harnstoff_violin_mono_multitreatment <- plot_without_count+ 
  geom_text(
    data = n_patients,
    aes(x = group, 
        y = max(dd$labreads, na.rm = TRUE) * 1.05,  # Position leicht oberhalb
        label = label),
    inherit.aes = FALSE,
    size = 4
  )
li_harnstoff_violin_mono_multitreatment
dir.create("plots_mono_multitreat/plots_ibuprofen", recursive = TRUE,showWarnings = FALSE)
svg("plots_mono_multitreat/plots_ibuprofen/li_harnstoff_mono multitreatment violin.svg", height = 6, width = 8)
print(li_harnstoff_violin_mono_multitreatment)
dev.off()
```


### mono multitreat for day 1-3 ###

```{}
harnstoff_plot_data_monomulti_13 <- harnstoff_plot_data_monomulti%>% 
  filter(attribute %in% c("harnstoff Day1", "harnstoff Day2", "harnstoff Day3")) %>% 
  distinct(`Edited_BfArM Nummer2`, labreads, attribute, .keep_all = TRUE)
```

```{}
harnstoff_plot_data_monomulti_13 %>% 
  group_by(group) %>% 
  normality(labreads)
```

```{}
tapply(harnstoff_plot_data_monomulti_13$labreads, harnstoff_plot_data_monomulti_13$group, var)
leveneTest(labreads ~ group, data = harnstoff_plot_data_monomulti_13)
```

```{}
oneway.test(labreads ~ group, data = harnstoff_plot_data_monomulti_13)
```

```{}
n_patients <- harnstoff_plot_data_monomulti_13 %>%
  distinct(`Edited_BfArM Nummer2`, group) %>%  # nur einzigartige Patienten
  count(group, name = "n") %>%
  mutate(label = paste0("N = ", n))

# Schritt 2: ggbetweenstats-Plot erstellen
plot_without_count <- ggbetweenstats(
  data = harnstoff_plot_data_monomulti_13,
  x = group,
  y = labreads,
  type = "np",  # non-parametrisch
  title = "liver_ibuprofen monotreatment vs. ibuprofen with comedication for day 1-3",
  xlab = "Medication group",
  ylab = "harnstoff (mg/dl)",
  messages = FALSE)

# Schritt 3: N-Werte oberhalb der Violinenplots einfügen
li_harnstoff_violin_mono_multitreatment_13 <- plot_without_count+ 
  geom_text(
    data = n_patients,
    aes(x = group, 
        y = max(dd$labreads, na.rm = TRUE) * 1.05,  # Position leicht oberhalb
        label = label),
    inherit.aes = FALSE,
    size = 4
  )
li_harnstoff_violin_mono_multitreatment_13
dir.create("plots_mono_multitreat/plots_ibuprofen", recursive = TRUE,showWarnings = FALSE)
svg("plots_mono_multitreat/plots_ibuprofen/li_harnstoff_day1-3_mono multitreatment violin.svg", height = 6, width = 8)
print(li_harnstoff_violin_mono_multitreatment_13)
dev.off()
```


### mono multitreatment for peak labvalue ###

```{}
harnstoff_plot_data_monomulti_peak <- harnstoff_plot_data_monomulti%>% 
  drop_na(labreads) %>% 
  group_by(`Edited_BfArM Nummer2`) %>% 
  slice_max(order_by = labreads, n = 1, with_ties = FALSE) %>%  # behält nur den höchsten Wert pro Patient
  ungroup()
```

```{}
harnstoff_plot_data_monomulti_peak %>% 
  group_by(group) %>% 
  normality(labreads)
```

```{}
tapply(harnstoff_plot_data_monomulti_peak$labreads, harnstoff_plot_data_monomulti_peak$group, var)
leveneTest(labreads ~ group, data = harnstoff_plot_data_monomulti_peak)
```

```{}
oneway.test(labreads ~ group, data = harnstoff_plot_data_monomulti_peak)
```

```{}
li_harnstoff_violin_mono_multitreatment_peak <- ggbetweenstats(
  data = harnstoff_plot_data_monomulti_peak,
  x = group,
  y = labreads,
  type = "np",  # non-parametrisch
  title = "liver_ibuprofen monotreatment vs. ibuprofen with comedication for peak labvalues",
  xlab = "Medication group",
  ylab = "Peak-harnstoff (mg/dl)",
  messages = FALSE)

li_harnstoff_violin_mono_multitreatment_peak
dir.create("plots_mono_multitreat/plots_ibuprofen", recursive = TRUE,showWarnings = FALSE)
svg("plots_mono_multitreat/plots_ibuprofen/li_harnstoff_peak_mono multitreatment violin.svg", height = 6, width = 8)
print(li_harnstoff_violin_mono_multitreatment_peak)
dev.off()
```


### ibu monotreat vs. Analgetics monotreat ########################################

```{}
comedication_med_count_list <- comedication_grouped %>%
  group_by(bfarm_nummer) %>%
  summarise(
    treatments = paste(unique(medication_headline), collapse = ", "),
    n_treatments = n_distinct(medication_headline),
    .groups = "drop")

comedication_med_count_list
```

```{}
comed_analgetics_monotreat <- comedication_med_count_list %>% 
  filter(n_treatments == "1",
         treatments == "analgetics")

comed_analgetics_monotreat
```

```{}
comed_analgetics_monotreat_harnstoff <- left_join(comed_analgetics_monotreat,harnstoff_full,by = c("bfarm_nummer" = "Edited_BfArM Nummer2")) %>% 
  filter(Treatment == "Leber_Ibu") %>% 
  filter(!grepl("_From Start|_From start|DBS", attribute)) %>% 
  dplyr::rename( "Edited_BfArM Nummer2" = "bfarm_nummer",
                 "Attribut"   = "Treatment",)

comed_analgetics_monotreat_harnstoff
```

```{}
harnstoff_plot_data_analgetics <- bind_rows(
  ibu_monotreat_harnstoff %>% mutate(group = "ibuprofen_mono"),
  comed_analgetics_monotreat_harnstoff %>% mutate(group = "ibuprofen+Analgetic"))
```

```{}
harnstoff_plot_data_analgetics %>% 
  group_by(group) %>% 
  normality(labreads)
```

```{}
tapply(harnstoff_plot_data_analgetics$labreads, harnstoff_plot_data_analgetics$group, var)
leveneTest(labreads ~ group, data = harnstoff_plot_data_analgetics)
```

```{}
oneway.test(labreads ~ group, data = harnstoff_plot_data_analgetics)
```

```{}
n_patients <- harnstoff_plot_data_analgetics %>%
  distinct(`Edited_BfArM Nummer2`, .keep_all = TRUE) %>%
  count(group, name = "n") %>%
  mutate(label = paste0("N = ", n))

# Schritt 2: ggbetweenstats-Plot erstellen
plot_without_count <- ggbetweenstats(
  data = harnstoff_plot_data_analgetics,
  x = group,
  y = labreads,
  type = "np",  # non-parametrisch
  title = "liver_ibu monotreatment vs. analgetic combination",
  xlab = "Medication group",
  ylab = "harnstoff (mg/dl)",
  messages = FALSE)

# Schritt 3: N-Werte oberhalb der Violinenplots einfügen
li_harnstoff_violin_ibumono_analgetic <- plot_without_count+ 
  geom_text(
    data = n_patients,
    aes(x = group, 
        y = max(dd$labreads, na.rm = TRUE) * 1.05,  # Position leicht oberhalb
        label = label),
    inherit.aes = FALSE,
    size = 4
  )
li_harnstoff_violin_ibumono_analgetic
dir.create("plots_mono_multitreat/plots_ibuprofen", recursive = TRUE,showWarnings = FALSE)
svg("plots_mono_multitreat/plots_ibuprofen/li_harnstoff_ibumono analgetic violin.svg", height = 6, width = 8)
print(li_harnstoff_violin_ibumono_analgetic)
dev.off()
```


### ibu monotreat vs. antiinfectives monotreat ########################################

```{}
comed_antiinfectives_monotreat <- comedication_med_count_list %>% 
  filter(n_treatments == "1",
         treatments == "Antiinfectives")

comed_antiinfectives_monotreat
```

```{}
comed_antiinfectives_monotreat_harnstoff <- left_join(comed_antiinfectives_monotreat,harnstoff_full,by = c("bfarm_nummer" = "Edited_BfArM Nummer2")) %>% 
  filter(Treatment == "Leber_Ibu") %>% 
  filter(!grepl("_From Start|_From start|DBS", attribute)) %>% 
  dplyr::rename( "Edited_BfArM Nummer2" = "bfarm_nummer",
                 "Attribut"   = "Treatment",)

comed_antiinfectives_monotreat_harnstoff
```

```{}
harnstoff_plot_data_antiinfectives <- bind_rows(
  ibu_monotreat_harnstoff %>% mutate(group = "ibuprofen_mono"),
  comed_antiinfectives_monotreat_harnstoff %>% mutate(group = "ibuprofen+Antiinfectives"))
```

```{}
harnstoff_plot_data_antiinfectives %>% 
  group_by(group) %>% 
  normality(labreads)
```

```{}
tapply(harnstoff_plot_data_antiinfectives$labreads, harnstoff_plot_data_antiinfectives$group, var)
leveneTest(labreads ~ group, data = harnstoff_plot_data_antiinfectives)
```

```{}
oneway.test(labreads ~ group, data = harnstoff_plot_data_antiinfectives)
```

```{}
n_patients <- harnstoff_plot_data_antiinfectives %>%
  distinct(`Edited_BfArM Nummer2`, .keep_all = TRUE) %>%
  count(group, name = "n") %>%
  mutate(label = paste0("N = ", n))

# Schritt 2: ggbetweenstats-Plot erstellen
plot_without_count <- ggbetweenstats(
  data = harnstoff_plot_data_antiinfectives,
  x = group,
  y = labreads,
  type = "np",  # non-parametrisch
  title = "liver_ibu monotreatment vs. antiinfectives combination",
  xlab = "Medication group",
  ylab = "harnstoff (mg/dl)",
  messages = FALSE)

# Schritt 3: N-Werte oberhalb der Violinenplots einfügen
li_harnstoff_violin_ibumono_antiinfectives <- plot_without_count+ 
  geom_text(
    data = n_patients,
    aes(x = group, 
        y = max(dd$labreads, na.rm = TRUE) * 1.05,  # Position leicht oberhalb
        label = label),
    inherit.aes = FALSE,
    size = 4)

li_harnstoff_violin_ibumono_antiinfectives
dir.create("plots_mono_multitreat/plots_ibuprofen", recursive = TRUE,showWarnings = FALSE)
svg("plots_mono_multitreat/plots_ibuprofen/li_harnstoff_ibumono antiinfectives violin.svg", height = 6, width = 8)
print(li_harnstoff_violin_ibumono_antiinfectives)
dev.off()
```


### ibu monotreat vs. cardiovascular monotreat ########################################

```{}
comed_cardiovascular_monotreat <- comedication_med_count_list %>% 
  filter(n_treatments == "1",
         treatments == "Cardiovascular")

comed_cardiovascular_monotreat
```

```{}
comed_cardiovascular_monotreat_harnstoff <- left_join(comed_cardiovascular_monotreat,harnstoff_full,by = c("bfarm_nummer" = "Edited_BfArM Nummer2")) %>% 
  filter(Treatment == "Leber_Ibu") %>% 
  filter(!grepl("_From Start|_From start|DBS", attribute)) %>% 
  dplyr::rename( "Edited_BfArM Nummer2" = "bfarm_nummer",
                 "Attribut"   = "Treatment",)

comed_cardiovascular_monotreat_harnstoff
```

```{}
harnstoff_plot_data_cardiovascular <- bind_rows(
  ibu_monotreat_harnstoff %>% mutate(group = "ibuprofen_mono"),
  comed_cardiovascular_monotreat_harnstoff %>% mutate(group = "ibuprofen+Cardiovascular"))
```

```{}
harnstoff_plot_data_cardiovascular %>% 
  group_by(group) %>% 
  normality(labreads)
```

```{}
tapply(harnstoff_plot_data_cardiovascular$labreads, harnstoff_plot_data_cardiovascular$group, var)
leveneTest(labreads ~ group, data = harnstoff_plot_data_cardiovascular)
```

```{}
oneway.test(labreads ~ group, data = harnstoff_plot_data_cardiovascular)
```

```{}
n_patients <- harnstoff_plot_data_cardiovascular %>%
  distinct(`Edited_BfArM Nummer2`, .keep_all = TRUE) %>%
  count(group, name = "n") %>%
  mutate(label = paste0("N = ", n))

# Schritt 2: ggbetweenstats-Plot erstellen
plot_without_count <- ggbetweenstats(
  data = harnstoff_plot_data_cardiovascular,
  x = group,
  y = labreads,
  type = "np",  # non-parametrisch
  title = "liver_ibu monotreatment vs. cardiovascular combination",
  xlab = "Medication group",
  ylab = "harnstoff (mg/dl)",
  messages = FALSE)

# Schritt 3: N-Werte oberhalb der Violinenplots einfügen
li_harnstoff_violin_ibumono_cardiovascular <- plot_without_count+ 
  geom_text(
    data = n_patients,
    aes(x = group, 
        y = max(dd$labreads, na.rm = TRUE) * 1.05,  # Position leicht oberhalb
        label = label),
    inherit.aes = FALSE,
    size = 4
  )
li_harnstoff_violin_ibumono_cardiovascular
dir.create("plots_mono_multitreat/plots_ibuprofen", recursive = TRUE,showWarnings = FALSE)
svg("plots_mono_multitreat/plots_ibuprofen/li_harnstoff_ibumono cardiovascular violin.svg", height = 6, width = 8)
print(li_harnstoff_violin_ibumono_cardiovascular)
dev.off()
```


### ibu monotreat vs. central_nervous_system monotreat ########################################

```{}
comed_central_nervous_system_monotreat <- comedication_med_count_list %>% 
  filter(n_treatments == "1",
         treatments == "Central-nervous-system")

comed_central_nervous_system_monotreat
```

```{}
comed_central_nervous_system_monotreat_harnstoff <- left_join(comed_central_nervous_system_monotreat,harnstoff_full,by = c("bfarm_nummer" = "Edited_BfArM Nummer2")) %>% 
  filter(Treatment == "Leber_Ibu") %>% 
  filter(!grepl("_From Start|_From start|DBS", attribute)) %>% 
  dplyr::rename( "Edited_BfArM Nummer2" = "bfarm_nummer",
                 "Attribut"   = "Treatment",)

comed_central_nervous_system_monotreat_harnstoff
```

```{}
harnstoff_plot_data_central_nervous_system <- bind_rows(
  ibu_monotreat_harnstoff %>% mutate(group = "ibuprofen_mono"),
  comed_central_nervous_system_monotreat_harnstoff %>% mutate(group = "ibuprofen+Central_nervous_system"))
```

```{}
harnstoff_plot_data_central_nervous_system %>% 
  group_by(group) %>% 
  normality(labreads)
```

```{}
tapply(harnstoff_plot_data_central_nervous_system$labreads, harnstoff_plot_data_central_nervous_system$group, var)
leveneTest(labreads ~ group, data = harnstoff_plot_data_central_nervous_system)
```

```{}
oneway.test(labreads ~ group, data = harnstoff_plot_data_central_nervous_system)
```

```{}
n_patients <- harnstoff_plot_data_central_nervous_system %>%
  distinct(`Edited_BfArM Nummer2`, .keep_all = TRUE) %>%
  count(group, name = "n") %>%
  mutate(label = paste0("N = ", n))

# Schritt 2: ggbetweenstats-Plot erstellen
plot_without_count <- ggbetweenstats(
  data = harnstoff_plot_data_central_nervous_system,
  x = group,
  y = labreads,
  type = "np",  # non-parametrisch
  title = "liver_ibu monotreatment vs. central_nervous_system combination",
  xlab = "Medication group",
  ylab = "harnstoff (mg/dl)",
  messages = FALSE)

# Schritt 3: N-Werte oberhalb der Violinenplots einfügen
li_harnstoff_violin_ibumono_central_nervous_system <- plot_without_count+ 
  geom_text(
    data = n_patients,
    aes(x = group, 
        y = max(dd$labreads, na.rm = TRUE) * 1.05,  # Position leicht oberhalb
        label = label),
    inherit.aes = FALSE,
    size = 4)

li_harnstoff_violin_ibumono_central_nervous_system
dir.create("plots_mono_multitreat/plots_ibuprofen", recursive = TRUE,showWarnings = FALSE)
svg("plots_mono_multitreat/plots_ibuprofen/li_harnstoff_ibumono CNS viloin.svg", height = 6, width = 8)
print(li_harnstoff_violin_ibumono_central_nervous_system)
dev.off()
```



#################################################################################
### crp #########################################################################
#################################################################################

```{r}
ibu_monotreat_crp <- left_join(ibu_monotreat,crp_full, by = c("Edited_BfArM Nummer2")) %>% 
  drop_na() %>% 
  filter(Treatment.y == "Leber_Ibu") %>%
  filter(!grepl("_From Start|_From start|DBS", attribute)) %>%
  distinct("Edited_BfArM Nummer2", attribute, labreads, .keep_all = TRUE)

ibu_monotreat_crp 
```

```{r}
ibu_monotreat_crp_count <- ibu_monotreat_crp %>% 
  distinct(ibu_monotreat_crp$`Edited_BfArM Nummer2`)
ibu_monotreat_crp_count
```

```{r}
full_medicatoin_crp <- left_join(full_medicatoin,crp_full, by = c ("Edited_BfArM Nummer2" = "Edited_BfArM Nummer2")) %>% 
  drop_na(labreads) %>%
  filter(Treatment.y == "Leber_Ibu") %>%
  filter(!grepl("_From Start|_From start|DBS", attribute))

full_medicatoin_crp
```

```{r}
rest_full_medication_crp <- anti_join(full_medicatoin_crp,ibu_monotreat_crp, 
                               by = c ("Edited_BfArM Nummer2" = "Edited_BfArM Nummer2")) %>% 
#  filter(attribute %in% c("crp Day1", "crp Day2", "crp Day3")) %>% 
    distinct("Edited_BfArM Nummer2", attribute, labreads, .keep_all = TRUE)
rest_full_medication_crp
```

```{r}
# Convert Drug_Group to character in both datasets before combining
crp_plot_data_monomulti <- bind_rows(
  ibu_monotreat_crp %>% mutate(group = "monotreatment", Drug_Group = as.character(Drug_Group)),
  rest_full_medication_crp %>% mutate(group = "multitreatment", Drug_Group = as.character(Drug_Group))
)
crp_plot_data_monomulti
```


### mono multitreat for all labvalues ###

```{r}
crp_plot_data_monomulti %>% 
  group_by(group) %>% 
  normality(labreads)
```

```{r}
tapply(crp_plot_data_monomulti$labreads, crp_plot_data_monomulti$group, var)
leveneTest(labreads ~ group, data = crp_plot_data_monomulti)
```

```{r}
oneway.test(labreads ~ group, data = crp_plot_data_monomulti)
```

```{r}
n_patients <- crp_plot_data_monomulti %>%
  distinct(`Edited_BfArM Nummer2`, group) %>%  # nur einzigartige Patienten
  count(group, name = "n") %>%
  mutate(label = paste0("N = ", n))

# Schritt 2: ggbetweenstats-Plot erstellen
plot_without_count <- ggbetweenstats(
  data = crp_plot_data_monomulti,
  x = group,
  y = labreads,
  type = "np",  # non-parametrisch
  title = "liver_ibuprofen monotreatment vs. ibuprofen with comedication",
  xlab = "Medication group",
  ylab = "crp (mg/l)",
  messages = FALSE)

# Schritt 3: N-Werte oberhalb der Violinenplots einfügen
li_crp_violin_mono_multitreatment <- plot_without_count+ 
  geom_text(
    data = n_patients,
    aes(x = group, 
        y = max(dd$labreads, na.rm = TRUE) * 1.05,  # Position leicht oberhalb
        label = label),
    inherit.aes = FALSE,
    size = 4
  )
li_crp_violin_mono_multitreatment
dir.create("plots_mono_multitreat/plots_ibuprofen", recursive = TRUE,showWarnings = FALSE)
svg("plots_mono_multitreat/plots_ibuprofen/li_crp_mono multitreatment violin.svg", height = 6, width = 8)
print(li_crp_violin_mono_multitreatment)
dev.off()
```


### mono multitreat for day 1-3 ###

```{r}
crp_plot_data_monomulti_13 <- crp_plot_data_monomulti%>% 
  filter(attribute %in% c("crp Day1", "crp Day2", "crp Day3")) %>% 
  distinct(`Edited_BfArM Nummer2`, labreads, attribute, .keep_all = TRUE)
```

```{r}
crp_plot_data_monomulti_13 %>% 
  group_by(group) %>% 
  normality(labreads)
```

```{}
tapply(crp_plot_data_monomulti_13$labreads, crp_plot_data_monomulti_13$group, var)
leveneTest(labreads ~ group, data = crp_plot_data_monomulti_13)
```

```{}
oneway.test(labreads ~ group, data = crp_plot_data_monomulti_13)
```

```{}
n_patients <- crp_plot_data_monomulti_13 %>%
  distinct(`Edited_BfArM Nummer2`, group) %>%  # nur einzigartige Patienten
  count(group, name = "n") %>%
  mutate(label = paste0("N = ", n))

# Schritt 2: ggbetweenstats-Plot erstellen
plot_without_count <- ggbetweenstats(
  data = crp_plot_data_monomulti_13,
  x = group,
  y = labreads,
  type = "np",  # non-parametrisch
  title = "liver_ibuprofen monotreatment vs. ibuprofen with comedication for day 1-3",
  xlab = "Medication group",
  ylab = "crp (mg/l)",
  messages = FALSE)

# Schritt 3: N-Werte oberhalb der Violinenplots einfügen
li_crp_violin_mono_multitreatment_13 <- plot_without_count+ 
  geom_text(
    data = n_patients,
    aes(x = group, 
        y = max(dd$labreads, na.rm = TRUE) * 1.05,  # Position leicht oberhalb
        label = label),
    inherit.aes = FALSE,
    size = 4
  )
li_crp_violin_mono_multitreatment_13
dir.create("plots_mono_multitreat/plots_ibuprofen", recursive = TRUE,showWarnings = FALSE)
svg("plots_mono_multitreat/plots_ibuprofen/li_crp_day1-3_mono multitreatment violin.svg", height = 6, width = 8)
print(li_crp_violin_mono_multitreatment_13)
dev.off()
```


### mono multitreatment for peak labvalue ###

```{r}
crp_plot_data_monomulti_peak <- crp_plot_data_monomulti%>% 
  drop_na(labreads) %>% 
  group_by(`Edited_BfArM Nummer2`) %>% 
  slice_max(order_by = labreads, n = 1, with_ties = FALSE) %>%  # behält nur den höchsten Wert pro Patient
  ungroup()
```

```{r}
crp_plot_data_monomulti_peak %>% 
  group_by(group) %>% 
  normality(labreads)
```

```{r}
tapply(crp_plot_data_monomulti_peak$labreads, crp_plot_data_monomulti_peak$group, var)
leveneTest(labreads ~ group, data = crp_plot_data_monomulti_peak)
```

```{r}
oneway.test(labreads ~ group, data = crp_plot_data_monomulti_peak)
```

```{r}
li_crp_violin_mono_multitreatment_peak <- ggbetweenstats(
  data = crp_plot_data_monomulti_peak,
  x = group,
  y = labreads,
  type = "np",  # non-parametrisch
  title = "liver_ibuprofen monotreatment vs. ibuprofen with comedication for peak labvalues",
  xlab = "Medication group",
  ylab = "Peak-crp (mg/l)",
  messages = FALSE)

li_crp_violin_mono_multitreatment_peak
dir.create("plots_mono_multitreat/plots_ibuprofen", recursive = TRUE,showWarnings = FALSE)
svg("plots_mono_multitreat/plots_ibuprofen/li_crp_peak_mono multitreatment violin.svg", height = 6, width = 8)
print(li_crp_violin_mono_multitreatment_peak)
dev.off()
```


### ibu monotreat vs. Analgetics monotreat ########################################

```{r}
comedication_med_count_list <- comedication_grouped %>%
  group_by(bfarm_nummer) %>%
  summarise(
    treatments = paste(unique(medication_headline), collapse = ", "),
    n_treatments = n_distinct(medication_headline),
    .groups = "drop")

comedication_med_count_list
```

```{r}
comed_analgetics_monotreat <- comedication_med_count_list %>% 
  filter(n_treatments == "1",
         treatments == "analgetics")

comed_analgetics_monotreat
```

```{r}
comed_analgetics_monotreat_crp <- left_join(comed_analgetics_monotreat,crp_full,by = c("bfarm_nummer" = "Edited_BfArM Nummer2")) %>% 
  filter(Treatment == "Leber_Ibu") %>% 
  filter(!grepl("_From Start|_From start|DBS", attribute)) %>% 
  dplyr::rename( "Edited_BfArM Nummer2" = "bfarm_nummer",
                 "Attribut"   = "Treatment",)

comed_analgetics_monotreat_crp
```

```{r}
crp_plot_data_analgetics <- bind_rows(
  ibu_monotreat_crp %>% mutate(group = "ibuprofen_mono"),
  comed_analgetics_monotreat_crp %>% mutate(group = "ibuprofen+Analgetic"))
```

```{r}
crp_plot_data_analgetics %>% 
  group_by(group) %>% 
  normality(labreads)
```

```{r}
tapply(crp_plot_data_analgetics$labreads, crp_plot_data_analgetics$group, var)
leveneTest(labreads ~ group, data = crp_plot_data_analgetics)
```

```{}
oneway.test(labreads ~ group, data = crp_plot_data_analgetics)
```

```{}
n_patients <- crp_plot_data_analgetics %>%
  distinct(`Edited_BfArM Nummer2`, .keep_all = TRUE) %>%
  count(group, name = "n") %>%
  mutate(label = paste0("N = ", n))

# Schritt 2: ggbetweenstats-Plot erstellen
plot_without_count <- ggbetweenstats(
  data = crp_plot_data_analgetics,
  x = group,
  y = labreads,
  type = "np",  # non-parametrisch
  title = "liver_ibu monotreatment vs. analgetic combination",
  xlab = "Medication group",
  ylab = "crp (mg/l)",
  messages = FALSE)

# Schritt 3: N-Werte oberhalb der Violinenplots einfügen
li_crp_violin_ibumono_analgetic <- plot_without_count+ 
  geom_text(
    data = n_patients,
    aes(x = group, 
        y = max(dd$labreads, na.rm = TRUE) * 1.05,  # Position leicht oberhalb
        label = label),
    inherit.aes = FALSE,
    size = 4
  )
li_crp_violin_ibumono_analgetic
dir.create("plots_mono_multitreat/plots_ibuprofen", recursive = TRUE,showWarnings = FALSE)
svg("plots_mono_multitreat/plots_ibuprofen/li_crp_ibumono analgetic violin.svg", height = 6, width = 8)
print(li_crp_violin_ibumono_analgetic)
dev.off()
```


### ibu monotreat vs. antiinfectives monotreat ########################################

```{r}
comed_antiinfectives_monotreat <- comedication_med_count_list %>% 
  filter(n_treatments == "1",
         treatments == "Antiinfectives")

comed_antiinfectives_monotreat
```

```{r}
comed_antiinfectives_monotreat_crp <- left_join(comed_antiinfectives_monotreat,crp_full,by = c("bfarm_nummer" = "Edited_BfArM Nummer2")) %>% 
  filter(Treatment == "Leber_Ibu") %>% 
  filter(!grepl("_From Start|_From start|DBS", attribute)) %>% 
  dplyr::rename( "Edited_BfArM Nummer2" = "bfarm_nummer",
                 "Attribut"   = "Treatment",)

comed_antiinfectives_monotreat_crp
```

```{r}
crp_plot_data_antiinfectives <- bind_rows(
  ibu_monotreat_crp %>% mutate(group = "ibuprofen_mono"),
  comed_antiinfectives_monotreat_crp %>% mutate(group = "ibuprofen+Antiinfectives"))
```

```{r}
crp_plot_data_antiinfectives %>% 
  group_by(group) %>% 
  normality(labreads)
```

```{r}
tapply(crp_plot_data_antiinfectives$labreads, crp_plot_data_antiinfectives$group, var)
leveneTest(labreads ~ group, data = crp_plot_data_antiinfectives)
```

```{}
oneway.test(labreads ~ group, data = crp_plot_data_antiinfectives)
```

```{}
n_patients <- crp_plot_data_antiinfectives %>%
  distinct(`Edited_BfArM Nummer2`, .keep_all = TRUE) %>%
  count(group, name = "n") %>%
  mutate(label = paste0("N = ", n))

# Schritt 2: ggbetweenstats-Plot erstellen
plot_without_count <- ggbetweenstats(
  data = crp_plot_data_antiinfectives,
  x = group,
  y = labreads,
  type = "np",  # non-parametrisch
  title = "liver_ibu monotreatment vs. antiinfectives combination",
  xlab = "Medication group",
  ylab = "crp (mg/l)",
  messages = FALSE)

# Schritt 3: N-Werte oberhalb der Violinenplots einfügen
li_crp_violin_ibumono_antiinfectives <- plot_without_count+ 
  geom_text(
    data = n_patients,
    aes(x = group, 
        y = max(dd$labreads, na.rm = TRUE) * 1.05,  # Position leicht oberhalb
        label = label),
    inherit.aes = FALSE,
    size = 4)

li_crp_violin_ibumono_antiinfectives
dir.create("plots_mono_multitreat/plots_ibuprofen", recursive = TRUE,showWarnings = FALSE)
svg("plots_mono_multitreat/plots_ibuprofen/li_crp_ibumono antiinfectives violin.svg", height = 6, width = 8)
print(li_crp_violin_ibumono_antiinfectives)
dev.off()
```


### ibu monotreat vs. cardiovascular monotreat ########################################

```{r}
comed_cardiovascular_monotreat <- comedication_med_count_list %>% 
  filter(n_treatments == "1",
         treatments == "Cardiovascular")

comed_cardiovascular_monotreat
```

```{r}
comed_cardiovascular_monotreat_crp <- left_join(comed_cardiovascular_monotreat,crp_full,by = c("bfarm_nummer" = "Edited_BfArM Nummer2")) %>% 
  filter(Treatment == "Leber_Ibu") %>% 
  filter(!grepl("_From Start|_From start|DBS", attribute)) %>% 
  dplyr::rename( "Edited_BfArM Nummer2" = "bfarm_nummer",
                 "Attribut"   = "Treatment",)

comed_cardiovascular_monotreat_crp
```

```{r}
crp_plot_data_cardiovascular <- bind_rows(
  ibu_monotreat_crp %>% mutate(group = "ibuprofen_mono"),
  comed_cardiovascular_monotreat_crp %>% mutate(group = "ibuprofen+Cardiovascular"))
```

```{r}
crp_plot_data_cardiovascular %>% 
  group_by(group) %>% 
  normality(labreads)
```

```{r}
tapply(crp_plot_data_cardiovascular$labreads, crp_plot_data_cardiovascular$group, var)
leveneTest(labreads ~ group, data = crp_plot_data_cardiovascular)
```

```{}
oneway.test(labreads ~ group, data = crp_plot_data_cardiovascular)
```

```{}
n_patients <- crp_plot_data_cardiovascular %>%
  distinct(`Edited_BfArM Nummer2`, .keep_all = TRUE) %>%
  count(group, name = "n") %>%
  mutate(label = paste0("N = ", n))

# Schritt 2: ggbetweenstats-Plot erstellen
plot_without_count <- ggbetweenstats(
  data = crp_plot_data_cardiovascular,
  x = group,
  y = labreads,
  type = "np",  # non-parametrisch
  title = "liver_ibu monotreatment vs. cardiovascular combination",
  xlab = "Medication group",
  ylab = "crp (mg/l)",
  messages = FALSE)

# Schritt 3: N-Werte oberhalb der Violinenplots einfügen
li_crp_violin_ibumono_cardiovascular <- plot_without_count+ 
  geom_text(
    data = n_patients,
    aes(x = group, 
        y = max(dd$labreads, na.rm = TRUE) * 1.05,  # Position leicht oberhalb
        label = label),
    inherit.aes = FALSE,
    size = 4
  )
li_crp_violin_ibumono_cardiovascular
dir.create("plots_mono_multitreat/plots_ibuprofen", recursive = TRUE,showWarnings = FALSE)
svg("plots_mono_multitreat/plots_ibuprofen/li_crp_ibumono cardiovascular violin.svg", height = 6, width = 8)
print(li_crp_violin_ibumono_cardiovascular)
dev.off()
```


### ibu monotreat vs. central_nervous_system monotreat ########################################

```{r}
comed_central_nervous_system_monotreat <- comedication_med_count_list %>% 
  filter(n_treatments == "1",
         treatments == "Central-nervous-system")

comed_central_nervous_system_monotreat
```

```{r}
comed_central_nervous_system_monotreat_crp <- left_join(comed_central_nervous_system_monotreat,crp_full,by = c("bfarm_nummer" = "Edited_BfArM Nummer2")) %>% 
  filter(Treatment == "Leber_Ibu") %>% 
  filter(!grepl("_From Start|_From start|DBS", attribute)) %>% 
  dplyr::rename( "Edited_BfArM Nummer2" = "bfarm_nummer",
                 "Attribut"   = "Treatment",)

comed_central_nervous_system_monotreat_crp
```

```{r}
crp_plot_data_central_nervous_system <- bind_rows(
  ibu_monotreat_crp %>% mutate(group = "ibuprofen_mono"),
  comed_central_nervous_system_monotreat_crp %>% mutate(group = "ibuprofen+Central_nervous_system"))
```

```{r}
crp_plot_data_central_nervous_system %>% 
  group_by(group) %>% 
  normality(labreads)
```

```{}
tapply(crp_plot_data_central_nervous_system$labreads, crp_plot_data_central_nervous_system$group, var)
leveneTest(labreads ~ group, data = crp_plot_data_central_nervous_system)
```

```{}
oneway.test(labreads ~ group, data = crp_plot_data_central_nervous_system)
```

```{}
n_patients <- crp_plot_data_central_nervous_system %>%
  distinct(`Edited_BfArM Nummer2`, .keep_all = TRUE) %>%
  count(group, name = "n") %>%
  mutate(label = paste0("N = ", n))

# Schritt 2: ggbetweenstats-Plot erstellen
plot_without_count <- ggbetweenstats(
  data = crp_plot_data_central_nervous_system,
  x = group,
  y = labreads,
  type = "np",  # non-parametrisch
  title = "liver_ibu monotreatment vs. central_nervous_system combination",
  xlab = "Medication group",
  ylab = "crp (mg/l)",
  messages = FALSE)

# Schritt 3: N-Werte oberhalb der Violinenplots einfügen
li_crp_violin_ibumono_central_nervous_system <- plot_without_count+ 
  geom_text(
    data = n_patients,
    aes(x = group, 
        y = max(dd$labreads, na.rm = TRUE) * 1.05,  # Position leicht oberhalb
        label = label),
    inherit.aes = FALSE,
    size = 4)

li_crp_violin_ibumono_central_nervous_system
dir.create("plots_mono_multitreat/plots_ibuprofen", recursive = TRUE,showWarnings = FALSE)
svg("plots_mono_multitreat/plots_ibuprofen/li_crp_ibumono CNS viloin.svg", height = 6, width = 8)
print(li_crp_violin_ibumono_central_nervous_system)
dev.off()
```



#################################################################################
### natrium #########################################################################
#################################################################################

```{r}
ibu_monotreat_natrium <- left_join(ibu_monotreat,natrium_full, by = c("Edited_BfArM Nummer2")) %>% 
  drop_na() %>% 
  filter(Treatment.y == "Leber_Ibu") %>%
  filter(!grepl("_From Start|_From start|DBS", attribute)) %>%
  distinct("Edited_BfArM Nummer2", attribute, labreads, .keep_all = TRUE)

ibu_monotreat_natrium 
```

```{r}
ibu_monotreat_natrium_count <- ibu_monotreat_natrium %>% 
  distinct(ibu_monotreat_natrium$`Edited_BfArM Nummer2`)
ibu_monotreat_natrium_count
```

```{r}
full_medicatoin_natrium <- left_join(full_medicatoin,natrium_full, by = c ("Edited_BfArM Nummer2" = "Edited_BfArM Nummer2")) %>% 
  drop_na(labreads) %>%
  filter(Treatment.y == "Leber_Ibu") %>%
  filter(!grepl("_From Start|_From start|DBS", attribute))

full_medicatoin_natrium
```

```{r}
rest_full_medication_natrium <- anti_join(full_medicatoin_natrium,ibu_monotreat_natrium, 
                               by = c ("Edited_BfArM Nummer2" = "Edited_BfArM Nummer2")) %>% 
#  filter(attribute %in% c("natrium Day1", "natrium Day2", "natrium Day3")) %>% 
    distinct("Edited_BfArM Nummer2", attribute, labreads, .keep_all = TRUE)
rest_full_medication_natrium
```

```{r}
# Convert Drug_Group to character in both datasets before combining
natrium_plot_data_monomulti <- bind_rows(
  ibu_monotreat_natrium %>% mutate(group = "monotreatment", Drug_Group = as.character(Drug_Group)),
  rest_full_medication_natrium %>% mutate(group = "multitreatment", Drug_Group = as.character(Drug_Group))
)
natrium_plot_data_monomulti
```


### mono multitreat for all labvalues ###

```{r}
natrium_plot_data_monomulti %>% 
  group_by(group) %>% 
  normality(labreads)
```

```{r}
tapply(natrium_plot_data_monomulti$labreads, natrium_plot_data_monomulti$group, var)
leveneTest(labreads ~ group, data = natrium_plot_data_monomulti)
```

```{}
oneway.test(labreads ~ group, data = natrium_plot_data_monomulti)
```

```{}
n_patients <- natrium_plot_data_monomulti %>%
  distinct(`Edited_BfArM Nummer2`, group) %>%  # nur einzigartige Patienten
  count(group, name = "n") %>%
  mutate(label = paste0("N = ", n))

# Schritt 2: ggbetweenstats-Plot erstellen
plot_without_count <- ggbetweenstats(
  data = natrium_plot_data_monomulti,
  x = group,
  y = labreads,
  type = "np",  # non-parametrisch
  title = "liver_ibuprofen monotreatment vs. ibuprofen with comedication",
  xlab = "Medication group",
  ylab = "natrium (mmol/l)",
  messages = FALSE)

# Schritt 3: N-Werte oberhalb der Violinenplots einfügen
li_natrium_violin_mono_multitreatment <- plot_without_count+ 
  geom_text(
    data = n_patients,
    aes(x = group, 
        y = max(dd$labreads, na.rm = TRUE) * 1.05,  # Position leicht oberhalb
        label = label),
    inherit.aes = FALSE,
    size = 4
  )
li_natrium_violin_mono_multitreatment
dir.create("plots_mono_multitreat/plots_ibuprofen", recursive = TRUE,showWarnings = FALSE)
svg("plots_mono_multitreat/plots_ibuprofen/li_natrium_mono multitreatment violin.svg", height = 6, width = 8)
print(li_natrium_violin_mono_multitreatment)
dev.off()
```


### mono multitreat for day 1-3 ###

```{}
natrium_plot_data_monomulti_13 <- natrium_plot_data_monomulti%>% 
  filter(attribute %in% c("natrium Day1", "natrium Day2", "natrium Day3")) %>% 
  distinct(`Edited_BfArM Nummer2`, labreads, attribute, .keep_all = TRUE)
```

```{}
natrium_plot_data_monomulti_13 %>% 
  group_by(group) %>% 
  normality(labreads)
```

```{}
tapply(natrium_plot_data_monomulti_13$labreads, natrium_plot_data_monomulti_13$group, var)
leveneTest(labreads ~ group, data = natrium_plot_data_monomulti_13)
```

```{}
oneway.test(labreads ~ group, data = natrium_plot_data_monomulti_13)
```

```{}
n_patients <- natrium_plot_data_monomulti_13 %>%
  distinct(`Edited_BfArM Nummer2`, group) %>%  # nur einzigartige Patienten
  count(group, name = "n") %>%
  mutate(label = paste0("N = ", n))

# Schritt 2: ggbetweenstats-Plot erstellen
plot_without_count <- ggbetweenstats(
  data = natrium_plot_data_monomulti_13,
  x = group,
  y = labreads,
  type = "np",  # non-parametrisch
  title = "liver_ibuprofen monotreatment vs. ibuprofen with comedication for day 1-3",
  xlab = "Medication group",
  ylab = "natrium (mmol/l)",
  messages = FALSE)

# Schritt 3: N-Werte oberhalb der Violinenplots einfügen
li_natrium_violin_mono_multitreatment_13 <- plot_without_count+ 
  geom_text(
    data = n_patients,
    aes(x = group, 
        y = max(dd$labreads, na.rm = TRUE) * 1.05,  # Position leicht oberhalb
        label = label),
    inherit.aes = FALSE,
    size = 4
  )
li_natrium_violin_mono_multitreatment_13
dir.create("plots_mono_multitreat/plots_ibuprofen", recursive = TRUE,showWarnings = FALSE)
svg("plots_mono_multitreat/plots_ibuprofen/li_natrium_day1-3_mono multitreatment violin.svg", height = 6, width = 8)
print(li_natrium_violin_mono_multitreatment_13)
dev.off()
```


### mono multitreatment for peak labvalue ###

```{}
natrium_plot_data_monomulti_peak <- natrium_plot_data_monomulti%>% 
  drop_na(labreads) %>% 
  group_by(`Edited_BfArM Nummer2`) %>% 
  slice_max(order_by = labreads, n = 1, with_ties = FALSE) %>%  # behält nur den höchsten Wert pro Patient
  ungroup()
```

```{}
natrium_plot_data_monomulti_peak %>% 
  group_by(group) %>% 
  normality(labreads)
```

```{}
tapply(natrium_plot_data_monomulti_peak$labreads, natrium_plot_data_monomulti_peak$group, var)
leveneTest(labreads ~ group, data = natrium_plot_data_monomulti_peak)
```

```{}
oneway.test(labreads ~ group, data = natrium_plot_data_monomulti_peak)
```

```{}
li_natrium_violin_mono_multitreatment_peak <- ggbetweenstats(
  data = natrium_plot_data_monomulti_peak,
  x = group,
  y = labreads,
  type = "np",  # non-parametrisch
  title = "liver_ibuprofen monotreatment vs. ibuprofen with comedication for peak labvalues",
  xlab = "Medication group",
  ylab = "Peak-natrium (mmol/l)",
  messages = FALSE)

li_natrium_violin_mono_multitreatment_peak
dir.create("plots_mono_multitreat/plots_ibuprofen", recursive = TRUE,showWarnings = FALSE)
svg("plots_mono_multitreat/plots_ibuprofen/li_natrium_peak_mono multitreatment violin.svg", height = 6, width = 8)
print(li_natrium_violin_mono_multitreatment_peak)
dev.off()
```


### ibu monotreat vs. Analgetics monotreat ########################################

```{}
comedication_med_count_list <- comedication_grouped %>%
  group_by(bfarm_nummer) %>%
  summarise(
    treatments = paste(unique(medication_headline), collapse = ", "),
    n_treatments = n_distinct(medication_headline),
    .groups = "drop")

comedication_med_count_list
```

```{}
comed_analgetics_monotreat <- comedication_med_count_list %>% 
  filter(n_treatments == "1",
         treatments == "analgetics")

comed_analgetics_monotreat
```

```{}
comed_analgetics_monotreat_natrium <- left_join(comed_analgetics_monotreat,natrium_full,by = c("bfarm_nummer" = "Edited_BfArM Nummer2")) %>% 
  filter(Treatment == "Leber_Ibu") %>% 
  filter(!grepl("_From Start|_From start|DBS", attribute)) %>% 
  dplyr::rename( "Edited_BfArM Nummer2" = "bfarm_nummer",
                 "Attribut"   = "Treatment",)

comed_analgetics_monotreat_natrium
```

```{}
natrium_plot_data_analgetics <- bind_rows(
  ibu_monotreat_natrium %>% mutate(group = "ibuprofen_mono"),
  comed_analgetics_monotreat_natrium %>% mutate(group = "ibuprofen+Analgetic"))
```

```{}
natrium_plot_data_analgetics %>% 
  group_by(group) %>% 
  normality(labreads)
```

```{}
tapply(natrium_plot_data_analgetics$labreads, natrium_plot_data_analgetics$group, var)
leveneTest(labreads ~ group, data = natrium_plot_data_analgetics)
```

```{}
oneway.test(labreads ~ group, data = natrium_plot_data_analgetics)
```

```{}
n_patients <- natrium_plot_data_analgetics %>%
  distinct(`Edited_BfArM Nummer2`, .keep_all = TRUE) %>%
  count(group, name = "n") %>%
  mutate(label = paste0("N = ", n))

# Schritt 2: ggbetweenstats-Plot erstellen
plot_without_count <- ggbetweenstats(
  data = natrium_plot_data_analgetics,
  x = group,
  y = labreads,
  type = "np",  # non-parametrisch
  title = "liver_ibu monotreatment vs. analgetic combination",
  xlab = "Medication group",
  ylab = "natrium (mmol/l)",
  messages = FALSE)

# Schritt 3: N-Werte oberhalb der Violinenplots einfügen
li_natrium_violin_ibumono_analgetic <- plot_without_count+ 
  geom_text(
    data = n_patients,
    aes(x = group, 
        y = max(dd$labreads, na.rm = TRUE) * 1.05,  # Position leicht oberhalb
        label = label),
    inherit.aes = FALSE,
    size = 4
  )
li_natrium_violin_ibumono_analgetic
dir.create("plots_mono_multitreat/plots_ibuprofen", recursive = TRUE,showWarnings = FALSE)
svg("plots_mono_multitreat/plots_ibuprofen/li_natrium_ibumono analgetic violin.svg", height = 6, width = 8)
print(li_natrium_violin_ibumono_analgetic)
dev.off()
```


### ibu monotreat vs. antiinfectives monotreat ########################################

```{}
comed_antiinfectives_monotreat <- comedication_med_count_list %>% 
  filter(n_treatments == "1",
         treatments == "Antiinfectives")

comed_antiinfectives_monotreat
```

```{}
comed_antiinfectives_monotreat_natrium <- left_join(comed_antiinfectives_monotreat,natrium_full,by = c("bfarm_nummer" = "Edited_BfArM Nummer2")) %>% 
  filter(Treatment == "Leber_Ibu") %>% 
  filter(!grepl("_From Start|_From start|DBS", attribute)) %>% 
  dplyr::rename( "Edited_BfArM Nummer2" = "bfarm_nummer",
                 "Attribut"   = "Treatment",)

comed_antiinfectives_monotreat_natrium
```

```{}
natrium_plot_data_antiinfectives <- bind_rows(
  ibu_monotreat_natrium %>% mutate(group = "ibuprofen_mono"),
  comed_antiinfectives_monotreat_natrium %>% mutate(group = "ibuprofen+Antiinfectives"))
```

```{}
natrium_plot_data_antiinfectives %>% 
  group_by(group) %>% 
  normality(labreads)
```

```{}
tapply(natrium_plot_data_antiinfectives$labreads, natrium_plot_data_antiinfectives$group, var)
leveneTest(labreads ~ group, data = natrium_plot_data_antiinfectives)
```

```{}
oneway.test(labreads ~ group, data = natrium_plot_data_antiinfectives)
```

```{}
n_patients <- natrium_plot_data_antiinfectives %>%
  distinct(`Edited_BfArM Nummer2`, .keep_all = TRUE) %>%
  count(group, name = "n") %>%
  mutate(label = paste0("N = ", n))

# Schritt 2: ggbetweenstats-Plot erstellen
plot_without_count <- ggbetweenstats(
  data = natrium_plot_data_antiinfectives,
  x = group,
  y = labreads,
  type = "np",  # non-parametrisch
  title = "liver_ibu monotreatment vs. antiinfectives combination",
  xlab = "Medication group",
  ylab = "natrium (mmol/l)",
  messages = FALSE)

# Schritt 3: N-Werte oberhalb der Violinenplots einfügen
li_natrium_violin_ibumono_antiinfectives <- plot_without_count+ 
  geom_text(
    data = n_patients,
    aes(x = group, 
        y = max(dd$labreads, na.rm = TRUE) * 1.05,  # Position leicht oberhalb
        label = label),
    inherit.aes = FALSE,
    size = 4)

li_natrium_violin_ibumono_antiinfectives
dir.create("plots_mono_multitreat/plots_ibuprofen", recursive = TRUE,showWarnings = FALSE)
svg("plots_mono_multitreat/plots_ibuprofen/li_natrium_ibumono antiinfectives violin.svg", height = 6, width = 8)
print(li_natrium_violin_ibumono_antiinfectives)
dev.off()
```


### ibu monotreat vs. cardiovascular monotreat ########################################

```{}
comed_cardiovascular_monotreat <- comedication_med_count_list %>% 
  filter(n_treatments == "1",
         treatments == "Cardiovascular")

comed_cardiovascular_monotreat
```

```{}
comed_cardiovascular_monotreat_natrium <- left_join(comed_cardiovascular_monotreat,natrium_full,by = c("bfarm_nummer" = "Edited_BfArM Nummer2")) %>% 
  filter(Treatment == "Leber_Ibu") %>% 
  filter(!grepl("_From Start|_From start|DBS", attribute)) %>% 
  dplyr::rename( "Edited_BfArM Nummer2" = "bfarm_nummer",
                 "Attribut"   = "Treatment",)

comed_cardiovascular_monotreat_natrium
```

```{}
natrium_plot_data_cardiovascular <- bind_rows(
  ibu_monotreat_natrium %>% mutate(group = "ibuprofen_mono"),
  comed_cardiovascular_monotreat_natrium %>% mutate(group = "ibuprofen+Cardiovascular"))
```

```{}
natrium_plot_data_cardiovascular %>% 
  group_by(group) %>% 
  normality(labreads)
```

```{}
tapply(natrium_plot_data_cardiovascular$labreads, natrium_plot_data_cardiovascular$group, var)
leveneTest(labreads ~ group, data = natrium_plot_data_cardiovascular)
```

```{}
oneway.test(labreads ~ group, data = natrium_plot_data_cardiovascular)
```

```{}
n_patients <- natrium_plot_data_cardiovascular %>%
  distinct(`Edited_BfArM Nummer2`, .keep_all = TRUE) %>%
  count(group, name = "n") %>%
  mutate(label = paste0("N = ", n))

# Schritt 2: ggbetweenstats-Plot erstellen
plot_without_count <- ggbetweenstats(
  data = natrium_plot_data_cardiovascular,
  x = group,
  y = labreads,
  type = "np",  # non-parametrisch
  title = "liver_ibu monotreatment vs. cardiovascular combination",
  xlab = "Medication group",
  ylab = "natrium (mmol/l)",
  messages = FALSE)

# Schritt 3: N-Werte oberhalb der Violinenplots einfügen
li_natrium_violin_ibumono_cardiovascular <- plot_without_count+ 
  geom_text(
    data = n_patients,
    aes(x = group, 
        y = max(dd$labreads, na.rm = TRUE) * 1.05,  # Position leicht oberhalb
        label = label),
    inherit.aes = FALSE,
    size = 4
  )
li_natrium_violin_ibumono_cardiovascular
dir.create("plots_mono_multitreat/plots_ibuprofen", recursive = TRUE,showWarnings = FALSE)
svg("plots_mono_multitreat/plots_ibuprofen/li_natrium_ibumono cardiovascular violin.svg", height = 6, width = 8)
print(li_natrium_violin_ibumono_cardiovascular)
dev.off()
```


### ibu monotreat vs. central_nervous_system monotreat ########################################

```{}
comed_central_nervous_system_monotreat <- comedication_med_count_list %>% 
  filter(n_treatments == "1",
         treatments == "Central-nervous-system")

comed_central_nervous_system_monotreat
```

```{}
comed_central_nervous_system_monotreat_natrium <- left_join(comed_central_nervous_system_monotreat,natrium_full,by = c("bfarm_nummer" = "Edited_BfArM Nummer2")) %>% 
  filter(Treatment == "Leber_Ibu") %>% 
  filter(!grepl("_From Start|_From start|DBS", attribute)) %>% 
  dplyr::rename( "Edited_BfArM Nummer2" = "bfarm_nummer",
                 "Attribut"   = "Treatment",)

comed_central_nervous_system_monotreat_natrium
```

```{}
natrium_plot_data_central_nervous_system <- bind_rows(
  ibu_monotreat_natrium %>% mutate(group = "ibuprofen_mono"),
  comed_central_nervous_system_monotreat_natrium %>% mutate(group = "ibuprofen+Central_nervous_system"))
```

```{}
natrium_plot_data_central_nervous_system %>% 
  group_by(group) %>% 
  normality(labreads)
```

```{}
tapply(natrium_plot_data_central_nervous_system$labreads, natrium_plot_data_central_nervous_system$group, var)
leveneTest(labreads ~ group, data = natrium_plot_data_central_nervous_system)
```

```{}
oneway.test(labreads ~ group, data = natrium_plot_data_central_nervous_system)
```

```{}
n_patients <- natrium_plot_data_central_nervous_system %>%
  distinct(`Edited_BfArM Nummer2`, .keep_all = TRUE) %>%
  count(group, name = "n") %>%
  mutate(label = paste0("N = ", n))

# Schritt 2: ggbetweenstats-Plot erstellen
plot_without_count <- ggbetweenstats(
  data = natrium_plot_data_central_nervous_system,
  x = group,
  y = labreads,
  type = "np",  # non-parametrisch
  title = "liver_ibu monotreatment vs. central_nervous_system combination",
  xlab = "Medication group",
  ylab = "natrium (mmol/l)",
  messages = FALSE)

# Schritt 3: N-Werte oberhalb der Violinenplots einfügen
li_natrium_violin_ibumono_central_nervous_system <- plot_without_count+ 
  geom_text(
    data = n_patients,
    aes(x = group, 
        y = max(dd$labreads, na.rm = TRUE) * 1.05,  # Position leicht oberhalb
        label = label),
    inherit.aes = FALSE,
    size = 4)

li_natrium_violin_ibumono_central_nervous_system
dir.create("plots_mono_multitreat/plots_ibuprofen", recursive = TRUE,showWarnings = FALSE)
svg("plots_mono_multitreat/plots_ibuprofen/li_natrium_ibumono CNS viloin.svg", height = 6, width = 8)
print(li_natrium_violin_ibumono_central_nervous_system)
dev.off()
```



#################################################################################
### kalium #########################################################################
#################################################################################

```{r}
ibu_monotreat_kalium <- left_join(ibu_monotreat,kalium_full, by = c("Edited_BfArM Nummer2")) %>% 
  drop_na() %>% 
  filter(Treatment.y == "Leber_Ibu") %>%
  filter(!grepl("_From Start|_From start|DBS", attribute)) %>%
  distinct("Edited_BfArM Nummer2", attribute, labreads, .keep_all = TRUE)

ibu_monotreat_kalium 
```

```{r}
ibu_monotreat_kalium_count <- ibu_monotreat_kalium %>% 
  distinct(ibu_monotreat_kalium$`Edited_BfArM Nummer2`)
ibu_monotreat_kalium_count
```

```{r}
full_medicatoin_kalium <- left_join(full_medicatoin,kalium_full, by = c ("Edited_BfArM Nummer2" = "Edited_BfArM Nummer2")) %>% 
  drop_na(labreads) %>%
  filter(Treatment.y == "Leber_Ibu") %>%
  filter(!grepl("_From Start|_From start|DBS", attribute))

full_medicatoin_kalium
```

```{r}
rest_full_medication_kalium <- anti_join(full_medicatoin_kalium,ibu_monotreat_kalium, 
                               by = c ("Edited_BfArM Nummer2" = "Edited_BfArM Nummer2")) %>% 
#  filter(attribute %in% c("kalium Day1", "kalium Day2", "kalium Day3")) %>% 
    distinct("Edited_BfArM Nummer2", attribute, labreads, .keep_all = TRUE)
rest_full_medication_kalium
```

```{r}
# Convert Drug_Group to character in both datasets before combining
kalium_plot_data_monomulti <- bind_rows(
  ibu_monotreat_kalium %>% mutate(group = "monotreatment", Drug_Group = as.character(Drug_Group)),
  rest_full_medication_kalium %>% mutate(group = "multitreatment", Drug_Group = as.character(Drug_Group))
)
kalium_plot_data_monomulti
```


### mono multitreat for all labvalues ###

```{r}
kalium_plot_data_monomulti %>% 
  group_by(group) %>% 
  normality(labreads)
```

```{r}
tapply(kalium_plot_data_monomulti$labreads, kalium_plot_data_monomulti$group, var)
leveneTest(labreads ~ group, data = kalium_plot_data_monomulti)
```

```{}
oneway.test(labreads ~ group, data = kalium_plot_data_monomulti)
```

```{}
n_patients <- kalium_plot_data_monomulti %>%
  distinct(`Edited_BfArM Nummer2`, group) %>%  # nur einzigartige Patienten
  count(group, name = "n") %>%
  mutate(label = paste0("N = ", n))

# Schritt 2: ggbetweenstats-Plot erstellen
plot_without_count <- ggbetweenstats(
  data = kalium_plot_data_monomulti,
  x = group,
  y = labreads,
  type = "np",  # non-parametrisch
  title = "liver_ibuprofen monotreatment vs. ibuprofen with comedication",
  xlab = "Medication group",
  ylab = "kalium (mmol/l)",
  messages = FALSE)

# Schritt 3: N-Werte oberhalb der Violinenplots einfügen
li_kalium_violin_mono_multitreatment <- plot_without_count+ 
  geom_text(
    data = n_patients,
    aes(x = group, 
        y = max(dd$labreads, na.rm = TRUE) * 1.05,  # Position leicht oberhalb
        label = label),
    inherit.aes = FALSE,
    size = 4
  )
li_kalium_violin_mono_multitreatment
dir.create("plots_mono_multitreat/plots_ibuprofen", recursive = TRUE,showWarnings = FALSE)
svg("plots_mono_multitreat/plots_ibuprofen/li_kalium_mono multitreatment violin.svg", height = 6, width = 8)
print(li_kalium_violin_mono_multitreatment)
dev.off()
```


### mono multitreat for day 1-3 ###

```{}
kalium_plot_data_monomulti_13 <- kalium_plot_data_monomulti%>% 
  filter(attribute %in% c("kalium Day1", "kalium Day2", "kalium Day3")) %>% 
  distinct(`Edited_BfArM Nummer2`, labreads, attribute, .keep_all = TRUE)
```

```{}
kalium_plot_data_monomulti_13 %>% 
  group_by(group) %>% 
  normality(labreads)
```

```{}
tapply(kalium_plot_data_monomulti_13$labreads, kalium_plot_data_monomulti_13$group, var)
leveneTest(labreads ~ group, data = kalium_plot_data_monomulti_13)
```

```{}
oneway.test(labreads ~ group, data = kalium_plot_data_monomulti_13)
```

```{}
n_patients <- kalium_plot_data_monomulti_13 %>%
  distinct(`Edited_BfArM Nummer2`, group) %>%  # nur einzigartige Patienten
  count(group, name = "n") %>%
  mutate(label = paste0("N = ", n))

# Schritt 2: ggbetweenstats-Plot erstellen
plot_without_count <- ggbetweenstats(
  data = kalium_plot_data_monomulti_13,
  x = group,
  y = labreads,
  type = "np",  # non-parametrisch
  title = "liver_ibuprofen monotreatment vs. ibuprofen with comedication for day 1-3",
  xlab = "Medication group",
  ylab = "kalium (mmol/l)",
  messages = FALSE)

# Schritt 3: N-Werte oberhalb der Violinenplots einfügen
li_kalium_violin_mono_multitreatment_13 <- plot_without_count+ 
  geom_text(
    data = n_patients,
    aes(x = group, 
        y = max(dd$labreads, na.rm = TRUE) * 1.05,  # Position leicht oberhalb
        label = label),
    inherit.aes = FALSE,
    size = 4
  )
li_kalium_violin_mono_multitreatment_13
dir.create("plots_mono_multitreat/plots_ibuprofen", recursive = TRUE,showWarnings = FALSE)
svg("plots_mono_multitreat/plots_ibuprofen/li_kalium_day1-3_mono multitreatment violin.svg", height = 6, width = 8)
print(li_kalium_violin_mono_multitreatment_13)
dev.off()
```


### mono multitreatment for peak labvalue ###

```{}
kalium_plot_data_monomulti_peak <- kalium_plot_data_monomulti%>% 
  drop_na(labreads) %>% 
  group_by(`Edited_BfArM Nummer2`) %>% 
  slice_max(order_by = labreads, n = 1, with_ties = FALSE) %>%  # behält nur den höchsten Wert pro Patient
  ungroup()
```

```{}
kalium_plot_data_monomulti_peak %>% 
  group_by(group) %>% 
  normality(labreads)
```

```{}
tapply(kalium_plot_data_monomulti_peak$labreads, kalium_plot_data_monomulti_peak$group, var)
leveneTest(labreads ~ group, data = kalium_plot_data_monomulti_peak)
```

```{}
oneway.test(labreads ~ group, data = kalium_plot_data_monomulti_peak)
```

```{}
li_kalium_violin_mono_multitreatment_peak <- ggbetweenstats(
  data = kalium_plot_data_monomulti_peak,
  x = group,
  y = labreads,
  type = "np",  # non-parametrisch
  title = "liver_ibuprofen monotreatment vs. ibuprofen with comedication for peak labvalues",
  xlab = "Medication group",
  ylab = "Peak-kalium (mmol/l)",
  messages = FALSE)

li_kalium_violin_mono_multitreatment_peak
dir.create("plots_mono_multitreat/plots_ibuprofen", recursive = TRUE,showWarnings = FALSE)
svg("plots_mono_multitreat/plots_ibuprofen/li_kalium_peak_mono multitreatment violin.svg", height = 6, width = 8)
print(li_kalium_violin_mono_multitreatment_peak)
dev.off()
```


### ibu monotreat vs. Analgetics monotreat ########################################

```{}
comedication_med_count_list <- comedication_grouped %>%
  group_by(bfarm_nummer) %>%
  summarise(
    treatments = paste(unique(medication_headline), collapse = ", "),
    n_treatments = n_distinct(medication_headline),
    .groups = "drop")

comedication_med_count_list
```

```{}
comed_analgetics_monotreat <- comedication_med_count_list %>% 
  filter(n_treatments == "1",
         treatments == "analgetics")

comed_analgetics_monotreat
```

```{}
comed_analgetics_monotreat_kalium <- left_join(comed_analgetics_monotreat,kalium_full,by = c("bfarm_nummer" = "Edited_BfArM Nummer2")) %>% 
  filter(Treatment == "Leber_Ibu") %>% 
  filter(!grepl("_From Start|_From start|DBS", attribute)) %>% 
  dplyr::rename( "Edited_BfArM Nummer2" = "bfarm_nummer",
                 "Attribut"   = "Treatment",)

comed_analgetics_monotreat_kalium
```

```{}
kalium_plot_data_analgetics <- bind_rows(
  ibu_monotreat_kalium %>% mutate(group = "ibuprofen_mono"),
  comed_analgetics_monotreat_kalium %>% mutate(group = "ibuprofen+Analgetic"))
```

```{}
kalium_plot_data_analgetics %>% 
  group_by(group) %>% 
  normality(labreads)
```

```{}
tapply(kalium_plot_data_analgetics$labreads, kalium_plot_data_analgetics$group, var)
leveneTest(labreads ~ group, data = kalium_plot_data_analgetics)
```

```{}
oneway.test(labreads ~ group, data = kalium_plot_data_analgetics)
```

```{}
n_patients <- kalium_plot_data_analgetics %>%
  distinct(`Edited_BfArM Nummer2`, .keep_all = TRUE) %>%
  count(group, name = "n") %>%
  mutate(label = paste0("N = ", n))

# Schritt 2: ggbetweenstats-Plot erstellen
plot_without_count <- ggbetweenstats(
  data = kalium_plot_data_analgetics,
  x = group,
  y = labreads,
  type = "np",  # non-parametrisch
  title = "liver_ibu monotreatment vs. analgetic combination",
  xlab = "Medication group",
  ylab = "kalium (mmol/l)",
  messages = FALSE)

# Schritt 3: N-Werte oberhalb der Violinenplots einfügen
li_kalium_violin_ibumono_analgetic <- plot_without_count+ 
  geom_text(
    data = n_patients,
    aes(x = group, 
        y = max(dd$labreads, na.rm = TRUE) * 1.05,  # Position leicht oberhalb
        label = label),
    inherit.aes = FALSE,
    size = 4
  )
li_kalium_violin_ibumono_analgetic
dir.create("plots_mono_multitreat/plots_ibuprofen", recursive = TRUE,showWarnings = FALSE)
svg("plots_mono_multitreat/plots_ibuprofen/li_kalium_ibumono analgetic violin.svg", height = 6, width = 8)
print(li_kalium_violin_ibumono_analgetic)
dev.off()
```


### ibu monotreat vs. antiinfectives monotreat ########################################

```{}
comed_antiinfectives_monotreat <- comedication_med_count_list %>% 
  filter(n_treatments == "1",
         treatments == "Antiinfectives")

comed_antiinfectives_monotreat
```

```{}
comed_antiinfectives_monotreat_kalium <- left_join(comed_antiinfectives_monotreat,kalium_full,by = c("bfarm_nummer" = "Edited_BfArM Nummer2")) %>% 
  filter(Treatment == "Leber_Ibu") %>% 
  filter(!grepl("_From Start|_From start|DBS", attribute)) %>% 
  dplyr::rename( "Edited_BfArM Nummer2" = "bfarm_nummer",
                 "Attribut"   = "Treatment",)

comed_antiinfectives_monotreat_kalium
```

```{}
kalium_plot_data_antiinfectives <- bind_rows(
  ibu_monotreat_kalium %>% mutate(group = "ibuprofen_mono"),
  comed_antiinfectives_monotreat_kalium %>% mutate(group = "ibuprofen+Antiinfectives"))
```

```{}
kalium_plot_data_antiinfectives %>% 
  group_by(group) %>% 
  normality(labreads)
```

```{}
tapply(kalium_plot_data_antiinfectives$labreads, kalium_plot_data_antiinfectives$group, var)
leveneTest(labreads ~ group, data = kalium_plot_data_antiinfectives)
```

```{}
oneway.test(labreads ~ group, data = kalium_plot_data_antiinfectives)
```

```{}
n_patients <- kalium_plot_data_antiinfectives %>%
  distinct(`Edited_BfArM Nummer2`, .keep_all = TRUE) %>%
  count(group, name = "n") %>%
  mutate(label = paste0("N = ", n))

# Schritt 2: ggbetweenstats-Plot erstellen
plot_without_count <- ggbetweenstats(
  data = kalium_plot_data_antiinfectives,
  x = group,
  y = labreads,
  type = "np",  # non-parametrisch
  title = "liver_ibu monotreatment vs. antiinfectives combination",
  xlab = "Medication group",
  ylab = "kalium (mmol/l)",
  messages = FALSE)

# Schritt 3: N-Werte oberhalb der Violinenplots einfügen
li_kalium_violin_ibumono_antiinfectives <- plot_without_count+ 
  geom_text(
    data = n_patients,
    aes(x = group, 
        y = max(dd$labreads, na.rm = TRUE) * 1.05,  # Position leicht oberhalb
        label = label),
    inherit.aes = FALSE,
    size = 4)

li_kalium_violin_ibumono_antiinfectives
dir.create("plots_mono_multitreat/plots_ibuprofen", recursive = TRUE,showWarnings = FALSE)
svg("plots_mono_multitreat/plots_ibuprofen/li_kalium_ibumono antiinfectives violin.svg", height = 6, width = 8)
print(li_kalium_violin_ibumono_antiinfectives)
dev.off()
```


### ibu monotreat vs. cardiovascular monotreat ########################################

```{}
comed_cardiovascular_monotreat <- comedication_med_count_list %>% 
  filter(n_treatments == "1",
         treatments == "Cardiovascular")

comed_cardiovascular_monotreat
```

```{}
comed_cardiovascular_monotreat_kalium <- left_join(comed_cardiovascular_monotreat,kalium_full,by = c("bfarm_nummer" = "Edited_BfArM Nummer2")) %>% 
  filter(Treatment == "Leber_Ibu") %>% 
  filter(!grepl("_From Start|_From start|DBS", attribute)) %>% 
  dplyr::rename( "Edited_BfArM Nummer2" = "bfarm_nummer",
                 "Attribut"   = "Treatment",)

comed_cardiovascular_monotreat_kalium
```

```{}
kalium_plot_data_cardiovascular <- bind_rows(
  ibu_monotreat_kalium %>% mutate(group = "ibuprofen_mono"),
  comed_cardiovascular_monotreat_kalium %>% mutate(group = "ibuprofen+Cardiovascular"))
```

```{}
kalium_plot_data_cardiovascular %>% 
  group_by(group) %>% 
  normality(labreads)
```

```{}
tapply(kalium_plot_data_cardiovascular$labreads, kalium_plot_data_cardiovascular$group, var)
leveneTest(labreads ~ group, data = kalium_plot_data_cardiovascular)
```

```{}
oneway.test(labreads ~ group, data = kalium_plot_data_cardiovascular)
```

```{}
n_patients <- kalium_plot_data_cardiovascular %>%
  distinct(`Edited_BfArM Nummer2`, .keep_all = TRUE) %>%
  count(group, name = "n") %>%
  mutate(label = paste0("N = ", n))

# Schritt 2: ggbetweenstats-Plot erstellen
plot_without_count <- ggbetweenstats(
  data = kalium_plot_data_cardiovascular,
  x = group,
  y = labreads,
  type = "np",  # non-parametrisch
  title = "liver_ibu monotreatment vs. cardiovascular combination",
  xlab = "Medication group",
  ylab = "kalium (mmol/l)",
  messages = FALSE)

# Schritt 3: N-Werte oberhalb der Violinenplots einfügen
li_kalium_violin_ibumono_cardiovascular <- plot_without_count+ 
  geom_text(
    data = n_patients,
    aes(x = group, 
        y = max(dd$labreads, na.rm = TRUE) * 1.05,  # Position leicht oberhalb
        label = label),
    inherit.aes = FALSE,
    size = 4
  )
li_kalium_violin_ibumono_cardiovascular
dir.create("plots_mono_multitreat/plots_ibuprofen", recursive = TRUE,showWarnings = FALSE)
svg("plots_mono_multitreat/plots_ibuprofen/li_kalium_ibumono cardiovascular violin.svg", height = 6, width = 8)
print(li_kalium_violin_ibumono_cardiovascular)
dev.off()
```


### ibu monotreat vs. central_nervous_system monotreat ########################################

```{}
comed_central_nervous_system_monotreat <- comedication_med_count_list %>% 
  filter(n_treatments == "1",
         treatments == "Central-nervous-system")

comed_central_nervous_system_monotreat
```

```{}
comed_central_nervous_system_monotreat_kalium <- left_join(comed_central_nervous_system_monotreat,kalium_full,by = c("bfarm_nummer" = "Edited_BfArM Nummer2")) %>% 
  filter(Treatment == "Leber_Ibu") %>% 
  filter(!grepl("_From Start|_From start|DBS", attribute)) %>% 
  dplyr::rename( "Edited_BfArM Nummer2" = "bfarm_nummer",
                 "Attribut"   = "Treatment",)

comed_central_nervous_system_monotreat_kalium
```

```{}
kalium_plot_data_central_nervous_system <- bind_rows(
  ibu_monotreat_kalium %>% mutate(group = "ibuprofen_mono"),
  comed_central_nervous_system_monotreat_kalium %>% mutate(group = "ibuprofen+Central_nervous_system"))
```

```{}
kalium_plot_data_central_nervous_system %>% 
  group_by(group) %>% 
  normality(labreads)
```

```{}
tapply(kalium_plot_data_central_nervous_system$labreads, kalium_plot_data_central_nervous_system$group, var)
leveneTest(labreads ~ group, data = kalium_plot_data_central_nervous_system)
```

```{}
oneway.test(labreads ~ group, data = kalium_plot_data_central_nervous_system)
```

```{}
n_patients <- kalium_plot_data_central_nervous_system %>%
  distinct(`Edited_BfArM Nummer2`, .keep_all = TRUE) %>%
  count(group, name = "n") %>%
  mutate(label = paste0("N = ", n))

# Schritt 2: ggbetweenstats-Plot erstellen
plot_without_count <- ggbetweenstats(
  data = kalium_plot_data_central_nervous_system,
  x = group,
  y = labreads,
  type = "np",  # non-parametrisch
  title = "liver_ibu monotreatment vs. central_nervous_system combination",
  xlab = "Medication group",
  ylab = "kalium (mmol/l)",
  messages = FALSE)

# Schritt 3: N-Werte oberhalb der Violinenplots einfügen
li_kalium_violin_ibumono_central_nervous_system <- plot_without_count+ 
  geom_text(
    data = n_patients,
    aes(x = group, 
        y = max(dd$labreads, na.rm = TRUE) * 1.05,  # Position leicht oberhalb
        label = label),
    inherit.aes = FALSE,
    size = 4)

li_kalium_violin_ibumono_central_nervous_system
dir.create("plots_mono_multitreat/plots_ibuprofen", recursive = TRUE,showWarnings = FALSE)
svg("plots_mono_multitreat/plots_ibuprofen/li_kalium_ibumono CNS viloin.svg", height = 6, width = 8)
print(li_kalium_violin_ibumono_central_nervous_system)
dev.off()
```



#################################################################################
### kalzium #########################################################################
#################################################################################

```{r}
ibu_monotreat_kalzium <- left_join(ibu_monotreat,kalzium_full, by = c("Edited_BfArM Nummer2")) %>% 
  drop_na() %>% 
  filter(Treatment.y == "Leber_Ibu") %>%
  filter(!grepl("_From Start|_From start|DBS", attribute)) %>%
  distinct("Edited_BfArM Nummer2", attribute, labreads, .keep_all = TRUE)

ibu_monotreat_kalzium 
```

```{r}
ibu_monotreat_kalzium_count <- ibu_monotreat_kalzium %>% 
  distinct(ibu_monotreat_kalzium$`Edited_BfArM Nummer2`)
ibu_monotreat_kalzium_count
```

```{r}
full_medicatoin_kalzium <- left_join(full_medicatoin,kalzium_full, by = c ("Edited_BfArM Nummer2" = "Edited_BfArM Nummer2")) %>% 
  drop_na(labreads) %>%
  filter(Treatment.y == "Leber_Ibu") %>%
  filter(!grepl("_From Start|_From start|DBS", attribute))

full_medicatoin_kalzium
```

```{r}
rest_full_medication_kalzium <- anti_join(full_medicatoin_kalzium,ibu_monotreat_kalzium, 
                               by = c ("Edited_BfArM Nummer2" = "Edited_BfArM Nummer2")) %>% 
#  filter(attribute %in% c("kalzium Day1", "kalzium Day2", "kalzium Day3")) %>% 
    distinct("Edited_BfArM Nummer2", attribute, labreads, .keep_all = TRUE)
rest_full_medication_kalzium
```

```{r}
# Convert Drug_Group to character in both datasets before combining
kalzium_plot_data_monomulti <- bind_rows(
  ibu_monotreat_kalzium %>% mutate(group = "monotreatment", Drug_Group = as.character(Drug_Group)),
  rest_full_medication_kalzium %>% mutate(group = "multitreatment", Drug_Group = as.character(Drug_Group))
)
kalzium_plot_data_monomulti
```


### mono multitreat for all labvalues ###

```{r}
kalzium_plot_data_monomulti %>% 
  group_by(group) %>% 
  normality(labreads)
```

```{r}
tapply(kalzium_plot_data_monomulti$labreads, kalzium_plot_data_monomulti$group, var)
leveneTest(labreads ~ group, data = kalzium_plot_data_monomulti)
```

```{}
oneway.test(labreads ~ group, data = kalzium_plot_data_monomulti)
```

```{}
n_patients <- kalzium_plot_data_monomulti %>%
  distinct(`Edited_BfArM Nummer2`, group) %>%  # nur einzigartige Patienten
  count(group, name = "n") %>%
  mutate(label = paste0("N = ", n))

# Schritt 2: ggbetweenstats-Plot erstellen
plot_without_count <- ggbetweenstats(
  data = kalzium_plot_data_monomulti,
  x = group,
  y = labreads,
  type = "np",  # non-parametrisch
  title = "liver_ibuprofen monotreatment vs. ibuprofen with comedication",
  xlab = "Medication group",
  ylab = "kalzium (mmol/l)",
  messages = FALSE)

# Schritt 3: N-Werte oberhalb der Violinenplots einfügen
li_kalzium_violin_mono_multitreatment <- plot_without_count+ 
  geom_text(
    data = n_patients,
    aes(x = group, 
        y = max(dd$labreads, na.rm = TRUE) * 1.05,  # Position leicht oberhalb
        label = label),
    inherit.aes = FALSE,
    size = 4
  )
li_kalzium_violin_mono_multitreatment
dir.create("plots_mono_multitreat/plots_ibuprofen", recursive = TRUE,showWarnings = FALSE)
svg("plots_mono_multitreat/plots_ibuprofen/li_kalzium_mono multitreatment violin.svg", height = 6, width = 8)
print(li_kalzium_violin_mono_multitreatment)
dev.off()
```


### mono multitreat for day 1-3 ###

```{}
kalzium_plot_data_monomulti_13 <- kalzium_plot_data_monomulti%>% 
  filter(attribute %in% c("kalzium Day1", "kalzium Day2", "kalzium Day3")) %>% 
  distinct(`Edited_BfArM Nummer2`, labreads, attribute, .keep_all = TRUE)
```

```{}
kalzium_plot_data_monomulti_13 %>% 
  group_by(group) %>% 
  normality(labreads)
```

```{}
tapply(kalzium_plot_data_monomulti_13$labreads, kalzium_plot_data_monomulti_13$group, var)
leveneTest(labreads ~ group, data = kalzium_plot_data_monomulti_13)
```

```{}
oneway.test(labreads ~ group, data = kalzium_plot_data_monomulti_13)
```

```{}
n_patients <- kalzium_plot_data_monomulti_13 %>%
  distinct(`Edited_BfArM Nummer2`, group) %>%  # nur einzigartige Patienten
  count(group, name = "n") %>%
  mutate(label = paste0("N = ", n))

# Schritt 2: ggbetweenstats-Plot erstellen
plot_without_count <- ggbetweenstats(
  data = kalzium_plot_data_monomulti_13,
  x = group,
  y = labreads,
  type = "np",  # non-parametrisch
  title = "liver_ibuprofen monotreatment vs. ibuprofen with comedication for day 1-3",
  xlab = "Medication group",
  ylab = "kalzium (mmol/l)",
  messages = FALSE)

# Schritt 3: N-Werte oberhalb der Violinenplots einfügen
li_kalzium_violin_mono_multitreatment_13 <- plot_without_count+ 
  geom_text(
    data = n_patients,
    aes(x = group, 
        y = max(dd$labreads, na.rm = TRUE) * 1.05,  # Position leicht oberhalb
        label = label),
    inherit.aes = FALSE,
    size = 4
  )
li_kalzium_violin_mono_multitreatment_13
dir.create("plots_mono_multitreat/plots_ibuprofen", recursive = TRUE,showWarnings = FALSE)
svg("plots_mono_multitreat/plots_ibuprofen/li_kalzium_day1-3_mono multitreatment violin.svg", height = 6, width = 8)
print(li_kalzium_violin_mono_multitreatment_13)
dev.off()
```


### mono multitreatment for peak labvalue ###

```{}
kalzium_plot_data_monomulti_peak <- kalzium_plot_data_monomulti%>% 
  drop_na(labreads) %>% 
  group_by(`Edited_BfArM Nummer2`) %>% 
  slice_max(order_by = labreads, n = 1, with_ties = FALSE) %>%  # behält nur den höchsten Wert pro Patient
  ungroup()
```

```{}
kalzium_plot_data_monomulti_peak %>% 
  group_by(group) %>% 
  normality(labreads)
```

```{}
tapply(kalzium_plot_data_monomulti_peak$labreads, kalzium_plot_data_monomulti_peak$group, var)
leveneTest(labreads ~ group, data = kalzium_plot_data_monomulti_peak)
```

```{}
oneway.test(labreads ~ group, data = kalzium_plot_data_monomulti_peak)
```

```{}
li_kalzium_violin_mono_multitreatment_peak <- ggbetweenstats(
  data = kalzium_plot_data_monomulti_peak,
  x = group,
  y = labreads,
  type = "np",  # non-parametrisch
  title = "liver_ibuprofen monotreatment vs. ibuprofen with comedication for peak labvalues",
  xlab = "Medication group",
  ylab = "Peak-kalzium (mmol/l)",
  messages = FALSE)

li_kalzium_violin_mono_multitreatment_peak
dir.create("plots_mono_multitreat/plots_ibuprofen", recursive = TRUE,showWarnings = FALSE)
svg("plots_mono_multitreat/plots_ibuprofen/li_kalzium_peak_mono multitreatment violin.svg", height = 6, width = 8)
print(li_kalzium_violin_mono_multitreatment_peak)
dev.off()
```


### ibu monotreat vs. Analgetics monotreat ########################################

```{}
comedication_med_count_list <- comedication_grouped %>%
  group_by(bfarm_nummer) %>%
  summarise(
    treatments = paste(unique(medication_headline), collapse = ", "),
    n_treatments = n_distinct(medication_headline),
    .groups = "drop")

comedication_med_count_list
```

```{}
comed_analgetics_monotreat <- comedication_med_count_list %>% 
  filter(n_treatments == "1",
         treatments == "analgetics")

comed_analgetics_monotreat
```

```{}
comed_analgetics_monotreat_kalzium <- left_join(comed_analgetics_monotreat,kalzium_full,by = c("bfarm_nummer" = "Edited_BfArM Nummer2")) %>% 
  filter(Treatment == "Leber_Ibu") %>% 
  filter(!grepl("_From Start|_From start|DBS", attribute)) %>% 
  dplyr::rename( "Edited_BfArM Nummer2" = "bfarm_nummer",
                 "Attribut"   = "Treatment",)

comed_analgetics_monotreat_kalzium
```

```{}
kalzium_plot_data_analgetics <- bind_rows(
  ibu_monotreat_kalzium %>% mutate(group = "ibuprofen_mono"),
  comed_analgetics_monotreat_kalzium %>% mutate(group = "ibuprofen+Analgetic"))
```

```{}
kalzium_plot_data_analgetics %>% 
  group_by(group) %>% 
  normality(labreads)
```

```{}
tapply(kalzium_plot_data_analgetics$labreads, kalzium_plot_data_analgetics$group, var)
leveneTest(labreads ~ group, data = kalzium_plot_data_analgetics)
```

```{}
oneway.test(labreads ~ group, data = kalzium_plot_data_analgetics)
```

```{}
n_patients <- kalzium_plot_data_analgetics %>%
  distinct(`Edited_BfArM Nummer2`, .keep_all = TRUE) %>%
  count(group, name = "n") %>%
  mutate(label = paste0("N = ", n))

# Schritt 2: ggbetweenstats-Plot erstellen
plot_without_count <- ggbetweenstats(
  data = kalzium_plot_data_analgetics,
  x = group,
  y = labreads,
  type = "np",  # non-parametrisch
  title = "liver_ibu monotreatment vs. analgetic combination",
  xlab = "Medication group",
  ylab = "kalzium (mmol/l)",
  messages = FALSE)

# Schritt 3: N-Werte oberhalb der Violinenplots einfügen
li_kalzium_violin_ibumono_analgetic <- plot_without_count+ 
  geom_text(
    data = n_patients,
    aes(x = group, 
        y = max(dd$labreads, na.rm = TRUE) * 1.05,  # Position leicht oberhalb
        label = label),
    inherit.aes = FALSE,
    size = 4
  )
li_kalzium_violin_ibumono_analgetic
dir.create("plots_mono_multitreat/plots_ibuprofen", recursive = TRUE,showWarnings = FALSE)
svg("plots_mono_multitreat/plots_ibuprofen/li_kalzium_ibumono analgetic violin.svg", height = 6, width = 8)
print(li_kalzium_violin_ibumono_analgetic)
dev.off()
```


### ibu monotreat vs. antiinfectives monotreat ########################################

```{}
comed_antiinfectives_monotreat <- comedication_med_count_list %>% 
  filter(n_treatments == "1",
         treatments == "Antiinfectives")

comed_antiinfectives_monotreat
```

```{}
comed_antiinfectives_monotreat_kalzium <- left_join(comed_antiinfectives_monotreat,kalzium_full,by = c("bfarm_nummer" = "Edited_BfArM Nummer2")) %>% 
  filter(Treatment == "Leber_Ibu") %>% 
  filter(!grepl("_From Start|_From start|DBS", attribute)) %>% 
  dplyr::rename( "Edited_BfArM Nummer2" = "bfarm_nummer",
                 "Attribut"   = "Treatment",)

comed_antiinfectives_monotreat_kalzium
```

```{}
kalzium_plot_data_antiinfectives <- bind_rows(
  ibu_monotreat_kalzium %>% mutate(group = "ibuprofen_mono"),
  comed_antiinfectives_monotreat_kalzium %>% mutate(group = "ibuprofen+Antiinfectives"))
```

```{}
kalzium_plot_data_antiinfectives %>% 
  group_by(group) %>% 
  normality(labreads)
```

```{}
tapply(kalzium_plot_data_antiinfectives$labreads, kalzium_plot_data_antiinfectives$group, var)
leveneTest(labreads ~ group, data = kalzium_plot_data_antiinfectives)
```

```{}
oneway.test(labreads ~ group, data = kalzium_plot_data_antiinfectives)
```

```{}
n_patients <- kalzium_plot_data_antiinfectives %>%
  distinct(`Edited_BfArM Nummer2`, .keep_all = TRUE) %>%
  count(group, name = "n") %>%
  mutate(label = paste0("N = ", n))

# Schritt 2: ggbetweenstats-Plot erstellen
plot_without_count <- ggbetweenstats(
  data = kalzium_plot_data_antiinfectives,
  x = group,
  y = labreads,
  type = "np",  # non-parametrisch
  title = "liver_ibu monotreatment vs. antiinfectives combination",
  xlab = "Medication group",
  ylab = "kalzium (mmol/l)",
  messages = FALSE)

# Schritt 3: N-Werte oberhalb der Violinenplots einfügen
li_kalzium_violin_ibumono_antiinfectives <- plot_without_count+ 
  geom_text(
    data = n_patients,
    aes(x = group, 
        y = max(dd$labreads, na.rm = TRUE) * 1.05,  # Position leicht oberhalb
        label = label),
    inherit.aes = FALSE,
    size = 4)

li_kalzium_violin_ibumono_antiinfectives
dir.create("plots_mono_multitreat/plots_ibuprofen", recursive = TRUE,showWarnings = FALSE)
svg("plots_mono_multitreat/plots_ibuprofen/li_kalzium_ibumono antiinfectives violin.svg", height = 6, width = 8)
print(li_kalzium_violin_ibumono_antiinfectives)
dev.off()
```


### ibu monotreat vs. cardiovascular monotreat ########################################

```{}
comed_cardiovascular_monotreat <- comedication_med_count_list %>% 
  filter(n_treatments == "1",
         treatments == "Cardiovascular")

comed_cardiovascular_monotreat
```

```{}
comed_cardiovascular_monotreat_kalzium <- left_join(comed_cardiovascular_monotreat,kalzium_full,by = c("bfarm_nummer" = "Edited_BfArM Nummer2")) %>% 
  filter(Treatment == "Leber_Ibu") %>% 
  filter(!grepl("_From Start|_From start|DBS", attribute)) %>% 
  dplyr::rename( "Edited_BfArM Nummer2" = "bfarm_nummer",
                 "Attribut"   = "Treatment",)

comed_cardiovascular_monotreat_kalzium
```

```{}
kalzium_plot_data_cardiovascular <- bind_rows(
  ibu_monotreat_kalzium %>% mutate(group = "ibuprofen_mono"),
  comed_cardiovascular_monotreat_kalzium %>% mutate(group = "ibuprofen+Cardiovascular"))
```

```{}
kalzium_plot_data_cardiovascular %>% 
  group_by(group) %>% 
  normality(labreads)
```

```{}
tapply(kalzium_plot_data_cardiovascular$labreads, kalzium_plot_data_cardiovascular$group, var)
leveneTest(labreads ~ group, data = kalzium_plot_data_cardiovascular)
```

```{}
oneway.test(labreads ~ group, data = kalzium_plot_data_cardiovascular)
```

```{}
n_patients <- kalzium_plot_data_cardiovascular %>%
  distinct(`Edited_BfArM Nummer2`, .keep_all = TRUE) %>%
  count(group, name = "n") %>%
  mutate(label = paste0("N = ", n))

# Schritt 2: ggbetweenstats-Plot erstellen
plot_without_count <- ggbetweenstats(
  data = kalzium_plot_data_cardiovascular,
  x = group,
  y = labreads,
  type = "np",  # non-parametrisch
  title = "liver_ibu monotreatment vs. cardiovascular combination",
  xlab = "Medication group",
  ylab = "kalzium (mmol/l)",
  messages = FALSE)

# Schritt 3: N-Werte oberhalb der Violinenplots einfügen
li_kalzium_violin_ibumono_cardiovascular <- plot_without_count+ 
  geom_text(
    data = n_patients,
    aes(x = group, 
        y = max(dd$labreads, na.rm = TRUE) * 1.05,  # Position leicht oberhalb
        label = label),
    inherit.aes = FALSE,
    size = 4
  )
li_kalzium_violin_ibumono_cardiovascular
dir.create("plots_mono_multitreat/plots_ibuprofen", recursive = TRUE,showWarnings = FALSE)
svg("plots_mono_multitreat/plots_ibuprofen/li_kalzium_ibumono cardiovascular violin.svg", height = 6, width = 8)
print(li_kalzium_violin_ibumono_cardiovascular)
dev.off()
```


### ibu monotreat vs. central_nervous_system monotreat ########################################

```{}
comed_central_nervous_system_monotreat <- comedication_med_count_list %>% 
  filter(n_treatments == "1",
         treatments == "Central-nervous-system")

comed_central_nervous_system_monotreat
```

```{}
comed_central_nervous_system_monotreat_kalzium <- left_join(comed_central_nervous_system_monotreat,kalzium_full,by = c("bfarm_nummer" = "Edited_BfArM Nummer2")) %>% 
  filter(Treatment == "Leber_Ibu") %>% 
  filter(!grepl("_From Start|_From start|DBS", attribute)) %>% 
  dplyr::rename( "Edited_BfArM Nummer2" = "bfarm_nummer",
                 "Attribut"   = "Treatment",)

comed_central_nervous_system_monotreat_kalzium
```

```{}
kalzium_plot_data_central_nervous_system <- bind_rows(
  ibu_monotreat_kalzium %>% mutate(group = "ibuprofen_mono"),
  comed_central_nervous_system_monotreat_kalzium %>% mutate(group = "ibuprofen+Central_nervous_system"))
```

```{}
kalzium_plot_data_central_nervous_system %>% 
  group_by(group) %>% 
  normality(labreads)
```

```{}
tapply(kalzium_plot_data_central_nervous_system$labreads, kalzium_plot_data_central_nervous_system$group, var)
leveneTest(labreads ~ group, data = kalzium_plot_data_central_nervous_system)
```

```{}
oneway.test(labreads ~ group, data = kalzium_plot_data_central_nervous_system)
```

```{}
n_patients <- kalzium_plot_data_central_nervous_system %>%
  distinct(`Edited_BfArM Nummer2`, .keep_all = TRUE) %>%
  count(group, name = "n") %>%
  mutate(label = paste0("N = ", n))

# Schritt 2: ggbetweenstats-Plot erstellen
plot_without_count <- ggbetweenstats(
  data = kalzium_plot_data_central_nervous_system,
  x = group,
  y = labreads,
  type = "np",  # non-parametrisch
  title = "liver_ibu monotreatment vs. central_nervous_system combination",
  xlab = "Medication group",
  ylab = "kalzium (mmol/l)",
  messages = FALSE)

# Schritt 3: N-Werte oberhalb der Violinenplots einfügen
li_kalzium_violin_ibumono_central_nervous_system <- plot_without_count+ 
  geom_text(
    data = n_patients,
    aes(x = group, 
        y = max(dd$labreads, na.rm = TRUE) * 1.05,  # Position leicht oberhalb
        label = label),
    inherit.aes = FALSE,
    size = 4)

li_kalzium_violin_ibumono_central_nervous_system
dir.create("plots_mono_multitreat/plots_ibuprofen", recursive = TRUE,showWarnings = FALSE)
svg("plots_mono_multitreat/plots_ibuprofen/li_kalzium_ibumono CNS viloin.svg", height = 6, width = 8)
print(li_kalzium_violin_ibumono_central_nervous_system)
dev.off()
```



