---
title: "Untitled"
output: html_document
date: "2025-09-30"
---

```{r} 
library(tidyverse)
library(readxl)
library(dlookr)
library(reshape2)
library(ggstatsplot)
library(dplyr)
library(ggplot2)
library(performance)
library(car)
```

```{r}
setwd("E:/Daten(x)/Daten(lw-r)/Abc/Doktorarbeit SJS/Analyse R-Statistics/comp dose_labvalues")

dose_data <- read_excel("Dose table_assumed_full.xlsx", sheet = 2)  

dose_data
```

```{r}
kalium_dosedata <- left_join(kalium_full,dose_data, by = ("Edited_BfArM Nummer2")) %>% 
  dplyr::select(!8)
kalium_dosedata
```

```{r}
dd_amount <- kalium_dosedata %>%
  filter(Kathegorie == "Häufigkeit der Einnahme pro Tag")%>%
  rename("numberofdose" = "Parameter") %>%  
  dplyr::select(1,6,8)

dd_amount
```

```{r}

ld_kalium_dose_result <- left_join(kalium_dosedata,dd_amount, by = ("Edited_BfArM Nummer2")) %>%
  filter(Treatment.x == "Leber_Diclo") %>% 
  filter(!grepl("_From Start|_From start|DBS", attribute)) %>% 
  filter(Kathegorie.x == "Dosis (Mg/Verabreichung)" & Treatment.y == "Diclofenac") %>%
  mutate(dailydose = Parameter*numberofdose) %>%
  mutate(dailydose = as.numeric(as.character(dailydose))) %>%
  group_by(dailydose) %>%
  distinct()
  #drop_na(numberofdose)

ld_kalium_dose_result1 <- ld_kalium_dose_result[
  ld_kalium_dose_result$`Edited_BfArM Nummer2` != "93008468" & 
  ld_kalium_dose_result$`Edited_BfArM Nummer2` != "4000702", 
]

ld_kalium_dose_result1 <- mutate(ld_kalium_dose_result1, dailydose = ifelse(dailydose == 200, 150, dailydose))
ld_kalium_dose_result1 <- mutate(ld_kalium_dose_result1, dailydose = ifelse(dailydose == 25, 50, dailydose))
ld_kalium_dose_result1 <- mutate(ld_kalium_dose_result1, dailydose = ifelse(dailydose == 10, 50, dailydose))
ld_kalium_dose_result1 <- mutate(ld_kalium_dose_result1, dailydose = ifelse(dailydose == 175, 150, dailydose))
ld_kalium_dose_result1 <- mutate(ld_kalium_dose_result1, dailydose = ifelse(dailydose == 187.5, 200, dailydose))



print(ld_kalium_dose_result1)


```

```{r}

dose_summary_data <- ld_kalium_dose_result  %>% #filter(gender == "Female") %>% ## change (male and female for data to make graph)
  group_by(attribute) %>%
  summarize(
    mean_labread = mean(labreads, na.rm = TRUE),
    sd_labread = sd(labreads, na.rm = TRUE),
    sem_labread = sd(labreads, na.rm = TRUE) / sqrt(n())
  )
#max_value <- max(dose_summary_data$mean_labread + dose_summary_data$sem_labread, na.rm = TRUE)
#breaks_up_to_500 <- seq(0, 500, by = 100)
#additional_breaks <- if (max_value > 500) seq(600, max_value, by = 300) else numeric(0)
#all_breaks <- c(breaks_up_to_500, additional_breaks)
#dose_summary_data
```

```{r}
ld_kalium_dose_result$Parameter <- factor(ld_kalium_dose_result$dailydose,levels = c("50","75", "100", "150","200"))
```

```{r}
library(dlookr)
ld_kalium_dose_result %>% 
  group_by(dailydose) %>% 
  normality(labreads)
```


```{r}
# 1. Filtere relevante Dosen
ld_kalium_dose_result2 <- ld_kalium_dose_result %>%
  filter(Parameter %in% c(50, 75, 100, 150, 200)) %>%
  mutate(dailydose = factor(dailydose, levels = c(50, 75, 100, 150, 200)))  # als Faktor festlegen

# 2. Zähle Patienten pro Dosisgruppe
ld_kalium_dose_result2_count <- ld_kalium_dose_result2 %>% 
  group_by(dailydose) %>%
  summarize(
    n_patients = n_distinct(`Edited_BfArM Nummer2`),  
    ymax = max(labreads, na.rm = TRUE),
    .groups = "drop"
  ) %>%
  mutate(dailydose = factor(dailydose, levels = c(50, 75, 100, 150, 200)))  # Faktor auch hier

# 3. Boxplot erstellen
ld_kalium_dose_result_boxplot <- ld_kalium_dose_result2 %>% 
  ggplot(aes(x = dailydose, y = labreads)) +
  geom_boxplot() +
  geom_jitter(color = "red", width = 0.2, height = 0) +
  geom_text(data = ld_kalium_dose_result2_count, 
            aes(x = dailydose, 
                y = ymax, 
                label = paste0("n=", n_patients)),  
            color = "blue", 
            vjust = -0.5) +
  labs(
    x = "Daily dose (mg)",
    y = "kalium (mmol/l)",
    title = "liver diclo_boxplot for daily doses"
  ) +
  theme_classic() +
  theme(
    plot.title = element_text(size = 10, hjust = 0.5),
    axis.text.x = element_text(face = "bold")
  )

# 4. Grafik speichern
dir.create("plots/kalium", showWarnings = FALSE)
svg("plots/kalium/liver_diclo_kalium_full_boxplot plot for daily doses.svg", height = 6, width = 8)
print(ld_kalium_dose_result_boxplot)
dev.off()

```


```{r}
library(dplyr)

# Filter and prepare data
filtered_data <- ld_kalium_dose_result %>% 
  filter(dailydose %in% c(50, 75, 100, 150, 200)) %>%
  mutate(dailydose = as.factor(dailydose))

# Perform ANOVA
anova_result <- aov(labreads ~ dailydose, data = filtered_data)

# Print summary of the ANOVA result
summary(anova_result)
# Perform Tukey's HSD post-hoc test
tukey_result <- TukeyHSD(anova_result)

# Print summary of the Tukey's HSD result
print(tukey_result)



```


```{r}
# Schritt 1: Anzahl einzigartiger Patienten pro Diabetes-Gruppe berechnen
dd <- ld_kalium_dose_result %>%
  filter(dailydose %in% c(50, 75, 100, 150, 200)) %>%
  mutate(dailydose = factor(dailydose, levels = c(50, 75, 100, 150, 200)))

n_patients <- dd %>%
  distinct(`Edited_BfArM Nummer2`, dailydose) %>%  # nur einzigartige Patienten
  count(dailydose, name = "n") %>%
  mutate(label = paste0("N = ", n))

# Schritt 2: ggbetweenstats-Plot erstellen
plot_without_count <- ggbetweenstats(
  data = dd,
  x = "dailydose",
  y = "labreads",
  type = "np",  # non-parametrisch
  title = "liver diclo_violin plot for daily doses",
  xlab = "Daily dose (mg)",
  ylab = "kalium (mmol/l)",
  messages = FALSE)

# Schritt 3: N-Werte oberhalb der Violinenplots einfügen
liver_diclo_kalium_full_violin_plot_for_daily_doses <- plot_without_count+ 
  geom_text(
    data = n_patients,
    aes(x = dailydose, 
        y = max(dd$labreads, na.rm = TRUE) * 1.05,  # Position leicht oberhalb
        label = label),
    inherit.aes = FALSE,
    size = 4
  )
liver_diclo_kalium_full_violin_plot_for_daily_doses
dir.create("plots/kalium", showWarnings = FALSE)
svg("plots/kalium/liver_diclo_kalium_full_violin plot for daily doses.svg", height = 6, width = 8)
print(liver_diclo_kalium_full_violin_plot_for_daily_doses)
dev.off()
```

```{r}
dd %>% 
  group_by(dailydose) %>% 
  normality(labreads)

dd %>% 
  leveneTest(labreads ~ dailydose, data = .)
```


```{r}
# Welch-ANOVA durchführen
welch_result <- oneway.test(labreads ~ dailydose, 
                            data = dd, 
                            var.equal = FALSE)

# Violinplot mit ggbetweenstats: type = "parametric" (führt Welch-ANOVA durch)
plot_mean_violin <- ggbetweenstats(
  data = dd,
  x = dailydose,
  y = labreads,
  type = "parametric",         # Wichtig: führt Welch-ANOVA durch
  mean.ci = TRUE,              # zeigt Mittelwert mit Konfidenzintervall
  title = "liver diclo_violin plot for daily doses with Welch ANOVA",
  xlab = "Daily dose (mg)",
  ylab = "kalium (mmol/l)",
  messages = FALSE
)
liver_diclo_kalium_full_violin_plot_for_daily_doses_with_welch_anova <- plot_mean_violin+ 
  geom_text(
    data = n_patients,
    aes(x = dailydose, 
        y = max(dd$labreads, na.rm = TRUE) * 1.05,  # Position leicht oberhalb
        label = label),
    inherit.aes = FALSE,
    size = 4
  )
liver_diclo_kalium_full_violin_plot_for_daily_doses_with_welch_anova

dir.create("plots/kalium", showWarnings = FALSE)
svg("plots/kalium/liver_diclo_kalium_full_violin_plot_for_daily_doses_with_welch_anova.svg", height = 6, width = 8)
print(liver_diclo_kalium_full_violin_plot_for_daily_doses_with_welch_anova)
dev.off()

```


### Kruskal-Wallis for TCP for Day1 ############################################
```{r}
library(dplyr)
library(ggstatsplot)

# Schritt 1: Daten filtern
dd_day1 <- ld_kalium_dose_result1 %>%
  drop_na(numberofdose) %>%
  filter(attribute == "Kalium Day1") %>%
  mutate(dailydose = factor(dailydose))  # Faktor für Plot

# Schritt 2: Patientenzahl pro Dosis
n_patients <- dd_day1 %>%
  distinct(`Edited_BfArM Nummer2`, dailydose) %>%
  count(dailydose, name = "n") %>%
  mutate(label = paste0("N = ", n))

# Schritt 3: Violinplot erstellen
plot_without_count <- ggbetweenstats(
  data = dd_day1,
  x = dailydose,
  y = labreads,
  type = "np",
  title = "liver diclo_violin plot for daily doses at day 1",
  xlab = "Daily dose (mg)",
  ylab = "kalium (mmol/l)",
  messages = FALSE
)

# Schritt 4: N-Labels hinzufügen
# Positionierung etwas oberhalb der maximalen y-Werte
max_y <- max(dd_day1$labreads, na.rm = TRUE)

liver_diclo_kalium_full_violin_plot_for_daily_doses_at_day1 <- plot_without_count + 
  geom_text(
    data = n_patients,
    aes(
      x = dailydose,  # jetzt als Faktor
      y = max_y * 1.05,
      label = label
    ),
    inherit.aes = FALSE,
    size = 4
  )

# Schritt 5: Speichern
liver_diclo_kalium_full_violin_plot_for_daily_doses_at_day1
dir.create("plots/kalium", showWarnings = FALSE)
svg("plots/kalium/liver diclo_kalium_full_violin plot for daily doses for TCP at day 1.svg", height = 6, width = 8)
print(liver_diclo_kalium_full_violin_plot_for_daily_doses_at_day1)
dev.off()

```

```{r}
dd_day1 %>% 
  group_by(dailydose) %>% 
  normality(labreads)

dd_day1 %>% 
  leveneTest(labreads ~ dailydose, data = .)
```


### Kruskal-Wallis for TCP for Day2 ############################################
```{r}
library(dplyr)
library(ggstatsplot)

# Schritt 1: Daten filtern
dd_day2 <- ld_kalium_dose_result1 %>%
  drop_na(numberofdose) %>%
  filter(attribute == "Kalium Day2") %>%
  mutate(dailydose = factor(dailydose))  # Faktor für Plot

# Schritt 2: Patientenzahl pro Dosis
n_patients <- dd_day2 %>%
  distinct(`Edited_BfArM Nummer2`, dailydose) %>%
  count(dailydose, name = "n") %>%
  mutate(label = paste0("N = ", n))

# Schritt 3: Violinplot erstellen
plot_without_count <- ggbetweenstats(
  data = dd_day2,
  x = dailydose,
  y = labreads,
  type = "np",
  title = "liver diclo_violin plot for daily doses at day 2",
  xlab = "Daily dose (mg)",
  ylab = "kalium (mmol/l)",
  messages = FALSE
)

# Schritt 4: N-Labels hinzufügen
# Positionierung etwas oberhalb der maximalen y-Werte
max_y <- max(dd_day2$labreads, na.rm = TRUE)

liver_diclo_kalium_full_violin_plot_for_daily_doses_at_day2 <- plot_without_count + 
  geom_text(
    data = n_patients,
    aes(
      x = dailydose,  # jetzt als Faktor
      y = max_y * 1.05,
      label = label
    ),
    inherit.aes = FALSE,
    size = 4
  )

# Schritt 5: Speichern
liver_diclo_kalium_full_violin_plot_for_daily_doses_at_day2
dir.create("plots/kalium", showWarnings = FALSE)
svg("plots/kalium/liver diclo_kalium_full_violin plot for daily doses for TCP at day 2.svg", height = 6, width = 8)
print(liver_diclo_kalium_full_violin_plot_for_daily_doses_at_day2)
dev.off()

```

```{r}
dd_day2 %>% 
  group_by(dailydose) %>% 
  normality(labreads)

dd_day2 %>% 
  leveneTest(labreads ~ dailydose, data = .)
```


### Kruskal-Wallis for TCP for Day3 ############################################
```{r}
library(dplyr)
library(ggstatsplot)

# Schritt 1: Daten filtern
dd_day3 <- ld_kalium_dose_result1 %>%
  drop_na(numberofdose) %>%
  filter(attribute == "Kalium Day3") %>%
  mutate(dailydose = factor(dailydose))  # Faktor für Plot

# Schritt 2: Patientenzahl pro Dosis
n_patients <- dd_day3 %>%
  distinct(`Edited_BfArM Nummer2`, dailydose) %>%
  count(dailydose, name = "n") %>%
  mutate(label = paste0("N = ", n))

# Schritt 3: Violinplot erstellen
plot_without_count <- ggbetweenstats(
  data = dd_day3,
  x = dailydose,
  y = labreads,
  type = "np",
  title = "liver diclo_violin plot for daily doses at day 3",
  xlab = "Daily dose (mg)",
  ylab = "kalium (mmol/l)",
  messages = FALSE
)

# Schritt 4: N-Labels hinzufügen
# Positionierung etwas oberhalb der maximalen y-Werte
max_y <- max(dd_day3$labreads, na.rm = TRUE)

liver_diclo_kalium_full_violin_plot_for_daily_doses_at_day3 <- plot_without_count + 
  geom_text(
    data = n_patients,
    aes(
      x = dailydose,  # jetzt als Faktor
      y = max_y * 1.05,
      label = label
    ),
    inherit.aes = FALSE,
    size = 4
  )

# Schritt 5: Speichern
liver_diclo_kalium_full_violin_plot_for_daily_doses_at_day3
dir.create("plots/kalium", showWarnings = FALSE)
svg("plots/kalium/liver diclo_kalium_full_violin plot for daily doses for TCP at day 3.svg", height = 6, width = 8)
print(liver_diclo_kalium_full_violin_plot_for_daily_doses_at_day3)
dev.off()

```

```{r}
dd_day3 %>% 
  group_by(dailydose) %>% 
  normality(labreads)

dd_day3 %>% 
  leveneTest(labreads ~ dailydose, data = .)
```


##########################################
## dose time series for 50mg####

```{r}
ld_kalium_dose_result_filtered <- ld_kalium_dose_result %>%
  filter(!grepl("Kalium_|Kalium Day_Unknown", attribute))  %>%  
  filter(dailydose %in% c(50)) 
dd_50mg <- ld_kalium_dose_result_filtered %>% 
  filter(dailydose %in% c(50)) %>%     ####NEW####
  mutate(attribute = as.factor(attribute)) %>% 
  group_by(attribute) %>% 
  summarize(
    mean_labread = mean(labreads, na.rm = TRUE),
    sd_labread = sd(labreads, na.rm = TRUE),
    count= n())                                 ###NEW###
  
### for lineplot
dd_50mg$attribute <- factor(dd_50mg$attribute,levels = c("Kalium Day1", "Kalium Day2", "Kalium Day3","Kalium Day4","Kalium Day5", "Kalium Day6","Kalium Day7","Kalium Day8","Kalium Day9","Kalium Day10", "Kalium Day11","Kalium Day12","Kalium Day13","Kalium Day14","Kalium Day15","Kalium Day16","Kalium Day17","Kalium Day18","Kalium Day19","Kalium Day20","Kalium Day21","Kalium Day22","Kalium Day23","Kalium Day24","Kalium Day25","Kalium Day26","Kalium Day27","Kalium Day28","Kalium Day29","Kalium Day30","Kalium Day31","Kalium Day32","Kalium Day33","Kalium Day34","Kalium Day35","Kalium Day36","Kalium Day37","Kalium Day38","Kalium Day39","Kalium Day40","Kalium Day41","Kalium Day42","Kalium Day43","Kalium Day44","Kalium Day45","Kalium Day46","Kalium Day47","Kalium Day48","Kalium Day49","Kalium Day50","Kalium Day51","Kalium Day52","Kalium Day53","Kalium Day54","Kalium Day55","Kalium Day56","Kalium Day57","Kalium Day58","Kalium Day59","Kalium Day60","Kalium Day61","Kalium Day62","Kalium Day63","Kalium Day64","Kalium Day65","Kalium Day66","Kalium Day67","Kalium Day68","Kalium Day69","Kalium Day70","Kalium Day71","Kalium Day72","Kalium Day73","Kalium Day74","Kalium Day75","Kalium Day76","Kalium Day77","Kalium Day78","Kalium Day79","Kalium Day80","Kalium Day81","Kalium Day82","Kalium Day83","Kalium Day84","Kalium Day85","Kalium Day86","Kalium Day87","Kalium Day88","Kalium Day89","Kalium Day90","Kalium Day91","Kalium Day92","Kalium Day93","Kalium Day94","Kalium Day95","Kalium Day96","Kalium Day97","Kalium Day98","Kalium Day99","Kalium Day100"))

upper_y_est <- tryCatch(
  quantile(dd_50mg$mean_labread + dd_50mg$sd_labread, 0.95, na.rm = TRUE) * 1.05,
  error = function(e) NA_real_
)

if (!is.finite(upper_y_est)) {
  upper_y_limit <- 1000
} else {
  upper_y_limit <- ceiling(upper_y_est / 100) * 100
}

step_size <- case_when(
  upper_y_limit <= 100 ~ 10,
  upper_y_limit <= 500 ~ 50,
  upper_y_limit <= 1000 ~ 100,
  upper_y_limit <= 3000 ~ 250,
  upper_y_limit <= 5000 ~ 500,
  TRUE ~ 1000
)

liver_diclo_kalium_full_labvlaues_for_50mg_dailydose <- ggplot(dd_50mg, aes(x = attribute, y = mean_labread, group = 1)) +
  geom_line() +
  geom_point() +
  geom_errorbar(aes(ymin = mean_labread, ymax = mean_labread + sd_labread), width = 0.2, color = "red") +
  
  geom_smooth(method = "loess", color = "lightgrey", size = 1, se = FALSE) +  # SEM error bars in red
  geom_text(aes(label = count), vjust = -1.5, size = 5) +  # Add counts as text labels    ####NEW####
  labs(title = "liver diclo_labvalues for 50mg daily-dose",  ###NEW###
       x = "Day of measurement",             ###NEW###
       y = "kalium (mmol/l)",
       caption = "Red error bars: SD") +
  theme_classic() +
  theme(
     plot.title = element_text(margin = margin(b=10), color="black", face="bold", hjust = 0.5),
     axis.text.x = element_text(face="bold", angle = 45, hjust = 1))+
  scale_y_continuous(
  
  limits = c(0, max(ld_kalium_dose_result_filtered$labreads, na.rm = TRUE)+2)
)
                  
dir.create("plots/kalium", showWarnings = FALSE)
svg("plots/kalium/liver_diclo_kalium_full_labvalues for 50mg daily dose.svg", height = 6, width = 8)
print(liver_diclo_kalium_full_labvlaues_for_50mg_dailydose)
dev.off()

```


##########################################
## dose time series for 75mg####
```{r}
ld_kalium_dose_result_filtered <- ld_kalium_dose_result %>%
  filter(!grepl("Kalium_|Kalium Day_Unknown", attribute)) %>%
  filter(dailydose %in% c(75)) 
dd_75mg <- ld_kalium_dose_result_filtered %>% 
  filter(dailydose %in% c(75)) %>%     ####NEW####
  mutate(attribute = as.factor(attribute)) %>% 
  group_by(attribute) %>% 
  summarize(
    mean_labread = mean(labreads, na.rm = TRUE),
    sd_labread = sd(labreads, na.rm = TRUE),
    count= n())                                 ###NEW###
  
### for lineplot
dd_75mg$attribute <- factor(dd_75mg$attribute,levels = c("Kalium Day1", "Kalium Day2", "Kalium Day3","Kalium Day4","Kalium Day5", "Kalium Day6","Kalium Day7","Kalium Day8","Kalium Day9","Kalium Day10", "Kalium Day11","Kalium Day12","Kalium Day13","Kalium Day14","Kalium Day15","Kalium Day16","Kalium Day17","Kalium Day18","Kalium Day19","Kalium Day20","Kalium Day21","Kalium Day22","Kalium Day23","Kalium Day24","Kalium Day25","Kalium Day26","Kalium Day27","Kalium Day28","Kalium Day29","Kalium Day30","Kalium Day31","Kalium Day32","Kalium Day33","Kalium Day34","Kalium Day35","Kalium Day36","Kalium Day37","Kalium Day38","Kalium Day39","Kalium Day40","Kalium Day41","Kalium Day42","Kalium Day43","Kalium Day44","Kalium Day45","Kalium Day46","Kalium Day47","Kalium Day48","Kalium Day49","Kalium Day50","Kalium Day51","Kalium Day52","Kalium Day53","Kalium Day54","Kalium Day55","Kalium Day56","Kalium Day57","Kalium Day58","Kalium Day59","Kalium Day60","Kalium Day61","Kalium Day62","Kalium Day63","Kalium Day64","Kalium Day65","Kalium Day66","Kalium Day67","Kalium Day68","Kalium Day69","Kalium Day70","Kalium Day71","Kalium Day72","Kalium Day73","Kalium Day74","Kalium Day75","Kalium Day76","Kalium Day77","Kalium Day78","Kalium Day79","Kalium Day80","Kalium Day81","Kalium Day82","Kalium Day83","Kalium Day84","Kalium Day85","Kalium Day86","Kalium Day87","Kalium Day88","Kalium Day89","Kalium Day90","Kalium Day91","Kalium Day92","Kalium Day93","Kalium Day94","Kalium Day95","Kalium Day96","Kalium Day97","Kalium Day98","Kalium Day99","Kalium Day100"))

upper_y_est <- tryCatch(
  quantile(dd_75mg$mean_labread + dd_75mg$sd_labread, 0.95, na.rm = TRUE) * 1.05,
  error = function(e) NA_real_
)

if (!is.finite(upper_y_est)) {
  upper_y_limit <- 1000
} else {
  upper_y_limit <- ceiling(upper_y_est / 100) * 100
}

step_size <- case_when(
  upper_y_limit <= 100 ~ 10,
  upper_y_limit <= 500 ~ 50,
  upper_y_limit <= 1000 ~ 100,
  upper_y_limit <= 3000 ~ 250,
  upper_y_limit <= 5000 ~ 500,
  TRUE ~ 1000
)

liver_diclo_kalium_full_labvlaues_for_75mg_dailydose <- ggplot(dd_75mg, aes(x = attribute, y = mean_labread, group = 1)) +
  geom_line() +
  geom_point() +
  geom_errorbar(aes(ymin = mean_labread, ymax = mean_labread + sd_labread), width = 0.2, color = "red") +
  
  geom_smooth(method = "loess", color = "lightgrey", size = 1, se = FALSE) +  # SEM error bars in red
  geom_text(aes(label = count), vjust = -1.5, size = 5) +  # Add counts as text labels    ####NEW####
  labs(title = "liver diclo_labvalues for 75mg daily-dose",  ###NEW###
       x = "Day of measurement",             ###NEW###
       y = "kalium (mmol/l)",
       caption = "Red error bars: SD") +
  theme_classic() +
  theme(
     plot.title = element_text(margin = margin(b=10), color="black", face="bold", hjust = 0.5),
     axis.text.x = element_text(face="bold", angle = 45, hjust = 1))+
  scale_y_continuous(
  
  limits = c(0, max(ld_kalium_dose_result_filtered$labreads, na.rm = TRUE)+2)
)
                     
dir.create("plots/kalium", showWarnings = FALSE)
svg("plots/kalium/liver_diclo_kalium_full_labvalues for 75mg daily dose.svg", height = 6, width = 8)
print(liver_diclo_kalium_full_labvlaues_for_75mg_dailydose)
dev.off()

```

##########################################
## dose time series for 100mg####
```{r}
ld_kalium_dose_result_filtered <- ld_kalium_dose_result %>%
  filter(!grepl("Kalium_|Kalium Day_Unknown", attribute)) %>%
  filter(dailydose %in% c(100)) 
dd_100mg <- ld_kalium_dose_result_filtered %>% 
  filter(dailydose %in% c(100)) %>%     ####NEW####
  mutate(attribute = as.factor(attribute)) %>% 
  group_by(attribute) %>% 
  summarize(
    mean_labread = mean(labreads, na.rm = TRUE),
    sd_labread = sd(labreads, na.rm = TRUE),
    count= n())                                 ###NEW###
  
### for lineplot
dd_100mg$attribute <- factor(dd_100mg$attribute,levels = c("Kalium Day1", "Kalium Day2", "Kalium Day3","Kalium Day4","Kalium Day5", "Kalium Day6","Kalium Day7","Kalium Day8","Kalium Day9","Kalium Day10", "Kalium Day11","Kalium Day12","Kalium Day13","Kalium Day14","Kalium Day15","Kalium Day16","Kalium Day17","Kalium Day18","Kalium Day19","Kalium Day20","Kalium Day21","Kalium Day22","Kalium Day23","Kalium Day24","Kalium Day25","Kalium Day26","Kalium Day27","Kalium Day28","Kalium Day29","Kalium Day30","Kalium Day31","Kalium Day32","Kalium Day33","Kalium Day34","Kalium Day35","Kalium Day36","Kalium Day37","Kalium Day38","Kalium Day39","Kalium Day40","Kalium Day41","Kalium Day42","Kalium Day43","Kalium Day44","Kalium Day45","Kalium Day46","Kalium Day47","Kalium Day48","Kalium Day49","Kalium Day50","Kalium Day51","Kalium Day52","Kalium Day53","Kalium Day54","Kalium Day55","Kalium Day56","Kalium Day57","Kalium Day58","Kalium Day59","Kalium Day60","Kalium Day61","Kalium Day62","Kalium Day63","Kalium Day64","Kalium Day65","Kalium Day66","Kalium Day67","Kalium Day68","Kalium Day69","Kalium Day70","Kalium Day71","Kalium Day72","Kalium Day73","Kalium Day74","Kalium Day75","Kalium Day76","Kalium Day77","Kalium Day78","Kalium Day79","Kalium Day80","Kalium Day81","Kalium Day82","Kalium Day83","Kalium Day84","Kalium Day85","Kalium Day86","Kalium Day87","Kalium Day88","Kalium Day89","Kalium Day90","Kalium Day91","Kalium Day92","Kalium Day93","Kalium Day94","Kalium Day95","Kalium Day96","Kalium Day97","Kalium Day98","Kalium Day99","Kalium Day100"))

upper_y_est <- tryCatch(
  quantile(dd_100mg$mean_labread + dd_100mg$sd_labread, 0.95, na.rm = TRUE) * 1.05,
  error = function(e) NA_real_
)

if (!is.finite(upper_y_est)) {
  upper_y_limit <- 1000
} else {
  upper_y_limit <- ceiling(upper_y_est / 100) * 100
}

step_size <- case_when(
  upper_y_limit <= 100 ~ 10,
  upper_y_limit <= 500 ~ 50,
  upper_y_limit <= 1000 ~ 100,
  upper_y_limit <= 3000 ~ 250,
  upper_y_limit <= 5000 ~ 500,
  TRUE ~ 1000
)

liver_diclo_kalium_full_labvlaues_for_100mg_dailydose <- ggplot(dd_100mg, aes(x = attribute, y = mean_labread, group = 1)) +
  geom_line() +
  geom_point() +
  geom_errorbar(aes(ymin = mean_labread, ymax = mean_labread + sd_labread), width = 0.2, color = "red") +
  
  geom_smooth(method = "loess", color = "lightgrey", size = 1, se = FALSE) +  # SEM error bars in red
  geom_text(aes(label = count), vjust = -1.5, size = 5) +  # Add counts as text labels    ####NEW####
  labs(title = "liver diclo_labvalues for 100mg daily-dose",  ###NEW###
       x = "Day of measurement",             ###NEW###
       y = "kalium (mmol/l)",
       caption = "Red error bars: SD") +
  theme_classic() +
  theme(
     plot.title = element_text(margin = margin(b=10), color="black", face="bold", hjust = 0.5),
     axis.text.x = element_text(face="bold", angle = 45, hjust = 1))+
  scale_y_continuous(
  
  limits = c(0, max(ld_kalium_dose_result_filtered$labreads, na.rm = TRUE)+2)
)
                     
dir.create("plots/kalium", showWarnings = FALSE)
svg("plots/kalium/liver_diclo_kalium_full_labvalues for 100mg daily dose.svg", height = 6, width = 8)
print(liver_diclo_kalium_full_labvlaues_for_100mg_dailydose)
dev.off()

```


##########################################
## dose time series for 150mg####
```{r}
ld_kalium_dose_result_filtered <- ld_kalium_dose_result %>%
  filter(!grepl("Kalium_|Kalium Day_Unknown", attribute)) %>% 
  filter(dailydose %in% c(150)) 
dd_150mg <- ld_kalium_dose_result_filtered %>% 
  filter(dailydose %in% c(150)) %>%     ####NEW####
  mutate(attribute = as.factor(attribute)) %>% 
  group_by(attribute) %>% 
  summarize(
    mean_labread = mean(labreads, na.rm = TRUE),
    sd_labread = sd(labreads, na.rm = TRUE),
    count= n())                                 ###NEW###
  
### for lineplot
dd_150mg$attribute <- factor(dd_150mg$attribute,levels = c("Kalium Day1", "Kalium Day2", "Kalium Day3","Kalium Day4","Kalium Day5", "Kalium Day6","Kalium Day7","Kalium Day8","Kalium Day9","Kalium Day10", "Kalium Day11","Kalium Day12","Kalium Day13","Kalium Day14","Kalium Day15","Kalium Day16","Kalium Day17","Kalium Day18","Kalium Day19","Kalium Day20","Kalium Day21","Kalium Day22","Kalium Day23","Kalium Day24","Kalium Day25","Kalium Day26","Kalium Day27","Kalium Day28","Kalium Day29","Kalium Day30","Kalium Day31","Kalium Day32","Kalium Day33","Kalium Day34","Kalium Day35","Kalium Day36","Kalium Day37","Kalium Day38","Kalium Day39","Kalium Day40","Kalium Day41","Kalium Day42","Kalium Day43","Kalium Day44","Kalium Day45","Kalium Day46","Kalium Day47","Kalium Day48","Kalium Day49","Kalium Day50","Kalium Day51","Kalium Day52","Kalium Day53","Kalium Day54","Kalium Day55","Kalium Day56","Kalium Day57","Kalium Day58","Kalium Day59","Kalium Day60","Kalium Day61","Kalium Day62","Kalium Day63","Kalium Day64","Kalium Day65","Kalium Day66","Kalium Day67","Kalium Day68","Kalium Day69","Kalium Day70","Kalium Day71","Kalium Day72","Kalium Day73","Kalium Day74","Kalium Day75","Kalium Day76","Kalium Day77","Kalium Day78","Kalium Day79","Kalium Day80","Kalium Day81","Kalium Day82","Kalium Day83","Kalium Day84","Kalium Day85","Kalium Day86","Kalium Day87","Kalium Day88","Kalium Day89","Kalium Day90","Kalium Day91","Kalium Day92","Kalium Day93","Kalium Day94","Kalium Day95","Kalium Day96","Kalium Day97","Kalium Day98","Kalium Day99","Kalium Day100"))

# Berechne sichere Obergrenze für Y-Achse
upper_y_est <- tryCatch(
  quantile(dd_150mg$mean_labread + dd_150mg$sd_labread, 0.95, na.rm = TRUE) * 1.05,
  error = function(e) NA_real_
)

if (!is.finite(upper_y_est)) {
  upper_y_limit <- 1000
} else {
  upper_y_limit <- ceiling(upper_y_est / 100) * 100
}

step_size <- case_when(
  upper_y_limit <= 100 ~ 10,
  upper_y_limit <= 500 ~ 50,
  upper_y_limit <= 1000 ~ 100,
  upper_y_limit <= 3000 ~ 250,
  upper_y_limit <= 5000 ~ 500,
  TRUE ~ 1000
)

liver_diclo_kalium_full_labvlaues_for_150mg_dailydose <- ggplot(dd_150mg, aes(x = attribute, y = mean_labread, group = 1)) +
  geom_line() +
  geom_point() +
  geom_errorbar(aes(ymin = mean_labread, ymax = mean_labread + sd_labread), width = 0.2, color = "red") +
  
  geom_smooth(method = "loess", color = "lightgrey", size = 1, se = FALSE) +  # SEM error bars in red
  geom_text(aes(label = count), vjust = -1.5, size = 5) +  # Add counts as text labels    ####NEW####
  labs(title = "liver diclo_labvalues for 150mg daily-dose",  ###NEW###
       x = "Day of measurement",             ###NEW###
       y = "kalium (mmol/l)",
       caption = "Red error bars: SD") +
  theme_classic() +
  theme(
     plot.title = element_text(margin = margin(b=10), color="black", face="bold", hjust = 0.5),
     axis.text.x = element_text(face="bold", angle = 45, hjust = 1))+
  scale_y_continuous(
  
  limits = c(0, max(ld_kalium_dose_result_filtered$labreads, na.rm = TRUE)+2)
)
                     
dir.create("plots/kalium", showWarnings = FALSE)
svg("plots/kalium/liver_diclo_kalium_full_labvalues for 150mg daily dose.svg", height = 6, width = 8)
print(liver_diclo_kalium_full_labvlaues_for_150mg_dailydose)
dev.off()

```



##########################################
## dose time series for 200mg####
```{r}
ld_kalium_dose_result_filtered <- ld_kalium_dose_result %>%
  filter(!grepl("Kalium_|Kalium Day_Unknown", attribute)) %>% 
  filter(dailydose %in% c(200)) 
dd_200mg <- ld_kalium_dose_result_filtered %>% 
  filter(dailydose %in% c(200)) %>%     ####NEW####
  mutate(attribute = as.factor(attribute)) %>% 
  group_by(attribute) %>% 
  summarize(
    mean_labread = mean(labreads, na.rm = TRUE),
    sd_labread = sd(labreads, na.rm = TRUE),
    count= n())                                 ###NEW###
  
### for lineplot
dd_200mg$attribute <- factor(dd_200mg$attribute,levels = c("Kalium Day1", "Kalium Day2", "Kalium Day3","Kalium Day4","Kalium Day5", "Kalium Day6","Kalium Day7","Kalium Day8","Kalium Day9","Kalium Day10", "Kalium Day11","Kalium Day12","Kalium Day13","Kalium Day14","Kalium Day15","Kalium Day16","Kalium Day17","Kalium Day18","Kalium Day19","Kalium Day20","Kalium Day21","Kalium Day22","Kalium Day23","Kalium Day24","Kalium Day25","Kalium Day26","Kalium Day27","Kalium Day28","Kalium Day29","Kalium Day30","Kalium Day31","Kalium Day32","Kalium Day33","Kalium Day34","Kalium Day35","Kalium Day36","Kalium Day37","Kalium Day38","Kalium Day39","Kalium Day40","Kalium Day41","Kalium Day42","Kalium Day43","Kalium Day44","Kalium Day45","Kalium Day46","Kalium Day47","Kalium Day48","Kalium Day49","Kalium Day50","Kalium Day51","Kalium Day52","Kalium Day53","Kalium Day54","Kalium Day55","Kalium Day56","Kalium Day57","Kalium Day58","Kalium Day59","Kalium Day60","Kalium Day61","Kalium Day62","Kalium Day63","Kalium Day64","Kalium Day65","Kalium Day66","Kalium Day67","Kalium Day68","Kalium Day69","Kalium Day70","Kalium Day71","Kalium Day72","Kalium Day73","Kalium Day74","Kalium Day75","Kalium Day76","Kalium Day77","Kalium Day78","Kalium Day79","Kalium Day80","Kalium Day81","Kalium Day82","Kalium Day83","Kalium Day84","Kalium Day85","Kalium Day86","Kalium Day87","Kalium Day88","Kalium Day89","Kalium Day90","Kalium Day91","Kalium Day92","Kalium Day93","Kalium Day94","Kalium Day95","Kalium Day96","Kalium Day97","Kalium Day98","Kalium Day99","Kalium Day100"))

# Berechne sichere Obergrenze für Y-Achse
upper_y_est <- tryCatch(
  quantile(dd_200mg$mean_labread + dd_200mg$sd_labread, 0.95, na.rm = TRUE) * 1.05,
  error = function(e) NA_real_
)

if (!is.finite(upper_y_est)) {
  upper_y_limit <- 1000
} else {
  upper_y_limit <- ceiling(upper_y_est / 100) * 100
}

step_size <- case_when(
  upper_y_limit <= 100 ~ 10,
  upper_y_limit <= 500 ~ 50,
  upper_y_limit <= 1000 ~ 100,
  upper_y_limit <= 3000 ~ 250,
  upper_y_limit <= 5000 ~ 500,
  TRUE ~ 1000
)


liver_diclo_kalium_full_labvlaues_for_200mg_dailydose <- ggplot(dd_200mg, aes(x = attribute, y = mean_labread, group = 1)) +
  geom_line() +
  geom_point() +
  geom_errorbar(aes(ymin = mean_labread, ymax = mean_labread + sd_labread), width = 0.2, color = "red") +
  
  geom_smooth(method = "loess", color = "lightgrey", size = 1, se = FALSE) +  # SEM error bars in red
  geom_text(aes(label = count), vjust = -1.5, size = 5) +  # Add counts as text labels    ####NEW####
  labs(title = "liver diclo_labvalues for 200mg daily-dose",  ###NEW###
       x = "Day of measurement",             ###NEW###
       y = "kalium (mmol/l)",
       caption = "Red error bars: SD") +
  theme_classic() +
  theme(
     plot.title = element_text(margin = margin(b=10), color="black", face="bold", hjust = 0.5),
     axis.text.x = element_text(face="bold", angle = 45, hjust = 1))+
  scale_y_continuous(
  
  limits = c(0, max(ld_kalium_dose_result_filtered$labreads, na.rm = TRUE)+2)
)
                     
dir.create("plots/kalium", showWarnings = FALSE)
svg("plots/kalium/liver_diclo_kalium_full_labvalues for 200mg daily dose.svg", height = 6, width = 8)
print(liver_diclo_kalium_full_labvlaues_for_200mg_dailydose)
dev.off()

```


###################cumulative dose = CD #######


```{r}
ld_kalium_cd <- kalium_dosedata %>%
  filter(Kathegorie == "Cummulative Dosis" & Treatment.y == "Diclofenac" & Treatment.x == "Leber_Diclo") %>%
  filter(!grepl("_From Start|_From start|DBS", attribute)) %>% 
  filter(Parameter != 0)
ld_kalium_cd
```

```{r}
ld_kalium_cd_dosegroups <- ld_kalium_cd %>%
  mutate(Dose_Group = cut(Parameter,
                          breaks = c(0, 500,1000,2500, 5000,10000,20000, Inf),
                          labels = c("50mg to 0.5g","0.5g to 1g","1g to 2.5g","2.5g to 5g", "5g to 10g", "10g to 20g", "20g < Higher"),
                          right = FALSE)) # right = FALSE to make intervals inclusive of lower bound and exclusive of upper bound
```

```{r}
ld_kalium_cd_dosegroups %>% 
  group_by(Dose_Group) %>% 
  normality(labreads)
```


```{r}
n_patients <- ld_kalium_cd_dosegroups %>%
  distinct(`Edited_BfArM Nummer2`, Dose_Group) %>%  # nur einzigartige Patienten
  count(Dose_Group, name = "n") %>%
  mutate(label = paste0("N = ", n))

# Schritt 2: ggbetweenstats-Plot erstellen
plot_without_count <- ggbetweenstats(
  data = ld_kalium_cd_dosegroups,
  x = "Dose_Group",
  y = "labreads",
  type = "np",  # non-parametrisch
  title = "liver diclo_violin plot for cumulative doses",
  xlab = "Cumulative dose (mg)",
  ylab = "kalium (mmol/l)",
  messages = FALSE)

# Schritt 3: N-Werte oberhalb der Violinenplots einfügen
liver_diclo_kalium_full_violin_plot_for_cumulative_doses <- plot_without_count+ 
  geom_text(
    data = n_patients,
    aes(x = Dose_Group, 
        y = max(ld_kalium_cd_dosegroups$labreads, na.rm = TRUE) * 1.05,  # Position leicht oberhalb
        label = label),
    inherit.aes = FALSE,
    size = 4
  )

dir.create("plots/kalium", showWarnings = FALSE)
svg("plots/kalium/liver diclo_kalium_full_violin plot for cumulative doses.svg", height = 6, width = 8)
print(liver_diclo_kalium_full_violin_plot_for_cumulative_doses)
dev.off()
```

```{r}
ld_kalium_cd_dosegroups %>% 
  group_by(Dose_Group) %>% 
  normality(labreads)

ld_kalium_cd_dosegroups %>% 
  leveneTest(labreads ~ Dose_Group, data = .)
```


```{r}
# Welch-ANOVA durchführen
welch_result <- oneway.test(labreads ~ Dose_Group, data = ld_kalium_cd_dosegroups, var.equal = FALSE)

# Violinplot mit ggbetweenstats: type = "parametric" (führt Welch-ANOVA durch)
plot_mean_violin <- ggbetweenstats(
  data = ld_kalium_cd_dosegroups,
  x = Dose_Group,
  y = labreads,
  type = "parametric",         # Wichtig: führt Welch-ANOVA durch
  mean.ci = TRUE,              # zeigt Mittelwert mit Konfidenzintervall
  title = "liver diclo_violin plot for cumulative dosis with Welch ANOVA",
  xlab = "Cumulative dose (mg)",
  ylab = "kalium (mmol/l)",
  messages = FALSE
)
liver_diclo_kalium_full_violin_plot_for_cumulative_doses_with_welch_anova <- plot_mean_violin+ 
  geom_text(
    data = n_patients,
    aes(x = Dose_Group, 
        y = max(ld_kalium_cd_dosegroups$labreads, na.rm = TRUE) * 1.05,  # Position leicht oberhalb
        label = label),
    inherit.aes = FALSE,
    size = 4
  )
liver_diclo_kalium_full_violin_plot_for_cumulative_doses_with_welch_anova

dir.create("plots/kalium", showWarnings = FALSE)
svg("plots/kalium/liver diclo_kalium_full_violin plot for cumulative doses with welch anova.svg", height = 6, width = 8)
print(liver_diclo_kalium_full_violin_plot_for_cumulative_doses_with_welch_anova)
dev.off()

```


```{r}
# Anzahl eindeutiger Patienten & ymax pro Dosisgruppe berechnen
ld_kalium_cd_dosegroups_count <- ld_kalium_cd_dosegroups %>% 
  group_by(Dose_Group) %>%
  summarize(
    n_patients = n_distinct(`Edited_BfArM Nummer2`),  # eindeutige Patientenzahl
    ymax = max(labreads, na.rm = TRUE),
    .groups = "drop")

# Boxplot mit Patientenzahl (nicht Messwertanzahl)
liver_diclo_kalium_full_boxplot_for_cumulative_dose_groups <- ld_kalium_cd_dosegroups %>% 
  mutate(Dose_Group = as.factor(Dose_Group)) %>% 
  ggplot(aes(x = Dose_Group, y = labreads)) +
  geom_boxplot() +
  geom_jitter(color = "red", width = 0.2, height = 0) +
  geom_text(data = ld_kalium_cd_dosegroups_count, 
            aes(x = Dose_Group, 
                y = ymax, 
                label = paste0("n=", n_patients)),  # geänderte Beschriftung
            color = "blue", 
            vjust = -0.5) +
  labs(title = "liver_diclo boxplot for cumulative dose groups",
       x = "Dose Group",
       y = "kalium (mmol/l)") +
  theme_classic() +
  theme(
    plot.title = element_text(margin = margin(b = 10), color = "black", face = "bold", hjust = 0.5),
    axis.text.x = element_text(face = "bold", angle = 45, hjust = 1)
  ) +
  scale_y_continuous(limits = c(0, max(ld_kalium_cd_dosegroups$labreads, na.rm = TRUE)))

dir.create("plots/kalium", showWarnings = FALSE)
svg("plots/kalium/liver diclo_kalium_full_boxplot for cumulative dose groups.svg", height = 6, width = 8)
print(liver_diclo_kalium_full_boxplot_for_cumulative_dose_groups)
dev.off()
```


##########################################
## dose time series for 50to500mg####

```{r}
ld_kalium_dose_result_filtered <- ld_kalium_cd_dosegroups %>% 
  filter(!grepl("Kalium_|Kalium Day_Unknown", attribute)) %>%  
  filter(Dose_Group %in% c("50mg to 0.5g"))
cd_50to500mg <- ld_kalium_dose_result_filtered %>% 
  filter(Dose_Group %in% c("50mg to 0.5g")) %>%     ####NEW####
  mutate(attribute = as.factor(attribute)) %>% 
  group_by(attribute) %>% 
  summarize(
    mean_labread = mean(labreads, na.rm = TRUE),
    sd_labread = sd(labreads, na.rm = TRUE),
    count= n())                                 ###NEW###
  
### for lineplot
cd_50to500mg$attribute <- factor(cd_50to500mg$attribute,levels = c("Kalium Day1", "Kalium Day2", "Kalium Day3","Kalium Day4","Kalium Day5", "Kalium Day6","Kalium Day7","Kalium Day8","Kalium Day9","Kalium Day10", "Kalium Day11","Kalium Day12","Kalium Day13","Kalium Day14","Kalium Day15","Kalium Day16","Kalium Day17","Kalium Day18","Kalium Day19","Kalium Day20","Kalium Day21","Kalium Day22","Kalium Day23","Kalium Day24","Kalium Day25","Kalium Day26","Kalium Day27","Kalium Day28","Kalium Day29","Kalium Day30","Kalium Day31","Kalium Day32","Kalium Day33","Kalium Day34","Kalium Day35","Kalium Day36","Kalium Day37","Kalium Day38","Kalium Day39","Kalium Day40","Kalium Day41","Kalium Day42","Kalium Day43","Kalium Day44","Kalium Day45","Kalium Day46","Kalium Day47","Kalium Day48","Kalium Day49","Kalium Day50","Kalium Day51","Kalium Day52","Kalium Day53","Kalium Day54","Kalium Day55","Kalium Day56","Kalium Day57","Kalium Day58","Kalium Day59","Kalium Day60","Kalium Day61","Kalium Day62","Kalium Day63","Kalium Day64","Kalium Day65","Kalium Day66","Kalium Day67","Kalium Day68","Kalium Day69","Kalium Day70","Kalium Day71","Kalium Day72","Kalium Day73","Kalium Day74","Kalium Day75","Kalium Day76","Kalium Day77","Kalium Day78","Kalium Day79","Kalium Day80","Kalium Day81","Kalium Day82","Kalium Day83","Kalium Day84","Kalium Day85","Kalium Day86","Kalium Day87","Kalium Day88","Kalium Day89","Kalium Day90","Kalium Day91","Kalium Day92","Kalium Day93","Kalium Day94","Kalium Day95","Kalium Day96","Kalium Day97","Kalium Day98","Kalium Day99","Kalium Day100"))

upper_y_limit <- quantile(cd_50to500mg$mean_labread + cd_50to500mg$sd_labread, 0.95, na.rm = TRUE) * 1.05
upper_y_limit <- ceiling(upper_y_limit / 100) * 100
step_size <- case_when(
  upper_y_limit <= 100 ~ 10,
  upper_y_limit <= 500 ~ 50,
  upper_y_limit <= 1000 ~ 100,
  upper_y_limit <= 3000 ~ 250,
  upper_y_limit <= 5000 ~ 500,
  TRUE ~ 1000
)

liver_diclo_kalium_full_labvlaues_for_50to500mg_cumulativedose <- ggplot(cd_50to500mg, aes(x = attribute, y = mean_labread, group = 1)) +
  geom_line() +
  geom_point() +
  geom_errorbar(aes(ymin = mean_labread, ymax = mean_labread + sd_labread), width = 0.2, color = "red") +
  geom_smooth(method = "loess", color = "lightgrey", size = 1, se = FALSE) +  # SEM error bars in red
  geom_text(aes(label = count), vjust = -1.5, size = 5) +  # Add counts as text labels    ####NEW####
  labs(title = "liver diclo_labvalues for 50mg to 0.5g cumulative dose",  ###NEW###
       x = "Day of measurement",             ###NEW###
       y = "kalium (mmol/l)",
       caption = "Red error bars: SD") +
  theme_classic() +
  theme(
     plot.title = element_text(margin = margin(b=10), color="black", face="bold", hjust = 0.5),
     axis.text.x = element_text(face="bold", angle = 45, hjust = 1))+
  scale_y_continuous(
  
  limits = c(0, max(ld_kalium_dose_result_filtered$labreads, na.rm = TRUE)+2)
)

         
liver_diclo_kalium_full_labvlaues_for_50to500mg_cumulativedose

dir.create("plots/kalium", showWarnings = FALSE)
svg("plots/kalium/liver_diclo_kalium_full_labvalues for 50 to 500mg cumulative dose.svg", height = 6, width = 8)
print(liver_diclo_kalium_full_labvlaues_for_50to500mg_cumulativedose)
dev.off()

```


##########################################
## dose time series for 0.5g to 1g####

```{r}
ld_kalium_dose_result_filtered <- ld_kalium_cd_dosegroups %>%
  filter(!grepl("Kalium_|Kalium Day_Unknown", attribute)) %>%  
  filter(Dose_Group %in% c("0.5g to 1g"))  
cd_500to1000mg <- ld_kalium_dose_result_filtered %>% 
  filter(Dose_Group %in% c("0.5g to 1g")) %>%     ####NEW####
  mutate(attribute = as.factor(attribute)) %>% 
  group_by(attribute) %>% 
  summarize(
    mean_labread = mean(labreads, na.rm = TRUE),
    sd_labread = sd(labreads, na.rm = TRUE),
    count= n())                                 ###NEW###
  
### for lineplot
cd_500to1000mg$attribute <- factor(cd_500to1000mg$attribute,levels = c("Kalium Day1", "Kalium Day2", "Kalium Day3","Kalium Day4","Kalium Day5", "Kalium Day6","Kalium Day7","Kalium Day8","Kalium Day9","Kalium Day10", "Kalium Day11","Kalium Day12","Kalium Day13","Kalium Day14","Kalium Day15","Kalium Day16","Kalium Day17","Kalium Day18","Kalium Day19","Kalium Day20","Kalium Day21","Kalium Day22","Kalium Day23","Kalium Day24","Kalium Day25","Kalium Day26","Kalium Day27","Kalium Day28","Kalium Day29","Kalium Day30","Kalium Day31","Kalium Day32","Kalium Day33","Kalium Day34","Kalium Day35","Kalium Day36","Kalium Day37","Kalium Day38","Kalium Day39","Kalium Day40","Kalium Day41","Kalium Day42","Kalium Day43","Kalium Day44","Kalium Day45","Kalium Day46","Kalium Day47","Kalium Day48","Kalium Day49","Kalium Day50","Kalium Day51","Kalium Day52","Kalium Day53","Kalium Day54","Kalium Day55","Kalium Day56","Kalium Day57","Kalium Day58","Kalium Day59","Kalium Day60","Kalium Day61","Kalium Day62","Kalium Day63","Kalium Day64","Kalium Day65","Kalium Day66","Kalium Day67","Kalium Day68","Kalium Day69","Kalium Day70","Kalium Day71","Kalium Day72","Kalium Day73","Kalium Day74","Kalium Day75","Kalium Day76","Kalium Day77","Kalium Day78","Kalium Day79","Kalium Day80","Kalium Day81","Kalium Day82","Kalium Day83","Kalium Day84","Kalium Day85","Kalium Day86","Kalium Day87","Kalium Day88","Kalium Day89","Kalium Day90","Kalium Day91","Kalium Day92","Kalium Day93","Kalium Day94","Kalium Day95","Kalium Day96","Kalium Day97","Kalium Day98","Kalium Day99","Kalium Day100"))

upper_y_est <- tryCatch(
  quantile(cd_500to1000mg$mean_labread + cd_500to1000mg$sd_labread, 0.95, na.rm = TRUE) * 1.05,
  error = function(e) NA_real_
)

if (!is.finite(upper_y_est)) {
  upper_y_limit <- 1000
} else {
  upper_y_limit <- ceiling(upper_y_est / 100) * 100
}

step_size <- case_when(
  upper_y_limit <= 100 ~ 10,
  upper_y_limit <= 500 ~ 50,
  upper_y_limit <= 1000 ~ 100,
  upper_y_limit <= 3000 ~ 250,
  upper_y_limit <= 5000 ~ 500,
  TRUE ~ 1000
)

liver_diclo_kalium_full_labvlaues_for_500to1000mg_cumulativedose <- ggplot(cd_500to1000mg, aes(x = attribute, y = mean_labread, group = 1)) +
  geom_line() +
  geom_point() +
  geom_errorbar(aes(ymin = mean_labread, ymax = mean_labread + sd_labread), width = 0.2, color = "red") +
  geom_smooth(method = "loess", color = "lightgrey", size = 1, se = FALSE) +  # SEM error bars in red
  geom_text(aes(label = count), vjust = -1.5, size = 5) +  # Add counts as text labels    ####NEW####
  labs(title = "liver diclo_labvalues for 0.5g to 1g cumulative dose",  ###NEW###
       x = "Day of measurement",             ###NEW###
       y = "kalium (mmol/l)",
       caption = "Red error bars: SD") +
  theme_classic() +
  theme(
     plot.title = element_text(margin = margin(b=10), color="black", face="bold", hjust = 0.5),
     axis.text.x = element_text(face="bold", angle = 45, hjust = 1))+
  scale_y_continuous(
  
  limits = c(0, max(ld_kalium_dose_result_filtered$labreads, na.rm = TRUE)+2))

dir.create("plots/kalium", showWarnings = FALSE)
svg("plots/kalium/liver_diclo_kalium_full_labvalues for 0.5g to 1g cumulative dose.svg", height = 6, width = 8)
print(liver_diclo_kalium_full_labvlaues_for_500to1000mg_cumulativedose)
dev.off()
```


##########################################
## dose time series for 1g to 2.5g####

```{r}
ld_kalium_dose_result_filtered <- ld_kalium_cd_dosegroups %>%
  filter(!grepl("Kalium_|Kalium Day_Unknown", attribute))  %>%  
  filter(Dose_Group %in% c("1g to 2.5g"))
cd_1000to2500 <- ld_kalium_dose_result_filtered %>% 
  filter(Dose_Group %in% c("1g to 2.5g")) %>%     ####NEW####
  mutate(attribute = as.factor(attribute)) %>% 
  group_by(attribute) %>% 
  summarize(
    mean_labread = mean(labreads, na.rm = TRUE),
    sd_labread = sd(labreads, na.rm = TRUE),
    count= n())                                 ###NEW###
  
### for lineplot
cd_1000to2500$attribute <- factor(cd_1000to2500$attribute,levels = c("Kalium Day1", "Kalium Day2", "Kalium Day3","Kalium Day4","Kalium Day5", "Kalium Day6","Kalium Day7","Kalium Day8","Kalium Day9","Kalium Day10", "Kalium Day11","Kalium Day12","Kalium Day13","Kalium Day14","Kalium Day15","Kalium Day16","Kalium Day17","Kalium Day18","Kalium Day19","Kalium Day20","Kalium Day21","Kalium Day22","Kalium Day23","Kalium Day24","Kalium Day25","Kalium Day26","Kalium Day27","Kalium Day28","Kalium Day29","Kalium Day30","Kalium Day31","Kalium Day32","Kalium Day33","Kalium Day34","Kalium Day35","Kalium Day36","Kalium Day37","Kalium Day38","Kalium Day39","Kalium Day40","Kalium Day41","Kalium Day42","Kalium Day43","Kalium Day44","Kalium Day45","Kalium Day46","Kalium Day47","Kalium Day48","Kalium Day49","Kalium Day50","Kalium Day51","Kalium Day52","Kalium Day53","Kalium Day54","Kalium Day55","Kalium Day56","Kalium Day57","Kalium Day58","Kalium Day59","Kalium Day60","Kalium Day61","Kalium Day62","Kalium Day63","Kalium Day64","Kalium Day65","Kalium Day66","Kalium Day67","Kalium Day68","Kalium Day69","Kalium Day70","Kalium Day71","Kalium Day72","Kalium Day73","Kalium Day74","Kalium Day75","Kalium Day76","Kalium Day77","Kalium Day78","Kalium Day79","Kalium Day80","Kalium Day81","Kalium Day82","Kalium Day83","Kalium Day84","Kalium Day85","Kalium Day86","Kalium Day87","Kalium Day88","Kalium Day89","Kalium Day90","Kalium Day91","Kalium Day92","Kalium Day93","Kalium Day94","Kalium Day95","Kalium Day96","Kalium Day97","Kalium Day98","Kalium Day99","Kalium Day100"))

upper_y_est <- tryCatch(
  quantile(cd_1000to2500$mean_labread + cd_1000to2500$sd_labread, 0.95, na.rm = TRUE) * 1.05,
  error = function(e) NA_real_
)

if (!is.finite(upper_y_est)) {
  upper_y_limit <- 1000
} else {
  upper_y_limit <- ceiling(upper_y_est / 100) * 100
}

step_size <- case_when(
  upper_y_limit <= 100 ~ 10,
  upper_y_limit <= 500 ~ 50,
  upper_y_limit <= 1000 ~ 100,
  upper_y_limit <= 3000 ~ 250,
  upper_y_limit <= 5000 ~ 500,
  TRUE ~ 1000
)

liver_diclo_kalium_full_labvlaues_for_1000to2500_cumulativedose <- ggplot(cd_1000to2500, aes(x = attribute, y = mean_labread, group = 1)) +
  geom_line() +
  geom_point() +
  geom_errorbar(aes(ymin = mean_labread, ymax = mean_labread + sd_labread), width = 0.2, color = "red") +
  geom_smooth(method = "loess", color = "lightgrey", size = 1, se = FALSE) +  # SEM error bars in red
  geom_text(aes(label = count), vjust = -1.5, size = 5) +  # Add counts as text labels    ####NEW####
  labs(title = "liver diclo_labvalues for 1g to 2.5g cumulative dose",  ###NEW###
       x = "Day of measurement",             ###NEW###
       y = "kalium (mmol/l)",
       caption = "Red error bars: SD") +
  theme_classic() +
  theme(
     plot.title = element_text(margin = margin(b=10), color="black", face="bold", hjust = 0.5),
     axis.text.x = element_text(face="bold", angle = 45, hjust = 1))+
  scale_y_continuous(
  
  limits = c(0, max(ld_kalium_dose_result_filtered$labreads, na.rm = TRUE)+2))

dir.create("plots/kalium", showWarnings = FALSE)
svg("plots/kalium/liver_diclo_kalium_full_labvalues for 1g to 2.5g cumulative dose.svg", height = 6, width = 8)
print(liver_diclo_kalium_full_labvlaues_for_1000to2500_cumulativedose)
dev.off()
```


##########################################
## dose time series for 2.5g to 5g####

```{r}
ld_kalium_dose_result_filtered <- ld_kalium_cd_dosegroups %>%
  filter(!grepl("Kalium_|Kalium Day_Unknown", attribute))  %>% 
  filter(Dose_Group %in% c("2.5g to 5g"))
cd_2500to5000 <- ld_kalium_dose_result_filtered %>% 
  filter(Dose_Group %in% c("2.5g to 5g")) %>%     ####NEW####
  mutate(attribute = as.factor(attribute)) %>% 
  group_by(attribute) %>% 
  summarize(
    mean_labread = mean(labreads, na.rm = TRUE),
    sd_labread = sd(labreads, na.rm = TRUE),
    count= n())                                 ###NEW###
  
### for lineplot
cd_2500to5000$attribute <- factor(cd_2500to5000$attribute,levels = c("Kalium Day1", "Kalium Day2", "Kalium Day3","Kalium Day4","Kalium Day5", "Kalium Day6","Kalium Day7","Kalium Day8","Kalium Day9","Kalium Day10", "Kalium Day11","Kalium Day12","Kalium Day13","Kalium Day14","Kalium Day15","Kalium Day16","Kalium Day17","Kalium Day18","Kalium Day19","Kalium Day20","Kalium Day21","Kalium Day22","Kalium Day23","Kalium Day24","Kalium Day25","Kalium Day26","Kalium Day27","Kalium Day28","Kalium Day29","Kalium Day30","Kalium Day31","Kalium Day32","Kalium Day33","Kalium Day34","Kalium Day35","Kalium Day36","Kalium Day37","Kalium Day38","Kalium Day39","Kalium Day40","Kalium Day41","Kalium Day42","Kalium Day43","Kalium Day44","Kalium Day45","Kalium Day46","Kalium Day47","Kalium Day48","Kalium Day49","Kalium Day50","Kalium Day51","Kalium Day52","Kalium Day53","Kalium Day54","Kalium Day55","Kalium Day56","Kalium Day57","Kalium Day58","Kalium Day59","Kalium Day60","Kalium Day61","Kalium Day62","Kalium Day63","Kalium Day64","Kalium Day65","Kalium Day66","Kalium Day67","Kalium Day68","Kalium Day69","Kalium Day70","Kalium Day71","Kalium Day72","Kalium Day73","Kalium Day74","Kalium Day75","Kalium Day76","Kalium Day77","Kalium Day78","Kalium Day79","Kalium Day80","Kalium Day81","Kalium Day82","Kalium Day83","Kalium Day84","Kalium Day85","Kalium Day86","Kalium Day87","Kalium Day88","Kalium Day89","Kalium Day90","Kalium Day91","Kalium Day92","Kalium Day93","Kalium Day94","Kalium Day95","Kalium Day96","Kalium Day97","Kalium Day98","Kalium Day99","Kalium Day100"))

upper_y_est <- tryCatch(
  quantile(cd_2500to5000$mean_labread + cd_2500to5000$sd_labread, 0.95, na.rm = TRUE) * 1.05,
  error = function(e) NA_real_
)

if (!is.finite(upper_y_est)) {
  upper_y_limit <- 1000
} else {
  upper_y_limit <- ceiling(upper_y_est / 100) * 100
}

step_size <- case_when(
  upper_y_limit <= 100 ~ 10,
  upper_y_limit <= 500 ~ 50,
  upper_y_limit <= 1000 ~ 100,
  upper_y_limit <= 3000 ~ 250,
  upper_y_limit <= 5000 ~ 500,
  TRUE ~ 1000
)

liver_diclo_kalium_full_labvlaues_for_2500to5000_cumulativedose <- ggplot(cd_2500to5000, aes(x = attribute, y = mean_labread, group = 1)) +
  geom_line() +
  geom_point() +
  geom_errorbar(aes(ymin = mean_labread, ymax = mean_labread + sd_labread), width = 0.2, color = "red") +
  geom_smooth(method = "loess", color = "lightgrey", size = 1, se = FALSE) +  # SEM error bars in red
  geom_text(aes(label = count), vjust = -1.5, size = 5) +  # Add counts as text labels    ####NEW####
  labs(title = "liver diclo_labvalues for 2.5g to 5g cumulative dose",  ###NEW###
       x = "Day of measurement",             ###NEW###
       y = "kalium (mmol/l)",
       caption = "Red error bars: SD") +
  theme_classic() +
  theme(
     plot.title = element_text(margin = margin(b=10), color="black", face="bold", hjust = 0.5),
     axis.text.x = element_text(face="bold", angle = 45, hjust = 1))+
  scale_y_continuous(
  
  limits = c(0, max(ld_kalium_dose_result_filtered$labreads, na.rm = TRUE)+2))

dir.create("plots/kalium", showWarnings = FALSE)
svg("plots/kalium/liver_diclo_kalium_full_labvalues for 2.5g to 5g cumulative dose.svg", height = 6, width = 8)
print(liver_diclo_kalium_full_labvlaues_for_2500to5000_cumulativedose)
dev.off()
```


##########################################
## dose time series for 5g to 10g####

```{r}
ld_kalium_dose_result_filtered <- ld_kalium_cd_dosegroups %>%
  filter(!grepl("Kalium_|Kalium Day_Unknown", attribute)) %>%   
  filter(Dose_Group %in% c("5g to 10g"))  
cd_5000to10000 <- ld_kalium_dose_result_filtered %>% 
  filter(Dose_Group %in% c("5g to 10g")) %>%     ####NEW####
  mutate(attribute = as.factor(attribute)) %>% 
  group_by(attribute) %>% 
  summarize(
    mean_labread = mean(labreads, na.rm = TRUE),
    sd_labread = sd(labreads, na.rm = TRUE),
    count= n())                                 ###NEW###
  
### for lineplot
cd_5000to10000$attribute <- factor(cd_5000to10000$attribute,levels = c("Kalium Day1", "Kalium Day2", "Kalium Day3","Kalium Day4","Kalium Day5", "Kalium Day6","Kalium Day7","Kalium Day8","Kalium Day9","Kalium Day10", "Kalium Day11","Kalium Day12","Kalium Day13","Kalium Day14","Kalium Day15","Kalium Day16","Kalium Day17","Kalium Day18","Kalium Day19","Kalium Day20","Kalium Day21","Kalium Day22","Kalium Day23","Kalium Day24","Kalium Day25","Kalium Day26","Kalium Day27","Kalium Day28","Kalium Day29","Kalium Day30","Kalium Day31","Kalium Day32","Kalium Day33","Kalium Day34","Kalium Day35","Kalium Day36","Kalium Day37","Kalium Day38","Kalium Day39","Kalium Day40","Kalium Day41","Kalium Day42","Kalium Day43","Kalium Day44","Kalium Day45","Kalium Day46","Kalium Day47","Kalium Day48","Kalium Day49","Kalium Day50","Kalium Day51","Kalium Day52","Kalium Day53","Kalium Day54","Kalium Day55","Kalium Day56","Kalium Day57","Kalium Day58","Kalium Day59","Kalium Day60","Kalium Day61","Kalium Day62","Kalium Day63","Kalium Day64","Kalium Day65","Kalium Day66","Kalium Day67","Kalium Day68","Kalium Day69","Kalium Day70","Kalium Day71","Kalium Day72","Kalium Day73","Kalium Day74","Kalium Day75","Kalium Day76","Kalium Day77","Kalium Day78","Kalium Day79","Kalium Day80","Kalium Day81","Kalium Day82","Kalium Day83","Kalium Day84","Kalium Day85","Kalium Day86","Kalium Day87","Kalium Day88","Kalium Day89","Kalium Day90","Kalium Day91","Kalium Day92","Kalium Day93","Kalium Day94","Kalium Day95","Kalium Day96","Kalium Day97","Kalium Day98","Kalium Day99","Kalium Day100"))

upper_y_est <- tryCatch(
  quantile(cd_5000to10000$mean_labread + cd_5000to10000$sd_labread, 0.95, na.rm = TRUE) * 1.05,
  error = function(e) NA_real_
)

if (!is.finite(upper_y_est)) {
  upper_y_limit <- 1000
} else {
  upper_y_limit <- ceiling(upper_y_est / 100) * 100
}

step_size <- case_when(
  upper_y_limit <= 100 ~ 10,
  upper_y_limit <= 500 ~ 50,
  upper_y_limit <= 1000 ~ 100,
  upper_y_limit <= 3000 ~ 250,
  upper_y_limit <= 5000 ~ 500,
  TRUE ~ 1000
)

liver_diclo_kalium_full_labvlaues_for_5000to10000_cumulativedose <- ggplot(cd_5000to10000, aes(x = attribute, y = mean_labread, group = 1)) +
  geom_line() +
  geom_point() +
  geom_errorbar(aes(ymin = mean_labread, ymax = mean_labread + sd_labread), width = 0.2, color = "red") +
  geom_smooth(method = "loess", color = "lightgrey", size = 1, se = FALSE) +  # SEM error bars in red
  geom_text(aes(label = count), vjust = -1.5, size = 5) +  # Add counts as text labels    ####NEW####
  labs(title = "liver diclo_labvalues for 5g to 10g cumulative dose",  ###NEW###
       x = "Day of measurement",             ###NEW###
       y = "kalium (mmol/l)",
       caption = "Red error bars: SD") +
  theme_classic() +
  theme(
     plot.title = element_text(margin = margin(b=10), color="black", face="bold", hjust = 0.5),
     axis.text.x = element_text(face="bold", angle = 45, hjust = 1))+
  scale_y_continuous(
  
  limits = c(0, max(ld_kalium_dose_result_filtered$labreads, na.rm = TRUE)+2))

dir.create("plots/kalium", showWarnings = FALSE)
svg("plots/kalium/liver_diclo_kalium_full_labvalues for 5g to 10g cumulative dose.svg", height = 6, width = 8)
print(liver_diclo_kalium_full_labvlaues_for_5000to10000_cumulativedose)
dev.off()
```


##########################################
## dose time series for 10g to 20g####

```{r}
ld_kalium_dose_result_filtered <- ld_kalium_cd_dosegroups %>%
  filter(!grepl("Kalium_|Kalium Day_Unknown", attribute))  %>% 
  filter(Dose_Group %in% c("10g to 20g"))  
cd_10gto20g <- ld_kalium_dose_result_filtered %>% 
  filter(Dose_Group %in% c("10g to 20g")) %>%     ####NEW####
  mutate(attribute = as.factor(attribute)) %>% 
  group_by(attribute) %>% 
  summarize(
    mean_labread = mean(labreads, na.rm = TRUE),
    sd_labread = sd(labreads, na.rm = TRUE),
    count= n())                                 ###NEW###
  
### for lineplot
cd_10gto20g$attribute <- factor(cd_10gto20g$attribute,levels = c("Kalium Day1", "Kalium Day2", "Kalium Day3","Kalium Day4","Kalium Day5", "Kalium Day6","Kalium Day7","Kalium Day8","Kalium Day9","Kalium Day10", "Kalium Day11","Kalium Day12","Kalium Day13","Kalium Day14","Kalium Day15","Kalium Day16","Kalium Day17","Kalium Day18","Kalium Day19","Kalium Day20","Kalium Day21","Kalium Day22","Kalium Day23","Kalium Day24","Kalium Day25","Kalium Day26","Kalium Day27","Kalium Day28","Kalium Day29","Kalium Day30","Kalium Day31","Kalium Day32","Kalium Day33","Kalium Day34","Kalium Day35","Kalium Day36","Kalium Day37","Kalium Day38","Kalium Day39","Kalium Day40","Kalium Day41","Kalium Day42","Kalium Day43","Kalium Day44","Kalium Day45","Kalium Day46","Kalium Day47","Kalium Day48","Kalium Day49","Kalium Day50","Kalium Day51","Kalium Day52","Kalium Day53","Kalium Day54","Kalium Day55","Kalium Day56","Kalium Day57","Kalium Day58","Kalium Day59","Kalium Day60","Kalium Day61","Kalium Day62","Kalium Day63","Kalium Day64","Kalium Day65","Kalium Day66","Kalium Day67","Kalium Day68","Kalium Day69","Kalium Day70","Kalium Day71","Kalium Day72","Kalium Day73","Kalium Day74","Kalium Day75","Kalium Day76","Kalium Day77","Kalium Day78","Kalium Day79","Kalium Day80","Kalium Day81","Kalium Day82","Kalium Day83","Kalium Day84","Kalium Day85","Kalium Day86","Kalium Day87","Kalium Day88","Kalium Day89","Kalium Day90","Kalium Day91","Kalium Day92","Kalium Day93","Kalium Day94","Kalium Day95","Kalium Day96","Kalium Day97","Kalium Day98","Kalium Day99","Kalium Day100"))

upper_y_est <- tryCatch(
  quantile(cd_10gto20g$mean_labread + cd_10gto20g$sd_labread, 0.95, na.rm = TRUE) * 1.05,
  error = function(e) NA_real_
)

if (!is.finite(upper_y_est)) {
  upper_y_limit <- 1000
} else {
  upper_y_limit <- ceiling(upper_y_est / 100) * 100
}

step_size <- case_when(
  upper_y_limit <= 100 ~ 10,
  upper_y_limit <= 500 ~ 50,
  upper_y_limit <= 1000 ~ 100,
  upper_y_limit <= 3000 ~ 250,
  upper_y_limit <= 5000 ~ 500,
  TRUE ~ 1000
)

liver_diclo_kalium_full_labvlaues_for_10gto20g_cumulativedose <- ggplot(cd_10gto20g, aes(x = attribute, y = mean_labread, group = 1)) +
  geom_line() +
  geom_point() +
  geom_errorbar(aes(ymin = mean_labread, ymax = mean_labread + sd_labread), width = 0.2, color = "red") +
  geom_smooth(method = "loess", color = "lightgrey", size = 1, se = FALSE) +  # SEM error bars in red
  geom_text(aes(label = count), vjust = -1.5, size = 5) +  # Add counts as text labels    ####NEW####
  labs(title = "liver diclo_labvalues for 10g to 20g cumulative dose",  ###NEW###
       x = "Day of measurement",             ###NEW###
       y = "kalium (mmol/l)",
       caption = "Red error bars: SD") +
  theme_classic() +
  theme(
     plot.title = element_text(margin = margin(b=10), color="black", face="bold", hjust = 0.5),
     axis.text.x = element_text(face="bold", angle = 45, hjust = 1))+
  scale_y_continuous(
  
  limits = c(0, max(ld_kalium_dose_result_filtered$labreads, na.rm = TRUE)+2))

dir.create("plots/kalium", showWarnings = FALSE)
svg("plots/kalium/liver_diclo_kalium_full_labvalues for 10g to 20g cumulative dose.svg", height = 6, width = 8)
print(liver_diclo_kalium_full_labvlaues_for_10gto20g_cumulativedose)
dev.off()
```


##########################################
## dose time series for 20g < Higher####

```{r}
ld_kalium_dose_result_filtered <- ld_kalium_cd_dosegroups %>%
  filter(!grepl("Kalium_|Kalium Day_Unknown", attribute)) %>%  
  filter(Dose_Group %in% c("20g < Higher")) 
cd_higher20g <- ld_kalium_dose_result_filtered %>% 
  filter(Dose_Group %in% c("20g < Higher")) %>%     ####NEW####
  mutate(attribute = as.factor(attribute)) %>% 
  group_by(attribute) %>% 
  summarize(
    mean_labread = mean(labreads, na.rm = TRUE),
    sd_labread = sd(labreads, na.rm = TRUE),
    count= n())                                 ###NEW###
  
### for lineplot
cd_higher20g$attribute <- factor(cd_higher20g$attribute,levels = c("Kalium Day1", "Kalium Day2", "Kalium Day3","Kalium Day4","Kalium Day5", "Kalium Day6","Kalium Day7","Kalium Day8","Kalium Day9","Kalium Day10", "Kalium Day11","Kalium Day12","Kalium Day13","Kalium Day14","Kalium Day15","Kalium Day16","Kalium Day17","Kalium Day18","Kalium Day19","Kalium Day20","Kalium Day21","Kalium Day22","Kalium Day23","Kalium Day24","Kalium Day25","Kalium Day26","Kalium Day27","Kalium Day28","Kalium Day29","Kalium Day30","Kalium Day31","Kalium Day32","Kalium Day33","Kalium Day34","Kalium Day35","Kalium Day36","Kalium Day37","Kalium Day38","Kalium Day39","Kalium Day40","Kalium Day41","Kalium Day42","Kalium Day43","Kalium Day44","Kalium Day45","Kalium Day46","Kalium Day47","Kalium Day48","Kalium Day49","Kalium Day50","Kalium Day51","Kalium Day52","Kalium Day53","Kalium Day54","Kalium Day55","Kalium Day56","Kalium Day57","Kalium Day58","Kalium Day59","Kalium Day60","Kalium Day61","Kalium Day62","Kalium Day63","Kalium Day64","Kalium Day65","Kalium Day66","Kalium Day67","Kalium Day68","Kalium Day69","Kalium Day70","Kalium Day71","Kalium Day72","Kalium Day73","Kalium Day74","Kalium Day75","Kalium Day76","Kalium Day77","Kalium Day78","Kalium Day79","Kalium Day80","Kalium Day81","Kalium Day82","Kalium Day83","Kalium Day84","Kalium Day85","Kalium Day86","Kalium Day87","Kalium Day88","Kalium Day89","Kalium Day90","Kalium Day91","Kalium Day92","Kalium Day93","Kalium Day94","Kalium Day95","Kalium Day96","Kalium Day97","Kalium Day98","Kalium Day99","Kalium Day100"))

upper_y_est <- tryCatch(
  quantile(cd_higher20g$mean_labread + cd_higher20g$sd_labread, 0.95, na.rm = TRUE) * 1.05,
  error = function(e) NA_real_
)

if (!is.finite(upper_y_est)) {
  upper_y_limit <- 1000
} else {
  upper_y_limit <- ceiling(upper_y_est / 100) * 100
}

step_size <- case_when(
  upper_y_limit <= 100 ~ 10,
  upper_y_limit <= 500 ~ 50,
  upper_y_limit <= 1000 ~ 100,
  upper_y_limit <= 3000 ~ 250,
  upper_y_limit <= 5000 ~ 500,
  TRUE ~ 1000
)

liver_diclo_kalium_full_labvlaues_for_higher20g_cumulativedose <- ggplot(cd_higher20g, aes(x = attribute, y = mean_labread, group = 1)) +
  geom_line() +
  geom_point() +
  geom_errorbar(aes(ymin = mean_labread, ymax = mean_labread + sd_labread), width = 0.2, color = "red") +
  geom_smooth(method = "loess", color = "lightgrey", size = 1, se = FALSE) +  # SEM error bars in red
  geom_text(aes(label = count), vjust = -1.5, size = 5) +  # Add counts as text labels    ####NEW####
  labs(title = "liver diclo_labvalues for higher than 20g cumulative dose",  ###NEW###
       x = "Day of measurement",             ###NEW###
       y = "kalium (mmol/l)",
       caption = "Red error bars: SD") +
  theme_classic() +
  theme(
     plot.title = element_text(margin = margin(b=10), color="black", face="bold", hjust = 0.5),
     axis.text.x = element_text(face="bold", angle = 45, hjust = 1))+
  scale_y_continuous(
  
  limits = c(0, max(ld_kalium_dose_result_filtered$labreads, na.rm = TRUE)+2))

dir.create("plots/kalium", showWarnings = FALSE)
svg("plots/kalium/liver_diclo_kalium_full_labvalues for higher than 20g cumulative dose.svg", height = 6, width = 8)
print(liver_diclo_kalium_full_labvlaues_for_higher20g_cumulativedose)
dev.off()
```





####regression plots ################################################################################
### Daily dose ####################################################################################
####################################################################################
### polynomial regression for daily doses for all labvalues #########
```{r}
# Polynomiale Regression 2. Ordnung (quadratisch)
lm_model_cd_poly <- lm(labreads ~ poly(dailydose, 2, raw = TRUE), data = ld_kalium_dose_result1)

# Koeffizienten extrahieren
coefs <- coef(lm_model_cd_poly)
summary_model <- summary(lm_model_cd_poly)
r_squared <- summary_model$r.squared
p_values <- summary_model$coefficients[, "Pr(>|t|)"]

# P-Wert berechnen
fstat <- summary_model$fstatistic  
                  pvalue_raw <- pf(fstat[1], fstat[2], fstat[3], lower.tail = FALSE)
                   # Dynamische Formatierung des P-Werts
format_pvalue <- function(p) {   if (p < 0.001) {     format(p, scientific = TRUE, digits = 2)   } else {     format(round(p, 4), nsmall = 4)   } }
pvalue <- format_pvalue(pvalue_raw)

# Info-Text für die Grafik
info_text <- paste0(   "y = ", round(coefs[1], 2), " + ", round(coefs[2], 2), "x + ", round(coefs[3], 7),  "\n", "R² = ", round(r_squared, 2), "\n",  "p = ", pvalue )

# Plot
liver_diclo_kalium_full_polynomial_regression_for_daily_doses_for_all_labvalues <- ggplot(ld_kalium_dose_result1, aes(x = Parameter, y = labreads)) +
  geom_point(color = "blue", size = 2) +    
  geom_smooth(method = "lm", formula = y ~ poly(x, 2, raw = TRUE), se = TRUE, 
              color = "red", linetype = "dashed") +
  scale_y_log10(
    breaks = c(1,2,5,8,10, 50, 100, 500, 1000, 5000, 10000, 20000),
    labels = scales::label_number(big.mark = ".", decimal.mark = ",")
  ) +
  labs(
    title = "liver diclo_kalium_full_polynomial regression for daily doses for all labvalues",
    x = "Daily dose (mg)",
    y = "kalium (mmol/l) (log-scale)"
  ) +
  coord_cartesian(clip = "off") +
  annotate("text", x = Inf, y = Inf, label = info_text,
           hjust = 1.05, vjust = 2.5, size = 5, color = "black") +
  
           
  theme_classic() +
  theme(
    axis.text.x = element_text(angle = 45, hjust = 1),
    plot.margin = margin(t = 30, r = 30, b = 20, l = 20)
  )

summary(lm_model_cd_poly)
liver_diclo_kalium_full_polynomial_regression_for_daily_doses_for_all_labvalues
dir.create("plots/kalium", showWarnings = FALSE)
svg("plots/kalium/liver diclo_kalium_full_polynomial regression for daily doses for all labvalues.svg", height = 6, width = 8)
print(liver_diclo_kalium_full_polynomial_regression_for_daily_doses_for_all_labvalues)
dev.off()
```


```{r}
ld_kalium_dose_result1_count <- ld_kalium_dose_result1 %>%
  group_by(`Edited_BfArM Nummer2`) %>%
  mutate(
    labvalue_count = n(),  # Anzahl der Messwerte pro Patient
  ) %>%
  ungroup()
ld_kalium_dose_result1_count
```


### polynomial regression for patients with 1 labvalue #########
```{r}
# Filter nur Patienten mit labvalue_count == 1
ld_kalium_dose_result1_count_filtered <- ld_kalium_dose_result1_count %>%
  filter(labvalue_count == 1)

# Polynomiale Regression 2. Ordnung (quadratisch)
lm_model_cd_poly <- lm(labreads ~ poly(dailydose, 2, raw = TRUE), data = ld_kalium_dose_result1_count_filtered)

# Koeffizienten extrahieren
coefs <- coef(lm_model_cd_poly)
summary_model <- summary(lm_model_cd_poly)
r_squared <- summary_model$r.squared
p_values <- summary_model$coefficients[, "Pr(>|t|)"]

# P-Wert berechnen
fstat <- summary_model$fstatistic  
                  pvalue_raw <- pf(fstat[1], fstat[2], fstat[3], lower.tail = FALSE)
                   # Dynamische Formatierung des P-Werts
format_pvalue <- function(p) {   if (p < 0.001) {     format(p, scientific = TRUE, digits = 2)   } else {     format(round(p, 4), nsmall = 4)   } }
pvalue <- format_pvalue(pvalue_raw)

# Info-Text für die Grafik
info_text <- paste0(   "y = ", round(coefs[1], 2), " + ", round(coefs[2], 2), "x + ", round(coefs[3], 7),  "\n", "R² = ", round(r_squared, 2), "\n",  "p = ", pvalue )

# Plot
liver_diclo_kalium_full_polynomial_regression_for_daily_doses_for_patients_with_1_labvalue <- ggplot(ld_kalium_dose_result1_count_filtered, aes(x = Parameter, y = labreads)) +
  geom_point(color = "blue", size = 2) +    
  geom_smooth(method = "lm", formula = y ~ poly(x, 2, raw = TRUE), se = TRUE, 
              color = "red", linetype = "dashed") +
  scale_y_log10(
    breaks = c(1,2,5,8,10, 50, 100, 500, 1000, 5000, 10000, 20000),
    labels = scales::label_number(big.mark = ".", decimal.mark = ",")
  ) +
  labs(
    title = "liver diclo_kalium_full_polynomial regression for daily doses for patients with 1 labvalue",
    x = "Daily dose (mg)",
    y = "kalium (mmol/l) (log-scale)"
  ) +
  coord_cartesian(clip = "off") +
  annotate("text", x = Inf, y = Inf, label = info_text,
           hjust = 1.05, vjust = 2.5, size = 5, color = "black") +
  
           
  theme_classic() +
  theme(
    axis.text.x = element_text(angle = 45, hjust = 1),
    plot.margin = margin(t = 30, r = 30, b = 20, l = 20)
  )

summary(lm_model_cd_poly)
liver_diclo_kalium_full_polynomial_regression_for_daily_doses_for_patients_with_1_labvalue
dir.create("plots/kalium", showWarnings = FALSE)
svg("plots/kalium/liver diclo_kalium_full_polynomial regression for daily doses for patients with 1 labvalue.svg", height = 6, width = 8)
print(liver_diclo_kalium_full_polynomial_regression_for_daily_doses_for_patients_with_1_labvalue)
dev.off()
```


################################################################################
#### count patients per day for the time course group ##########################
```{r}
ld_kalium_dose_result1_count %>% 
  filter(labvalue_count != 1) %>% 
  group_by(attribute) %>% 
  summarize(n = n(), .groups = "drop") %>% 
  arrange(n) #%>% 
  #filter(attribute == "Kalium Day3")
  
```


###polynomial regression for time course patients for day1 (=TCP)############
```{r}
# Filter 
ld_kalium_dose_result1_count_filtered1 <- ld_kalium_dose_result1_count %>%
  filter(labvalue_count != 1)
ld_kalium_dose_result1_count_filtered2 <- ld_kalium_dose_result1_count_filtered1 %>%
  filter(attribute == "Kalium Day1")

# Polynomiale Regression 2. Ordnung (quadratisch)
lm_model_cd_poly <- lm(labreads ~ poly(dailydose, 2, raw = TRUE), data = ld_kalium_dose_result1_count_filtered2)

# Koeffizienten extrahieren
coefs <- coef(lm_model_cd_poly)
summary_model <- summary(lm_model_cd_poly)
r_squared <- summary_model$r.squared
p_values <- summary_model$coefficients[, "Pr(>|t|)"]

# P-Wert berechnen
fstat <- summary_model$fstatistic  
                  pvalue_raw <- pf(fstat[1], fstat[2], fstat[3], lower.tail = FALSE)
                   # Dynamische Formatierung des P-Werts
format_pvalue <- function(p) {   if (p < 0.001) {     format(p, scientific = TRUE, digits = 2)   } else {     format(round(p, 4), nsmall = 4)   } }
pvalue <- format_pvalue(pvalue_raw)

# Info-Text für die Grafik
info_text <- paste0(   "y = ", round(coefs[1], 2), " + ", round(coefs[2], 2), "x + ", round(coefs[3], 7),  "\n", "R² = ", round(r_squared, 2), "\n",  "p = ", pvalue )

# Plot
liver_diclo_kalium_full_polynomial_regression_for_daily_doses_for_TCP_day1 <- ggplot(ld_kalium_dose_result1_count_filtered2, aes(x = Parameter, y = labreads)) +
  geom_point(color = "blue", size = 2) +    
  geom_smooth(method = "lm", formula = y ~ poly(x, 2, raw = TRUE), se = TRUE, 
              color = "red", linetype = "dashed") +
  scale_y_log10(
    breaks = c(1,2,5,8,10, 50, 100, 500, 1000, 5000, 10000, 20000),
    labels = scales::label_number(big.mark = ".", decimal.mark = ",")
  ) +
  labs(
    title = "liver diclo_kalium_full_polynomial regression for daily dose for TCP at day1",
    x = "Daily dose (mg)",
    y = "kalium (mmol/l) (log-scale)"
  ) +
  coord_cartesian(clip = "off") +
  annotate("text", x = Inf, y = Inf, label = info_text,
           hjust = 1.05, vjust = 2.5, size = 5, color = "black") +
  
           
  theme_classic() +
  theme(
    axis.text.x = element_text(angle = 45, hjust = 1),
    plot.margin = margin(t = 30, r = 30, b = 20, l = 20)
  )

summary(lm_model_cd_poly)
liver_diclo_kalium_full_polynomial_regression_for_daily_doses_for_TCP_day1
dir.create("plots/kalium", showWarnings = FALSE)
svg("plots/kalium/liver diclo_kalium_full_polynomial regression for daily dose for TCP at day1.svg", height = 6, width = 8)
print(liver_diclo_kalium_full_polynomial_regression_for_daily_doses_for_TCP_day1)
dev.off()
```


###polynomial regression for time course patients for day2 (=TCP)############
```{r}
# Filter 
ld_kalium_dose_result1_count_filtered1 <- ld_kalium_dose_result1_count %>%
  filter(labvalue_count != 1)
ld_kalium_dose_result1_count_filtered2 <- ld_kalium_dose_result1_count_filtered1 %>%
  filter(attribute == "Kalium Day2")

# Polynomiale Regression 2. Ordnung (quadratisch)
lm_model_cd_poly <- lm(labreads ~ poly(dailydose, 2, raw = TRUE), data = ld_kalium_dose_result1_count_filtered2)

# Koeffizienten extrahieren
coefs <- coef(lm_model_cd_poly)
summary_model <- summary(lm_model_cd_poly)
r_squared <- summary_model$r.squared
p_values <- summary_model$coefficients[, "Pr(>|t|)"]

# P-Wert berechnen
fstat <- summary_model$fstatistic  
                  pvalue_raw <- pf(fstat[1], fstat[2], fstat[3], lower.tail = FALSE)
                   # Dynamische Formatierung des P-Werts
format_pvalue <- function(p) {   if (p < 0.001) {     format(p, scientific = TRUE, digits = 2)   } else {     format(round(p, 4), nsmall = 4)   } }
pvalue <- format_pvalue(pvalue_raw)

# Info-Text für die Grafik
info_text <- paste0(   "y = ", round(coefs[1], 2), " + ", round(coefs[2], 2), "x + ", round(coefs[3], 7),  "\n", "R² = ", round(r_squared, 2), "\n",  "p = ", pvalue )

# Plot
liver_diclo_kalium_full_polynomial_regression_for_daily_doses_for_TCP_day2 <- ggplot(ld_kalium_dose_result1_count_filtered2, aes(x = Parameter, y = labreads)) +
  geom_point(color = "blue", size = 2) +    
  geom_smooth(method = "lm", formula = y ~ poly(x, 2, raw = TRUE), se = TRUE, 
              color = "red", linetype = "dashed") +
  scale_y_log10(
    breaks = c(1,2,5,8,10, 50, 100, 500, 1000, 5000, 10000, 20000),
    labels = scales::label_number(big.mark = ".", decimal.mark = ",")
  ) +
  labs(
    title = "liver diclo_kalium_full_polynomial regression for daily dose for TCP at day2",
    x = "Daily dose (mg)",
    y = "kalium (mmol/l) (log-scale)"
  ) +
  coord_cartesian(clip = "off") +
  annotate("text", x = Inf, y = Inf, label = info_text,
           hjust = 1.05, vjust = 2.5, size = 5, color = "black") +
  
           
  theme_classic() +
  theme(
    axis.text.x = element_text(angle = 45, hjust = 1),
    plot.margin = margin(t = 30, r = 30, b = 20, l = 20)
  )

summary(lm_model_cd_poly)
liver_diclo_kalium_full_polynomial_regression_for_daily_doses_for_TCP_day2
dir.create("plots/kalium", showWarnings = FALSE)
svg("plots/kalium/liver diclo_kalium_full_polynomial regression for daily dose for TCP at day2.svg", height = 6, width = 8)
print(liver_diclo_kalium_full_polynomial_regression_for_daily_doses_for_TCP_day2)
dev.off()
```


###polynomial regression for time course patients for day3 (=TCP)############
```{r}
# Filter 
ld_kalium_dose_result1_count_filtered1 <- ld_kalium_dose_result1_count %>%
  filter(labvalue_count != 1)
ld_kalium_dose_result1_count_filtered2 <- ld_kalium_dose_result1_count_filtered1 %>%
  filter(attribute == "Kalium Day3")

# Polynomiale Regression 2. Ordnung (quadratisch)
lm_model_cd_poly <- lm(labreads ~ poly(dailydose, 2, raw = TRUE), data = ld_kalium_dose_result1_count_filtered2)

# Koeffizienten extrahieren
coefs <- coef(lm_model_cd_poly)
summary_model <- summary(lm_model_cd_poly)
r_squared <- summary_model$r.squared
p_values <- summary_model$coefficients[, "Pr(>|t|)"]

# P-Wert berechnen
fstat <- summary_model$fstatistic  
                  pvalue_raw <- pf(fstat[1], fstat[2], fstat[3], lower.tail = FALSE)
                   # Dynamische Formatierung des P-Werts
format_pvalue <- function(p) {   if (p < 0.001) {     format(p, scientific = TRUE, digits = 2)   } else {     format(round(p, 4), nsmall = 4)   } }
pvalue <- format_pvalue(pvalue_raw)

# Info-Text für die Grafik
info_text <- paste0(   "y = ", round(coefs[1], 2), " + ", round(coefs[2], 2), "x + ", round(coefs[3], 7),  "\n", "R² = ", round(r_squared, 2), "\n",  "p = ", pvalue )

# Plot
liver_diclo_kalium_full_polynomial_regression_for_daily_doses_for_TCP_day3 <- ggplot(ld_kalium_dose_result1_count_filtered2, aes(x = Parameter, y = labreads)) +
  geom_point(color = "blue", size = 2) +    
  geom_smooth(method = "lm", formula = y ~ poly(x, 2, raw = TRUE), se = TRUE, 
              color = "red", linetype = "dashed") +
  scale_y_log10(
    breaks = c(1,2,5,8,10, 50, 100, 500, 1000, 5000, 10000, 20000),
    labels = scales::label_number(big.mark = ".", decimal.mark = ",")
  ) +
  labs(
    title = "liver diclo_kalium_full_polynomial regression for daily dose for TCP at day3",
    x = "Daily dose (mg)",
    y = "kalium (mmol/l) (log-scale)"
  ) +
  coord_cartesian(clip = "off") +
  annotate("text", x = Inf, y = Inf, label = info_text,
           hjust = 1.05, vjust = 2.5, size = 5, color = "black") +
  
           
  theme_classic() +
  theme(
    axis.text.x = element_text(angle = 45, hjust = 1),
    plot.margin = margin(t = 30, r = 30, b = 20, l = 20)
  )

summary(lm_model_cd_poly)
liver_diclo_kalium_full_polynomial_regression_for_daily_doses_for_TCP_day3
dir.create("plots/kalium", showWarnings = FALSE)
svg("plots/kalium/liver diclo_kalium_full_polynomial regression for daily dose for TCP at day3.svg", height = 6, width = 8)
print(liver_diclo_kalium_full_polynomial_regression_for_daily_doses_for_TCP_day3)
dev.off()
```


###polynomial regression for time course patients for day4 (=TCP)############
```{}
# Filter 
ld_kalium_dose_result1_count_filtered1 <- ld_kalium_dose_result1_count %>%
  filter(labvalue_count != 1)
ld_kalium_dose_result1_count_filtered2 <- ld_kalium_dose_result1_count_filtered1 %>%
  filter(attribute == "Kalium Day4")

# Polynomiale Regression 2. Ordnung (quadratisch)
lm_model_cd_poly <- lm(labreads ~ poly(dailydose, 2, raw = TRUE), data = ld_kalium_dose_result1_count_filtered2)

# Koeffizienten extrahieren
coefs <- coef(lm_model_cd_poly)
summary_model <- summary(lm_model_cd_poly)
r_squared <- summary_model$r.squared
p_values <- summary_model$coefficients[, "Pr(>|t|)"]

# P-Wert berechnen
fstat <- summary_model$fstatistic  
                  pvalue_raw <- pf(fstat[1], fstat[2], fstat[3], lower.tail = FALSE)
                   # Dynamische Formatierung des P-Werts
format_pvalue <- function(p) {   if (p < 0.001) {     format(p, scientific = TRUE, digits = 2)   } else {     format(round(p, 4), nsmall = 4)   } }
pvalue <- format_pvalue(pvalue_raw)

# Info-Text für die Grafik
info_text <- paste0(   "y = ", round(coefs[1], 2), " + ", round(coefs[2], 2), "x + ", round(coefs[3], 7),  "\n", "R² = ", round(r_squared, 2), "\n",  "p = ", pvalue )

# Plot
liver_diclo_kalium_full_polynomial_regression_for_daily_doses_for_TCP_day4 <- ggplot(ld_kalium_dose_result1_count_filtered2, aes(x = Parameter, y = labreads)) +
  geom_point(color = "blue", size = 2) +    
  geom_smooth(method = "lm", formula = y ~ poly(x, 2, raw = TRUE), se = TRUE, 
              color = "red", linetype = "dashed") +
  scale_y_log10(
    breaks = c(1,2,5,8,10, 50, 100, 500, 1000, 5000, 10000, 20000),
    labels = scales::label_number(big.mark = ".", decimal.mark = ",")
  ) +
  labs(
    title = "liver diclo_kalium_full_polynomial regression for daily dose for TCP at day4",
    x = "Daily dose (mg)",
    y = "kalium (mmol/l) (log-scale)"
  ) +
  coord_cartesian(clip = "off") +
  annotate("text", x = Inf, y = Inf, label = info_text,
           hjust = 1.05, vjust = 2.5, size = 5, color = "black") +
  
           
  theme_classic() +
  theme(
    axis.text.x = element_text(angle = 45, hjust = 1),
    plot.margin = margin(t = 30, r = 30, b = 20, l = 20)
  )

summary(lm_model_cd_poly)
liver_diclo_kalium_full_polynomial_regression_for_daily_doses_for_TCP_day4
dir.create("plots/kalium", showWarnings = FALSE)
svg("plots/kalium/liver diclo_kalium_full_polynomial regression for daily dose for TCP at day4.svg", height = 6, width = 8)
print(liver_diclo_kalium_full_polynomial_regression_for_daily_doses_for_TCP_day4)
dev.off()
```


###polynomial regression for time course patients for day5 (=TCP)############
```{r}
# Filter 
ld_kalium_dose_result1_count_filtered1 <- ld_kalium_dose_result1_count %>%
  filter(labvalue_count != 1)
ld_kalium_dose_result1_count_filtered2 <- ld_kalium_dose_result1_count_filtered1 %>%
  filter(attribute == "Kalium Day5")

# Polynomiale Regression 2. Ordnung (quadratisch)
lm_model_cd_poly <- lm(labreads ~ poly(dailydose, 2, raw = TRUE), data = ld_kalium_dose_result1_count_filtered2)

# Koeffizienten extrahieren
coefs <- coef(lm_model_cd_poly)
summary_model <- summary(lm_model_cd_poly)
r_squared <- summary_model$r.squared
p_values <- summary_model$coefficients[, "Pr(>|t|)"]

# P-Wert berechnen
fstat <- summary_model$fstatistic  
                  pvalue_raw <- pf(fstat[1], fstat[2], fstat[3], lower.tail = FALSE)
                   # Dynamische Formatierung des P-Werts
format_pvalue <- function(p) {   if (p < 0.001) {     format(p, scientific = TRUE, digits = 2)   } else {     format(round(p, 4), nsmall = 4)   } }
pvalue <- format_pvalue(pvalue_raw)

# Info-Text für die Grafik
info_text <- paste0(   "y = ", round(coefs[1], 2), " + ", round(coefs[2], 2), "x + ", round(coefs[3], 7),  "\n", "R² = ", round(r_squared, 2), "\n",  "p = ", pvalue )

# Plot
liver_diclo_kalium_full_polynomial_regression_for_daily_doses_for_TCP_day5 <- ggplot(ld_kalium_dose_result1_count_filtered2, aes(x = Parameter, y = labreads)) +
  geom_point(color = "blue", size = 2) +    
  geom_smooth(method = "lm", formula = y ~ poly(x, 2, raw = TRUE), se = TRUE, 
              color = "red", linetype = "dashed") +
  scale_y_log10(
    breaks = c(1,2,5,8,10, 50, 100, 500, 1000, 5000, 10000, 20000),
    labels = scales::label_number(big.mark = ".", decimal.mark = ",")
  ) +
  labs(
    title = "liver diclo_kalium_full_polynomial regression for daily dose for TCP at day5",
    x = "Daily dose (mg)",
    y = "kalium (mmol/l) (log-scale)"
  ) +
  coord_cartesian(clip = "off") +
  annotate("text", x = Inf, y = Inf, label = info_text,
           hjust = 1.05, vjust = 2.5, size = 5, color = "black") +
  
           
  theme_classic() +
  theme(
    axis.text.x = element_text(angle = 45, hjust = 1),
    plot.margin = margin(t = 30, r = 30, b = 20, l = 20)
  )

summary(lm_model_cd_poly)
liver_diclo_kalium_full_polynomial_regression_for_daily_doses_for_TCP_day5
dir.create("plots/kalium", showWarnings = FALSE)
svg("plots/kalium/liver diclo_kalium_full_polynomial regression for daily dose for TCP at day5.svg", height = 6, width = 8)
print(liver_diclo_kalium_full_polynomial_regression_for_daily_doses_for_TCP_day5)
dev.off()
```


###polynomial regression for time course patients for day6 (=TCP)############
```{}
# Filter 
ld_kalium_dose_result1_count_filtered1 <- ld_kalium_dose_result1_count %>%
  filter(labvalue_count != 1)
ld_kalium_dose_result1_count_filtered2 <- ld_kalium_dose_result1_count_filtered1 %>%
  filter(attribute == "Kalium Day6")

# Polynomiale Regression 2. Ordnung (quadratisch)
lm_model_cd_poly <- lm(labreads ~ poly(dailydose, 2, raw = TRUE), data = ld_kalium_dose_result1_count_filtered2)

# Koeffizienten extrahieren
coefs <- coef(lm_model_cd_poly)
summary_model <- summary(lm_model_cd_poly)
r_squared <- summary_model$r.squared
p_values <- summary_model$coefficients[, "Pr(>|t|)"]

# P-Wert berechnen
fstat <- summary_model$fstatistic  
                  pvalue_raw <- pf(fstat[1], fstat[2], fstat[3], lower.tail = FALSE)
                   # Dynamische Formatierung des P-Werts
format_pvalue <- function(p) {   if (p < 0.001) {     format(p, scientific = TRUE, digits = 2)   } else {     format(round(p, 4), nsmall = 4)   } }
pvalue <- format_pvalue(pvalue_raw)

# Info-Text für die Grafik
info_text <- paste0(   "y = ", round(coefs[1], 2), " + ", round(coefs[2], 2), "x + ", round(coefs[3], 7),  "\n", "R² = ", round(r_squared, 2), "\n",  "p = ", pvalue )

# Plot
liver_diclo_kalium_full_polynomial_regression_for_daily_doses_for_TCP_day6 <- ggplot(ld_kalium_dose_result1_count_filtered2, aes(x = Parameter, y = labreads)) +
  geom_point(color = "blue", size = 2) +    
  geom_smooth(method = "lm", formula = y ~ poly(x, 2, raw = TRUE), se = TRUE, 
              color = "red", linetype = "dashed") +
  scale_y_log10(
    breaks = c(1,2,5,8,10, 50, 100, 500, 1000, 5000, 10000, 20000),
    labels = scales::label_number(big.mark = ".", decimal.mark = ",")
  ) +
  labs(
    title = "liver diclo_kalium_full_polynomial regression for daily dose for TCP at day6",
    x = "Daily dose (mg)",
    y = "kalium (mmol/l) (log-scale)"
  ) +
  coord_cartesian(clip = "off") +
  annotate("text", x = Inf, y = Inf, label = info_text,
           hjust = 1.05, vjust = 2.5, size = 5, color = "black") +
  
           
  theme_classic() +
  theme(
    axis.text.x = element_text(angle = 45, hjust = 1),
    plot.margin = margin(t = 30, r = 30, b = 20, l = 20)
  )

summary(lm_model_cd_poly)
liver_diclo_kalium_full_polynomial_regression_for_daily_doses_for_TCP_day6
dir.create("plots/kalium", showWarnings = FALSE)
svg("plots/kalium/liver diclo_kalium_full_polynomial regression for daily dose for TCP at day6.svg", height = 6, width = 8)
print(liver_diclo_kalium_full_polynomial_regression_for_daily_doses_for_TCP_day6)
dev.off()
```


###polynomial regression for time course patients for day8 (=TCP)############
```{}
# Filter 
ld_kalium_dose_result1_count_filtered1 <- ld_kalium_dose_result1_count %>%
  filter(labvalue_count != 1)
ld_kalium_dose_result1_count_filtered2 <- ld_kalium_dose_result1_count_filtered1 %>%
  filter(attribute == "Kalium Day8")

# Polynomiale Regression 2. Ordnung (quadratisch)
lm_model_cd_poly <- lm(labreads ~ poly(dailydose, 2, raw = TRUE), data = ld_kalium_dose_result1_count_filtered2)

# Koeffizienten extrahieren
coefs <- coef(lm_model_cd_poly)
summary_model <- summary(lm_model_cd_poly)
r_squared <- summary_model$r.squared
p_values <- summary_model$coefficients[, "Pr(>|t|)"]

# P-Wert berechnen
fstat <- summary_model$fstatistic  
                  pvalue_raw <- pf(fstat[1], fstat[2], fstat[3], lower.tail = FALSE)
                   # Dynamische Formatierung des P-Werts
format_pvalue <- function(p) {   if (p < 0.001) {     format(p, scientific = TRUE, digits = 2)   } else {     format(round(p, 4), nsmall = 4)   } }
pvalue <- format_pvalue(pvalue_raw)

# Info-Text für die Grafik
info_text <- paste0(   "y = ", round(coefs[1], 2), " + ", round(coefs[2], 2), "x + ", round(coefs[3], 7),  "\n", "R² = ", round(r_squared, 2), "\n",  "p = ", pvalue )

# Plot
liver_diclo_kalium_full_polynomial_regression_for_daily_doses_for_TCP_day8 <- ggplot(ld_kalium_dose_result1_count_filtered2, aes(x = Parameter, y = labreads)) +
  geom_point(color = "blue", size = 2) +    
  geom_smooth(method = "lm", formula = y ~ poly(x, 2, raw = TRUE), se = TRUE, 
              color = "red", linetype = "dashed") +
  scale_y_log10(
    breaks = c(1,2,5,8,10, 50, 100, 500, 1000, 5000, 10000, 20000),
    labels = scales::label_number(big.mark = ".", decimal.mark = ",")
  ) +
  labs(
    title = "liver diclo_kalium_full_polynomial regression for daily dose for TCP at day8",
    x = "Daily dose (mg)",
    y = "kalium (mmol/l) (log-scale)"
  ) +
  coord_cartesian(clip = "off") +
  annotate("text", x = Inf, y = Inf, label = info_text,
           hjust = 1.05, vjust = 2.5, size = 5, color = "black") +
  
           
  theme_classic() +
  theme(
    axis.text.x = element_text(angle = 45, hjust = 1),
    plot.margin = margin(t = 30, r = 30, b = 20, l = 20)
  )

summary(lm_model_cd_poly)
liver_diclo_kalium_full_polynomial_regression_for_daily_doses_for_TCP_day8
dir.create("plots/kalium", showWarnings = FALSE)
svg("plots/kalium/liver diclo_kalium_full_polynomial regression for daily dose for TCP at day8.svg", height = 6, width = 8)
print(liver_diclo_kalium_full_polynomial_regression_for_daily_doses_for_TCP_day8)
dev.off()
```


###polynomial regression for time course patients for day10 (=TCP)############
```{}
# Filter 
ld_kalium_dose_result1_count_filtered1 <- ld_kalium_dose_result1_count %>%
  filter(labvalue_count != 1)
ld_kalium_dose_result1_count_filtered2 <- ld_kalium_dose_result1_count_filtered1 %>%
  filter(attribute == "Kalium Day10")

# Polynomiale Regression 2. Ordnung (quadratisch)
lm_model_cd_poly <- lm(labreads ~ poly(dailydose, 2, raw = TRUE), data = ld_kalium_dose_result1_count_filtered2)

# Koeffizienten extrahieren
coefs <- coef(lm_model_cd_poly)
summary_model <- summary(lm_model_cd_poly)
r_squared <- summary_model$r.squared
p_values <- summary_model$coefficients[, "Pr(>|t|)"]

# P-Wert berechnen
fstat <- summary_model$fstatistic  
                  pvalue_raw <- pf(fstat[1], fstat[2], fstat[3], lower.tail = FALSE)
                   # Dynamische Formatierung des P-Werts
format_pvalue <- function(p) {   if (p < 0.001) {     format(p, scientific = TRUE, digits = 2)   } else {     format(round(p, 4), nsmall = 4)   } }
pvalue <- format_pvalue(pvalue_raw)

# Info-Text für die Grafik
info_text <- paste0(   "y = ", round(coefs[1], 2), " + ", round(coefs[2], 2), "x + ", round(coefs[3], 7),  "\n", "R² = ", round(r_squared, 2), "\n",  "p = ", pvalue )

# Plot
liver_diclo_kalium_full_polynomial_regression_for_daily_doses_for_TCP_day10 <- ggplot(ld_kalium_dose_result1_count_filtered2, aes(x = Parameter, y = labreads)) +
  geom_point(color = "blue", size = 2) +    
  geom_smooth(method = "lm", formula = y ~ poly(x, 2, raw = TRUE), se = TRUE, 
              color = "red", linetype = "dashed") +
  scale_y_log10(
    breaks = c(1,2,5,8,10, 50, 100, 500, 1000, 5000, 10000, 20000),
    labels = scales::label_number(big.mark = ".", decimal.mark = ",")
  ) +
  labs(
    title = "liver diclo_kalium_full_polynomial regression for daily dose for TCP at day10",
    x = "Daily dose (mg)",
    y = "kalium (mmol/l) (log-scale)"
  ) +
  coord_cartesian(clip = "off") +
  annotate("text", x = Inf, y = Inf, label = info_text,
           hjust = 1.05, vjust = 2.5, size = 5, color = "black") +
  
           
  theme_classic() +
  theme(
    axis.text.x = element_text(angle = 45, hjust = 1),
    plot.margin = margin(t = 30, r = 30, b = 20, l = 20)
  )

summary(lm_model_cd_poly)
liver_diclo_kalium_full_polynomial_regression_for_daily_doses_for_TCP_day10
dir.create("plots/kalium", showWarnings = FALSE)
svg("plots/kalium/liver diclo_kalium_full_polynomial regression for daily dose for TCP at day10.svg", height = 6, width = 8)
print(liver_diclo_kalium_full_polynomial_regression_for_daily_doses_for_TCP_day10)
dev.off()
```

###polynomial regression for time course patients for day11 (=TCP)############
```{}
# Filter 
ld_kalium_dose_result1_count_filtered1 <- ld_kalium_dose_result1_count %>%
  filter(labvalue_count != 1)
ld_kalium_dose_result1_count_filtered2 <- ld_kalium_dose_result1_count_filtered1 %>%
  filter(attribute == "Kalium Day11")

# Polynomiale Regression 2. Ordnung (quadratisch)
lm_model_cd_poly <- lm(labreads ~ poly(dailydose, 2, raw = TRUE), data = ld_kalium_dose_result1_count_filtered2)

# Koeffizienten extrahieren
coefs <- coef(lm_model_cd_poly)
summary_model <- summary(lm_model_cd_poly)
r_squared <- summary_model$r.squared
p_values <- summary_model$coefficients[, "Pr(>|t|)"]

# P-Wert berechnen
fstat <- summary_model$fstatistic  
                  pvalue_raw <- pf(fstat[1], fstat[2], fstat[3], lower.tail = FALSE)
                   # Dynamische Formatierung des P-Werts
format_pvalue <- function(p) {   if (p < 0.001) {     format(p, scientific = TRUE, digits = 2)   } else {     format(round(p, 4), nsmall = 4)   } }
pvalue <- format_pvalue(pvalue_raw)

# Info-Text für die Grafik
info_text <- paste0(   "y = ", round(coefs[1], 2), " + ", round(coefs[2], 2), "x + ", round(coefs[3], 7),  "\n", "R² = ", round(r_squared, 2), "\n",  "p = ", pvalue )

# Plot
liver_diclo_kalium_full_polynomial_regression_for_daily_doses_for_TCP_day11 <- ggplot(ld_kalium_dose_result1_count_filtered2, aes(x = Parameter, y = labreads)) +
  geom_point(color = "blue", size = 2) +    
  geom_smooth(method = "lm", formula = y ~ poly(x, 2, raw = TRUE), se = TRUE, 
              color = "red", linetype = "dashed") +
  scale_y_log10(
    breaks = c(1,2,5,8,10, 50, 100, 500, 1000, 5000, 10000, 20000),
    labels = scales::label_number(big.mark = ".", decimal.mark = ",")
  ) +
  labs(
    title = "liver diclo_kalium_full_polynomial regression for daily dose for TCP at day11",
    x = "Daily dose (mg)",
    y = "kalium (mmol/l) (log-scale)"
  ) +
  coord_cartesian(clip = "off") +
  annotate("text", x = Inf, y = Inf, label = info_text,
           hjust = 1.05, vjust = 2.5, size = 5, color = "black") +
  
           
  theme_classic() +
  theme(
    axis.text.x = element_text(angle = 45, hjust = 1),
    plot.margin = margin(t = 30, r = 30, b = 20, l = 20)
  )

summary(lm_model_cd_poly)
liver_diclo_kalium_full_polynomial_regression_for_daily_doses_for_TCP_day11
dir.create("plots/kalium", showWarnings = FALSE)
svg("plots/kalium/liver diclo_kalium_full_polynomial regression for daily dose for TCP at day11.svg", height = 6, width = 8)
print(liver_diclo_kalium_full_polynomial_regression_for_daily_doses_for_TCP_day11)
dev.off()
```


###polynomial regression for time course patients for day12 (=TCP)############
```{}
# Filter 
ld_kalium_dose_result1_count_filtered1 <- ld_kalium_dose_result1_count %>%
  filter(labvalue_count != 1)
ld_kalium_dose_result1_count_filtered2 <- ld_kalium_dose_result1_count_filtered1 %>%
  filter(attribute == "Kalium Day12")

# Polynomiale Regression 2. Ordnung (quadratisch)
lm_model_cd_poly <- lm(labreads ~ poly(dailydose, 2, raw = TRUE), data = ld_kalium_dose_result1_count_filtered2)

# Koeffizienten extrahieren
coefs <- coef(lm_model_cd_poly)
summary_model <- summary(lm_model_cd_poly)
r_squared <- summary_model$r.squared
p_values <- summary_model$coefficients[, "Pr(>|t|)"]

# P-Wert berechnen
fstat <- summary_model$fstatistic  
                  pvalue_raw <- pf(fstat[1], fstat[2], fstat[3], lower.tail = FALSE)
                   # Dynamische Formatierung des P-Werts
format_pvalue <- function(p) {   if (p < 0.001) {     format(p, scientific = TRUE, digits = 2)   } else {     format(round(p, 4), nsmall = 4)   } }
pvalue <- format_pvalue(pvalue_raw)

# Info-Text für die Grafik
info_text <- paste0(   "y = ", round(coefs[1], 2), " + ", round(coefs[2], 2), "x + ", round(coefs[3], 7),  "\n", "R² = ", round(r_squared, 2), "\n",  "p = ", pvalue )

# Plot
liver_diclo_kalium_full_polynomial_regression_for_daily_doses_for_TCP_day12 <- ggplot(ld_kalium_dose_result1_count_filtered2, aes(x = Parameter, y = labreads)) +
  geom_point(color = "blue", size = 2) +    
  geom_smooth(method = "lm", formula = y ~ poly(x, 2, raw = TRUE), se = TRUE, 
              color = "red", linetype = "dashed") +
  scale_y_log10(
    breaks = c(1,2,5,8,10, 50, 100, 500, 1000, 5000, 10000, 20000),
    labels = scales::label_number(big.mark = ".", decimal.mark = ",")
  ) +
  labs(
    title = "liver diclo_kalium_full_polynomial regression for daily dose for TCP at day12",
    x = "Daily dose (mg)",
    y = "kalium (mmol/l) (log-scale)"
  ) +
  coord_cartesian(clip = "off") +
  annotate("text", x = Inf, y = Inf, label = info_text,
           hjust = 1.05, vjust = 2.5, size = 5, color = "black") +
  
           
  theme_classic() +
  theme(
    axis.text.x = element_text(angle = 45, hjust = 1),
    plot.margin = margin(t = 30, r = 30, b = 20, l = 20)
  )

summary(lm_model_cd_poly)
liver_diclo_kalium_full_polynomial_regression_for_daily_doses_for_TCP_day12
dir.create("plots/kalium", showWarnings = FALSE)
svg("plots/kalium/liver diclo_kalium_full_polynomial regression for daily dose for TCP at day12.svg", height = 6, width = 8)
print(liver_diclo_kalium_full_polynomial_regression_for_daily_doses_for_TCP_day12)
dev.off()
```



####regression plots ################################################################################
### Cumulative Dose ##################################################################
####################################################################################

### polynomial regression for cumulative doses for all labvalues #########
```{r}
# Polynomiale Regression 2. Ordnung (quadratisch)
lm_model_cd_poly <- lm(labreads ~ poly(Parameter, 2, raw = TRUE), data = ld_kalium_cd)

# Koeffizienten extrahieren
coefs <- coef(lm_model_cd_poly)
summary_model <- summary(lm_model_cd_poly)
r_squared <- summary_model$r.squared
p_values <- summary_model$coefficients[, "Pr(>|t|)"]

# P-Wert berechnen
fstat <- summary_model$fstatistic  
                  pvalue_raw <- pf(fstat[1], fstat[2], fstat[3], lower.tail = FALSE)
                   # Dynamische Formatierung des P-Werts
format_pvalue <- function(p) {   if (p < 0.001) {     format(p, scientific = TRUE, digits = 2)   } else {     format(round(p, 4), nsmall = 4)   } }
pvalue <- format_pvalue(pvalue_raw)

# Info-Text für die Grafik
info_text <- paste0(   "y = ", round(coefs[1], 2), " + ", round(coefs[2], 2), "x + ", round(coefs[3], 7),  "\n", "R² = ", round(r_squared, 2), "\n",  "p = ", pvalue )

# Plot
liver_diclo_kalium_full_polynomial_regression_for_cumulative_doses_for_all_labvalues <- ggplot(ld_kalium_cd, aes(x = Parameter, y = labreads)) +
  geom_point(color = "blue", size = 2) +    
  geom_smooth(method = "lm", formula = y ~ poly(x, 2, raw = TRUE), se = TRUE, 
              color = "red", linetype = "dashed") +
  scale_x_log10(
    breaks = c(1,2,5,8,10, 50, 100, 500, 1000, 5000, 10000, 20000),
    labels = scales::label_number(big.mark = ".", decimal.mark = ",")
  ) +
  scale_y_log10(
    breaks = c(1,2,5,8,10, 50, 100, 500, 1000, 5000, 10000, 20000),
    labels = scales::label_number(big.mark = ".", decimal.mark = ",")
  ) +
  labs(
    title = "liver diclo_kalium_full_polynomial regression for cumulative doses for all labvalues",
    x = "Cumulative dose (mg) (log-scale)",
    y = "kalium (mmol/l) (log-scale)"
  ) +
  coord_cartesian(clip = "off") +
  annotate("text", x = Inf, y = Inf, label = info_text,
           hjust = 1.05, vjust = 2.5, size = 5, color = "black") +
  
           
  theme_classic() +
  theme(
    axis.text.x = element_text(angle = 45, hjust = 1),
    plot.margin = margin(t = 30, r = 30, b = 20, l = 20)
  )

summary(lm_model_cd_poly)
liver_diclo_kalium_full_polynomial_regression_for_cumulative_doses_for_all_labvalues
dir.create("plots/kalium", showWarnings = FALSE)
svg("plots/kalium/liver diclo_kalium_full_polynomial regression for cumulative dose doses for all labvalues.svg", height = 6, width = 8)
print(liver_diclo_kalium_full_polynomial_regression_for_cumulative_doses_for_all_labvalues)
dev.off()
```


```{r}
library(dplyr)

ld_kalium_cd_count <- ld_kalium_cd %>%
  group_by(`Edited_BfArM Nummer2`) %>%
  mutate(
    labvalue_count = n(),  # Anzahl der Messwerte pro Patient
  ) %>%
  ungroup()
ld_kalium_cd_count
```


### polynomial regression for patients with 1 labvalue #########
```{r}
# Filter nur Patienten mit labvalue_count == 1
ld_kalium_cd_count_filtered <- ld_kalium_cd_count %>%
  filter(labvalue_count == 1)

# Polynomiale Regression 2. Ordnung (quadratisch)
lm_model_cd_poly <- lm(labreads ~ poly(Parameter, 2, raw = TRUE), data = ld_kalium_cd_count_filtered)

# Koeffizienten extrahieren
coefs <- coef(lm_model_cd_poly)
summary_model <- summary(lm_model_cd_poly)
r_squared <- summary_model$r.squared
p_values <- summary_model$coefficients[, "Pr(>|t|)"]

# P-Wert berechnen
fstat <- summary_model$fstatistic  
                  pvalue_raw <- pf(fstat[1], fstat[2], fstat[3], lower.tail = FALSE)
                   # Dynamische Formatierung des P-Werts
format_pvalue <- function(p) {   if (p < 0.001) {     format(p, scientific = TRUE, digits = 2)   } else {     format(round(p, 4), nsmall = 4)   } }
pvalue <- format_pvalue(pvalue_raw)

# Info-Text für die Grafik
info_text <- paste0(   "y = ", round(coefs[1], 2), " + ", round(coefs[2], 2), "x + ", round(coefs[3], 7),  "\n", "R² = ", round(r_squared, 2), "\n",  "p = ", pvalue )

# Plot
liver_diclo_kalium_full_polynomial_regression_for_cumulative_doses_for_patients_with_1_labvalue <- ggplot(ld_kalium_cd_count_filtered, aes(x = Parameter, y = labreads)) +
  geom_point(color = "blue", size = 2) +    
  geom_smooth(method = "lm", formula = y ~ poly(x, 2, raw = TRUE), se = TRUE, 
              color = "red", linetype = "dashed") +
  scale_y_log10(
    breaks = c(1,2,5,8,10, 50, 100, 500, 1000, 5000, 10000, 20000),
    labels = scales::label_number(big.mark = ".", decimal.mark = ",")
  ) +
   scale_x_log10(
    breaks = c(1,2,5,8,10, 50, 100, 500, 1000, 5000, 10000, 20000),
    labels = scales::label_number(big.mark = ".", decimal.mark = ",")
  ) +
  labs(
    title = "liver diclo_kalium_full_polynomial regression for cumulative doses for patients with 1 labvalue",
    x = "Cumulative dose (mg) (log-scale)",
    y = "kalium (mmol/l) (log-scale)"
  ) +
  coord_cartesian(clip = "off") +
  annotate("text", x = Inf, y = Inf, label = info_text,
           hjust = 1.05, vjust = 2.5, size = 5, color = "black") +
  
           
  theme_classic() +
  theme(
    axis.text.x = element_text(angle = 45, hjust = 1),
    plot.margin = margin(t = 30, r = 30, b = 20, l = 20)
  )

summary(lm_model_cd_poly)
liver_diclo_kalium_full_polynomial_regression_for_cumulative_doses_for_patients_with_1_labvalue
dir.create("plots/kalium", showWarnings = FALSE)
svg("plots/kalium/liver diclo_kalium_full_polynomial regression for cumulative doses for patients with 1 labvalue.svg", height = 6, width = 8)
print(liver_diclo_kalium_full_polynomial_regression_for_cumulative_doses_for_patients_with_1_labvalue)
dev.off()
```


################################################################################
#### count patients per day for the time course group ##########################
```{r}
ld_kalium_cd_count %>% 
  filter(labvalue_count != 1) %>% 
  group_by(attribute) %>% 
  summarize(n = n(), .groups = "drop") %>% 
  arrange(n) #%>% 
  #filter(attribute == "Kalium Day3")
  
```


###polynomial regression for time course patients for day 1 (=TCP)############
```{r}
# Filter 
ld_kalium_cd_count_filtered1 <- ld_kalium_cd_count %>%
  filter(labvalue_count != 1)
ld_kalium_cd_count_filtered2 <- ld_kalium_cd_count_filtered1 %>%
  filter(attribute == "Kalium Day1")

# Polynomiale Regression 2. Ordnung (quadratisch)
lm_model_cd_poly <- lm(labreads ~ poly(Parameter, 2, raw = TRUE), data = ld_kalium_cd_count_filtered2)

# Koeffizienten extrahieren
coefs <- coef(lm_model_cd_poly)
summary_model <- summary(lm_model_cd_poly)
r_squared <- summary_model$r.squared
p_values <- summary_model$coefficients[, "Pr(>|t|)"]

# P-Wert berechnen
fstat <- summary_model$fstatistic  
                  pvalue_raw <- pf(fstat[1], fstat[2], fstat[3], lower.tail = FALSE)
                   # Dynamische Formatierung des P-Werts
format_pvalue <- function(p) {   if (p < 0.001) {     format(p, scientific = TRUE, digits = 2)   } else {     format(round(p, 4), nsmall = 4)   } }
pvalue <- format_pvalue(pvalue_raw)

# Info-Text für die Grafik
info_text <- paste0(   "y = ", round(coefs[1], 2), " + ", round(coefs[2], 2), "x + ", round(coefs[3], 7),  "\n", "R² = ", round(r_squared, 2), "\n",  "p = ", pvalue )

# Plot
liver_diclo_kalium_full_polynomial_regression_for_cumulative_doses_for_TCP_day1 <- ggplot(ld_kalium_cd_count_filtered2, aes(x = Parameter, y = labreads)) +
  geom_point(color = "blue", size = 2) +    
  geom_smooth(method = "lm", formula = y ~ poly(x, 2, raw = TRUE), se = TRUE, 
              color = "red", linetype = "dashed") +
  scale_y_log10(
    breaks = c(1,2,5,8,10, 50, 100, 500, 1000, 5000, 10000, 20000),
    labels = scales::label_number(big.mark = ".", decimal.mark = ",")
  ) +
  scale_x_log10(
    breaks = c(1,2,5,8,10, 50, 100, 500, 1000, 5000, 10000, 20000),
    labels = scales::label_number(big.mark = ".", decimal.mark = ",")
  ) +
  labs(
    title = "liver diclo_kalium_full_polynomial regression for cumulative dose for TCP at day1",
    x = "Cumulative dose (mg) (log-scale)",
    y = "kalium (mmol/l) (log-scale)"
  ) +
  coord_cartesian(clip = "off") +
  annotate("text", x = Inf, y = Inf, label = info_text,
           hjust = 1.05, vjust = 2.5, size = 5, color = "black") +
  
           
  theme_classic() +
  theme(
    axis.text.x = element_text(angle = 45, hjust = 1),
    plot.margin = margin(t = 30, r = 30, b = 20, l = 20)
  )

summary(lm_model_cd_poly)
liver_diclo_kalium_full_polynomial_regression_for_cumulative_doses_for_TCP_day1
dir.create("plots/kalium", showWarnings = FALSE)
svg("plots/kalium/liver diclo_kalium_full_polynomial regression for cumulative dose for TCP at day1.svg", height = 6, width = 8)
print(liver_diclo_kalium_full_polynomial_regression_for_cumulative_doses_for_TCP_day1)
dev.off()
```


###polynomial regression for time course patients for day2 (=TCP)############
```{r}
# Filter 
ld_kalium_cd_count_filtered1 <- ld_kalium_cd_count %>%
  filter(labvalue_count != 1)
ld_kalium_cd_count_filtered2 <- ld_kalium_cd_count_filtered1 %>%
  filter(attribute == "Kalium Day2")

# Polynomiale Regression 2. Ordnung (quadratisch)
lm_model_cd_poly <- lm(labreads ~ poly(Parameter, 2, raw = TRUE), data = ld_kalium_cd_count_filtered2)

# Koeffizienten extrahieren
coefs <- coef(lm_model_cd_poly)
summary_model <- summary(lm_model_cd_poly)
r_squared <- summary_model$r.squared
p_values <- summary_model$coefficients[, "Pr(>|t|)"]

# P-Wert berechnen
fstat <- summary_model$fstatistic  
                  pvalue_raw <- pf(fstat[1], fstat[2], fstat[3], lower.tail = FALSE)
                   # Dynamische Formatierung des P-Werts
format_pvalue <- function(p) {   if (p < 0.001) {     format(p, scientific = TRUE, digits = 2)   } else {     format(round(p, 4), nsmall = 4)   } }
pvalue <- format_pvalue(pvalue_raw)

# Info-Text für die Grafik
info_text <- paste0(   "y = ", round(coefs[1], 2), " + ", round(coefs[2], 2), "x + ", round(coefs[3], 7),  "\n", "R² = ", round(r_squared, 2), "\n",  "p = ", pvalue )

# Plot
liver_diclo_kalium_full_polynomial_regression_for_cumulative_doses_for_TCP_day2 <- ggplot(ld_kalium_cd_count_filtered2, aes(x = Parameter, y = labreads)) +
  geom_point(color = "blue", size = 2) +    
  geom_smooth(method = "lm", formula = y ~ poly(x, 2, raw = TRUE), se = TRUE, 
              color = "red", linetype = "dashed") +
  scale_y_log10(
    breaks = c(1,2,5,8,10, 50, 100, 500, 1000, 5000, 10000, 20000),
    labels = scales::label_number(big.mark = ".", decimal.mark = ",")
  ) +
  labs(
    title = "liver diclo_kalium_full_polynomial regression for cumulative dose for TCP at day2",
    x = "Cumulative dose (mg)",
    y = "kalium (mmol/l) (log-scale)"
  ) +
  coord_cartesian(clip = "off") +
  annotate("text", x = Inf, y = Inf, label = info_text,
           hjust = 1.05, vjust = 2.5, size = 5, color = "black") +
  
           
  theme_classic() +
  theme(
    axis.text.x = element_text(angle = 45, hjust = 1),
    plot.margin = margin(t = 30, r = 30, b = 20, l = 20)
  )

summary(lm_model_cd_poly)
liver_diclo_kalium_full_polynomial_regression_for_cumulative_doses_for_TCP_day2
dir.create("plots/kalium", showWarnings = FALSE)
svg("plots/kalium/liver diclo_kalium_full_polynomial regression for cumulative doses for TCP at day2.svg", height = 6, width = 8)
print(liver_diclo_kalium_full_polynomial_regression_for_cumulative_doses_for_TCP_day2)
dev.off()
```


###polynomial regression for time course patients for day3 (=TCP)############
```{}
# Filter 
ld_kalium_cd_count_filtered1 <- ld_kalium_cd_count %>%
  filter(labvalue_count != 1)
ld_kalium_cd_count_filtered2 <- ld_kalium_cd_count_filtered1 %>%
  filter(attribute == "Kalium Day3")

# Polynomiale Regression 2. Ordnung (quadratisch)
lm_model_cd_poly <- lm(labreads ~ poly(Parameter, 2, raw = TRUE), data = ld_kalium_cd_count_filtered2)

# Koeffizienten extrahieren
coefs <- coef(lm_model_cd_poly)
summary_model <- summary(lm_model_cd_poly)
r_squared <- summary_model$r.squared
p_values <- summary_model$coefficients[, "Pr(>|t|)"]

# P-Wert berechnen
fstat <- summary_model$fstatistic  
                  pvalue_raw <- pf(fstat[1], fstat[2], fstat[3], lower.tail = FALSE)
                   # Dynamische Formatierung des P-Werts
format_pvalue <- function(p) {   if (p < 0.001) {     format(p, scientific = TRUE, digits = 2)   } else {     format(round(p, 4), nsmall = 4)   } }
pvalue <- format_pvalue(pvalue_raw)

# Info-Text für die Grafik
info_text <- paste0(   "y = ", round(coefs[1], 2), " + ", round(coefs[2], 2), "x + ", round(coefs[3], 7),  "\n", "R² = ", round(r_squared, 2), "\n",  "p = ", pvalue )

# Plot
liver_diclo_kalium_full_polynomial_regression_for_cumulative_doses_for_TCP_day3 <- ggplot(ld_kalium_cd_count_filtered2, aes(x = Parameter, y = labreads)) +
  geom_point(color = "blue", size = 2) +    
  geom_smooth(method = "lm", formula = y ~ poly(x, 2, raw = TRUE), se = TRUE, 
              color = "red", linetype = "dashed") +
  scale_y_log10(
    breaks = c(1,2,5,8,10, 50, 100, 500, 1000, 5000, 10000, 20000),
    labels = scales::label_number(big.mark = ".", decimal.mark = ",")
  ) +
  labs(
    title = "liver diclo_kalium_full_polynomial regression for cumulative doses for TCP at day3",
    x = "Cumulative dose (mg)",
    y = "kalium (mmol/l) (log-scale)"
  ) +
  coord_cartesian(clip = "off") +
  annotate("text", x = Inf, y = Inf, label = info_text,
           hjust = 1.05, vjust = 2.5, size = 5, color = "black") +
  
           
  theme_classic() +
  theme(
    axis.text.x = element_text(angle = 45, hjust = 1),
    plot.margin = margin(t = 30, r = 30, b = 20, l = 20)
  )

summary(lm_model_cd_poly)
liver_diclo_kalium_full_polynomial_regression_for_cumulative_doses_for_TCP_day3
dir.create("plots/kalium", showWarnings = FALSE)
svg("plots/kalium/liver diclo_kalium_full_polynomial regression for cumulative doses for TCP at day3.svg", height = 6, width = 8)
print(liver_diclo_kalium_full_polynomial_regression_for_cumulative_doses_for_TCP_day3)
dev.off()
```


###polynomial regression for time course patients for day4 (=TCP)############
```{}
# Filter 
ld_kalium_cd_count_filtered1 <- ld_kalium_cd_count %>%
  filter(labvalue_count != 1)
ld_kalium_cd_count_filtered2 <- ld_kalium_cd_count_filtered1 %>%
  filter(attribute == "Kalium Day4")

# Polynomiale Regression 2. Ordnung (quadratisch)
lm_model_cd_poly <- lm(labreads ~ poly(Parameter, 2, raw = TRUE), data = ld_kalium_cd_count_filtered2)

# Koeffizienten extrahieren
coefs <- coef(lm_model_cd_poly)
summary_model <- summary(lm_model_cd_poly)
r_squared <- summary_model$r.squared
p_values <- summary_model$coefficients[, "Pr(>|t|)"]

# P-Wert berechnen
fstat <- summary_model$fstatistic  
                  pvalue_raw <- pf(fstat[1], fstat[2], fstat[3], lower.tail = FALSE)
                   # Dynamische Formatierung des P-Werts
format_pvalue <- function(p) {   if (p < 0.001) {     format(p, scientific = TRUE, digits = 2)   } else {     format(round(p, 4), nsmall = 4)   } }
pvalue <- format_pvalue(pvalue_raw)

# Info-Text für die Grafik
info_text <- paste0(   "y = ", round(coefs[1], 2), " + ", round(coefs[2], 2), "x + ", round(coefs[3], 7),  "\n", "R² = ", round(r_squared, 2), "\n",  "p = ", pvalue )

# Plot
liver_diclo_kalium_full_polynomial_regression_for_cumulative_doses_for_TCP_day4 <- ggplot(ld_kalium_cd_count_filtered2, aes(x = Parameter, y = labreads)) +
  geom_point(color = "blue", size = 2) +    
  geom_smooth(method = "lm", formula = y ~ poly(x, 2, raw = TRUE), se = TRUE, 
              color = "red", linetype = "dashed") +
  scale_y_log10(
    breaks = c(1,2,5,8,10, 50, 100, 500, 1000, 5000, 10000, 20000),
    labels = scales::label_number(big.mark = ".", decimal.mark = ",")
  ) +
  labs(
    title = "liver diclo_kalium_full_polynomial regression for cumulative doses for TCP at day4",
    x = "Cumulative dose (mg)",
    y = "kalium (mmol/l) (log-scale)"
  ) +
  coord_cartesian(clip = "off") +
  annotate("text", x = Inf, y = Inf, label = info_text,
           hjust = 1.05, vjust = 2.5, size = 5, color = "black") +
  
           
  theme_classic() +
  theme(
    axis.text.x = element_text(angle = 45, hjust = 1),
    plot.margin = margin(t = 30, r = 30, b = 20, l = 20)
  )

summary(lm_model_cd_poly)
liver_diclo_kalium_full_polynomial_regression_for_cumulative_doses_for_TCP_day4
dir.create("plots/kalium", showWarnings = FALSE)
svg("plots/kalium/liver diclo_kalium_full_polynomial regression for cumulative doses for TCP at day4.svg", height = 6, width = 8)
print(liver_diclo_kalium_full_polynomial_regression_for_cumulative_doses_for_TCP_day4)
dev.off()
```


###polynomial regression for time course patients for day5 (=TCP)############
```{}
# Filter 
ld_kalium_cd_count_filtered1 <- ld_kalium_cd_count %>%
  filter(labvalue_count != 1)
ld_kalium_cd_count_filtered2 <- ld_kalium_cd_count_filtered1 %>%
  filter(attribute == "Kalium Day5")

# Polynomiale Regression 2. Ordnung (quadratisch)
lm_model_cd_poly <- lm(labreads ~ poly(Parameter, 2, raw = TRUE), data = ld_kalium_cd_count_filtered2)

# Koeffizienten extrahieren
coefs <- coef(lm_model_cd_poly)
summary_model <- summary(lm_model_cd_poly)
r_squared <- summary_model$r.squared
p_values <- summary_model$coefficients[, "Pr(>|t|)"]

# P-Wert berechnen
fstat <- summary_model$fstatistic  
                  pvalue_raw <- pf(fstat[1], fstat[2], fstat[3], lower.tail = FALSE)
                   # Dynamische Formatierung des P-Werts
format_pvalue <- function(p) {   if (p < 0.001) {     format(p, scientific = TRUE, digits = 2)   } else {     format(round(p, 4), nsmall = 4)   } }
pvalue <- format_pvalue(pvalue_raw)

# Info-Text für die Grafik
info_text <- paste0(   "y = ", round(coefs[1], 2), " + ", round(coefs[2], 2), "x + ", round(coefs[3], 7),  "\n", "R² = ", round(r_squared, 2), "\n",  "p = ", pvalue )

# Plot
liver_diclo_kalium_full_polynomial_regression_for_cumulative_doses_for_TCP_day5 <- ggplot(ld_kalium_cd_count_filtered2, aes(x = Parameter, y = labreads)) +
  geom_point(color = "blue", size = 2) +    
  geom_smooth(method = "lm", formula = y ~ poly(x, 2, raw = TRUE), se = TRUE, 
              color = "red", linetype = "dashed") +
  scale_y_log10(
    breaks = c(1,2,5,8,10, 50, 100, 500, 1000, 5000, 10000, 20000),
    labels = scales::label_number(big.mark = ".", decimal.mark = ",")
  ) +
  labs(
    title = "liver diclo_kalium_full_polynomial regression for cumulative doses for TCP at day5",
    x = "Cumulative dose (mg)",
    y = "kalium (mmol/l) (log-scale)"
  ) +
  coord_cartesian(clip = "off") +
  annotate("text", x = Inf, y = Inf, label = info_text,
           hjust = 1.05, vjust = 2.5, size = 5, color = "black") +
  
           
  theme_classic() +
  theme(
    axis.text.x = element_text(angle = 45, hjust = 1),
    plot.margin = margin(t = 30, r = 30, b = 20, l = 20)
  )

summary(lm_model_cd_poly)
liver_diclo_kalium_full_polynomial_regression_for_cumulative_doses_for_TCP_day5
dir.create("plots/kalium", showWarnings = FALSE)
svg("plots/kalium/liver diclo_kalium_full_polynomial regression for cumulative doses for TCP at day5.svg", height = 6, width = 8)
print(liver_diclo_kalium_full_polynomial_regression_for_cumulative_doses_for_TCP_day5)
dev.off()
```


###polynomial regression for time course patients for day6 (=TCP)############
```{}
# Filter 
ld_kalium_cd_count_filtered1 <- ld_kalium_cd_count %>%
  filter(labvalue_count != 1)
ld_kalium_cd_count_filtered2 <- ld_kalium_cd_count_filtered1 %>%
  filter(attribute == "Kalium Day6")

# Polynomiale Regression 2. Ordnung (quadratisch)
lm_model_cd_poly <- lm(labreads ~ poly(Parameter, 2, raw = TRUE), data = ld_kalium_cd_count_filtered2)

# Koeffizienten extrahieren
coefs <- coef(lm_model_cd_poly)
summary_model <- summary(lm_model_cd_poly)
r_squared <- summary_model$r.squared
p_values <- summary_model$coefficients[, "Pr(>|t|)"]

# P-Wert berechnen
fstat <- summary_model$fstatistic  
                  pvalue_raw <- pf(fstat[1], fstat[2], fstat[3], lower.tail = FALSE)
                   # Dynamische Formatierung des P-Werts
format_pvalue <- function(p) {   if (p < 0.001) {     format(p, scientific = TRUE, digits = 2)   } else {     format(round(p, 4), nsmall = 4)   } }
pvalue <- format_pvalue(pvalue_raw)

# Info-Text für die Grafik
info_text <- paste0(   "y = ", round(coefs[1], 2), " + ", round(coefs[2], 2), "x + ", round(coefs[3], 7),  "\n", "R² = ", round(r_squared, 2), "\n",  "p = ", pvalue )

# Plot
liver_diclo_kalium_full_polynomial_regression_for_cumulative_doses_for_TCP_day6 <- ggplot(ld_kalium_cd_count_filtered2, aes(x = Parameter, y = labreads)) +
  geom_point(color = "blue", size = 2) +    
  geom_smooth(method = "lm", formula = y ~ poly(x, 2, raw = TRUE), se = TRUE, 
              color = "red", linetype = "dashed") +
  scale_y_log10(
    breaks = c(1,2,5,8,10, 50, 100, 500, 1000, 5000, 10000, 20000),
    labels = scales::label_number(big.mark = ".", decimal.mark = ",")
  ) +
  labs(
    title = "liver diclo_kalium_full_polynomial regression for cumulative doses for TCP at day6",
    x = "Cumulative dose (mg)",
    y = "kalium (mmol/l) (log-scale)"
  ) +
  coord_cartesian(clip = "off") +
  annotate("text", x = Inf, y = Inf, label = info_text,
           hjust = 1.05, vjust = 2.5, size = 5, color = "black") +
  
           
  theme_classic() +
  theme(
    axis.text.x = element_text(angle = 45, hjust = 1),
    plot.margin = margin(t = 30, r = 30, b = 20, l = 20)
  )

summary(lm_model_cd_poly)
liver_diclo_kalium_full_polynomial_regression_for_cumulative_doses_for_TCP_day6
dir.create("plots/kalium", showWarnings = FALSE)
svg("plots/kalium/liver diclo_kalium_full_polynomial regression for cumulative doses for TCP at day6.svg", height = 6, width = 8)
print(liver_diclo_kalium_full_polynomial_regression_for_cumulative_doses_for_TCP_day6)
dev.off()
```


###polynomial regression for time course patients for day8 (=TCP)############
```{}
# Filter 
ld_kalium_cd_count_filtered1 <- ld_kalium_cd_count %>%
  filter(labvalue_count != 1)
ld_kalium_cd_count_filtered2 <- ld_kalium_cd_count_filtered1 %>%
  filter(attribute == "Kalium Day8")

# Polynomiale Regression 2. Ordnung (quadratisch)
lm_model_cd_poly <- lm(labreads ~ poly(Parameter, 2, raw = TRUE), data = ld_kalium_cd_count_filtered2)

# Koeffizienten extrahieren
coefs <- coef(lm_model_cd_poly)
summary_model <- summary(lm_model_cd_poly)
r_squared <- summary_model$r.squared
p_values <- summary_model$coefficients[, "Pr(>|t|)"]

# P-Wert berechnen
fstat <- summary_model$fstatistic  
                  pvalue_raw <- pf(fstat[1], fstat[2], fstat[3], lower.tail = FALSE)
                   # Dynamische Formatierung des P-Werts
format_pvalue <- function(p) {   if (p < 0.001) {     format(p, scientific = TRUE, digits = 2)   } else {     format(round(p, 4), nsmall = 4)   } }
pvalue <- format_pvalue(pvalue_raw)

# Info-Text für die Grafik
info_text <- paste0(   "y = ", round(coefs[1], 2), " + ", round(coefs[2], 2), "x + ", round(coefs[3], 7),  "\n", "R² = ", round(r_squared, 2), "\n",  "p = ", pvalue )

# Plot
liver_diclo_kalium_full_polynomial_regression_for_cumulative_doses_for_TCP_day8 <- ggplot(ld_kalium_cd_count_filtered2, aes(x = Parameter, y = labreads)) +
  geom_point(color = "blue", size = 2) +    
  geom_smooth(method = "lm", formula = y ~ poly(x, 2, raw = TRUE), se = TRUE, 
              color = "red", linetype = "dashed") +
  scale_y_log10(
    breaks = c(1,2,5,8,10, 50, 100, 500, 1000, 5000, 10000, 20000),
    labels = scales::label_number(big.mark = ".", decimal.mark = ",")
  ) +
  labs(
    title = "liver diclo_kalium_full_polynomial regression for cumulative doses for TCP at day8",
    x = "Cumulative dose (mg)",
    y = "kalium (mmol/l) (log-scale)"
  ) +
  coord_cartesian(clip = "off") +
  annotate("text", x = Inf, y = Inf, label = info_text,
           hjust = 1.05, vjust = 2.5, size = 5, color = "black") +
  
           
  theme_classic() +
  theme(
    axis.text.x = element_text(angle = 45, hjust = 1),
    plot.margin = margin(t = 30, r = 30, b = 20, l = 20)
  )

summary(lm_model_cd_poly)
liver_diclo_kalium_full_polynomial_regression_for_cumulative_doses_for_TCP_day8
dir.create("plots/kalium", showWarnings = FALSE)
svg("plots/kalium/liver diclo_kalium_full_polynomial regression for cumulative doses for TCP at day8.svg", height = 6, width = 8)
print(liver_diclo_kalium_full_polynomial_regression_for_cumulative_doses_for_TCP_day8)
dev.off()
```


###polynomial regression for time course patients for day10 (=TCP)############
```{}
# Filter 
ld_kalium_cd_count_filtered1 <- ld_kalium_cd_count %>%
  filter(labvalue_count != 1)
ld_kalium_cd_count_filtered2 <- ld_kalium_cd_count_filtered1 %>%
  filter(attribute == "Kalium Day10")

# Polynomiale Regression 2. Ordnung (quadratisch)
lm_model_cd_poly <- lm(labreads ~ poly(Parameter, 2, raw = TRUE), data = ld_kalium_cd_count_filtered2)

# Koeffizienten extrahieren
coefs <- coef(lm_model_cd_poly)
summary_model <- summary(lm_model_cd_poly)
r_squared <- summary_model$r.squared
p_values <- summary_model$coefficients[, "Pr(>|t|)"]

# P-Wert berechnen
fstat <- summary_model$fstatistic  
                  pvalue_raw <- pf(fstat[1], fstat[2], fstat[3], lower.tail = FALSE)
                   # Dynamische Formatierung des P-Werts
format_pvalue <- function(p) {   if (p < 0.001) {     format(p, scientific = TRUE, digits = 2)   } else {     format(round(p, 4), nsmall = 4)   } }
pvalue <- format_pvalue(pvalue_raw)

# Info-Text für die Grafik
info_text <- paste0(   "y = ", round(coefs[1], 2), " + ", round(coefs[2], 2), "x + ", round(coefs[3], 7),  "\n", "R² = ", round(r_squared, 2), "\n",  "p = ", pvalue )

# Plot
liver_diclo_kalium_full_polynomial_regression_for_cumulative_doses_for_TCP_day10 <- ggplot(ld_kalium_cd_count_filtered2, aes(x = Parameter, y = labreads)) +
  geom_point(color = "blue", size = 2) +    
  geom_smooth(method = "lm", formula = y ~ poly(x, 2, raw = TRUE), se = TRUE, 
              color = "red", linetype = "dashed") +
  scale_y_log10(
    breaks = c(1,2,5,8,10, 50, 100, 500, 1000, 5000, 10000, 20000),
    labels = scales::label_number(big.mark = ".", decimal.mark = ",")
  ) +
  labs(
    title = "liver diclo_kalium_full_polynomial regression for cumulative doses for TCP at day10",
    x = "Cumulative dose (mg)",
    y = "kalium (mmol/l) (log-scale)"
  ) +
  coord_cartesian(clip = "off") +
  annotate("text", x = Inf, y = Inf, label = info_text,
           hjust = 1.05, vjust = 2.5, size = 5, color = "black") +
  
           
  theme_classic() +
  theme(
    axis.text.x = element_text(angle = 45, hjust = 1),
    plot.margin = margin(t = 30, r = 30, b = 20, l = 20)
  )

summary(lm_model_cd_poly)
liver_diclo_kalium_full_polynomial_regression_for_cumulative_doses_for_TCP_day10
dir.create("plots/kalium", showWarnings = FALSE)
svg("plots/kalium/liver diclo_kalium_full_polynomial regression for cumulative doses for TCP at day10.svg", height = 6, width = 8)
print(liver_diclo_kalium_full_polynomial_regression_for_cumulative_doses_for_TCP_day10)
dev.off()
```



###polynomial regression for time course patients for day11 (=TCP)############
```{}
# Filter 
ld_kalium_cd_count_filtered1 <- ld_kalium_cd_count %>%
  filter(labvalue_count != 1)
ld_kalium_cd_count_filtered2 <- ld_kalium_cd_count_filtered1 %>%
  filter(attribute == "Kalium Day11")

# Polynomiale Regression 2. Ordnung (quadratisch)
lm_model_cd_poly <- lm(labreads ~ poly(Parameter, 2, raw = TRUE), data = ld_kalium_cd_count_filtered2)

# Koeffizienten extrahieren
coefs <- coef(lm_model_cd_poly)
summary_model <- summary(lm_model_cd_poly)
r_squared <- summary_model$r.squared
p_values <- summary_model$coefficients[, "Pr(>|t|)"]

# P-Wert berechnen
fstat <- summary_model$fstatistic  
                  pvalue_raw <- pf(fstat[1], fstat[2], fstat[3], lower.tail = FALSE)
                   # Dynamische Formatierung des P-Werts
format_pvalue <- function(p) {   if (p < 0.001) {     format(p, scientific = TRUE, digits = 2)   } else {     format(round(p, 4), nsmall = 4)   } }
pvalue <- format_pvalue(pvalue_raw)

# Info-Text für die Grafik
info_text <- paste0(   "y = ", round(coefs[1], 2), " + ", round(coefs[2], 2), "x + ", round(coefs[3], 7),  "\n", "R² = ", round(r_squared, 2), "\n",  "p = ", pvalue )

# Plot
liver_diclo_kalium_full_polynomial_regression_for_cumulative_doses_for_TCP_day11 <- ggplot(ld_kalium_cd_count_filtered2, aes(x = Parameter, y = labreads)) +
  geom_point(color = "blue", size = 2) +    
  geom_smooth(method = "lm", formula = y ~ poly(x, 2, raw = TRUE), se = TRUE, 
              color = "red", linetype = "dashed") +
  scale_y_log10(
    breaks = c(1,2,5,8,10, 50, 100, 500, 1000, 5000, 10000, 20000),
    labels = scales::label_number(big.mark = ".", decimal.mark = ",")
  ) +
  labs(
    title = "liver diclo_kalium_full_polynomial regression for cumulative doses for TCP at day11",
    x = "Cumulative dose (mg)",
    y = "kalium (mmol/l) (log-scale)"
  ) +
  coord_cartesian(clip = "off") +
  annotate("text", x = Inf, y = Inf, label = info_text,
           hjust = 1.05, vjust = 2.5, size = 5, color = "black") +
  
           
  theme_classic() +
  theme(
    axis.text.x = element_text(angle = 45, hjust = 1),
    plot.margin = margin(t = 30, r = 30, b = 20, l = 20)
  )

summary(lm_model_cd_poly)
liver_diclo_kalium_full_polynomial_regression_for_cumulative_doses_for_TCP_day11
dir.create("plots/kalium", showWarnings = FALSE)
svg("plots/kalium/liver diclo_kalium_full_polynomial regression for cumulative doses for TCP at day11.svg", height = 6, width = 8)
print(liver_diclo_kalium_full_polynomial_regression_for_cumulative_doses_for_TCP_day11)
dev.off()
```


###polynomial regression for time course patients for day12 (=TCP)############
```{}
# Filter 
ld_kalium_cd_count_filtered1 <- ld_kalium_cd_count %>%
  filter(labvalue_count != 1)
ld_kalium_cd_count_filtered2 <- ld_kalium_cd_count_filtered1 %>%
  filter(attribute == "Kalium Day12")

# Polynomiale Regression 2. Ordnung (quadratisch)
lm_model_cd_poly <- lm(labreads ~ poly(Parameter, 2, raw = TRUE), data = ld_kalium_cd_count_filtered2)

# Koeffizienten extrahieren
coefs <- coef(lm_model_cd_poly)
summary_model <- summary(lm_model_cd_poly)
r_squared <- summary_model$r.squared
p_values <- summary_model$coefficients[, "Pr(>|t|)"]

# P-Wert berechnen
fstat <- summary_model$fstatistic  
                  pvalue_raw <- pf(fstat[1], fstat[2], fstat[3], lower.tail = FALSE)
                   # Dynamische Formatierung des P-Werts
format_pvalue <- function(p) {   if (p < 0.001) {     format(p, scientific = TRUE, digits = 2)   } else {     format(round(p, 4), nsmall = 4)   } }
pvalue <- format_pvalue(pvalue_raw)

# Info-Text für die Grafik
info_text <- paste0(   "y = ", round(coefs[1], 2), " + ", round(coefs[2], 2), "x + ", round(coefs[3], 7),  "\n", "R² = ", round(r_squared, 2), "\n",  "p = ", pvalue )

# Plot
liver_diclo_kalium_full_polynomial_regression_for_cumulative_doses_for_TCP_day12 <- ggplot(ld_kalium_cd_count_filtered2, aes(x = Parameter, y = labreads)) +
  geom_point(color = "blue", size = 2) +    
  geom_smooth(method = "lm", formula = y ~ poly(x, 2, raw = TRUE), se = TRUE, 
              color = "red", linetype = "dashed") +
  scale_y_log10(
    breaks = c(1,2,5,8,10, 50, 100, 500, 1000, 5000, 10000, 20000),
    labels = scales::label_number(big.mark = ".", decimal.mark = ",")
  ) +
  labs(
    title = "liver diclo_kalium_full_polynomial regression for cumulative doses for TCP at day12",
    x = "Cumulative dose (mg)",
    y = "kalium (mmol/l) (log-scale)"
  ) +
  coord_cartesian(clip = "off") +
  annotate("text", x = Inf, y = Inf, label = info_text,
           hjust = 1.05, vjust = 2.5, size = 5, color = "black") +
  
           
  theme_classic() +
  theme(
    axis.text.x = element_text(angle = 45, hjust = 1),
    plot.margin = margin(t = 30, r = 30, b = 20, l = 20)
  )

summary(lm_model_cd_poly)
liver_diclo_kalium_full_polynomial_regression_for_cumulative_doses_for_TCP_day12
dir.create("plots/kalium", showWarnings = FALSE)
svg("plots/kalium/liver diclo_kalium_full_polynomial regression for cumulative doses for TCP at day12.svg", height = 6, width = 8)
print(liver_diclo_kalium_full_polynomial_regression_for_cumulative_doses_for_TCP_day12)
dev.off()
```




















