---
title: "Untitled"
output: html_document
date: "2025-09-30"
---

```{r} 
library(tidyverse)
library(readxl)
library(dlookr)
library(reshape2)
library(ggstatsplot)
library(dplyr)
library(ggplot2)
library(performance)
library(car)
```

```{r}
setwd("E:/Daten(x)/Daten(lw-r)/Abc/Doktorarbeit SJS/Analyse R-Statistics/comp dose_labvalues")

dose_data <- read_excel("Dose table_assumed_full.xlsx", sheet = 2)  

dose_data
```

```{r}
hb_dosedata <- left_join(hb_full,dose_data, by = ("Edited_BfArM Nummer2")) %>% 
  dplyr::select(!8)
hb_dosedata
```

```{r}
dd_amount <- hb_dosedata %>%
  filter(Kathegorie == "Häufigkeit der Einnahme pro Tag")%>%
  rename("numberofdose" = "Parameter") %>%  
  dplyr::select(1,6,8)

dd_amount
```

```{r}

ld_hb_dose_result <- left_join(hb_dosedata,dd_amount, by = ("Edited_BfArM Nummer2")) %>%
  filter(Treatment.x == "Leber_Diclo") %>% 
  filter(!grepl("_From Start|_From start|DBS", attribute)) %>% 
  filter(Kathegorie.x == "Dosis (Mg/Verabreichung)" & Treatment.y == "Diclofenac") %>%
  mutate(dailydose = Parameter*numberofdose) %>%
  mutate(dailydose = as.numeric(as.character(dailydose))) %>%
  group_by(dailydose) %>%
  distinct()
  #drop_na(numberofdose)

ld_hb_dose_result1 <- ld_hb_dose_result[
  ld_hb_dose_result$`Edited_BfArM Nummer2` != "93008468" & 
  ld_hb_dose_result$`Edited_BfArM Nummer2` != "4000702", 
]

ld_hb_dose_result1 <- mutate(ld_hb_dose_result1, dailydose = ifelse(dailydose == 200, 150, dailydose))
ld_hb_dose_result1 <- mutate(ld_hb_dose_result1, dailydose = ifelse(dailydose == 25, 50, dailydose))
ld_hb_dose_result1 <- mutate(ld_hb_dose_result1, dailydose = ifelse(dailydose == 10, 50, dailydose))
ld_hb_dose_result1 <- mutate(ld_hb_dose_result1, dailydose = ifelse(dailydose == 175, 150, dailydose))
ld_hb_dose_result1 <- mutate(ld_hb_dose_result1, dailydose = ifelse(dailydose == 187.5, 200, dailydose))



print(ld_hb_dose_result1)


```

```{r}

dose_summary_data <- ld_hb_dose_result  %>% #filter(gender == "Female") %>% ## change (male and female for data to make graph)
  group_by(attribute) %>%
  summarize(
    mean_labread = mean(labreads, na.rm = TRUE),
    sd_labread = sd(labreads, na.rm = TRUE),
    sem_labread = sd(labreads, na.rm = TRUE) / sqrt(n())
  )
#max_value <- max(dose_summary_data$mean_labread + dose_summary_data$sem_labread, na.rm = TRUE)
#breaks_up_to_500 <- seq(0, 500, by = 100)
#additional_breaks <- if (max_value > 500) seq(600, max_value, by = 300) else numeric(0)
#all_breaks <- c(breaks_up_to_500, additional_breaks)
#dose_summary_data
```

```{r}
ld_hb_dose_result$Parameter <- factor(ld_hb_dose_result$dailydose,levels = c("50","75", "100", "150","200"))
```

```{r}
library(dlookr)
ld_hb_dose_result %>% 
  group_by(dailydose) %>% 
  normality(labreads)
```


```{r}
# 1. Filtere relevante Dosen
ld_hb_dose_result2 <- ld_hb_dose_result %>%
  filter(Parameter %in% c(50, 75, 100, 150, 200)) %>%
  mutate(dailydose = factor(dailydose, levels = c(50, 75, 100, 150, 200)))  # als Faktor festlegen

# 2. Zähle Patienten pro Dosisgruppe
ld_hb_dose_result2_count <- ld_hb_dose_result2 %>% 
  group_by(dailydose) %>%
  summarize(
    n_patients = n_distinct(`Edited_BfArM Nummer2`),  
    ymax = max(labreads, na.rm = TRUE),
    .groups = "drop"
  ) %>%
  mutate(dailydose = factor(dailydose, levels = c(50, 75, 100, 150, 200)))  # Faktor auch hier

# 3. Boxplot erstellen
ld_hb_dose_result_boxplot <- ld_hb_dose_result2 %>% 
  ggplot(aes(x = dailydose, y = labreads)) +
  geom_boxplot() +
  geom_jitter(color = "red", width = 0.2, height = 0) +
  geom_text(data = ld_hb_dose_result2_count, 
            aes(x = dailydose, 
                y = ymax, 
                label = paste0("n=", n_patients)),  
            color = "blue", 
            vjust = -0.5) +
  labs(
    x = "Daily dose (mg)",
    y = "hb (g/dl)",
    title = "liver diclo_boxplot for daily doses"
  ) +
  theme_classic() +
  theme(
    plot.title = element_text(size = 10, hjust = 0.5),
    axis.text.x = element_text(face = "bold")
  )

# 4. Grafik speichern
dir.create("plots/hb", showWarnings = FALSE)
svg("plots/hb/liver_diclo_hb_full_boxplot plot for daily doses.svg", height = 6, width = 8)
print(ld_hb_dose_result_boxplot)
dev.off()

```


```{r}
library(dplyr)

# Filter and prepare data
filtered_data <- ld_hb_dose_result %>% 
  filter(dailydose %in% c(50, 75, 100, 150, 200)) %>%
  mutate(dailydose = as.factor(dailydose))

# Perform ANOVA
anova_result <- aov(labreads ~ dailydose, data = filtered_data)

# Print summary of the ANOVA result
summary(anova_result)
# Perform Tukey's HSD post-hoc test
tukey_result <- TukeyHSD(anova_result)

# Print summary of the Tukey's HSD result
print(tukey_result)



```


```{r}
# Schritt 1: Anzahl einzigartiger Patienten pro Diabetes-Gruppe berechnen
dd <- ld_hb_dose_result %>%
  filter(dailydose %in% c(50, 75, 100, 150, 200)) %>%
  mutate(dailydose = factor(dailydose, levels = c(50, 75, 100, 150, 200)))

n_patients <- dd %>%
  distinct(`Edited_BfArM Nummer2`, dailydose) %>%  # nur einzigartige Patienten
  count(dailydose, name = "n") %>%
  mutate(label = paste0("N = ", n))

# Schritt 2: ggbetweenstats-Plot erstellen
plot_without_count <- ggbetweenstats(
  data = dd,
  x = "dailydose",
  y = "labreads",
  type = "np",  # non-parametrisch
  title = "liver diclo_violin plot for daily doses",
  xlab = "Daily dose (mg)",
  ylab = "hb (g/dl)",
  messages = FALSE)

# Schritt 3: N-Werte oberhalb der Violinenplots einfügen
liver_diclo_hb_full_violin_plot_for_daily_doses <- plot_without_count+ 
  geom_text(
    data = n_patients,
    aes(x = dailydose, 
        y = max(dd$labreads, na.rm = TRUE) * 1.05,  # Position leicht oberhalb
        label = label),
    inherit.aes = FALSE,
    size = 4
  )
liver_diclo_hb_full_violin_plot_for_daily_doses
dir.create("plots/hb", showWarnings = FALSE)
svg("plots/hb/liver_diclo_hb_full_violin plot for daily doses.svg", height = 6, width = 8)
print(liver_diclo_hb_full_violin_plot_for_daily_doses)
dev.off()
```

```{r}
dd %>% 
  group_by(dailydose) %>% 
  normality(labreads)

dd %>% 
  leveneTest(labreads ~ dailydose, data = .)
```


```{r}
# Welch-ANOVA durchführen
welch_result <- oneway.test(labreads ~ dailydose, 
                            data = dd, 
                            var.equal = FALSE)

# Violinplot mit ggbetweenstats: type = "parametric" (führt Welch-ANOVA durch)
plot_mean_violin <- ggbetweenstats(
  data = dd,
  x = dailydose,
  y = labreads,
  type = "parametric",         # Wichtig: führt Welch-ANOVA durch
  mean.ci = TRUE,              # zeigt Mittelwert mit Konfidenzintervall
  title = "liver diclo_violin plot for daily doses with Welch ANOVA",
  xlab = "Daily dose (mg)",
  ylab = "hb (g/dl)",
  messages = FALSE
)
liver_diclo_hb_full_violin_plot_for_daily_doses_with_welch_anova <- plot_mean_violin+ 
  geom_text(
    data = n_patients,
    aes(x = dailydose, 
        y = max(dd$labreads, na.rm = TRUE) * 1.05,  # Position leicht oberhalb
        label = label),
    inherit.aes = FALSE,
    size = 4
  )
liver_diclo_hb_full_violin_plot_for_daily_doses_with_welch_anova

dir.create("plots/hb", showWarnings = FALSE)
svg("plots/hb/liver_diclo_hb_full_violin_plot_for_daily_doses_with_welch_anova.svg", height = 6, width = 8)
print(liver_diclo_hb_full_violin_plot_for_daily_doses_with_welch_anova)
dev.off()

```


### Kruskal-Wallis for TCP for Day1 ############################################
```{}
library(dplyr)
library(ggstatsplot)

# Schritt 1: Daten filtern
dd_day1 <- ld_hb_dose_result1 %>%
  drop_na(numberofdose) %>%
  filter(attribute == "HB Day1") %>%
  mutate(dailydose = factor(dailydose))  # Faktor für Plot

# Schritt 2: Patientenzahl pro Dosis
n_patients <- dd_day1 %>%
  distinct(`Edited_BfArM Nummer2`, dailydose) %>%
  count(dailydose, name = "n") %>%
  mutate(label = paste0("N = ", n))

# Schritt 3: Violinplot erstellen
plot_without_count <- ggbetweenstats(
  data = dd_day1,
  x = dailydose,
  y = labreads,
  type = "np",
  title = "liver diclo_violin plot for daily doses at day 1",
  xlab = "Daily dose (mg)",
  ylab = "hb (g/dl)",
  messages = FALSE
)

# Schritt 4: N-Labels hinzufügen
# Positionierung etwas oberhalb der maximalen y-Werte
max_y <- max(dd_day1$labreads, na.rm = TRUE)

liver_diclo_hb_full_violin_plot_for_daily_doses_at_day1 <- plot_without_count + 
  geom_text(
    data = n_patients,
    aes(
      x = dailydose,  # jetzt als Faktor
      y = max_y * 1.05,
      label = label
    ),
    inherit.aes = FALSE,
    size = 4
  )

# Schritt 5: Speichern
liver_diclo_hb_full_violin_plot_for_daily_doses_at_day1
dir.create("plots/hb", showWarnings = FALSE)
svg("plots/hb/liver diclo_hb_full_violin plot for daily doses for TCP at day 1.svg", height = 6, width = 8)
print(liver_diclo_hb_full_violin_plot_for_daily_doses_at_day1)
dev.off()

```

```{}
dd_day1 %>% 
  group_by(dailydose) %>% 
  normality(labreads)

dd_day1 %>% 
  leveneTest(labreads ~ dailydose, data = .)
```


### Kruskal-Wallis for TCP for Day2 ############################################
```{}
library(dplyr)
library(ggstatsplot)

# Schritt 1: Daten filtern
dd_day2 <- ld_hb_dose_result1 %>%
  drop_na(numberofdose) %>%
  filter(attribute == "HB Day2") %>%
  mutate(dailydose = factor(dailydose))  # Faktor für Plot

# Schritt 2: Patientenzahl pro Dosis
n_patients <- dd_day2 %>%
  distinct(`Edited_BfArM Nummer2`, dailydose) %>%
  count(dailydose, name = "n") %>%
  mutate(label = paste0("N = ", n))

# Schritt 3: Violinplot erstellen
plot_without_count <- ggbetweenstats(
  data = dd_day2,
  x = dailydose,
  y = labreads,
  type = "np",
  title = "liver diclo_violin plot for daily doses at day 2",
  xlab = "Daily dose (mg)",
  ylab = "hb (g/dl)",
  messages = FALSE
)

# Schritt 4: N-Labels hinzufügen
# Positionierung etwas oberhalb der maximalen y-Werte
max_y <- max(dd_day2$labreads, na.rm = TRUE)

liver_diclo_hb_full_violin_plot_for_daily_doses_at_day2 <- plot_without_count + 
  geom_text(
    data = n_patients,
    aes(
      x = dailydose,  # jetzt als Faktor
      y = max_y * 1.05,
      label = label
    ),
    inherit.aes = FALSE,
    size = 4
  )

# Schritt 5: Speichern
liver_diclo_hb_full_violin_plot_for_daily_doses_at_day2
dir.create("plots/hb", showWarnings = FALSE)
svg("plots/hb/liver diclo_hb_full_violin plot for daily doses for TCP at day 2.svg", height = 6, width = 8)
print(liver_diclo_hb_full_violin_plot_for_daily_doses_at_day2)
dev.off()

```

```{}
dd_day2 %>% 
  group_by(dailydose) %>% 
  normality(labreads)

dd_day2 %>% 
  leveneTest(labreads ~ dailydose, data = .)
```


### Kruskal-Wallis for TCP for Day3 ############################################
```{}
library(dplyr)
library(ggstatsplot)

# Schritt 1: Daten filtern
dd_day3 <- ld_hb_dose_result1 %>%
  drop_na(numberofdose) %>%
  filter(attribute == "HB Day3") %>%
  mutate(dailydose = factor(dailydose))  # Faktor für Plot

# Schritt 2: Patientenzahl pro Dosis
n_patients <- dd_day3 %>%
  distinct(`Edited_BfArM Nummer2`, dailydose) %>%
  count(dailydose, name = "n") %>%
  mutate(label = paste0("N = ", n))

# Schritt 3: Violinplot erstellen
plot_without_count <- ggbetweenstats(
  data = dd_day3,
  x = dailydose,
  y = labreads,
  type = "np",
  title = "liver diclo_violin plot for daily doses at day 3",
  xlab = "Daily dose (mg)",
  ylab = "hb (g/dl)",
  messages = FALSE
)

# Schritt 4: N-Labels hinzufügen
# Positionierung etwas oberhalb der maximalen y-Werte
max_y <- max(dd_day3$labreads, na.rm = TRUE)

liver_diclo_hb_full_violin_plot_for_daily_doses_at_day3 <- plot_without_count + 
  geom_text(
    data = n_patients,
    aes(
      x = dailydose,  # jetzt als Faktor
      y = max_y * 1.05,
      label = label
    ),
    inherit.aes = FALSE,
    size = 4
  )

# Schritt 5: Speichern
liver_diclo_hb_full_violin_plot_for_daily_doses_at_day3
dir.create("plots/hb", showWarnings = FALSE)
svg("plots/hb/liver diclo_hb_full_violin plot for daily doses for TCP at day 3.svg", height = 6, width = 8)
print(liver_diclo_hb_full_violin_plot_for_daily_doses_at_day3)
dev.off()

```

```{}
dd_day3 %>% 
  group_by(dailydose) %>% 
  normality(labreads)

dd_day3 %>% 
  leveneTest(labreads ~ dailydose, data = .)
```


##########################################
## dose time series for 50mg####

```{r}
ld_hb_dose_result_filtered <- ld_hb_dose_result %>%
  filter(!grepl("HB_|HB Day_Unknown", attribute)) 

dd_50mg <- ld_hb_dose_result_filtered %>% 
  filter(dailydose %in% c(50)) %>%     ####NEW####
  mutate(attribute = as.factor(attribute)) %>% 
  group_by(attribute) %>% 
  summarize(
    mean_labread = mean(labreads, na.rm = TRUE),
    sd_labread = sd(labreads, na.rm = TRUE),
    count= n())                                 ###NEW###
  
### for lineplot
dd_50mg$attribute <- factor(dd_50mg$attribute,levels = c("HB Day1", "HB Day2", "HB Day3","HB Day4","HB Day5", "HB Day6","HB Day7","HB Day8","HB Day9","HB Day10", "HB Day11","HB Day12","HB Day13","HB Day14","HB Day15","HB Day16","HB Day17","HB Day18","HB Day19","HB Day20","HB Day21","HB Day22","HB Day23","HB Day24","HB Day25","HB Day26","HB Day27","HB Day28","HB Day29","HB Day30","HB Day31","HB Day32","HB Day33","HB Day34","HB Day35","HB Day36","HB Day37","HB Day38","HB Day39","HB Day40","HB Day41","HB Day42","HB Day43","HB Day44","HB Day45","HB Day46","HB Day47","HB Day48","HB Day49","HB Day50","HB Day51","HB Day52","HB Day53","HB Day54","HB Day55","HB Day56","HB Day57","HB Day58","HB Day59","HB Day60","HB Day61","HB Day62","HB Day63","HB Day64","HB Day65","HB Day66","HB Day67","HB Day68","HB Day69","HB Day70","HB Day71","HB Day72","HB Day73","HB Day74","HB Day75","HB Day76","HB Day77","HB Day78","HB Day79","HB Day80","HB Day81","HB Day82","HB Day83","HB Day84","HB Day85","HB Day86","HB Day87","HB Day88","HB Day89","HB Day90","HB Day91","HB Day92","HB Day93","HB Day94","HB Day95","HB Day96","HB Day97","HB Day98","HB Day99","HB Day100"))

upper_y_est <- tryCatch(
  quantile(dd_50mg$mean_labread + dd_50mg$sd_labread, 0.95, na.rm = TRUE) * 1.05,
  error = function(e) NA_real_
)

if (!is.finite(upper_y_est)) {
  upper_y_limit <- 1000
} else {
  upper_y_limit <- ceiling(upper_y_est / 100) * 100
}

step_size <- case_when(
  upper_y_limit <= 100 ~ 10,
  upper_y_limit <= 500 ~ 50,
  upper_y_limit <= 1000 ~ 100,
  upper_y_limit <= 3000 ~ 250,
  upper_y_limit <= 5000 ~ 500,
  TRUE ~ 1000
)

liver_diclo_hb_full_labvlaues_for_50mg_dailydose <- ggplot(dd_50mg, aes(x = attribute, y = mean_labread, group = 1)) +
  geom_line() +
  geom_point() +
  geom_errorbar(aes(ymin = mean_labread, ymax = mean_labread + sd_labread), width = 0.2, color = "red") +
  
  geom_smooth(method = "loess", color = "lightgrey", size = 1, se = FALSE) +  # SEM error bars in red
  geom_text(aes(label = count), vjust = -1.5, size = 5) +  # Add counts as text labels    ####NEW####
  labs(title = "liver diclo_labvalues for 50mg daily-dose",  ###NEW###
       x = "Day of measurement",             ###NEW###
       y = "hb (g/dl)",
       caption = "Red error bars: SD") +
  theme_classic() +
  theme(
     plot.title = element_text(margin = margin(b=10), color="black", face="bold", hjust = 0.5),
     axis.text.x = element_text(face="bold", angle = 45, hjust = 1))+
  scale_y_continuous(
  limits = c(0, upper_y_limit),
  breaks = seq(0, upper_y_limit, by = step_size)
)
                  
dir.create("plots/hb", showWarnings = FALSE)
svg("plots/hb/liver_diclo_hb_full_labvalues for 50mg daily dose.svg", height = 6, width = 8)
print(liver_diclo_hb_full_labvlaues_for_50mg_dailydose)
dev.off()

```


##########################################
## dose time series for 75mg####
```{r}
ld_hb_dose_result_filtered <- ld_hb_dose_result %>%
  filter(!grepl("HB_|HB Day_Unknown", attribute)) 

dd_75mg <- ld_hb_dose_result_filtered %>% 
  filter(dailydose %in% c(75)) %>%     ####NEW####
  mutate(attribute = as.factor(attribute)) %>% 
  group_by(attribute) %>% 
  summarize(
    mean_labread = mean(labreads, na.rm = TRUE),
    sd_labread = sd(labreads, na.rm = TRUE),
    count= n())                                 ###NEW###
  
### for lineplot
dd_75mg$attribute <- factor(dd_75mg$attribute,levels = c("HB Day1", "HB Day2", "HB Day3","HB Day4","HB Day5", "HB Day6","HB Day7","HB Day8","HB Day9","HB Day10", "HB Day11","HB Day12","HB Day13","HB Day14","HB Day15","HB Day16","HB Day17","HB Day18","HB Day19","HB Day20","HB Day21","HB Day22","HB Day23","HB Day24","HB Day25","HB Day26","HB Day27","HB Day28","HB Day29","HB Day30","HB Day31","HB Day32","HB Day33","HB Day34","HB Day35","HB Day36","HB Day37","HB Day38","HB Day39","HB Day40","HB Day41","HB Day42","HB Day43","HB Day44","HB Day45","HB Day46","HB Day47","HB Day48","HB Day49","HB Day50","HB Day51","HB Day52","HB Day53","HB Day54","HB Day55","HB Day56","HB Day57","HB Day58","HB Day59","HB Day60","HB Day61","HB Day62","HB Day63","HB Day64","HB Day65","HB Day66","HB Day67","HB Day68","HB Day69","HB Day70","HB Day71","HB Day72","HB Day73","HB Day74","HB Day75","HB Day76","HB Day77","HB Day78","HB Day79","HB Day80","HB Day81","HB Day82","HB Day83","HB Day84","HB Day85","HB Day86","HB Day87","HB Day88","HB Day89","HB Day90","HB Day91","HB Day92","HB Day93","HB Day94","HB Day95","HB Day96","HB Day97","HB Day98","HB Day99","HB Day100"))

upper_y_est <- tryCatch(
  quantile(dd_75mg$mean_labread + dd_75mg$sd_labread, 0.95, na.rm = TRUE) * 1.05,
  error = function(e) NA_real_
)

if (!is.finite(upper_y_est)) {
  upper_y_limit <- 1000
} else {
  upper_y_limit <- ceiling(upper_y_est / 100) * 100
}

step_size <- case_when(
  upper_y_limit <= 100 ~ 10,
  upper_y_limit <= 500 ~ 50,
  upper_y_limit <= 1000 ~ 100,
  upper_y_limit <= 3000 ~ 250,
  upper_y_limit <= 5000 ~ 500,
  TRUE ~ 1000
)

liver_diclo_hb_full_labvlaues_for_75mg_dailydose <- ggplot(dd_75mg, aes(x = attribute, y = mean_labread, group = 1)) +
  geom_line() +
  geom_point() +
  geom_errorbar(aes(ymin = mean_labread, ymax = mean_labread + sd_labread), width = 0.2, color = "red") +
  
  geom_smooth(method = "loess", color = "lightgrey", size = 1, se = FALSE) +  # SEM error bars in red
  geom_text(aes(label = count), vjust = -1.5, size = 5) +  # Add counts as text labels    ####NEW####
  labs(title = "liver diclo_labvalues for 75mg daily-dose",  ###NEW###
       x = "Day of measurement",             ###NEW###
       y = "hb (g/dl)",
       caption = "Red error bars: SD") +
  theme_classic() +
  theme(
     plot.title = element_text(margin = margin(b=10), color="black", face="bold", hjust = 0.5),
     axis.text.x = element_text(face="bold", angle = 45, hjust = 1))+
  scale_y_continuous(
  limits = c(0, upper_y_limit),
  breaks = seq(0, upper_y_limit, by = step_size)
)
                     
dir.create("plots/hb", showWarnings = FALSE)
svg("plots/hb/liver_diclo_hb_full_labvalues for 75mg daily dose.svg", height = 6, width = 8)
print(liver_diclo_hb_full_labvlaues_for_75mg_dailydose)
dev.off()

```

##########################################
## dose time series for 100mg####
```{r}
ld_hb_dose_result_filtered <- ld_hb_dose_result %>%
  filter(!grepl("HB_|HB Day_Unknown", attribute)) 

dd_100mg <- ld_hb_dose_result_filtered %>% 
  filter(dailydose %in% c(100)) %>%     ####NEW####
  mutate(attribute = as.factor(attribute)) %>% 
  group_by(attribute) %>% 
  summarize(
    mean_labread = mean(labreads, na.rm = TRUE),
    sd_labread = sd(labreads, na.rm = TRUE),
    count= n())                                 ###NEW###
  
### for lineplot
dd_100mg$attribute <- factor(dd_100mg$attribute,levels = c("HB Day1", "HB Day2", "HB Day3","HB Day4","HB Day5", "HB Day6","HB Day7","HB Day8","HB Day9","HB Day10", "HB Day11","HB Day12","HB Day13","HB Day14","HB Day15","HB Day16","HB Day17","HB Day18","HB Day19","HB Day20","HB Day21","HB Day22","HB Day23","HB Day24","HB Day25","HB Day26","HB Day27","HB Day28","HB Day29","HB Day30","HB Day31","HB Day32","HB Day33","HB Day34","HB Day35","HB Day36","HB Day37","HB Day38","HB Day39","HB Day40","HB Day41","HB Day42","HB Day43","HB Day44","HB Day45","HB Day46","HB Day47","HB Day48","HB Day49","HB Day50","HB Day51","HB Day52","HB Day53","HB Day54","HB Day55","HB Day56","HB Day57","HB Day58","HB Day59","HB Day60","HB Day61","HB Day62","HB Day63","HB Day64","HB Day65","HB Day66","HB Day67","HB Day68","HB Day69","HB Day70","HB Day71","HB Day72","HB Day73","HB Day74","HB Day75","HB Day76","HB Day77","HB Day78","HB Day79","HB Day80","HB Day81","HB Day82","HB Day83","HB Day84","HB Day85","HB Day86","HB Day87","HB Day88","HB Day89","HB Day90","HB Day91","HB Day92","HB Day93","HB Day94","HB Day95","HB Day96","HB Day97","HB Day98","HB Day99","HB Day100"))

upper_y_est <- tryCatch(
  quantile(dd_100mg$mean_labread + dd_100mg$sd_labread, 0.95, na.rm = TRUE) * 1.05,
  error = function(e) NA_real_
)

if (!is.finite(upper_y_est)) {
  upper_y_limit <- 1000
} else {
  upper_y_limit <- ceiling(upper_y_est / 100) * 100
}

step_size <- case_when(
  upper_y_limit <= 100 ~ 10,
  upper_y_limit <= 500 ~ 50,
  upper_y_limit <= 1000 ~ 100,
  upper_y_limit <= 3000 ~ 250,
  upper_y_limit <= 5000 ~ 500,
  TRUE ~ 1000
)

liver_diclo_hb_full_labvlaues_for_100mg_dailydose <- ggplot(dd_100mg, aes(x = attribute, y = mean_labread, group = 1)) +
  geom_line() +
  geom_point() +
  geom_errorbar(aes(ymin = mean_labread, ymax = mean_labread + sd_labread), width = 0.2, color = "red") +
  
  geom_smooth(method = "loess", color = "lightgrey", size = 1, se = FALSE) +  # SEM error bars in red
  geom_text(aes(label = count), vjust = -1.5, size = 5) +  # Add counts as text labels    ####NEW####
  labs(title = "liver diclo_labvalues for 100mg daily-dose",  ###NEW###
       x = "Day of measurement",             ###NEW###
       y = "hb (g/dl)",
       caption = "Red error bars: SD") +
  theme_classic() +
  theme(
     plot.title = element_text(margin = margin(b=10), color="black", face="bold", hjust = 0.5),
     axis.text.x = element_text(face="bold", angle = 45, hjust = 1))+
  scale_y_continuous(
  limits = c(0, upper_y_limit),
  breaks = seq(0, upper_y_limit, by = step_size)
)
                     
dir.create("plots/hb", showWarnings = FALSE)
svg("plots/hb/liver_diclo_hb_full_labvalues for 100mg daily dose.svg", height = 6, width = 8)
print(liver_diclo_hb_full_labvlaues_for_100mg_dailydose)
dev.off()

```


##########################################
## dose time series for 150mg####
```{r}
ld_hb_dose_result_filtered <- ld_hb_dose_result %>%
  filter(!grepl("HB_|HB Day_Unknown", attribute)) 

dd_150mg <- ld_hb_dose_result_filtered %>% 
  filter(dailydose %in% c(150)) %>%     ####NEW####
  mutate(attribute = as.factor(attribute)) %>% 
  group_by(attribute) %>% 
  summarize(
    mean_labread = mean(labreads, na.rm = TRUE),
    sd_labread = sd(labreads, na.rm = TRUE),
    count= n())                                 ###NEW###
  
### for lineplot
dd_150mg$attribute <- factor(dd_150mg$attribute,levels = c("HB Day1", "HB Day2", "HB Day3","HB Day4","HB Day5", "HB Day6","HB Day7","HB Day8","HB Day9","HB Day10", "HB Day11","HB Day12","HB Day13","HB Day14","HB Day15","HB Day16","HB Day17","HB Day18","HB Day19","HB Day20","HB Day21","HB Day22","HB Day23","HB Day24","HB Day25","HB Day26","HB Day27","HB Day28","HB Day29","HB Day30","HB Day31","HB Day32","HB Day33","HB Day34","HB Day35","HB Day36","HB Day37","HB Day38","HB Day39","HB Day40","HB Day41","HB Day42","HB Day43","HB Day44","HB Day45","HB Day46","HB Day47","HB Day48","HB Day49","HB Day50","HB Day51","HB Day52","HB Day53","HB Day54","HB Day55","HB Day56","HB Day57","HB Day58","HB Day59","HB Day60","HB Day61","HB Day62","HB Day63","HB Day64","HB Day65","HB Day66","HB Day67","HB Day68","HB Day69","HB Day70","HB Day71","HB Day72","HB Day73","HB Day74","HB Day75","HB Day76","HB Day77","HB Day78","HB Day79","HB Day80","HB Day81","HB Day82","HB Day83","HB Day84","HB Day85","HB Day86","HB Day87","HB Day88","HB Day89","HB Day90","HB Day91","HB Day92","HB Day93","HB Day94","HB Day95","HB Day96","HB Day97","HB Day98","HB Day99","HB Day100"))

# Berechne sichere Obergrenze für Y-Achse
upper_y_est <- tryCatch(
  quantile(dd_150mg$mean_labread + dd_150mg$sd_labread, 0.95, na.rm = TRUE) * 1.05,
  error = function(e) NA_real_
)

if (!is.finite(upper_y_est)) {
  upper_y_limit <- 1000
} else {
  upper_y_limit <- ceiling(upper_y_est / 100) * 100
}

step_size <- case_when(
  upper_y_limit <= 100 ~ 10,
  upper_y_limit <= 500 ~ 50,
  upper_y_limit <= 1000 ~ 100,
  upper_y_limit <= 3000 ~ 250,
  upper_y_limit <= 5000 ~ 500,
  TRUE ~ 1000
)

liver_diclo_hb_full_labvlaues_for_150mg_dailydose <- ggplot(dd_150mg, aes(x = attribute, y = mean_labread, group = 1)) +
  geom_line() +
  geom_point() +
  geom_errorbar(aes(ymin = mean_labread, ymax = mean_labread + sd_labread), width = 0.2, color = "red") +
  
  geom_smooth(method = "loess", color = "lightgrey", size = 1, se = FALSE) +  # SEM error bars in red
  geom_text(aes(label = count), vjust = -1.5, size = 5) +  # Add counts as text labels    ####NEW####
  labs(title = "liver diclo_labvalues for 150mg daily-dose",  ###NEW###
       x = "Day of measurement",             ###NEW###
       y = "hb (g/dl)",
       caption = "Red error bars: SD") +
  theme_classic() +
  theme(
     plot.title = element_text(margin = margin(b=10), color="black", face="bold", hjust = 0.5),
     axis.text.x = element_text(face="bold", angle = 45, hjust = 1))+
  scale_y_continuous(
  limits = c(0, upper_y_limit),
  breaks = seq(0, upper_y_limit, by = step_size)
)
                     
dir.create("plots/hb", showWarnings = FALSE)
svg("plots/hb/liver_diclo_hb_full_labvalues for 150mg daily dose.svg", height = 6, width = 8)
print(liver_diclo_hb_full_labvlaues_for_150mg_dailydose)
dev.off()

```



##########################################
## dose time series for 200mg####
```{r}
ld_hb_dose_result_filtered <- ld_hb_dose_result %>%
  filter(!grepl("HB_|HB Day_Unknown", attribute)) %>% 
  filter(dailydose %in% c(200)) 
dd_200mg <- ld_hb_dose_result_filtered %>% 
  filter(dailydose %in% c(200)) %>%     ####NEW####
  mutate(attribute = as.factor(attribute)) %>% 
  group_by(attribute) %>% 
  summarize(
    mean_labread = mean(labreads, na.rm = TRUE),
    sd_labread = sd(labreads, na.rm = TRUE),
    count= n())                                 ###NEW###
  
### for lineplot
dd_200mg$attribute <- factor(dd_200mg$attribute,levels = c("HB Day1", "HB Day2", "HB Day3","HB Day4","HB Day5", "HB Day6","HB Day7","HB Day8","HB Day9","HB Day10", "HB Day11","HB Day12","HB Day13","HB Day14","HB Day15","HB Day16","HB Day17","HB Day18","HB Day19","HB Day20","HB Day21","HB Day22","HB Day23","HB Day24","HB Day25","HB Day26","HB Day27","HB Day28","HB Day29","HB Day30","HB Day31","HB Day32","HB Day33","HB Day34","HB Day35","HB Day36","HB Day37","HB Day38","HB Day39","HB Day40","HB Day41","HB Day42","HB Day43","HB Day44","HB Day45","HB Day46","HB Day47","HB Day48","HB Day49","HB Day50","HB Day51","HB Day52","HB Day53","HB Day54","HB Day55","HB Day56","HB Day57","HB Day58","HB Day59","HB Day60","HB Day61","HB Day62","HB Day63","HB Day64","HB Day65","HB Day66","HB Day67","HB Day68","HB Day69","HB Day70","HB Day71","HB Day72","HB Day73","HB Day74","HB Day75","HB Day76","HB Day77","HB Day78","HB Day79","HB Day80","HB Day81","HB Day82","HB Day83","HB Day84","HB Day85","HB Day86","HB Day87","HB Day88","HB Day89","HB Day90","HB Day91","HB Day92","HB Day93","HB Day94","HB Day95","HB Day96","HB Day97","HB Day98","HB Day99","HB Day100"))

# Berechne sichere Obergrenze für Y-Achse
upper_y_est <- tryCatch(
  quantile(dd_200mg$mean_labread + dd_200mg$sd_labread, 0.95, na.rm = TRUE) * 1.05,
  error = function(e) NA_real_
)

if (!is.finite(upper_y_est)) {
  upper_y_limit <- 1000
} else {
  upper_y_limit <- ceiling(upper_y_est / 100) * 100
}

step_size <- case_when(
  upper_y_limit <= 100 ~ 10,
  upper_y_limit <= 500 ~ 50,
  upper_y_limit <= 1000 ~ 100,
  upper_y_limit <= 3000 ~ 250,
  upper_y_limit <= 5000 ~ 500,
  TRUE ~ 1000
)


liver_diclo_hb_full_labvlaues_for_200mg_dailydose <- ggplot(dd_200mg, aes(x = attribute, y = mean_labread, group = 1)) +
  geom_line() +
  geom_point() +
  geom_errorbar(aes(ymin = mean_labread, ymax = mean_labread + sd_labread), width = 0.2, color = "red") +
  
  geom_smooth(method = "loess", color = "lightgrey", size = 1, se = FALSE) +  # SEM error bars in red
  geom_text(aes(label = count), vjust = -1.5, size = 5) +  # Add counts as text labels    ####NEW####
  labs(title = "liver diclo_labvalues for 200mg daily-dose",  ###NEW###
       x = "Day of measurement",             ###NEW###
       y = "hb (g/dl)",
       caption = "Red error bars: SD") +
  theme_classic() +
  theme(
     plot.title = element_text(margin = margin(b=10), color="black", face="bold", hjust = 0.5),
     axis.text.x = element_text(face="bold", angle = 45, hjust = 1))+
  scale_y_continuous(
#  limits = c(0, upper_y_limit),
#  breaks = seq(0, upper_y_limit, by = step_size)
  limits = c(0, max(ld_hb_dose_result_filtered$labreads, na.rm = TRUE)+5)
)
                     
dir.create("plots/hb", showWarnings = FALSE)
svg("plots/hb/liver_diclo_hb_full_labvalues for 200mg daily dose.svg", height = 6, width = 8)
print(liver_diclo_hb_full_labvlaues_for_200mg_dailydose)
dev.off()

```


###################cumulative dose = CD #######


```{r}
ld_hb_cd <- hb_dosedata %>%
  filter(Kathegorie == "Cummulative Dosis" & Treatment.y == "Diclofenac" & Treatment.x == "Leber_Diclo") %>%
  filter(!grepl("_From Start|_From start|DBS", attribute)) %>% 
  filter(Parameter != 0)
ld_hb_cd
```

```{r}
ld_hb_cd_dosegroups <- ld_hb_cd %>%
  mutate(Dose_Group = cut(Parameter,
                          breaks = c(0, 500,1000,2500, 5000,10000,20000, Inf),
                          labels = c("50mg to 0.5g","0.5g to 1g","1g to 2.5g","2.5g to 5g", "5g to 10g", "10g to 20g", "20g < Higher"),
                          right = FALSE)) # right = FALSE to make intervals inclusive of lower bound and exclusive of upper bound
```

```{r}
ld_hb_cd_dosegroups %>% 
  group_by(Dose_Group) %>% 
  normality(labreads)
```


```{r}
n_patients <- ld_hb_cd_dosegroups %>%
  distinct(`Edited_BfArM Nummer2`, Dose_Group) %>%  # nur einzigartige Patienten
  count(Dose_Group, name = "n") %>%
  mutate(label = paste0("N = ", n))

# Schritt 2: ggbetweenstats-Plot erstellen
plot_without_count <- ggbetweenstats(
  data = ld_hb_cd_dosegroups,
  x = "Dose_Group",
  y = "labreads",
  type = "np",  # non-parametrisch
  title = "liver diclo_violin plot for cumulative doses",
  xlab = "Cumulative dose (mg)",
  ylab = "hb (g/dl)",
  messages = FALSE)

# Schritt 3: N-Werte oberhalb der Violinenplots einfügen
liver_diclo_hb_full_violin_plot_for_cumulative_doses <- plot_without_count+ 
  geom_text(
    data = n_patients,
    aes(x = Dose_Group, 
        y = max(ld_hb_cd_dosegroups$labreads, na.rm = TRUE) * 1.05,  # Position leicht oberhalb
        label = label),
    inherit.aes = FALSE,
    size = 4
  )

dir.create("plots/hb", showWarnings = FALSE)
svg("plots/hb/liver diclo_hb_full_violin plot for cumulative doses.svg", height = 6, width = 8)
print(liver_diclo_hb_full_violin_plot_for_cumulative_doses)
dev.off()
```

```{r}
ld_hb_cd_dosegroups %>% 
  group_by(Dose_Group) %>% 
  normality(labreads)

ld_hb_cd_dosegroups %>% 
  leveneTest(labreads ~ Dose_Group, data = .)
```


```{r}
# Welch-ANOVA durchführen
welch_result <- oneway.test(labreads ~ Dose_Group, data = ld_hb_cd_dosegroups, var.equal = FALSE)

# Violinplot mit ggbetweenstats: type = "parametric" (führt Welch-ANOVA durch)
plot_mean_violin <- ggbetweenstats(
  data = ld_hb_cd_dosegroups,
  x = Dose_Group,
  y = labreads,
  type = "parametric",         # Wichtig: führt Welch-ANOVA durch
  mean.ci = TRUE,              # zeigt Mittelwert mit Konfidenzintervall
  title = "liver diclo_violin plot for cumulative dosis with Welch ANOVA",
  xlab = "Cumulative dose (mg)",
  ylab = "hb (g/dl)",
  messages = FALSE
)
liver_diclo_hb_full_violin_plot_for_cumulative_doses_with_welch_anova <- plot_mean_violin+ 
  geom_text(
    data = n_patients,
    aes(x = Dose_Group, 
        y = max(ld_hb_cd_dosegroups$labreads, na.rm = TRUE) * 1.05,  # Position leicht oberhalb
        label = label),
    inherit.aes = FALSE,
    size = 4
  )
liver_diclo_hb_full_violin_plot_for_cumulative_doses_with_welch_anova

dir.create("plots/hb", showWarnings = FALSE)
svg("plots/hb/liver diclo_hb_full_violin plot for cumulative doses with welch anova.svg", height = 6, width = 8)
print(liver_diclo_hb_full_violin_plot_for_cumulative_doses_with_welch_anova)
dev.off()

```


```{r}
# Anzahl eindeutiger Patienten & ymax pro Dosisgruppe berechnen
ld_hb_cd_dosegroups_count <- ld_hb_cd_dosegroups %>% 
  group_by(Dose_Group) %>%
  summarize(
    n_patients = n_distinct(`Edited_BfArM Nummer2`),  # eindeutige Patientenzahl
    ymax = max(labreads, na.rm = TRUE),
    .groups = "drop")

# Boxplot mit Patientenzahl (nicht Messwertanzahl)
liver_diclo_hb_full_boxplot_for_cumulative_dose_groups <- ld_hb_cd_dosegroups %>% 
  mutate(Dose_Group = as.factor(Dose_Group)) %>% 
  ggplot(aes(x = Dose_Group, y = labreads)) +
  geom_boxplot() +
  geom_jitter(color = "red", width = 0.2, height = 0) +
  geom_text(data = ld_hb_cd_dosegroups_count, 
            aes(x = Dose_Group, 
                y = ymax, 
                label = paste0("n=", n_patients)),  # geänderte Beschriftung
            color = "blue", 
            vjust = -0.5) +
  labs(title = "liver_diclo boxplot for cumulative dose groups",
       x = "Dose Group",
       y = "hb (g/dl)") +
  theme_classic() +
  theme(
    plot.title = element_text(margin = margin(b = 10), color = "black", face = "bold", hjust = 0.5),
    axis.text.x = element_text(face = "bold", angle = 45, hjust = 1)
  ) +
  scale_y_continuous(limits = c(0, max(ld_hb_cd_dosegroups$labreads, na.rm = TRUE)))

dir.create("plots/hb", showWarnings = FALSE)
svg("plots/hb/liver diclo_hb_full_boxplot for cumulative dose groups.svg", height = 6, width = 8)
print(liver_diclo_hb_full_boxplot_for_cumulative_dose_groups)
dev.off()
```


##########################################
## dose time series for 50to500mg####

```{r}
ld_hb_dose_result_filtered <- ld_hb_cd_dosegroups %>%
  filter(!grepl("HB_|HB Day_Unknown", attribute)) 

cd_50to500mg <- ld_hb_dose_result_filtered %>% 
  filter(Dose_Group %in% c("50mg to 0.5g")) %>%     ####NEW####
  mutate(attribute = as.factor(attribute)) %>% 
  group_by(attribute) %>% 
  summarize(
    mean_labread = mean(labreads, na.rm = TRUE),
    sd_labread = sd(labreads, na.rm = TRUE),
    count= n())                                 ###NEW###
  
### for lineplot
cd_50to500mg$attribute <- factor(cd_50to500mg$attribute,levels = c("HB Day1", "HB Day2", "HB Day3","HB Day4","HB Day5", "HB Day6","HB Day7","HB Day8","HB Day9","HB Day10", "HB Day11","HB Day12","HB Day13","HB Day14","HB Day15","HB Day16","HB Day17","HB Day18","HB Day19","HB Day20","HB Day21","HB Day22","HB Day23","HB Day24","HB Day25","HB Day26","HB Day27","HB Day28","HB Day29","HB Day30","HB Day31","HB Day32","HB Day33","HB Day34","HB Day35","HB Day36","HB Day37","HB Day38","HB Day39","HB Day40","HB Day41","HB Day42","HB Day43","HB Day44","HB Day45","HB Day46","HB Day47","HB Day48","HB Day49","HB Day50","HB Day51","HB Day52","HB Day53","HB Day54","HB Day55","HB Day56","HB Day57","HB Day58","HB Day59","HB Day60","HB Day61","HB Day62","HB Day63","HB Day64","HB Day65","HB Day66","HB Day67","HB Day68","HB Day69","HB Day70","HB Day71","HB Day72","HB Day73","HB Day74","HB Day75","HB Day76","HB Day77","HB Day78","HB Day79","HB Day80","HB Day81","HB Day82","HB Day83","HB Day84","HB Day85","HB Day86","HB Day87","HB Day88","HB Day89","HB Day90","HB Day91","HB Day92","HB Day93","HB Day94","HB Day95","HB Day96","HB Day97","HB Day98","HB Day99","HB Day100"))

upper_y_limit <- quantile(cd_50to500mg$mean_labread + cd_50to500mg$sd_labread, 0.95, na.rm = TRUE) * 1.05
upper_y_limit <- ceiling(upper_y_limit / 100) * 100
step_size <- case_when(
  upper_y_limit <= 100 ~ 10,
  upper_y_limit <= 500 ~ 50,
  upper_y_limit <= 1000 ~ 100,
  upper_y_limit <= 3000 ~ 250,
  upper_y_limit <= 5000 ~ 500,
  TRUE ~ 1000
)

liver_diclo_hb_full_labvlaues_for_50to500mg_cumulativedose <- ggplot(cd_50to500mg, aes(x = attribute, y = mean_labread, group = 1)) +
  geom_line() +
  geom_point() +
  geom_errorbar(aes(ymin = mean_labread, ymax = mean_labread + sd_labread), width = 0.2, color = "red") +
  geom_smooth(method = "loess", color = "lightgrey", size = 1, se = FALSE) +  # SEM error bars in red
  geom_text(aes(label = count), vjust = -1.5, size = 5) +  # Add counts as text labels    ####NEW####
  labs(title = "liver diclo_labvalues for 50mg to 0.5g cumulative dose",  ###NEW###
       x = "Day of measurement",             ###NEW###
       y = "hb (g/dl)",
       caption = "Red error bars: SD") +
  theme_classic() +
  theme(
     plot.title = element_text(margin = margin(b=10), color="black", face="bold", hjust = 0.5),
     axis.text.x = element_text(face="bold", angle = 45, hjust = 1))+
  scale_y_continuous(
  limits = c(0, upper_y_limit),
  breaks = seq(0, upper_y_limit, by = step_size)
)

         
liver_diclo_hb_full_labvlaues_for_50to500mg_cumulativedose

dir.create("plots/hb", showWarnings = FALSE)
svg("plots/hb/liver_diclo_hb_full_labvalues for 50 to 500mg cumulative dose.svg", height = 6, width = 8)
print(liver_diclo_hb_full_labvlaues_for_50to500mg_cumulativedose)
dev.off()

```


##########################################
## dose time series for 0.5g to 1g####

```{r}
ld_hb_dose_result_filtered <- ld_hb_cd_dosegroups %>%
  filter(!grepl("HB_|HB Day_Unknown", attribute))  %>% 
  filter(Dose_Group %in% c("0.5g to 1g"))
cd_500to1000mg <- ld_hb_dose_result_filtered %>% 
  filter(Dose_Group %in% c("0.5g to 1g")) %>%     ####NEW####
  mutate(attribute = as.factor(attribute)) %>% 
  group_by(attribute) %>% 
  summarize(
    mean_labread = mean(labreads, na.rm = TRUE),
    sd_labread = sd(labreads, na.rm = TRUE),
    count= n())                                 ###NEW###
  
### for lineplot
cd_500to1000mg$attribute <- factor(cd_500to1000mg$attribute,levels = c("HB Day1", "HB Day2", "HB Day3","HB Day4","HB Day5", "HB Day6","HB Day7","HB Day8","HB Day9","HB Day10", "HB Day11","HB Day12","HB Day13","HB Day14","HB Day15","HB Day16","HB Day17","HB Day18","HB Day19","HB Day20","HB Day21","HB Day22","HB Day23","HB Day24","HB Day25","HB Day26","HB Day27","HB Day28","HB Day29","HB Day30","HB Day31","HB Day32","HB Day33","HB Day34","HB Day35","HB Day36","HB Day37","HB Day38","HB Day39","HB Day40","HB Day41","HB Day42","HB Day43","HB Day44","HB Day45","HB Day46","HB Day47","HB Day48","HB Day49","HB Day50","HB Day51","HB Day52","HB Day53","HB Day54","HB Day55","HB Day56","HB Day57","HB Day58","HB Day59","HB Day60","HB Day61","HB Day62","HB Day63","HB Day64","HB Day65","HB Day66","HB Day67","HB Day68","HB Day69","HB Day70","HB Day71","HB Day72","HB Day73","HB Day74","HB Day75","HB Day76","HB Day77","HB Day78","HB Day79","HB Day80","HB Day81","HB Day82","HB Day83","HB Day84","HB Day85","HB Day86","HB Day87","HB Day88","HB Day89","HB Day90","HB Day91","HB Day92","HB Day93","HB Day94","HB Day95","HB Day96","HB Day97","HB Day98","HB Day99","HB Day100"))

upper_y_est <- tryCatch(
  quantile(cd_500to1000mg$mean_labread + cd_500to1000mg$sd_labread, 0.95, na.rm = TRUE) * 1.05,
  error = function(e) NA_real_
)

if (!is.finite(upper_y_est)) {
  upper_y_limit <- 1000
} else {
  upper_y_limit <- ceiling(upper_y_est / 100) * 100
}

step_size <- case_when(
  upper_y_limit <= 100 ~ 10,
  upper_y_limit <= 500 ~ 50,
  upper_y_limit <= 1000 ~ 100,
  upper_y_limit <= 3000 ~ 250,
  upper_y_limit <= 5000 ~ 500,
  TRUE ~ 1000
)

liver_diclo_hb_full_labvlaues_for_500to1000mg_cumulativedose <- ggplot(cd_500to1000mg, aes(x = attribute, y = mean_labread, group = 1)) +
  geom_line() +
  geom_point() +
  geom_errorbar(aes(ymin = mean_labread, ymax = mean_labread + sd_labread), width = 0.2, color = "red") +
  geom_smooth(method = "loess", color = "lightgrey", size = 1, se = FALSE) +  # SEM error bars in red
  geom_text(aes(label = count), vjust = -1.5, size = 5) +  # Add counts as text labels    ####NEW####
  labs(title = "liver diclo_labvalues for 0.5g to 1g cumulative dose",  ###NEW###
       x = "Day of measurement",             ###NEW###
       y = "hb (g/dl)",
       caption = "Red error bars: SD") +
  theme_classic() +
  theme(
     plot.title = element_text(margin = margin(b=10), color="black", face="bold", hjust = 0.5),
     axis.text.x = element_text(face="bold", angle = 45, hjust = 1))+
  scale_y_continuous(
#  limits = c(0, upper_y_limit),
#  breaks = seq(0, upper_y_limit, by = step_size)
  limits = c(0, max(ld_hb_dose_result_filtered $labreads, na.rm = TRUE)+5)
  )


dir.create("plots/hb", showWarnings = FALSE)
svg("plots/hb/liver_diclo_hb_full_labvalues for 0.5g to 1g cumulative dose.svg", height = 6, width = 8)
print(liver_diclo_hb_full_labvlaues_for_500to1000mg_cumulativedose)
dev.off()
```


##########################################
## dose time series for 1g to 2.5g####

```{r}
ld_hb_dose_result_filtered <- ld_hb_cd_dosegroups %>%
  filter(!grepl("HB_|HB Day_Unknown", attribute)) 

cd_1000to2500 <- ld_hb_dose_result_filtered %>% 
  filter(Dose_Group %in% c("1g to 2.5g")) %>%     ####NEW####
  mutate(attribute = as.factor(attribute)) %>% 
  group_by(attribute) %>% 
  summarize(
    mean_labread = mean(labreads, na.rm = TRUE),
    sd_labread = sd(labreads, na.rm = TRUE),
    count= n())                                 ###NEW###
  
### for lineplot
cd_1000to2500$attribute <- factor(cd_1000to2500$attribute,levels = c("HB Day1", "HB Day2", "HB Day3","HB Day4","HB Day5", "HB Day6","HB Day7","HB Day8","HB Day9","HB Day10", "HB Day11","HB Day12","HB Day13","HB Day14","HB Day15","HB Day16","HB Day17","HB Day18","HB Day19","HB Day20","HB Day21","HB Day22","HB Day23","HB Day24","HB Day25","HB Day26","HB Day27","HB Day28","HB Day29","HB Day30","HB Day31","HB Day32","HB Day33","HB Day34","HB Day35","HB Day36","HB Day37","HB Day38","HB Day39","HB Day40","HB Day41","HB Day42","HB Day43","HB Day44","HB Day45","HB Day46","HB Day47","HB Day48","HB Day49","HB Day50","HB Day51","HB Day52","HB Day53","HB Day54","HB Day55","HB Day56","HB Day57","HB Day58","HB Day59","HB Day60","HB Day61","HB Day62","HB Day63","HB Day64","HB Day65","HB Day66","HB Day67","HB Day68","HB Day69","HB Day70","HB Day71","HB Day72","HB Day73","HB Day74","HB Day75","HB Day76","HB Day77","HB Day78","HB Day79","HB Day80","HB Day81","HB Day82","HB Day83","HB Day84","HB Day85","HB Day86","HB Day87","HB Day88","HB Day89","HB Day90","HB Day91","HB Day92","HB Day93","HB Day94","HB Day95","HB Day96","HB Day97","HB Day98","HB Day99","HB Day100"))

upper_y_est <- tryCatch(
  quantile(cd_1000to2500$mean_labread + cd_1000to2500$sd_labread, 0.95, na.rm = TRUE) * 1.05,
  error = function(e) NA_real_
)

if (!is.finite(upper_y_est)) {
  upper_y_limit <- 1000
} else {
  upper_y_limit <- ceiling(upper_y_est / 100) * 100
}

step_size <- case_when(
  upper_y_limit <= 100 ~ 10,
  upper_y_limit <= 500 ~ 50,
  upper_y_limit <= 1000 ~ 100,
  upper_y_limit <= 3000 ~ 250,
  upper_y_limit <= 5000 ~ 500,
  TRUE ~ 1000
)

liver_diclo_hb_full_labvlaues_for_1000to2500_cumulativedose <- ggplot(cd_1000to2500, aes(x = attribute, y = mean_labread, group = 1)) +
  geom_line() +
  geom_point() +
  geom_errorbar(aes(ymin = mean_labread, ymax = mean_labread + sd_labread), width = 0.2, color = "red") +
  geom_smooth(method = "loess", color = "lightgrey", size = 1, se = FALSE) +  # SEM error bars in red
  geom_text(aes(label = count), vjust = -1.5, size = 5) +  # Add counts as text labels    ####NEW####
  labs(title = "liver diclo_labvalues for 1g to 2.5g cumulative dose",  ###NEW###
       x = "Day of measurement",             ###NEW###
       y = "hb (g/dl)",
       caption = "Red error bars: SD") +
  theme_classic() +
  theme(
     plot.title = element_text(margin = margin(b=10), color="black", face="bold", hjust = 0.5),
     axis.text.x = element_text(face="bold", angle = 45, hjust = 1))+
  scale_y_continuous(
  limits = c(0, upper_y_limit),
  breaks = seq(0, upper_y_limit, by = step_size))

dir.create("plots/hb", showWarnings = FALSE)
svg("plots/hb/liver_diclo_hb_full_labvalues for 1g to 2.5g cumulative dose.svg", height = 6, width = 8)
print(liver_diclo_hb_full_labvlaues_for_1000to2500_cumulativedose)
dev.off()
```


##########################################
## dose time series for 2.5g to 5g####

```{r}
ld_hb_dose_result_filtered <- ld_hb_cd_dosegroups %>%
  filter(!grepl("HB_|HB Day_Unknown", attribute)) 

cd_2500to5000 <- ld_hb_dose_result_filtered %>% 
  filter(Dose_Group %in% c("2.5g to 5g")) %>%     ####NEW####
  mutate(attribute = as.factor(attribute)) %>% 
  group_by(attribute) %>% 
  summarize(
    mean_labread = mean(labreads, na.rm = TRUE),
    sd_labread = sd(labreads, na.rm = TRUE),
    count= n())                                 ###NEW###
  
### for lineplot
cd_2500to5000$attribute <- factor(cd_2500to5000$attribute,levels = c("HB Day1", "HB Day2", "HB Day3","HB Day4","HB Day5", "HB Day6","HB Day7","HB Day8","HB Day9","HB Day10", "HB Day11","HB Day12","HB Day13","HB Day14","HB Day15","HB Day16","HB Day17","HB Day18","HB Day19","HB Day20","HB Day21","HB Day22","HB Day23","HB Day24","HB Day25","HB Day26","HB Day27","HB Day28","HB Day29","HB Day30","HB Day31","HB Day32","HB Day33","HB Day34","HB Day35","HB Day36","HB Day37","HB Day38","HB Day39","HB Day40","HB Day41","HB Day42","HB Day43","HB Day44","HB Day45","HB Day46","HB Day47","HB Day48","HB Day49","HB Day50","HB Day51","HB Day52","HB Day53","HB Day54","HB Day55","HB Day56","HB Day57","HB Day58","HB Day59","HB Day60","HB Day61","HB Day62","HB Day63","HB Day64","HB Day65","HB Day66","HB Day67","HB Day68","HB Day69","HB Day70","HB Day71","HB Day72","HB Day73","HB Day74","HB Day75","HB Day76","HB Day77","HB Day78","HB Day79","HB Day80","HB Day81","HB Day82","HB Day83","HB Day84","HB Day85","HB Day86","HB Day87","HB Day88","HB Day89","HB Day90","HB Day91","HB Day92","HB Day93","HB Day94","HB Day95","HB Day96","HB Day97","HB Day98","HB Day99","HB Day100"))

upper_y_est <- tryCatch(
  quantile(cd_2500to5000$mean_labread + cd_2500to5000$sd_labread, 0.95, na.rm = TRUE) * 1.05,
  error = function(e) NA_real_
)

if (!is.finite(upper_y_est)) {
  upper_y_limit <- 1000
} else {
  upper_y_limit <- ceiling(upper_y_est / 100) * 100
}

step_size <- case_when(
  upper_y_limit <= 100 ~ 10,
  upper_y_limit <= 500 ~ 50,
  upper_y_limit <= 1000 ~ 100,
  upper_y_limit <= 3000 ~ 250,
  upper_y_limit <= 5000 ~ 500,
  TRUE ~ 1000
)

liver_diclo_hb_full_labvlaues_for_2500to5000_cumulativedose <- ggplot(cd_2500to5000, aes(x = attribute, y = mean_labread, group = 1)) +
  geom_line() +
  geom_point() +
  geom_errorbar(aes(ymin = mean_labread, ymax = mean_labread + sd_labread), width = 0.2, color = "red") +
  geom_smooth(method = "loess", color = "lightgrey", size = 1, se = FALSE) +  # SEM error bars in red
  geom_text(aes(label = count), vjust = -1.5, size = 5) +  # Add counts as text labels    ####NEW####
  labs(title = "liver diclo_labvalues for 2.5g to 5g cumulative dose",  ###NEW###
       x = "Day of measurement",             ###NEW###
       y = "hb (g/dl)",
       caption = "Red error bars: SD") +
  theme_classic() +
  theme(
     plot.title = element_text(margin = margin(b=10), color="black", face="bold", hjust = 0.5),
     axis.text.x = element_text(face="bold", angle = 45, hjust = 1))+
  scale_y_continuous(
  limits = c(0, upper_y_limit),
  breaks = seq(0, upper_y_limit, by = step_size))

dir.create("plots/hb", showWarnings = FALSE)
svg("plots/hb/liver_diclo_hb_full_labvalues for 2.5g to 5g cumulative dose.svg", height = 6, width = 8)
print(liver_diclo_hb_full_labvlaues_for_2500to5000_cumulativedose)
dev.off()
```


##########################################
## dose time series for 5g to 10g####

```{r}
ld_hb_dose_result_filtered <- ld_hb_cd_dosegroups %>%
  filter(!grepl("HB_|HB Day_Unknown", attribute))%>%  
  filter(Dose_Group %in% c("5g to 10g")) 
cd_5000to10000 <- ld_hb_dose_result_filtered %>% 
  filter(Dose_Group %in% c("5g to 10g")) %>%     ####NEW####
  mutate(attribute = as.factor(attribute)) %>% 
  group_by(attribute) %>% 
  summarize(
    mean_labread = mean(labreads, na.rm = TRUE),
    sd_labread = sd(labreads, na.rm = TRUE),
    count= n())                                 ###NEW###
  
### for lineplot
cd_5000to10000$attribute <- factor(cd_5000to10000$attribute,levels = c("HB Day1", "HB Day2", "HB Day3","HB Day4","HB Day5", "HB Day6","HB Day7","HB Day8","HB Day9","HB Day10", "HB Day11","HB Day12","HB Day13","HB Day14","HB Day15","HB Day16","HB Day17","HB Day18","HB Day19","HB Day20","HB Day21","HB Day22","HB Day23","HB Day24","HB Day25","HB Day26","HB Day27","HB Day28","HB Day29","HB Day30","HB Day31","HB Day32","HB Day33","HB Day34","HB Day35","HB Day36","HB Day37","HB Day38","HB Day39","HB Day40","HB Day41","HB Day42","HB Day43","HB Day44","HB Day45","HB Day46","HB Day47","HB Day48","HB Day49","HB Day50","HB Day51","HB Day52","HB Day53","HB Day54","HB Day55","HB Day56","HB Day57","HB Day58","HB Day59","HB Day60","HB Day61","HB Day62","HB Day63","HB Day64","HB Day65","HB Day66","HB Day67","HB Day68","HB Day69","HB Day70","HB Day71","HB Day72","HB Day73","HB Day74","HB Day75","HB Day76","HB Day77","HB Day78","HB Day79","HB Day80","HB Day81","HB Day82","HB Day83","HB Day84","HB Day85","HB Day86","HB Day87","HB Day88","HB Day89","HB Day90","HB Day91","HB Day92","HB Day93","HB Day94","HB Day95","HB Day96","HB Day97","HB Day98","HB Day99","HB Day100"))

upper_y_est <- tryCatch(
  quantile(cd_5000to10000$mean_labread + cd_5000to10000$sd_labread, 0.95, na.rm = TRUE) * 1.05,
  error = function(e) NA_real_
)

if (!is.finite(upper_y_est)) {
  upper_y_limit <- 1000
} else {
  upper_y_limit <- ceiling(upper_y_est / 100) * 100
}

step_size <- case_when(
  upper_y_limit <= 100 ~ 10,
  upper_y_limit <= 500 ~ 50,
  upper_y_limit <= 1000 ~ 100,
  upper_y_limit <= 3000 ~ 250,
  upper_y_limit <= 5000 ~ 500,
  TRUE ~ 1000
)

liver_diclo_hb_full_labvlaues_for_5000to10000_cumulativedose <- ggplot(cd_5000to10000, aes(x = attribute, y = mean_labread, group = 1)) +
  geom_line() +
  geom_point() +
  geom_errorbar(aes(ymin = mean_labread, ymax = mean_labread + sd_labread), width = 0.2, color = "red") +
  geom_smooth(method = "loess", color = "lightgrey", size = 1, se = FALSE) +  # SEM error bars in red
  geom_text(aes(label = count), vjust = -1.5, size = 5) +  # Add counts as text labels    ####NEW####
  labs(title = "liver diclo_labvalues for 5g to 10g cumulative dose",  ###NEW###
       x = "Day of measurement",             ###NEW###
       y = "hb (g/dl)",
       caption = "Red error bars: SD") +
  theme_classic() +
  theme(
     plot.title = element_text(margin = margin(b=10), color="black", face="bold", hjust = 0.5),
     axis.text.x = element_text(face="bold", angle = 45, hjust = 1))+
  scale_y_continuous(
#  limits = c(0, upper_y_limit),
#  breaks = seq(0, upper_y_limit, by = step_size)
  limits = c(0, max(ld_hb_dose_result_filtered $labreads, na.rm = TRUE)+5)
  )

dir.create("plots/hb", showWarnings = FALSE)
svg("plots/hb/liver_diclo_hb_full_labvalues for 5g to 10g cumulative dose.svg", height = 6, width = 8)
print(liver_diclo_hb_full_labvlaues_for_5000to10000_cumulativedose)
dev.off()
```


##########################################
## dose time series for 10g to 20g####

```{r}
ld_hb_dose_result_filtered <- ld_hb_cd_dosegroups %>%
  filter(!grepl("HB_|HB Day_Unknown", attribute))   %>% 
 filter(Dose_Group %in% c("10g to 20g"))
cd_10gto20g <- ld_hb_dose_result_filtered %>% 
  filter(Dose_Group %in% c("10g to 20g")) %>%     ####NEW####
  mutate(attribute = as.factor(attribute)) %>% 
  group_by(attribute) %>% 
  summarize(
    mean_labread = mean(labreads, na.rm = TRUE),
    sd_labread = sd(labreads, na.rm = TRUE),
    count= n())                                 ###NEW###
  
### for lineplot
cd_10gto20g$attribute <- factor(cd_10gto20g$attribute,levels = c("HB Day1", "HB Day2", "HB Day3","HB Day4","HB Day5", "HB Day6","HB Day7","HB Day8","HB Day9","HB Day10", "HB Day11","HB Day12","HB Day13","HB Day14","HB Day15","HB Day16","HB Day17","HB Day18","HB Day19","HB Day20","HB Day21","HB Day22","HB Day23","HB Day24","HB Day25","HB Day26","HB Day27","HB Day28","HB Day29","HB Day30","HB Day31","HB Day32","HB Day33","HB Day34","HB Day35","HB Day36","HB Day37","HB Day38","HB Day39","HB Day40","HB Day41","HB Day42","HB Day43","HB Day44","HB Day45","HB Day46","HB Day47","HB Day48","HB Day49","HB Day50","HB Day51","HB Day52","HB Day53","HB Day54","HB Day55","HB Day56","HB Day57","HB Day58","HB Day59","HB Day60","HB Day61","HB Day62","HB Day63","HB Day64","HB Day65","HB Day66","HB Day67","HB Day68","HB Day69","HB Day70","HB Day71","HB Day72","HB Day73","HB Day74","HB Day75","HB Day76","HB Day77","HB Day78","HB Day79","HB Day80","HB Day81","HB Day82","HB Day83","HB Day84","HB Day85","HB Day86","HB Day87","HB Day88","HB Day89","HB Day90","HB Day91","HB Day92","HB Day93","HB Day94","HB Day95","HB Day96","HB Day97","HB Day98","HB Day99","HB Day100"))

upper_y_est <- tryCatch(
  quantile(cd_10gto20g$mean_labread + cd_10gto20g$sd_labread, 0.95, na.rm = TRUE) * 1.05,
  error = function(e) NA_real_
)

if (!is.finite(upper_y_est)) {
  upper_y_limit <- 1000
} else {
  upper_y_limit <- ceiling(upper_y_est / 100) * 100
}

step_size <- case_when(
  upper_y_limit <= 100 ~ 10,
  upper_y_limit <= 500 ~ 50,
  upper_y_limit <= 1000 ~ 100,
  upper_y_limit <= 3000 ~ 250,
  upper_y_limit <= 5000 ~ 500,
  TRUE ~ 1000
)

liver_diclo_hb_full_labvlaues_for_10gto20g_cumulativedose <- ggplot(cd_10gto20g, aes(x = attribute, y = mean_labread, group = 1)) +
  geom_line() +
  geom_point() +
  geom_errorbar(aes(ymin = mean_labread, ymax = mean_labread + sd_labread), width = 0.2, color = "red") +
  geom_smooth(method = "loess", color = "lightgrey", size = 1, se = FALSE) +  # SEM error bars in red
  geom_text(aes(label = count), vjust = -1.5, size = 5) +  # Add counts as text labels    ####NEW####
  labs(title = "liver diclo_labvalues for 10g to 20g cumulative dose",  ###NEW###
       x = "Day of measurement",             ###NEW###
       y = "hb (g/dl)",
       caption = "Red error bars: SD") +
  theme_classic() +
  theme(
     plot.title = element_text(margin = margin(b=10), color="black", face="bold", hjust = 0.5),
     axis.text.x = element_text(face="bold", angle = 45, hjust = 1))+
  scale_y_continuous(
#  limits = c(0, upper_y_limit),
#  breaks = seq(0, upper_y_limit, by = step_size)
  limits = c(0, max(ld_hb_dose_result_filtered $labreads, na.rm = TRUE)+5)
  )

dir.create("plots/hb", showWarnings = FALSE)
svg("plots/hb/liver_diclo_hb_full_labvalues for 10g to 20g cumulative dose.svg", height = 6, width = 8)
print(liver_diclo_hb_full_labvlaues_for_10gto20g_cumulativedose)
dev.off()
```


##########################################
## dose time series for 20g < Higher####

```{r}
ld_hb_dose_result_filtered <- ld_hb_cd_dosegroups %>%
  filter(!grepl("HB_|HB Day_Unknown", attribute)) 

cd_higher20g <- ld_hb_dose_result_filtered %>% 
  filter(Dose_Group %in% c("20g < Higher")) %>%     ####NEW####
  mutate(attribute = as.factor(attribute)) %>% 
  group_by(attribute) %>% 
  summarize(
    mean_labread = mean(labreads, na.rm = TRUE),
    sd_labread = sd(labreads, na.rm = TRUE),
    count= n())                                 ###NEW###
  
### for lineplot
cd_higher20g$attribute <- factor(cd_higher20g$attribute,levels = c("HB Day1", "HB Day2", "HB Day3","HB Day4","HB Day5", "HB Day6","HB Day7","HB Day8","HB Day9","HB Day10", "HB Day11","HB Day12","HB Day13","HB Day14","HB Day15","HB Day16","HB Day17","HB Day18","HB Day19","HB Day20","HB Day21","HB Day22","HB Day23","HB Day24","HB Day25","HB Day26","HB Day27","HB Day28","HB Day29","HB Day30","HB Day31","HB Day32","HB Day33","HB Day34","HB Day35","HB Day36","HB Day37","HB Day38","HB Day39","HB Day40","HB Day41","HB Day42","HB Day43","HB Day44","HB Day45","HB Day46","HB Day47","HB Day48","HB Day49","HB Day50","HB Day51","HB Day52","HB Day53","HB Day54","HB Day55","HB Day56","HB Day57","HB Day58","HB Day59","HB Day60","HB Day61","HB Day62","HB Day63","HB Day64","HB Day65","HB Day66","HB Day67","HB Day68","HB Day69","HB Day70","HB Day71","HB Day72","HB Day73","HB Day74","HB Day75","HB Day76","HB Day77","HB Day78","HB Day79","HB Day80","HB Day81","HB Day82","HB Day83","HB Day84","HB Day85","HB Day86","HB Day87","HB Day88","HB Day89","HB Day90","HB Day91","HB Day92","HB Day93","HB Day94","HB Day95","HB Day96","HB Day97","HB Day98","HB Day99","HB Day100"))

upper_y_est <- tryCatch(
  quantile(cd_higher20g$mean_labread + cd_higher20g$sd_labread, 0.95, na.rm = TRUE) * 1.05,
  error = function(e) NA_real_
)

if (!is.finite(upper_y_est)) {
  upper_y_limit <- 1000
} else {
  upper_y_limit <- ceiling(upper_y_est / 100) * 100
}

step_size <- case_when(
  upper_y_limit <= 100 ~ 10,
  upper_y_limit <= 500 ~ 50,
  upper_y_limit <= 1000 ~ 100,
  upper_y_limit <= 3000 ~ 250,
  upper_y_limit <= 5000 ~ 500,
  TRUE ~ 1000
)

liver_diclo_hb_full_labvlaues_for_higher20g_cumulativedose <- ggplot(cd_higher20g, aes(x = attribute, y = mean_labread, group = 1)) +
  geom_line() +
  geom_point() +
  geom_errorbar(aes(ymin = mean_labread, ymax = mean_labread + sd_labread), width = 0.2, color = "red") +
  geom_smooth(method = "loess", color = "lightgrey", size = 1, se = FALSE) +  # SEM error bars in red
  geom_text(aes(label = count), vjust = -1.5, size = 5) +  # Add counts as text labels    ####NEW####
  labs(title = "liver diclo_labvalues for higher than 20g cumulative dose",  ###NEW###
       x = "Day of measurement",             ###NEW###
       y = "hb (g/dl)",
       caption = "Red error bars: SD") +
  theme_classic() +
  theme(
     plot.title = element_text(margin = margin(b=10), color="black", face="bold", hjust = 0.5),
     axis.text.x = element_text(face="bold", angle = 45, hjust = 1))+
  scale_y_continuous(
  limits = c(0, upper_y_limit),
  breaks = seq(0, upper_y_limit, by = step_size))

dir.create("plots/hb", showWarnings = FALSE)
svg("plots/hb/liver_diclo_hb_full_labvalues for higher than 20g cumulative dose.svg", height = 6, width = 8)
print(liver_diclo_hb_full_labvlaues_for_higher20g_cumulativedose)
dev.off()
```





####regression plots ################################################################################
### Daily dose ####################################################################################
####################################################################################
### polynomial regression for daily doses for all labvalues #########
```{r}
# Polynomiale Regression 2. Ordnung (quadratisch)
lm_model_cd_poly <- lm(labreads ~ poly(dailydose, 2, raw = TRUE), data = ld_hb_dose_result1)

# Koeffizienten extrahieren
coefs <- coef(lm_model_cd_poly)
summary_model <- summary(lm_model_cd_poly)
r_squared <- summary_model$r.squared
p_values <- summary_model$coefficients[, "Pr(>|t|)"]

# P-Wert berechnen
fstat <- summary_model$fstatistic  
                  pvalue_raw <- pf(fstat[1], fstat[2], fstat[3], lower.tail = FALSE)
                   # Dynamische Formatierung des P-Werts
format_pvalue <- function(p) {   if (p < 0.001) {     format(p, scientific = TRUE, digits = 2)   } else {     format(round(p, 4), nsmall = 4)   } }
pvalue <- format_pvalue(pvalue_raw)

# Info-Text für die Grafik
info_text <- paste0(   "y = ", round(coefs[1], 2), " + ", round(coefs[2], 2), "x + ", round(coefs[3], 7),  "\n", "R² = ", round(r_squared, 2), "\n",  "p = ", pvalue )

# Plot
liver_diclo_hb_full_polynomial_regression_for_daily_doses_for_all_labvalues <- ggplot(ld_hb_dose_result1, aes(x = Parameter, y = labreads)) +
  geom_point(color = "blue", size = 2) +    
  geom_smooth(method = "lm", formula = y ~ poly(x, 2, raw = TRUE), se = TRUE, 
              color = "red", linetype = "dashed") +
  scale_y_log10(
    breaks = c(5,10, 15,30,50, 100, 500, 1000, 5000, 10000, 20000),
    labels = scales::label_number(big.mark = ".", decimal.mark = ",")
  ) +
  labs(
    title = "liver diclo_hb_full_polynomial regression for daily doses for all labvalues",
    x = "Daily dose (mg)",
    y = "hb (g/dl) (log-scale)"
  ) +
  coord_cartesian(clip = "off") +
  annotate("text", x = Inf, y = Inf, label = info_text,
           hjust = 1.05, vjust = 2.5, size = 5, color = "black") +
  
           
  theme_classic() +
  theme(
    axis.text.x = element_text(angle = 45, hjust = 1),
    plot.margin = margin(t = 30, r = 30, b = 20, l = 20)
  )

summary(lm_model_cd_poly)
liver_diclo_hb_full_polynomial_regression_for_daily_doses_for_all_labvalues
dir.create("plots/hb", showWarnings = FALSE)
svg("plots/hb/liver diclo_hb_full_polynomial regression for daily doses for all labvalues.svg", height = 6, width = 8)
print(liver_diclo_hb_full_polynomial_regression_for_daily_doses_for_all_labvalues)
dev.off()
```


```{r}
ld_hb_dose_result1_count <- ld_hb_dose_result1 %>%
  group_by(`Edited_BfArM Nummer2`) %>%
  mutate(
    labvalue_count = n(),  # Anzahl der Messwerte pro Patient
  ) %>%
  ungroup()
ld_hb_dose_result1_count
```


### polynomial regression for patients with 1 labvalue #########
```{r}
# Filter nur Patienten mit labvalue_count == 1
ld_hb_dose_result1_count_filtered <- ld_hb_dose_result1_count %>%
  filter(labvalue_count == 1)

# Polynomiale Regression 2. Ordnung (quadratisch)
lm_model_cd_poly <- lm(labreads ~ poly(dailydose, 2, raw = TRUE), data = ld_hb_dose_result1_count_filtered)

# Koeffizienten extrahieren
coefs <- coef(lm_model_cd_poly)
summary_model <- summary(lm_model_cd_poly)
r_squared <- summary_model$r.squared
p_values <- summary_model$coefficients[, "Pr(>|t|)"]

# P-Wert berechnen
fstat <- summary_model$fstatistic  
                  pvalue_raw <- pf(fstat[1], fstat[2], fstat[3], lower.tail = FALSE)
                   # Dynamische Formatierung des P-Werts
format_pvalue <- function(p) {   if (p < 0.001) {     format(p, scientific = TRUE, digits = 2)   } else {     format(round(p, 4), nsmall = 4)   } }
pvalue <- format_pvalue(pvalue_raw)

# Info-Text für die Grafik
info_text <- paste0(   "y = ", round(coefs[1], 2), " + ", round(coefs[2], 2), "x + ", round(coefs[3], 7),  "\n", "R² = ", round(r_squared, 2), "\n",  "p = ", pvalue )

# Plot
liver_diclo_hb_full_polynomial_regression_for_daily_doses_for_patients_with_1_labvalue <- ggplot(ld_hb_dose_result1_count_filtered, aes(x = Parameter, y = labreads)) +
  geom_point(color = "blue", size = 2) +    
  geom_smooth(method = "lm", formula = y ~ poly(x, 2, raw = TRUE), se = TRUE, 
              color = "red", linetype = "dashed") +
  scale_y_log10(
    breaks = c(5,10, 15,30,50, 100, 500, 1000, 5000, 10000, 20000),
    labels = scales::label_number(big.mark = ".", decimal.mark = ",")
  ) +
  labs(
    title = "liver diclo_hb_full_polynomial regression for daily doses for patients with 1 labvalue",
    x = "Daily dose (mg)",
    y = "hb (g/dl) (log-scale)"
  ) +
  coord_cartesian(clip = "off") +
  annotate("text", x = Inf, y = Inf, label = info_text,
           hjust = 1.05, vjust = 2.5, size = 5, color = "black") +
  
           
  theme_classic() +
  theme(
    axis.text.x = element_text(angle = 45, hjust = 1),
    plot.margin = margin(t = 30, r = 30, b = 20, l = 20)
  )

summary(lm_model_cd_poly)
liver_diclo_hb_full_polynomial_regression_for_daily_doses_for_patients_with_1_labvalue
dir.create("plots/hb", showWarnings = FALSE)
svg("plots/hb/liver diclo_hb_full_polynomial regression for daily doses for patients with 1 labvalue.svg", height = 6, width = 8)
print(liver_diclo_hb_full_polynomial_regression_for_daily_doses_for_patients_with_1_labvalue)
dev.off()
```


################################################################################
#### count patients per day for the time course group ##########################
```{r}
ld_hb_dose_result1_count %>% 
  filter(labvalue_count != 1) %>% 
  group_by(attribute) %>% 
  summarize(n = n(), .groups = "drop") %>% 
  arrange(n) #%>% 
  #filter(attribute == "HB Day3")
  
```


###polynomial regression for time course patients for day1 (=TCP)############
```{r}
# Filter 
ld_hb_dose_result1_count_filtered1 <- ld_hb_dose_result1_count %>%
  filter(labvalue_count != 1)
ld_hb_dose_result1_count_filtered2 <- ld_hb_dose_result1_count_filtered1 %>%
  filter(attribute == "HB Day1")

# Polynomiale Regression 2. Ordnung (quadratisch)
lm_model_cd_poly <- lm(labreads ~ poly(dailydose, 2, raw = TRUE), data = ld_hb_dose_result1_count_filtered2)

# Koeffizienten extrahieren
coefs <- coef(lm_model_cd_poly)
summary_model <- summary(lm_model_cd_poly)
r_squared <- summary_model$r.squared
p_values <- summary_model$coefficients[, "Pr(>|t|)"]

# P-Wert berechnen
fstat <- summary_model$fstatistic  
                  pvalue_raw <- pf(fstat[1], fstat[2], fstat[3], lower.tail = FALSE)
                   # Dynamische Formatierung des P-Werts
format_pvalue <- function(p) {   if (p < 0.001) {     format(p, scientific = TRUE, digits = 2)   } else {     format(round(p, 4), nsmall = 4)   } }
pvalue <- format_pvalue(pvalue_raw)

# Info-Text für die Grafik
info_text <- paste0(   "y = ", round(coefs[1], 2), " + ", round(coefs[2], 2), "x + ", round(coefs[3], 7),  "\n", "R² = ", round(r_squared, 2), "\n",  "p = ", pvalue )

# Plot
liver_diclo_hb_full_polynomial_regression_for_daily_doses_for_TCP_day1 <- ggplot(ld_hb_dose_result1_count_filtered2, aes(x = Parameter, y = labreads)) +
  geom_point(color = "blue", size = 2) +    
  geom_smooth(method = "lm", formula = y ~ poly(x, 2, raw = TRUE), se = TRUE, 
              color = "red", linetype = "dashed") +
  scale_y_log10(
    breaks = c(5,10, 15,30,50, 100, 500, 1000, 5000, 10000, 20000),
    labels = scales::label_number(big.mark = ".", decimal.mark = ",")
  ) +
  labs(
    title = "liver diclo_hb_full_polynomial regression for daily dose for TCP at day1",
    x = "Daily dose (mg)",
    y = "hb (g/dl) (log-scale)"
  ) +
  coord_cartesian(clip = "off") +
  annotate("text", x = Inf, y = Inf, label = info_text,
           hjust = 1.05, vjust = 2.5, size = 5, color = "black") +
  
           
  theme_classic() +
  theme(
    axis.text.x = element_text(angle = 45, hjust = 1),
    plot.margin = margin(t = 30, r = 30, b = 20, l = 20)
  )

summary(lm_model_cd_poly)
liver_diclo_hb_full_polynomial_regression_for_daily_doses_for_TCP_day1
dir.create("plots/hb", showWarnings = FALSE)
svg("plots/hb/liver diclo_hb_full_polynomial regression for daily dose for TCP at day1.svg", height = 6, width = 8)
print(liver_diclo_hb_full_polynomial_regression_for_daily_doses_for_TCP_day1)
dev.off()
```


###polynomial regression for time course patients for day2 (=TCP)############
```{r}
# Filter 
ld_hb_dose_result1_count_filtered1 <- ld_hb_dose_result1_count %>%
  filter(labvalue_count != 1)
ld_hb_dose_result1_count_filtered2 <- ld_hb_dose_result1_count_filtered1 %>%
  filter(attribute == "HB Day2")

# Polynomiale Regression 2. Ordnung (quadratisch)
lm_model_cd_poly <- lm(labreads ~ poly(dailydose, 2, raw = TRUE), data = ld_hb_dose_result1_count_filtered2)

# Koeffizienten extrahieren
coefs <- coef(lm_model_cd_poly)
summary_model <- summary(lm_model_cd_poly)
r_squared <- summary_model$r.squared
p_values <- summary_model$coefficients[, "Pr(>|t|)"]

# P-Wert berechnen
fstat <- summary_model$fstatistic  
                  pvalue_raw <- pf(fstat[1], fstat[2], fstat[3], lower.tail = FALSE)
                   # Dynamische Formatierung des P-Werts
format_pvalue <- function(p) {   if (p < 0.001) {     format(p, scientific = TRUE, digits = 2)   } else {     format(round(p, 4), nsmall = 4)   } }
pvalue <- format_pvalue(pvalue_raw)

# Info-Text für die Grafik
info_text <- paste0(   "y = ", round(coefs[1], 2), " + ", round(coefs[2], 2), "x + ", round(coefs[3], 7),  "\n", "R² = ", round(r_squared, 2), "\n",  "p = ", pvalue )

# Plot
liver_diclo_hb_full_polynomial_regression_for_daily_doses_for_TCP_day2 <- ggplot(ld_hb_dose_result1_count_filtered2, aes(x = Parameter, y = labreads)) +
  geom_point(color = "blue", size = 2) +    
  geom_smooth(method = "lm", formula = y ~ poly(x, 2, raw = TRUE), se = TRUE, 
              color = "red", linetype = "dashed") +
  scale_y_log10(
    breaks = c(5,10, 15,30,50, 100, 500, 1000, 5000, 10000, 20000),
    labels = scales::label_number(big.mark = ".", decimal.mark = ",")
  ) +
  labs(
    title = "liver diclo_hb_full_polynomial regression for daily dose for TCP at day2",
    x = "Daily dose (mg)",
    y = "hb (g/dl) (log-scale)"
  ) +
  coord_cartesian(clip = "off") +
  annotate("text", x = Inf, y = Inf, label = info_text,
           hjust = 1.05, vjust = 2.5, size = 5, color = "black") +
  
           
  theme_classic() +
  theme(
    axis.text.x = element_text(angle = 45, hjust = 1),
    plot.margin = margin(t = 30, r = 30, b = 20, l = 20)
  )

summary(lm_model_cd_poly)
liver_diclo_hb_full_polynomial_regression_for_daily_doses_for_TCP_day2
dir.create("plots/hb", showWarnings = FALSE)
svg("plots/hb/liver diclo_hb_full_polynomial regression for daily dose for TCP at day2.svg", height = 6, width = 8)
print(liver_diclo_hb_full_polynomial_regression_for_daily_doses_for_TCP_day2)
dev.off()
```


###polynomial regression for time course patients for day3 (=TCP)############
```{r}
# Filter 
ld_hb_dose_result1_count_filtered1 <- ld_hb_dose_result1_count %>%
  filter(labvalue_count != 1)
ld_hb_dose_result1_count_filtered2 <- ld_hb_dose_result1_count_filtered1 %>%
  filter(attribute == "HB Day3")

# Polynomiale Regression 2. Ordnung (quadratisch)
lm_model_cd_poly <- lm(labreads ~ poly(dailydose, 2, raw = TRUE), data = ld_hb_dose_result1_count_filtered2)

# Koeffizienten extrahieren
coefs <- coef(lm_model_cd_poly)
summary_model <- summary(lm_model_cd_poly)
r_squared <- summary_model$r.squared
p_values <- summary_model$coefficients[, "Pr(>|t|)"]

# P-Wert berechnen
fstat <- summary_model$fstatistic  
                  pvalue_raw <- pf(fstat[1], fstat[2], fstat[3], lower.tail = FALSE)
                   # Dynamische Formatierung des P-Werts
format_pvalue <- function(p) {   if (p < 0.001) {     format(p, scientific = TRUE, digits = 2)   } else {     format(round(p, 4), nsmall = 4)   } }
pvalue <- format_pvalue(pvalue_raw)

# Info-Text für die Grafik
info_text <- paste0(   "y = ", round(coefs[1], 2), " + ", round(coefs[2], 2), "x + ", round(coefs[3], 7),  "\n", "R² = ", round(r_squared, 2), "\n",  "p = ", pvalue )

# Plot
liver_diclo_hb_full_polynomial_regression_for_daily_doses_for_TCP_day3 <- ggplot(ld_hb_dose_result1_count_filtered2, aes(x = Parameter, y = labreads)) +
  geom_point(color = "blue", size = 2) +    
  geom_smooth(method = "lm", formula = y ~ poly(x, 2, raw = TRUE), se = TRUE, 
              color = "red", linetype = "dashed") +
  scale_y_log10(
    breaks = c(5,10, 15,30,50, 100, 500, 1000, 5000, 10000, 20000),
    labels = scales::label_number(big.mark = ".", decimal.mark = ",")
  ) +
  labs(
    title = "liver diclo_hb_full_polynomial regression for daily dose for TCP at day3",
    x = "Daily dose (mg)",
    y = "hb (g/dl) (log-scale)"
  ) +
  coord_cartesian(clip = "off") +
  annotate("text", x = Inf, y = Inf, label = info_text,
           hjust = 1.05, vjust = 2.5, size = 5, color = "black") +
  
           
  theme_classic() +
  theme(
    axis.text.x = element_text(angle = 45, hjust = 1),
    plot.margin = margin(t = 30, r = 30, b = 20, l = 20)
  )

summary(lm_model_cd_poly)
liver_diclo_hb_full_polynomial_regression_for_daily_doses_for_TCP_day3
dir.create("plots/hb", showWarnings = FALSE)
svg("plots/hb/liver diclo_hb_full_polynomial regression for daily dose for TCP at day3.svg", height = 6, width = 8)
print(liver_diclo_hb_full_polynomial_regression_for_daily_doses_for_TCP_day3)
dev.off()
```


###polynomial regression for time course patients for day4 (=TCP)############
```{}
# Filter 
ld_hb_dose_result1_count_filtered1 <- ld_hb_dose_result1_count %>%
  filter(labvalue_count != 1)
ld_hb_dose_result1_count_filtered2 <- ld_hb_dose_result1_count_filtered1 %>%
  filter(attribute == "HB Day4")

# Polynomiale Regression 2. Ordnung (quadratisch)
lm_model_cd_poly <- lm(labreads ~ poly(dailydose, 2, raw = TRUE), data = ld_hb_dose_result1_count_filtered2)

# Koeffizienten extrahieren
coefs <- coef(lm_model_cd_poly)
summary_model <- summary(lm_model_cd_poly)
r_squared <- summary_model$r.squared
p_values <- summary_model$coefficients[, "Pr(>|t|)"]

# P-Wert berechnen
fstat <- summary_model$fstatistic  
                  pvalue_raw <- pf(fstat[1], fstat[2], fstat[3], lower.tail = FALSE)
                   # Dynamische Formatierung des P-Werts
format_pvalue <- function(p) {   if (p < 0.001) {     format(p, scientific = TRUE, digits = 2)   } else {     format(round(p, 4), nsmall = 4)   } }
pvalue <- format_pvalue(pvalue_raw)

# Info-Text für die Grafik
info_text <- paste0(   "y = ", round(coefs[1], 2), " + ", round(coefs[2], 2), "x + ", round(coefs[3], 7),  "\n", "R² = ", round(r_squared, 2), "\n",  "p = ", pvalue )

# Plot
liver_diclo_hb_full_polynomial_regression_for_daily_doses_for_TCP_day4 <- ggplot(ld_hb_dose_result1_count_filtered2, aes(x = Parameter, y = labreads)) +
  geom_point(color = "blue", size = 2) +    
  geom_smooth(method = "lm", formula = y ~ poly(x, 2, raw = TRUE), se = TRUE, 
              color = "red", linetype = "dashed") +
  scale_y_log10(
    breaks = c(5,10, 15,30,50, 100, 500, 1000, 5000, 10000, 20000),
    labels = scales::label_number(big.mark = ".", decimal.mark = ",")
  ) +
  labs(
    title = "liver diclo_hb_full_polynomial regression for daily dose for TCP at day4",
    x = "Daily dose (mg)",
    y = "hb (g/dl) (log-scale)"
  ) +
  coord_cartesian(clip = "off") +
  annotate("text", x = Inf, y = Inf, label = info_text,
           hjust = 1.05, vjust = 2.5, size = 5, color = "black") +
  
           
  theme_classic() +
  theme(
    axis.text.x = element_text(angle = 45, hjust = 1),
    plot.margin = margin(t = 30, r = 30, b = 20, l = 20)
  )

summary(lm_model_cd_poly)
liver_diclo_hb_full_polynomial_regression_for_daily_doses_for_TCP_day4
dir.create("plots/hb", showWarnings = FALSE)
svg("plots/hb/liver diclo_hb_full_polynomial regression for daily dose for TCP at day4.svg", height = 6, width = 8)
print(liver_diclo_hb_full_polynomial_regression_for_daily_doses_for_TCP_day4)
dev.off()
```


###polynomial regression for time course patients for day5 (=TCP)############
```{r}
# Filter 
ld_hb_dose_result1_count_filtered1 <- ld_hb_dose_result1_count %>%
  filter(labvalue_count != 1)
ld_hb_dose_result1_count_filtered2 <- ld_hb_dose_result1_count_filtered1 %>%
  filter(attribute == "HB Day5")

# Polynomiale Regression 2. Ordnung (quadratisch)
lm_model_cd_poly <- lm(labreads ~ poly(dailydose, 2, raw = TRUE), data = ld_hb_dose_result1_count_filtered2)

# Koeffizienten extrahieren
coefs <- coef(lm_model_cd_poly)
summary_model <- summary(lm_model_cd_poly)
r_squared <- summary_model$r.squared
p_values <- summary_model$coefficients[, "Pr(>|t|)"]

# P-Wert berechnen
fstat <- summary_model$fstatistic  
                  pvalue_raw <- pf(fstat[1], fstat[2], fstat[3], lower.tail = FALSE)
                   # Dynamische Formatierung des P-Werts
format_pvalue <- function(p) {   if (p < 0.001) {     format(p, scientific = TRUE, digits = 2)   } else {     format(round(p, 4), nsmall = 4)   } }
pvalue <- format_pvalue(pvalue_raw)

# Info-Text für die Grafik
info_text <- paste0(   "y = ", round(coefs[1], 2), " + ", round(coefs[2], 2), "x + ", round(coefs[3], 7),  "\n", "R² = ", round(r_squared, 2), "\n",  "p = ", pvalue )

# Plot
liver_diclo_hb_full_polynomial_regression_for_daily_doses_for_TCP_day5 <- ggplot(ld_hb_dose_result1_count_filtered2, aes(x = Parameter, y = labreads)) +
  geom_point(color = "blue", size = 2) +    
  geom_smooth(method = "lm", formula = y ~ poly(x, 2, raw = TRUE), se = TRUE, 
              color = "red", linetype = "dashed") +
  scale_y_log10(
    breaks = c(5,10, 15,30,50, 100, 500, 1000, 5000, 10000, 20000),
    labels = scales::label_number(big.mark = ".", decimal.mark = ",")
  ) +
  labs(
    title = "liver diclo_hb_full_polynomial regression for daily dose for TCP at day5",
    x = "Daily dose (mg)",
    y = "hb (g/dl) (log-scale)"
  ) +
  coord_cartesian(clip = "off") +
  annotate("text", x = Inf, y = Inf, label = info_text,
           hjust = 1.05, vjust = 2.5, size = 5, color = "black") +
  
           
  theme_classic() +
  theme(
    axis.text.x = element_text(angle = 45, hjust = 1),
    plot.margin = margin(t = 30, r = 30, b = 20, l = 20)
  )

summary(lm_model_cd_poly)
liver_diclo_hb_full_polynomial_regression_for_daily_doses_for_TCP_day5
dir.create("plots/hb", showWarnings = FALSE)
svg("plots/hb/liver diclo_hb_full_polynomial regression for daily dose for TCP at day5.svg", height = 6, width = 8)
print(liver_diclo_hb_full_polynomial_regression_for_daily_doses_for_TCP_day5)
dev.off()
```


###polynomial regression for time course patients for day6 (=TCP)############
```{}
# Filter 
ld_hb_dose_result1_count_filtered1 <- ld_hb_dose_result1_count %>%
  filter(labvalue_count != 1)
ld_hb_dose_result1_count_filtered2 <- ld_hb_dose_result1_count_filtered1 %>%
  filter(attribute == "HB Day6")

# Polynomiale Regression 2. Ordnung (quadratisch)
lm_model_cd_poly <- lm(labreads ~ poly(dailydose, 2, raw = TRUE), data = ld_hb_dose_result1_count_filtered2)

# Koeffizienten extrahieren
coefs <- coef(lm_model_cd_poly)
summary_model <- summary(lm_model_cd_poly)
r_squared <- summary_model$r.squared
p_values <- summary_model$coefficients[, "Pr(>|t|)"]

# P-Wert berechnen
fstat <- summary_model$fstatistic  
                  pvalue_raw <- pf(fstat[1], fstat[2], fstat[3], lower.tail = FALSE)
                   # Dynamische Formatierung des P-Werts
format_pvalue <- function(p) {   if (p < 0.001) {     format(p, scientific = TRUE, digits = 2)   } else {     format(round(p, 4), nsmall = 4)   } }
pvalue <- format_pvalue(pvalue_raw)

# Info-Text für die Grafik
info_text <- paste0(   "y = ", round(coefs[1], 2), " + ", round(coefs[2], 2), "x + ", round(coefs[3], 7),  "\n", "R² = ", round(r_squared, 2), "\n",  "p = ", pvalue )

# Plot
liver_diclo_hb_full_polynomial_regression_for_daily_doses_for_TCP_day6 <- ggplot(ld_hb_dose_result1_count_filtered2, aes(x = Parameter, y = labreads)) +
  geom_point(color = "blue", size = 2) +    
  geom_smooth(method = "lm", formula = y ~ poly(x, 2, raw = TRUE), se = TRUE, 
              color = "red", linetype = "dashed") +
  scale_y_log10(
    breaks = c(5,10, 15,30,50, 100, 500, 1000, 5000, 10000, 20000),
    labels = scales::label_number(big.mark = ".", decimal.mark = ",")
  ) +
  labs(
    title = "liver diclo_hb_full_polynomial regression for daily dose for TCP at day6",
    x = "Daily dose (mg)",
    y = "hb (g/dl) (log-scale)"
  ) +
  coord_cartesian(clip = "off") +
  annotate("text", x = Inf, y = Inf, label = info_text,
           hjust = 1.05, vjust = 2.5, size = 5, color = "black") +
  
           
  theme_classic() +
  theme(
    axis.text.x = element_text(angle = 45, hjust = 1),
    plot.margin = margin(t = 30, r = 30, b = 20, l = 20)
  )

summary(lm_model_cd_poly)
liver_diclo_hb_full_polynomial_regression_for_daily_doses_for_TCP_day6
dir.create("plots/hb", showWarnings = FALSE)
svg("plots/hb/liver diclo_hb_full_polynomial regression for daily dose for TCP at day6.svg", height = 6, width = 8)
print(liver_diclo_hb_full_polynomial_regression_for_daily_doses_for_TCP_day6)
dev.off()
```


###polynomial regression for time course patients for day9 (=TCP)############
```{r}
# Filter 
ld_hb_dose_result1_count_filtered1 <- ld_hb_dose_result1_count %>%
  filter(labvalue_count != 1)
ld_hb_dose_result1_count_filtered2 <- ld_hb_dose_result1_count_filtered1 %>%
  filter(attribute == "HB Day9")

# Polynomiale Regression 2. Ordnung (quadratisch)
lm_model_cd_poly <- lm(labreads ~ poly(dailydose, 2, raw = TRUE), data = ld_hb_dose_result1_count_filtered2)

# Koeffizienten extrahieren
coefs <- coef(lm_model_cd_poly)
summary_model <- summary(lm_model_cd_poly)
r_squared <- summary_model$r.squared
p_values <- summary_model$coefficients[, "Pr(>|t|)"]

# P-Wert berechnen
fstat <- summary_model$fstatistic  
                  pvalue_raw <- pf(fstat[1], fstat[2], fstat[3], lower.tail = FALSE)
                   # Dynamische Formatierung des P-Werts
format_pvalue <- function(p) {   if (p < 0.001) {     format(p, scientific = TRUE, digits = 2)   } else {     format(round(p, 4), nsmall = 4)   } }
pvalue <- format_pvalue(pvalue_raw)

# Info-Text für die Grafik
info_text <- paste0(   "y = ", round(coefs[1], 2), " + ", round(coefs[2], 2), "x + ", round(coefs[3], 7),  "\n", "R² = ", round(r_squared, 2), "\n",  "p = ", pvalue )

# Plot
liver_diclo_hb_full_polynomial_regression_for_daily_doses_for_TCP_day9 <- ggplot(ld_hb_dose_result1_count_filtered2, aes(x = Parameter, y = labreads)) +
  geom_point(color = "blue", size = 2) +    
  geom_smooth(method = "lm", formula = y ~ poly(x, 2, raw = TRUE), se = TRUE, 
              color = "red", linetype = "dashed") +
  scale_y_log10(
    breaks = c(5,10, 15,30,50, 100, 500, 1000, 5000, 10000, 20000),
    labels = scales::label_number(big.mark = ".", decimal.mark = ",")
  ) +
  labs(
    title = "liver diclo_hb_full_polynomial regression for daily dose for TCP at day9",
    x = "Daily dose (mg)",
    y = "hb (g/dl) (log-scale)"
  ) +
  coord_cartesian(clip = "off") +
  annotate("text", x = Inf, y = Inf, label = info_text,
           hjust = 1.05, vjust = 2.5, size = 5, color = "black") +
  
           
  theme_classic() +
  theme(
    axis.text.x = element_text(angle = 45, hjust = 1),
    plot.margin = margin(t = 30, r = 30, b = 20, l = 20)
  )

summary(lm_model_cd_poly)
liver_diclo_hb_full_polynomial_regression_for_daily_doses_for_TCP_day9
dir.create("plots/hb", showWarnings = FALSE)
svg("plots/hb/liver diclo_hb_full_polynomial regression for daily dose for TCP at day9.svg", height = 6, width = 8)
print(liver_diclo_hb_full_polynomial_regression_for_daily_doses_for_TCP_day9)
dev.off()
```


###polynomial regression for time course patients for day10 (=TCP)############
```{}
# Filter 
ld_hb_dose_result1_count_filtered1 <- ld_hb_dose_result1_count %>%
  filter(labvalue_count != 1)
ld_hb_dose_result1_count_filtered2 <- ld_hb_dose_result1_count_filtered1 %>%
  filter(attribute == "HB Day10")

# Polynomiale Regression 2. Ordnung (quadratisch)
lm_model_cd_poly <- lm(labreads ~ poly(dailydose, 2, raw = TRUE), data = ld_hb_dose_result1_count_filtered2)

# Koeffizienten extrahieren
coefs <- coef(lm_model_cd_poly)
summary_model <- summary(lm_model_cd_poly)
r_squared <- summary_model$r.squared
p_values <- summary_model$coefficients[, "Pr(>|t|)"]

# P-Wert berechnen
fstat <- summary_model$fstatistic  
                  pvalue_raw <- pf(fstat[1], fstat[2], fstat[3], lower.tail = FALSE)
                   # Dynamische Formatierung des P-Werts
format_pvalue <- function(p) {   if (p < 0.001) {     format(p, scientific = TRUE, digits = 2)   } else {     format(round(p, 4), nsmall = 4)   } }
pvalue <- format_pvalue(pvalue_raw)

# Info-Text für die Grafik
info_text <- paste0(   "y = ", round(coefs[1], 2), " + ", round(coefs[2], 2), "x + ", round(coefs[3], 7),  "\n", "R² = ", round(r_squared, 2), "\n",  "p = ", pvalue )

# Plot
liver_diclo_hb_full_polynomial_regression_for_daily_doses_for_TCP_day10 <- ggplot(ld_hb_dose_result1_count_filtered2, aes(x = Parameter, y = labreads)) +
  geom_point(color = "blue", size = 2) +    
  geom_smooth(method = "lm", formula = y ~ poly(x, 2, raw = TRUE), se = TRUE, 
              color = "red", linetype = "dashed") +
  scale_y_log10(
    breaks = c(5,10, 15,30,50, 100, 500, 1000, 5000, 10000, 20000),
    labels = scales::label_number(big.mark = ".", decimal.mark = ",")
  ) +
  labs(
    title = "liver diclo_hb_full_polynomial regression for daily dose for TCP at day10",
    x = "Daily dose (mg)",
    y = "hb (g/dl) (log-scale)"
  ) +
  coord_cartesian(clip = "off") +
  annotate("text", x = Inf, y = Inf, label = info_text,
           hjust = 1.05, vjust = 2.5, size = 5, color = "black") +
  
           
  theme_classic() +
  theme(
    axis.text.x = element_text(angle = 45, hjust = 1),
    plot.margin = margin(t = 30, r = 30, b = 20, l = 20)
  )

summary(lm_model_cd_poly)
liver_diclo_hb_full_polynomial_regression_for_daily_doses_for_TCP_day10
dir.create("plots/hb", showWarnings = FALSE)
svg("plots/hb/liver diclo_hb_full_polynomial regression for daily dose for TCP at day10.svg", height = 6, width = 8)
print(liver_diclo_hb_full_polynomial_regression_for_daily_doses_for_TCP_day10)
dev.off()
```

###polynomial regression for time course patients for day11 (=TCP)############
```{}
# Filter 
ld_hb_dose_result1_count_filtered1 <- ld_hb_dose_result1_count %>%
  filter(labvalue_count != 1)
ld_hb_dose_result1_count_filtered2 <- ld_hb_dose_result1_count_filtered1 %>%
  filter(attribute == "HB Day11")

# Polynomiale Regression 2. Ordnung (quadratisch)
lm_model_cd_poly <- lm(labreads ~ poly(dailydose, 2, raw = TRUE), data = ld_hb_dose_result1_count_filtered2)

# Koeffizienten extrahieren
coefs <- coef(lm_model_cd_poly)
summary_model <- summary(lm_model_cd_poly)
r_squared <- summary_model$r.squared
p_values <- summary_model$coefficients[, "Pr(>|t|)"]

# P-Wert berechnen
fstat <- summary_model$fstatistic  
                  pvalue_raw <- pf(fstat[1], fstat[2], fstat[3], lower.tail = FALSE)
                   # Dynamische Formatierung des P-Werts
format_pvalue <- function(p) {   if (p < 0.001) {     format(p, scientific = TRUE, digits = 2)   } else {     format(round(p, 4), nsmall = 4)   } }
pvalue <- format_pvalue(pvalue_raw)

# Info-Text für die Grafik
info_text <- paste0(   "y = ", round(coefs[1], 2), " + ", round(coefs[2], 2), "x + ", round(coefs[3], 7),  "\n", "R² = ", round(r_squared, 2), "\n",  "p = ", pvalue )

# Plot
liver_diclo_hb_full_polynomial_regression_for_daily_doses_for_TCP_day11 <- ggplot(ld_hb_dose_result1_count_filtered2, aes(x = Parameter, y = labreads)) +
  geom_point(color = "blue", size = 2) +    
  geom_smooth(method = "lm", formula = y ~ poly(x, 2, raw = TRUE), se = TRUE, 
              color = "red", linetype = "dashed") +
  scale_y_log10(
    breaks = c(5,10, 15,30,50, 100, 500, 1000, 5000, 10000, 20000),
    labels = scales::label_number(big.mark = ".", decimal.mark = ",")
  ) +
  labs(
    title = "liver diclo_hb_full_polynomial regression for daily dose for TCP at day11",
    x = "Daily dose (mg)",
    y = "hb (g/dl) (log-scale)"
  ) +
  coord_cartesian(clip = "off") +
  annotate("text", x = Inf, y = Inf, label = info_text,
           hjust = 1.05, vjust = 2.5, size = 5, color = "black") +
  
           
  theme_classic() +
  theme(
    axis.text.x = element_text(angle = 45, hjust = 1),
    plot.margin = margin(t = 30, r = 30, b = 20, l = 20)
  )

summary(lm_model_cd_poly)
liver_diclo_hb_full_polynomial_regression_for_daily_doses_for_TCP_day11
dir.create("plots/hb", showWarnings = FALSE)
svg("plots/hb/liver diclo_hb_full_polynomial regression for daily dose for TCP at day11.svg", height = 6, width = 8)
print(liver_diclo_hb_full_polynomial_regression_for_daily_doses_for_TCP_day11)
dev.off()
```


###polynomial regression for time course patients for day12 (=TCP)############
```{}
# Filter 
ld_hb_dose_result1_count_filtered1 <- ld_hb_dose_result1_count %>%
  filter(labvalue_count != 1)
ld_hb_dose_result1_count_filtered2 <- ld_hb_dose_result1_count_filtered1 %>%
  filter(attribute == "HB Day12")

# Polynomiale Regression 2. Ordnung (quadratisch)
lm_model_cd_poly <- lm(labreads ~ poly(dailydose, 2, raw = TRUE), data = ld_hb_dose_result1_count_filtered2)

# Koeffizienten extrahieren
coefs <- coef(lm_model_cd_poly)
summary_model <- summary(lm_model_cd_poly)
r_squared <- summary_model$r.squared
p_values <- summary_model$coefficients[, "Pr(>|t|)"]

# P-Wert berechnen
fstat <- summary_model$fstatistic  
                  pvalue_raw <- pf(fstat[1], fstat[2], fstat[3], lower.tail = FALSE)
                   # Dynamische Formatierung des P-Werts
format_pvalue <- function(p) {   if (p < 0.001) {     format(p, scientific = TRUE, digits = 2)   } else {     format(round(p, 4), nsmall = 4)   } }
pvalue <- format_pvalue(pvalue_raw)

# Info-Text für die Grafik
info_text <- paste0(   "y = ", round(coefs[1], 2), " + ", round(coefs[2], 2), "x + ", round(coefs[3], 7),  "\n", "R² = ", round(r_squared, 2), "\n",  "p = ", pvalue )

# Plot
liver_diclo_hb_full_polynomial_regression_for_daily_doses_for_TCP_day12 <- ggplot(ld_hb_dose_result1_count_filtered2, aes(x = Parameter, y = labreads)) +
  geom_point(color = "blue", size = 2) +    
  geom_smooth(method = "lm", formula = y ~ poly(x, 2, raw = TRUE), se = TRUE, 
              color = "red", linetype = "dashed") +
  scale_y_log10(
    breaks = c(5,10, 15,30,50, 100, 500, 1000, 5000, 10000, 20000),
    labels = scales::label_number(big.mark = ".", decimal.mark = ",")
  ) +
  labs(
    title = "liver diclo_hb_full_polynomial regression for daily dose for TCP at day12",
    x = "Daily dose (mg)",
    y = "hb (g/dl) (log-scale)"
  ) +
  coord_cartesian(clip = "off") +
  annotate("text", x = Inf, y = Inf, label = info_text,
           hjust = 1.05, vjust = 2.5, size = 5, color = "black") +
  
           
  theme_classic() +
  theme(
    axis.text.x = element_text(angle = 45, hjust = 1),
    plot.margin = margin(t = 30, r = 30, b = 20, l = 20)
  )

summary(lm_model_cd_poly)
liver_diclo_hb_full_polynomial_regression_for_daily_doses_for_TCP_day12
dir.create("plots/hb", showWarnings = FALSE)
svg("plots/hb/liver diclo_hb_full_polynomial regression for daily dose for TCP at day12.svg", height = 6, width = 8)
print(liver_diclo_hb_full_polynomial_regression_for_daily_doses_for_TCP_day12)
dev.off()
```



####regression plots ################################################################################
### Cumulative Dose ##################################################################
####################################################################################

### polynomial regression for cumulative doses for all labvalues #########
```{r}
# Polynomiale Regression 2. Ordnung (quadratisch)
lm_model_cd_poly <- lm(labreads ~ poly(Parameter, 2, raw = TRUE), data = ld_hb_cd)

# Koeffizienten extrahieren
coefs <- coef(lm_model_cd_poly)
summary_model <- summary(lm_model_cd_poly)
r_squared <- summary_model$r.squared
p_values <- summary_model$coefficients[, "Pr(>|t|)"]

# P-Wert berechnen
fstat <- summary_model$fstatistic  
                  pvalue_raw <- pf(fstat[1], fstat[2], fstat[3], lower.tail = FALSE)
                   # Dynamische Formatierung des P-Werts
format_pvalue <- function(p) {   if (p < 0.001) {     format(p, scientific = TRUE, digits = 2)   } else {     format(round(p, 4), nsmall = 4)   } }
pvalue <- format_pvalue(pvalue_raw)

# Info-Text für die Grafik
info_text <- paste0(   "y = ", round(coefs[1], 2), " + ", round(coefs[2], 2), "x + ", round(coefs[3], 7),  "\n", "R² = ", round(r_squared, 2), "\n",  "p = ", pvalue )

# Plot
liver_diclo_hb_full_polynomial_regression_for_cumulative_doses_for_all_labvalues <- ggplot(ld_hb_cd, aes(x = Parameter, y = labreads)) +
  geom_point(color = "blue", size = 2) +    
  geom_smooth(method = "lm", formula = y ~ poly(x, 2, raw = TRUE), se = TRUE, 
              color = "red", linetype = "dashed") +
  scale_x_log10(
    breaks = c(5,10, 15,30,50, 100, 500, 1000, 5000, 10000, 20000),
    labels = scales::label_number(big.mark = ".", decimal.mark = ",")
  ) +
  scale_y_log10(
    breaks = c(5,10, 15,30,50, 100, 500, 1000, 5000, 10000, 20000),
    labels = scales::label_number(big.mark = ".", decimal.mark = ",")
  ) +
  labs(
    title = "liver diclo_hb_full_polynomial regression for cumulative doses for all labvalues",
    x = "Cumulative dose (mg) (log-scale)",
    y = "hb (g/dl) (log-scale)"
  ) +
  coord_cartesian(clip = "off") +
  annotate("text", x = Inf, y = Inf, label = info_text,
           hjust = 1.05, vjust = 2.5, size = 5, color = "black") +
  
           
  theme_classic() +
  theme(
    axis.text.x = element_text(angle = 45, hjust = 1),
    plot.margin = margin(t = 30, r = 30, b = 20, l = 20)
  )

summary(lm_model_cd_poly)
liver_diclo_hb_full_polynomial_regression_for_cumulative_doses_for_all_labvalues
dir.create("plots/hb", showWarnings = FALSE)
svg("plots/hb/liver diclo_hb_full_polynomial regression for cumulative dose doses for all labvalues.svg", height = 6, width = 8)
print(liver_diclo_hb_full_polynomial_regression_for_cumulative_doses_for_all_labvalues)
dev.off()
```


```{r}
library(dplyr)

ld_hb_cd_count <- ld_hb_cd %>%
  group_by(`Edited_BfArM Nummer2`) %>%
  mutate(
    labvalue_count = n(),  # Anzahl der Messwerte pro Patient
  ) %>%
  ungroup()
ld_hb_cd_count
```


### polynomial regression for patients with 1 labvalue #########
```{r}
# Filter nur Patienten mit labvalue_count == 1
ld_hb_cd_count_filtered <- ld_hb_cd_count %>%
  filter(labvalue_count == 1)

# Polynomiale Regression 2. Ordnung (quadratisch)
lm_model_cd_poly <- lm(labreads ~ poly(Parameter, 2, raw = TRUE), data = ld_hb_cd_count_filtered)

# Koeffizienten extrahieren
coefs <- coef(lm_model_cd_poly)
summary_model <- summary(lm_model_cd_poly)
r_squared <- summary_model$r.squared
p_values <- summary_model$coefficients[, "Pr(>|t|)"]

# P-Wert berechnen
fstat <- summary_model$fstatistic  
                  pvalue_raw <- pf(fstat[1], fstat[2], fstat[3], lower.tail = FALSE)
                   # Dynamische Formatierung des P-Werts
format_pvalue <- function(p) {   if (p < 0.001) {     format(p, scientific = TRUE, digits = 2)   } else {     format(round(p, 4), nsmall = 4)   } }
pvalue <- format_pvalue(pvalue_raw)

# Info-Text für die Grafik
info_text <- paste0(   "y = ", round(coefs[1], 2), " + ", round(coefs[2], 2), "x + ", round(coefs[3], 7),  "\n", "R² = ", round(r_squared, 2), "\n",  "p = ", pvalue )

# Plot
liver_diclo_hb_full_polynomial_regression_for_cumulative_doses_for_patients_with_1_labvalue <- ggplot(ld_hb_cd_count_filtered, aes(x = Parameter, y = labreads)) +
  geom_point(color = "blue", size = 2) +    
  geom_smooth(method = "lm", formula = y ~ poly(x, 2, raw = TRUE), se = TRUE, 
              color = "red", linetype = "dashed") +
  scale_y_log10(
    breaks = c(5,10, 15,30,50, 100, 500, 1000, 5000, 10000, 20000),
    labels = scales::label_number(big.mark = ".", decimal.mark = ",")
  ) +
   scale_x_log10(
    breaks = c(5,10, 15,30,50, 100, 500, 1000, 5000, 10000, 20000),
    labels = scales::label_number(big.mark = ".", decimal.mark = ",")
  ) +
  labs(
    title = "liver diclo_hb_full_polynomial regression for cumulative doses for patients with 1 labvalue",
    x = "Cumulative dose (mg) (log-scale)",
    y = "hb (g/dl) (log-scale)"
  ) +
  coord_cartesian(clip = "off") +
  annotate("text", x = Inf, y = Inf, label = info_text,
           hjust = 1.05, vjust = 2.5, size = 5, color = "black") +
  
           
  theme_classic() +
  theme(
    axis.text.x = element_text(angle = 45, hjust = 1),
    plot.margin = margin(t = 30, r = 30, b = 20, l = 20)
  )

summary(lm_model_cd_poly)
liver_diclo_hb_full_polynomial_regression_for_cumulative_doses_for_patients_with_1_labvalue
dir.create("plots/hb", showWarnings = FALSE)
svg("plots/hb/liver diclo_hb_full_polynomial regression for cumulative doses for patients with 1 labvalue.svg", height = 6, width = 8)
print(liver_diclo_hb_full_polynomial_regression_for_cumulative_doses_for_patients_with_1_labvalue)
dev.off()
```


################################################################################
#### count patients per day for the time course group ##########################
```{r}
ld_hb_cd_count %>% 
  filter(labvalue_count != 1) %>% 
  group_by(attribute) %>% 
  summarize(n = n(), .groups = "drop") %>% 
  arrange(n) #%>% 
  #filter(attribute == "HB Day3")
  
```


###polynomial regression for time course patients for day 1 (=TCP)############
```{r}
# Filter 
ld_hb_cd_count_filtered1 <- ld_hb_cd_count %>%
  filter(labvalue_count != 1)
ld_hb_cd_count_filtered2 <- ld_hb_cd_count_filtered1 %>%
  filter(attribute == "HB Day1")

# Polynomiale Regression 2. Ordnung (quadratisch)
lm_model_cd_poly <- lm(labreads ~ poly(Parameter, 2, raw = TRUE), data = ld_hb_cd_count_filtered2)

# Koeffizienten extrahieren
coefs <- coef(lm_model_cd_poly)
summary_model <- summary(lm_model_cd_poly)
r_squared <- summary_model$r.squared
p_values <- summary_model$coefficients[, "Pr(>|t|)"]

# P-Wert berechnen
fstat <- summary_model$fstatistic  
                  pvalue_raw <- pf(fstat[1], fstat[2], fstat[3], lower.tail = FALSE)
                   # Dynamische Formatierung des P-Werts
format_pvalue <- function(p) {   if (p < 0.001) {     format(p, scientific = TRUE, digits = 2)   } else {     format(round(p, 4), nsmall = 4)   } }
pvalue <- format_pvalue(pvalue_raw)

# Info-Text für die Grafik
info_text <- paste0(   "y = ", round(coefs[1], 2), " + ", round(coefs[2], 2), "x + ", round(coefs[3], 7),  "\n", "R² = ", round(r_squared, 2), "\n",  "p = ", pvalue )

# Plot
liver_diclo_hb_full_polynomial_regression_for_cumulative_doses_for_TCP_day1 <- ggplot(ld_hb_cd_count_filtered2, aes(x = Parameter, y = labreads)) +
  geom_point(color = "blue", size = 2) +    
  geom_smooth(method = "lm", formula = y ~ poly(x, 2, raw = TRUE), se = TRUE, 
              color = "red", linetype = "dashed") +
  scale_y_log10(
    breaks = c(5,10, 15,30,50, 100, 500, 1000, 5000, 10000, 20000),
    labels = scales::label_number(big.mark = ".", decimal.mark = ",")
  ) +
  scale_x_log10(
    breaks = c(5,10, 15,30,50, 100, 500, 1000, 5000, 10000, 20000),
    labels = scales::label_number(big.mark = ".", decimal.mark = ",")
  ) +
  labs(
    title = "liver diclo_hb_full_polynomial regression for cumulative dose for TCP at day1",
    x = "Cumulative dose (mg) (log-scale)",
    y = "hb (g/dl) (log-scale)"
  ) +
  coord_cartesian(clip = "off") +
  annotate("text", x = Inf, y = Inf, label = info_text,
           hjust = 1.05, vjust = 2.5, size = 5, color = "black") +
  
           
  theme_classic() +
  theme(
    axis.text.x = element_text(angle = 45, hjust = 1),
    plot.margin = margin(t = 30, r = 30, b = 20, l = 20)
  )

summary(lm_model_cd_poly)
liver_diclo_hb_full_polynomial_regression_for_cumulative_doses_for_TCP_day1
dir.create("plots/hb", showWarnings = FALSE)
svg("plots/hb/liver diclo_hb_full_polynomial regression for cumulative dose for TCP at day1.svg", height = 6, width = 8)
print(liver_diclo_hb_full_polynomial_regression_for_cumulative_doses_for_TCP_day1)
dev.off()
```


###polynomial regression for time course patients for day2 (=TCP)############
```{r}
# Filter 
ld_hb_cd_count_filtered1 <- ld_hb_cd_count %>%
  filter(labvalue_count != 1)
ld_hb_cd_count_filtered2 <- ld_hb_cd_count_filtered1 %>%
  filter(attribute == "HB Day2")

# Polynomiale Regression 2. Ordnung (quadratisch)
lm_model_cd_poly <- lm(labreads ~ poly(Parameter, 2, raw = TRUE), data = ld_hb_cd_count_filtered2)

# Koeffizienten extrahieren
coefs <- coef(lm_model_cd_poly)
summary_model <- summary(lm_model_cd_poly)
r_squared <- summary_model$r.squared
p_values <- summary_model$coefficients[, "Pr(>|t|)"]

# P-Wert berechnen
fstat <- summary_model$fstatistic  
                  pvalue_raw <- pf(fstat[1], fstat[2], fstat[3], lower.tail = FALSE)
                   # Dynamische Formatierung des P-Werts
format_pvalue <- function(p) {   if (p < 0.001) {     format(p, scientific = TRUE, digits = 2)   } else {     format(round(p, 4), nsmall = 4)   } }
pvalue <- format_pvalue(pvalue_raw)

# Info-Text für die Grafik
info_text <- paste0(   "y = ", round(coefs[1], 2), " + ", round(coefs[2], 2), "x + ", round(coefs[3], 7),  "\n", "R² = ", round(r_squared, 2), "\n",  "p = ", pvalue )

# Plot
liver_diclo_hb_full_polynomial_regression_for_cumulative_doses_for_TCP_day2 <- ggplot(ld_hb_cd_count_filtered2, aes(x = Parameter, y = labreads)) +
  geom_point(color = "blue", size = 2) +    
  geom_smooth(method = "lm", formula = y ~ poly(x, 2, raw = TRUE), se = TRUE, 
              color = "red", linetype = "dashed") +
  scale_y_log10(
    breaks = c(5,10, 15,30,50, 100, 500, 1000, 5000, 10000, 20000),
    labels = scales::label_number(big.mark = ".", decimal.mark = ",")
  ) +
  labs(
    title = "liver diclo_hb_full_polynomial regression for cumulative dose for TCP at day2",
    x = "Cumulative dose (mg)",
    y = "hb (g/dl) (log-scale)"
  ) +
  coord_cartesian(clip = "off") +
  annotate("text", x = Inf, y = Inf, label = info_text,
           hjust = 1.05, vjust = 2.5, size = 5, color = "black") +
  
           
  theme_classic() +
  theme(
    axis.text.x = element_text(angle = 45, hjust = 1),
    plot.margin = margin(t = 30, r = 30, b = 20, l = 20)
  )

summary(lm_model_cd_poly)
liver_diclo_hb_full_polynomial_regression_for_cumulative_doses_for_TCP_day2
dir.create("plots/hb", showWarnings = FALSE)
svg("plots/hb/liver diclo_hb_full_polynomial regression for cumulative doses for TCP at day2.svg", height = 6, width = 8)
print(liver_diclo_hb_full_polynomial_regression_for_cumulative_doses_for_TCP_day2)
dev.off()
```


###polynomial regression for time course patients for day3 (=TCP)############
```{r}
# Filter 
ld_hb_cd_count_filtered1 <- ld_hb_cd_count %>%
  filter(labvalue_count != 1)
ld_hb_cd_count_filtered2 <- ld_hb_cd_count_filtered1 %>%
  filter(attribute == "HB Day3")

# Polynomiale Regression 2. Ordnung (quadratisch)
lm_model_cd_poly <- lm(labreads ~ poly(Parameter, 2, raw = TRUE), data = ld_hb_cd_count_filtered2)

# Koeffizienten extrahieren
coefs <- coef(lm_model_cd_poly)
summary_model <- summary(lm_model_cd_poly)
r_squared <- summary_model$r.squared
p_values <- summary_model$coefficients[, "Pr(>|t|)"]

# P-Wert berechnen
fstat <- summary_model$fstatistic  
                  pvalue_raw <- pf(fstat[1], fstat[2], fstat[3], lower.tail = FALSE)
                   # Dynamische Formatierung des P-Werts
format_pvalue <- function(p) {   if (p < 0.001) {     format(p, scientific = TRUE, digits = 2)   } else {     format(round(p, 4), nsmall = 4)   } }
pvalue <- format_pvalue(pvalue_raw)

# Info-Text für die Grafik
info_text <- paste0(   "y = ", round(coefs[1], 2), " + ", round(coefs[2], 2), "x + ", round(coefs[3], 7),  "\n", "R² = ", round(r_squared, 2), "\n",  "p = ", pvalue )

# Plot
liver_diclo_hb_full_polynomial_regression_for_cumulative_doses_for_TCP_day3 <- ggplot(ld_hb_cd_count_filtered2, aes(x = Parameter, y = labreads)) +
  geom_point(color = "blue", size = 2) +    
  geom_smooth(method = "lm", formula = y ~ poly(x, 2, raw = TRUE), se = TRUE, 
              color = "red", linetype = "dashed") +
  scale_y_log10(
    breaks = c(5,10, 15,30,50, 100, 500, 1000, 5000, 10000, 20000),
    labels = scales::label_number(big.mark = ".", decimal.mark = ",")
  ) +
  labs(
    title = "liver diclo_hb_full_polynomial regression for cumulative doses for TCP at day3",
    x = "Cumulative dose (mg)",
    y = "hb (g/dl) (log-scale)"
  ) +
  coord_cartesian(clip = "off") +
  annotate("text", x = Inf, y = Inf, label = info_text,
           hjust = 1.05, vjust = 2.5, size = 5, color = "black") +
  
           
  theme_classic() +
  theme(
    axis.text.x = element_text(angle = 45, hjust = 1),
    plot.margin = margin(t = 30, r = 30, b = 20, l = 20)
  )

summary(lm_model_cd_poly)
liver_diclo_hb_full_polynomial_regression_for_cumulative_doses_for_TCP_day3
dir.create("plots/hb", showWarnings = FALSE)
svg("plots/hb/liver diclo_hb_full_polynomial regression for cumulative doses for TCP at day3.svg", height = 6, width = 8)
print(liver_diclo_hb_full_polynomial_regression_for_cumulative_doses_for_TCP_day3)
dev.off()
```


###polynomial regression for time course patients for day4 (=TCP)############
```{}
# Filter 
ld_hb_cd_count_filtered1 <- ld_hb_cd_count %>%
  filter(labvalue_count != 1)
ld_hb_cd_count_filtered2 <- ld_hb_cd_count_filtered1 %>%
  filter(attribute == "HB Day4")

# Polynomiale Regression 2. Ordnung (quadratisch)
lm_model_cd_poly <- lm(labreads ~ poly(Parameter, 2, raw = TRUE), data = ld_hb_cd_count_filtered2)

# Koeffizienten extrahieren
coefs <- coef(lm_model_cd_poly)
summary_model <- summary(lm_model_cd_poly)
r_squared <- summary_model$r.squared
p_values <- summary_model$coefficients[, "Pr(>|t|)"]

# P-Wert berechnen
fstat <- summary_model$fstatistic  
                  pvalue_raw <- pf(fstat[1], fstat[2], fstat[3], lower.tail = FALSE)
                   # Dynamische Formatierung des P-Werts
format_pvalue <- function(p) {   if (p < 0.001) {     format(p, scientific = TRUE, digits = 2)   } else {     format(round(p, 4), nsmall = 4)   } }
pvalue <- format_pvalue(pvalue_raw)

# Info-Text für die Grafik
info_text <- paste0(   "y = ", round(coefs[1], 2), " + ", round(coefs[2], 2), "x + ", round(coefs[3], 7),  "\n", "R² = ", round(r_squared, 2), "\n",  "p = ", pvalue )

# Plot
liver_diclo_hb_full_polynomial_regression_for_cumulative_doses_for_TCP_day4 <- ggplot(ld_hb_cd_count_filtered2, aes(x = Parameter, y = labreads)) +
  geom_point(color = "blue", size = 2) +    
  geom_smooth(method = "lm", formula = y ~ poly(x, 2, raw = TRUE), se = TRUE, 
              color = "red", linetype = "dashed") +
  scale_y_log10(
    breaks = c(5,10, 15,30,50, 100, 500, 1000, 5000, 10000, 20000),
    labels = scales::label_number(big.mark = ".", decimal.mark = ",")
  ) +
  labs(
    title = "liver diclo_hb_full_polynomial regression for cumulative doses for TCP at day4",
    x = "Cumulative dose (mg)",
    y = "hb (g/dl) (log-scale)"
  ) +
  coord_cartesian(clip = "off") +
  annotate("text", x = Inf, y = Inf, label = info_text,
           hjust = 1.05, vjust = 2.5, size = 5, color = "black") +
  
           
  theme_classic() +
  theme(
    axis.text.x = element_text(angle = 45, hjust = 1),
    plot.margin = margin(t = 30, r = 30, b = 20, l = 20)
  )

summary(lm_model_cd_poly)
liver_diclo_hb_full_polynomial_regression_for_cumulative_doses_for_TCP_day4
dir.create("plots/hb", showWarnings = FALSE)
svg("plots/hb/liver diclo_hb_full_polynomial regression for cumulative doses for TCP at day4.svg", height = 6, width = 8)
print(liver_diclo_hb_full_polynomial_regression_for_cumulative_doses_for_TCP_day4)
dev.off()
```


###polynomial regression for time course patients for day5 (=TCP)############
```{}
# Filter 
ld_hb_cd_count_filtered1 <- ld_hb_cd_count %>%
  filter(labvalue_count != 1)
ld_hb_cd_count_filtered2 <- ld_hb_cd_count_filtered1 %>%
  filter(attribute == "HB Day5")

# Polynomiale Regression 2. Ordnung (quadratisch)
lm_model_cd_poly <- lm(labreads ~ poly(Parameter, 2, raw = TRUE), data = ld_hb_cd_count_filtered2)

# Koeffizienten extrahieren
coefs <- coef(lm_model_cd_poly)
summary_model <- summary(lm_model_cd_poly)
r_squared <- summary_model$r.squared
p_values <- summary_model$coefficients[, "Pr(>|t|)"]

# P-Wert berechnen
fstat <- summary_model$fstatistic  
                  pvalue_raw <- pf(fstat[1], fstat[2], fstat[3], lower.tail = FALSE)
                   # Dynamische Formatierung des P-Werts
format_pvalue <- function(p) {   if (p < 0.001) {     format(p, scientific = TRUE, digits = 2)   } else {     format(round(p, 4), nsmall = 4)   } }
pvalue <- format_pvalue(pvalue_raw)

# Info-Text für die Grafik
info_text <- paste0(   "y = ", round(coefs[1], 2), " + ", round(coefs[2], 2), "x + ", round(coefs[3], 7),  "\n", "R² = ", round(r_squared, 2), "\n",  "p = ", pvalue )

# Plot
liver_diclo_hb_full_polynomial_regression_for_cumulative_doses_for_TCP_day5 <- ggplot(ld_hb_cd_count_filtered2, aes(x = Parameter, y = labreads)) +
  geom_point(color = "blue", size = 2) +    
  geom_smooth(method = "lm", formula = y ~ poly(x, 2, raw = TRUE), se = TRUE, 
              color = "red", linetype = "dashed") +
  scale_y_log10(
    breaks = c(5,10, 15,30,50, 100, 500, 1000, 5000, 10000, 20000),
    labels = scales::label_number(big.mark = ".", decimal.mark = ",")
  ) +
  labs(
    title = "liver diclo_hb_full_polynomial regression for cumulative doses for TCP at day5",
    x = "Cumulative dose (mg)",
    y = "hb (g/dl) (log-scale)"
  ) +
  coord_cartesian(clip = "off") +
  annotate("text", x = Inf, y = Inf, label = info_text,
           hjust = 1.05, vjust = 2.5, size = 5, color = "black") +
  
           
  theme_classic() +
  theme(
    axis.text.x = element_text(angle = 45, hjust = 1),
    plot.margin = margin(t = 30, r = 30, b = 20, l = 20)
  )

summary(lm_model_cd_poly)
liver_diclo_hb_full_polynomial_regression_for_cumulative_doses_for_TCP_day5
dir.create("plots/hb", showWarnings = FALSE)
svg("plots/hb/liver diclo_hb_full_polynomial regression for cumulative doses for TCP at day5.svg", height = 6, width = 8)
print(liver_diclo_hb_full_polynomial_regression_for_cumulative_doses_for_TCP_day5)
dev.off()
```


###polynomial regression for time course patients for day6 (=TCP)############
```{}
# Filter 
ld_hb_cd_count_filtered1 <- ld_hb_cd_count %>%
  filter(labvalue_count != 1)
ld_hb_cd_count_filtered2 <- ld_hb_cd_count_filtered1 %>%
  filter(attribute == "HB Day6")

# Polynomiale Regression 2. Ordnung (quadratisch)
lm_model_cd_poly <- lm(labreads ~ poly(Parameter, 2, raw = TRUE), data = ld_hb_cd_count_filtered2)

# Koeffizienten extrahieren
coefs <- coef(lm_model_cd_poly)
summary_model <- summary(lm_model_cd_poly)
r_squared <- summary_model$r.squared
p_values <- summary_model$coefficients[, "Pr(>|t|)"]

# P-Wert berechnen
fstat <- summary_model$fstatistic  
                  pvalue_raw <- pf(fstat[1], fstat[2], fstat[3], lower.tail = FALSE)
                   # Dynamische Formatierung des P-Werts
format_pvalue <- function(p) {   if (p < 0.001) {     format(p, scientific = TRUE, digits = 2)   } else {     format(round(p, 4), nsmall = 4)   } }
pvalue <- format_pvalue(pvalue_raw)

# Info-Text für die Grafik
info_text <- paste0(   "y = ", round(coefs[1], 2), " + ", round(coefs[2], 2), "x + ", round(coefs[3], 7),  "\n", "R² = ", round(r_squared, 2), "\n",  "p = ", pvalue )

# Plot
liver_diclo_hb_full_polynomial_regression_for_cumulative_doses_for_TCP_day6 <- ggplot(ld_hb_cd_count_filtered2, aes(x = Parameter, y = labreads)) +
  geom_point(color = "blue", size = 2) +    
  geom_smooth(method = "lm", formula = y ~ poly(x, 2, raw = TRUE), se = TRUE, 
              color = "red", linetype = "dashed") +
  scale_y_log10(
    breaks = c(5,10, 15,30,50, 100, 500, 1000, 5000, 10000, 20000),
    labels = scales::label_number(big.mark = ".", decimal.mark = ",")
  ) +
  labs(
    title = "liver diclo_hb_full_polynomial regression for cumulative doses for TCP at day6",
    x = "Cumulative dose (mg)",
    y = "hb (g/dl) (log-scale)"
  ) +
  coord_cartesian(clip = "off") +
  annotate("text", x = Inf, y = Inf, label = info_text,
           hjust = 1.05, vjust = 2.5, size = 5, color = "black") +
  
           
  theme_classic() +
  theme(
    axis.text.x = element_text(angle = 45, hjust = 1),
    plot.margin = margin(t = 30, r = 30, b = 20, l = 20)
  )

summary(lm_model_cd_poly)
liver_diclo_hb_full_polynomial_regression_for_cumulative_doses_for_TCP_day6
dir.create("plots/hb", showWarnings = FALSE)
svg("plots/hb/liver diclo_hb_full_polynomial regression for cumulative doses for TCP at day6.svg", height = 6, width = 8)
print(liver_diclo_hb_full_polynomial_regression_for_cumulative_doses_for_TCP_day6)
dev.off()
```


###polynomial regression for time course patients for day8 (=TCP)############
```{}
# Filter 
ld_hb_cd_count_filtered1 <- ld_hb_cd_count %>%
  filter(labvalue_count != 1)
ld_hb_cd_count_filtered2 <- ld_hb_cd_count_filtered1 %>%
  filter(attribute == "HB Day8")

# Polynomiale Regression 2. Ordnung (quadratisch)
lm_model_cd_poly <- lm(labreads ~ poly(Parameter, 2, raw = TRUE), data = ld_hb_cd_count_filtered2)

# Koeffizienten extrahieren
coefs <- coef(lm_model_cd_poly)
summary_model <- summary(lm_model_cd_poly)
r_squared <- summary_model$r.squared
p_values <- summary_model$coefficients[, "Pr(>|t|)"]

# P-Wert berechnen
fstat <- summary_model$fstatistic  
                  pvalue_raw <- pf(fstat[1], fstat[2], fstat[3], lower.tail = FALSE)
                   # Dynamische Formatierung des P-Werts
format_pvalue <- function(p) {   if (p < 0.001) {     format(p, scientific = TRUE, digits = 2)   } else {     format(round(p, 4), nsmall = 4)   } }
pvalue <- format_pvalue(pvalue_raw)

# Info-Text für die Grafik
info_text <- paste0(   "y = ", round(coefs[1], 2), " + ", round(coefs[2], 2), "x + ", round(coefs[3], 7),  "\n", "R² = ", round(r_squared, 2), "\n",  "p = ", pvalue )

# Plot
liver_diclo_hb_full_polynomial_regression_for_cumulative_doses_for_TCP_day8 <- ggplot(ld_hb_cd_count_filtered2, aes(x = Parameter, y = labreads)) +
  geom_point(color = "blue", size = 2) +    
  geom_smooth(method = "lm", formula = y ~ poly(x, 2, raw = TRUE), se = TRUE, 
              color = "red", linetype = "dashed") +
  scale_y_log10(
    breaks = c(5,10, 15,30,50, 100, 500, 1000, 5000, 10000, 20000),
    labels = scales::label_number(big.mark = ".", decimal.mark = ",")
  ) +
  labs(
    title = "liver diclo_hb_full_polynomial regression for cumulative doses for TCP at day8",
    x = "Cumulative dose (mg)",
    y = "hb (g/dl) (log-scale)"
  ) +
  coord_cartesian(clip = "off") +
  annotate("text", x = Inf, y = Inf, label = info_text,
           hjust = 1.05, vjust = 2.5, size = 5, color = "black") +
  
           
  theme_classic() +
  theme(
    axis.text.x = element_text(angle = 45, hjust = 1),
    plot.margin = margin(t = 30, r = 30, b = 20, l = 20)
  )

summary(lm_model_cd_poly)
liver_diclo_hb_full_polynomial_regression_for_cumulative_doses_for_TCP_day8
dir.create("plots/hb", showWarnings = FALSE)
svg("plots/hb/liver diclo_hb_full_polynomial regression for cumulative doses for TCP at day8.svg", height = 6, width = 8)
print(liver_diclo_hb_full_polynomial_regression_for_cumulative_doses_for_TCP_day8)
dev.off()
```


###polynomial regression for time course patients for day10 (=TCP)############
```{}
# Filter 
ld_hb_cd_count_filtered1 <- ld_hb_cd_count %>%
  filter(labvalue_count != 1)
ld_hb_cd_count_filtered2 <- ld_hb_cd_count_filtered1 %>%
  filter(attribute == "HB Day10")

# Polynomiale Regression 2. Ordnung (quadratisch)
lm_model_cd_poly <- lm(labreads ~ poly(Parameter, 2, raw = TRUE), data = ld_hb_cd_count_filtered2)

# Koeffizienten extrahieren
coefs <- coef(lm_model_cd_poly)
summary_model <- summary(lm_model_cd_poly)
r_squared <- summary_model$r.squared
p_values <- summary_model$coefficients[, "Pr(>|t|)"]

# P-Wert berechnen
fstat <- summary_model$fstatistic  
                  pvalue_raw <- pf(fstat[1], fstat[2], fstat[3], lower.tail = FALSE)
                   # Dynamische Formatierung des P-Werts
format_pvalue <- function(p) {   if (p < 0.001) {     format(p, scientific = TRUE, digits = 2)   } else {     format(round(p, 4), nsmall = 4)   } }
pvalue <- format_pvalue(pvalue_raw)

# Info-Text für die Grafik
info_text <- paste0(   "y = ", round(coefs[1], 2), " + ", round(coefs[2], 2), "x + ", round(coefs[3], 7),  "\n", "R² = ", round(r_squared, 2), "\n",  "p = ", pvalue )

# Plot
liver_diclo_hb_full_polynomial_regression_for_cumulative_doses_for_TCP_day10 <- ggplot(ld_hb_cd_count_filtered2, aes(x = Parameter, y = labreads)) +
  geom_point(color = "blue", size = 2) +    
  geom_smooth(method = "lm", formula = y ~ poly(x, 2, raw = TRUE), se = TRUE, 
              color = "red", linetype = "dashed") +
  scale_y_log10(
    breaks = c(5,10, 15,30,50, 100, 500, 1000, 5000, 10000, 20000),
    labels = scales::label_number(big.mark = ".", decimal.mark = ",")
  ) +
  labs(
    title = "liver diclo_hb_full_polynomial regression for cumulative doses for TCP at day10",
    x = "Cumulative dose (mg)",
    y = "hb (g/dl) (log-scale)"
  ) +
  coord_cartesian(clip = "off") +
  annotate("text", x = Inf, y = Inf, label = info_text,
           hjust = 1.05, vjust = 2.5, size = 5, color = "black") +
  
           
  theme_classic() +
  theme(
    axis.text.x = element_text(angle = 45, hjust = 1),
    plot.margin = margin(t = 30, r = 30, b = 20, l = 20)
  )

summary(lm_model_cd_poly)
liver_diclo_hb_full_polynomial_regression_for_cumulative_doses_for_TCP_day10
dir.create("plots/hb", showWarnings = FALSE)
svg("plots/hb/liver diclo_hb_full_polynomial regression for cumulative doses for TCP at day10.svg", height = 6, width = 8)
print(liver_diclo_hb_full_polynomial_regression_for_cumulative_doses_for_TCP_day10)
dev.off()
```



###polynomial regression for time course patients for day11 (=TCP)############
```{}
# Filter 
ld_hb_cd_count_filtered1 <- ld_hb_cd_count %>%
  filter(labvalue_count != 1)
ld_hb_cd_count_filtered2 <- ld_hb_cd_count_filtered1 %>%
  filter(attribute == "HB Day11")

# Polynomiale Regression 2. Ordnung (quadratisch)
lm_model_cd_poly <- lm(labreads ~ poly(Parameter, 2, raw = TRUE), data = ld_hb_cd_count_filtered2)

# Koeffizienten extrahieren
coefs <- coef(lm_model_cd_poly)
summary_model <- summary(lm_model_cd_poly)
r_squared <- summary_model$r.squared
p_values <- summary_model$coefficients[, "Pr(>|t|)"]

# P-Wert berechnen
fstat <- summary_model$fstatistic  
                  pvalue_raw <- pf(fstat[1], fstat[2], fstat[3], lower.tail = FALSE)
                   # Dynamische Formatierung des P-Werts
format_pvalue <- function(p) {   if (p < 0.001) {     format(p, scientific = TRUE, digits = 2)   } else {     format(round(p, 4), nsmall = 4)   } }
pvalue <- format_pvalue(pvalue_raw)

# Info-Text für die Grafik
info_text <- paste0(   "y = ", round(coefs[1], 2), " + ", round(coefs[2], 2), "x + ", round(coefs[3], 7),  "\n", "R² = ", round(r_squared, 2), "\n",  "p = ", pvalue )

# Plot
liver_diclo_hb_full_polynomial_regression_for_cumulative_doses_for_TCP_day11 <- ggplot(ld_hb_cd_count_filtered2, aes(x = Parameter, y = labreads)) +
  geom_point(color = "blue", size = 2) +    
  geom_smooth(method = "lm", formula = y ~ poly(x, 2, raw = TRUE), se = TRUE, 
              color = "red", linetype = "dashed") +
  scale_y_log10(
    breaks = c(5,10, 15,30,50, 100, 500, 1000, 5000, 10000, 20000),
    labels = scales::label_number(big.mark = ".", decimal.mark = ",")
  ) +
  labs(
    title = "liver diclo_hb_full_polynomial regression for cumulative doses for TCP at day11",
    x = "Cumulative dose (mg)",
    y = "hb (g/dl) (log-scale)"
  ) +
  coord_cartesian(clip = "off") +
  annotate("text", x = Inf, y = Inf, label = info_text,
           hjust = 1.05, vjust = 2.5, size = 5, color = "black") +
  
           
  theme_classic() +
  theme(
    axis.text.x = element_text(angle = 45, hjust = 1),
    plot.margin = margin(t = 30, r = 30, b = 20, l = 20)
  )

summary(lm_model_cd_poly)
liver_diclo_hb_full_polynomial_regression_for_cumulative_doses_for_TCP_day11
dir.create("plots/hb", showWarnings = FALSE)
svg("plots/hb/liver diclo_hb_full_polynomial regression for cumulative doses for TCP at day11.svg", height = 6, width = 8)
print(liver_diclo_hb_full_polynomial_regression_for_cumulative_doses_for_TCP_day11)
dev.off()
```


###polynomial regression for time course patients for day12 (=TCP)############
```{}
# Filter 
ld_hb_cd_count_filtered1 <- ld_hb_cd_count %>%
  filter(labvalue_count != 1)
ld_hb_cd_count_filtered2 <- ld_hb_cd_count_filtered1 %>%
  filter(attribute == "HB Day12")

# Polynomiale Regression 2. Ordnung (quadratisch)
lm_model_cd_poly <- lm(labreads ~ poly(Parameter, 2, raw = TRUE), data = ld_hb_cd_count_filtered2)

# Koeffizienten extrahieren
coefs <- coef(lm_model_cd_poly)
summary_model <- summary(lm_model_cd_poly)
r_squared <- summary_model$r.squared
p_values <- summary_model$coefficients[, "Pr(>|t|)"]

# P-Wert berechnen
fstat <- summary_model$fstatistic  
                  pvalue_raw <- pf(fstat[1], fstat[2], fstat[3], lower.tail = FALSE)
                   # Dynamische Formatierung des P-Werts
format_pvalue <- function(p) {   if (p < 0.001) {     format(p, scientific = TRUE, digits = 2)   } else {     format(round(p, 4), nsmall = 4)   } }
pvalue <- format_pvalue(pvalue_raw)

# Info-Text für die Grafik
info_text <- paste0(   "y = ", round(coefs[1], 2), " + ", round(coefs[2], 2), "x + ", round(coefs[3], 7),  "\n", "R² = ", round(r_squared, 2), "\n",  "p = ", pvalue )

# Plot
liver_diclo_hb_full_polynomial_regression_for_cumulative_doses_for_TCP_day12 <- ggplot(ld_hb_cd_count_filtered2, aes(x = Parameter, y = labreads)) +
  geom_point(color = "blue", size = 2) +    
  geom_smooth(method = "lm", formula = y ~ poly(x, 2, raw = TRUE), se = TRUE, 
              color = "red", linetype = "dashed") +
  scale_y_log10(
    breaks = c(5,10, 15,30,50, 100, 500, 1000, 5000, 10000, 20000),
    labels = scales::label_number(big.mark = ".", decimal.mark = ",")
  ) +
  labs(
    title = "liver diclo_hb_full_polynomial regression for cumulative doses for TCP at day12",
    x = "Cumulative dose (mg)",
    y = "hb (g/dl) (log-scale)"
  ) +
  coord_cartesian(clip = "off") +
  annotate("text", x = Inf, y = Inf, label = info_text,
           hjust = 1.05, vjust = 2.5, size = 5, color = "black") +
  
           
  theme_classic() +
  theme(
    axis.text.x = element_text(angle = 45, hjust = 1),
    plot.margin = margin(t = 30, r = 30, b = 20, l = 20)
  )

summary(lm_model_cd_poly)
liver_diclo_hb_full_polynomial_regression_for_cumulative_doses_for_TCP_day12
dir.create("plots/hb", showWarnings = FALSE)
svg("plots/hb/liver diclo_hb_full_polynomial regression for cumulative doses for TCP at day12.svg", height = 6, width = 8)
print(liver_diclo_hb_full_polynomial_regression_for_cumulative_doses_for_TCP_day12)
dev.off()
```




















