---
title: "Untitled"
output: html_document
date: "2025-09-30"
---

```{r} 
library(tidyverse)
library(readxl)
library(dlookr)
library(reshape2)
library(ggstatsplot)
library(dplyr)
library(ggplot2)
library(performance)
library(car)
```

```{r}
setwd("E:/Daten(x)/Daten(lw-r)/Abc/Doktorarbeit SJS/Analyse R-Statistics/comp dose_labvalues")

dose_data <- read_excel("Dose table_assumed_full.xlsx", sheet = 2)  

dose_data
```

```{r}
quick_dosedata <- left_join(quick_full,dose_data, by = ("Edited_BfArM Nummer2")) %>% 
  dplyr::select(!8)
quick_dosedata
```

```{r}
dd_amount <- quick_dosedata %>%
  filter(Kathegorie == "Häufigkeit der Einnahme pro Tag")%>%
  rename("numberofdose" = "Parameter") %>%  
  dplyr::select(1,6,8)

dd_amount
```

```{r}

lp_quick_dose_result <- left_join(quick_dosedata,dd_amount, by = ("Edited_BfArM Nummer2")) %>%
  filter(Treatment.x == "Leber_Para") %>% 
  filter(!grepl("_From Start|_From start|DBS", attribute)) %>% 
  filter(Kathegorie.x == "Dosis (Mg/Verabreichung)" & Treatment.y == "Paracetamol") %>%
  mutate(dailydose = Parameter*numberofdose) %>%
  mutate(dailydose = as.numeric(as.character(dailydose))) %>%
  group_by(dailydose) %>%
  distinct()
  #drop_na(numberofdose)

lp_quick_dose_result1 <- lp_quick_dose_result[
  lp_quick_dose_result$`Edited_BfArM Nummer2` != "93008468" & 
  lp_quick_dose_result$`Edited_BfArM Nummer2` != "4000702", 
]

lp_quick_dose_result1 <- mutate(lp_quick_dose_result1, dailydose = ifelse(dailydose == 200, 400, dailydose))
lp_quick_dose_result1 <- mutate(lp_quick_dose_result1, dailydose = ifelse(dailydose == 390, 400, dailydose))
lp_quick_dose_result1 <- mutate(lp_quick_dose_result1, dailydose = ifelse(dailydose == 1600, 1800, dailydose))


print(lp_quick_dose_result1)


```

```{r}

dose_summary_data <- lp_quick_dose_result  %>% #filter(gender == "Female") %>% ## change (male and female for data to make graph)
  group_by(attribute) %>%
  summarize(
    mean_labread = mean(labreads, na.rm = TRUE),
    sd_labread = sd(labreads, na.rm = TRUE),
    sem_labread = sd(labreads, na.rm = TRUE) / sqrt(n())
  )
#max_value <- max(dose_summary_data$mean_labread + dose_summary_data$sem_labread, na.rm = TRUE)
#breaks_up_to_500 <- seq(0, 500, by = 100)
#additional_breaks <- if (max_value > 500) seq(600, max_value, by = 300) else numeric(0)
#all_breaks <- c(breaks_up_to_500, additional_breaks)
#dose_summary_data
```

```{r}
lp_quick_dose_result$Parameter <- factor(lp_quick_dose_result$dailydose,levels = c("500","1000","1500","2000","3000","4000"))
```

```{r}
library(dlookr)
lp_quick_dose_result %>% 
  group_by(dailydose) %>% 
  normality(labreads)
```


```{r}
# 1. Filtere relevante Dosen
lp_quick_dose_result2 <- lp_quick_dose_result %>%
  filter(Parameter %in% c(500,1000,1500,2000,3000,4000)) %>%
  mutate(dailydose = factor(dailydose, levels = c(500,1000,1500,2000,3000,4000)))  # als Faktor festlegen

# 2. Zähle Patienten pro Dosisgruppe
lp_quick_dose_result2_count <- lp_quick_dose_result2 %>% 
  group_by(dailydose) %>%
  summarize(
    n_patients = n_distinct(`Edited_BfArM Nummer2`),  
    ymax = max(labreads, na.rm = TRUE),
    .groups = "drop"
  ) %>%
  mutate(dailydose = factor(dailydose, levels = c(500,1000,1500,2000,3000,4000)))  # Faktor auch hier

# 3. Boxplot erstellen
lp_quick_dose_result_boxplot <- lp_quick_dose_result2 %>% 
  ggplot(aes(x = dailydose, y = labreads)) +
  geom_boxplot() +
  geom_jitter(color = "red", width = 0.2, height = 0) +
  geom_text(data = lp_quick_dose_result2_count, 
            aes(x = dailydose, 
                y = ymax, 
                label = paste0("n=", n_patients)),  
            color = "blue", 
            vjust = -0.5) +
  labs(
    x = "Daily dose (mg)",
    y = "quick (%)",
    title = "liver para_boxplot for daily doses"
  ) +
  theme_classic() +
  theme(
    plot.title = element_text(size = 10, hjust = 0.5),
    axis.text.x = element_text(face = "bold")
  )

# 4. Grafik speichern
dir.create("plots/quick", showWarnings = FALSE)
svg("plots/quick/liver_para_quick_full_boxplot plot for daily doses.svg", height = 6, width = 8)
print(lp_quick_dose_result_boxplot)
dev.off()

```


```{r}
library(dplyr)

# Filter and prepare data
filtered_data <- lp_quick_dose_result %>% 
  filter(dailydose %in% c(500,1000,1500,2000,3000,4000)) %>%
  mutate(dailydose = as.factor(dailydose))

# Perform ANOVA
anova_result <- aov(labreads ~ dailydose, data = filtered_data)

# Print summary of the ANOVA result
summary(anova_result)
# Perform Tukey's HSD post-hoc test
tukey_result <- TukeyHSD(anova_result)

# Print summary of the Tukey's HSD result
print(tukey_result)



```


```{r}
# Schritt 1: Anzahl einzigartiger Patienten pro Diabetes-Gruppe berechnen
dd <- lp_quick_dose_result %>%
  filter(dailydose %in% c(500,1000,1500,2000,3000,4000)) %>%
  mutate(dailydose = factor(dailydose, levels = c(500,1000,1500,2000,3000,4000)))

n_patients <- dd %>%
  distinct(`Edited_BfArM Nummer2`, dailydose) %>%  # nur einzigartige Patienten
  count(dailydose, name = "n") %>%
  mutate(label = paste0("N = ", n))

# Schritt 2: ggbetweenstats-Plot erstellen
plot_without_count <- ggbetweenstats(
  data = dd,
  x = "dailydose",
  y = "labreads",
  type = "np",  # non-parametrisch
  title = "liver para_violin plot for daily doses",
  xlab = "Daily dose (mg)",
  ylab = "quick (%)",
  messages = FALSE)

# Schritt 3: N-Werte oberhalb der Violinenplots einfügen
liver_para_quick_full_violin_plot_for_daily_doses <- plot_without_count+ 
  geom_text(
    data = n_patients,
    aes(x = dailydose, 
        y = max(dd$labreads, na.rm = TRUE) * 1.05,  # Position leicht oberhalb
        label = label),
    inherit.aes = FALSE,
    size = 4
  )
liver_para_quick_full_violin_plot_for_daily_doses
dir.create("plots/quick", showWarnings = FALSE)
svg("plots/quick/liver_para_quick_full_violin plot for daily doses.svg", height = 6, width = 8)
print(liver_para_quick_full_violin_plot_for_daily_doses)
dev.off()
```

```{r}
dd %>% 
  group_by(dailydose) %>% 
  normality(labreads)

dd %>% 
  leveneTest(labreads ~ dailydose, data = .)
```


```{}
# Welch-ANOVA durchführen
welch_result <- oneway.test(labreads ~ dailydose, 
                            data = dd, 
                            var.equal = FALSE)

# Violinplot mit ggbetweenstats: type = "parametric" (führt Welch-ANOVA durch)
plot_mean_violin <- ggbetweenstats(
  data = dd,
  x = dailydose,
  y = labreads,
  type = "parametric",         # Wichtig: führt Welch-ANOVA durch
  mean.ci = TRUE,              # zeigt Mittelwert mit Konfidenzintervall
  title = "liver para_violin plot for daily doses with Welch ANOVA",
  xlab = "Daily dose (mg)",
  ylab = "quick (%)",
  messages = FALSE
)
liver_para_quick_full_violin_plot_for_daily_doses_with_welch_anova <- plot_mean_violin+ 
  geom_text(
    data = n_patients,
    aes(x = dailydose, 
        y = max(dd$labreads, na.rm = TRUE) * 1.05,  # Position leicht oberhalb
        label = label),
    inherit.aes = FALSE,
    size = 4
  )
liver_para_quick_full_violin_plot_for_daily_doses_with_welch_anova

dir.create("plots/quick", showWarnings = FALSE)
svg("plots/quick/liver_para_quick_full_violin_plot_for_daily_doses_with_welch_anova.svg", height = 6, width = 8)
print(liver_para_quick_full_violin_plot_for_daily_doses_with_welch_anova)
dev.off()

```


### Kruskal-Wallis for TCP for Day1 ############################################
```{r}
library(dplyr)
library(ggstatsplot)

# Schritt 1: Daten filtern
dd_day1 <- lp_quick_dose_result1 %>%
  drop_na(numberofdose) %>%
  filter(attribute == "Quick Day1") %>%
  filter(Parameter %in% c(500,1000,1500,2000,3000,4000)) %>%
  mutate(dailydose = factor(dailydose, levels = c(500,1000,1500,2000,3000,4000)))

# Schritt 2: Patientenzahl pro Dosis
n_patients <- dd_day1 %>%
  distinct(`Edited_BfArM Nummer2`, dailydose) %>%
  count(dailydose, name = "n") %>%
  mutate(label = paste0("N = ", n))

# Schritt 3: Violinplot erstellen
plot_without_count <- ggbetweenstats(
  data = dd_day1,
  x = dailydose,
  y = labreads,
  type = "np",
  title = "liver para_violin plot for daily doses at day 1",
  xlab = "Daily dose (mg)",
  ylab = "quick (%)",
  messages = FALSE
)

# Schritt 4: N-Labels hinzufügen
# Positionierung etwas oberhalb der maximalen y-Werte
max_y <- max(dd_day1$labreads, na.rm = TRUE)

liver_para_quick_full_violin_plot_for_daily_doses_at_day1 <- plot_without_count + 
  geom_text(
    data = n_patients,
    aes(
      x = dailydose,  # jetzt als Faktor
      y = max_y * 1.05,
      label = label
    ),
    inherit.aes = FALSE,
    size = 4
  )

# Schritt 5: Speichern
liver_para_quick_full_violin_plot_for_daily_doses_at_day1
dir.create("plots/quick", showWarnings = FALSE)
svg("plots/quick/liver para_quick_full_violin plot for daily doses for TCP at day 1.svg", height = 6, width = 8)
print(liver_para_quick_full_violin_plot_for_daily_doses_at_day1)
dev.off()

```

```{r}
dd_day1 %>% 
  group_by(dailydose) %>% 
  normality(labreads)

dd_day1 %>% 
  leveneTest(labreads ~ dailydose, data = .)
```


### Kruskal-Wallis for TCP for Day2 ############################################
```{r}
library(dplyr)
library(ggstatsplot)

# Schritt 1: Daten filtern
dd_day2 <- lp_quick_dose_result1 %>%
  drop_na(numberofdose) %>%
  filter(attribute == "Quick Day2") %>%
  filter(Parameter %in% c(500,1000,1500,2000,3000,4000)) %>%
  mutate(dailydose = factor(dailydose, levels = c(500,1000,1500,2000,3000,4000)))

# Schritt 2: Patientenzahl pro Dosis
n_patients <- dd_day2 %>%
  distinct(`Edited_BfArM Nummer2`, dailydose) %>%
  count(dailydose, name = "n") %>%
  mutate(label = paste0("N = ", n))

# Schritt 3: Violinplot erstellen
plot_without_count <- ggbetweenstats(
  data = dd_day2,
  x = dailydose,
  y = labreads,
  type = "np",
  title = "liver para_violin plot for daily doses at day 2",
  xlab = "Daily dose (mg)",
  ylab = "quick (%)",
  messages = FALSE
)

# Schritt 4: N-Labels hinzufügen
# Positionierung etwas oberhalb der maximalen y-Werte
max_y <- max(dd_day2$labreads, na.rm = TRUE)

liver_para_quick_full_violin_plot_for_daily_doses_at_day2 <- plot_without_count + 
  geom_text(
    data = n_patients,
    aes(
      x = dailydose,  # jetzt als Faktor
      y = max_y * 1.05,
      label = label
    ),
    inherit.aes = FALSE,
    size = 4
  )

# Schritt 5: Speichern
liver_para_quick_full_violin_plot_for_daily_doses_at_day2
dir.create("plots/quick", showWarnings = FALSE)
svg("plots/quick/liver para_quick_full_violin plot for daily doses for TCP at day 2.svg", height = 6, width = 8)
print(liver_para_quick_full_violin_plot_for_daily_doses_at_day2)
dev.off()

```

```{r}
dd_day2 %>% 
  group_by(dailydose) %>% 
  normality(labreads)

dd_day2 %>% 
  leveneTest(labreads ~ dailydose, data = .)
```


### Kruskal-Wallis for TCP for Day3 ############################################
```{r}
library(dplyr)
library(ggstatsplot)

# Schritt 1: Daten filtern
dd_day3 <- lp_quick_dose_result1 %>%
  drop_na(numberofdose) %>%
  filter(attribute == "Quick Day3") %>%
  filter(Parameter %in% c(500,1000,1500,2000,3000,4000)) %>%
  mutate(dailydose = factor(dailydose, levels = c(500,1000,1500,2000,3000,4000)))

# Schritt 2: Patientenzahl pro Dosis
n_patients <- dd_day3 %>%
  distinct(`Edited_BfArM Nummer2`, dailydose) %>%
  count(dailydose, name = "n") %>%
  mutate(label = paste0("N = ", n))

# Schritt 3: Violinplot erstellen
plot_without_count <- ggbetweenstats(
  data = dd_day3,
  x = dailydose,
  y = labreads,
  type = "np",
  title = "liver para_violin plot for daily doses at day 3",
  xlab = "Daily dose (mg)",
  ylab = "quick (%)",
  messages = FALSE
)

# Schritt 4: N-Labels hinzufügen
# Positionierung etwas oberhalb der maximalen y-Werte
max_y <- max(dd_day3$labreads, na.rm = TRUE)

liver_para_quick_full_violin_plot_for_daily_doses_at_day3 <- plot_without_count + 
  geom_text(
    data = n_patients,
    aes(
      x = dailydose,  # jetzt als Faktor
      y = max_y * 1.05,
      label = label
    ),
    inherit.aes = FALSE,
    size = 4
  )

# Schritt 5: Speichern
liver_para_quick_full_violin_plot_for_daily_doses_at_day3
dir.create("plots/quick", showWarnings = FALSE)
svg("plots/quick/liver para_quick_full_violin plot for daily doses for TCP at day 3.svg", height = 6, width = 8)
print(liver_para_quick_full_violin_plot_for_daily_doses_at_day3)
dev.off()

```

```{r}
dd_day3 %>% 
  group_by(dailydose) %>% 
  normality(labreads)

dd_day3 %>% 
  leveneTest(labreads ~ dailydose, data = .)
```


##########################################
## dose time series for 500mg####

```{r}
lp_quick_dose_result_filtered <- lp_quick_dose_result %>%
  filter(!grepl("Quick_|Quick Day_Unknown", attribute)) %>% 
  filter(dailydose %in% c(500)) 

dd_500mg <- lp_quick_dose_result_filtered %>% 
  mutate(attribute = as.factor(attribute)) %>% 
  group_by(attribute) %>% 
  summarize(
    mean_labread = mean(labreads, na.rm = TRUE),
    sd_labread = sd(labreads, na.rm = TRUE),
    count= n())                                 ###NEW###
  
### for lineplot
dd_500mg$attribute <- factor(dd_500mg$attribute,levels = c("Quick Day1", "Quick Day2", "Quick Day3","Quick Day4","Quick Day5", "Quick Day6","Quick Day7","Quick Day8","Quick Day9","Quick Day10", "Quick Day11","Quick Day12","Quick Day13","Quick Day14","Quick Day15","Quick Day16","Quick Day17","Quick Day18","Quick Day19","Quick Day20","Quick Day21","Quick Day22","Quick Day23","Quick Day24","Quick Day25","Quick Day26","Quick Day27","Quick Day28","Quick Day29","Quick Day30","Quick Day31","Quick Day32","Quick Day33","Quick Day34","Quick Day35","Quick Day36","Quick Day37","Quick Day38","Quick Day39","Quick Day40","Quick Day41","Quick Day42","Quick Day43","Quick Day44","Quick Day45","Quick Day46","Quick Day47","Quick Day48","Quick Day49","Quick Day50","Quick Day51","Quick Day52","Quick Day53","Quick Day54","Quick Day55","Quick Day56","Quick Day57","Quick Day58","Quick Day59","Quick Day60","Quick Day61","Quick Day62","Quick Day63","Quick Day64","Quick Day65","Quick Day66","Quick Day67","Quick Day68","Quick Day69","Quick Day70","Quick Day71","Quick Day72","Quick Day73","Quick Day74","Quick Day75","Quick Day76","Quick Day77","Quick Day78","Quick Day79","Quick Day80","Quick Day81","Quick Day82","Quick Day83","Quick Day84","Quick Day85","Quick Day86","Quick Day87","Quick Day88","Quick Day89","Quick Day90","Quick Day91","Quick Day92","Quick Day93","Quick Day94","Quick Day95","Quick Day96","Quick Day97","Quick Day98","Quick Day99","Quick Day100"))

upper_y_est <- tryCatch(
  quantile(dd_500mg$mean_labread + dd_500mg$sd_labread, 0.95, na.rm = TRUE) * 1.05,
  error = function(e) NA_real_
)

if (!is.finite(upper_y_est)) {
  upper_y_limit <- 1000
} else {
  upper_y_limit <- ceiling(upper_y_est / 100) * 100
}
step_size <- case_when(
  upper_y_limit <= 10 ~ 1,
  upper_y_limit <= 100 ~ 10,
  upper_y_limit <= 500 ~ 50,
  upper_y_limit <= 1000 ~ 100,
  upper_y_limit <= 3000 ~ 250,
  upper_y_limit <= 5000 ~ 500,
  upper_y_limit <= 10000 ~ 1000,
  TRUE ~ 1000000)

liver_para_quick_full_labvlaues_for_500mg_dailydose <- ggplot(dd_500mg, aes(x = attribute, y = mean_labread, group = 1)) +
  geom_line() +
  geom_point() +
  geom_errorbar(aes(ymin = mean_labread, ymax = mean_labread + sd_labread), width = 0.2, color = "red") +
  
  geom_smooth(method = "loess", color = "lightgrey", size = 1, se = FALSE) +  # SEM error bars in red
  geom_text(aes(label = count), vjust = -1.5, size = 5) +  # Add counts as text labels    ####NEW####
  labs(title = "liver para_labvalues for 500mg daily dose",  ###NEW###
       x = "Day of measurement",             ###NEW###
       y = "quick (%)",
       cquicktion = "Red error bars: SD") +
  theme_classic() +
  theme(
     plot.title = element_text(margin = margin(b=10), color="black", face="bold", hjust = 0.5),
     axis.text.x = element_text(face="bold", angle = 45, hjust = 1))+
  scale_y_continuous(
# limits = c(0, upper_y_limit),
# breaks = seq(0, upper_y_limit, by = step_size) 
  limits = c(0, max(lp_quick_dose_result_filtered$labreads, na.rm = TRUE)+20)
)

liver_para_quick_full_labvlaues_for_500mg_dailydose                  
dir.create("plots/quick", showWarnings = FALSE)
svg("plots/quick/liver_para_quick_full_labvalues for 500mg daily dose.svg", height = 6, width = 8)
print(liver_para_quick_full_labvlaues_for_500mg_dailydose)
dev.off()
```


##########################################
## dose time series for 1000mg####
```{r}
lp_quick_dose_result_filtered <- lp_quick_dose_result %>%
  filter(!grepl("Quick_|Quick Day_Unknown", attribute)) %>% 
  filter(dailydose %in% c(1000))

dd_1000mg <- lp_quick_dose_result_filtered %>% 
  mutate(attribute = as.factor(attribute)) %>% 
  group_by(attribute) %>% 
  summarize(
    mean_labread = mean(labreads, na.rm = TRUE),
    sd_labread = sd(labreads, na.rm = TRUE),
    count= n())                                 ###NEW###
  
### for lineplot
dd_1000mg$attribute <- factor(dd_1000mg$attribute,levels = c("Quick Day1", "Quick Day2", "Quick Day3","Quick Day4","Quick Day5", "Quick Day6","Quick Day7","Quick Day8","Quick Day9","Quick Day10", "Quick Day11","Quick Day12","Quick Day13","Quick Day14","Quick Day15","Quick Day16","Quick Day17","Quick Day18","Quick Day19","Quick Day20","Quick Day21","Quick Day22","Quick Day23","Quick Day24","Quick Day25","Quick Day26","Quick Day27","Quick Day28","Quick Day29","Quick Day30","Quick Day31","Quick Day32","Quick Day33","Quick Day34","Quick Day35","Quick Day36","Quick Day37","Quick Day38","Quick Day39","Quick Day40","Quick Day41","Quick Day42","Quick Day43","Quick Day44","Quick Day45","Quick Day46","Quick Day47","Quick Day48","Quick Day49","Quick Day50","Quick Day51","Quick Day52","Quick Day53","Quick Day54","Quick Day55","Quick Day56","Quick Day57","Quick Day58","Quick Day59","Quick Day60","Quick Day61","Quick Day62","Quick Day63","Quick Day64","Quick Day65","Quick Day66","Quick Day67","Quick Day68","Quick Day69","Quick Day70","Quick Day71","Quick Day72","Quick Day73","Quick Day74","Quick Day75","Quick Day76","Quick Day77","Quick Day78","Quick Day79","Quick Day80","Quick Day81","Quick Day82","Quick Day83","Quick Day84","Quick Day85","Quick Day86","Quick Day87","Quick Day88","Quick Day89","Quick Day90","Quick Day91","Quick Day92","Quick Day93","Quick Day94","Quick Day95","Quick Day96","Quick Day97","Quick Day98","Quick Day99","Quick Day100"))

upper_y_est <- tryCatch(
  quantile(dd_1000mg$mean_labread + dd_1000mg$sd_labread, 0.95, na.rm = TRUE) * 1.05,
  error = function(e) NA_real_
)

if (!is.finite(upper_y_est)) {
  upper_y_limit <- 1000
} else {
  upper_y_limit <- ceiling(upper_y_est / 100) * 100
}
step_size <- case_when(
  upper_y_limit <= 10 ~ 1,
  upper_y_limit <= 100 ~ 10,
  upper_y_limit <= 500 ~ 50,
  upper_y_limit <= 1000 ~ 100,
  upper_y_limit <= 3000 ~ 250,
  upper_y_limit <= 5000 ~ 500,
  upper_y_limit <= 10000 ~ 1000,
  TRUE ~ 1000000)

liver_para_quick_full_labvlaues_for_1000mg_dailydose <- ggplot(dd_1000mg, aes(x = attribute, y = mean_labread, group = 1)) +
  geom_line() +
  geom_point() +
  geom_errorbar(aes(ymin = mean_labread, ymax = mean_labread + sd_labread), width = 0.2, color = "red") +
  
  geom_smooth(method = "loess", color = "lightgrey", size = 1, se = FALSE) +  # SEM error bars in red
  geom_text(aes(label = count), vjust = -1.5, size = 5) +  # Add counts as text labels    ####NEW####
  labs(title = "liver para_labvalues for 1000mg daily-dose",  ###NEW###
       x = "Day of measurement",             ###NEW###
       y = "quick (%)",
       cquicktion = "Red error bars: SD") +
  theme_classic() +
  theme(
     plot.title = element_text(margin = margin(b=10), color="black", face="bold", hjust = 0.5),
     axis.text.x = element_text(face="bold", angle = 45, hjust = 1))+
  scale_y_continuous(
# limits = c(0, upper_y_limit),
# breaks = seq(0, upper_y_limit, by = step_size)
  limits = c(0, max(lp_quick_dose_result_filtered$labreads, na.rm = TRUE)+20)
)

liver_para_quick_full_labvlaues_for_1000mg_dailydose                     
dir.create("plots/quick", showWarnings = FALSE)
svg("plots/quick/liver_para_quick_full_labvalues for 1000mg daily dose.svg", height = 6, width = 8)
print(liver_para_quick_full_labvlaues_for_1000mg_dailydose)
dev.off()
```

##########################################
## dose time series for 1500mg####
```{r}
lp_quick_dose_result_filtered <- lp_quick_dose_result %>%
  filter(!grepl("Quick_|Quick Day_Unknown", attribute)) %>%
  filter(dailydose %in% c(1500)) 
  
dd_1500mg <- lp_quick_dose_result_filtered %>% 
  mutate(attribute = as.factor(attribute)) %>% 
  group_by(attribute) %>% 
  summarize(
    mean_labread = mean(labreads, na.rm = TRUE),
    sd_labread = sd(labreads, na.rm = TRUE),
    count= n())                                 ###NEW###
  
### for lineplot
dd_1500mg$attribute <- factor(dd_1500mg$attribute,levels = c("Quick Day1", "Quick Day2", "Quick Day3","Quick Day4","Quick Day5", "Quick Day6","Quick Day7","Quick Day8","Quick Day9","Quick Day10", "Quick Day11","Quick Day12","Quick Day13","Quick Day14","Quick Day15","Quick Day16","Quick Day17","Quick Day18","Quick Day19","Quick Day20","Quick Day21","Quick Day22","Quick Day23","Quick Day24","Quick Day25","Quick Day26","Quick Day27","Quick Day28","Quick Day29","Quick Day30","Quick Day31","Quick Day32","Quick Day33","Quick Day34","Quick Day35","Quick Day36","Quick Day37","Quick Day38","Quick Day39","Quick Day40","Quick Day41","Quick Day42","Quick Day43","Quick Day44","Quick Day45","Quick Day46","Quick Day47","Quick Day48","Quick Day49","Quick Day50","Quick Day51","Quick Day52","Quick Day53","Quick Day54","Quick Day55","Quick Day56","Quick Day57","Quick Day58","Quick Day59","Quick Day60","Quick Day61","Quick Day62","Quick Day63","Quick Day64","Quick Day65","Quick Day66","Quick Day67","Quick Day68","Quick Day69","Quick Day70","Quick Day71","Quick Day72","Quick Day73","Quick Day74","Quick Day75","Quick Day76","Quick Day77","Quick Day78","Quick Day79","Quick Day80","Quick Day81","Quick Day82","Quick Day83","Quick Day84","Quick Day85","Quick Day86","Quick Day87","Quick Day88","Quick Day89","Quick Day90","Quick Day91","Quick Day92","Quick Day93","Quick Day94","Quick Day95","Quick Day96","Quick Day97","Quick Day98","Quick Day99","Quick Day100"))

upper_y_est <- tryCatch(
  quantile(dd_1500mg$mean_labread + dd_1500mg$sd_labread, 0.95, na.rm = TRUE) * 1.05,
  error = function(e) NA_real_
)
if (!is.finite(upper_y_est)) {
  upper_y_limit <- 1000
} else {
  upper_y_limit <- ceiling(upper_y_est / 100) * 100
}

step_size <- case_when(
  upper_y_limit <= 10 ~ 1,
  upper_y_limit <= 100 ~ 10,
  upper_y_limit <= 500 ~ 50,
  upper_y_limit <= 1000 ~ 100,
  upper_y_limit <= 3000 ~ 250,
  upper_y_limit <= 5000 ~ 500,
  upper_y_limit <= 10000 ~ 1000,
  TRUE ~ 1000000)

liver_para_quick_full_labvlaues_for_1500mg_dailydose <- ggplot(dd_1500mg, aes(x = attribute, y = mean_labread, group = 1)) +
  geom_line() +
  geom_point() +
  geom_errorbar(aes(ymin = mean_labread, ymax = mean_labread + sd_labread), width = 0.2, color = "red") +
  
  geom_smooth(method = "loess", color = "lightgrey", size = 1, se = FALSE) +  # SEM error bars in red
  geom_text(aes(label = count), vjust = -1.5, size = 5) +  # Add counts as text labels    ####NEW####
  labs(title = "liver para_labvalues for 1500mg daily-dose",  ###NEW###
       x = "Day of measurement",             ###NEW###
       y = "quick (%)",
       cquicktion = "Red error bars: SD") +
  theme_classic() +
  theme(
     plot.title = element_text(margin = margin(b=10), color="black", face="bold", hjust = 0.5),
     axis.text.x = element_text(face="bold", angle = 45, hjust = 1))+
  scale_y_continuous(
# limits = c(0, upper_y_limit),
# breaks = seq(0, upper_y_limit, by = step_size)
  limits = c(0, max(lp_quick_dose_result_filtered$labreads, na.rm = TRUE)+20)
)

liver_para_quick_full_labvlaues_for_1500mg_dailydose
dir.create("plots/quick", showWarnings = FALSE)
svg("plots/quick/liver_para_quick_full_labvalues for 1500mg daily dose.svg", height = 6, width = 8)
print(liver_para_quick_full_labvlaues_for_1500mg_dailydose)
dev.off()
```


##########################################
## dose time series for 2000mg####
```{r}
lp_quick_dose_result_filtered <- lp_quick_dose_result %>%
  filter(!grepl("Quick_|Quick Day_Unknown", attribute)) %>%   
  filter(dailydose %in% c(2000))   
  
dd_2000mg <- lp_quick_dose_result_filtered %>% 
    mutate(attribute = as.factor(attribute)) %>% 
  group_by(attribute) %>% 
  summarize(
    mean_labread = mean(labreads, na.rm = TRUE),
    sd_labread = sd(labreads, na.rm = TRUE),
    count= n())                                 ###NEW###
  
### for lineplot
dd_2000mg$attribute <- factor(dd_2000mg$attribute,levels = c("Quick Day1", "Quick Day2", "Quick Day3","Quick Day4","Quick Day5", "Quick Day6","Quick Day7","Quick Day8","Quick Day9","Quick Day10", "Quick Day11","Quick Day12","Quick Day13","Quick Day14","Quick Day15","Quick Day16","Quick Day17","Quick Day18","Quick Day19","Quick Day20","Quick Day21","Quick Day22","Quick Day23","Quick Day24","Quick Day25","Quick Day26","Quick Day27","Quick Day28","Quick Day29","Quick Day30","Quick Day31","Quick Day32","Quick Day33","Quick Day34","Quick Day35","Quick Day36","Quick Day37","Quick Day38","Quick Day39","Quick Day40","Quick Day41","Quick Day42","Quick Day43","Quick Day44","Quick Day45","Quick Day46","Quick Day47","Quick Day48","Quick Day49","Quick Day50","Quick Day51","Quick Day52","Quick Day53","Quick Day54","Quick Day55","Quick Day56","Quick Day57","Quick Day58","Quick Day59","Quick Day60","Quick Day61","Quick Day62","Quick Day63","Quick Day64","Quick Day65","Quick Day66","Quick Day67","Quick Day68","Quick Day69","Quick Day70","Quick Day71","Quick Day72","Quick Day73","Quick Day74","Quick Day75","Quick Day76","Quick Day77","Quick Day78","Quick Day79","Quick Day80","Quick Day81","Quick Day82","Quick Day83","Quick Day84","Quick Day85","Quick Day86","Quick Day87","Quick Day88","Quick Day89","Quick Day90","Quick Day91","Quick Day92","Quick Day93","Quick Day94","Quick Day95","Quick Day96","Quick Day97","Quick Day98","Quick Day99","Quick Day100"))

# Berechne sichere Obergrenze für Y-Achse
upper_y_est <- tryCatch(
  quantile(dd_2000mg$mean_labread + dd_2000mg$sd_labread, 0.95, na.rm = TRUE) * 1.05,
  error = function(e) NA_real_
)

if (!is.finite(upper_y_est)) {
  upper_y_limit <- 1000
} else {
  upper_y_limit <- ceiling(upper_y_est / 100) * 100
}

step_size <- case_when(
  upper_y_limit <= 10 ~ 1,
  upper_y_limit <= 100 ~ 10,
  upper_y_limit <= 500 ~ 50,
  upper_y_limit <= 1000 ~ 100,
  upper_y_limit <= 3000 ~ 250,
  upper_y_limit <= 5000 ~ 500,
  upper_y_limit <= 10000 ~ 1000,
  TRUE ~ 1000000)

liver_para_quick_full_labvlaues_for_2000mg_dailydose <- ggplot(dd_2000mg, aes(x = attribute, y = mean_labread, group = 1)) +
  geom_line() +
  geom_point() +
  geom_errorbar(aes(ymin = mean_labread, ymax = mean_labread + sd_labread), width = 0.2, color = "red") +
  
  geom_smooth(method = "loess", color = "lightgrey", size = 1, se = FALSE) +  # SEM error bars in red
  geom_text(aes(label = count), vjust = -1.5, size = 5) +  # Add counts as text labels    ####NEW####
  labs(title = "liver para_labvalues for 2000mg daily-dose",  ###NEW###
       x = "Day of measurement",             ###NEW###
       y = "quick (%)",
       cquicktion = "Red error bars: SD") +
  theme_classic() +
  theme(
     plot.title = element_text(margin = margin(b=10), color="black", face="bold", hjust = 0.5),
     axis.text.x = element_text(face="bold", angle = 45, hjust = 1))+
  scale_y_continuous(
# limits = c(0, upper_y_limit),
# breaks = seq(0, upper_y_limit, by = step_size)
  limits = c(0, max(lp_quick_dose_result_filtered$labreads, na.rm = TRUE)+20)
)

liver_para_quick_full_labvlaues_for_2000mg_dailydose
dir.create("plots/quick", showWarnings = FALSE)
svg("plots/quick/liver_para_quick_full_labvalues for 2000mg daily dose.svg", height = 6, width = 8)
print(liver_para_quick_full_labvlaues_for_2000mg_dailydose)
dev.off()
```



##########################################
## dose time series for 3000mg####
```{r}
lp_quick_dose_result_filtered <- lp_quick_dose_result %>%
  filter(!grepl("Quick_|Quick Day_Unknown", attribute)) %>%   
  filter(dailydose %in% c(3000))
  
dd_3000mg <- lp_quick_dose_result_filtered %>% 
  mutate(attribute = as.factor(attribute)) %>% 
  group_by(attribute) %>% 
  summarize(
    mean_labread = mean(labreads, na.rm = TRUE),
    sd_labread = sd(labreads, na.rm = TRUE),
    count= n())                                 ###NEW###
  
### for lineplot
dd_3000mg$attribute <- factor(dd_3000mg$attribute,levels = c("Quick Day1", "Quick Day2", "Quick Day3","Quick Day4","Quick Day5", "Quick Day6","Quick Day7","Quick Day8","Quick Day9","Quick Day10", "Quick Day11","Quick Day12","Quick Day13","Quick Day14","Quick Day15","Quick Day16","Quick Day17","Quick Day18","Quick Day19","Quick Day20","Quick Day21","Quick Day22","Quick Day23","Quick Day24","Quick Day25","Quick Day26","Quick Day27","Quick Day28","Quick Day29","Quick Day30","Quick Day31","Quick Day32","Quick Day33","Quick Day34","Quick Day35","Quick Day36","Quick Day37","Quick Day38","Quick Day39","Quick Day40","Quick Day41","Quick Day42","Quick Day43","Quick Day44","Quick Day45","Quick Day46","Quick Day47","Quick Day48","Quick Day49","Quick Day50","Quick Day51","Quick Day52","Quick Day53","Quick Day54","Quick Day55","Quick Day56","Quick Day57","Quick Day58","Quick Day59","Quick Day60","Quick Day61","Quick Day62","Quick Day63","Quick Day64","Quick Day65","Quick Day66","Quick Day67","Quick Day68","Quick Day69","Quick Day70","Quick Day71","Quick Day72","Quick Day73","Quick Day74","Quick Day75","Quick Day76","Quick Day77","Quick Day78","Quick Day79","Quick Day80","Quick Day81","Quick Day82","Quick Day83","Quick Day84","Quick Day85","Quick Day86","Quick Day87","Quick Day88","Quick Day89","Quick Day90","Quick Day91","Quick Day92","Quick Day93","Quick Day94","Quick Day95","Quick Day96","Quick Day97","Quick Day98","Quick Day99","Quick Day100"))

# Berechne sichere Obergrenze für Y-Achse
upper_y_est <- tryCatch(
  quantile(dd_3000mg$mean_labread + dd_3000mg$sd_labread, 0.95, na.rm = TRUE) * 1.05,
  error = function(e) NA_real_
)

if (!is.finite(upper_y_est)) {
  upper_y_limit <- 1000
} else {
  upper_y_limit <- ceiling(upper_y_est / 100) * 100
}

step_size <- case_when(
  upper_y_limit <= 10 ~ 1,
  upper_y_limit <= 100 ~ 10,
  upper_y_limit <= 500 ~ 50,
  upper_y_limit <= 1000 ~ 100,
  upper_y_limit <= 3000 ~ 250,
  upper_y_limit <= 5000 ~ 500,
  upper_y_limit <= 10000 ~ 1000,
  TRUE ~ 1000000)


liver_para_quick_full_labvlaues_for_3000mg_dailydose <- ggplot(dd_3000mg, aes(x = attribute, y = mean_labread, group = 1)) +
  geom_line() +
  geom_point() +
  geom_errorbar(aes(ymin = mean_labread, ymax = mean_labread + sd_labread), width = 0.2, color = "red") +
  
  geom_smooth(method = "loess", color = "lightgrey", size = 1, se = FALSE) +  # SEM error bars in red
  geom_text(aes(label = count), vjust = -1.5, size = 5) +  # Add counts as text labels    ####NEW####
  labs(title = "liver para_labvalues for 3000mg daily-dose",  ###NEW###
       x = "Day of measurement",             ###NEW###
       y = "quick (%)",
       cquicktion = "Red error bars: SD") +
  theme_classic() +
  theme(
     plot.title = element_text(margin = margin(b=10), color="black", face="bold", hjust = 0.5),
     axis.text.x = element_text(face="bold", angle = 45, hjust = 1))+
  scale_y_continuous(
# limits = c(0, upper_y_limit),
# breaks = seq(0, upper_y_limit, by = step_size)
  limits = c(0, max(lp_quick_dose_result_filtered$labreads, na.rm = TRUE)+20)
 )
            
liver_para_quick_full_labvlaues_for_3000mg_dailydose
dir.create("plots/quick", showWarnings = FALSE)
svg("plots/quick/liver_para_quick_full_labvalues for 3000mg daily dose.svg", height = 6, width = 8)
print(liver_para_quick_full_labvlaues_for_3000mg_dailydose)
dev.off()
```


##########################################
## dose time series for 4000mg####
```{r}
lp_quick_dose_result_filtered <- lp_quick_dose_result %>%
  filter(!grepl("Quick_|Quick Day_Unknown", attribute)) %>%   
  filter(dailydose %in% c(4000))
  
dd_4000mg <- lp_quick_dose_result_filtered %>% 
  mutate(attribute = as.factor(attribute)) %>% 
  group_by(attribute) %>% 
  summarize(
    mean_labread = mean(labreads, na.rm = TRUE),
    sd_labread = sd(labreads, na.rm = TRUE),
    count= n())                                 ###NEW###
  
### for lineplot
dd_4000mg$attribute <- factor(dd_4000mg$attribute,levels = c("Quick Day1", "Quick Day2", "Quick Day3","Quick Day4","Quick Day5", "Quick Day6","Quick Day7","Quick Day8","Quick Day9","Quick Day10", "Quick Day11","Quick Day12","Quick Day13","Quick Day14","Quick Day15","Quick Day16","Quick Day17","Quick Day18","Quick Day19","Quick Day20","Quick Day21","Quick Day22","Quick Day23","Quick Day24","Quick Day25","Quick Day26","Quick Day27","Quick Day28","Quick Day29","Quick Day30","Quick Day31","Quick Day32","Quick Day33","Quick Day34","Quick Day35","Quick Day36","Quick Day37","Quick Day38","Quick Day39","Quick Day40","Quick Day41","Quick Day42","Quick Day43","Quick Day44","Quick Day45","Quick Day46","Quick Day47","Quick Day48","Quick Day49","Quick Day50","Quick Day51","Quick Day52","Quick Day53","Quick Day54","Quick Day55","Quick Day56","Quick Day57","Quick Day58","Quick Day59","Quick Day60","Quick Day61","Quick Day62","Quick Day63","Quick Day64","Quick Day65","Quick Day66","Quick Day67","Quick Day68","Quick Day69","Quick Day70","Quick Day71","Quick Day72","Quick Day73","Quick Day74","Quick Day75","Quick Day76","Quick Day77","Quick Day78","Quick Day79","Quick Day80","Quick Day81","Quick Day82","Quick Day83","Quick Day84","Quick Day85","Quick Day86","Quick Day87","Quick Day88","Quick Day89","Quick Day90","Quick Day91","Quick Day92","Quick Day93","Quick Day94","Quick Day95","Quick Day96","Quick Day97","Quick Day98","Quick Day99","Quick Day100"))

# Berechne sichere Obergrenze für Y-Achse
upper_y_est <- tryCatch(
  quantile(dd_4000mg$mean_labread + dd_4000mg$sd_labread, 0.95, na.rm = TRUE) * 1.05,
  error = function(e) NA_real_
)

if (!is.finite(upper_y_est)) {
  upper_y_limit <- 1000
} else {
  upper_y_limit <- ceiling(upper_y_est / 100) * 100
}

step_size <- case_when(
  upper_y_limit <= 10 ~ 1,
  upper_y_limit <= 100 ~ 10,
  upper_y_limit <= 500 ~ 50,
  upper_y_limit <= 1000 ~ 100,
  upper_y_limit <= 3000 ~ 250,
  upper_y_limit <= 5000 ~ 500,
  upper_y_limit <= 10000 ~ 1000,
  TRUE ~ 1000000)


liver_para_quick_full_labvlaues_for_4000mg_dailydose <- ggplot(dd_4000mg, aes(x = attribute, y = mean_labread, group = 1)) +
  geom_line() +
  geom_point() +
  geom_errorbar(aes(ymin = mean_labread, ymax = mean_labread + sd_labread), width = 0.2, color = "red") +
  
  geom_smooth(method = "loess", color = "lightgrey", size = 1, se = FALSE) +  # SEM error bars in red
  geom_text(aes(label = count), vjust = -1.5, size = 5) +  # Add counts as text labels    ####NEW####
  labs(title = "liver para_labvalues for 4000mg daily-dose",  ###NEW###
       x = "Day of measurement",             ###NEW###
       y = "quick (%)",
       cquicktion = "Red error bars: SD") +
  theme_classic() +
  theme(
     plot.title = element_text(margin = margin(b=10), color="black", face="bold", hjust = 0.5),
     axis.text.x = element_text(face="bold", angle = 45, hjust = 1))+
  scale_y_continuous(
# limits = c(0, upper_y_limit),
# breaks = seq(0, upper_y_limit, by = step_size)
  limits = c(0, max(lp_quick_dose_result_filtered$labreads, na.rm = TRUE)+20)
 )
            
liver_para_quick_full_labvlaues_for_4000mg_dailydose
dir.create("plots/quick", showWarnings = FALSE)
svg("plots/quick/liver_para_quick_full_labvalues for 4000mg daily dose.svg", height = 6, width = 8)
print(liver_para_quick_full_labvlaues_for_4000mg_dailydose)
dev.off()
```


###################cumulative dose = CD #######


```{r}
lp_quick_cd <- quick_dosedata %>%
  filter(Kathegorie == "Cummulative Dosis" & Treatment.y == "Paracetamol" & Treatment.x == "Leber_Para") %>%
  filter(!grepl("_From Start|_From start|DBS", attribute)) %>% 
  filter(Parameter != 0)
lp_quick_cd
```

```{r}
lp_quick_cd_dosegroups <- lp_quick_cd %>%
  mutate(Dose_Group = cut(Parameter,
                          breaks = c(500,2000,4000,8000,20000,80000,Inf),
                          labels = c("0.5g to 2g","2g to 4g","4g to 8g","8g to 20g", "20g to 80g", "80g < Higher"),
                          right = FALSE)) # right = FALSE to make intervals inclusive of lower bound and exclusive of upper bound
```

```{r}
lp_quick_cd_dosegroups %>% 
  group_by(Dose_Group) %>% 
  normality(labreads)
```


```{r}
n_patients <- lp_quick_cd_dosegroups %>%
  distinct(`Edited_BfArM Nummer2`, Dose_Group) %>%  # nur einzigartige Patienten
  count(Dose_Group, name = "n") %>%
  mutate(label = paste0("N = ", n))

# Schritt 2: ggbetweenstats-Plot erstellen
plot_without_count <- ggbetweenstats(
  data = lp_quick_cd_dosegroups,
  x = "Dose_Group",
  y = "labreads",
  type = "np",  # non-parametrisch
  title = "liver para_violin plot for cumulative doses",
  xlab = "Cumulative dose (mg)",
  ylab = "quick (%)",
  messages = FALSE)

# Schritt 3: N-Werte oberhalb der Violinenplots einfügen
liver_para_quick_full_violin_plot_for_cumulative_doses <- plot_without_count+ 
  geom_text(
    data = n_patients,
    aes(x = Dose_Group, 
        y = max(lp_quick_cd_dosegroups$labreads, na.rm = TRUE) * 1.05,  # Position leicht oberhalb
        label = label),
    inherit.aes = FALSE,
    size = 4
  )

dir.create("plots/quick", showWarnings = FALSE)
svg("plots/quick/liver para_quick_full_violin plot for cumulative doses.svg", height = 6, width = 8)
print(liver_para_quick_full_violin_plot_for_cumulative_doses)
dev.off()
```

```{r}
lp_quick_cd_dosegroups %>% 
  group_by(Dose_Group) %>% 
  normality(labreads)

lp_quick_cd_dosegroups %>% 
  leveneTest(labreads ~ Dose_Group, data = .)
```


```{r}
# Welch-ANOVA durchführen
welch_result <- oneway.test(labreads ~ Dose_Group, data = lp_quick_cd_dosegroups, var.equal = FALSE)

# Violinplot mit ggbetweenstats: type = "parametric" (führt Welch-ANOVA durch)
plot_mean_violin <- ggbetweenstats(
  data = lp_quick_cd_dosegroups,
  x = Dose_Group,
  y = labreads,
  type = "parametric",         # Wichtig: führt Welch-ANOVA durch
  mean.ci = TRUE,              # zeigt Mittelwert mit Konfidenzintervall
  title = "liver para_violin plot for cumulative dosis with Welch ANOVA",
  xlab = "Cumulative dose (mg)",
  ylab = "quick (%)",
  messages = FALSE
)
liver_para_quick_full_violin_plot_for_cumulative_doses_with_welch_anova <- plot_mean_violin+ 
  geom_text(
    data = n_patients,
    aes(x = Dose_Group, 
        y = max(lp_quick_cd_dosegroups$labreads, na.rm = TRUE) * 1.05,  # Position leicht oberhalb
        label = label),
    inherit.aes = FALSE,
    size = 4
  )
liver_para_quick_full_violin_plot_for_cumulative_doses_with_welch_anova

dir.create("plots/quick", showWarnings = FALSE)
svg("plots/quick/liver para_quick_full_violin plot for cumulative doses with welch anova.svg", height = 6, width = 8)
print(liver_para_quick_full_violin_plot_for_cumulative_doses_with_welch_anova)
dev.off()

```


```{r}
# Anzahl eindeutiger Patienten & ymax pro Dosisgruppe berechnen
lp_quick_cd_dosegroups_count <- lp_quick_cd_dosegroups %>% 
  group_by(Dose_Group) %>%
  summarize(
    n_patients = n_distinct(`Edited_BfArM Nummer2`),  # eindeutige Patientenzahl
    ymax = max(labreads, na.rm = TRUE),
    .groups = "drop")

# Boxplot mit Patientenzahl (nicht Messwertanzahl)
liver_para_quick_full_boxplot_for_cumulative_dose_groups <- lp_quick_cd_dosegroups %>% 
  mutate(Dose_Group = as.factor(Dose_Group)) %>% 
  ggplot(aes(x = Dose_Group, y = labreads)) +
  geom_boxplot() +
  geom_jitter(color = "red", width = 0.2, height = 0) +
  geom_text(data = lp_quick_cd_dosegroups_count, 
            aes(x = Dose_Group, 
                y = ymax, 
                label = paste0("n=", n_patients)),  # geänderte Beschriftung
            color = "blue", 
            vjust = -0.5) +
  labs(title = "liver_para boxplot for cumulative dose groups",
       x = "Dose Group",
       y = "quick (%)") +
  theme_classic() +
  theme(
    plot.title = element_text(margin = margin(b = 10), color = "black", face = "bold", hjust = 0.5),
    axis.text.x = element_text(face = "bold", angle = 45, hjust = 1)
  ) +
  scale_y_continuous(limits = c(0, max(lp_quick_cd_dosegroups$labreads, na.rm = TRUE)))

dir.create("plots/quick", showWarnings = FALSE)
svg("plots/quick/liver para_quick_full_boxplot for cumulative dose groups.svg", height = 6, width = 8)
print(liver_para_quick_full_boxplot_for_cumulative_dose_groups)
dev.off()
```


##########################################
## dose time series for 0.5g to 2g####

```{r}
lp_quick_dose_result_filtered <- lp_quick_cd_dosegroups %>%
  filter(!grepl("Quick_|Quick Day_Unknown", attribute)) %>% 
  filter(Dose_Group %in% c("0.5g to 2g")) 

cd_0.5to2g <- lp_quick_dose_result_filtered %>% 
  mutate(attribute = as.factor(attribute)) %>% 
  group_by(attribute) %>% 
  summarize(
    mean_labread = mean(labreads, na.rm = TRUE),
    sd_labread = sd(labreads, na.rm = TRUE),
    count= n())                                 ###NEW###
  
### for lineplot
cd_0.5to2g$attribute <- factor(cd_0.5to2g$attribute,levels = c("Quick Day1", "Quick Day2", "Quick Day3","Quick Day4","Quick Day5", "Quick Day6","Quick Day7","Quick Day8","Quick Day9","Quick Day10", "Quick Day11","Quick Day12","Quick Day13","Quick Day14","Quick Day15","Quick Day16","Quick Day17","Quick Day18","Quick Day19","Quick Day20","Quick Day21","Quick Day22","Quick Day23","Quick Day24","Quick Day25","Quick Day26","Quick Day27","Quick Day28","Quick Day29","Quick Day30","Quick Day31","Quick Day32","Quick Day33","Quick Day34","Quick Day35","Quick Day36","Quick Day37","Quick Day38","Quick Day39","Quick Day40","Quick Day41","Quick Day42","Quick Day43","Quick Day44","Quick Day45","Quick Day46","Quick Day47","Quick Day48","Quick Day49","Quick Day50","Quick Day51","Quick Day52","Quick Day53","Quick Day54","Quick Day55","Quick Day56","Quick Day57","Quick Day58","Quick Day59","Quick Day60","Quick Day61","Quick Day62","Quick Day63","Quick Day64","Quick Day65","Quick Day66","Quick Day67","Quick Day68","Quick Day69","Quick Day70","Quick Day71","Quick Day72","Quick Day73","Quick Day74","Quick Day75","Quick Day76","Quick Day77","Quick Day78","Quick Day79","Quick Day80","Quick Day81","Quick Day82","Quick Day83","Quick Day84","Quick Day85","Quick Day86","Quick Day87","Quick Day88","Quick Day89","Quick Day90","Quick Day91","Quick Day92","Quick Day93","Quick Day94","Quick Day95","Quick Day96","Quick Day97","Quick Day98","Quick Day99","Quick Day100"))

upper_y_limit <- quantile(cd_0.5to2g$mean_labread + cd_0.5to2g$sd_labread, 0.95, na.rm = TRUE) * 1.05
upper_y_limit <- ceiling(upper_y_limit / 100) * 100
step_size <- case_when(
  upper_y_limit <= 10 ~ 1,
  upper_y_limit <= 100 ~ 10,
  upper_y_limit <= 500 ~ 50,
  upper_y_limit <= 1000 ~ 100,
  upper_y_limit <= 3000 ~ 250,
  upper_y_limit <= 5000 ~ 500,
  upper_y_limit <= 10000 ~ 1000,
  TRUE ~ 1000000)

liver_para_quick_full_labvlaues_for_0.5to2g_cumulativedose <- ggplot(cd_0.5to2g, aes(x = attribute, y = mean_labread, group = 1)) +
  geom_line() +
  geom_point() +
  geom_errorbar(aes(ymin = mean_labread, ymax = mean_labread + sd_labread), width = 0.2, color = "red") +
  geom_smooth(method = "loess", color = "lightgrey", size = 1, se = FALSE) +  # SEM error bars in red
  geom_text(aes(label = count), vjust = -1.5, size = 5) +  # Add counts as text labels    ####NEW####
  labs(title = "liver para_labvalues for 0.5g to 2g cumulative dose",  ###NEW###
       x = "Day of measurement",             ###NEW###
       y = "quick (%)",
       cquicktion = "Red error bars: SD") +
  theme_classic() +
  theme(
     plot.title = element_text(margin = margin(b=10), color="black", face="bold", hjust = 0.5),
     axis.text.x = element_text(face="bold", angle = 45, hjust = 1))+
  scale_y_continuous(
# limits = c(0, upper_y_limit),
# breaks = seq(0, upper_y_limit, by = step_size)
  limits = c(0, max(lp_quick_dose_result_filtered$labreads, na.rm = TRUE)+20)
)

liver_para_quick_full_labvlaues_for_0.5to2g_cumulativedose
dir.create("plots/quick", showWarnings = FALSE)
svg("plots/quick/liver_para_quick_full_labvalues for 0.5g to 2g cumulative dose.svg", height = 6, width = 8)
print(liver_para_quick_full_labvlaues_for_0.5to2g_cumulativedose)
dev.off()
```


##########################################
## dose time series for 2g to 4g####

```{r}
lp_quick_dose_result_filtered <- lp_quick_cd_dosegroups %>%
  filter(!grepl("Quick_|Quick Day_Unknown", attribute)) %>% 
  filter(Dose_Group %in% c("2g to 4g")) 

cd_2to4g <- lp_quick_dose_result_filtered %>% 
  mutate(attribute = as.factor(attribute)) %>% 
  group_by(attribute) %>% 
  summarize(
    mean_labread = mean(labreads, na.rm = TRUE),
    sd_labread = sd(labreads, na.rm = TRUE),
    count= n())                                 ###NEW###
  
### for lineplot
cd_2to4g$attribute <- factor(cd_2to4g$attribute,levels = c("Quick Day1", "Quick Day2", "Quick Day3","Quick Day4","Quick Day5", "Quick Day6","Quick Day7","Quick Day8","Quick Day9","Quick Day10", "Quick Day11","Quick Day12","Quick Day13","Quick Day14","Quick Day15","Quick Day16","Quick Day17","Quick Day18","Quick Day19","Quick Day20","Quick Day21","Quick Day22","Quick Day23","Quick Day24","Quick Day25","Quick Day26","Quick Day27","Quick Day28","Quick Day29","Quick Day30","Quick Day31","Quick Day32","Quick Day33","Quick Day34","Quick Day35","Quick Day36","Quick Day37","Quick Day38","Quick Day39","Quick Day40","Quick Day41","Quick Day42","Quick Day43","Quick Day44","Quick Day45","Quick Day46","Quick Day47","Quick Day48","Quick Day49","Quick Day50","Quick Day51","Quick Day52","Quick Day53","Quick Day54","Quick Day55","Quick Day56","Quick Day57","Quick Day58","Quick Day59","Quick Day60","Quick Day61","Quick Day62","Quick Day63","Quick Day64","Quick Day65","Quick Day66","Quick Day67","Quick Day68","Quick Day69","Quick Day70","Quick Day71","Quick Day72","Quick Day73","Quick Day74","Quick Day75","Quick Day76","Quick Day77","Quick Day78","Quick Day79","Quick Day80","Quick Day81","Quick Day82","Quick Day83","Quick Day84","Quick Day85","Quick Day86","Quick Day87","Quick Day88","Quick Day89","Quick Day90","Quick Day91","Quick Day92","Quick Day93","Quick Day94","Quick Day95","Quick Day96","Quick Day97","Quick Day98","Quick Day99","Quick Day100"))

upper_y_est <- tryCatch(
  quantile(cd_2to4g$mean_labread + cd_2to4g$sd_labread, 0.95, na.rm = TRUE) * 1.05,
  error = function(e) NA_real_
)

if (!is.finite(upper_y_est)) {
  upper_y_limit <- 1000
} else {
  upper_y_limit <- ceiling(upper_y_est / 100) * 100
}

step_size <- case_when(
  upper_y_limit <= 10 ~ 1,
  upper_y_limit <= 100 ~ 10,
  upper_y_limit <= 500 ~ 50,
  upper_y_limit <= 1000 ~ 100,
  upper_y_limit <= 3000 ~ 250,
  upper_y_limit <= 5000 ~ 500,
  upper_y_limit <= 10000 ~ 1000,
  TRUE ~ 1000000)

liver_para_quick_full_labvlaues_for_2to4g_cumulativedose <- ggplot(cd_2to4g, aes(x = attribute, y = mean_labread, group = 1)) +
  geom_line() +
  geom_point() +
  geom_errorbar(aes(ymin = mean_labread, ymax = mean_labread + sd_labread), width = 0.2, color = "red") +
  geom_smooth(method = "loess", color = "lightgrey", size = 1, se = FALSE) +  # SEM error bars in red
  geom_text(aes(label = count), vjust = -1.5, size = 5) +  # Add counts as text labels    ####NEW####
  labs(title = "liver para_labvalues for 2g to 4g cumulative dose",  ###NEW###
       x = "Day of measurement",             ###NEW###
       y = "quick (%)",
       cquicktion = "Red error bars: SD") +
  theme_classic() +
  theme(
     plot.title = element_text(margin = margin(b=10), color="black", face="bold", hjust = 0.5),
     axis.text.x = element_text(face="bold", angle = 45, hjust = 1))+
  scale_y_continuous(
# limits = c(0, upper_y_limit),
# breaks = seq(0, upper_y_limit, by = step_size)
  limits = c(0, max(lp_quick_dose_result_filtered$labreads, na.rm = TRUE)+20)
)

liver_para_quick_full_labvlaues_for_2to4g_cumulativedose
dir.create("plots/quick", showWarnings = FALSE)
svg("plots/quick/liver_para_quick_full_labvalues for 2g to 4g cumulative dose.svg", height = 6, width = 8)
print(liver_para_quick_full_labvlaues_for_2to4g_cumulativedose)
dev.off()
```


##########################################
## dose time series for 4g to 8g####

```{r}
lp_quick_dose_result_filtered <- lp_quick_cd_dosegroups %>%
  filter(!grepl("Quick_|Quick Day_Unknown", attribute)) 

cd_4to8g <- lp_quick_dose_result_filtered %>% 
  filter(Dose_Group %in% c("4g to 8g")) %>%     ####NEW####
  mutate(attribute = as.factor(attribute)) %>% 
  group_by(attribute) %>% 
  summarize(
    mean_labread = mean(labreads, na.rm = TRUE),
    sd_labread = sd(labreads, na.rm = TRUE),
    count= n())                                 ###NEW###
  
### for lineplot
cd_4to8g$attribute <- factor(cd_4to8g$attribute,levels = c("Quick Day1", "Quick Day2", "Quick Day3","Quick Day4","Quick Day5", "Quick Day6","Quick Day7","Quick Day8","Quick Day9","Quick Day10", "Quick Day11","Quick Day12","Quick Day13","Quick Day14","Quick Day15","Quick Day16","Quick Day17","Quick Day18","Quick Day19","Quick Day20","Quick Day21","Quick Day22","Quick Day23","Quick Day24","Quick Day25","Quick Day26","Quick Day27","Quick Day28","Quick Day29","Quick Day30","Quick Day31","Quick Day32","Quick Day33","Quick Day34","Quick Day35","Quick Day36","Quick Day37","Quick Day38","Quick Day39","Quick Day40","Quick Day41","Quick Day42","Quick Day43","Quick Day44","Quick Day45","Quick Day46","Quick Day47","Quick Day48","Quick Day49","Quick Day50","Quick Day51","Quick Day52","Quick Day53","Quick Day54","Quick Day55","Quick Day56","Quick Day57","Quick Day58","Quick Day59","Quick Day60","Quick Day61","Quick Day62","Quick Day63","Quick Day64","Quick Day65","Quick Day66","Quick Day67","Quick Day68","Quick Day69","Quick Day70","Quick Day71","Quick Day72","Quick Day73","Quick Day74","Quick Day75","Quick Day76","Quick Day77","Quick Day78","Quick Day79","Quick Day80","Quick Day81","Quick Day82","Quick Day83","Quick Day84","Quick Day85","Quick Day86","Quick Day87","Quick Day88","Quick Day89","Quick Day90","Quick Day91","Quick Day92","Quick Day93","Quick Day94","Quick Day95","Quick Day96","Quick Day97","Quick Day98","Quick Day99","Quick Day100"))

upper_y_est <- tryCatch(
  quantile(cd_4to8g$mean_labread + cd_4to8g$sd_labread, 0.95, na.rm = TRUE) * 1.05,
  error = function(e) NA_real_
)

if (!is.finite(upper_y_est)) {
  upper_y_limit <- 1000
} else {
  upper_y_limit <- ceiling(upper_y_est / 100) * 100
}

step_size <- case_when(
  upper_y_limit <= 10 ~ 1,
  upper_y_limit <= 100 ~ 10,
  upper_y_limit <= 500 ~ 50,
  upper_y_limit <= 1000 ~ 100,
  upper_y_limit <= 3000 ~ 250,
  upper_y_limit <= 5000 ~ 500,
  upper_y_limit <= 10000 ~ 1000,
  TRUE ~ 1000000)

liver_para_quick_full_labvlaues_for_4to8g_cumulativedose <- ggplot(cd_4to8g, aes(x = attribute, y = mean_labread, group = 1)) +
  geom_line() +
  geom_point() +
  geom_errorbar(aes(ymin = mean_labread, ymax = mean_labread + sd_labread), width = 0.2, color = "red") +
  geom_smooth(method = "loess", color = "lightgrey", size = 1, se = FALSE) +  # SEM error bars in red
  geom_text(aes(label = count), vjust = -1.5, size = 5) +  # Add counts as text labels    ####NEW####
  labs(title = "liver para_labvalues for 4g to 8g cumulative dose",  ###NEW###
       x = "Day of measurement",             ###NEW###
       y = "quick (%)",
       cquicktion = "Red error bars: SD") +
  theme_classic() +
  theme(
     plot.title = element_text(margin = margin(b=10), color="black", face="bold", hjust = 0.5),
     axis.text.x = element_text(face="bold", angle = 45, hjust = 1))+
  scale_y_continuous(
# limits = c(0, upper_y_limit),
# breaks = seq(0, upper_y_limit, by = step_size)
  limits = c(0, max(lp_quick_dose_result_filtered$labreads, na.rm = TRUE)+20)
)

liver_para_quick_full_labvlaues_for_4to8g_cumulativedose
dir.create("plots/quick", showWarnings = FALSE)
svg("plots/quick/liver_para_quick_full_labvalues for 4g to 8g cumulative dose.svg", height = 6, width = 8)
print(liver_para_quick_full_labvlaues_for_4to8g_cumulativedose)
dev.off()
```


##########################################
## dose time series for 8g to 20g####

```{r}
lp_quick_dose_result_filtered <- lp_quick_cd_dosegroups %>%
  filter(!grepl("Quick_|Quick Day_Unknown", attribute)) %>%
  filter(Dose_Group %in% c("8g to 20g"))      

cd_8to20g <- lp_quick_dose_result_filtered %>% 
  mutate(attribute = as.factor(attribute)) %>% 
  group_by(attribute) %>% 
  summarize(
    mean_labread = mean(labreads, na.rm = TRUE),
    sd_labread = sd(labreads, na.rm = TRUE),
    count= n())                                 ###NEW###
  
### for lineplot
cd_8to20g$attribute <- factor(cd_8to20g$attribute,levels = c("Quick Day1", "Quick Day2", "Quick Day3","Quick Day4","Quick Day5", "Quick Day6","Quick Day7","Quick Day8","Quick Day9","Quick Day10", "Quick Day11","Quick Day12","Quick Day13","Quick Day14","Quick Day15","Quick Day16","Quick Day17","Quick Day18","Quick Day19","Quick Day20","Quick Day21","Quick Day22","Quick Day23","Quick Day24","Quick Day25","Quick Day26","Quick Day27","Quick Day28","Quick Day29","Quick Day30","Quick Day31","Quick Day32","Quick Day33","Quick Day34","Quick Day35","Quick Day36","Quick Day37","Quick Day38","Quick Day39","Quick Day40","Quick Day41","Quick Day42","Quick Day43","Quick Day44","Quick Day45","Quick Day46","Quick Day47","Quick Day48","Quick Day49","Quick Day50","Quick Day51","Quick Day52","Quick Day53","Quick Day54","Quick Day55","Quick Day56","Quick Day57","Quick Day58","Quick Day59","Quick Day60","Quick Day61","Quick Day62","Quick Day63","Quick Day64","Quick Day65","Quick Day66","Quick Day67","Quick Day68","Quick Day69","Quick Day70","Quick Day71","Quick Day72","Quick Day73","Quick Day74","Quick Day75","Quick Day76","Quick Day77","Quick Day78","Quick Day79","Quick Day80","Quick Day81","Quick Day82","Quick Day83","Quick Day84","Quick Day85","Quick Day86","Quick Day87","Quick Day88","Quick Day89","Quick Day90","Quick Day91","Quick Day92","Quick Day93","Quick Day94","Quick Day95","Quick Day96","Quick Day97","Quick Day98","Quick Day99","Quick Day100"))

upper_y_est <- tryCatch(
  quantile(cd_8to20g$mean_labread + cd_8to20g$sd_labread, 0.95, na.rm = TRUE) * 1.05,
  error = function(e) NA_real_
)

if (!is.finite(upper_y_est)) {
  upper_y_limit <- 1000
} else {
  upper_y_limit <- ceiling(upper_y_est / 100) * 100
}

step_size <- case_when(
  upper_y_limit <= 10 ~ 1,
  upper_y_limit <= 100 ~ 10,
  upper_y_limit <= 500 ~ 50,
  upper_y_limit <= 1000 ~ 100,
  upper_y_limit <= 3000 ~ 250,
  upper_y_limit <= 5000 ~ 500,
  upper_y_limit <= 10000 ~ 1000,
  TRUE ~ 1000000)

liver_para_quick_full_labvlaues_for_8to20g_cumulativedose <- ggplot(cd_8to20g, aes(x = attribute, y = mean_labread, group = 1)) +
  geom_line() +
  geom_point() +
  geom_errorbar(aes(ymin = mean_labread, ymax = mean_labread + sd_labread), width = 0.2, color = "red") +
  geom_smooth(method = "loess", color = "lightgrey", size = 1, se = FALSE) +  # SEM error bars in red
  geom_text(aes(label = count), vjust = -1.5, size = 5) +  # Add counts as text labels    ####NEW####
  labs(title = "liver para_labvalues for 8g to 20g cumulative dose",  ###NEW###
       x = "Day of measurement",             ###NEW###
       y = "quick (%)",
       cquicktion = "Red error bars: SD") +
  theme_classic() +
  theme(
     plot.title = element_text(margin = margin(b=10), color="black", face="bold", hjust = 0.5),
     axis.text.x = element_text(face="bold", angle = 45, hjust = 1))+
  scale_y_continuous(
# limits = c(0, upper_y_limit),
# breaks = seq(0, upper_y_limit, by = step_size)
  limits = c(0, max(lp_quick_dose_result_filtered$labreads, na.rm = TRUE)+20)
)

liver_para_quick_full_labvlaues_for_8to20g_cumulativedose
dir.create("plots/quick", showWarnings = FALSE)
svg("plots/quick/liver_para_quick_full_labvalues for 8g to 20g cumulative dose.svg", height = 6, width = 8)
print(liver_para_quick_full_labvlaues_for_8to20g_cumulativedose)
dev.off()
```


##########################################
## dose time series for 20g to 80g####

```{r}
lp_quick_dose_result_filtered <- lp_quick_cd_dosegroups %>%
  filter(!grepl("Quick_|Quick Day_Unknown", attribute)) %>%  
  filter(Dose_Group %in% c("20g to 80g")) 

cd_20to80g <- lp_quick_dose_result_filtered %>% 
  mutate(attribute = as.factor(attribute)) %>% 
  group_by(attribute) %>% 
  summarize(
    mean_labread = mean(labreads, na.rm = TRUE),
    sd_labread = sd(labreads, na.rm = TRUE),
    count= n())                                 ###NEW###
  
### for lineplot
cd_20to80g$attribute <- factor(cd_20to80g$attribute,levels = c("Quick Day1", "Quick Day2", "Quick Day3","Quick Day4","Quick Day5", "Quick Day6","Quick Day7","Quick Day8","Quick Day9","Quick Day10", "Quick Day11","Quick Day12","Quick Day13","Quick Day14","Quick Day15","Quick Day16","Quick Day17","Quick Day18","Quick Day19","Quick Day20","Quick Day21","Quick Day22","Quick Day23","Quick Day24","Quick Day25","Quick Day26","Quick Day27","Quick Day28","Quick Day29","Quick Day30","Quick Day31","Quick Day32","Quick Day33","Quick Day34","Quick Day35","Quick Day36","Quick Day37","Quick Day38","Quick Day39","Quick Day40","Quick Day41","Quick Day42","Quick Day43","Quick Day44","Quick Day45","Quick Day46","Quick Day47","Quick Day48","Quick Day49","Quick Day50","Quick Day51","Quick Day52","Quick Day53","Quick Day54","Quick Day55","Quick Day56","Quick Day57","Quick Day58","Quick Day59","Quick Day60","Quick Day61","Quick Day62","Quick Day63","Quick Day64","Quick Day65","Quick Day66","Quick Day67","Quick Day68","Quick Day69","Quick Day70","Quick Day71","Quick Day72","Quick Day73","Quick Day74","Quick Day75","Quick Day76","Quick Day77","Quick Day78","Quick Day79","Quick Day80","Quick Day81","Quick Day82","Quick Day83","Quick Day84","Quick Day85","Quick Day86","Quick Day87","Quick Day88","Quick Day89","Quick Day90","Quick Day91","Quick Day92","Quick Day93","Quick Day94","Quick Day95","Quick Day96","Quick Day97","Quick Day98","Quick Day99","Quick Day100"))

upper_y_est <- tryCatch(
  quantile(cd_20to80g$mean_labread + cd_20to80g$sd_labread, 0.95, na.rm = TRUE) * 1.05,
  error = function(e) NA_real_
)

if (!is.finite(upper_y_est)) {
  upper_y_limit <- 1000
} else {
  upper_y_limit <- ceiling(upper_y_est / 100) * 100
}

step_size <- case_when(
  upper_y_limit <= 10 ~ 1,
  upper_y_limit <= 100 ~ 10,
  upper_y_limit <= 500 ~ 50,
  upper_y_limit <= 1000 ~ 100,
  upper_y_limit <= 3000 ~ 250,
  upper_y_limit <= 5000 ~ 500,
  upper_y_limit <= 10000 ~ 1000,
  TRUE ~ 1000000)

liver_para_quick_full_labvlaues_for_20to80g_cumulativedose <- ggplot(cd_20to80g, aes(x = attribute, y = mean_labread, group = 1)) +
  geom_line() +
  geom_point() +
  geom_errorbar(aes(ymin = mean_labread, ymax = mean_labread + sd_labread), width = 0.2, color = "red") +
  geom_smooth(method = "loess", color = "lightgrey", size = 1, se = FALSE) +  # SEM error bars in red
  geom_text(aes(label = count), vjust = -1.5, size = 5) +  # Add counts as text labels    ####NEW####
  labs(title = "liver para_labvalues for 20g to 80g cumulative dose",  ###NEW###
       x = "Day of measurement",             ###NEW###
       y = "quick (%)",
       cquicktion = "Red error bars: SD") +
  theme_classic() +
  theme(
     plot.title = element_text(margin = margin(b=10), color="black", face="bold", hjust = 0.5),
     axis.text.x = element_text(face="bold", angle = 45, hjust = 1))+
  scale_y_continuous(
# limits = c(0, upper_y_limit),
# breaks = seq(0, upper_y_limit, by = step_size)
  limits = c(0, max(lp_quick_dose_result_filtered$labreads, na.rm = TRUE)+20)
)

liver_para_quick_full_labvlaues_for_20to80g_cumulativedose
dir.create("plots/quick", showWarnings = FALSE)
svg("plots/quick/liver_para_quick_full_labvalues for 20g to 80g cumulative dose.svg", height = 6, width = 8)
print(liver_para_quick_full_labvlaues_for_20to80g_cumulativedose)
dev.off()
```


##########################################
## dose time series for 80g < Higher####

```{r}
lp_quick_dose_result_filtered <- lp_quick_cd_dosegroups %>%
  filter(!grepl("Quick_|Quick Day_Unknown", attribute)) %>% 
  filter(Dose_Group %in% c("80g < Higher"))     

cd_higher80g <- lp_quick_dose_result_filtered %>% 
  mutate(attribute = as.factor(attribute)) %>% 
  group_by(attribute) %>% 
  summarize(
    mean_labread = mean(labreads, na.rm = TRUE),
    sd_labread = sd(labreads, na.rm = TRUE),
    count= n())                                 ###NEW###
  
### for lineplot
cd_higher80g$attribute <- factor(cd_higher80g$attribute,levels = c("Quick Day1", "Quick Day2", "Quick Day3","Quick Day4","Quick Day5", "Quick Day6","Quick Day7","Quick Day8","Quick Day9","Quick Day10", "Quick Day11","Quick Day12","Quick Day13","Quick Day14","Quick Day15","Quick Day16","Quick Day17","Quick Day18","Quick Day19","Quick Day20","Quick Day21","Quick Day22","Quick Day23","Quick Day24","Quick Day25","Quick Day26","Quick Day27","Quick Day28","Quick Day29","Quick Day30","Quick Day31","Quick Day32","Quick Day33","Quick Day34","Quick Day35","Quick Day36","Quick Day37","Quick Day38","Quick Day39","Quick Day40","Quick Day41","Quick Day42","Quick Day43","Quick Day44","Quick Day45","Quick Day46","Quick Day47","Quick Day48","Quick Day49","Quick Day50","Quick Day51","Quick Day52","Quick Day53","Quick Day54","Quick Day55","Quick Day56","Quick Day57","Quick Day58","Quick Day59","Quick Day60","Quick Day61","Quick Day62","Quick Day63","Quick Day64","Quick Day65","Quick Day66","Quick Day67","Quick Day68","Quick Day69","Quick Day70","Quick Day71","Quick Day72","Quick Day73","Quick Day74","Quick Day75","Quick Day76","Quick Day77","Quick Day78","Quick Day79","Quick Day80","Quick Day81","Quick Day82","Quick Day83","Quick Day84","Quick Day85","Quick Day86","Quick Day87","Quick Day88","Quick Day89","Quick Day90","Quick Day91","Quick Day92","Quick Day93","Quick Day94","Quick Day95","Quick Day96","Quick Day97","Quick Day98","Quick Day99","Quick Day100"))

upper_y_est <- tryCatch(
  quantile(cd_higher80g$mean_labread + cd_higher80g$sd_labread, 0.95, na.rm = TRUE) * 1.05,
  error = function(e) NA_real_
)

if (!is.finite(upper_y_est)) {
  upper_y_limit <- 1000
} else {
  upper_y_limit <- ceiling(upper_y_est / 100) * 100
}

step_size <- case_when(
  upper_y_limit <= 10 ~ 1,
  upper_y_limit <= 100 ~ 10,
  upper_y_limit <= 500 ~ 50,
  upper_y_limit <= 1000 ~ 100,
  upper_y_limit <= 3000 ~ 250,
  upper_y_limit <= 5000 ~ 500,
  upper_y_limit <= 10000 ~ 1000,
  TRUE ~ 1000000)

liver_para_quick_full_labvlaues_for_higher80g_cumulativedose <- ggplot(cd_higher80g, aes(x = attribute, y = mean_labread, group = 1)) +
  geom_line() +
  geom_point() +
  geom_errorbar(aes(ymin = mean_labread, ymax = mean_labread + sd_labread), width = 0.2, color = "red") +
  geom_smooth(method = "loess", color = "lightgrey", size = 1, se = FALSE) +  # SEM error bars in red
  geom_text(aes(label = count), vjust = -1.5, size = 5) +  # Add counts as text labels    ####NEW####
  labs(title = "liver para_labvalues for higher than 80g cumulative dose",  ###NEW###
       x = "Day of measurement",             ###NEW###
       y = "quick (%)",
       cquicktion = "Red error bars: SD") +
  theme_classic() +
  theme(
     plot.title = element_text(margin = margin(b=10), color="black", face="bold", hjust = 0.5),
     axis.text.x = element_text(face="bold", angle = 45, hjust = 1))+
  scale_y_continuous(
# limits = c(0, upper_y_limit),
# breaks = seq(0, upper_y_limit, by = step_size)
  limits = c(0, max(lp_quick_dose_result_filtered$labreads, na.rm = TRUE)+20)
)

liver_para_quick_full_labvlaues_for_higher80g_cumulativedose
dir.create("plots/quick", showWarnings = FALSE)
svg("plots/quick/liver_para_quick_full_labvalues for higher than 80g cumulative dose.svg", height = 6, width = 8)
print(liver_para_quick_full_labvlaues_for_higher80g_cumulativedose)
dev.off()
```





####regression plots ################################################################################
### Daily dose ####################################################################################
####################################################################################
### polynomial regression for daily doses for all labvalues #########
```{r}
# Polynomiale Regression 2. Ordnung (quadratisch)
lm_model_cd_poly <- lm(labreads ~ poly(dailydose, 2, raw = TRUE), data = lp_quick_dose_result1)

# Koeffizienten extrahieren
coefs <- coef(lm_model_cd_poly)
summary_model <- summary(lm_model_cd_poly)
r_squared <- summary_model$r.squared
p_values <- summary_model$coefficients[, "Pr(>|t|)"]

# P-Wert berechnen
fstat <- summary_model$fstatistic  
                  pvalue_raw <- pf(fstat[1], fstat[2], fstat[3], lower.tail = FALSE)
                   # Dynamische Formatierung des P-Werts
format_pvalue <- function(p) {   if (p < 0.001) {     format(p, scientific = TRUE, digits = 2)   } else {     format(round(p, 4), nsmall = 4)   } }
pvalue <- format_pvalue(pvalue_raw)

# Info-Text für die Grafik
info_text <- paste0(   "y = ", round(coefs[1], 2), " + ", round(coefs[2], 2), "x + ", round(coefs[3], 7),  "\n", "R² = ", round(r_squared, 2), "\n",  "p = ", pvalue )

# Plot
liver_para_quick_full_polynomial_regression_for_daily_doses_for_all_labvalues <- ggplot(lp_quick_dose_result1, aes(x = Parameter, y = labreads)) +
  geom_point(color = "blue", size = 2) +    
  geom_smooth(method = "lm", formula = y ~ poly(x, 2, raw = TRUE), se = TRUE, 
              color = "red", linetype = "dashed") +
  scale_y_log10(
    breaks = c(10, 50, 100, 500, 1000, 5000, 10000, 20000),
    labels = scales::label_number(big.mark = ".", decimal.mark = ",")
  ) +
  labs(
    title = "liver para_quick_full_polynomial regression for daily doses for all labvalues",
    x = "Daily dose (mg)",
    y = "quick (%) (log-scale)"
  ) +
  coord_cartesian(clip = "off") +
  annotate("text", x = Inf, y = Inf, label = info_text,
           hjust = 1.05, vjust = 2.5, size = 5, color = "black") +
  
           
  theme_classic() +
  theme(
    axis.text.x = element_text(angle = 45, hjust = 1),
    plot.margin = margin(t = 30, r = 30, b = 20, l = 20)
  )

summary(lm_model_cd_poly)
liver_para_quick_full_polynomial_regression_for_daily_doses_for_all_labvalues
dir.create("plots/quick", showWarnings = FALSE)
svg("plots/quick/liver para_quick_full_polynomial regression for daily doses for all labvalues.svg", height = 6, width = 8)
print(liver_para_quick_full_polynomial_regression_for_daily_doses_for_all_labvalues)
dev.off()
```


```{r}
lp_quick_dose_result1_count <- lp_quick_dose_result1 %>%
  group_by(`Edited_BfArM Nummer2`) %>%
  mutate(
    labvalue_count = n(),  # Anzahl der Messwerte pro Patient
  ) %>%
  ungroup()
lp_quick_dose_result1_count
```


### polynomial regression for patients with 1 labvalue #########
```{r}
# Filter nur Patienten mit labvalue_count == 1
lp_quick_dose_result1_count_filtered <- lp_quick_dose_result1_count %>%
  filter(labvalue_count == 1)

# Polynomiale Regression 2. Ordnung (quadratisch)
lm_model_cd_poly <- lm(labreads ~ poly(dailydose, 2, raw = TRUE), data = lp_quick_dose_result1_count_filtered)

# Koeffizienten extrahieren
coefs <- coef(lm_model_cd_poly)
summary_model <- summary(lm_model_cd_poly)
r_squared <- summary_model$r.squared
p_values <- summary_model$coefficients[, "Pr(>|t|)"]

# P-Wert berechnen
fstat <- summary_model$fstatistic  
                  pvalue_raw <- pf(fstat[1], fstat[2], fstat[3], lower.tail = FALSE)
                   # Dynamische Formatierung des P-Werts
format_pvalue <- function(p) {   if (p < 0.001) {     format(p, scientific = TRUE, digits = 2)   } else {     format(round(p, 4), nsmall = 4)   } }
pvalue <- format_pvalue(pvalue_raw)

# Info-Text für die Grafik
info_text <- paste0(   "y = ", round(coefs[1], 2), " + ", round(coefs[2], 2), "x + ", round(coefs[3], 7),  "\n", "R² = ", round(r_squared, 2), "\n",  "p = ", pvalue )

# Plot
liver_para_quick_full_polynomial_regression_for_daily_doses_for_patients_with_1_labvalue <- ggplot(lp_quick_dose_result1_count_filtered, aes(x = Parameter, y = labreads)) +
  geom_point(color = "blue", size = 2) +    
  geom_smooth(method = "lm", formula = y ~ poly(x, 2, raw = TRUE), se = TRUE, 
              color = "red", linetype = "dashed") +
  scale_y_log10(
    breaks = c(10, 50, 100, 500, 1000, 5000, 10000, 20000),
    labels = scales::label_number(big.mark = ".", decimal.mark = ",")
  ) +
  labs(
    title = "liver para_quick_full_polynomial regression for daily doses for patients with 1 labvalue",
    x = "Daily dose (mg)",
    y = "quick (%) (log-scale)"
  ) +
  coord_cartesian(clip = "off") +
  annotate("text", x = Inf, y = Inf, label = info_text,
           hjust = 1.05, vjust = 2.5, size = 5, color = "black") +
  
           
  theme_classic() +
  theme(
    axis.text.x = element_text(angle = 45, hjust = 1),
    plot.margin = margin(t = 30, r = 30, b = 20, l = 20)
  )

summary(lm_model_cd_poly)
liver_para_quick_full_polynomial_regression_for_daily_doses_for_patients_with_1_labvalue
dir.create("plots/quick", showWarnings = FALSE)
svg("plots/quick/liver para_quick_full_polynomial regression for daily doses for patients with 1 labvalue.svg", height = 6, width = 8)
print(liver_para_quick_full_polynomial_regression_for_daily_doses_for_patients_with_1_labvalue)
dev.off()
```


################################################################################
#### count patients per day for the time course group ##########################
```{r}
lp_quick_dose_result1_count %>% 
  filter(labvalue_count != 1) %>% 
  group_by(attribute) %>% 
  summarize(n = n(), .groups = "drop") %>% 
  arrange(n) #%>% 
  #filter(attribute == "Quick Day3")
  
```


###polynomial regression for time course patients for day1 (=TCP)############
```{r}
# Filter 
lp_quick_dose_result1_count_filtered1 <- lp_quick_dose_result1_count %>%
  filter(labvalue_count != 1)
lp_quick_dose_result1_count_filtered2 <- lp_quick_dose_result1_count_filtered1 %>%
  filter(attribute == "Quick Day1")

# Polynomiale Regression 2. Ordnung (quadratisch)
lm_model_cd_poly <- lm(labreads ~ poly(dailydose, 2, raw = TRUE), data = lp_quick_dose_result1_count_filtered2)

# Koeffizienten extrahieren
coefs <- coef(lm_model_cd_poly)
summary_model <- summary(lm_model_cd_poly)
r_squared <- summary_model$r.squared
p_values <- summary_model$coefficients[, "Pr(>|t|)"]

# P-Wert berechnen
fstat <- summary_model$fstatistic  
                  pvalue_raw <- pf(fstat[1], fstat[2], fstat[3], lower.tail = FALSE)
                   # Dynamische Formatierung des P-Werts
format_pvalue <- function(p) {   if (p < 0.001) {     format(p, scientific = TRUE, digits = 2)   } else {     format(round(p, 4), nsmall = 4)   } }
pvalue <- format_pvalue(pvalue_raw)

# Info-Text für die Grafik
info_text <- paste0(   "y = ", round(coefs[1], 2), " + ", round(coefs[2], 2), "x + ", round(coefs[3], 7),  "\n", "R² = ", round(r_squared, 2), "\n",  "p = ", pvalue )

# Plot
liver_para_quick_full_polynomial_regression_for_daily_doses_for_TCP_day1 <- ggplot(lp_quick_dose_result1_count_filtered2, aes(x = Parameter, y = labreads)) +
  geom_point(color = "blue", size = 2) +    
  geom_smooth(method = "lm", formula = y ~ poly(x, 2, raw = TRUE), se = TRUE, 
              color = "red", linetype = "dashed") +
  scale_y_log10(
    breaks = c(10, 50, 100, 500, 1000, 5000, 10000, 20000),
    labels = scales::label_number(big.mark = ".", decimal.mark = ",")
  ) +
  labs(
    title = "liver para_quick_full_polynomial regression for daily dose for TCP at day1",
    x = "Daily dose (mg)",
    y = "quick (%) (log-scale)"
  ) +
  coord_cartesian(clip = "off") +
  annotate("text", x = Inf, y = Inf, label = info_text,
           hjust = 1.05, vjust = 2.5, size = 5, color = "black") +
  
           
  theme_classic() +
  theme(
    axis.text.x = element_text(angle = 45, hjust = 1),
    plot.margin = margin(t = 30, r = 30, b = 20, l = 20)
  )

summary(lm_model_cd_poly)
liver_para_quick_full_polynomial_regression_for_daily_doses_for_TCP_day1
dir.create("plots/quick", showWarnings = FALSE)
svg("plots/quick/liver para_quick_full_polynomial regression for daily dose for TCP at day1.svg", height = 6, width = 8)
print(liver_para_quick_full_polynomial_regression_for_daily_doses_for_TCP_day1)
dev.off()
```


###polynomial regression for time course patients for day2 (=TCP)############
```{r}
# Filter 
lp_quick_dose_result1_count_filtered1 <- lp_quick_dose_result1_count %>%
  filter(labvalue_count != 1)
lp_quick_dose_result1_count_filtered2 <- lp_quick_dose_result1_count_filtered1 %>%
  filter(attribute == "Quick Day2")

# Polynomiale Regression 2. Ordnung (quadratisch)
lm_model_cd_poly <- lm(labreads ~ poly(dailydose, 2, raw = TRUE), data = lp_quick_dose_result1_count_filtered2)

# Koeffizienten extrahieren
coefs <- coef(lm_model_cd_poly)
summary_model <- summary(lm_model_cd_poly)
r_squared <- summary_model$r.squared
p_values <- summary_model$coefficients[, "Pr(>|t|)"]

# P-Wert berechnen
fstat <- summary_model$fstatistic  
                  pvalue_raw <- pf(fstat[1], fstat[2], fstat[3], lower.tail = FALSE)
                   # Dynamische Formatierung des P-Werts
format_pvalue <- function(p) {   if (p < 0.001) {     format(p, scientific = TRUE, digits = 2)   } else {     format(round(p, 4), nsmall = 4)   } }
pvalue <- format_pvalue(pvalue_raw)

# Info-Text für die Grafik
info_text <- paste0(   "y = ", round(coefs[1], 2), " + ", round(coefs[2], 2), "x + ", round(coefs[3], 7),  "\n", "R² = ", round(r_squared, 2), "\n",  "p = ", pvalue )

# Plot
liver_para_quick_full_polynomial_regression_for_daily_doses_for_TCP_day2 <- ggplot(lp_quick_dose_result1_count_filtered2, aes(x = Parameter, y = labreads)) +
  geom_point(color = "blue", size = 2) +    
  geom_smooth(method = "lm", formula = y ~ poly(x, 2, raw = TRUE), se = TRUE, 
              color = "red", linetype = "dashed") +
  scale_y_log10(
    breaks = c(10, 50, 100, 500, 1000, 5000, 10000, 20000),
    labels = scales::label_number(big.mark = ".", decimal.mark = ",")
  ) +
  labs(
    title = "liver para_quick_full_polynomial regression for daily dose for TCP at day2",
    x = "Daily dose (mg)",
    y = "quick (%) (log-scale)"
  ) +
  coord_cartesian(clip = "off") +
  annotate("text", x = Inf, y = Inf, label = info_text,
           hjust = 1.05, vjust = 2.5, size = 5, color = "black") +
  
           
  theme_classic() +
  theme(
    axis.text.x = element_text(angle = 45, hjust = 1),
    plot.margin = margin(t = 30, r = 30, b = 20, l = 20)
  )

summary(lm_model_cd_poly)
liver_para_quick_full_polynomial_regression_for_daily_doses_for_TCP_day2
dir.create("plots/quick", showWarnings = FALSE)
svg("plots/quick/liver para_quick_full_polynomial regression for daily dose for TCP at day2.svg", height = 6, width = 8)
print(liver_para_quick_full_polynomial_regression_for_daily_doses_for_TCP_day2)
dev.off()
```




####regression plots ################################################################################
### Cumulative Dose ##################################################################
####################################################################################

### polynomial regression for cumulative doses for all labvalues #########
```{r}
# Polynomiale Regression 2. Ordnung (quadratisch)
lm_model_cd_poly <- lm(labreads ~ poly(Parameter, 2, raw = TRUE), data = lp_quick_cd)

# Koeffizienten extrahieren
coefs <- coef(lm_model_cd_poly)
summary_model <- summary(lm_model_cd_poly)
r_squared <- summary_model$r.squared
p_values <- summary_model$coefficients[, "Pr(>|t|)"]

# P-Wert berechnen
fstat <- summary_model$fstatistic  
                  pvalue_raw <- pf(fstat[1], fstat[2], fstat[3], lower.tail = FALSE)
                   # Dynamische Formatierung des P-Werts
format_pvalue <- function(p) {   if (p < 0.001) {     format(p, scientific = TRUE, digits = 2)   } else {     format(round(p, 4), nsmall = 4)   } }
pvalue <- format_pvalue(pvalue_raw)

# Info-Text für die Grafik
info_text <- paste0(   "y = ", round(coefs[1], 2), " + ", round(coefs[2], 2), "x + ", round(coefs[3], 7),  "\n", "R² = ", round(r_squared, 2), "\n",  "p = ", pvalue )

# Plot
liver_para_quick_full_polynomial_regression_for_cumulative_doses_for_all_labvalues <- ggplot(lp_quick_cd, aes(x = Parameter, y = labreads)) +
  geom_point(color = "blue", size = 2) +    
  geom_smooth(method = "lm", formula = y ~ poly(x, 2, raw = TRUE), se = TRUE, 
              color = "red", linetype = "dashed") +
  scale_x_log10(
    breaks = c(10, 50, 100, 500, 1000, 5000, 10000, 20000),
    labels = scales::label_number(big.mark = ".", decimal.mark = ",")
  ) +
  scale_y_log10(
    breaks = c(10, 50, 100, 500, 1000, 5000, 10000, 20000),
    labels = scales::label_number(big.mark = ".", decimal.mark = ",")
  ) +
  labs(
    title = "liver para_quick_full_polynomial regression for cumulative doses for all labvalues",
    x = "Cumulative dose (mg) (log-scale)",
    y = "quick (%) (log-scale)"
  ) +
  coord_cartesian(clip = "off") +
  annotate("text", x = Inf, y = Inf, label = info_text,
           hjust = 1.05, vjust = 2.5, size = 5, color = "black") +
  
           
  theme_classic() +
  theme(
    axis.text.x = element_text(angle = 45, hjust = 1),
    plot.margin = margin(t = 30, r = 30, b = 20, l = 20)
  )

summary(lm_model_cd_poly)
liver_para_quick_full_polynomial_regression_for_cumulative_doses_for_all_labvalues
dir.create("plots/quick", showWarnings = FALSE)
svg("plots/quick/liver para_quick_full_polynomial regression for cumulative dose doses for all labvalues.svg", height = 6, width = 8)
print(liver_para_quick_full_polynomial_regression_for_cumulative_doses_for_all_labvalues)
dev.off()
```


```{r}
library(dplyr)

lp_quick_cd_count <- lp_quick_cd %>%
  group_by(`Edited_BfArM Nummer2`) %>%
  mutate(
    labvalue_count = n(),  # Anzahl der Messwerte pro Patient
  ) %>%
  ungroup()
lp_quick_cd_count
```


### polynomial regression for patients with 1 labvalue #########
```{r}
# Filter nur Patienten mit labvalue_count == 1
lp_quick_cd_count_filtered <- lp_quick_cd_count %>%
  filter(labvalue_count == 1)

# Polynomiale Regression 2. Ordnung (quadratisch)
lm_model_cd_poly <- lm(labreads ~ poly(Parameter, 2, raw = TRUE), data = lp_quick_cd_count_filtered)

# Koeffizienten extrahieren
coefs <- coef(lm_model_cd_poly)
summary_model <- summary(lm_model_cd_poly)
r_squared <- summary_model$r.squared
p_values <- summary_model$coefficients[, "Pr(>|t|)"]

# P-Wert berechnen
fstat <- summary_model$fstatistic  
                  pvalue_raw <- pf(fstat[1], fstat[2], fstat[3], lower.tail = FALSE)
                   # Dynamische Formatierung des P-Werts
format_pvalue <- function(p) {   if (p < 0.001) {     format(p, scientific = TRUE, digits = 2)   } else {     format(round(p, 4), nsmall = 4)   } }
pvalue <- format_pvalue(pvalue_raw)

# Info-Text für die Grafik
info_text <- paste0(   "y = ", round(coefs[1], 2), " + ", round(coefs[2], 2), "x + ", round(coefs[3], 7),  "\n", "R² = ", round(r_squared, 2), "\n",  "p = ", pvalue )

# Plot
liver_para_quick_full_polynomial_regression_for_cumulative_doses_for_patients_with_1_labvalue <- ggplot(lp_quick_cd_count_filtered, aes(x = Parameter, y = labreads)) +
  geom_point(color = "blue", size = 2) +    
  geom_smooth(method = "lm", formula = y ~ poly(x, 2, raw = TRUE), se = TRUE, 
              color = "red", linetype = "dashed") +
  scale_y_log10(
    breaks = c(10, 50, 100, 500, 1000, 5000, 10000, 20000),
    labels = scales::label_number(big.mark = ".", decimal.mark = ",")
  ) +
   scale_x_log10(
    breaks = c(10, 50, 100, 500, 1000, 5000, 10000, 20000),
    labels = scales::label_number(big.mark = ".", decimal.mark = ",")
  ) +
  labs(
    title = "liver para_quick_full_polynomial regression for cumulative doses for patients with 1 labvalue",
    x = "Cumulative dose (mg) (log-scale)",
    y = "quick (%) (log-scale)"
  ) +
  coord_cartesian(clip = "off") +
  annotate("text", x = Inf, y = Inf, label = info_text,
           hjust = 1.05, vjust = 2.5, size = 5, color = "black") +
  
           
  theme_classic() +
  theme(
    axis.text.x = element_text(angle = 45, hjust = 1),
    plot.margin = margin(t = 30, r = 30, b = 20, l = 20)
  )

summary(lm_model_cd_poly)
liver_para_quick_full_polynomial_regression_for_cumulative_doses_for_patients_with_1_labvalue
dir.create("plots/quick", showWarnings = FALSE)
svg("plots/quick/liver para_quick_full_polynomial regression for cumulative doses for patients with 1 labvalue.svg", height = 6, width = 8)
print(liver_para_quick_full_polynomial_regression_for_cumulative_doses_for_patients_with_1_labvalue)
dev.off()
```


################################################################################
#### count patients per day for the time course group ##########################
```{r}
lp_quick_cd_count %>% 
  filter(labvalue_count != 1) %>% 
  group_by(attribute) %>% 
  summarize(n = n(), .groups = "drop") %>% 
  arrange(n) #%>% 
  #filter(attribute == "Quick Day3")
  
```


###polynomial regression for time course patients for day 1 (=TCP)############
```{r}
# Filter 
lp_quick_cd_count_filtered1 <- lp_quick_cd_count %>%
  filter(labvalue_count != 1)
lp_quick_cd_count_filtered2 <- lp_quick_cd_count_filtered1 %>%
  filter(attribute == "Quick Day1")

# Polynomiale Regression 2. Ordnung (quadratisch)
lm_model_cd_poly <- lm(labreads ~ poly(Parameter, 2, raw = TRUE), data = lp_quick_cd_count_filtered2)

# Koeffizienten extrahieren
coefs <- coef(lm_model_cd_poly)
summary_model <- summary(lm_model_cd_poly)
r_squared <- summary_model$r.squared
p_values <- summary_model$coefficients[, "Pr(>|t|)"]

# P-Wert berechnen
fstat <- summary_model$fstatistic  
                  pvalue_raw <- pf(fstat[1], fstat[2], fstat[3], lower.tail = FALSE)
                   # Dynamische Formatierung des P-Werts
format_pvalue <- function(p) {   if (p < 0.001) {     format(p, scientific = TRUE, digits = 2)   } else {     format(round(p, 4), nsmall = 4)   } }
pvalue <- format_pvalue(pvalue_raw)

# Info-Text für die Grafik
info_text <- paste0(   "y = ", round(coefs[1], 2), " + ", round(coefs[2], 2), "x + ", round(coefs[3], 7),  "\n", "R² = ", round(r_squared, 2), "\n",  "p = ", pvalue )

# Plot
liver_para_quick_full_polynomial_regression_for_cumulative_doses_for_TCP_day1 <- ggplot(lp_quick_cd_count_filtered2, aes(x = Parameter, y = labreads)) +
  geom_point(color = "blue", size = 2) +    
  geom_smooth(method = "lm", formula = y ~ poly(x, 2, raw = TRUE), se = TRUE, 
              color = "red", linetype = "dashed") +
  scale_y_log10(
    breaks = c(10, 50, 100, 500, 1000, 5000, 10000, 20000),
    labels = scales::label_number(big.mark = ".", decimal.mark = ",")
  ) +
  scale_x_log10(
    breaks = c(10, 50, 100, 500, 1000, 5000, 10000, 20000),
    labels = scales::label_number(big.mark = ".", decimal.mark = ",")
  ) +
  labs(
    title = "liver para_quick_full_polynomial regression for cumulative dose for TCP at day1",
    x = "Cumulative dose (mg) (log-scale)",
    y = "quick (%) (log-scale)"
  ) +
  coord_cartesian(clip = "off") +
  annotate("text", x = Inf, y = Inf, label = info_text,
           hjust = 1.05, vjust = 2.5, size = 5, color = "black") +
  
           
  theme_classic() +
  theme(
    axis.text.x = element_text(angle = 45, hjust = 1),
    plot.margin = margin(t = 30, r = 30, b = 20, l = 20)
  )

summary(lm_model_cd_poly)
liver_para_quick_full_polynomial_regression_for_cumulative_doses_for_TCP_day1
dir.create("plots/quick", showWarnings = FALSE)
svg("plots/quick/liver para_quick_full_polynomial regression for cumulative dose for TCP at day1.svg", height = 6, width = 8)
print(liver_para_quick_full_polynomial_regression_for_cumulative_doses_for_TCP_day1)
dev.off()
```


###polynomial regression for time course patients for day2 (=TCP)############
```{r}
# Filter 
lp_quick_cd_count_filtered1 <- lp_quick_cd_count %>%
  filter(labvalue_count != 1)
lp_quick_cd_count_filtered2 <- lp_quick_cd_count_filtered1 %>%
  filter(attribute == "Quick Day2")

# Polynomiale Regression 2. Ordnung (quadratisch)
lm_model_cd_poly <- lm(labreads ~ poly(Parameter, 2, raw = TRUE), data = lp_quick_cd_count_filtered2)

# Koeffizienten extrahieren
coefs <- coef(lm_model_cd_poly)
summary_model <- summary(lm_model_cd_poly)
r_squared <- summary_model$r.squared
p_values <- summary_model$coefficients[, "Pr(>|t|)"]

# P-Wert berechnen
fstat <- summary_model$fstatistic  
                  pvalue_raw <- pf(fstat[1], fstat[2], fstat[3], lower.tail = FALSE)
                   # Dynamische Formatierung des P-Werts
format_pvalue <- function(p) {   if (p < 0.001) {     format(p, scientific = TRUE, digits = 2)   } else {     format(round(p, 4), nsmall = 4)   } }
pvalue <- format_pvalue(pvalue_raw)

# Info-Text für die Grafik
info_text <- paste0(   "y = ", round(coefs[1], 2), " + ", round(coefs[2], 2), "x + ", round(coefs[3], 7),  "\n", "R² = ", round(r_squared, 2), "\n",  "p = ", pvalue )

# Plot
liver_para_quick_full_polynomial_regression_for_cumulative_doses_for_TCP_day2 <- ggplot(lp_quick_cd_count_filtered2, aes(x = Parameter, y = labreads)) +
  geom_point(color = "blue", size = 2) +    
  geom_smooth(method = "lm", formula = y ~ poly(x, 2, raw = TRUE), se = TRUE, 
              color = "red", linetype = "dashed") +
  scale_y_log10(
    breaks = c(10, 50, 100, 500, 1000, 5000, 10000, 20000),
    labels = scales::label_number(big.mark = ".", decimal.mark = ",")
  ) +
  labs(
    title = "liver para_quick_full_polynomial regression for cumulative dose for TCP at day2",
    x = "Cumulative dose (mg)",
    y = "quick (%) (log-scale)"
  ) +
  coord_cartesian(clip = "off") +
  annotate("text", x = Inf, y = Inf, label = info_text,
           hjust = 1.05, vjust = 2.5, size = 5, color = "black") +
  
           
  theme_classic() +
  theme(
    axis.text.x = element_text(angle = 45, hjust = 1),
    plot.margin = margin(t = 30, r = 30, b = 20, l = 20)
  )

summary(lm_model_cd_poly)
liver_para_quick_full_polynomial_regression_for_cumulative_doses_for_TCP_day2
dir.create("plots/quick", showWarnings = FALSE)
svg("plots/quick/liver para_quick_full_polynomial regression for cumulative doses for TCP at day2.svg", height = 6, width = 8)
print(liver_para_quick_full_polynomial_regression_for_cumulative_doses_for_TCP_day2)
dev.off()
```


