---
title: "Untitled"
output: html_document
date: "2025-09-30"
---

```{r} 
library(tidyverse)
library(readxl)
library(dlookr)
library(reshape2)
library(ggstatsplot)
library(dplyr)
library(ggplot2)
library(performance)
library(car)
```

```{r}
setwd("E:/Daten(x)/Daten(lw-r)/Abc/Doktorarbeit SJS/Analyse R-Statistics/comp dose_labvalues")

dose_data <- read_excel("Dose table_assumed_full.xlsx", sheet = 2)  

dose_data
```

```{r}
kalzium_dosedata <- left_join(kalzium_full,dose_data, by = ("Edited_BfArM Nummer2")) %>% 
  dplyr::select(!8)
kalzium_dosedata
```

```{r}
dd_amount <- kalzium_dosedata %>%
  filter(Kathegorie == "Häufigkeit der Einnahme pro Tag")%>%
  rename("numberofdose" = "Parameter") %>%  
  dplyr::select(1,6,8)

dd_amount
```

```{r}

li_kalzium_dose_result <- left_join(kalzium_dosedata,dd_amount, by = ("Edited_BfArM Nummer2")) %>%
  filter(Treatment.x == "Leber_Ibu") %>% 
  filter(!grepl("_From Start|_From start|DBS", attribute)) %>% 
  filter(Kathegorie.x == "Dosis (Mg/Verabreichung)" & Treatment.y == "Ibuprofen") %>%
  mutate(dailydose = Parameter*numberofdose) %>%
  mutate(dailydose = as.numeric(as.character(dailydose))) %>%
  group_by(dailydose) %>%
  distinct()
  #drop_na(numberofdose)

li_kalzium_dose_result1 <- li_kalzium_dose_result[
  li_kalzium_dose_result$`Edited_BfArM Nummer2` != "93008468" & 
  li_kalzium_dose_result$`Edited_BfArM Nummer2` != "4000702", 
]

li_kalzium_dose_result1 <- mutate(li_kalzium_dose_result1, dailydose = ifelse(dailydose == 200, 400, dailydose))
li_kalzium_dose_result1 <- mutate(li_kalzium_dose_result1, dailydose = ifelse(dailydose == 390, 400, dailydose))
li_kalzium_dose_result1 <- mutate(li_kalzium_dose_result1, dailydose = ifelse(dailydose == 1600, 1800, dailydose))


print(li_kalzium_dose_result1)


```

```{r}

dose_summary_data <- li_kalzium_dose_result  %>% #filter(gender == "Female") %>% ## change (male and female for data to make graph)
  group_by(attribute) %>%
  summarize(
    mean_labread = mean(labreads, na.rm = TRUE),
    sd_labread = sd(labreads, na.rm = TRUE),
    sem_labread = sd(labreads, na.rm = TRUE) / sqrt(n())
  )
#max_value <- max(dose_summary_data$mean_labread + dose_summary_data$sem_labread, na.rm = TRUE)
#breaks_up_to_500 <- seq(0, 500, by = 100)
#additional_breaks <- if (max_value > 500) seq(600, max_value, by = 300) else numeric(0)
#all_breaks <- c(breaks_up_to_500, additional_breaks)
#dose_summary_data
```

```{r}
li_kalzium_dose_result$Parameter <- factor(li_kalzium_dose_result$dailydose,levels = c("400","600","800","1200","1800","2400"))
```

```{r}
library(dlookr)
li_kalzium_dose_result %>% 
  group_by(dailydose) %>% 
  normality(labreads)
```


```{r}
# 1. Filtere relevante Dosen
li_kalzium_dose_result2 <- li_kalzium_dose_result %>%
  filter(Parameter %in% c(400,600,800,1200,1800,2400)) %>%
  mutate(dailydose = factor(dailydose, levels = c(400,600,800,1200,1800,2400)))  # als Faktor festlegen

# 2. Zähle Patienten pro Dosisgruppe
li_kalzium_dose_result2_count <- li_kalzium_dose_result2 %>% 
  group_by(dailydose) %>%
  summarize(
    n_patients = n_distinct(`Edited_BfArM Nummer2`),  
    ymax = max(labreads, na.rm = TRUE),
    .groups = "drop"
  ) %>%
  mutate(dailydose = factor(dailydose, levels = c(400,600,800,1200,1800,2400)))  # Faktor auch hier

# 3. Boxplot erstellen
li_kalzium_dose_result_boxplot <- li_kalzium_dose_result2 %>% 
  ggplot(aes(x = dailydose, y = labreads)) +
  geom_boxplot() +
  geom_jitter(color = "red", width = 0.2, height = 0) +
  geom_text(data = li_kalzium_dose_result2_count, 
            aes(x = dailydose, 
                y = ymax, 
                label = paste0("n=", n_patients)),  
            color = "blue", 
            vjust = -0.5) +
  labs(
    x = "Daily dose (mg)",
    y = "kalzium (mmol/l)",
    title = "liver ibu_boxplot for daily doses"
  ) +
  theme_classic() +
  theme(
    plot.title = element_text(size = 10, hjust = 0.5),
    axis.text.x = element_text(face = "bold")
  )

# 4. Grafik speichern
dir.create("plots/kalzium", showWarnings = FALSE)
svg("plots/kalzium/liver_ibu_kalzium_full_boxplot plot for daily doses.svg", height = 6, width = 8)
print(li_kalzium_dose_result_boxplot)
dev.off()

```


```{r}
library(dplyr)

# Filter and prepare data
filtered_data <- li_kalzium_dose_result %>% 
  filter(dailydose %in% c(400,600,800,1200,1800,2400)) %>%
  mutate(dailydose = as.factor(dailydose))

# Perform ANOVA
anova_result <- aov(labreads ~ dailydose, data = filtered_data)

# Print summary of the ANOVA result
summary(anova_result)
# Perform Tukey's HSD post-hoc test
tukey_result <- TukeyHSD(anova_result)

# Print summary of the Tukey's HSD result
print(tukey_result)



```


```{r}
# Schritt 1: Anzahl einzigartiger Patienten pro Diabetes-Gruppe berechnen
dd <- li_kalzium_dose_result %>%
  filter(dailydose %in% c(400,600,800,1200,1800,2400)) %>%
  mutate(dailydose = factor(dailydose, levels = c(400,600,800,1200,1800,2400)))

n_patients <- dd %>%
  distinct(`Edited_BfArM Nummer2`, dailydose) %>%  # nur einzigartige Patienten
  count(dailydose, name = "n") %>%
  mutate(label = paste0("N = ", n))

# Schritt 2: ggbetweenstats-Plot erstellen
plot_without_count <- ggbetweenstats(
  data = dd,
  x = "dailydose",
  y = "labreads",
  type = "np",  # non-parametrisch
  title = "liver ibu_violin plot for daily doses",
  xlab = "Daily dose (mg)",
  ylab = "kalzium (mmol/l)",
  messages = FALSE)

# Schritt 3: N-Werte oberhalb der Violinenplots einfügen
liver_ibu_kalzium_full_violin_plot_for_daily_doses <- plot_without_count+ 
  geom_text(
    data = n_patients,
    aes(x = dailydose, 
        y = max(dd$labreads, na.rm = TRUE) * 1.05,  # Position leicht oberhalb
        label = label),
    inherit.aes = FALSE,
    size = 4
  )
liver_ibu_kalzium_full_violin_plot_for_daily_doses
dir.create("plots/kalzium", showWarnings = FALSE)
svg("plots/kalzium/liver_ibu_kalzium_full_violin plot for daily doses.svg", height = 6, width = 8)
print(liver_ibu_kalzium_full_violin_plot_for_daily_doses)
dev.off()
```

```{r}
dd %>% 
  group_by(dailydose) %>% 
  normality(labreads)

dd %>% 
  leveneTest(labreads ~ dailydose, data = .)
```


```{}
# Welch-ANOVA durchführen
welch_result <- oneway.test(labreads ~ dailydose, 
                            data = dd, 
                            var.equal = FALSE)

# Violinplot mit ggbetweenstats: type = "parametric" (führt Welch-ANOVA durch)
plot_mean_violin <- ggbetweenstats(
  data = dd,
  x = dailydose,
  y = labreads,
  type = "parametric",         # Wichtig: führt Welch-ANOVA durch
  mean.ci = TRUE,              # zeigt Mittelwert mit Konfidenzintervall
  title = "liver ibu_violin plot for daily doses with Welch ANOVA",
  xlab = "Daily dose (mg)",
  ylab = "kalzium (mmol/l)",
  messages = FALSE
)
liver_ibu_kalzium_full_violin_plot_for_daily_doses_with_welch_anova <- plot_mean_violin+ 
  geom_text(
    data = n_patients,
    aes(x = dailydose, 
        y = max(dd$labreads, na.rm = TRUE) * 1.05,  # Position leicht oberhalb
        label = label),
    inherit.aes = FALSE,
    size = 4
  )
liver_ibu_kalzium_full_violin_plot_for_daily_doses_with_welch_anova

dir.create("plots/kalzium", showWarnings = FALSE)
svg("plots/kalzium/liver_ibu_kalzium_full_violin_plot_for_daily_doses_with_welch_anova.svg", height = 6, width = 8)
print(liver_ibu_kalzium_full_violin_plot_for_daily_doses_with_welch_anova)
dev.off()

```


### Kruskal-Wallis for TCP for Day1 ############################################
```{r}
library(dplyr)
library(ggstatsplot)

# Schritt 1: Daten filtern
dd_day1 <- li_kalzium_dose_result1 %>%
  drop_na(numberofdose) %>%
  filter(attribute == "Kalzium Day1") %>%
  mutate(dailydose = factor(dailydose))  # Faktor für Plot

# Schritt 2: Patientenzahl pro Dosis
n_patients <- dd_day1 %>%
  distinct(`Edited_BfArM Nummer2`, dailydose) %>%
  count(dailydose, name = "n") %>%
  mutate(label = paste0("N = ", n))

# Schritt 3: Violinplot erstellen
plot_without_count <- ggbetweenstats(
  data = dd_day1,
  x = dailydose,
  y = labreads,
  type = "np",
  title = "liver ibu_violin plot for daily doses at day 1",
  xlab = "Daily dose (mg)",
  ylab = "kalzium (mmol/l)",
  messages = FALSE
)

# Schritt 4: N-Labels hinzufügen
# Positionierung etwas oberhalb der maximalen y-Werte
max_y <- max(dd_day1$labreads, na.rm = TRUE)

liver_ibu_kalzium_full_violin_plot_for_daily_doses_at_day1 <- plot_without_count + 
  geom_text(
    data = n_patients,
    aes(
      x = dailydose,  # jetzt als Faktor
      y = max_y * 1.05,
      label = label
    ),
    inherit.aes = FALSE,
    size = 4
  )

# Schritt 5: Speichern
liver_ibu_kalzium_full_violin_plot_for_daily_doses_at_day1
dir.create("plots/kalzium", showWarnings = FALSE)
svg("plots/kalzium/liver ibu_kalzium_full_violin plot for daily doses for TCP at day 1.svg", height = 6, width = 8)
print(liver_ibu_kalzium_full_violin_plot_for_daily_doses_at_day1)
dev.off()

```

```{r}
dd_day1 %>% 
  group_by(dailydose) %>% 
  normality(labreads)

dd_day1 %>% 
  leveneTest(labreads ~ dailydose, data = .)
```


### Kruskal-Wallis for TCP for Day2 ############################################
```{r}
library(dplyr)
library(ggstatsplot)

# Schritt 1: Daten filtern
dd_day2 <- li_kalzium_dose_result1 %>%
  drop_na(numberofdose) %>%
  filter(attribute == "Kalzium Day2") %>%
  mutate(dailydose = factor(dailydose))  # Faktor für Plot

# Schritt 2: Patientenzahl pro Dosis
n_patients <- dd_day2 %>%
  distinct(`Edited_BfArM Nummer2`, dailydose) %>%
  count(dailydose, name = "n") %>%
  mutate(label = paste0("N = ", n))

# Schritt 3: Violinplot erstellen
plot_without_count <- ggbetweenstats(
  data = dd_day2,
  x = dailydose,
  y = labreads,
  type = "np",
  title = "liver ibu_violin plot for daily doses at day 2",
  xlab = "Daily dose (mg)",
  ylab = "kalzium (mmol/l)",
  messages = FALSE
)

# Schritt 4: N-Labels hinzufügen
# Positionierung etwas oberhalb der maximalen y-Werte
max_y <- max(dd_day2$labreads, na.rm = TRUE)

liver_ibu_kalzium_full_violin_plot_for_daily_doses_at_day2 <- plot_without_count + 
  geom_text(
    data = n_patients,
    aes(
      x = dailydose,  # jetzt als Faktor
      y = max_y * 1.05,
      label = label
    ),
    inherit.aes = FALSE,
    size = 4
  )

# Schritt 5: Speichern
liver_ibu_kalzium_full_violin_plot_for_daily_doses_at_day2
dir.create("plots/kalzium", showWarnings = FALSE)
svg("plots/kalzium/liver ibu_kalzium_full_violin plot for daily doses for TCP at day 2.svg", height = 6, width = 8)
print(liver_ibu_kalzium_full_violin_plot_for_daily_doses_at_day2)
dev.off()

```

```{}
dd_day2 %>% 
  group_by(dailydose) %>% 
  normality(labreads)

dd_day2 %>% 
  leveneTest(labreads ~ dailydose, data = .)
```


### Kruskal-Wallis for TCP for Day3 ############################################
```{r}
library(dplyr)
library(ggstatsplot)

# Schritt 1: Daten filtern
dd_day3 <- li_kalzium_dose_result1 %>%
  drop_na(numberofdose) %>%
  filter(attribute == "Kalzium Day3") %>%
  mutate(dailydose = factor(dailydose))  # Faktor für Plot

# Schritt 2: Patientenzahl pro Dosis
n_patients <- dd_day3 %>%
  distinct(`Edited_BfArM Nummer2`, dailydose) %>%
  count(dailydose, name = "n") %>%
  mutate(label = paste0("N = ", n))

# Schritt 3: Violinplot erstellen
plot_without_count <- ggbetweenstats(
  data = dd_day3,
  x = dailydose,
  y = labreads,
  type = "np",
  title = "liver ibu_violin plot for daily doses at day 3",
  xlab = "Daily dose (mg)",
  ylab = "kalzium (mmol/l)",
  messages = FALSE
)

# Schritt 4: N-Labels hinzufügen
# Positionierung etwas oberhalb der maximalen y-Werte
max_y <- max(dd_day3$labreads, na.rm = TRUE)

liver_ibu_kalzium_full_violin_plot_for_daily_doses_at_day3 <- plot_without_count + 
  geom_text(
    data = n_patients,
    aes(
      x = dailydose,  # jetzt als Faktor
      y = max_y * 1.05,
      label = label
    ),
    inherit.aes = FALSE,
    size = 4
  )

# Schritt 5: Speichern
liver_ibu_kalzium_full_violin_plot_for_daily_doses_at_day3
dir.create("plots/kalzium", showWarnings = FALSE)
svg("plots/kalzium/liver ibu_kalzium_full_violin plot for daily doses for TCP at day 3.svg", height = 6, width = 8)
print(liver_ibu_kalzium_full_violin_plot_for_daily_doses_at_day3)
dev.off()

```

```{r}
dd_day3 %>% 
  group_by(dailydose) %>% 
  normality(labreads)

dd_day3 %>% 
  leveneTest(labreads ~ dailydose, data = .)
```


##########################################
## dose time series for 400mg####

```{r}
li_kalzium_dose_result_filtered <- li_kalzium_dose_result %>%
  filter(!grepl("Kalzium_|Kalzium Day_Unknown", attribute)) %>% 
  filter(dailydose %in% c(400)) 

dd_400mg <- li_kalzium_dose_result_filtered %>% 
  mutate(attribute = as.factor(attribute)) %>% 
  group_by(attribute) %>% 
  summarize(
    mean_labread = mean(labreads, na.rm = TRUE),
    sd_labread = sd(labreads, na.rm = TRUE),
    count= n())                                 ###NEW###
  
### for lineplot
dd_400mg$attribute <- factor(dd_400mg$attribute,levels = c("Kalzium Day1", "Kalzium Day2", "Kalzium Day3","Kalzium Day4","Kalzium Day5", "Kalzium Day6","Kalzium Day7","Kalzium Day8","Kalzium Day9","Kalzium Day10", "Kalzium Day11","Kalzium Day12","Kalzium Day13","Kalzium Day14","Kalzium Day15","Kalzium Day16","Kalzium Day17","Kalzium Day18","Kalzium Day19","Kalzium Day20","Kalzium Day21","Kalzium Day22","Kalzium Day23","Kalzium Day24","Kalzium Day25","Kalzium Day26","Kalzium Day27","Kalzium Day28","Kalzium Day29","Kalzium Day30","Kalzium Day31","Kalzium Day32","Kalzium Day33","Kalzium Day34","Kalzium Day35","Kalzium Day36","Kalzium Day37","Kalzium Day38","Kalzium Day39","Kalzium Day40","Kalzium Day41","Kalzium Day42","Kalzium Day43","Kalzium Day44","Kalzium Day45","Kalzium Day46","Kalzium Day47","Kalzium Day48","Kalzium Day49","Kalzium Day50","Kalzium Day51","Kalzium Day52","Kalzium Day53","Kalzium Day54","Kalzium Day55","Kalzium Day56","Kalzium Day57","Kalzium Day58","Kalzium Day59","Kalzium Day60","Kalzium Day61","Kalzium Day62","Kalzium Day63","Kalzium Day64","Kalzium Day65","Kalzium Day66","Kalzium Day67","Kalzium Day68","Kalzium Day69","Kalzium Day70","Kalzium Day71","Kalzium Day72","Kalzium Day73","Kalzium Day74","Kalzium Day75","Kalzium Day76","Kalzium Day77","Kalzium Day78","Kalzium Day79","Kalzium Day80","Kalzium Day81","Kalzium Day82","Kalzium Day83","Kalzium Day84","Kalzium Day85","Kalzium Day86","Kalzium Day87","Kalzium Day88","Kalzium Day89","Kalzium Day90","Kalzium Day91","Kalzium Day92","Kalzium Day93","Kalzium Day94","Kalzium Day95","Kalzium Day96","Kalzium Day97","Kalzium Day98","Kalzium Day99","Kalzium Day100"))

upper_y_est <- tryCatch(
  quantile(dd_400mg$mean_labread + dd_400mg$sd_labread, 0.95, na.rm = TRUE) * 1.05,
  error = function(e) NA_real_
)

if (!is.finite(upper_y_est)) {
  upper_y_limit <- 1000
} else {
  upper_y_limit <- ceiling(upper_y_est / 100) * 100
}
step_size <- case_when(
  upper_y_limit <= 10 ~ 1,
  upper_y_limit <= 100 ~ 10,
  upper_y_limit <= 500 ~ 50,
  upper_y_limit <= 1000 ~ 100,
  upper_y_limit <= 3000 ~ 250,
  upper_y_limit <= 5000 ~ 500,
  upper_y_limit <= 10000 ~ 1000,
  TRUE ~ 1000000)

liver_ibu_kalzium_full_labvlaues_for_400mg_dailydose <- ggplot(dd_400mg, aes(x = attribute, y = mean_labread, group = 1)) +
  geom_line() +
  geom_point() +
  geom_errorbar(aes(ymin = mean_labread, ymax = mean_labread + sd_labread), width = 0.2, color = "red") +
  
  geom_smooth(method = "loess", color = "lightgrey", size = 1, se = FALSE) +  # SEM error bars in red
  geom_text(aes(label = count), vjust = -1.5, size = 5) +  # Add counts as text labels    ####NEW####
  labs(title = "liver ibu_labvalues for 400mg daily dose",  ###NEW###
       x = "Day of measurement",             ###NEW###
       y = "kalzium (mmol/l)",
       ckalziumtion = "Red error bars: SD") +
  theme_classic() +
  theme(
     plot.title = element_text(margin = margin(b=10), color="black", face="bold", hjust = 0.5),
     axis.text.x = element_text(face="bold", angle = 45, hjust = 1))+
  scale_y_continuous(
# limits = c(0, upper_y_limit),
# breaks = seq(0, upper_y_limit, by = step_size) 
  limits = c(0, max(li_kalzium_dose_result_filtered$labreads, na.rm = TRUE)+1)
)

liver_ibu_kalzium_full_labvlaues_for_400mg_dailydose                  
dir.create("plots/kalzium", showWarnings = FALSE)
svg("plots/kalzium/liver_ibu_kalzium_full_labvalues for 400mg daily dose.svg", height = 6, width = 8)
print(liver_ibu_kalzium_full_labvlaues_for_400mg_dailydose)
dev.off()
```


##########################################
## dose time series for 600mg####
```{r}
li_kalzium_dose_result_filtered <- li_kalzium_dose_result %>%
  filter(!grepl("Kalzium_|Kalzium Day_Unknown", attribute)) %>% 
  filter(dailydose %in% c(600))

dd_600mg <- li_kalzium_dose_result_filtered %>% 
  mutate(attribute = as.factor(attribute)) %>% 
  group_by(attribute) %>% 
  summarize(
    mean_labread = mean(labreads, na.rm = TRUE),
    sd_labread = sd(labreads, na.rm = TRUE),
    count= n())                                 ###NEW###
  
### for lineplot
dd_600mg$attribute <- factor(dd_600mg$attribute,levels = c("Kalzium Day1", "Kalzium Day2", "Kalzium Day3","Kalzium Day4","Kalzium Day5", "Kalzium Day6","Kalzium Day7","Kalzium Day8","Kalzium Day9","Kalzium Day10", "Kalzium Day11","Kalzium Day12","Kalzium Day13","Kalzium Day14","Kalzium Day15","Kalzium Day16","Kalzium Day17","Kalzium Day18","Kalzium Day19","Kalzium Day20","Kalzium Day21","Kalzium Day22","Kalzium Day23","Kalzium Day24","Kalzium Day25","Kalzium Day26","Kalzium Day27","Kalzium Day28","Kalzium Day29","Kalzium Day30","Kalzium Day31","Kalzium Day32","Kalzium Day33","Kalzium Day34","Kalzium Day35","Kalzium Day36","Kalzium Day37","Kalzium Day38","Kalzium Day39","Kalzium Day40","Kalzium Day41","Kalzium Day42","Kalzium Day43","Kalzium Day44","Kalzium Day45","Kalzium Day46","Kalzium Day47","Kalzium Day48","Kalzium Day49","Kalzium Day50","Kalzium Day51","Kalzium Day52","Kalzium Day53","Kalzium Day54","Kalzium Day55","Kalzium Day56","Kalzium Day57","Kalzium Day58","Kalzium Day59","Kalzium Day60","Kalzium Day61","Kalzium Day62","Kalzium Day63","Kalzium Day64","Kalzium Day65","Kalzium Day66","Kalzium Day67","Kalzium Day68","Kalzium Day69","Kalzium Day70","Kalzium Day71","Kalzium Day72","Kalzium Day73","Kalzium Day74","Kalzium Day75","Kalzium Day76","Kalzium Day77","Kalzium Day78","Kalzium Day79","Kalzium Day80","Kalzium Day81","Kalzium Day82","Kalzium Day83","Kalzium Day84","Kalzium Day85","Kalzium Day86","Kalzium Day87","Kalzium Day88","Kalzium Day89","Kalzium Day90","Kalzium Day91","Kalzium Day92","Kalzium Day93","Kalzium Day94","Kalzium Day95","Kalzium Day96","Kalzium Day97","Kalzium Day98","Kalzium Day99","Kalzium Day100"))

upper_y_est <- tryCatch(
  quantile(dd_600mg$mean_labread + dd_600mg$sd_labread, 0.95, na.rm = TRUE) * 1.05,
  error = function(e) NA_real_
)

if (!is.finite(upper_y_est)) {
  upper_y_limit <- 1000
} else {
  upper_y_limit <- ceiling(upper_y_est / 100) * 100
}
step_size <- case_when(
  upper_y_limit <= 10 ~ 1,
  upper_y_limit <= 100 ~ 10,
  upper_y_limit <= 500 ~ 50,
  upper_y_limit <= 1000 ~ 100,
  upper_y_limit <= 3000 ~ 250,
  upper_y_limit <= 5000 ~ 500,
  upper_y_limit <= 10000 ~ 1000,
  TRUE ~ 1000000)

liver_ibu_kalzium_full_labvlaues_for_600mg_dailydose <- ggplot(dd_600mg, aes(x = attribute, y = mean_labread, group = 1)) +
  geom_line() +
  geom_point() +
  geom_errorbar(aes(ymin = mean_labread, ymax = mean_labread + sd_labread), width = 0.2, color = "red") +
  
  geom_smooth(method = "loess", color = "lightgrey", size = 1, se = FALSE) +  # SEM error bars in red
  geom_text(aes(label = count), vjust = -1.5, size = 5) +  # Add counts as text labels    ####NEW####
  labs(title = "liver ibu_labvalues for 600mg daily-dose",  ###NEW###
       x = "Day of measurement",             ###NEW###
       y = "kalzium (mmol/l)",
       ckalziumtion = "Red error bars: SD") +
  theme_classic() +
  theme(
     plot.title = element_text(margin = margin(b=10), color="black", face="bold", hjust = 0.5),
     axis.text.x = element_text(face="bold", angle = 45, hjust = 1))+
  scale_y_continuous(
# limits = c(0, upper_y_limit),
# breaks = seq(0, upper_y_limit, by = step_size)
  limits = c(0, max(li_kalzium_dose_result_filtered$labreads, na.rm = TRUE)+1)
)

liver_ibu_kalzium_full_labvlaues_for_600mg_dailydose                     
dir.create("plots/kalzium", showWarnings = FALSE)
svg("plots/kalzium/liver_ibu_kalzium_full_labvalues for 600mg daily dose.svg", height = 6, width = 8)
print(liver_ibu_kalzium_full_labvlaues_for_600mg_dailydose)
dev.off()
```

##########################################
## dose time series for 800mg####
```{r}
li_kalzium_dose_result_filtered <- li_kalzium_dose_result %>%
  filter(!grepl("Kalzium_|Kalzium Day_Unknown", attribute)) %>%
  filter(dailydose %in% c(800)) 
  
dd_800mg <- li_kalzium_dose_result_filtered %>% 
  mutate(attribute = as.factor(attribute)) %>% 
  group_by(attribute) %>% 
  summarize(
    mean_labread = mean(labreads, na.rm = TRUE),
    sd_labread = sd(labreads, na.rm = TRUE),
    count= n())                                 ###NEW###
  
### for lineplot
dd_800mg$attribute <- factor(dd_800mg$attribute,levels = c("Kalzium Day1", "Kalzium Day2", "Kalzium Day3","Kalzium Day4","Kalzium Day5", "Kalzium Day6","Kalzium Day7","Kalzium Day8","Kalzium Day9","Kalzium Day10", "Kalzium Day11","Kalzium Day12","Kalzium Day13","Kalzium Day14","Kalzium Day15","Kalzium Day16","Kalzium Day17","Kalzium Day18","Kalzium Day19","Kalzium Day20","Kalzium Day21","Kalzium Day22","Kalzium Day23","Kalzium Day24","Kalzium Day25","Kalzium Day26","Kalzium Day27","Kalzium Day28","Kalzium Day29","Kalzium Day30","Kalzium Day31","Kalzium Day32","Kalzium Day33","Kalzium Day34","Kalzium Day35","Kalzium Day36","Kalzium Day37","Kalzium Day38","Kalzium Day39","Kalzium Day40","Kalzium Day41","Kalzium Day42","Kalzium Day43","Kalzium Day44","Kalzium Day45","Kalzium Day46","Kalzium Day47","Kalzium Day48","Kalzium Day49","Kalzium Day50","Kalzium Day51","Kalzium Day52","Kalzium Day53","Kalzium Day54","Kalzium Day55","Kalzium Day56","Kalzium Day57","Kalzium Day58","Kalzium Day59","Kalzium Day60","Kalzium Day61","Kalzium Day62","Kalzium Day63","Kalzium Day64","Kalzium Day65","Kalzium Day66","Kalzium Day67","Kalzium Day68","Kalzium Day69","Kalzium Day70","Kalzium Day71","Kalzium Day72","Kalzium Day73","Kalzium Day74","Kalzium Day75","Kalzium Day76","Kalzium Day77","Kalzium Day78","Kalzium Day79","Kalzium Day80","Kalzium Day81","Kalzium Day82","Kalzium Day83","Kalzium Day84","Kalzium Day85","Kalzium Day86","Kalzium Day87","Kalzium Day88","Kalzium Day89","Kalzium Day90","Kalzium Day91","Kalzium Day92","Kalzium Day93","Kalzium Day94","Kalzium Day95","Kalzium Day96","Kalzium Day97","Kalzium Day98","Kalzium Day99","Kalzium Day100"))

upper_y_est <- tryCatch(
  quantile(dd_800mg$mean_labread + dd_800mg$sd_labread, 0.95, na.rm = TRUE) * 1.05,
  error = function(e) NA_real_
)
if (!is.finite(upper_y_est)) {
  upper_y_limit <- 1000
} else {
  upper_y_limit <- ceiling(upper_y_est / 100) * 100
}

step_size <- case_when(
  upper_y_limit <= 10 ~ 1,
  upper_y_limit <= 100 ~ 10,
  upper_y_limit <= 500 ~ 50,
  upper_y_limit <= 1000 ~ 100,
  upper_y_limit <= 3000 ~ 250,
  upper_y_limit <= 5000 ~ 500,
  upper_y_limit <= 10000 ~ 1000,
  TRUE ~ 1000000)

liver_ibu_kalzium_full_labvlaues_for_800mg_dailydose <- ggplot(dd_800mg, aes(x = attribute, y = mean_labread, group = 1)) +
  geom_line() +
  geom_point() +
  geom_errorbar(aes(ymin = mean_labread, ymax = mean_labread + sd_labread), width = 0.2, color = "red") +
  
  geom_smooth(method = "loess", color = "lightgrey", size = 1, se = FALSE) +  # SEM error bars in red
  geom_text(aes(label = count), vjust = -1.5, size = 5) +  # Add counts as text labels    ####NEW####
  labs(title = "liver ibu_labvalues for 800mg daily-dose",  ###NEW###
       x = "Day of measurement",             ###NEW###
       y = "kalzium (mmol/l)",
       ckalziumtion = "Red error bars: SD") +
  theme_classic() +
  theme(
     plot.title = element_text(margin = margin(b=10), color="black", face="bold", hjust = 0.5),
     axis.text.x = element_text(face="bold", angle = 45, hjust = 1))+
  scale_y_continuous(
# limits = c(0, upper_y_limit),
# breaks = seq(0, upper_y_limit, by = step_size)
  limits = c(0, max(li_kalzium_dose_result_filtered$labreads, na.rm = TRUE)+1)
)

liver_ibu_kalzium_full_labvlaues_for_800mg_dailydose
dir.create("plots/kalzium", showWarnings = FALSE)
svg("plots/kalzium/liver_ibu_kalzium_full_labvalues for 800mg daily dose.svg", height = 6, width = 8)
print(liver_ibu_kalzium_full_labvlaues_for_800mg_dailydose)
dev.off()
```


##########################################
## dose time series for 1200mg####
```{r}
li_kalzium_dose_result_filtered <- li_kalzium_dose_result %>%
  filter(!grepl("Kalzium_|Kalzium Day_Unknown", attribute)) %>%   
  filter(dailydose %in% c(1200))   
  
dd_1200mg <- li_kalzium_dose_result_filtered %>% 
    mutate(attribute = as.factor(attribute)) %>% 
  group_by(attribute) %>% 
  summarize(
    mean_labread = mean(labreads, na.rm = TRUE),
    sd_labread = sd(labreads, na.rm = TRUE),
    count= n())                                 ###NEW###
  
### for lineplot
dd_1200mg$attribute <- factor(dd_1200mg$attribute,levels = c("Kalzium Day1", "Kalzium Day2", "Kalzium Day3","Kalzium Day4","Kalzium Day5", "Kalzium Day6","Kalzium Day7","Kalzium Day8","Kalzium Day9","Kalzium Day10", "Kalzium Day11","Kalzium Day12","Kalzium Day13","Kalzium Day14","Kalzium Day15","Kalzium Day16","Kalzium Day17","Kalzium Day18","Kalzium Day19","Kalzium Day20","Kalzium Day21","Kalzium Day22","Kalzium Day23","Kalzium Day24","Kalzium Day25","Kalzium Day26","Kalzium Day27","Kalzium Day28","Kalzium Day29","Kalzium Day30","Kalzium Day31","Kalzium Day32","Kalzium Day33","Kalzium Day34","Kalzium Day35","Kalzium Day36","Kalzium Day37","Kalzium Day38","Kalzium Day39","Kalzium Day40","Kalzium Day41","Kalzium Day42","Kalzium Day43","Kalzium Day44","Kalzium Day45","Kalzium Day46","Kalzium Day47","Kalzium Day48","Kalzium Day49","Kalzium Day50","Kalzium Day51","Kalzium Day52","Kalzium Day53","Kalzium Day54","Kalzium Day55","Kalzium Day56","Kalzium Day57","Kalzium Day58","Kalzium Day59","Kalzium Day60","Kalzium Day61","Kalzium Day62","Kalzium Day63","Kalzium Day64","Kalzium Day65","Kalzium Day66","Kalzium Day67","Kalzium Day68","Kalzium Day69","Kalzium Day70","Kalzium Day71","Kalzium Day72","Kalzium Day73","Kalzium Day74","Kalzium Day75","Kalzium Day76","Kalzium Day77","Kalzium Day78","Kalzium Day79","Kalzium Day80","Kalzium Day81","Kalzium Day82","Kalzium Day83","Kalzium Day84","Kalzium Day85","Kalzium Day86","Kalzium Day87","Kalzium Day88","Kalzium Day89","Kalzium Day90","Kalzium Day91","Kalzium Day92","Kalzium Day93","Kalzium Day94","Kalzium Day95","Kalzium Day96","Kalzium Day97","Kalzium Day98","Kalzium Day99","Kalzium Day100"))

# Berechne sichere Obergrenze für Y-Achse
upper_y_est <- tryCatch(
  quantile(dd_1200mg$mean_labread + dd_1200mg$sd_labread, 0.95, na.rm = TRUE) * 1.05,
  error = function(e) NA_real_
)

if (!is.finite(upper_y_est)) {
  upper_y_limit <- 1000
} else {
  upper_y_limit <- ceiling(upper_y_est / 100) * 100
}

step_size <- case_when(
  upper_y_limit <= 10 ~ 1,
  upper_y_limit <= 100 ~ 10,
  upper_y_limit <= 500 ~ 50,
  upper_y_limit <= 1000 ~ 100,
  upper_y_limit <= 3000 ~ 250,
  upper_y_limit <= 5000 ~ 500,
  upper_y_limit <= 10000 ~ 1000,
  TRUE ~ 1000000)

liver_ibu_kalzium_full_labvlaues_for_1200mg_dailydose <- ggplot(dd_1200mg, aes(x = attribute, y = mean_labread, group = 1)) +
  geom_line() +
  geom_point() +
  geom_errorbar(aes(ymin = mean_labread, ymax = mean_labread + sd_labread), width = 0.2, color = "red") +
  
  geom_smooth(method = "loess", color = "lightgrey", size = 1, se = FALSE) +  # SEM error bars in red
  geom_text(aes(label = count), vjust = -1.5, size = 5) +  # Add counts as text labels    ####NEW####
  labs(title = "liver ibu_labvalues for 1200mg daily-dose",  ###NEW###
       x = "Day of measurement",             ###NEW###
       y = "kalzium (mmol/l)",
       ckalziumtion = "Red error bars: SD") +
  theme_classic() +
  theme(
     plot.title = element_text(margin = margin(b=10), color="black", face="bold", hjust = 0.5),
     axis.text.x = element_text(face="bold", angle = 45, hjust = 1))+
  scale_y_continuous(
# limits = c(0, upper_y_limit),
# breaks = seq(0, upper_y_limit, by = step_size)
  limits = c(0, max(li_kalzium_dose_result_filtered$labreads, na.rm = TRUE)+1)
)

liver_ibu_kalzium_full_labvlaues_for_1200mg_dailydose
dir.create("plots/kalzium", showWarnings = FALSE)
svg("plots/kalzium/liver_ibu_kalzium_full_labvalues for 1200mg daily dose.svg", height = 6, width = 8)
print(liver_ibu_kalzium_full_labvlaues_for_1200mg_dailydose)
dev.off()
```



##########################################
## dose time series for 1800mg####
```{r}
li_kalzium_dose_result_filtered <- li_kalzium_dose_result %>%
  filter(!grepl("Kalzium_|Kalzium Day_Unknown", attribute)) %>%   
  filter(dailydose %in% c(1800))
  
dd_1800mg <- li_kalzium_dose_result_filtered %>% 
  mutate(attribute = as.factor(attribute)) %>% 
  group_by(attribute) %>% 
  summarize(
    mean_labread = mean(labreads, na.rm = TRUE),
    sd_labread = sd(labreads, na.rm = TRUE),
    count= n())                                 ###NEW###
  
### for lineplot
dd_1800mg$attribute <- factor(dd_1800mg$attribute,levels = c("Kalzium Day1", "Kalzium Day2", "Kalzium Day3","Kalzium Day4","Kalzium Day5", "Kalzium Day6","Kalzium Day7","Kalzium Day8","Kalzium Day9","Kalzium Day10", "Kalzium Day11","Kalzium Day12","Kalzium Day13","Kalzium Day14","Kalzium Day15","Kalzium Day16","Kalzium Day17","Kalzium Day18","Kalzium Day19","Kalzium Day20","Kalzium Day21","Kalzium Day22","Kalzium Day23","Kalzium Day24","Kalzium Day25","Kalzium Day26","Kalzium Day27","Kalzium Day28","Kalzium Day29","Kalzium Day30","Kalzium Day31","Kalzium Day32","Kalzium Day33","Kalzium Day34","Kalzium Day35","Kalzium Day36","Kalzium Day37","Kalzium Day38","Kalzium Day39","Kalzium Day40","Kalzium Day41","Kalzium Day42","Kalzium Day43","Kalzium Day44","Kalzium Day45","Kalzium Day46","Kalzium Day47","Kalzium Day48","Kalzium Day49","Kalzium Day50","Kalzium Day51","Kalzium Day52","Kalzium Day53","Kalzium Day54","Kalzium Day55","Kalzium Day56","Kalzium Day57","Kalzium Day58","Kalzium Day59","Kalzium Day60","Kalzium Day61","Kalzium Day62","Kalzium Day63","Kalzium Day64","Kalzium Day65","Kalzium Day66","Kalzium Day67","Kalzium Day68","Kalzium Day69","Kalzium Day70","Kalzium Day71","Kalzium Day72","Kalzium Day73","Kalzium Day74","Kalzium Day75","Kalzium Day76","Kalzium Day77","Kalzium Day78","Kalzium Day79","Kalzium Day80","Kalzium Day81","Kalzium Day82","Kalzium Day83","Kalzium Day84","Kalzium Day85","Kalzium Day86","Kalzium Day87","Kalzium Day88","Kalzium Day89","Kalzium Day90","Kalzium Day91","Kalzium Day92","Kalzium Day93","Kalzium Day94","Kalzium Day95","Kalzium Day96","Kalzium Day97","Kalzium Day98","Kalzium Day99","Kalzium Day100"))

# Berechne sichere Obergrenze für Y-Achse
upper_y_est <- tryCatch(
  quantile(dd_1800mg$mean_labread + dd_1800mg$sd_labread, 0.95, na.rm = TRUE) * 1.05,
  error = function(e) NA_real_
)

if (!is.finite(upper_y_est)) {
  upper_y_limit <- 1000
} else {
  upper_y_limit <- ceiling(upper_y_est / 100) * 100
}

step_size <- case_when(
  upper_y_limit <= 10 ~ 1,
  upper_y_limit <= 100 ~ 10,
  upper_y_limit <= 500 ~ 50,
  upper_y_limit <= 1000 ~ 100,
  upper_y_limit <= 3000 ~ 250,
  upper_y_limit <= 5000 ~ 500,
  upper_y_limit <= 10000 ~ 1000,
  TRUE ~ 1000000)


liver_ibu_kalzium_full_labvlaues_for_1800mg_dailydose <- ggplot(dd_1800mg, aes(x = attribute, y = mean_labread, group = 1)) +
  geom_line() +
  geom_point() +
  geom_errorbar(aes(ymin = mean_labread, ymax = mean_labread + sd_labread), width = 0.2, color = "red") +
  
  geom_smooth(method = "loess", color = "lightgrey", size = 1, se = FALSE) +  # SEM error bars in red
  geom_text(aes(label = count), vjust = -1.5, size = 5) +  # Add counts as text labels    ####NEW####
  labs(title = "liver ibu_labvalues for 1800mg daily-dose",  ###NEW###
       x = "Day of measurement",             ###NEW###
       y = "kalzium (mmol/l)",
       ckalziumtion = "Red error bars: SD") +
  theme_classic() +
  theme(
     plot.title = element_text(margin = margin(b=10), color="black", face="bold", hjust = 0.5),
     axis.text.x = element_text(face="bold", angle = 45, hjust = 1))+
  scale_y_continuous(
# limits = c(0, upper_y_limit),
# breaks = seq(0, upper_y_limit, by = step_size)
  limits = c(0, max(li_kalzium_dose_result_filtered$labreads, na.rm = TRUE)+1)
 )
            
liver_ibu_kalzium_full_labvlaues_for_1800mg_dailydose
dir.create("plots/kalzium", showWarnings = FALSE)
svg("plots/kalzium/liver_ibu_kalzium_full_labvalues for 1800mg daily dose.svg", height = 6, width = 8)
print(liver_ibu_kalzium_full_labvlaues_for_1800mg_dailydose)
dev.off()
```


##########################################
## dose time series for 2400mg####
```{r}
li_kalzium_dose_result_filtered <- li_kalzium_dose_result %>%
  filter(!grepl("Kalzium_|Kalzium Day_Unknown", attribute)) %>%   
  filter(dailydose %in% c(2400))
  
dd_2400mg <- li_kalzium_dose_result_filtered %>% 
  mutate(attribute = as.factor(attribute)) %>% 
  group_by(attribute) %>% 
  summarize(
    mean_labread = mean(labreads, na.rm = TRUE),
    sd_labread = sd(labreads, na.rm = TRUE),
    count= n())                                 ###NEW###
  
### for lineplot
dd_2400mg$attribute <- factor(dd_2400mg$attribute,levels = c("Kalzium Day1", "Kalzium Day2", "Kalzium Day3","Kalzium Day4","Kalzium Day5", "Kalzium Day6","Kalzium Day7","Kalzium Day8","Kalzium Day9","Kalzium Day10", "Kalzium Day11","Kalzium Day12","Kalzium Day13","Kalzium Day14","Kalzium Day15","Kalzium Day16","Kalzium Day17","Kalzium Day18","Kalzium Day19","Kalzium Day20","Kalzium Day21","Kalzium Day22","Kalzium Day23","Kalzium Day24","Kalzium Day25","Kalzium Day26","Kalzium Day27","Kalzium Day28","Kalzium Day29","Kalzium Day30","Kalzium Day31","Kalzium Day32","Kalzium Day33","Kalzium Day34","Kalzium Day35","Kalzium Day36","Kalzium Day37","Kalzium Day38","Kalzium Day39","Kalzium Day40","Kalzium Day41","Kalzium Day42","Kalzium Day43","Kalzium Day44","Kalzium Day45","Kalzium Day46","Kalzium Day47","Kalzium Day48","Kalzium Day49","Kalzium Day50","Kalzium Day51","Kalzium Day52","Kalzium Day53","Kalzium Day54","Kalzium Day55","Kalzium Day56","Kalzium Day57","Kalzium Day58","Kalzium Day59","Kalzium Day60","Kalzium Day61","Kalzium Day62","Kalzium Day63","Kalzium Day64","Kalzium Day65","Kalzium Day66","Kalzium Day67","Kalzium Day68","Kalzium Day69","Kalzium Day70","Kalzium Day71","Kalzium Day72","Kalzium Day73","Kalzium Day74","Kalzium Day75","Kalzium Day76","Kalzium Day77","Kalzium Day78","Kalzium Day79","Kalzium Day80","Kalzium Day81","Kalzium Day82","Kalzium Day83","Kalzium Day84","Kalzium Day85","Kalzium Day86","Kalzium Day87","Kalzium Day88","Kalzium Day89","Kalzium Day90","Kalzium Day91","Kalzium Day92","Kalzium Day93","Kalzium Day94","Kalzium Day95","Kalzium Day96","Kalzium Day97","Kalzium Day98","Kalzium Day99","Kalzium Day100"))

# Berechne sichere Obergrenze für Y-Achse
upper_y_est <- tryCatch(
  quantile(dd_2400mg$mean_labread + dd_2400mg$sd_labread, 0.95, na.rm = TRUE) * 1.05,
  error = function(e) NA_real_
)

if (!is.finite(upper_y_est)) {
  upper_y_limit <- 1000
} else {
  upper_y_limit <- ceiling(upper_y_est / 100) * 100
}

step_size <- case_when(
  upper_y_limit <= 10 ~ 1,
  upper_y_limit <= 100 ~ 10,
  upper_y_limit <= 500 ~ 50,
  upper_y_limit <= 1000 ~ 100,
  upper_y_limit <= 3000 ~ 250,
  upper_y_limit <= 5000 ~ 500,
  upper_y_limit <= 10000 ~ 1000,
  TRUE ~ 1000000)


liver_ibu_kalzium_full_labvlaues_for_2400mg_dailydose <- ggplot(dd_2400mg, aes(x = attribute, y = mean_labread, group = 1)) +
  geom_line() +
  geom_point() +
  geom_errorbar(aes(ymin = mean_labread, ymax = mean_labread + sd_labread), width = 0.2, color = "red") +
  
  geom_smooth(method = "loess", color = "lightgrey", size = 1, se = FALSE) +  # SEM error bars in red
  geom_text(aes(label = count), vjust = -1.5, size = 5) +  # Add counts as text labels    ####NEW####
  labs(title = "liver ibu_labvalues for 2400mg daily-dose",  ###NEW###
       x = "Day of measurement",             ###NEW###
       y = "kalzium (mmol/l)",
       ckalziumtion = "Red error bars: SD") +
  theme_classic() +
  theme(
     plot.title = element_text(margin = margin(b=10), color="black", face="bold", hjust = 0.5),
     axis.text.x = element_text(face="bold", angle = 45, hjust = 1))+
  scale_y_continuous(
# limits = c(0, upper_y_limit),
# breaks = seq(0, upper_y_limit, by = step_size)
  limits = c(0, max(li_kalzium_dose_result_filtered$labreads, na.rm = TRUE)+1)
 )
            
liver_ibu_kalzium_full_labvlaues_for_2400mg_dailydose
dir.create("plots/kalzium", showWarnings = FALSE)
svg("plots/kalzium/liver_ibu_kalzium_full_labvalues for 2400mg daily dose.svg", height = 6, width = 8)
print(liver_ibu_kalzium_full_labvlaues_for_2400mg_dailydose)
dev.off()
```


###################cumulative dose = CD #######


```{r}
li_kalzium_cd <- kalzium_dosedata %>%
  filter(Kathegorie == "Cummulative Dosis" & Treatment.y == "Ibuprofen" & Treatment.x == "Leber_Ibu") %>%
  filter(!grepl("_From Start|_From start|DBS", attribute)) %>% 
  filter(Parameter != 0)
li_kalzium_cd
```

```{r}
li_kalzium_cd_dosegroups <- li_kalzium_cd %>%
  mutate(Dose_Group = cut(Parameter,
                          breaks = c(0,4000,8000,20000,40000,80000,160000,Inf),
                          labels = c("0.4g to 4g","4g to 8g","8g to 20g","20g to 40g", "40g to 80g", "80g to 160g", "160g < Higher"),
                          right = FALSE)) # right = FALSE to make intervals inclusive of lower bound and exclusive of upper bound
```

```{r}
li_kalzium_cd_dosegroups %>% 
  group_by(Dose_Group) %>% 
  normality(labreads)
```


```{r}
n_patients <- li_kalzium_cd_dosegroups %>%
  distinct(`Edited_BfArM Nummer2`, Dose_Group) %>%  # nur einzigartige Patienten
  count(Dose_Group, name = "n") %>%
  mutate(label = paste0("N = ", n))

# Schritt 2: ggbetweenstats-Plot erstellen
plot_without_count <- ggbetweenstats(
  data = li_kalzium_cd_dosegroups,
  x = "Dose_Group",
  y = "labreads",
  type = "np",  # non-parametrisch
  title = "liver ibu_violin plot for cumulative doses",
  xlab = "Cumulative dose (mg)",
  ylab = "kalzium (mmol/l)",
  messages = FALSE)

# Schritt 3: N-Werte oberhalb der Violinenplots einfügen
liver_ibu_kalzium_full_violin_plot_for_cumulative_doses <- plot_without_count+ 
  geom_text(
    data = n_patients,
    aes(x = Dose_Group, 
        y = max(li_kalzium_cd_dosegroups$labreads, na.rm = TRUE) * 1.05,  # Position leicht oberhalb
        label = label),
    inherit.aes = FALSE,
    size = 4
  )

dir.create("plots/kalzium", showWarnings = FALSE)
svg("plots/kalzium/liver ibu_kalzium_full_violin plot for cumulative doses.svg", height = 6, width = 8)
print(liver_ibu_kalzium_full_violin_plot_for_cumulative_doses)
dev.off()
```

```{r}
li_kalzium_cd_dosegroups %>% 
  group_by(Dose_Group) %>% 
  normality(labreads)

li_kalzium_cd_dosegroups %>% 
  leveneTest(labreads ~ Dose_Group, data = .)
```


```{r}
# Welch-ANOVA durchführen
welch_result <- oneway.test(labreads ~ Dose_Group, data = li_kalzium_cd_dosegroups, var.equal = FALSE)

# Violinplot mit ggbetweenstats: type = "parametric" (führt Welch-ANOVA durch)
plot_mean_violin <- ggbetweenstats(
  data = li_kalzium_cd_dosegroups,
  x = Dose_Group,
  y = labreads,
  type = "parametric",         # Wichtig: führt Welch-ANOVA durch
  mean.ci = TRUE,              # zeigt Mittelwert mit Konfidenzintervall
  title = "liver ibu_violin plot for cumulative dosis with Welch ANOVA",
  xlab = "Cumulative dose (mg)",
  ylab = "kalzium (mmol/l)",
  messages = FALSE
)
liver_ibu_kalzium_full_violin_plot_for_cumulative_doses_with_welch_anova <- plot_mean_violin+ 
  geom_text(
    data = n_patients,
    aes(x = Dose_Group, 
        y = max(li_kalzium_cd_dosegroups$labreads, na.rm = TRUE) * 1.05,  # Position leicht oberhalb
        label = label),
    inherit.aes = FALSE,
    size = 4
  )
liver_ibu_kalzium_full_violin_plot_for_cumulative_doses_with_welch_anova

dir.create("plots/kalzium", showWarnings = FALSE)
svg("plots/kalzium/liver ibu_kalzium_full_violin plot for cumulative doses with welch anova.svg", height = 6, width = 8)
print(liver_ibu_kalzium_full_violin_plot_for_cumulative_doses_with_welch_anova)
dev.off()

```


```{r}
# Anzahl eindeutiger Patienten & ymax pro Dosisgruppe berechnen
li_kalzium_cd_dosegroups_count <- li_kalzium_cd_dosegroups %>% 
  group_by(Dose_Group) %>%
  summarize(
    n_patients = n_distinct(`Edited_BfArM Nummer2`),  # eindeutige Patientenzahl
    ymax = max(labreads, na.rm = TRUE),
    .groups = "drop")

# Boxplot mit Patientenzahl (nicht Messwertanzahl)
liver_ibu_kalzium_full_boxplot_for_cumulative_dose_groups <- li_kalzium_cd_dosegroups %>% 
  mutate(Dose_Group = as.factor(Dose_Group)) %>% 
  ggplot(aes(x = Dose_Group, y = labreads)) +
  geom_boxplot() +
  geom_jitter(color = "red", width = 0.2, height = 0) +
  geom_text(data = li_kalzium_cd_dosegroups_count, 
            aes(x = Dose_Group, 
                y = ymax, 
                label = paste0("n=", n_patients)),  # geänderte Beschriftung
            color = "blue", 
            vjust = -0.5) +
  labs(title = "liver_ibu boxplot for cumulative dose groups",
       x = "Dose Group",
       y = "kalzium (mmol/l)") +
  theme_classic() +
  theme(
    plot.title = element_text(margin = margin(b = 10), color = "black", face = "bold", hjust = 0.5),
    axis.text.x = element_text(face = "bold", angle = 45, hjust = 1)
  ) +
  scale_y_continuous(limits = c(0, max(li_kalzium_cd_dosegroups$labreads, na.rm = TRUE)))

dir.create("plots/kalzium", showWarnings = FALSE)
svg("plots/kalzium/liver ibu_kalzium_full_boxplot for cumulative dose groups.svg", height = 6, width = 8)
print(liver_ibu_kalzium_full_boxplot_for_cumulative_dose_groups)
dev.off()
```


##########################################
## dose time series for 0.4g to 4g####

```{r}
li_kalzium_dose_result_filtered <- li_kalzium_cd_dosegroups %>%
  filter(!grepl("Kalzium_|Kalzium Day_Unknown", attribute)) %>% 
  filter(Dose_Group %in% c("0.4g to 4g")) 

cd_0.4to4g <- li_kalzium_dose_result_filtered %>% 
  mutate(attribute = as.factor(attribute)) %>% 
  group_by(attribute) %>% 
  summarize(
    mean_labread = mean(labreads, na.rm = TRUE),
    sd_labread = sd(labreads, na.rm = TRUE),
    count= n())                                 ###NEW###
  
### for lineplot
cd_0.4to4g$attribute <- factor(cd_0.4to4g$attribute,levels = c("Kalzium Day1", "Kalzium Day2", "Kalzium Day3","Kalzium Day4","Kalzium Day5", "Kalzium Day6","Kalzium Day7","Kalzium Day8","Kalzium Day9","Kalzium Day10", "Kalzium Day11","Kalzium Day12","Kalzium Day13","Kalzium Day14","Kalzium Day15","Kalzium Day16","Kalzium Day17","Kalzium Day18","Kalzium Day19","Kalzium Day20","Kalzium Day21","Kalzium Day22","Kalzium Day23","Kalzium Day24","Kalzium Day25","Kalzium Day26","Kalzium Day27","Kalzium Day28","Kalzium Day29","Kalzium Day30","Kalzium Day31","Kalzium Day32","Kalzium Day33","Kalzium Day34","Kalzium Day35","Kalzium Day36","Kalzium Day37","Kalzium Day38","Kalzium Day39","Kalzium Day40","Kalzium Day41","Kalzium Day42","Kalzium Day43","Kalzium Day44","Kalzium Day45","Kalzium Day46","Kalzium Day47","Kalzium Day48","Kalzium Day49","Kalzium Day50","Kalzium Day51","Kalzium Day52","Kalzium Day53","Kalzium Day54","Kalzium Day55","Kalzium Day56","Kalzium Day57","Kalzium Day58","Kalzium Day59","Kalzium Day60","Kalzium Day61","Kalzium Day62","Kalzium Day63","Kalzium Day64","Kalzium Day65","Kalzium Day66","Kalzium Day67","Kalzium Day68","Kalzium Day69","Kalzium Day70","Kalzium Day71","Kalzium Day72","Kalzium Day73","Kalzium Day74","Kalzium Day75","Kalzium Day76","Kalzium Day77","Kalzium Day78","Kalzium Day79","Kalzium Day80","Kalzium Day81","Kalzium Day82","Kalzium Day83","Kalzium Day84","Kalzium Day85","Kalzium Day86","Kalzium Day87","Kalzium Day88","Kalzium Day89","Kalzium Day90","Kalzium Day91","Kalzium Day92","Kalzium Day93","Kalzium Day94","Kalzium Day95","Kalzium Day96","Kalzium Day97","Kalzium Day98","Kalzium Day99","Kalzium Day100"))

upper_y_limit <- quantile(cd_0.4to4g$mean_labread + cd_0.4to4g$sd_labread, 0.95, na.rm = TRUE) * 1.05
upper_y_limit <- ceiling(upper_y_limit / 100) * 100
step_size <- case_when(
  upper_y_limit <= 10 ~ 1,
  upper_y_limit <= 100 ~ 10,
  upper_y_limit <= 500 ~ 50,
  upper_y_limit <= 1000 ~ 100,
  upper_y_limit <= 3000 ~ 250,
  upper_y_limit <= 5000 ~ 500,
  upper_y_limit <= 10000 ~ 1000,
  TRUE ~ 1000000)

liver_ibu_kalzium_full_labvlaues_for_0.4to4g_cumulativedose <- ggplot(cd_0.4to4g, aes(x = attribute, y = mean_labread, group = 1)) +
  geom_line() +
  geom_point() +
  geom_errorbar(aes(ymin = mean_labread, ymax = mean_labread + sd_labread), width = 0.2, color = "red") +
  geom_smooth(method = "loess", color = "lightgrey", size = 1, se = FALSE) +  # SEM error bars in red
  geom_text(aes(label = count), vjust = -1.5, size = 5) +  # Add counts as text labels    ####NEW####
  labs(title = "liver ibu_labvalues for 0.4g to 4g cumulative dose",  ###NEW###
       x = "Day of measurement",             ###NEW###
       y = "kalzium (mmol/l)",
       ckalziumtion = "Red error bars: SD") +
  theme_classic() +
  theme(
     plot.title = element_text(margin = margin(b=10), color="black", face="bold", hjust = 0.5),
     axis.text.x = element_text(face="bold", angle = 45, hjust = 1))+
  scale_y_continuous(
# limits = c(0, upper_y_limit),
# breaks = seq(0, upper_y_limit, by = step_size)
  limits = c(0, max(li_kalzium_dose_result_filtered$labreads, na.rm = TRUE)+1)
)

liver_ibu_kalzium_full_labvlaues_for_0.4to4g_cumulativedose
dir.create("plots/kalzium", showWarnings = FALSE)
svg("plots/kalzium/liver_ibu_kalzium_full_labvalues for 0.4g to 4g cumulative dose.svg", height = 6, width = 8)
print(liver_ibu_kalzium_full_labvlaues_for_0.4to4g_cumulativedose)
dev.off()
```


##########################################
## dose time series for 4g to 8g####

```{r}
li_kalzium_dose_result_filtered <- li_kalzium_cd_dosegroups %>%
  filter(!grepl("Kalzium_|Kalzium Day_Unknown", attribute)) %>% 
  filter(Dose_Group %in% c("4g to 8g")) 

cd_4to8g <- li_kalzium_dose_result_filtered %>% 
  mutate(attribute = as.factor(attribute)) %>% 
  group_by(attribute) %>% 
  summarize(
    mean_labread = mean(labreads, na.rm = TRUE),
    sd_labread = sd(labreads, na.rm = TRUE),
    count= n())                                 ###NEW###
  
### for lineplot
cd_4to8g$attribute <- factor(cd_4to8g$attribute,levels = c("Kalzium Day1", "Kalzium Day2", "Kalzium Day3","Kalzium Day4","Kalzium Day5", "Kalzium Day6","Kalzium Day7","Kalzium Day8","Kalzium Day9","Kalzium Day10", "Kalzium Day11","Kalzium Day12","Kalzium Day13","Kalzium Day14","Kalzium Day15","Kalzium Day16","Kalzium Day17","Kalzium Day18","Kalzium Day19","Kalzium Day20","Kalzium Day21","Kalzium Day22","Kalzium Day23","Kalzium Day24","Kalzium Day25","Kalzium Day26","Kalzium Day27","Kalzium Day28","Kalzium Day29","Kalzium Day30","Kalzium Day31","Kalzium Day32","Kalzium Day33","Kalzium Day34","Kalzium Day35","Kalzium Day36","Kalzium Day37","Kalzium Day38","Kalzium Day39","Kalzium Day40","Kalzium Day41","Kalzium Day42","Kalzium Day43","Kalzium Day44","Kalzium Day45","Kalzium Day46","Kalzium Day47","Kalzium Day48","Kalzium Day49","Kalzium Day50","Kalzium Day51","Kalzium Day52","Kalzium Day53","Kalzium Day54","Kalzium Day55","Kalzium Day56","Kalzium Day57","Kalzium Day58","Kalzium Day59","Kalzium Day60","Kalzium Day61","Kalzium Day62","Kalzium Day63","Kalzium Day64","Kalzium Day65","Kalzium Day66","Kalzium Day67","Kalzium Day68","Kalzium Day69","Kalzium Day70","Kalzium Day71","Kalzium Day72","Kalzium Day73","Kalzium Day74","Kalzium Day75","Kalzium Day76","Kalzium Day77","Kalzium Day78","Kalzium Day79","Kalzium Day80","Kalzium Day81","Kalzium Day82","Kalzium Day83","Kalzium Day84","Kalzium Day85","Kalzium Day86","Kalzium Day87","Kalzium Day88","Kalzium Day89","Kalzium Day90","Kalzium Day91","Kalzium Day92","Kalzium Day93","Kalzium Day94","Kalzium Day95","Kalzium Day96","Kalzium Day97","Kalzium Day98","Kalzium Day99","Kalzium Day100"))

upper_y_est <- tryCatch(
  quantile(cd_4to8g$mean_labread + cd_4to8g$sd_labread, 0.95, na.rm = TRUE) * 1.05,
  error = function(e) NA_real_
)

if (!is.finite(upper_y_est)) {
  upper_y_limit <- 1000
} else {
  upper_y_limit <- ceiling(upper_y_est / 100) * 100
}

step_size <- case_when(
  upper_y_limit <= 10 ~ 1,
  upper_y_limit <= 100 ~ 10,
  upper_y_limit <= 500 ~ 50,
  upper_y_limit <= 1000 ~ 100,
  upper_y_limit <= 3000 ~ 250,
  upper_y_limit <= 5000 ~ 500,
  upper_y_limit <= 10000 ~ 1000,
  TRUE ~ 1000000)

liver_ibu_kalzium_full_labvlaues_for_4to8g_cumulativedose <- ggplot(cd_4to8g, aes(x = attribute, y = mean_labread, group = 1)) +
  geom_line() +
  geom_point() +
  geom_errorbar(aes(ymin = mean_labread, ymax = mean_labread + sd_labread), width = 0.2, color = "red") +
  geom_smooth(method = "loess", color = "lightgrey", size = 1, se = FALSE) +  # SEM error bars in red
  geom_text(aes(label = count), vjust = -1.5, size = 5) +  # Add counts as text labels    ####NEW####
  labs(title = "liver ibu_labvalues for 4g to 8g cumulative dose",  ###NEW###
       x = "Day of measurement",             ###NEW###
       y = "kalzium (mmol/l)",
       ckalziumtion = "Red error bars: SD") +
  theme_classic() +
  theme(
     plot.title = element_text(margin = margin(b=10), color="black", face="bold", hjust = 0.5),
     axis.text.x = element_text(face="bold", angle = 45, hjust = 1))+
  scale_y_continuous(
# limits = c(0, upper_y_limit),
# breaks = seq(0, upper_y_limit, by = step_size)
  limits = c(0, max(li_kalzium_dose_result_filtered$labreads, na.rm = TRUE)+1)
)

liver_ibu_kalzium_full_labvlaues_for_4to8g_cumulativedose
dir.create("plots/kalzium", showWarnings = FALSE)
svg("plots/kalzium/liver_ibu_kalzium_full_labvalues for 4g to 8g cumulative dose.svg", height = 6, width = 8)
print(liver_ibu_kalzium_full_labvlaues_for_4to8g_cumulativedose)
dev.off()
```


##########################################
## dose time series for 8g to 20g####

```{r}
li_kalzium_dose_result_filtered <- li_kalzium_cd_dosegroups %>%
  filter(!grepl("Kalzium_|Kalzium Day_Unknown", attribute)) 

cd_8to20g <- li_kalzium_dose_result_filtered %>% 
  filter(Dose_Group %in% c("8g to 20g")) %>%     ####NEW####
  mutate(attribute = as.factor(attribute)) %>% 
  group_by(attribute) %>% 
  summarize(
    mean_labread = mean(labreads, na.rm = TRUE),
    sd_labread = sd(labreads, na.rm = TRUE),
    count= n())                                 ###NEW###
  
### for lineplot
cd_8to20g$attribute <- factor(cd_8to20g$attribute,levels = c("Kalzium Day1", "Kalzium Day2", "Kalzium Day3","Kalzium Day4","Kalzium Day5", "Kalzium Day6","Kalzium Day7","Kalzium Day8","Kalzium Day9","Kalzium Day10", "Kalzium Day11","Kalzium Day12","Kalzium Day13","Kalzium Day14","Kalzium Day15","Kalzium Day16","Kalzium Day17","Kalzium Day18","Kalzium Day19","Kalzium Day20","Kalzium Day21","Kalzium Day22","Kalzium Day23","Kalzium Day24","Kalzium Day25","Kalzium Day26","Kalzium Day27","Kalzium Day28","Kalzium Day29","Kalzium Day30","Kalzium Day31","Kalzium Day32","Kalzium Day33","Kalzium Day34","Kalzium Day35","Kalzium Day36","Kalzium Day37","Kalzium Day38","Kalzium Day39","Kalzium Day40","Kalzium Day41","Kalzium Day42","Kalzium Day43","Kalzium Day44","Kalzium Day45","Kalzium Day46","Kalzium Day47","Kalzium Day48","Kalzium Day49","Kalzium Day50","Kalzium Day51","Kalzium Day52","Kalzium Day53","Kalzium Day54","Kalzium Day55","Kalzium Day56","Kalzium Day57","Kalzium Day58","Kalzium Day59","Kalzium Day60","Kalzium Day61","Kalzium Day62","Kalzium Day63","Kalzium Day64","Kalzium Day65","Kalzium Day66","Kalzium Day67","Kalzium Day68","Kalzium Day69","Kalzium Day70","Kalzium Day71","Kalzium Day72","Kalzium Day73","Kalzium Day74","Kalzium Day75","Kalzium Day76","Kalzium Day77","Kalzium Day78","Kalzium Day79","Kalzium Day80","Kalzium Day81","Kalzium Day82","Kalzium Day83","Kalzium Day84","Kalzium Day85","Kalzium Day86","Kalzium Day87","Kalzium Day88","Kalzium Day89","Kalzium Day90","Kalzium Day91","Kalzium Day92","Kalzium Day93","Kalzium Day94","Kalzium Day95","Kalzium Day96","Kalzium Day97","Kalzium Day98","Kalzium Day99","Kalzium Day100"))

upper_y_est <- tryCatch(
  quantile(cd_8to20g$mean_labread + cd_8to20g$sd_labread, 0.95, na.rm = TRUE) * 1.05,
  error = function(e) NA_real_
)

if (!is.finite(upper_y_est)) {
  upper_y_limit <- 1000
} else {
  upper_y_limit <- ceiling(upper_y_est / 100) * 100
}

step_size <- case_when(
  upper_y_limit <= 10 ~ 1,
  upper_y_limit <= 100 ~ 10,
  upper_y_limit <= 500 ~ 50,
  upper_y_limit <= 1000 ~ 100,
  upper_y_limit <= 3000 ~ 250,
  upper_y_limit <= 5000 ~ 500,
  upper_y_limit <= 10000 ~ 1000,
  TRUE ~ 1000000)

liver_ibu_kalzium_full_labvlaues_for_8to20g_cumulativedose <- ggplot(cd_8to20g, aes(x = attribute, y = mean_labread, group = 1)) +
  geom_line() +
  geom_point() +
  geom_errorbar(aes(ymin = mean_labread, ymax = mean_labread + sd_labread), width = 0.2, color = "red") +
  geom_smooth(method = "loess", color = "lightgrey", size = 1, se = FALSE) +  # SEM error bars in red
  geom_text(aes(label = count), vjust = -1.5, size = 5) +  # Add counts as text labels    ####NEW####
  labs(title = "liver ibu_labvalues for 8g to 20g cumulative dose",  ###NEW###
       x = "Day of measurement",             ###NEW###
       y = "kalzium (mmol/l)",
       ckalziumtion = "Red error bars: SD") +
  theme_classic() +
  theme(
     plot.title = element_text(margin = margin(b=10), color="black", face="bold", hjust = 0.5),
     axis.text.x = element_text(face="bold", angle = 45, hjust = 1))+
  scale_y_continuous(
# limits = c(0, upper_y_limit),
# breaks = seq(0, upper_y_limit, by = step_size)
  limits = c(0, max(li_kalzium_dose_result_filtered$labreads, na.rm = TRUE)+1)
)

liver_ibu_kalzium_full_labvlaues_for_8to20g_cumulativedose
dir.create("plots/kalzium", showWarnings = FALSE)
svg("plots/kalzium/liver_ibu_kalzium_full_labvalues for 8g to 20g cumulative dose.svg", height = 6, width = 8)
print(liver_ibu_kalzium_full_labvlaues_for_8to20g_cumulativedose)
dev.off()
```


##########################################
## dose time series for 20g to 40g####

```{r}
li_kalzium_dose_result_filtered <- li_kalzium_cd_dosegroups %>%
  filter(!grepl("Kalzium_|Kalzium Day_Unknown", attribute)) %>%
  filter(Dose_Group %in% c("20g to 40g"))      

cd_20to40g <- li_kalzium_dose_result_filtered %>% 
  mutate(attribute = as.factor(attribute)) %>% 
  group_by(attribute) %>% 
  summarize(
    mean_labread = mean(labreads, na.rm = TRUE),
    sd_labread = sd(labreads, na.rm = TRUE),
    count= n())                                 ###NEW###
  
### for lineplot
cd_20to40g$attribute <- factor(cd_20to40g$attribute,levels = c("Kalzium Day1", "Kalzium Day2", "Kalzium Day3","Kalzium Day4","Kalzium Day5", "Kalzium Day6","Kalzium Day7","Kalzium Day8","Kalzium Day9","Kalzium Day10", "Kalzium Day11","Kalzium Day12","Kalzium Day13","Kalzium Day14","Kalzium Day15","Kalzium Day16","Kalzium Day17","Kalzium Day18","Kalzium Day19","Kalzium Day20","Kalzium Day21","Kalzium Day22","Kalzium Day23","Kalzium Day24","Kalzium Day25","Kalzium Day26","Kalzium Day27","Kalzium Day28","Kalzium Day29","Kalzium Day30","Kalzium Day31","Kalzium Day32","Kalzium Day33","Kalzium Day34","Kalzium Day35","Kalzium Day36","Kalzium Day37","Kalzium Day38","Kalzium Day39","Kalzium Day40","Kalzium Day41","Kalzium Day42","Kalzium Day43","Kalzium Day44","Kalzium Day45","Kalzium Day46","Kalzium Day47","Kalzium Day48","Kalzium Day49","Kalzium Day50","Kalzium Day51","Kalzium Day52","Kalzium Day53","Kalzium Day54","Kalzium Day55","Kalzium Day56","Kalzium Day57","Kalzium Day58","Kalzium Day59","Kalzium Day60","Kalzium Day61","Kalzium Day62","Kalzium Day63","Kalzium Day64","Kalzium Day65","Kalzium Day66","Kalzium Day67","Kalzium Day68","Kalzium Day69","Kalzium Day70","Kalzium Day71","Kalzium Day72","Kalzium Day73","Kalzium Day74","Kalzium Day75","Kalzium Day76","Kalzium Day77","Kalzium Day78","Kalzium Day79","Kalzium Day80","Kalzium Day81","Kalzium Day82","Kalzium Day83","Kalzium Day84","Kalzium Day85","Kalzium Day86","Kalzium Day87","Kalzium Day88","Kalzium Day89","Kalzium Day90","Kalzium Day91","Kalzium Day92","Kalzium Day93","Kalzium Day94","Kalzium Day95","Kalzium Day96","Kalzium Day97","Kalzium Day98","Kalzium Day99","Kalzium Day100"))

upper_y_est <- tryCatch(
  quantile(cd_20to40g$mean_labread + cd_20to40g$sd_labread, 0.95, na.rm = TRUE) * 1.05,
  error = function(e) NA_real_
)

if (!is.finite(upper_y_est)) {
  upper_y_limit <- 1000
} else {
  upper_y_limit <- ceiling(upper_y_est / 100) * 100
}

step_size <- case_when(
  upper_y_limit <= 10 ~ 1,
  upper_y_limit <= 100 ~ 10,
  upper_y_limit <= 500 ~ 50,
  upper_y_limit <= 1000 ~ 100,
  upper_y_limit <= 3000 ~ 250,
  upper_y_limit <= 5000 ~ 500,
  upper_y_limit <= 10000 ~ 1000,
  TRUE ~ 1000000)

liver_ibu_kalzium_full_labvlaues_for_20to40g_cumulativedose <- ggplot(cd_20to40g, aes(x = attribute, y = mean_labread, group = 1)) +
  geom_line() +
  geom_point() +
  geom_errorbar(aes(ymin = mean_labread, ymax = mean_labread + sd_labread), width = 0.2, color = "red") +
  geom_smooth(method = "loess", color = "lightgrey", size = 1, se = FALSE) +  # SEM error bars in red
  geom_text(aes(label = count), vjust = -1.5, size = 5) +  # Add counts as text labels    ####NEW####
  labs(title = "liver ibu_labvalues for 20g to 40g cumulative dose",  ###NEW###
       x = "Day of measurement",             ###NEW###
       y = "kalzium (mmol/l)",
       ckalziumtion = "Red error bars: SD") +
  theme_classic() +
  theme(
     plot.title = element_text(margin = margin(b=10), color="black", face="bold", hjust = 0.5),
     axis.text.x = element_text(face="bold", angle = 45, hjust = 1))+
  scale_y_continuous(
# limits = c(0, upper_y_limit),
# breaks = seq(0, upper_y_limit, by = step_size)
  limits = c(0, max(li_kalzium_dose_result_filtered$labreads, na.rm = TRUE)+1)
)

liver_ibu_kalzium_full_labvlaues_for_20to40g_cumulativedose
dir.create("plots/kalzium", showWarnings = FALSE)
svg("plots/kalzium/liver_ibu_kalzium_full_labvalues for 20g to 40g cumulative dose.svg", height = 6, width = 8)
print(liver_ibu_kalzium_full_labvlaues_for_20to40g_cumulativedose)
dev.off()
```


##########################################
## dose time series for 40g to 80g####

```{r}
li_kalzium_dose_result_filtered <- li_kalzium_cd_dosegroups %>%
  filter(!grepl("Kalzium_|Kalzium Day_Unknown", attribute)) %>%  
  filter(Dose_Group %in% c("40g to 80g")) 

cd_40to80g <- li_kalzium_dose_result_filtered %>% 
  mutate(attribute = as.factor(attribute)) %>% 
  group_by(attribute) %>% 
  summarize(
    mean_labread = mean(labreads, na.rm = TRUE),
    sd_labread = sd(labreads, na.rm = TRUE),
    count= n())                                 ###NEW###
  
### for lineplot
cd_40to80g$attribute <- factor(cd_40to80g$attribute,levels = c("Kalzium Day1", "Kalzium Day2", "Kalzium Day3","Kalzium Day4","Kalzium Day5", "Kalzium Day6","Kalzium Day7","Kalzium Day8","Kalzium Day9","Kalzium Day10", "Kalzium Day11","Kalzium Day12","Kalzium Day13","Kalzium Day14","Kalzium Day15","Kalzium Day16","Kalzium Day17","Kalzium Day18","Kalzium Day19","Kalzium Day20","Kalzium Day21","Kalzium Day22","Kalzium Day23","Kalzium Day24","Kalzium Day25","Kalzium Day26","Kalzium Day27","Kalzium Day28","Kalzium Day29","Kalzium Day30","Kalzium Day31","Kalzium Day32","Kalzium Day33","Kalzium Day34","Kalzium Day35","Kalzium Day36","Kalzium Day37","Kalzium Day38","Kalzium Day39","Kalzium Day40","Kalzium Day41","Kalzium Day42","Kalzium Day43","Kalzium Day44","Kalzium Day45","Kalzium Day46","Kalzium Day47","Kalzium Day48","Kalzium Day49","Kalzium Day50","Kalzium Day51","Kalzium Day52","Kalzium Day53","Kalzium Day54","Kalzium Day55","Kalzium Day56","Kalzium Day57","Kalzium Day58","Kalzium Day59","Kalzium Day60","Kalzium Day61","Kalzium Day62","Kalzium Day63","Kalzium Day64","Kalzium Day65","Kalzium Day66","Kalzium Day67","Kalzium Day68","Kalzium Day69","Kalzium Day70","Kalzium Day71","Kalzium Day72","Kalzium Day73","Kalzium Day74","Kalzium Day75","Kalzium Day76","Kalzium Day77","Kalzium Day78","Kalzium Day79","Kalzium Day80","Kalzium Day81","Kalzium Day82","Kalzium Day83","Kalzium Day84","Kalzium Day85","Kalzium Day86","Kalzium Day87","Kalzium Day88","Kalzium Day89","Kalzium Day90","Kalzium Day91","Kalzium Day92","Kalzium Day93","Kalzium Day94","Kalzium Day95","Kalzium Day96","Kalzium Day97","Kalzium Day98","Kalzium Day99","Kalzium Day100"))

upper_y_est <- tryCatch(
  quantile(cd_40to80g$mean_labread + cd_40to80g$sd_labread, 0.95, na.rm = TRUE) * 1.05,
  error = function(e) NA_real_
)

if (!is.finite(upper_y_est)) {
  upper_y_limit <- 1000
} else {
  upper_y_limit <- ceiling(upper_y_est / 100) * 100
}

step_size <- case_when(
  upper_y_limit <= 10 ~ 1,
  upper_y_limit <= 100 ~ 10,
  upper_y_limit <= 500 ~ 50,
  upper_y_limit <= 1000 ~ 100,
  upper_y_limit <= 3000 ~ 250,
  upper_y_limit <= 5000 ~ 500,
  upper_y_limit <= 10000 ~ 1000,
  TRUE ~ 1000000)

liver_ibu_kalzium_full_labvlaues_for_40to80g_cumulativedose <- ggplot(cd_40to80g, aes(x = attribute, y = mean_labread, group = 1)) +
  geom_line() +
  geom_point() +
  geom_errorbar(aes(ymin = mean_labread, ymax = mean_labread + sd_labread), width = 0.2, color = "red") +
  geom_smooth(method = "loess", color = "lightgrey", size = 1, se = FALSE) +  # SEM error bars in red
  geom_text(aes(label = count), vjust = -1.5, size = 5) +  # Add counts as text labels    ####NEW####
  labs(title = "liver ibu_labvalues for 40g to 80g cumulative dose",  ###NEW###
       x = "Day of measurement",             ###NEW###
       y = "kalzium (mmol/l)",
       ckalziumtion = "Red error bars: SD") +
  theme_classic() +
  theme(
     plot.title = element_text(margin = margin(b=10), color="black", face="bold", hjust = 0.5),
     axis.text.x = element_text(face="bold", angle = 45, hjust = 1))+
  scale_y_continuous(
# limits = c(0, upper_y_limit),
# breaks = seq(0, upper_y_limit, by = step_size)
  limits = c(0, max(li_kalzium_dose_result_filtered$labreads, na.rm = TRUE)+1)
)

liver_ibu_kalzium_full_labvlaues_for_40to80g_cumulativedose
dir.create("plots/kalzium", showWarnings = FALSE)
svg("plots/kalzium/liver_ibu_kalzium_full_labvalues for 40g to 80g cumulative dose.svg", height = 6, width = 8)
print(liver_ibu_kalzium_full_labvlaues_for_40to80g_cumulativedose)
dev.off()
```


##########################################
## dose time series for 80g to 160g####

```{r}
li_kalzium_dose_result_filtered <- li_kalzium_cd_dosegroups %>%
  filter(!grepl("Kalzium_|Kalzium Day_Unknown", attribute)) %>%     
  filter(Dose_Group %in% c("80g to 160g")) 
  
cd_80to160g <- li_kalzium_dose_result_filtered %>% 
  mutate(attribute = as.factor(attribute)) %>% 
  group_by(attribute) %>% 
  summarize(
    mean_labread = mean(labreads, na.rm = TRUE),
    sd_labread = sd(labreads, na.rm = TRUE),
    count= n())                                 ###NEW###
  
### for lineplot
cd_80to160g$attribute <- factor(cd_80to160g$attribute,levels = c("Kalzium Day1", "Kalzium Day2", "Kalzium Day3","Kalzium Day4","Kalzium Day5", "Kalzium Day6","Kalzium Day7","Kalzium Day8","Kalzium Day9","Kalzium Day10", "Kalzium Day11","Kalzium Day12","Kalzium Day13","Kalzium Day14","Kalzium Day15","Kalzium Day16","Kalzium Day17","Kalzium Day18","Kalzium Day19","Kalzium Day20","Kalzium Day21","Kalzium Day22","Kalzium Day23","Kalzium Day24","Kalzium Day25","Kalzium Day26","Kalzium Day27","Kalzium Day28","Kalzium Day29","Kalzium Day30","Kalzium Day31","Kalzium Day32","Kalzium Day33","Kalzium Day34","Kalzium Day35","Kalzium Day36","Kalzium Day37","Kalzium Day38","Kalzium Day39","Kalzium Day40","Kalzium Day41","Kalzium Day42","Kalzium Day43","Kalzium Day44","Kalzium Day45","Kalzium Day46","Kalzium Day47","Kalzium Day48","Kalzium Day49","Kalzium Day50","Kalzium Day51","Kalzium Day52","Kalzium Day53","Kalzium Day54","Kalzium Day55","Kalzium Day56","Kalzium Day57","Kalzium Day58","Kalzium Day59","Kalzium Day60","Kalzium Day61","Kalzium Day62","Kalzium Day63","Kalzium Day64","Kalzium Day65","Kalzium Day66","Kalzium Day67","Kalzium Day68","Kalzium Day69","Kalzium Day70","Kalzium Day71","Kalzium Day72","Kalzium Day73","Kalzium Day74","Kalzium Day75","Kalzium Day76","Kalzium Day77","Kalzium Day78","Kalzium Day79","Kalzium Day80","Kalzium Day81","Kalzium Day82","Kalzium Day83","Kalzium Day84","Kalzium Day85","Kalzium Day86","Kalzium Day87","Kalzium Day88","Kalzium Day89","Kalzium Day90","Kalzium Day91","Kalzium Day92","Kalzium Day93","Kalzium Day94","Kalzium Day95","Kalzium Day96","Kalzium Day97","Kalzium Day98","Kalzium Day99","Kalzium Day100"))

upper_y_est <- tryCatch(
  quantile(cd_80to160g$mean_labread + cd_80to160g$sd_labread, 0.95, na.rm = TRUE) * 1.05,
  error = function(e) NA_real_
)

if (!is.finite(upper_y_est)) {
  upper_y_limit <- 1000
} else {
  upper_y_limit <- ceiling(upper_y_est / 100) * 100
}

step_size <- case_when(
  upper_y_limit <= 10 ~ 1,
  upper_y_limit <= 100 ~ 10,
  upper_y_limit <= 500 ~ 50,
  upper_y_limit <= 1000 ~ 100,
  upper_y_limit <= 3000 ~ 250,
  upper_y_limit <= 5000 ~ 500,
  upper_y_limit <= 10000 ~ 1000,
  TRUE ~ 1000000)

liver_ibu_kalzium_full_labvlaues_for_80to160g_cumulativedose <- ggplot(cd_80to160g, aes(x = attribute, y = mean_labread, group = 1)) +
  geom_line() +
  geom_point() +
  geom_errorbar(aes(ymin = mean_labread, ymax = mean_labread + sd_labread), width = 0.2, color = "red") +
  geom_smooth(method = "loess", color = "lightgrey", size = 1, se = FALSE) +  # SEM error bars in red
  geom_text(aes(label = count), vjust = -1.5, size = 5) +  # Add counts as text labels    ####NEW####
  labs(title = "liver ibu_labvalues for 80g to 160g cumulative dose",  ###NEW###
       x = "Day of measurement",             ###NEW###
       y = "kalzium (mmol/l)",
       ckalziumtion = "Red error bars: SD") +
  theme_classic() +
  theme(
     plot.title = element_text(margin = margin(b=10), color="black", face="bold", hjust = 0.5),
     axis.text.x = element_text(face="bold", angle = 45, hjust = 1))+
  scale_y_continuous(
# limits = c(0, upper_y_limit),
# breaks = seq(0, upper_y_limit, by = step_size)
  limits = c(0, max(li_kalzium_dose_result_filtered$labreads, na.rm = TRUE)+1)
)

liver_ibu_kalzium_full_labvlaues_for_80to160g_cumulativedose
dir.create("plots/kalzium", showWarnings = FALSE)
svg("plots/kalzium/liver_ibu_kalzium_full_labvalues for 80g to 160g cumulative dose.svg", height = 6, width = 8)
print(liver_ibu_kalzium_full_labvlaues_for_80to160g_cumulativedose)
dev.off()
```


##########################################
## dose time series for 160g < Higher####

```{r}
li_kalzium_dose_result_filtered <- li_kalzium_cd_dosegroups %>%
  filter(!grepl("Kalzium_|Kalzium Day_Unknown", attribute)) %>% 
  filter(Dose_Group %in% c("160g < Higher"))     

cd_higher160g <- li_kalzium_dose_result_filtered %>% 
  mutate(attribute = as.factor(attribute)) %>% 
  group_by(attribute) %>% 
  summarize(
    mean_labread = mean(labreads, na.rm = TRUE),
    sd_labread = sd(labreads, na.rm = TRUE),
    count= n())                                 ###NEW###
  
### for lineplot
cd_higher160g$attribute <- factor(cd_higher160g$attribute,levels = c("Kalzium Day1", "Kalzium Day2", "Kalzium Day3","Kalzium Day4","Kalzium Day5", "Kalzium Day6","Kalzium Day7","Kalzium Day8","Kalzium Day9","Kalzium Day10", "Kalzium Day11","Kalzium Day12","Kalzium Day13","Kalzium Day14","Kalzium Day15","Kalzium Day16","Kalzium Day17","Kalzium Day18","Kalzium Day19","Kalzium Day20","Kalzium Day21","Kalzium Day22","Kalzium Day23","Kalzium Day24","Kalzium Day25","Kalzium Day26","Kalzium Day27","Kalzium Day28","Kalzium Day29","Kalzium Day30","Kalzium Day31","Kalzium Day32","Kalzium Day33","Kalzium Day34","Kalzium Day35","Kalzium Day36","Kalzium Day37","Kalzium Day38","Kalzium Day39","Kalzium Day40","Kalzium Day41","Kalzium Day42","Kalzium Day43","Kalzium Day44","Kalzium Day45","Kalzium Day46","Kalzium Day47","Kalzium Day48","Kalzium Day49","Kalzium Day50","Kalzium Day51","Kalzium Day52","Kalzium Day53","Kalzium Day54","Kalzium Day55","Kalzium Day56","Kalzium Day57","Kalzium Day58","Kalzium Day59","Kalzium Day60","Kalzium Day61","Kalzium Day62","Kalzium Day63","Kalzium Day64","Kalzium Day65","Kalzium Day66","Kalzium Day67","Kalzium Day68","Kalzium Day69","Kalzium Day70","Kalzium Day71","Kalzium Day72","Kalzium Day73","Kalzium Day74","Kalzium Day75","Kalzium Day76","Kalzium Day77","Kalzium Day78","Kalzium Day79","Kalzium Day80","Kalzium Day81","Kalzium Day82","Kalzium Day83","Kalzium Day84","Kalzium Day85","Kalzium Day86","Kalzium Day87","Kalzium Day88","Kalzium Day89","Kalzium Day90","Kalzium Day91","Kalzium Day92","Kalzium Day93","Kalzium Day94","Kalzium Day95","Kalzium Day96","Kalzium Day97","Kalzium Day98","Kalzium Day99","Kalzium Day100"))

upper_y_est <- tryCatch(
  quantile(cd_higher160g$mean_labread + cd_higher160g$sd_labread, 0.95, na.rm = TRUE) * 1.05,
  error = function(e) NA_real_
)

if (!is.finite(upper_y_est)) {
  upper_y_limit <- 1000
} else {
  upper_y_limit <- ceiling(upper_y_est / 100) * 100
}

step_size <- case_when(
  upper_y_limit <= 10 ~ 1,
  upper_y_limit <= 100 ~ 10,
  upper_y_limit <= 500 ~ 50,
  upper_y_limit <= 1000 ~ 100,
  upper_y_limit <= 3000 ~ 250,
  upper_y_limit <= 5000 ~ 500,
  upper_y_limit <= 10000 ~ 1000,
  TRUE ~ 1000000)

liver_ibu_kalzium_full_labvlaues_for_higher160g_cumulativedose <- ggplot(cd_higher160g, aes(x = attribute, y = mean_labread, group = 1)) +
  geom_line() +
  geom_point() +
  geom_errorbar(aes(ymin = mean_labread, ymax = mean_labread + sd_labread), width = 0.2, color = "red") +
  geom_smooth(method = "loess", color = "lightgrey", size = 1, se = FALSE) +  # SEM error bars in red
  geom_text(aes(label = count), vjust = -1.5, size = 5) +  # Add counts as text labels    ####NEW####
  labs(title = "liver ibu_labvalues for higher than 160g cumulative dose",  ###NEW###
       x = "Day of measurement",             ###NEW###
       y = "kalzium (mmol/l)",
       ckalziumtion = "Red error bars: SD") +
  theme_classic() +
  theme(
     plot.title = element_text(margin = margin(b=10), color="black", face="bold", hjust = 0.5),
     axis.text.x = element_text(face="bold", angle = 45, hjust = 1))+
  scale_y_continuous(
# limits = c(0, upper_y_limit),
# breaks = seq(0, upper_y_limit, by = step_size)
  limits = c(0, max(li_kalzium_dose_result_filtered$labreads, na.rm = TRUE)+1)
)

liver_ibu_kalzium_full_labvlaues_for_higher160g_cumulativedose
dir.create("plots/kalzium", showWarnings = FALSE)
svg("plots/kalzium/liver_ibu_kalzium_full_labvalues for higher than 160g cumulative dose.svg", height = 6, width = 8)
print(liver_ibu_kalzium_full_labvlaues_for_higher160g_cumulativedose)
dev.off()
```





####regression plots ################################################################################
### Daily dose ####################################################################################
####################################################################################
### polynomial regression for daily doses for all labvalues #########
```{r}
# Polynomiale Regression 2. Ordnung (quadratisch)
lm_model_cd_poly <- lm(labreads ~ poly(dailydose, 2, raw = TRUE), data = li_kalzium_dose_result1)

# Koeffizienten extrahieren
coefs <- coef(lm_model_cd_poly)
summary_model <- summary(lm_model_cd_poly)
r_squared <- summary_model$r.squared
p_values <- summary_model$coefficients[, "Pr(>|t|)"]

# P-Wert berechnen
fstat <- summary_model$fstatistic  
                  pvalue_raw <- pf(fstat[1], fstat[2], fstat[3], lower.tail = FALSE)
                   # Dynamische Formatierung des P-Werts
format_pvalue <- function(p) {   if (p < 0.001) {     format(p, scientific = TRUE, digits = 2)   } else {     format(round(p, 4), nsmall = 4)   } }
pvalue <- format_pvalue(pvalue_raw)

# Info-Text für die Grafik
info_text <- paste0(   "y = ", round(coefs[1], 2), " + ", round(coefs[2], 2), "x + ", round(coefs[3], 7),  "\n", "R² = ", round(r_squared, 2), "\n",  "p = ", pvalue )

# Plot
liver_ibu_kalzium_full_polynomial_regression_for_daily_doses_for_all_labvalues <- ggplot(li_kalzium_dose_result1, aes(x = Parameter, y = labreads)) +
  geom_point(color = "blue", size = 2) +    
  geom_smooth(method = "lm", formula = y ~ poly(x, 2, raw = TRUE), se = TRUE, 
              color = "red", linetype = "dashed") +
  scale_y_log10(
    breaks = c(2,2.5,3,3.5,4,10, 50, 100, 500, 1000, 5000, 10000, 20000),
    labels = scales::label_number(big.mark = ".", decimal.mark = ",")
  ) +
  labs(
    title = "liver ibu_kalzium_full_polynomial regression for daily doses for all labvalues",
    x = "Daily dose (mg)",
    y = "kalzium (mmol/l) (log-scale)"
  ) +
  coord_cartesian(clip = "off") +
  annotate("text", x = Inf, y = Inf, label = info_text,
           hjust = 1.05, vjust = 2.5, size = 5, color = "black") +
  
           
  theme_classic() +
  theme(
    axis.text.x = element_text(angle = 45, hjust = 1),
    plot.margin = margin(t = 30, r = 30, b = 20, l = 20)
  )

summary(lm_model_cd_poly)
liver_ibu_kalzium_full_polynomial_regression_for_daily_doses_for_all_labvalues
dir.create("plots/kalzium", showWarnings = FALSE)
svg("plots/kalzium/liver ibu_kalzium_full_polynomial regression for daily doses for all labvalues.svg", height = 6, width = 8)
print(liver_ibu_kalzium_full_polynomial_regression_for_daily_doses_for_all_labvalues)
dev.off()
```


```{r}
li_kalzium_dose_result1_count <- li_kalzium_dose_result1 %>%
  group_by(`Edited_BfArM Nummer2`) %>%
  mutate(
    labvalue_count = n(),  # Anzahl der Messwerte pro Patient
  ) %>%
  ungroup()
li_kalzium_dose_result1_count
```


### polynomial regression for patients with 1 labvalue #########
```{r}
# Filter nur Patienten mit labvalue_count == 1
li_kalzium_dose_result1_count_filtered <- li_kalzium_dose_result1_count %>%
  filter(labvalue_count == 1)

# Polynomiale Regression 2. Ordnung (quadratisch)
lm_model_cd_poly <- lm(labreads ~ poly(dailydose, 2, raw = TRUE), data = li_kalzium_dose_result1_count_filtered)

# Koeffizienten extrahieren
coefs <- coef(lm_model_cd_poly)
summary_model <- summary(lm_model_cd_poly)
r_squared <- summary_model$r.squared
p_values <- summary_model$coefficients[, "Pr(>|t|)"]

# P-Wert berechnen
fstat <- summary_model$fstatistic  
                  pvalue_raw <- pf(fstat[1], fstat[2], fstat[3], lower.tail = FALSE)
                   # Dynamische Formatierung des P-Werts
format_pvalue <- function(p) {   if (p < 0.001) {     format(p, scientific = TRUE, digits = 2)   } else {     format(round(p, 4), nsmall = 4)   } }
pvalue <- format_pvalue(pvalue_raw)

# Info-Text für die Grafik
info_text <- paste0(   "y = ", round(coefs[1], 2), " + ", round(coefs[2], 2), "x + ", round(coefs[3], 7),  "\n", "R² = ", round(r_squared, 2), "\n",  "p = ", pvalue )

# Plot
liver_ibu_kalzium_full_polynomial_regression_for_daily_doses_for_patients_with_1_labvalue <- ggplot(li_kalzium_dose_result1_count_filtered, aes(x = Parameter, y = labreads)) +
  geom_point(color = "blue", size = 2) +    
  geom_smooth(method = "lm", formula = y ~ poly(x, 2, raw = TRUE), se = TRUE, 
              color = "red", linetype = "dashed") +
  scale_y_log10(
    breaks = c(2,2.5,3,3.5,4,10, 50, 100, 500, 1000, 5000, 10000, 20000),
    labels = scales::label_number(big.mark = ".", decimal.mark = ",")
  ) +
  labs(
    title = "liver ibu_kalzium_full_polynomial regression for daily doses for patients with 1 labvalue",
    x = "Daily dose (mg)",
    y = "kalzium (mmol/l) (log-scale)"
  ) +
  coord_cartesian(clip = "off") +
  annotate("text", x = Inf, y = Inf, label = info_text,
           hjust = 1.05, vjust = 2.5, size = 5, color = "black") +
  
           
  theme_classic() +
  theme(
    axis.text.x = element_text(angle = 45, hjust = 1),
    plot.margin = margin(t = 30, r = 30, b = 20, l = 20)
  )

summary(lm_model_cd_poly)
liver_ibu_kalzium_full_polynomial_regression_for_daily_doses_for_patients_with_1_labvalue
dir.create("plots/kalzium", showWarnings = FALSE)
svg("plots/kalzium/liver ibu_kalzium_full_polynomial regression for daily doses for patients with 1 labvalue.svg", height = 6, width = 8)
print(liver_ibu_kalzium_full_polynomial_regression_for_daily_doses_for_patients_with_1_labvalue)
dev.off()
```


################################################################################
#### count patients per day for the time course group ##########################
```{r}
li_kalzium_dose_result1_count %>% 
  filter(labvalue_count != 1) %>% 
  group_by(attribute) %>% 
  summarize(n = n(), .groups = "drop") %>% 
  arrange(n) #%>% 
  #filter(attribute == "Kalzium Day3")
  
```



####regression plots ################################################################################
### Cumulative Dose ##################################################################
####################################################################################

### polynomial regression for cumulative doses for all labvalues #########
```{r}
# Polynomiale Regression 2. Ordnung (quadratisch)
lm_model_cd_poly <- lm(labreads ~ poly(Parameter, 2, raw = TRUE), data = li_kalzium_cd)

# Koeffizienten extrahieren
coefs <- coef(lm_model_cd_poly)
summary_model <- summary(lm_model_cd_poly)
r_squared <- summary_model$r.squared
p_values <- summary_model$coefficients[, "Pr(>|t|)"]

# P-Wert berechnen
fstat <- summary_model$fstatistic  
                  pvalue_raw <- pf(fstat[1], fstat[2], fstat[3], lower.tail = FALSE)
                   # Dynamische Formatierung des P-Werts
format_pvalue <- function(p) {   if (p < 0.001) {     format(p, scientific = TRUE, digits = 2)   } else {     format(round(p, 4), nsmall = 4)   } }
pvalue <- format_pvalue(pvalue_raw)

# Info-Text für die Grafik
info_text <- paste0(   "y = ", round(coefs[1], 2), " + ", round(coefs[2], 2), "x + ", round(coefs[3], 7),  "\n", "R² = ", round(r_squared, 2), "\n",  "p = ", pvalue )

# Plot
liver_ibu_kalzium_full_polynomial_regression_for_cumulative_doses_for_all_labvalues <- ggplot(li_kalzium_cd, aes(x = Parameter, y = labreads)) +
  geom_point(color = "blue", size = 2) +    
  geom_smooth(method = "lm", formula = y ~ poly(x, 2, raw = TRUE), se = TRUE, 
              color = "red", linetype = "dashed") +
  scale_x_log10(
    breaks = c(2,2.5,3,3.5,4,10, 50, 100, 500, 1000, 5000, 10000, 20000),
    labels = scales::label_number(big.mark = ".", decimal.mark = ",")
  ) +
  scale_y_log10(
    breaks = c(2,2.5,3,3.5,4,10, 50, 100, 500, 1000, 5000, 10000, 20000),
    labels = scales::label_number(big.mark = ".", decimal.mark = ",")
  ) +
  labs(
    title = "liver ibu_kalzium_full_polynomial regression for cumulative doses for all labvalues",
    x = "Cumulative dose (mg) (log-scale)",
    y = "kalzium (mmol/l) (log-scale)"
  ) +
  coord_cartesian(clip = "off") +
  annotate("text", x = Inf, y = Inf, label = info_text,
           hjust = 1.05, vjust = 2.5, size = 5, color = "black") +
  
           
  theme_classic() +
  theme(
    axis.text.x = element_text(angle = 45, hjust = 1),
    plot.margin = margin(t = 30, r = 30, b = 20, l = 20)
  )

summary(lm_model_cd_poly)
liver_ibu_kalzium_full_polynomial_regression_for_cumulative_doses_for_all_labvalues
dir.create("plots/kalzium", showWarnings = FALSE)
svg("plots/kalzium/liver ibu_kalzium_full_polynomial regression for cumulative dose doses for all labvalues.svg", height = 6, width = 8)
print(liver_ibu_kalzium_full_polynomial_regression_for_cumulative_doses_for_all_labvalues)
dev.off()
```


```{r}
library(dplyr)

li_kalzium_cd_count <- li_kalzium_cd %>%
  group_by(`Edited_BfArM Nummer2`) %>%
  mutate(
    labvalue_count = n(),  # Anzahl der Messwerte pro Patient
  ) %>%
  ungroup()
li_kalzium_cd_count
```


### polynomial regression for patients with 1 labvalue #########
```{r}
# Filter nur Patienten mit labvalue_count == 1
li_kalzium_cd_count_filtered <- li_kalzium_cd_count %>%
  filter(labvalue_count == 1)

# Polynomiale Regression 2. Ordnung (quadratisch)
lm_model_cd_poly <- lm(labreads ~ poly(Parameter, 2, raw = TRUE), data = li_kalzium_cd_count_filtered)

# Koeffizienten extrahieren
coefs <- coef(lm_model_cd_poly)
summary_model <- summary(lm_model_cd_poly)
r_squared <- summary_model$r.squared
p_values <- summary_model$coefficients[, "Pr(>|t|)"]

# P-Wert berechnen
fstat <- summary_model$fstatistic  
                  pvalue_raw <- pf(fstat[1], fstat[2], fstat[3], lower.tail = FALSE)
                   # Dynamische Formatierung des P-Werts
format_pvalue <- function(p) {   if (p < 0.001) {     format(p, scientific = TRUE, digits = 2)   } else {     format(round(p, 4), nsmall = 4)   } }
pvalue <- format_pvalue(pvalue_raw)

# Info-Text für die Grafik
info_text <- paste0(   "y = ", round(coefs[1], 2), " + ", round(coefs[2], 2), "x + ", round(coefs[3], 7),  "\n", "R² = ", round(r_squared, 2), "\n",  "p = ", pvalue )

# Plot
liver_ibu_kalzium_full_polynomial_regression_for_cumulative_doses_for_patients_with_1_labvalue <- ggplot(li_kalzium_cd_count_filtered, aes(x = Parameter, y = labreads)) +
  geom_point(color = "blue", size = 2) +    
  geom_smooth(method = "lm", formula = y ~ poly(x, 2, raw = TRUE), se = TRUE, 
              color = "red", linetype = "dashed") +
  scale_y_log10(
    breaks = c(2,2.5,3,3.5,4,10, 50, 100, 500, 1000, 5000, 10000, 20000),
    labels = scales::label_number(big.mark = ".", decimal.mark = ",")
  ) +
   scale_x_log10(
    breaks = c(2,2.5,3,3.5,4,10, 50, 100, 500, 1000, 5000, 10000, 20000),
    labels = scales::label_number(big.mark = ".", decimal.mark = ",")
  ) +
  labs(
    title = "liver ibu_kalzium_full_polynomial regression for cumulative doses for patients with 1 labvalue",
    x = "Cumulative dose (mg) (log-scale)",
    y = "kalzium (mmol/l) (log-scale)"
  ) +
  coord_cartesian(clip = "off") +
  annotate("text", x = Inf, y = Inf, label = info_text,
           hjust = 1.05, vjust = 2.5, size = 5, color = "black") +
  
           
  theme_classic() +
  theme(
    axis.text.x = element_text(angle = 45, hjust = 1),
    plot.margin = margin(t = 30, r = 30, b = 20, l = 20)
  )

summary(lm_model_cd_poly)
liver_ibu_kalzium_full_polynomial_regression_for_cumulative_doses_for_patients_with_1_labvalue
dir.create("plots/kalzium", showWarnings = FALSE)
svg("plots/kalzium/liver ibu_kalzium_full_polynomial regression for cumulative doses for patients with 1 labvalue.svg", height = 6, width = 8)
print(liver_ibu_kalzium_full_polynomial_regression_for_cumulative_doses_for_patients_with_1_labvalue)
dev.off()
```


################################################################################
#### count patients per day for the time course group ##########################
```{r}
li_kalzium_cd_count %>% 
  filter(labvalue_count != 1) %>% 
  group_by(attribute) %>% 
  summarize(n = n(), .groups = "drop") %>% 
  arrange(n) #%>% 
  #filter(attribute == "Kalzium Day3")
  
```

