---
title: "Untitled"
output: html_document
date: "2025-09-30"
---

```{r} 
library(tidyverse)
library(readxl)
library(dlookr)
library(reshape2)
library(ggstatsplot)
library(dplyr)
library(ggplot2)
library(performance)
library(car)
```

```{r}
setwd("E:/Daten(x)/Daten(lw-r)/Abc/Doktorarbeit SJS/Analyse R-Statistics/comp dose_labvalues")

dose_data <- read_excel("Dose table_assumed_full.xlsx", sheet = 2)  

dose_data
```

```{r}
kreatinin_dosedata <- left_join(kreatinin_full,dose_data, by = ("Edited_BfArM Nummer2")) %>% 
  dplyr::select(!8)
kreatinin_dosedata
```

```{r}
dd_amount <- kreatinin_dosedata %>%
  filter(Kathegorie == "Häufigkeit der Einnahme pro Tag")%>%
  rename("numberofdose" = "Parameter") %>%  
  dplyr::select(1,6,8)

dd_amount
```

```{r}

li_kreatinin_dose_result <- left_join(kreatinin_dosedata,dd_amount, by = ("Edited_BfArM Nummer2")) %>%
  filter(Treatment.x == "Leber_Ibu") %>% 
  filter(!grepl("_From Start|_From start|DBS", attribute)) %>% 
  filter(Kathegorie.x == "Dosis (Mg/Verabreichung)" & Treatment.y == "Ibuprofen") %>%
  mutate(dailydose = Parameter*numberofdose) %>%
  mutate(dailydose = as.numeric(as.character(dailydose))) %>%
  group_by(dailydose) %>%
  distinct()
  #drop_na(numberofdose)

li_kreatinin_dose_result1 <- li_kreatinin_dose_result[
  li_kreatinin_dose_result$`Edited_BfArM Nummer2` != "93008468" & 
  li_kreatinin_dose_result$`Edited_BfArM Nummer2` != "4000702", 
]

li_kreatinin_dose_result1 <- mutate(li_kreatinin_dose_result1, dailydose = ifelse(dailydose == 200, 400, dailydose))
li_kreatinin_dose_result1 <- mutate(li_kreatinin_dose_result1, dailydose = ifelse(dailydose == 390, 400, dailydose))
li_kreatinin_dose_result1 <- mutate(li_kreatinin_dose_result1, dailydose = ifelse(dailydose == 1600, 1800, dailydose))


print(li_kreatinin_dose_result1)


```

```{r}

dose_summary_data <- li_kreatinin_dose_result  %>% #filter(gender == "Female") %>% ## change (male and female for data to make graph)
  group_by(attribute) %>%
  summarize(
    mean_labread = mean(labreads, na.rm = TRUE),
    sd_labread = sd(labreads, na.rm = TRUE),
    sem_labread = sd(labreads, na.rm = TRUE) / sqrt(n())
  )
#max_value <- max(dose_summary_data$mean_labread + dose_summary_data$sem_labread, na.rm = TRUE)
#breaks_up_to_500 <- seq(0, 500, by = 100)
#additional_breaks <- if (max_value > 500) seq(600, max_value, by = 300) else numeric(0)
#all_breaks <- c(breaks_up_to_500, additional_breaks)
#dose_summary_data
```

```{r}
li_kreatinin_dose_result$Parameter <- factor(li_kreatinin_dose_result$dailydose,levels = c("400","600","800","1200","1800","2400"))
```

```{r}
library(dlookr)
li_kreatinin_dose_result %>% 
  group_by(dailydose) %>% 
  normality(labreads)
```


```{r}
# 1. Filtere relevante Dosen
li_kreatinin_dose_result2 <- li_kreatinin_dose_result %>%
  filter(Parameter %in% c(400,600,800,1200,1800,2400)) %>%
  mutate(dailydose = factor(dailydose, levels = c(400,600,800,1200,1800,2400)))  # als Faktor festlegen

# 2. Zähle Patienten pro Dosisgruppe
li_kreatinin_dose_result2_count <- li_kreatinin_dose_result2 %>% 
  group_by(dailydose) %>%
  summarize(
    n_patients = n_distinct(`Edited_BfArM Nummer2`),  
    ymax = max(labreads, na.rm = TRUE),
    .groups = "drop"
  ) %>%
  mutate(dailydose = factor(dailydose, levels = c(400,600,800,1200,1800,2400)))  # Faktor auch hier

# 3. Boxplot erstellen
li_kreatinin_dose_result_boxplot <- li_kreatinin_dose_result2 %>% 
  ggplot(aes(x = dailydose, y = labreads)) +
  geom_boxplot() +
  geom_jitter(color = "red", width = 0.2, height = 0) +
  geom_text(data = li_kreatinin_dose_result2_count, 
            aes(x = dailydose, 
                y = ymax, 
                label = paste0("n=", n_patients)),  
            color = "blue", 
            vjust = -0.5) +
  labs(
    x = "Daily dose (mg)",
    y = "kreatinin (mg/dl)",
    title = "liver ibu_boxplot for daily doses"
  ) +
  theme_classic() +
  theme(
    plot.title = element_text(size = 10, hjust = 0.5),
    axis.text.x = element_text(face = "bold")
  )

# 4. Grafik speichern
dir.create("plots/kreatinin", showWarnings = FALSE)
svg("plots/kreatinin/liver_ibu_kreatinin_full_boxplot plot for daily doses.svg", height = 6, width = 8)
print(li_kreatinin_dose_result_boxplot)
dev.off()

```


```{r}
library(dplyr)

# Filter and prepare data
filtered_data <- li_kreatinin_dose_result %>% 
  filter(dailydose %in% c(400,600,800,1200,1800,2400)) %>%
  mutate(dailydose = as.factor(dailydose))

# Perform ANOVA
anova_result <- aov(labreads ~ dailydose, data = filtered_data)

# Print summary of the ANOVA result
summary(anova_result)
# Perform Tukey's HSD post-hoc test
tukey_result <- TukeyHSD(anova_result)

# Print summary of the Tukey's HSD result
print(tukey_result)



```


```{r}
# Schritt 1: Anzahl einzigartiger Patienten pro Diabetes-Gruppe berechnen
dd <- li_kreatinin_dose_result %>%
  filter(dailydose %in% c(400,600,800,1200,1800,2400)) %>%
  mutate(dailydose = factor(dailydose, levels = c(400,600,800,1200,1800,2400)))

n_patients <- dd %>%
  distinct(`Edited_BfArM Nummer2`, dailydose) %>%  # nur einzigartige Patienten
  count(dailydose, name = "n") %>%
  mutate(label = paste0("N = ", n))

# Schritt 2: ggbetweenstats-Plot erstellen
plot_without_count <- ggbetweenstats(
  data = dd,
  x = "dailydose",
  y = "labreads",
  type = "np",  # non-parametrisch
  title = "liver ibu_violin plot for daily doses",
  xlab = "Daily dose (mg)",
  ylab = "kreatinin (mg/dl)",
  messages = FALSE)

# Schritt 3: N-Werte oberhalb der Violinenplots einfügen
liver_ibu_kreatinin_full_violin_plot_for_daily_doses <- plot_without_count+ 
  geom_text(
    data = n_patients,
    aes(x = dailydose, 
        y = max(dd$labreads, na.rm = TRUE) * 1.05,  # Position leicht oberhalb
        label = label),
    inherit.aes = FALSE,
    size = 4
  )
liver_ibu_kreatinin_full_violin_plot_for_daily_doses
dir.create("plots/kreatinin", showWarnings = FALSE)
svg("plots/kreatinin/liver_ibu_kreatinin_full_violin plot for daily doses.svg", height = 6, width = 8)
print(liver_ibu_kreatinin_full_violin_plot_for_daily_doses)
dev.off()
```

```{r}
dd %>% 
  group_by(dailydose) %>% 
  normality(labreads)

dd %>% 
  leveneTest(labreads ~ dailydose, data = .)
```


```{}
# Welch-ANOVA durchführen
welch_result <- oneway.test(labreads ~ dailydose, 
                            data = dd, 
                            var.equal = FALSE)

# Violinplot mit ggbetweenstats: type = "parametric" (führt Welch-ANOVA durch)
plot_mean_violin <- ggbetweenstats(
  data = dd,
  x = dailydose,
  y = labreads,
  type = "parametric",         # Wichtig: führt Welch-ANOVA durch
  mean.ci = TRUE,              # zeigt Mittelwert mit Konfidenzintervall
  title = "liver ibu_violin plot for daily doses with Welch ANOVA",
  xlab = "Daily dose (mg)",
  ylab = "kreatinin (mg/dl)",
  messages = FALSE
)
liver_ibu_kreatinin_full_violin_plot_for_daily_doses_with_welch_anova <- plot_mean_violin+ 
  geom_text(
    data = n_patients,
    aes(x = dailydose, 
        y = max(dd$labreads, na.rm = TRUE) * 1.05,  # Position leicht oberhalb
        label = label),
    inherit.aes = FALSE,
    size = 4
  )
liver_ibu_kreatinin_full_violin_plot_for_daily_doses_with_welch_anova

dir.create("plots/kreatinin", showWarnings = FALSE)
svg("plots/kreatinin/liver_ibu_kreatinin_full_violin_plot_for_daily_doses_with_welch_anova.svg", height = 6, width = 8)
print(liver_ibu_kreatinin_full_violin_plot_for_daily_doses_with_welch_anova)
dev.off()

```


### Kruskal-Wallis for TCP for Day1 ############################################
```{r}
library(dplyr)
library(ggstatsplot)

# Schritt 1: Daten filtern
dd_day1 <- li_kreatinin_dose_result1 %>%
  drop_na(numberofdose) %>%
  filter(attribute == "Kreatinin Day1") %>%
  mutate(dailydose = factor(dailydose))  # Faktor für Plot

# Schritt 2: Patientenzahl pro Dosis
n_patients <- dd_day1 %>%
  distinct(`Edited_BfArM Nummer2`, dailydose) %>%
  count(dailydose, name = "n") %>%
  mutate(label = paste0("N = ", n))

# Schritt 3: Violinplot erstellen
plot_without_count <- ggbetweenstats(
  data = dd_day1,
  x = dailydose,
  y = labreads,
  type = "np",
  title = "liver ibu_violin plot for daily doses at day 1",
  xlab = "Daily dose (mg)",
  ylab = "kreatinin (mg/dl)",
  messages = FALSE
)

# Schritt 4: N-Labels hinzufügen
# Positionierung etwas oberhalb der maximalen y-Werte
max_y <- max(dd_day1$labreads, na.rm = TRUE)

liver_ibu_kreatinin_full_violin_plot_for_daily_doses_at_day1 <- plot_without_count + 
  geom_text(
    data = n_patients,
    aes(
      x = dailydose,  # jetzt als Faktor
      y = max_y * 1.05,
      label = label
    ),
    inherit.aes = FALSE,
    size = 4
  )

# Schritt 5: Speichern
liver_ibu_kreatinin_full_violin_plot_for_daily_doses_at_day1
dir.create("plots/kreatinin", showWarnings = FALSE)
svg("plots/kreatinin/liver ibu_kreatinin_full_violin plot for daily doses for TCP at day 1.svg", height = 6, width = 8)
print(liver_ibu_kreatinin_full_violin_plot_for_daily_doses_at_day1)
dev.off()

```

```{r}
dd_day1 %>% 
  group_by(dailydose) %>% 
  normality(labreads)

dd_day1 %>% 
  leveneTest(labreads ~ dailydose, data = .)
```


### Kruskal-Wallis for TCP for Day2 ############################################
```{r}
library(dplyr)
library(ggstatsplot)

# Schritt 1: Daten filtern
dd_day2 <- li_kreatinin_dose_result1 %>%
  drop_na(numberofdose) %>%
  filter(attribute == "Kreatinin Day2") %>%
  mutate(dailydose = factor(dailydose))  # Faktor für Plot

# Schritt 2: Patientenzahl pro Dosis
n_patients <- dd_day2 %>%
  distinct(`Edited_BfArM Nummer2`, dailydose) %>%
  count(dailydose, name = "n") %>%
  mutate(label = paste0("N = ", n))

# Schritt 3: Violinplot erstellen
plot_without_count <- ggbetweenstats(
  data = dd_day2,
  x = dailydose,
  y = labreads,
  type = "np",
  title = "liver ibu_violin plot for daily doses at day 2",
  xlab = "Daily dose (mg)",
  ylab = "kreatinin (mg/dl)",
  messages = FALSE
)

# Schritt 4: N-Labels hinzufügen
# Positionierung etwas oberhalb der maximalen y-Werte
max_y <- max(dd_day2$labreads, na.rm = TRUE)

liver_ibu_kreatinin_full_violin_plot_for_daily_doses_at_day2 <- plot_without_count + 
  geom_text(
    data = n_patients,
    aes(
      x = dailydose,  # jetzt als Faktor
      y = max_y * 1.05,
      label = label
    ),
    inherit.aes = FALSE,
    size = 4
  )

# Schritt 5: Speichern
liver_ibu_kreatinin_full_violin_plot_for_daily_doses_at_day2
dir.create("plots/kreatinin", showWarnings = FALSE)
svg("plots/kreatinin/liver ibu_kreatinin_full_violin plot for daily doses for TCP at day 2.svg", height = 6, width = 8)
print(liver_ibu_kreatinin_full_violin_plot_for_daily_doses_at_day2)
dev.off()

```

```{}
dd_day2 %>% 
  group_by(dailydose) %>% 
  normality(labreads)

dd_day2 %>% 
  leveneTest(labreads ~ dailydose, data = .)
```


### Kruskal-Wallis for TCP for Day3 ############################################
```{r}
library(dplyr)
library(ggstatsplot)

# Schritt 1: Daten filtern
dd_day3 <- li_kreatinin_dose_result1 %>%
  drop_na(numberofdose) %>%
  filter(attribute == "Kreatinin Day3") %>%
  mutate(dailydose = factor(dailydose))  # Faktor für Plot

# Schritt 2: Patientenzahl pro Dosis
n_patients <- dd_day3 %>%
  distinct(`Edited_BfArM Nummer2`, dailydose) %>%
  count(dailydose, name = "n") %>%
  mutate(label = paste0("N = ", n))

# Schritt 3: Violinplot erstellen
plot_without_count <- ggbetweenstats(
  data = dd_day3,
  x = dailydose,
  y = labreads,
  type = "np",
  title = "liver ibu_violin plot for daily doses at day 3",
  xlab = "Daily dose (mg)",
  ylab = "kreatinin (mg/dl)",
  messages = FALSE
)

# Schritt 4: N-Labels hinzufügen
# Positionierung etwas oberhalb der maximalen y-Werte
max_y <- max(dd_day3$labreads, na.rm = TRUE)

liver_ibu_kreatinin_full_violin_plot_for_daily_doses_at_day3 <- plot_without_count + 
  geom_text(
    data = n_patients,
    aes(
      x = dailydose,  # jetzt als Faktor
      y = max_y * 1.05,
      label = label
    ),
    inherit.aes = FALSE,
    size = 4
  )

# Schritt 5: Speichern
liver_ibu_kreatinin_full_violin_plot_for_daily_doses_at_day3
dir.create("plots/kreatinin", showWarnings = FALSE)
svg("plots/kreatinin/liver ibu_kreatinin_full_violin plot for daily doses for TCP at day 3.svg", height = 6, width = 8)
print(liver_ibu_kreatinin_full_violin_plot_for_daily_doses_at_day3)
dev.off()

```

```{}
dd_day3 %>% 
  group_by(dailydose) %>% 
  normality(labreads)

dd_day3 %>% 
  leveneTest(labreads ~ dailydose, data = .)
```


##########################################
## dose time series for 400mg####

```{r}
li_kreatinin_dose_result_filtered <- li_kreatinin_dose_result %>%
  filter(!grepl("kreatinin_|Kreatinin Day_Unknown", attribute)) %>% 
  filter(dailydose %in% c(400)) 

dd_400mg <- li_kreatinin_dose_result_filtered %>% 
  mutate(attribute = as.factor(attribute)) %>% 
  group_by(attribute) %>% 
  summarize(
    mean_labread = mean(labreads, na.rm = TRUE),
    sd_labread = sd(labreads, na.rm = TRUE),
    count= n())                                 ###NEW###
  
### for lineplot
dd_400mg$attribute <- factor(dd_400mg$attribute,levels = c("Kreatinin Day1", "Kreatinin Day2", "Kreatinin Day3","Kreatinin Day4","Kreatinin Day5", "Kreatinin Day6","Kreatinin Day7","Kreatinin Day8","Kreatinin Day9","Kreatinin Day10", "Kreatinin Day11","Kreatinin Day12","Kreatinin Day13","Kreatinin Day14","Kreatinin Day15","Kreatinin Day16","Kreatinin Day17","Kreatinin Day18","Kreatinin Day19","Kreatinin Day20","Kreatinin Day21","Kreatinin Day22","Kreatinin Day23","Kreatinin Day24","Kreatinin Day25","Kreatinin Day26","Kreatinin Day27","Kreatinin Day28","Kreatinin Day29","Kreatinin Day30","Kreatinin Day31","Kreatinin Day32","Kreatinin Day33","Kreatinin Day34","Kreatinin Day35","Kreatinin Day36","Kreatinin Day37","Kreatinin Day38","Kreatinin Day39","Kreatinin Day40","Kreatinin Day41","Kreatinin Day42","Kreatinin Day43","Kreatinin Day44","Kreatinin Day45","Kreatinin Day46","Kreatinin Day47","Kreatinin Day48","Kreatinin Day49","Kreatinin Day50","Kreatinin Day51","Kreatinin Day52","Kreatinin Day53","Kreatinin Day54","Kreatinin Day55","Kreatinin Day56","Kreatinin Day57","Kreatinin Day58","Kreatinin Day59","Kreatinin Day60","Kreatinin Day61","Kreatinin Day62","Kreatinin Day63","Kreatinin Day64","Kreatinin Day65","Kreatinin Day66","Kreatinin Day67","Kreatinin Day68","Kreatinin Day69","Kreatinin Day70","Kreatinin Day71","Kreatinin Day72","Kreatinin Day73","Kreatinin Day74","Kreatinin Day75","Kreatinin Day76","Kreatinin Day77","Kreatinin Day78","Kreatinin Day79","Kreatinin Day80","Kreatinin Day81","Kreatinin Day82","Kreatinin Day83","Kreatinin Day84","Kreatinin Day85","Kreatinin Day86","Kreatinin Day87","Kreatinin Day88","Kreatinin Day89","Kreatinin Day90","Kreatinin Day91","Kreatinin Day92","Kreatinin Day93","Kreatinin Day94","Kreatinin Day95","Kreatinin Day96","Kreatinin Day97","Kreatinin Day98","Kreatinin Day99","Kreatinin Day100"))

upper_y_est <- tryCatch(
  quantile(dd_400mg$mean_labread + dd_400mg$sd_labread, 0.95, na.rm = TRUE) * 1.05,
  error = function(e) NA_real_
)

if (!is.finite(upper_y_est)) {
  upper_y_limit <- 1000
} else {
  upper_y_limit <- ceiling(upper_y_est / 100) * 100
}
step_size <- case_when(
  upper_y_limit <= 10 ~ 1,
  upper_y_limit <= 100 ~ 10,
  upper_y_limit <= 500 ~ 50,
  upper_y_limit <= 1000 ~ 100,
  upper_y_limit <= 3000 ~ 250,
  upper_y_limit <= 5000 ~ 500,
  upper_y_limit <= 10000 ~ 1000,
  TRUE ~ 1000000)

liver_ibu_kreatinin_full_labvlaues_for_400mg_dailydose <- ggplot(dd_400mg, aes(x = attribute, y = mean_labread, group = 1)) +
  geom_line() +
  geom_point() +
  geom_errorbar(aes(ymin = mean_labread, ymax = mean_labread + sd_labread), width = 0.2, color = "red") +
  
  geom_smooth(method = "loess", color = "lightgrey", size = 1, se = FALSE) +  # SEM error bars in red
  geom_text(aes(label = count), vjust = -1.5, size = 5) +  # Add counts as text labels    ####NEW####
  labs(title = "liver ibu_labvalues for 400mg daily dose",  ###NEW###
       x = "Day of measurement",             ###NEW###
       y = "kreatinin (mg/dl)",
       ckreatinintion = "Red error bars: SD") +
  theme_classic() +
  theme(
     plot.title = element_text(margin = margin(b=10), color="black", face="bold", hjust = 0.5),
     axis.text.x = element_text(face="bold", angle = 45, hjust = 1))+
  scale_y_continuous(
# limits = c(0, upper_y_limit),
# breaks = seq(0, upper_y_limit, by = step_size) 
  limits = c(0, max(li_kreatinin_dose_result_filtered$labreads, na.rm = TRUE)+0.5)
)

liver_ibu_kreatinin_full_labvlaues_for_400mg_dailydose                  
dir.create("plots/kreatinin", showWarnings = FALSE)
svg("plots/kreatinin/liver_ibu_kreatinin_full_labvalues for 400mg daily dose.svg", height = 6, width = 8)
print(liver_ibu_kreatinin_full_labvlaues_for_400mg_dailydose)
dev.off()
```


##########################################
## dose time series for 600mg####
```{r}
li_kreatinin_dose_result_filtered <- li_kreatinin_dose_result %>%
  filter(!grepl("kreatinin_|Kreatinin Day_Unknown", attribute)) %>% 
  filter(dailydose %in% c(600))

dd_600mg <- li_kreatinin_dose_result_filtered %>% 
  mutate(attribute = as.factor(attribute)) %>% 
  group_by(attribute) %>% 
  summarize(
    mean_labread = mean(labreads, na.rm = TRUE),
    sd_labread = sd(labreads, na.rm = TRUE),
    count= n())                                 ###NEW###
  
### for lineplot
dd_600mg$attribute <- factor(dd_600mg$attribute,levels = c("Kreatinin Day1", "Kreatinin Day2", "Kreatinin Day3","Kreatinin Day4","Kreatinin Day5", "Kreatinin Day6","Kreatinin Day7","Kreatinin Day8","Kreatinin Day9","Kreatinin Day10", "Kreatinin Day11","Kreatinin Day12","Kreatinin Day13","Kreatinin Day14","Kreatinin Day15","Kreatinin Day16","Kreatinin Day17","Kreatinin Day18","Kreatinin Day19","Kreatinin Day20","Kreatinin Day21","Kreatinin Day22","Kreatinin Day23","Kreatinin Day24","Kreatinin Day25","Kreatinin Day26","Kreatinin Day27","Kreatinin Day28","Kreatinin Day29","Kreatinin Day30","Kreatinin Day31","Kreatinin Day32","Kreatinin Day33","Kreatinin Day34","Kreatinin Day35","Kreatinin Day36","Kreatinin Day37","Kreatinin Day38","Kreatinin Day39","Kreatinin Day40","Kreatinin Day41","Kreatinin Day42","Kreatinin Day43","Kreatinin Day44","Kreatinin Day45","Kreatinin Day46","Kreatinin Day47","Kreatinin Day48","Kreatinin Day49","Kreatinin Day50","Kreatinin Day51","Kreatinin Day52","Kreatinin Day53","Kreatinin Day54","Kreatinin Day55","Kreatinin Day56","Kreatinin Day57","Kreatinin Day58","Kreatinin Day59","Kreatinin Day60","Kreatinin Day61","Kreatinin Day62","Kreatinin Day63","Kreatinin Day64","Kreatinin Day65","Kreatinin Day66","Kreatinin Day67","Kreatinin Day68","Kreatinin Day69","Kreatinin Day70","Kreatinin Day71","Kreatinin Day72","Kreatinin Day73","Kreatinin Day74","Kreatinin Day75","Kreatinin Day76","Kreatinin Day77","Kreatinin Day78","Kreatinin Day79","Kreatinin Day80","Kreatinin Day81","Kreatinin Day82","Kreatinin Day83","Kreatinin Day84","Kreatinin Day85","Kreatinin Day86","Kreatinin Day87","Kreatinin Day88","Kreatinin Day89","Kreatinin Day90","Kreatinin Day91","Kreatinin Day92","Kreatinin Day93","Kreatinin Day94","Kreatinin Day95","Kreatinin Day96","Kreatinin Day97","Kreatinin Day98","Kreatinin Day99","Kreatinin Day100"))

upper_y_est <- tryCatch(
  quantile(dd_600mg$mean_labread + dd_600mg$sd_labread, 0.95, na.rm = TRUE) * 1.05,
  error = function(e) NA_real_
)

if (!is.finite(upper_y_est)) {
  upper_y_limit <- 1000
} else {
  upper_y_limit <- ceiling(upper_y_est / 100) * 100
}
step_size <- case_when(
  upper_y_limit <= 10 ~ 1,
  upper_y_limit <= 100 ~ 10,
  upper_y_limit <= 500 ~ 50,
  upper_y_limit <= 1000 ~ 100,
  upper_y_limit <= 3000 ~ 250,
  upper_y_limit <= 5000 ~ 500,
  upper_y_limit <= 10000 ~ 1000,
  TRUE ~ 1000000)

liver_ibu_kreatinin_full_labvlaues_for_600mg_dailydose <- ggplot(dd_600mg, aes(x = attribute, y = mean_labread, group = 1)) +
  geom_line() +
  geom_point() +
  geom_errorbar(aes(ymin = mean_labread, ymax = mean_labread + sd_labread), width = 0.2, color = "red") +
  
  geom_smooth(method = "loess", color = "lightgrey", size = 1, se = FALSE) +  # SEM error bars in red
  geom_text(aes(label = count), vjust = -1.5, size = 5) +  # Add counts as text labels    ####NEW####
  labs(title = "liver ibu_labvalues for 600mg daily-dose",  ###NEW###
       x = "Day of measurement",             ###NEW###
       y = "kreatinin (mg/dl)",
       ckreatinintion = "Red error bars: SD") +
  theme_classic() +
  theme(
     plot.title = element_text(margin = margin(b=10), color="black", face="bold", hjust = 0.5),
     axis.text.x = element_text(face="bold", angle = 45, hjust = 1))+
  scale_y_continuous(
# limits = c(0, upper_y_limit),
# breaks = seq(0, upper_y_limit, by = step_size)
  limits = c(0, max(li_kreatinin_dose_result_filtered$labreads, na.rm = TRUE)+0.5)
)

liver_ibu_kreatinin_full_labvlaues_for_600mg_dailydose                     
dir.create("plots/kreatinin", showWarnings = FALSE)
svg("plots/kreatinin/liver_ibu_kreatinin_full_labvalues for 600mg daily dose.svg", height = 6, width = 8)
print(liver_ibu_kreatinin_full_labvlaues_for_600mg_dailydose)
dev.off()
```

##########################################
## dose time series for 800mg####
```{r}
li_kreatinin_dose_result_filtered <- li_kreatinin_dose_result %>%
  filter(!grepl("kreatinin_|Kreatinin Day_Unknown", attribute)) %>%
  filter(dailydose %in% c(800)) 
  
dd_800mg <- li_kreatinin_dose_result_filtered %>% 
  mutate(attribute = as.factor(attribute)) %>% 
  group_by(attribute) %>% 
  summarize(
    mean_labread = mean(labreads, na.rm = TRUE),
    sd_labread = sd(labreads, na.rm = TRUE),
    count= n())                                 ###NEW###
  
### for lineplot
dd_800mg$attribute <- factor(dd_800mg$attribute,levels = c("Kreatinin Day1", "Kreatinin Day2", "Kreatinin Day3","Kreatinin Day4","Kreatinin Day5", "Kreatinin Day6","Kreatinin Day7","Kreatinin Day8","Kreatinin Day9","Kreatinin Day10", "Kreatinin Day11","Kreatinin Day12","Kreatinin Day13","Kreatinin Day14","Kreatinin Day15","Kreatinin Day16","Kreatinin Day17","Kreatinin Day18","Kreatinin Day19","Kreatinin Day20","Kreatinin Day21","Kreatinin Day22","Kreatinin Day23","Kreatinin Day24","Kreatinin Day25","Kreatinin Day26","Kreatinin Day27","Kreatinin Day28","Kreatinin Day29","Kreatinin Day30","Kreatinin Day31","Kreatinin Day32","Kreatinin Day33","Kreatinin Day34","Kreatinin Day35","Kreatinin Day36","Kreatinin Day37","Kreatinin Day38","Kreatinin Day39","Kreatinin Day40","Kreatinin Day41","Kreatinin Day42","Kreatinin Day43","Kreatinin Day44","Kreatinin Day45","Kreatinin Day46","Kreatinin Day47","Kreatinin Day48","Kreatinin Day49","Kreatinin Day50","Kreatinin Day51","Kreatinin Day52","Kreatinin Day53","Kreatinin Day54","Kreatinin Day55","Kreatinin Day56","Kreatinin Day57","Kreatinin Day58","Kreatinin Day59","Kreatinin Day60","Kreatinin Day61","Kreatinin Day62","Kreatinin Day63","Kreatinin Day64","Kreatinin Day65","Kreatinin Day66","Kreatinin Day67","Kreatinin Day68","Kreatinin Day69","Kreatinin Day70","Kreatinin Day71","Kreatinin Day72","Kreatinin Day73","Kreatinin Day74","Kreatinin Day75","Kreatinin Day76","Kreatinin Day77","Kreatinin Day78","Kreatinin Day79","Kreatinin Day80","Kreatinin Day81","Kreatinin Day82","Kreatinin Day83","Kreatinin Day84","Kreatinin Day85","Kreatinin Day86","Kreatinin Day87","Kreatinin Day88","Kreatinin Day89","Kreatinin Day90","Kreatinin Day91","Kreatinin Day92","Kreatinin Day93","Kreatinin Day94","Kreatinin Day95","Kreatinin Day96","Kreatinin Day97","Kreatinin Day98","Kreatinin Day99","Kreatinin Day100"))

upper_y_est <- tryCatch(
  quantile(dd_800mg$mean_labread + dd_800mg$sd_labread, 0.95, na.rm = TRUE) * 1.05,
  error = function(e) NA_real_
)
if (!is.finite(upper_y_est)) {
  upper_y_limit <- 1000
} else {
  upper_y_limit <- ceiling(upper_y_est / 100) * 100
}

step_size <- case_when(
  upper_y_limit <= 10 ~ 1,
  upper_y_limit <= 100 ~ 10,
  upper_y_limit <= 500 ~ 50,
  upper_y_limit <= 1000 ~ 100,
  upper_y_limit <= 3000 ~ 250,
  upper_y_limit <= 5000 ~ 500,
  upper_y_limit <= 10000 ~ 1000,
  TRUE ~ 1000000)

liver_ibu_kreatinin_full_labvlaues_for_800mg_dailydose <- ggplot(dd_800mg, aes(x = attribute, y = mean_labread, group = 1)) +
  geom_line() +
  geom_point() +
  geom_errorbar(aes(ymin = mean_labread, ymax = mean_labread + sd_labread), width = 0.2, color = "red") +
  
  geom_smooth(method = "loess", color = "lightgrey", size = 1, se = FALSE) +  # SEM error bars in red
  geom_text(aes(label = count), vjust = -1.5, size = 5) +  # Add counts as text labels    ####NEW####
  labs(title = "liver ibu_labvalues for 800mg daily-dose",  ###NEW###
       x = "Day of measurement",             ###NEW###
       y = "kreatinin (mg/dl)",
       ckreatinintion = "Red error bars: SD") +
  theme_classic() +
  theme(
     plot.title = element_text(margin = margin(b=10), color="black", face="bold", hjust = 0.5),
     axis.text.x = element_text(face="bold", angle = 45, hjust = 1))+
  scale_y_continuous(
# limits = c(0, upper_y_limit),
# breaks = seq(0, upper_y_limit, by = step_size)
  limits = c(0, max(li_kreatinin_dose_result_filtered$labreads, na.rm = TRUE)+0.5)
)

liver_ibu_kreatinin_full_labvlaues_for_800mg_dailydose
dir.create("plots/kreatinin", showWarnings = FALSE)
svg("plots/kreatinin/liver_ibu_kreatinin_full_labvalues for 800mg daily dose.svg", height = 6, width = 8)
print(liver_ibu_kreatinin_full_labvlaues_for_800mg_dailydose)
dev.off()
```


##########################################
## dose time series for 1200mg####
```{r}
li_kreatinin_dose_result_filtered <- li_kreatinin_dose_result %>%
  filter(!grepl("kreatinin_|Kreatinin Day_Unknown", attribute)) %>%   
  filter(dailydose %in% c(1200))   
  
dd_1200mg <- li_kreatinin_dose_result_filtered %>% 
    mutate(attribute = as.factor(attribute)) %>% 
  group_by(attribute) %>% 
  summarize(
    mean_labread = mean(labreads, na.rm = TRUE),
    sd_labread = sd(labreads, na.rm = TRUE),
    count= n())                                 ###NEW###
  
### for lineplot
dd_1200mg$attribute <- factor(dd_1200mg$attribute,levels = c("Kreatinin Day1", "Kreatinin Day2", "Kreatinin Day3","Kreatinin Day4","Kreatinin Day5", "Kreatinin Day6","Kreatinin Day7","Kreatinin Day8","Kreatinin Day9","Kreatinin Day10", "Kreatinin Day11","Kreatinin Day12","Kreatinin Day13","Kreatinin Day14","Kreatinin Day15","Kreatinin Day16","Kreatinin Day17","Kreatinin Day18","Kreatinin Day19","Kreatinin Day20","Kreatinin Day21","Kreatinin Day22","Kreatinin Day23","Kreatinin Day24","Kreatinin Day25","Kreatinin Day26","Kreatinin Day27","Kreatinin Day28","Kreatinin Day29","Kreatinin Day30","Kreatinin Day31","Kreatinin Day32","Kreatinin Day33","Kreatinin Day34","Kreatinin Day35","Kreatinin Day36","Kreatinin Day37","Kreatinin Day38","Kreatinin Day39","Kreatinin Day40","Kreatinin Day41","Kreatinin Day42","Kreatinin Day43","Kreatinin Day44","Kreatinin Day45","Kreatinin Day46","Kreatinin Day47","Kreatinin Day48","Kreatinin Day49","Kreatinin Day50","Kreatinin Day51","Kreatinin Day52","Kreatinin Day53","Kreatinin Day54","Kreatinin Day55","Kreatinin Day56","Kreatinin Day57","Kreatinin Day58","Kreatinin Day59","Kreatinin Day60","Kreatinin Day61","Kreatinin Day62","Kreatinin Day63","Kreatinin Day64","Kreatinin Day65","Kreatinin Day66","Kreatinin Day67","Kreatinin Day68","Kreatinin Day69","Kreatinin Day70","Kreatinin Day71","Kreatinin Day72","Kreatinin Day73","Kreatinin Day74","Kreatinin Day75","Kreatinin Day76","Kreatinin Day77","Kreatinin Day78","Kreatinin Day79","Kreatinin Day80","Kreatinin Day81","Kreatinin Day82","Kreatinin Day83","Kreatinin Day84","Kreatinin Day85","Kreatinin Day86","Kreatinin Day87","Kreatinin Day88","Kreatinin Day89","Kreatinin Day90","Kreatinin Day91","Kreatinin Day92","Kreatinin Day93","Kreatinin Day94","Kreatinin Day95","Kreatinin Day96","Kreatinin Day97","Kreatinin Day98","Kreatinin Day99","Kreatinin Day100"))

# Berechne sichere Obergrenze für Y-Achse
upper_y_est <- tryCatch(
  quantile(dd_1200mg$mean_labread + dd_1200mg$sd_labread, 0.95, na.rm = TRUE) * 1.05,
  error = function(e) NA_real_
)

if (!is.finite(upper_y_est)) {
  upper_y_limit <- 1000
} else {
  upper_y_limit <- ceiling(upper_y_est / 100) * 100
}

step_size <- case_when(
  upper_y_limit <= 10 ~ 1,
  upper_y_limit <= 100 ~ 10,
  upper_y_limit <= 500 ~ 50,
  upper_y_limit <= 1000 ~ 100,
  upper_y_limit <= 3000 ~ 250,
  upper_y_limit <= 5000 ~ 500,
  upper_y_limit <= 10000 ~ 1000,
  TRUE ~ 1000000)

liver_ibu_kreatinin_full_labvlaues_for_1200mg_dailydose <- ggplot(dd_1200mg, aes(x = attribute, y = mean_labread, group = 1)) +
  geom_line() +
  geom_point() +
  geom_errorbar(aes(ymin = mean_labread, ymax = mean_labread + sd_labread), width = 0.2, color = "red") +
  
  geom_smooth(method = "loess", color = "lightgrey", size = 1, se = FALSE) +  # SEM error bars in red
  geom_text(aes(label = count), vjust = -1.5, size = 5) +  # Add counts as text labels    ####NEW####
  labs(title = "liver ibu_labvalues for 1200mg daily-dose",  ###NEW###
       x = "Day of measurement",             ###NEW###
       y = "kreatinin (mg/dl)",
       ckreatinintion = "Red error bars: SD") +
  theme_classic() +
  theme(
     plot.title = element_text(margin = margin(b=10), color="black", face="bold", hjust = 0.5),
     axis.text.x = element_text(face="bold", angle = 45, hjust = 1))+
  scale_y_continuous(
# limits = c(0, upper_y_limit),
# breaks = seq(0, upper_y_limit, by = step_size)
  limits = c(0, max(li_kreatinin_dose_result_filtered$labreads, na.rm = TRUE)+0.5)
)

liver_ibu_kreatinin_full_labvlaues_for_1200mg_dailydose
dir.create("plots/kreatinin", showWarnings = FALSE)
svg("plots/kreatinin/liver_ibu_kreatinin_full_labvalues for 1200mg daily dose.svg", height = 6, width = 8)
print(liver_ibu_kreatinin_full_labvlaues_for_1200mg_dailydose)
dev.off()
```



##########################################
## dose time series for 1800mg####
```{r}
li_kreatinin_dose_result_filtered <- li_kreatinin_dose_result %>%
  filter(!grepl("kreatinin_|Kreatinin Day_Unknown", attribute)) %>%   
  filter(dailydose %in% c(1800))
  
dd_1800mg <- li_kreatinin_dose_result_filtered %>% 
  mutate(attribute = as.factor(attribute)) %>% 
  group_by(attribute) %>% 
  summarize(
    mean_labread = mean(labreads, na.rm = TRUE),
    sd_labread = sd(labreads, na.rm = TRUE),
    count= n())                                 ###NEW###
  
### for lineplot
dd_1800mg$attribute <- factor(dd_1800mg$attribute,levels = c("Kreatinin Day1", "Kreatinin Day2", "Kreatinin Day3","Kreatinin Day4","Kreatinin Day5", "Kreatinin Day6","Kreatinin Day7","Kreatinin Day8","Kreatinin Day9","Kreatinin Day10", "Kreatinin Day11","Kreatinin Day12","Kreatinin Day13","Kreatinin Day14","Kreatinin Day15","Kreatinin Day16","Kreatinin Day17","Kreatinin Day18","Kreatinin Day19","Kreatinin Day20","Kreatinin Day21","Kreatinin Day22","Kreatinin Day23","Kreatinin Day24","Kreatinin Day25","Kreatinin Day26","Kreatinin Day27","Kreatinin Day28","Kreatinin Day29","Kreatinin Day30","Kreatinin Day31","Kreatinin Day32","Kreatinin Day33","Kreatinin Day34","Kreatinin Day35","Kreatinin Day36","Kreatinin Day37","Kreatinin Day38","Kreatinin Day39","Kreatinin Day40","Kreatinin Day41","Kreatinin Day42","Kreatinin Day43","Kreatinin Day44","Kreatinin Day45","Kreatinin Day46","Kreatinin Day47","Kreatinin Day48","Kreatinin Day49","Kreatinin Day50","Kreatinin Day51","Kreatinin Day52","Kreatinin Day53","Kreatinin Day54","Kreatinin Day55","Kreatinin Day56","Kreatinin Day57","Kreatinin Day58","Kreatinin Day59","Kreatinin Day60","Kreatinin Day61","Kreatinin Day62","Kreatinin Day63","Kreatinin Day64","Kreatinin Day65","Kreatinin Day66","Kreatinin Day67","Kreatinin Day68","Kreatinin Day69","Kreatinin Day70","Kreatinin Day71","Kreatinin Day72","Kreatinin Day73","Kreatinin Day74","Kreatinin Day75","Kreatinin Day76","Kreatinin Day77","Kreatinin Day78","Kreatinin Day79","Kreatinin Day80","Kreatinin Day81","Kreatinin Day82","Kreatinin Day83","Kreatinin Day84","Kreatinin Day85","Kreatinin Day86","Kreatinin Day87","Kreatinin Day88","Kreatinin Day89","Kreatinin Day90","Kreatinin Day91","Kreatinin Day92","Kreatinin Day93","Kreatinin Day94","Kreatinin Day95","Kreatinin Day96","Kreatinin Day97","Kreatinin Day98","Kreatinin Day99","Kreatinin Day100"))

# Berechne sichere Obergrenze für Y-Achse
upper_y_est <- tryCatch(
  quantile(dd_1800mg$mean_labread + dd_1800mg$sd_labread, 0.95, na.rm = TRUE) * 1.05,
  error = function(e) NA_real_
)

if (!is.finite(upper_y_est)) {
  upper_y_limit <- 1000
} else {
  upper_y_limit <- ceiling(upper_y_est / 100) * 100
}

step_size <- case_when(
  upper_y_limit <= 10 ~ 1,
  upper_y_limit <= 100 ~ 10,
  upper_y_limit <= 500 ~ 50,
  upper_y_limit <= 1000 ~ 100,
  upper_y_limit <= 3000 ~ 250,
  upper_y_limit <= 5000 ~ 500,
  upper_y_limit <= 10000 ~ 1000,
  TRUE ~ 1000000)


liver_ibu_kreatinin_full_labvlaues_for_1800mg_dailydose <- ggplot(dd_1800mg, aes(x = attribute, y = mean_labread, group = 1)) +
  geom_line() +
  geom_point() +
  geom_errorbar(aes(ymin = mean_labread, ymax = mean_labread + sd_labread), width = 0.2, color = "red") +
  
  geom_smooth(method = "loess", color = "lightgrey", size = 1, se = FALSE) +  # SEM error bars in red
  geom_text(aes(label = count), vjust = -1.5, size = 5) +  # Add counts as text labels    ####NEW####
  labs(title = "liver ibu_labvalues for 1800mg daily-dose",  ###NEW###
       x = "Day of measurement",             ###NEW###
       y = "kreatinin (mg/dl)",
       ckreatinintion = "Red error bars: SD") +
  theme_classic() +
  theme(
     plot.title = element_text(margin = margin(b=10), color="black", face="bold", hjust = 0.5),
     axis.text.x = element_text(face="bold", angle = 45, hjust = 1))+
  scale_y_continuous(
# limits = c(0, upper_y_limit),
# breaks = seq(0, upper_y_limit, by = step_size)
  limits = c(0, max(li_kreatinin_dose_result_filtered$labreads, na.rm = TRUE)+0.5)
 )
            
liver_ibu_kreatinin_full_labvlaues_for_1800mg_dailydose
dir.create("plots/kreatinin", showWarnings = FALSE)
svg("plots/kreatinin/liver_ibu_kreatinin_full_labvalues for 1800mg daily dose.svg", height = 6, width = 8)
print(liver_ibu_kreatinin_full_labvlaues_for_1800mg_dailydose)
dev.off()
```


##########################################
## dose time series for 2400mg####
```{r}
li_kreatinin_dose_result_filtered <- li_kreatinin_dose_result %>%
  filter(!grepl("kreatinin_|Kreatinin Day_Unknown", attribute)) %>%   
  filter(dailydose %in% c(2400))
  
dd_2400mg <- li_kreatinin_dose_result_filtered %>% 
  mutate(attribute = as.factor(attribute)) %>% 
  group_by(attribute) %>% 
  summarize(
    mean_labread = mean(labreads, na.rm = TRUE),
    sd_labread = sd(labreads, na.rm = TRUE),
    count= n())                                 ###NEW###
  
### for lineplot
dd_2400mg$attribute <- factor(dd_2400mg$attribute,levels = c("Kreatinin Day1", "Kreatinin Day2", "Kreatinin Day3","Kreatinin Day4","Kreatinin Day5", "Kreatinin Day6","Kreatinin Day7","Kreatinin Day8","Kreatinin Day9","Kreatinin Day10", "Kreatinin Day11","Kreatinin Day12","Kreatinin Day13","Kreatinin Day14","Kreatinin Day15","Kreatinin Day16","Kreatinin Day17","Kreatinin Day18","Kreatinin Day19","Kreatinin Day20","Kreatinin Day21","Kreatinin Day22","Kreatinin Day23","Kreatinin Day24","Kreatinin Day25","Kreatinin Day26","Kreatinin Day27","Kreatinin Day28","Kreatinin Day29","Kreatinin Day30","Kreatinin Day31","Kreatinin Day32","Kreatinin Day33","Kreatinin Day34","Kreatinin Day35","Kreatinin Day36","Kreatinin Day37","Kreatinin Day38","Kreatinin Day39","Kreatinin Day40","Kreatinin Day41","Kreatinin Day42","Kreatinin Day43","Kreatinin Day44","Kreatinin Day45","Kreatinin Day46","Kreatinin Day47","Kreatinin Day48","Kreatinin Day49","Kreatinin Day50","Kreatinin Day51","Kreatinin Day52","Kreatinin Day53","Kreatinin Day54","Kreatinin Day55","Kreatinin Day56","Kreatinin Day57","Kreatinin Day58","Kreatinin Day59","Kreatinin Day60","Kreatinin Day61","Kreatinin Day62","Kreatinin Day63","Kreatinin Day64","Kreatinin Day65","Kreatinin Day66","Kreatinin Day67","Kreatinin Day68","Kreatinin Day69","Kreatinin Day70","Kreatinin Day71","Kreatinin Day72","Kreatinin Day73","Kreatinin Day74","Kreatinin Day75","Kreatinin Day76","Kreatinin Day77","Kreatinin Day78","Kreatinin Day79","Kreatinin Day80","Kreatinin Day81","Kreatinin Day82","Kreatinin Day83","Kreatinin Day84","Kreatinin Day85","Kreatinin Day86","Kreatinin Day87","Kreatinin Day88","Kreatinin Day89","Kreatinin Day90","Kreatinin Day91","Kreatinin Day92","Kreatinin Day93","Kreatinin Day94","Kreatinin Day95","Kreatinin Day96","Kreatinin Day97","Kreatinin Day98","Kreatinin Day99","Kreatinin Day100"))

# Berechne sichere Obergrenze für Y-Achse
upper_y_est <- tryCatch(
  quantile(dd_2400mg$mean_labread + dd_2400mg$sd_labread, 0.95, na.rm = TRUE) * 1.05,
  error = function(e) NA_real_
)

if (!is.finite(upper_y_est)) {
  upper_y_limit <- 1000
} else {
  upper_y_limit <- ceiling(upper_y_est / 100) * 100
}

step_size <- case_when(
  upper_y_limit <= 10 ~ 1,
  upper_y_limit <= 100 ~ 10,
  upper_y_limit <= 500 ~ 50,
  upper_y_limit <= 1000 ~ 100,
  upper_y_limit <= 3000 ~ 250,
  upper_y_limit <= 5000 ~ 500,
  upper_y_limit <= 10000 ~ 1000,
  TRUE ~ 1000000)


liver_ibu_kreatinin_full_labvlaues_for_2400mg_dailydose <- ggplot(dd_2400mg, aes(x = attribute, y = mean_labread, group = 1)) +
  geom_line() +
  geom_point() +
  geom_errorbar(aes(ymin = mean_labread, ymax = mean_labread + sd_labread), width = 0.2, color = "red") +
  
  geom_smooth(method = "loess", color = "lightgrey", size = 1, se = FALSE) +  # SEM error bars in red
  geom_text(aes(label = count), vjust = -1.5, size = 5) +  # Add counts as text labels    ####NEW####
  labs(title = "liver ibu_labvalues for 2400mg daily-dose",  ###NEW###
       x = "Day of measurement",             ###NEW###
       y = "kreatinin (mg/dl)",
       ckreatinintion = "Red error bars: SD") +
  theme_classic() +
  theme(
     plot.title = element_text(margin = margin(b=10), color="black", face="bold", hjust = 0.5),
     axis.text.x = element_text(face="bold", angle = 45, hjust = 1))+
  scale_y_continuous(
# limits = c(0, upper_y_limit),
# breaks = seq(0, upper_y_limit, by = step_size)
  limits = c(0, max(li_kreatinin_dose_result_filtered$labreads, na.rm = TRUE)+0.5)
 )
            
liver_ibu_kreatinin_full_labvlaues_for_2400mg_dailydose
dir.create("plots/kreatinin", showWarnings = FALSE)
svg("plots/kreatinin/liver_ibu_kreatinin_full_labvalues for 2400mg daily dose.svg", height = 6, width = 8)
print(liver_ibu_kreatinin_full_labvlaues_for_2400mg_dailydose)
dev.off()
```


###################cumulative dose = CD #######


```{r}
li_kreatinin_cd <- kreatinin_dosedata %>%
  filter(Kathegorie == "Cummulative Dosis" & Treatment.y == "Ibuprofen" & Treatment.x == "Leber_Ibu") %>%
  filter(!grepl("_From Start|_From start|DBS", attribute)) %>% 
  filter(Parameter != 0)
li_kreatinin_cd
```

```{r}
li_kreatinin_cd_dosegroups <- li_kreatinin_cd %>%
  mutate(Dose_Group = cut(Parameter,
                          breaks = c(0,4000,8000,20000,40000,80000,160000,Inf),
                          labels = c("0.4g to 4g","4g to 8g","8g to 20g","20g to 40g", "40g to 80g", "80g to 160g", "160g < Higher"),
                          right = FALSE)) # right = FALSE to make intervals inclusive of lower bound and exclusive of upper bound
```

```{r}
li_kreatinin_cd_dosegroups %>% 
  group_by(Dose_Group) %>% 
  normality(labreads)
```


```{r}
n_patients <- li_kreatinin_cd_dosegroups %>%
  distinct(`Edited_BfArM Nummer2`, Dose_Group) %>%  # nur einzigartige Patienten
  count(Dose_Group, name = "n") %>%
  mutate(label = paste0("N = ", n))

# Schritt 2: ggbetweenstats-Plot erstellen
plot_without_count <- ggbetweenstats(
  data = li_kreatinin_cd_dosegroups,
  x = "Dose_Group",
  y = "labreads",
  type = "np",  # non-parametrisch
  title = "liver ibu_violin plot for cumulative doses",
  xlab = "Cumulative dose (mg)",
  ylab = "kreatinin (mg/dl)",
  messages = FALSE)

# Schritt 3: N-Werte oberhalb der Violinenplots einfügen
liver_ibu_kreatinin_full_violin_plot_for_cumulative_doses <- plot_without_count+ 
  geom_text(
    data = n_patients,
    aes(x = Dose_Group, 
        y = max(li_kreatinin_cd_dosegroups$labreads, na.rm = TRUE) * 1.05,  # Position leicht oberhalb
        label = label),
    inherit.aes = FALSE,
    size = 4
  )

dir.create("plots/kreatinin", showWarnings = FALSE)
svg("plots/kreatinin/liver ibu_kreatinin_full_violin plot for cumulative doses.svg", height = 6, width = 8)
print(liver_ibu_kreatinin_full_violin_plot_for_cumulative_doses)
dev.off()
```

```{r}
li_kreatinin_cd_dosegroups %>% 
  group_by(Dose_Group) %>% 
  normality(labreads)

li_kreatinin_cd_dosegroups %>% 
  leveneTest(labreads ~ Dose_Group, data = .)
```


```{}
# Welch-ANOVA durchführen
welch_result <- oneway.test(labreads ~ Dose_Group, data = li_kreatinin_cd_dosegroups, var.equal = FALSE)

# Violinplot mit ggbetweenstats: type = "parametric" (führt Welch-ANOVA durch)
plot_mean_violin <- ggbetweenstats(
  data = li_kreatinin_cd_dosegroups,
  x = Dose_Group,
  y = labreads,
  type = "parametric",         # Wichtig: führt Welch-ANOVA durch
  mean.ci = TRUE,              # zeigt Mittelwert mit Konfidenzintervall
  title = "liver ibu_violin plot for cumulative dosis with Welch ANOVA",
  xlab = "Cumulative dose (mg)",
  ylab = "kreatinin (mg/dl)",
  messages = FALSE
)
liver_ibu_kreatinin_full_violin_plot_for_cumulative_doses_with_welch_anova <- plot_mean_violin+ 
  geom_text(
    data = n_patients,
    aes(x = Dose_Group, 
        y = max(li_kreatinin_cd_dosegroups$labreads, na.rm = TRUE) * 1.05,  # Position leicht oberhalb
        label = label),
    inherit.aes = FALSE,
    size = 4
  )
liver_ibu_kreatinin_full_violin_plot_for_cumulative_doses_with_welch_anova

dir.create("plots/kreatinin", showWarnings = FALSE)
svg("plots/kreatinin/liver ibu_kreatinin_full_violin plot for cumulative doses with welch anova.svg", height = 6, width = 8)
print(liver_ibu_kreatinin_full_violin_plot_for_cumulative_doses_with_welch_anova)
dev.off()

```


```{r}
# Anzahl eindeutiger Patienten & ymax pro Dosisgruppe berechnen
li_kreatinin_cd_dosegroups_count <- li_kreatinin_cd_dosegroups %>% 
  group_by(Dose_Group) %>%
  summarize(
    n_patients = n_distinct(`Edited_BfArM Nummer2`),  # eindeutige Patientenzahl
    ymax = max(labreads, na.rm = TRUE),
    .groups = "drop")

# Boxplot mit Patientenzahl (nicht Messwertanzahl)
liver_ibu_kreatinin_full_boxplot_for_cumulative_dose_groups <- li_kreatinin_cd_dosegroups %>% 
  mutate(Dose_Group = as.factor(Dose_Group)) %>% 
  ggplot(aes(x = Dose_Group, y = labreads)) +
  geom_boxplot() +
  geom_jitter(color = "red", width = 0.2, height = 0) +
  geom_text(data = li_kreatinin_cd_dosegroups_count, 
            aes(x = Dose_Group, 
                y = ymax, 
                label = paste0("n=", n_patients)),  # geänderte Beschriftung
            color = "blue", 
            vjust = -0.5) +
  labs(title = "liver_ibu boxplot for cumulative dose groups",
       x = "Dose Group",
       y = "kreatinin (mg/dl)") +
  theme_classic() +
  theme(
    plot.title = element_text(margin = margin(b = 10), color = "black", face = "bold", hjust = 0.5),
    axis.text.x = element_text(face = "bold", angle = 45, hjust = 1)
  ) +
  scale_y_continuous(limits = c(0, max(li_kreatinin_cd_dosegroups$labreads, na.rm = TRUE)))

dir.create("plots/kreatinin", showWarnings = FALSE)
svg("plots/kreatinin/liver ibu_kreatinin_full_boxplot for cumulative dose groups.svg", height = 6, width = 8)
print(liver_ibu_kreatinin_full_boxplot_for_cumulative_dose_groups)
dev.off()
```


##########################################
## dose time series for 0.4g to 4g####

```{r}
li_kreatinin_dose_result_filtered <- li_kreatinin_cd_dosegroups %>%
  filter(!grepl("kreatinin_|Kreatinin Day_Unknown", attribute)) %>% 
  filter(Dose_Group %in% c("0.4g to 4g")) 

cd_0.4to4g <- li_kreatinin_dose_result_filtered %>% 
  mutate(attribute = as.factor(attribute)) %>% 
  group_by(attribute) %>% 
  summarize(
    mean_labread = mean(labreads, na.rm = TRUE),
    sd_labread = sd(labreads, na.rm = TRUE),
    count= n())                                 ###NEW###
  
### for lineplot
cd_0.4to4g$attribute <- factor(cd_0.4to4g$attribute,levels = c("Kreatinin Day1", "Kreatinin Day2", "Kreatinin Day3","Kreatinin Day4","Kreatinin Day5", "Kreatinin Day6","Kreatinin Day7","Kreatinin Day8","Kreatinin Day9","Kreatinin Day10", "Kreatinin Day11","Kreatinin Day12","Kreatinin Day13","Kreatinin Day14","Kreatinin Day15","Kreatinin Day16","Kreatinin Day17","Kreatinin Day18","Kreatinin Day19","Kreatinin Day20","Kreatinin Day21","Kreatinin Day22","Kreatinin Day23","Kreatinin Day24","Kreatinin Day25","Kreatinin Day26","Kreatinin Day27","Kreatinin Day28","Kreatinin Day29","Kreatinin Day30","Kreatinin Day31","Kreatinin Day32","Kreatinin Day33","Kreatinin Day34","Kreatinin Day35","Kreatinin Day36","Kreatinin Day37","Kreatinin Day38","Kreatinin Day39","Kreatinin Day40","Kreatinin Day41","Kreatinin Day42","Kreatinin Day43","Kreatinin Day44","Kreatinin Day45","Kreatinin Day46","Kreatinin Day47","Kreatinin Day48","Kreatinin Day49","Kreatinin Day50","Kreatinin Day51","Kreatinin Day52","Kreatinin Day53","Kreatinin Day54","Kreatinin Day55","Kreatinin Day56","Kreatinin Day57","Kreatinin Day58","Kreatinin Day59","Kreatinin Day60","Kreatinin Day61","Kreatinin Day62","Kreatinin Day63","Kreatinin Day64","Kreatinin Day65","Kreatinin Day66","Kreatinin Day67","Kreatinin Day68","Kreatinin Day69","Kreatinin Day70","Kreatinin Day71","Kreatinin Day72","Kreatinin Day73","Kreatinin Day74","Kreatinin Day75","Kreatinin Day76","Kreatinin Day77","Kreatinin Day78","Kreatinin Day79","Kreatinin Day80","Kreatinin Day81","Kreatinin Day82","Kreatinin Day83","Kreatinin Day84","Kreatinin Day85","Kreatinin Day86","Kreatinin Day87","Kreatinin Day88","Kreatinin Day89","Kreatinin Day90","Kreatinin Day91","Kreatinin Day92","Kreatinin Day93","Kreatinin Day94","Kreatinin Day95","Kreatinin Day96","Kreatinin Day97","Kreatinin Day98","Kreatinin Day99","Kreatinin Day100"))

upper_y_limit <- quantile(cd_0.4to4g$mean_labread + cd_0.4to4g$sd_labread, 0.95, na.rm = TRUE) * 1.05
upper_y_limit <- ceiling(upper_y_limit / 100) * 100
step_size <- case_when(
  upper_y_limit <= 10 ~ 1,
  upper_y_limit <= 100 ~ 10,
  upper_y_limit <= 500 ~ 50,
  upper_y_limit <= 1000 ~ 100,
  upper_y_limit <= 3000 ~ 250,
  upper_y_limit <= 5000 ~ 500,
  upper_y_limit <= 10000 ~ 1000,
  TRUE ~ 1000000)

liver_ibu_kreatinin_full_labvlaues_for_0.4to4g_cumulativedose <- ggplot(cd_0.4to4g, aes(x = attribute, y = mean_labread, group = 1)) +
  geom_line() +
  geom_point() +
  geom_errorbar(aes(ymin = mean_labread, ymax = mean_labread + sd_labread), width = 0.2, color = "red") +
  geom_smooth(method = "loess", color = "lightgrey", size = 1, se = FALSE) +  # SEM error bars in red
  geom_text(aes(label = count), vjust = -1.5, size = 5) +  # Add counts as text labels    ####NEW####
  labs(title = "liver ibu_labvalues for 0.4g to 4g cumulative dose",  ###NEW###
       x = "Day of measurement",             ###NEW###
       y = "kreatinin (mg/dl)",
       ckreatinintion = "Red error bars: SD") +
  theme_classic() +
  theme(
     plot.title = element_text(margin = margin(b=10), color="black", face="bold", hjust = 0.5),
     axis.text.x = element_text(face="bold", angle = 45, hjust = 1))+
  scale_y_continuous(
# limits = c(0, upper_y_limit),
# breaks = seq(0, upper_y_limit, by = step_size)
  limits = c(0, max(li_kreatinin_dose_result_filtered$labreads, na.rm = TRUE)+0.5)
)

liver_ibu_kreatinin_full_labvlaues_for_0.4to4g_cumulativedose
dir.create("plots/kreatinin", showWarnings = FALSE)
svg("plots/kreatinin/liver_ibu_kreatinin_full_labvalues for 0.4g to 4g cumulative dose.svg", height = 6, width = 8)
print(liver_ibu_kreatinin_full_labvlaues_for_0.4to4g_cumulativedose)
dev.off()
```


##########################################
## dose time series for 4g to 8g####

```{r}
li_kreatinin_dose_result_filtered <- li_kreatinin_cd_dosegroups %>%
  filter(!grepl("kreatinin_|Kreatinin Day_Unknown", attribute)) %>% 
  filter(Dose_Group %in% c("4g to 8g")) 

cd_4to8g <- li_kreatinin_dose_result_filtered %>% 
  mutate(attribute = as.factor(attribute)) %>% 
  group_by(attribute) %>% 
  summarize(
    mean_labread = mean(labreads, na.rm = TRUE),
    sd_labread = sd(labreads, na.rm = TRUE),
    count= n())                                 ###NEW###
  
### for lineplot
cd_4to8g$attribute <- factor(cd_4to8g$attribute,levels = c("Kreatinin Day1", "Kreatinin Day2", "Kreatinin Day3","Kreatinin Day4","Kreatinin Day5", "Kreatinin Day6","Kreatinin Day7","Kreatinin Day8","Kreatinin Day9","Kreatinin Day10", "Kreatinin Day11","Kreatinin Day12","Kreatinin Day13","Kreatinin Day14","Kreatinin Day15","Kreatinin Day16","Kreatinin Day17","Kreatinin Day18","Kreatinin Day19","Kreatinin Day20","Kreatinin Day21","Kreatinin Day22","Kreatinin Day23","Kreatinin Day24","Kreatinin Day25","Kreatinin Day26","Kreatinin Day27","Kreatinin Day28","Kreatinin Day29","Kreatinin Day30","Kreatinin Day31","Kreatinin Day32","Kreatinin Day33","Kreatinin Day34","Kreatinin Day35","Kreatinin Day36","Kreatinin Day37","Kreatinin Day38","Kreatinin Day39","Kreatinin Day40","Kreatinin Day41","Kreatinin Day42","Kreatinin Day43","Kreatinin Day44","Kreatinin Day45","Kreatinin Day46","Kreatinin Day47","Kreatinin Day48","Kreatinin Day49","Kreatinin Day50","Kreatinin Day51","Kreatinin Day52","Kreatinin Day53","Kreatinin Day54","Kreatinin Day55","Kreatinin Day56","Kreatinin Day57","Kreatinin Day58","Kreatinin Day59","Kreatinin Day60","Kreatinin Day61","Kreatinin Day62","Kreatinin Day63","Kreatinin Day64","Kreatinin Day65","Kreatinin Day66","Kreatinin Day67","Kreatinin Day68","Kreatinin Day69","Kreatinin Day70","Kreatinin Day71","Kreatinin Day72","Kreatinin Day73","Kreatinin Day74","Kreatinin Day75","Kreatinin Day76","Kreatinin Day77","Kreatinin Day78","Kreatinin Day79","Kreatinin Day80","Kreatinin Day81","Kreatinin Day82","Kreatinin Day83","Kreatinin Day84","Kreatinin Day85","Kreatinin Day86","Kreatinin Day87","Kreatinin Day88","Kreatinin Day89","Kreatinin Day90","Kreatinin Day91","Kreatinin Day92","Kreatinin Day93","Kreatinin Day94","Kreatinin Day95","Kreatinin Day96","Kreatinin Day97","Kreatinin Day98","Kreatinin Day99","Kreatinin Day100"))

upper_y_est <- tryCatch(
  quantile(cd_4to8g$mean_labread + cd_4to8g$sd_labread, 0.95, na.rm = TRUE) * 1.05,
  error = function(e) NA_real_
)

if (!is.finite(upper_y_est)) {
  upper_y_limit <- 1000
} else {
  upper_y_limit <- ceiling(upper_y_est / 100) * 100
}

step_size <- case_when(
  upper_y_limit <= 10 ~ 1,
  upper_y_limit <= 100 ~ 10,
  upper_y_limit <= 500 ~ 50,
  upper_y_limit <= 1000 ~ 100,
  upper_y_limit <= 3000 ~ 250,
  upper_y_limit <= 5000 ~ 500,
  upper_y_limit <= 10000 ~ 1000,
  TRUE ~ 1000000)

liver_ibu_kreatinin_full_labvlaues_for_4to8g_cumulativedose <- ggplot(cd_4to8g, aes(x = attribute, y = mean_labread, group = 1)) +
  geom_line() +
  geom_point() +
  geom_errorbar(aes(ymin = mean_labread, ymax = mean_labread + sd_labread), width = 0.2, color = "red") +
  geom_smooth(method = "loess", color = "lightgrey", size = 1, se = FALSE) +  # SEM error bars in red
  geom_text(aes(label = count), vjust = -1.5, size = 5) +  # Add counts as text labels    ####NEW####
  labs(title = "liver ibu_labvalues for 4g to 8g cumulative dose",  ###NEW###
       x = "Day of measurement",             ###NEW###
       y = "kreatinin (mg/dl)",
       ckreatinintion = "Red error bars: SD") +
  theme_classic() +
  theme(
     plot.title = element_text(margin = margin(b=10), color="black", face="bold", hjust = 0.5),
     axis.text.x = element_text(face="bold", angle = 45, hjust = 1))+
  scale_y_continuous(
# limits = c(0, upper_y_limit),
# breaks = seq(0, upper_y_limit, by = step_size)
  limits = c(0, max(li_kreatinin_dose_result_filtered$labreads, na.rm = TRUE)+0.5)
)

liver_ibu_kreatinin_full_labvlaues_for_4to8g_cumulativedose
dir.create("plots/kreatinin", showWarnings = FALSE)
svg("plots/kreatinin/liver_ibu_kreatinin_full_labvalues for 4g to 8g cumulative dose.svg", height = 6, width = 8)
print(liver_ibu_kreatinin_full_labvlaues_for_4to8g_cumulativedose)
dev.off()
```


##########################################
## dose time series for 8g to 20g####

```{r}
li_kreatinin_dose_result_filtered <- li_kreatinin_cd_dosegroups %>%
  filter(!grepl("kreatinin_|Kreatinin Day_Unknown", attribute)) 

cd_8to20g <- li_kreatinin_dose_result_filtered %>% 
  filter(Dose_Group %in% c("8g to 20g")) %>%     ####NEW####
  mutate(attribute = as.factor(attribute)) %>% 
  group_by(attribute) %>% 
  summarize(
    mean_labread = mean(labreads, na.rm = TRUE),
    sd_labread = sd(labreads, na.rm = TRUE),
    count= n())                                 ###NEW###
  
### for lineplot
cd_8to20g$attribute <- factor(cd_8to20g$attribute,levels = c("Kreatinin Day1", "Kreatinin Day2", "Kreatinin Day3","Kreatinin Day4","Kreatinin Day5", "Kreatinin Day6","Kreatinin Day7","Kreatinin Day8","Kreatinin Day9","Kreatinin Day10", "Kreatinin Day11","Kreatinin Day12","Kreatinin Day13","Kreatinin Day14","Kreatinin Day15","Kreatinin Day16","Kreatinin Day17","Kreatinin Day18","Kreatinin Day19","Kreatinin Day20","Kreatinin Day21","Kreatinin Day22","Kreatinin Day23","Kreatinin Day24","Kreatinin Day25","Kreatinin Day26","Kreatinin Day27","Kreatinin Day28","Kreatinin Day29","Kreatinin Day30","Kreatinin Day31","Kreatinin Day32","Kreatinin Day33","Kreatinin Day34","Kreatinin Day35","Kreatinin Day36","Kreatinin Day37","Kreatinin Day38","Kreatinin Day39","Kreatinin Day40","Kreatinin Day41","Kreatinin Day42","Kreatinin Day43","Kreatinin Day44","Kreatinin Day45","Kreatinin Day46","Kreatinin Day47","Kreatinin Day48","Kreatinin Day49","Kreatinin Day50","Kreatinin Day51","Kreatinin Day52","Kreatinin Day53","Kreatinin Day54","Kreatinin Day55","Kreatinin Day56","Kreatinin Day57","Kreatinin Day58","Kreatinin Day59","Kreatinin Day60","Kreatinin Day61","Kreatinin Day62","Kreatinin Day63","Kreatinin Day64","Kreatinin Day65","Kreatinin Day66","Kreatinin Day67","Kreatinin Day68","Kreatinin Day69","Kreatinin Day70","Kreatinin Day71","Kreatinin Day72","Kreatinin Day73","Kreatinin Day74","Kreatinin Day75","Kreatinin Day76","Kreatinin Day77","Kreatinin Day78","Kreatinin Day79","Kreatinin Day80","Kreatinin Day81","Kreatinin Day82","Kreatinin Day83","Kreatinin Day84","Kreatinin Day85","Kreatinin Day86","Kreatinin Day87","Kreatinin Day88","Kreatinin Day89","Kreatinin Day90","Kreatinin Day91","Kreatinin Day92","Kreatinin Day93","Kreatinin Day94","Kreatinin Day95","Kreatinin Day96","Kreatinin Day97","Kreatinin Day98","Kreatinin Day99","Kreatinin Day100"))

upper_y_est <- tryCatch(
  quantile(cd_8to20g$mean_labread + cd_8to20g$sd_labread, 0.95, na.rm = TRUE) * 1.05,
  error = function(e) NA_real_
)

if (!is.finite(upper_y_est)) {
  upper_y_limit <- 1000
} else {
  upper_y_limit <- ceiling(upper_y_est / 100) * 100
}

step_size <- case_when(
  upper_y_limit <= 10 ~ 1,
  upper_y_limit <= 100 ~ 10,
  upper_y_limit <= 500 ~ 50,
  upper_y_limit <= 1000 ~ 100,
  upper_y_limit <= 3000 ~ 250,
  upper_y_limit <= 5000 ~ 500,
  upper_y_limit <= 10000 ~ 1000,
  TRUE ~ 1000000)

liver_ibu_kreatinin_full_labvlaues_for_8to20g_cumulativedose <- ggplot(cd_8to20g, aes(x = attribute, y = mean_labread, group = 1)) +
  geom_line() +
  geom_point() +
  geom_errorbar(aes(ymin = mean_labread, ymax = mean_labread + sd_labread), width = 0.2, color = "red") +
  geom_smooth(method = "loess", color = "lightgrey", size = 1, se = FALSE) +  # SEM error bars in red
  geom_text(aes(label = count), vjust = -1.5, size = 5) +  # Add counts as text labels    ####NEW####
  labs(title = "liver ibu_labvalues for 8g to 20g cumulative dose",  ###NEW###
       x = "Day of measurement",             ###NEW###
       y = "kreatinin (mg/dl)",
       ckreatinintion = "Red error bars: SD") +
  theme_classic() +
  theme(
     plot.title = element_text(margin = margin(b=10), color="black", face="bold", hjust = 0.5),
     axis.text.x = element_text(face="bold", angle = 45, hjust = 1))+
  scale_y_continuous(
# limits = c(0, upper_y_limit),
# breaks = seq(0, upper_y_limit, by = step_size)
  limits = c(0, max(li_kreatinin_dose_result_filtered$labreads, na.rm = TRUE)+0.5)
)

liver_ibu_kreatinin_full_labvlaues_for_8to20g_cumulativedose
dir.create("plots/kreatinin", showWarnings = FALSE)
svg("plots/kreatinin/liver_ibu_kreatinin_full_labvalues for 8g to 20g cumulative dose.svg", height = 6, width = 8)
print(liver_ibu_kreatinin_full_labvlaues_for_8to20g_cumulativedose)
dev.off()
```


##########################################
## dose time series for 20g to 40g####

```{r}
li_kreatinin_dose_result_filtered <- li_kreatinin_cd_dosegroups %>%
  filter(!grepl("kreatinin_|Kreatinin Day_Unknown", attribute)) %>%
  filter(Dose_Group %in% c("20g to 40g"))      

cd_20to40g <- li_kreatinin_dose_result_filtered %>% 
  mutate(attribute = as.factor(attribute)) %>% 
  group_by(attribute) %>% 
  summarize(
    mean_labread = mean(labreads, na.rm = TRUE),
    sd_labread = sd(labreads, na.rm = TRUE),
    count= n())                                 ###NEW###
  
### for lineplot
cd_20to40g$attribute <- factor(cd_20to40g$attribute,levels = c("Kreatinin Day1", "Kreatinin Day2", "Kreatinin Day3","Kreatinin Day4","Kreatinin Day5", "Kreatinin Day6","Kreatinin Day7","Kreatinin Day8","Kreatinin Day9","Kreatinin Day10", "Kreatinin Day11","Kreatinin Day12","Kreatinin Day13","Kreatinin Day14","Kreatinin Day15","Kreatinin Day16","Kreatinin Day17","Kreatinin Day18","Kreatinin Day19","Kreatinin Day20","Kreatinin Day21","Kreatinin Day22","Kreatinin Day23","Kreatinin Day24","Kreatinin Day25","Kreatinin Day26","Kreatinin Day27","Kreatinin Day28","Kreatinin Day29","Kreatinin Day30","Kreatinin Day31","Kreatinin Day32","Kreatinin Day33","Kreatinin Day34","Kreatinin Day35","Kreatinin Day36","Kreatinin Day37","Kreatinin Day38","Kreatinin Day39","Kreatinin Day40","Kreatinin Day41","Kreatinin Day42","Kreatinin Day43","Kreatinin Day44","Kreatinin Day45","Kreatinin Day46","Kreatinin Day47","Kreatinin Day48","Kreatinin Day49","Kreatinin Day50","Kreatinin Day51","Kreatinin Day52","Kreatinin Day53","Kreatinin Day54","Kreatinin Day55","Kreatinin Day56","Kreatinin Day57","Kreatinin Day58","Kreatinin Day59","Kreatinin Day60","Kreatinin Day61","Kreatinin Day62","Kreatinin Day63","Kreatinin Day64","Kreatinin Day65","Kreatinin Day66","Kreatinin Day67","Kreatinin Day68","Kreatinin Day69","Kreatinin Day70","Kreatinin Day71","Kreatinin Day72","Kreatinin Day73","Kreatinin Day74","Kreatinin Day75","Kreatinin Day76","Kreatinin Day77","Kreatinin Day78","Kreatinin Day79","Kreatinin Day80","Kreatinin Day81","Kreatinin Day82","Kreatinin Day83","Kreatinin Day84","Kreatinin Day85","Kreatinin Day86","Kreatinin Day87","Kreatinin Day88","Kreatinin Day89","Kreatinin Day90","Kreatinin Day91","Kreatinin Day92","Kreatinin Day93","Kreatinin Day94","Kreatinin Day95","Kreatinin Day96","Kreatinin Day97","Kreatinin Day98","Kreatinin Day99","Kreatinin Day100"))

upper_y_est <- tryCatch(
  quantile(cd_20to40g$mean_labread + cd_20to40g$sd_labread, 0.95, na.rm = TRUE) * 1.05,
  error = function(e) NA_real_
)

if (!is.finite(upper_y_est)) {
  upper_y_limit <- 1000
} else {
  upper_y_limit <- ceiling(upper_y_est / 100) * 100
}

step_size <- case_when(
  upper_y_limit <= 10 ~ 1,
  upper_y_limit <= 100 ~ 10,
  upper_y_limit <= 500 ~ 50,
  upper_y_limit <= 1000 ~ 100,
  upper_y_limit <= 3000 ~ 250,
  upper_y_limit <= 5000 ~ 500,
  upper_y_limit <= 10000 ~ 1000,
  TRUE ~ 1000000)

liver_ibu_kreatinin_full_labvlaues_for_20to40g_cumulativedose <- ggplot(cd_20to40g, aes(x = attribute, y = mean_labread, group = 1)) +
  geom_line() +
  geom_point() +
  geom_errorbar(aes(ymin = mean_labread, ymax = mean_labread + sd_labread), width = 0.2, color = "red") +
  geom_smooth(method = "loess", color = "lightgrey", size = 1, se = FALSE) +  # SEM error bars in red
  geom_text(aes(label = count), vjust = -1.5, size = 5) +  # Add counts as text labels    ####NEW####
  labs(title = "liver ibu_labvalues for 20g to 40g cumulative dose",  ###NEW###
       x = "Day of measurement",             ###NEW###
       y = "kreatinin (mg/dl)",
       ckreatinintion = "Red error bars: SD") +
  theme_classic() +
  theme(
     plot.title = element_text(margin = margin(b=10), color="black", face="bold", hjust = 0.5),
     axis.text.x = element_text(face="bold", angle = 45, hjust = 1))+
  scale_y_continuous(
# limits = c(0, upper_y_limit),
# breaks = seq(0, upper_y_limit, by = step_size)
  limits = c(0, max(li_kreatinin_dose_result_filtered$labreads, na.rm = TRUE)+0.5)
)

liver_ibu_kreatinin_full_labvlaues_for_20to40g_cumulativedose
dir.create("plots/kreatinin", showWarnings = FALSE)
svg("plots/kreatinin/liver_ibu_kreatinin_full_labvalues for 20g to 40g cumulative dose.svg", height = 6, width = 8)
print(liver_ibu_kreatinin_full_labvlaues_for_20to40g_cumulativedose)
dev.off()
```


##########################################
## dose time series for 40g to 80g####

```{r}
li_kreatinin_dose_result_filtered <- li_kreatinin_cd_dosegroups %>%
  filter(!grepl("kreatinin_|Kreatinin Day_Unknown", attribute)) %>%  
  filter(Dose_Group %in% c("40g to 80g")) 

cd_40to80g <- li_kreatinin_dose_result_filtered %>% 
  mutate(attribute = as.factor(attribute)) %>% 
  group_by(attribute) %>% 
  summarize(
    mean_labread = mean(labreads, na.rm = TRUE),
    sd_labread = sd(labreads, na.rm = TRUE),
    count= n())                                 ###NEW###
  
### for lineplot
cd_40to80g$attribute <- factor(cd_40to80g$attribute,levels = c("Kreatinin Day1", "Kreatinin Day2", "Kreatinin Day3","Kreatinin Day4","Kreatinin Day5", "Kreatinin Day6","Kreatinin Day7","Kreatinin Day8","Kreatinin Day9","Kreatinin Day10", "Kreatinin Day11","Kreatinin Day12","Kreatinin Day13","Kreatinin Day14","Kreatinin Day15","Kreatinin Day16","Kreatinin Day17","Kreatinin Day18","Kreatinin Day19","Kreatinin Day20","Kreatinin Day21","Kreatinin Day22","Kreatinin Day23","Kreatinin Day24","Kreatinin Day25","Kreatinin Day26","Kreatinin Day27","Kreatinin Day28","Kreatinin Day29","Kreatinin Day30","Kreatinin Day31","Kreatinin Day32","Kreatinin Day33","Kreatinin Day34","Kreatinin Day35","Kreatinin Day36","Kreatinin Day37","Kreatinin Day38","Kreatinin Day39","Kreatinin Day40","Kreatinin Day41","Kreatinin Day42","Kreatinin Day43","Kreatinin Day44","Kreatinin Day45","Kreatinin Day46","Kreatinin Day47","Kreatinin Day48","Kreatinin Day49","Kreatinin Day50","Kreatinin Day51","Kreatinin Day52","Kreatinin Day53","Kreatinin Day54","Kreatinin Day55","Kreatinin Day56","Kreatinin Day57","Kreatinin Day58","Kreatinin Day59","Kreatinin Day60","Kreatinin Day61","Kreatinin Day62","Kreatinin Day63","Kreatinin Day64","Kreatinin Day65","Kreatinin Day66","Kreatinin Day67","Kreatinin Day68","Kreatinin Day69","Kreatinin Day70","Kreatinin Day71","Kreatinin Day72","Kreatinin Day73","Kreatinin Day74","Kreatinin Day75","Kreatinin Day76","Kreatinin Day77","Kreatinin Day78","Kreatinin Day79","Kreatinin Day80","Kreatinin Day81","Kreatinin Day82","Kreatinin Day83","Kreatinin Day84","Kreatinin Day85","Kreatinin Day86","Kreatinin Day87","Kreatinin Day88","Kreatinin Day89","Kreatinin Day90","Kreatinin Day91","Kreatinin Day92","Kreatinin Day93","Kreatinin Day94","Kreatinin Day95","Kreatinin Day96","Kreatinin Day97","Kreatinin Day98","Kreatinin Day99","Kreatinin Day100"))

upper_y_est <- tryCatch(
  quantile(cd_40to80g$mean_labread + cd_40to80g$sd_labread, 0.95, na.rm = TRUE) * 1.05,
  error = function(e) NA_real_
)

if (!is.finite(upper_y_est)) {
  upper_y_limit <- 1000
} else {
  upper_y_limit <- ceiling(upper_y_est / 100) * 100
}

step_size <- case_when(
  upper_y_limit <= 10 ~ 1,
  upper_y_limit <= 100 ~ 10,
  upper_y_limit <= 500 ~ 50,
  upper_y_limit <= 1000 ~ 100,
  upper_y_limit <= 3000 ~ 250,
  upper_y_limit <= 5000 ~ 500,
  upper_y_limit <= 10000 ~ 1000,
  TRUE ~ 1000000)

liver_ibu_kreatinin_full_labvlaues_for_40to80g_cumulativedose <- ggplot(cd_40to80g, aes(x = attribute, y = mean_labread, group = 1)) +
  geom_line() +
  geom_point() +
  geom_errorbar(aes(ymin = mean_labread, ymax = mean_labread + sd_labread), width = 0.2, color = "red") +
  geom_smooth(method = "loess", color = "lightgrey", size = 1, se = FALSE) +  # SEM error bars in red
  geom_text(aes(label = count), vjust = -1.5, size = 5) +  # Add counts as text labels    ####NEW####
  labs(title = "liver ibu_labvalues for 40g to 80g cumulative dose",  ###NEW###
       x = "Day of measurement",             ###NEW###
       y = "kreatinin (mg/dl)",
       ckreatinintion = "Red error bars: SD") +
  theme_classic() +
  theme(
     plot.title = element_text(margin = margin(b=10), color="black", face="bold", hjust = 0.5),
     axis.text.x = element_text(face="bold", angle = 45, hjust = 1))+
  scale_y_continuous(
# limits = c(0, upper_y_limit),
# breaks = seq(0, upper_y_limit, by = step_size)
  limits = c(0, max(li_kreatinin_dose_result_filtered$labreads, na.rm = TRUE)+0.5)
)

liver_ibu_kreatinin_full_labvlaues_for_40to80g_cumulativedose
dir.create("plots/kreatinin", showWarnings = FALSE)
svg("plots/kreatinin/liver_ibu_kreatinin_full_labvalues for 40g to 80g cumulative dose.svg", height = 6, width = 8)
print(liver_ibu_kreatinin_full_labvlaues_for_40to80g_cumulativedose)
dev.off()
```


##########################################
## dose time series for 80g to 160g####

```{r}
li_kreatinin_dose_result_filtered <- li_kreatinin_cd_dosegroups %>%
  filter(!grepl("kreatinin_|Kreatinin Day_Unknown", attribute)) %>%     
  filter(Dose_Group %in% c("80g to 160g")) 
  
cd_80to160g <- li_kreatinin_dose_result_filtered %>% 
  mutate(attribute = as.factor(attribute)) %>% 
  group_by(attribute) %>% 
  summarize(
    mean_labread = mean(labreads, na.rm = TRUE),
    sd_labread = sd(labreads, na.rm = TRUE),
    count= n())                                 ###NEW###
  
### for lineplot
cd_80to160g$attribute <- factor(cd_80to160g$attribute,levels = c("Kreatinin Day1", "Kreatinin Day2", "Kreatinin Day3","Kreatinin Day4","Kreatinin Day5", "Kreatinin Day6","Kreatinin Day7","Kreatinin Day8","Kreatinin Day9","Kreatinin Day10", "Kreatinin Day11","Kreatinin Day12","Kreatinin Day13","Kreatinin Day14","Kreatinin Day15","Kreatinin Day16","Kreatinin Day17","Kreatinin Day18","Kreatinin Day19","Kreatinin Day20","Kreatinin Day21","Kreatinin Day22","Kreatinin Day23","Kreatinin Day24","Kreatinin Day25","Kreatinin Day26","Kreatinin Day27","Kreatinin Day28","Kreatinin Day29","Kreatinin Day30","Kreatinin Day31","Kreatinin Day32","Kreatinin Day33","Kreatinin Day34","Kreatinin Day35","Kreatinin Day36","Kreatinin Day37","Kreatinin Day38","Kreatinin Day39","Kreatinin Day40","Kreatinin Day41","Kreatinin Day42","Kreatinin Day43","Kreatinin Day44","Kreatinin Day45","Kreatinin Day46","Kreatinin Day47","Kreatinin Day48","Kreatinin Day49","Kreatinin Day50","Kreatinin Day51","Kreatinin Day52","Kreatinin Day53","Kreatinin Day54","Kreatinin Day55","Kreatinin Day56","Kreatinin Day57","Kreatinin Day58","Kreatinin Day59","Kreatinin Day60","Kreatinin Day61","Kreatinin Day62","Kreatinin Day63","Kreatinin Day64","Kreatinin Day65","Kreatinin Day66","Kreatinin Day67","Kreatinin Day68","Kreatinin Day69","Kreatinin Day70","Kreatinin Day71","Kreatinin Day72","Kreatinin Day73","Kreatinin Day74","Kreatinin Day75","Kreatinin Day76","Kreatinin Day77","Kreatinin Day78","Kreatinin Day79","Kreatinin Day80","Kreatinin Day81","Kreatinin Day82","Kreatinin Day83","Kreatinin Day84","Kreatinin Day85","Kreatinin Day86","Kreatinin Day87","Kreatinin Day88","Kreatinin Day89","Kreatinin Day90","Kreatinin Day91","Kreatinin Day92","Kreatinin Day93","Kreatinin Day94","Kreatinin Day95","Kreatinin Day96","Kreatinin Day97","Kreatinin Day98","Kreatinin Day99","Kreatinin Day100"))

upper_y_est <- tryCatch(
  quantile(cd_80to160g$mean_labread + cd_80to160g$sd_labread, 0.95, na.rm = TRUE) * 1.05,
  error = function(e) NA_real_
)

if (!is.finite(upper_y_est)) {
  upper_y_limit <- 1000
} else {
  upper_y_limit <- ceiling(upper_y_est / 100) * 100
}

step_size <- case_when(
  upper_y_limit <= 10 ~ 1,
  upper_y_limit <= 100 ~ 10,
  upper_y_limit <= 500 ~ 50,
  upper_y_limit <= 1000 ~ 100,
  upper_y_limit <= 3000 ~ 250,
  upper_y_limit <= 5000 ~ 500,
  upper_y_limit <= 10000 ~ 1000,
  TRUE ~ 1000000)

liver_ibu_kreatinin_full_labvlaues_for_80to160g_cumulativedose <- ggplot(cd_80to160g, aes(x = attribute, y = mean_labread, group = 1)) +
  geom_line() +
  geom_point() +
  geom_errorbar(aes(ymin = mean_labread, ymax = mean_labread + sd_labread), width = 0.2, color = "red") +
  geom_smooth(method = "loess", color = "lightgrey", size = 1, se = FALSE) +  # SEM error bars in red
  geom_text(aes(label = count), vjust = -1.5, size = 5) +  # Add counts as text labels    ####NEW####
  labs(title = "liver ibu_labvalues for 80g to 160g cumulative dose",  ###NEW###
       x = "Day of measurement",             ###NEW###
       y = "kreatinin (mg/dl)",
       ckreatinintion = "Red error bars: SD") +
  theme_classic() +
  theme(
     plot.title = element_text(margin = margin(b=10), color="black", face="bold", hjust = 0.5),
     axis.text.x = element_text(face="bold", angle = 45, hjust = 1))+
  scale_y_continuous(
# limits = c(0, upper_y_limit),
# breaks = seq(0, upper_y_limit, by = step_size)
  limits = c(0, max(li_kreatinin_dose_result_filtered$labreads, na.rm = TRUE)+0.5)
)

liver_ibu_kreatinin_full_labvlaues_for_80to160g_cumulativedose
dir.create("plots/kreatinin", showWarnings = FALSE)
svg("plots/kreatinin/liver_ibu_kreatinin_full_labvalues for 80g to 160g cumulative dose.svg", height = 6, width = 8)
print(liver_ibu_kreatinin_full_labvlaues_for_80to160g_cumulativedose)
dev.off()
```


##########################################
## dose time series for 160g < Higher####

```{r}
li_kreatinin_dose_result_filtered <- li_kreatinin_cd_dosegroups %>%
  filter(!grepl("kreatinin_|Kreatinin Day_Unknown", attribute)) %>% 
  filter(Dose_Group %in% c("160g < Higher"))     

cd_higher160g <- li_kreatinin_dose_result_filtered %>% 
  mutate(attribute = as.factor(attribute)) %>% 
  group_by(attribute) %>% 
  summarize(
    mean_labread = mean(labreads, na.rm = TRUE),
    sd_labread = sd(labreads, na.rm = TRUE),
    count= n())                                 ###NEW###
  
### for lineplot
cd_higher160g$attribute <- factor(cd_higher160g$attribute,levels = c("Kreatinin Day1", "Kreatinin Day2", "Kreatinin Day3","Kreatinin Day4","Kreatinin Day5", "Kreatinin Day6","Kreatinin Day7","Kreatinin Day8","Kreatinin Day9","Kreatinin Day10", "Kreatinin Day11","Kreatinin Day12","Kreatinin Day13","Kreatinin Day14","Kreatinin Day15","Kreatinin Day16","Kreatinin Day17","Kreatinin Day18","Kreatinin Day19","Kreatinin Day20","Kreatinin Day21","Kreatinin Day22","Kreatinin Day23","Kreatinin Day24","Kreatinin Day25","Kreatinin Day26","Kreatinin Day27","Kreatinin Day28","Kreatinin Day29","Kreatinin Day30","Kreatinin Day31","Kreatinin Day32","Kreatinin Day33","Kreatinin Day34","Kreatinin Day35","Kreatinin Day36","Kreatinin Day37","Kreatinin Day38","Kreatinin Day39","Kreatinin Day40","Kreatinin Day41","Kreatinin Day42","Kreatinin Day43","Kreatinin Day44","Kreatinin Day45","Kreatinin Day46","Kreatinin Day47","Kreatinin Day48","Kreatinin Day49","Kreatinin Day50","Kreatinin Day51","Kreatinin Day52","Kreatinin Day53","Kreatinin Day54","Kreatinin Day55","Kreatinin Day56","Kreatinin Day57","Kreatinin Day58","Kreatinin Day59","Kreatinin Day60","Kreatinin Day61","Kreatinin Day62","Kreatinin Day63","Kreatinin Day64","Kreatinin Day65","Kreatinin Day66","Kreatinin Day67","Kreatinin Day68","Kreatinin Day69","Kreatinin Day70","Kreatinin Day71","Kreatinin Day72","Kreatinin Day73","Kreatinin Day74","Kreatinin Day75","Kreatinin Day76","Kreatinin Day77","Kreatinin Day78","Kreatinin Day79","Kreatinin Day80","Kreatinin Day81","Kreatinin Day82","Kreatinin Day83","Kreatinin Day84","Kreatinin Day85","Kreatinin Day86","Kreatinin Day87","Kreatinin Day88","Kreatinin Day89","Kreatinin Day90","Kreatinin Day91","Kreatinin Day92","Kreatinin Day93","Kreatinin Day94","Kreatinin Day95","Kreatinin Day96","Kreatinin Day97","Kreatinin Day98","Kreatinin Day99","Kreatinin Day100"))

upper_y_est <- tryCatch(
  quantile(cd_higher160g$mean_labread + cd_higher160g$sd_labread, 0.95, na.rm = TRUE) * 1.05,
  error = function(e) NA_real_
)

if (!is.finite(upper_y_est)) {
  upper_y_limit <- 1000
} else {
  upper_y_limit <- ceiling(upper_y_est / 100) * 100
}

step_size <- case_when(
  upper_y_limit <= 10 ~ 1,
  upper_y_limit <= 100 ~ 10,
  upper_y_limit <= 500 ~ 50,
  upper_y_limit <= 1000 ~ 100,
  upper_y_limit <= 3000 ~ 250,
  upper_y_limit <= 5000 ~ 500,
  upper_y_limit <= 10000 ~ 1000,
  TRUE ~ 1000000)

liver_ibu_kreatinin_full_labvlaues_for_higher160g_cumulativedose <- ggplot(cd_higher160g, aes(x = attribute, y = mean_labread, group = 1)) +
  geom_line() +
  geom_point() +
  geom_errorbar(aes(ymin = mean_labread, ymax = mean_labread + sd_labread), width = 0.2, color = "red") +
  geom_smooth(method = "loess", color = "lightgrey", size = 1, se = FALSE) +  # SEM error bars in red
  geom_text(aes(label = count), vjust = -1.5, size = 5) +  # Add counts as text labels    ####NEW####
  labs(title = "liver ibu_labvalues for higher than 160g cumulative dose",  ###NEW###
       x = "Day of measurement",             ###NEW###
       y = "kreatinin (mg/dl)",
       ckreatinintion = "Red error bars: SD") +
  theme_classic() +
  theme(
     plot.title = element_text(margin = margin(b=10), color="black", face="bold", hjust = 0.5),
     axis.text.x = element_text(face="bold", angle = 45, hjust = 1))+
  scale_y_continuous(
# limits = c(0, upper_y_limit),
# breaks = seq(0, upper_y_limit, by = step_size)
  limits = c(0, max(li_kreatinin_dose_result_filtered$labreads, na.rm = TRUE)+0.5)
)

liver_ibu_kreatinin_full_labvlaues_for_higher160g_cumulativedose
dir.create("plots/kreatinin", showWarnings = FALSE)
svg("plots/kreatinin/liver_ibu_kreatinin_full_labvalues for higher than 160g cumulative dose.svg", height = 6, width = 8)
print(liver_ibu_kreatinin_full_labvlaues_for_higher160g_cumulativedose)
dev.off()
```





####regression plots ################################################################################
### Daily dose ####################################################################################
####################################################################################
### polynomial regression for daily doses for all labvalues #########
```{r}
# Polynomiale Regression 2. Ordnung (quadratisch)
lm_model_cd_poly <- lm(labreads ~ poly(dailydose, 2, raw = TRUE), data = li_kreatinin_dose_result1)

# Koeffizienten extrahieren
coefs <- coef(lm_model_cd_poly)
summary_model <- summary(lm_model_cd_poly)
r_squared <- summary_model$r.squared
p_values <- summary_model$coefficients[, "Pr(>|t|)"]

# P-Wert berechnen
fstat <- summary_model$fstatistic  
                  pvalue_raw <- pf(fstat[1], fstat[2], fstat[3], lower.tail = FALSE)
                   # Dynamische Formatierung des P-Werts
format_pvalue <- function(p) {   if (p < 0.001) {     format(p, scientific = TRUE, digits = 2)   } else {     format(round(p, 4), nsmall = 4)   } }
pvalue <- format_pvalue(pvalue_raw)

# Info-Text für die Grafik
info_text <- paste0(   "y = ", round(coefs[1], 2), " + ", round(coefs[2], 2), "x + ", round(coefs[3], 7),  "\n", "R² = ", round(r_squared, 2), "\n",  "p = ", pvalue )

# Plot
liver_ibu_kreatinin_full_polynomial_regression_for_daily_doses_for_all_labvalues <- ggplot(li_kreatinin_dose_result1, aes(x = Parameter, y = labreads)) +
  geom_point(color = "blue", size = 2) +    
  geom_smooth(method = "lm", formula = y ~ poly(x, 2, raw = TRUE), se = TRUE, 
              color = "red", linetype = "dashed") +
  scale_y_log10(
    breaks = c(0.1,0.5,0.8,1,1.5),
    labels = scales::label_number(big.mark = ".", decimal.mark = ",")
  ) +
  labs(
    title = "liver ibu_kreatinin_full_polynomial regression for daily doses for all labvalues",
    x = "Daily dose (mg)",
    y = "kreatinin (mg/dl) (log-scale)"
  ) +
  coord_cartesian(clip = "off") +
  annotate("text", x = Inf, y = Inf, label = info_text,
           hjust = 1.05, vjust = 2.5, size = 5, color = "black") +
  
           
  theme_classic() +
  theme(
    axis.text.x = element_text(angle = 45, hjust = 1),
    plot.margin = margin(t = 30, r = 30, b = 20, l = 20)
  )

summary(lm_model_cd_poly)
liver_ibu_kreatinin_full_polynomial_regression_for_daily_doses_for_all_labvalues
dir.create("plots/kreatinin", showWarnings = FALSE)
svg("plots/kreatinin/liver ibu_kreatinin_full_polynomial regression for daily doses for all labvalues.svg", height = 6, width = 8)
print(liver_ibu_kreatinin_full_polynomial_regression_for_daily_doses_for_all_labvalues)
dev.off()
```


```{r}
li_kreatinin_dose_result1_count <- li_kreatinin_dose_result1 %>%
  group_by(`Edited_BfArM Nummer2`) %>%
  mutate(
    labvalue_count = n(),  # Anzahl der Messwerte pro Patient
  ) %>%
  ungroup()
li_kreatinin_dose_result1_count
```


### polynomial regression for patients with 1 labvalue #########
```{r}
# Filter nur Patienten mit labvalue_count == 1
li_kreatinin_dose_result1_count_filtered <- li_kreatinin_dose_result1_count %>%
  filter(labvalue_count == 1)

# Polynomiale Regression 2. Ordnung (quadratisch)
lm_model_cd_poly <- lm(labreads ~ poly(dailydose, 2, raw = TRUE), data = li_kreatinin_dose_result1_count_filtered)

# Koeffizienten extrahieren
coefs <- coef(lm_model_cd_poly)
summary_model <- summary(lm_model_cd_poly)
r_squared <- summary_model$r.squared
p_values <- summary_model$coefficients[, "Pr(>|t|)"]

# P-Wert berechnen
fstat <- summary_model$fstatistic  
                  pvalue_raw <- pf(fstat[1], fstat[2], fstat[3], lower.tail = FALSE)
                   # Dynamische Formatierung des P-Werts
format_pvalue <- function(p) {   if (p < 0.001) {     format(p, scientific = TRUE, digits = 2)   } else {     format(round(p, 4), nsmall = 4)   } }
pvalue <- format_pvalue(pvalue_raw)

# Info-Text für die Grafik
info_text <- paste0(   "y = ", round(coefs[1], 2), " + ", round(coefs[2], 2), "x + ", round(coefs[3], 7),  "\n", "R² = ", round(r_squared, 2), "\n",  "p = ", pvalue )

# Plot
liver_ibu_kreatinin_full_polynomial_regression_for_daily_doses_for_patients_with_1_labvalue <- ggplot(li_kreatinin_dose_result1_count_filtered, aes(x = Parameter, y = labreads)) +
  geom_point(color = "blue", size = 2) +    
  geom_smooth(method = "lm", formula = y ~ poly(x, 2, raw = TRUE), se = TRUE, 
              color = "red", linetype = "dashed") +
  scale_y_log10(
    breaks = c(0.1,0.5,0.8,1,1.5),
    labels = scales::label_number(big.mark = ".", decimal.mark = ",")
  ) +
  labs(
    title = "liver ibu_kreatinin_full_polynomial regression for daily doses for patients with 1 labvalue",
    x = "Daily dose (mg)",
    y = "kreatinin (mg/dl) (log-scale)"
  ) +
  coord_cartesian(clip = "off") +
  annotate("text", x = Inf, y = Inf, label = info_text,
           hjust = 1.05, vjust = 2.5, size = 5, color = "black") +
  
           
  theme_classic() +
  theme(
    axis.text.x = element_text(angle = 45, hjust = 1),
    plot.margin = margin(t = 30, r = 30, b = 20, l = 20)
  )

summary(lm_model_cd_poly)
liver_ibu_kreatinin_full_polynomial_regression_for_daily_doses_for_patients_with_1_labvalue
dir.create("plots/kreatinin", showWarnings = FALSE)
svg("plots/kreatinin/liver ibu_kreatinin_full_polynomial regression for daily doses for patients with 1 labvalue.svg", height = 6, width = 8)
print(liver_ibu_kreatinin_full_polynomial_regression_for_daily_doses_for_patients_with_1_labvalue)
dev.off()
```


################################################################################
#### count patients per day for the time course group ##########################
```{r}
li_kreatinin_dose_result1_count %>% 
  filter(labvalue_count != 1) %>% 
  group_by(attribute) %>% 
  summarize(n = n(), .groups = "drop") %>% 
  arrange(n) #%>% 
  #filter(attribute == "Kreatinin Day3")
  
```


####regression plots ################################################################################
### Cumulative Dose ##################################################################
####################################################################################

### polynomial regression for cumulative doses for all labvalues #########
```{r}
# Polynomiale Regression 2. Ordnung (quadratisch)
lm_model_cd_poly <- lm(labreads ~ poly(Parameter, 2, raw = TRUE), data = li_kreatinin_cd)

# Koeffizienten extrahieren
coefs <- coef(lm_model_cd_poly)
summary_model <- summary(lm_model_cd_poly)
r_squared <- summary_model$r.squared
p_values <- summary_model$coefficients[, "Pr(>|t|)"]

# P-Wert berechnen
fstat <- summary_model$fstatistic  
                  pvalue_raw <- pf(fstat[1], fstat[2], fstat[3], lower.tail = FALSE)
                   # Dynamische Formatierung des P-Werts
format_pvalue <- function(p) {   if (p < 0.001) {     format(p, scientific = TRUE, digits = 2)   } else {     format(round(p, 4), nsmall = 4)   } }
pvalue <- format_pvalue(pvalue_raw)

# Info-Text für die Grafik
info_text <- paste0(   "y = ", round(coefs[1], 2), " + ", round(coefs[2], 2), "x + ", round(coefs[3], 7),  "\n", "R² = ", round(r_squared, 2), "\n",  "p = ", pvalue )

# Plot
liver_ibu_kreatinin_full_polynomial_regression_for_cumulative_doses_for_all_labvalues <- ggplot(li_kreatinin_cd, aes(x = Parameter, y = labreads)) +
  geom_point(color = "blue", size = 2) +    
  geom_smooth(method = "lm", formula = y ~ poly(x, 2, raw = TRUE), se = TRUE, 
              color = "red", linetype = "dashed") +
  scale_x_log10(
    breaks = c(0.1,0.5,0.8,1,1.5),
    labels = scales::label_number(big.mark = ".", decimal.mark = ",")
  ) +
  scale_y_log10(
    breaks = c(0.1,0.5,0.8,1,1.5),
    labels = scales::label_number(big.mark = ".", decimal.mark = ",")
  ) +
  labs(
    title = "liver ibu_kreatinin_full_polynomial regression for cumulative doses for all labvalues",
    x = "Cumulative dose (mg) (log-scale)",
    y = "kreatinin (mg/dl) (log-scale)"
  ) +
  coord_cartesian(clip = "off") +
  annotate("text", x = Inf, y = Inf, label = info_text,
           hjust = 1.05, vjust = 2.5, size = 5, color = "black") +
  
           
  theme_classic() +
  theme(
    axis.text.x = element_text(angle = 45, hjust = 1),
    plot.margin = margin(t = 30, r = 30, b = 20, l = 20)
  )

summary(lm_model_cd_poly)
liver_ibu_kreatinin_full_polynomial_regression_for_cumulative_doses_for_all_labvalues
dir.create("plots/kreatinin", showWarnings = FALSE)
svg("plots/kreatinin/liver ibu_kreatinin_full_polynomial regression for cumulative dose doses for all labvalues.svg", height = 6, width = 8)
print(liver_ibu_kreatinin_full_polynomial_regression_for_cumulative_doses_for_all_labvalues)
dev.off()
```


```{r}
library(dplyr)

li_kreatinin_cd_count <- li_kreatinin_cd %>%
  group_by(`Edited_BfArM Nummer2`) %>%
  mutate(
    labvalue_count = n(),  # Anzahl der Messwerte pro Patient
  ) %>%
  ungroup()
li_kreatinin_cd_count
```


### polynomial regression for patients with 1 labvalue #########
```{r}
# Filter nur Patienten mit labvalue_count == 1
li_kreatinin_cd_count_filtered <- li_kreatinin_cd_count %>%
  filter(labvalue_count == 1)

# Polynomiale Regression 2. Ordnung (quadratisch)
lm_model_cd_poly <- lm(labreads ~ poly(Parameter, 2, raw = TRUE), data = li_kreatinin_cd_count_filtered)

# Koeffizienten extrahieren
coefs <- coef(lm_model_cd_poly)
summary_model <- summary(lm_model_cd_poly)
r_squared <- summary_model$r.squared
p_values <- summary_model$coefficients[, "Pr(>|t|)"]

# P-Wert berechnen
fstat <- summary_model$fstatistic  
                  pvalue_raw <- pf(fstat[1], fstat[2], fstat[3], lower.tail = FALSE)
                   # Dynamische Formatierung des P-Werts
format_pvalue <- function(p) {   if (p < 0.001) {     format(p, scientific = TRUE, digits = 2)   } else {     format(round(p, 4), nsmall = 4)   } }
pvalue <- format_pvalue(pvalue_raw)

# Info-Text für die Grafik
info_text <- paste0(   "y = ", round(coefs[1], 2), " + ", round(coefs[2], 2), "x + ", round(coefs[3], 7),  "\n", "R² = ", round(r_squared, 2), "\n",  "p = ", pvalue )

# Plot
liver_ibu_kreatinin_full_polynomial_regression_for_cumulative_doses_for_patients_with_1_labvalue <- ggplot(li_kreatinin_cd_count_filtered, aes(x = Parameter, y = labreads)) +
  geom_point(color = "blue", size = 2) +    
  geom_smooth(method = "lm", formula = y ~ poly(x, 2, raw = TRUE), se = TRUE, 
              color = "red", linetype = "dashed") +
  scale_y_log10(
    breaks = c(0.1,0.5,0.8,1,1.5),
    labels = scales::label_number(big.mark = ".", decimal.mark = ",")
  ) +
   scale_x_log10(
    breaks = c(0.1,0.5,0.8,1,1.5),
    labels = scales::label_number(big.mark = ".", decimal.mark = ",")
  ) +
  labs(
    title = "liver ibu_kreatinin_full_polynomial regression for cumulative doses for patients with 1 labvalue",
    x = "Cumulative dose (mg) (log-scale)",
    y = "kreatinin (mg/dl) (log-scale)"
  ) +
  coord_cartesian(clip = "off") +
  annotate("text", x = Inf, y = Inf, label = info_text,
           hjust = 1.05, vjust = 2.5, size = 5, color = "black") +
  
           
  theme_classic() +
  theme(
    axis.text.x = element_text(angle = 45, hjust = 1),
    plot.margin = margin(t = 30, r = 30, b = 20, l = 20)
  )

summary(lm_model_cd_poly)
liver_ibu_kreatinin_full_polynomial_regression_for_cumulative_doses_for_patients_with_1_labvalue
dir.create("plots/kreatinin", showWarnings = FALSE)
svg("plots/kreatinin/liver ibu_kreatinin_full_polynomial regression for cumulative doses for patients with 1 labvalue.svg", height = 6, width = 8)
print(liver_ibu_kreatinin_full_polynomial_regression_for_cumulative_doses_for_patients_with_1_labvalue)
dev.off()
```


################################################################################
#### count patients per day for the time course group ##########################
```{r}
li_kreatinin_cd_count %>% 
  filter(labvalue_count != 1) %>% 
  group_by(attribute) %>% 
  summarize(n = n(), .groups = "drop") %>% 
  arrange(n) #%>% 
  #filter(attribute == "Kreatinin Day3")
  
```

