---
title: "Untitled"
output: html_document
date: "2025-09-30"
---

```{r} 
library(tidyverse)
library(readxl)
library(dlookr)
library(reshape2)
library(ggstatsplot)
library(dplyr)
library(ggplot2)
library(performance)
library(car)
```

```{r}
setwd("E:/Daten(x)/Daten(lw-r)/Abc/Doktorarbeit SJS/Analyse R-Statistics/comp dose_labvalues")

dose_data <- read_excel("Dose table_assumed_full.xlsx", sheet = 2)  

dose_data
```

```{r}
kreatinin_dosedata <- left_join(kreatinin_full,dose_data, by = ("Edited_BfArM Nummer2")) %>% 
  dplyr::select(!8)
kreatinin_dosedata
```

```{r}
dd_amount <- kreatinin_dosedata %>%
  filter(Kathegorie == "Häufigkeit der Einnahme pro Tag")%>%
  rename("numberofdose" = "Parameter") %>%  
  dplyr::select(1,6,8)

dd_amount
```

```{r}

lp_kreatinin_dose_result <- left_join(kreatinin_dosedata,dd_amount, by = ("Edited_BfArM Nummer2")) %>%
  filter(Treatment.x == "Leber_Para") %>% 
  filter(!grepl("_From Start|_From start|DBS", attribute)) %>% 
  filter(Kathegorie.x == "Dosis (Mg/Verabreichung)" & Treatment.y == "Paracetamol") %>%
  mutate(dailydose = Parameter*numberofdose) %>%
  mutate(dailydose = as.numeric(as.character(dailydose))) %>%
  group_by(dailydose) %>%
  distinct()
  #drop_na(numberofdose)

lp_kreatinin_dose_result1 <- lp_kreatinin_dose_result[
  lp_kreatinin_dose_result$`Edited_BfArM Nummer2` != "93008468" & 
  lp_kreatinin_dose_result$`Edited_BfArM Nummer2` != "4000702", 
]

lp_kreatinin_dose_result1 <- mutate(lp_kreatinin_dose_result1, dailydose = ifelse(dailydose == 200, 400, dailydose))
lp_kreatinin_dose_result1 <- mutate(lp_kreatinin_dose_result1, dailydose = ifelse(dailydose == 390, 400, dailydose))
lp_kreatinin_dose_result1 <- mutate(lp_kreatinin_dose_result1, dailydose = ifelse(dailydose == 1600, 1800, dailydose))


print(lp_kreatinin_dose_result1)


```

```{r}

dose_summary_data <- lp_kreatinin_dose_result  %>% #filter(gender == "Female") %>% ## change (male and female for data to make graph)
  group_by(attribute) %>%
  summarize(
    mean_labread = mean(labreads, na.rm = TRUE),
    sd_labread = sd(labreads, na.rm = TRUE),
    sem_labread = sd(labreads, na.rm = TRUE) / sqrt(n())
  )
#max_value <- max(dose_summary_data$mean_labread + dose_summary_data$sem_labread, na.rm = TRUE)
#breaks_up_to_500 <- seq(0, 500, by = 100)
#additional_breaks <- if (max_value > 500) seq(600, max_value, by = 300) else numeric(0)
#all_breaks <- c(breaks_up_to_500, additional_breaks)
#dose_summary_data
```

```{r}
lp_kreatinin_dose_result$Parameter <- factor(lp_kreatinin_dose_result$dailydose,levels = c("500","1000","1500","2000","3000","4000"))
```

```{r}
library(dlookr)
lp_kreatinin_dose_result %>% 
  group_by(dailydose) %>% 
  normality(labreads)
```


```{r}
# 1. Filtere relevante Dosen
lp_kreatinin_dose_result2 <- lp_kreatinin_dose_result %>%
  filter(Parameter %in% c(500,1000,1500,2000,3000,4000)) %>%
  mutate(dailydose = factor(dailydose, levels = c(500,1000,1500,2000,3000,4000)))  # als Faktor festlegen

# 2. Zähle Patienten pro Dosisgruppe
lp_kreatinin_dose_result2_count <- lp_kreatinin_dose_result2 %>% 
  group_by(dailydose) %>%
  summarize(
    n_patients = n_distinct(`Edited_BfArM Nummer2`),  
    ymax = max(labreads, na.rm = TRUE),
    .groups = "drop"
  ) %>%
  mutate(dailydose = factor(dailydose, levels = c(500,1000,1500,2000,3000,4000)))  # Faktor auch hier

# 3. Boxplot erstellen
lp_kreatinin_dose_result_boxplot <- lp_kreatinin_dose_result2 %>% 
  ggplot(aes(x = dailydose, y = labreads)) +
  geom_boxplot() +
  geom_jitter(color = "red", width = 0.2, height = 0) +
  geom_text(data = lp_kreatinin_dose_result2_count, 
            aes(x = dailydose, 
                y = ymax, 
                label = paste0("n=", n_patients)),  
            color = "blue", 
            vjust = -0.5) +
  labs(
    x = "Daily dose (mg)",
    y = "kreatinin (mg/dl)",
    title = "liver para_boxplot for daily doses"
  ) +
  theme_classic() +
  theme(
    plot.title = element_text(size = 10, hjust = 0.5),
    axis.text.x = element_text(face = "bold")
  )

# 4. Grafik speichern
dir.create("plots/kreatinin", showWarnings = FALSE)
svg("plots/kreatinin/liver_para_kreatinin_full_boxplot plot for daily doses.svg", height = 6, width = 8)
print(lp_kreatinin_dose_result_boxplot)
dev.off()

```


```{r}
library(dplyr)

# Filter and prepare data
filtered_data <- lp_kreatinin_dose_result %>% 
  filter(dailydose %in% c(500,1000,1500,2000,3000,4000)) %>%
  mutate(dailydose = as.factor(dailydose))

# Perform ANOVA
anova_result <- aov(labreads ~ dailydose, data = filtered_data)

# Print summary of the ANOVA result
summary(anova_result)
# Perform Tukey's HSD post-hoc test
tukey_result <- TukeyHSD(anova_result)

# Print summary of the Tukey's HSD result
print(tukey_result)



```


```{r}
# Schritt 1: Anzahl einzigartiger Patienten pro Diabetes-Gruppe berechnen
dd <- lp_kreatinin_dose_result %>%
  filter(dailydose %in% c(500,1000,1500,2000,3000,4000)) %>%
  mutate(dailydose = factor(dailydose, levels = c(500,1000,1500,2000,3000,4000)))

n_patients <- dd %>%
  distinct(`Edited_BfArM Nummer2`, dailydose) %>%  # nur einzigartige Patienten
  count(dailydose, name = "n") %>%
  mutate(label = paste0("N = ", n))

# Schritt 2: ggbetweenstats-Plot erstellen
plot_without_count <- ggbetweenstats(
  data = dd,
  x = "dailydose",
  y = "labreads",
  type = "np",  # non-parametrisch
  title = "liver para_violin plot for daily doses",
  xlab = "Daily dose (mg)",
  ylab = "kreatinin (mg/dl)",
  messages = FALSE)

# Schritt 3: N-Werte oberhalb der Violinenplots einfügen
liver_para_kreatinin_full_violin_plot_for_daily_doses <- plot_without_count+ 
  geom_text(
    data = n_patients,
    aes(x = dailydose, 
        y = max(dd$labreads, na.rm = TRUE) * 1.05,  # Position leicht oberhalb
        label = label),
    inherit.aes = FALSE,
    size = 4
  )
liver_para_kreatinin_full_violin_plot_for_daily_doses
dir.create("plots/kreatinin", showWarnings = FALSE)
svg("plots/kreatinin/liver_para_kreatinin_full_violin plot for daily doses.svg", height = 6, width = 8)
print(liver_para_kreatinin_full_violin_plot_for_daily_doses)
dev.off()
```

```{r}
dd %>% 
  group_by(dailydose) %>% 
  normality(labreads)

dd %>% 
  leveneTest(labreads ~ dailydose, data = .)
```


```{}
# Welch-ANOVA durchführen
welch_result <- oneway.test(labreads ~ dailydose, 
                            data = dd, 
                            var.equal = FALSE)

# Violinplot mit ggbetweenstats: type = "parametric" (führt Welch-ANOVA durch)
plot_mean_violin <- ggbetweenstats(
  data = dd,
  x = dailydose,
  y = labreads,
  type = "parametric",         # Wichtig: führt Welch-ANOVA durch
  mean.ci = TRUE,              # zeigt Mittelwert mit Konfidenzintervall
  title = "liver para_violin plot for daily doses with Welch ANOVA",
  xlab = "Daily dose (mg)",
  ylab = "kreatinin (mg/dl)",
  messages = FALSE
)
liver_para_kreatinin_full_violin_plot_for_daily_doses_with_welch_anova <- plot_mean_violin+ 
  geom_text(
    data = n_patients,
    aes(x = dailydose, 
        y = max(dd$labreads, na.rm = TRUE) * 1.05,  # Position leicht oberhalb
        label = label),
    inherit.aes = FALSE,
    size = 4
  )
liver_para_kreatinin_full_violin_plot_for_daily_doses_with_welch_anova

dir.create("plots/kreatinin", showWarnings = FALSE)
svg("plots/kreatinin/liver_para_kreatinin_full_violin_plot_for_daily_doses_with_welch_anova.svg", height = 6, width = 8)
print(liver_para_kreatinin_full_violin_plot_for_daily_doses_with_welch_anova)
dev.off()

```


### Kruskal-Wallis for TCP for Day1 ############################################
```{r}
library(dplyr)
library(ggstatsplot)

# Schritt 1: Daten filtern
dd_day1 <- lp_kreatinin_dose_result1 %>%
  drop_na(numberofdose) %>%
  filter(attribute == "Kreatinin Day1") %>%
  filter(Parameter %in% c(500,1000,1500,2000,3000,4000)) %>%
  mutate(dailydose = factor(dailydose, levels = c(500,1000,1500,2000,3000,4000)))

# Schritt 2: Patientenzahl pro Dosis
n_patients <- dd_day1 %>%
  distinct(`Edited_BfArM Nummer2`, dailydose) %>%
  count(dailydose, name = "n") %>%
  mutate(label = paste0("N = ", n))

# Schritt 3: Violinplot erstellen
plot_without_count <- ggbetweenstats(
  data = dd_day1,
  x = dailydose,
  y = labreads,
  type = "np",
  title = "liver para_violin plot for daily doses at day 1",
  xlab = "Daily dose (mg)",
  ylab = "kreatinin (mg/dl)",
  messages = FALSE
)

# Schritt 4: N-Labels hinzufügen
# Positionierung etwas oberhalb der maximalen y-Werte
max_y <- max(dd_day1$labreads, na.rm = TRUE)

liver_para_kreatinin_full_violin_plot_for_daily_doses_at_day1 <- plot_without_count + 
  geom_text(
    data = n_patients,
    aes(
      x = dailydose,  # jetzt als Faktor
      y = max_y * 1.05,
      label = label
    ),
    inherit.aes = FALSE,
    size = 4
  )

# Schritt 5: Speichern
liver_para_kreatinin_full_violin_plot_for_daily_doses_at_day1
dir.create("plots/kreatinin", showWarnings = FALSE)
svg("plots/kreatinin/liver para_kreatinin_full_violin plot for daily doses for TCP at day 1.svg", height = 6, width = 8)
print(liver_para_kreatinin_full_violin_plot_for_daily_doses_at_day1)
dev.off()

```

```{r}
dd_day1 %>% 
  group_by(dailydose) %>% 
  normality(labreads)

dd_day1 %>% 
  leveneTest(labreads ~ dailydose, data = .)
```


### Kruskal-Wallis for TCP for Day2 ############################################
```{r}
library(dplyr)
library(ggstatsplot)

# Schritt 1: Daten filtern
dd_day2 <- lp_kreatinin_dose_result1 %>%
  drop_na(numberofdose) %>%
  filter(attribute == "Kreatinin Day2") %>%
  filter(Parameter %in% c(500,1000,1500,2000,3000,4000)) %>%
  mutate(dailydose = factor(dailydose, levels = c(500,1000,1500,2000,3000,4000)))

# Schritt 2: Patientenzahl pro Dosis
n_patients <- dd_day2 %>%
  distinct(`Edited_BfArM Nummer2`, dailydose) %>%
  count(dailydose, name = "n") %>%
  mutate(label = paste0("N = ", n))

# Schritt 3: Violinplot erstellen
plot_without_count <- ggbetweenstats(
  data = dd_day2,
  x = dailydose,
  y = labreads,
  type = "np",
  title = "liver para_violin plot for daily doses at day 2",
  xlab = "Daily dose (mg)",
  ylab = "kreatinin (mg/dl)",
  messages = FALSE
)

# Schritt 4: N-Labels hinzufügen
# Positionierung etwas oberhalb der maximalen y-Werte
max_y <- max(dd_day2$labreads, na.rm = TRUE)

liver_para_kreatinin_full_violin_plot_for_daily_doses_at_day2 <- plot_without_count + 
  geom_text(
    data = n_patients,
    aes(
      x = dailydose,  # jetzt als Faktor
      y = max_y * 1.05,
      label = label
    ),
    inherit.aes = FALSE,
    size = 4
  )

# Schritt 5: Speichern
liver_para_kreatinin_full_violin_plot_for_daily_doses_at_day2
dir.create("plots/kreatinin", showWarnings = FALSE)
svg("plots/kreatinin/liver para_kreatinin_full_violin plot for daily doses for TCP at day 2.svg", height = 6, width = 8)
print(liver_para_kreatinin_full_violin_plot_for_daily_doses_at_day2)
dev.off()

```

```{r}
dd_day2 %>% 
  group_by(dailydose) %>% 
  normality(labreads)

dd_day2 %>% 
  leveneTest(labreads ~ dailydose, data = .)
```


### Kruskal-Wallis for TCP for Day3 ############################################
```{r}
library(dplyr)
library(ggstatsplot)

# Schritt 1: Daten filtern
dd_day3 <- lp_kreatinin_dose_result1 %>%
  drop_na(numberofdose) %>%
  filter(attribute == "Kreatinin Day3") %>%
  filter(Parameter %in% c(500,1000,1500,2000,3000,4000)) %>%
  mutate(dailydose = factor(dailydose, levels = c(500,1000,1500,2000,3000,4000)))

# Schritt 2: Patientenzahl pro Dosis
n_patients <- dd_day3 %>%
  distinct(`Edited_BfArM Nummer2`, dailydose) %>%
  count(dailydose, name = "n") %>%
  mutate(label = paste0("N = ", n))

# Schritt 3: Violinplot erstellen
plot_without_count <- ggbetweenstats(
  data = dd_day3,
  x = dailydose,
  y = labreads,
  type = "np",
  title = "liver para_violin plot for daily doses at day 3",
  xlab = "Daily dose (mg)",
  ylab = "kreatinin (mg/dl)",
  messages = FALSE
)

# Schritt 4: N-Labels hinzufügen
# Positionierung etwas oberhalb der maximalen y-Werte
max_y <- max(dd_day3$labreads, na.rm = TRUE)

liver_para_kreatinin_full_violin_plot_for_daily_doses_at_day3 <- plot_without_count + 
  geom_text(
    data = n_patients,
    aes(
      x = dailydose,  # jetzt als Faktor
      y = max_y * 1.05,
      label = label
    ),
    inherit.aes = FALSE,
    size = 4
  )

# Schritt 5: Speichern
liver_para_kreatinin_full_violin_plot_for_daily_doses_at_day3
dir.create("plots/kreatinin", showWarnings = FALSE)
svg("plots/kreatinin/liver para_kreatinin_full_violin plot for daily doses for TCP at day 3.svg", height = 6, width = 8)
print(liver_para_kreatinin_full_violin_plot_for_daily_doses_at_day3)
dev.off()

```

```{r}
dd_day3 %>% 
  group_by(dailydose) %>% 
  normality(labreads)

dd_day3 %>% 
  leveneTest(labreads ~ dailydose, data = .)
```


##########################################
## dose time series for 500mg####

```{r}
lp_kreatinin_dose_result_filtered <- lp_kreatinin_dose_result %>%
  filter(!grepl("Kreatinin_|Kreatinin Day_Unknown", attribute)) %>% 
  filter(dailydose %in% c(500)) 

dd_500mg <- lp_kreatinin_dose_result_filtered %>% 
  mutate(attribute = as.factor(attribute)) %>% 
  group_by(attribute) %>% 
  summarize(
    mean_labread = mean(labreads, na.rm = TRUE),
    sd_labread = sd(labreads, na.rm = TRUE),
    count= n())                                 ###NEW###
  
### for lineplot
dd_500mg$attribute <- factor(dd_500mg$attribute,levels = c("Kreatinin Day1", "Kreatinin Day2", "Kreatinin Day3","Kreatinin Day4","Kreatinin Day5", "Kreatinin Day6","Kreatinin Day7","Kreatinin Day8","Kreatinin Day9","Kreatinin Day10", "Kreatinin Day11","Kreatinin Day12","Kreatinin Day13","Kreatinin Day14","Kreatinin Day15","Kreatinin Day16","Kreatinin Day17","Kreatinin Day18","Kreatinin Day19","Kreatinin Day20","Kreatinin Day21","Kreatinin Day22","Kreatinin Day23","Kreatinin Day24","Kreatinin Day25","Kreatinin Day26","Kreatinin Day27","Kreatinin Day28","Kreatinin Day29","Kreatinin Day30","Kreatinin Day31","Kreatinin Day32","Kreatinin Day33","Kreatinin Day34","Kreatinin Day35","Kreatinin Day36","Kreatinin Day37","Kreatinin Day38","Kreatinin Day39","Kreatinin Day40","Kreatinin Day41","Kreatinin Day42","Kreatinin Day43","Kreatinin Day44","Kreatinin Day45","Kreatinin Day46","Kreatinin Day47","Kreatinin Day48","Kreatinin Day49","Kreatinin Day50","Kreatinin Day51","Kreatinin Day52","Kreatinin Day53","Kreatinin Day54","Kreatinin Day55","Kreatinin Day56","Kreatinin Day57","Kreatinin Day58","Kreatinin Day59","Kreatinin Day60","Kreatinin Day61","Kreatinin Day62","Kreatinin Day63","Kreatinin Day64","Kreatinin Day65","Kreatinin Day66","Kreatinin Day67","Kreatinin Day68","Kreatinin Day69","Kreatinin Day70","Kreatinin Day71","Kreatinin Day72","Kreatinin Day73","Kreatinin Day74","Kreatinin Day75","Kreatinin Day76","Kreatinin Day77","Kreatinin Day78","Kreatinin Day79","Kreatinin Day80","Kreatinin Day81","Kreatinin Day82","Kreatinin Day83","Kreatinin Day84","Kreatinin Day85","Kreatinin Day86","Kreatinin Day87","Kreatinin Day88","Kreatinin Day89","Kreatinin Day90","Kreatinin Day91","Kreatinin Day92","Kreatinin Day93","Kreatinin Day94","Kreatinin Day95","Kreatinin Day96","Kreatinin Day97","Kreatinin Day98","Kreatinin Day99","Kreatinin Day100"))

upper_y_est <- tryCatch(
  quantile(dd_500mg$mean_labread + dd_500mg$sd_labread, 0.95, na.rm = TRUE) * 1.05,
  error = function(e) NA_real_
)

if (!is.finite(upper_y_est)) {
  upper_y_limit <- 1000
} else {
  upper_y_limit <- ceiling(upper_y_est / 100) * 100
}
step_size <- case_when(
  upper_y_limit <= 10 ~ 1,
  upper_y_limit <= 100 ~ 10,
  upper_y_limit <= 500 ~ 50,
  upper_y_limit <= 1000 ~ 100,
  upper_y_limit <= 3000 ~ 250,
  upper_y_limit <= 5000 ~ 500,
  upper_y_limit <= 10000 ~ 1000,
  TRUE ~ 1000000)

liver_para_kreatinin_full_labvlaues_for_500mg_dailydose <- ggplot(dd_500mg, aes(x = attribute, y = mean_labread, group = 1)) +
  geom_line() +
  geom_point() +
  geom_errorbar(aes(ymin = mean_labread, ymax = mean_labread + sd_labread), width = 0.2, color = "red") +
  
  geom_smooth(method = "loess", color = "lightgrey", size = 1, se = FALSE) +  # SEM error bars in red
  geom_text(aes(label = count), vjust = -1.5, size = 5) +  # Add counts as text labels    ####NEW####
  labs(title = "liver para_labvalues for 500mg daily dose",  ###NEW###
       x = "Day of measurement",             ###NEW###
       y = "kreatinin (mg/dl)",
       ckreatinintion = "Red error bars: SD") +
  theme_classic() +
  theme(
     plot.title = element_text(margin = margin(b=10), color="black", face="bold", hjust = 0.5),
     axis.text.x = element_text(face="bold", angle = 45, hjust = 1))+
  scale_y_continuous(
# limits = c(0, upper_y_limit),
# breaks = seq(0, upper_y_limit, by = step_size) 
  limits = c(0, max(lp_kreatinin_dose_result_filtered$labreads, na.rm = TRUE)+3)
)

liver_para_kreatinin_full_labvlaues_for_500mg_dailydose                  
dir.create("plots/kreatinin", showWarnings = FALSE)
svg("plots/kreatinin/liver_para_kreatinin_full_labvalues for 500mg daily dose.svg", height = 6, width = 8)
print(liver_para_kreatinin_full_labvlaues_for_500mg_dailydose)
dev.off()
```


##########################################
## dose time series for 1000mg####
```{r}
lp_kreatinin_dose_result_filtered <- lp_kreatinin_dose_result %>%
  filter(!grepl("Kreatinin_|Kreatinin Day_Unknown", attribute)) %>% 
  filter(dailydose %in% c(1000))

dd_1000mg <- lp_kreatinin_dose_result_filtered %>% 
  mutate(attribute = as.factor(attribute)) %>% 
  group_by(attribute) %>% 
  summarize(
    mean_labread = mean(labreads, na.rm = TRUE),
    sd_labread = sd(labreads, na.rm = TRUE),
    count= n())                                 ###NEW###
  
### for lineplot
dd_1000mg$attribute <- factor(dd_1000mg$attribute,levels = c("Kreatinin Day1", "Kreatinin Day2", "Kreatinin Day3","Kreatinin Day4","Kreatinin Day5", "Kreatinin Day6","Kreatinin Day7","Kreatinin Day8","Kreatinin Day9","Kreatinin Day10", "Kreatinin Day11","Kreatinin Day12","Kreatinin Day13","Kreatinin Day14","Kreatinin Day15","Kreatinin Day16","Kreatinin Day17","Kreatinin Day18","Kreatinin Day19","Kreatinin Day20","Kreatinin Day21","Kreatinin Day22","Kreatinin Day23","Kreatinin Day24","Kreatinin Day25","Kreatinin Day26","Kreatinin Day27","Kreatinin Day28","Kreatinin Day29","Kreatinin Day30","Kreatinin Day31","Kreatinin Day32","Kreatinin Day33","Kreatinin Day34","Kreatinin Day35","Kreatinin Day36","Kreatinin Day37","Kreatinin Day38","Kreatinin Day39","Kreatinin Day40","Kreatinin Day41","Kreatinin Day42","Kreatinin Day43","Kreatinin Day44","Kreatinin Day45","Kreatinin Day46","Kreatinin Day47","Kreatinin Day48","Kreatinin Day49","Kreatinin Day50","Kreatinin Day51","Kreatinin Day52","Kreatinin Day53","Kreatinin Day54","Kreatinin Day55","Kreatinin Day56","Kreatinin Day57","Kreatinin Day58","Kreatinin Day59","Kreatinin Day60","Kreatinin Day61","Kreatinin Day62","Kreatinin Day63","Kreatinin Day64","Kreatinin Day65","Kreatinin Day66","Kreatinin Day67","Kreatinin Day68","Kreatinin Day69","Kreatinin Day70","Kreatinin Day71","Kreatinin Day72","Kreatinin Day73","Kreatinin Day74","Kreatinin Day75","Kreatinin Day76","Kreatinin Day77","Kreatinin Day78","Kreatinin Day79","Kreatinin Day80","Kreatinin Day81","Kreatinin Day82","Kreatinin Day83","Kreatinin Day84","Kreatinin Day85","Kreatinin Day86","Kreatinin Day87","Kreatinin Day88","Kreatinin Day89","Kreatinin Day90","Kreatinin Day91","Kreatinin Day92","Kreatinin Day93","Kreatinin Day94","Kreatinin Day95","Kreatinin Day96","Kreatinin Day97","Kreatinin Day98","Kreatinin Day99","Kreatinin Day100"))

upper_y_est <- tryCatch(
  quantile(dd_1000mg$mean_labread + dd_1000mg$sd_labread, 0.95, na.rm = TRUE) * 1.05,
  error = function(e) NA_real_
)

if (!is.finite(upper_y_est)) {
  upper_y_limit <- 1000
} else {
  upper_y_limit <- ceiling(upper_y_est / 100) * 100
}
step_size <- case_when(
  upper_y_limit <= 10 ~ 1,
  upper_y_limit <= 100 ~ 10,
  upper_y_limit <= 500 ~ 50,
  upper_y_limit <= 1000 ~ 100,
  upper_y_limit <= 3000 ~ 250,
  upper_y_limit <= 5000 ~ 500,
  upper_y_limit <= 10000 ~ 1000,
  TRUE ~ 1000000)

liver_para_kreatinin_full_labvlaues_for_1000mg_dailydose <- ggplot(dd_1000mg, aes(x = attribute, y = mean_labread, group = 1)) +
  geom_line() +
  geom_point() +
  geom_errorbar(aes(ymin = mean_labread, ymax = mean_labread + sd_labread), width = 0.2, color = "red") +
  
  geom_smooth(method = "loess", color = "lightgrey", size = 1, se = FALSE) +  # SEM error bars in red
  geom_text(aes(label = count), vjust = -1.5, size = 5) +  # Add counts as text labels    ####NEW####
  labs(title = "liver para_labvalues for 1000mg daily-dose",  ###NEW###
       x = "Day of measurement",             ###NEW###
       y = "kreatinin (mg/dl)",
       ckreatinintion = "Red error bars: SD") +
  theme_classic() +
  theme(
     plot.title = element_text(margin = margin(b=10), color="black", face="bold", hjust = 0.5),
     axis.text.x = element_text(face="bold", angle = 45, hjust = 1))+
  scale_y_continuous(
# limits = c(0, upper_y_limit),
# breaks = seq(0, upper_y_limit, by = step_size)
  limits = c(0, max(lp_kreatinin_dose_result_filtered$labreads, na.rm = TRUE)+3)
)

liver_para_kreatinin_full_labvlaues_for_1000mg_dailydose                     
dir.create("plots/kreatinin", showWarnings = FALSE)
svg("plots/kreatinin/liver_para_kreatinin_full_labvalues for 1000mg daily dose.svg", height = 6, width = 8)
print(liver_para_kreatinin_full_labvlaues_for_1000mg_dailydose)
dev.off()
```

##########################################
## dose time series for 1500mg####
```{r}
lp_kreatinin_dose_result_filtered <- lp_kreatinin_dose_result %>%
  filter(!grepl("Kreatinin_|Kreatinin Day_Unknown", attribute)) %>%
  filter(dailydose %in% c(1500)) 
  
dd_1500mg <- lp_kreatinin_dose_result_filtered %>% 
  mutate(attribute = as.factor(attribute)) %>% 
  group_by(attribute) %>% 
  summarize(
    mean_labread = mean(labreads, na.rm = TRUE),
    sd_labread = sd(labreads, na.rm = TRUE),
    count= n())                                 ###NEW###
  
### for lineplot
dd_1500mg$attribute <- factor(dd_1500mg$attribute,levels = c("Kreatinin Day1", "Kreatinin Day2", "Kreatinin Day3","Kreatinin Day4","Kreatinin Day5", "Kreatinin Day6","Kreatinin Day7","Kreatinin Day8","Kreatinin Day9","Kreatinin Day10", "Kreatinin Day11","Kreatinin Day12","Kreatinin Day13","Kreatinin Day14","Kreatinin Day15","Kreatinin Day16","Kreatinin Day17","Kreatinin Day18","Kreatinin Day19","Kreatinin Day20","Kreatinin Day21","Kreatinin Day22","Kreatinin Day23","Kreatinin Day24","Kreatinin Day25","Kreatinin Day26","Kreatinin Day27","Kreatinin Day28","Kreatinin Day29","Kreatinin Day30","Kreatinin Day31","Kreatinin Day32","Kreatinin Day33","Kreatinin Day34","Kreatinin Day35","Kreatinin Day36","Kreatinin Day37","Kreatinin Day38","Kreatinin Day39","Kreatinin Day40","Kreatinin Day41","Kreatinin Day42","Kreatinin Day43","Kreatinin Day44","Kreatinin Day45","Kreatinin Day46","Kreatinin Day47","Kreatinin Day48","Kreatinin Day49","Kreatinin Day50","Kreatinin Day51","Kreatinin Day52","Kreatinin Day53","Kreatinin Day54","Kreatinin Day55","Kreatinin Day56","Kreatinin Day57","Kreatinin Day58","Kreatinin Day59","Kreatinin Day60","Kreatinin Day61","Kreatinin Day62","Kreatinin Day63","Kreatinin Day64","Kreatinin Day65","Kreatinin Day66","Kreatinin Day67","Kreatinin Day68","Kreatinin Day69","Kreatinin Day70","Kreatinin Day71","Kreatinin Day72","Kreatinin Day73","Kreatinin Day74","Kreatinin Day75","Kreatinin Day76","Kreatinin Day77","Kreatinin Day78","Kreatinin Day79","Kreatinin Day80","Kreatinin Day81","Kreatinin Day82","Kreatinin Day83","Kreatinin Day84","Kreatinin Day85","Kreatinin Day86","Kreatinin Day87","Kreatinin Day88","Kreatinin Day89","Kreatinin Day90","Kreatinin Day91","Kreatinin Day92","Kreatinin Day93","Kreatinin Day94","Kreatinin Day95","Kreatinin Day96","Kreatinin Day97","Kreatinin Day98","Kreatinin Day99","Kreatinin Day100"))

upper_y_est <- tryCatch(
  quantile(dd_1500mg$mean_labread + dd_1500mg$sd_labread, 0.95, na.rm = TRUE) * 1.05,
  error = function(e) NA_real_
)
if (!is.finite(upper_y_est)) {
  upper_y_limit <- 1000
} else {
  upper_y_limit <- ceiling(upper_y_est / 100) * 100
}

step_size <- case_when(
  upper_y_limit <= 10 ~ 1,
  upper_y_limit <= 100 ~ 10,
  upper_y_limit <= 500 ~ 50,
  upper_y_limit <= 1000 ~ 100,
  upper_y_limit <= 3000 ~ 250,
  upper_y_limit <= 5000 ~ 500,
  upper_y_limit <= 10000 ~ 1000,
  TRUE ~ 1000000)

liver_para_kreatinin_full_labvlaues_for_1500mg_dailydose <- ggplot(dd_1500mg, aes(x = attribute, y = mean_labread, group = 1)) +
  geom_line() +
  geom_point() +
  geom_errorbar(aes(ymin = mean_labread, ymax = mean_labread + sd_labread), width = 0.2, color = "red") +
  
  geom_smooth(method = "loess", color = "lightgrey", size = 1, se = FALSE) +  # SEM error bars in red
  geom_text(aes(label = count), vjust = -1.5, size = 5) +  # Add counts as text labels    ####NEW####
  labs(title = "liver para_labvalues for 1500mg daily-dose",  ###NEW###
       x = "Day of measurement",             ###NEW###
       y = "kreatinin (mg/dl)",
       ckreatinintion = "Red error bars: SD") +
  theme_classic() +
  theme(
     plot.title = element_text(margin = margin(b=10), color="black", face="bold", hjust = 0.5),
     axis.text.x = element_text(face="bold", angle = 45, hjust = 1))+
  scale_y_continuous(
# limits = c(0, upper_y_limit),
# breaks = seq(0, upper_y_limit, by = step_size)
  limits = c(0, max(lp_kreatinin_dose_result_filtered$labreads, na.rm = TRUE)+3)
)

liver_para_kreatinin_full_labvlaues_for_1500mg_dailydose
dir.create("plots/kreatinin", showWarnings = FALSE)
svg("plots/kreatinin/liver_para_kreatinin_full_labvalues for 1500mg daily dose.svg", height = 6, width = 8)
print(liver_para_kreatinin_full_labvlaues_for_1500mg_dailydose)
dev.off()
```


##########################################
## dose time series for 2000mg####
```{r}
lp_kreatinin_dose_result_filtered <- lp_kreatinin_dose_result %>%
  filter(!grepl("Kreatinin_|Kreatinin Day_Unknown", attribute)) %>%   
  filter(dailydose %in% c(2000))   
  
dd_2000mg <- lp_kreatinin_dose_result_filtered %>% 
    mutate(attribute = as.factor(attribute)) %>% 
  group_by(attribute) %>% 
  summarize(
    mean_labread = mean(labreads, na.rm = TRUE),
    sd_labread = sd(labreads, na.rm = TRUE),
    count= n())                                 ###NEW###
  
### for lineplot
dd_2000mg$attribute <- factor(dd_2000mg$attribute,levels = c("Kreatinin Day1", "Kreatinin Day2", "Kreatinin Day3","Kreatinin Day4","Kreatinin Day5", "Kreatinin Day6","Kreatinin Day7","Kreatinin Day8","Kreatinin Day9","Kreatinin Day10", "Kreatinin Day11","Kreatinin Day12","Kreatinin Day13","Kreatinin Day14","Kreatinin Day15","Kreatinin Day16","Kreatinin Day17","Kreatinin Day18","Kreatinin Day19","Kreatinin Day20","Kreatinin Day21","Kreatinin Day22","Kreatinin Day23","Kreatinin Day24","Kreatinin Day25","Kreatinin Day26","Kreatinin Day27","Kreatinin Day28","Kreatinin Day29","Kreatinin Day30","Kreatinin Day31","Kreatinin Day32","Kreatinin Day33","Kreatinin Day34","Kreatinin Day35","Kreatinin Day36","Kreatinin Day37","Kreatinin Day38","Kreatinin Day39","Kreatinin Day40","Kreatinin Day41","Kreatinin Day42","Kreatinin Day43","Kreatinin Day44","Kreatinin Day45","Kreatinin Day46","Kreatinin Day47","Kreatinin Day48","Kreatinin Day49","Kreatinin Day50","Kreatinin Day51","Kreatinin Day52","Kreatinin Day53","Kreatinin Day54","Kreatinin Day55","Kreatinin Day56","Kreatinin Day57","Kreatinin Day58","Kreatinin Day59","Kreatinin Day60","Kreatinin Day61","Kreatinin Day62","Kreatinin Day63","Kreatinin Day64","Kreatinin Day65","Kreatinin Day66","Kreatinin Day67","Kreatinin Day68","Kreatinin Day69","Kreatinin Day70","Kreatinin Day71","Kreatinin Day72","Kreatinin Day73","Kreatinin Day74","Kreatinin Day75","Kreatinin Day76","Kreatinin Day77","Kreatinin Day78","Kreatinin Day79","Kreatinin Day80","Kreatinin Day81","Kreatinin Day82","Kreatinin Day83","Kreatinin Day84","Kreatinin Day85","Kreatinin Day86","Kreatinin Day87","Kreatinin Day88","Kreatinin Day89","Kreatinin Day90","Kreatinin Day91","Kreatinin Day92","Kreatinin Day93","Kreatinin Day94","Kreatinin Day95","Kreatinin Day96","Kreatinin Day97","Kreatinin Day98","Kreatinin Day99","Kreatinin Day100"))

# Berechne sichere Obergrenze für Y-Achse
upper_y_est <- tryCatch(
  quantile(dd_2000mg$mean_labread + dd_2000mg$sd_labread, 0.95, na.rm = TRUE) * 1.05,
  error = function(e) NA_real_
)

if (!is.finite(upper_y_est)) {
  upper_y_limit <- 1000
} else {
  upper_y_limit <- ceiling(upper_y_est / 100) * 100
}

step_size <- case_when(
  upper_y_limit <= 10 ~ 1,
  upper_y_limit <= 100 ~ 10,
  upper_y_limit <= 500 ~ 50,
  upper_y_limit <= 1000 ~ 100,
  upper_y_limit <= 3000 ~ 250,
  upper_y_limit <= 5000 ~ 500,
  upper_y_limit <= 10000 ~ 1000,
  TRUE ~ 1000000)

liver_para_kreatinin_full_labvlaues_for_2000mg_dailydose <- ggplot(dd_2000mg, aes(x = attribute, y = mean_labread, group = 1)) +
  geom_line() +
  geom_point() +
  geom_errorbar(aes(ymin = mean_labread, ymax = mean_labread + sd_labread), width = 0.2, color = "red") +
  
  geom_smooth(method = "loess", color = "lightgrey", size = 1, se = FALSE) +  # SEM error bars in red
  geom_text(aes(label = count), vjust = -1.5, size = 5) +  # Add counts as text labels    ####NEW####
  labs(title = "liver para_labvalues for 2000mg daily-dose",  ###NEW###
       x = "Day of measurement",             ###NEW###
       y = "kreatinin (mg/dl)",
       ckreatinintion = "Red error bars: SD") +
  theme_classic() +
  theme(
     plot.title = element_text(margin = margin(b=10), color="black", face="bold", hjust = 0.5),
     axis.text.x = element_text(face="bold", angle = 45, hjust = 1))+
  scale_y_continuous(
# limits = c(0, upper_y_limit),
# breaks = seq(0, upper_y_limit, by = step_size)
  limits = c(0, max(lp_kreatinin_dose_result_filtered$labreads, na.rm = TRUE)+3)
)

liver_para_kreatinin_full_labvlaues_for_2000mg_dailydose
dir.create("plots/kreatinin", showWarnings = FALSE)
svg("plots/kreatinin/liver_para_kreatinin_full_labvalues for 2000mg daily dose.svg", height = 6, width = 8)
print(liver_para_kreatinin_full_labvlaues_for_2000mg_dailydose)
dev.off()
```



##########################################
## dose time series for 3000mg####
```{r}
lp_kreatinin_dose_result_filtered <- lp_kreatinin_dose_result %>%
  filter(!grepl("Kreatinin_|Kreatinin Day_Unknown", attribute)) %>%   
  filter(dailydose %in% c(3000))
  
dd_3000mg <- lp_kreatinin_dose_result_filtered %>% 
  mutate(attribute = as.factor(attribute)) %>% 
  group_by(attribute) %>% 
  summarize(
    mean_labread = mean(labreads, na.rm = TRUE),
    sd_labread = sd(labreads, na.rm = TRUE),
    count= n())                                 ###NEW###
  
### for lineplot
dd_3000mg$attribute <- factor(dd_3000mg$attribute,levels = c("Kreatinin Day1", "Kreatinin Day2", "Kreatinin Day3","Kreatinin Day4","Kreatinin Day5", "Kreatinin Day6","Kreatinin Day7","Kreatinin Day8","Kreatinin Day9","Kreatinin Day10", "Kreatinin Day11","Kreatinin Day12","Kreatinin Day13","Kreatinin Day14","Kreatinin Day15","Kreatinin Day16","Kreatinin Day17","Kreatinin Day18","Kreatinin Day19","Kreatinin Day20","Kreatinin Day21","Kreatinin Day22","Kreatinin Day23","Kreatinin Day24","Kreatinin Day25","Kreatinin Day26","Kreatinin Day27","Kreatinin Day28","Kreatinin Day29","Kreatinin Day30","Kreatinin Day31","Kreatinin Day32","Kreatinin Day33","Kreatinin Day34","Kreatinin Day35","Kreatinin Day36","Kreatinin Day37","Kreatinin Day38","Kreatinin Day39","Kreatinin Day40","Kreatinin Day41","Kreatinin Day42","Kreatinin Day43","Kreatinin Day44","Kreatinin Day45","Kreatinin Day46","Kreatinin Day47","Kreatinin Day48","Kreatinin Day49","Kreatinin Day50","Kreatinin Day51","Kreatinin Day52","Kreatinin Day53","Kreatinin Day54","Kreatinin Day55","Kreatinin Day56","Kreatinin Day57","Kreatinin Day58","Kreatinin Day59","Kreatinin Day60","Kreatinin Day61","Kreatinin Day62","Kreatinin Day63","Kreatinin Day64","Kreatinin Day65","Kreatinin Day66","Kreatinin Day67","Kreatinin Day68","Kreatinin Day69","Kreatinin Day70","Kreatinin Day71","Kreatinin Day72","Kreatinin Day73","Kreatinin Day74","Kreatinin Day75","Kreatinin Day76","Kreatinin Day77","Kreatinin Day78","Kreatinin Day79","Kreatinin Day80","Kreatinin Day81","Kreatinin Day82","Kreatinin Day83","Kreatinin Day84","Kreatinin Day85","Kreatinin Day86","Kreatinin Day87","Kreatinin Day88","Kreatinin Day89","Kreatinin Day90","Kreatinin Day91","Kreatinin Day92","Kreatinin Day93","Kreatinin Day94","Kreatinin Day95","Kreatinin Day96","Kreatinin Day97","Kreatinin Day98","Kreatinin Day99","Kreatinin Day100"))

# Berechne sichere Obergrenze für Y-Achse
upper_y_est <- tryCatch(
  quantile(dd_3000mg$mean_labread + dd_3000mg$sd_labread, 0.95, na.rm = TRUE) * 1.05,
  error = function(e) NA_real_
)

if (!is.finite(upper_y_est)) {
  upper_y_limit <- 1000
} else {
  upper_y_limit <- ceiling(upper_y_est / 100) * 100
}

step_size <- case_when(
  upper_y_limit <= 10 ~ 1,
  upper_y_limit <= 100 ~ 10,
  upper_y_limit <= 500 ~ 50,
  upper_y_limit <= 1000 ~ 100,
  upper_y_limit <= 3000 ~ 250,
  upper_y_limit <= 5000 ~ 500,
  upper_y_limit <= 10000 ~ 1000,
  TRUE ~ 1000000)


liver_para_kreatinin_full_labvlaues_for_3000mg_dailydose <- ggplot(dd_3000mg, aes(x = attribute, y = mean_labread, group = 1)) +
  geom_line() +
  geom_point() +
  geom_errorbar(aes(ymin = mean_labread, ymax = mean_labread + sd_labread), width = 0.2, color = "red") +
  
  geom_smooth(method = "loess", color = "lightgrey", size = 1, se = FALSE) +  # SEM error bars in red
  geom_text(aes(label = count), vjust = -1.5, size = 5) +  # Add counts as text labels    ####NEW####
  labs(title = "liver para_labvalues for 3000mg daily-dose",  ###NEW###
       x = "Day of measurement",             ###NEW###
       y = "kreatinin (mg/dl)",
       ckreatinintion = "Red error bars: SD") +
  theme_classic() +
  theme(
     plot.title = element_text(margin = margin(b=10), color="black", face="bold", hjust = 0.5),
     axis.text.x = element_text(face="bold", angle = 45, hjust = 1))+
  scale_y_continuous(
# limits = c(0, upper_y_limit),
# breaks = seq(0, upper_y_limit, by = step_size)
  limits = c(0, max(lp_kreatinin_dose_result_filtered$labreads, na.rm = TRUE)+3)
 )
            
liver_para_kreatinin_full_labvlaues_for_3000mg_dailydose
dir.create("plots/kreatinin", showWarnings = FALSE)
svg("plots/kreatinin/liver_para_kreatinin_full_labvalues for 3000mg daily dose.svg", height = 6, width = 8)
print(liver_para_kreatinin_full_labvlaues_for_3000mg_dailydose)
dev.off()
```


##########################################
## dose time series for 4000mg####
```{r}
lp_kreatinin_dose_result_filtered <- lp_kreatinin_dose_result %>%
  filter(!grepl("Kreatinin_|Kreatinin Day_Unknown", attribute)) %>%   
  filter(dailydose %in% c(4000))
  
dd_4000mg <- lp_kreatinin_dose_result_filtered %>% 
  mutate(attribute = as.factor(attribute)) %>% 
  group_by(attribute) %>% 
  summarize(
    mean_labread = mean(labreads, na.rm = TRUE),
    sd_labread = sd(labreads, na.rm = TRUE),
    count= n())                                 ###NEW###
  
### for lineplot
dd_4000mg$attribute <- factor(dd_4000mg$attribute,levels = c("Kreatinin Day1", "Kreatinin Day2", "Kreatinin Day3","Kreatinin Day4","Kreatinin Day5", "Kreatinin Day6","Kreatinin Day7","Kreatinin Day8","Kreatinin Day9","Kreatinin Day10", "Kreatinin Day11","Kreatinin Day12","Kreatinin Day13","Kreatinin Day14","Kreatinin Day15","Kreatinin Day16","Kreatinin Day17","Kreatinin Day18","Kreatinin Day19","Kreatinin Day20","Kreatinin Day21","Kreatinin Day22","Kreatinin Day23","Kreatinin Day24","Kreatinin Day25","Kreatinin Day26","Kreatinin Day27","Kreatinin Day28","Kreatinin Day29","Kreatinin Day30","Kreatinin Day31","Kreatinin Day32","Kreatinin Day33","Kreatinin Day34","Kreatinin Day35","Kreatinin Day36","Kreatinin Day37","Kreatinin Day38","Kreatinin Day39","Kreatinin Day40","Kreatinin Day41","Kreatinin Day42","Kreatinin Day43","Kreatinin Day44","Kreatinin Day45","Kreatinin Day46","Kreatinin Day47","Kreatinin Day48","Kreatinin Day49","Kreatinin Day50","Kreatinin Day51","Kreatinin Day52","Kreatinin Day53","Kreatinin Day54","Kreatinin Day55","Kreatinin Day56","Kreatinin Day57","Kreatinin Day58","Kreatinin Day59","Kreatinin Day60","Kreatinin Day61","Kreatinin Day62","Kreatinin Day63","Kreatinin Day64","Kreatinin Day65","Kreatinin Day66","Kreatinin Day67","Kreatinin Day68","Kreatinin Day69","Kreatinin Day70","Kreatinin Day71","Kreatinin Day72","Kreatinin Day73","Kreatinin Day74","Kreatinin Day75","Kreatinin Day76","Kreatinin Day77","Kreatinin Day78","Kreatinin Day79","Kreatinin Day80","Kreatinin Day81","Kreatinin Day82","Kreatinin Day83","Kreatinin Day84","Kreatinin Day85","Kreatinin Day86","Kreatinin Day87","Kreatinin Day88","Kreatinin Day89","Kreatinin Day90","Kreatinin Day91","Kreatinin Day92","Kreatinin Day93","Kreatinin Day94","Kreatinin Day95","Kreatinin Day96","Kreatinin Day97","Kreatinin Day98","Kreatinin Day99","Kreatinin Day100"))

# Berechne sichere Obergrenze für Y-Achse
upper_y_est <- tryCatch(
  quantile(dd_4000mg$mean_labread + dd_4000mg$sd_labread, 0.95, na.rm = TRUE) * 1.05,
  error = function(e) NA_real_
)

if (!is.finite(upper_y_est)) {
  upper_y_limit <- 1000
} else {
  upper_y_limit <- ceiling(upper_y_est / 100) * 100
}

step_size <- case_when(
  upper_y_limit <= 10 ~ 1,
  upper_y_limit <= 100 ~ 10,
  upper_y_limit <= 500 ~ 50,
  upper_y_limit <= 1000 ~ 100,
  upper_y_limit <= 3000 ~ 250,
  upper_y_limit <= 5000 ~ 500,
  upper_y_limit <= 10000 ~ 1000,
  TRUE ~ 1000000)


liver_para_kreatinin_full_labvlaues_for_4000mg_dailydose <- ggplot(dd_4000mg, aes(x = attribute, y = mean_labread, group = 1)) +
  geom_line() +
  geom_point() +
  geom_errorbar(aes(ymin = mean_labread, ymax = mean_labread + sd_labread), width = 0.2, color = "red") +
  
  geom_smooth(method = "loess", color = "lightgrey", size = 1, se = FALSE) +  # SEM error bars in red
  geom_text(aes(label = count), vjust = -1.5, size = 5) +  # Add counts as text labels    ####NEW####
  labs(title = "liver para_labvalues for 4000mg daily-dose",  ###NEW###
       x = "Day of measurement",             ###NEW###
       y = "kreatinin (mg/dl)",
       ckreatinintion = "Red error bars: SD") +
  theme_classic() +
  theme(
     plot.title = element_text(margin = margin(b=10), color="black", face="bold", hjust = 0.5),
     axis.text.x = element_text(face="bold", angle = 45, hjust = 1))+
  scale_y_continuous(
# limits = c(0, upper_y_limit),
# breaks = seq(0, upper_y_limit, by = step_size)
  limits = c(0, max(lp_kreatinin_dose_result_filtered$labreads, na.rm = TRUE)+3)
 )
            
liver_para_kreatinin_full_labvlaues_for_4000mg_dailydose
dir.create("plots/kreatinin", showWarnings = FALSE)
svg("plots/kreatinin/liver_para_kreatinin_full_labvalues for 4000mg daily dose.svg", height = 6, width = 8)
print(liver_para_kreatinin_full_labvlaues_for_4000mg_dailydose)
dev.off()
```


###################cumulative dose = CD #######


```{r}
lp_kreatinin_cd <- kreatinin_dosedata %>%
  filter(Kathegorie == "Cummulative Dosis" & Treatment.y == "Paracetamol" & Treatment.x == "Leber_Para") %>%
  filter(!grepl("_From Start|_From start|DBS", attribute)) %>% 
  filter(Parameter != 0)
lp_kreatinin_cd
```

```{r}
lp_kreatinin_cd_dosegroups <- lp_kreatinin_cd %>%
  mutate(Dose_Group = cut(Parameter,
                          breaks = c(500,2000,4000,8000,20000,80000,Inf),
                          labels = c("0.5g to 2g","2g to 4g","4g to 8g","8g to 20g", "20g to 80g", "80g < Higher"),
                          right = FALSE)) # right = FALSE to make intervals inclusive of lower bound and exclusive of upper bound
```

```{r}
lp_kreatinin_cd_dosegroups %>% 
  group_by(Dose_Group) %>% 
  normality(labreads)
```


```{r}
n_patients <- lp_kreatinin_cd_dosegroups %>%
  distinct(`Edited_BfArM Nummer2`, Dose_Group) %>%  # nur einzigartige Patienten
  count(Dose_Group, name = "n") %>%
  mutate(label = paste0("N = ", n))

# Schritt 2: ggbetweenstats-Plot erstellen
plot_without_count <- ggbetweenstats(
  data = lp_kreatinin_cd_dosegroups,
  x = "Dose_Group",
  y = "labreads",
  type = "np",  # non-parametrisch
  title = "liver para_violin plot for cumulative doses",
  xlab = "Cumulative dose (mg)",
  ylab = "kreatinin (mg/dl)",
  messages = FALSE)

# Schritt 3: N-Werte oberhalb der Violinenplots einfügen
liver_para_kreatinin_full_violin_plot_for_cumulative_doses <- plot_without_count+ 
  geom_text(
    data = n_patients,
    aes(x = Dose_Group, 
        y = max(lp_kreatinin_cd_dosegroups$labreads, na.rm = TRUE) * 1.05,  # Position leicht oberhalb
        label = label),
    inherit.aes = FALSE,
    size = 4
  )

dir.create("plots/kreatinin", showWarnings = FALSE)
svg("plots/kreatinin/liver para_kreatinin_full_violin plot for cumulative doses.svg", height = 6, width = 8)
print(liver_para_kreatinin_full_violin_plot_for_cumulative_doses)
dev.off()
```

```{r}
lp_kreatinin_cd_dosegroups %>% 
  group_by(Dose_Group) %>% 
  normality(labreads)

lp_kreatinin_cd_dosegroups %>% 
  leveneTest(labreads ~ Dose_Group, data = .)
```


```{}
# Welch-ANOVA durchführen
welch_result <- oneway.test(labreads ~ Dose_Group, data = lp_kreatinin_cd_dosegroups, var.equal = FALSE)

# Violinplot mit ggbetweenstats: type = "parametric" (führt Welch-ANOVA durch)
plot_mean_violin <- ggbetweenstats(
  data = lp_kreatinin_cd_dosegroups,
  x = Dose_Group,
  y = labreads,
  type = "parametric",         # Wichtig: führt Welch-ANOVA durch
  mean.ci = TRUE,              # zeigt Mittelwert mit Konfidenzintervall
  title = "liver para_violin plot for cumulative dosis with Welch ANOVA",
  xlab = "Cumulative dose (mg)",
  ylab = "kreatinin (mg/dl)",
  messages = FALSE
)
liver_para_kreatinin_full_violin_plot_for_cumulative_doses_with_welch_anova <- plot_mean_violin+ 
  geom_text(
    data = n_patients,
    aes(x = Dose_Group, 
        y = max(lp_kreatinin_cd_dosegroups$labreads, na.rm = TRUE) * 1.05,  # Position leicht oberhalb
        label = label),
    inherit.aes = FALSE,
    size = 4
  )
liver_para_kreatinin_full_violin_plot_for_cumulative_doses_with_welch_anova

dir.create("plots/kreatinin", showWarnings = FALSE)
svg("plots/kreatinin/liver para_kreatinin_full_violin plot for cumulative doses with welch anova.svg", height = 6, width = 8)
print(liver_para_kreatinin_full_violin_plot_for_cumulative_doses_with_welch_anova)
dev.off()

```


```{r}
# Anzahl eindeutiger Patienten & ymax pro Dosisgruppe berechnen
lp_kreatinin_cd_dosegroups_count <- lp_kreatinin_cd_dosegroups %>% 
  group_by(Dose_Group) %>%
  summarize(
    n_patients = n_distinct(`Edited_BfArM Nummer2`),  # eindeutige Patientenzahl
    ymax = max(labreads, na.rm = TRUE),
    .groups = "drop")

# Boxplot mit Patientenzahl (nicht Messwertanzahl)
liver_para_kreatinin_full_boxplot_for_cumulative_dose_groups <- lp_kreatinin_cd_dosegroups %>% 
  mutate(Dose_Group = as.factor(Dose_Group)) %>% 
  ggplot(aes(x = Dose_Group, y = labreads)) +
  geom_boxplot() +
  geom_jitter(color = "red", width = 0.2, height = 0) +
  geom_text(data = lp_kreatinin_cd_dosegroups_count, 
            aes(x = Dose_Group, 
                y = ymax, 
                label = paste0("n=", n_patients)),  # geänderte Beschriftung
            color = "blue", 
            vjust = -0.5) +
  labs(title = "liver_para boxplot for cumulative dose groups",
       x = "Dose Group",
       y = "kreatinin (mg/dl)") +
  theme_classic() +
  theme(
    plot.title = element_text(margin = margin(b = 10), color = "black", face = "bold", hjust = 0.5),
    axis.text.x = element_text(face = "bold", angle = 45, hjust = 1)
  ) +
  scale_y_continuous(limits = c(0, max(lp_kreatinin_cd_dosegroups$labreads, na.rm = TRUE)))

dir.create("plots/kreatinin", showWarnings = FALSE)
svg("plots/kreatinin/liver para_kreatinin_full_boxplot for cumulative dose groups.svg", height = 6, width = 8)
print(liver_para_kreatinin_full_boxplot_for_cumulative_dose_groups)
dev.off()
```


##########################################
## dose time series for 0.5g to 2g####

```{r}
lp_kreatinin_dose_result_filtered <- lp_kreatinin_cd_dosegroups %>%
  filter(!grepl("Kreatinin_|Kreatinin Day_Unknown", attribute)) %>% 
  filter(Dose_Group %in% c("0.5g to 2g")) 

cd_0.5to2g <- lp_kreatinin_dose_result_filtered %>% 
  mutate(attribute = as.factor(attribute)) %>% 
  group_by(attribute) %>% 
  summarize(
    mean_labread = mean(labreads, na.rm = TRUE),
    sd_labread = sd(labreads, na.rm = TRUE),
    count= n())                                 ###NEW###
  
### for lineplot
cd_0.5to2g$attribute <- factor(cd_0.5to2g$attribute,levels = c("Kreatinin Day1", "Kreatinin Day2", "Kreatinin Day3","Kreatinin Day4","Kreatinin Day5", "Kreatinin Day6","Kreatinin Day7","Kreatinin Day8","Kreatinin Day9","Kreatinin Day10", "Kreatinin Day11","Kreatinin Day12","Kreatinin Day13","Kreatinin Day14","Kreatinin Day15","Kreatinin Day16","Kreatinin Day17","Kreatinin Day18","Kreatinin Day19","Kreatinin Day20","Kreatinin Day21","Kreatinin Day22","Kreatinin Day23","Kreatinin Day24","Kreatinin Day25","Kreatinin Day26","Kreatinin Day27","Kreatinin Day28","Kreatinin Day29","Kreatinin Day30","Kreatinin Day31","Kreatinin Day32","Kreatinin Day33","Kreatinin Day34","Kreatinin Day35","Kreatinin Day36","Kreatinin Day37","Kreatinin Day38","Kreatinin Day39","Kreatinin Day40","Kreatinin Day41","Kreatinin Day42","Kreatinin Day43","Kreatinin Day44","Kreatinin Day45","Kreatinin Day46","Kreatinin Day47","Kreatinin Day48","Kreatinin Day49","Kreatinin Day50","Kreatinin Day51","Kreatinin Day52","Kreatinin Day53","Kreatinin Day54","Kreatinin Day55","Kreatinin Day56","Kreatinin Day57","Kreatinin Day58","Kreatinin Day59","Kreatinin Day60","Kreatinin Day61","Kreatinin Day62","Kreatinin Day63","Kreatinin Day64","Kreatinin Day65","Kreatinin Day66","Kreatinin Day67","Kreatinin Day68","Kreatinin Day69","Kreatinin Day70","Kreatinin Day71","Kreatinin Day72","Kreatinin Day73","Kreatinin Day74","Kreatinin Day75","Kreatinin Day76","Kreatinin Day77","Kreatinin Day78","Kreatinin Day79","Kreatinin Day80","Kreatinin Day81","Kreatinin Day82","Kreatinin Day83","Kreatinin Day84","Kreatinin Day85","Kreatinin Day86","Kreatinin Day87","Kreatinin Day88","Kreatinin Day89","Kreatinin Day90","Kreatinin Day91","Kreatinin Day92","Kreatinin Day93","Kreatinin Day94","Kreatinin Day95","Kreatinin Day96","Kreatinin Day97","Kreatinin Day98","Kreatinin Day99","Kreatinin Day100"))

upper_y_limit <- quantile(cd_0.5to2g$mean_labread + cd_0.5to2g$sd_labread, 0.95, na.rm = TRUE) * 1.05
upper_y_limit <- ceiling(upper_y_limit / 100) * 100
step_size <- case_when(
  upper_y_limit <= 10 ~ 1,
  upper_y_limit <= 100 ~ 10,
  upper_y_limit <= 500 ~ 50,
  upper_y_limit <= 1000 ~ 100,
  upper_y_limit <= 3000 ~ 250,
  upper_y_limit <= 5000 ~ 500,
  upper_y_limit <= 10000 ~ 1000,
  TRUE ~ 1000000)

liver_para_kreatinin_full_labvlaues_for_0.5to2g_cumulativedose <- ggplot(cd_0.5to2g, aes(x = attribute, y = mean_labread, group = 1)) +
  geom_line() +
  geom_point() +
  geom_errorbar(aes(ymin = mean_labread, ymax = mean_labread + sd_labread), width = 0.2, color = "red") +
  geom_smooth(method = "loess", color = "lightgrey", size = 1, se = FALSE) +  # SEM error bars in red
  geom_text(aes(label = count), vjust = -1.5, size = 5) +  # Add counts as text labels    ####NEW####
  labs(title = "liver para_labvalues for 0.5g to 2g cumulative dose",  ###NEW###
       x = "Day of measurement",             ###NEW###
       y = "kreatinin (mg/dl)",
       ckreatinintion = "Red error bars: SD") +
  theme_classic() +
  theme(
     plot.title = element_text(margin = margin(b=10), color="black", face="bold", hjust = 0.5),
     axis.text.x = element_text(face="bold", angle = 45, hjust = 1))+
  scale_y_continuous(
# limits = c(0, upper_y_limit),
# breaks = seq(0, upper_y_limit, by = step_size)
  limits = c(0, max(lp_kreatinin_dose_result_filtered$labreads, na.rm = TRUE)+3)
)

liver_para_kreatinin_full_labvlaues_for_0.5to2g_cumulativedose
dir.create("plots/kreatinin", showWarnings = FALSE)
svg("plots/kreatinin/liver_para_kreatinin_full_labvalues for 0.5g to 2g cumulative dose.svg", height = 6, width = 8)
print(liver_para_kreatinin_full_labvlaues_for_0.5to2g_cumulativedose)
dev.off()
```


##########################################
## dose time series for 2g to 4g####

```{r}
lp_kreatinin_dose_result_filtered <- lp_kreatinin_cd_dosegroups %>%
  filter(!grepl("Kreatinin_|Kreatinin Day_Unknown", attribute)) %>% 
  filter(Dose_Group %in% c("2g to 4g")) 

cd_2to4g <- lp_kreatinin_dose_result_filtered %>% 
  mutate(attribute = as.factor(attribute)) %>% 
  group_by(attribute) %>% 
  summarize(
    mean_labread = mean(labreads, na.rm = TRUE),
    sd_labread = sd(labreads, na.rm = TRUE),
    count= n())                                 ###NEW###
  
### for lineplot
cd_2to4g$attribute <- factor(cd_2to4g$attribute,levels = c("Kreatinin Day1", "Kreatinin Day2", "Kreatinin Day3","Kreatinin Day4","Kreatinin Day5", "Kreatinin Day6","Kreatinin Day7","Kreatinin Day8","Kreatinin Day9","Kreatinin Day10", "Kreatinin Day11","Kreatinin Day12","Kreatinin Day13","Kreatinin Day14","Kreatinin Day15","Kreatinin Day16","Kreatinin Day17","Kreatinin Day18","Kreatinin Day19","Kreatinin Day20","Kreatinin Day21","Kreatinin Day22","Kreatinin Day23","Kreatinin Day24","Kreatinin Day25","Kreatinin Day26","Kreatinin Day27","Kreatinin Day28","Kreatinin Day29","Kreatinin Day30","Kreatinin Day31","Kreatinin Day32","Kreatinin Day33","Kreatinin Day34","Kreatinin Day35","Kreatinin Day36","Kreatinin Day37","Kreatinin Day38","Kreatinin Day39","Kreatinin Day40","Kreatinin Day41","Kreatinin Day42","Kreatinin Day43","Kreatinin Day44","Kreatinin Day45","Kreatinin Day46","Kreatinin Day47","Kreatinin Day48","Kreatinin Day49","Kreatinin Day50","Kreatinin Day51","Kreatinin Day52","Kreatinin Day53","Kreatinin Day54","Kreatinin Day55","Kreatinin Day56","Kreatinin Day57","Kreatinin Day58","Kreatinin Day59","Kreatinin Day60","Kreatinin Day61","Kreatinin Day62","Kreatinin Day63","Kreatinin Day64","Kreatinin Day65","Kreatinin Day66","Kreatinin Day67","Kreatinin Day68","Kreatinin Day69","Kreatinin Day70","Kreatinin Day71","Kreatinin Day72","Kreatinin Day73","Kreatinin Day74","Kreatinin Day75","Kreatinin Day76","Kreatinin Day77","Kreatinin Day78","Kreatinin Day79","Kreatinin Day80","Kreatinin Day81","Kreatinin Day82","Kreatinin Day83","Kreatinin Day84","Kreatinin Day85","Kreatinin Day86","Kreatinin Day87","Kreatinin Day88","Kreatinin Day89","Kreatinin Day90","Kreatinin Day91","Kreatinin Day92","Kreatinin Day93","Kreatinin Day94","Kreatinin Day95","Kreatinin Day96","Kreatinin Day97","Kreatinin Day98","Kreatinin Day99","Kreatinin Day100"))

upper_y_est <- tryCatch(
  quantile(cd_2to4g$mean_labread + cd_2to4g$sd_labread, 0.95, na.rm = TRUE) * 1.05,
  error = function(e) NA_real_
)

if (!is.finite(upper_y_est)) {
  upper_y_limit <- 1000
} else {
  upper_y_limit <- ceiling(upper_y_est / 100) * 100
}

step_size <- case_when(
  upper_y_limit <= 10 ~ 1,
  upper_y_limit <= 100 ~ 10,
  upper_y_limit <= 500 ~ 50,
  upper_y_limit <= 1000 ~ 100,
  upper_y_limit <= 3000 ~ 250,
  upper_y_limit <= 5000 ~ 500,
  upper_y_limit <= 10000 ~ 1000,
  TRUE ~ 1000000)

liver_para_kreatinin_full_labvlaues_for_2to4g_cumulativedose <- ggplot(cd_2to4g, aes(x = attribute, y = mean_labread, group = 1)) +
  geom_line() +
  geom_point() +
  geom_errorbar(aes(ymin = mean_labread, ymax = mean_labread + sd_labread), width = 0.2, color = "red") +
  geom_smooth(method = "loess", color = "lightgrey", size = 1, se = FALSE) +  # SEM error bars in red
  geom_text(aes(label = count), vjust = -1.5, size = 5) +  # Add counts as text labels    ####NEW####
  labs(title = "liver para_labvalues for 2g to 4g cumulative dose",  ###NEW###
       x = "Day of measurement",             ###NEW###
       y = "kreatinin (mg/dl)",
       ckreatinintion = "Red error bars: SD") +
  theme_classic() +
  theme(
     plot.title = element_text(margin = margin(b=10), color="black", face="bold", hjust = 0.5),
     axis.text.x = element_text(face="bold", angle = 45, hjust = 1))+
  scale_y_continuous(
# limits = c(0, upper_y_limit),
# breaks = seq(0, upper_y_limit, by = step_size)
  limits = c(0, max(lp_kreatinin_dose_result_filtered$labreads, na.rm = TRUE)+3)
)

liver_para_kreatinin_full_labvlaues_for_2to4g_cumulativedose
dir.create("plots/kreatinin", showWarnings = FALSE)
svg("plots/kreatinin/liver_para_kreatinin_full_labvalues for 2g to 4g cumulative dose.svg", height = 6, width = 8)
print(liver_para_kreatinin_full_labvlaues_for_2to4g_cumulativedose)
dev.off()
```


##########################################
## dose time series for 4g to 8g####

```{r}
lp_kreatinin_dose_result_filtered <- lp_kreatinin_cd_dosegroups %>%
  filter(!grepl("Kreatinin_|Kreatinin Day_Unknown", attribute)) 

cd_4to8g <- lp_kreatinin_dose_result_filtered %>% 
  filter(Dose_Group %in% c("4g to 8g")) %>%     ####NEW####
  mutate(attribute = as.factor(attribute)) %>% 
  group_by(attribute) %>% 
  summarize(
    mean_labread = mean(labreads, na.rm = TRUE),
    sd_labread = sd(labreads, na.rm = TRUE),
    count= n())                                 ###NEW###
  
### for lineplot
cd_4to8g$attribute <- factor(cd_4to8g$attribute,levels = c("Kreatinin Day1", "Kreatinin Day2", "Kreatinin Day3","Kreatinin Day4","Kreatinin Day5", "Kreatinin Day6","Kreatinin Day7","Kreatinin Day8","Kreatinin Day9","Kreatinin Day10", "Kreatinin Day11","Kreatinin Day12","Kreatinin Day13","Kreatinin Day14","Kreatinin Day15","Kreatinin Day16","Kreatinin Day17","Kreatinin Day18","Kreatinin Day19","Kreatinin Day20","Kreatinin Day21","Kreatinin Day22","Kreatinin Day23","Kreatinin Day24","Kreatinin Day25","Kreatinin Day26","Kreatinin Day27","Kreatinin Day28","Kreatinin Day29","Kreatinin Day30","Kreatinin Day31","Kreatinin Day32","Kreatinin Day33","Kreatinin Day34","Kreatinin Day35","Kreatinin Day36","Kreatinin Day37","Kreatinin Day38","Kreatinin Day39","Kreatinin Day40","Kreatinin Day41","Kreatinin Day42","Kreatinin Day43","Kreatinin Day44","Kreatinin Day45","Kreatinin Day46","Kreatinin Day47","Kreatinin Day48","Kreatinin Day49","Kreatinin Day50","Kreatinin Day51","Kreatinin Day52","Kreatinin Day53","Kreatinin Day54","Kreatinin Day55","Kreatinin Day56","Kreatinin Day57","Kreatinin Day58","Kreatinin Day59","Kreatinin Day60","Kreatinin Day61","Kreatinin Day62","Kreatinin Day63","Kreatinin Day64","Kreatinin Day65","Kreatinin Day66","Kreatinin Day67","Kreatinin Day68","Kreatinin Day69","Kreatinin Day70","Kreatinin Day71","Kreatinin Day72","Kreatinin Day73","Kreatinin Day74","Kreatinin Day75","Kreatinin Day76","Kreatinin Day77","Kreatinin Day78","Kreatinin Day79","Kreatinin Day80","Kreatinin Day81","Kreatinin Day82","Kreatinin Day83","Kreatinin Day84","Kreatinin Day85","Kreatinin Day86","Kreatinin Day87","Kreatinin Day88","Kreatinin Day89","Kreatinin Day90","Kreatinin Day91","Kreatinin Day92","Kreatinin Day93","Kreatinin Day94","Kreatinin Day95","Kreatinin Day96","Kreatinin Day97","Kreatinin Day98","Kreatinin Day99","Kreatinin Day100"))

upper_y_est <- tryCatch(
  quantile(cd_4to8g$mean_labread + cd_4to8g$sd_labread, 0.95, na.rm = TRUE) * 1.05,
  error = function(e) NA_real_
)

if (!is.finite(upper_y_est)) {
  upper_y_limit <- 1000
} else {
  upper_y_limit <- ceiling(upper_y_est / 100) * 100
}

step_size <- case_when(
  upper_y_limit <= 10 ~ 1,
  upper_y_limit <= 100 ~ 10,
  upper_y_limit <= 500 ~ 50,
  upper_y_limit <= 1000 ~ 100,
  upper_y_limit <= 3000 ~ 250,
  upper_y_limit <= 5000 ~ 500,
  upper_y_limit <= 10000 ~ 1000,
  TRUE ~ 1000000)

liver_para_kreatinin_full_labvlaues_for_4to8g_cumulativedose <- ggplot(cd_4to8g, aes(x = attribute, y = mean_labread, group = 1)) +
  geom_line() +
  geom_point() +
  geom_errorbar(aes(ymin = mean_labread, ymax = mean_labread + sd_labread), width = 0.2, color = "red") +
  geom_smooth(method = "loess", color = "lightgrey", size = 1, se = FALSE) +  # SEM error bars in red
  geom_text(aes(label = count), vjust = -1.5, size = 5) +  # Add counts as text labels    ####NEW####
  labs(title = "liver para_labvalues for 4g to 8g cumulative dose",  ###NEW###
       x = "Day of measurement",             ###NEW###
       y = "kreatinin (mg/dl)",
       ckreatinintion = "Red error bars: SD") +
  theme_classic() +
  theme(
     plot.title = element_text(margin = margin(b=10), color="black", face="bold", hjust = 0.5),
     axis.text.x = element_text(face="bold", angle = 45, hjust = 1))+
  scale_y_continuous(
# limits = c(0, upper_y_limit),
# breaks = seq(0, upper_y_limit, by = step_size)
  limits = c(0, max(lp_kreatinin_dose_result_filtered$labreads, na.rm = TRUE)+3)
)

liver_para_kreatinin_full_labvlaues_for_4to8g_cumulativedose
dir.create("plots/kreatinin", showWarnings = FALSE)
svg("plots/kreatinin/liver_para_kreatinin_full_labvalues for 4g to 8g cumulative dose.svg", height = 6, width = 8)
print(liver_para_kreatinin_full_labvlaues_for_4to8g_cumulativedose)
dev.off()
```


##########################################
## dose time series for 8g to 20g####

```{r}
lp_kreatinin_dose_result_filtered <- lp_kreatinin_cd_dosegroups %>%
  filter(!grepl("Kreatinin_|Kreatinin Day_Unknown", attribute)) %>%
  filter(Dose_Group %in% c("8g to 20g"))      

cd_8to20g <- lp_kreatinin_dose_result_filtered %>% 
  mutate(attribute = as.factor(attribute)) %>% 
  group_by(attribute) %>% 
  summarize(
    mean_labread = mean(labreads, na.rm = TRUE),
    sd_labread = sd(labreads, na.rm = TRUE),
    count= n())                                 ###NEW###
  
### for lineplot
cd_8to20g$attribute <- factor(cd_8to20g$attribute,levels = c("Kreatinin Day1", "Kreatinin Day2", "Kreatinin Day3","Kreatinin Day4","Kreatinin Day5", "Kreatinin Day6","Kreatinin Day7","Kreatinin Day8","Kreatinin Day9","Kreatinin Day10", "Kreatinin Day11","Kreatinin Day12","Kreatinin Day13","Kreatinin Day14","Kreatinin Day15","Kreatinin Day16","Kreatinin Day17","Kreatinin Day18","Kreatinin Day19","Kreatinin Day20","Kreatinin Day21","Kreatinin Day22","Kreatinin Day23","Kreatinin Day24","Kreatinin Day25","Kreatinin Day26","Kreatinin Day27","Kreatinin Day28","Kreatinin Day29","Kreatinin Day30","Kreatinin Day31","Kreatinin Day32","Kreatinin Day33","Kreatinin Day34","Kreatinin Day35","Kreatinin Day36","Kreatinin Day37","Kreatinin Day38","Kreatinin Day39","Kreatinin Day40","Kreatinin Day41","Kreatinin Day42","Kreatinin Day43","Kreatinin Day44","Kreatinin Day45","Kreatinin Day46","Kreatinin Day47","Kreatinin Day48","Kreatinin Day49","Kreatinin Day50","Kreatinin Day51","Kreatinin Day52","Kreatinin Day53","Kreatinin Day54","Kreatinin Day55","Kreatinin Day56","Kreatinin Day57","Kreatinin Day58","Kreatinin Day59","Kreatinin Day60","Kreatinin Day61","Kreatinin Day62","Kreatinin Day63","Kreatinin Day64","Kreatinin Day65","Kreatinin Day66","Kreatinin Day67","Kreatinin Day68","Kreatinin Day69","Kreatinin Day70","Kreatinin Day71","Kreatinin Day72","Kreatinin Day73","Kreatinin Day74","Kreatinin Day75","Kreatinin Day76","Kreatinin Day77","Kreatinin Day78","Kreatinin Day79","Kreatinin Day80","Kreatinin Day81","Kreatinin Day82","Kreatinin Day83","Kreatinin Day84","Kreatinin Day85","Kreatinin Day86","Kreatinin Day87","Kreatinin Day88","Kreatinin Day89","Kreatinin Day90","Kreatinin Day91","Kreatinin Day92","Kreatinin Day93","Kreatinin Day94","Kreatinin Day95","Kreatinin Day96","Kreatinin Day97","Kreatinin Day98","Kreatinin Day99","Kreatinin Day100"))

upper_y_est <- tryCatch(
  quantile(cd_8to20g$mean_labread + cd_8to20g$sd_labread, 0.95, na.rm = TRUE) * 1.05,
  error = function(e) NA_real_
)

if (!is.finite(upper_y_est)) {
  upper_y_limit <- 1000
} else {
  upper_y_limit <- ceiling(upper_y_est / 100) * 100
}

step_size <- case_when(
  upper_y_limit <= 10 ~ 1,
  upper_y_limit <= 100 ~ 10,
  upper_y_limit <= 500 ~ 50,
  upper_y_limit <= 1000 ~ 100,
  upper_y_limit <= 3000 ~ 250,
  upper_y_limit <= 5000 ~ 500,
  upper_y_limit <= 10000 ~ 1000,
  TRUE ~ 1000000)

liver_para_kreatinin_full_labvlaues_for_8to20g_cumulativedose <- ggplot(cd_8to20g, aes(x = attribute, y = mean_labread, group = 1)) +
  geom_line() +
  geom_point() +
  geom_errorbar(aes(ymin = mean_labread, ymax = mean_labread + sd_labread), width = 0.2, color = "red") +
  geom_smooth(method = "loess", color = "lightgrey", size = 1, se = FALSE) +  # SEM error bars in red
  geom_text(aes(label = count), vjust = -1.5, size = 5) +  # Add counts as text labels    ####NEW####
  labs(title = "liver para_labvalues for 8g to 20g cumulative dose",  ###NEW###
       x = "Day of measurement",             ###NEW###
       y = "kreatinin (mg/dl)",
       ckreatinintion = "Red error bars: SD") +
  theme_classic() +
  theme(
     plot.title = element_text(margin = margin(b=10), color="black", face="bold", hjust = 0.5),
     axis.text.x = element_text(face="bold", angle = 45, hjust = 1))+
  scale_y_continuous(
# limits = c(0, upper_y_limit),
# breaks = seq(0, upper_y_limit, by = step_size)
  limits = c(0, max(lp_kreatinin_dose_result_filtered$labreads, na.rm = TRUE)+3)
)

liver_para_kreatinin_full_labvlaues_for_8to20g_cumulativedose
dir.create("plots/kreatinin", showWarnings = FALSE)
svg("plots/kreatinin/liver_para_kreatinin_full_labvalues for 8g to 20g cumulative dose.svg", height = 6, width = 8)
print(liver_para_kreatinin_full_labvlaues_for_8to20g_cumulativedose)
dev.off()
```


##########################################
## dose time series for 20g to 80g####

```{r}
lp_kreatinin_dose_result_filtered <- lp_kreatinin_cd_dosegroups %>%
  filter(!grepl("Kreatinin_|Kreatinin Day_Unknown", attribute)) %>%  
  filter(Dose_Group %in% c("20g to 80g")) 

cd_20to80g <- lp_kreatinin_dose_result_filtered %>% 
  mutate(attribute = as.factor(attribute)) %>% 
  group_by(attribute) %>% 
  summarize(
    mean_labread = mean(labreads, na.rm = TRUE),
    sd_labread = sd(labreads, na.rm = TRUE),
    count= n())                                 ###NEW###
  
### for lineplot
cd_20to80g$attribute <- factor(cd_20to80g$attribute,levels = c("Kreatinin Day1", "Kreatinin Day2", "Kreatinin Day3","Kreatinin Day4","Kreatinin Day5", "Kreatinin Day6","Kreatinin Day7","Kreatinin Day8","Kreatinin Day9","Kreatinin Day10", "Kreatinin Day11","Kreatinin Day12","Kreatinin Day13","Kreatinin Day14","Kreatinin Day15","Kreatinin Day16","Kreatinin Day17","Kreatinin Day18","Kreatinin Day19","Kreatinin Day20","Kreatinin Day21","Kreatinin Day22","Kreatinin Day23","Kreatinin Day24","Kreatinin Day25","Kreatinin Day26","Kreatinin Day27","Kreatinin Day28","Kreatinin Day29","Kreatinin Day30","Kreatinin Day31","Kreatinin Day32","Kreatinin Day33","Kreatinin Day34","Kreatinin Day35","Kreatinin Day36","Kreatinin Day37","Kreatinin Day38","Kreatinin Day39","Kreatinin Day40","Kreatinin Day41","Kreatinin Day42","Kreatinin Day43","Kreatinin Day44","Kreatinin Day45","Kreatinin Day46","Kreatinin Day47","Kreatinin Day48","Kreatinin Day49","Kreatinin Day50","Kreatinin Day51","Kreatinin Day52","Kreatinin Day53","Kreatinin Day54","Kreatinin Day55","Kreatinin Day56","Kreatinin Day57","Kreatinin Day58","Kreatinin Day59","Kreatinin Day60","Kreatinin Day61","Kreatinin Day62","Kreatinin Day63","Kreatinin Day64","Kreatinin Day65","Kreatinin Day66","Kreatinin Day67","Kreatinin Day68","Kreatinin Day69","Kreatinin Day70","Kreatinin Day71","Kreatinin Day72","Kreatinin Day73","Kreatinin Day74","Kreatinin Day75","Kreatinin Day76","Kreatinin Day77","Kreatinin Day78","Kreatinin Day79","Kreatinin Day80","Kreatinin Day81","Kreatinin Day82","Kreatinin Day83","Kreatinin Day84","Kreatinin Day85","Kreatinin Day86","Kreatinin Day87","Kreatinin Day88","Kreatinin Day89","Kreatinin Day90","Kreatinin Day91","Kreatinin Day92","Kreatinin Day93","Kreatinin Day94","Kreatinin Day95","Kreatinin Day96","Kreatinin Day97","Kreatinin Day98","Kreatinin Day99","Kreatinin Day100"))

upper_y_est <- tryCatch(
  quantile(cd_20to80g$mean_labread + cd_20to80g$sd_labread, 0.95, na.rm = TRUE) * 1.05,
  error = function(e) NA_real_
)

if (!is.finite(upper_y_est)) {
  upper_y_limit <- 1000
} else {
  upper_y_limit <- ceiling(upper_y_est / 100) * 100
}

step_size <- case_when(
  upper_y_limit <= 10 ~ 1,
  upper_y_limit <= 100 ~ 10,
  upper_y_limit <= 500 ~ 50,
  upper_y_limit <= 1000 ~ 100,
  upper_y_limit <= 3000 ~ 250,
  upper_y_limit <= 5000 ~ 500,
  upper_y_limit <= 10000 ~ 1000,
  TRUE ~ 1000000)

liver_para_kreatinin_full_labvlaues_for_20to80g_cumulativedose <- ggplot(cd_20to80g, aes(x = attribute, y = mean_labread, group = 1)) +
  geom_line() +
  geom_point() +
  geom_errorbar(aes(ymin = mean_labread, ymax = mean_labread + sd_labread), width = 0.2, color = "red") +
  geom_smooth(method = "loess", color = "lightgrey", size = 1, se = FALSE) +  # SEM error bars in red
  geom_text(aes(label = count), vjust = -1.5, size = 5) +  # Add counts as text labels    ####NEW####
  labs(title = "liver para_labvalues for 20g to 80g cumulative dose",  ###NEW###
       x = "Day of measurement",             ###NEW###
       y = "kreatinin (mg/dl)",
       ckreatinintion = "Red error bars: SD") +
  theme_classic() +
  theme(
     plot.title = element_text(margin = margin(b=10), color="black", face="bold", hjust = 0.5),
     axis.text.x = element_text(face="bold", angle = 45, hjust = 1))+
  scale_y_continuous(
# limits = c(0, upper_y_limit),
# breaks = seq(0, upper_y_limit, by = step_size)
  limits = c(0, max(lp_kreatinin_dose_result_filtered$labreads, na.rm = TRUE)+3)
)

liver_para_kreatinin_full_labvlaues_for_20to80g_cumulativedose
dir.create("plots/kreatinin", showWarnings = FALSE)
svg("plots/kreatinin/liver_para_kreatinin_full_labvalues for 20g to 80g cumulative dose.svg", height = 6, width = 8)
print(liver_para_kreatinin_full_labvlaues_for_20to80g_cumulativedose)
dev.off()
```


##########################################
## dose time series for 80g < Higher####

```{r}
lp_kreatinin_dose_result_filtered <- lp_kreatinin_cd_dosegroups %>%
  filter(!grepl("Kreatinin_|Kreatinin Day_Unknown", attribute)) %>% 
  filter(Dose_Group %in% c("80g < Higher"))     

cd_higher80g <- lp_kreatinin_dose_result_filtered %>% 
  mutate(attribute = as.factor(attribute)) %>% 
  group_by(attribute) %>% 
  summarize(
    mean_labread = mean(labreads, na.rm = TRUE),
    sd_labread = sd(labreads, na.rm = TRUE),
    count= n())                                 ###NEW###
  
### for lineplot
cd_higher80g$attribute <- factor(cd_higher80g$attribute,levels = c("Kreatinin Day1", "Kreatinin Day2", "Kreatinin Day3","Kreatinin Day4","Kreatinin Day5", "Kreatinin Day6","Kreatinin Day7","Kreatinin Day8","Kreatinin Day9","Kreatinin Day10", "Kreatinin Day11","Kreatinin Day12","Kreatinin Day13","Kreatinin Day14","Kreatinin Day15","Kreatinin Day16","Kreatinin Day17","Kreatinin Day18","Kreatinin Day19","Kreatinin Day20","Kreatinin Day21","Kreatinin Day22","Kreatinin Day23","Kreatinin Day24","Kreatinin Day25","Kreatinin Day26","Kreatinin Day27","Kreatinin Day28","Kreatinin Day29","Kreatinin Day30","Kreatinin Day31","Kreatinin Day32","Kreatinin Day33","Kreatinin Day34","Kreatinin Day35","Kreatinin Day36","Kreatinin Day37","Kreatinin Day38","Kreatinin Day39","Kreatinin Day40","Kreatinin Day41","Kreatinin Day42","Kreatinin Day43","Kreatinin Day44","Kreatinin Day45","Kreatinin Day46","Kreatinin Day47","Kreatinin Day48","Kreatinin Day49","Kreatinin Day50","Kreatinin Day51","Kreatinin Day52","Kreatinin Day53","Kreatinin Day54","Kreatinin Day55","Kreatinin Day56","Kreatinin Day57","Kreatinin Day58","Kreatinin Day59","Kreatinin Day60","Kreatinin Day61","Kreatinin Day62","Kreatinin Day63","Kreatinin Day64","Kreatinin Day65","Kreatinin Day66","Kreatinin Day67","Kreatinin Day68","Kreatinin Day69","Kreatinin Day70","Kreatinin Day71","Kreatinin Day72","Kreatinin Day73","Kreatinin Day74","Kreatinin Day75","Kreatinin Day76","Kreatinin Day77","Kreatinin Day78","Kreatinin Day79","Kreatinin Day80","Kreatinin Day81","Kreatinin Day82","Kreatinin Day83","Kreatinin Day84","Kreatinin Day85","Kreatinin Day86","Kreatinin Day87","Kreatinin Day88","Kreatinin Day89","Kreatinin Day90","Kreatinin Day91","Kreatinin Day92","Kreatinin Day93","Kreatinin Day94","Kreatinin Day95","Kreatinin Day96","Kreatinin Day97","Kreatinin Day98","Kreatinin Day99","Kreatinin Day100"))

upper_y_est <- tryCatch(
  quantile(cd_higher80g$mean_labread + cd_higher80g$sd_labread, 0.95, na.rm = TRUE) * 1.05,
  error = function(e) NA_real_
)

if (!is.finite(upper_y_est)) {
  upper_y_limit <- 1000
} else {
  upper_y_limit <- ceiling(upper_y_est / 100) * 100
}

step_size <- case_when(
  upper_y_limit <= 10 ~ 1,
  upper_y_limit <= 100 ~ 10,
  upper_y_limit <= 500 ~ 50,
  upper_y_limit <= 1000 ~ 100,
  upper_y_limit <= 3000 ~ 250,
  upper_y_limit <= 5000 ~ 500,
  upper_y_limit <= 10000 ~ 1000,
  TRUE ~ 1000000)

liver_para_kreatinin_full_labvlaues_for_higher80g_cumulativedose <- ggplot(cd_higher80g, aes(x = attribute, y = mean_labread, group = 1)) +
  geom_line() +
  geom_point() +
  geom_errorbar(aes(ymin = mean_labread, ymax = mean_labread + sd_labread), width = 0.2, color = "red") +
  geom_smooth(method = "loess", color = "lightgrey", size = 1, se = FALSE) +  # SEM error bars in red
  geom_text(aes(label = count), vjust = -1.5, size = 5) +  # Add counts as text labels    ####NEW####
  labs(title = "liver para_labvalues for higher than 80g cumulative dose",  ###NEW###
       x = "Day of measurement",             ###NEW###
       y = "kreatinin (mg/dl)",
       ckreatinintion = "Red error bars: SD") +
  theme_classic() +
  theme(
     plot.title = element_text(margin = margin(b=10), color="black", face="bold", hjust = 0.5),
     axis.text.x = element_text(face="bold", angle = 45, hjust = 1))+
  scale_y_continuous(
# limits = c(0, upper_y_limit),
# breaks = seq(0, upper_y_limit, by = step_size)
  limits = c(0, max(lp_kreatinin_dose_result_filtered$labreads, na.rm = TRUE)+3)
)

liver_para_kreatinin_full_labvlaues_for_higher80g_cumulativedose
dir.create("plots/kreatinin", showWarnings = FALSE)
svg("plots/kreatinin/liver_para_kreatinin_full_labvalues for higher than 80g cumulative dose.svg", height = 6, width = 8)
print(liver_para_kreatinin_full_labvlaues_for_higher80g_cumulativedose)
dev.off()
```





####regression plots ################################################################################
### Daily dose ####################################################################################
####################################################################################
### polynomial regression for daily doses for all labvalues #########
```{r}
# Polynomiale Regression 2. Ordnung (quadratisch)
lm_model_cd_poly <- lm(labreads ~ poly(dailydose, 2, raw = TRUE), data = lp_kreatinin_dose_result1)

# Koeffizienten extrahieren
coefs <- coef(lm_model_cd_poly)
summary_model <- summary(lm_model_cd_poly)
r_squared <- summary_model$r.squared
p_values <- summary_model$coefficients[, "Pr(>|t|)"]

# P-Wert berechnen
fstat <- summary_model$fstatistic  
                  pvalue_raw <- pf(fstat[1], fstat[2], fstat[3], lower.tail = FALSE)
                   # Dynamische Formatierung des P-Werts
format_pvalue <- function(p) {   if (p < 0.001) {     format(p, scientific = TRUE, digits = 2)   } else {     format(round(p, 4), nsmall = 4)   } }
pvalue <- format_pvalue(pvalue_raw)

# Info-Text für die Grafik
info_text <- paste0(   "y = ", round(coefs[1], 2), " + ", round(coefs[2], 2), "x + ", round(coefs[3], 7),  "\n", "R² = ", round(r_squared, 2), "\n",  "p = ", pvalue )

# Plot
liver_para_kreatinin_full_polynomial_regression_for_daily_doses_for_all_labvalues <- ggplot(lp_kreatinin_dose_result1, aes(x = Parameter, y = labreads)) +
  geom_point(color = "blue", size = 2) +    
  geom_smooth(method = "lm", formula = y ~ poly(x, 2, raw = TRUE), se = TRUE, 
              color = "red", linetype = "dashed") +
  scale_y_log10(
    breaks = c(1,2,3,5,10, 50, 100, 500, 1000, 5000, 10000, 20000),
    labels = scales::label_number(big.mark = ".", decimal.mark = ",")
  ) +
  labs(
    title = "liver para_kreatinin_full_polynomial regression for daily doses for all labvalues",
    x = "Daily dose (mg)",
    y = "kreatinin (mg/dl) (log-scale)"
  ) +
  coord_cartesian(clip = "off") +
  annotate("text", x = Inf, y = Inf, label = info_text,
           hjust = 1.05, vjust = 2.5, size = 5, color = "black") +
  
           
  theme_classic() +
  theme(
    axis.text.x = element_text(angle = 45, hjust = 1),
    plot.margin = margin(t = 30, r = 30, b = 20, l = 20)
  )

summary(lm_model_cd_poly)
liver_para_kreatinin_full_polynomial_regression_for_daily_doses_for_all_labvalues
dir.create("plots/kreatinin", showWarnings = FALSE)
svg("plots/kreatinin/liver para_kreatinin_full_polynomial regression for daily doses for all labvalues.svg", height = 6, width = 8)
print(liver_para_kreatinin_full_polynomial_regression_for_daily_doses_for_all_labvalues)
dev.off()
```


```{r}
lp_kreatinin_dose_result1_count <- lp_kreatinin_dose_result1 %>%
  group_by(`Edited_BfArM Nummer2`) %>%
  mutate(
    labvalue_count = n(),  # Anzahl der Messwerte pro Patient
  ) %>%
  ungroup()
lp_kreatinin_dose_result1_count
```


### polynomial regression for patients with 1 labvalue #########
```{r}
# Filter nur Patienten mit labvalue_count == 1
lp_kreatinin_dose_result1_count_filtered <- lp_kreatinin_dose_result1_count %>%
  filter(labvalue_count == 1)

# Polynomiale Regression 2. Ordnung (quadratisch)
lm_model_cd_poly <- lm(labreads ~ poly(dailydose, 2, raw = TRUE), data = lp_kreatinin_dose_result1_count_filtered)

# Koeffizienten extrahieren
coefs <- coef(lm_model_cd_poly)
summary_model <- summary(lm_model_cd_poly)
r_squared <- summary_model$r.squared
p_values <- summary_model$coefficients[, "Pr(>|t|)"]

# P-Wert berechnen
fstat <- summary_model$fstatistic  
                  pvalue_raw <- pf(fstat[1], fstat[2], fstat[3], lower.tail = FALSE)
                   # Dynamische Formatierung des P-Werts
format_pvalue <- function(p) {   if (p < 0.001) {     format(p, scientific = TRUE, digits = 2)   } else {     format(round(p, 4), nsmall = 4)   } }
pvalue <- format_pvalue(pvalue_raw)

# Info-Text für die Grafik
info_text <- paste0(   "y = ", round(coefs[1], 2), " + ", round(coefs[2], 2), "x + ", round(coefs[3], 7),  "\n", "R² = ", round(r_squared, 2), "\n",  "p = ", pvalue )

# Plot
liver_para_kreatinin_full_polynomial_regression_for_daily_doses_for_patients_with_1_labvalue <- ggplot(lp_kreatinin_dose_result1_count_filtered, aes(x = Parameter, y = labreads)) +
  geom_point(color = "blue", size = 2) +    
  geom_smooth(method = "lm", formula = y ~ poly(x, 2, raw = TRUE), se = TRUE, 
              color = "red", linetype = "dashed") +
  scale_y_log10(
    breaks = c(1,2,3,5,10, 50, 100, 500, 1000, 5000, 10000, 20000),
    labels = scales::label_number(big.mark = ".", decimal.mark = ",")
  ) +
  labs(
    title = "liver para_kreatinin_full_polynomial regression for daily doses for patients with 1 labvalue",
    x = "Daily dose (mg)",
    y = "kreatinin (mg/dl) (log-scale)"
  ) +
  coord_cartesian(clip = "off") +
  annotate("text", x = Inf, y = Inf, label = info_text,
           hjust = 1.05, vjust = 2.5, size = 5, color = "black") +
  
           
  theme_classic() +
  theme(
    axis.text.x = element_text(angle = 45, hjust = 1),
    plot.margin = margin(t = 30, r = 30, b = 20, l = 20)
  )

summary(lm_model_cd_poly)
liver_para_kreatinin_full_polynomial_regression_for_daily_doses_for_patients_with_1_labvalue
dir.create("plots/kreatinin", showWarnings = FALSE)
svg("plots/kreatinin/liver para_kreatinin_full_polynomial regression for daily doses for patients with 1 labvalue.svg", height = 6, width = 8)
print(liver_para_kreatinin_full_polynomial_regression_for_daily_doses_for_patients_with_1_labvalue)
dev.off()
```


################################################################################
#### count patients per day for the time course group ##########################
```{r}
lp_kreatinin_dose_result1_count %>% 
  filter(labvalue_count != 1) %>% 
  group_by(attribute) %>% 
  summarize(n = n(), .groups = "drop") %>% 
  arrange(n) #%>% 
  #filter(attribute == "Kreatinin Day3")
  
```


###polynomial regression for time course patients for day1 (=TCP)############
```{r}
# Filter 
lp_kreatinin_dose_result1_count_filtered1 <- lp_kreatinin_dose_result1_count %>%
  filter(labvalue_count != 1)
lp_kreatinin_dose_result1_count_filtered2 <- lp_kreatinin_dose_result1_count_filtered1 %>%
  filter(attribute == "Kreatinin Day1")

# Polynomiale Regression 2. Ordnung (quadratisch)
lm_model_cd_poly <- lm(labreads ~ poly(dailydose, 2, raw = TRUE), data = lp_kreatinin_dose_result1_count_filtered2)

# Koeffizienten extrahieren
coefs <- coef(lm_model_cd_poly)
summary_model <- summary(lm_model_cd_poly)
r_squared <- summary_model$r.squared
p_values <- summary_model$coefficients[, "Pr(>|t|)"]

# P-Wert berechnen
fstat <- summary_model$fstatistic  
                  pvalue_raw <- pf(fstat[1], fstat[2], fstat[3], lower.tail = FALSE)
                   # Dynamische Formatierung des P-Werts
format_pvalue <- function(p) {   if (p < 0.001) {     format(p, scientific = TRUE, digits = 2)   } else {     format(round(p, 4), nsmall = 4)   } }
pvalue <- format_pvalue(pvalue_raw)

# Info-Text für die Grafik
info_text <- paste0(   "y = ", round(coefs[1], 2), " + ", round(coefs[2], 2), "x + ", round(coefs[3], 7),  "\n", "R² = ", round(r_squared, 2), "\n",  "p = ", pvalue )

# Plot
liver_para_kreatinin_full_polynomial_regression_for_daily_doses_for_TCP_day1 <- ggplot(lp_kreatinin_dose_result1_count_filtered2, aes(x = Parameter, y = labreads)) +
  geom_point(color = "blue", size = 2) +    
  geom_smooth(method = "lm", formula = y ~ poly(x, 2, raw = TRUE), se = TRUE, 
              color = "red", linetype = "dashed") +
  scale_y_log10(
    breaks = c(1,2,3,5,10, 50, 100, 500, 1000, 5000, 10000, 20000),
    labels = scales::label_number(big.mark = ".", decimal.mark = ",")
  ) +
  labs(
    title = "liver para_kreatinin_full_polynomial regression for daily dose for TCP at day1",
    x = "Daily dose (mg)",
    y = "kreatinin (mg/dl) (log-scale)"
  ) +
  coord_cartesian(clip = "off") +
  annotate("text", x = Inf, y = Inf, label = info_text,
           hjust = 1.05, vjust = 2.5, size = 5, color = "black") +
  
           
  theme_classic() +
  theme(
    axis.text.x = element_text(angle = 45, hjust = 1),
    plot.margin = margin(t = 30, r = 30, b = 20, l = 20)
  )

summary(lm_model_cd_poly)
liver_para_kreatinin_full_polynomial_regression_for_daily_doses_for_TCP_day1
dir.create("plots/kreatinin", showWarnings = FALSE)
svg("plots/kreatinin/liver para_kreatinin_full_polynomial regression for daily dose for TCP at day1.svg", height = 6, width = 8)
print(liver_para_kreatinin_full_polynomial_regression_for_daily_doses_for_TCP_day1)
dev.off()
```


###polynomial regression for time course patients for day2 (=TCP)############
```{r}
# Filter 
lp_kreatinin_dose_result1_count_filtered1 <- lp_kreatinin_dose_result1_count %>%
  filter(labvalue_count != 1)
lp_kreatinin_dose_result1_count_filtered2 <- lp_kreatinin_dose_result1_count_filtered1 %>%
  filter(attribute == "Kreatinin Day2")

# Polynomiale Regression 2. Ordnung (quadratisch)
lm_model_cd_poly <- lm(labreads ~ poly(dailydose, 2, raw = TRUE), data = lp_kreatinin_dose_result1_count_filtered2)

# Koeffizienten extrahieren
coefs <- coef(lm_model_cd_poly)
summary_model <- summary(lm_model_cd_poly)
r_squared <- summary_model$r.squared
p_values <- summary_model$coefficients[, "Pr(>|t|)"]

# P-Wert berechnen
fstat <- summary_model$fstatistic  
                  pvalue_raw <- pf(fstat[1], fstat[2], fstat[3], lower.tail = FALSE)
                   # Dynamische Formatierung des P-Werts
format_pvalue <- function(p) {   if (p < 0.001) {     format(p, scientific = TRUE, digits = 2)   } else {     format(round(p, 4), nsmall = 4)   } }
pvalue <- format_pvalue(pvalue_raw)

# Info-Text für die Grafik
info_text <- paste0(   "y = ", round(coefs[1], 2), " + ", round(coefs[2], 2), "x + ", round(coefs[3], 7),  "\n", "R² = ", round(r_squared, 2), "\n",  "p = ", pvalue )

# Plot
liver_para_kreatinin_full_polynomial_regression_for_daily_doses_for_TCP_day2 <- ggplot(lp_kreatinin_dose_result1_count_filtered2, aes(x = Parameter, y = labreads)) +
  geom_point(color = "blue", size = 2) +    
  geom_smooth(method = "lm", formula = y ~ poly(x, 2, raw = TRUE), se = TRUE, 
              color = "red", linetype = "dashed") +
  scale_y_log10(
    breaks = c(1,2,3,5,10, 50, 100, 500, 1000, 5000, 10000, 20000),
    labels = scales::label_number(big.mark = ".", decimal.mark = ",")
  ) +
  labs(
    title = "liver para_kreatinin_full_polynomial regression for daily dose for TCP at day2",
    x = "Daily dose (mg)",
    y = "kreatinin (mg/dl) (log-scale)"
  ) +
  coord_cartesian(clip = "off") +
  annotate("text", x = Inf, y = Inf, label = info_text,
           hjust = 1.05, vjust = 2.5, size = 5, color = "black") +
  
           
  theme_classic() +
  theme(
    axis.text.x = element_text(angle = 45, hjust = 1),
    plot.margin = margin(t = 30, r = 30, b = 20, l = 20)
  )

summary(lm_model_cd_poly)
liver_para_kreatinin_full_polynomial_regression_for_daily_doses_for_TCP_day2
dir.create("plots/kreatinin", showWarnings = FALSE)
svg("plots/kreatinin/liver para_kreatinin_full_polynomial regression for daily dose for TCP at day2.svg", height = 6, width = 8)
print(liver_para_kreatinin_full_polynomial_regression_for_daily_doses_for_TCP_day2)
dev.off()
```


###polynomial regression for time course patients for day3 (=TCP)############
```{r}
# Filter 
lp_kreatinin_dose_result1_count_filtered1 <- lp_kreatinin_dose_result1_count %>%
  filter(labvalue_count != 1)
lp_kreatinin_dose_result1_count_filtered2 <- lp_kreatinin_dose_result1_count_filtered1 %>%
  filter(attribute == "Kreatinin Day3")

# Polynomiale Regression 2. Ordnung (quadratisch)
lm_model_cd_poly <- lm(labreads ~ poly(dailydose, 2, raw = TRUE), data = lp_kreatinin_dose_result1_count_filtered2)

# Koeffizienten extrahieren
coefs <- coef(lm_model_cd_poly)
summary_model <- summary(lm_model_cd_poly)
r_squared <- summary_model$r.squared
p_values <- summary_model$coefficients[, "Pr(>|t|)"]

# P-Wert berechnen
fstat <- summary_model$fstatistic  
                  pvalue_raw <- pf(fstat[1], fstat[2], fstat[3], lower.tail = FALSE)
                   # Dynamische Formatierung des P-Werts
format_pvalue <- function(p) {   if (p < 0.001) {     format(p, scientific = TRUE, digits = 2)   } else {     format(round(p, 4), nsmall = 4)   } }
pvalue <- format_pvalue(pvalue_raw)

# Info-Text für die Grafik
info_text <- paste0(   "y = ", round(coefs[1], 2), " + ", round(coefs[2], 2), "x + ", round(coefs[3], 7),  "\n", "R² = ", round(r_squared, 2), "\n",  "p = ", pvalue )

# Plot
liver_para_kreatinin_full_polynomial_regression_for_daily_doses_for_TCP_day3 <- ggplot(lp_kreatinin_dose_result1_count_filtered2, aes(x = Parameter, y = labreads)) +
  geom_point(color = "blue", size = 2) +    
  geom_smooth(method = "lm", formula = y ~ poly(x, 2, raw = TRUE), se = TRUE, 
              color = "red", linetype = "dashed") +
  scale_y_log10(
    breaks = c(1,2,3,5,10, 50, 100, 500, 1000, 5000, 10000, 20000),
    labels = scales::label_number(big.mark = ".", decimal.mark = ",")
  ) +
  labs(
    title = "liver para_kreatinin_full_polynomial regression for daily dose for TCP at day3",
    x = "Daily dose (mg)",
    y = "kreatinin (mg/dl) (log-scale)"
  ) +
  coord_cartesian(clip = "off") +
  annotate("text", x = Inf, y = Inf, label = info_text,
           hjust = 1.05, vjust = 2.5, size = 5, color = "black") +
  
           
  theme_classic() +
  theme(
    axis.text.x = element_text(angle = 45, hjust = 1),
    plot.margin = margin(t = 30, r = 30, b = 20, l = 20)
  )

summary(lm_model_cd_poly)
liver_para_kreatinin_full_polynomial_regression_for_daily_doses_for_TCP_day3
dir.create("plots/kreatinin", showWarnings = FALSE)
svg("plots/kreatinin/liver para_kreatinin_full_polynomial regression for daily dose for TCP at day3.svg", height = 6, width = 8)
print(liver_para_kreatinin_full_polynomial_regression_for_daily_doses_for_TCP_day3)
dev.off()
```


###polynomial regression for time course patients for day4 (=TCP)############
```{r}
# Filter 
lp_kreatinin_dose_result1_count_filtered1 <- lp_kreatinin_dose_result1_count %>%
  filter(labvalue_count != 1)
lp_kreatinin_dose_result1_count_filtered2 <- lp_kreatinin_dose_result1_count_filtered1 %>%
  filter(attribute == "Kreatinin Day4")

# Polynomiale Regression 2. Ordnung (quadratisch)
lm_model_cd_poly <- lm(labreads ~ poly(dailydose, 2, raw = TRUE), data = lp_kreatinin_dose_result1_count_filtered2)

# Koeffizienten extrahieren
coefs <- coef(lm_model_cd_poly)
summary_model <- summary(lm_model_cd_poly)
r_squared <- summary_model$r.squared
p_values <- summary_model$coefficients[, "Pr(>|t|)"]

# P-Wert berechnen
fstat <- summary_model$fstatistic  
                  pvalue_raw <- pf(fstat[1], fstat[2], fstat[3], lower.tail = FALSE)
                   # Dynamische Formatierung des P-Werts
format_pvalue <- function(p) {   if (p < 0.001) {     format(p, scientific = TRUE, digits = 2)   } else {     format(round(p, 4), nsmall = 4)   } }
pvalue <- format_pvalue(pvalue_raw)

# Info-Text für die Grafik
info_text <- paste0(   "y = ", round(coefs[1], 2), " + ", round(coefs[2], 2), "x + ", round(coefs[3], 7),  "\n", "R² = ", round(r_squared, 2), "\n",  "p = ", pvalue )

# Plot
liver_para_kreatinin_full_polynomial_regression_for_daily_doses_for_TCP_day4 <- ggplot(lp_kreatinin_dose_result1_count_filtered2, aes(x = Parameter, y = labreads)) +
  geom_point(color = "blue", size = 2) +    
  geom_smooth(method = "lm", formula = y ~ poly(x, 2, raw = TRUE), se = TRUE, 
              color = "red", linetype = "dashed") +
  scale_y_log10(
    breaks = c(1,2,3,5,10, 50, 100, 500, 1000, 5000, 10000, 20000),
    labels = scales::label_number(big.mark = ".", decimal.mark = ",")
  ) +
  labs(
    title = "liver para_kreatinin_full_polynomial regression for daily dose for TCP at day4",
    x = "Daily dose (mg)",
    y = "kreatinin (mg/dl) (log-scale)"
  ) +
  coord_cartesian(clip = "off") +
  annotate("text", x = Inf, y = Inf, label = info_text,
           hjust = 1.05, vjust = 2.5, size = 5, color = "black") +
  
           
  theme_classic() +
  theme(
    axis.text.x = element_text(angle = 45, hjust = 1),
    plot.margin = margin(t = 30, r = 30, b = 20, l = 20)
  )

summary(lm_model_cd_poly)
liver_para_kreatinin_full_polynomial_regression_for_daily_doses_for_TCP_day4
dir.create("plots/kreatinin", showWarnings = FALSE)
svg("plots/kreatinin/liver para_kreatinin_full_polynomial regression for daily dose for TCP at day4.svg", height = 6, width = 8)
print(liver_para_kreatinin_full_polynomial_regression_for_daily_doses_for_TCP_day4)
dev.off()
```




###polynomial regression for time course patients for day12 (=TCP)############
```{r}
# Filter 
lp_kreatinin_dose_result1_count_filtered1 <- lp_kreatinin_dose_result1_count %>%
  filter(labvalue_count != 1)
lp_kreatinin_dose_result1_count_filtered2 <- lp_kreatinin_dose_result1_count_filtered1 %>%
  filter(attribute == "Kreatinin Day12")

# Polynomiale Regression 2. Ordnung (quadratisch)
lm_model_cd_poly <- lm(labreads ~ poly(dailydose, 2, raw = TRUE), data = lp_kreatinin_dose_result1_count_filtered2)

# Koeffizienten extrahieren
coefs <- coef(lm_model_cd_poly)
summary_model <- summary(lm_model_cd_poly)
r_squared <- summary_model$r.squared
p_values <- summary_model$coefficients[, "Pr(>|t|)"]

# P-Wert berechnen
fstat <- summary_model$fstatistic  
                  pvalue_raw <- pf(fstat[1], fstat[2], fstat[3], lower.tail = FALSE)
                   # Dynamische Formatierung des P-Werts
format_pvalue <- function(p) {   if (p < 0.001) {     format(p, scientific = TRUE, digits = 2)   } else {     format(round(p, 4), nsmall = 4)   } }
pvalue <- format_pvalue(pvalue_raw)

# Info-Text für die Grafik
info_text <- paste0(   "y = ", round(coefs[1], 2), " + ", round(coefs[2], 2), "x + ", round(coefs[3], 7),  "\n", "R² = ", round(r_squared, 2), "\n",  "p = ", pvalue )

# Plot
liver_para_kreatinin_full_polynomial_regression_for_daily_doses_for_TCP_day12 <- ggplot(lp_kreatinin_dose_result1_count_filtered2, aes(x = Parameter, y = labreads)) +
  geom_point(color = "blue", size = 2) +    
  geom_smooth(method = "lm", formula = y ~ poly(x, 2, raw = TRUE), se = TRUE, 
              color = "red", linetype = "dashed") +
  scale_y_log10(
    breaks = c(1,2,3,5,10, 50, 100, 500, 1000, 5000, 10000, 20000),
    labels = scales::label_number(big.mark = ".", decimal.mark = ",")
  ) +
  labs(
    title = "liver para_kreatinin_full_polynomial regression for daily dose for TCP at day12",
    x = "Daily dose (mg)",
    y = "kreatinin (mg/dl) (log-scale)"
  ) +
  coord_cartesian(clip = "off") +
  annotate("text", x = Inf, y = Inf, label = info_text,
           hjust = 1.05, vjust = 2.5, size = 5, color = "black") +
  
           
  theme_classic() +
  theme(
    axis.text.x = element_text(angle = 45, hjust = 1),
    plot.margin = margin(t = 30, r = 30, b = 20, l = 20)
  )

summary(lm_model_cd_poly)
liver_para_kreatinin_full_polynomial_regression_for_daily_doses_for_TCP_day12
dir.create("plots/kreatinin", showWarnings = FALSE)
svg("plots/kreatinin/liver para_kreatinin_full_polynomial regression for daily dose for TCP at day12.svg", height = 6, width = 8)
print(liver_para_kreatinin_full_polynomial_regression_for_daily_doses_for_TCP_day12)
dev.off()
```



####regression plots ################################################################################
### Cumulative Dose ##################################################################
####################################################################################

### polynomial regression for cumulative doses for all labvalues #########
```{r}
# Polynomiale Regression 2. Ordnung (quadratisch)
lm_model_cd_poly <- lm(labreads ~ poly(Parameter, 2, raw = TRUE), data = lp_kreatinin_cd)

# Koeffizienten extrahieren
coefs <- coef(lm_model_cd_poly)
summary_model <- summary(lm_model_cd_poly)
r_squared <- summary_model$r.squared
p_values <- summary_model$coefficients[, "Pr(>|t|)"]

# P-Wert berechnen
fstat <- summary_model$fstatistic  
                  pvalue_raw <- pf(fstat[1], fstat[2], fstat[3], lower.tail = FALSE)
                   # Dynamische Formatierung des P-Werts
format_pvalue <- function(p) {   if (p < 0.001) {     format(p, scientific = TRUE, digits = 2)   } else {     format(round(p, 4), nsmall = 4)   } }
pvalue <- format_pvalue(pvalue_raw)

# Info-Text für die Grafik
info_text <- paste0(   "y = ", round(coefs[1], 2), " + ", round(coefs[2], 2), "x + ", round(coefs[3], 7),  "\n", "R² = ", round(r_squared, 2), "\n",  "p = ", pvalue )

# Plot
liver_para_kreatinin_full_polynomial_regression_for_cumulative_doses_for_all_labvalues <- ggplot(lp_kreatinin_cd, aes(x = Parameter, y = labreads)) +
  geom_point(color = "blue", size = 2) +    
  geom_smooth(method = "lm", formula = y ~ poly(x, 2, raw = TRUE), se = TRUE, 
              color = "red", linetype = "dashed") +
  scale_x_log10(
    breaks = c(1,2,3,5,10, 50, 100, 500, 1000, 5000, 10000, 20000),
    labels = scales::label_number(big.mark = ".", decimal.mark = ",")
  ) +
  scale_y_log10(
    breaks = c(1,2,3,5,10, 50, 100, 500, 1000, 5000, 10000, 20000),
    labels = scales::label_number(big.mark = ".", decimal.mark = ",")
  ) +
  labs(
    title = "liver para_kreatinin_full_polynomial regression for cumulative doses for all labvalues",
    x = "Cumulative dose (mg) (log-scale)",
    y = "kreatinin (mg/dl) (log-scale)"
  ) +
  coord_cartesian(clip = "off") +
  annotate("text", x = Inf, y = Inf, label = info_text,
           hjust = 1.05, vjust = 2.5, size = 5, color = "black") +
  
           
  theme_classic() +
  theme(
    axis.text.x = element_text(angle = 45, hjust = 1),
    plot.margin = margin(t = 30, r = 30, b = 20, l = 20)
  )

summary(lm_model_cd_poly)
liver_para_kreatinin_full_polynomial_regression_for_cumulative_doses_for_all_labvalues
dir.create("plots/kreatinin", showWarnings = FALSE)
svg("plots/kreatinin/liver para_kreatinin_full_polynomial regression for cumulative dose doses for all labvalues.svg", height = 6, width = 8)
print(liver_para_kreatinin_full_polynomial_regression_for_cumulative_doses_for_all_labvalues)
dev.off()
```


```{r}
library(dplyr)

lp_kreatinin_cd_count <- lp_kreatinin_cd %>%
  group_by(`Edited_BfArM Nummer2`) %>%
  mutate(
    labvalue_count = n(),  # Anzahl der Messwerte pro Patient
  ) %>%
  ungroup()
lp_kreatinin_cd_count
```


### polynomial regression for patients with 1 labvalue #########
```{r}
# Filter nur Patienten mit labvalue_count == 1
lp_kreatinin_cd_count_filtered <- lp_kreatinin_cd_count %>%
  filter(labvalue_count == 1)

# Polynomiale Regression 2. Ordnung (quadratisch)
lm_model_cd_poly <- lm(labreads ~ poly(Parameter, 2, raw = TRUE), data = lp_kreatinin_cd_count_filtered)

# Koeffizienten extrahieren
coefs <- coef(lm_model_cd_poly)
summary_model <- summary(lm_model_cd_poly)
r_squared <- summary_model$r.squared
p_values <- summary_model$coefficients[, "Pr(>|t|)"]

# P-Wert berechnen
fstat <- summary_model$fstatistic  
                  pvalue_raw <- pf(fstat[1], fstat[2], fstat[3], lower.tail = FALSE)
                   # Dynamische Formatierung des P-Werts
format_pvalue <- function(p) {   if (p < 0.001) {     format(p, scientific = TRUE, digits = 2)   } else {     format(round(p, 4), nsmall = 4)   } }
pvalue <- format_pvalue(pvalue_raw)

# Info-Text für die Grafik
info_text <- paste0(   "y = ", round(coefs[1], 2), " + ", round(coefs[2], 2), "x + ", round(coefs[3], 7),  "\n", "R² = ", round(r_squared, 2), "\n",  "p = ", pvalue )

# Plot
liver_para_kreatinin_full_polynomial_regression_for_cumulative_doses_for_patients_with_1_labvalue <- ggplot(lp_kreatinin_cd_count_filtered, aes(x = Parameter, y = labreads)) +
  geom_point(color = "blue", size = 2) +    
  geom_smooth(method = "lm", formula = y ~ poly(x, 2, raw = TRUE), se = TRUE, 
              color = "red", linetype = "dashed") +
  scale_y_log10(
    breaks = c(1,2,3,5,10, 50, 100, 500, 1000, 5000, 10000, 20000),
    labels = scales::label_number(big.mark = ".", decimal.mark = ",")
  ) +
   scale_x_log10(
    breaks = c(1,2,3,5,10, 50, 100, 500, 1000, 5000, 10000, 20000),
    labels = scales::label_number(big.mark = ".", decimal.mark = ",")
  ) +
  labs(
    title = "liver para_kreatinin_full_polynomial regression for cumulative doses for patients with 1 labvalue",
    x = "Cumulative dose (mg) (log-scale)",
    y = "kreatinin (mg/dl) (log-scale)"
  ) +
  coord_cartesian(clip = "off") +
  annotate("text", x = Inf, y = Inf, label = info_text,
           hjust = 1.05, vjust = 2.5, size = 5, color = "black") +
  
           
  theme_classic() +
  theme(
    axis.text.x = element_text(angle = 45, hjust = 1),
    plot.margin = margin(t = 30, r = 30, b = 20, l = 20)
  )

summary(lm_model_cd_poly)
liver_para_kreatinin_full_polynomial_regression_for_cumulative_doses_for_patients_with_1_labvalue
dir.create("plots/kreatinin", showWarnings = FALSE)
svg("plots/kreatinin/liver para_kreatinin_full_polynomial regression for cumulative doses for patients with 1 labvalue.svg", height = 6, width = 8)
print(liver_para_kreatinin_full_polynomial_regression_for_cumulative_doses_for_patients_with_1_labvalue)
dev.off()
```


################################################################################
#### count patients per day for the time course group ##########################
```{r}
lp_kreatinin_cd_count %>% 
  filter(labvalue_count != 1) %>% 
  group_by(attribute) %>% 
  summarize(n = n(), .groups = "drop") %>% 
  arrange(n) #%>% 
  #filter(attribute == "Kreatinin Day3")
  
```


###polynomial regression for time course patients for day 1 (=TCP)############
```{r}
# Filter 
lp_kreatinin_cd_count_filtered1 <- lp_kreatinin_cd_count %>%
  filter(labvalue_count != 1)
lp_kreatinin_cd_count_filtered2 <- lp_kreatinin_cd_count_filtered1 %>%
  filter(attribute == "Kreatinin Day1")

# Polynomiale Regression 2. Ordnung (quadratisch)
lm_model_cd_poly <- lm(labreads ~ poly(Parameter, 2, raw = TRUE), data = lp_kreatinin_cd_count_filtered2)

# Koeffizienten extrahieren
coefs <- coef(lm_model_cd_poly)
summary_model <- summary(lm_model_cd_poly)
r_squared <- summary_model$r.squared
p_values <- summary_model$coefficients[, "Pr(>|t|)"]

# P-Wert berechnen
fstat <- summary_model$fstatistic  
                  pvalue_raw <- pf(fstat[1], fstat[2], fstat[3], lower.tail = FALSE)
                   # Dynamische Formatierung des P-Werts
format_pvalue <- function(p) {   if (p < 0.001) {     format(p, scientific = TRUE, digits = 2)   } else {     format(round(p, 4), nsmall = 4)   } }
pvalue <- format_pvalue(pvalue_raw)

# Info-Text für die Grafik
info_text <- paste0(   "y = ", round(coefs[1], 2), " + ", round(coefs[2], 2), "x + ", round(coefs[3], 7),  "\n", "R² = ", round(r_squared, 2), "\n",  "p = ", pvalue )

# Plot
liver_para_kreatinin_full_polynomial_regression_for_cumulative_doses_for_TCP_day1 <- ggplot(lp_kreatinin_cd_count_filtered2, aes(x = Parameter, y = labreads)) +
  geom_point(color = "blue", size = 2) +    
  geom_smooth(method = "lm", formula = y ~ poly(x, 2, raw = TRUE), se = TRUE, 
              color = "red", linetype = "dashed") +
  scale_y_log10(
    breaks = c(1,2,3,5,10, 50, 100, 500, 1000, 5000, 10000, 20000),
    labels = scales::label_number(big.mark = ".", decimal.mark = ",")
  ) +
  scale_x_log10(
    breaks = c(1,2,3,5,10, 50, 100, 500, 1000, 5000, 10000, 20000),
    labels = scales::label_number(big.mark = ".", decimal.mark = ",")
  ) +
  labs(
    title = "liver para_kreatinin_full_polynomial regression for cumulative dose for TCP at day1",
    x = "Cumulative dose (mg) (log-scale)",
    y = "kreatinin (mg/dl) (log-scale)"
  ) +
  coord_cartesian(clip = "off") +
  annotate("text", x = Inf, y = Inf, label = info_text,
           hjust = 1.05, vjust = 2.5, size = 5, color = "black") +
  
           
  theme_classic() +
  theme(
    axis.text.x = element_text(angle = 45, hjust = 1),
    plot.margin = margin(t = 30, r = 30, b = 20, l = 20)
  )

summary(lm_model_cd_poly)
liver_para_kreatinin_full_polynomial_regression_for_cumulative_doses_for_TCP_day1
dir.create("plots/kreatinin", showWarnings = FALSE)
svg("plots/kreatinin/liver para_kreatinin_full_polynomial regression for cumulative dose for TCP at day1.svg", height = 6, width = 8)
print(liver_para_kreatinin_full_polynomial_regression_for_cumulative_doses_for_TCP_day1)
dev.off()
```


###polynomial regression for time course patients for day2 (=TCP)############
```{r}
# Filter 
lp_kreatinin_cd_count_filtered1 <- lp_kreatinin_cd_count %>%
  filter(labvalue_count != 1)
lp_kreatinin_cd_count_filtered2 <- lp_kreatinin_cd_count_filtered1 %>%
  filter(attribute == "Kreatinin Day2")

# Polynomiale Regression 2. Ordnung (quadratisch)
lm_model_cd_poly <- lm(labreads ~ poly(Parameter, 2, raw = TRUE), data = lp_kreatinin_cd_count_filtered2)

# Koeffizienten extrahieren
coefs <- coef(lm_model_cd_poly)
summary_model <- summary(lm_model_cd_poly)
r_squared <- summary_model$r.squared
p_values <- summary_model$coefficients[, "Pr(>|t|)"]

# P-Wert berechnen
fstat <- summary_model$fstatistic  
                  pvalue_raw <- pf(fstat[1], fstat[2], fstat[3], lower.tail = FALSE)
                   # Dynamische Formatierung des P-Werts
format_pvalue <- function(p) {   if (p < 0.001) {     format(p, scientific = TRUE, digits = 2)   } else {     format(round(p, 4), nsmall = 4)   } }
pvalue <- format_pvalue(pvalue_raw)

# Info-Text für die Grafik
info_text <- paste0(   "y = ", round(coefs[1], 2), " + ", round(coefs[2], 2), "x + ", round(coefs[3], 7),  "\n", "R² = ", round(r_squared, 2), "\n",  "p = ", pvalue )

# Plot
liver_para_kreatinin_full_polynomial_regression_for_cumulative_doses_for_TCP_day2 <- ggplot(lp_kreatinin_cd_count_filtered2, aes(x = Parameter, y = labreads)) +
  geom_point(color = "blue", size = 2) +    
  geom_smooth(method = "lm", formula = y ~ poly(x, 2, raw = TRUE), se = TRUE, 
              color = "red", linetype = "dashed") +
  scale_y_log10(
    breaks = c(1,2,3,5,10, 50, 100, 500, 1000, 5000, 10000, 20000),
    labels = scales::label_number(big.mark = ".", decimal.mark = ",")
  ) +
  labs(
    title = "liver para_kreatinin_full_polynomial regression for cumulative dose for TCP at day2",
    x = "Cumulative dose (mg)",
    y = "kreatinin (mg/dl) (log-scale)"
  ) +
  coord_cartesian(clip = "off") +
  annotate("text", x = Inf, y = Inf, label = info_text,
           hjust = 1.05, vjust = 2.5, size = 5, color = "black") +
  
           
  theme_classic() +
  theme(
    axis.text.x = element_text(angle = 45, hjust = 1),
    plot.margin = margin(t = 30, r = 30, b = 20, l = 20)
  )

summary(lm_model_cd_poly)
liver_para_kreatinin_full_polynomial_regression_for_cumulative_doses_for_TCP_day2
dir.create("plots/kreatinin", showWarnings = FALSE)
svg("plots/kreatinin/liver para_kreatinin_full_polynomial regression for cumulative doses for TCP at day2.svg", height = 6, width = 8)
print(liver_para_kreatinin_full_polynomial_regression_for_cumulative_doses_for_TCP_day2)
dev.off()
```


###polynomial regression for time course patients for day3 (=TCP)############
```{r}
# Filter 
lp_kreatinin_cd_count_filtered1 <- lp_kreatinin_cd_count %>%
  filter(labvalue_count != 1)
lp_kreatinin_cd_count_filtered2 <- lp_kreatinin_cd_count_filtered1 %>%
  filter(attribute == "Kreatinin Day3")

# Polynomiale Regression 2. Ordnung (quadratisch)
lm_model_cd_poly <- lm(labreads ~ poly(Parameter, 2, raw = TRUE), data = lp_kreatinin_cd_count_filtered2)

# Koeffizienten extrahieren
coefs <- coef(lm_model_cd_poly)
summary_model <- summary(lm_model_cd_poly)
r_squared <- summary_model$r.squared
p_values <- summary_model$coefficients[, "Pr(>|t|)"]

# P-Wert berechnen
fstat <- summary_model$fstatistic  
                  pvalue_raw <- pf(fstat[1], fstat[2], fstat[3], lower.tail = FALSE)
                   # Dynamische Formatierung des P-Werts
format_pvalue <- function(p) {   if (p < 0.001) {     format(p, scientific = TRUE, digits = 2)   } else {     format(round(p, 4), nsmall = 4)   } }
pvalue <- format_pvalue(pvalue_raw)

# Info-Text für die Grafik
info_text <- paste0(   "y = ", round(coefs[1], 2), " + ", round(coefs[2], 2), "x + ", round(coefs[3], 7),  "\n", "R² = ", round(r_squared, 2), "\n",  "p = ", pvalue )

# Plot
liver_para_kreatinin_full_polynomial_regression_for_cumulative_doses_for_TCP_day3 <- ggplot(lp_kreatinin_cd_count_filtered2, aes(x = Parameter, y = labreads)) +
  geom_point(color = "blue", size = 2) +    
  geom_smooth(method = "lm", formula = y ~ poly(x, 2, raw = TRUE), se = TRUE, 
              color = "red", linetype = "dashed") +
  scale_y_log10(
    breaks = c(1,2,3,5,10, 50, 100, 500, 1000, 5000, 10000, 20000),
    labels = scales::label_number(big.mark = ".", decimal.mark = ",")
  ) +
  labs(
    title = "liver para_kreatinin_full_polynomial regression for cumulative doses for TCP at day3",
    x = "Cumulative dose (mg)",
    y = "kreatinin (mg/dl) (log-scale)"
  ) +
  coord_cartesian(clip = "off") +
  annotate("text", x = Inf, y = Inf, label = info_text,
           hjust = 1.05, vjust = 2.5, size = 5, color = "black") +
  
           
  theme_classic() +
  theme(
    axis.text.x = element_text(angle = 45, hjust = 1),
    plot.margin = margin(t = 30, r = 30, b = 20, l = 20)
  )

summary(lm_model_cd_poly)
liver_para_kreatinin_full_polynomial_regression_for_cumulative_doses_for_TCP_day3
dir.create("plots/kreatinin", showWarnings = FALSE)
svg("plots/kreatinin/liver para_kreatinin_full_polynomial regression for cumulative doses for TCP at day3.svg", height = 6, width = 8)
print(liver_para_kreatinin_full_polynomial_regression_for_cumulative_doses_for_TCP_day3)
dev.off()
```


###polynomial regression for time course patients for day4 (=TCP)############
```{r}
# Filter 
lp_kreatinin_cd_count_filtered1 <- lp_kreatinin_cd_count %>%
  filter(labvalue_count != 1)
lp_kreatinin_cd_count_filtered2 <- lp_kreatinin_cd_count_filtered1 %>%
  filter(attribute == "Kreatinin Day4")

# Polynomiale Regression 2. Ordnung (quadratisch)
lm_model_cd_poly <- lm(labreads ~ poly(Parameter, 2, raw = TRUE), data = lp_kreatinin_cd_count_filtered2)

# Koeffizienten extrahieren
coefs <- coef(lm_model_cd_poly)
summary_model <- summary(lm_model_cd_poly)
r_squared <- summary_model$r.squared
p_values <- summary_model$coefficients[, "Pr(>|t|)"]

# P-Wert berechnen
fstat <- summary_model$fstatistic  
                  pvalue_raw <- pf(fstat[1], fstat[2], fstat[3], lower.tail = FALSE)
                   # Dynamische Formatierung des P-Werts
format_pvalue <- function(p) {   if (p < 0.001) {     format(p, scientific = TRUE, digits = 2)   } else {     format(round(p, 4), nsmall = 4)   } }
pvalue <- format_pvalue(pvalue_raw)

# Info-Text für die Grafik
info_text <- paste0(   "y = ", round(coefs[1], 2), " + ", round(coefs[2], 2), "x + ", round(coefs[3], 7),  "\n", "R² = ", round(r_squared, 2), "\n",  "p = ", pvalue )

# Plot
liver_para_kreatinin_full_polynomial_regression_for_cumulative_doses_for_TCP_day4 <- ggplot(lp_kreatinin_cd_count_filtered2, aes(x = Parameter, y = labreads)) +
  geom_point(color = "blue", size = 2) +    
  geom_smooth(method = "lm", formula = y ~ poly(x, 2, raw = TRUE), se = TRUE, 
              color = "red", linetype = "dashed") +
  scale_y_log10(
    breaks = c(1,2,3,5,10, 50, 100, 500, 1000, 5000, 10000, 20000),
    labels = scales::label_number(big.mark = ".", decimal.mark = ","),
    limits = c(10, 20000) ### hinhzugefügte Spalte für bessere Lebarkeit
  ) +
  labs(
    title = "liver para_kreatinin_full_polynomial regression for cumulative doses for TCP at day4",
    x = "Cumulative dose (mg)",
    y = "kreatinin (mg/dl) (log-scale)"
  ) +
  coord_cartesian(clip = "off") +
  annotate("text", x = Inf, y = Inf, label = info_text,
           hjust = 1.05, vjust = 2.5, size = 5, color = "black") +
  
           
  theme_classic() +
  theme(
    axis.text.x = element_text(angle = 45, hjust = 1),
    plot.margin = margin(t = 30, r = 30, b = 20, l = 20)
  )

summary(lm_model_cd_poly)
liver_para_kreatinin_full_polynomial_regression_for_cumulative_doses_for_TCP_day4
dir.create("plots/kreatinin", showWarnings = FALSE)
svg("plots/kreatinin/liver para_kreatinin_full_polynomial regression for cumulative doses for TCP at day4.svg", height = 6, width = 8)
print(liver_para_kreatinin_full_polynomial_regression_for_cumulative_doses_for_TCP_day4)
dev.off()
```

