---
title: "Untitled"
output: html_document
date: "2025-09-30"
---

```{r} 
library(tidyverse)
library(readxl)
library(dlookr)
library(reshape2)
library(ggstatsplot)
library(dplyr)
library(ggplot2)
library(performance)
library(car)
```

```{r}
setwd("E:/Daten(x)/Daten(lw-r)/Abc/Doktorarbeit SJS/Analyse R-Statistics/comp dose_labvalues")

dose_data <- read_excel("Dose table_assumed_full.xlsx", sheet = 2)  

dose_data
```

```{r}
gpt_dosedata <- left_join(gpt_full,dose_data, by = ("Edited_BfArM Nummer2")) %>% 
  dplyr::select(!8)
gpt_dosedata
```

```{r}
dd_amount <- gpt_dosedata %>%
  filter(Kathegorie == "Häufigkeit der Einnahme pro Tag")%>%
  rename("numberofdose" = "Parameter") %>%  
  dplyr::select(1,6,8)

dd_amount
```

```{r}

li_gpt_dose_result <- left_join(gpt_dosedata,dd_amount, by = ("Edited_BfArM Nummer2")) %>%
  filter(Treatment.x == "Leber_Ibu") %>% 
  filter(!grepl("_From Start|_From start|DBS", attribute)) %>% 
  filter(Kathegorie.x == "Dosis (Mg/Verabreichung)" & Treatment.y == "Ibuprofen") %>%
  mutate(dailydose = Parameter*numberofdose) %>%
  mutate(dailydose = as.numeric(as.character(dailydose))) %>%
  group_by(dailydose) %>%
  distinct()
  #drop_na(numberofdose)

li_gpt_dose_result1 <- li_gpt_dose_result[
  li_gpt_dose_result$`Edited_BfArM Nummer2` != "93008468" & 
  li_gpt_dose_result$`Edited_BfArM Nummer2` != "4000702", 
]

li_gpt_dose_result1 <- mutate(li_gpt_dose_result1, dailydose = ifelse(dailydose == 200, 400, dailydose))
li_gpt_dose_result1 <- mutate(li_gpt_dose_result1, dailydose = ifelse(dailydose == 390, 400, dailydose))
li_gpt_dose_result1 <- mutate(li_gpt_dose_result1, dailydose = ifelse(dailydose == 1600, 1800, dailydose))


print(li_gpt_dose_result1)


```

```{r}

dose_summary_data <- li_gpt_dose_result  %>% #filter(gender == "Female") %>% ## change (male and female for data to make graph)
  group_by(attribute) %>%
  summarize(
    mean_labread = mean(labreads, na.rm = TRUE),
    sd_labread = sd(labreads, na.rm = TRUE),
    sem_labread = sd(labreads, na.rm = TRUE) / sqrt(n())
  )
#max_value <- max(dose_summary_data$mean_labread + dose_summary_data$sem_labread, na.rm = TRUE)
#breaks_up_to_500 <- seq(0, 500, by = 100)
#additional_breaks <- if (max_value > 500) seq(600, max_value, by = 300) else numeric(0)
#all_breaks <- c(breaks_up_to_500, additional_breaks)
#dose_summary_data
```

```{r}
li_gpt_dose_result$Parameter <- factor(li_gpt_dose_result$dailydose,levels = c("400","600","800","1200","1800","2400"))
```

```{r}
library(dlookr)
li_gpt_dose_result %>% 
  group_by(dailydose) %>% 
  normality(labreads)
```


```{r}
# 1. Filtere relevante Dosen
li_gpt_dose_result2 <- li_gpt_dose_result %>%
  filter(Parameter %in% c(400,600,800,1200,1800,2400)) %>%
  mutate(dailydose = factor(dailydose, levels = c(400,600,800,1200,1800,2400)))  # als Faktor festlegen

# 2. Zähle Patienten pro Dosisgruppe
li_gpt_dose_result2_count <- li_gpt_dose_result2 %>% 
  group_by(dailydose) %>%
  summarize(
    n_patients = n_distinct(`Edited_BfArM Nummer2`),  
    ymax = max(labreads, na.rm = TRUE),
    .groups = "drop"
  ) %>%
  mutate(dailydose = factor(dailydose, levels = c(400,600,800,1200,1800,2400)))  # Faktor auch hier

# 3. Boxplot erstellen
li_gpt_dose_result_boxplot <- li_gpt_dose_result2 %>% 
  ggplot(aes(x = dailydose, y = labreads)) +
  geom_boxplot() +
  geom_jitter(color = "red", width = 0.2, height = 0) +
  geom_text(data = li_gpt_dose_result2_count, 
            aes(x = dailydose, 
                y = ymax, 
                label = paste0("n=", n_patients)),  
            color = "blue", 
            vjust = -0.5) +
  labs(
    x = "Daily dose (mg)",
    y = "gpt (U/L)",
    title = "liver ibu_boxplot for daily doses"
  ) +
  theme_classic() +
  theme(
    plot.title = element_text(size = 10, hjust = 0.5),
    axis.text.x = element_text(face = "bold")
  )

# 4. Grafik speichern
dir.create("plots/gpt", showWarnings = FALSE)
svg("plots/gpt/liver_ibu_gpt_full_boxplot plot for daily doses.svg", height = 6, width = 8)
print(li_gpt_dose_result_boxplot)
dev.off()

```


```{r}
library(dplyr)

# Filter and prepare data
filtered_data <- li_gpt_dose_result %>% 
  filter(dailydose %in% c(400,600,800,1200,1800,2400)) %>%
  mutate(dailydose = as.factor(dailydose))

# Perform ANOVA
anova_result <- aov(labreads ~ dailydose, data = filtered_data)

# Print summary of the ANOVA result
summary(anova_result)
# Perform Tukey's HSD post-hoc test
tukey_result <- TukeyHSD(anova_result)

# Print summary of the Tukey's HSD result
print(tukey_result)



```


```{r}
# Schritt 1: Anzahl einzigartiger Patienten pro Diabetes-Gruppe berechnen
dd <- li_gpt_dose_result %>%
  filter(dailydose %in% c(400,600,800,1200,1800,2400)) %>%
  mutate(dailydose = factor(dailydose, levels = c(400,600,800,1200,1800,2400)))

n_patients <- dd %>%
  distinct(`Edited_BfArM Nummer2`, dailydose) %>%  # nur einzigartige Patienten
  count(dailydose, name = "n") %>%
  mutate(label = paste0("N = ", n))

# Schritt 2: ggbetweenstats-Plot erstellen
plot_without_count <- ggbetweenstats(
  data = dd,
  x = "dailydose",
  y = "labreads",
  type = "np",  # non-parametrisch
  title = "liver ibu_violin plot for daily doses",
  xlab = "Daily dose (mg)",
  ylab = "gpt (U/L)",
  messages = FALSE)

# Schritt 3: N-Werte oberhalb der Violinenplots einfügen
liver_ibu_gpt_full_violin_plot_for_daily_doses <- plot_without_count+ 
  geom_text(
    data = n_patients,
    aes(x = dailydose, 
        y = max(dd$labreads, na.rm = TRUE) * 1.05,  # Position leicht oberhalb
        label = label),
    inherit.aes = FALSE,
    size = 4
  )
liver_ibu_gpt_full_violin_plot_for_daily_doses
dir.create("plots/gpt", showWarnings = FALSE)
svg("plots/gpt/liver_ibu_gpt_full_violin plot for daily doses.svg", height = 6, width = 8)
print(liver_ibu_gpt_full_violin_plot_for_daily_doses)
dev.off()
```

```{r}
dd %>% 
  group_by(dailydose) %>% 
  normality(labreads)

dd %>% 
  leveneTest(labreads ~ dailydose, data = .)
```


```{r}
# Welch-ANOVA durchführen
welch_result <- oneway.test(labreads ~ dailydose, 
                            data = dd, 
                            var.equal = FALSE)

# Violinplot mit ggbetweenstats: type = "parametric" (führt Welch-ANOVA durch)
plot_mean_violin <- ggbetweenstats(
  data = dd,
  x = dailydose,
  y = labreads,
  type = "parametric",         # Wichtig: führt Welch-ANOVA durch
  mean.ci = TRUE,              # zeigt Mittelwert mit Konfidenzintervall
  title = "liver ibu_violin plot for daily doses with Welch ANOVA",
  xlab = "Daily dose (mg)",
  ylab = "gpt (U/L)",
  messages = FALSE
)
liver_ibu_gpt_full_violin_plot_for_daily_doses_with_welch_anova <- plot_mean_violin+ 
  geom_text(
    data = n_patients,
    aes(x = dailydose, 
        y = max(dd$labreads, na.rm = TRUE) * 1.05,  # Position leicht oberhalb
        label = label),
    inherit.aes = FALSE,
    size = 4
  )
liver_ibu_gpt_full_violin_plot_for_daily_doses_with_welch_anova

dir.create("plots/gpt", showWarnings = FALSE)
svg("plots/gpt/liver_ibu_gpt_full_violin_plot_for_daily_doses_with_welch_anova.svg", height = 6, width = 8)
print(liver_ibu_gpt_full_violin_plot_for_daily_doses_with_welch_anova)
dev.off()

```


### Kruskal-Wallis for TCP for Day1 ############################################
```{r}
library(dplyr)
library(ggstatsplot)

# Schritt 1: Daten filtern
dd_day1 <- li_gpt_dose_result1 %>%
  drop_na(numberofdose) %>%
  filter(attribute == "GPT Day1") %>%
  filter(dailydose %in% c(400,600,800,1200,1800,2400)) %>%
  mutate(dailydose = factor(dailydose, levels = c(400,600,800,1200,1800,2400)))

# Schritt 2: Patientenzahl pro Dosis
n_patients <- dd_day1 %>%
  distinct(`Edited_BfArM Nummer2`, dailydose) %>%
  count(dailydose, name = "n") %>%
  mutate(label = paste0("N = ", n))

# Schritt 3: Violinplot erstellen
plot_without_count <- ggbetweenstats(
  data = dd_day1,
  x = dailydose,
  y = labreads,
  type = "np",
  title = "liver ibu_violin plot for daily doses at day 1",
  xlab = "Daily dose (mg)",
  ylab = "gpt (U/L)",
  messages = FALSE
)

# Schritt 4: N-Labels hinzufügen
# Positionierung etwas oberhalb der maximalen y-Werte
max_y <- max(dd_day1$labreads, na.rm = TRUE)

liver_ibu_gpt_full_violin_plot_for_daily_doses_at_day1 <- plot_without_count + 
  geom_text(
    data = n_patients,
    aes(
      x = dailydose,  # jetzt als Faktor
      y = max_y * 1.05,
      label = label
    ),
    inherit.aes = FALSE,
    size = 4
  )

# Schritt 5: Speichern
liver_ibu_gpt_full_violin_plot_for_daily_doses_at_day1
dir.create("plots/gpt", showWarnings = FALSE)
svg("plots/gpt/liver ibu_gpt_full_violin plot for daily doses for TCP at day 1.svg", height = 6, width = 8)
print(liver_ibu_gpt_full_violin_plot_for_daily_doses_at_day1)
dev.off()

```

```{r}
dd_day1 %>% 
  group_by(dailydose) %>% 
  normality(labreads)

dd_day1 %>% 
  leveneTest(labreads ~ dailydose, data = .)
```


### Kruskal-Wallis for TCP for Day2 ############################################
```{r}
library(dplyr)
library(ggstatsplot)

# Schritt 1: Daten filtern
dd_day2 <- li_gpt_dose_result1 %>%
  drop_na(numberofdose) %>%
  filter(attribute == "GPT Day2") %>%
  filter(dailydose %in% c(400,600,800,1200,1800,2400)) %>%
  mutate(dailydose = factor(dailydose, levels = c(400,600,800,1200,1800,2400)))

# Schritt 2: Patientenzahl pro Dosis
n_patients <- dd_day2 %>%
  distinct(`Edited_BfArM Nummer2`, dailydose) %>%
  count(dailydose, name = "n") %>%
  mutate(label = paste0("N = ", n))

# Schritt 3: Violinplot erstellen
plot_without_count <- ggbetweenstats(
  data = dd_day2,
  x = dailydose,
  y = labreads,
  type = "np",
  title = "liver ibu_violin plot for daily doses at day 2",
  xlab = "Daily dose (mg)",
  ylab = "gpt (U/L)",
  messages = FALSE
)

# Schritt 4: N-Labels hinzufügen
# Positionierung etwas oberhalb der maximalen y-Werte
max_y <- max(dd_day2$labreads, na.rm = TRUE)

liver_ibu_gpt_full_violin_plot_for_daily_doses_at_day2 <- plot_without_count + 
  geom_text(
    data = n_patients,
    aes(
      x = dailydose,  # jetzt als Faktor
      y = max_y * 1.05,
      label = label
    ),
    inherit.aes = FALSE,
    size = 4
  )

# Schritt 5: Speichern
liver_ibu_gpt_full_violin_plot_for_daily_doses_at_day2
dir.create("plots/gpt", showWarnings = FALSE)
svg("plots/gpt/liver ibu_gpt_full_violin plot for daily doses for TCP at day 2.svg", height = 6, width = 8)
print(liver_ibu_gpt_full_violin_plot_for_daily_doses_at_day2)
dev.off()

```

```{r}
dd_day2 %>% 
  group_by(dailydose) %>% 
  normality(labreads)

dd_day2 %>% 
  leveneTest(labreads ~ dailydose, data = .)
```


### Kruskal-Wallis for TCP for Day3 ############################################
```{r}
library(dplyr)
library(ggstatsplot)

# Schritt 1: Daten filtern
dd_day3 <- li_gpt_dose_result1 %>%
  drop_na(numberofdose) %>%
  filter(attribute == "GPT Day3") %>%
  filter(dailydose %in% c(400,600,800,1200,1800,2400)) %>%
  mutate(dailydose = factor(dailydose, levels = c(400,600,800,1200,1800,2400)))

# Schritt 2: Patientenzahl pro Dosis
n_patients <- dd_day3 %>%
  distinct(`Edited_BfArM Nummer2`, dailydose) %>%
  count(dailydose, name = "n") %>%
  mutate(label = paste0("N = ", n))

# Schritt 3: Violinplot erstellen
plot_without_count <- ggbetweenstats(
  data = dd_day3,
  x = dailydose,
  y = labreads,
  type = "np",
  title = "liver ibu_violin plot for daily doses at day 3",
  xlab = "Daily dose (mg)",
  ylab = "gpt (U/L)",
  messages = FALSE
)

# Schritt 4: N-Labels hinzufügen
# Positionierung etwas oberhalb der maximalen y-Werte
max_y <- max(dd_day3$labreads, na.rm = TRUE)

liver_ibu_gpt_full_violin_plot_for_daily_doses_at_day3 <- plot_without_count + 
  geom_text(
    data = n_patients,
    aes(
      x = dailydose,  # jetzt als Faktor
      y = max_y * 1.05,
      label = label
    ),
    inherit.aes = FALSE,
    size = 4
  )

# Schritt 5: Speichern
liver_ibu_gpt_full_violin_plot_for_daily_doses_at_day3
dir.create("plots/gpt", showWarnings = FALSE)
svg("plots/gpt/liver ibu_gpt_full_violin plot for daily doses for TCP at day 3.svg", height = 6, width = 8)
print(liver_ibu_gpt_full_violin_plot_for_daily_doses_at_day3)
dev.off()

```

```{r}
dd_day3 %>% 
  group_by(dailydose) %>% 
  normality(labreads)

dd_day3 %>% 
  leveneTest(labreads ~ dailydose, data = .)
```


##########################################
## dose time series for 400mg####

```{r}
li_gpt_dose_result_filtered <- li_gpt_dose_result %>%
  filter(!grepl("GPT_|GPT Day_Unknown", attribute)) %>% 
  filter(dailydose %in% c(400)) 

dd_400mg <- li_gpt_dose_result_filtered %>% 
  mutate(attribute = as.factor(attribute)) %>% 
  group_by(attribute) %>% 
  summarize(
    mean_labread = mean(labreads, na.rm = TRUE),
    sd_labread = sd(labreads, na.rm = TRUE),
    count= n())                                 ###NEW###
  
### for lineplot
dd_400mg$attribute <- factor(dd_400mg$attribute,levels = c("GPT Day1", "GPT Day2", "GPT Day3","GPT Day4","GPT Day5", "GPT Day6","GPT Day7","GPT Day8","GPT Day9","GPT Day10", "GPT Day11","GPT Day12","GPT Day13","GPT Day14","GPT Day15","GPT Day16","GPT Day17","GPT Day18","GPT Day19","GPT Day20","GPT Day21","GPT Day22","GPT Day23","GPT Day24","GPT Day25","GPT Day26","GPT Day27","GPT Day28","GPT Day29","GPT Day30","GPT Day31","GPT Day32","GPT Day33","GPT Day34","GPT Day35","GPT Day36","GPT Day37","GPT Day38","GPT Day39","GPT Day40","GPT Day41","GPT Day42","GPT Day43","GPT Day44","GPT Day45","GPT Day46","GPT Day47","GPT Day48","GPT Day49","GPT Day50","GPT Day51","GPT Day52","GPT Day53","GPT Day54","GPT Day55","GPT Day56","GPT Day57","GPT Day58","GPT Day59","GPT Day60","GPT Day61","GPT Day62","GPT Day63","GPT Day64","GPT Day65","GPT Day66","GPT Day67","GPT Day68","GPT Day69","GPT Day70","GPT Day71","GPT Day72","GPT Day73","GPT Day74","GPT Day75","GPT Day76","GPT Day77","GPT Day78","GPT Day79","GPT Day80","GPT Day81","GPT Day82","GPT Day83","GPT Day84","GPT Day85","GPT Day86","GPT Day87","GPT Day88","GPT Day89","GPT Day90","GPT Day91","GPT Day92","GPT Day93","GPT Day94","GPT Day95","GPT Day96","GPT Day97","GPT Day98","GPT Day99","GPT Day100"))

upper_y_est <- tryCatch(
  quantile(dd_400mg$mean_labread + dd_400mg$sd_labread, 0.95, na.rm = TRUE) * 1.05,
  error = function(e) NA_real_
)

if (!is.finite(upper_y_est)) {
  upper_y_limit <- 1000
} else {
  upper_y_limit <- ceiling(upper_y_est / 100) * 100
}
step_size <- case_when(
  upper_y_limit <= 10 ~ 1,
  upper_y_limit <= 100 ~ 10,
  upper_y_limit <= 500 ~ 50,
  upper_y_limit <= 1000 ~ 100,
  upper_y_limit <= 3000 ~ 250,
  upper_y_limit <= 5000 ~ 500,
  upper_y_limit <= 10000 ~ 1000,
  TRUE ~ 1000000)

liver_ibu_gpt_full_labvlaues_for_400mg_dailydose <- ggplot(dd_400mg, aes(x = attribute, y = mean_labread, group = 1)) +
  geom_line() +
  geom_point() +
  geom_errorbar(aes(ymin = mean_labread, ymax = mean_labread + sd_labread), width = 0.2, color = "red") +
  
  geom_smooth(method = "loess", color = "lightgrey", size = 1, se = FALSE) +  # SEM error bars in red
  geom_text(aes(label = count), vjust = -1.5, size = 5) +  # Add counts as text labels    ####NEW####
  labs(title = "liver ibu_labvalues for 400mg daily dose",  ###NEW###
       x = "Day of measurement",             ###NEW###
       y = "gpt (U/L)",
       cgpttion = "Red error bars: SD") +
  theme_classic() +
  theme(
     plot.title = element_text(margin = margin(b=10), color="black", face="bold", hjust = 0.5),
     axis.text.x = element_text(face="bold", angle = 45, hjust = 1))+
  scale_y_continuous(
  limits = c(0, upper_y_limit),
  breaks = seq(0, upper_y_limit, by = step_size) 
#  limits = c(0, max(li_gpt_dose_result_filtered$labreads, na.rm = TRUE)+5)
)

liver_ibu_gpt_full_labvlaues_for_400mg_dailydose                  
dir.create("plots/gpt", showWarnings = FALSE)
svg("plots/gpt/liver_ibu_gpt_full_labvalues for 400mg daily dose.svg", height = 6, width = 8)
print(liver_ibu_gpt_full_labvlaues_for_400mg_dailydose)
dev.off()
```


##########################################
## dose time series for 600mg####
```{r}
li_gpt_dose_result_filtered <- li_gpt_dose_result %>%
  filter(!grepl("GPT_|GPT Day_Unknown", attribute)) %>% 
  filter(dailydose %in% c(600))

dd_600mg <- li_gpt_dose_result_filtered %>% 
  mutate(attribute = as.factor(attribute)) %>% 
  group_by(attribute) %>% 
  summarize(
    mean_labread = mean(labreads, na.rm = TRUE),
    sd_labread = sd(labreads, na.rm = TRUE),
    count= n())                                 ###NEW###
  
### for lineplot
dd_600mg$attribute <- factor(dd_600mg$attribute,levels = c("GPT Day1", "GPT Day2", "GPT Day3","GPT Day4","GPT Day5", "GPT Day6","GPT Day7","GPT Day8","GPT Day9","GPT Day10", "GPT Day11","GPT Day12","GPT Day13","GPT Day14","GPT Day15","GPT Day16","GPT Day17","GPT Day18","GPT Day19","GPT Day20","GPT Day21","GPT Day22","GPT Day23","GPT Day24","GPT Day25","GPT Day26","GPT Day27","GPT Day28","GPT Day29","GPT Day30","GPT Day31","GPT Day32","GPT Day33","GPT Day34","GPT Day35","GPT Day36","GPT Day37","GPT Day38","GPT Day39","GPT Day40","GPT Day41","GPT Day42","GPT Day43","GPT Day44","GPT Day45","GPT Day46","GPT Day47","GPT Day48","GPT Day49","GPT Day50","GPT Day51","GPT Day52","GPT Day53","GPT Day54","GPT Day55","GPT Day56","GPT Day57","GPT Day58","GPT Day59","GPT Day60","GPT Day61","GPT Day62","GPT Day63","GPT Day64","GPT Day65","GPT Day66","GPT Day67","GPT Day68","GPT Day69","GPT Day70","GPT Day71","GPT Day72","GPT Day73","GPT Day74","GPT Day75","GPT Day76","GPT Day77","GPT Day78","GPT Day79","GPT Day80","GPT Day81","GPT Day82","GPT Day83","GPT Day84","GPT Day85","GPT Day86","GPT Day87","GPT Day88","GPT Day89","GPT Day90","GPT Day91","GPT Day92","GPT Day93","GPT Day94","GPT Day95","GPT Day96","GPT Day97","GPT Day98","GPT Day99","GPT Day100"))

upper_y_est <- tryCatch(
  quantile(dd_600mg$mean_labread + dd_600mg$sd_labread, 0.95, na.rm = TRUE) * 1.05,
  error = function(e) NA_real_
)

if (!is.finite(upper_y_est)) {
  upper_y_limit <- 1000
} else {
  upper_y_limit <- ceiling(upper_y_est / 100) * 100
}
step_size <- case_when(
  upper_y_limit <= 10 ~ 1,
  upper_y_limit <= 100 ~ 10,
  upper_y_limit <= 500 ~ 50,
  upper_y_limit <= 1000 ~ 100,
  upper_y_limit <= 3000 ~ 250,
  upper_y_limit <= 5000 ~ 500,
  upper_y_limit <= 10000 ~ 1000,
  TRUE ~ 1000000)

liver_ibu_gpt_full_labvlaues_for_600mg_dailydose <- ggplot(dd_600mg, aes(x = attribute, y = mean_labread, group = 1)) +
  geom_line() +
  geom_point() +
  geom_errorbar(aes(ymin = mean_labread, ymax = mean_labread + sd_labread), width = 0.2, color = "red") +
  
  geom_smooth(method = "loess", color = "lightgrey", size = 1, se = FALSE) +  # SEM error bars in red
  geom_text(aes(label = count), vjust = -1.5, size = 5) +  # Add counts as text labels    ####NEW####
  labs(title = "liver ibu_labvalues for 600mg daily-dose",  ###NEW###
       x = "Day of measurement",             ###NEW###
       y = "gpt (U/L)",
       cgpttion = "Red error bars: SD") +
  theme_classic() +
  theme(
     plot.title = element_text(margin = margin(b=10), color="black", face="bold", hjust = 0.5),
     axis.text.x = element_text(face="bold", angle = 45, hjust = 1))+
  scale_y_continuous(
  limits = c(0, upper_y_limit),
  breaks = seq(0, upper_y_limit, by = step_size)
#  limits = c(0, max(li_gpt_dose_result_filtered$labreads, na.rm = TRUE)+5)
)

liver_ibu_gpt_full_labvlaues_for_600mg_dailydose                     
dir.create("plots/gpt", showWarnings = FALSE)
svg("plots/gpt/liver_ibu_gpt_full_labvalues for 600mg daily dose.svg", height = 6, width = 8)
print(liver_ibu_gpt_full_labvlaues_for_600mg_dailydose)
dev.off()
```

##########################################
## dose time series for 800mg####
```{r}
li_gpt_dose_result_filtered <- li_gpt_dose_result %>%
  filter(!grepl("GPT_|GPT Day_Unknown", attribute)) %>%
  filter(dailydose %in% c(800)) 
  
dd_800mg <- li_gpt_dose_result_filtered %>% 
  mutate(attribute = as.factor(attribute)) %>% 
  group_by(attribute) %>% 
  summarize(
    mean_labread = mean(labreads, na.rm = TRUE),
    sd_labread = sd(labreads, na.rm = TRUE),
    count= n())                                 ###NEW###
  
### for lineplot
dd_800mg$attribute <- factor(dd_800mg$attribute,levels = c("GPT Day1", "GPT Day2", "GPT Day3","GPT Day4","GPT Day5", "GPT Day6","GPT Day7","GPT Day8","GPT Day9","GPT Day10", "GPT Day11","GPT Day12","GPT Day13","GPT Day14","GPT Day15","GPT Day16","GPT Day17","GPT Day18","GPT Day19","GPT Day20","GPT Day21","GPT Day22","GPT Day23","GPT Day24","GPT Day25","GPT Day26","GPT Day27","GPT Day28","GPT Day29","GPT Day30","GPT Day31","GPT Day32","GPT Day33","GPT Day34","GPT Day35","GPT Day36","GPT Day37","GPT Day38","GPT Day39","GPT Day40","GPT Day41","GPT Day42","GPT Day43","GPT Day44","GPT Day45","GPT Day46","GPT Day47","GPT Day48","GPT Day49","GPT Day50","GPT Day51","GPT Day52","GPT Day53","GPT Day54","GPT Day55","GPT Day56","GPT Day57","GPT Day58","GPT Day59","GPT Day60","GPT Day61","GPT Day62","GPT Day63","GPT Day64","GPT Day65","GPT Day66","GPT Day67","GPT Day68","GPT Day69","GPT Day70","GPT Day71","GPT Day72","GPT Day73","GPT Day74","GPT Day75","GPT Day76","GPT Day77","GPT Day78","GPT Day79","GPT Day80","GPT Day81","GPT Day82","GPT Day83","GPT Day84","GPT Day85","GPT Day86","GPT Day87","GPT Day88","GPT Day89","GPT Day90","GPT Day91","GPT Day92","GPT Day93","GPT Day94","GPT Day95","GPT Day96","GPT Day97","GPT Day98","GPT Day99","GPT Day100"))

upper_y_est <- tryCatch(
  quantile(dd_800mg$mean_labread + dd_800mg$sd_labread, 0.95, na.rm = TRUE) * 1.05,
  error = function(e) NA_real_
)
if (!is.finite(upper_y_est)) {
  upper_y_limit <- 1000
} else {
  upper_y_limit <- ceiling(upper_y_est / 100) * 100
}

step_size <- case_when(
  upper_y_limit <= 10 ~ 1,
  upper_y_limit <= 100 ~ 10,
  upper_y_limit <= 500 ~ 50,
  upper_y_limit <= 1000 ~ 100,
  upper_y_limit <= 3000 ~ 250,
  upper_y_limit <= 5000 ~ 500,
  upper_y_limit <= 10000 ~ 1000,
  TRUE ~ 1000000)

liver_ibu_gpt_full_labvlaues_for_800mg_dailydose <- ggplot(dd_800mg, aes(x = attribute, y = mean_labread, group = 1)) +
  geom_line() +
  geom_point() +
  geom_errorbar(aes(ymin = mean_labread, ymax = mean_labread + sd_labread), width = 0.2, color = "red") +
  
  geom_smooth(method = "loess", color = "lightgrey", size = 1, se = FALSE) +  # SEM error bars in red
  geom_text(aes(label = count), vjust = -1.5, size = 5) +  # Add counts as text labels    ####NEW####
  labs(title = "liver ibu_labvalues for 800mg daily-dose",  ###NEW###
       x = "Day of measurement",             ###NEW###
       y = "gpt (U/L)",
       cgpttion = "Red error bars: SD") +
  theme_classic() +
  theme(
     plot.title = element_text(margin = margin(b=10), color="black", face="bold", hjust = 0.5),
     axis.text.x = element_text(face="bold", angle = 45, hjust = 1))+
  scale_y_continuous(
#  limits = c(0, upper_y_limit),
#  breaks = seq(0, upper_y_limit, by = step_size)
  limits = c(0, max(li_gpt_dose_result_filtered$labreads, na.rm = TRUE)+250)
)

liver_ibu_gpt_full_labvlaues_for_800mg_dailydose
dir.create("plots/gpt", showWarnings = FALSE)
svg("plots/gpt/liver_ibu_gpt_full_labvalues for 800mg daily dose.svg", height = 6, width = 8)
print(liver_ibu_gpt_full_labvlaues_for_800mg_dailydose)
dev.off()
```


##########################################
## dose time series for 1200mg####
```{r}
li_gpt_dose_result_filtered <- li_gpt_dose_result %>%
  filter(!grepl("GPT_|GPT Day_Unknown", attribute)) %>%   
  filter(dailydose %in% c(1200))   
  
dd_1200mg <- li_gpt_dose_result_filtered %>% 
    mutate(attribute = as.factor(attribute)) %>% 
  group_by(attribute) %>% 
  summarize(
    mean_labread = mean(labreads, na.rm = TRUE),
    sd_labread = sd(labreads, na.rm = TRUE),
    count= n())                                 ###NEW###
  
### for lineplot
dd_1200mg$attribute <- factor(dd_1200mg$attribute,levels = c("GPT Day1", "GPT Day2", "GPT Day3","GPT Day4","GPT Day5", "GPT Day6","GPT Day7","GPT Day8","GPT Day9","GPT Day10", "GPT Day11","GPT Day12","GPT Day13","GPT Day14","GPT Day15","GPT Day16","GPT Day17","GPT Day18","GPT Day19","GPT Day20","GPT Day21","GPT Day22","GPT Day23","GPT Day24","GPT Day25","GPT Day26","GPT Day27","GPT Day28","GPT Day29","GPT Day30","GPT Day31","GPT Day32","GPT Day33","GPT Day34","GPT Day35","GPT Day36","GPT Day37","GPT Day38","GPT Day39","GPT Day40","GPT Day41","GPT Day42","GPT Day43","GPT Day44","GPT Day45","GPT Day46","GPT Day47","GPT Day48","GPT Day49","GPT Day50","GPT Day51","GPT Day52","GPT Day53","GPT Day54","GPT Day55","GPT Day56","GPT Day57","GPT Day58","GPT Day59","GPT Day60","GPT Day61","GPT Day62","GPT Day63","GPT Day64","GPT Day65","GPT Day66","GPT Day67","GPT Day68","GPT Day69","GPT Day70","GPT Day71","GPT Day72","GPT Day73","GPT Day74","GPT Day75","GPT Day76","GPT Day77","GPT Day78","GPT Day79","GPT Day80","GPT Day81","GPT Day82","GPT Day83","GPT Day84","GPT Day85","GPT Day86","GPT Day87","GPT Day88","GPT Day89","GPT Day90","GPT Day91","GPT Day92","GPT Day93","GPT Day94","GPT Day95","GPT Day96","GPT Day97","GPT Day98","GPT Day99","GPT Day100"))

# Berechne sichere Obergrenze für Y-Achse
upper_y_est <- tryCatch(
  quantile(dd_1200mg$mean_labread + dd_1200mg$sd_labread, 0.95, na.rm = TRUE) * 1.05,
  error = function(e) NA_real_
)

if (!is.finite(upper_y_est)) {
  upper_y_limit <- 1000
} else {
  upper_y_limit <- ceiling(upper_y_est / 100) * 100
}

step_size <- case_when(
  upper_y_limit <= 10 ~ 1,
  upper_y_limit <= 100 ~ 10,
  upper_y_limit <= 500 ~ 50,
  upper_y_limit <= 1000 ~ 100,
  upper_y_limit <= 3000 ~ 250,
  upper_y_limit <= 5000 ~ 500,
  upper_y_limit <= 10000 ~ 1000,
  TRUE ~ 1000000)

liver_ibu_gpt_full_labvlaues_for_1200mg_dailydose <- ggplot(dd_1200mg, aes(x = attribute, y = mean_labread, group = 1)) +
  geom_line() +
  geom_point() +
  geom_errorbar(aes(ymin = mean_labread, ymax = mean_labread + sd_labread), width = 0.2, color = "red") +
  
  geom_smooth(method = "loess", color = "lightgrey", size = 1, se = FALSE) +  # SEM error bars in red
  geom_text(aes(label = count), vjust = -1.5, size = 5) +  # Add counts as text labels    ####NEW####
  labs(title = "liver ibu_labvalues for 1200mg daily-dose",  ###NEW###
       x = "Day of measurement",             ###NEW###
       y = "gpt (U/L)",
       cgpttion = "Red error bars: SD") +
  theme_classic() +
  theme(
     plot.title = element_text(margin = margin(b=10), color="black", face="bold", hjust = 0.5),
     axis.text.x = element_text(face="bold", angle = 45, hjust = 1))+
  scale_y_continuous(
  limits = c(0, upper_y_limit),
  breaks = seq(0, upper_y_limit, by = step_size)
#  limits = c(0, max(li_gpt_dose_result_filtered$labreads, na.rm = TRUE)+5)
)

liver_ibu_gpt_full_labvlaues_for_1200mg_dailydose
dir.create("plots/gpt", showWarnings = FALSE)
svg("plots/gpt/liver_ibu_gpt_full_labvalues for 1200mg daily dose.svg", height = 6, width = 8)
print(liver_ibu_gpt_full_labvlaues_for_1200mg_dailydose)
dev.off()
```



##########################################
## dose time series for 1800mg####
```{r}
li_gpt_dose_result_filtered <- li_gpt_dose_result %>%
  filter(!grepl("GPT_|GPT Day_Unknown", attribute)) %>%   
  filter(dailydose %in% c(1800))
  
dd_1800mg <- li_gpt_dose_result_filtered %>% 
  mutate(attribute = as.factor(attribute)) %>% 
  group_by(attribute) %>% 
  summarize(
    mean_labread = mean(labreads, na.rm = TRUE),
    sd_labread = sd(labreads, na.rm = TRUE),
    count= n())                                 ###NEW###
  
### for lineplot
dd_1800mg$attribute <- factor(dd_1800mg$attribute,levels = c("GPT Day1", "GPT Day2", "GPT Day3","GPT Day4","GPT Day5", "GPT Day6","GPT Day7","GPT Day8","GPT Day9","GPT Day10", "GPT Day11","GPT Day12","GPT Day13","GPT Day14","GPT Day15","GPT Day16","GPT Day17","GPT Day18","GPT Day19","GPT Day20","GPT Day21","GPT Day22","GPT Day23","GPT Day24","GPT Day25","GPT Day26","GPT Day27","GPT Day28","GPT Day29","GPT Day30","GPT Day31","GPT Day32","GPT Day33","GPT Day34","GPT Day35","GPT Day36","GPT Day37","GPT Day38","GPT Day39","GPT Day40","GPT Day41","GPT Day42","GPT Day43","GPT Day44","GPT Day45","GPT Day46","GPT Day47","GPT Day48","GPT Day49","GPT Day50","GPT Day51","GPT Day52","GPT Day53","GPT Day54","GPT Day55","GPT Day56","GPT Day57","GPT Day58","GPT Day59","GPT Day60","GPT Day61","GPT Day62","GPT Day63","GPT Day64","GPT Day65","GPT Day66","GPT Day67","GPT Day68","GPT Day69","GPT Day70","GPT Day71","GPT Day72","GPT Day73","GPT Day74","GPT Day75","GPT Day76","GPT Day77","GPT Day78","GPT Day79","GPT Day80","GPT Day81","GPT Day82","GPT Day83","GPT Day84","GPT Day85","GPT Day86","GPT Day87","GPT Day88","GPT Day89","GPT Day90","GPT Day91","GPT Day92","GPT Day93","GPT Day94","GPT Day95","GPT Day96","GPT Day97","GPT Day98","GPT Day99","GPT Day100"))

# Berechne sichere Obergrenze für Y-Achse
upper_y_est <- tryCatch(
  quantile(dd_1800mg$mean_labread + dd_1800mg$sd_labread, 0.95, na.rm = TRUE) * 1.05,
  error = function(e) NA_real_
)

if (!is.finite(upper_y_est)) {
  upper_y_limit <- 1000
} else {
  upper_y_limit <- ceiling(upper_y_est / 100) * 100
}

step_size <- case_when(
  upper_y_limit <= 10 ~ 1,
  upper_y_limit <= 100 ~ 10,
  upper_y_limit <= 500 ~ 50,
  upper_y_limit <= 1000 ~ 100,
  upper_y_limit <= 3000 ~ 250,
  upper_y_limit <= 5000 ~ 500,
  upper_y_limit <= 10000 ~ 1000,
  TRUE ~ 1000000)


liver_ibu_gpt_full_labvlaues_for_1800mg_dailydose <- ggplot(dd_1800mg, aes(x = attribute, y = mean_labread, group = 1)) +
  geom_line() +
  geom_point() +
  geom_errorbar(aes(ymin = mean_labread, ymax = mean_labread + sd_labread), width = 0.2, color = "red") +
  
  geom_smooth(method = "loess", color = "lightgrey", size = 1, se = FALSE) +  # SEM error bars in red
  geom_text(aes(label = count), vjust = -1.5, size = 5) +  # Add counts as text labels    ####NEW####
  labs(title = "liver ibu_labvalues for 1800mg daily-dose",  ###NEW###
       x = "Day of measurement",             ###NEW###
       y = "gpt (U/L)",
       cgpttion = "Red error bars: SD") +
  theme_classic() +
  theme(
     plot.title = element_text(margin = margin(b=10), color="black", face="bold", hjust = 0.5),
     axis.text.x = element_text(face="bold", angle = 45, hjust = 1))+
  scale_y_continuous(
#  limits = c(0, upper_y_limit),
#  breaks = seq(0, upper_y_limit, by = step_size)
  limits = c(0, max(li_gpt_dose_result_filtered$labreads, na.rm = TRUE)+250)
 )
            
liver_ibu_gpt_full_labvlaues_for_1800mg_dailydose
dir.create("plots/gpt", showWarnings = FALSE)
svg("plots/gpt/liver_ibu_gpt_full_labvalues for 1800mg daily dose.svg", height = 6, width = 8)
print(liver_ibu_gpt_full_labvlaues_for_1800mg_dailydose)
dev.off()
```


##########################################
## dose time series for 2400mg####
```{r}
li_gpt_dose_result_filtered <- li_gpt_dose_result %>%
  filter(!grepl("GPT_|GPT Day_Unknown", attribute)) %>%   
  filter(dailydose %in% c(2400))
  
dd_2400mg <- li_gpt_dose_result_filtered %>% 
  mutate(attribute = as.factor(attribute)) %>% 
  group_by(attribute) %>% 
  summarize(
    mean_labread = mean(labreads, na.rm = TRUE),
    sd_labread = sd(labreads, na.rm = TRUE),
    count= n())                                 ###NEW###
  
### for lineplot
dd_2400mg$attribute <- factor(dd_2400mg$attribute,levels = c("GPT Day1", "GPT Day2", "GPT Day3","GPT Day4","GPT Day5", "GPT Day6","GPT Day7","GPT Day8","GPT Day9","GPT Day10", "GPT Day11","GPT Day12","GPT Day13","GPT Day14","GPT Day15","GPT Day16","GPT Day17","GPT Day18","GPT Day19","GPT Day20","GPT Day21","GPT Day22","GPT Day23","GPT Day24","GPT Day25","GPT Day26","GPT Day27","GPT Day28","GPT Day29","GPT Day30","GPT Day31","GPT Day32","GPT Day33","GPT Day34","GPT Day35","GPT Day36","GPT Day37","GPT Day38","GPT Day39","GPT Day40","GPT Day41","GPT Day42","GPT Day43","GPT Day44","GPT Day45","GPT Day46","GPT Day47","GPT Day48","GPT Day49","GPT Day50","GPT Day51","GPT Day52","GPT Day53","GPT Day54","GPT Day55","GPT Day56","GPT Day57","GPT Day58","GPT Day59","GPT Day60","GPT Day61","GPT Day62","GPT Day63","GPT Day64","GPT Day65","GPT Day66","GPT Day67","GPT Day68","GPT Day69","GPT Day70","GPT Day71","GPT Day72","GPT Day73","GPT Day74","GPT Day75","GPT Day76","GPT Day77","GPT Day78","GPT Day79","GPT Day80","GPT Day81","GPT Day82","GPT Day83","GPT Day84","GPT Day85","GPT Day86","GPT Day87","GPT Day88","GPT Day89","GPT Day90","GPT Day91","GPT Day92","GPT Day93","GPT Day94","GPT Day95","GPT Day96","GPT Day97","GPT Day98","GPT Day99","GPT Day100"))

# Berechne sichere Obergrenze für Y-Achse
upper_y_est <- tryCatch(
  quantile(dd_2400mg$mean_labread + dd_2400mg$sd_labread, 0.95, na.rm = TRUE) * 1.05,
  error = function(e) NA_real_
)

if (!is.finite(upper_y_est)) {
  upper_y_limit <- 1000
} else {
  upper_y_limit <- ceiling(upper_y_est / 100) * 100
}

step_size <- case_when(
  upper_y_limit <= 10 ~ 1,
  upper_y_limit <= 100 ~ 10,
  upper_y_limit <= 500 ~ 50,
  upper_y_limit <= 1000 ~ 100,
  upper_y_limit <= 3000 ~ 250,
  upper_y_limit <= 5000 ~ 500,
  upper_y_limit <= 10000 ~ 1000,
  TRUE ~ 1000000)


liver_ibu_gpt_full_labvlaues_for_2400mg_dailydose <- ggplot(dd_2400mg, aes(x = attribute, y = mean_labread, group = 1)) +
  geom_line() +
  geom_point() +
  geom_errorbar(aes(ymin = mean_labread, ymax = mean_labread + sd_labread), width = 0.2, color = "red") +
  
  geom_smooth(method = "loess", color = "lightgrey", size = 1, se = FALSE) +  # SEM error bars in red
  geom_text(aes(label = count), vjust = -1.5, size = 5) +  # Add counts as text labels    ####NEW####
  labs(title = "liver ibu_labvalues for 2400mg daily-dose",  ###NEW###
       x = "Day of measurement",             ###NEW###
       y = "gpt (U/L)",
       cgpttion = "Red error bars: SD") +
  theme_classic() +
  theme(
     plot.title = element_text(margin = margin(b=10), color="black", face="bold", hjust = 0.5),
     axis.text.x = element_text(face="bold", angle = 45, hjust = 1))+
  scale_y_continuous(
  limits = c(0, upper_y_limit),
  breaks = seq(0, upper_y_limit, by = step_size)
 )
            
liver_ibu_gpt_full_labvlaues_for_2400mg_dailydose
dir.create("plots/gpt", showWarnings = FALSE)
svg("plots/gpt/liver_ibu_gpt_full_labvalues for 2400mg daily dose.svg", height = 6, width = 8)
print(liver_ibu_gpt_full_labvlaues_for_2400mg_dailydose)
dev.off()
```


###################cumulative dose = CD #######


```{r}
li_gpt_cd <- gpt_dosedata %>%
  filter(Kathegorie == "Cummulative Dosis" & Treatment.y == "Ibuprofen" & Treatment.x == "Leber_Ibu") %>%
  filter(!grepl("_From Start|_From start|DBS", attribute)) %>% 
  filter(Parameter != 0)
li_gpt_cd
```

```{r}
li_gpt_cd_dosegroups <- li_gpt_cd %>%
  mutate(Dose_Group = cut(Parameter,
                          breaks = c(0,4000,8000,20000,40000,80000,160000,Inf),
                          labels = c("0.4g to 4g","4g to 8g","8g to 20g","20g to 40g", "40g to 80g", "80g to 160g", "160g < Higher"),
                          right = FALSE)) # right = FALSE to make intervals inclusive of lower bound and exclusive of upper bound
```

```{r}
li_gpt_cd_dosegroups %>% 
  group_by(Dose_Group) %>% 
  normality(labreads)
```


```{r}
n_patients <- li_gpt_cd_dosegroups %>%
  distinct(`Edited_BfArM Nummer2`, Dose_Group) %>%  # nur einzigartige Patienten
  count(Dose_Group, name = "n") %>%
  mutate(label = paste0("N = ", n))

# Schritt 2: ggbetweenstats-Plot erstellen
plot_without_count <- ggbetweenstats(
  data = li_gpt_cd_dosegroups,
  x = "Dose_Group",
  y = "labreads",
  type = "np",  # non-parametrisch
  title = "liver ibu_violin plot for cumulative doses",
  xlab = "Cumulative dose (mg)",
  ylab = "gpt (U/L)",
  messages = FALSE)

# Schritt 3: N-Werte oberhalb der Violinenplots einfügen
liver_ibu_gpt_full_violin_plot_for_cumulative_doses <- plot_without_count+ 
  geom_text(
    data = n_patients,
    aes(x = Dose_Group, 
        y = max(li_gpt_cd_dosegroups$labreads, na.rm = TRUE) * 1.05,  # Position leicht oberhalb
        label = label),
    inherit.aes = FALSE,
    size = 4
  )

dir.create("plots/gpt", showWarnings = FALSE)
svg("plots/gpt/liver ibu_gpt_full_violin plot for cumulative doses.svg", height = 6, width = 8)
print(liver_ibu_gpt_full_violin_plot_for_cumulative_doses)
dev.off()
```

```{r}
li_gpt_cd_dosegroups %>% 
  group_by(Dose_Group) %>% 
  normality(labreads)

li_gpt_cd_dosegroups %>% 
  leveneTest(labreads ~ Dose_Group, data = .)
```


```{r}
# Welch-ANOVA durchführen
welch_result <- oneway.test(labreads ~ Dose_Group, data = li_gpt_cd_dosegroups, var.equal = FALSE)

# Violinplot mit ggbetweenstats: type = "parametric" (führt Welch-ANOVA durch)
plot_mean_violin <- ggbetweenstats(
  data = li_gpt_cd_dosegroups,
  x = Dose_Group,
  y = labreads,
  type = "parametric",         # Wichtig: führt Welch-ANOVA durch
  mean.ci = TRUE,              # zeigt Mittelwert mit Konfidenzintervall
  title = "liver ibu_violin plot for cumulative dosis with Welch ANOVA",
  xlab = "Cumulative dose (mg)",
  ylab = "gpt (U/L)",
  messages = FALSE
)
liver_ibu_gpt_full_violin_plot_for_cumulative_doses_with_welch_anova <- plot_mean_violin+ 
  geom_text(
    data = n_patients,
    aes(x = Dose_Group, 
        y = max(li_gpt_cd_dosegroups$labreads, na.rm = TRUE) * 1.05,  # Position leicht oberhalb
        label = label),
    inherit.aes = FALSE,
    size = 4
  )
liver_ibu_gpt_full_violin_plot_for_cumulative_doses_with_welch_anova

dir.create("plots/gpt", showWarnings = FALSE)
svg("plots/gpt/liver ibu_gpt_full_violin plot for cumulative doses with welch anova.svg", height = 6, width = 8)
print(liver_ibu_gpt_full_violin_plot_for_cumulative_doses_with_welch_anova)
dev.off()

```


```{r}
# Anzahl eindeutiger Patienten & ymax pro Dosisgruppe berechnen
li_gpt_cd_dosegroups_count <- li_gpt_cd_dosegroups %>% 
  group_by(Dose_Group) %>%
  summarize(
    n_patients = n_distinct(`Edited_BfArM Nummer2`),  # eindeutige Patientenzahl
    ymax = max(labreads, na.rm = TRUE),
    .groups = "drop")

# Boxplot mit Patientenzahl (nicht Messwertanzahl)
liver_ibu_gpt_full_boxplot_for_cumulative_dose_groups <- li_gpt_cd_dosegroups %>% 
  mutate(Dose_Group = as.factor(Dose_Group)) %>% 
  ggplot(aes(x = Dose_Group, y = labreads)) +
  geom_boxplot() +
  geom_jitter(color = "red", width = 0.2, height = 0) +
  geom_text(data = li_gpt_cd_dosegroups_count, 
            aes(x = Dose_Group, 
                y = ymax, 
                label = paste0("n=", n_patients)),  # geänderte Beschriftung
            color = "blue", 
            vjust = -0.5) +
  labs(title = "liver_ibu boxplot for cumulative dose groups",
       x = "Dose Group",
       y = "gpt (U/L)") +
  theme_classic() +
  theme(
    plot.title = element_text(margin = margin(b = 10), color = "black", face = "bold", hjust = 0.5),
    axis.text.x = element_text(face = "bold", angle = 45, hjust = 1)
  ) +
  scale_y_continuous(limits = c(0, max(li_gpt_cd_dosegroups$labreads, na.rm = TRUE)))

dir.create("plots/gpt", showWarnings = FALSE)
svg("plots/gpt/liver ibu_gpt_full_boxplot for cumulative dose groups.svg", height = 6, width = 8)
print(liver_ibu_gpt_full_boxplot_for_cumulative_dose_groups)
dev.off()
```


##########################################
## dose time series for 0.4g to 4g####

```{r}
li_gpt_dose_result_filtered <- li_gpt_cd_dosegroups %>%
  filter(!grepl("GPT_|GPT Day_Unknown", attribute)) %>% 
  filter(Dose_Group %in% c("0.4g to 4g")) 

cd_0.4to4g <- li_gpt_dose_result_filtered %>% 
  mutate(attribute = as.factor(attribute)) %>% 
  group_by(attribute) %>% 
  summarize(
    mean_labread = mean(labreads, na.rm = TRUE),
    sd_labread = sd(labreads, na.rm = TRUE),
    count= n())                                 ###NEW###
  
### for lineplot
cd_0.4to4g$attribute <- factor(cd_0.4to4g$attribute,levels = c("GPT Day1", "GPT Day2", "GPT Day3","GPT Day4","GPT Day5", "GPT Day6","GPT Day7","GPT Day8","GPT Day9","GPT Day10", "GPT Day11","GPT Day12","GPT Day13","GPT Day14","GPT Day15","GPT Day16","GPT Day17","GPT Day18","GPT Day19","GPT Day20","GPT Day21","GPT Day22","GPT Day23","GPT Day24","GPT Day25","GPT Day26","GPT Day27","GPT Day28","GPT Day29","GPT Day30","GPT Day31","GPT Day32","GPT Day33","GPT Day34","GPT Day35","GPT Day36","GPT Day37","GPT Day38","GPT Day39","GPT Day40","GPT Day41","GPT Day42","GPT Day43","GPT Day44","GPT Day45","GPT Day46","GPT Day47","GPT Day48","GPT Day49","GPT Day50","GPT Day51","GPT Day52","GPT Day53","GPT Day54","GPT Day55","GPT Day56","GPT Day57","GPT Day58","GPT Day59","GPT Day60","GPT Day61","GPT Day62","GPT Day63","GPT Day64","GPT Day65","GPT Day66","GPT Day67","GPT Day68","GPT Day69","GPT Day70","GPT Day71","GPT Day72","GPT Day73","GPT Day74","GPT Day75","GPT Day76","GPT Day77","GPT Day78","GPT Day79","GPT Day80","GPT Day81","GPT Day82","GPT Day83","GPT Day84","GPT Day85","GPT Day86","GPT Day87","GPT Day88","GPT Day89","GPT Day90","GPT Day91","GPT Day92","GPT Day93","GPT Day94","GPT Day95","GPT Day96","GPT Day97","GPT Day98","GPT Day99","GPT Day100"))

upper_y_limit <- quantile(cd_0.4to4g$mean_labread + cd_0.4to4g$sd_labread, 0.95, na.rm = TRUE) * 1.05
upper_y_limit <- ceiling(upper_y_limit / 100) * 100
step_size <- case_when(
  upper_y_limit <= 10 ~ 1,
  upper_y_limit <= 100 ~ 10,
  upper_y_limit <= 500 ~ 50,
  upper_y_limit <= 1000 ~ 100,
  upper_y_limit <= 3000 ~ 250,
  upper_y_limit <= 5000 ~ 500,
  upper_y_limit <= 10000 ~ 1000,
  TRUE ~ 1000000)

liver_ibu_gpt_full_labvlaues_for_0.4to4g_cumulativedose <- ggplot(cd_0.4to4g, aes(x = attribute, y = mean_labread, group = 1)) +
  geom_line() +
  geom_point() +
  geom_errorbar(aes(ymin = mean_labread, ymax = mean_labread + sd_labread), width = 0.2, color = "red") +
  geom_smooth(method = "loess", color = "lightgrey", size = 1, se = FALSE) +  # SEM error bars in red
  geom_text(aes(label = count), vjust = -1.5, size = 5) +  # Add counts as text labels    ####NEW####
  labs(title = "liver ibu_labvalues for 0.4g to 4g cumulative dose",  ###NEW###
       x = "Day of measurement",             ###NEW###
       y = "gpt (U/L)",
       cgpttion = "Red error bars: SD") +
  theme_classic() +
  theme(
     plot.title = element_text(margin = margin(b=10), color="black", face="bold", hjust = 0.5),
     axis.text.x = element_text(face="bold", angle = 45, hjust = 1))+
  scale_y_continuous(
#  limits = c(0, upper_y_limit),
#  breaks = seq(0, upper_y_limit, by = step_size)
  limits = c(0, max(li_gpt_dose_result_filtered$labreads, na.rm = TRUE)+5)
)

liver_ibu_gpt_full_labvlaues_for_0.4to4g_cumulativedose
dir.create("plots/gpt", showWarnings = FALSE)
svg("plots/gpt/liver_ibu_gpt_full_labvalues for 0.4g to 4g cumulative dose.svg", height = 6, width = 8)
print(liver_ibu_gpt_full_labvlaues_for_0.4to4g_cumulativedose)
dev.off()
```


##########################################
## dose time series for 4g to 8g####

```{r}
li_gpt_dose_result_filtered <- li_gpt_cd_dosegroups %>%
  filter(!grepl("GPT_|GPT Day_Unknown", attribute)) %>% 
  filter(Dose_Group %in% c("4g to 8g")) 

cd_4to8g <- li_gpt_dose_result_filtered %>% 
  mutate(attribute = as.factor(attribute)) %>% 
  group_by(attribute) %>% 
  summarize(
    mean_labread = mean(labreads, na.rm = TRUE),
    sd_labread = sd(labreads, na.rm = TRUE),
    count= n())                                 ###NEW###
  
### for lineplot
cd_4to8g$attribute <- factor(cd_4to8g$attribute,levels = c("GPT Day1", "GPT Day2", "GPT Day3","GPT Day4","GPT Day5", "GPT Day6","GPT Day7","GPT Day8","GPT Day9","GPT Day10", "GPT Day11","GPT Day12","GPT Day13","GPT Day14","GPT Day15","GPT Day16","GPT Day17","GPT Day18","GPT Day19","GPT Day20","GPT Day21","GPT Day22","GPT Day23","GPT Day24","GPT Day25","GPT Day26","GPT Day27","GPT Day28","GPT Day29","GPT Day30","GPT Day31","GPT Day32","GPT Day33","GPT Day34","GPT Day35","GPT Day36","GPT Day37","GPT Day38","GPT Day39","GPT Day40","GPT Day41","GPT Day42","GPT Day43","GPT Day44","GPT Day45","GPT Day46","GPT Day47","GPT Day48","GPT Day49","GPT Day50","GPT Day51","GPT Day52","GPT Day53","GPT Day54","GPT Day55","GPT Day56","GPT Day57","GPT Day58","GPT Day59","GPT Day60","GPT Day61","GPT Day62","GPT Day63","GPT Day64","GPT Day65","GPT Day66","GPT Day67","GPT Day68","GPT Day69","GPT Day70","GPT Day71","GPT Day72","GPT Day73","GPT Day74","GPT Day75","GPT Day76","GPT Day77","GPT Day78","GPT Day79","GPT Day80","GPT Day81","GPT Day82","GPT Day83","GPT Day84","GPT Day85","GPT Day86","GPT Day87","GPT Day88","GPT Day89","GPT Day90","GPT Day91","GPT Day92","GPT Day93","GPT Day94","GPT Day95","GPT Day96","GPT Day97","GPT Day98","GPT Day99","GPT Day100"))

upper_y_est <- tryCatch(
  quantile(cd_4to8g$mean_labread + cd_4to8g$sd_labread, 0.95, na.rm = TRUE) * 1.05,
  error = function(e) NA_real_
)

if (!is.finite(upper_y_est)) {
  upper_y_limit <- 1000
} else {
  upper_y_limit <- ceiling(upper_y_est / 100) * 100
}

step_size <- case_when(
  upper_y_limit <= 10 ~ 1,
  upper_y_limit <= 100 ~ 10,
  upper_y_limit <= 500 ~ 50,
  upper_y_limit <= 1000 ~ 100,
  upper_y_limit <= 3000 ~ 250,
  upper_y_limit <= 5000 ~ 500,
  upper_y_limit <= 10000 ~ 1000,
  TRUE ~ 1000000)

liver_ibu_gpt_full_labvlaues_for_4to8g_cumulativedose <- ggplot(cd_4to8g, aes(x = attribute, y = mean_labread, group = 1)) +
  geom_line() +
  geom_point() +
  geom_errorbar(aes(ymin = mean_labread, ymax = mean_labread + sd_labread), width = 0.2, color = "red") +
  geom_smooth(method = "loess", color = "lightgrey", size = 1, se = FALSE) +  # SEM error bars in red
  geom_text(aes(label = count), vjust = -1.5, size = 5) +  # Add counts as text labels    ####NEW####
  labs(title = "liver ibu_labvalues for 4g to 8g cumulative dose",  ###NEW###
       x = "Day of measurement",             ###NEW###
       y = "gpt (U/L)",
       cgpttion = "Red error bars: SD") +
  theme_classic() +
  theme(
     plot.title = element_text(margin = margin(b=10), color="black", face="bold", hjust = 0.5),
     axis.text.x = element_text(face="bold", angle = 45, hjust = 1))+
  scale_y_continuous(
#  limits = c(0, upper_y_limit),
#  breaks = seq(0, upper_y_limit, by = step_size)
  limits = c(0, max(li_gpt_dose_result_filtered$labreads, na.rm = TRUE)+5)
)

liver_ibu_gpt_full_labvlaues_for_4to8g_cumulativedose
dir.create("plots/gpt", showWarnings = FALSE)
svg("plots/gpt/liver_ibu_gpt_full_labvalues for 4g to 8g cumulative dose.svg", height = 6, width = 8)
print(liver_ibu_gpt_full_labvlaues_for_4to8g_cumulativedose)
dev.off()
```


##########################################
## dose time series for 8g to 20g####

```{r}
li_gpt_dose_result_filtered <- li_gpt_cd_dosegroups %>%
  filter(!grepl("GPT_|GPT Day_Unknown", attribute)) 

cd_8to20g <- li_gpt_dose_result_filtered %>% 
  filter(Dose_Group %in% c("8g to 20g")) %>%     ####NEW####
  mutate(attribute = as.factor(attribute)) %>% 
  group_by(attribute) %>% 
  summarize(
    mean_labread = mean(labreads, na.rm = TRUE),
    sd_labread = sd(labreads, na.rm = TRUE),
    count= n())                                 ###NEW###
  
### for lineplot
cd_8to20g$attribute <- factor(cd_8to20g$attribute,levels = c("GPT Day1", "GPT Day2", "GPT Day3","GPT Day4","GPT Day5", "GPT Day6","GPT Day7","GPT Day8","GPT Day9","GPT Day10", "GPT Day11","GPT Day12","GPT Day13","GPT Day14","GPT Day15","GPT Day16","GPT Day17","GPT Day18","GPT Day19","GPT Day20","GPT Day21","GPT Day22","GPT Day23","GPT Day24","GPT Day25","GPT Day26","GPT Day27","GPT Day28","GPT Day29","GPT Day30","GPT Day31","GPT Day32","GPT Day33","GPT Day34","GPT Day35","GPT Day36","GPT Day37","GPT Day38","GPT Day39","GPT Day40","GPT Day41","GPT Day42","GPT Day43","GPT Day44","GPT Day45","GPT Day46","GPT Day47","GPT Day48","GPT Day49","GPT Day50","GPT Day51","GPT Day52","GPT Day53","GPT Day54","GPT Day55","GPT Day56","GPT Day57","GPT Day58","GPT Day59","GPT Day60","GPT Day61","GPT Day62","GPT Day63","GPT Day64","GPT Day65","GPT Day66","GPT Day67","GPT Day68","GPT Day69","GPT Day70","GPT Day71","GPT Day72","GPT Day73","GPT Day74","GPT Day75","GPT Day76","GPT Day77","GPT Day78","GPT Day79","GPT Day80","GPT Day81","GPT Day82","GPT Day83","GPT Day84","GPT Day85","GPT Day86","GPT Day87","GPT Day88","GPT Day89","GPT Day90","GPT Day91","GPT Day92","GPT Day93","GPT Day94","GPT Day95","GPT Day96","GPT Day97","GPT Day98","GPT Day99","GPT Day100"))

upper_y_est <- tryCatch(
  quantile(cd_8to20g$mean_labread + cd_8to20g$sd_labread, 0.95, na.rm = TRUE) * 1.05,
  error = function(e) NA_real_
)

if (!is.finite(upper_y_est)) {
  upper_y_limit <- 1000
} else {
  upper_y_limit <- ceiling(upper_y_est / 100) * 100
}

step_size <- case_when(
  upper_y_limit <= 10 ~ 1,
  upper_y_limit <= 100 ~ 10,
  upper_y_limit <= 500 ~ 50,
  upper_y_limit <= 1000 ~ 100,
  upper_y_limit <= 3000 ~ 250,
  upper_y_limit <= 5000 ~ 500,
  upper_y_limit <= 10000 ~ 1000,
  TRUE ~ 1000000)

liver_ibu_gpt_full_labvlaues_for_8to20g_cumulativedose <- ggplot(cd_8to20g, aes(x = attribute, y = mean_labread, group = 1)) +
  geom_line() +
  geom_point() +
  geom_errorbar(aes(ymin = mean_labread, ymax = mean_labread + sd_labread), width = 0.2, color = "red") +
  geom_smooth(method = "loess", color = "lightgrey", size = 1, se = FALSE) +  # SEM error bars in red
  geom_text(aes(label = count), vjust = -1.5, size = 5) +  # Add counts as text labels    ####NEW####
  labs(title = "liver ibu_labvalues for 8g to 20g cumulative dose",  ###NEW###
       x = "Day of measurement",             ###NEW###
       y = "gpt (U/L)",
       cgpttion = "Red error bars: SD") +
  theme_classic() +
  theme(
     plot.title = element_text(margin = margin(b=10), color="black", face="bold", hjust = 0.5),
     axis.text.x = element_text(face="bold", angle = 45, hjust = 1))+
  scale_y_continuous(
  limits = c(0, upper_y_limit),
  breaks = seq(0, upper_y_limit, by = step_size)
#  limits = c(0, max(li_gpt_dose_result_filtered$labreads, na.rm = TRUE)+5)
)

liver_ibu_gpt_full_labvlaues_for_8to20g_cumulativedose
dir.create("plots/gpt", showWarnings = FALSE)
svg("plots/gpt/liver_ibu_gpt_full_labvalues for 8g to 20g cumulative dose.svg", height = 6, width = 8)
print(liver_ibu_gpt_full_labvlaues_for_8to20g_cumulativedose)
dev.off()
```


##########################################
## dose time series for 20g to 40g####

```{r}
li_gpt_dose_result_filtered <- li_gpt_cd_dosegroups %>%
  filter(!grepl("GPT_|GPT Day_Unknown", attribute)) %>%
  filter(Dose_Group %in% c("20g to 40g"))      

cd_20to40g <- li_gpt_dose_result_filtered %>% 
  mutate(attribute = as.factor(attribute)) %>% 
  group_by(attribute) %>% 
  summarize(
    mean_labread = mean(labreads, na.rm = TRUE),
    sd_labread = sd(labreads, na.rm = TRUE),
    count= n())                                 ###NEW###
  
### for lineplot
cd_20to40g$attribute <- factor(cd_20to40g$attribute,levels = c("GPT Day1", "GPT Day2", "GPT Day3","GPT Day4","GPT Day5", "GPT Day6","GPT Day7","GPT Day8","GPT Day9","GPT Day10", "GPT Day11","GPT Day12","GPT Day13","GPT Day14","GPT Day15","GPT Day16","GPT Day17","GPT Day18","GPT Day19","GPT Day20","GPT Day21","GPT Day22","GPT Day23","GPT Day24","GPT Day25","GPT Day26","GPT Day27","GPT Day28","GPT Day29","GPT Day30","GPT Day31","GPT Day32","GPT Day33","GPT Day34","GPT Day35","GPT Day36","GPT Day37","GPT Day38","GPT Day39","GPT Day40","GPT Day41","GPT Day42","GPT Day43","GPT Day44","GPT Day45","GPT Day46","GPT Day47","GPT Day48","GPT Day49","GPT Day50","GPT Day51","GPT Day52","GPT Day53","GPT Day54","GPT Day55","GPT Day56","GPT Day57","GPT Day58","GPT Day59","GPT Day60","GPT Day61","GPT Day62","GPT Day63","GPT Day64","GPT Day65","GPT Day66","GPT Day67","GPT Day68","GPT Day69","GPT Day70","GPT Day71","GPT Day72","GPT Day73","GPT Day74","GPT Day75","GPT Day76","GPT Day77","GPT Day78","GPT Day79","GPT Day80","GPT Day81","GPT Day82","GPT Day83","GPT Day84","GPT Day85","GPT Day86","GPT Day87","GPT Day88","GPT Day89","GPT Day90","GPT Day91","GPT Day92","GPT Day93","GPT Day94","GPT Day95","GPT Day96","GPT Day97","GPT Day98","GPT Day99","GPT Day100"))

upper_y_est <- tryCatch(
  quantile(cd_20to40g$mean_labread + cd_20to40g$sd_labread, 0.95, na.rm = TRUE) * 1.05,
  error = function(e) NA_real_
)

if (!is.finite(upper_y_est)) {
  upper_y_limit <- 1000
} else {
  upper_y_limit <- ceiling(upper_y_est / 100) * 100
}

step_size <- case_when(
  upper_y_limit <= 10 ~ 1,
  upper_y_limit <= 100 ~ 10,
  upper_y_limit <= 500 ~ 50,
  upper_y_limit <= 1000 ~ 100,
  upper_y_limit <= 3000 ~ 250,
  upper_y_limit <= 5000 ~ 500,
  upper_y_limit <= 10000 ~ 1000,
  TRUE ~ 1000000)

liver_ibu_gpt_full_labvlaues_for_20to40g_cumulativedose <- ggplot(cd_20to40g, aes(x = attribute, y = mean_labread, group = 1)) +
  geom_line() +
  geom_point() +
  geom_errorbar(aes(ymin = mean_labread, ymax = mean_labread + sd_labread), width = 0.2, color = "red") +
  geom_smooth(method = "loess", color = "lightgrey", size = 1, se = FALSE) +  # SEM error bars in red
  geom_text(aes(label = count), vjust = -1.5, size = 5) +  # Add counts as text labels    ####NEW####
  labs(title = "liver ibu_labvalues for 20g to 40g cumulative dose",  ###NEW###
       x = "Day of measurement",             ###NEW###
       y = "gpt (U/L)",
       cgpttion = "Red error bars: SD") +
  theme_classic() +
  theme(
     plot.title = element_text(margin = margin(b=10), color="black", face="bold", hjust = 0.5),
     axis.text.x = element_text(face="bold", angle = 45, hjust = 1))+
  scale_y_continuous(
#  limits = c(0, upper_y_limit),
#  breaks = seq(0, upper_y_limit, by = step_size)
  limits = c(0, max(li_gpt_dose_result_filtered$labreads, na.rm = TRUE)+100)
)

liver_ibu_gpt_full_labvlaues_for_20to40g_cumulativedose
dir.create("plots/gpt", showWarnings = FALSE)
svg("plots/gpt/liver_ibu_gpt_full_labvalues for 20g to 40g cumulative dose.svg", height = 6, width = 8)
print(liver_ibu_gpt_full_labvlaues_for_20to40g_cumulativedose)
dev.off()
```


##########################################
## dose time series for 40g to 80g####

```{r}
li_gpt_dose_result_filtered <- li_gpt_cd_dosegroups %>%
  filter(!grepl("GPT_|GPT Day_Unknown", attribute)) %>%  
  filter(Dose_Group %in% c("40g to 80g")) 

cd_40to80g <- li_gpt_dose_result_filtered %>% 
  mutate(attribute = as.factor(attribute)) %>% 
  group_by(attribute) %>% 
  summarize(
    mean_labread = mean(labreads, na.rm = TRUE),
    sd_labread = sd(labreads, na.rm = TRUE),
    count= n())                                 ###NEW###
  
### for lineplot
cd_40to80g$attribute <- factor(cd_40to80g$attribute,levels = c("GPT Day1", "GPT Day2", "GPT Day3","GPT Day4","GPT Day5", "GPT Day6","GPT Day7","GPT Day8","GPT Day9","GPT Day10", "GPT Day11","GPT Day12","GPT Day13","GPT Day14","GPT Day15","GPT Day16","GPT Day17","GPT Day18","GPT Day19","GPT Day20","GPT Day21","GPT Day22","GPT Day23","GPT Day24","GPT Day25","GPT Day26","GPT Day27","GPT Day28","GPT Day29","GPT Day30","GPT Day31","GPT Day32","GPT Day33","GPT Day34","GPT Day35","GPT Day36","GPT Day37","GPT Day38","GPT Day39","GPT Day40","GPT Day41","GPT Day42","GPT Day43","GPT Day44","GPT Day45","GPT Day46","GPT Day47","GPT Day48","GPT Day49","GPT Day50","GPT Day51","GPT Day52","GPT Day53","GPT Day54","GPT Day55","GPT Day56","GPT Day57","GPT Day58","GPT Day59","GPT Day60","GPT Day61","GPT Day62","GPT Day63","GPT Day64","GPT Day65","GPT Day66","GPT Day67","GPT Day68","GPT Day69","GPT Day70","GPT Day71","GPT Day72","GPT Day73","GPT Day74","GPT Day75","GPT Day76","GPT Day77","GPT Day78","GPT Day79","GPT Day80","GPT Day81","GPT Day82","GPT Day83","GPT Day84","GPT Day85","GPT Day86","GPT Day87","GPT Day88","GPT Day89","GPT Day90","GPT Day91","GPT Day92","GPT Day93","GPT Day94","GPT Day95","GPT Day96","GPT Day97","GPT Day98","GPT Day99","GPT Day100"))

upper_y_est <- tryCatch(
  quantile(cd_40to80g$mean_labread + cd_40to80g$sd_labread, 0.95, na.rm = TRUE) * 1.05,
  error = function(e) NA_real_
)

if (!is.finite(upper_y_est)) {
  upper_y_limit <- 1000
} else {
  upper_y_limit <- ceiling(upper_y_est / 100) * 100
}

step_size <- case_when(
  upper_y_limit <= 10 ~ 1,
  upper_y_limit <= 100 ~ 10,
  upper_y_limit <= 500 ~ 50,
  upper_y_limit <= 1000 ~ 100,
  upper_y_limit <= 3000 ~ 250,
  upper_y_limit <= 5000 ~ 500,
  upper_y_limit <= 10000 ~ 1000,
  TRUE ~ 1000000)

liver_ibu_gpt_full_labvlaues_for_40to80g_cumulativedose <- ggplot(cd_40to80g, aes(x = attribute, y = mean_labread, group = 1)) +
  geom_line() +
  geom_point() +
  geom_errorbar(aes(ymin = mean_labread, ymax = mean_labread + sd_labread), width = 0.2, color = "red") +
  geom_smooth(method = "loess", color = "lightgrey", size = 1, se = FALSE) +  # SEM error bars in red
  geom_text(aes(label = count), vjust = -1.5, size = 5) +  # Add counts as text labels    ####NEW####
  labs(title = "liver ibu_labvalues for 40g to 80g cumulative dose",  ###NEW###
       x = "Day of measurement",             ###NEW###
       y = "gpt (U/L)",
       cgpttion = "Red error bars: SD") +
  theme_classic() +
  theme(
     plot.title = element_text(margin = margin(b=10), color="black", face="bold", hjust = 0.5),
     axis.text.x = element_text(face="bold", angle = 45, hjust = 1))+
  scale_y_continuous(
  limits = c(0, upper_y_limit),
  breaks = seq(0, upper_y_limit, by = step_size)
#  limits = c(0, max(li_gpt_dose_result_filtered$labreads, na.rm = TRUE)+5)
)

liver_ibu_gpt_full_labvlaues_for_40to80g_cumulativedose
dir.create("plots/gpt", showWarnings = FALSE)
svg("plots/gpt/liver_ibu_gpt_full_labvalues for 40g to 80g cumulative dose.svg", height = 6, width = 8)
print(liver_ibu_gpt_full_labvlaues_for_40to80g_cumulativedose)
dev.off()
```


##########################################
## dose time series for 80g to 160g####

```{r}
li_gpt_dose_result_filtered <- li_gpt_cd_dosegroups %>%
  filter(!grepl("GPT_|GPT Day_Unknown", attribute)) %>%     
  filter(Dose_Group %in% c("80g to 160g")) 
  
cd_80to160g <- li_gpt_dose_result_filtered %>% 
  mutate(attribute = as.factor(attribute)) %>% 
  group_by(attribute) %>% 
  summarize(
    mean_labread = mean(labreads, na.rm = TRUE),
    sd_labread = sd(labreads, na.rm = TRUE),
    count= n())                                 ###NEW###
  
### for lineplot
cd_80to160g$attribute <- factor(cd_80to160g$attribute,levels = c("GPT Day1", "GPT Day2", "GPT Day3","GPT Day4","GPT Day5", "GPT Day6","GPT Day7","GPT Day8","GPT Day9","GPT Day10", "GPT Day11","GPT Day12","GPT Day13","GPT Day14","GPT Day15","GPT Day16","GPT Day17","GPT Day18","GPT Day19","GPT Day20","GPT Day21","GPT Day22","GPT Day23","GPT Day24","GPT Day25","GPT Day26","GPT Day27","GPT Day28","GPT Day29","GPT Day30","GPT Day31","GPT Day32","GPT Day33","GPT Day34","GPT Day35","GPT Day36","GPT Day37","GPT Day38","GPT Day39","GPT Day40","GPT Day41","GPT Day42","GPT Day43","GPT Day44","GPT Day45","GPT Day46","GPT Day47","GPT Day48","GPT Day49","GPT Day50","GPT Day51","GPT Day52","GPT Day53","GPT Day54","GPT Day55","GPT Day56","GPT Day57","GPT Day58","GPT Day59","GPT Day60","GPT Day61","GPT Day62","GPT Day63","GPT Day64","GPT Day65","GPT Day66","GPT Day67","GPT Day68","GPT Day69","GPT Day70","GPT Day71","GPT Day72","GPT Day73","GPT Day74","GPT Day75","GPT Day76","GPT Day77","GPT Day78","GPT Day79","GPT Day80","GPT Day81","GPT Day82","GPT Day83","GPT Day84","GPT Day85","GPT Day86","GPT Day87","GPT Day88","GPT Day89","GPT Day90","GPT Day91","GPT Day92","GPT Day93","GPT Day94","GPT Day95","GPT Day96","GPT Day97","GPT Day98","GPT Day99","GPT Day100"))

upper_y_est <- tryCatch(
  quantile(cd_80to160g$mean_labread + cd_80to160g$sd_labread, 0.95, na.rm = TRUE) * 1.05,
  error = function(e) NA_real_
)

if (!is.finite(upper_y_est)) {
  upper_y_limit <- 1000
} else {
  upper_y_limit <- ceiling(upper_y_est / 100) * 100
}

step_size <- case_when(
  upper_y_limit <= 10 ~ 1,
  upper_y_limit <= 100 ~ 10,
  upper_y_limit <= 500 ~ 50,
  upper_y_limit <= 1000 ~ 100,
  upper_y_limit <= 3000 ~ 250,
  upper_y_limit <= 5000 ~ 500,
  upper_y_limit <= 10000 ~ 1000,
  TRUE ~ 1000000)

liver_ibu_gpt_full_labvlaues_for_80to160g_cumulativedose <- ggplot(cd_80to160g, aes(x = attribute, y = mean_labread, group = 1)) +
  geom_line() +
  geom_point() +
  geom_errorbar(aes(ymin = mean_labread, ymax = mean_labread + sd_labread), width = 0.2, color = "red") +
  geom_smooth(method = "loess", color = "lightgrey", size = 1, se = FALSE) +  # SEM error bars in red
  geom_text(aes(label = count), vjust = -1.5, size = 5) +  # Add counts as text labels    ####NEW####
  labs(title = "liver ibu_labvalues for 80g to 160g cumulative dose",  ###NEW###
       x = "Day of measurement",             ###NEW###
       y = "gpt (U/L)",
       cgpttion = "Red error bars: SD") +
  theme_classic() +
  theme(
     plot.title = element_text(margin = margin(b=10), color="black", face="bold", hjust = 0.5),
     axis.text.x = element_text(face="bold", angle = 45, hjust = 1))+
  scale_y_continuous(
#  limits = c(0, upper_y_limit),
#  breaks = seq(0, upper_y_limit, by = step_size)
  limits = c(0, max(li_gpt_dose_result_filtered$labreads, na.rm = TRUE)+250)
)

liver_ibu_gpt_full_labvlaues_for_80to160g_cumulativedose
dir.create("plots/gpt", showWarnings = FALSE)
svg("plots/gpt/liver_ibu_gpt_full_labvalues for 80g to 160g cumulative dose.svg", height = 6, width = 8)
print(liver_ibu_gpt_full_labvlaues_for_80to160g_cumulativedose)
dev.off()
```


##########################################
## dose time series for 160g < Higher####

```{r}
li_gpt_dose_result_filtered <- li_gpt_cd_dosegroups %>%
  filter(!grepl("GPT_|GPT Day_Unknown", attribute)) %>% 
  filter(Dose_Group %in% c("160g < Higher"))     

cd_higher160g <- li_gpt_dose_result_filtered %>% 
  mutate(attribute = as.factor(attribute)) %>% 
  group_by(attribute) %>% 
  summarize(
    mean_labread = mean(labreads, na.rm = TRUE),
    sd_labread = sd(labreads, na.rm = TRUE),
    count= n())                                 ###NEW###
  
### for lineplot
cd_higher160g$attribute <- factor(cd_higher160g$attribute,levels = c("GPT Day1", "GPT Day2", "GPT Day3","GPT Day4","GPT Day5", "GPT Day6","GPT Day7","GPT Day8","GPT Day9","GPT Day10", "GPT Day11","GPT Day12","GPT Day13","GPT Day14","GPT Day15","GPT Day16","GPT Day17","GPT Day18","GPT Day19","GPT Day20","GPT Day21","GPT Day22","GPT Day23","GPT Day24","GPT Day25","GPT Day26","GPT Day27","GPT Day28","GPT Day29","GPT Day30","GPT Day31","GPT Day32","GPT Day33","GPT Day34","GPT Day35","GPT Day36","GPT Day37","GPT Day38","GPT Day39","GPT Day40","GPT Day41","GPT Day42","GPT Day43","GPT Day44","GPT Day45","GPT Day46","GPT Day47","GPT Day48","GPT Day49","GPT Day50","GPT Day51","GPT Day52","GPT Day53","GPT Day54","GPT Day55","GPT Day56","GPT Day57","GPT Day58","GPT Day59","GPT Day60","GPT Day61","GPT Day62","GPT Day63","GPT Day64","GPT Day65","GPT Day66","GPT Day67","GPT Day68","GPT Day69","GPT Day70","GPT Day71","GPT Day72","GPT Day73","GPT Day74","GPT Day75","GPT Day76","GPT Day77","GPT Day78","GPT Day79","GPT Day80","GPT Day81","GPT Day82","GPT Day83","GPT Day84","GPT Day85","GPT Day86","GPT Day87","GPT Day88","GPT Day89","GPT Day90","GPT Day91","GPT Day92","GPT Day93","GPT Day94","GPT Day95","GPT Day96","GPT Day97","GPT Day98","GPT Day99","GPT Day100"))

upper_y_est <- tryCatch(
  quantile(cd_higher160g$mean_labread + cd_higher160g$sd_labread, 0.95, na.rm = TRUE) * 1.05,
  error = function(e) NA_real_
)

if (!is.finite(upper_y_est)) {
  upper_y_limit <- 1000
} else {
  upper_y_limit <- ceiling(upper_y_est / 100) * 100
}

step_size <- case_when(
  upper_y_limit <= 10 ~ 1,
  upper_y_limit <= 100 ~ 10,
  upper_y_limit <= 500 ~ 50,
  upper_y_limit <= 1000 ~ 100,
  upper_y_limit <= 3000 ~ 250,
  upper_y_limit <= 5000 ~ 500,
  upper_y_limit <= 10000 ~ 1000,
  TRUE ~ 1000000)

liver_ibu_gpt_full_labvlaues_for_higher160g_cumulativedose <- ggplot(cd_higher160g, aes(x = attribute, y = mean_labread, group = 1)) +
  geom_line() +
  geom_point() +
  geom_errorbar(aes(ymin = mean_labread, ymax = mean_labread + sd_labread), width = 0.2, color = "red") +
  geom_smooth(method = "loess", color = "lightgrey", size = 1, se = FALSE) +  # SEM error bars in red
  geom_text(aes(label = count), vjust = -1.5, size = 5) +  # Add counts as text labels    ####NEW####
  labs(title = "liver ibu_labvalues for higher than 160g cumulative dose",  ###NEW###
       x = "Day of measurement",             ###NEW###
       y = "gpt (U/L)",
       cgpttion = "Red error bars: SD") +
  theme_classic() +
  theme(
     plot.title = element_text(margin = margin(b=10), color="black", face="bold", hjust = 0.5),
     axis.text.x = element_text(face="bold", angle = 45, hjust = 1))+
  scale_y_continuous(
  limits = c(0, upper_y_limit),
  breaks = seq(0, upper_y_limit, by = step_size)
#  limits = c(0, max(li_gpt_dose_result_filtered$labreads, na.rm = TRUE)+5)
)

liver_ibu_gpt_full_labvlaues_for_higher160g_cumulativedose
dir.create("plots/gpt", showWarnings = FALSE)
svg("plots/gpt/liver_ibu_gpt_full_labvalues for higher than 160g cumulative dose.svg", height = 6, width = 8)
print(liver_ibu_gpt_full_labvlaues_for_higher160g_cumulativedose)
dev.off()
```





####regression plots ################################################################################
### Daily dose ####################################################################################
####################################################################################
### polynomial regression for daily doses for all labvalues #########
```{r}
# Polynomiale Regression 2. Ordnung (quadratisch)
lm_model_cd_poly <- lm(labreads ~ poly(dailydose, 2, raw = TRUE), data = li_gpt_dose_result1)

# Koeffizienten extrahieren
coefs <- coef(lm_model_cd_poly)
summary_model <- summary(lm_model_cd_poly)
r_squared <- summary_model$r.squared
p_values <- summary_model$coefficients[, "Pr(>|t|)"]

# P-Wert berechnen
fstat <- summary_model$fstatistic  
                  pvalue_raw <- pf(fstat[1], fstat[2], fstat[3], lower.tail = FALSE)
                   # Dynamische Formatierung des P-Werts
format_pvalue <- function(p) {   if (p < 0.001) {     format(p, scientific = TRUE, digits = 2)   } else {     format(round(p, 4), nsmall = 4)   } }
pvalue <- format_pvalue(pvalue_raw)

# Info-Text für die Grafik
info_text <- paste0(   "y = ", round(coefs[1], 2), " + ", round(coefs[2], 2), "x + ", round(coefs[3], 7),  "\n", "R² = ", round(r_squared, 2), "\n",  "p = ", pvalue )

# Plot
liver_ibu_gpt_full_polynomial_regression_for_daily_doses_for_all_labvalues <- ggplot(li_gpt_dose_result1, aes(x = Parameter, y = labreads)) +
  geom_point(color = "blue", size = 2) +    
  geom_smooth(method = "lm", formula = y ~ poly(x, 2, raw = TRUE), se = TRUE, 
              color = "red", linetype = "dashed") +
  scale_y_log10(
    breaks = c(10, 50, 100, 500, 1000, 5000, 10000, 20000),
    labels = scales::label_number(big.mark = ".", decimal.mark = ",")
  ) +
  labs(
    title = "liver ibu_gpt_full_polynomial regression for daily doses for all labvalues",
    x = "Daily dose (mg)",
    y = "gpt (U/L) (log-scale)"
  ) +
  coord_cartesian(clip = "off") +
  annotate("text", x = Inf, y = Inf, label = info_text,
           hjust = 1.05, vjust = 2.5, size = 5, color = "black") +
  
           
  theme_classic() +
  theme(
    axis.text.x = element_text(angle = 45, hjust = 1),
    plot.margin = margin(t = 30, r = 30, b = 20, l = 20)
  )

summary(lm_model_cd_poly)
liver_ibu_gpt_full_polynomial_regression_for_daily_doses_for_all_labvalues
dir.create("plots/gpt", showWarnings = FALSE)
svg("plots/gpt/liver ibu_gpt_full_polynomial regression for daily doses for all labvalues.svg", height = 6, width = 8)
print(liver_ibu_gpt_full_polynomial_regression_for_daily_doses_for_all_labvalues)
dev.off()
```


```{r}
li_gpt_dose_result1_count <- li_gpt_dose_result1 %>%
  group_by(`Edited_BfArM Nummer2`) %>%
  mutate(
    labvalue_count = n(),  # Anzahl der Messwerte pro Patient
  ) %>%
  ungroup()
li_gpt_dose_result1_count
```


### polynomial regression for patients with 1 labvalue #########
```{r}
# Filter nur Patienten mit labvalue_count == 1
li_gpt_dose_result1_count_filtered <- li_gpt_dose_result1_count %>%
  filter(labvalue_count == 1)

# Polynomiale Regression 2. Ordnung (quadratisch)
lm_model_cd_poly <- lm(labreads ~ poly(dailydose, 2, raw = TRUE), data = li_gpt_dose_result1_count_filtered)

# Koeffizienten extrahieren
coefs <- coef(lm_model_cd_poly)
summary_model <- summary(lm_model_cd_poly)
r_squared <- summary_model$r.squared
p_values <- summary_model$coefficients[, "Pr(>|t|)"]

# P-Wert berechnen
fstat <- summary_model$fstatistic  
                  pvalue_raw <- pf(fstat[1], fstat[2], fstat[3], lower.tail = FALSE)
                   # Dynamische Formatierung des P-Werts
format_pvalue <- function(p) {   if (p < 0.001) {     format(p, scientific = TRUE, digits = 2)   } else {     format(round(p, 4), nsmall = 4)   } }
pvalue <- format_pvalue(pvalue_raw)

# Info-Text für die Grafik
info_text <- paste0(   "y = ", round(coefs[1], 2), " + ", round(coefs[2], 2), "x + ", round(coefs[3], 7),  "\n", "R² = ", round(r_squared, 2), "\n",  "p = ", pvalue )

# Plot
liver_ibu_gpt_full_polynomial_regression_for_daily_doses_for_patients_with_1_labvalue <- ggplot(li_gpt_dose_result1_count_filtered, aes(x = Parameter, y = labreads)) +
  geom_point(color = "blue", size = 2) +    
  geom_smooth(method = "lm", formula = y ~ poly(x, 2, raw = TRUE), se = TRUE, 
              color = "red", linetype = "dashed") +
  scale_y_log10(
    breaks = c(10, 50, 100, 500, 1000, 5000, 10000, 20000),
    labels = scales::label_number(big.mark = ".", decimal.mark = ",")
  ) +
  labs(
    title = "liver ibu_gpt_full_polynomial regression for daily doses for patients with 1 labvalue",
    x = "Daily dose (mg)",
    y = "gpt (U/L) (log-scale)"
  ) +
  coord_cartesian(clip = "off") +
  annotate("text", x = Inf, y = Inf, label = info_text,
           hjust = 1.05, vjust = 2.5, size = 5, color = "black") +
  
           
  theme_classic() +
  theme(
    axis.text.x = element_text(angle = 45, hjust = 1),
    plot.margin = margin(t = 30, r = 30, b = 20, l = 20)
  )

summary(lm_model_cd_poly)
liver_ibu_gpt_full_polynomial_regression_for_daily_doses_for_patients_with_1_labvalue
dir.create("plots/gpt", showWarnings = FALSE)
svg("plots/gpt/liver ibu_gpt_full_polynomial regression for daily doses for patients with 1 labvalue.svg", height = 6, width = 8)
print(liver_ibu_gpt_full_polynomial_regression_for_daily_doses_for_patients_with_1_labvalue)
dev.off()
```


################################################################################
#### count patients per day for the time course group ##########################
```{r}
li_gpt_dose_result1_count %>% 
  filter(labvalue_count != 1) %>% 
  group_by(attribute) %>% 
  summarize(n = n(), .groups = "drop") %>% 
  arrange(n) #%>% 
  #filter(attribute == "GPT Day3")
  
```


###polynomial regression for time course patients for day1 (=TCP)############
```{r}
# Filter 
li_gpt_dose_result1_count_filtered1 <- li_gpt_dose_result1_count %>%
  filter(labvalue_count != 1)
li_gpt_dose_result1_count_filtered2 <- li_gpt_dose_result1_count_filtered1 %>%
  filter(attribute == "GPT Day1")

# Polynomiale Regression 2. Ordnung (quadratisch)
lm_model_cd_poly <- lm(labreads ~ poly(dailydose, 2, raw = TRUE), data = li_gpt_dose_result1_count_filtered2)

# Koeffizienten extrahieren
coefs <- coef(lm_model_cd_poly)
summary_model <- summary(lm_model_cd_poly)
r_squared <- summary_model$r.squared
p_values <- summary_model$coefficients[, "Pr(>|t|)"]

# P-Wert berechnen
fstat <- summary_model$fstatistic  
                  pvalue_raw <- pf(fstat[1], fstat[2], fstat[3], lower.tail = FALSE)
                   # Dynamische Formatierung des P-Werts
format_pvalue <- function(p) {   if (p < 0.001) {     format(p, scientific = TRUE, digits = 2)   } else {     format(round(p, 4), nsmall = 4)   } }
pvalue <- format_pvalue(pvalue_raw)

# Info-Text für die Grafik
info_text <- paste0(   "y = ", round(coefs[1], 2), " + ", round(coefs[2], 2), "x + ", round(coefs[3], 7),  "\n", "R² = ", round(r_squared, 2), "\n",  "p = ", pvalue )

# Plot
liver_ibu_gpt_full_polynomial_regression_for_daily_doses_for_TCP_day1 <- ggplot(li_gpt_dose_result1_count_filtered2, aes(x = Parameter, y = labreads)) +
  geom_point(color = "blue", size = 2) +    
  geom_smooth(method = "lm", formula = y ~ poly(x, 2, raw = TRUE), se = TRUE, 
              color = "red", linetype = "dashed") +
  scale_y_log10(
    breaks = c(10, 50, 100, 500, 1000, 5000, 10000, 20000),
    labels = scales::label_number(big.mark = ".", decimal.mark = ",")
  ) +
  labs(
    title = "liver ibu_gpt_full_polynomial regression for daily dose for TCP at day1",
    x = "Daily dose (mg)",
    y = "gpt (U/L) (log-scale)"
  ) +
  coord_cartesian(clip = "off") +
  annotate("text", x = Inf, y = Inf, label = info_text,
           hjust = 1.05, vjust = 2.5, size = 5, color = "black") +
  
           
  theme_classic() +
  theme(
    axis.text.x = element_text(angle = 45, hjust = 1),
    plot.margin = margin(t = 30, r = 30, b = 20, l = 20)
  )

summary(lm_model_cd_poly)
liver_ibu_gpt_full_polynomial_regression_for_daily_doses_for_TCP_day1
dir.create("plots/gpt", showWarnings = FALSE)
svg("plots/gpt/liver ibu_gpt_full_polynomial regression for daily dose for TCP at day1.svg", height = 6, width = 8)
print(liver_ibu_gpt_full_polynomial_regression_for_daily_doses_for_TCP_day1)
dev.off()
```


###polynomial regression for time course patients for day2 (=TCP)############
```{r}
# Filter 
li_gpt_dose_result1_count_filtered1 <- li_gpt_dose_result1_count %>%
  filter(labvalue_count != 1)
li_gpt_dose_result1_count_filtered2 <- li_gpt_dose_result1_count_filtered1 %>%
  filter(attribute == "GPT Day2")

# Polynomiale Regression 2. Ordnung (quadratisch)
lm_model_cd_poly <- lm(labreads ~ poly(dailydose, 2, raw = TRUE), data = li_gpt_dose_result1_count_filtered2)

# Koeffizienten extrahieren
coefs <- coef(lm_model_cd_poly)
summary_model <- summary(lm_model_cd_poly)
r_squared <- summary_model$r.squared
p_values <- summary_model$coefficients[, "Pr(>|t|)"]

# P-Wert berechnen
fstat <- summary_model$fstatistic  
                  pvalue_raw <- pf(fstat[1], fstat[2], fstat[3], lower.tail = FALSE)
                   # Dynamische Formatierung des P-Werts
format_pvalue <- function(p) {   if (p < 0.001) {     format(p, scientific = TRUE, digits = 2)   } else {     format(round(p, 4), nsmall = 4)   } }
pvalue <- format_pvalue(pvalue_raw)

# Info-Text für die Grafik
info_text <- paste0(   "y = ", round(coefs[1], 2), " + ", round(coefs[2], 2), "x + ", round(coefs[3], 7),  "\n", "R² = ", round(r_squared, 2), "\n",  "p = ", pvalue )

# Plot
liver_ibu_gpt_full_polynomial_regression_for_daily_doses_for_TCP_day2 <- ggplot(li_gpt_dose_result1_count_filtered2, aes(x = Parameter, y = labreads)) +
  geom_point(color = "blue", size = 2) +    
  geom_smooth(method = "lm", formula = y ~ poly(x, 2, raw = TRUE), se = TRUE, 
              color = "red", linetype = "dashed") +
  scale_y_log10(
    breaks = c(10, 50, 100, 500, 1000, 5000, 10000, 20000),
    labels = scales::label_number(big.mark = ".", decimal.mark = ",")
  ) +
  labs(
    title = "liver ibu_gpt_full_polynomial regression for daily dose for TCP at day2",
    x = "Daily dose (mg)",
    y = "gpt (U/L) (log-scale)"
  ) +
  coord_cartesian(clip = "off") +
  annotate("text", x = Inf, y = Inf, label = info_text,
           hjust = 1.05, vjust = 2.5, size = 5, color = "black") +
  
           
  theme_classic() +
  theme(
    axis.text.x = element_text(angle = 45, hjust = 1),
    plot.margin = margin(t = 30, r = 30, b = 20, l = 20)
  )

summary(lm_model_cd_poly)
liver_ibu_gpt_full_polynomial_regression_for_daily_doses_for_TCP_day2
dir.create("plots/gpt", showWarnings = FALSE)
svg("plots/gpt/liver ibu_gpt_full_polynomial regression for daily dose for TCP at day2.svg", height = 6, width = 8)
print(liver_ibu_gpt_full_polynomial_regression_for_daily_doses_for_TCP_day2)
dev.off()
```


###polynomial regression for time course patients for day3 (=TCP)############
```{r}
# Filter 
li_gpt_dose_result1_count_filtered1 <- li_gpt_dose_result1_count %>%
  filter(labvalue_count != 1)
li_gpt_dose_result1_count_filtered2 <- li_gpt_dose_result1_count_filtered1 %>%
  filter(attribute == "GPT Day3")

# Polynomiale Regression 2. Ordnung (quadratisch)
lm_model_cd_poly <- lm(labreads ~ poly(dailydose, 2, raw = TRUE), data = li_gpt_dose_result1_count_filtered2)

# Koeffizienten extrahieren
coefs <- coef(lm_model_cd_poly)
summary_model <- summary(lm_model_cd_poly)
r_squared <- summary_model$r.squared
p_values <- summary_model$coefficients[, "Pr(>|t|)"]

# P-Wert berechnen
fstat <- summary_model$fstatistic  
                  pvalue_raw <- pf(fstat[1], fstat[2], fstat[3], lower.tail = FALSE)
                   # Dynamische Formatierung des P-Werts
format_pvalue <- function(p) {   if (p < 0.001) {     format(p, scientific = TRUE, digits = 2)   } else {     format(round(p, 4), nsmall = 4)   } }
pvalue <- format_pvalue(pvalue_raw)

# Info-Text für die Grafik
info_text <- paste0(   "y = ", round(coefs[1], 2), " + ", round(coefs[2], 2), "x + ", round(coefs[3], 7),  "\n", "R² = ", round(r_squared, 2), "\n",  "p = ", pvalue )

# Plot
liver_ibu_gpt_full_polynomial_regression_for_daily_doses_for_TCP_day3 <- ggplot(li_gpt_dose_result1_count_filtered2, aes(x = Parameter, y = labreads)) +
  geom_point(color = "blue", size = 2) +    
  geom_smooth(method = "lm", formula = y ~ poly(x, 2, raw = TRUE), se = TRUE, 
              color = "red", linetype = "dashed") +
  scale_y_log10(
    breaks = c(10, 50, 100, 500, 1000, 5000, 10000, 20000),
    labels = scales::label_number(big.mark = ".", decimal.mark = ",")
  ) +
  labs(
    title = "liver ibu_gpt_full_polynomial regression for daily dose for TCP at day3",
    x = "Daily dose (mg)",
    y = "gpt (U/L) (log-scale)"
  ) +
  coord_cartesian(clip = "off") +
  annotate("text", x = Inf, y = Inf, label = info_text,
           hjust = 1.05, vjust = 2.5, size = 5, color = "black") +
  
           
  theme_classic() +
  theme(
    axis.text.x = element_text(angle = 45, hjust = 1),
    plot.margin = margin(t = 30, r = 30, b = 20, l = 20)
  )

summary(lm_model_cd_poly)
liver_ibu_gpt_full_polynomial_regression_for_daily_doses_for_TCP_day3
dir.create("plots/gpt", showWarnings = FALSE)
svg("plots/gpt/liver ibu_gpt_full_polynomial regression for daily dose for TCP at day3.svg", height = 6, width = 8)
print(liver_ibu_gpt_full_polynomial_regression_for_daily_doses_for_TCP_day3)
dev.off()
```


###polynomial regression for time course patients for day4 (=TCP)############
```{r}
# Filter 
li_gpt_dose_result1_count_filtered1 <- li_gpt_dose_result1_count %>%
  filter(labvalue_count != 1)
li_gpt_dose_result1_count_filtered2 <- li_gpt_dose_result1_count_filtered1 %>%
  filter(attribute == "GPT Day4")

# Polynomiale Regression 2. Ordnung (quadratisch)
lm_model_cd_poly <- lm(labreads ~ poly(dailydose, 2, raw = TRUE), data = li_gpt_dose_result1_count_filtered2)

# Koeffizienten extrahieren
coefs <- coef(lm_model_cd_poly)
summary_model <- summary(lm_model_cd_poly)
r_squared <- summary_model$r.squared
p_values <- summary_model$coefficients[, "Pr(>|t|)"]

# P-Wert berechnen
fstat <- summary_model$fstatistic  
                  pvalue_raw <- pf(fstat[1], fstat[2], fstat[3], lower.tail = FALSE)
                   # Dynamische Formatierung des P-Werts
format_pvalue <- function(p) {   if (p < 0.001) {     format(p, scientific = TRUE, digits = 2)   } else {     format(round(p, 4), nsmall = 4)   } }
pvalue <- format_pvalue(pvalue_raw)

# Info-Text für die Grafik
info_text <- paste0(   "y = ", round(coefs[1], 2), " + ", round(coefs[2], 2), "x + ", round(coefs[3], 7),  "\n", "R² = ", round(r_squared, 2), "\n",  "p = ", pvalue )

# Plot
liver_ibu_gpt_full_polynomial_regression_for_daily_doses_for_TCP_day4 <- ggplot(li_gpt_dose_result1_count_filtered2, aes(x = Parameter, y = labreads)) +
  geom_point(color = "blue", size = 2) +    
  geom_smooth(method = "lm", formula = y ~ poly(x, 2, raw = TRUE), se = TRUE, 
              color = "red", linetype = "dashed") +
  scale_y_log10(
    breaks = c(10, 50, 100, 500, 1000, 5000, 10000, 20000),
    labels = scales::label_number(big.mark = ".", decimal.mark = ",")
  ) +
  labs(
    title = "liver ibu_gpt_full_polynomial regression for daily dose for TCP at day4",
    x = "Daily dose (mg)",
    y = "gpt (U/L) (log-scale)"
  ) +
  coord_cartesian(clip = "off") +
  annotate("text", x = Inf, y = Inf, label = info_text,
           hjust = 1.05, vjust = 2.5, size = 5, color = "black") +
  
           
  theme_classic() +
  theme(
    axis.text.x = element_text(angle = 45, hjust = 1),
    plot.margin = margin(t = 30, r = 30, b = 20, l = 20)
  )

summary(lm_model_cd_poly)
liver_ibu_gpt_full_polynomial_regression_for_daily_doses_for_TCP_day4
dir.create("plots/gpt", showWarnings = FALSE)
svg("plots/gpt/liver ibu_gpt_full_polynomial regression for daily dose for TCP at day4.svg", height = 6, width = 8)
print(liver_ibu_gpt_full_polynomial_regression_for_daily_doses_for_TCP_day4)
dev.off()
```


###polynomial regression for time course patients for day5 (=TCP)############
```{r}
# Filter 
li_gpt_dose_result1_count_filtered1 <- li_gpt_dose_result1_count %>%
  filter(labvalue_count != 1)
li_gpt_dose_result1_count_filtered2 <- li_gpt_dose_result1_count_filtered1 %>%
  filter(attribute == "GPT Day5")

# Polynomiale Regression 2. Ordnung (quadratisch)
lm_model_cd_poly <- lm(labreads ~ poly(dailydose, 2, raw = TRUE), data = li_gpt_dose_result1_count_filtered2)

# Koeffizienten extrahieren
coefs <- coef(lm_model_cd_poly)
summary_model <- summary(lm_model_cd_poly)
r_squared <- summary_model$r.squared
p_values <- summary_model$coefficients[, "Pr(>|t|)"]

# P-Wert berechnen
fstat <- summary_model$fstatistic  
                  pvalue_raw <- pf(fstat[1], fstat[2], fstat[3], lower.tail = FALSE)
                   # Dynamische Formatierung des P-Werts
format_pvalue <- function(p) {   if (p < 0.001) {     format(p, scientific = TRUE, digits = 2)   } else {     format(round(p, 4), nsmall = 4)   } }
pvalue <- format_pvalue(pvalue_raw)

# Info-Text für die Grafik
info_text <- paste0(   "y = ", round(coefs[1], 2), " + ", round(coefs[2], 2), "x + ", round(coefs[3], 7),  "\n", "R² = ", round(r_squared, 2), "\n",  "p = ", pvalue )

# Plot
liver_ibu_gpt_full_polynomial_regression_for_daily_doses_for_TCP_day5 <- ggplot(li_gpt_dose_result1_count_filtered2, aes(x = Parameter, y = labreads)) +
  geom_point(color = "blue", size = 2) +    
  geom_smooth(method = "lm", formula = y ~ poly(x, 2, raw = TRUE), se = TRUE, 
              color = "red", linetype = "dashed") +
  scale_y_log10(
    breaks = c(10, 50, 100, 500, 1000, 5000, 10000, 20000),
    labels = scales::label_number(big.mark = ".", decimal.mark = ",")
  ) +
  labs(
    title = "liver ibu_gpt_full_polynomial regression for daily dose for TCP at day5",
    x = "Daily dose (mg)",
    y = "gpt (U/L) (log-scale)"
  ) +
  coord_cartesian(clip = "off") +
  annotate("text", x = Inf, y = Inf, label = info_text,
           hjust = 1.05, vjust = 2.5, size = 5, color = "black") +
  
           
  theme_classic() +
  theme(
    axis.text.x = element_text(angle = 45, hjust = 1),
    plot.margin = margin(t = 30, r = 30, b = 20, l = 20)
  )

summary(lm_model_cd_poly)
liver_ibu_gpt_full_polynomial_regression_for_daily_doses_for_TCP_day5
dir.create("plots/gpt", showWarnings = FALSE)
svg("plots/gpt/liver ibu_gpt_full_polynomial regression for daily dose for TCP at day5.svg", height = 6, width = 8)
print(liver_ibu_gpt_full_polynomial_regression_for_daily_doses_for_TCP_day5)
dev.off()
```


###polynomial regression for time course patients for day6 (=TCP)############
```{r}
# Filter 
li_gpt_dose_result1_count_filtered1 <- li_gpt_dose_result1_count %>%
  filter(labvalue_count != 1)
li_gpt_dose_result1_count_filtered2 <- li_gpt_dose_result1_count_filtered1 %>%
  filter(attribute == "GPT Day6")

# Polynomiale Regression 2. Ordnung (quadratisch)
lm_model_cd_poly <- lm(labreads ~ poly(dailydose, 2, raw = TRUE), data = li_gpt_dose_result1_count_filtered2)

# Koeffizienten extrahieren
coefs <- coef(lm_model_cd_poly)
summary_model <- summary(lm_model_cd_poly)
r_squared <- summary_model$r.squared
p_values <- summary_model$coefficients[, "Pr(>|t|)"]

# P-Wert berechnen
fstat <- summary_model$fstatistic  
                  pvalue_raw <- pf(fstat[1], fstat[2], fstat[3], lower.tail = FALSE)
                   # Dynamische Formatierung des P-Werts
format_pvalue <- function(p) {   if (p < 0.001) {     format(p, scientific = TRUE, digits = 2)   } else {     format(round(p, 4), nsmall = 4)   } }
pvalue <- format_pvalue(pvalue_raw)

# Info-Text für die Grafik
info_text <- paste0(   "y = ", round(coefs[1], 2), " + ", round(coefs[2], 2), "x + ", round(coefs[3], 7),  "\n", "R² = ", round(r_squared, 2), "\n",  "p = ", pvalue )

# Plot
liver_ibu_gpt_full_polynomial_regression_for_daily_doses_for_TCP_day6 <- ggplot(li_gpt_dose_result1_count_filtered2, aes(x = Parameter, y = labreads)) +
  geom_point(color = "blue", size = 2) +    
  geom_smooth(method = "lm", formula = y ~ poly(x, 2, raw = TRUE), se = TRUE, 
              color = "red", linetype = "dashed") +
  scale_y_log10(
    breaks = c(10, 50, 100, 500, 1000, 5000, 10000, 20000),
    labels = scales::label_number(big.mark = ".", decimal.mark = ",")
  ) +
  labs(
    title = "liver ibu_gpt_full_polynomial regression for daily dose for TCP at day6",
    x = "Daily dose (mg)",
    y = "gpt (U/L) (log-scale)"
  ) +
  coord_cartesian(clip = "off") +
  annotate("text", x = Inf, y = Inf, label = info_text,
           hjust = 1.05, vjust = 2.5, size = 5, color = "black") +
  
           
  theme_classic() +
  theme(
    axis.text.x = element_text(angle = 45, hjust = 1),
    plot.margin = margin(t = 30, r = 30, b = 20, l = 20)
  )

summary(lm_model_cd_poly)
liver_ibu_gpt_full_polynomial_regression_for_daily_doses_for_TCP_day6
dir.create("plots/gpt", showWarnings = FALSE)
svg("plots/gpt/liver ibu_gpt_full_polynomial regression for daily dose for TCP at day6.svg", height = 6, width = 8)
print(liver_ibu_gpt_full_polynomial_regression_for_daily_doses_for_TCP_day6)
dev.off()
```


###polynomial regression for time course patients for day7 (=TCP)############
```{r}
# Filter 
li_gpt_dose_result1_count_filtered1 <- li_gpt_dose_result1_count %>%
  filter(labvalue_count != 1)
li_gpt_dose_result1_count_filtered2 <- li_gpt_dose_result1_count_filtered1 %>%
  filter(attribute == "GPT Day7")

# Polynomiale Regression 2. Ordnung (quadratisch)
lm_model_cd_poly <- lm(labreads ~ poly(dailydose, 2, raw = TRUE), data = li_gpt_dose_result1_count_filtered2)

# Koeffizienten extrahieren
coefs <- coef(lm_model_cd_poly)
summary_model <- summary(lm_model_cd_poly)
r_squared <- summary_model$r.squared
p_values <- summary_model$coefficients[, "Pr(>|t|)"]

# P-Wert berechnen
fstat <- summary_model$fstatistic  
                  pvalue_raw <- pf(fstat[1], fstat[2], fstat[3], lower.tail = FALSE)
                   # Dynamische Formatierung des P-Werts
format_pvalue <- function(p) {   if (p < 0.001) {     format(p, scientific = TRUE, digits = 2)   } else {     format(round(p, 4), nsmall = 4)   } }
pvalue <- format_pvalue(pvalue_raw)

# Info-Text für die Grafik
info_text <- paste0(   "y = ", round(coefs[1], 2), " + ", round(coefs[2], 2), "x + ", round(coefs[3], 7),  "\n", "R² = ", round(r_squared, 2), "\n",  "p = ", pvalue )

# Plot
liver_ibu_gpt_full_polynomial_regression_for_daily_doses_for_TCP_day7 <- ggplot(li_gpt_dose_result1_count_filtered2, aes(x = Parameter, y = labreads)) +
  geom_point(color = "blue", size = 2) +    
  geom_smooth(method = "lm", formula = y ~ poly(x, 2, raw = TRUE), se = TRUE, 
              color = "red", linetype = "dashed") +
  scale_y_log10(
    breaks = c(10, 50, 100, 500, 1000, 5000, 10000, 20000),
    labels = scales::label_number(big.mark = ".", decimal.mark = ",")
  ) +
  labs(
    title = "liver ibu_gpt_full_polynomial regression for daily dose for TCP at day7",
    x = "Daily dose (mg)",
    y = "gpt (U/L) (log-scale)"
  ) +
  coord_cartesian(clip = "off") +
  annotate("text", x = Inf, y = Inf, label = info_text,
           hjust = 1.05, vjust = 2.5, size = 5, color = "black") +
  
           
  theme_classic() +
  theme(
    axis.text.x = element_text(angle = 45, hjust = 1),
    plot.margin = margin(t = 30, r = 30, b = 20, l = 20)
  )

summary(lm_model_cd_poly)
liver_ibu_gpt_full_polynomial_regression_for_daily_doses_for_TCP_day7
dir.create("plots/gpt", showWarnings = FALSE)
svg("plots/gpt/liver ibu_gpt_full_polynomial regression for daily dose for TCP at day7.svg", height = 6, width = 8)
print(liver_ibu_gpt_full_polynomial_regression_for_daily_doses_for_TCP_day7)
dev.off()
```


###polynomial regression for time course patients for day8 (=TCP)############
```{r}
# Filter 
li_gpt_dose_result1_count_filtered1 <- li_gpt_dose_result1_count %>%
  filter(labvalue_count != 1)
li_gpt_dose_result1_count_filtered2 <- li_gpt_dose_result1_count_filtered1 %>%
  filter(attribute == "GPT Day8")

# Polynomiale Regression 2. Ordnung (quadratisch)
lm_model_cd_poly <- lm(labreads ~ poly(dailydose, 2, raw = TRUE), data = li_gpt_dose_result1_count_filtered2)

# Koeffizienten extrahieren
coefs <- coef(lm_model_cd_poly)
summary_model <- summary(lm_model_cd_poly)
r_squared <- summary_model$r.squared
p_values <- summary_model$coefficients[, "Pr(>|t|)"]

# P-Wert berechnen
fstat <- summary_model$fstatistic  
                  pvalue_raw <- pf(fstat[1], fstat[2], fstat[3], lower.tail = FALSE)
                   # Dynamische Formatierung des P-Werts
format_pvalue <- function(p) {   if (p < 0.001) {     format(p, scientific = TRUE, digits = 2)   } else {     format(round(p, 4), nsmall = 4)   } }
pvalue <- format_pvalue(pvalue_raw)

# Info-Text für die Grafik
info_text <- paste0(   "y = ", round(coefs[1], 2), " + ", round(coefs[2], 2), "x + ", round(coefs[3], 7),  "\n", "R² = ", round(r_squared, 2), "\n",  "p = ", pvalue )

# Plot
liver_ibu_gpt_full_polynomial_regression_for_daily_doses_for_TCP_day8 <- ggplot(li_gpt_dose_result1_count_filtered2, aes(x = Parameter, y = labreads)) +
  geom_point(color = "blue", size = 2) +    
  geom_smooth(method = "lm", formula = y ~ poly(x, 2, raw = TRUE), se = TRUE, 
              color = "red", linetype = "dashed") +
  scale_y_log10(
    breaks = c(10, 50, 100, 500, 1000, 5000, 10000, 20000),
    labels = scales::label_number(big.mark = ".", decimal.mark = ",")
  ) +
  labs(
    title = "liver ibu_gpt_full_polynomial regression for daily dose for TCP at day8",
    x = "Daily dose (mg)",
    y = "gpt (U/L) (log-scale)"
  ) +
  coord_cartesian(clip = "off") +
  annotate("text", x = Inf, y = Inf, label = info_text,
           hjust = 1.05, vjust = 2.5, size = 5, color = "black") +
  
           
  theme_classic() +
  theme(
    axis.text.x = element_text(angle = 45, hjust = 1),
    plot.margin = margin(t = 30, r = 30, b = 20, l = 20)
  )

summary(lm_model_cd_poly)
liver_ibu_gpt_full_polynomial_regression_for_daily_doses_for_TCP_day8
dir.create("plots/gpt", showWarnings = FALSE)
svg("plots/gpt/liver ibu_gpt_full_polynomial regression for daily dose for TCP at day8.svg", height = 6, width = 8)
print(liver_ibu_gpt_full_polynomial_regression_for_daily_doses_for_TCP_day8)
dev.off()
```


###polynomial regression for time course patients for day10 (=TCP)############
```{r}
# Filter 
li_gpt_dose_result1_count_filtered1 <- li_gpt_dose_result1_count %>%
  filter(labvalue_count != 1)
li_gpt_dose_result1_count_filtered2 <- li_gpt_dose_result1_count_filtered1 %>%
  filter(attribute == "GPT Day10")

# Polynomiale Regression 2. Ordnung (quadratisch)
lm_model_cd_poly <- lm(labreads ~ poly(dailydose, 2, raw = TRUE), data = li_gpt_dose_result1_count_filtered2)

# Koeffizienten extrahieren
coefs <- coef(lm_model_cd_poly)
summary_model <- summary(lm_model_cd_poly)
r_squared <- summary_model$r.squared
p_values <- summary_model$coefficients[, "Pr(>|t|)"]

# P-Wert berechnen
fstat <- summary_model$fstatistic  
                  pvalue_raw <- pf(fstat[1], fstat[2], fstat[3], lower.tail = FALSE)
                   # Dynamische Formatierung des P-Werts
format_pvalue <- function(p) {   if (p < 0.001) {     format(p, scientific = TRUE, digits = 2)   } else {     format(round(p, 4), nsmall = 4)   } }
pvalue <- format_pvalue(pvalue_raw)

# Info-Text für die Grafik
info_text <- paste0(   "y = ", round(coefs[1], 2), " + ", round(coefs[2], 2), "x + ", round(coefs[3], 7),  "\n", "R² = ", round(r_squared, 2), "\n",  "p = ", pvalue )

# Plot
liver_ibu_gpt_full_polynomial_regression_for_daily_doses_for_TCP_day10 <- ggplot(li_gpt_dose_result1_count_filtered2, aes(x = Parameter, y = labreads)) +
  geom_point(color = "blue", size = 2) +    
  geom_smooth(method = "lm", formula = y ~ poly(x, 2, raw = TRUE), se = TRUE, 
              color = "red", linetype = "dashed") +
  scale_y_log10(
    breaks = c(10, 50, 100, 500, 1000, 5000, 10000, 20000),
    labels = scales::label_number(big.mark = ".", decimal.mark = ",")
  ) +
  labs(
    title = "liver ibu_gpt_full_polynomial regression for daily dose for TCP at day10",
    x = "Daily dose (mg)",
    y = "gpt (U/L) (log-scale)"
  ) +
  coord_cartesian(clip = "off") +
  annotate("text", x = Inf, y = Inf, label = info_text,
           hjust = 1.05, vjust = 2.5, size = 5, color = "black") +
  
           
  theme_classic() +
  theme(
    axis.text.x = element_text(angle = 45, hjust = 1),
    plot.margin = margin(t = 30, r = 30, b = 20, l = 20)
  )

summary(lm_model_cd_poly)
liver_ibu_gpt_full_polynomial_regression_for_daily_doses_for_TCP_day10
dir.create("plots/gpt", showWarnings = FALSE)
svg("plots/gpt/liver ibu_gpt_full_polynomial regression for daily dose for TCP at day10.svg", height = 6, width = 8)
print(liver_ibu_gpt_full_polynomial_regression_for_daily_doses_for_TCP_day10)
dev.off()
```

###polynomial regression for time course patients for day11 (=TCP)############
```{r}
# Filter 
li_gpt_dose_result1_count_filtered1 <- li_gpt_dose_result1_count %>%
  filter(labvalue_count != 1)
li_gpt_dose_result1_count_filtered2 <- li_gpt_dose_result1_count_filtered1 %>%
  filter(attribute == "GPT Day11")

# Polynomiale Regression 2. Ordnung (quadratisch)
lm_model_cd_poly <- lm(labreads ~ poly(dailydose, 2, raw = TRUE), data = li_gpt_dose_result1_count_filtered2)

# Koeffizienten extrahieren
coefs <- coef(lm_model_cd_poly)
summary_model <- summary(lm_model_cd_poly)
r_squared <- summary_model$r.squared
p_values <- summary_model$coefficients[, "Pr(>|t|)"]

# P-Wert berechnen
fstat <- summary_model$fstatistic  
                  pvalue_raw <- pf(fstat[1], fstat[2], fstat[3], lower.tail = FALSE)
                   # Dynamische Formatierung des P-Werts
format_pvalue <- function(p) {   if (p < 0.001) {     format(p, scientific = TRUE, digits = 2)   } else {     format(round(p, 4), nsmall = 4)   } }
pvalue <- format_pvalue(pvalue_raw)

# Info-Text für die Grafik
info_text <- paste0(   "y = ", round(coefs[1], 2), " + ", round(coefs[2], 2), "x + ", round(coefs[3], 7),  "\n", "R² = ", round(r_squared, 2), "\n",  "p = ", pvalue )

# Plot
liver_ibu_gpt_full_polynomial_regression_for_daily_doses_for_TCP_day11 <- ggplot(li_gpt_dose_result1_count_filtered2, aes(x = Parameter, y = labreads)) +
  geom_point(color = "blue", size = 2) +    
  geom_smooth(method = "lm", formula = y ~ poly(x, 2, raw = TRUE), se = TRUE, 
              color = "red", linetype = "dashed") +
  scale_y_log10(
    breaks = c(10, 50, 100, 500, 1000, 5000, 10000, 20000),
    labels = scales::label_number(big.mark = ".", decimal.mark = ",")
  ) +
  labs(
    title = "liver ibu_gpt_full_polynomial regression for daily dose for TCP at day11",
    x = "Daily dose (mg)",
    y = "gpt (U/L) (log-scale)"
  ) +
  coord_cartesian(clip = "off") +
  annotate("text", x = Inf, y = Inf, label = info_text,
           hjust = 1.05, vjust = 2.5, size = 5, color = "black") +
  
           
  theme_classic() +
  theme(
    axis.text.x = element_text(angle = 45, hjust = 1),
    plot.margin = margin(t = 30, r = 30, b = 20, l = 20)
  )

summary(lm_model_cd_poly)
liver_ibu_gpt_full_polynomial_regression_for_daily_doses_for_TCP_day11
dir.create("plots/gpt", showWarnings = FALSE)
svg("plots/gpt/liver ibu_gpt_full_polynomial regression for daily dose for TCP at day11.svg", height = 6, width = 8)
print(liver_ibu_gpt_full_polynomial_regression_for_daily_doses_for_TCP_day11)
dev.off()
```


###polynomial regression for time course patients for day12 (=TCP)############
```{r}
# Filter 
li_gpt_dose_result1_count_filtered1 <- li_gpt_dose_result1_count %>%
  filter(labvalue_count != 1)
li_gpt_dose_result1_count_filtered2 <- li_gpt_dose_result1_count_filtered1 %>%
  filter(attribute == "GPT Day12")

# Polynomiale Regression 2. Ordnung (quadratisch)
lm_model_cd_poly <- lm(labreads ~ poly(dailydose, 2, raw = TRUE), data = li_gpt_dose_result1_count_filtered2)

# Koeffizienten extrahieren
coefs <- coef(lm_model_cd_poly)
summary_model <- summary(lm_model_cd_poly)
r_squared <- summary_model$r.squared
p_values <- summary_model$coefficients[, "Pr(>|t|)"]

# P-Wert berechnen
fstat <- summary_model$fstatistic  
                  pvalue_raw <- pf(fstat[1], fstat[2], fstat[3], lower.tail = FALSE)
                   # Dynamische Formatierung des P-Werts
format_pvalue <- function(p) {   if (p < 0.001) {     format(p, scientific = TRUE, digits = 2)   } else {     format(round(p, 4), nsmall = 4)   } }
pvalue <- format_pvalue(pvalue_raw)

# Info-Text für die Grafik
info_text <- paste0(   "y = ", round(coefs[1], 2), " + ", round(coefs[2], 2), "x + ", round(coefs[3], 7),  "\n", "R² = ", round(r_squared, 2), "\n",  "p = ", pvalue )

# Plot
liver_ibu_gpt_full_polynomial_regression_for_daily_doses_for_TCP_day12 <- ggplot(li_gpt_dose_result1_count_filtered2, aes(x = Parameter, y = labreads)) +
  geom_point(color = "blue", size = 2) +    
  geom_smooth(method = "lm", formula = y ~ poly(x, 2, raw = TRUE), se = TRUE, 
              color = "red", linetype = "dashed") +
  scale_y_log10(
    breaks = c(10, 50, 100, 500, 1000, 5000, 10000, 20000),
    labels = scales::label_number(big.mark = ".", decimal.mark = ",")
  ) +
  labs(
    title = "liver ibu_gpt_full_polynomial regression for daily dose for TCP at day12",
    x = "Daily dose (mg)",
    y = "gpt (U/L) (log-scale)"
  ) +
  coord_cartesian(clip = "off") +
  annotate("text", x = Inf, y = Inf, label = info_text,
           hjust = 1.05, vjust = 2.5, size = 5, color = "black") +
  
           
  theme_classic() +
  theme(
    axis.text.x = element_text(angle = 45, hjust = 1),
    plot.margin = margin(t = 30, r = 30, b = 20, l = 20)
  )

summary(lm_model_cd_poly)
liver_ibu_gpt_full_polynomial_regression_for_daily_doses_for_TCP_day12
dir.create("plots/gpt", showWarnings = FALSE)
svg("plots/gpt/liver ibu_gpt_full_polynomial regression for daily dose for TCP at day12.svg", height = 6, width = 8)
print(liver_ibu_gpt_full_polynomial_regression_for_daily_doses_for_TCP_day12)
dev.off()
```



####regression plots ################################################################################
### Cumulative Dose ##################################################################
####################################################################################

### polynomial regression for cumulative doses for all labvalues #########
```{r}
# Polynomiale Regression 2. Ordnung (quadratisch)
lm_model_cd_poly <- lm(labreads ~ poly(Parameter, 2, raw = TRUE), data = li_gpt_cd)

# Koeffizienten extrahieren
coefs <- coef(lm_model_cd_poly)
summary_model <- summary(lm_model_cd_poly)
r_squared <- summary_model$r.squared
p_values <- summary_model$coefficients[, "Pr(>|t|)"]

# P-Wert berechnen
fstat <- summary_model$fstatistic  
                  pvalue_raw <- pf(fstat[1], fstat[2], fstat[3], lower.tail = FALSE)
                   # Dynamische Formatierung des P-Werts
format_pvalue <- function(p) {   if (p < 0.001) {     format(p, scientific = TRUE, digits = 2)   } else {     format(round(p, 4), nsmall = 4)   } }
pvalue <- format_pvalue(pvalue_raw)

# Info-Text für die Grafik
info_text <- paste0(   "y = ", round(coefs[1], 2), " + ", round(coefs[2], 2), "x + ", round(coefs[3], 7),  "\n", "R² = ", round(r_squared, 2), "\n",  "p = ", pvalue )

# Plot
liver_ibu_gpt_full_polynomial_regression_for_cumulative_doses_for_all_labvalues <- ggplot(li_gpt_cd, aes(x = Parameter, y = labreads)) +
  geom_point(color = "blue", size = 2) +    
  geom_smooth(method = "lm", formula = y ~ poly(x, 2, raw = TRUE), se = TRUE, 
              color = "red", linetype = "dashed") +
  scale_x_log10(
    breaks = c(10, 50, 100, 500, 1000, 5000, 10000, 20000),
    labels = scales::label_number(big.mark = ".", decimal.mark = ",")
  ) +
  scale_y_log10(
    breaks = c(10, 50, 100, 500, 1000, 5000, 10000, 20000),
    labels = scales::label_number(big.mark = ".", decimal.mark = ",")
  ) +
  labs(
    title = "liver ibu_gpt_full_polynomial regression for cumulative doses for all labvalues",
    x = "Cumulative dose (mg) (log-scale)",
    y = "gpt (U/L) (log-scale)"
  ) +
  coord_cartesian(clip = "off") +
  annotate("text", x = Inf, y = Inf, label = info_text,
           hjust = 1.05, vjust = 2.5, size = 5, color = "black") +
  
           
  theme_classic() +
  theme(
    axis.text.x = element_text(angle = 45, hjust = 1),
    plot.margin = margin(t = 30, r = 30, b = 20, l = 20)
  )

summary(lm_model_cd_poly)
liver_ibu_gpt_full_polynomial_regression_for_cumulative_doses_for_all_labvalues
dir.create("plots/gpt", showWarnings = FALSE)
svg("plots/gpt/liver ibu_gpt_full_polynomial regression for cumulative dose doses for all labvalues.svg", height = 6, width = 8)
print(liver_ibu_gpt_full_polynomial_regression_for_cumulative_doses_for_all_labvalues)
dev.off()
```


```{r}
library(dplyr)

li_gpt_cd_count <- li_gpt_cd %>%
  group_by(`Edited_BfArM Nummer2`) %>%
  mutate(
    labvalue_count = n(),  # Anzahl der Messwerte pro Patient
  ) %>%
  ungroup()
li_gpt_cd_count
```


### polynomial regression for patients with 1 labvalue #########
```{r}
# Filter nur Patienten mit labvalue_count == 1
li_gpt_cd_count_filtered <- li_gpt_cd_count %>%
  filter(labvalue_count == 1)

# Polynomiale Regression 2. Ordnung (quadratisch)
lm_model_cd_poly <- lm(labreads ~ poly(Parameter, 2, raw = TRUE), data = li_gpt_cd_count_filtered)

# Koeffizienten extrahieren
coefs <- coef(lm_model_cd_poly)
summary_model <- summary(lm_model_cd_poly)
r_squared <- summary_model$r.squared
p_values <- summary_model$coefficients[, "Pr(>|t|)"]

# P-Wert berechnen
fstat <- summary_model$fstatistic  
                  pvalue_raw <- pf(fstat[1], fstat[2], fstat[3], lower.tail = FALSE)
                   # Dynamische Formatierung des P-Werts
format_pvalue <- function(p) {   if (p < 0.001) {     format(p, scientific = TRUE, digits = 2)   } else {     format(round(p, 4), nsmall = 4)   } }
pvalue <- format_pvalue(pvalue_raw)

# Info-Text für die Grafik
info_text <- paste0(   "y = ", round(coefs[1], 2), " + ", round(coefs[2], 2), "x + ", round(coefs[3], 7),  "\n", "R² = ", round(r_squared, 2), "\n",  "p = ", pvalue )

# Plot
liver_ibu_gpt_full_polynomial_regression_for_cumulative_doses_for_patients_with_1_labvalue <- ggplot(li_gpt_cd_count_filtered, aes(x = Parameter, y = labreads)) +
  geom_point(color = "blue", size = 2) +    
  geom_smooth(method = "lm", formula = y ~ poly(x, 2, raw = TRUE), se = TRUE, 
              color = "red", linetype = "dashed") +
  scale_y_log10(
    breaks = c(10, 50, 100, 500, 1000, 5000, 10000, 20000),
    labels = scales::label_number(big.mark = ".", decimal.mark = ",")
  ) +
   scale_x_log10(
    breaks = c(10, 50, 100, 500, 1000, 5000, 10000, 20000),
    labels = scales::label_number(big.mark = ".", decimal.mark = ",")
  ) +
  labs(
    title = "liver ibu_gpt_full_polynomial regression for cumulative doses for patients with 1 labvalue",
    x = "Cumulative dose (mg) (log-scale)",
    y = "gpt (U/L) (log-scale)"
  ) +
  coord_cartesian(clip = "off") +
  annotate("text", x = Inf, y = Inf, label = info_text,
           hjust = 1.05, vjust = 2.5, size = 5, color = "black") +
  
           
  theme_classic() +
  theme(
    axis.text.x = element_text(angle = 45, hjust = 1),
    plot.margin = margin(t = 30, r = 30, b = 20, l = 20)
  )

summary(lm_model_cd_poly)
liver_ibu_gpt_full_polynomial_regression_for_cumulative_doses_for_patients_with_1_labvalue
dir.create("plots/gpt", showWarnings = FALSE)
svg("plots/gpt/liver ibu_gpt_full_polynomial regression for cumulative doses for patients with 1 labvalue.svg", height = 6, width = 8)
print(liver_ibu_gpt_full_polynomial_regression_for_cumulative_doses_for_patients_with_1_labvalue)
dev.off()
```


################################################################################
#### count patients per day for the time course group ##########################
```{r}
li_gpt_cd_count %>% 
  filter(labvalue_count != 1) %>% 
  group_by(attribute) %>% 
  summarize(n = n(), .groups = "drop") %>% 
  arrange(n) #%>% 
  #filter(attribute == "GPT Day3")
  
```


###polynomial regression for time course patients for day 1 (=TCP)############
```{r}
# Filter 
li_gpt_cd_count_filtered1 <- li_gpt_cd_count %>%
  filter(labvalue_count != 1)
li_gpt_cd_count_filtered2 <- li_gpt_cd_count_filtered1 %>%
  filter(attribute == "GPT Day1")

# Polynomiale Regression 2. Ordnung (quadratisch)
lm_model_cd_poly <- lm(labreads ~ poly(Parameter, 2, raw = TRUE), data = li_gpt_cd_count_filtered2)

# Koeffizienten extrahieren
coefs <- coef(lm_model_cd_poly)
summary_model <- summary(lm_model_cd_poly)
r_squared <- summary_model$r.squared
p_values <- summary_model$coefficients[, "Pr(>|t|)"]

# P-Wert berechnen
fstat <- summary_model$fstatistic  
                  pvalue_raw <- pf(fstat[1], fstat[2], fstat[3], lower.tail = FALSE)
                   # Dynamische Formatierung des P-Werts
format_pvalue <- function(p) {   if (p < 0.001) {     format(p, scientific = TRUE, digits = 2)   } else {     format(round(p, 4), nsmall = 4)   } }
pvalue <- format_pvalue(pvalue_raw)

# Info-Text für die Grafik
info_text <- paste0(   "y = ", round(coefs[1], 2), " + ", round(coefs[2], 2), "x + ", round(coefs[3], 7),  "\n", "R² = ", round(r_squared, 2), "\n",  "p = ", pvalue )

# Plot
liver_ibu_gpt_full_polynomial_regression_for_cumulative_doses_for_TCP_day1 <- ggplot(li_gpt_cd_count_filtered2, aes(x = Parameter, y = labreads)) +
  geom_point(color = "blue", size = 2) +    
  geom_smooth(method = "lm", formula = y ~ poly(x, 2, raw = TRUE), se = TRUE, 
              color = "red", linetype = "dashed") +
  scale_y_log10(
    breaks = c(10, 50, 100, 500, 1000, 5000, 10000, 20000),
    labels = scales::label_number(big.mark = ".", decimal.mark = ",")
  ) +
  scale_x_log10(
    breaks = c(10, 50, 100, 500, 1000, 5000, 10000, 20000),
    labels = scales::label_number(big.mark = ".", decimal.mark = ",")
  ) +
  labs(
    title = "liver ibu_gpt_full_polynomial regression for cumulative dose for TCP at day1",
    x = "Cumulative dose (mg) (log-scale)",
    y = "gpt (U/L) (log-scale)"
  ) +
  coord_cartesian(clip = "off") +
  annotate("text", x = Inf, y = Inf, label = info_text,
           hjust = 1.05, vjust = 2.5, size = 5, color = "black") +
  
           
  theme_classic() +
  theme(
    axis.text.x = element_text(angle = 45, hjust = 1),
    plot.margin = margin(t = 30, r = 30, b = 20, l = 20)
  )

summary(lm_model_cd_poly)
liver_ibu_gpt_full_polynomial_regression_for_cumulative_doses_for_TCP_day1
dir.create("plots/gpt", showWarnings = FALSE)
svg("plots/gpt/liver ibu_gpt_full_polynomial regression for cumulative dose for TCP at day1.svg", height = 6, width = 8)
print(liver_ibu_gpt_full_polynomial_regression_for_cumulative_doses_for_TCP_day1)
dev.off()
```


###polynomial regression for time course patients for day2 (=TCP)############
```{r}
# Filter 
li_gpt_cd_count_filtered1 <- li_gpt_cd_count %>%
  filter(labvalue_count != 1)
li_gpt_cd_count_filtered2 <- li_gpt_cd_count_filtered1 %>%
  filter(attribute == "GPT Day2")

# Polynomiale Regression 2. Ordnung (quadratisch)
lm_model_cd_poly <- lm(labreads ~ poly(Parameter, 2, raw = TRUE), data = li_gpt_cd_count_filtered2)

# Koeffizienten extrahieren
coefs <- coef(lm_model_cd_poly)
summary_model <- summary(lm_model_cd_poly)
r_squared <- summary_model$r.squared
p_values <- summary_model$coefficients[, "Pr(>|t|)"]

# P-Wert berechnen
fstat <- summary_model$fstatistic  
                  pvalue_raw <- pf(fstat[1], fstat[2], fstat[3], lower.tail = FALSE)
                   # Dynamische Formatierung des P-Werts
format_pvalue <- function(p) {   if (p < 0.001) {     format(p, scientific = TRUE, digits = 2)   } else {     format(round(p, 4), nsmall = 4)   } }
pvalue <- format_pvalue(pvalue_raw)

# Info-Text für die Grafik
info_text <- paste0(   "y = ", round(coefs[1], 2), " + ", round(coefs[2], 2), "x + ", round(coefs[3], 7),  "\n", "R² = ", round(r_squared, 2), "\n",  "p = ", pvalue )

# Plot
liver_ibu_gpt_full_polynomial_regression_for_cumulative_doses_for_TCP_day2 <- ggplot(li_gpt_cd_count_filtered2, aes(x = Parameter, y = labreads)) +
  geom_point(color = "blue", size = 2) +    
  geom_smooth(method = "lm", formula = y ~ poly(x, 2, raw = TRUE), se = TRUE, 
              color = "red", linetype = "dashed") +
  scale_y_log10(
    breaks = c(10, 50, 100, 500, 1000, 5000, 10000, 20000),
    labels = scales::label_number(big.mark = ".", decimal.mark = ",")
  ) +
  labs(
    title = "liver ibu_gpt_full_polynomial regression for cumulative dose for TCP at day2",
    x = "Cumulative dose (mg)",
    y = "gpt (U/L) (log-scale)"
  ) +
  coord_cartesian(clip = "off") +
  annotate("text", x = Inf, y = Inf, label = info_text,
           hjust = 1.05, vjust = 2.5, size = 5, color = "black") +
  
           
  theme_classic() +
  theme(
    axis.text.x = element_text(angle = 45, hjust = 1),
    plot.margin = margin(t = 30, r = 30, b = 20, l = 20)
  )

summary(lm_model_cd_poly)
liver_ibu_gpt_full_polynomial_regression_for_cumulative_doses_for_TCP_day2
dir.create("plots/gpt", showWarnings = FALSE)
svg("plots/gpt/liver ibu_gpt_full_polynomial regression for cumulative doses for TCP at day2.svg", height = 6, width = 8)
print(liver_ibu_gpt_full_polynomial_regression_for_cumulative_doses_for_TCP_day2)
dev.off()
```


###polynomial regression for time course patients for day3 (=TCP)############
```{r}
# Filter 
li_gpt_cd_count_filtered1 <- li_gpt_cd_count %>%
  filter(labvalue_count != 1)
li_gpt_cd_count_filtered2 <- li_gpt_cd_count_filtered1 %>%
  filter(attribute == "GPT Day3")

# Polynomiale Regression 2. Ordnung (quadratisch)
lm_model_cd_poly <- lm(labreads ~ poly(Parameter, 2, raw = TRUE), data = li_gpt_cd_count_filtered2)

# Koeffizienten extrahieren
coefs <- coef(lm_model_cd_poly)
summary_model <- summary(lm_model_cd_poly)
r_squared <- summary_model$r.squared
p_values <- summary_model$coefficients[, "Pr(>|t|)"]

# P-Wert berechnen
fstat <- summary_model$fstatistic  
                  pvalue_raw <- pf(fstat[1], fstat[2], fstat[3], lower.tail = FALSE)
                   # Dynamische Formatierung des P-Werts
format_pvalue <- function(p) {   if (p < 0.001) {     format(p, scientific = TRUE, digits = 2)   } else {     format(round(p, 4), nsmall = 4)   } }
pvalue <- format_pvalue(pvalue_raw)

# Info-Text für die Grafik
info_text <- paste0(   "y = ", round(coefs[1], 2), " + ", round(coefs[2], 2), "x + ", round(coefs[3], 7),  "\n", "R² = ", round(r_squared, 2), "\n",  "p = ", pvalue )

# Plot
liver_ibu_gpt_full_polynomial_regression_for_cumulative_doses_for_TCP_day3 <- ggplot(li_gpt_cd_count_filtered2, aes(x = Parameter, y = labreads)) +
  geom_point(color = "blue", size = 2) +    
  geom_smooth(method = "lm", formula = y ~ poly(x, 2, raw = TRUE), se = TRUE, 
              color = "red", linetype = "dashed") +
  scale_y_log10(
    breaks = c(10, 50, 100, 500, 1000, 5000, 10000, 20000),
    labels = scales::label_number(big.mark = ".", decimal.mark = ",")
  ) +
  labs(
    title = "liver ibu_gpt_full_polynomial regression for cumulative doses for TCP at day3",
    x = "Cumulative dose (mg)",
    y = "gpt (U/L) (log-scale)"
  ) +
  coord_cartesian(clip = "off") +
  annotate("text", x = Inf, y = Inf, label = info_text,
           hjust = 1.05, vjust = 2.5, size = 5, color = "black") +
  
           
  theme_classic() +
  theme(
    axis.text.x = element_text(angle = 45, hjust = 1),
    plot.margin = margin(t = 30, r = 30, b = 20, l = 20)
  )

summary(lm_model_cd_poly)
liver_ibu_gpt_full_polynomial_regression_for_cumulative_doses_for_TCP_day3
dir.create("plots/gpt", showWarnings = FALSE)
svg("plots/gpt/liver ibu_gpt_full_polynomial regression for cumulative doses for TCP at day3.svg", height = 6, width = 8)
print(liver_ibu_gpt_full_polynomial_regression_for_cumulative_doses_for_TCP_day3)
dev.off()
```


###polynomial regression for time course patients for day4 (=TCP)############
```{r}
# Filter 
li_gpt_cd_count_filtered1 <- li_gpt_cd_count %>%
  filter(labvalue_count != 1)
li_gpt_cd_count_filtered2 <- li_gpt_cd_count_filtered1 %>%
  filter(attribute == "GPT Day4")

# Polynomiale Regression 2. Ordnung (quadratisch)
lm_model_cd_poly <- lm(labreads ~ poly(Parameter, 2, raw = TRUE), data = li_gpt_cd_count_filtered2)

# Koeffizienten extrahieren
coefs <- coef(lm_model_cd_poly)
summary_model <- summary(lm_model_cd_poly)
r_squared <- summary_model$r.squared
p_values <- summary_model$coefficients[, "Pr(>|t|)"]

# P-Wert berechnen
fstat <- summary_model$fstatistic  
                  pvalue_raw <- pf(fstat[1], fstat[2], fstat[3], lower.tail = FALSE)
                   # Dynamische Formatierung des P-Werts
format_pvalue <- function(p) {   if (p < 0.001) {     format(p, scientific = TRUE, digits = 2)   } else {     format(round(p, 4), nsmall = 4)   } }
pvalue <- format_pvalue(pvalue_raw)

# Info-Text für die Grafik
info_text <- paste0(   "y = ", round(coefs[1], 2), " + ", round(coefs[2], 2), "x + ", round(coefs[3], 7),  "\n", "R² = ", round(r_squared, 2), "\n",  "p = ", pvalue )

# Plot
liver_ibu_gpt_full_polynomial_regression_for_cumulative_doses_for_TCP_day4 <- ggplot(li_gpt_cd_count_filtered2, aes(x = Parameter, y = labreads)) +
  geom_point(color = "blue", size = 2) +    
  geom_smooth(method = "lm", formula = y ~ poly(x, 2, raw = TRUE), se = TRUE, 
              color = "red", linetype = "dashed") +
  scale_y_log10(
    breaks = c(10, 50, 100, 500, 1000, 5000, 10000, 20000),
    labels = scales::label_number(big.mark = ".", decimal.mark = ","),
    limits = c(10, 20000) ### hinhzugefügte Spalte für bessere Lebarkeit
  ) +
  labs(
    title = "liver ibu_gpt_full_polynomial regression for cumulative doses for TCP at day4",
    x = "Cumulative dose (mg)",
    y = "gpt (U/L) (log-scale)"
  ) +
  coord_cartesian(clip = "off") +
  annotate("text", x = Inf, y = Inf, label = info_text,
           hjust = 1.05, vjust = 2.5, size = 5, color = "black") +
  
           
  theme_classic() +
  theme(
    axis.text.x = element_text(angle = 45, hjust = 1),
    plot.margin = margin(t = 30, r = 30, b = 20, l = 20)
  )

summary(lm_model_cd_poly)
liver_ibu_gpt_full_polynomial_regression_for_cumulative_doses_for_TCP_day4
dir.create("plots/gpt", showWarnings = FALSE)
svg("plots/gpt/liver ibu_gpt_full_polynomial regression for cumulative doses for TCP at day4.svg", height = 6, width = 8)
print(liver_ibu_gpt_full_polynomial_regression_for_cumulative_doses_for_TCP_day4)
dev.off()
```


###polynomial regression for time course patients for day5 (=TCP)############
```{r}
# Filter 
li_gpt_cd_count_filtered1 <- li_gpt_cd_count %>%
  filter(labvalue_count != 1)
li_gpt_cd_count_filtered2 <- li_gpt_cd_count_filtered1 %>%
  filter(attribute == "GPT Day5")

# Polynomiale Regression 2. Ordnung (quadratisch)
lm_model_cd_poly <- lm(labreads ~ poly(Parameter, 2, raw = TRUE), data = li_gpt_cd_count_filtered2)

# Koeffizienten extrahieren
coefs <- coef(lm_model_cd_poly)
summary_model <- summary(lm_model_cd_poly)
r_squared <- summary_model$r.squared
p_values <- summary_model$coefficients[, "Pr(>|t|)"]

# P-Wert berechnen
fstat <- summary_model$fstatistic  
                  pvalue_raw <- pf(fstat[1], fstat[2], fstat[3], lower.tail = FALSE)
                   # Dynamische Formatierung des P-Werts
format_pvalue <- function(p) {   if (p < 0.001) {     format(p, scientific = TRUE, digits = 2)   } else {     format(round(p, 4), nsmall = 4)   } }
pvalue <- format_pvalue(pvalue_raw)

# Info-Text für die Grafik
info_text <- paste0(   "y = ", round(coefs[1], 2), " + ", round(coefs[2], 2), "x + ", round(coefs[3], 7),  "\n", "R² = ", round(r_squared, 2), "\n",  "p = ", pvalue )

# Plot
liver_ibu_gpt_full_polynomial_regression_for_cumulative_doses_for_TCP_day5 <- ggplot(li_gpt_cd_count_filtered2, aes(x = Parameter, y = labreads)) +
  geom_point(color = "blue", size = 2) +    
  geom_smooth(method = "lm", formula = y ~ poly(x, 2, raw = TRUE), se = TRUE, 
              color = "red", linetype = "dashed") +
  scale_y_log10(
    breaks = c(10, 50, 100, 500, 1000, 5000, 10000, 20000),
    labels = scales::label_number(big.mark = ".", decimal.mark = ",")
  ) +
  labs(
    title = "liver ibu_gpt_full_polynomial regression for cumulative doses for TCP at day5",
    x = "Cumulative dose (mg)",
    y = "gpt (U/L) (log-scale)"
  ) +
  coord_cartesian(clip = "off") +
  annotate("text", x = Inf, y = Inf, label = info_text,
           hjust = 1.05, vjust = 2.5, size = 5, color = "black") +
  
           
  theme_classic() +
  theme(
    axis.text.x = element_text(angle = 45, hjust = 1),
    plot.margin = margin(t = 30, r = 30, b = 20, l = 20)
  )

summary(lm_model_cd_poly)
liver_ibu_gpt_full_polynomial_regression_for_cumulative_doses_for_TCP_day5
dir.create("plots/gpt", showWarnings = FALSE)
svg("plots/gpt/liver ibu_gpt_full_polynomial regression for cumulative doses for TCP at day5.svg", height = 6, width = 8)
print(liver_ibu_gpt_full_polynomial_regression_for_cumulative_doses_for_TCP_day5)
dev.off()
```


###polynomial regression for time course patients for day6 (=TCP)############
```{r}
# Filter 
li_gpt_cd_count_filtered1 <- li_gpt_cd_count %>%
  filter(labvalue_count != 1)
li_gpt_cd_count_filtered2 <- li_gpt_cd_count_filtered1 %>%
  filter(attribute == "GPT Day6")

# Polynomiale Regression 2. Ordnung (quadratisch)
lm_model_cd_poly <- lm(labreads ~ poly(Parameter, 2, raw = TRUE), data = li_gpt_cd_count_filtered2)

# Koeffizienten extrahieren
coefs <- coef(lm_model_cd_poly)
summary_model <- summary(lm_model_cd_poly)
r_squared <- summary_model$r.squared
p_values <- summary_model$coefficients[, "Pr(>|t|)"]

# P-Wert berechnen
fstat <- summary_model$fstatistic  
                  pvalue_raw <- pf(fstat[1], fstat[2], fstat[3], lower.tail = FALSE)
                   # Dynamische Formatierung des P-Werts
format_pvalue <- function(p) {   if (p < 0.001) {     format(p, scientific = TRUE, digits = 2)   } else {     format(round(p, 4), nsmall = 4)   } }
pvalue <- format_pvalue(pvalue_raw)

# Info-Text für die Grafik
info_text <- paste0(   "y = ", round(coefs[1], 2), " + ", round(coefs[2], 2), "x + ", round(coefs[3], 7),  "\n", "R² = ", round(r_squared, 2), "\n",  "p = ", pvalue )

# Plot
liver_ibu_gpt_full_polynomial_regression_for_cumulative_doses_for_TCP_day6 <- ggplot(li_gpt_cd_count_filtered2, aes(x = Parameter, y = labreads)) +
  geom_point(color = "blue", size = 2) +    
  geom_smooth(method = "lm", formula = y ~ poly(x, 2, raw = TRUE), se = TRUE, 
              color = "red", linetype = "dashed") +
  scale_y_log10(
    breaks = c(10, 50, 100, 500, 1000, 5000, 10000, 20000),
    labels = scales::label_number(big.mark = ".", decimal.mark = ",")
  ) +
  labs(
    title = "liver ibu_gpt_full_polynomial regression for cumulative doses for TCP at day6",
    x = "Cumulative dose (mg)",
    y = "gpt (U/L) (log-scale)"
  ) +
  coord_cartesian(clip = "off") +
  annotate("text", x = Inf, y = Inf, label = info_text,
           hjust = 1.05, vjust = 2.5, size = 5, color = "black") +
  
           
  theme_classic() +
  theme(
    axis.text.x = element_text(angle = 45, hjust = 1),
    plot.margin = margin(t = 30, r = 30, b = 20, l = 20)
  )

summary(lm_model_cd_poly)
liver_ibu_gpt_full_polynomial_regression_for_cumulative_doses_for_TCP_day6
dir.create("plots/gpt", showWarnings = FALSE)
svg("plots/gpt/liver ibu_gpt_full_polynomial regression for cumulative doses for TCP at day6.svg", height = 6, width = 8)
print(liver_ibu_gpt_full_polynomial_regression_for_cumulative_doses_for_TCP_day6)
dev.off()
```


###polynomial regression for time course patients for day7 (=TCP)############
```{r}
# Filter 
li_gpt_cd_count_filtered1 <- li_gpt_cd_count %>%
  filter(labvalue_count != 1)
li_gpt_cd_count_filtered2 <- li_gpt_cd_count_filtered1 %>%
  filter(attribute == "GPT Day7")

# Polynomiale Regression 2. Ordnung (quadratisch)
lm_model_cd_poly <- lm(labreads ~ poly(Parameter, 2, raw = TRUE), data = li_gpt_cd_count_filtered2)

# Koeffizienten extrahieren
coefs <- coef(lm_model_cd_poly)
summary_model <- summary(lm_model_cd_poly)
r_squared <- summary_model$r.squared
p_values <- summary_model$coefficients[, "Pr(>|t|)"]

# P-Wert berechnen
fstat <- summary_model$fstatistic  
                  pvalue_raw <- pf(fstat[1], fstat[2], fstat[3], lower.tail = FALSE)
                   # Dynamische Formatierung des P-Werts
format_pvalue <- function(p) {   if (p < 0.001) {     format(p, scientific = TRUE, digits = 2)   } else {     format(round(p, 4), nsmall = 4)   } }
pvalue <- format_pvalue(pvalue_raw)

# Info-Text für die Grafik
info_text <- paste0(   "y = ", round(coefs[1], 2), " + ", round(coefs[2], 2), "x + ", round(coefs[3], 7),  "\n", "R² = ", round(r_squared, 2), "\n",  "p = ", pvalue )

# Plot
liver_ibu_gpt_full_polynomial_regression_for_cumulative_doses_for_TCP_day7 <- ggplot(li_gpt_cd_count_filtered2, aes(x = Parameter, y = labreads)) +
  geom_point(color = "blue", size = 2) +    
  geom_smooth(method = "lm", formula = y ~ poly(x, 2, raw = TRUE), se = TRUE, 
              color = "red", linetype = "dashed") +
  scale_y_log10(
    breaks = c(10, 50, 100, 500, 1000, 5000, 10000, 20000),
    labels = scales::label_number(big.mark = ".", decimal.mark = ",")
  ) +
  labs(
    title = "liver ibu_gpt_full_polynomial regression for cumulative doses for TCP at day7",
    x = "Cumulative dose (mg)",
    y = "gpt (U/L) (log-scale)"
  ) +
  coord_cartesian(clip = "off") +
  annotate("text", x = Inf, y = Inf, label = info_text,
           hjust = 1.05, vjust = 2.5, size = 5, color = "black") +
  
           
  theme_classic() +
  theme(
    axis.text.x = element_text(angle = 45, hjust = 1),
    plot.margin = margin(t = 30, r = 30, b = 20, l = 20)
  )

summary(lm_model_cd_poly)
liver_ibu_gpt_full_polynomial_regression_for_cumulative_doses_for_TCP_day7
dir.create("plots/gpt", showWarnings = FALSE)
svg("plots/gpt/liver ibu_gpt_full_polynomial regression for cumulative doses for TCP at day7.svg", height = 6, width = 8)
print(liver_ibu_gpt_full_polynomial_regression_for_cumulative_doses_for_TCP_day7)
dev.off()
```


###polynomial regression for time course patients for day8 (=TCP)############
```{r}
# Filter 
li_gpt_cd_count_filtered1 <- li_gpt_cd_count %>%
  filter(labvalue_count != 1)
li_gpt_cd_count_filtered2 <- li_gpt_cd_count_filtered1 %>%
  filter(attribute == "GPT Day8")

# Polynomiale Regression 2. Ordnung (quadratisch)
lm_model_cd_poly <- lm(labreads ~ poly(Parameter, 2, raw = TRUE), data = li_gpt_cd_count_filtered2)

# Koeffizienten extrahieren
coefs <- coef(lm_model_cd_poly)
summary_model <- summary(lm_model_cd_poly)
r_squared <- summary_model$r.squared
p_values <- summary_model$coefficients[, "Pr(>|t|)"]

# P-Wert berechnen
fstat <- summary_model$fstatistic  
                  pvalue_raw <- pf(fstat[1], fstat[2], fstat[3], lower.tail = FALSE)
                   # Dynamische Formatierung des P-Werts
format_pvalue <- function(p) {   if (p < 0.001) {     format(p, scientific = TRUE, digits = 2)   } else {     format(round(p, 4), nsmall = 4)   } }
pvalue <- format_pvalue(pvalue_raw)

# Info-Text für die Grafik
info_text <- paste0(   "y = ", round(coefs[1], 2), " + ", round(coefs[2], 2), "x + ", round(coefs[3], 7),  "\n", "R² = ", round(r_squared, 2), "\n",  "p = ", pvalue )

# Plot
liver_ibu_gpt_full_polynomial_regression_for_cumulative_doses_for_TCP_day8 <- ggplot(li_gpt_cd_count_filtered2, aes(x = Parameter, y = labreads)) +
  geom_point(color = "blue", size = 2) +    
  geom_smooth(method = "lm", formula = y ~ poly(x, 2, raw = TRUE), se = TRUE, 
              color = "red", linetype = "dashed") +
  scale_y_log10(
    breaks = c(10, 50, 100, 500, 1000, 5000, 10000, 20000),
    labels = scales::label_number(big.mark = ".", decimal.mark = ",")
  ) +
  labs(
    title = "liver ibu_gpt_full_polynomial regression for cumulative doses for TCP at day8",
    x = "Cumulative dose (mg)",
    y = "gpt (U/L) (log-scale)"
  ) +
  coord_cartesian(clip = "off") +
  annotate("text", x = Inf, y = Inf, label = info_text,
           hjust = 1.05, vjust = 2.5, size = 5, color = "black") +
  
           
  theme_classic() +
  theme(
    axis.text.x = element_text(angle = 45, hjust = 1),
    plot.margin = margin(t = 30, r = 30, b = 20, l = 20)
  )

summary(lm_model_cd_poly)
liver_ibu_gpt_full_polynomial_regression_for_cumulative_doses_for_TCP_day8
dir.create("plots/gpt", showWarnings = FALSE)
svg("plots/gpt/liver ibu_gpt_full_polynomial regression for cumulative doses for TCP at day8.svg", height = 6, width = 8)
print(liver_ibu_gpt_full_polynomial_regression_for_cumulative_doses_for_TCP_day8)
dev.off()
```


###polynomial regression for time course patients for day10 (=TCP)############
```{r}
# Filter 
li_gpt_cd_count_filtered1 <- li_gpt_cd_count %>%
  filter(labvalue_count != 1)
li_gpt_cd_count_filtered2 <- li_gpt_cd_count_filtered1 %>%
  filter(attribute == "GPT Day10")

# Polynomiale Regression 2. Ordnung (quadratisch)
lm_model_cd_poly <- lm(labreads ~ poly(Parameter, 2, raw = TRUE), data = li_gpt_cd_count_filtered2)

# Koeffizienten extrahieren
coefs <- coef(lm_model_cd_poly)
summary_model <- summary(lm_model_cd_poly)
r_squared <- summary_model$r.squared
p_values <- summary_model$coefficients[, "Pr(>|t|)"]

# P-Wert berechnen
fstat <- summary_model$fstatistic  
                  pvalue_raw <- pf(fstat[1], fstat[2], fstat[3], lower.tail = FALSE)
                   # Dynamische Formatierung des P-Werts
format_pvalue <- function(p) {   if (p < 0.001) {     format(p, scientific = TRUE, digits = 2)   } else {     format(round(p, 4), nsmall = 4)   } }
pvalue <- format_pvalue(pvalue_raw)

# Info-Text für die Grafik
info_text <- paste0(   "y = ", round(coefs[1], 2), " + ", round(coefs[2], 2), "x + ", round(coefs[3], 7),  "\n", "R² = ", round(r_squared, 2), "\n",  "p = ", pvalue )

# Plot
liver_ibu_gpt_full_polynomial_regression_for_cumulative_doses_for_TCP_day10 <- ggplot(li_gpt_cd_count_filtered2, aes(x = Parameter, y = labreads)) +
  geom_point(color = "blue", size = 2) +    
  geom_smooth(method = "lm", formula = y ~ poly(x, 2, raw = TRUE), se = TRUE, 
              color = "red", linetype = "dashed") +
  scale_y_log10(
    breaks = c(10, 50, 100, 500, 1000, 5000, 10000, 20000),
    labels = scales::label_number(big.mark = ".", decimal.mark = ",")
  ) +
  labs(
    title = "liver ibu_gpt_full_polynomial regression for cumulative doses for TCP at day10",
    x = "Cumulative dose (mg)",
    y = "gpt (U/L) (log-scale)"
  ) +
  coord_cartesian(clip = "off") +
  annotate("text", x = Inf, y = Inf, label = info_text,
           hjust = 1.05, vjust = 2.5, size = 5, color = "black") +
  
           
  theme_classic() +
  theme(
    axis.text.x = element_text(angle = 45, hjust = 1),
    plot.margin = margin(t = 30, r = 30, b = 20, l = 20)
  )

summary(lm_model_cd_poly)
liver_ibu_gpt_full_polynomial_regression_for_cumulative_doses_for_TCP_day10
dir.create("plots/gpt", showWarnings = FALSE)
svg("plots/gpt/liver ibu_gpt_full_polynomial regression for cumulative doses for TCP at day10.svg", height = 6, width = 8)
print(liver_ibu_gpt_full_polynomial_regression_for_cumulative_doses_for_TCP_day10)
dev.off()
```


###polynomial regression for time course patients for day11 (=TCP)############
```{r}
# Filter 
li_gpt_cd_count_filtered1 <- li_gpt_cd_count %>%
  filter(labvalue_count != 1)
li_gpt_cd_count_filtered2 <- li_gpt_cd_count_filtered1 %>%
  filter(attribute == "GPT Day11")

# Polynomiale Regression 2. Ordnung (quadratisch)
lm_model_cd_poly <- lm(labreads ~ poly(Parameter, 2, raw = TRUE), data = li_gpt_cd_count_filtered2)

# Koeffizienten extrahieren
coefs <- coef(lm_model_cd_poly)
summary_model <- summary(lm_model_cd_poly)
r_squared <- summary_model$r.squared
p_values <- summary_model$coefficients[, "Pr(>|t|)"]

# P-Wert berechnen
fstat <- summary_model$fstatistic  
                  
                   
pvalue_raw <- pf(fstat[1], fstat[2], fstat[3], lower.tail = FALSE)
# Dynamische Formatierung des P-Werts
format_pvalue <- function(p) {
  if (p < 0.001) {
    format(p, scientific = TRUE, digits = 2)
  } else {
    format(round(p, 4), nsmall = 4)
  }
}

pvalue <- format_pvalue(pvalue_raw)

# Info-Text für die Grafik
info_text <- paste0(   "y = ", round(coefs[1], 2), " + ", round(coefs[2], 2), "x + ", round(coefs[3], 7),  "\n", "R² = ", round(r_squared, 2), "\n",  "p = ", pvalue )

# Plot
liver_ibu_gpt_full_polynomial_regression_for_cumulative_doses_for_TCP_day11 <- ggplot(li_gpt_cd_count_filtered2, aes(x = Parameter, y = labreads)) +
  geom_point(color = "blue", size = 2) +    
  geom_smooth(method = "lm", formula = y ~ poly(x, 2, raw = TRUE), se = TRUE, 
              color = "red", linetype = "dashed") +
  scale_y_log10(
    breaks = c(10, 50, 100, 500, 1000, 5000, 10000, 20000),
    labels = scales::label_number(big.mark = ".", decimal.mark = ",")
  ) +
  labs(
    title = "liver ibu_gpt_full_polynomial regression for cumulative doses for TCP at day11",
    x = "Cumulative dose (mg)",
    y = "GPT (U/L) (log-scale)"
  ) +
  coord_cartesian(clip = "off") +
  annotate("text", x = Inf, y = Inf, label = info_text,            hjust = 1.05, vjust = 2.5, size = 5, color = "black") +
           
  
           
  theme_classic() +
  theme(
    axis.text.x = element_text(angle = 45, hjust = 1),
    plot.margin = margin(t = 30, r = 30, b = 20, l = 20)
  )

summary(lm_model_cd_poly)

liver_ibu_gpt_full_polynomial_regression_for_cumulative_doses_for_TCP_day11
dir.create("plots/gpt", showWarnings = FALSE)
svg("plots/gpt/liver ibu_gpt_full_polynomial regression for cumulative doses for TCP at day11.svg", height = 6, width = 8)
print(liver_ibu_gpt_full_polynomial_regression_for_cumulative_doses_for_TCP_day11)
dev.off()
```


###polynomial regression for time course patients for day12 (=TCP)############
```{r}
# Filter 
li_gpt_cd_count_filtered1 <- li_gpt_cd_count %>%
  filter(labvalue_count != 1)
li_gpt_cd_count_filtered2 <- li_gpt_cd_count_filtered1 %>%
  filter(attribute == "GPT Day12")

# Polynomiale Regression 2. Ordnung (quadratisch)
lm_model_cd_poly <- lm(labreads ~ poly(Parameter, 2, raw = TRUE), data = li_gpt_cd_count_filtered2)

# Koeffizienten extrahieren
coefs <- coef(lm_model_cd_poly)
summary_model <- summary(lm_model_cd_poly)
r_squared <- summary_model$r.squared
p_values <- summary_model$coefficients[, "Pr(>|t|)"]

# P-Wert berechnen
fstat <- summary_model$fstatistic  
                  
pvalue_raw <- pf(fstat[1], fstat[2], fstat[3], lower.tail = FALSE)
# Dynamische Formatierung des P-Werts
format_pvalue <- function(p) {
  if (p < 0.001) {
    format(p, scientific = TRUE, digits = 2)
  } else {
    format(round(p, 4), nsmall = 4)
  }
}

pvalue <- format_pvalue(pvalue_raw)

# Info-Text für die Grafik
info_text <- paste0(   "y = ", round(coefs[1], 2), " + ", round(coefs[2], 2), "x + ", round(coefs[3], 7),  "\n", "R² = ", round(r_squared, 2), "\n",  "p = ", pvalue )

# Plot
liver_ibu_gpt_full_polynomial_regression_for_cumulative_doses_for_TCP_day12 <- ggplot(li_gpt_cd_count_filtered2, aes(x = Parameter, y = labreads)) +
  geom_point(color = "blue", size = 2) +    
  geom_smooth(method = "lm", formula = y ~ poly(x, 2, raw = TRUE), se = TRUE, 
              color = "red", linetype = "dashed") +
  scale_y_log10(
    breaks = c(10, 50, 100, 500, 1000, 5000, 10000, 20000),
    labels = scales::label_number(big.mark = ".", decimal.mark = ",")
  ) +
  labs(
    title = "liver ibu_gpt_full_polynomial regression for cumulative doses for TCP at day12",
    x = "Cumulative dose (mg)",
    y = "GPT (U/L) (log-scale)"
  ) +
  coord_cartesian(clip = "off") +
  annotate("text", x = Inf, y = Inf, label = info_text,            hjust = 1.05, vjust = 2.5, size = 5, color = "black") +
           
  
           
  theme_classic() +
  theme(
    axis.text.x = element_text(angle = 45, hjust = 1),
    plot.margin = margin(t = 30, r = 30, b = 20, l = 20)
  )

summary(lm_model_cd_poly)

liver_ibu_gpt_full_polynomial_regression_for_cumulative_doses_for_TCP_day12
dir.create("plots/gpt", showWarnings = FALSE)
svg("plots/gpt/liver ibu_gpt_full_polynomial regression for cumulative doses for TCP at day12.svg", height = 6, width = 8)
print(liver_ibu_gpt_full_polynomial_regression_for_cumulative_doses_for_TCP_day12)
dev.off()
```
