---
title: "Untitled"
output: html_document
date: "2025-09-30"
---

```{r} 
library(tidyverse)
library(readxl)
library(dlookr)
library(reshape2)
library(ggstatsplot)
library(dplyr)
library(ggplot2)
library(performance)
library(car)
```

```{r}
setwd("E:/Daten(x)/Daten(lw-r)/Abc/Doktorarbeit SJS/Analyse R-Statistics/comp dose_labvalues")

dose_data <- read_excel("Dose table_assumed_full.xlsx", sheet = 2)  

dose_data
```

```{r}
crp_dosedata <- left_join(crp_full,dose_data, by = ("Edited_BfArM Nummer2")) %>% 
  dplyr::select(!8)
crp_dosedata
```

```{r}
dd_amount <- crp_dosedata %>%
  filter(Kathegorie == "Häufigkeit der Einnahme pro Tag")%>%
  rename("numberofdose" = "Parameter") %>%  
  dplyr::select(1,6,8)

dd_amount
```

```{r}

lp_crp_dose_result <- left_join(crp_dosedata,dd_amount, by = ("Edited_BfArM Nummer2")) %>%
  filter(Treatment.x == "Leber_Para") %>% 
  filter(!grepl("_From Start|_From start|DBS", attribute)) %>% 
  filter(Kathegorie.x == "Dosis (Mg/Verabreichung)" & Treatment.y == "Paracetamol") %>%
  mutate(dailydose = Parameter*numberofdose) %>%
  mutate(dailydose = as.numeric(as.character(dailydose))) %>%
  group_by(dailydose) %>%
  distinct()
  #drop_na(numberofdose)

lp_crp_dose_result1 <- lp_crp_dose_result[
  lp_crp_dose_result$`Edited_BfArM Nummer2` != "93008468" & 
  lp_crp_dose_result$`Edited_BfArM Nummer2` != "4000702", 
]

lp_crp_dose_result1 <- mutate(lp_crp_dose_result1, dailydose = ifelse(dailydose == 200, 400, dailydose))
lp_crp_dose_result1 <- mutate(lp_crp_dose_result1, dailydose = ifelse(dailydose == 390, 400, dailydose))
lp_crp_dose_result1 <- mutate(lp_crp_dose_result1, dailydose = ifelse(dailydose == 1600, 1800, dailydose))


print(lp_crp_dose_result1)


```

```{r}

dose_summary_data <- lp_crp_dose_result  %>% #filter(gender == "Female") %>% ## change (male and female for data to make graph)
  group_by(attribute) %>%
  summarize(
    mean_labread = mean(labreads, na.rm = TRUE),
    sd_labread = sd(labreads, na.rm = TRUE),
    sem_labread = sd(labreads, na.rm = TRUE) / sqrt(n())
  )
#max_value <- max(dose_summary_data$mean_labread + dose_summary_data$sem_labread, na.rm = TRUE)
#breaks_up_to_500 <- seq(0, 500, by = 100)
#additional_breaks <- if (max_value > 500) seq(600, max_value, by = 300) else numeric(0)
#all_breaks <- c(breaks_up_to_500, additional_breaks)
#dose_summary_data
```

```{r}
lp_crp_dose_result$Parameter <- factor(lp_crp_dose_result$dailydose,levels = c("500","1000","1500","2000","3000","4000"))
```

```{r}
library(dlookr)
lp_crp_dose_result %>% 
  group_by(dailydose) %>% 
  normality(labreads)
```


```{r}
# 1. Filtere relevante Dosen
lp_crp_dose_result2 <- lp_crp_dose_result %>%
  filter(Parameter %in% c(500,1000,1500,2000,3000,4000)) %>%
  mutate(dailydose = factor(dailydose, levels = c(500,1000,1500,2000,3000,4000)))  # als Faktor festlegen

# 2. Zähle Patienten pro Dosisgruppe
lp_crp_dose_result2_count <- lp_crp_dose_result2 %>% 
  group_by(dailydose) %>%
  summarize(
    n_patients = n_distinct(`Edited_BfArM Nummer2`),  
    ymax = max(labreads, na.rm = TRUE),
    .groups = "drop"
  ) %>%
  mutate(dailydose = factor(dailydose, levels = c(500,1000,1500,2000,3000,4000)))  # Faktor auch hier

# 3. Boxplot erstellen
lp_crp_dose_result_boxplot <- lp_crp_dose_result2 %>% 
  ggplot(aes(x = dailydose, y = labreads)) +
  geom_boxplot() +
  geom_jitter(color = "red", width = 0.2, height = 0) +
  geom_text(data = lp_crp_dose_result2_count, 
            aes(x = dailydose, 
                y = ymax, 
                label = paste0("n=", n_patients)),  
            color = "blue", 
            vjust = -0.5) +
  labs(
    x = "Daily dose (mg)",
    y = "crp (mg/l)",
    title = "liver para_boxplot for daily doses"
  ) +
  theme_classic() +
  theme(
    plot.title = element_text(size = 10, hjust = 0.5),
    axis.text.x = element_text(face = "bold")
  )

# 4. Grafik speichern
dir.create("plots/crp", showWarnings = FALSE)
svg("plots/crp/liver_para_crp_full_boxplot plot for daily doses.svg", height = 6, width = 8)
print(lp_crp_dose_result_boxplot)
dev.off()

```


```{r}
library(dplyr)

# Filter and prepare data
filtered_data <- lp_crp_dose_result %>% 
  filter(dailydose %in% c(500,1000,1500,2000,3000,4000)) %>%
  mutate(dailydose = as.factor(dailydose))

# Perform ANOVA
anova_result <- aov(labreads ~ dailydose, data = filtered_data)

# Print summary of the ANOVA result
summary(anova_result)
# Perform Tukey's HSD post-hoc test
tukey_result <- TukeyHSD(anova_result)

# Print summary of the Tukey's HSD result
print(tukey_result)



```


```{r}
# Schritt 1: Anzahl einzigartiger Patienten pro Diabetes-Gruppe berechnen
dd <- lp_crp_dose_result %>%
  filter(dailydose %in% c(500,1000,1500,2000,3000,4000)) %>%
  mutate(dailydose = factor(dailydose, levels = c(500,1000,1500,2000,3000,4000)))

n_patients <- dd %>%
  distinct(`Edited_BfArM Nummer2`, dailydose) %>%  # nur einzigartige Patienten
  count(dailydose, name = "n") %>%
  mutate(label = paste0("N = ", n))

# Schritt 2: ggbetweenstats-Plot erstellen
plot_without_count <- ggbetweenstats(
  data = dd,
  x = "dailydose",
  y = "labreads",
  type = "np",  # non-parametrisch
  title = "liver para_violin plot for daily doses",
  xlab = "Daily dose (mg)",
  ylab = "crp (mg/l)",
  messages = FALSE)

# Schritt 3: N-Werte oberhalb der Violinenplots einfügen
liver_para_crp_full_violin_plot_for_daily_doses <- plot_without_count+ 
  geom_text(
    data = n_patients,
    aes(x = dailydose, 
        y = max(dd$labreads, na.rm = TRUE) * 1.05,  # Position leicht oberhalb
        label = label),
    inherit.aes = FALSE,
    size = 4
  )
liver_para_crp_full_violin_plot_for_daily_doses
dir.create("plots/crp", showWarnings = FALSE)
svg("plots/crp/liver_para_crp_full_violin plot for daily doses.svg", height = 6, width = 8)
print(liver_para_crp_full_violin_plot_for_daily_doses)
dev.off()
```

```{r}
dd %>% 
  group_by(dailydose) %>% 
  normality(labreads)

dd %>% 
  leveneTest(labreads ~ dailydose, data = .)
```


```{r}
# Welch-ANOVA durchführen
welch_result <- oneway.test(labreads ~ dailydose, 
                            data = dd, 
                            var.equal = FALSE)

# Violinplot mit ggbetweenstats: type = "parametric" (führt Welch-ANOVA durch)
plot_mean_violin <- ggbetweenstats(
  data = dd,
  x = dailydose,
  y = labreads,
  type = "parametric",         # Wichtig: führt Welch-ANOVA durch
  mean.ci = TRUE,              # zeigt Mittelwert mit Konfidenzintervall
  title = "liver para_violin plot for daily doses with Welch ANOVA",
  xlab = "Daily dose (mg)",
  ylab = "crp (mg/l)",
  messages = FALSE
)
liver_para_crp_full_violin_plot_for_daily_doses_with_welch_anova <- plot_mean_violin+ 
  geom_text(
    data = n_patients,
    aes(x = dailydose, 
        y = max(dd$labreads, na.rm = TRUE) * 1.05,  # Position leicht oberhalb
        label = label),
    inherit.aes = FALSE,
    size = 4
  )
liver_para_crp_full_violin_plot_for_daily_doses_with_welch_anova

dir.create("plots/crp", showWarnings = FALSE)
svg("plots/crp/liver_para_crp_full_violin_plot_for_daily_doses_with_welch_anova.svg", height = 6, width = 8)
print(liver_para_crp_full_violin_plot_for_daily_doses_with_welch_anova)
dev.off()

```


### Kruskal-Wallis for TCP for Day1 ############################################
```{r}
library(dplyr)
library(ggstatsplot)

# Schritt 1: Daten filtern
dd_day1 <- lp_crp_dose_result1 %>%
  drop_na(numberofdose) %>%
  filter(attribute == "CRP Day1") %>%
  filter(Parameter %in% c(500,1000,1500,2000,3000,4000)) %>%
  mutate(dailydose = factor(dailydose, levels = c(500,1000,1500,2000,3000,4000)))

# Schritt 2: Patientenzahl pro Dosis
n_patients <- dd_day1 %>%
  distinct(`Edited_BfArM Nummer2`, dailydose) %>%
  count(dailydose, name = "n") %>%
  mutate(label = paste0("N = ", n))

# Schritt 3: Violinplot erstellen
plot_without_count <- ggbetweenstats(
  data = dd_day1,
  x = dailydose,
  y = labreads,
  type = "np",
  title = "liver para_violin plot for daily doses at day 1",
  xlab = "Daily dose (mg)",
  ylab = "crp (mg/l)",
  messages = FALSE
)

# Schritt 4: N-Labels hinzufügen
# Positionierung etwas oberhalb der maximalen y-Werte
max_y <- max(dd_day1$labreads, na.rm = TRUE)

liver_para_crp_full_violin_plot_for_daily_doses_at_day1 <- plot_without_count + 
  geom_text(
    data = n_patients,
    aes(
      x = dailydose,  # jetzt als Faktor
      y = max_y * 1.05,
      label = label
    ),
    inherit.aes = FALSE,
    size = 4
  )

# Schritt 5: Speichern
liver_para_crp_full_violin_plot_for_daily_doses_at_day1
dir.create("plots/crp", showWarnings = FALSE)
svg("plots/crp/liver para_crp_full_violin plot for daily doses for TCP at day 1.svg", height = 6, width = 8)
print(liver_para_crp_full_violin_plot_for_daily_doses_at_day1)
dev.off()

```

```{r}
dd_day1 %>% 
  group_by(dailydose) %>% 
  normality(labreads)

dd_day1 %>% 
  leveneTest(labreads ~ dailydose, data = .)
```


### Kruskal-Wallis for TCP for Day2 ############################################
```{r}
library(dplyr)
library(ggstatsplot)

# Schritt 1: Daten filtern
dd_day2 <- lp_crp_dose_result1 %>%
  drop_na(numberofdose) %>%
  filter(attribute == "CRP Day2") %>%
  filter(Parameter %in% c(500,1000,1500,2000,3000,4000)) %>%
  mutate(dailydose = factor(dailydose, levels = c(500,1000,1500,2000,3000,4000)))

# Schritt 2: Patientenzahl pro Dosis
n_patients <- dd_day2 %>%
  distinct(`Edited_BfArM Nummer2`, dailydose) %>%
  count(dailydose, name = "n") %>%
  mutate(label = paste0("N = ", n))

# Schritt 3: Violinplot erstellen
plot_without_count <- ggbetweenstats(
  data = dd_day2,
  x = dailydose,
  y = labreads,
  type = "np",
  title = "liver para_violin plot for daily doses at day 2",
  xlab = "Daily dose (mg)",
  ylab = "crp (mg/l)",
  messages = FALSE
)

# Schritt 4: N-Labels hinzufügen
# Positionierung etwas oberhalb der maximalen y-Werte
max_y <- max(dd_day2$labreads, na.rm = TRUE)

liver_para_crp_full_violin_plot_for_daily_doses_at_day2 <- plot_without_count + 
  geom_text(
    data = n_patients,
    aes(
      x = dailydose,  # jetzt als Faktor
      y = max_y * 1.05,
      label = label
    ),
    inherit.aes = FALSE,
    size = 4
  )

# Schritt 5: Speichern
liver_para_crp_full_violin_plot_for_daily_doses_at_day2
dir.create("plots/crp", showWarnings = FALSE)
svg("plots/crp/liver para_crp_full_violin plot for daily doses for TCP at day 2.svg", height = 6, width = 8)
print(liver_para_crp_full_violin_plot_for_daily_doses_at_day2)
dev.off()

```

```{r}
dd_day2 %>% 
  group_by(dailydose) %>% 
  normality(labreads)

dd_day2 %>% 
  leveneTest(labreads ~ dailydose, data = .)
```


### Kruskal-Wallis for TCP for Day3 ############################################
```{r}
library(dplyr)
library(ggstatsplot)

# Schritt 1: Daten filtern
dd_day3 <- lp_crp_dose_result1 %>%
  drop_na(numberofdose) %>%
  filter(attribute == "CRP Day3") %>%
  filter(Parameter %in% c(500,1000,1500,2000,3000,4000)) %>%
  mutate(dailydose = factor(dailydose, levels = c(500,1000,1500,2000,3000,4000)))

# Schritt 2: Patientenzahl pro Dosis
n_patients <- dd_day3 %>%
  distinct(`Edited_BfArM Nummer2`, dailydose) %>%
  count(dailydose, name = "n") %>%
  mutate(label = paste0("N = ", n))

# Schritt 3: Violinplot erstellen
plot_without_count <- ggbetweenstats(
  data = dd_day3,
  x = dailydose,
  y = labreads,
  type = "np",
  title = "liver para_violin plot for daily doses at day 3",
  xlab = "Daily dose (mg)",
  ylab = "crp (mg/l)",
  messages = FALSE
)

# Schritt 4: N-Labels hinzufügen
# Positionierung etwas oberhalb der maximalen y-Werte
max_y <- max(dd_day3$labreads, na.rm = TRUE)

liver_para_crp_full_violin_plot_for_daily_doses_at_day3 <- plot_without_count + 
  geom_text(
    data = n_patients,
    aes(
      x = dailydose,  # jetzt als Faktor
      y = max_y * 1.05,
      label = label
    ),
    inherit.aes = FALSE,
    size = 4
  )

# Schritt 5: Speichern
liver_para_crp_full_violin_plot_for_daily_doses_at_day3
dir.create("plots/crp", showWarnings = FALSE)
svg("plots/crp/liver para_crp_full_violin plot for daily doses for TCP at day 3.svg", height = 6, width = 8)
print(liver_para_crp_full_violin_plot_for_daily_doses_at_day3)
dev.off()

```

```{r}
dd_day3 %>% 
  group_by(dailydose) %>% 
  normality(labreads)

dd_day3 %>% 
  leveneTest(labreads ~ dailydose, data = .)
```


##########################################
## dose time series for 500mg####

```{r}
lp_crp_dose_result_filtered <- lp_crp_dose_result %>%
  filter(!grepl("CRP_|CRP Day_Unknown", attribute)) %>% 
  filter(dailydose %in% c(500)) 

dd_500mg <- lp_crp_dose_result_filtered %>% 
  mutate(attribute = as.factor(attribute)) %>% 
  group_by(attribute) %>% 
  summarize(
    mean_labread = mean(labreads, na.rm = TRUE),
    sd_labread = sd(labreads, na.rm = TRUE),
    count= n())                                 ###NEW###
  
### for lineplot
dd_500mg$attribute <- factor(dd_500mg$attribute,levels = c("CRP Day1", "CRP Day2", "CRP Day3","CRP Day4","CRP Day5", "CRP Day6","CRP Day7","CRP Day8","CRP Day9","CRP Day10", "CRP Day11","CRP Day12","CRP Day13","CRP Day14","CRP Day15","CRP Day16","CRP Day17","CRP Day18","CRP Day19","CRP Day20","CRP Day21","CRP Day22","CRP Day23","CRP Day24","CRP Day25","CRP Day26","CRP Day27","CRP Day28","CRP Day29","CRP Day30","CRP Day31","CRP Day32","CRP Day33","CRP Day34","CRP Day35","CRP Day36","CRP Day37","CRP Day38","CRP Day39","CRP Day40","CRP Day41","CRP Day42","CRP Day43","CRP Day44","CRP Day45","CRP Day46","CRP Day47","CRP Day48","CRP Day49","CRP Day50","CRP Day51","CRP Day52","CRP Day53","CRP Day54","CRP Day55","CRP Day56","CRP Day57","CRP Day58","CRP Day59","CRP Day60","CRP Day61","CRP Day62","CRP Day63","CRP Day64","CRP Day65","CRP Day66","CRP Day67","CRP Day68","CRP Day69","CRP Day70","CRP Day71","CRP Day72","CRP Day73","CRP Day74","CRP Day75","CRP Day76","CRP Day77","CRP Day78","CRP Day79","CRP Day80","CRP Day81","CRP Day82","CRP Day83","CRP Day84","CRP Day85","CRP Day86","CRP Day87","CRP Day88","CRP Day89","CRP Day90","CRP Day91","CRP Day92","CRP Day93","CRP Day94","CRP Day95","CRP Day96","CRP Day97","CRP Day98","CRP Day99","CRP Day100"))

upper_y_est <- tryCatch(
  quantile(dd_500mg$mean_labread + dd_500mg$sd_labread, 0.95, na.rm = TRUE) * 1.05,
  error = function(e) NA_real_
)

if (!is.finite(upper_y_est)) {
  upper_y_limit <- 1000
} else {
  upper_y_limit <- ceiling(upper_y_est / 100) * 100
}
step_size <- case_when(
  upper_y_limit <= 10 ~ 1,
  upper_y_limit <= 100 ~ 10,
  upper_y_limit <= 500 ~ 50,
  upper_y_limit <= 1000 ~ 100,
  upper_y_limit <= 3000 ~ 250,
  upper_y_limit <= 5000 ~ 500,
  upper_y_limit <= 10000 ~ 1000,
  TRUE ~ 1000000)

liver_para_crp_full_labvlaues_for_500mg_dailydose <- ggplot(dd_500mg, aes(x = attribute, y = mean_labread, group = 1)) +
  geom_line() +
  geom_point() +
  geom_errorbar(aes(ymin = mean_labread, ymax = mean_labread + sd_labread), width = 0.2, color = "red") +
  
  geom_smooth(method = "loess", color = "lightgrey", size = 1, se = FALSE) +  # SEM error bars in red
  geom_text(aes(label = count), vjust = -1.5, size = 5) +  # Add counts as text labels    ####NEW####
  labs(title = "liver para_labvalues for 500mg daily dose",  ###NEW###
       x = "Day of measurement",             ###NEW###
       y = "crp (mg/l)",
       ccrption = "Red error bars: SD") +
  theme_classic() +
  theme(
     plot.title = element_text(margin = margin(b=10), color="black", face="bold", hjust = 0.5),
     axis.text.x = element_text(face="bold", angle = 45, hjust = 1))+
  scale_y_continuous(
# limits = c(0, upper_y_limit),
# breaks = seq(0, upper_y_limit, by = step_size) 
  limits = c(0, max(lp_crp_dose_result_filtered$labreads, na.rm = TRUE)+20)
)

liver_para_crp_full_labvlaues_for_500mg_dailydose                  
dir.create("plots/crp", showWarnings = FALSE)
svg("plots/crp/liver_para_crp_full_labvalues for 500mg daily dose.svg", height = 6, width = 8)
print(liver_para_crp_full_labvlaues_for_500mg_dailydose)
dev.off()
```


##########################################
## dose time series for 1000mg####
```{r}
lp_crp_dose_result_filtered <- lp_crp_dose_result %>%
  filter(!grepl("CRP_|CRP Day_Unknown", attribute)) %>% 
  filter(dailydose %in% c(1000))

dd_1000mg <- lp_crp_dose_result_filtered %>% 
  mutate(attribute = as.factor(attribute)) %>% 
  group_by(attribute) %>% 
  summarize(
    mean_labread = mean(labreads, na.rm = TRUE),
    sd_labread = sd(labreads, na.rm = TRUE),
    count= n())                                 ###NEW###
  
### for lineplot
dd_1000mg$attribute <- factor(dd_1000mg$attribute,levels = c("CRP Day1", "CRP Day2", "CRP Day3","CRP Day4","CRP Day5", "CRP Day6","CRP Day7","CRP Day8","CRP Day9","CRP Day10", "CRP Day11","CRP Day12","CRP Day13","CRP Day14","CRP Day15","CRP Day16","CRP Day17","CRP Day18","CRP Day19","CRP Day20","CRP Day21","CRP Day22","CRP Day23","CRP Day24","CRP Day25","CRP Day26","CRP Day27","CRP Day28","CRP Day29","CRP Day30","CRP Day31","CRP Day32","CRP Day33","CRP Day34","CRP Day35","CRP Day36","CRP Day37","CRP Day38","CRP Day39","CRP Day40","CRP Day41","CRP Day42","CRP Day43","CRP Day44","CRP Day45","CRP Day46","CRP Day47","CRP Day48","CRP Day49","CRP Day50","CRP Day51","CRP Day52","CRP Day53","CRP Day54","CRP Day55","CRP Day56","CRP Day57","CRP Day58","CRP Day59","CRP Day60","CRP Day61","CRP Day62","CRP Day63","CRP Day64","CRP Day65","CRP Day66","CRP Day67","CRP Day68","CRP Day69","CRP Day70","CRP Day71","CRP Day72","CRP Day73","CRP Day74","CRP Day75","CRP Day76","CRP Day77","CRP Day78","CRP Day79","CRP Day80","CRP Day81","CRP Day82","CRP Day83","CRP Day84","CRP Day85","CRP Day86","CRP Day87","CRP Day88","CRP Day89","CRP Day90","CRP Day91","CRP Day92","CRP Day93","CRP Day94","CRP Day95","CRP Day96","CRP Day97","CRP Day98","CRP Day99","CRP Day100"))

upper_y_est <- tryCatch(
  quantile(dd_1000mg$mean_labread + dd_1000mg$sd_labread, 0.95, na.rm = TRUE) * 1.05,
  error = function(e) NA_real_
)

if (!is.finite(upper_y_est)) {
  upper_y_limit <- 1000
} else {
  upper_y_limit <- ceiling(upper_y_est / 100) * 100
}
step_size <- case_when(
  upper_y_limit <= 10 ~ 1,
  upper_y_limit <= 100 ~ 10,
  upper_y_limit <= 500 ~ 50,
  upper_y_limit <= 1000 ~ 100,
  upper_y_limit <= 3000 ~ 250,
  upper_y_limit <= 5000 ~ 500,
  upper_y_limit <= 10000 ~ 1000,
  TRUE ~ 1000000)

liver_para_crp_full_labvlaues_for_1000mg_dailydose <- ggplot(dd_1000mg, aes(x = attribute, y = mean_labread, group = 1)) +
  geom_line() +
  geom_point() +
  geom_errorbar(aes(ymin = mean_labread, ymax = mean_labread + sd_labread), width = 0.2, color = "red") +
  
  geom_smooth(method = "loess", color = "lightgrey", size = 1, se = FALSE) +  # SEM error bars in red
  geom_text(aes(label = count), vjust = -1.5, size = 5) +  # Add counts as text labels    ####NEW####
  labs(title = "liver para_labvalues for 1000mg daily-dose",  ###NEW###
       x = "Day of measurement",             ###NEW###
       y = "crp (mg/l)",
       ccrption = "Red error bars: SD") +
  theme_classic() +
  theme(
     plot.title = element_text(margin = margin(b=10), color="black", face="bold", hjust = 0.5),
     axis.text.x = element_text(face="bold", angle = 45, hjust = 1))+
  scale_y_continuous(
# limits = c(0, upper_y_limit),
# breaks = seq(0, upper_y_limit, by = step_size)
  limits = c(0, max(lp_crp_dose_result_filtered$labreads, na.rm = TRUE)+20)
)

liver_para_crp_full_labvlaues_for_1000mg_dailydose                     
dir.create("plots/crp", showWarnings = FALSE)
svg("plots/crp/liver_para_crp_full_labvalues for 1000mg daily dose.svg", height = 6, width = 8)
print(liver_para_crp_full_labvlaues_for_1000mg_dailydose)
dev.off()
```

##########################################
## dose time series for 1500mg####
```{r}
lp_crp_dose_result_filtered <- lp_crp_dose_result %>%
  filter(!grepl("CRP_|CRP Day_Unknown", attribute)) %>%
  filter(dailydose %in% c(1500)) 
  
dd_1500mg <- lp_crp_dose_result_filtered %>% 
  mutate(attribute = as.factor(attribute)) %>% 
  group_by(attribute) %>% 
  summarize(
    mean_labread = mean(labreads, na.rm = TRUE),
    sd_labread = sd(labreads, na.rm = TRUE),
    count= n())                                 ###NEW###
  
### for lineplot
dd_1500mg$attribute <- factor(dd_1500mg$attribute,levels = c("CRP Day1", "CRP Day2", "CRP Day3","CRP Day4","CRP Day5", "CRP Day6","CRP Day7","CRP Day8","CRP Day9","CRP Day10", "CRP Day11","CRP Day12","CRP Day13","CRP Day14","CRP Day15","CRP Day16","CRP Day17","CRP Day18","CRP Day19","CRP Day20","CRP Day21","CRP Day22","CRP Day23","CRP Day24","CRP Day25","CRP Day26","CRP Day27","CRP Day28","CRP Day29","CRP Day30","CRP Day31","CRP Day32","CRP Day33","CRP Day34","CRP Day35","CRP Day36","CRP Day37","CRP Day38","CRP Day39","CRP Day40","CRP Day41","CRP Day42","CRP Day43","CRP Day44","CRP Day45","CRP Day46","CRP Day47","CRP Day48","CRP Day49","CRP Day50","CRP Day51","CRP Day52","CRP Day53","CRP Day54","CRP Day55","CRP Day56","CRP Day57","CRP Day58","CRP Day59","CRP Day60","CRP Day61","CRP Day62","CRP Day63","CRP Day64","CRP Day65","CRP Day66","CRP Day67","CRP Day68","CRP Day69","CRP Day70","CRP Day71","CRP Day72","CRP Day73","CRP Day74","CRP Day75","CRP Day76","CRP Day77","CRP Day78","CRP Day79","CRP Day80","CRP Day81","CRP Day82","CRP Day83","CRP Day84","CRP Day85","CRP Day86","CRP Day87","CRP Day88","CRP Day89","CRP Day90","CRP Day91","CRP Day92","CRP Day93","CRP Day94","CRP Day95","CRP Day96","CRP Day97","CRP Day98","CRP Day99","CRP Day100"))

upper_y_est <- tryCatch(
  quantile(dd_1500mg$mean_labread + dd_1500mg$sd_labread, 0.95, na.rm = TRUE) * 1.05,
  error = function(e) NA_real_
)
if (!is.finite(upper_y_est)) {
  upper_y_limit <- 1000
} else {
  upper_y_limit <- ceiling(upper_y_est / 100) * 100
}

step_size <- case_when(
  upper_y_limit <= 10 ~ 1,
  upper_y_limit <= 100 ~ 10,
  upper_y_limit <= 500 ~ 50,
  upper_y_limit <= 1000 ~ 100,
  upper_y_limit <= 3000 ~ 250,
  upper_y_limit <= 5000 ~ 500,
  upper_y_limit <= 10000 ~ 1000,
  TRUE ~ 1000000)

liver_para_crp_full_labvlaues_for_1500mg_dailydose <- ggplot(dd_1500mg, aes(x = attribute, y = mean_labread, group = 1)) +
  geom_line() +
  geom_point() +
  geom_errorbar(aes(ymin = mean_labread, ymax = mean_labread + sd_labread), width = 0.2, color = "red") +
  
  geom_smooth(method = "loess", color = "lightgrey", size = 1, se = FALSE) +  # SEM error bars in red
  geom_text(aes(label = count), vjust = -1.5, size = 5) +  # Add counts as text labels    ####NEW####
  labs(title = "liver para_labvalues for 1500mg daily-dose",  ###NEW###
       x = "Day of measurement",             ###NEW###
       y = "crp (mg/l)",
       ccrption = "Red error bars: SD") +
  theme_classic() +
  theme(
     plot.title = element_text(margin = margin(b=10), color="black", face="bold", hjust = 0.5),
     axis.text.x = element_text(face="bold", angle = 45, hjust = 1))+
  scale_y_continuous(
# limits = c(0, upper_y_limit),
# breaks = seq(0, upper_y_limit, by = step_size)
  limits = c(0, max(lp_crp_dose_result_filtered$labreads, na.rm = TRUE)+20)
)

liver_para_crp_full_labvlaues_for_1500mg_dailydose
dir.create("plots/crp", showWarnings = FALSE)
svg("plots/crp/liver_para_crp_full_labvalues for 1500mg daily dose.svg", height = 6, width = 8)
print(liver_para_crp_full_labvlaues_for_1500mg_dailydose)
dev.off()
```


##########################################
## dose time series for 2000mg####
```{r}
lp_crp_dose_result_filtered <- lp_crp_dose_result %>%
  filter(!grepl("CRP_|CRP Day_Unknown", attribute)) %>%   
  filter(dailydose %in% c(2000))   
  
dd_2000mg <- lp_crp_dose_result_filtered %>% 
    mutate(attribute = as.factor(attribute)) %>% 
  group_by(attribute) %>% 
  summarize(
    mean_labread = mean(labreads, na.rm = TRUE),
    sd_labread = sd(labreads, na.rm = TRUE),
    count= n())                                 ###NEW###
  
### for lineplot
dd_2000mg$attribute <- factor(dd_2000mg$attribute,levels = c("CRP Day1", "CRP Day2", "CRP Day3","CRP Day4","CRP Day5", "CRP Day6","CRP Day7","CRP Day8","CRP Day9","CRP Day10", "CRP Day11","CRP Day12","CRP Day13","CRP Day14","CRP Day15","CRP Day16","CRP Day17","CRP Day18","CRP Day19","CRP Day20","CRP Day21","CRP Day22","CRP Day23","CRP Day24","CRP Day25","CRP Day26","CRP Day27","CRP Day28","CRP Day29","CRP Day30","CRP Day31","CRP Day32","CRP Day33","CRP Day34","CRP Day35","CRP Day36","CRP Day37","CRP Day38","CRP Day39","CRP Day40","CRP Day41","CRP Day42","CRP Day43","CRP Day44","CRP Day45","CRP Day46","CRP Day47","CRP Day48","CRP Day49","CRP Day50","CRP Day51","CRP Day52","CRP Day53","CRP Day54","CRP Day55","CRP Day56","CRP Day57","CRP Day58","CRP Day59","CRP Day60","CRP Day61","CRP Day62","CRP Day63","CRP Day64","CRP Day65","CRP Day66","CRP Day67","CRP Day68","CRP Day69","CRP Day70","CRP Day71","CRP Day72","CRP Day73","CRP Day74","CRP Day75","CRP Day76","CRP Day77","CRP Day78","CRP Day79","CRP Day80","CRP Day81","CRP Day82","CRP Day83","CRP Day84","CRP Day85","CRP Day86","CRP Day87","CRP Day88","CRP Day89","CRP Day90","CRP Day91","CRP Day92","CRP Day93","CRP Day94","CRP Day95","CRP Day96","CRP Day97","CRP Day98","CRP Day99","CRP Day100"))

# Berechne sichere Obergrenze für Y-Achse
upper_y_est <- tryCatch(
  quantile(dd_2000mg$mean_labread + dd_2000mg$sd_labread, 0.95, na.rm = TRUE) * 1.05,
  error = function(e) NA_real_
)

if (!is.finite(upper_y_est)) {
  upper_y_limit <- 1000
} else {
  upper_y_limit <- ceiling(upper_y_est / 100) * 100
}

step_size <- case_when(
  upper_y_limit <= 10 ~ 1,
  upper_y_limit <= 100 ~ 10,
  upper_y_limit <= 500 ~ 50,
  upper_y_limit <= 1000 ~ 100,
  upper_y_limit <= 3000 ~ 250,
  upper_y_limit <= 5000 ~ 500,
  upper_y_limit <= 10000 ~ 1000,
  TRUE ~ 1000000)

liver_para_crp_full_labvlaues_for_2000mg_dailydose <- ggplot(dd_2000mg, aes(x = attribute, y = mean_labread, group = 1)) +
  geom_line() +
  geom_point() +
  geom_errorbar(aes(ymin = mean_labread, ymax = mean_labread + sd_labread), width = 0.2, color = "red") +
  
  geom_smooth(method = "loess", color = "lightgrey", size = 1, se = FALSE) +  # SEM error bars in red
  geom_text(aes(label = count), vjust = -1.5, size = 5) +  # Add counts as text labels    ####NEW####
  labs(title = "liver para_labvalues for 2000mg daily-dose",  ###NEW###
       x = "Day of measurement",             ###NEW###
       y = "crp (mg/l)",
       ccrption = "Red error bars: SD") +
  theme_classic() +
  theme(
     plot.title = element_text(margin = margin(b=10), color="black", face="bold", hjust = 0.5),
     axis.text.x = element_text(face="bold", angle = 45, hjust = 1))+
  scale_y_continuous(
# limits = c(0, upper_y_limit),
# breaks = seq(0, upper_y_limit, by = step_size)
  limits = c(0, max(lp_crp_dose_result_filtered$labreads, na.rm = TRUE)+20)
)

liver_para_crp_full_labvlaues_for_2000mg_dailydose
dir.create("plots/crp", showWarnings = FALSE)
svg("plots/crp/liver_para_crp_full_labvalues for 2000mg daily dose.svg", height = 6, width = 8)
print(liver_para_crp_full_labvlaues_for_2000mg_dailydose)
dev.off()
```



##########################################
## dose time series for 3000mg####
```{r}
lp_crp_dose_result_filtered <- lp_crp_dose_result %>%
  filter(!grepl("CRP_|CRP Day_Unknown", attribute)) %>%   
  filter(dailydose %in% c(3000))
  
dd_3000mg <- lp_crp_dose_result_filtered %>% 
  mutate(attribute = as.factor(attribute)) %>% 
  group_by(attribute) %>% 
  summarize(
    mean_labread = mean(labreads, na.rm = TRUE),
    sd_labread = sd(labreads, na.rm = TRUE),
    count= n())                                 ###NEW###
  
### for lineplot
dd_3000mg$attribute <- factor(dd_3000mg$attribute,levels = c("CRP Day1", "CRP Day2", "CRP Day3","CRP Day4","CRP Day5", "CRP Day6","CRP Day7","CRP Day8","CRP Day9","CRP Day10", "CRP Day11","CRP Day12","CRP Day13","CRP Day14","CRP Day15","CRP Day16","CRP Day17","CRP Day18","CRP Day19","CRP Day20","CRP Day21","CRP Day22","CRP Day23","CRP Day24","CRP Day25","CRP Day26","CRP Day27","CRP Day28","CRP Day29","CRP Day30","CRP Day31","CRP Day32","CRP Day33","CRP Day34","CRP Day35","CRP Day36","CRP Day37","CRP Day38","CRP Day39","CRP Day40","CRP Day41","CRP Day42","CRP Day43","CRP Day44","CRP Day45","CRP Day46","CRP Day47","CRP Day48","CRP Day49","CRP Day50","CRP Day51","CRP Day52","CRP Day53","CRP Day54","CRP Day55","CRP Day56","CRP Day57","CRP Day58","CRP Day59","CRP Day60","CRP Day61","CRP Day62","CRP Day63","CRP Day64","CRP Day65","CRP Day66","CRP Day67","CRP Day68","CRP Day69","CRP Day70","CRP Day71","CRP Day72","CRP Day73","CRP Day74","CRP Day75","CRP Day76","CRP Day77","CRP Day78","CRP Day79","CRP Day80","CRP Day81","CRP Day82","CRP Day83","CRP Day84","CRP Day85","CRP Day86","CRP Day87","CRP Day88","CRP Day89","CRP Day90","CRP Day91","CRP Day92","CRP Day93","CRP Day94","CRP Day95","CRP Day96","CRP Day97","CRP Day98","CRP Day99","CRP Day100"))

# Berechne sichere Obergrenze für Y-Achse
upper_y_est <- tryCatch(
  quantile(dd_3000mg$mean_labread + dd_3000mg$sd_labread, 0.95, na.rm = TRUE) * 1.05,
  error = function(e) NA_real_
)

if (!is.finite(upper_y_est)) {
  upper_y_limit <- 1000
} else {
  upper_y_limit <- ceiling(upper_y_est / 100) * 100
}

step_size <- case_when(
  upper_y_limit <= 10 ~ 1,
  upper_y_limit <= 100 ~ 10,
  upper_y_limit <= 500 ~ 50,
  upper_y_limit <= 1000 ~ 100,
  upper_y_limit <= 3000 ~ 250,
  upper_y_limit <= 5000 ~ 500,
  upper_y_limit <= 10000 ~ 1000,
  TRUE ~ 1000000)


liver_para_crp_full_labvlaues_for_3000mg_dailydose <- ggplot(dd_3000mg, aes(x = attribute, y = mean_labread, group = 1)) +
  geom_line() +
  geom_point() +
  geom_errorbar(aes(ymin = mean_labread, ymax = mean_labread + sd_labread), width = 0.2, color = "red") +
  
  geom_smooth(method = "loess", color = "lightgrey", size = 1, se = FALSE) +  # SEM error bars in red
  geom_text(aes(label = count), vjust = -1.5, size = 5) +  # Add counts as text labels    ####NEW####
  labs(title = "liver para_labvalues for 3000mg daily-dose",  ###NEW###
       x = "Day of measurement",             ###NEW###
       y = "crp (mg/l)",
       ccrption = "Red error bars: SD") +
  theme_classic() +
  theme(
     plot.title = element_text(margin = margin(b=10), color="black", face="bold", hjust = 0.5),
     axis.text.x = element_text(face="bold", angle = 45, hjust = 1))+
  scale_y_continuous(
# limits = c(0, upper_y_limit),
# breaks = seq(0, upper_y_limit, by = step_size)
  limits = c(0, max(lp_crp_dose_result_filtered$labreads, na.rm = TRUE)+20)
 )
            
liver_para_crp_full_labvlaues_for_3000mg_dailydose
dir.create("plots/crp", showWarnings = FALSE)
svg("plots/crp/liver_para_crp_full_labvalues for 3000mg daily dose.svg", height = 6, width = 8)
print(liver_para_crp_full_labvlaues_for_3000mg_dailydose)
dev.off()
```


##########################################
## dose time series for 4000mg####
```{r}
lp_crp_dose_result_filtered <- lp_crp_dose_result %>%
  filter(!grepl("CRP_|CRP Day_Unknown", attribute)) %>%   
  filter(dailydose %in% c(4000))
  
dd_4000mg <- lp_crp_dose_result_filtered %>% 
  mutate(attribute = as.factor(attribute)) %>% 
  group_by(attribute) %>% 
  summarize(
    mean_labread = mean(labreads, na.rm = TRUE),
    sd_labread = sd(labreads, na.rm = TRUE),
    count= n())                                 ###NEW###
  
### for lineplot
dd_4000mg$attribute <- factor(dd_4000mg$attribute,levels = c("CRP Day1", "CRP Day2", "CRP Day3","CRP Day4","CRP Day5", "CRP Day6","CRP Day7","CRP Day8","CRP Day9","CRP Day10", "CRP Day11","CRP Day12","CRP Day13","CRP Day14","CRP Day15","CRP Day16","CRP Day17","CRP Day18","CRP Day19","CRP Day20","CRP Day21","CRP Day22","CRP Day23","CRP Day24","CRP Day25","CRP Day26","CRP Day27","CRP Day28","CRP Day29","CRP Day30","CRP Day31","CRP Day32","CRP Day33","CRP Day34","CRP Day35","CRP Day36","CRP Day37","CRP Day38","CRP Day39","CRP Day40","CRP Day41","CRP Day42","CRP Day43","CRP Day44","CRP Day45","CRP Day46","CRP Day47","CRP Day48","CRP Day49","CRP Day50","CRP Day51","CRP Day52","CRP Day53","CRP Day54","CRP Day55","CRP Day56","CRP Day57","CRP Day58","CRP Day59","CRP Day60","CRP Day61","CRP Day62","CRP Day63","CRP Day64","CRP Day65","CRP Day66","CRP Day67","CRP Day68","CRP Day69","CRP Day70","CRP Day71","CRP Day72","CRP Day73","CRP Day74","CRP Day75","CRP Day76","CRP Day77","CRP Day78","CRP Day79","CRP Day80","CRP Day81","CRP Day82","CRP Day83","CRP Day84","CRP Day85","CRP Day86","CRP Day87","CRP Day88","CRP Day89","CRP Day90","CRP Day91","CRP Day92","CRP Day93","CRP Day94","CRP Day95","CRP Day96","CRP Day97","CRP Day98","CRP Day99","CRP Day100"))

# Berechne sichere Obergrenze für Y-Achse
upper_y_est <- tryCatch(
  quantile(dd_4000mg$mean_labread + dd_4000mg$sd_labread, 0.95, na.rm = TRUE) * 1.05,
  error = function(e) NA_real_
)

if (!is.finite(upper_y_est)) {
  upper_y_limit <- 1000
} else {
  upper_y_limit <- ceiling(upper_y_est / 100) * 100
}

step_size <- case_when(
  upper_y_limit <= 10 ~ 1,
  upper_y_limit <= 100 ~ 10,
  upper_y_limit <= 500 ~ 50,
  upper_y_limit <= 1000 ~ 100,
  upper_y_limit <= 3000 ~ 250,
  upper_y_limit <= 5000 ~ 500,
  upper_y_limit <= 10000 ~ 1000,
  TRUE ~ 1000000)


liver_para_crp_full_labvlaues_for_4000mg_dailydose <- ggplot(dd_4000mg, aes(x = attribute, y = mean_labread, group = 1)) +
  geom_line() +
  geom_point() +
  geom_errorbar(aes(ymin = mean_labread, ymax = mean_labread + sd_labread), width = 0.2, color = "red") +
  
  geom_smooth(method = "loess", color = "lightgrey", size = 1, se = FALSE) +  # SEM error bars in red
  geom_text(aes(label = count), vjust = -1.5, size = 5) +  # Add counts as text labels    ####NEW####
  labs(title = "liver para_labvalues for 4000mg daily-dose",  ###NEW###
       x = "Day of measurement",             ###NEW###
       y = "crp (mg/l)",
       ccrption = "Red error bars: SD") +
  theme_classic() +
  theme(
     plot.title = element_text(margin = margin(b=10), color="black", face="bold", hjust = 0.5),
     axis.text.x = element_text(face="bold", angle = 45, hjust = 1))+
  scale_y_continuous(
# limits = c(0, upper_y_limit),
# breaks = seq(0, upper_y_limit, by = step_size)
  limits = c(0, max(lp_crp_dose_result_filtered$labreads, na.rm = TRUE)+20)
 )
            
liver_para_crp_full_labvlaues_for_4000mg_dailydose
dir.create("plots/crp", showWarnings = FALSE)
svg("plots/crp/liver_para_crp_full_labvalues for 4000mg daily dose.svg", height = 6, width = 8)
print(liver_para_crp_full_labvlaues_for_4000mg_dailydose)
dev.off()
```


###################cumulative dose = CD #######


```{r}
lp_crp_cd <- crp_dosedata %>%
  filter(Kathegorie == "Cummulative Dosis" & Treatment.y == "Paracetamol" & Treatment.x == "Leber_Para") %>%
  filter(!grepl("_From Start|_From start|DBS", attribute)) %>% 
  filter(Parameter != 0)
lp_crp_cd
```

```{r}
lp_crp_cd_dosegroups <- lp_crp_cd %>%
  mutate(Dose_Group = cut(Parameter,
                          breaks = c(500,2000,4000,8000,20000,80000,Inf),
                          labels = c("0.5g to 2g","2g to 4g","4g to 8g","8g to 20g", "20g to 80g", "80g < Higher"),
                          right = FALSE)) # right = FALSE to make intervals inclusive of lower bound and exclusive of upper bound
```

```{r}
lp_crp_cd_dosegroups %>% 
  group_by(Dose_Group) %>% 
  normality(labreads)
```


```{r}
n_patients <- lp_crp_cd_dosegroups %>%
  distinct(`Edited_BfArM Nummer2`, Dose_Group) %>%  # nur einzigartige Patienten
  count(Dose_Group, name = "n") %>%
  mutate(label = paste0("N = ", n))

# Schritt 2: ggbetweenstats-Plot erstellen
plot_without_count <- ggbetweenstats(
  data = lp_crp_cd_dosegroups,
  x = "Dose_Group",
  y = "labreads",
  type = "np",  # non-parametrisch
  title = "liver para_violin plot for cumulative doses",
  xlab = "Cumulative dose (mg)",
  ylab = "crp (mg/l)",
  messages = FALSE)

# Schritt 3: N-Werte oberhalb der Violinenplots einfügen
liver_para_crp_full_violin_plot_for_cumulative_doses <- plot_without_count+ 
  geom_text(
    data = n_patients,
    aes(x = Dose_Group, 
        y = max(lp_crp_cd_dosegroups$labreads, na.rm = TRUE) * 1.05,  # Position leicht oberhalb
        label = label),
    inherit.aes = FALSE,
    size = 4
  )

dir.create("plots/crp", showWarnings = FALSE)
svg("plots/crp/liver para_crp_full_violin plot for cumulative doses.svg", height = 6, width = 8)
print(liver_para_crp_full_violin_plot_for_cumulative_doses)
dev.off()
```

```{r}
lp_crp_cd_dosegroups %>% 
  group_by(Dose_Group) %>% 
  normality(labreads)

lp_crp_cd_dosegroups %>% 
  leveneTest(labreads ~ Dose_Group, data = .)
```


```{}
# Welch-ANOVA durchführen
welch_result <- oneway.test(labreads ~ Dose_Group, data = lp_crp_cd_dosegroups, var.equal = FALSE)

# Violinplot mit ggbetweenstats: type = "parametric" (führt Welch-ANOVA durch)
plot_mean_violin <- ggbetweenstats(
  data = lp_crp_cd_dosegroups,
  x = Dose_Group,
  y = labreads,
  type = "parametric",         # Wichtig: führt Welch-ANOVA durch
  mean.ci = TRUE,              # zeigt Mittelwert mit Konfidenzintervall
  title = "liver para_violin plot for cumulative dosis with Welch ANOVA",
  xlab = "Cumulative dose (mg)",
  ylab = "crp (mg/l)",
  messages = FALSE
)
liver_para_crp_full_violin_plot_for_cumulative_doses_with_welch_anova <- plot_mean_violin+ 
  geom_text(
    data = n_patients,
    aes(x = Dose_Group, 
        y = max(lp_crp_cd_dosegroups$labreads, na.rm = TRUE) * 1.05,  # Position leicht oberhalb
        label = label),
    inherit.aes = FALSE,
    size = 4
  )
liver_para_crp_full_violin_plot_for_cumulative_doses_with_welch_anova

dir.create("plots/crp", showWarnings = FALSE)
svg("plots/crp/liver para_crp_full_violin plot for cumulative doses with welch anova.svg", height = 6, width = 8)
print(liver_para_crp_full_violin_plot_for_cumulative_doses_with_welch_anova)
dev.off()

```


```{r}
# Anzahl eindeutiger Patienten & ymax pro Dosisgruppe berechnen
lp_crp_cd_dosegroups_count <- lp_crp_cd_dosegroups %>% 
  group_by(Dose_Group) %>%
  summarize(
    n_patients = n_distinct(`Edited_BfArM Nummer2`),  # eindeutige Patientenzahl
    ymax = max(labreads, na.rm = TRUE),
    .groups = "drop")

# Boxplot mit Patientenzahl (nicht Messwertanzahl)
liver_para_crp_full_boxplot_for_cumulative_dose_groups <- lp_crp_cd_dosegroups %>% 
  mutate(Dose_Group = as.factor(Dose_Group)) %>% 
  ggplot(aes(x = Dose_Group, y = labreads)) +
  geom_boxplot() +
  geom_jitter(color = "red", width = 0.2, height = 0) +
  geom_text(data = lp_crp_cd_dosegroups_count, 
            aes(x = Dose_Group, 
                y = ymax, 
                label = paste0("n=", n_patients)),  # geänderte Beschriftung
            color = "blue", 
            vjust = -0.5) +
  labs(title = "liver_para boxplot for cumulative dose groups",
       x = "Dose Group",
       y = "crp (mg/l)") +
  theme_classic() +
  theme(
    plot.title = element_text(margin = margin(b = 10), color = "black", face = "bold", hjust = 0.5),
    axis.text.x = element_text(face = "bold", angle = 45, hjust = 1)
  ) +
  scale_y_continuous(limits = c(0, max(lp_crp_cd_dosegroups$labreads, na.rm = TRUE)))

dir.create("plots/crp", showWarnings = FALSE)
svg("plots/crp/liver para_crp_full_boxplot for cumulative dose groups.svg", height = 6, width = 8)
print(liver_para_crp_full_boxplot_for_cumulative_dose_groups)
dev.off()
```


##########################################
## dose time series for 0.5g to 2g####

```{r}
lp_crp_dose_result_filtered <- lp_crp_cd_dosegroups %>%
  filter(!grepl("CRP_|CRP Day_Unknown", attribute)) %>% 
  filter(Dose_Group %in% c("0.5g to 2g")) 

cd_0.5to2g <- lp_crp_dose_result_filtered %>% 
  mutate(attribute = as.factor(attribute)) %>% 
  group_by(attribute) %>% 
  summarize(
    mean_labread = mean(labreads, na.rm = TRUE),
    sd_labread = sd(labreads, na.rm = TRUE),
    count= n())                                 ###NEW###
  
### for lineplot
cd_0.5to2g$attribute <- factor(cd_0.5to2g$attribute,levels = c("CRP Day1", "CRP Day2", "CRP Day3","CRP Day4","CRP Day5", "CRP Day6","CRP Day7","CRP Day8","CRP Day9","CRP Day10", "CRP Day11","CRP Day12","CRP Day13","CRP Day14","CRP Day15","CRP Day16","CRP Day17","CRP Day18","CRP Day19","CRP Day20","CRP Day21","CRP Day22","CRP Day23","CRP Day24","CRP Day25","CRP Day26","CRP Day27","CRP Day28","CRP Day29","CRP Day30","CRP Day31","CRP Day32","CRP Day33","CRP Day34","CRP Day35","CRP Day36","CRP Day37","CRP Day38","CRP Day39","CRP Day40","CRP Day41","CRP Day42","CRP Day43","CRP Day44","CRP Day45","CRP Day46","CRP Day47","CRP Day48","CRP Day49","CRP Day50","CRP Day51","CRP Day52","CRP Day53","CRP Day54","CRP Day55","CRP Day56","CRP Day57","CRP Day58","CRP Day59","CRP Day60","CRP Day61","CRP Day62","CRP Day63","CRP Day64","CRP Day65","CRP Day66","CRP Day67","CRP Day68","CRP Day69","CRP Day70","CRP Day71","CRP Day72","CRP Day73","CRP Day74","CRP Day75","CRP Day76","CRP Day77","CRP Day78","CRP Day79","CRP Day80","CRP Day81","CRP Day82","CRP Day83","CRP Day84","CRP Day85","CRP Day86","CRP Day87","CRP Day88","CRP Day89","CRP Day90","CRP Day91","CRP Day92","CRP Day93","CRP Day94","CRP Day95","CRP Day96","CRP Day97","CRP Day98","CRP Day99","CRP Day100"))

upper_y_limit <- quantile(cd_0.5to2g$mean_labread + cd_0.5to2g$sd_labread, 0.95, na.rm = TRUE) * 1.05
upper_y_limit <- ceiling(upper_y_limit / 100) * 100
step_size <- case_when(
  upper_y_limit <= 10 ~ 1,
  upper_y_limit <= 100 ~ 10,
  upper_y_limit <= 500 ~ 50,
  upper_y_limit <= 1000 ~ 100,
  upper_y_limit <= 3000 ~ 250,
  upper_y_limit <= 5000 ~ 500,
  upper_y_limit <= 10000 ~ 1000,
  TRUE ~ 1000000)

liver_para_crp_full_labvlaues_for_0.5to2g_cumulativedose <- ggplot(cd_0.5to2g, aes(x = attribute, y = mean_labread, group = 1)) +
  geom_line() +
  geom_point() +
  geom_errorbar(aes(ymin = mean_labread, ymax = mean_labread + sd_labread), width = 0.2, color = "red") +
  geom_smooth(method = "loess", color = "lightgrey", size = 1, se = FALSE) +  # SEM error bars in red
  geom_text(aes(label = count), vjust = -1.5, size = 5) +  # Add counts as text labels    ####NEW####
  labs(title = "liver para_labvalues for 0.5g to 2g cumulative dose",  ###NEW###
       x = "Day of measurement",             ###NEW###
       y = "crp (mg/l)",
       ccrption = "Red error bars: SD") +
  theme_classic() +
  theme(
     plot.title = element_text(margin = margin(b=10), color="black", face="bold", hjust = 0.5),
     axis.text.x = element_text(face="bold", angle = 45, hjust = 1))+
  scale_y_continuous(
# limits = c(0, upper_y_limit),
# breaks = seq(0, upper_y_limit, by = step_size)
  limits = c(0, max(lp_crp_dose_result_filtered$labreads, na.rm = TRUE)+20)
)

liver_para_crp_full_labvlaues_for_0.5to2g_cumulativedose
dir.create("plots/crp", showWarnings = FALSE)
svg("plots/crp/liver_para_crp_full_labvalues for 0.5g to 2g cumulative dose.svg", height = 6, width = 8)
print(liver_para_crp_full_labvlaues_for_0.5to2g_cumulativedose)
dev.off()
```


##########################################
## dose time series for 2g to 4g####

```{r}
lp_crp_dose_result_filtered <- lp_crp_cd_dosegroups %>%
  filter(!grepl("CRP_|CRP Day_Unknown", attribute)) %>% 
  filter(Dose_Group %in% c("2g to 4g")) 

cd_2to4g <- lp_crp_dose_result_filtered %>% 
  mutate(attribute = as.factor(attribute)) %>% 
  group_by(attribute) %>% 
  summarize(
    mean_labread = mean(labreads, na.rm = TRUE),
    sd_labread = sd(labreads, na.rm = TRUE),
    count= n())                                 ###NEW###
  
### for lineplot
cd_2to4g$attribute <- factor(cd_2to4g$attribute,levels = c("CRP Day1", "CRP Day2", "CRP Day3","CRP Day4","CRP Day5", "CRP Day6","CRP Day7","CRP Day8","CRP Day9","CRP Day10", "CRP Day11","CRP Day12","CRP Day13","CRP Day14","CRP Day15","CRP Day16","CRP Day17","CRP Day18","CRP Day19","CRP Day20","CRP Day21","CRP Day22","CRP Day23","CRP Day24","CRP Day25","CRP Day26","CRP Day27","CRP Day28","CRP Day29","CRP Day30","CRP Day31","CRP Day32","CRP Day33","CRP Day34","CRP Day35","CRP Day36","CRP Day37","CRP Day38","CRP Day39","CRP Day40","CRP Day41","CRP Day42","CRP Day43","CRP Day44","CRP Day45","CRP Day46","CRP Day47","CRP Day48","CRP Day49","CRP Day50","CRP Day51","CRP Day52","CRP Day53","CRP Day54","CRP Day55","CRP Day56","CRP Day57","CRP Day58","CRP Day59","CRP Day60","CRP Day61","CRP Day62","CRP Day63","CRP Day64","CRP Day65","CRP Day66","CRP Day67","CRP Day68","CRP Day69","CRP Day70","CRP Day71","CRP Day72","CRP Day73","CRP Day74","CRP Day75","CRP Day76","CRP Day77","CRP Day78","CRP Day79","CRP Day80","CRP Day81","CRP Day82","CRP Day83","CRP Day84","CRP Day85","CRP Day86","CRP Day87","CRP Day88","CRP Day89","CRP Day90","CRP Day91","CRP Day92","CRP Day93","CRP Day94","CRP Day95","CRP Day96","CRP Day97","CRP Day98","CRP Day99","CRP Day100"))

upper_y_est <- tryCatch(
  quantile(cd_2to4g$mean_labread + cd_2to4g$sd_labread, 0.95, na.rm = TRUE) * 1.05,
  error = function(e) NA_real_
)

if (!is.finite(upper_y_est)) {
  upper_y_limit <- 1000
} else {
  upper_y_limit <- ceiling(upper_y_est / 100) * 100
}

step_size <- case_when(
  upper_y_limit <= 10 ~ 1,
  upper_y_limit <= 100 ~ 10,
  upper_y_limit <= 500 ~ 50,
  upper_y_limit <= 1000 ~ 100,
  upper_y_limit <= 3000 ~ 250,
  upper_y_limit <= 5000 ~ 500,
  upper_y_limit <= 10000 ~ 1000,
  TRUE ~ 1000000)

liver_para_crp_full_labvlaues_for_2to4g_cumulativedose <- ggplot(cd_2to4g, aes(x = attribute, y = mean_labread, group = 1)) +
  geom_line() +
  geom_point() +
  geom_errorbar(aes(ymin = mean_labread, ymax = mean_labread + sd_labread), width = 0.2, color = "red") +
  geom_smooth(method = "loess", color = "lightgrey", size = 1, se = FALSE) +  # SEM error bars in red
  geom_text(aes(label = count), vjust = -1.5, size = 5) +  # Add counts as text labels    ####NEW####
  labs(title = "liver para_labvalues for 2g to 4g cumulative dose",  ###NEW###
       x = "Day of measurement",             ###NEW###
       y = "crp (mg/l)",
       ccrption = "Red error bars: SD") +
  theme_classic() +
  theme(
     plot.title = element_text(margin = margin(b=10), color="black", face="bold", hjust = 0.5),
     axis.text.x = element_text(face="bold", angle = 45, hjust = 1))+
  scale_y_continuous(
# limits = c(0, upper_y_limit),
# breaks = seq(0, upper_y_limit, by = step_size)
  limits = c(0, max(lp_crp_dose_result_filtered$labreads, na.rm = TRUE)+20)
)

liver_para_crp_full_labvlaues_for_2to4g_cumulativedose
dir.create("plots/crp", showWarnings = FALSE)
svg("plots/crp/liver_para_crp_full_labvalues for 2g to 4g cumulative dose.svg", height = 6, width = 8)
print(liver_para_crp_full_labvlaues_for_2to4g_cumulativedose)
dev.off()
```


##########################################
## dose time series for 4g to 8g####

```{r}
lp_crp_dose_result_filtered <- lp_crp_cd_dosegroups %>%
  filter(!grepl("CRP_|CRP Day_Unknown", attribute)) 

cd_4to8g <- lp_crp_dose_result_filtered %>% 
  filter(Dose_Group %in% c("4g to 8g")) %>%     ####NEW####
  mutate(attribute = as.factor(attribute)) %>% 
  group_by(attribute) %>% 
  summarize(
    mean_labread = mean(labreads, na.rm = TRUE),
    sd_labread = sd(labreads, na.rm = TRUE),
    count= n())                                 ###NEW###
  
### for lineplot
cd_4to8g$attribute <- factor(cd_4to8g$attribute,levels = c("CRP Day1", "CRP Day2", "CRP Day3","CRP Day4","CRP Day5", "CRP Day6","CRP Day7","CRP Day8","CRP Day9","CRP Day10", "CRP Day11","CRP Day12","CRP Day13","CRP Day14","CRP Day15","CRP Day16","CRP Day17","CRP Day18","CRP Day19","CRP Day20","CRP Day21","CRP Day22","CRP Day23","CRP Day24","CRP Day25","CRP Day26","CRP Day27","CRP Day28","CRP Day29","CRP Day30","CRP Day31","CRP Day32","CRP Day33","CRP Day34","CRP Day35","CRP Day36","CRP Day37","CRP Day38","CRP Day39","CRP Day40","CRP Day41","CRP Day42","CRP Day43","CRP Day44","CRP Day45","CRP Day46","CRP Day47","CRP Day48","CRP Day49","CRP Day50","CRP Day51","CRP Day52","CRP Day53","CRP Day54","CRP Day55","CRP Day56","CRP Day57","CRP Day58","CRP Day59","CRP Day60","CRP Day61","CRP Day62","CRP Day63","CRP Day64","CRP Day65","CRP Day66","CRP Day67","CRP Day68","CRP Day69","CRP Day70","CRP Day71","CRP Day72","CRP Day73","CRP Day74","CRP Day75","CRP Day76","CRP Day77","CRP Day78","CRP Day79","CRP Day80","CRP Day81","CRP Day82","CRP Day83","CRP Day84","CRP Day85","CRP Day86","CRP Day87","CRP Day88","CRP Day89","CRP Day90","CRP Day91","CRP Day92","CRP Day93","CRP Day94","CRP Day95","CRP Day96","CRP Day97","CRP Day98","CRP Day99","CRP Day100"))

upper_y_est <- tryCatch(
  quantile(cd_4to8g$mean_labread + cd_4to8g$sd_labread, 0.95, na.rm = TRUE) * 1.05,
  error = function(e) NA_real_
)

if (!is.finite(upper_y_est)) {
  upper_y_limit <- 1000
} else {
  upper_y_limit <- ceiling(upper_y_est / 100) * 100
}

step_size <- case_when(
  upper_y_limit <= 10 ~ 1,
  upper_y_limit <= 100 ~ 10,
  upper_y_limit <= 500 ~ 50,
  upper_y_limit <= 1000 ~ 100,
  upper_y_limit <= 3000 ~ 250,
  upper_y_limit <= 5000 ~ 500,
  upper_y_limit <= 10000 ~ 1000,
  TRUE ~ 1000000)

liver_para_crp_full_labvlaues_for_4to8g_cumulativedose <- ggplot(cd_4to8g, aes(x = attribute, y = mean_labread, group = 1)) +
  geom_line() +
  geom_point() +
  geom_errorbar(aes(ymin = mean_labread, ymax = mean_labread + sd_labread), width = 0.2, color = "red") +
  geom_smooth(method = "loess", color = "lightgrey", size = 1, se = FALSE) +  # SEM error bars in red
  geom_text(aes(label = count), vjust = -1.5, size = 5) +  # Add counts as text labels    ####NEW####
  labs(title = "liver para_labvalues for 4g to 8g cumulative dose",  ###NEW###
       x = "Day of measurement",             ###NEW###
       y = "crp (mg/l)",
       ccrption = "Red error bars: SD") +
  theme_classic() +
  theme(
     plot.title = element_text(margin = margin(b=10), color="black", face="bold", hjust = 0.5),
     axis.text.x = element_text(face="bold", angle = 45, hjust = 1))+
  scale_y_continuous(
# limits = c(0, upper_y_limit),
# breaks = seq(0, upper_y_limit, by = step_size)
  limits = c(0, max(lp_crp_dose_result_filtered$labreads, na.rm = TRUE)+20)
)

liver_para_crp_full_labvlaues_for_4to8g_cumulativedose
dir.create("plots/crp", showWarnings = FALSE)
svg("plots/crp/liver_para_crp_full_labvalues for 4g to 8g cumulative dose.svg", height = 6, width = 8)
print(liver_para_crp_full_labvlaues_for_4to8g_cumulativedose)
dev.off()
```


##########################################
## dose time series for 8g to 20g####

```{r}
lp_crp_dose_result_filtered <- lp_crp_cd_dosegroups %>%
  filter(!grepl("CRP_|CRP Day_Unknown", attribute)) %>%
  filter(Dose_Group %in% c("8g to 20g"))      

cd_8to20g <- lp_crp_dose_result_filtered %>% 
  mutate(attribute = as.factor(attribute)) %>% 
  group_by(attribute) %>% 
  summarize(
    mean_labread = mean(labreads, na.rm = TRUE),
    sd_labread = sd(labreads, na.rm = TRUE),
    count= n())                                 ###NEW###
  
### for lineplot
cd_8to20g$attribute <- factor(cd_8to20g$attribute,levels = c("CRP Day1", "CRP Day2", "CRP Day3","CRP Day4","CRP Day5", "CRP Day6","CRP Day7","CRP Day8","CRP Day9","CRP Day10", "CRP Day11","CRP Day12","CRP Day13","CRP Day14","CRP Day15","CRP Day16","CRP Day17","CRP Day18","CRP Day19","CRP Day20","CRP Day21","CRP Day22","CRP Day23","CRP Day24","CRP Day25","CRP Day26","CRP Day27","CRP Day28","CRP Day29","CRP Day30","CRP Day31","CRP Day32","CRP Day33","CRP Day34","CRP Day35","CRP Day36","CRP Day37","CRP Day38","CRP Day39","CRP Day40","CRP Day41","CRP Day42","CRP Day43","CRP Day44","CRP Day45","CRP Day46","CRP Day47","CRP Day48","CRP Day49","CRP Day50","CRP Day51","CRP Day52","CRP Day53","CRP Day54","CRP Day55","CRP Day56","CRP Day57","CRP Day58","CRP Day59","CRP Day60","CRP Day61","CRP Day62","CRP Day63","CRP Day64","CRP Day65","CRP Day66","CRP Day67","CRP Day68","CRP Day69","CRP Day70","CRP Day71","CRP Day72","CRP Day73","CRP Day74","CRP Day75","CRP Day76","CRP Day77","CRP Day78","CRP Day79","CRP Day80","CRP Day81","CRP Day82","CRP Day83","CRP Day84","CRP Day85","CRP Day86","CRP Day87","CRP Day88","CRP Day89","CRP Day90","CRP Day91","CRP Day92","CRP Day93","CRP Day94","CRP Day95","CRP Day96","CRP Day97","CRP Day98","CRP Day99","CRP Day100"))

upper_y_est <- tryCatch(
  quantile(cd_8to20g$mean_labread + cd_8to20g$sd_labread, 0.95, na.rm = TRUE) * 1.05,
  error = function(e) NA_real_
)

if (!is.finite(upper_y_est)) {
  upper_y_limit <- 1000
} else {
  upper_y_limit <- ceiling(upper_y_est / 100) * 100
}

step_size <- case_when(
  upper_y_limit <= 10 ~ 1,
  upper_y_limit <= 100 ~ 10,
  upper_y_limit <= 500 ~ 50,
  upper_y_limit <= 1000 ~ 100,
  upper_y_limit <= 3000 ~ 250,
  upper_y_limit <= 5000 ~ 500,
  upper_y_limit <= 10000 ~ 1000,
  TRUE ~ 1000000)

liver_para_crp_full_labvlaues_for_8to20g_cumulativedose <- ggplot(cd_8to20g, aes(x = attribute, y = mean_labread, group = 1)) +
  geom_line() +
  geom_point() +
  geom_errorbar(aes(ymin = mean_labread, ymax = mean_labread + sd_labread), width = 0.2, color = "red") +
  geom_smooth(method = "loess", color = "lightgrey", size = 1, se = FALSE) +  # SEM error bars in red
  geom_text(aes(label = count), vjust = -1.5, size = 5) +  # Add counts as text labels    ####NEW####
  labs(title = "liver para_labvalues for 8g to 20g cumulative dose",  ###NEW###
       x = "Day of measurement",             ###NEW###
       y = "crp (mg/l)",
       ccrption = "Red error bars: SD") +
  theme_classic() +
  theme(
     plot.title = element_text(margin = margin(b=10), color="black", face="bold", hjust = 0.5),
     axis.text.x = element_text(face="bold", angle = 45, hjust = 1))+
  scale_y_continuous(
# limits = c(0, upper_y_limit),
# breaks = seq(0, upper_y_limit, by = step_size)
  limits = c(0, max(lp_crp_dose_result_filtered$labreads, na.rm = TRUE)+20)
)

liver_para_crp_full_labvlaues_for_8to20g_cumulativedose
dir.create("plots/crp", showWarnings = FALSE)
svg("plots/crp/liver_para_crp_full_labvalues for 8g to 20g cumulative dose.svg", height = 6, width = 8)
print(liver_para_crp_full_labvlaues_for_8to20g_cumulativedose)
dev.off()
```


##########################################
## dose time series for 20g to 80g####

```{r}
lp_crp_dose_result_filtered <- lp_crp_cd_dosegroups %>%
  filter(!grepl("CRP_|CRP Day_Unknown", attribute)) %>%  
  filter(Dose_Group %in% c("20g to 80g")) 

cd_20to80g <- lp_crp_dose_result_filtered %>% 
  mutate(attribute = as.factor(attribute)) %>% 
  group_by(attribute) %>% 
  summarize(
    mean_labread = mean(labreads, na.rm = TRUE),
    sd_labread = sd(labreads, na.rm = TRUE),
    count= n())                                 ###NEW###
  
### for lineplot
cd_20to80g$attribute <- factor(cd_20to80g$attribute,levels = c("CRP Day1", "CRP Day2", "CRP Day3","CRP Day4","CRP Day5", "CRP Day6","CRP Day7","CRP Day8","CRP Day9","CRP Day10", "CRP Day11","CRP Day12","CRP Day13","CRP Day14","CRP Day15","CRP Day16","CRP Day17","CRP Day18","CRP Day19","CRP Day20","CRP Day21","CRP Day22","CRP Day23","CRP Day24","CRP Day25","CRP Day26","CRP Day27","CRP Day28","CRP Day29","CRP Day30","CRP Day31","CRP Day32","CRP Day33","CRP Day34","CRP Day35","CRP Day36","CRP Day37","CRP Day38","CRP Day39","CRP Day40","CRP Day41","CRP Day42","CRP Day43","CRP Day44","CRP Day45","CRP Day46","CRP Day47","CRP Day48","CRP Day49","CRP Day50","CRP Day51","CRP Day52","CRP Day53","CRP Day54","CRP Day55","CRP Day56","CRP Day57","CRP Day58","CRP Day59","CRP Day60","CRP Day61","CRP Day62","CRP Day63","CRP Day64","CRP Day65","CRP Day66","CRP Day67","CRP Day68","CRP Day69","CRP Day70","CRP Day71","CRP Day72","CRP Day73","CRP Day74","CRP Day75","CRP Day76","CRP Day77","CRP Day78","CRP Day79","CRP Day80","CRP Day81","CRP Day82","CRP Day83","CRP Day84","CRP Day85","CRP Day86","CRP Day87","CRP Day88","CRP Day89","CRP Day90","CRP Day91","CRP Day92","CRP Day93","CRP Day94","CRP Day95","CRP Day96","CRP Day97","CRP Day98","CRP Day99","CRP Day100"))

upper_y_est <- tryCatch(
  quantile(cd_20to80g$mean_labread + cd_20to80g$sd_labread, 0.95, na.rm = TRUE) * 1.05,
  error = function(e) NA_real_
)

if (!is.finite(upper_y_est)) {
  upper_y_limit <- 1000
} else {
  upper_y_limit <- ceiling(upper_y_est / 100) * 100
}

step_size <- case_when(
  upper_y_limit <= 10 ~ 1,
  upper_y_limit <= 100 ~ 10,
  upper_y_limit <= 500 ~ 50,
  upper_y_limit <= 1000 ~ 100,
  upper_y_limit <= 3000 ~ 250,
  upper_y_limit <= 5000 ~ 500,
  upper_y_limit <= 10000 ~ 1000,
  TRUE ~ 1000000)

liver_para_crp_full_labvlaues_for_20to80g_cumulativedose <- ggplot(cd_20to80g, aes(x = attribute, y = mean_labread, group = 1)) +
  geom_line() +
  geom_point() +
  geom_errorbar(aes(ymin = mean_labread, ymax = mean_labread + sd_labread), width = 0.2, color = "red") +
  geom_smooth(method = "loess", color = "lightgrey", size = 1, se = FALSE) +  # SEM error bars in red
  geom_text(aes(label = count), vjust = -1.5, size = 5) +  # Add counts as text labels    ####NEW####
  labs(title = "liver para_labvalues for 20g to 80g cumulative dose",  ###NEW###
       x = "Day of measurement",             ###NEW###
       y = "crp (mg/l)",
       ccrption = "Red error bars: SD") +
  theme_classic() +
  theme(
     plot.title = element_text(margin = margin(b=10), color="black", face="bold", hjust = 0.5),
     axis.text.x = element_text(face="bold", angle = 45, hjust = 1))+
  scale_y_continuous(
# limits = c(0, upper_y_limit),
# breaks = seq(0, upper_y_limit, by = step_size)
  limits = c(0, max(lp_crp_dose_result_filtered$labreads, na.rm = TRUE)+20)
)

liver_para_crp_full_labvlaues_for_20to80g_cumulativedose
dir.create("plots/crp", showWarnings = FALSE)
svg("plots/crp/liver_para_crp_full_labvalues for 20g to 80g cumulative dose.svg", height = 6, width = 8)
print(liver_para_crp_full_labvlaues_for_20to80g_cumulativedose)
dev.off()
```


##########################################
## dose time series for 80g < Higher####

```{r}
lp_crp_dose_result_filtered <- lp_crp_cd_dosegroups %>%
  filter(!grepl("CRP_|CRP Day_Unknown", attribute)) %>% 
  filter(Dose_Group %in% c("80g < Higher"))     

cd_higher80g <- lp_crp_dose_result_filtered %>% 
  mutate(attribute = as.factor(attribute)) %>% 
  group_by(attribute) %>% 
  summarize(
    mean_labread = mean(labreads, na.rm = TRUE),
    sd_labread = sd(labreads, na.rm = TRUE),
    count= n())                                 ###NEW###
  
### for lineplot
cd_higher80g$attribute <- factor(cd_higher80g$attribute,levels = c("CRP Day1", "CRP Day2", "CRP Day3","CRP Day4","CRP Day5", "CRP Day6","CRP Day7","CRP Day8","CRP Day9","CRP Day10", "CRP Day11","CRP Day12","CRP Day13","CRP Day14","CRP Day15","CRP Day16","CRP Day17","CRP Day18","CRP Day19","CRP Day20","CRP Day21","CRP Day22","CRP Day23","CRP Day24","CRP Day25","CRP Day26","CRP Day27","CRP Day28","CRP Day29","CRP Day30","CRP Day31","CRP Day32","CRP Day33","CRP Day34","CRP Day35","CRP Day36","CRP Day37","CRP Day38","CRP Day39","CRP Day40","CRP Day41","CRP Day42","CRP Day43","CRP Day44","CRP Day45","CRP Day46","CRP Day47","CRP Day48","CRP Day49","CRP Day50","CRP Day51","CRP Day52","CRP Day53","CRP Day54","CRP Day55","CRP Day56","CRP Day57","CRP Day58","CRP Day59","CRP Day60","CRP Day61","CRP Day62","CRP Day63","CRP Day64","CRP Day65","CRP Day66","CRP Day67","CRP Day68","CRP Day69","CRP Day70","CRP Day71","CRP Day72","CRP Day73","CRP Day74","CRP Day75","CRP Day76","CRP Day77","CRP Day78","CRP Day79","CRP Day80","CRP Day81","CRP Day82","CRP Day83","CRP Day84","CRP Day85","CRP Day86","CRP Day87","CRP Day88","CRP Day89","CRP Day90","CRP Day91","CRP Day92","CRP Day93","CRP Day94","CRP Day95","CRP Day96","CRP Day97","CRP Day98","CRP Day99","CRP Day100"))

upper_y_est <- tryCatch(
  quantile(cd_higher80g$mean_labread + cd_higher80g$sd_labread, 0.95, na.rm = TRUE) * 1.05,
  error = function(e) NA_real_
)

if (!is.finite(upper_y_est)) {
  upper_y_limit <- 1000
} else {
  upper_y_limit <- ceiling(upper_y_est / 100) * 100
}

step_size <- case_when(
  upper_y_limit <= 10 ~ 1,
  upper_y_limit <= 100 ~ 10,
  upper_y_limit <= 500 ~ 50,
  upper_y_limit <= 1000 ~ 100,
  upper_y_limit <= 3000 ~ 250,
  upper_y_limit <= 5000 ~ 500,
  upper_y_limit <= 10000 ~ 1000,
  TRUE ~ 1000000)

liver_para_crp_full_labvlaues_for_higher80g_cumulativedose <- ggplot(cd_higher80g, aes(x = attribute, y = mean_labread, group = 1)) +
  geom_line() +
  geom_point() +
  geom_errorbar(aes(ymin = mean_labread, ymax = mean_labread + sd_labread), width = 0.2, color = "red") +
  geom_smooth(method = "loess", color = "lightgrey", size = 1, se = FALSE) +  # SEM error bars in red
  geom_text(aes(label = count), vjust = -1.5, size = 5) +  # Add counts as text labels    ####NEW####
  labs(title = "liver para_labvalues for higher than 80g cumulative dose",  ###NEW###
       x = "Day of measurement",             ###NEW###
       y = "crp (mg/l)",
       ccrption = "Red error bars: SD") +
  theme_classic() +
  theme(
     plot.title = element_text(margin = margin(b=10), color="black", face="bold", hjust = 0.5),
     axis.text.x = element_text(face="bold", angle = 45, hjust = 1))+
  scale_y_continuous(
# limits = c(0, upper_y_limit),
# breaks = seq(0, upper_y_limit, by = step_size)
  limits = c(0, max(lp_crp_dose_result_filtered$labreads, na.rm = TRUE)+20)
)

liver_para_crp_full_labvlaues_for_higher80g_cumulativedose
dir.create("plots/crp", showWarnings = FALSE)
svg("plots/crp/liver_para_crp_full_labvalues for higher than 80g cumulative dose.svg", height = 6, width = 8)
print(liver_para_crp_full_labvlaues_for_higher80g_cumulativedose)
dev.off()
```





####regression plots ################################################################################
### Daily dose ####################################################################################
####################################################################################
### polynomial regression for daily doses for all labvalues #########
```{r}
# Polynomiale Regression 2. Ordnung (quadratisch)
lm_model_cd_poly <- lm(labreads ~ poly(dailydose, 2, raw = TRUE), data = lp_crp_dose_result1)

# Koeffizienten extrahieren
coefs <- coef(lm_model_cd_poly)
summary_model <- summary(lm_model_cd_poly)
r_squared <- summary_model$r.squared
p_values <- summary_model$coefficients[, "Pr(>|t|)"]

# P-Wert berechnen
fstat <- summary_model$fstatistic  
                  pvalue_raw <- pf(fstat[1], fstat[2], fstat[3], lower.tail = FALSE)
                   # Dynamische Formatierung des P-Werts
format_pvalue <- function(p) {   if (p < 0.001) {     format(p, scientific = TRUE, digits = 2)   } else {     format(round(p, 4), nsmall = 4)   } }
pvalue <- format_pvalue(pvalue_raw)

# Info-Text für die Grafik
info_text <- paste0(   "y = ", round(coefs[1], 2), " + ", round(coefs[2], 2), "x + ", round(coefs[3], 7),  "\n", "R² = ", round(r_squared, 2), "\n",  "p = ", pvalue )

# Plot
liver_para_crp_full_polynomial_regression_for_daily_doses_for_all_labvalues <- ggplot(lp_crp_dose_result1, aes(x = Parameter, y = labreads)) +
  geom_point(color = "blue", size = 2) +    
  geom_smooth(method = "lm", formula = y ~ poly(x, 2, raw = TRUE), se = TRUE, 
              color = "red", linetype = "dashed") +
  scale_y_log10(
    breaks = c(10, 50, 100, 500, 1000, 5000, 10000, 20000),
    labels = scales::label_number(big.mark = ".", decimal.mark = ",")
  ) +
  labs(
    title = "liver para_crp_full_polynomial regression for daily doses for all labvalues",
    x = "Daily dose (mg)",
    y = "crp (mg/l) (log-scale)"
  ) +
  coord_cartesian(clip = "off") +
  annotate("text", x = Inf, y = Inf, label = info_text,
           hjust = 1.05, vjust = 2.5, size = 5, color = "black") +
  
           
  theme_classic() +
  theme(
    axis.text.x = element_text(angle = 45, hjust = 1),
    plot.margin = margin(t = 30, r = 30, b = 20, l = 20)
  )

summary(lm_model_cd_poly)
liver_para_crp_full_polynomial_regression_for_daily_doses_for_all_labvalues
dir.create("plots/crp", showWarnings = FALSE)
svg("plots/crp/liver para_crp_full_polynomial regression for daily doses for all labvalues.svg", height = 6, width = 8)
print(liver_para_crp_full_polynomial_regression_for_daily_doses_for_all_labvalues)
dev.off()
```


```{r}
lp_crp_dose_result1_count <- lp_crp_dose_result1 %>%
  group_by(`Edited_BfArM Nummer2`) %>%
  mutate(
    labvalue_count = n(),  # Anzahl der Messwerte pro Patient
  ) %>%
  ungroup()
lp_crp_dose_result1_count
```


### polynomial regression for patients with 1 labvalue #########
```{r}
# Filter nur Patienten mit labvalue_count == 1
lp_crp_dose_result1_count_filtered <- lp_crp_dose_result1_count %>%
  filter(labvalue_count == 1)

# Polynomiale Regression 2. Ordnung (quadratisch)
lm_model_cd_poly <- lm(labreads ~ poly(dailydose, 2, raw = TRUE), data = lp_crp_dose_result1_count_filtered)

# Koeffizienten extrahieren
coefs <- coef(lm_model_cd_poly)
summary_model <- summary(lm_model_cd_poly)
r_squared <- summary_model$r.squared
p_values <- summary_model$coefficients[, "Pr(>|t|)"]

# P-Wert berechnen
fstat <- summary_model$fstatistic  
                  pvalue_raw <- pf(fstat[1], fstat[2], fstat[3], lower.tail = FALSE)
                   # Dynamische Formatierung des P-Werts
format_pvalue <- function(p) {   if (p < 0.001) {     format(p, scientific = TRUE, digits = 2)   } else {     format(round(p, 4), nsmall = 4)   } }
pvalue <- format_pvalue(pvalue_raw)

# Info-Text für die Grafik
info_text <- paste0(   "y = ", round(coefs[1], 2), " + ", round(coefs[2], 2), "x + ", round(coefs[3], 7),  "\n", "R² = ", round(r_squared, 2), "\n",  "p = ", pvalue )

# Plot
liver_para_crp_full_polynomial_regression_for_daily_doses_for_patients_with_1_labvalue <- ggplot(lp_crp_dose_result1_count_filtered, aes(x = Parameter, y = labreads)) +
  geom_point(color = "blue", size = 2) +    
  geom_smooth(method = "lm", formula = y ~ poly(x, 2, raw = TRUE), se = TRUE, 
              color = "red", linetype = "dashed") +
  scale_y_log10(
    breaks = c(10, 50, 100, 500, 1000, 5000, 10000, 20000),
    labels = scales::label_number(big.mark = ".", decimal.mark = ",")
  ) +
  labs(
    title = "liver para_crp_full_polynomial regression for daily doses for patients with 1 labvalue",
    x = "Daily dose (mg)",
    y = "crp (mg/l) (log-scale)"
  ) +
  coord_cartesian(clip = "off") +
  annotate("text", x = Inf, y = Inf, label = info_text,
           hjust = 1.05, vjust = 2.5, size = 5, color = "black") +
  
           
  theme_classic() +
  theme(
    axis.text.x = element_text(angle = 45, hjust = 1),
    plot.margin = margin(t = 30, r = 30, b = 20, l = 20)
  )

summary(lm_model_cd_poly)
liver_para_crp_full_polynomial_regression_for_daily_doses_for_patients_with_1_labvalue
dir.create("plots/crp", showWarnings = FALSE)
svg("plots/crp/liver para_crp_full_polynomial regression for daily doses for patients with 1 labvalue.svg", height = 6, width = 8)
print(liver_para_crp_full_polynomial_regression_for_daily_doses_for_patients_with_1_labvalue)
dev.off()
```


################################################################################
#### count patients per day for the time course group ##########################
```{r}
lp_crp_dose_result1_count %>% 
  filter(labvalue_count != 1) %>% 
  group_by(attribute) %>% 
  summarize(n = n(), .groups = "drop") %>% 
  arrange(n) #%>% 
  #filter(attribute == "CRP Day3")
  
```


###polynomial regression for time course patients for day1 (=TCP)############
```{r}
# Filter 
lp_crp_dose_result1_count_filtered1 <- lp_crp_dose_result1_count %>%
  filter(labvalue_count != 1)
lp_crp_dose_result1_count_filtered2 <- lp_crp_dose_result1_count_filtered1 %>%
  filter(attribute == "CRP Day1")

# Polynomiale Regression 2. Ordnung (quadratisch)
lm_model_cd_poly <- lm(labreads ~ poly(dailydose, 2, raw = TRUE), data = lp_crp_dose_result1_count_filtered2)

# Koeffizienten extrahieren
coefs <- coef(lm_model_cd_poly)
summary_model <- summary(lm_model_cd_poly)
r_squared <- summary_model$r.squared
p_values <- summary_model$coefficients[, "Pr(>|t|)"]

# P-Wert berechnen
fstat <- summary_model$fstatistic  
                  pvalue_raw <- pf(fstat[1], fstat[2], fstat[3], lower.tail = FALSE)
                   # Dynamische Formatierung des P-Werts
format_pvalue <- function(p) {   if (p < 0.001) {     format(p, scientific = TRUE, digits = 2)   } else {     format(round(p, 4), nsmall = 4)   } }
pvalue <- format_pvalue(pvalue_raw)

# Info-Text für die Grafik
info_text <- paste0(   "y = ", round(coefs[1], 2), " + ", round(coefs[2], 2), "x + ", round(coefs[3], 7),  "\n", "R² = ", round(r_squared, 2), "\n",  "p = ", pvalue )

# Plot
liver_para_crp_full_polynomial_regression_for_daily_doses_for_TCP_day1 <- ggplot(lp_crp_dose_result1_count_filtered2, aes(x = Parameter, y = labreads)) +
  geom_point(color = "blue", size = 2) +    
  geom_smooth(method = "lm", formula = y ~ poly(x, 2, raw = TRUE), se = TRUE, 
              color = "red", linetype = "dashed") +
  scale_y_log10(
    breaks = c(10, 50, 100, 500, 1000, 5000, 10000, 20000),
    labels = scales::label_number(big.mark = ".", decimal.mark = ",")
  ) +
  labs(
    title = "liver para_crp_full_polynomial regression for daily dose for TCP at day1",
    x = "Daily dose (mg)",
    y = "crp (mg/l) (log-scale)"
  ) +
  coord_cartesian(clip = "off") +
  annotate("text", x = Inf, y = Inf, label = info_text,
           hjust = 1.05, vjust = 2.5, size = 5, color = "black") +
  
           
  theme_classic() +
  theme(
    axis.text.x = element_text(angle = 45, hjust = 1),
    plot.margin = margin(t = 30, r = 30, b = 20, l = 20)
  )

summary(lm_model_cd_poly)
liver_para_crp_full_polynomial_regression_for_daily_doses_for_TCP_day1
dir.create("plots/crp", showWarnings = FALSE)
svg("plots/crp/liver para_crp_full_polynomial regression for daily dose for TCP at day1.svg", height = 6, width = 8)
print(liver_para_crp_full_polynomial_regression_for_daily_doses_for_TCP_day1)
dev.off()
```


###polynomial regression for time course patients for day2 (=TCP)############
```{r}
# Filter 
lp_crp_dose_result1_count_filtered1 <- lp_crp_dose_result1_count %>%
  filter(labvalue_count != 1)
lp_crp_dose_result1_count_filtered2 <- lp_crp_dose_result1_count_filtered1 %>%
  filter(attribute == "CRP Day2")

# Polynomiale Regression 2. Ordnung (quadratisch)
lm_model_cd_poly <- lm(labreads ~ poly(dailydose, 2, raw = TRUE), data = lp_crp_dose_result1_count_filtered2)

# Koeffizienten extrahieren
coefs <- coef(lm_model_cd_poly)
summary_model <- summary(lm_model_cd_poly)
r_squared <- summary_model$r.squared
p_values <- summary_model$coefficients[, "Pr(>|t|)"]

# P-Wert berechnen
fstat <- summary_model$fstatistic  
                  pvalue_raw <- pf(fstat[1], fstat[2], fstat[3], lower.tail = FALSE)
                   # Dynamische Formatierung des P-Werts
format_pvalue <- function(p) {   if (p < 0.001) {     format(p, scientific = TRUE, digits = 2)   } else {     format(round(p, 4), nsmall = 4)   } }
pvalue <- format_pvalue(pvalue_raw)

# Info-Text für die Grafik
info_text <- paste0(   "y = ", round(coefs[1], 2), " + ", round(coefs[2], 2), "x + ", round(coefs[3], 7),  "\n", "R² = ", round(r_squared, 2), "\n",  "p = ", pvalue )

# Plot
liver_para_crp_full_polynomial_regression_for_daily_doses_for_TCP_day2 <- ggplot(lp_crp_dose_result1_count_filtered2, aes(x = Parameter, y = labreads)) +
  geom_point(color = "blue", size = 2) +    
  geom_smooth(method = "lm", formula = y ~ poly(x, 2, raw = TRUE), se = TRUE, 
              color = "red", linetype = "dashed") +
  scale_y_log10(
    breaks = c(10, 50, 100, 500, 1000, 5000, 10000, 20000),
    labels = scales::label_number(big.mark = ".", decimal.mark = ",")
  ) +
  labs(
    title = "liver para_crp_full_polynomial regression for daily dose for TCP at day2",
    x = "Daily dose (mg)",
    y = "crp (mg/l) (log-scale)"
  ) +
  coord_cartesian(clip = "off") +
  annotate("text", x = Inf, y = Inf, label = info_text,
           hjust = 1.05, vjust = 2.5, size = 5, color = "black") +
  
           
  theme_classic() +
  theme(
    axis.text.x = element_text(angle = 45, hjust = 1),
    plot.margin = margin(t = 30, r = 30, b = 20, l = 20)
  )

summary(lm_model_cd_poly)
liver_para_crp_full_polynomial_regression_for_daily_doses_for_TCP_day2
dir.create("plots/crp", showWarnings = FALSE)
svg("plots/crp/liver para_crp_full_polynomial regression for daily dose for TCP at day2.svg", height = 6, width = 8)
print(liver_para_crp_full_polynomial_regression_for_daily_doses_for_TCP_day2)
dev.off()
```


###polynomial regression for time course patients for day3 (=TCP)############
```{r}
# Filter 
lp_crp_dose_result1_count_filtered1 <- lp_crp_dose_result1_count %>%
  filter(labvalue_count != 1)
lp_crp_dose_result1_count_filtered2 <- lp_crp_dose_result1_count_filtered1 %>%
  filter(attribute == "CRP Day3")

# Polynomiale Regression 2. Ordnung (quadratisch)
lm_model_cd_poly <- lm(labreads ~ poly(dailydose, 2, raw = TRUE), data = lp_crp_dose_result1_count_filtered2)

# Koeffizienten extrahieren
coefs <- coef(lm_model_cd_poly)
summary_model <- summary(lm_model_cd_poly)
r_squared <- summary_model$r.squared
p_values <- summary_model$coefficients[, "Pr(>|t|)"]

# P-Wert berechnen
fstat <- summary_model$fstatistic  
                  pvalue_raw <- pf(fstat[1], fstat[2], fstat[3], lower.tail = FALSE)
                   # Dynamische Formatierung des P-Werts
format_pvalue <- function(p) {   if (p < 0.001) {     format(p, scientific = TRUE, digits = 2)   } else {     format(round(p, 4), nsmall = 4)   } }
pvalue <- format_pvalue(pvalue_raw)

# Info-Text für die Grafik
info_text <- paste0(   "y = ", round(coefs[1], 2), " + ", round(coefs[2], 2), "x + ", round(coefs[3], 7),  "\n", "R² = ", round(r_squared, 2), "\n",  "p = ", pvalue )

# Plot
liver_para_crp_full_polynomial_regression_for_daily_doses_for_TCP_day3 <- ggplot(lp_crp_dose_result1_count_filtered2, aes(x = Parameter, y = labreads)) +
  geom_point(color = "blue", size = 2) +    
  geom_smooth(method = "lm", formula = y ~ poly(x, 2, raw = TRUE), se = TRUE, 
              color = "red", linetype = "dashed") +
  scale_y_log10(
    breaks = c(10, 50, 100, 500, 1000, 5000, 10000, 20000),
    labels = scales::label_number(big.mark = ".", decimal.mark = ",")
  ) +
  labs(
    title = "liver para_crp_full_polynomial regression for daily dose for TCP at day3",
    x = "Daily dose (mg)",
    y = "crp (mg/l) (log-scale)"
  ) +
  coord_cartesian(clip = "off") +
  annotate("text", x = Inf, y = Inf, label = info_text,
           hjust = 1.05, vjust = 2.5, size = 5, color = "black") +
  
           
  theme_classic() +
  theme(
    axis.text.x = element_text(angle = 45, hjust = 1),
    plot.margin = margin(t = 30, r = 30, b = 20, l = 20)
  )

summary(lm_model_cd_poly)
liver_para_crp_full_polynomial_regression_for_daily_doses_for_TCP_day3
dir.create("plots/crp", showWarnings = FALSE)
svg("plots/crp/liver para_crp_full_polynomial regression for daily dose for TCP at day3.svg", height = 6, width = 8)
print(liver_para_crp_full_polynomial_regression_for_daily_doses_for_TCP_day3)
dev.off()
```


###polynomial regression for time course patients for day4 (=TCP)############
```{r}
# Filter 
lp_crp_dose_result1_count_filtered1 <- lp_crp_dose_result1_count %>%
  filter(labvalue_count != 1)
lp_crp_dose_result1_count_filtered2 <- lp_crp_dose_result1_count_filtered1 %>%
  filter(attribute == "CRP Day4")

# Polynomiale Regression 2. Ordnung (quadratisch)
lm_model_cd_poly <- lm(labreads ~ poly(dailydose, 2, raw = TRUE), data = lp_crp_dose_result1_count_filtered2)

# Koeffizienten extrahieren
coefs <- coef(lm_model_cd_poly)
summary_model <- summary(lm_model_cd_poly)
r_squared <- summary_model$r.squared
p_values <- summary_model$coefficients[, "Pr(>|t|)"]

# P-Wert berechnen
fstat <- summary_model$fstatistic  
                  pvalue_raw <- pf(fstat[1], fstat[2], fstat[3], lower.tail = FALSE)
                   # Dynamische Formatierung des P-Werts
format_pvalue <- function(p) {   if (p < 0.001) {     format(p, scientific = TRUE, digits = 2)   } else {     format(round(p, 4), nsmall = 4)   } }
pvalue <- format_pvalue(pvalue_raw)

# Info-Text für die Grafik
info_text <- paste0(   "y = ", round(coefs[1], 2), " + ", round(coefs[2], 2), "x + ", round(coefs[3], 7),  "\n", "R² = ", round(r_squared, 2), "\n",  "p = ", pvalue )

# Plot
liver_para_crp_full_polynomial_regression_for_daily_doses_for_TCP_day4 <- ggplot(lp_crp_dose_result1_count_filtered2, aes(x = Parameter, y = labreads)) +
  geom_point(color = "blue", size = 2) +    
  geom_smooth(method = "lm", formula = y ~ poly(x, 2, raw = TRUE), se = TRUE, 
              color = "red", linetype = "dashed") +
  scale_y_log10(
    breaks = c(10, 50, 100, 500, 1000, 5000, 10000, 20000),
    labels = scales::label_number(big.mark = ".", decimal.mark = ",")
  ) +
  labs(
    title = "liver para_crp_full_polynomial regression for daily dose for TCP at day4",
    x = "Daily dose (mg)",
    y = "crp (mg/l) (log-scale)"
  ) +
  coord_cartesian(clip = "off") +
  annotate("text", x = Inf, y = Inf, label = info_text,
           hjust = 1.05, vjust = 2.5, size = 5, color = "black") +
  
           
  theme_classic() +
  theme(
    axis.text.x = element_text(angle = 45, hjust = 1),
    plot.margin = margin(t = 30, r = 30, b = 20, l = 20)
  )

summary(lm_model_cd_poly)
liver_para_crp_full_polynomial_regression_for_daily_doses_for_TCP_day4
dir.create("plots/crp", showWarnings = FALSE)
svg("plots/crp/liver para_crp_full_polynomial regression for daily dose for TCP at day4.svg", height = 6, width = 8)
print(liver_para_crp_full_polynomial_regression_for_daily_doses_for_TCP_day4)
dev.off()
```




####regression plots ################################################################################
### Cumulative Dose ##################################################################
####################################################################################

### polynomial regression for cumulative doses for all labvalues #########
```{r}
# Polynomiale Regression 2. Ordnung (quadratisch)
lm_model_cd_poly <- lm(labreads ~ poly(Parameter, 2, raw = TRUE), data = lp_crp_cd)

# Koeffizienten extrahieren
coefs <- coef(lm_model_cd_poly)
summary_model <- summary(lm_model_cd_poly)
r_squared <- summary_model$r.squared
p_values <- summary_model$coefficients[, "Pr(>|t|)"]

# P-Wert berechnen
fstat <- summary_model$fstatistic  
                  pvalue_raw <- pf(fstat[1], fstat[2], fstat[3], lower.tail = FALSE)
                   # Dynamische Formatierung des P-Werts
format_pvalue <- function(p) {   if (p < 0.001) {     format(p, scientific = TRUE, digits = 2)   } else {     format(round(p, 4), nsmall = 4)   } }
pvalue <- format_pvalue(pvalue_raw)

# Info-Text für die Grafik
info_text <- paste0(   "y = ", round(coefs[1], 2), " + ", round(coefs[2], 2), "x + ", round(coefs[3], 7),  "\n", "R² = ", round(r_squared, 2), "\n",  "p = ", pvalue )

# Plot
liver_para_crp_full_polynomial_regression_for_cumulative_doses_for_all_labvalues <- ggplot(lp_crp_cd, aes(x = Parameter, y = labreads)) +
  geom_point(color = "blue", size = 2) +    
  geom_smooth(method = "lm", formula = y ~ poly(x, 2, raw = TRUE), se = TRUE, 
              color = "red", linetype = "dashed") +
  scale_x_log10(
    breaks = c(10, 50, 100, 500, 1000, 5000, 10000, 20000),
    labels = scales::label_number(big.mark = ".", decimal.mark = ",")
  ) +
  scale_y_log10(
    breaks = c(10, 50, 100, 500, 1000, 5000, 10000, 20000),
    labels = scales::label_number(big.mark = ".", decimal.mark = ",")
  ) +
  labs(
    title = "liver para_crp_full_polynomial regression for cumulative doses for all labvalues",
    x = "Cumulative dose (mg) (log-scale)",
    y = "crp (mg/l) (log-scale)"
  ) +
  coord_cartesian(clip = "off") +
  annotate("text", x = Inf, y = Inf, label = info_text,
           hjust = 1.05, vjust = 2.5, size = 5, color = "black") +
  
           
  theme_classic() +
  theme(
    axis.text.x = element_text(angle = 45, hjust = 1),
    plot.margin = margin(t = 30, r = 30, b = 20, l = 20)
  )

summary(lm_model_cd_poly)
liver_para_crp_full_polynomial_regression_for_cumulative_doses_for_all_labvalues
dir.create("plots/crp", showWarnings = FALSE)
svg("plots/crp/liver para_crp_full_polynomial regression for cumulative dose doses for all labvalues.svg", height = 6, width = 8)
print(liver_para_crp_full_polynomial_regression_for_cumulative_doses_for_all_labvalues)
dev.off()
```


```{r}
library(dplyr)

lp_crp_cd_count <- lp_crp_cd %>%
  group_by(`Edited_BfArM Nummer2`) %>%
  mutate(
    labvalue_count = n(),  # Anzahl der Messwerte pro Patient
  ) %>%
  ungroup()
lp_crp_cd_count
```


### polynomial regression for patients with 1 labvalue #########
```{r}
# Filter nur Patienten mit labvalue_count == 1
lp_crp_cd_count_filtered <- lp_crp_cd_count %>%
  filter(labvalue_count == 1)

# Polynomiale Regression 2. Ordnung (quadratisch)
lm_model_cd_poly <- lm(labreads ~ poly(Parameter, 2, raw = TRUE), data = lp_crp_cd_count_filtered)

# Koeffizienten extrahieren
coefs <- coef(lm_model_cd_poly)
summary_model <- summary(lm_model_cd_poly)
r_squared <- summary_model$r.squared
p_values <- summary_model$coefficients[, "Pr(>|t|)"]

# P-Wert berechnen
fstat <- summary_model$fstatistic  
                  pvalue_raw <- pf(fstat[1], fstat[2], fstat[3], lower.tail = FALSE)
                   # Dynamische Formatierung des P-Werts
format_pvalue <- function(p) {   if (p < 0.001) {     format(p, scientific = TRUE, digits = 2)   } else {     format(round(p, 4), nsmall = 4)   } }
pvalue <- format_pvalue(pvalue_raw)

# Info-Text für die Grafik
info_text <- paste0(   "y = ", round(coefs[1], 2), " + ", round(coefs[2], 2), "x + ", round(coefs[3], 7),  "\n", "R² = ", round(r_squared, 2), "\n",  "p = ", pvalue )

# Plot
liver_para_crp_full_polynomial_regression_for_cumulative_doses_for_patients_with_1_labvalue <- ggplot(lp_crp_cd_count_filtered, aes(x = Parameter, y = labreads)) +
  geom_point(color = "blue", size = 2) +    
  geom_smooth(method = "lm", formula = y ~ poly(x, 2, raw = TRUE), se = TRUE, 
              color = "red", linetype = "dashed") +
  scale_y_log10(
    breaks = c(10, 50, 100, 500, 1000, 5000, 10000, 20000),
    labels = scales::label_number(big.mark = ".", decimal.mark = ",")
  ) +
   scale_x_log10(
    breaks = c(10, 50, 100, 500, 1000, 5000, 10000, 20000),
    labels = scales::label_number(big.mark = ".", decimal.mark = ",")
  ) +
  labs(
    title = "liver para_crp_full_polynomial regression for cumulative doses for patients with 1 labvalue",
    x = "Cumulative dose (mg) (log-scale)",
    y = "crp (mg/l) (log-scale)"
  ) +
  coord_cartesian(clip = "off") +
  annotate("text", x = Inf, y = Inf, label = info_text,
           hjust = 1.05, vjust = 2.5, size = 5, color = "black") +
  
           
  theme_classic() +
  theme(
    axis.text.x = element_text(angle = 45, hjust = 1),
    plot.margin = margin(t = 30, r = 30, b = 20, l = 20)
  )

summary(lm_model_cd_poly)
liver_para_crp_full_polynomial_regression_for_cumulative_doses_for_patients_with_1_labvalue
dir.create("plots/crp", showWarnings = FALSE)
svg("plots/crp/liver para_crp_full_polynomial regression for cumulative doses for patients with 1 labvalue.svg", height = 6, width = 8)
print(liver_para_crp_full_polynomial_regression_for_cumulative_doses_for_patients_with_1_labvalue)
dev.off()
```


################################################################################
#### count patients per day for the time course group ##########################
```{r}
lp_crp_cd_count %>% 
  filter(labvalue_count != 1) %>% 
  group_by(attribute) %>% 
  summarize(n = n(), .groups = "drop") %>% 
  arrange(n) #%>% 
  #filter(attribute == "CRP Day3")
  
```


###polynomial regression for time course patients for day 1 (=TCP)############
```{r}
# Filter 
lp_crp_cd_count_filtered1 <- lp_crp_cd_count %>%
  filter(labvalue_count != 1)
lp_crp_cd_count_filtered2 <- lp_crp_cd_count_filtered1 %>%
  filter(attribute == "CRP Day1")

# Polynomiale Regression 2. Ordnung (quadratisch)
lm_model_cd_poly <- lm(labreads ~ poly(Parameter, 2, raw = TRUE), data = lp_crp_cd_count_filtered2)

# Koeffizienten extrahieren
coefs <- coef(lm_model_cd_poly)
summary_model <- summary(lm_model_cd_poly)
r_squared <- summary_model$r.squared
p_values <- summary_model$coefficients[, "Pr(>|t|)"]

# P-Wert berechnen
fstat <- summary_model$fstatistic  
                  pvalue_raw <- pf(fstat[1], fstat[2], fstat[3], lower.tail = FALSE)
                   # Dynamische Formatierung des P-Werts
format_pvalue <- function(p) {   if (p < 0.001) {     format(p, scientific = TRUE, digits = 2)   } else {     format(round(p, 4), nsmall = 4)   } }
pvalue <- format_pvalue(pvalue_raw)

# Info-Text für die Grafik
info_text <- paste0(   "y = ", round(coefs[1], 2), " + ", round(coefs[2], 2), "x + ", round(coefs[3], 7),  "\n", "R² = ", round(r_squared, 2), "\n",  "p = ", pvalue )

# Plot
liver_para_crp_full_polynomial_regression_for_cumulative_doses_for_TCP_day1 <- ggplot(lp_crp_cd_count_filtered2, aes(x = Parameter, y = labreads)) +
  geom_point(color = "blue", size = 2) +    
  geom_smooth(method = "lm", formula = y ~ poly(x, 2, raw = TRUE), se = TRUE, 
              color = "red", linetype = "dashed") +
  scale_y_log10(
    breaks = c(10, 50, 100, 500, 1000, 5000, 10000, 20000),
    labels = scales::label_number(big.mark = ".", decimal.mark = ",")
  ) +
  scale_x_log10(
    breaks = c(10, 50, 100, 500, 1000, 5000, 10000, 20000),
    labels = scales::label_number(big.mark = ".", decimal.mark = ",")
  ) +
  labs(
    title = "liver para_crp_full_polynomial regression for cumulative dose for TCP at day1",
    x = "Cumulative dose (mg) (log-scale)",
    y = "crp (mg/l) (log-scale)"
  ) +
  coord_cartesian(clip = "off") +
  annotate("text", x = Inf, y = Inf, label = info_text,
           hjust = 1.05, vjust = 2.5, size = 5, color = "black") +
  
           
  theme_classic() +
  theme(
    axis.text.x = element_text(angle = 45, hjust = 1),
    plot.margin = margin(t = 30, r = 30, b = 20, l = 20)
  )

summary(lm_model_cd_poly)
liver_para_crp_full_polynomial_regression_for_cumulative_doses_for_TCP_day1
dir.create("plots/crp", showWarnings = FALSE)
svg("plots/crp/liver para_crp_full_polynomial regression for cumulative dose for TCP at day1.svg", height = 6, width = 8)
print(liver_para_crp_full_polynomial_regression_for_cumulative_doses_for_TCP_day1)
dev.off()
```


###polynomial regression for time course patients for day2 (=TCP)############
```{r}
# Filter 
lp_crp_cd_count_filtered1 <- lp_crp_cd_count %>%
  filter(labvalue_count != 1)
lp_crp_cd_count_filtered2 <- lp_crp_cd_count_filtered1 %>%
  filter(attribute == "CRP Day2")

# Polynomiale Regression 2. Ordnung (quadratisch)
lm_model_cd_poly <- lm(labreads ~ poly(Parameter, 2, raw = TRUE), data = lp_crp_cd_count_filtered2)

# Koeffizienten extrahieren
coefs <- coef(lm_model_cd_poly)
summary_model <- summary(lm_model_cd_poly)
r_squared <- summary_model$r.squared
p_values <- summary_model$coefficients[, "Pr(>|t|)"]

# P-Wert berechnen
fstat <- summary_model$fstatistic  
                  pvalue_raw <- pf(fstat[1], fstat[2], fstat[3], lower.tail = FALSE)
                   # Dynamische Formatierung des P-Werts
format_pvalue <- function(p) {   if (p < 0.001) {     format(p, scientific = TRUE, digits = 2)   } else {     format(round(p, 4), nsmall = 4)   } }
pvalue <- format_pvalue(pvalue_raw)

# Info-Text für die Grafik
info_text <- paste0(   "y = ", round(coefs[1], 2), " + ", round(coefs[2], 2), "x + ", round(coefs[3], 7),  "\n", "R² = ", round(r_squared, 2), "\n",  "p = ", pvalue )

# Plot
liver_para_crp_full_polynomial_regression_for_cumulative_doses_for_TCP_day2 <- ggplot(lp_crp_cd_count_filtered2, aes(x = Parameter, y = labreads)) +
  geom_point(color = "blue", size = 2) +    
  geom_smooth(method = "lm", formula = y ~ poly(x, 2, raw = TRUE), se = TRUE, 
              color = "red", linetype = "dashed") +
  scale_y_log10(
    breaks = c(10, 50, 100, 500, 1000, 5000, 10000, 20000),
    labels = scales::label_number(big.mark = ".", decimal.mark = ",")
  ) +
  labs(
    title = "liver para_crp_full_polynomial regression for cumulative dose for TCP at day2",
    x = "Cumulative dose (mg)",
    y = "crp (mg/l) (log-scale)"
  ) +
  coord_cartesian(clip = "off") +
  annotate("text", x = Inf, y = Inf, label = info_text,
           hjust = 1.05, vjust = 2.5, size = 5, color = "black") +
  
           
  theme_classic() +
  theme(
    axis.text.x = element_text(angle = 45, hjust = 1),
    plot.margin = margin(t = 30, r = 30, b = 20, l = 20)
  )

summary(lm_model_cd_poly)
liver_para_crp_full_polynomial_regression_for_cumulative_doses_for_TCP_day2
dir.create("plots/crp", showWarnings = FALSE)
svg("plots/crp/liver para_crp_full_polynomial regression for cumulative doses for TCP at day2.svg", height = 6, width = 8)
print(liver_para_crp_full_polynomial_regression_for_cumulative_doses_for_TCP_day2)
dev.off()
```


###polynomial regression for time course patients for day3 (=TCP)############
```{r}
# Filter 
lp_crp_cd_count_filtered1 <- lp_crp_cd_count %>%
  filter(labvalue_count != 1)
lp_crp_cd_count_filtered2 <- lp_crp_cd_count_filtered1 %>%
  filter(attribute == "CRP Day3")

# Polynomiale Regression 2. Ordnung (quadratisch)
lm_model_cd_poly <- lm(labreads ~ poly(Parameter, 2, raw = TRUE), data = lp_crp_cd_count_filtered2)

# Koeffizienten extrahieren
coefs <- coef(lm_model_cd_poly)
summary_model <- summary(lm_model_cd_poly)
r_squared <- summary_model$r.squared
p_values <- summary_model$coefficients[, "Pr(>|t|)"]

# P-Wert berechnen
fstat <- summary_model$fstatistic  
                  pvalue_raw <- pf(fstat[1], fstat[2], fstat[3], lower.tail = FALSE)
                   # Dynamische Formatierung des P-Werts
format_pvalue <- function(p) {   if (p < 0.001) {     format(p, scientific = TRUE, digits = 2)   } else {     format(round(p, 4), nsmall = 4)   } }
pvalue <- format_pvalue(pvalue_raw)

# Info-Text für die Grafik
info_text <- paste0(   "y = ", round(coefs[1], 2), " + ", round(coefs[2], 2), "x + ", round(coefs[3], 7),  "\n", "R² = ", round(r_squared, 2), "\n",  "p = ", pvalue )

# Plot
liver_para_crp_full_polynomial_regression_for_cumulative_doses_for_TCP_day3 <- ggplot(lp_crp_cd_count_filtered2, aes(x = Parameter, y = labreads)) +
  geom_point(color = "blue", size = 2) +    
  geom_smooth(method = "lm", formula = y ~ poly(x, 2, raw = TRUE), se = TRUE, 
              color = "red", linetype = "dashed") +
  scale_y_log10(
    breaks = c(10, 50, 100, 500, 1000, 5000, 10000, 20000),
    labels = scales::label_number(big.mark = ".", decimal.mark = ",")
  ) +
  labs(
    title = "liver para_crp_full_polynomial regression for cumulative doses for TCP at day3",
    x = "Cumulative dose (mg)",
    y = "crp (mg/l) (log-scale)"
  ) +
  coord_cartesian(clip = "off") +
  annotate("text", x = Inf, y = Inf, label = info_text,
           hjust = 1.05, vjust = 2.5, size = 5, color = "black") +
  
           
  theme_classic() +
  theme(
    axis.text.x = element_text(angle = 45, hjust = 1),
    plot.margin = margin(t = 30, r = 30, b = 20, l = 20)
  )

summary(lm_model_cd_poly)
liver_para_crp_full_polynomial_regression_for_cumulative_doses_for_TCP_day3
dir.create("plots/crp", showWarnings = FALSE)
svg("plots/crp/liver para_crp_full_polynomial regression for cumulative doses for TCP at day3.svg", height = 6, width = 8)
print(liver_para_crp_full_polynomial_regression_for_cumulative_doses_for_TCP_day3)
dev.off()
```


###polynomial regression for time course patients for day4 (=TCP)############
```{r}
# Filter 
lp_crp_cd_count_filtered1 <- lp_crp_cd_count %>%
  filter(labvalue_count != 1)
lp_crp_cd_count_filtered2 <- lp_crp_cd_count_filtered1 %>%
  filter(attribute == "CRP Day4")

# Polynomiale Regression 2. Ordnung (quadratisch)
lm_model_cd_poly <- lm(labreads ~ poly(Parameter, 2, raw = TRUE), data = lp_crp_cd_count_filtered2)

# Koeffizienten extrahieren
coefs <- coef(lm_model_cd_poly)
summary_model <- summary(lm_model_cd_poly)
r_squared <- summary_model$r.squared
p_values <- summary_model$coefficients[, "Pr(>|t|)"]

# P-Wert berechnen
fstat <- summary_model$fstatistic  
                  pvalue_raw <- pf(fstat[1], fstat[2], fstat[3], lower.tail = FALSE)
                   # Dynamische Formatierung des P-Werts
format_pvalue <- function(p) {   if (p < 0.001) {     format(p, scientific = TRUE, digits = 2)   } else {     format(round(p, 4), nsmall = 4)   } }
pvalue <- format_pvalue(pvalue_raw)

# Info-Text für die Grafik
info_text <- paste0(   "y = ", round(coefs[1], 2), " + ", round(coefs[2], 2), "x + ", round(coefs[3], 7),  "\n", "R² = ", round(r_squared, 2), "\n",  "p = ", pvalue )

# Plot
liver_para_crp_full_polynomial_regression_for_cumulative_doses_for_TCP_day4 <- ggplot(lp_crp_cd_count_filtered2, aes(x = Parameter, y = labreads)) +
  geom_point(color = "blue", size = 2) +    
  geom_smooth(method = "lm", formula = y ~ poly(x, 2, raw = TRUE), se = TRUE, 
              color = "red", linetype = "dashed") +
  scale_y_log10(
    breaks = c(10, 50, 100, 500, 1000, 5000, 10000, 20000),
    labels = scales::label_number(big.mark = ".", decimal.mark = ","),
    limits = c(10, 20000) ### hinhzugefügte Spalte für bessere Lebarkeit
  ) +
  labs(
    title = "liver para_crp_full_polynomial regression for cumulative doses for TCP at day4",
    x = "Cumulative dose (mg)",
    y = "crp (mg/l) (log-scale)"
  ) +
  coord_cartesian(clip = "off") +
  annotate("text", x = Inf, y = Inf, label = info_text,
           hjust = 1.05, vjust = 2.5, size = 5, color = "black") +
  
           
  theme_classic() +
  theme(
    axis.text.x = element_text(angle = 45, hjust = 1),
    plot.margin = margin(t = 30, r = 30, b = 20, l = 20)
  )

summary(lm_model_cd_poly)
liver_para_crp_full_polynomial_regression_for_cumulative_doses_for_TCP_day4
dir.create("plots/crp", showWarnings = FALSE)
svg("plots/crp/liver para_crp_full_polynomial regression for cumulative doses for TCP at day4.svg", height = 6, width = 8)
print(liver_para_crp_full_polynomial_regression_for_cumulative_doses_for_TCP_day4)
dev.off()
```

