---
title: "Untitled"
output: html_document
date: "2026-03-04"
---

```{r}
library(readxl)
library(tidyr)
library(dplyr)
library(ggstatsplot)
library(tidyverse)
library(readxl)
library(dlookr)
library(reshape2)
library(ggplot2)
library(ggpubr)
library(stringr)
library(car)
```



```{r}
comedicationdata <- read_csv("comedication_full_data.csv")
comedicationdata2 <- comedicationdata %>% 
  dplyr::rename( "Edited_BfArM Nummer2" = "bfarm_nummer",
                 "Attribut"   = "treatment",
                  "Treatment" = "Medication",
                 "Parameter" = "labreads",
                 "Kathegorie" = "kathegorie",
                 "Drug_Group" = "drug_group") %>% 
  dplyr::select(1,3,5,6,2,4)

comedicationdata2
```


### Monotreatment data ###########################################################

```{r}
setwd("E:/Daten(x)/Daten(lw-r)/Abc/Doktorarbeit SJS/Analyse R-Statistics/comp dose_labvalues")

dose_data <- read_excel("Dose table_assumed_full.xlsx", sheet = 2)  

dose_data
```


```{r}
dose_data_diclo <- dose_data %>% 
  filter(Treatment == "Diclofenac") %>% 
  filter(Attribut == "Leber_Diclo") %>% 
  filter(Kathegorie != "Cummulative Dosis")

dose_data_diclo 
```


```{r}
diclo_monotreat_unfinished <- anti_join(dose_data_diclo,comedicationdata2, by = "Edited_BfArM Nummer2")
diclo_monotreat_unfinished
```



```{r}
# Erzeuge eine neue Tabelle mit den kombinierten Medikamenten pro Patient
med_summary <- dose_data %>%
  filter(Kathegorie != "Cummulative Dosis")%>%
  group_by(`Edited_BfArM Nummer2`) %>%
  summarise(multi_med = paste(sort(unique(Treatment)), collapse = "+"), .groups = "drop")

# Füge diese Info wieder an den Originaldatensatz an
dose_data_multi <- dose_data %>%
  left_join(med_summary, by = "Edited_BfArM Nummer2")
dose_data_multi
```


```{r}
patientid_mainmed_multi <- dose_data_multi %>% 
  filter(multi_med %in% c("Diclofenac+Paracetamol",
                          "Diclofenac+Ibuprofen",
                          "Ibuprofen+Paracetamol",
                          "Diclofenac+Ibuprofen+Paracetamol"))#%>% 
#  distinct(`Edited_BfArM Nummer2`)

patientid_mainmed_multi
  
```



```{r}
diclo_monotreat <- diclo_monotreat_unfinished %>%
  anti_join(patientid_mainmed_multi, by = "Edited_BfArM Nummer2")
diclo_monotreat
```

### ibu ###
```{r}
dose_data_ibu <- dose_data %>% 
  filter(Treatment == "Ibuprofen") %>% 
  filter(Attribut == "Leber_Ibu") %>% 
  filter(Kathegorie != "Cummulative Dosis")

dose_data_ibu 
```


```{r}
ibu_monotreat_unfinished <- anti_join(dose_data_ibu,comedicationdata2, by = "Edited_BfArM Nummer2")
ibu_monotreat_unfinished
```

```{r}
ibu_monotreat <- ibu_monotreat_unfinished %>%
  anti_join(patientid_mainmed_multi, by = "Edited_BfArM Nummer2")
ibu_monotreat
```

### para ###
```{r}
dose_data_para <- dose_data %>% 
  filter(Treatment == "Paracetamol") %>% 
  filter(Attribut == "Leber_Para") %>% 
  filter(Kathegorie != "Cummulative Dosis")

dose_data_para 
```


```{r}
para_monotreat_unfinished <- anti_join(dose_data_para,comedicationdata2, by = "Edited_BfArM Nummer2")
para_monotreat_unfinished
```

```{r}
para_monotreat <- para_monotreat_unfinished %>%
  anti_join(patientid_mainmed_multi, by = "Edited_BfArM Nummer2")
para_monotreat
```


### gpt ###############################################################################
# gpt - diclo
```{r}
diclo_multitreat_gpt <- left_join(patientid_mainmed_multi,gpt_full, by = c("Edited_BfArM Nummer2")) %>% 
  drop_na() %>% 
  filter(Treatment.y == "Leber_Diclo") %>%
  filter(!grepl("_From Start|_From start|DBS", attribute)) %>%
  distinct("Edited_BfArM Nummer2", attribute, labreads, .keep_all = TRUE)

diclo_multitreat_gpt 
```

```{r}
diclo_monotreat_gpt <- left_join(diclo_monotreat,gpt_full, by = c("Edited_BfArM Nummer2")) %>% 
  drop_na() %>% 
  filter(Treatment.y == "Leber_Diclo") %>%
  filter(!grepl("_From Start|_From start|DBS", attribute)) %>%
  distinct("Edited_BfArM Nummer2", attribute, labreads, .keep_all = TRUE)

diclo_monotreat_gpt 
```

```{r}
# Convert Drug_Group to character in both datasets before combining
ld_gpt_monomulti <- bind_rows(
  diclo_monotreat_gpt %>% mutate(multi_med = "Diclofenac"),  
  diclo_multitreat_gpt )

ld_gpt_monomulti
```






### mono multitreat for all labvalues ###

```{r}
ld_gpt_monomulti %>% 
  group_by(multi_med) %>% 
  normality(labreads)

tapply(ld_gpt_monomulti$labreads, ld_gpt_monomulti$multi_med, var)
leveneTest(labreads ~ multi_med, data = ld_gpt_monomulti)

oneway.test(labreads ~ multi_med, data = ld_gpt_monomulti)
```

```{r}
n_patients <- ld_gpt_monomulti %>%
  distinct(`Edited_BfArM Nummer2`, multi_med) %>%  # nur einzigartige Patienten
  count(multi_med, name = "n") %>%
  mutate(label = paste0("N = ", n))

# Schritt 2: ggbetweenstats-Plot erstellen
plot_without_count <- ggbetweenstats(
  data = ld_gpt_monomulti,
  x = multi_med,
  y = labreads,
  type = "np",  # non-parametrisch
  title = "liver diclo_monotreatment vs. diclofenac with comedication",
  xlab = "Medication group",
  ylab = "GPT (U/L)",
  messages = FALSE)

# Schritt 3: N-Werte oberhalb der Violinenplots einfügen
ld_gpt_violin_nsaid_multitreatment <- plot_without_count+ 
  geom_text(
    data = n_patients,
    aes(x = multi_med, 
        y = max(dd$labreads, na.rm = TRUE) * 1.05,  # Position leicht oberhalb
        label = label),
    inherit.aes = FALSE,
    size = 4)

ld_gpt_violin_nsaid_multitreatment
dir.create("plots_mono_multitreat/plots_diclo_nsaid", recursive = TRUE,showWarnings = FALSE)
svg("plots_mono_multitreat/plots_diclo_nsaid/ld_gpt_diclo nsaid monomulti.svg", height = 6, width = 8)
print(ld_gpt_violin_nsaid_multitreatment)
dev.off()
```

### mono multitreat for day 1-3 ###

```{r}
ld_gpt_monomulti_13 <- ld_gpt_monomulti%>% 
  filter(attribute %in% c("GPT Day1", "GPT Day2", "GPT Day3")) %>% 
  distinct(`Edited_BfArM Nummer2`, labreads, attribute, .keep_all = TRUE)
```

```{r}
ld_gpt_monomulti_13 %>% 
  group_by(multi_med) %>% 
  normality(labreads)

tapply(ld_gpt_monomulti_13$labreads, ld_gpt_monomulti_13$multi_med, var)
leveneTest(labreads ~ multi_med, data = ld_gpt_monomulti_13)

oneway.test(labreads ~ multi_med, data = ld_gpt_monomulti_13)
```

```{r}
n_patients <- ld_gpt_monomulti_13 %>%
  distinct(`Edited_BfArM Nummer2`, multi_med) %>%  # nur einzigartige Patienten
  count(multi_med, name = "n") %>%
  mutate(label = paste0("N = ", n))

# Schritt 2: ggbetweenstats-Plot erstellen
plot_without_count <- ggbetweenstats(
  data = ld_gpt_monomulti_13,
  x = multi_med,
  y = labreads,
  type = "np",  # non-parametrisch
  title = "liver diclo_monotreatment vs. diclofenac with comedication for day 1-3",
  xlab = "Medication group",
  ylab = "GPT (U/L)",
  messages = FALSE)

# Schritt 3: N-Werte oberhalb der Violinenplots einfügen
ld_gpt_violin_nsaid_multitreatment_13 <- plot_without_count+ 
  geom_text(
    data = n_patients,
    aes(x = multi_med, 
        y = max(dd$labreads, na.rm = TRUE) * 1.05,  # Position leicht oberhalb
        label = label),
    inherit.aes = FALSE,
    size = 4)

ld_gpt_violin_nsaid_multitreatment_13
dir.create("plots_mono_multitreat/plots_diclo_nsaid", recursive = TRUE,showWarnings = FALSE)
svg("plots_mono_multitreat/plots_diclo_nsaid/ld_gpt_diclo nsaid monomulti day 1-3.svg", height = 6, width = 8)
print(ld_gpt_violin_nsaid_multitreatment_13)
dev.off()
```




### mono multitreatment for peak labvalue ###

```{r}
ld_gpt_monomulti_peak <- ld_gpt_monomulti%>% 
  drop_na(labreads) %>% 
  group_by(`Edited_BfArM Nummer2`) %>% 
  slice_max(order_by = labreads, n = 1, with_ties = FALSE) %>%  # behält nur den höchsten Wert pro Patient
  ungroup()
```

```{r}
ld_gpt_monomulti_peak %>% 
  group_by(multi_med) %>% 
  normality(labreads)

tapply(ld_gpt_monomulti_peak$labreads, ld_gpt_monomulti_peak$multi_med, var)
leveneTest(labreads ~ multi_med, data = ld_gpt_monomulti_peak)

oneway.test(labreads ~ multi_med, data = ld_gpt_monomulti_peak)
```

```{r}
ld_gpt_violin_nsaid_multitreatment_peak <- ggbetweenstats(
  data = ld_gpt_monomulti_peak,
  x = multi_med,
  y = labreads,
  type = "np",  # non-parametrisch
  title = "liver diclo_monotreatment vs. diclofenac with comedication for peak labvalues",
  xlab = "Medication group",
  ylab = "Peak-GPT (U/L)",
  messages = FALSE)

ld_gpt_violin_nsaid_multitreatment_peak
dir.create("plots_mono_multitreat/plots_diclo_nsaid", recursive = TRUE,showWarnings = FALSE)
svg("plots_mono_multitreat/plots_diclo_nsaid/ld_gpt_diclo nsaid monomulti peak.svg", height = 6, width = 8)
print(ld_gpt_violin_nsaid_multitreatment_peak)
dev.off()
```


# gpt - ibu
```{r}
ibu_multitreat_gpt <- left_join(patientid_mainmed_multi,gpt_full, by = c("Edited_BfArM Nummer2")) %>% 
  drop_na() %>% 
  filter(Treatment.y == "Leber_Ibu") %>%
  filter(!grepl("_From Start|_From start|DBS", attribute)) %>%
  distinct("Edited_BfArM Nummer2", attribute, labreads, .keep_all = TRUE)

ibu_multitreat_gpt 
```

```{r}
ibu_monotreat_gpt <- left_join(ibu_monotreat,gpt_full, by = c("Edited_BfArM Nummer2")) %>% 
  drop_na() %>% 
  filter(Treatment.y == "Leber_Ibu") %>%
  filter(!grepl("_From Start|_From start|DBS", attribute)) %>%
  distinct("Edited_BfArM Nummer2", attribute, labreads, .keep_all = TRUE)

ibu_monotreat_gpt 
```

```{r}
# Convert Drug_Group to character in both datasets before combining
li_gpt_monomulti <- bind_rows(
  ibu_monotreat_gpt %>% mutate(multi_med = "Ibuprofen"),  
  ibu_multitreat_gpt )

li_gpt_monomulti
```



### mono multitreat for all labvalues ###

```{r}
li_gpt_monomulti %>% 
  group_by(multi_med) %>% 
  normality(labreads)

tapply(li_gpt_monomulti$labreads, li_gpt_monomulti$multi_med, var)
leveneTest(labreads ~ multi_med, data = li_gpt_monomulti)

oneway.test(labreads ~ multi_med, data = li_gpt_monomulti)
```

```{r}
n_patients <- li_gpt_monomulti %>%
  distinct(`Edited_BfArM Nummer2`, multi_med) %>%  # nur einzigartige Patienten
  count(multi_med, name = "n") %>%
  mutate(label = paste0("N = ", n))

# Schritt 2: ggbetweenstats-Plot erstellen
plot_without_count <- ggbetweenstats(
  data = li_gpt_monomulti,
  x = multi_med,
  y = labreads,
  type = "np",  # non-parametrisch
  title = "liver ibu_monotreatment vs. ibuprofen with comedication",
  xlab = "Medication group",
  ylab = "GPT (U/L)",
  messages = FALSE)

# Schritt 3: N-Werte oberhalb der Violinenplots einfügen
li_gpt_violin_nsaid_multitreatment <- plot_without_count+ 
  geom_text(
    data = n_patients,
    aes(x = multi_med, 
        y = max(dd$labreads, na.rm = TRUE) * 1.05,  # Position leicht oberhalb
        label = label),
    inherit.aes = FALSE,
    size = 4)

li_gpt_violin_nsaid_multitreatment
dir.create("plots_mono_multitreat/plots_ibu_nsaid", recursive = TRUE,showWarnings = FALSE)
svg("plots_mono_multitreat/plots_ibu_nsaid/li_gpt_ibu nsaid monomulti.svg", height = 6, width = 8)
print(li_gpt_violin_nsaid_multitreatment)
dev.off()
```

### mono multitreat for day 1-3 ###

```{r}
li_gpt_monomulti_13 <- li_gpt_monomulti%>% 
  filter(attribute %in% c("GPT Day1", "GPT Day2", "GPT Day3")) %>% 
  distinct(`Edited_BfArM Nummer2`, labreads, attribute, .keep_all = TRUE)
```

```{r}
li_gpt_monomulti_13 %>% 
  group_by(multi_med) %>% 
  normality(labreads)

tapply(li_gpt_monomulti_13$labreads, li_gpt_monomulti_13$multi_med, var)
leveneTest(labreads ~ multi_med, data = li_gpt_monomulti_13)

#oneway.test(labreads ~ multi_med, data = li_gpt_monomulti_13)
```

```{r}
n_patients <- li_gpt_monomulti_13 %>%
  distinct(`Edited_BfArM Nummer2`, multi_med) %>%  # nur einzigartige Patienten
  count(multi_med, name = "n") %>%
  mutate(label = paste0("N = ", n))

# Schritt 2: ggbetweenstats-Plot erstellen
plot_without_count <- ggbetweenstats(
  data = li_gpt_monomulti_13,
  x = multi_med,
  y = labreads,
  type = "np",  # non-parametrisch
  title = "liver ibu_monotreatment vs. ibuprofen with comedication for day 1-3",
  xlab = "Medication group",
  ylab = "GPT (U/L)",
  messages = FALSE)

# Schritt 3: N-Werte oberhalb der Violinenplots einfügen
li_gpt_violin_nsaid_multitreatment_13 <- plot_without_count+ 
  geom_text(
    data = n_patients,
    aes(x = multi_med, 
        y = max(dd$labreads, na.rm = TRUE) * 1.05,  # Position leicht oberhalb
        label = label),
    inherit.aes = FALSE,
    size = 4)

li_gpt_violin_nsaid_multitreatment_13
dir.create("plots_mono_multitreat/plots_ibu_nsaid", recursive = TRUE,showWarnings = FALSE)
svg("plots_mono_multitreat/plots_ibu_nsaid/li_gpt_ibu nsaid monomulti day 1-3.svg", height = 6, width = 8)
print(li_gpt_violin_nsaid_multitreatment_13)
dev.off()
```




### mono multitreatment for peak labvalue ###

```{r}
li_gpt_monomulti_peak <- li_gpt_monomulti%>% 
  drop_na(labreads) %>% 
  group_by(`Edited_BfArM Nummer2`) %>% 
  slice_max(order_by = labreads, n = 1, with_ties = FALSE) %>%  # behält nur den höchsten Wert pro Patient
  ungroup()
```

```{r}
li_gpt_monomulti_peak %>% 
  group_by(multi_med) %>% 
  normality(labreads)

tapply(li_gpt_monomulti_peak$labreads, li_gpt_monomulti_peak$multi_med, var)
leveneTest(labreads ~ multi_med, data = li_gpt_monomulti_peak)

oneway.test(labreads ~ multi_med, data = li_gpt_monomulti_peak)
```

```{r}
li_gpt_violin_nsaid_multitreatment_peak <- ggbetweenstats(
  data = li_gpt_monomulti_peak,
  x = multi_med,
  y = labreads,
  type = "np",  # non-parametrisch
  title = "liver ibu_monotreatment vs. ibuprofen with comedication for peak labvalues",
  xlab = "Medication group",
  ylab = "Peak-GPT (U/L)",
  messages = FALSE)

li_gpt_violin_nsaid_multitreatment_peak
dir.create("plots_mono_multitreat/plots_ibu_nsaid", recursive = TRUE,showWarnings = FALSE)
svg("plots_mono_multitreat/plots_ibu_nsaid/li_gpt_ibu nsaid monomulti peak.svg", height = 6, width = 8)
print(li_gpt_violin_nsaid_multitreatment_peak)
dev.off()
```



# gpt - para
```{r}
para_multitreat_gpt <- left_join(patientid_mainmed_multi,gpt_full, by = c("Edited_BfArM Nummer2")) %>% 
  drop_na() %>% 
  filter(Treatment.y == "Leber_Para") %>%
  filter(!grepl("_From Start|_From start|DBS", attribute)) %>%
  distinct("Edited_BfArM Nummer2", attribute, labreads, .keep_all = TRUE)

para_multitreat_gpt 
```

```{r}
para_monotreat_gpt <- left_join(para_monotreat,gpt_full, by = c("Edited_BfArM Nummer2")) %>% 
  drop_na() %>% 
  filter(Treatment.y == "Leber_Para") %>%
  filter(!grepl("_From Start|_From start|DBS", attribute)) %>%
  distinct("Edited_BfArM Nummer2", attribute, labreads, .keep_all = TRUE)

para_monotreat_gpt 
```

```{r}
# Convert Drug_Group to character in both datasets before combining
lp_gpt_monomulti <- bind_rows(
  para_monotreat_gpt %>% mutate(multi_med = "Paracetamol"),  
  para_multitreat_gpt )

lp_gpt_monomulti
```






### mono multitreat for all labvalues ###

```{r}
lp_gpt_monomulti %>% 
  group_by(multi_med) %>% 
  normality(labreads)

tapply(lp_gpt_monomulti$labreads, lp_gpt_monomulti$multi_med, var)
leveneTest(labreads ~ multi_med, data = lp_gpt_monomulti)

oneway.test(labreads ~ multi_med, data = lp_gpt_monomulti)
```

```{r}
n_patients <- lp_gpt_monomulti %>%
  distinct(`Edited_BfArM Nummer2`, multi_med) %>%  # nur einzigartige Patienten
  count(multi_med, name = "n") %>%
  mutate(label = paste0("N = ", n))

# Schritt 2: ggbetweenstats-Plot erstellen
plot_without_count <- ggbetweenstats(
  data = lp_gpt_monomulti,
  x = multi_med,
  y = labreads,
  type = "np",  # non-parametrisch
  title = "liver para_monotreatment vs. paracetamol with comedication",
  xlab = "Medication group",
  ylab = "GPT (U/L)",
  messages = FALSE)

# Schritt 3: N-Werte oberhalb der Violinenplots einfügen
lp_gpt_violin_nsaid_multitreatment <- plot_without_count+ 
  geom_text(
    data = n_patients,
    aes(x = multi_med, 
        y = max(dd$labreads, na.rm = TRUE) * 1.05,  # Position leicht oberhalb
        label = label),
    inherit.aes = FALSE,
    size = 4)

lp_gpt_violin_nsaid_multitreatment
dir.create("plots_mono_multitreat/plots_para_nsaid", recursive = TRUE,showWarnings = FALSE)
svg("plots_mono_multitreat/plots_para_nsaid/lp_gpt_para nsaid monomulti.svg", height = 6, width = 8)
print(lp_gpt_violin_nsaid_multitreatment)
dev.off()
```

### mono multitreat for day 1-3 ###

```{r}
lp_gpt_monomulti_13 <- lp_gpt_monomulti%>% 
  filter(attribute %in% c("GPT Day1", "GPT Day2", "GPT Day3")) %>% 
  distinct(`Edited_BfArM Nummer2`, labreads, attribute, .keep_all = TRUE)
```

```{}
lp_gpt_monomulti_13 %>% 
  group_by(multi_med) %>% 
  normality(labreads)

tapply(lp_gpt_monomulti_13$labreads, lp_gpt_monomulti_13$multi_med, var)
leveneTest(labreads ~ multi_med, data = lp_gpt_monomulti_13)

oneway.test(labreads ~ multi_med, data = lp_gpt_monomulti_13)
```

```{r}
n_patients <- lp_gpt_monomulti_13 %>%
  distinct(`Edited_BfArM Nummer2`, multi_med) %>%  # nur einzigartige Patienten
  count(multi_med, name = "n") %>%
  mutate(label = paste0("N = ", n))

# Schritt 2: ggbetweenstats-Plot erstellen
plot_without_count <- ggbetweenstats(
  data = lp_gpt_monomulti_13,
  x = multi_med,
  y = labreads,
  type = "np",  # non-parametrisch
  title = "liver para_monotreatment vs. paracetamol with comedication for day 1-3",
  xlab = "Medication group",
  ylab = "GPT (U/L)",
  messages = FALSE)

# Schritt 3: N-Werte oberhalb der Violinenplots einfügen
lp_gpt_violin_nsaid_multitreatment_13 <- plot_without_count+ 
  geom_text(
    data = n_patients,
    aes(x = multi_med, 
        y = max(dd$labreads, na.rm = TRUE) * 1.05,  # Position leicht oberhalb
        label = label),
    inherit.aes = FALSE,
    size = 4)

lp_gpt_violin_nsaid_multitreatment_13
dir.create("plots_mono_multitreat/plots_para_nsaid", recursive = TRUE,showWarnings = FALSE)
svg("plots_mono_multitreat/plots_para_nsaid/lp_gpt_para nsaid monomulti day 1-3.svg", height = 6, width = 8)
print(lp_gpt_violin_nsaid_multitreatment_13)
dev.off()
```




### mono multitreatment for peak labvalue ###

```{r}
lp_gpt_monomulti_peak <- lp_gpt_monomulti%>% 
  drop_na(labreads) %>% 
  group_by(`Edited_BfArM Nummer2`) %>% 
  slice_max(order_by = labreads, n = 1, with_ties = FALSE) %>%  # behält nur den höchsten Wert pro Patient
  ungroup()
```

```{r}
lp_gpt_monomulti_peak %>% 
  group_by(multi_med) %>% 
  normality(labreads)

tapply(lp_gpt_monomulti_peak$labreads, lp_gpt_monomulti_peak$multi_med, var)
leveneTest(labreads ~ multi_med, data = lp_gpt_monomulti_peak)

oneway.test(labreads ~ multi_med, data = lp_gpt_monomulti_peak)
```

```{r}
lp_gpt_violin_nsaid_multitreatment_peak <- ggbetweenstats(
  data = lp_gpt_monomulti_peak,
  x = multi_med,
  y = labreads,
  type = "np",  # non-parametrisch
  title = "liver para_monotreatment vs. paracetamol with comedication for peak labvalues",
  xlab = "Medication group",
  ylab = "Peak-GPT (U/L)",
  messages = FALSE)

lp_gpt_violin_nsaid_multitreatment_peak
dir.create("plots_mono_multitreat/plots_para_nsaid", recursive = TRUE,showWarnings = FALSE)
svg("plots_mono_multitreat/plots_para_nsaid/lp_gpt_para nsaid monomulti peak.svg", height = 6, width = 8)
print(lp_gpt_violin_nsaid_multitreatment_peak)
dev.off()
```



### got ###############################################################################
# got - diclo
```{r}
diclo_multitreat_got <- left_join(patientid_mainmed_multi,got_full, by = c("Edited_BfArM Nummer2")) %>% 
  drop_na() %>% 
  filter(Treatment.y == "Leber_Diclo") %>%
  filter(!grepl("_From Start|_From start|DBS", attribute)) %>%
  distinct("Edited_BfArM Nummer2", attribute, labreads, .keep_all = TRUE)

diclo_multitreat_got 
```

```{r}
diclo_monotreat_got <- left_join(diclo_monotreat,got_full, by = c("Edited_BfArM Nummer2")) %>% 
  drop_na() %>% 
  filter(Treatment.y == "Leber_Diclo") %>%
  filter(!grepl("_From Start|_From start|DBS", attribute)) %>%
  distinct("Edited_BfArM Nummer2", attribute, labreads, .keep_all = TRUE)

diclo_monotreat_got 
```

```{r}
# Convert Drug_Group to character in both datasets before combining
ld_got_monomulti <- bind_rows(
  diclo_monotreat_got %>% mutate(multi_med = "Diclofenac"),  
  diclo_multitreat_got )

ld_got_monomulti
```






### mono multitreat for all labvalues ###

```{r}
ld_got_monomulti %>% 
  group_by(multi_med) %>% 
  normality(labreads)

tapply(ld_got_monomulti$labreads, ld_got_monomulti$multi_med, var)
leveneTest(labreads ~ multi_med, data = ld_got_monomulti)

oneway.test(labreads ~ multi_med, data = ld_got_monomulti)
```

```{r}
n_patients <- ld_got_monomulti %>%
  distinct(`Edited_BfArM Nummer2`, multi_med) %>%  # nur einzigartige Patienten
  count(multi_med, name = "n") %>%
  mutate(label = paste0("N = ", n))

# Schritt 2: ggbetweenstats-Plot erstellen
plot_without_count <- ggbetweenstats(
  data = ld_got_monomulti,
  x = multi_med,
  y = labreads,
  type = "np",  # non-parametrisch
  title = "liver diclo_monotreatment vs. diclofenac with comedication",
  xlab = "Medication group",
  ylab = "got (U/L)",
  messages = FALSE)

# Schritt 3: N-Werte oberhalb der Violinenplots einfügen
ld_got_violin_nsaid_multitreatment <- plot_without_count+ 
  geom_text(
    data = n_patients,
    aes(x = multi_med, 
        y = max(dd$labreads, na.rm = TRUE) * 1.05,  # Position leicht oberhalb
        label = label),
    inherit.aes = FALSE,
    size = 4)

ld_got_violin_nsaid_multitreatment
dir.create("plots_mono_multitreat/plots_diclo_nsaid", recursive = TRUE,showWarnings = FALSE)
svg("plots_mono_multitreat/plots_diclo_nsaid/ld_got_diclo nsaid monomulti.svg", height = 6, width = 8)
print(ld_got_violin_nsaid_multitreatment)
dev.off()
```

### mono multitreat for day 1-3 ###

```{r}
ld_got_monomulti_13 <- ld_got_monomulti%>% 
  filter(attribute %in% c("got Day1", "got Day2", "got Day3")) %>% 
  distinct(`Edited_BfArM Nummer2`, labreads, attribute, .keep_all = TRUE)
```

```{r}
ld_got_monomulti_13 %>% 
  group_by(multi_med) %>% 
  normality(labreads)

tapply(ld_got_monomulti_13$labreads, ld_got_monomulti_13$multi_med, var)
#leveneTest(labreads ~ multi_med, data = ld_got_monomulti_13)

#oneway.test(labreads ~ multi_med, data = ld_got_monomulti_13)
```

```{}
n_patients <- ld_got_monomulti_13 %>%
  distinct(`Edited_BfArM Nummer2`, multi_med) %>%  # nur einzigartige Patienten
  count(multi_med, name = "n") %>%
  mutate(label = paste0("N = ", n))

# Schritt 2: ggbetweenstats-Plot erstellen
plot_without_count <- ggbetweenstats(
  data = ld_got_monomulti_13,
  x = multi_med,
  y = labreads,
  type = "np",  # non-parametrisch
  title = "liver diclo_monotreatment vs. diclofenac with comedication for day 1-3",
  xlab = "Medication group",
  ylab = "got (U/L)",
  messages = FALSE)

# Schritt 3: N-Werte oberhalb der Violinenplots einfügen
ld_got_violin_nsaid_multitreatment_13 <- plot_without_count+ 
  geom_text(
    data = n_patients,
    aes(x = multi_med, 
        y = max(dd$labreads, na.rm = TRUE) * 1.05,  # Position leicht oberhalb
        label = label),
    inherit.aes = FALSE,
    size = 4)

ld_got_violin_nsaid_multitreatment_13
dir.create("plots_mono_multitreat/plots_diclo_nsaid", recursive = TRUE,showWarnings = FALSE)
svg("plots_mono_multitreat/plots_diclo_nsaid/ld_got_diclo nsaid monomulti day 1-3.svg", height = 6, width = 8)
print(ld_got_violin_nsaid_multitreatment_13)
dev.off()
```




### mono multitreatment for peak labvalue ###

```{r}
ld_got_monomulti_peak <- ld_got_monomulti%>% 
  drop_na(labreads) %>% 
  group_by(`Edited_BfArM Nummer2`) %>% 
  slice_max(order_by = labreads, n = 1, with_ties = FALSE) %>%  # behält nur den höchsten Wert pro Patient
  ungroup()
```

```{r}
ld_got_monomulti_peak %>% 
  group_by(multi_med) %>% 
  normality(labreads)

tapply(ld_got_monomulti_peak$labreads, ld_got_monomulti_peak$multi_med, var)
leveneTest(labreads ~ multi_med, data = ld_got_monomulti_peak)

oneway.test(labreads ~ multi_med, data = ld_got_monomulti_peak)
```

```{r}
ld_got_violin_nsaid_multitreatment_peak <- ggbetweenstats(
  data = ld_got_monomulti_peak,
  x = multi_med,
  y = labreads,
  type = "np",  # non-parametrisch
  title = "liver diclo_monotreatment vs. diclofenac with comedication for peak labvalues",
  xlab = "Medication group",
  ylab = "Peak-got (U/L)",
  messages = FALSE)

ld_got_violin_nsaid_multitreatment_peak
dir.create("plots_mono_multitreat/plots_diclo_nsaid", recursive = TRUE,showWarnings = FALSE)
svg("plots_mono_multitreat/plots_diclo_nsaid/ld_got_diclo nsaid monomulti peak.svg", height = 6, width = 8)
print(ld_got_violin_nsaid_multitreatment_peak)
dev.off()
```


# got - ibu
```{r}
ibu_multitreat_got <- left_join(patientid_mainmed_multi,got_full, by = c("Edited_BfArM Nummer2")) %>% 
  drop_na() %>% 
  filter(Treatment.y == "Leber_Ibu") %>%
  filter(!grepl("_From Start|_From start|DBS", attribute)) %>%
  distinct("Edited_BfArM Nummer2", attribute, labreads, .keep_all = TRUE)

ibu_multitreat_got 
```

```{r}
ibu_monotreat_got <- left_join(ibu_monotreat,got_full, by = c("Edited_BfArM Nummer2")) %>% 
  drop_na() %>% 
  filter(Treatment.y == "Leber_Ibu") %>%
  filter(!grepl("_From Start|_From start|DBS", attribute)) %>%
  distinct("Edited_BfArM Nummer2", attribute, labreads, .keep_all = TRUE)

ibu_monotreat_got 
```

```{r}
# Convert Drug_Group to character in both datasets before combining
li_got_monomulti <- bind_rows(
  ibu_monotreat_got %>% mutate(multi_med = "Ibuprofen"),  
  ibu_multitreat_got )

li_got_monomulti
```



### mono multitreat for all labvalues ###

```{r}
li_got_monomulti %>% 
  group_by(multi_med) %>% 
  normality(labreads)

tapply(li_got_monomulti$labreads, li_got_monomulti$multi_med, var)
leveneTest(labreads ~ multi_med, data = li_got_monomulti)

oneway.test(labreads ~ multi_med, data = li_got_monomulti)
```

```{r}
n_patients <- li_got_monomulti %>%
  distinct(`Edited_BfArM Nummer2`, multi_med) %>%  # nur einzigartige Patienten
  count(multi_med, name = "n") %>%
  mutate(label = paste0("N = ", n))

# Schritt 2: ggbetweenstats-Plot erstellen
plot_without_count <- ggbetweenstats(
  data = li_got_monomulti,
  x = multi_med,
  y = labreads,
  type = "np",  # non-parametrisch
  title = "liver ibu_monotreatment vs. ibuprofen with comedication",
  xlab = "Medication group",
  ylab = "got (U/L)",
  messages = FALSE)

# Schritt 3: N-Werte oberhalb der Violinenplots einfügen
li_got_violin_nsaid_multitreatment <- plot_without_count+ 
  geom_text(
    data = n_patients,
    aes(x = multi_med, 
        y = max(dd$labreads, na.rm = TRUE) * 1.05,  # Position leicht oberhalb
        label = label),
    inherit.aes = FALSE,
    size = 4)

li_got_violin_nsaid_multitreatment
dir.create("plots_mono_multitreat/plots_ibu_nsaid", recursive = TRUE,showWarnings = FALSE)
svg("plots_mono_multitreat/plots_ibu_nsaid/li_got_ibu nsaid monomulti.svg", height = 6, width = 8)
print(li_got_violin_nsaid_multitreatment)
dev.off()
```

### mono multitreat for day 1-3 ###

```{r}
li_got_monomulti_13 <- li_got_monomulti%>% 
  filter(attribute %in% c("got Day1", "got Day2", "got Day3")) %>% 
  distinct(`Edited_BfArM Nummer2`, labreads, attribute, .keep_all = TRUE)
```

```{r}
li_got_monomulti_13 %>% 
  group_by(multi_med) %>% 
  normality(labreads)

tapply(li_got_monomulti_13$labreads, li_got_monomulti_13$multi_med, var)
#leveneTest(labreads ~ multi_med, data = li_got_monomulti_13)

#oneway.test(labreads ~ multi_med, data = li_got_monomulti_13)
```

```{}
n_patients <- li_got_monomulti_13 %>%
  distinct(`Edited_BfArM Nummer2`, multi_med) %>%  # nur einzigartige Patienten
  count(multi_med, name = "n") %>%
  mutate(label = paste0("N = ", n))

# Schritt 2: ggbetweenstats-Plot erstellen
plot_without_count <- ggbetweenstats(
  data = li_got_monomulti_13,
  x = multi_med,
  y = labreads,
  type = "np",  # non-parametrisch
  title = "liver ibu_monotreatment vs. ibuprofen with comedication for day 1-3",
  xlab = "Medication group",
  ylab = "got (U/L)",
  messages = FALSE)

# Schritt 3: N-Werte oberhalb der Violinenplots einfügen
li_got_violin_nsaid_multitreatment_13 <- plot_without_count+ 
  geom_text(
    data = n_patients,
    aes(x = multi_med, 
        y = max(dd$labreads, na.rm = TRUE) * 1.05,  # Position leicht oberhalb
        label = label),
    inherit.aes = FALSE,
    size = 4)

li_got_violin_nsaid_multitreatment_13
dir.create("plots_mono_multitreat/plots_ibu_nsaid", recursive = TRUE,showWarnings = FALSE)
svg("plots_mono_multitreat/plots_ibu_nsaid/li_got_ibu nsaid monomulti day 1-3.svg", height = 6, width = 8)
print(li_got_violin_nsaid_multitreatment_13)
dev.off()
```




### mono multitreatment for peak labvalue ###

```{r}
li_got_monomulti_peak <- li_got_monomulti%>% 
  drop_na(labreads) %>% 
  group_by(`Edited_BfArM Nummer2`) %>% 
  slice_max(order_by = labreads, n = 1, with_ties = FALSE) %>%  # behält nur den höchsten Wert pro Patient
  ungroup()
```

```{r}
li_got_monomulti_peak %>% 
  group_by(multi_med) %>% 
  normality(labreads)

tapply(li_got_monomulti_peak$labreads, li_got_monomulti_peak$multi_med, var)
leveneTest(labreads ~ multi_med, data = li_got_monomulti_peak)

oneway.test(labreads ~ multi_med, data = li_got_monomulti_peak)
```

```{r}
li_got_violin_nsaid_multitreatment_peak <- ggbetweenstats(
  data = li_got_monomulti_peak,
  x = multi_med,
  y = labreads,
  type = "np",  # non-parametrisch
  title = "liver ibu_monotreatment vs. ibuprofen with comedication for peak labvalues",
  xlab = "Medication group",
  ylab = "Peak-got (U/L)",
  messages = FALSE)

li_got_violin_nsaid_multitreatment_peak
dir.create("plots_mono_multitreat/plots_ibu_nsaid", recursive = TRUE,showWarnings = FALSE)
svg("plots_mono_multitreat/plots_ibu_nsaid/li_got_ibu nsaid monomulti peak.svg", height = 6, width = 8)
print(li_got_violin_nsaid_multitreatment_peak)
dev.off()
```



# got - para
```{r}
para_multitreat_got <- left_join(patientid_mainmed_multi,got_full, by = c("Edited_BfArM Nummer2")) %>% 
  drop_na() %>% 
  filter(Treatment.y == "Leber_Para") %>%
  filter(!grepl("_From Start|_From start|DBS", attribute)) %>%
  distinct("Edited_BfArM Nummer2", attribute, labreads, .keep_all = TRUE)

para_multitreat_got 
```

```{r}
para_monotreat_got <- left_join(para_monotreat,got_full, by = c("Edited_BfArM Nummer2")) %>% 
  drop_na() %>% 
  filter(Treatment.y == "Leber_Para") %>%
  filter(!grepl("_From Start|_From start|DBS", attribute)) %>%
  distinct("Edited_BfArM Nummer2", attribute, labreads, .keep_all = TRUE)

para_monotreat_got 
```

```{r}
# Convert Drug_Group to character in both datasets before combining
lp_got_monomulti <- bind_rows(
  para_monotreat_got %>% mutate(multi_med = "Paracetamol"),  
  para_multitreat_got )

lp_got_monomulti
```






### mono multitreat for all labvalues ###

```{r}
lp_got_monomulti %>% 
  group_by(multi_med) %>% 
  normality(labreads)

tapply(lp_got_monomulti$labreads, lp_got_monomulti$multi_med, var)
leveneTest(labreads ~ multi_med, data = lp_got_monomulti)

oneway.test(labreads ~ multi_med, data = lp_got_monomulti)
```

```{r}
n_patients <- lp_got_monomulti %>%
  distinct(`Edited_BfArM Nummer2`, multi_med) %>%  # nur einzigartige Patienten
  count(multi_med, name = "n") %>%
  mutate(label = paste0("N = ", n))

# Schritt 2: ggbetweenstats-Plot erstellen
plot_without_count <- ggbetweenstats(
  data = lp_got_monomulti,
  x = multi_med,
  y = labreads,
  type = "np",  # non-parametrisch
  title = "liver para_monotreatment vs. paracetamol with comedication",
  xlab = "Medication group",
  ylab = "got (U/L)",
  messages = FALSE)

# Schritt 3: N-Werte oberhalb der Violinenplots einfügen
lp_got_violin_nsaid_multitreatment <- plot_without_count+ 
  geom_text(
    data = n_patients,
    aes(x = multi_med, 
        y = max(dd$labreads, na.rm = TRUE) * 1.05,  # Position leicht oberhalb
        label = label),
    inherit.aes = FALSE,
    size = 4)

lp_got_violin_nsaid_multitreatment
dir.create("plots_mono_multitreat/plots_para_nsaid", recursive = TRUE,showWarnings = FALSE)
svg("plots_mono_multitreat/plots_para_nsaid/lp_got_para nsaid monomulti.svg", height = 6, width = 8)
print(lp_got_violin_nsaid_multitreatment)
dev.off()
```

### mono multitreat for day 1-3 ###

```{r}
lp_got_monomulti_13 <- lp_got_monomulti%>% 
  filter(attribute %in% c("got Day1", "got Day2", "got Day3")) %>% 
  distinct(`Edited_BfArM Nummer2`, labreads, attribute, .keep_all = TRUE)
```

```{r}
lp_got_monomulti_13 %>% 
  group_by(multi_med) %>% 
  normality(labreads)

tapply(lp_got_monomulti_13$labreads, lp_got_monomulti_13$multi_med, var)
#leveneTest(labreads ~ multi_med, data = lp_got_monomulti_13)

#oneway.test(labreads ~ multi_med, data = lp_got_monomulti_13)
```

```{}
n_patients <- lp_got_monomulti_13 %>%
  distinct(`Edited_BfArM Nummer2`, multi_med) %>%  # nur einzigartige Patienten
  count(multi_med, name = "n") %>%
  mutate(label = paste0("N = ", n))

# Schritt 2: ggbetweenstats-Plot erstellen
plot_without_count <- ggbetweenstats(
  data = lp_got_monomulti_13,
  x = multi_med,
  y = labreads,
  type = "np",  # non-parametrisch
  title = "liver para_monotreatment vs. paracetamol with comedication for day 1-3",
  xlab = "Medication group",
  ylab = "got (U/L)",
  messages = FALSE)

# Schritt 3: N-Werte oberhalb der Violinenplots einfügen
lp_got_violin_nsaid_multitreatment_13 <- plot_without_count+ 
  geom_text(
    data = n_patients,
    aes(x = multi_med, 
        y = max(dd$labreads, na.rm = TRUE) * 1.05,  # Position leicht oberhalb
        label = label),
    inherit.aes = FALSE,
    size = 4)

lp_got_violin_nsaid_multitreatment_13
dir.create("plots_mono_multitreat/plots_para_nsaid", recursive = TRUE,showWarnings = FALSE)
svg("plots_mono_multitreat/plots_para_nsaid/lp_got_para nsaid monomulti day 1-3.svg", height = 6, width = 8)
print(lp_got_violin_nsaid_multitreatment_13)
dev.off()
```




### mono multitreatment for peak labvalue ###

```{r}
lp_got_monomulti_peak <- lp_got_monomulti%>% 
  drop_na(labreads) %>% 
  group_by(`Edited_BfArM Nummer2`) %>% 
  slice_max(order_by = labreads, n = 1, with_ties = FALSE) %>%  # behält nur den höchsten Wert pro Patient
  ungroup()
```

```{r}
lp_got_monomulti_peak %>% 
  group_by(multi_med) %>% 
  normality(labreads)

tapply(lp_got_monomulti_peak$labreads, lp_got_monomulti_peak$multi_med, var)
leveneTest(labreads ~ multi_med, data = lp_got_monomulti_peak)

oneway.test(labreads ~ multi_med, data = lp_got_monomulti_peak)
```

```{r}
lp_got_violin_nsaid_multitreatment_peak <- ggbetweenstats(
  data = lp_got_monomulti_peak,
  x = multi_med,
  y = labreads,
  type = "np",  # non-parametrisch
  title = "liver para_monotreatment vs. paracetamol with comedication for peak labvalues",
  xlab = "Medication group",
  ylab = "Peak-got (U/L)",
  messages = FALSE)

lp_got_violin_nsaid_multitreatment_peak
dir.create("plots_mono_multitreat/plots_para_nsaid", recursive = TRUE,showWarnings = FALSE)
svg("plots_mono_multitreat/plots_para_nsaid/lp_got_para nsaid monomulti peak.svg", height = 6, width = 8)
print(lp_got_violin_nsaid_multitreatment_peak)
dev.off()
```



### ggt ###############################################################################
# ggt - diclo
```{r}
diclo_multitreat_ggt <- left_join(patientid_mainmed_multi,ggt_full, by = c("Edited_BfArM Nummer2")) %>% 
  drop_na() %>% 
  filter(Treatment.y == "Leber_Diclo") %>%
  filter(!grepl("_From Start|_From start|DBS", attribute)) %>%
  distinct("Edited_BfArM Nummer2", attribute, labreads, .keep_all = TRUE)

diclo_multitreat_ggt 
```

```{r}
diclo_monotreat_ggt <- left_join(diclo_monotreat,ggt_full, by = c("Edited_BfArM Nummer2")) %>% 
  drop_na() %>% 
  filter(Treatment.y == "Leber_Diclo") %>%
  filter(!grepl("_From Start|_From start|DBS", attribute)) %>%
  distinct("Edited_BfArM Nummer2", attribute, labreads, .keep_all = TRUE)

diclo_monotreat_ggt 
```

```{r}
# Convert Drug_Group to character in both datasets before combining
ld_ggt_monomulti <- bind_rows(
  diclo_monotreat_ggt %>% mutate(multi_med = "Diclofenac"),  
  diclo_multitreat_ggt )

ld_ggt_monomulti
```



### mono multitreat for all labvalues ###

```{r}
ld_ggt_monomulti %>% 
  group_by(multi_med) %>% 
  normality(labreads)

tapply(ld_ggt_monomulti$labreads, ld_ggt_monomulti$multi_med, var)
leveneTest(labreads ~ multi_med, data = ld_ggt_monomulti)

oneway.test(labreads ~ multi_med, data = ld_ggt_monomulti)
```

```{r}
n_patients <- ld_ggt_monomulti %>%
  distinct(`Edited_BfArM Nummer2`, multi_med) %>%  # nur einzigartige Patienten
  count(multi_med, name = "n") %>%
  mutate(label = paste0("N = ", n))

# Schritt 2: ggbetweenstats-Plot erstellen
plot_without_count <- ggbetweenstats(
  data = ld_ggt_monomulti,
  x = multi_med,
  y = labreads,
  type = "np",  # non-parametrisch
  title = "liver diclo_monotreatment vs. diclofenac with comedication",
  xlab = "Medication group",
  ylab = "ggt (U/L)",
  messages = FALSE)

# Schritt 3: N-Werte oberhalb der Violinenplots einfügen
ld_ggt_violin_nsaid_multitreatment <- plot_without_count+ 
  geom_text(
    data = n_patients,
    aes(x = multi_med, 
        y = max(dd$labreads, na.rm = TRUE) * 1.05,  # Position leicht oberhalb
        label = label),
    inherit.aes = FALSE,
    size = 4)

ld_ggt_violin_nsaid_multitreatment
dir.create("plots_mono_multitreat/plots_diclo_nsaid", recursive = TRUE,showWarnings = FALSE)
svg("plots_mono_multitreat/plots_diclo_nsaid/ld_ggt_diclo nsaid monomulti.svg", height = 6, width = 8)
print(ld_ggt_violin_nsaid_multitreatment)
dev.off()
```

### mono multitreat for day 1-3 ###

```{r}
ld_ggt_monomulti_13 <- ld_ggt_monomulti%>% 
  filter(attribute %in% c("ggt Day1", "ggt Day2", "ggt Day3")) %>% 
  distinct(`Edited_BfArM Nummer2`, labreads, attribute, .keep_all = TRUE)
```

```{r}
ld_ggt_monomulti_13 %>% 
  group_by(multi_med) %>% 
  normality(labreads)

tapply(ld_ggt_monomulti_13$labreads, ld_ggt_monomulti_13$multi_med, var)
#leveneTest(labreads ~ multi_med, data = ld_ggt_monomulti_13)

#oneway.test(labreads ~ multi_med, data = ld_ggt_monomulti_13)
```

```{}
n_patients <- ld_ggt_monomulti_13 %>%
  distinct(`Edited_BfArM Nummer2`, multi_med) %>%  # nur einzigartige Patienten
  count(multi_med, name = "n") %>%
  mutate(label = paste0("N = ", n))

# Schritt 2: ggbetweenstats-Plot erstellen
plot_without_count <- ggbetweenstats(
  data = ld_ggt_monomulti_13,
  x = multi_med,
  y = labreads,
  type = "np",  # non-parametrisch
  title = "liver diclo_monotreatment vs. diclofenac with comedication for day 1-3",
  xlab = "Medication group",
  ylab = "ggt (U/L)",
  messages = FALSE)

# Schritt 3: N-Werte oberhalb der Violinenplots einfügen
ld_ggt_violin_nsaid_multitreatment_13 <- plot_without_count+ 
  geom_text(
    data = n_patients,
    aes(x = multi_med, 
        y = max(dd$labreads, na.rm = TRUE) * 1.05,  # Position leicht oberhalb
        label = label),
    inherit.aes = FALSE,
    size = 4)

ld_ggt_violin_nsaid_multitreatment_13
dir.create("plots_mono_multitreat/plots_diclo_nsaid", recursive = TRUE,showWarnings = FALSE)
svg("plots_mono_multitreat/plots_diclo_nsaid/ld_ggt_diclo nsaid monomulti day 1-3.svg", height = 6, width = 8)
print(ld_ggt_violin_nsaid_multitreatment_13)
dev.off()
```




### mono multitreatment for peak labvalue ###

```{r}
ld_ggt_monomulti_peak <- ld_ggt_monomulti%>% 
  drop_na(labreads) %>% 
  group_by(`Edited_BfArM Nummer2`) %>% 
  slice_max(order_by = labreads, n = 1, with_ties = FALSE) %>%  # behält nur den höchsten Wert pro Patient
  ungroup()
```

```{r}
ld_ggt_monomulti_peak %>% 
  group_by(multi_med) %>% 
  normality(labreads)

tapply(ld_ggt_monomulti_peak$labreads, ld_ggt_monomulti_peak$multi_med, var)
leveneTest(labreads ~ multi_med, data = ld_ggt_monomulti_peak)

oneway.test(labreads ~ multi_med, data = ld_ggt_monomulti_peak)
```

```{r}
ld_ggt_violin_nsaid_multitreatment_peak <- ggbetweenstats(
  data = ld_ggt_monomulti_peak,
  x = multi_med,
  y = labreads,
  type = "np",  # non-parametrisch
  title = "liver diclo_monotreatment vs. diclofenac with comedication for peak labvalues",
  xlab = "Medication group",
  ylab = "Peak-ggt (U/L)",
  messages = FALSE)

ld_ggt_violin_nsaid_multitreatment_peak
dir.create("plots_mono_multitreat/plots_diclo_nsaid", recursive = TRUE,showWarnings = FALSE)
svg("plots_mono_multitreat/plots_diclo_nsaid/ld_ggt_diclo nsaid monomulti peak.svg", height = 6, width = 8)
print(ld_ggt_violin_nsaid_multitreatment_peak)
dev.off()
```


# ggt - ibu
```{r}
ibu_multitreat_ggt <- left_join(patientid_mainmed_multi,ggt_full, by = c("Edited_BfArM Nummer2")) %>% 
  drop_na() %>% 
  filter(Treatment.y == "Leber_Ibu") %>%
  filter(!grepl("_From Start|_From start|DBS", attribute)) %>%
  distinct("Edited_BfArM Nummer2", attribute, labreads, .keep_all = TRUE)

ibu_multitreat_ggt 
```

```{r}
ibu_monotreat_ggt <- left_join(ibu_monotreat,ggt_full, by = c("Edited_BfArM Nummer2")) %>% 
  drop_na() %>% 
  filter(Treatment.y == "Leber_Ibu") %>%
  filter(!grepl("_From Start|_From start|DBS", attribute)) %>%
  distinct("Edited_BfArM Nummer2", attribute, labreads, .keep_all = TRUE)

ibu_monotreat_ggt 
```

```{r}
# Convert Drug_Group to character in both datasets before combining
li_ggt_monomulti <- bind_rows(
  ibu_monotreat_ggt %>% mutate(multi_med = "Ibuprofen"),  
  ibu_multitreat_ggt )

li_ggt_monomulti
```



### mono multitreat for all labvalues ###

```{r}
li_ggt_monomulti %>% 
  group_by(multi_med) %>% 
  normality(labreads)

tapply(li_ggt_monomulti$labreads, li_ggt_monomulti$multi_med, var)
leveneTest(labreads ~ multi_med, data = li_ggt_monomulti)

oneway.test(labreads ~ multi_med, data = li_ggt_monomulti)
```

```{r}
n_patients <- li_ggt_monomulti %>%
  distinct(`Edited_BfArM Nummer2`, multi_med) %>%  # nur einzigartige Patienten
  count(multi_med, name = "n") %>%
  mutate(label = paste0("N = ", n))

# Schritt 2: ggbetweenstats-Plot erstellen
plot_without_count <- ggbetweenstats(
  data = li_ggt_monomulti,
  x = multi_med,
  y = labreads,
  type = "np",  # non-parametrisch
  title = "liver ibu_monotreatment vs. ibuprofen with comedication",
  xlab = "Medication group",
  ylab = "ggt (U/L)",
  messages = FALSE)

# Schritt 3: N-Werte oberhalb der Violinenplots einfügen
li_ggt_violin_nsaid_multitreatment <- plot_without_count+ 
  geom_text(
    data = n_patients,
    aes(x = multi_med, 
        y = max(dd$labreads, na.rm = TRUE) * 1.05,  # Position leicht oberhalb
        label = label),
    inherit.aes = FALSE,
    size = 4)

li_ggt_violin_nsaid_multitreatment
dir.create("plots_mono_multitreat/plots_ibu_nsaid", recursive = TRUE,showWarnings = FALSE)
svg("plots_mono_multitreat/plots_ibu_nsaid/li_ggt_ibu nsaid monomulti.svg", height = 6, width = 8)
print(li_ggt_violin_nsaid_multitreatment)
dev.off()
```

### mono multitreat for day 1-3 ###

```{r}
li_ggt_monomulti_13 <- li_ggt_monomulti%>% 
  filter(attribute %in% c("ggt Day1", "ggt Day2", "ggt Day3")) %>% 
  distinct(`Edited_BfArM Nummer2`, labreads, attribute, .keep_all = TRUE)
```

```{r}
li_ggt_monomulti_13 %>% 
  group_by(multi_med) %>% 
  normality(labreads)

tapply(li_ggt_monomulti_13$labreads, li_ggt_monomulti_13$multi_med, var)
#leveneTest(labreads ~ multi_med, data = li_ggt_monomulti_13)

#oneway.test(labreads ~ multi_med, data = li_ggt_monomulti_13)
```

```{}
n_patients <- li_ggt_monomulti_13 %>%
  distinct(`Edited_BfArM Nummer2`, multi_med) %>%  # nur einzigartige Patienten
  count(multi_med, name = "n") %>%
  mutate(label = paste0("N = ", n))

# Schritt 2: ggbetweenstats-Plot erstellen
plot_without_count <- ggbetweenstats(
  data = li_ggt_monomulti_13,
  x = multi_med,
  y = labreads,
  type = "np",  # non-parametrisch
  title = "liver ibu_monotreatment vs. ibuprofen with comedication for day 1-3",
  xlab = "Medication group",
  ylab = "ggt (U/L)",
  messages = FALSE)

# Schritt 3: N-Werte oberhalb der Violinenplots einfügen
li_ggt_violin_nsaid_multitreatment_13 <- plot_without_count+ 
  geom_text(
    data = n_patients,
    aes(x = multi_med, 
        y = max(dd$labreads, na.rm = TRUE) * 1.05,  # Position leicht oberhalb
        label = label),
    inherit.aes = FALSE,
    size = 4)

li_ggt_violin_nsaid_multitreatment_13
dir.create("plots_mono_multitreat/plots_ibu_nsaid", recursive = TRUE,showWarnings = FALSE)
svg("plots_mono_multitreat/plots_ibu_nsaid/li_ggt_ibu nsaid monomulti day 1-3.svg", height = 6, width = 8)
print(li_ggt_violin_nsaid_multitreatment_13)
dev.off()
```




### mono multitreatment for peak labvalue ###

```{r}
li_ggt_monomulti_peak <- li_ggt_monomulti%>% 
  drop_na(labreads) %>% 
  group_by(`Edited_BfArM Nummer2`) %>% 
  slice_max(order_by = labreads, n = 1, with_ties = FALSE) %>%  # behält nur den höchsten Wert pro Patient
  ungroup()
```

```{r}
li_ggt_monomulti_peak %>% 
  group_by(multi_med) %>% 
  normality(labreads)

tapply(li_ggt_monomulti_peak$labreads, li_ggt_monomulti_peak$multi_med, var)
leveneTest(labreads ~ multi_med, data = li_ggt_monomulti_peak)

oneway.test(labreads ~ multi_med, data = li_ggt_monomulti_peak)
```

```{r}
li_ggt_violin_nsaid_multitreatment_peak <- ggbetweenstats(
  data = li_ggt_monomulti_peak,
  x = multi_med,
  y = labreads,
  type = "np",  # non-parametrisch
  title = "liver ibu_monotreatment vs. ibuprofen with comedication for peak labvalues",
  xlab = "Medication group",
  ylab = "Peak-ggt (U/L)",
  messages = FALSE)

li_ggt_violin_nsaid_multitreatment_peak
dir.create("plots_mono_multitreat/plots_ibu_nsaid", recursive = TRUE,showWarnings = FALSE)
svg("plots_mono_multitreat/plots_ibu_nsaid/li_ggt_ibu nsaid monomulti peak.svg", height = 6, width = 8)
print(li_ggt_violin_nsaid_multitreatment_peak)
dev.off()
```



# ggt - para
```{r}
para_multitreat_ggt <- left_join(patientid_mainmed_multi,ggt_full, by = c("Edited_BfArM Nummer2")) %>% 
  drop_na() %>% 
  filter(Treatment.y == "Leber_Para") %>%
  filter(!grepl("_From Start|_From start|DBS", attribute)) %>%
  distinct("Edited_BfArM Nummer2", attribute, labreads, .keep_all = TRUE)

para_multitreat_ggt 
```

```{r}
para_monotreat_ggt <- left_join(para_monotreat,ggt_full, by = c("Edited_BfArM Nummer2")) %>% 
  drop_na() %>% 
  filter(Treatment.y == "Leber_Para") %>%
  filter(!grepl("_From Start|_From start|DBS", attribute)) %>%
  distinct("Edited_BfArM Nummer2", attribute, labreads, .keep_all = TRUE)

para_monotreat_ggt 
```

```{r}
# Convert Drug_Group to character in both datasets before combining
lp_ggt_monomulti <- bind_rows(
  para_monotreat_ggt %>% mutate(multi_med = "Paracetamol"),  
  para_multitreat_ggt )

lp_ggt_monomulti
```






### mono multitreat for all labvalues ###

```{r}
lp_ggt_monomulti %>% 
  group_by(multi_med) %>% 
  normality(labreads)

tapply(lp_ggt_monomulti$labreads, lp_ggt_monomulti$multi_med, var)
leveneTest(labreads ~ multi_med, data = lp_ggt_monomulti)

oneway.test(labreads ~ multi_med, data = lp_ggt_monomulti)
```

```{r}
n_patients <- lp_ggt_monomulti %>%
  distinct(`Edited_BfArM Nummer2`, multi_med) %>%  # nur einzigartige Patienten
  count(multi_med, name = "n") %>%
  mutate(label = paste0("N = ", n))

# Schritt 2: ggbetweenstats-Plot erstellen
plot_without_count <- ggbetweenstats(
  data = lp_ggt_monomulti,
  x = multi_med,
  y = labreads,
  type = "np",  # non-parametrisch
  title = "liver para_monotreatment vs. paracetamol with comedication",
  xlab = "Medication group",
  ylab = "ggt (U/L)",
  messages = FALSE)

# Schritt 3: N-Werte oberhalb der Violinenplots einfügen
lp_ggt_violin_nsaid_multitreatment <- plot_without_count+ 
  geom_text(
    data = n_patients,
    aes(x = multi_med, 
        y = max(dd$labreads, na.rm = TRUE) * 1.05,  # Position leicht oberhalb
        label = label),
    inherit.aes = FALSE,
    size = 4)

lp_ggt_violin_nsaid_multitreatment
dir.create("plots_mono_multitreat/plots_para_nsaid", recursive = TRUE,showWarnings = FALSE)
svg("plots_mono_multitreat/plots_para_nsaid/lp_ggt_para nsaid monomulti.svg", height = 6, width = 8)
print(lp_ggt_violin_nsaid_multitreatment)
dev.off()
```

### mono multitreat for day 1-3 ###

```{r}
lp_ggt_monomulti_13 <- lp_ggt_monomulti%>% 
  filter(attribute %in% c("ggt Day1", "ggt Day2", "ggt Day3")) %>% 
  distinct(`Edited_BfArM Nummer2`, labreads, attribute, .keep_all = TRUE)
```

```{r}
lp_ggt_monomulti_13 %>% 
  group_by(multi_med) %>% 
  normality(labreads)

tapply(lp_ggt_monomulti_13$labreads, lp_ggt_monomulti_13$multi_med, var)
#leveneTest(labreads ~ multi_med, data = lp_ggt_monomulti_13)

#oneway.test(labreads ~ multi_med, data = lp_ggt_monomulti_13)
```

```{}
n_patients <- lp_ggt_monomulti_13 %>%
  distinct(`Edited_BfArM Nummer2`, multi_med) %>%  # nur einzigartige Patienten
  count(multi_med, name = "n") %>%
  mutate(label = paste0("N = ", n))

# Schritt 2: ggbetweenstats-Plot erstellen
plot_without_count <- ggbetweenstats(
  data = lp_ggt_monomulti_13,
  x = multi_med,
  y = labreads,
  type = "np",  # non-parametrisch
  title = "liver para_monotreatment vs. paracetamol with comedication for day 1-3",
  xlab = "Medication group",
  ylab = "ggt (U/L)",
  messages = FALSE)

# Schritt 3: N-Werte oberhalb der Violinenplots einfügen
lp_ggt_violin_nsaid_multitreatment_13 <- plot_without_count+ 
  geom_text(
    data = n_patients,
    aes(x = multi_med, 
        y = max(dd$labreads, na.rm = TRUE) * 1.05,  # Position leicht oberhalb
        label = label),
    inherit.aes = FALSE,
    size = 4)

lp_ggt_violin_nsaid_multitreatment_13
dir.create("plots_mono_multitreat/plots_para_nsaid", recursive = TRUE,showWarnings = FALSE)
svg("plots_mono_multitreat/plots_para_nsaid/lp_ggt_para nsaid monomulti day 1-3.svg", height = 6, width = 8)
print(lp_ggt_violin_nsaid_multitreatment_13)
dev.off()
```




### mono multitreatment for peak labvalue ###

```{r}
lp_ggt_monomulti_peak <- lp_ggt_monomulti%>% 
  drop_na(labreads) %>% 
  group_by(`Edited_BfArM Nummer2`) %>% 
  slice_max(order_by = labreads, n = 1, with_ties = FALSE) %>%  # behält nur den höchsten Wert pro Patient
  ungroup()
```

```{r}
lp_ggt_monomulti_peak %>% 
  group_by(multi_med) %>% 
  normality(labreads)

tapply(lp_ggt_monomulti_peak$labreads, lp_ggt_monomulti_peak$multi_med, var)
leveneTest(labreads ~ multi_med, data = lp_ggt_monomulti_peak)

oneway.test(labreads ~ multi_med, data = lp_ggt_monomulti_peak)
```

```{r}
lp_ggt_violin_nsaid_multitreatment_peak <- ggbetweenstats(
  data = lp_ggt_monomulti_peak,
  x = multi_med,
  y = labreads,
  type = "np",  # non-parametrisch
  title = "liver para_monotreatment vs. paracetamol with comedication for peak labvalues",
  xlab = "Medication group",
  ylab = "Peak-ggt (U/L)",
  messages = FALSE)

lp_ggt_violin_nsaid_multitreatment_peak
dir.create("plots_mono_multitreat/plots_para_nsaid", recursive = TRUE,showWarnings = FALSE)
svg("plots_mono_multitreat/plots_para_nsaid/lp_ggt_para nsaid monomulti peak.svg", height = 6, width = 8)
print(lp_ggt_violin_nsaid_multitreatment_peak)
dev.off()
```



### ap ###############################################################################
# ap - diclo
```{r}
diclo_multitreat_ap <- left_join(patientid_mainmed_multi,ap_full, by = c("Edited_BfArM Nummer2")) %>% 
  drop_na() %>% 
  filter(Treatment.y == "Leber_Diclo") %>%
  filter(!grepl("_From Start|_From start|DBS", attribute)) %>%
  distinct("Edited_BfArM Nummer2", attribute, labreads, .keep_all = TRUE)

diclo_multitreat_ap 
```

```{r}
diclo_monotreat_ap <- left_join(diclo_monotreat,ap_full, by = c("Edited_BfArM Nummer2")) %>% 
  drop_na() %>% 
  filter(Treatment.y == "Leber_Diclo") %>%
  filter(!grepl("_From Start|_From start|DBS", attribute)) %>%
  distinct("Edited_BfArM Nummer2", attribute, labreads, .keep_all = TRUE)

diclo_monotreat_ap 
```

```{r}
# Convert Drug_Group to character in both datasets before combining
ld_ap_monomulti <- bind_rows(
  diclo_monotreat_ap %>% mutate(multi_med = "Diclofenac"),  
  diclo_multitreat_ap )

ld_ap_monomulti
```



### mono multitreat for all labvalues ###

```{r}
ld_ap_monomulti %>% 
  group_by(multi_med) %>% 
  normality(labreads)

tapply(ld_ap_monomulti$labreads, ld_ap_monomulti$multi_med, var)
leveneTest(labreads ~ multi_med, data = ld_ap_monomulti)

#oneway.test(labreads ~ multi_med, data = ld_ap_monomulti)
```

```{r}
n_patients <- ld_ap_monomulti %>%
  distinct(`Edited_BfArM Nummer2`, multi_med) %>%  # nur einzigartige Patienten
  count(multi_med, name = "n") %>%
  mutate(label = paste0("N = ", n))

# Schritt 2: ggbetweenstats-Plot erstellen
plot_without_count <- ggbetweenstats(
  data = ld_ap_monomulti,
  x = multi_med,
  y = labreads,
  type = "np",  # non-parametrisch
  title = "liver diclo_monotreatment vs. diclofenac with comedication",
  xlab = "Medication group",
  ylab = "ap (U/L)",
  messages = FALSE)

# Schritt 3: N-Werte oberhalb der Violinenplots einfügen
ld_ap_violin_nsaid_multitreatment <- plot_without_count+ 
  geom_text(
    data = n_patients,
    aes(x = multi_med, 
        y = max(dd$labreads, na.rm = TRUE) * 1.05,  # Position leicht oberhalb
        label = label),
    inherit.aes = FALSE,
    size = 4)

ld_ap_violin_nsaid_multitreatment
dir.create("plots_mono_multitreat/plots_diclo_nsaid", recursive = TRUE,showWarnings = FALSE)
svg("plots_mono_multitreat/plots_diclo_nsaid/ld_ap_diclo nsaid monomulti.svg", height = 6, width = 8)
print(ld_ap_violin_nsaid_multitreatment)
dev.off()
```

### mono multitreat for day 1-3 ###

```{r}
ld_ap_monomulti_13 <- ld_ap_monomulti%>% 
  filter(attribute %in% c("ap Day1", "ap Day2", "ap Day3")) %>% 
  distinct(`Edited_BfArM Nummer2`, labreads, attribute, .keep_all = TRUE)
```

```{r}
ld_ap_monomulti_13 %>% 
  group_by(multi_med) %>% 
  normality(labreads)

tapply(ld_ap_monomulti_13$labreads, ld_ap_monomulti_13$multi_med, var)
#leveneTest(labreads ~ multi_med, data = ld_ap_monomulti_13)

#oneway.test(labreads ~ multi_med, data = ld_ap_monomulti_13)
```

```{}
n_patients <- ld_ap_monomulti_13 %>%
  distinct(`Edited_BfArM Nummer2`, multi_med) %>%  # nur einzigartige Patienten
  count(multi_med, name = "n") %>%
  mutate(label = paste0("N = ", n))

# Schritt 2: ggbetweenstats-Plot erstellen
plot_without_count <- ggbetweenstats(
  data = ld_ap_monomulti_13,
  x = multi_med,
  y = labreads,
  type = "np",  # non-parametrisch
  title = "liver diclo_monotreatment vs. diclofenac with comedication for day 1-3",
  xlab = "Medication group",
  ylab = "ap (U/L)",
  messages = FALSE)

# Schritt 3: N-Werte oberhalb der Violinenplots einfügen
ld_ap_violin_nsaid_multitreatment_13 <- plot_without_count+ 
  geom_text(
    data = n_patients,
    aes(x = multi_med, 
        y = max(dd$labreads, na.rm = TRUE) * 1.05,  # Position leicht oberhalb
        label = label),
    inherit.aes = FALSE,
    size = 4)

ld_ap_violin_nsaid_multitreatment_13
dir.create("plots_mono_multitreat/plots_diclo_nsaid", recursive = TRUE,showWarnings = FALSE)
svg("plots_mono_multitreat/plots_diclo_nsaid/ld_ap_diclo nsaid monomulti day 1-3.svg", height = 6, width = 8)
print(ld_ap_violin_nsaid_multitreatment_13)
dev.off()
```




### mono multitreatment for peak labvalue ###

```{r}
ld_ap_monomulti_peak <- ld_ap_monomulti%>% 
  drop_na(labreads) %>% 
  group_by(`Edited_BfArM Nummer2`) %>% 
  slice_max(order_by = labreads, n = 1, with_ties = FALSE) %>%  # behält nur den höchsten Wert pro Patient
  ungroup()
```

```{r}
ld_ap_monomulti_peak %>% 
  group_by(multi_med) %>% 
  normality(labreads)

tapply(ld_ap_monomulti_peak$labreads, ld_ap_monomulti_peak$multi_med, var)
leveneTest(labreads ~ multi_med, data = ld_ap_monomulti_peak)

#oneway.test(labreads ~ multi_med, data = ld_ap_monomulti_peak)
```

```{r}
ld_ap_violin_nsaid_multitreatment_peak <- ggbetweenstats(
  data = ld_ap_monomulti_peak,
  x = multi_med,
  y = labreads,
  type = "np",  # non-parametrisch
  title = "liver diclo_monotreatment vs. diclofenac with comedication for peak labvalues",
  xlab = "Medication group",
  ylab = "Peak-ap (U/L)",
  messages = FALSE)

ld_ap_violin_nsaid_multitreatment_peak
dir.create("plots_mono_multitreat/plots_diclo_nsaid", recursive = TRUE,showWarnings = FALSE)
svg("plots_mono_multitreat/plots_diclo_nsaid/ld_ap_diclo nsaid monomulti peak.svg", height = 6, width = 8)
print(ld_ap_violin_nsaid_multitreatment_peak)
dev.off()
```


# ap - ibu
```{r}
ibu_multitreat_ap <- left_join(patientid_mainmed_multi,ap_full, by = c("Edited_BfArM Nummer2")) %>% 
  drop_na() %>% 
  filter(Treatment.y == "Leber_Ibu") %>%
  filter(!grepl("_From Start|_From start|DBS", attribute)) %>%
  distinct("Edited_BfArM Nummer2", attribute, labreads, .keep_all = TRUE)

ibu_multitreat_ap 
```

```{r}
ibu_monotreat_ap <- left_join(ibu_monotreat,ap_full, by = c("Edited_BfArM Nummer2")) %>% 
  drop_na() %>% 
  filter(Treatment.y == "Leber_Ibu") %>%
  filter(!grepl("_From Start|_From start|DBS", attribute)) %>%
  distinct("Edited_BfArM Nummer2", attribute, labreads, .keep_all = TRUE)

ibu_monotreat_ap 
```

```{r}
# Convert Drug_Group to character in both datasets before combining
li_ap_monomulti <- bind_rows(
  ibu_monotreat_ap %>% mutate(multi_med = "Ibuprofen"),  
  ibu_multitreat_ap )

li_ap_monomulti
```



### mono multitreat for all labvalues ###

```{r}
li_ap_monomulti %>% 
  group_by(multi_med) %>% 
  normality(labreads)

tapply(li_ap_monomulti$labreads, li_ap_monomulti$multi_med, var)
leveneTest(labreads ~ multi_med, data = li_ap_monomulti)

oneway.test(labreads ~ multi_med, data = li_ap_monomulti)
```

```{r}
n_patients <- li_ap_monomulti %>%
  distinct(`Edited_BfArM Nummer2`, multi_med) %>%  # nur einzigartige Patienten
  count(multi_med, name = "n") %>%
  mutate(label = paste0("N = ", n))

# Schritt 2: ggbetweenstats-Plot erstellen
plot_without_count <- ggbetweenstats(
  data = li_ap_monomulti,
  x = multi_med,
  y = labreads,
  type = "np",  # non-parametrisch
  title = "liver ibu_monotreatment vs. ibuprofen with comedication",
  xlab = "Medication group",
  ylab = "ap (U/L)",
  messages = FALSE)

# Schritt 3: N-Werte oberhalb der Violinenplots einfügen
li_ap_violin_nsaid_multitreatment <- plot_without_count+ 
  geom_text(
    data = n_patients,
    aes(x = multi_med, 
        y = max(dd$labreads, na.rm = TRUE) * 1.05,  # Position leicht oberhalb
        label = label),
    inherit.aes = FALSE,
    size = 4)

li_ap_violin_nsaid_multitreatment
dir.create("plots_mono_multitreat/plots_ibu_nsaid", recursive = TRUE,showWarnings = FALSE)
svg("plots_mono_multitreat/plots_ibu_nsaid/li_ap_ibu nsaid monomulti.svg", height = 6, width = 8)
print(li_ap_violin_nsaid_multitreatment)
dev.off()
```

### mono multitreat for day 1-3 ###

```{r}
li_ap_monomulti_13 <- li_ap_monomulti%>% 
  filter(attribute %in% c("ap Day1", "ap Day2", "ap Day3")) %>% 
  distinct(`Edited_BfArM Nummer2`, labreads, attribute, .keep_all = TRUE)
```

```{r}
li_ap_monomulti_13 %>% 
  group_by(multi_med) %>% 
  normality(labreads)

tapply(li_ap_monomulti_13$labreads, li_ap_monomulti_13$multi_med, var)
#leveneTest(labreads ~ multi_med, data = li_ap_monomulti_13)

#oneway.test(labreads ~ multi_med, data = li_ap_monomulti_13)
```

```{}
n_patients <- li_ap_monomulti_13 %>%
  distinct(`Edited_BfArM Nummer2`, multi_med) %>%  # nur einzigartige Patienten
  count(multi_med, name = "n") %>%
  mutate(label = paste0("N = ", n))

# Schritt 2: ggbetweenstats-Plot erstellen
plot_without_count <- ggbetweenstats(
  data = li_ap_monomulti_13,
  x = multi_med,
  y = labreads,
  type = "np",  # non-parametrisch
  title = "liver ibu_monotreatment vs. ibuprofen with comedication for day 1-3",
  xlab = "Medication group",
  ylab = "ap (U/L)",
  messages = FALSE)

# Schritt 3: N-Werte oberhalb der Violinenplots einfügen
li_ap_violin_nsaid_multitreatment_13 <- plot_without_count+ 
  geom_text(
    data = n_patients,
    aes(x = multi_med, 
        y = max(dd$labreads, na.rm = TRUE) * 1.05,  # Position leicht oberhalb
        label = label),
    inherit.aes = FALSE,
    size = 4)

li_ap_violin_nsaid_multitreatment_13
dir.create("plots_mono_multitreat/plots_ibu_nsaid", recursive = TRUE,showWarnings = FALSE)
svg("plots_mono_multitreat/plots_ibu_nsaid/li_ap_ibu nsaid monomulti day 1-3.svg", height = 6, width = 8)
print(li_ap_violin_nsaid_multitreatment_13)
dev.off()
```




### mono multitreatment for peak labvalue ###

```{r}
li_ap_monomulti_peak <- li_ap_monomulti%>% 
  drop_na(labreads) %>% 
  group_by(`Edited_BfArM Nummer2`) %>% 
  slice_max(order_by = labreads, n = 1, with_ties = FALSE) %>%  # behält nur den höchsten Wert pro Patient
  ungroup()
```

```{r}
li_ap_monomulti_peak %>% 
  group_by(multi_med) %>% 
  normality(labreads)

tapply(li_ap_monomulti_peak$labreads, li_ap_monomulti_peak$multi_med, var)
leveneTest(labreads ~ multi_med, data = li_ap_monomulti_peak)

#oneway.test(labreads ~ multi_med, data = li_ap_monomulti_peak)
```

```{r}
li_ap_violin_nsaid_multitreatment_peak <- ggbetweenstats(
  data = li_ap_monomulti_peak,
  x = multi_med,
  y = labreads,
  type = "np",  # non-parametrisch
  title = "liver ibu_monotreatment vs. ibuprofen with comedication for peak labvalues",
  xlab = "Medication group",
  ylab = "Peak-ap (U/L)",
  messages = FALSE)

li_ap_violin_nsaid_multitreatment_peak
dir.create("plots_mono_multitreat/plots_ibu_nsaid", recursive = TRUE,showWarnings = FALSE)
svg("plots_mono_multitreat/plots_ibu_nsaid/li_ap_ibu nsaid monomulti peak.svg", height = 6, width = 8)
print(li_ap_violin_nsaid_multitreatment_peak)
dev.off()
```



# ap - para
```{r}
para_multitreat_ap <- left_join(patientid_mainmed_multi,ap_full, by = c("Edited_BfArM Nummer2")) %>% 
  drop_na() %>% 
  filter(Treatment.y == "Leber_Para") %>%
  filter(!grepl("_From Start|_From start|DBS", attribute)) %>%
  distinct("Edited_BfArM Nummer2", attribute, labreads, .keep_all = TRUE)

para_multitreat_ap 
```

```{r}
para_monotreat_ap <- left_join(para_monotreat,ap_full, by = c("Edited_BfArM Nummer2")) %>% 
  drop_na() %>% 
  filter(Treatment.y == "Leber_Para") %>%
  filter(!grepl("_From Start|_From start|DBS", attribute)) %>%
  distinct("Edited_BfArM Nummer2", attribute, labreads, .keep_all = TRUE)

para_monotreat_ap 
```

```{r}
# Convert Drug_Group to character in both datasets before combining
lp_ap_monomulti <- bind_rows(
  para_monotreat_ap %>% mutate(multi_med = "Paracetamol"),  
  para_multitreat_ap )

lp_ap_monomulti
```






### mono multitreat for all labvalues ###

```{r}
lp_ap_monomulti %>% 
  group_by(multi_med) %>% 
  normality(labreads)

tapply(lp_ap_monomulti$labreads, lp_ap_monomulti$multi_med, var)
leveneTest(labreads ~ multi_med, data = lp_ap_monomulti)

oneway.test(labreads ~ multi_med, data = lp_ap_monomulti)
```

```{r}
n_patients <- lp_ap_monomulti %>%
  distinct(`Edited_BfArM Nummer2`, multi_med) %>%  # nur einzigartige Patienten
  count(multi_med, name = "n") %>%
  mutate(label = paste0("N = ", n))

# Schritt 2: ggbetweenstats-Plot erstellen
plot_without_count <- ggbetweenstats(
  data = lp_ap_monomulti,
  x = multi_med,
  y = labreads,
  type = "np",  # non-parametrisch
  title = "liver para_monotreatment vs. paracetamol with comedication",
  xlab = "Medication group",
  ylab = "ap (U/L)",
  messages = FALSE)

# Schritt 3: N-Werte oberhalb der Violinenplots einfügen
lp_ap_violin_nsaid_multitreatment <- plot_without_count+ 
  geom_text(
    data = n_patients,
    aes(x = multi_med, 
        y = max(dd$labreads, na.rm = TRUE) * 1.05,  # Position leicht oberhalb
        label = label),
    inherit.aes = FALSE,
    size = 4)

lp_ap_violin_nsaid_multitreatment
dir.create("plots_mono_multitreat/plots_para_nsaid", recursive = TRUE,showWarnings = FALSE)
svg("plots_mono_multitreat/plots_para_nsaid/lp_ap_para nsaid monomulti.svg", height = 6, width = 8)
print(lp_ap_violin_nsaid_multitreatment)
dev.off()
```

### mono multitreat for day 1-3 ###

```{r}
lp_ap_monomulti_13 <- lp_ap_monomulti%>% 
  filter(attribute %in% c("ap Day1", "ap Day2", "ap Day3")) %>% 
  distinct(`Edited_BfArM Nummer2`, labreads, attribute, .keep_all = TRUE)
```

```{r}
lp_ap_monomulti_13 %>% 
  group_by(multi_med) %>% 
  normality(labreads)

tapply(lp_ap_monomulti_13$labreads, lp_ap_monomulti_13$multi_med, var)
#leveneTest(labreads ~ multi_med, data = lp_ap_monomulti_13)

#oneway.test(labreads ~ multi_med, data = lp_ap_monomulti_13)
```

```{}
n_patients <- lp_ap_monomulti_13 %>%
  distinct(`Edited_BfArM Nummer2`, multi_med) %>%  # nur einzigartige Patienten
  count(multi_med, name = "n") %>%
  mutate(label = paste0("N = ", n))

# Schritt 2: ggbetweenstats-Plot erstellen
plot_without_count <- ggbetweenstats(
  data = lp_ap_monomulti_13,
  x = multi_med,
  y = labreads,
  type = "np",  # non-parametrisch
  title = "liver para_monotreatment vs. paracetamol with comedication for day 1-3",
  xlab = "Medication group",
  ylab = "ap (U/L)",
  messages = FALSE)

# Schritt 3: N-Werte oberhalb der Violinenplots einfügen
lp_ap_violin_nsaid_multitreatment_13 <- plot_without_count+ 
  geom_text(
    data = n_patients,
    aes(x = multi_med, 
        y = max(dd$labreads, na.rm = TRUE) * 1.05,  # Position leicht oberhalb
        label = label),
    inherit.aes = FALSE,
    size = 4)

lp_ap_violin_nsaid_multitreatment_13
dir.create("plots_mono_multitreat/plots_para_nsaid", recursive = TRUE,showWarnings = FALSE)
svg("plots_mono_multitreat/plots_para_nsaid/lp_ap_para nsaid monomulti day 1-3.svg", height = 6, width = 8)
print(lp_ap_violin_nsaid_multitreatment_13)
dev.off()
```




### mono multitreatment for peak labvalue ###

```{r}
lp_ap_monomulti_peak <- lp_ap_monomulti%>% 
  drop_na(labreads) %>% 
  group_by(`Edited_BfArM Nummer2`) %>% 
  slice_max(order_by = labreads, n = 1, with_ties = FALSE) %>%  # behält nur den höchsten Wert pro Patient
  ungroup()
```

```{r}
lp_ap_monomulti_peak %>% 
  group_by(multi_med) %>% 
  normality(labreads)

tapply(lp_ap_monomulti_peak$labreads, lp_ap_monomulti_peak$multi_med, var)
leveneTest(labreads ~ multi_med, data = lp_ap_monomulti_peak)

#oneway.test(labreads ~ multi_med, data = lp_ap_monomulti_peak)
```

```{r}
lp_ap_violin_nsaid_multitreatment_peak <- ggbetweenstats(
  data = lp_ap_monomulti_peak,
  x = multi_med,
  y = labreads,
  type = "np",  # non-parametrisch
  title = "liver para_monotreatment vs. paracetamol with comedication for peak labvalues",
  xlab = "Medication group",
  ylab = "Peak-ap (U/L)",
  messages = FALSE)

lp_ap_violin_nsaid_multitreatment_peak
dir.create("plots_mono_multitreat/plots_para_nsaid", recursive = TRUE,showWarnings = FALSE)
svg("plots_mono_multitreat/plots_para_nsaid/lp_ap_para nsaid monomulti peak.svg", height = 6, width = 8)
print(lp_ap_violin_nsaid_multitreatment_peak)
dev.off()
```



### ldh ###############################################################################
# ldh - diclo
```{r}
diclo_multitreat_ldh <- left_join(patientid_mainmed_multi,ldh_full, by = c("Edited_BfArM Nummer2")) %>% 
  drop_na() %>% 
  filter(Treatment.y == "Leber_Diclo") %>%
  filter(!grepl("_From Start|_From start|DBS", attribute)) %>%
  distinct("Edited_BfArM Nummer2", attribute, labreads, .keep_all = TRUE)

diclo_multitreat_ldh 
```

```{r}
diclo_monotreat_ldh <- left_join(diclo_monotreat,ldh_full, by = c("Edited_BfArM Nummer2")) %>% 
  drop_na() %>% 
  filter(Treatment.y == "Leber_Diclo") %>%
  filter(!grepl("_From Start|_From start|DBS", attribute)) %>%
  distinct("Edited_BfArM Nummer2", attribute, labreads, .keep_all = TRUE)

diclo_monotreat_ldh 
```

```{r}
# Convert Drug_Group to character in both datasets before combining
ld_ldh_monomulti <- bind_rows(
  diclo_monotreat_ldh %>% mutate(multi_med = "Diclofenac"),  
  diclo_multitreat_ldh )

ld_ldh_monomulti
```



### mono multitreat for all labvalues ###

```{r}
ld_ldh_monomulti %>% 
  group_by(multi_med) %>% 
  normality(labreads)

tapply(ld_ldh_monomulti$labreads, ld_ldh_monomulti$multi_med, var)
leveneTest(labreads ~ multi_med, data = ld_ldh_monomulti)

oneway.test(labreads ~ multi_med, data = ld_ldh_monomulti)
```

```{r}
n_patients <- ld_ldh_monomulti %>%
  distinct(`Edited_BfArM Nummer2`, multi_med) %>%  # nur einzigartige Patienten
  count(multi_med, name = "n") %>%
  mutate(label = paste0("N = ", n))

# Schritt 2: ggbetweenstats-Plot erstellen
plot_without_count <- ggbetweenstats(
  data = ld_ldh_monomulti,
  x = multi_med,
  y = labreads,
  type = "np",  # non-parametrisch
  title = "liver diclo_monotreatment vs. diclofenac with comedication",
  xlab = "Medication group",
  ylab = "ldh (U/L)",
  messages = FALSE)

# Schritt 3: N-Werte oberhalb der Violinenplots einfügen
ld_ldh_violin_nsaid_multitreatment <- plot_without_count+ 
  geom_text(
    data = n_patients,
    aes(x = multi_med, 
        y = max(dd$labreads, na.rm = TRUE) * 1.05,  # Position leicht oberhalb
        label = label),
    inherit.aes = FALSE,
    size = 4)

ld_ldh_violin_nsaid_multitreatment
dir.create("plots_mono_multitreat/plots_diclo_nsaid", recursive = TRUE,showWarnings = FALSE)
svg("plots_mono_multitreat/plots_diclo_nsaid/ld_ldh_diclo nsaid monomulti.svg", height = 6, width = 8)
print(ld_ldh_violin_nsaid_multitreatment)
dev.off()
```

### mono multitreat for day 1-3 ###

```{r}
ld_ldh_monomulti_13 <- ld_ldh_monomulti%>% 
  filter(attribute %in% c("ldh Day1", "ldh Day2", "ldh Day3")) %>% 
  distinct(`Edited_BfArM Nummer2`, labreads, attribute, .keep_all = TRUE)
```

```{r}
ld_ldh_monomulti_13 %>% 
  group_by(multi_med) %>% 
  normality(labreads)

tapply(ld_ldh_monomulti_13$labreads, ld_ldh_monomulti_13$multi_med, var)
#leveneTest(labreads ~ multi_med, data = ld_ldh_monomulti_13)

#oneway.test(labreads ~ multi_med, data = ld_ldh_monomulti_13)
```

```{}
n_patients <- ld_ldh_monomulti_13 %>%
  distinct(`Edited_BfArM Nummer2`, multi_med) %>%  # nur einzigartige Patienten
  count(multi_med, name = "n") %>%
  mutate(label = paste0("N = ", n))

# Schritt 2: ggbetweenstats-Plot erstellen
plot_without_count <- ggbetweenstats(
  data = ld_ldh_monomulti_13,
  x = multi_med,
  y = labreads,
  type = "np",  # non-parametrisch
  title = "liver diclo_monotreatment vs. diclofenac with comedication for day 1-3",
  xlab = "Medication group",
  ylab = "ldh (U/L)",
  messages = FALSE)

# Schritt 3: N-Werte oberhalb der Violinenplots einfügen
ld_ldh_violin_nsaid_multitreatment_13 <- plot_without_count+ 
  geom_text(
    data = n_patients,
    aes(x = multi_med, 
        y = max(dd$labreads, na.rm = TRUE) * 1.05,  # Position leicht oberhalb
        label = label),
    inherit.aes = FALSE,
    size = 4)

ld_ldh_violin_nsaid_multitreatment_13
dir.create("plots_mono_multitreat/plots_diclo_nsaid", recursive = TRUE,showWarnings = FALSE)
svg("plots_mono_multitreat/plots_diclo_nsaid/ld_ldh_diclo nsaid monomulti day 1-3.svg", height = 6, width = 8)
print(ld_ldh_violin_nsaid_multitreatment_13)
dev.off()
```




### mono multitreatment for peak labvalue ###

```{r}
ld_ldh_monomulti_peak <- ld_ldh_monomulti%>% 
  drop_na(labreads) %>% 
  group_by(`Edited_BfArM Nummer2`) %>% 
  slice_max(order_by = labreads, n = 1, with_ties = FALSE) %>%  # behält nur den höchsten Wert pro Patient
  ungroup()
```

```{r}
ld_ldh_monomulti_peak %>% 
  group_by(multi_med) %>% 
  normality(labreads)

tapply(ld_ldh_monomulti_peak$labreads, ld_ldh_monomulti_peak$multi_med, var)
leveneTest(labreads ~ multi_med, data = ld_ldh_monomulti_peak)

#oneway.test(labreads ~ multi_med, data = ld_ldh_monomulti_peak)
```

```{r}
ld_ldh_violin_nsaid_multitreatment_peak <- ggbetweenstats(
  data = ld_ldh_monomulti_peak,
  x = multi_med,
  y = labreads,
  type = "np",  # non-parametrisch
  title = "liver diclo_monotreatment vs. diclofenac with comedication for peak labvalues",
  xlab = "Medication group",
  ylab = "Peak-ldh (U/L)",
  messages = FALSE)

ld_ldh_violin_nsaid_multitreatment_peak
dir.create("plots_mono_multitreat/plots_diclo_nsaid", recursive = TRUE,showWarnings = FALSE)
svg("plots_mono_multitreat/plots_diclo_nsaid/ld_ldh_diclo nsaid monomulti peak.svg", height = 6, width = 8)
print(ld_ldh_violin_nsaid_multitreatment_peak)
dev.off()
```


# ldh - ibu
```{r}
ibu_multitreat_ldh <- left_join(patientid_mainmed_multi,ldh_full, by = c("Edited_BfArM Nummer2")) %>% 
  drop_na() %>% 
  filter(Treatment.y == "Leber_Ibu") %>%
  filter(!grepl("_From Start|_From start|DBS", attribute)) %>%
  distinct("Edited_BfArM Nummer2", attribute, labreads, .keep_all = TRUE)

ibu_multitreat_ldh 
```

```{r}
ibu_monotreat_ldh <- left_join(ibu_monotreat,ldh_full, by = c("Edited_BfArM Nummer2")) %>% 
  drop_na() %>% 
  filter(Treatment.y == "Leber_Ibu") %>%
  filter(!grepl("_From Start|_From start|DBS", attribute)) %>%
  distinct("Edited_BfArM Nummer2", attribute, labreads, .keep_all = TRUE)

ibu_monotreat_ldh 
```

```{r}
# Convert Drug_Group to character in both datasets before combining
li_ldh_monomulti <- bind_rows(
  ibu_monotreat_ldh %>% mutate(multi_med = "Ibuprofen"),  
  ibu_multitreat_ldh )

li_ldh_monomulti
```



### mono multitreat for all labvalues ###

```{r}
li_ldh_monomulti %>% 
  group_by(multi_med) %>% 
  normality(labreads)

tapply(li_ldh_monomulti$labreads, li_ldh_monomulti$multi_med, var)
leveneTest(labreads ~ multi_med, data = li_ldh_monomulti)

oneway.test(labreads ~ multi_med, data = li_ldh_monomulti)
```

```{r}
n_patients <- li_ldh_monomulti %>%
  distinct(`Edited_BfArM Nummer2`, multi_med) %>%  # nur einzigartige Patienten
  count(multi_med, name = "n") %>%
  mutate(label = paste0("N = ", n))

# Schritt 2: ggbetweenstats-Plot erstellen
plot_without_count <- ggbetweenstats(
  data = li_ldh_monomulti,
  x = multi_med,
  y = labreads,
  type = "np",  # non-parametrisch
  title = "liver ibu_monotreatment vs. ibuprofen with comedication",
  xlab = "Medication group",
  ylab = "ldh (U/L)",
  messages = FALSE)

# Schritt 3: N-Werte oberhalb der Violinenplots einfügen
li_ldh_violin_nsaid_multitreatment <- plot_without_count+ 
  geom_text(
    data = n_patients,
    aes(x = multi_med, 
        y = max(dd$labreads, na.rm = TRUE) * 1.05,  # Position leicht oberhalb
        label = label),
    inherit.aes = FALSE,
    size = 4)

li_ldh_violin_nsaid_multitreatment
dir.create("plots_mono_multitreat/plots_ibu_nsaid", recursive = TRUE,showWarnings = FALSE)
svg("plots_mono_multitreat/plots_ibu_nsaid/li_ldh_ibu nsaid monomulti.svg", height = 6, width = 8)
print(li_ldh_violin_nsaid_multitreatment)
dev.off()
```

### mono multitreat for day 1-3 ###

```{r}
li_ldh_monomulti_13 <- li_ldh_monomulti%>% 
  filter(attribute %in% c("ldh Day1", "ldh Day2", "ldh Day3")) %>% 
  distinct(`Edited_BfArM Nummer2`, labreads, attribute, .keep_all = TRUE)
```

```{r}
li_ldh_monomulti_13 %>% 
  group_by(multi_med) %>% 
  normality(labreads)

tapply(li_ldh_monomulti_13$labreads, li_ldh_monomulti_13$multi_med, var)
#leveneTest(labreads ~ multi_med, data = li_ldh_monomulti_13)

#oneway.test(labreads ~ multi_med, data = li_ldh_monomulti_13)
```

```{}
n_patients <- li_ldh_monomulti_13 %>%
  distinct(`Edited_BfArM Nummer2`, multi_med) %>%  # nur einzigartige Patienten
  count(multi_med, name = "n") %>%
  mutate(label = paste0("N = ", n))

# Schritt 2: ggbetweenstats-Plot erstellen
plot_without_count <- ggbetweenstats(
  data = li_ldh_monomulti_13,
  x = multi_med,
  y = labreads,
  type = "np",  # non-parametrisch
  title = "liver ibu_monotreatment vs. ibuprofen with comedication for day 1-3",
  xlab = "Medication group",
  ylab = "ldh (U/L)",
  messages = FALSE)

# Schritt 3: N-Werte oberhalb der Violinenplots einfügen
li_ldh_violin_nsaid_multitreatment_13 <- plot_without_count+ 
  geom_text(
    data = n_patients,
    aes(x = multi_med, 
        y = max(dd$labreads, na.rm = TRUE) * 1.05,  # Position leicht oberhalb
        label = label),
    inherit.aes = FALSE,
    size = 4)

li_ldh_violin_nsaid_multitreatment_13
dir.create("plots_mono_multitreat/plots_ibu_nsaid", recursive = TRUE,showWarnings = FALSE)
svg("plots_mono_multitreat/plots_ibu_nsaid/li_ldh_ibu nsaid monomulti day 1-3.svg", height = 6, width = 8)
print(li_ldh_violin_nsaid_multitreatment_13)
dev.off()
```




### mono multitreatment for peak labvalue ###

```{r}
li_ldh_monomulti_peak <- li_ldh_monomulti%>% 
  drop_na(labreads) %>% 
  group_by(`Edited_BfArM Nummer2`) %>% 
  slice_max(order_by = labreads, n = 1, with_ties = FALSE) %>%  # behält nur den höchsten Wert pro Patient
  ungroup()
```

```{r}
li_ldh_monomulti_peak %>% 
  group_by(multi_med) %>% 
  normality(labreads)

tapply(li_ldh_monomulti_peak$labreads, li_ldh_monomulti_peak$multi_med, var)
leveneTest(labreads ~ multi_med, data = li_ldh_monomulti_peak)

oneway.test(labreads ~ multi_med, data = li_ldh_monomulti_peak)
```

```{r}
li_ldh_violin_nsaid_multitreatment_peak <- ggbetweenstats(
  data = li_ldh_monomulti_peak,
  x = multi_med,
  y = labreads,
  type = "np",  # non-parametrisch
  title = "liver ibu_monotreatment vs. ibuprofen with comedication for peak labvalues",
  xlab = "Medication group",
  ylab = "Peak-ldh (U/L)",
  messages = FALSE)

li_ldh_violin_nsaid_multitreatment_peak
dir.create("plots_mono_multitreat/plots_ibu_nsaid", recursive = TRUE,showWarnings = FALSE)
svg("plots_mono_multitreat/plots_ibu_nsaid/li_ldh_ibu nsaid monomulti peak.svg", height = 6, width = 8)
print(li_ldh_violin_nsaid_multitreatment_peak)
dev.off()
```



# ldh - para
```{r}
para_multitreat_ldh <- left_join(patientid_mainmed_multi,ldh_full, by = c("Edited_BfArM Nummer2")) %>% 
  drop_na() %>% 
  filter(Treatment.y == "Leber_Para") %>%
  filter(!grepl("_From Start|_From start|DBS", attribute)) %>%
  distinct("Edited_BfArM Nummer2", attribute, labreads, .keep_all = TRUE)

para_multitreat_ldh 
```

```{r}
para_monotreat_ldh <- left_join(para_monotreat,ldh_full, by = c("Edited_BfArM Nummer2")) %>% 
  drop_na() %>% 
  filter(Treatment.y == "Leber_Para") %>%
  filter(!grepl("_From Start|_From start|DBS", attribute)) %>%
  distinct("Edited_BfArM Nummer2", attribute, labreads, .keep_all = TRUE)

para_monotreat_ldh 
```

```{r}
# Convert Drug_Group to character in both datasets before combining
lp_ldh_monomulti <- bind_rows(
  para_monotreat_ldh %>% mutate(multi_med = "Paracetamol"),  
  para_multitreat_ldh )

lp_ldh_monomulti
```






### mono multitreat for all labvalues ###

```{r}
lp_ldh_monomulti %>% 
  group_by(multi_med) %>% 
  normality(labreads)

tapply(lp_ldh_monomulti$labreads, lp_ldh_monomulti$multi_med, var)
leveneTest(labreads ~ multi_med, data = lp_ldh_monomulti)

oneway.test(labreads ~ multi_med, data = lp_ldh_monomulti)
```

```{r}
n_patients <- lp_ldh_monomulti %>%
  distinct(`Edited_BfArM Nummer2`, multi_med) %>%  # nur einzigartige Patienten
  count(multi_med, name = "n") %>%
  mutate(label = paste0("N = ", n))

# Schritt 2: ggbetweenstats-Plot erstellen
plot_without_count <- ggbetweenstats(
  data = lp_ldh_monomulti,
  x = multi_med,
  y = labreads,
  type = "np",  # non-parametrisch
  title = "liver para_monotreatment vs. paracetamol with comedication",
  xlab = "Medication group",
  ylab = "ldh (U/L)",
  messages = FALSE)

# Schritt 3: N-Werte oberhalb der Violinenplots einfügen
lp_ldh_violin_nsaid_multitreatment <- plot_without_count+ 
  geom_text(
    data = n_patients,
    aes(x = multi_med, 
        y = max(dd$labreads, na.rm = TRUE) * 1.05,  # Position leicht oberhalb
        label = label),
    inherit.aes = FALSE,
    size = 4)

lp_ldh_violin_nsaid_multitreatment
dir.create("plots_mono_multitreat/plots_para_nsaid", recursive = TRUE,showWarnings = FALSE)
svg("plots_mono_multitreat/plots_para_nsaid/lp_ldh_para nsaid monomulti.svg", height = 6, width = 8)
print(lp_ldh_violin_nsaid_multitreatment)
dev.off()
```

### mono multitreat for day 1-3 ###

```{r}
lp_ldh_monomulti_13 <- lp_ldh_monomulti%>% 
  filter(attribute %in% c("ldh Day1", "ldh Day2", "ldh Day3")) %>% 
  distinct(`Edited_BfArM Nummer2`, labreads, attribute, .keep_all = TRUE)
```

```{r}
lp_ldh_monomulti_13 %>% 
  group_by(multi_med) %>% 
  normality(labreads)

tapply(lp_ldh_monomulti_13$labreads, lp_ldh_monomulti_13$multi_med, var)
#leveneTest(labreads ~ multi_med, data = lp_ldh_monomulti_13)

#oneway.test(labreads ~ multi_med, data = lp_ldh_monomulti_13)
```

```{}
n_patients <- lp_ldh_monomulti_13 %>%
  distinct(`Edited_BfArM Nummer2`, multi_med) %>%  # nur einzigartige Patienten
  count(multi_med, name = "n") %>%
  mutate(label = paste0("N = ", n))

# Schritt 2: ggbetweenstats-Plot erstellen
plot_without_count <- ggbetweenstats(
  data = lp_ldh_monomulti_13,
  x = multi_med,
  y = labreads,
  type = "np",  # non-parametrisch
  title = "liver para_monotreatment vs. paracetamol with comedication for day 1-3",
  xlab = "Medication group",
  ylab = "ldh (U/L)",
  messages = FALSE)

# Schritt 3: N-Werte oberhalb der Violinenplots einfügen
lp_ldh_violin_nsaid_multitreatment_13 <- plot_without_count+ 
  geom_text(
    data = n_patients,
    aes(x = multi_med, 
        y = max(dd$labreads, na.rm = TRUE) * 1.05,  # Position leicht oberhalb
        label = label),
    inherit.aes = FALSE,
    size = 4)

lp_ldh_violin_nsaid_multitreatment_13
dir.create("plots_mono_multitreat/plots_para_nsaid", recursive = TRUE,showWarnings = FALSE)
svg("plots_mono_multitreat/plots_para_nsaid/lp_ldh_para nsaid monomulti day 1-3.svg", height = 6, width = 8)
print(lp_ldh_violin_nsaid_multitreatment_13)
dev.off()
```




### mono multitreatment for peak labvalue ###

```{r}
lp_ldh_monomulti_peak <- lp_ldh_monomulti%>% 
  drop_na(labreads) %>% 
  group_by(`Edited_BfArM Nummer2`) %>% 
  slice_max(order_by = labreads, n = 1, with_ties = FALSE) %>%  # behält nur den höchsten Wert pro Patient
  ungroup()
```

```{r}
lp_ldh_monomulti_peak %>% 
  group_by(multi_med) %>% 
  normality(labreads)

tapply(lp_ldh_monomulti_peak$labreads, lp_ldh_monomulti_peak$multi_med, var)
leveneTest(labreads ~ multi_med, data = lp_ldh_monomulti_peak)

#oneway.test(labreads ~ multi_med, data = lp_ldh_monomulti_peak)
```

```{r}
lp_ldh_violin_nsaid_multitreatment_peak <- ggbetweenstats(
  data = lp_ldh_monomulti_peak,
  x = multi_med,
  y = labreads,
  type = "np",  # non-parametrisch
  title = "liver para_monotreatment vs. paracetamol with comedication for peak labvalues",
  xlab = "Medication group",
  ylab = "Peak-ldh (U/L)",
  messages = FALSE)

lp_ldh_violin_nsaid_multitreatment_peak
dir.create("plots_mono_multitreat/plots_para_nsaid", recursive = TRUE,showWarnings = FALSE)
svg("plots_mono_multitreat/plots_para_nsaid/lp_ldh_para nsaid monomulti peak.svg", height = 6, width = 8)
print(lp_ldh_violin_nsaid_multitreatment_peak)
dev.off()
```




### total_bilirubin ###############################################################################
# total_bilirubin - diclo
```{r}
diclo_multitreat_total_bilirubin <- left_join(patientid_mainmed_multi,total_bilirubin_full, by = c("Edited_BfArM Nummer2")) %>% 
  drop_na() %>% 
  filter(Treatment.y == "Leber_Diclo") %>%
  filter(!grepl("_From Start|_From start|DBS", attribute)) %>%
  distinct("Edited_BfArM Nummer2", attribute, labreads, .keep_all = TRUE)

diclo_multitreat_total_bilirubin 
```

```{r}
diclo_monotreat_total_bilirubin <- left_join(diclo_monotreat,total_bilirubin_full, by = c("Edited_BfArM Nummer2")) %>% 
  drop_na() %>% 
  filter(Treatment.y == "Leber_Diclo") %>%
  filter(!grepl("_From Start|_From start|DBS", attribute)) %>%
  distinct("Edited_BfArM Nummer2", attribute, labreads, .keep_all = TRUE)

diclo_monotreat_total_bilirubin 
```

```{r}
# Convert Drug_Group to character in both datasets before combining
ld_total_bilirubin_monomulti <- bind_rows(
  diclo_monotreat_total_bilirubin %>% mutate(multi_med = "Diclofenac"),  
  diclo_multitreat_total_bilirubin )

ld_total_bilirubin_monomulti
```



### mono multitreat for all labvalues ###

```{r}
ld_total_bilirubin_monomulti %>% 
  group_by(multi_med) %>% 
  normality(labreads)

tapply(ld_total_bilirubin_monomulti$labreads, ld_total_bilirubin_monomulti$multi_med, var)
leveneTest(labreads ~ multi_med, data = ld_total_bilirubin_monomulti)

oneway.test(labreads ~ multi_med, data = ld_total_bilirubin_monomulti)
```

```{r}
n_patients <- ld_total_bilirubin_monomulti %>%
  distinct(`Edited_BfArM Nummer2`, multi_med) %>%  # nur einzigartige Patienten
  count(multi_med, name = "n") %>%
  mutate(label = paste0("N = ", n))

# Schritt 2: ggbetweenstats-Plot erstellen
plot_without_count <- ggbetweenstats(
  data = ld_total_bilirubin_monomulti,
  x = multi_med,
  y = labreads,
  type = "np",  # non-parametrisch
  title = "liver diclo_monotreatment vs. diclofenac with comedication",
  xlab = "Medication group",
  ylab = "total_bilirubin (mg/dl)",
  messages = FALSE)

# Schritt 3: N-Werte oberhalb der Violinenplots einfügen
ld_total_bilirubin_violin_nsaid_multitreatment <- plot_without_count+ 
  geom_text(
    data = n_patients,
    aes(x = multi_med, 
        y = max(dd$labreads, na.rm = TRUE) * 1.05,  # Position leicht oberhalb
        label = label),
    inherit.aes = FALSE,
    size = 4)

ld_total_bilirubin_violin_nsaid_multitreatment
dir.create("plots_mono_multitreat/plots_diclo_nsaid", recursive = TRUE,showWarnings = FALSE)
svg("plots_mono_multitreat/plots_diclo_nsaid/ld_total_bilirubin_diclo nsaid monomulti.svg", height = 6, width = 8)
print(ld_total_bilirubin_violin_nsaid_multitreatment)
dev.off()
```

### mono multitreat for day 1-3 ###

```{r}
ld_total_bilirubin_monomulti_13 <- ld_total_bilirubin_monomulti%>% 
  filter(attribute %in% c("total_bilirubin Day1", "total_bilirubin Day2", "total_bilirubin Day3")) %>% 
  distinct(`Edited_BfArM Nummer2`, labreads, attribute, .keep_all = TRUE)
```

```{r}
ld_total_bilirubin_monomulti_13 %>% 
  group_by(multi_med) %>% 
  normality(labreads)

tapply(ld_total_bilirubin_monomulti_13$labreads, ld_total_bilirubin_monomulti_13$multi_med, var)
#leveneTest(labreads ~ multi_med, data = ld_total_bilirubin_monomulti_13)

#oneway.test(labreads ~ multi_med, data = ld_total_bilirubin_monomulti_13)
```

```{}
n_patients <- ld_total_bilirubin_monomulti_13 %>%
  distinct(`Edited_BfArM Nummer2`, multi_med) %>%  # nur einzigartige Patienten
  count(multi_med, name = "n") %>%
  mutate(label = paste0("N = ", n))

# Schritt 2: ggbetweenstats-Plot erstellen
plot_without_count <- ggbetweenstats(
  data = ld_total_bilirubin_monomulti_13,
  x = multi_med,
  y = labreads,
  type = "np",  # non-parametrisch
  title = "liver diclo_monotreatment vs. diclofenac with comedication for day 1-3",
  xlab = "Medication group",
  ylab = "total_bilirubin (mg/dl)",
  messages = FALSE)

# Schritt 3: N-Werte oberhalb der Violinenplots einfügen
ld_total_bilirubin_violin_nsaid_multitreatment_13 <- plot_without_count+ 
  geom_text(
    data = n_patients,
    aes(x = multi_med, 
        y = max(dd$labreads, na.rm = TRUE) * 1.05,  # Position leicht oberhalb
        label = label),
    inherit.aes = FALSE,
    size = 4)

ld_total_bilirubin_violin_nsaid_multitreatment_13
dir.create("plots_mono_multitreat/plots_diclo_nsaid", recursive = TRUE,showWarnings = FALSE)
svg("plots_mono_multitreat/plots_diclo_nsaid/ld_total_bilirubin_diclo nsaid monomulti day 1-3.svg", height = 6, width = 8)
print(ld_total_bilirubin_violin_nsaid_multitreatment_13)
dev.off()
```




### mono multitreatment for peak labvalue ###

```{r}
ld_total_bilirubin_monomulti_peak <- ld_total_bilirubin_monomulti%>% 
  drop_na(labreads) %>% 
  group_by(`Edited_BfArM Nummer2`) %>% 
  slice_max(order_by = labreads, n = 1, with_ties = FALSE) %>%  # behält nur den höchsten Wert pro Patient
  ungroup()
```

```{r}
ld_total_bilirubin_monomulti_peak %>% 
  group_by(multi_med) %>% 
  normality(labreads)

tapply(ld_total_bilirubin_monomulti_peak$labreads, ld_total_bilirubin_monomulti_peak$multi_med, var)
leveneTest(labreads ~ multi_med, data = ld_total_bilirubin_monomulti_peak)

oneway.test(labreads ~ multi_med, data = ld_total_bilirubin_monomulti_peak)
```

```{r}
ld_total_bilirubin_violin_nsaid_multitreatment_peak <- ggbetweenstats(
  data = ld_total_bilirubin_monomulti_peak,
  x = multi_med,
  y = labreads,
  type = "np",  # non-parametrisch
  title = "liver diclo_monotreatment vs. diclofenac with comedication for peak labvalues",
  xlab = "Medication group",
  ylab = "Peak-total_bilirubin (mg/dl)",
  messages = FALSE)

ld_total_bilirubin_violin_nsaid_multitreatment_peak
dir.create("plots_mono_multitreat/plots_diclo_nsaid", recursive = TRUE,showWarnings = FALSE)
svg("plots_mono_multitreat/plots_diclo_nsaid/ld_total_bilirubin_diclo nsaid monomulti peak.svg", height = 6, width = 8)
print(ld_total_bilirubin_violin_nsaid_multitreatment_peak)
dev.off()
```


# total_bilirubin - ibu
```{r}
ibu_multitreat_total_bilirubin <- left_join(patientid_mainmed_multi,total_bilirubin_full, by = c("Edited_BfArM Nummer2")) %>% 
  drop_na() %>% 
  filter(Treatment.y == "Leber_Ibu") %>%
  filter(!grepl("_From Start|_From start|DBS", attribute)) %>%
  distinct("Edited_BfArM Nummer2", attribute, labreads, .keep_all = TRUE)

ibu_multitreat_total_bilirubin 
```

```{r}
ibu_monotreat_total_bilirubin <- left_join(ibu_monotreat,total_bilirubin_full, by = c("Edited_BfArM Nummer2")) %>% 
  drop_na() %>% 
  filter(Treatment.y == "Leber_Ibu") %>%
  filter(!grepl("_From Start|_From start|DBS", attribute)) %>%
  distinct("Edited_BfArM Nummer2", attribute, labreads, .keep_all = TRUE)

ibu_monotreat_total_bilirubin 
```

```{r}
# Convert Drug_Group to character in both datasets before combining
li_total_bilirubin_monomulti <- bind_rows(
  ibu_monotreat_total_bilirubin %>% mutate(multi_med = "Ibuprofen"),  
  ibu_multitreat_total_bilirubin )

li_total_bilirubin_monomulti
```



### mono multitreat for all labvalues ###

```{r}
li_total_bilirubin_monomulti %>% 
  group_by(multi_med) %>% 
  normality(labreads)

tapply(li_total_bilirubin_monomulti$labreads, li_total_bilirubin_monomulti$multi_med, var)
leveneTest(labreads ~ multi_med, data = li_total_bilirubin_monomulti)

oneway.test(labreads ~ multi_med, data = li_total_bilirubin_monomulti)
```

```{r}
n_patients <- li_total_bilirubin_monomulti %>%
  distinct(`Edited_BfArM Nummer2`, multi_med) %>%  # nur einzigartige Patienten
  count(multi_med, name = "n") %>%
  mutate(label = paste0("N = ", n))

# Schritt 2: ggbetweenstats-Plot erstellen
plot_without_count <- ggbetweenstats(
  data = li_total_bilirubin_monomulti,
  x = multi_med,
  y = labreads,
  type = "np",  # non-parametrisch
  title = "liver ibu_monotreatment vs. ibuprofen with comedication",
  xlab = "Medication group",
  ylab = "total_bilirubin (mg/dl)",
  messages = FALSE)

# Schritt 3: N-Werte oberhalb der Violinenplots einfügen
li_total_bilirubin_violin_nsaid_multitreatment <- plot_without_count+ 
  geom_text(
    data = n_patients,
    aes(x = multi_med, 
        y = max(dd$labreads, na.rm = TRUE) * 1.05,  # Position leicht oberhalb
        label = label),
    inherit.aes = FALSE,
    size = 4)

li_total_bilirubin_violin_nsaid_multitreatment
dir.create("plots_mono_multitreat/plots_ibu_nsaid", recursive = TRUE,showWarnings = FALSE)
svg("plots_mono_multitreat/plots_ibu_nsaid/li_total_bilirubin_ibu nsaid monomulti.svg", height = 6, width = 8)
print(li_total_bilirubin_violin_nsaid_multitreatment)
dev.off()
```

### mono multitreat for day 1-3 ###

```{r}
li_total_bilirubin_monomulti_13 <- li_total_bilirubin_monomulti%>% 
  filter(attribute %in% c("total_bilirubin Day1", "total_bilirubin Day2", "total_bilirubin Day3")) %>% 
  distinct(`Edited_BfArM Nummer2`, labreads, attribute, .keep_all = TRUE)
```

```{r}
li_total_bilirubin_monomulti_13 %>% 
  group_by(multi_med) %>% 
  normality(labreads)

tapply(li_total_bilirubin_monomulti_13$labreads, li_total_bilirubin_monomulti_13$multi_med, var)
#leveneTest(labreads ~ multi_med, data = li_total_bilirubin_monomulti_13)

#oneway.test(labreads ~ multi_med, data = li_total_bilirubin_monomulti_13)
```

```{}
n_patients <- li_total_bilirubin_monomulti_13 %>%
  distinct(`Edited_BfArM Nummer2`, multi_med) %>%  # nur einzigartige Patienten
  count(multi_med, name = "n") %>%
  mutate(label = paste0("N = ", n))

# Schritt 2: ggbetweenstats-Plot erstellen
plot_without_count <- ggbetweenstats(
  data = li_total_bilirubin_monomulti_13,
  x = multi_med,
  y = labreads,
  type = "np",  # non-parametrisch
  title = "liver ibu_monotreatment vs. ibuprofen with comedication for day 1-3",
  xlab = "Medication group",
  ylab = "total_bilirubin (mg/dl)",
  messages = FALSE)

# Schritt 3: N-Werte oberhalb der Violinenplots einfügen
li_total_bilirubin_violin_nsaid_multitreatment_13 <- plot_without_count+ 
  geom_text(
    data = n_patients,
    aes(x = multi_med, 
        y = max(dd$labreads, na.rm = TRUE) * 1.05,  # Position leicht oberhalb
        label = label),
    inherit.aes = FALSE,
    size = 4)

li_total_bilirubin_violin_nsaid_multitreatment_13
dir.create("plots_mono_multitreat/plots_ibu_nsaid", recursive = TRUE,showWarnings = FALSE)
svg("plots_mono_multitreat/plots_ibu_nsaid/li_total_bilirubin_ibu nsaid monomulti day 1-3.svg", height = 6, width = 8)
print(li_total_bilirubin_violin_nsaid_multitreatment_13)
dev.off()
```




### mono multitreatment for peak labvalue ###

```{r}
li_total_bilirubin_monomulti_peak <- li_total_bilirubin_monomulti%>% 
  drop_na(labreads) %>% 
  group_by(`Edited_BfArM Nummer2`) %>% 
  slice_max(order_by = labreads, n = 1, with_ties = FALSE) %>%  # behält nur den höchsten Wert pro Patient
  ungroup()
```

```{r}
li_total_bilirubin_monomulti_peak %>% 
  group_by(multi_med) %>% 
  normality(labreads)

tapply(li_total_bilirubin_monomulti_peak$labreads, li_total_bilirubin_monomulti_peak$multi_med, var)
leveneTest(labreads ~ multi_med, data = li_total_bilirubin_monomulti_peak)

oneway.test(labreads ~ multi_med, data = li_total_bilirubin_monomulti_peak)
```

```{r}
li_total_bilirubin_violin_nsaid_multitreatment_peak <- ggbetweenstats(
  data = li_total_bilirubin_monomulti_peak,
  x = multi_med,
  y = labreads,
  type = "np",  # non-parametrisch
  title = "liver ibu_monotreatment vs. ibuprofen with comedication for peak labvalues",
  xlab = "Medication group",
  ylab = "Peak-total_bilirubin (mg/dl)",
  messages = FALSE)

li_total_bilirubin_violin_nsaid_multitreatment_peak
dir.create("plots_mono_multitreat/plots_ibu_nsaid", recursive = TRUE,showWarnings = FALSE)
svg("plots_mono_multitreat/plots_ibu_nsaid/li_total_bilirubin_ibu nsaid monomulti peak.svg", height = 6, width = 8)
print(li_total_bilirubin_violin_nsaid_multitreatment_peak)
dev.off()
```



# total_bilirubin - para
```{r}
para_multitreat_total_bilirubin <- left_join(patientid_mainmed_multi,total_bilirubin_full, by = c("Edited_BfArM Nummer2")) %>% 
  drop_na() %>% 
  filter(Treatment.y == "Leber_Para") %>%
  filter(!grepl("_From Start|_From start|DBS", attribute)) %>%
  distinct("Edited_BfArM Nummer2", attribute, labreads, .keep_all = TRUE)

para_multitreat_total_bilirubin 
```

```{r}
para_monotreat_total_bilirubin <- left_join(para_monotreat,total_bilirubin_full, by = c("Edited_BfArM Nummer2")) %>% 
  drop_na() %>% 
  filter(Treatment.y == "Leber_Para") %>%
  filter(!grepl("_From Start|_From start|DBS", attribute)) %>%
  distinct("Edited_BfArM Nummer2", attribute, labreads, .keep_all = TRUE)

para_monotreat_total_bilirubin 
```

```{r}
# Convert Drug_Group to character in both datasets before combining
lp_total_bilirubin_monomulti <- bind_rows(
  para_monotreat_total_bilirubin %>% mutate(multi_med = "Paracetamol"),  
  para_multitreat_total_bilirubin )

lp_total_bilirubin_monomulti
```






### mono multitreat for all labvalues ###

```{r}
lp_total_bilirubin_monomulti %>% 
  group_by(multi_med) %>% 
  normality(labreads)

tapply(lp_total_bilirubin_monomulti$labreads, lp_total_bilirubin_monomulti$multi_med, var)
leveneTest(labreads ~ multi_med, data = lp_total_bilirubin_monomulti)

oneway.test(labreads ~ multi_med, data = lp_total_bilirubin_monomulti)
```

```{r}
n_patients <- lp_total_bilirubin_monomulti %>%
  distinct(`Edited_BfArM Nummer2`, multi_med) %>%  # nur einzigartige Patienten
  count(multi_med, name = "n") %>%
  mutate(label = paste0("N = ", n))

# Schritt 2: ggbetweenstats-Plot erstellen
plot_without_count <- ggbetweenstats(
  data = lp_total_bilirubin_monomulti,
  x = multi_med,
  y = labreads,
  type = "np",  # non-parametrisch
  title = "liver para_monotreatment vs. paracetamol with comedication",
  xlab = "Medication group",
  ylab = "total_bilirubin (mg/dl)",
  messages = FALSE)

# Schritt 3: N-Werte oberhalb der Violinenplots einfügen
lp_total_bilirubin_violin_nsaid_multitreatment <- plot_without_count+ 
  geom_text(
    data = n_patients,
    aes(x = multi_med, 
        y = max(dd$labreads, na.rm = TRUE) * 1.05,  # Position leicht oberhalb
        label = label),
    inherit.aes = FALSE,
    size = 4)

lp_total_bilirubin_violin_nsaid_multitreatment
dir.create("plots_mono_multitreat/plots_para_nsaid", recursive = TRUE,showWarnings = FALSE)
svg("plots_mono_multitreat/plots_para_nsaid/lp_total_bilirubin_para nsaid monomulti.svg", height = 6, width = 8)
print(lp_total_bilirubin_violin_nsaid_multitreatment)
dev.off()
```

### mono multitreat for day 1-3 ###

```{r}
lp_total_bilirubin_monomulti_13 <- lp_total_bilirubin_monomulti%>% 
  filter(attribute %in% c("total_bilirubin Day1", "total_bilirubin Day2", "total_bilirubin Day3")) %>% 
  distinct(`Edited_BfArM Nummer2`, labreads, attribute, .keep_all = TRUE)
```

```{r}
lp_total_bilirubin_monomulti_13 %>% 
  group_by(multi_med) %>% 
  normality(labreads)

tapply(lp_total_bilirubin_monomulti_13$labreads, lp_total_bilirubin_monomulti_13$multi_med, var)
#leveneTest(labreads ~ multi_med, data = lp_total_bilirubin_monomulti_13)

#oneway.test(labreads ~ multi_med, data = lp_total_bilirubin_monomulti_13)
```

```{}
n_patients <- lp_total_bilirubin_monomulti_13 %>%
  distinct(`Edited_BfArM Nummer2`, multi_med) %>%  # nur einzigartige Patienten
  count(multi_med, name = "n") %>%
  mutate(label = paste0("N = ", n))

# Schritt 2: ggbetweenstats-Plot erstellen
plot_without_count <- ggbetweenstats(
  data = lp_total_bilirubin_monomulti_13,
  x = multi_med,
  y = labreads,
  type = "np",  # non-parametrisch
  title = "liver para_monotreatment vs. paracetamol with comedication for day 1-3",
  xlab = "Medication group",
  ylab = "total_bilirubin (mg/dl)",
  messages = FALSE)

# Schritt 3: N-Werte oberhalb der Violinenplots einfügen
lp_total_bilirubin_violin_nsaid_multitreatment_13 <- plot_without_count+ 
  geom_text(
    data = n_patients,
    aes(x = multi_med, 
        y = max(dd$labreads, na.rm = TRUE) * 1.05,  # Position leicht oberhalb
        label = label),
    inherit.aes = FALSE,
    size = 4)

lp_total_bilirubin_violin_nsaid_multitreatment_13
dir.create("plots_mono_multitreat/plots_para_nsaid", recursive = TRUE,showWarnings = FALSE)
svg("plots_mono_multitreat/plots_para_nsaid/lp_total_bilirubin_para nsaid monomulti day 1-3.svg", height = 6, width = 8)
print(lp_total_bilirubin_violin_nsaid_multitreatment_13)
dev.off()
```




### mono multitreatment for peak labvalue ###

```{r}
lp_total_bilirubin_monomulti_peak <- lp_total_bilirubin_monomulti%>% 
  drop_na(labreads) %>% 
  group_by(`Edited_BfArM Nummer2`) %>% 
  slice_max(order_by = labreads, n = 1, with_ties = FALSE) %>%  # behält nur den höchsten Wert pro Patient
  ungroup()
```

```{r}
lp_total_bilirubin_monomulti_peak %>% 
  group_by(multi_med) %>% 
  normality(labreads)

tapply(lp_total_bilirubin_monomulti_peak$labreads, lp_total_bilirubin_monomulti_peak$multi_med, var)
leveneTest(labreads ~ multi_med, data = lp_total_bilirubin_monomulti_peak)

oneway.test(labreads ~ multi_med, data = lp_total_bilirubin_monomulti_peak)
```

```{r}
lp_total_bilirubin_violin_nsaid_multitreatment_peak <- ggbetweenstats(
  data = lp_total_bilirubin_monomulti_peak,
  x = multi_med,
  y = labreads,
  type = "np",  # non-parametrisch
  title = "liver para_monotreatment vs. paracetamol with comedication for peak labvalues",
  xlab = "Medication group",
  ylab = "Peak-total_bilirubin (mg/dl)",
  messages = FALSE)

lp_total_bilirubin_violin_nsaid_multitreatment_peak
dir.create("plots_mono_multitreat/plots_para_nsaid", recursive = TRUE,showWarnings = FALSE)
svg("plots_mono_multitreat/plots_para_nsaid/lp_total_bilirubin_para nsaid monomulti peak.svg", height = 6, width = 8)
print(lp_total_bilirubin_violin_nsaid_multitreatment_peak)
dev.off()
```




### direct_bilirubin ###############################################################################
# direct_bilirubin - diclo
```{r}
diclo_multitreat_direct_bilirubin <- left_join(patientid_mainmed_multi,direct_bilirubin_full, by = c("Edited_BfArM Nummer2")) %>% 
  drop_na() %>% 
  filter(Treatment.y == "Leber_Diclo") %>%
  filter(!grepl("_From Start|_From start|DBS", attribute)) %>%
  distinct("Edited_BfArM Nummer2", attribute, labreads, .keep_all = TRUE)

diclo_multitreat_direct_bilirubin 
```

```{r}
diclo_monotreat_direct_bilirubin <- left_join(diclo_monotreat,direct_bilirubin_full, by = c("Edited_BfArM Nummer2")) %>% 
  drop_na() %>% 
  filter(Treatment.y == "Leber_Diclo") %>%
  filter(!grepl("_From Start|_From start|DBS", attribute)) %>%
  distinct("Edited_BfArM Nummer2", attribute, labreads, .keep_all = TRUE)

diclo_monotreat_direct_bilirubin 
```

```{r}
# Convert Drug_Group to character in both datasets before combining
ld_direct_bilirubin_monomulti <- bind_rows(
  diclo_monotreat_direct_bilirubin %>% mutate(multi_med = "Diclofenac"),  
  diclo_multitreat_direct_bilirubin )

ld_direct_bilirubin_monomulti
```



### mono multitreat for all labvalues ###

```{r}
ld_direct_bilirubin_monomulti %>% 
  group_by(multi_med) %>% 
  normality(labreads)

tapply(ld_direct_bilirubin_monomulti$labreads, ld_direct_bilirubin_monomulti$multi_med, var)
#leveneTest(labreads ~ multi_med, data = ld_direct_bilirubin_monomulti)

#oneway.test(labreads ~ multi_med, data = ld_direct_bilirubin_monomulti)
```

```{}
n_patients <- ld_direct_bilirubin_monomulti %>%
  distinct(`Edited_BfArM Nummer2`, multi_med) %>%  # nur einzigartige Patienten
  count(multi_med, name = "n") %>%
  mutate(label = paste0("N = ", n))

# Schritt 2: ggbetweenstats-Plot erstellen
plot_without_count <- ggbetweenstats(
  data = ld_direct_bilirubin_monomulti,
  x = multi_med,
  y = labreads,
  type = "np",  # non-parametrisch
  title = "liver diclo_monotreatment vs. diclofenac with comedication",
  xlab = "Medication group",
  ylab = "direct_bilirubin (mg/dl)",
  messages = FALSE)

# Schritt 3: N-Werte oberhalb der Violinenplots einfügen
ld_direct_bilirubin_violin_nsaid_multitreatment <- plot_without_count+ 
  geom_text(
    data = n_patients,
    aes(x = multi_med, 
        y = max(dd$labreads, na.rm = TRUE) * 1.05,  # Position leicht oberhalb
        label = label),
    inherit.aes = FALSE,
    size = 4)

ld_direct_bilirubin_violin_nsaid_multitreatment
dir.create("plots_mono_multitreat/plots_diclo_nsaid", recursive = TRUE,showWarnings = FALSE)
svg("plots_mono_multitreat/plots_diclo_nsaid/ld_direct_bilirubin_diclo nsaid monomulti.svg", height = 6, width = 8)
print(ld_direct_bilirubin_violin_nsaid_multitreatment)
dev.off()
```

### mono multitreat for day 1-3 ###

```{r}
ld_direct_bilirubin_monomulti_13 <- ld_direct_bilirubin_monomulti%>% 
  filter(attribute %in% c("direct_bilirubin Day1", "direct_bilirubin Day2", "direct_bilirubin Day3")) %>% 
  distinct(`Edited_BfArM Nummer2`, labreads, attribute, .keep_all = TRUE)
```

```{r}
ld_direct_bilirubin_monomulti_13 %>% 
  group_by(multi_med) %>% 
  normality(labreads)

tapply(ld_direct_bilirubin_monomulti_13$labreads, ld_direct_bilirubin_monomulti_13$multi_med, var)
#leveneTest(labreads ~ multi_med, data = ld_direct_bilirubin_monomulti_13)

#oneway.test(labreads ~ multi_med, data = ld_direct_bilirubin_monomulti_13)
```

```{}
n_patients <- ld_direct_bilirubin_monomulti_13 %>%
  distinct(`Edited_BfArM Nummer2`, multi_med) %>%  # nur einzigartige Patienten
  count(multi_med, name = "n") %>%
  mutate(label = paste0("N = ", n))

# Schritt 2: ggbetweenstats-Plot erstellen
plot_without_count <- ggbetweenstats(
  data = ld_direct_bilirubin_monomulti_13,
  x = multi_med,
  y = labreads,
  type = "np",  # non-parametrisch
  title = "liver diclo_monotreatment vs. diclofenac with comedication for day 1-3",
  xlab = "Medication group",
  ylab = "direct_bilirubin (mg/dl)",
  messages = FALSE)

# Schritt 3: N-Werte oberhalb der Violinenplots einfügen
ld_direct_bilirubin_violin_nsaid_multitreatment_13 <- plot_without_count+ 
  geom_text(
    data = n_patients,
    aes(x = multi_med, 
        y = max(dd$labreads, na.rm = TRUE) * 1.05,  # Position leicht oberhalb
        label = label),
    inherit.aes = FALSE,
    size = 4)

ld_direct_bilirubin_violin_nsaid_multitreatment_13
dir.create("plots_mono_multitreat/plots_diclo_nsaid", recursive = TRUE,showWarnings = FALSE)
svg("plots_mono_multitreat/plots_diclo_nsaid/ld_direct_bilirubin_diclo nsaid monomulti day 1-3.svg", height = 6, width = 8)
print(ld_direct_bilirubin_violin_nsaid_multitreatment_13)
dev.off()
```




### mono multitreatment for peak labvalue ###

```{r}
ld_direct_bilirubin_monomulti_peak <- ld_direct_bilirubin_monomulti%>% 
  drop_na(labreads) %>% 
  group_by(`Edited_BfArM Nummer2`) %>% 
  slice_max(order_by = labreads, n = 1, with_ties = FALSE) %>%  # behält nur den höchsten Wert pro Patient
  ungroup()
```

```{r}
ld_direct_bilirubin_monomulti_peak %>% 
  group_by(multi_med) %>% 
  normality(labreads)

tapply(ld_direct_bilirubin_monomulti_peak$labreads, ld_direct_bilirubin_monomulti_peak$multi_med, var)
#leveneTest(labreads ~ multi_med, data = ld_direct_bilirubin_monomulti_peak)

#oneway.test(labreads ~ multi_med, data = ld_direct_bilirubin_monomulti_peak)
```

```{}
ld_direct_bilirubin_violin_nsaid_multitreatment_peak <- ggbetweenstats(
  data = ld_direct_bilirubin_monomulti_peak,
  x = multi_med,
  y = labreads,
  type = "np",  # non-parametrisch
  title = "liver diclo_monotreatment vs. diclofenac with comedication for peak labvalues",
  xlab = "Medication group",
  ylab = "Peak-direct_bilirubin (mg/dl)",
  messages = FALSE)

ld_direct_bilirubin_violin_nsaid_multitreatment_peak
dir.create("plots_mono_multitreat/plots_diclo_nsaid", recursive = TRUE,showWarnings = FALSE)
svg("plots_mono_multitreat/plots_diclo_nsaid/ld_direct_bilirubin_diclo nsaid monomulti peak.svg", height = 6, width = 8)
print(ld_direct_bilirubin_violin_nsaid_multitreatment_peak)
dev.off()
```


# direct_bilirubin - ibu
```{r}
ibu_multitreat_direct_bilirubin <- left_join(patientid_mainmed_multi,direct_bilirubin_full, by = c("Edited_BfArM Nummer2")) %>% 
  drop_na() %>% 
  filter(Treatment.y == "Leber_Ibu") %>%
  filter(!grepl("_From Start|_From start|DBS", attribute)) %>%
  distinct("Edited_BfArM Nummer2", attribute, labreads, .keep_all = TRUE)

ibu_multitreat_direct_bilirubin 
```

```{r}
ibu_monotreat_direct_bilirubin <- left_join(ibu_monotreat,direct_bilirubin_full, by = c("Edited_BfArM Nummer2")) %>% 
  drop_na() %>% 
  filter(Treatment.y == "Leber_Ibu") %>%
  filter(!grepl("_From Start|_From start|DBS", attribute)) %>%
  distinct("Edited_BfArM Nummer2", attribute, labreads, .keep_all = TRUE)

ibu_monotreat_direct_bilirubin 
```

```{r}
# Convert Drug_Group to character in both datasets before combining
li_direct_bilirubin_monomulti <- bind_rows(
  ibu_monotreat_direct_bilirubin %>% mutate(multi_med = "Ibuprofen"),  
  ibu_multitreat_direct_bilirubin )

li_direct_bilirubin_monomulti
```



### mono multitreat for all labvalues ###

```{}
li_direct_bilirubin_monomulti %>% 
  group_by(multi_med) %>% 
  normality(labreads)

tapply(li_direct_bilirubin_monomulti$labreads, li_direct_bilirubin_monomulti$multi_med, var)
leveneTest(labreads ~ multi_med, data = li_direct_bilirubin_monomulti)

oneway.test(labreads ~ multi_med, data = li_direct_bilirubin_monomulti)
```

```{}
n_patients <- li_direct_bilirubin_monomulti %>%
  distinct(`Edited_BfArM Nummer2`, multi_med) %>%  # nur einzigartige Patienten
  count(multi_med, name = "n") %>%
  mutate(label = paste0("N = ", n))

# Schritt 2: ggbetweenstats-Plot erstellen
plot_without_count <- ggbetweenstats(
  data = li_direct_bilirubin_monomulti,
  x = multi_med,
  y = labreads,
  type = "np",  # non-parametrisch
  title = "liver ibu_monotreatment vs. ibuprofen with comedication",
  xlab = "Medication group",
  ylab = "direct_bilirubin (mg/dl)",
  messages = FALSE)

# Schritt 3: N-Werte oberhalb der Violinenplots einfügen
li_direct_bilirubin_violin_nsaid_multitreatment <- plot_without_count+ 
  geom_text(
    data = n_patients,
    aes(x = multi_med, 
        y = max(dd$labreads, na.rm = TRUE) * 1.05,  # Position leicht oberhalb
        label = label),
    inherit.aes = FALSE,
    size = 4)

li_direct_bilirubin_violin_nsaid_multitreatment
dir.create("plots_mono_multitreat/plots_ibu_nsaid", recursive = TRUE,showWarnings = FALSE)
svg("plots_mono_multitreat/plots_ibu_nsaid/li_direct_bilirubin_ibu nsaid monomulti.svg", height = 6, width = 8)
print(li_direct_bilirubin_violin_nsaid_multitreatment)
dev.off()
```

### mono multitreat for day 1-3 ###

```{r}
li_direct_bilirubin_monomulti_13 <- li_direct_bilirubin_monomulti%>% 
  filter(attribute %in% c("direct_bilirubin Day1", "direct_bilirubin Day2", "direct_bilirubin Day3")) %>% 
  distinct(`Edited_BfArM Nummer2`, labreads, attribute, .keep_all = TRUE)
```

```{}
li_direct_bilirubin_monomulti_13 %>% 
  group_by(multi_med) %>% 
  normality(labreads)

tapply(li_direct_bilirubin_monomulti_13$labreads, li_direct_bilirubin_monomulti_13$multi_med, var)
leveneTest(labreads ~ multi_med, data = li_direct_bilirubin_monomulti_13)

oneway.test(labreads ~ multi_med, data = li_direct_bilirubin_monomulti_13)
```

```{}
n_patients <- li_direct_bilirubin_monomulti_13 %>%
  distinct(`Edited_BfArM Nummer2`, multi_med) %>%  # nur einzigartige Patienten
  count(multi_med, name = "n") %>%
  mutate(label = paste0("N = ", n))

# Schritt 2: ggbetweenstats-Plot erstellen
plot_without_count <- ggbetweenstats(
  data = li_direct_bilirubin_monomulti_13,
  x = multi_med,
  y = labreads,
  type = "np",  # non-parametrisch
  title = "liver ibu_monotreatment vs. ibuprofen with comedication for day 1-3",
  xlab = "Medication group",
  ylab = "direct_bilirubin (mg/dl)",
  messages = FALSE)

# Schritt 3: N-Werte oberhalb der Violinenplots einfügen
li_direct_bilirubin_violin_nsaid_multitreatment_13 <- plot_without_count+ 
  geom_text(
    data = n_patients,
    aes(x = multi_med, 
        y = max(dd$labreads, na.rm = TRUE) * 1.05,  # Position leicht oberhalb
        label = label),
    inherit.aes = FALSE,
    size = 4)

li_direct_bilirubin_violin_nsaid_multitreatment_13
dir.create("plots_mono_multitreat/plots_ibu_nsaid", recursive = TRUE,showWarnings = FALSE)
svg("plots_mono_multitreat/plots_ibu_nsaid/li_direct_bilirubin_ibu nsaid monomulti day 1-3.svg", height = 6, width = 8)
print(li_direct_bilirubin_violin_nsaid_multitreatment_13)
dev.off()
```




### mono multitreatment for peak labvalue ###

```{}
li_direct_bilirubin_monomulti_peak <- li_direct_bilirubin_monomulti%>% 
  drop_na(labreads) %>% 
  group_by(`Edited_BfArM Nummer2`) %>% 
  slice_max(order_by = labreads, n = 1, with_ties = FALSE) %>%  # behält nur den höchsten Wert pro Patient
  ungroup()
```

```{}
li_direct_bilirubin_monomulti_peak %>% 
  group_by(multi_med) %>% 
  normality(labreads)

tapply(li_direct_bilirubin_monomulti_peak$labreads, li_direct_bilirubin_monomulti_peak$multi_med, var)
leveneTest(labreads ~ multi_med, data = li_direct_bilirubin_monomulti_peak)

oneway.test(labreads ~ multi_med, data = li_direct_bilirubin_monomulti_peak)
```

```{}
li_direct_bilirubin_violin_nsaid_multitreatment_peak <- ggbetweenstats(
  data = li_direct_bilirubin_monomulti_peak,
  x = multi_med,
  y = labreads,
  type = "np",  # non-parametrisch
  title = "liver ibu_monotreatment vs. ibuprofen with comedication for peak labvalues",
  xlab = "Medication group",
  ylab = "Peak-direct_bilirubin (mg/dl)",
  messages = FALSE)

li_direct_bilirubin_violin_nsaid_multitreatment_peak
dir.create("plots_mono_multitreat/plots_ibu_nsaid", recursive = TRUE,showWarnings = FALSE)
svg("plots_mono_multitreat/plots_ibu_nsaid/li_direct_bilirubin_ibu nsaid monomulti peak.svg", height = 6, width = 8)
print(li_direct_bilirubin_violin_nsaid_multitreatment_peak)
dev.off()
```



# direct_bilirubin - para
```{r}
para_multitreat_direct_bilirubin <- left_join(patientid_mainmed_multi,direct_bilirubin_full, by = c("Edited_BfArM Nummer2")) %>% 
  drop_na() %>% 
  filter(Treatment.y == "Leber_Para") %>%
  filter(!grepl("_From Start|_From start|DBS", attribute)) %>%
  distinct("Edited_BfArM Nummer2", attribute, labreads, .keep_all = TRUE)

para_multitreat_direct_bilirubin 
```

```{r}
para_monotreat_direct_bilirubin <- left_join(para_monotreat,direct_bilirubin_full, by = c("Edited_BfArM Nummer2")) %>% 
  drop_na() %>% 
  filter(Treatment.y == "Leber_Para") %>%
  filter(!grepl("_From Start|_From start|DBS", attribute)) %>%
  distinct("Edited_BfArM Nummer2", attribute, labreads, .keep_all = TRUE)

para_monotreat_direct_bilirubin 
```

```{r}
# Convert Drug_Group to character in both datasets before combining
lp_direct_bilirubin_monomulti <- bind_rows(
  para_monotreat_direct_bilirubin %>% mutate(multi_med = "Paracetamol"),  
  para_multitreat_direct_bilirubin )

lp_direct_bilirubin_monomulti
```






### mono multitreat for all labvalues ###

```{}
lp_direct_bilirubin_monomulti %>% 
  group_by(multi_med) %>% 
  normality(labreads)

tapply(lp_direct_bilirubin_monomulti$labreads, lp_direct_bilirubin_monomulti$multi_med, var)
leveneTest(labreads ~ multi_med, data = lp_direct_bilirubin_monomulti)

oneway.test(labreads ~ multi_med, data = lp_direct_bilirubin_monomulti)
```

```{}
n_patients <- lp_direct_bilirubin_monomulti %>%
  distinct(`Edited_BfArM Nummer2`, multi_med) %>%  # nur einzigartige Patienten
  count(multi_med, name = "n") %>%
  mutate(label = paste0("N = ", n))

# Schritt 2: ggbetweenstats-Plot erstellen
plot_without_count <- ggbetweenstats(
  data = lp_direct_bilirubin_monomulti,
  x = multi_med,
  y = labreads,
  type = "np",  # non-parametrisch
  title = "liver para_monotreatment vs. paracetamol with comedication",
  xlab = "Medication group",
  ylab = "direct_bilirubin (mg/dl)",
  messages = FALSE)

# Schritt 3: N-Werte oberhalb der Violinenplots einfügen
lp_direct_bilirubin_violin_nsaid_multitreatment <- plot_without_count+ 
  geom_text(
    data = n_patients,
    aes(x = multi_med, 
        y = max(dd$labreads, na.rm = TRUE) * 1.05,  # Position leicht oberhalb
        label = label),
    inherit.aes = FALSE,
    size = 4)

lp_direct_bilirubin_violin_nsaid_multitreatment
dir.create("plots_mono_multitreat/plots_para_nsaid", recursive = TRUE,showWarnings = FALSE)
svg("plots_mono_multitreat/plots_para_nsaid/lp_direct_bilirubin_para nsaid monomulti.svg", height = 6, width = 8)
print(lp_direct_bilirubin_violin_nsaid_multitreatment)
dev.off()
```

### mono multitreat for day 1-3 ###

```{}
lp_direct_bilirubin_monomulti_13 <- lp_direct_bilirubin_monomulti%>% 
  filter(attribute %in% c("direct_bilirubin Day1", "direct_bilirubin Day2", "direct_bilirubin Day3")) %>% 
  distinct(`Edited_BfArM Nummer2`, labreads, attribute, .keep_all = TRUE)
```

```{}
lp_direct_bilirubin_monomulti_13 %>% 
  group_by(multi_med) %>% 
  normality(labreads)

tapply(lp_direct_bilirubin_monomulti_13$labreads, lp_direct_bilirubin_monomulti_13$multi_med, var)
leveneTest(labreads ~ multi_med, data = lp_direct_bilirubin_monomulti_13)

oneway.test(labreads ~ multi_med, data = lp_direct_bilirubin_monomulti_13)
```

```{}
n_patients <- lp_direct_bilirubin_monomulti_13 %>%
  distinct(`Edited_BfArM Nummer2`, multi_med) %>%  # nur einzigartige Patienten
  count(multi_med, name = "n") %>%
  mutate(label = paste0("N = ", n))

# Schritt 2: ggbetweenstats-Plot erstellen
plot_without_count <- ggbetweenstats(
  data = lp_direct_bilirubin_monomulti_13,
  x = multi_med,
  y = labreads,
  type = "np",  # non-parametrisch
  title = "liver para_monotreatment vs. paracetamol with comedication for day 1-3",
  xlab = "Medication group",
  ylab = "direct_bilirubin (mg/dl)",
  messages = FALSE)

# Schritt 3: N-Werte oberhalb der Violinenplots einfügen
lp_direct_bilirubin_violin_nsaid_multitreatment_13 <- plot_without_count+ 
  geom_text(
    data = n_patients,
    aes(x = multi_med, 
        y = max(dd$labreads, na.rm = TRUE) * 1.05,  # Position leicht oberhalb
        label = label),
    inherit.aes = FALSE,
    size = 4)

lp_direct_bilirubin_violin_nsaid_multitreatment_13
dir.create("plots_mono_multitreat/plots_para_nsaid", recursive = TRUE,showWarnings = FALSE)
svg("plots_mono_multitreat/plots_para_nsaid/lp_direct_bilirubin_para nsaid monomulti day 1-3.svg", height = 6, width = 8)
print(lp_direct_bilirubin_violin_nsaid_multitreatment_13)
dev.off()
```




### mono multitreatment for peak labvalue ###

```{}
lp_direct_bilirubin_monomulti_peak <- lp_direct_bilirubin_monomulti%>% 
  drop_na(labreads) %>% 
  group_by(`Edited_BfArM Nummer2`) %>% 
  slice_max(order_by = labreads, n = 1, with_ties = FALSE) %>%  # behält nur den höchsten Wert pro Patient
  ungroup()
```

```{}
lp_direct_bilirubin_monomulti_peak %>% 
  group_by(multi_med) %>% 
  normality(labreads)

tapply(lp_direct_bilirubin_monomulti_peak$labreads, lp_direct_bilirubin_monomulti_peak$multi_med, var)
leveneTest(labreads ~ multi_med, data = lp_direct_bilirubin_monomulti_peak)

oneway.test(labreads ~ multi_med, data = lp_direct_bilirubin_monomulti_peak)
```

```{}
lp_direct_bilirubin_violin_nsaid_multitreatment_peak <- ggbetweenstats(
  data = lp_direct_bilirubin_monomulti_peak,
  x = multi_med,
  y = labreads,
  type = "np",  # non-parametrisch
  title = "liver para_monotreatment vs. paracetamol with comedication for peak labvalues",
  xlab = "Medication group",
  ylab = "Peak-direct_bilirubin (mg/dl)",
  messages = FALSE)

lp_direct_bilirubin_violin_nsaid_multitreatment_peak
dir.create("plots_mono_multitreat/plots_para_nsaid", recursive = TRUE,showWarnings = FALSE)
svg("plots_mono_multitreat/plots_para_nsaid/lp_direct_bilirubin_para nsaid monomulti peak.svg", height = 6, width = 8)
print(lp_direct_bilirubin_violin_nsaid_multitreatment_peak)
dev.off()
```









