---
title: "Untitled"
output: html_document
date: "2026-04-18"
---

```{r}
library(readxl)
library(tidyr)
library(dplyr)
library(ggstatsplot)
library(tidyverse)
library(readxl)
library(dlookr)
library(reshape2)
library(ggplot2)
library(ggpubr)
library(stringr)
library(car)
```


```{r}
setwd("E:/Daten(x)/Daten(lw-r)/Abc/Doktorarbeit SJS/Analyse R-Statistics/co-medication")

comedicationdata <- read_csv("comedication_full_data.csv")
comedicationdata2 <- comedicationdata %>% 
  dplyr::rename( "Edited_BfArM Nummer2" = "bfarm_nummer",
                 "Attribut"   = "treatment",
                  "Treatment" = "Medication",
                 "Parameter" = "labreads",
                 "Kathegorie" = "kathegorie",
                 "Drug_Group" = "drug_group") %>% 
  dplyr::select(1,3,5,6,2,4)

comedicationdata2
```


### Monotreatment data ###########################################################

```{r}
setwd("E:/Daten(x)/Daten(lw-r)/Abc/Doktorarbeit SJS/Analyse R-Statistics/comp dose_labvalues")

dose_data <- read_excel("Dose table_assumed_full.xlsx", sheet = 2)  

dose_data
```

```{r}
monotreat_unfinished <- anti_join(dose_data,comedicationdata2, by = "Edited_BfArM Nummer2")
monotreat_unfinished
```

```{r}
# Erzeuge eine neue Tabelle mit den kombinierten Medikamenten pro Patient
med_summary <- dose_data %>%
  filter(Kathegorie != "Cummulative Dosis")%>%
  group_by(`Edited_BfArM Nummer2`) %>%
  summarise(multi_med = paste(sort(unique(Treatment)), collapse = "+"), .groups = "drop")

# Füge diese Info wieder an den Originaldatensatz an
dose_data_multi <- dose_data %>%
  left_join(med_summary, by = "Edited_BfArM Nummer2")
dose_data_multi
```

```{r}
mainmed_multi <- dose_data_multi %>% 
  filter(multi_med %in% c("Diclofenac+Paracetamol",
                          "Diclofenac+Ibuprofen",
                          "Ibuprofen+Paracetamol",
                          "Diclofenac+Ibuprofen+Paracetamol"))%>% 
  distinct(`Edited_BfArM Nummer2`)

mainmed_multi
```


```{r}
patientid_monotreat <- monotreat_unfinished %>%
  anti_join(mainmed_multi, by = "Edited_BfArM Nummer2") %>%
  group_by(`Edited_BfArM Nummer2`) %>%
  filter(Kathegorie != "Cummulative Dosis") %>%
  summarise(Treatment = first(Treatment), .groups = "drop") %>%
  rename(Medication = Treatment)
patientid_monotreat
```



### gpt ###

```{r}
gpt_monotreat <- left_join(patientid_monotreat, gpt_full, c = "Edited_BfArM Nummer2") %>% 
  drop_na(labreads) %>% 
  filter(!grepl("_From Start|_From start|DBS", attribute)) 
gpt_monotreat
```


```{r}
# Schritt 1: Anzahl einzigartiger Patienten pro Medication-Gruppe berechnen
n_patients <- gpt_monotreat %>%
  distinct(`Edited_BfArM Nummer2`, Medication) %>%  # nur einzigartige Patienten
  count(Medication, name = "n") %>%
  mutate(label = paste0("N = ", n))

# Schritt 2: ggbetweenstats-Plot erstellen
plot_without_count <- ggbetweenstats(
  data = gpt_monotreat,
  x = "Medication",
  y = "labreads",
  type = "np",  # non-parametrisch
  title = "All groups_gpt_nsaid monotreat comparison",
  xlab = "Patient group",
  ylab = "GPT (U/L)",
  messages = FALSE
)

# Schritt 3: N-Werte oberhalb der Violinenplots_all_labvalues einfügen
all_groups_gpt_nsaid_monotreat_comparison <- plot_without_count+ 
  geom_text(
    data = n_patients,
    aes(x = Medication, 
        y = max(gpt_monotreat$labreads, na.rm = TRUE) * 1.05,  # Position leicht oberhalb
        label = label),
    inherit.aes = FALSE,
    size = 4
  )

all_groups_gpt_nsaid_monotreat_comparison
dir.create("plots monotreat", showWarnings = FALSE)
svg("plots monotreat/all groups_gpt_nsaid monotreat comparison.svg", height = 6, width = 8)
print(all_groups_gpt_nsaid_monotreat_comparison)
dev.off()
```


```{r}
gpt_monotreat_peak <- gpt_monotreat %>% 
  drop_na() %>% 
  group_by(Medication) %>% 
  group_by(`Edited_BfArM Nummer2`) %>%   
  filter(labreads == max(labreads, na.rm = TRUE)) %>%  
  slice(1) %>% 
  ungroup()
```


```{r}
all_groups_gpt_peak_nsaid_monotreat_comparison <- ggbetweenstats(
  data = gpt_monotreat_peak,
  x = "Medication",
  y = "labreads",
  type = "np",  # non-parametrisch
  title = "All groups_gpt_peak_nsaid monotreat comparison",
  xlab = "Patient group",
  ylab = "Peak-GPT (U/L)",
  messages = FALSE
)

all_groups_gpt_peak_nsaid_monotreat_comparison
dir.create("plots monotreat/plots peak", showWarnings = FALSE)
svg("plots monotreat/plots peak/all groups_gpt_peak_nsaid monotreat comparison.svg", height = 6, width = 8)
print(all_groups_gpt_peak_nsaid_monotreat_comparison)
dev.off()
```


### got ###

```{r}
got_monotreat <- left_join(patientid_monotreat, got_full, c = "Edited_BfArM Nummer2") %>% 
  drop_na(labreads) %>% 
  filter(!grepl("_From Start|_From start|DBS", attribute)) 
got_monotreat
```


```{r}
# Schritt 1: Anzahl einzigartiger Patienten pro Medication-Gruppe berechnen
n_patients <- got_monotreat %>%
  distinct(`Edited_BfArM Nummer2`, Medication) %>%  # nur einzigartige Patienten
  count(Medication, name = "n") %>%
  mutate(label = paste0("N = ", n))

# Schritt 2: ggbetweenstats-Plot erstellen
plot_without_count <- ggbetweenstats(
  data = got_monotreat,
  x = "Medication",
  y = "labreads",
  type = "np",  # non-parametrisch
  title = "All groups_got_nsaid monotreat comparison",
  xlab = "Patient group",
  ylab = "got (U/L)",
  messages = FALSE
)

# Schritt 3: N-Werte oberhalb der Violinenplots_all_labvalues einfügen
all_groups_got_nsaid_monotreat_comparison <- plot_without_count+ 
  geom_text(
    data = n_patients,
    aes(x = Medication, 
        y = max(got_monotreat$labreads, na.rm = TRUE) * 1.05,  # Position leicht oberhalb
        label = label),
    inherit.aes = FALSE,
    size = 4
  )

all_groups_got_nsaid_monotreat_comparison
dir.create("plots monotreat", showWarnings = FALSE)
svg("plots monotreat/all groups_got_nsaid monotreat comparison.svg", height = 6, width = 8)
print(all_groups_got_nsaid_monotreat_comparison)
dev.off()
```

### got peak ###
```{r}
got_monotreat_peak <- got_monotreat %>% 
  drop_na() %>% 
  group_by(Medication) %>% 
  group_by(`Edited_BfArM Nummer2`) %>%   
  filter(labreads == max(labreads, na.rm = TRUE)) %>%  
  slice(1) %>% 
  ungroup()
```


```{r}
all_groups_got_peak_nsaid_monotreat_comparison <- ggbetweenstats(
  data = got_monotreat_peak,
  x = "Medication",
  y = "labreads",
  type = "np",  # non-parametrisch
  title = "All groups_got_peak_nsaid monotreat comparison",
  xlab = "Patient group",
  ylab = "Peak-got (U/L)",
  messages = FALSE
)

all_groups_got_peak_nsaid_monotreat_comparison
dir.create("plots monotreat/plots peak", showWarnings = FALSE)
svg("plots monotreat/plots peak/all groups_got_peak_nsaid monotreat comparison.svg", height = 6, width = 8)
print(all_groups_got_peak_nsaid_monotreat_comparison)
dev.off()
```


### ggt ###

```{r}
ggt_monotreat <- left_join(patientid_monotreat, ggt_full, c = "Edited_BfArM Nummer2") %>% 
  drop_na(labreads) %>% 
  filter(!grepl("_From Start|_From start|DBS", attribute)) 
ggt_monotreat
```


```{r}
# Schritt 1: Anzahl einzigartiger Patienten pro Medication-Gruppe berechnen
n_patients <- ggt_monotreat %>%
  distinct(`Edited_BfArM Nummer2`, Medication) %>%  # nur einzigartige Patienten
  count(Medication, name = "n") %>%
  mutate(label = paste0("N = ", n))

# Schritt 2: ggbetweenstats-Plot erstellen
plot_without_count <- ggbetweenstats(
  data = ggt_monotreat,
  x = "Medication",
  y = "labreads",
  type = "np",  # non-parametrisch
  title = "All groups_ggt_nsaid monotreat comparison",
  xlab = "Patient group",
  ylab = "ggt (U/L)",
  messages = FALSE
)

# Schritt 3: N-Werte oberhalb der Violinenplots_all_labvalues einfügen
all_groups_ggt_nsaid_monotreat_comparison <- plot_without_count+ 
  geom_text(
    data = n_patients,
    aes(x = Medication, 
        y = max(ggt_monotreat$labreads, na.rm = TRUE) * 1.05,  # Position leicht oberhalb
        label = label),
    inherit.aes = FALSE,
    size = 4
  )

all_groups_ggt_nsaid_monotreat_comparison
dir.create("plots monotreat", showWarnings = FALSE)
svg("plots monotreat/all groups_ggt_nsaid monotreat comparison.svg", height = 6, width = 8)
print(all_groups_ggt_nsaid_monotreat_comparison)
dev.off()
```

### ggt peak ###
```{r}
ggt_monotreat_peak <- ggt_monotreat %>% 
  drop_na() %>% 
  group_by(Medication) %>% 
  group_by(`Edited_BfArM Nummer2`) %>%   
  filter(labreads == max(labreads, na.rm = TRUE)) %>%  
  slice(1) %>% 
  ungroup()
```


```{r}
all_groups_ggt_peak_nsaid_monotreat_comparison <- ggbetweenstats(
  data = ggt_monotreat_peak,
  x = "Medication",
  y = "labreads",
  type = "np",  # non-parametrisch
  title = "All groups_ggt_peak_nsaid monotreat comparison",
  xlab = "Patient group",
  ylab = "Peak-ggt (U/L)",
  messages = FALSE
)

all_groups_ggt_peak_nsaid_monotreat_comparison
dir.create("plots monotreat/plots peak", showWarnings = FALSE)
svg("plots monotreat/plots peak/all groups_ggt_peak_nsaid monotreat comparison.svg", height = 6, width = 8)
print(all_groups_ggt_peak_nsaid_monotreat_comparison)
dev.off()
```


### ldh ###

```{r}
ldh_monotreat <- left_join(patientid_monotreat, ldh_full, c = "Edited_BfArM Nummer2") %>% 
  drop_na(labreads) %>% 
  filter(!grepl("_From Start|_From start|DBS", attribute)) 
ldh_monotreat
```


```{r}
# Schritt 1: Anzahl einzigartiger Patienten pro Medication-Gruppe berechnen
n_patients <- ldh_monotreat %>%
  distinct(`Edited_BfArM Nummer2`, Medication) %>%  # nur einzigartige Patienten
  count(Medication, name = "n") %>%
  mutate(label = paste0("N = ", n))

# Schritt 2: ggbetweenstats-Plot erstellen
plot_without_count <- ggbetweenstats(
  data = ldh_monotreat,
  x = "Medication",
  y = "labreads",
  type = "np",  # non-parametrisch
  title = "All groups_ldh_nsaid monotreat comparison",
  xlab = "Patient group",
  ylab = "ldh (U/L)",
  messages = FALSE
)

# Schritt 3: N-Werte oberhalb der Violinenplots_all_labvalues einfügen
all_groups_ldh_nsaid_monotreat_comparison <- plot_without_count+ 
  geom_text(
    data = n_patients,
    aes(x = Medication, 
        y = max(ldh_monotreat$labreads, na.rm = TRUE) * 1.05,  # Position leicht oberhalb
        label = label),
    inherit.aes = FALSE,
    size = 4
  )

all_groups_ldh_nsaid_monotreat_comparison
dir.create("plots monotreat", showWarnings = FALSE)
svg("plots monotreat/all groups_ldh_nsaid monotreat comparison.svg", height = 6, width = 8)
print(all_groups_ldh_nsaid_monotreat_comparison)
dev.off()
```

### ldh peak ###
```{r}
ldh_monotreat_peak <- ldh_monotreat %>% 
  drop_na() %>% 
  group_by(Medication) %>% 
  group_by(`Edited_BfArM Nummer2`) %>%   
  filter(labreads == max(labreads, na.rm = TRUE)) %>%  
  slice(1) %>% 
  ungroup()
```


```{r}
all_groups_ldh_peak_nsaid_monotreat_comparison <- ggbetweenstats(
  data = ldh_monotreat_peak,
  x = "Medication",
  y = "labreads",
  type = "np",  # non-parametrisch
  title = "All groups_ldh_peak_nsaid monotreat comparison",
  xlab = "Patient group",
  ylab = "Peak-ldh (U/L)",
  messages = FALSE
)

all_groups_ldh_peak_nsaid_monotreat_comparison
dir.create("plots monotreat/plots peak", showWarnings = FALSE)
svg("plots monotreat/plots peak/all groups_ldh_peak_nsaid monotreat comparison.svg", height = 6, width = 8)
print(all_groups_ldh_peak_nsaid_monotreat_comparison)
dev.off()
```


### ap ###

```{r}
ap_monotreat <- left_join(patientid_monotreat, ap_full, c = "Edited_BfArM Nummer2") %>% 
  drop_na(labreads) %>% 
  filter(!grepl("_From Start|_From start|DBS", attribute)) 
ap_monotreat
```


```{r}
# Schritt 1: Anzahl einzigartiger Patienten pro Medication-Gruppe berechnen
n_patients <- ap_monotreat %>%
  distinct(`Edited_BfArM Nummer2`, Medication) %>%  # nur einzigartige Patienten
  count(Medication, name = "n") %>%
  mutate(label = paste0("N = ", n))

# Schritt 2: ggbetweenstats-Plot erstellen
plot_without_count <- ggbetweenstats(
  data = ap_monotreat,
  x = "Medication",
  y = "labreads",
  type = "np",  # non-parametrisch
  title = "All groups_ap_nsaid monotreat comparison",
  xlab = "Patient group",
  ylab = "ap (U/L)",
  messages = FALSE
)

# Schritt 3: N-Werte oberhalb der Violinenplots_all_labvalues einfügen
all_groups_ap_nsaid_monotreat_comparison <- plot_without_count+ 
  geom_text(
    data = n_patients,
    aes(x = Medication, 
        y = max(ap_monotreat$labreads, na.rm = TRUE) * 1.05,  # Position leicht oberhalb
        label = label),
    inherit.aes = FALSE,
    size = 4
  )

all_groups_ap_nsaid_monotreat_comparison
dir.create("plots monotreat", showWarnings = FALSE)
svg("plots monotreat/all groups_ap_nsaid monotreat comparison.svg", height = 6, width = 8)
print(all_groups_ap_nsaid_monotreat_comparison)
dev.off()
```

### ap peak ###
```{r}
ap_monotreat_peak <- ap_monotreat %>% 
  drop_na() %>% 
  group_by(Medication) %>% 
  group_by(`Edited_BfArM Nummer2`) %>%   
  filter(labreads == max(labreads, na.rm = TRUE)) %>%  
  slice(1) %>% 
  ungroup()
```


```{r}
all_groups_ap_peak_nsaid_monotreat_comparison <- ggbetweenstats(
  data = ap_monotreat_peak,
  x = "Medication",
  y = "labreads",
  type = "np",  # non-parametrisch
  title = "All groups_ap_peak_nsaid monotreat comparison",
  xlab = "Patient group",
  ylab = "Peak-ap (U/L)",
  messages = FALSE
)

all_groups_ap_peak_nsaid_monotreat_comparison
dir.create("plots monotreat/plots peak", showWarnings = FALSE)
svg("plots monotreat/plots peak/all groups_ap_peak_nsaid monotreat comparison.svg", height = 6, width = 8)
print(all_groups_ap_peak_nsaid_monotreat_comparison)
dev.off()
```


### ck ###

```{r}
ck_monotreat <- left_join(patientid_monotreat, ck_full, c = "Edited_BfArM Nummer2") %>% 
  drop_na(labreads) %>% 
  filter(!grepl("_From Start|_From start|DBS", attribute)) 
ck_monotreat
```


```{r}
# Schritt 1: Anzahl einzigartiger Patienten pro Medication-Gruppe berechnen
n_patients <- ck_monotreat %>%
  distinct(`Edited_BfArM Nummer2`, Medication) %>%  # nur einzigartige Patienten
  count(Medication, name = "n") %>%
  mutate(label = paste0("N = ", n))

# Schritt 2: ggbetweenstats-Plot erstellen
plot_without_count <- ggbetweenstats(
  data = ck_monotreat,
  x = "Medication",
  y = "labreads",
  type = "np",  # non-parametrisch
  title = "All groups_ck_nsaid monotreat comparison",
  xlab = "Patient group",
  ylab = "ck (U/L)",
  messages = FALSE
)

# Schritt 3: N-Werte oberhalb der Violinenplots_all_labvalues einfügen
all_groups_ck_nsaid_monotreat_comparison <- plot_without_count+ 
  geom_text(
    data = n_patients,
    aes(x = Medication, 
        y = max(ck_monotreat$labreads, na.rm = TRUE) * 1.05,  # Position leicht oberhalb
        label = label),
    inherit.aes = FALSE,
    size = 4
  )

all_groups_ck_nsaid_monotreat_comparison
dir.create("plots monotreat", showWarnings = FALSE)
svg("plots monotreat/all groups_ck_nsaid monotreat comparison.svg", height = 6, width = 8)
print(all_groups_ck_nsaid_monotreat_comparison)
dev.off()
```

### ck peak ###
```{r}
ck_monotreat_peak <- ck_monotreat %>% 
  drop_na() %>% 
  group_by(Medication) %>% 
  group_by(`Edited_BfArM Nummer2`) %>%   
  filter(labreads == max(labreads, na.rm = TRUE)) %>%  
  slice(1) %>% 
  ungroup()
```


```{r}
all_groups_ck_peak_nsaid_monotreat_comparison <- ggbetweenstats(
  data = ck_monotreat_peak,
  x = "Medication",
  y = "labreads",
  type = "np",  # non-parametrisch
  title = "All groups_ck_peak_nsaid monotreat comparison",
  xlab = "Patient group",
  ylab = "Peak-ck (U/L)",
  messages = FALSE
)

all_groups_ck_peak_nsaid_monotreat_comparison
dir.create("plots monotreat/plots peak", showWarnings = FALSE)
svg("plots monotreat/plots peak/all groups_ck_peak_nsaid monotreat comparison.svg", height = 6, width = 8)
print(all_groups_ck_peak_nsaid_monotreat_comparison)
dev.off()
```


### quick ###

```{r}
quick_monotreat <- left_join(patientid_monotreat, quick_full, c = "Edited_BfArM Nummer2") %>% 
  drop_na(labreads) %>% 
  filter(!grepl("_From Start|_From start|DBS", attribute)) 
quick_monotreat
```


```{r}
# Schritt 1: Anzahl einzigartiger Patienten pro Medication-Gruppe berechnen
n_patients <- quick_monotreat %>%
  distinct(`Edited_BfArM Nummer2`, Medication) %>%  # nur einzigartige Patienten
  count(Medication, name = "n") %>%
  mutate(label = paste0("N = ", n))

# Schritt 2: ggbetweenstats-Plot erstellen
plot_without_count <- ggbetweenstats(
  data = quick_monotreat,
  x = "Medication",
  y = "labreads",
  type = "np",  # non-parametrisch
  title = "All groups_quick_nsaid monotreat comparison",
  xlab = "Patient group",
  ylab = "quick (%)",
  messages = FALSE
)

# Schritt 3: N-Werte oberhalb der Violinenplots_all_labvalues einfügen
all_groups_quick_nsaid_monotreat_comparison <- plot_without_count+ 
  geom_text(
    data = n_patients,
    aes(x = Medication, 
        y = max(quick_monotreat$labreads, na.rm = TRUE) * 1.05,  # Position leicht oberhalb
        label = label),
    inherit.aes = FALSE,
    size = 4
  )

all_groups_quick_nsaid_monotreat_comparison
dir.create("plots monotreat", showWarnings = FALSE)
svg("plots monotreat/all groups_quick_nsaid monotreat comparison.svg", height = 6, width = 8)
print(all_groups_quick_nsaid_monotreat_comparison)
dev.off()
```

### quick peak ###
```{r}
quick_monotreat_peak <- quick_monotreat %>% 
  drop_na() %>% 
  group_by(Medication) %>% 
  group_by(`Edited_BfArM Nummer2`) %>%   
  filter(labreads == max(labreads, na.rm = TRUE)) %>%  
  slice(1) %>% 
  ungroup()
```


```{r}
all_groups_quick_peak_nsaid_monotreat_comparison <- ggbetweenstats(
  data = quick_monotreat_peak,
  x = "Medication",
  y = "labreads",
  type = "np",  # non-parametrisch
  title = "All groups_quick_peak_nsaid monotreat comparison",
  xlab = "Patient group",
  ylab = "Peak-quick (%)",
  messages = FALSE
)

all_groups_quick_peak_nsaid_monotreat_comparison
dir.create("plots monotreat/plots peak", showWarnings = FALSE)
svg("plots monotreat/plots peak/all groups_quick_peak_nsaid monotreat comparison.svg", height = 6, width = 8)
print(all_groups_quick_peak_nsaid_monotreat_comparison)
dev.off()
```


### hämatokrit ###

```{r}
hämatokrit_monotreat <- left_join(patientid_monotreat, hämatokrit_full, c = "Edited_BfArM Nummer2") %>% 
  drop_na(labreads) %>% 
  filter(!grepl("_From Start|_From start|DBS", attribute)) 
hämatokrit_monotreat
```


```{r}
# Schritt 1: Anzahl einzigartiger Patienten pro Medication-Gruppe berechnen
n_patients <- hämatokrit_monotreat %>%
  distinct(`Edited_BfArM Nummer2`, Medication) %>%  # nur einzigartige Patienten
  count(Medication, name = "n") %>%
  mutate(label = paste0("N = ", n))

# Schritt 2: ggbetweenstats-Plot erstellen
plot_without_count <- ggbetweenstats(
  data = hämatokrit_monotreat,
  x = "Medication",
  y = "labreads",
  type = "np",  # non-parametrisch
  title = "All groups_hämatokrit_nsaid monotreat comparison",
  xlab = "Patient group",
  ylab = "hämatokrit (%)",
  messages = FALSE
)

# Schritt 3: N-Werte oberhalb der Violinenplots_all_labvalues einfügen
all_groups_hämatokrit_nsaid_monotreat_comparison <- plot_without_count+ 
  geom_text(
    data = n_patients,
    aes(x = Medication, 
        y = max(hämatokrit_monotreat$labreads, na.rm = TRUE) * 1.05,  # Position leicht oberhalb
        label = label),
    inherit.aes = FALSE,
    size = 4
  )

all_groups_hämatokrit_nsaid_monotreat_comparison
dir.create("plots monotreat", showWarnings = FALSE)
svg("plots monotreat/all groups_hämatokrit_nsaid monotreat comparison.svg", height = 6, width = 8)
print(all_groups_hämatokrit_nsaid_monotreat_comparison)
dev.off()
```

### hämatokrit peak ###
```{r}
hämatokrit_monotreat_peak <- hämatokrit_monotreat %>% 
  drop_na() %>% 
  group_by(Medication) %>% 
  group_by(`Edited_BfArM Nummer2`) %>%   
  filter(labreads == max(labreads, na.rm = TRUE)) %>%  
  slice(1) %>% 
  ungroup()
```


```{r}
all_groups_hämatokrit_peak_nsaid_monotreat_comparison <- ggbetweenstats(
  data = hämatokrit_monotreat_peak,
  x = "Medication",
  y = "labreads",
  type = "np",  # non-parametrisch
  title = "All groups_hämatokrit_peak_nsaid monotreat comparison",
  xlab = "Patient group",
  ylab = "Peak-hämatokrit (%)",
  messages = FALSE
)

all_groups_hämatokrit_peak_nsaid_monotreat_comparison
dir.create("plots monotreat/plots peak", showWarnings = FALSE)
svg("plots monotreat/plots peak/all groups_hämatokrit_peak_nsaid monotreat comparison.svg", height = 6, width = 8)
print(all_groups_hämatokrit_peak_nsaid_monotreat_comparison)
dev.off()
```


### ptt ###

```{r}
ptt_monotreat <- left_join(patientid_monotreat, ptt_full, c = "Edited_BfArM Nummer2") %>% 
  drop_na(labreads) %>% 
  filter(!grepl("_From Start|_From start|DBS", attribute)) 
ptt_monotreat
```


```{r}
# Schritt 1: Anzahl einzigartiger Patienten pro Medication-Gruppe berechnen
n_patients <- ptt_monotreat %>%
  distinct(`Edited_BfArM Nummer2`, Medication) %>%  # nur einzigartige Patienten
  count(Medication, name = "n") %>%
  mutate(label = paste0("N = ", n))

# Schritt 2: ggbetweenstats-Plot erstellen
plot_without_count <- ggbetweenstats(
  data = ptt_monotreat,
  x = "Medication",
  y = "labreads",
  type = "np",  # non-parametrisch
  title = "All groups_ptt_nsaid monotreat comparison",
  xlab = "Patient group",
  ylab = "ptt (Sec.)",
  messages = FALSE
)

# Schritt 3: N-Werte oberhalb der Violinenplots_all_labvalues einfügen
all_groups_ptt_nsaid_monotreat_comparison <- plot_without_count+ 
  geom_text(
    data = n_patients,
    aes(x = Medication, 
        y = max(ptt_monotreat$labreads, na.rm = TRUE) * 1.05,  # Position leicht oberhalb
        label = label),
    inherit.aes = FALSE,
    size = 4
  )

all_groups_ptt_nsaid_monotreat_comparison
dir.create("plots monotreat", showWarnings = FALSE)
svg("plots monotreat/all groups_ptt_nsaid monotreat comparison.svg", height = 6, width = 8)
print(all_groups_ptt_nsaid_monotreat_comparison)
dev.off()
```

### ptt peak ###
```{r}
ptt_monotreat_peak <- ptt_monotreat %>% 
  drop_na() %>% 
  group_by(Medication) %>% 
  group_by(`Edited_BfArM Nummer2`) %>%   
  filter(labreads == max(labreads, na.rm = TRUE)) %>%  
  slice(1) %>% 
  ungroup()
```


```{r}
all_groups_ptt_peak_nsaid_monotreat_comparison <- ggbetweenstats(
  data = ptt_monotreat_peak,
  x = "Medication",
  y = "labreads",
  type = "np",  # non-parametrisch
  title = "All groups_ptt_peak_nsaid monotreat comparison",
  xlab = "Patient group",
  ylab = "Peak-ptt (Sec.)",
  messages = FALSE
)

all_groups_ptt_peak_nsaid_monotreat_comparison
dir.create("plots monotreat/plots peak", showWarnings = FALSE)
svg("plots monotreat/plots peak/all groups_ptt_peak_nsaid monotreat comparison.svg", height = 6, width = 8)
print(all_groups_ptt_peak_nsaid_monotreat_comparison)
dev.off()
```


### leukozyten ###

```{r}
leukozyten_monotreat <- left_join(patientid_monotreat, leukozyten_full, c = "Edited_BfArM Nummer2") %>% 
  drop_na(labreads) %>% 
  filter(!grepl("_From Start|_From start|DBS", attribute)) 
leukozyten_monotreat
```


```{r}
# Schritt 1: Anzahl einzigartiger Patienten pro Medication-Gruppe berechnen
n_patients <- leukozyten_monotreat %>%
  distinct(`Edited_BfArM Nummer2`, Medication) %>%  # nur einzigartige Patienten
  count(Medication, name = "n") %>%
  mutate(label = paste0("N = ", n))

# Schritt 2: ggbetweenstats-Plot erstellen
plot_without_count <- ggbetweenstats(
  data = leukozyten_monotreat,
  x = "Medication",
  y = "labreads",
  type = "np",  # non-parametrisch
  title = "All groups_leukozyten_nsaid monotreat comparison",
  xlab = "Patient group",
  ylab = "leukozyten (cells/ul)",
  messages = FALSE
)

# Schritt 3: N-Werte oberhalb der Violinenplots_all_labvalues einfügen
all_groups_leukozyten_nsaid_monotreat_comparison <- plot_without_count+ 
  geom_text(
    data = n_patients,
    aes(x = Medication, 
        y = max(leukozyten_monotreat$labreads, na.rm = TRUE) * 1.05,  # Position leicht oberhalb
        label = label),
    inherit.aes = FALSE,
    size = 4
  )

all_groups_leukozyten_nsaid_monotreat_comparison
dir.create("plots monotreat", showWarnings = FALSE)
svg("plots monotreat/all groups_leukozyten_nsaid monotreat comparison.svg", height = 6, width = 8)
print(all_groups_leukozyten_nsaid_monotreat_comparison)
dev.off()
```

### leukozyten peak ###
```{r}
leukozyten_monotreat_peak <- leukozyten_monotreat %>% 
  drop_na() %>% 
  group_by(Medication) %>% 
  group_by(`Edited_BfArM Nummer2`) %>%   
  filter(labreads == max(labreads, na.rm = TRUE)) %>%  
  slice(1) %>% 
  ungroup()
```


```{r}
all_groups_leukozyten_peak_nsaid_monotreat_comparison <- ggbetweenstats(
  data = leukozyten_monotreat_peak,
  x = "Medication",
  y = "labreads",
  type = "np",  # non-parametrisch
  title = "All groups_leukozyten_peak_nsaid monotreat comparison",
  xlab = "Patient group",
  ylab = "Peak-leukozyten (cells/ul)",
  messages = FALSE
)

all_groups_leukozyten_peak_nsaid_monotreat_comparison
dir.create("plots monotreat/plots peak", showWarnings = FALSE)
svg("plots monotreat/plots peak/all groups_leukozyten_peak_nsaid monotreat comparison.svg", height = 6, width = 8)
print(all_groups_leukozyten_peak_nsaid_monotreat_comparison)
dev.off()
```


### erythrozyten ###

```{r}
erythrozyten_monotreat <- left_join(patientid_monotreat, erythrozyten_full, c = "Edited_BfArM Nummer2") %>% 
  drop_na(labreads) %>% 
  filter(!grepl("_From Start|_From start|DBS", attribute)) 
erythrozyten_monotreat
```


```{r}
# Schritt 1: Anzahl einzigartiger Patienten pro Medication-Gruppe berechnen
n_patients <- erythrozyten_monotreat %>%
  distinct(`Edited_BfArM Nummer2`, Medication) %>%  # nur einzigartige Patienten
  count(Medication, name = "n") %>%
  mutate(label = paste0("N = ", n))

# Schritt 2: ggbetweenstats-Plot erstellen
plot_without_count <- ggbetweenstats(
  data = erythrozyten_monotreat,
  x = "Medication",
  y = "labreads",
  type = "np",  # non-parametrisch
  title = "All groups_erythrozyten_nsaid monotreat comparison",
  xlab = "Patient group",
  ylab = "erythrozyten (cells/ul)",
  messages = FALSE
)

# Schritt 3: N-Werte oberhalb der Violinenplots_all_labvalues einfügen
all_groups_erythrozyten_nsaid_monotreat_comparison <- plot_without_count+ 
  geom_text(
    data = n_patients,
    aes(x = Medication, 
        y = max(erythrozyten_monotreat$labreads, na.rm = TRUE) * 1.05,  # Position leicht oberhalb
        label = label),
    inherit.aes = FALSE,
    size = 4
  )

all_groups_erythrozyten_nsaid_monotreat_comparison
dir.create("plots monotreat", showWarnings = FALSE)
svg("plots monotreat/all groups_erythrozyten_nsaid monotreat comparison.svg", height = 6, width = 8)
print(all_groups_erythrozyten_nsaid_monotreat_comparison)
dev.off()
```

### erythrozyten peak ###
```{r}
erythrozyten_monotreat_peak <- erythrozyten_monotreat %>% 
  drop_na() %>% 
  group_by(Medication) %>% 
  group_by(`Edited_BfArM Nummer2`) %>%   
  filter(labreads == max(labreads, na.rm = TRUE)) %>%  
  slice(1) %>% 
  ungroup()
```


```{r}
all_groups_erythrozyten_peak_nsaid_monotreat_comparison <- ggbetweenstats(
  data = erythrozyten_monotreat_peak,
  x = "Medication",
  y = "labreads",
  type = "np",  # non-parametrisch
  title = "All groups_erythrozyten_peak_nsaid monotreat comparison",
  xlab = "Patient group",
  ylab = "Peak-erythrozyten (cells/ul)",
  messages = FALSE
)

all_groups_erythrozyten_peak_nsaid_monotreat_comparison
dir.create("plots monotreat/plots peak", showWarnings = FALSE)
svg("plots monotreat/plots peak/all groups_erythrozyten_peak_nsaid monotreat comparison.svg", height = 6, width = 8)
print(all_groups_erythrozyten_peak_nsaid_monotreat_comparison)
dev.off()
```


### thrombozyten ###

```{r}
thrombozyten_monotreat <- left_join(patientid_monotreat, thrombozyten_full, c = "Edited_BfArM Nummer2") %>% 
  drop_na(labreads) %>% 
  filter(!grepl("_From Start|_From start|DBS", attribute)) 
thrombozyten_monotreat
```


```{r}
# Schritt 1: Anzahl einzigartiger Patienten pro Medication-Gruppe berechnen
n_patients <- thrombozyten_monotreat %>%
  distinct(`Edited_BfArM Nummer2`, Medication) %>%  # nur einzigartige Patienten
  count(Medication, name = "n") %>%
  mutate(label = paste0("N = ", n))

# Schritt 2: ggbetweenstats-Plot erstellen
plot_without_count <- ggbetweenstats(
  data = thrombozyten_monotreat,
  x = "Medication",
  y = "labreads",
  type = "np",  # non-parametrisch
  title = "All groups_thrombozyten_nsaid monotreat comparison",
  xlab = "Patient group",
  ylab = "thrombozyten (cells/ul)",
  messages = FALSE
)

# Schritt 3: N-Werte oberhalb der Violinenplots_all_labvalues einfügen
all_groups_thrombozyten_nsaid_monotreat_comparison <- plot_without_count+ 
  geom_text(
    data = n_patients,
    aes(x = Medication, 
        y = max(thrombozyten_monotreat$labreads, na.rm = TRUE) * 1.05,  # Position leicht oberhalb
        label = label),
    inherit.aes = FALSE,
    size = 4
  )

all_groups_thrombozyten_nsaid_monotreat_comparison
dir.create("plots monotreat", showWarnings = FALSE)
svg("plots monotreat/all groups_thrombozyten_nsaid monotreat comparison.svg", height = 6, width = 8)
print(all_groups_thrombozyten_nsaid_monotreat_comparison)
dev.off()
```

### thrombozyten peak ###
```{r}
thrombozyten_monotreat_peak <- thrombozyten_monotreat %>% 
  drop_na() %>% 
  group_by(Medication) %>% 
  group_by(`Edited_BfArM Nummer2`) %>%   
  filter(labreads == max(labreads, na.rm = TRUE)) %>%  
  slice(1) %>% 
  ungroup()
```


```{r}
all_groups_thrombozyten_peak_nsaid_monotreat_comparison <- ggbetweenstats(
  data = thrombozyten_monotreat_peak,
  x = "Medication",
  y = "labreads",
  type = "np",  # non-parametrisch
  title = "All groups_thrombozyten_peak_nsaid monotreat comparison",
  xlab = "Patient group",
  ylab = "Peak-thrombozyten (cells/ul)",
  messages = FALSE
)

all_groups_thrombozyten_peak_nsaid_monotreat_comparison
dir.create("plots monotreat/plots peak", showWarnings = FALSE)
svg("plots monotreat/plots peak/all groups_thrombozyten_peak_nsaid monotreat comparison.svg", height = 6, width = 8)
print(all_groups_thrombozyten_peak_nsaid_monotreat_comparison)
dev.off()
```


### hb ###

```{r}
hb_monotreat <- left_join(patientid_monotreat, hb_full, c = "Edited_BfArM Nummer2") %>% 
  drop_na(labreads) %>% 
  filter(!grepl("_From Start|_From start|DBS", attribute)) 
hb_monotreat
```


```{r}
# Schritt 1: Anzahl einzigartiger Patienten pro Medication-Gruppe berechnen
n_patients <- hb_monotreat %>%
  distinct(`Edited_BfArM Nummer2`, Medication) %>%  # nur einzigartige Patienten
  count(Medication, name = "n") %>%
  mutate(label = paste0("N = ", n))

# Schritt 2: ggbetweenstats-Plot erstellen
plot_without_count <- ggbetweenstats(
  data = hb_monotreat,
  x = "Medication",
  y = "labreads",
  type = "np",  # non-parametrisch
  title = "All groups_hb_nsaid monotreat comparison",
  xlab = "Patient group",
  ylab = "hb (g/dl)",
  messages = FALSE
)

# Schritt 3: N-Werte oberhalb der Violinenplots_all_labvalues einfügen
all_groups_hb_nsaid_monotreat_comparison <- plot_without_count+ 
  geom_text(
    data = n_patients,
    aes(x = Medication, 
        y = max(hb_monotreat$labreads, na.rm = TRUE) * 1.05,  # Position leicht oberhalb
        label = label),
    inherit.aes = FALSE,
    size = 4
  )

all_groups_hb_nsaid_monotreat_comparison
dir.create("plots monotreat", showWarnings = FALSE)
svg("plots monotreat/all groups_hb_nsaid monotreat comparison.svg", height = 6, width = 8)
print(all_groups_hb_nsaid_monotreat_comparison)
dev.off()
```

### hb peak ###
```{r}
hb_monotreat_peak <- hb_monotreat %>% 
  drop_na() %>% 
  group_by(Medication) %>% 
  group_by(`Edited_BfArM Nummer2`) %>%   
  filter(labreads == max(labreads, na.rm = TRUE)) %>%  
  slice(1) %>% 
  ungroup()
```


```{r}
all_groups_hb_peak_nsaid_monotreat_comparison <- ggbetweenstats(
  data = hb_monotreat_peak,
  x = "Medication",
  y = "labreads",
  type = "np",  # non-parametrisch
  title = "All groups_hb_peak_nsaid monotreat comparison",
  xlab = "Patient group",
  ylab = "Peak-hb (g/dl)",
  messages = FALSE
)

all_groups_hb_peak_nsaid_monotreat_comparison
dir.create("plots monotreat/plots peak", showWarnings = FALSE)
svg("plots monotreat/plots peak/all groups_hb_peak_nsaid monotreat comparison.svg", height = 6, width = 8)
print(all_groups_hb_peak_nsaid_monotreat_comparison)
dev.off()
```


### gesamteiweiß ###

```{r}
gesamteiweiß_monotreat <- left_join(patientid_monotreat, gesamteiweiß_full, c = "Edited_BfArM Nummer2") %>% 
  drop_na(labreads) %>% 
  filter(!grepl("_From Start|_From start|DBS", attribute)) 
gesamteiweiß_monotreat
```


```{r}
# Schritt 1: Anzahl einzigartiger Patienten pro Medication-Gruppe berechnen
n_patients <- gesamteiweiß_monotreat %>%
  distinct(`Edited_BfArM Nummer2`, Medication) %>%  # nur einzigartige Patienten
  count(Medication, name = "n") %>%
  mutate(label = paste0("N = ", n))

# Schritt 2: ggbetweenstats-Plot erstellen
plot_without_count <- ggbetweenstats(
  data = gesamteiweiß_monotreat,
  x = "Medication",
  y = "labreads",
  type = "np",  # non-parametrisch
  title = "All groups_gesamteiweiß_nsaid monotreat comparison",
  xlab = "Patient group",
  ylab = "gesamteiweiß (g/dl)",
  messages = FALSE
)

# Schritt 3: N-Werte oberhalb der Violinenplots_all_labvalues einfügen
all_groups_gesamteiweiß_nsaid_monotreat_comparison <- plot_without_count+ 
  geom_text(
    data = n_patients,
    aes(x = Medication, 
        y = max(gesamteiweiß_monotreat$labreads, na.rm = TRUE) * 1.05,  # Position leicht oberhalb
        label = label),
    inherit.aes = FALSE,
    size = 4
  )

all_groups_gesamteiweiß_nsaid_monotreat_comparison
dir.create("plots monotreat", showWarnings = FALSE)
svg("plots monotreat/all groups_gesamteiweiß_nsaid monotreat comparison.svg", height = 6, width = 8)
print(all_groups_gesamteiweiß_nsaid_monotreat_comparison)
dev.off()
```

### gesamteiweiß peak ###
```{r}
gesamteiweiß_monotreat_peak <- gesamteiweiß_monotreat %>% 
  drop_na() %>% 
  group_by(Medication) %>% 
  group_by(`Edited_BfArM Nummer2`) %>%   
  filter(labreads == max(labreads, na.rm = TRUE)) %>%  
  slice(1) %>% 
  ungroup()
```


```{r}
all_groups_gesamteiweiß_peak_nsaid_monotreat_comparison <- ggbetweenstats(
  data = gesamteiweiß_monotreat_peak,
  x = "Medication",
  y = "labreads",
  type = "np",  # non-parametrisch
  title = "All groups_gesamteiweiß_peak_nsaid monotreat comparison",
  xlab = "Patient group",
  ylab = "Peak-gesamteiweiß (g/dl)",
  messages = FALSE
)

all_groups_gesamteiweiß_peak_nsaid_monotreat_comparison
dir.create("plots monotreat/plots peak", showWarnings = FALSE)
svg("plots monotreat/plots peak/all groups_gesamteiweiß_peak_nsaid monotreat comparison.svg", height = 6, width = 8)
print(all_groups_gesamteiweiß_peak_nsaid_monotreat_comparison)
dev.off()
```


### total_bilirubin ###

```{r}
total_bilirubin_monotreat <- left_join(patientid_monotreat, total_bilirubin_full, c = "Edited_BfArM Nummer2") %>% 
  drop_na(labreads) %>% 
  filter(!grepl("_From Start|_From start|DBS", attribute)) 
total_bilirubin_monotreat
```


```{r}
# Schritt 1: Anzahl einzigartiger Patienten pro Medication-Gruppe berechnen
n_patients <- total_bilirubin_monotreat %>%
  distinct(`Edited_BfArM Nummer2`, Medication) %>%  # nur einzigartige Patienten
  count(Medication, name = "n") %>%
  mutate(label = paste0("N = ", n))

# Schritt 2: ggbetweenstats-Plot erstellen
plot_without_count <- ggbetweenstats(
  data = total_bilirubin_monotreat,
  x = "Medication",
  y = "labreads",
  type = "np",  # non-parametrisch
  title = "All groups_total_bilirubin_nsaid monotreat comparison",
  xlab = "Patient group",
  ylab = "total_bilirubin (mg/dl)",
  messages = FALSE
)

# Schritt 3: N-Werte oberhalb der Violinenplots_all_labvalues einfügen
all_groups_total_bilirubin_nsaid_monotreat_comparison <- plot_without_count+ 
  geom_text(
    data = n_patients,
    aes(x = Medication, 
        y = max(total_bilirubin_monotreat$labreads, na.rm = TRUE) * 1.05,  # Position leicht oberhalb
        label = label),
    inherit.aes = FALSE,
    size = 4
  )

all_groups_total_bilirubin_nsaid_monotreat_comparison
dir.create("plots monotreat", showWarnings = FALSE)
svg("plots monotreat/all groups_total_bilirubin_nsaid monotreat comparison.svg", height = 6, width = 8)
print(all_groups_total_bilirubin_nsaid_monotreat_comparison)
dev.off()
```

### total_bilirubin peak ###
```{r}
total_bilirubin_monotreat_peak <- total_bilirubin_monotreat %>% 
  drop_na() %>% 
  group_by(Medication) %>% 
  group_by(`Edited_BfArM Nummer2`) %>%   
  filter(labreads == max(labreads, na.rm = TRUE)) %>%  
  slice(1) %>% 
  ungroup()
```


```{r}
all_groups_total_bilirubin_peak_nsaid_monotreat_comparison <- ggbetweenstats(
  data = total_bilirubin_monotreat_peak,
  x = "Medication",
  y = "labreads",
  type = "np",  # non-parametrisch
  title = "All groups_total_bilirubin_peak_nsaid monotreat comparison",
  xlab = "Patient group",
  ylab = "Peak-total_bilirubin (mg/dl)",
  messages = FALSE
)

all_groups_total_bilirubin_peak_nsaid_monotreat_comparison
dir.create("plots monotreat/plots peak", showWarnings = FALSE)
svg("plots monotreat/plots peak/all groups_total_bilirubin_peak_nsaid monotreat comparison.svg", height = 6, width = 8)
print(all_groups_total_bilirubin_peak_nsaid_monotreat_comparison)
dev.off()
```


### direct_bilirubin ###

```{r}
direct_bilirubin_monotreat <- left_join(patientid_monotreat, direct_bilirubin_full, c = "Edited_BfArM Nummer2") %>% 
  drop_na(labreads) %>% 
  filter(!grepl("_From Start|_From start|DBS", attribute)) 
direct_bilirubin_monotreat
```


```{r}
# Schritt 1: Anzahl einzigartiger Patienten pro Medication-Gruppe berechnen
n_patients <- direct_bilirubin_monotreat %>%
  distinct(`Edited_BfArM Nummer2`, Medication) %>%  # nur einzigartige Patienten
  count(Medication, name = "n") %>%
  mutate(label = paste0("N = ", n))

# Schritt 2: ggbetweenstats-Plot erstellen
plot_without_count <- ggbetweenstats(
  data = direct_bilirubin_monotreat,
  x = "Medication",
  y = "labreads",
  type = "np",  # non-parametrisch
  title = "All groups_direct_bilirubin_nsaid monotreat comparison",
  xlab = "Patient group",
  ylab = "direct_bilirubin (mg/dl)",
  messages = FALSE
)

# Schritt 3: N-Werte oberhalb der Violinenplots_all_labvalues einfügen
all_groups_direct_bilirubin_nsaid_monotreat_comparison <- plot_without_count+ 
  geom_text(
    data = n_patients,
    aes(x = Medication, 
        y = max(direct_bilirubin_monotreat$labreads, na.rm = TRUE) * 1.05,  # Position leicht oberhalb
        label = label),
    inherit.aes = FALSE,
    size = 4
  )

all_groups_direct_bilirubin_nsaid_monotreat_comparison
dir.create("plots monotreat", showWarnings = FALSE)
svg("plots monotreat/all groups_direct_bilirubin_nsaid monotreat comparison.svg", height = 6, width = 8)
print(all_groups_direct_bilirubin_nsaid_monotreat_comparison)
dev.off()
```

### direct_bilirubin peak ###
```{r}
direct_bilirubin_monotreat_peak <- direct_bilirubin_monotreat %>% 
  drop_na() %>% 
  group_by(Medication) %>% 
  group_by(`Edited_BfArM Nummer2`) %>%   
  filter(labreads == max(labreads, na.rm = TRUE)) %>%  
  slice(1) %>% 
  ungroup()
```


```{r}
all_groups_direct_bilirubin_peak_nsaid_monotreat_comparison <- ggbetweenstats(
  data = direct_bilirubin_monotreat_peak,
  x = "Medication",
  y = "labreads",
  type = "np",  # non-parametrisch
  title = "All groups_direct_bilirubin_peak_nsaid monotreat comparison",
  xlab = "Patient group",
  ylab = "Peak-direct_bilirubin (mg/dl)",
  messages = FALSE
)

all_groups_direct_bilirubin_peak_nsaid_monotreat_comparison
dir.create("plots monotreat/plots peak", showWarnings = FALSE)
svg("plots monotreat/plots peak/all groups_direct_bilirubin_peak_nsaid monotreat comparison.svg", height = 6, width = 8)
print(all_groups_direct_bilirubin_peak_nsaid_monotreat_comparison)
dev.off()
```


### kreatinin ###

```{r}
kreatinin_monotreat <- left_join(patientid_monotreat, kreatinin_full, c = "Edited_BfArM Nummer2") %>% 
  drop_na(labreads) %>% 
  filter(!grepl("_From Start|_From start|DBS", attribute)) 
kreatinin_monotreat
```


```{r}
# Schritt 1: Anzahl einzigartiger Patienten pro Medication-Gruppe berechnen
n_patients <- kreatinin_monotreat %>%
  distinct(`Edited_BfArM Nummer2`, Medication) %>%  # nur einzigartige Patienten
  count(Medication, name = "n") %>%
  mutate(label = paste0("N = ", n))

# Schritt 2: ggbetweenstats-Plot erstellen
plot_without_count <- ggbetweenstats(
  data = kreatinin_monotreat,
  x = "Medication",
  y = "labreads",
  type = "np",  # non-parametrisch
  title = "All groups_kreatinin_nsaid monotreat comparison",
  xlab = "Patient group",
  ylab = "kreatinin (mg/dl)",
  messages = FALSE
)

# Schritt 3: N-Werte oberhalb der Violinenplots_all_labvalues einfügen
all_groups_kreatinin_nsaid_monotreat_comparison <- plot_without_count+ 
  geom_text(
    data = n_patients,
    aes(x = Medication, 
        y = max(kreatinin_monotreat$labreads, na.rm = TRUE) * 1.05,  # Position leicht oberhalb
        label = label),
    inherit.aes = FALSE,
    size = 4
  )

all_groups_kreatinin_nsaid_monotreat_comparison
dir.create("plots monotreat", showWarnings = FALSE)
svg("plots monotreat/all groups_kreatinin_nsaid monotreat comparison.svg", height = 6, width = 8)
print(all_groups_kreatinin_nsaid_monotreat_comparison)
dev.off()
```

### kreatinin peak ###
```{r}
kreatinin_monotreat_peak <- kreatinin_monotreat %>% 
  drop_na() %>% 
  group_by(Medication) %>% 
  group_by(`Edited_BfArM Nummer2`) %>%   
  filter(labreads == max(labreads, na.rm = TRUE)) %>%  
  slice(1) %>% 
  ungroup()
```


```{r}
all_groups_kreatinin_peak_nsaid_monotreat_comparison <- ggbetweenstats(
  data = kreatinin_monotreat_peak,
  x = "Medication",
  y = "labreads",
  type = "np",  # non-parametrisch
  title = "All groups_kreatinin_peak_nsaid monotreat comparison",
  xlab = "Patient group",
  ylab = "Peak-kreatinin (mg/dl)",
  messages = FALSE
)

all_groups_kreatinin_peak_nsaid_monotreat_comparison
dir.create("plots monotreat/plots peak", showWarnings = FALSE)
svg("plots monotreat/plots peak/all groups_kreatinin_peak_nsaid monotreat comparison.svg", height = 6, width = 8)
print(all_groups_kreatinin_peak_nsaid_monotreat_comparison)
dev.off()
```


### harnstoff ###

```{r}
harnstoff_monotreat <- left_join(patientid_monotreat, harnstoff_full, c = "Edited_BfArM Nummer2") %>% 
  drop_na(labreads) %>% 
  filter(!grepl("_From Start|_From start|DBS", attribute)) 
harnstoff_monotreat
```


```{r}
# Schritt 1: Anzahl einzigartiger Patienten pro Medication-Gruppe berechnen
n_patients <- harnstoff_monotreat %>%
  distinct(`Edited_BfArM Nummer2`, Medication) %>%  # nur einzigartige Patienten
  count(Medication, name = "n") %>%
  mutate(label = paste0("N = ", n))

# Schritt 2: ggbetweenstats-Plot erstellen
plot_without_count <- ggbetweenstats(
  data = harnstoff_monotreat,
  x = "Medication",
  y = "labreads",
  type = "np",  # non-parametrisch
  title = "All groups_harnstoff_nsaid monotreat comparison",
  xlab = "Patient group",
  ylab = "harnstoff (mg/dl)",
  messages = FALSE
)

# Schritt 3: N-Werte oberhalb der Violinenplots_all_labvalues einfügen
all_groups_harnstoff_nsaid_monotreat_comparison <- plot_without_count+ 
  geom_text(
    data = n_patients,
    aes(x = Medication, 
        y = max(harnstoff_monotreat$labreads, na.rm = TRUE) * 1.05,  # Position leicht oberhalb
        label = label),
    inherit.aes = FALSE,
    size = 4
  )

all_groups_harnstoff_nsaid_monotreat_comparison
dir.create("plots monotreat", showWarnings = FALSE)
svg("plots monotreat/all groups_harnstoff_nsaid monotreat comparison.svg", height = 6, width = 8)
print(all_groups_harnstoff_nsaid_monotreat_comparison)
dev.off()
```

### harnstoff peak ###
```{r}
harnstoff_monotreat_peak <- harnstoff_monotreat %>% 
  drop_na() %>% 
  group_by(Medication) %>% 
  group_by(`Edited_BfArM Nummer2`) %>%   
  filter(labreads == max(labreads, na.rm = TRUE)) %>%  
  slice(1) %>% 
  ungroup()
```


```{r}
all_groups_harnstoff_peak_nsaid_monotreat_comparison <- ggbetweenstats(
  data = harnstoff_monotreat_peak,
  x = "Medication",
  y = "labreads",
  type = "np",  # non-parametrisch
  title = "All groups_harnstoff_peak_nsaid monotreat comparison",
  xlab = "Patient group",
  ylab = "Peak-harnstoff (mg/dl)",
  messages = FALSE
)

all_groups_harnstoff_peak_nsaid_monotreat_comparison
dir.create("plots monotreat/plots peak", showWarnings = FALSE)
svg("plots monotreat/plots peak/all groups_harnstoff_peak_nsaid monotreat comparison.svg", height = 6, width = 8)
print(all_groups_harnstoff_peak_nsaid_monotreat_comparison)
dev.off()
```


### crp ###

```{r}
crp_monotreat <- left_join(patientid_monotreat, crp_full, c = "Edited_BfArM Nummer2") %>% 
  drop_na(labreads) %>% 
  filter(!grepl("_From Start|_From start|DBS", attribute)) 
crp_monotreat
```


```{r}
# Schritt 1: Anzahl einzigartiger Patienten pro Medication-Gruppe berechnen
n_patients <- crp_monotreat %>%
  distinct(`Edited_BfArM Nummer2`, Medication) %>%  # nur einzigartige Patienten
  count(Medication, name = "n") %>%
  mutate(label = paste0("N = ", n))

# Schritt 2: ggbetweenstats-Plot erstellen
plot_without_count <- ggbetweenstats(
  data = crp_monotreat,
  x = "Medication",
  y = "labreads",
  type = "np",  # non-parametrisch
  title = "All groups_crp_nsaid monotreat comparison",
  xlab = "Patient group",
  ylab = "crp (mg/l)",
  messages = FALSE
)

# Schritt 3: N-Werte oberhalb der Violinenplots_all_labvalues einfügen
all_groups_crp_nsaid_monotreat_comparison <- plot_without_count+ 
  geom_text(
    data = n_patients,
    aes(x = Medication, 
        y = max(crp_monotreat$labreads, na.rm = TRUE) * 1.05,  # Position leicht oberhalb
        label = label),
    inherit.aes = FALSE,
    size = 4
  )

all_groups_crp_nsaid_monotreat_comparison
dir.create("plots monotreat", showWarnings = FALSE)
svg("plots monotreat/all groups_crp_nsaid monotreat comparison.svg", height = 6, width = 8)
print(all_groups_crp_nsaid_monotreat_comparison)
dev.off()
```

### crp peak ###
```{r}
crp_monotreat_peak <- crp_monotreat %>% 
  drop_na() %>% 
  group_by(Medication) %>% 
  group_by(`Edited_BfArM Nummer2`) %>%   
  filter(labreads == max(labreads, na.rm = TRUE)) %>%  
  slice(1) %>% 
  ungroup()
```


```{r}
all_groups_crp_peak_nsaid_monotreat_comparison <- ggbetweenstats(
  data = crp_monotreat_peak,
  x = "Medication",
  y = "labreads",
  type = "np",  # non-parametrisch
  title = "All groups_crp_peak_nsaid monotreat comparison",
  xlab = "Patient group",
  ylab = "Peak-crp (mg/l)",
  messages = FALSE
)

all_groups_crp_peak_nsaid_monotreat_comparison
dir.create("plots monotreat/plots peak", showWarnings = FALSE)
svg("plots monotreat/plots peak/all groups_crp_peak_nsaid monotreat comparison.svg", height = 6, width = 8)
print(all_groups_crp_peak_nsaid_monotreat_comparison)
dev.off()
```


### natrium ###

```{r}
natrium_monotreat <- left_join(patientid_monotreat, natrium_full, c = "Edited_BfArM Nummer2") %>% 
  drop_na(labreads) %>% 
  filter(!grepl("_From Start|_From start|DBS", attribute)) 
natrium_monotreat
```


```{r}
# Schritt 1: Anzahl einzigartiger Patienten pro Medication-Gruppe berechnen
n_patients <- natrium_monotreat %>%
  distinct(`Edited_BfArM Nummer2`, Medication) %>%  # nur einzigartige Patienten
  count(Medication, name = "n") %>%
  mutate(label = paste0("N = ", n))

# Schritt 2: ggbetweenstats-Plot erstellen
plot_without_count <- ggbetweenstats(
  data = natrium_monotreat,
  x = "Medication",
  y = "labreads",
  type = "np",  # non-parametrisch
  title = "All groups_natrium_nsaid monotreat comparison",
  xlab = "Patient group",
  ylab = "natrium (mmol/l)",
  messages = FALSE
)

# Schritt 3: N-Werte oberhalb der Violinenplots_all_labvalues einfügen
all_groups_natrium_nsaid_monotreat_comparison <- plot_without_count+ 
  geom_text(
    data = n_patients,
    aes(x = Medication, 
        y = max(natrium_monotreat$labreads, na.rm = TRUE) * 1.05,  # Position leicht oberhalb
        label = label),
    inherit.aes = FALSE,
    size = 4
  )

all_groups_natrium_nsaid_monotreat_comparison
dir.create("plots monotreat", showWarnings = FALSE)
svg("plots monotreat/all groups_natrium_nsaid monotreat comparison.svg", height = 6, width = 8)
print(all_groups_natrium_nsaid_monotreat_comparison)
dev.off()
```

### natrium peak ###
```{r}
natrium_monotreat_peak <- natrium_monotreat %>% 
  drop_na() %>% 
  group_by(Medication) %>% 
  group_by(`Edited_BfArM Nummer2`) %>%   
  filter(labreads == max(labreads, na.rm = TRUE)) %>%  
  slice(1) %>% 
  ungroup()
```


```{r}
all_groups_natrium_peak_nsaid_monotreat_comparison <- ggbetweenstats(
  data = natrium_monotreat_peak,
  x = "Medication",
  y = "labreads",
  type = "np",  # non-parametrisch
  title = "All groups_natrium_peak_nsaid monotreat comparison",
  xlab = "Patient group",
  ylab = "Peak-natrium (mmol/l)",
  messages = FALSE
)

all_groups_natrium_peak_nsaid_monotreat_comparison
dir.create("plots monotreat/plots peak", showWarnings = FALSE)
svg("plots monotreat/plots peak/all groups_natrium_peak_nsaid monotreat comparison.svg", height = 6, width = 8)
print(all_groups_natrium_peak_nsaid_monotreat_comparison)
dev.off()
```


### kalium ###

```{r}
kalium_monotreat <- left_join(patientid_monotreat, kalium_full, c = "Edited_BfArM Nummer2") %>% 
  drop_na(labreads) %>% 
  filter(!grepl("_From Start|_From start|DBS", attribute)) 
kalium_monotreat
```


```{r}
# Schritt 1: Anzahl einzigartiger Patienten pro Medication-Gruppe berechnen
n_patients <- kalium_monotreat %>%
  distinct(`Edited_BfArM Nummer2`, Medication) %>%  # nur einzigartige Patienten
  count(Medication, name = "n") %>%
  mutate(label = paste0("N = ", n))

# Schritt 2: ggbetweenstats-Plot erstellen
plot_without_count <- ggbetweenstats(
  data = kalium_monotreat,
  x = "Medication",
  y = "labreads",
  type = "np",  # non-parametrisch
  title = "All groups_kalium_nsaid monotreat comparison",
  xlab = "Patient group",
  ylab = "kalium (mmol/l)",
  messages = FALSE
)

# Schritt 3: N-Werte oberhalb der Violinenplots_all_labvalues einfügen
all_groups_kalium_nsaid_monotreat_comparison <- plot_without_count+ 
  geom_text(
    data = n_patients,
    aes(x = Medication, 
        y = max(kalium_monotreat$labreads, na.rm = TRUE) * 1.05,  # Position leicht oberhalb
        label = label),
    inherit.aes = FALSE,
    size = 4
  )

all_groups_kalium_nsaid_monotreat_comparison
dir.create("plots monotreat", showWarnings = FALSE)
svg("plots monotreat/all groups_kalium_nsaid monotreat comparison.svg", height = 6, width = 8)
print(all_groups_kalium_nsaid_monotreat_comparison)
dev.off()
```

### kalium peak ###
```{r}
kalium_monotreat_peak <- kalium_monotreat %>% 
  drop_na() %>% 
  group_by(Medication) %>% 
  group_by(`Edited_BfArM Nummer2`) %>%   
  filter(labreads == max(labreads, na.rm = TRUE)) %>%  
  slice(1) %>% 
  ungroup()
```


```{r}
all_groups_kalium_peak_nsaid_monotreat_comparison <- ggbetweenstats(
  data = kalium_monotreat_peak,
  x = "Medication",
  y = "labreads",
  type = "np",  # non-parametrisch
  title = "All groups_kalium_peak_nsaid monotreat comparison",
  xlab = "Patient group",
  ylab = "Peak-kalium (mmol/l)",
  messages = FALSE
)

all_groups_kalium_peak_nsaid_monotreat_comparison
dir.create("plots monotreat/plots peak", showWarnings = FALSE)
svg("plots monotreat/plots peak/all groups_kalium_peak_nsaid monotreat comparison.svg", height = 6, width = 8)
print(all_groups_kalium_peak_nsaid_monotreat_comparison)
dev.off()
```


### kalzium ###

```{r}
kalzium_monotreat <- left_join(patientid_monotreat, kalzium_full, c = "Edited_BfArM Nummer2") %>% 
  drop_na(labreads) %>% 
  filter(!grepl("_From Start|_From start|DBS", attribute)) 
kalzium_monotreat
```


```{r}
# Schritt 1: Anzahl einzigartiger Patienten pro Medication-Gruppe berechnen
n_patients <- kalzium_monotreat %>%
  distinct(`Edited_BfArM Nummer2`, Medication) %>%  # nur einzigartige Patienten
  count(Medication, name = "n") %>%
  mutate(label = paste0("N = ", n))

# Schritt 2: ggbetweenstats-Plot erstellen
plot_without_count <- ggbetweenstats(
  data = kalzium_monotreat,
  x = "Medication",
  y = "labreads",
  type = "np",  # non-parametrisch
  title = "All groups_kalzium_nsaid monotreat comparison",
  xlab = "Patient group",
  ylab = "kalzium (mmol/l)",
  messages = FALSE
)

# Schritt 3: N-Werte oberhalb der Violinenplots_all_labvalues einfügen
all_groups_kalzium_nsaid_monotreat_comparison <- plot_without_count+ 
  geom_text(
    data = n_patients,
    aes(x = Medication, 
        y = max(kalzium_monotreat$labreads, na.rm = TRUE) * 1.05,  # Position leicht oberhalb
        label = label),
    inherit.aes = FALSE,
    size = 4
  )

all_groups_kalzium_nsaid_monotreat_comparison
dir.create("plots monotreat", showWarnings = FALSE)
svg("plots monotreat/all groups_kalzium_nsaid monotreat comparison.svg", height = 6, width = 8)
print(all_groups_kalzium_nsaid_monotreat_comparison)
dev.off()
```

### kalzium peak ###
```{r}
kalzium_monotreat_peak <- kalzium_monotreat %>% 
  drop_na() %>% 
  group_by(Medication) %>% 
  group_by(`Edited_BfArM Nummer2`) %>%   
  filter(labreads == max(labreads, na.rm = TRUE)) %>%  
  slice(1) %>% 
  ungroup()
```


```{r}
all_groups_kalzium_peak_nsaid_monotreat_comparison <- ggbetweenstats(
  data = kalzium_monotreat_peak,
  x = "Medication",
  y = "labreads",
  type = "np",  # non-parametrisch
  title = "All groups_kalzium_peak_nsaid monotreat comparison",
  xlab = "Patient group",
  ylab = "Peak-kalzium (mmol/l)",
  messages = FALSE
)

all_groups_kalzium_peak_nsaid_monotreat_comparison
dir.create("plots monotreat/plots peak", showWarnings = FALSE)
svg("plots monotreat/plots peak/all groups_kalzium_peak_nsaid monotreat comparison.svg", height = 6, width = 8)
print(all_groups_kalzium_peak_nsaid_monotreat_comparison)
dev.off()
```


### inr ###

```{r}
inr_monotreat <- left_join(patientid_monotreat, inr_full, c = "Edited_BfArM Nummer2") %>% 
  drop_na(labreads) %>% 
  filter(!grepl("_From Start|_From start|DBS", attribute)) 
inr_monotreat
```


```{r}
# Schritt 1: Anzahl einzigartiger Patienten pro Medication-Gruppe berechnen
n_patients <- inr_monotreat %>%
  distinct(`Edited_BfArM Nummer2`, Medication) %>%  # nur einzigartige Patienten
  count(Medication, name = "n") %>%
  mutate(label = paste0("N = ", n))

# Schritt 2: ggbetweenstats-Plot erstellen
plot_without_count <- ggbetweenstats(
  data = inr_monotreat,
  x = "Medication",
  y = "labreads",
  type = "np",  # non-parametrisch
  title = "All groups_inr_nsaid monotreat comparison",
  xlab = "Patient group",
  ylab = "inr",
  messages = FALSE
)

# Schritt 3: N-Werte oberhalb der Violinenplots_all_labvalues einfügen
all_groups_inr_nsaid_monotreat_comparison <- plot_without_count+ 
  geom_text(
    data = n_patients,
    aes(x = Medication, 
        y = max(inr_monotreat$labreads, na.rm = TRUE) * 1.05,  # Position leicht oberhalb
        label = label),
    inherit.aes = FALSE,
    size = 4
  )

all_groups_inr_nsaid_monotreat_comparison
dir.create("plots monotreat", showWarnings = FALSE)
svg("plots monotreat/all groups_inr_nsaid monotreat comparison.svg", height = 6, width = 8)
print(all_groups_inr_nsaid_monotreat_comparison)
dev.off()
```

### inr peak ###
```{r}
inr_monotreat_peak <- inr_monotreat %>% 
  drop_na() %>% 
  group_by(Medication) %>% 
  group_by(`Edited_BfArM Nummer2`) %>%   
  filter(labreads == max(labreads, na.rm = TRUE)) %>%  
  slice(1) %>% 
  ungroup()
```


```{r}
all_groups_inr_peak_nsaid_monotreat_comparison <- ggbetweenstats(
  data = inr_monotreat_peak,
  x = "Medication",
  y = "labreads",
  type = "np",  # non-parametrisch
  title = "All groups_inr_peak_nsaid monotreat comparison",
  xlab = "Patient group",
  ylab = "Peak-inr",
  messages = FALSE
)

all_groups_inr_peak_nsaid_monotreat_comparison
dir.create("plots monotreat/plots peak", showWarnings = FALSE)
svg("plots monotreat/plots peak/all groups_inr_peak_nsaid monotreat comparison.svg", height = 6, width = 8)
print(all_groups_inr_peak_nsaid_monotreat_comparison)
dev.off()
```




### normality, variance, levene, welch summary ###
```{r}
while (sink.number() > 0) sink()

files <- list(
  gpt_monotreat = gpt_monotreat,
  got_monotreat = got_monotreat,
  ggt_monotreat = ggt_monotreat,
  ap_monotreat = ap_monotreat,
  total_bilirubin_monotreat = total_bilirubin_monotreat,
  direct_bilirubin_monotreat = direct_bilirubin_monotreat,
  ldh_monotreat = ldh_monotreat,
  ck_monotreat = ck_monotreat,
  quick_monotreat = quick_monotreat,
  inr_monotreat = inr_monotreat,
  ptt_monotreat = ptt_monotreat,
  leukozyten_monotreat = leukozyten_monotreat,
  erythrozyten_monotreat = erythrozyten_monotreat,
  thrombozyten_monotreat = thrombozyten_monotreat,
  hb_monotreat = hb_monotreat,
  hämatokrit_monotreat = hämatokrit_monotreat,
  gesamteiweiß_monotreat = gesamteiweiß_monotreat,
  crp_monotreat = crp_monotreat,
  kreatinin_monotreat = kreatinin_monotreat,
  harnstoff_monotreat = harnstoff_monotreat,
  natrium_monotreat = natrium_monotreat,
  kalium_monotreat = kalium_monotreat,
  kalzium_monotreat = kalzium_monotreat
)

sink("plots monotreat/results normality, variance, levene, welch.txt")

for (name in names(files)) {
  
  data <- files[[name]]
  
  cat("\n============================\n")
  cat("Datensatz:", name, "\n")
  cat("============================\n\n")
  
  var <- "labreads"
  formula <- as.formula(paste(var, "~ Medication"))
  
  cat("Normality Test (Shapiro-Wilk, abgesichert):\n")
  
  norm_res <- by(data[[var]], data$Medication, function(x) {
    if (length(x) >= 3) {
      shapiro.test(x)
    } else {
      list(W = NA, p.value = NA)
    }
  })
  
  print(norm_res)
  
  cat("\nVarianz pro Gruppe:\n")
  print(tapply(data[[var]], data$Medication, FUN = stats::var))
  
  cat("\nLevene-Test:\n")
  print(leveneTest(formula, data = data))
  
  # Filtere Gruppen mit weniger als 3 Beobachtungen aus
  group_sizes <- table(data$Medication)
  valid_groups <- names(group_sizes[group_sizes >= 3])
  
  # Wenn weniger als 2 Gruppen übrig sind, überspringe den Welch-Test
  if (length(valid_groups) < 2) {
    cat("\nWelch ANOVA konnte aufgrund zu wenig Gruppen nicht durchgeführt werden.\n")
  } else {
    filtered_data <- data[data$Medication %in% valid_groups, ]
    cat("\nWelch ANOVA:\n")
    print(oneway.test(formula, data = filtered_data))
  }
}

sink()
while (sink.number() > 0) sink()
```


### Kruskal-Wallis-Test summary ###
```{r}
while (sink.number() > 0) sink()
files <- list(
  gpt_monotreat = gpt_monotreat,
  got_monotreat = got_monotreat,
  ggt_monotreat = ggt_monotreat,
  ap_monotreat = ap_monotreat,
  total_bilirubin_monotreat = total_bilirubin_monotreat,
  direct_bilirubin_monotreat = direct_bilirubin_monotreat,
  ldh_monotreat = ldh_monotreat,
  ck_monotreat = ck_monotreat,
  quick_monotreat = quick_monotreat,
  inr_monotreat = inr_monotreat,
  ptt_monotreat = ptt_monotreat,
  leukozyten_monotreat = leukozyten_monotreat,
  erythrozyten_monotreat = erythrozyten_monotreat,
  thrombozyten_monotreat = thrombozyten_monotreat,
  hb_monotreat = hb_monotreat,
  hämatokrit_monotreat = hämatokrit_monotreat,
  gesamteiweiß_monotreat = gesamteiweiß_monotreat,
  crp_monotreat = crp_monotreat,
  kreatinin_monotreat = kreatinin_monotreat,
  harnstoff_monotreat = harnstoff_monotreat,
  natrium_monotreat = natrium_monotreat,
  kalium_monotreat = kalium_monotreat,
  kalzium_monotreat = kalzium_monotreat
)

results <- data.frame()

for (name in names(files)) {
  
  data <- files[[name]]
  
  var <- "labreads"
  formula <- as.formula(paste(var, "~ Medication"))
  
  kw <- kruskal.test(formula, data = data)
  
  results <- rbind(
    results,
    data.frame(
      Dataset = name,
      Variable = var,
      Chi2 = unname(kw$statistic),
      df = unname(kw$parameter),
      p_value = kw$p.value
    )
  )
}

results
setwd("plots monotreat/")
write.table(results,
            file = "kruskal_results.txt",
            sep = "\t",
            row.names = FALSE,
            quote = FALSE)
while (sink.number() > 0) sink()
```


### peak - normality, variance, levene, welch summary ###
```{r}
while (sink.number() > 0) sink()

files <- list(
  gpt_monotreat_peak = gpt_monotreat_peak,
  got_monotreat_peak = got_monotreat_peak,
  ggt_monotreat_peak = ggt_monotreat_peak,
  ap_monotreat_peak = ap_monotreat_peak,
  total_bilirubin_monotreat_peak = total_bilirubin_monotreat_peak,
  direct_bilirubin_monotreat_peak = direct_bilirubin_monotreat_peak,
  ldh_monotreat_peak = ldh_monotreat_peak,
  ck_monotreat_peak = ck_monotreat_peak,
  quick_monotreat_peak = quick_monotreat_peak,
  inr_monotreat_peak = inr_monotreat_peak,
  ptt_monotreat_peak = ptt_monotreat_peak,
  leukozyten_monotreat_peak = leukozyten_monotreat_peak,
  erythrozyten_monotreat_peak = erythrozyten_monotreat_peak,
  thrombozyten_monotreat_peak = thrombozyten_monotreat_peak,
  hb_monotreat_peak = hb_monotreat_peak,
  hämatokrit_monotreat_peak = hämatokrit_monotreat_peak,
  gesamteiweiß_monotreat_peak = gesamteiweiß_monotreat_peak,
  crp_monotreat_peak = crp_monotreat_peak,
  kreatinin_monotreat_peak = kreatinin_monotreat_peak,
  harnstoff_monotreat_peak = harnstoff_monotreat_peak,
  natrium_monotreat_peak = natrium_monotreat_peak,
  kalium_monotreat_peak = kalium_monotreat_peak,
  kalzium_monotreat_peak = kalzium_monotreat_peak
)

sink("plots monotreat/peak_results normality, variance, levene, welch.txt")

for (name in names(files)) {
  
  data <- files[[name]]
  
  cat("\n============================\n")
  cat("Datensatz:", name, "\n")
  cat("============================\n\n")
  
  var <- "labreads"
  formula <- as.formula(paste(var, "~ Medication"))
  
  cat("Normality Test (Shapiro-Wilk, abgesichert):\n")
  
  norm_res <- by(data[[var]], data$Medication, function(x) {
    if (length(x) >= 3) {
      shapiro.test(x)
    } else {
      list(W = NA, p.value = NA)
    }
  })
  
  print(norm_res)
  
  cat("\nVarianz pro Gruppe:\n")
  print(tapply(data[[var]], data$Medication, FUN = stats::var))
  
  cat("\nLevene-Test:\n")
  print(leveneTest(formula, data = data))
  
  # Filtere Gruppen mit weniger als 3 Beobachtungen aus
  group_sizes <- table(data$Medication)
  valid_groups <- names(group_sizes[group_sizes >= 3])
  
  # Wenn weniger als 2 Gruppen übrig sind, überspringe den Welch-Test
  if (length(valid_groups) < 2) {
    cat("\nWelch ANOVA konnte aufgrund zu wenig Gruppen nicht durchgeführt werden.\n")
  } else {
    filtered_data <- data[data$Medication %in% valid_groups, ]
    cat("\nWelch ANOVA:\n")
    print(oneway.test(formula, data = filtered_data))
  }
}

sink()
while (sink.number() > 0) sink()
```

### peak - Kruskal-Wallis-Test summary ###
```{r}
while (sink.number() > 0) sink()
files <- list(
  gpt_monotreat_peak = gpt_monotreat_peak,
  got_monotreat_peak = got_monotreat_peak,
  ggt_monotreat_peak = ggt_monotreat_peak,
  ap_monotreat_peak = ap_monotreat_peak,
  total_bilirubin_monotreat_peak = total_bilirubin_monotreat_peak,
  direct_bilirubin_monotreat_peak = direct_bilirubin_monotreat_peak,
  ldh_monotreat_peak = ldh_monotreat_peak,
  ck_monotreat_peak = ck_monotreat_peak,
  quick_monotreat_peak = quick_monotreat_peak,
  inr_monotreat_peak = inr_monotreat_peak,
  ptt_monotreat_peak = ptt_monotreat_peak,
  leukozyten_monotreat_peak = leukozyten_monotreat_peak,
  erythrozyten_monotreat_peak = erythrozyten_monotreat_peak,
  thrombozyten_monotreat_peak = thrombozyten_monotreat_peak,
  hb_monotreat_peak = hb_monotreat_peak,
  hämatokrit_monotreat_peak = hämatokrit_monotreat_peak,
  gesamteiweiß_monotreat_peak = gesamteiweiß_monotreat_peak,
  crp_monotreat_peak = crp_monotreat_peak,
  kreatinin_monotreat_peak = kreatinin_monotreat_peak,
  harnstoff_monotreat_peak = harnstoff_monotreat_peak,
  natrium_monotreat_peak = natrium_monotreat_peak,
  kalium_monotreat_peak = kalium_monotreat_peak,
  kalzium_monotreat_peak = kalzium_monotreat_peak
)

results <- data.frame()

for (name in names(files)) {
  
  data <- files[[name]]
  
  var <- "labreads"
  formula <- as.formula(paste(var, "~ Treatment"))
  
  kw <- kruskal.test(formula, data = data)
  
  results <- rbind(
    results,
    data.frame(
      Dataset = name,
      Variable = var,
      Chi2 = unname(kw$statistic),
      df = unname(kw$parameter),
      p_value = kw$p.value
    )
  )
}

results
setwd("plots monotreat/")
write.table(results,
            file = "peak_kruskal_results.txt",
            sep = "\t",
            row.names = FALSE,
            quote = FALSE)
while (sink.number() > 0) sink()
```



