---
title: "Untitled"
output: html_document
date: "2025-11-01"
---

### crp ##########################################################################

```{r}

crp_diabetic_gender <- left_join(gender_data1,crp_diabetic,by = "Edited_BfArM Nummer2") %>% 
  filter(!grepl("_From StarBS", attribute)) %>%filter(Diabetes == "Diabetic") %>%
  drop_na() %>% 
  filter(str_starts(Treatment.x, "Leber_")) %>% 
  mutate(Treatment.x = as.factor(Treatment.x),
         Gender = as.factor(Gender))

crp_diabetic_gender
```
 
```{r}
crp_diabetic_gender %>% 
  group_by(Treatment.x) %>% 
  normality(labreads)
```

```{r}
oneway.test(labreads ~ Treatment.x, data = crp_diabetic_gender)
```



# nsaid comparison peak labvlues #
```{r}
crp_diabetic_gender_peak <- crp_diabetic_gender %>% 
  group_by(Treatment.x) %>%  
  group_by(`Edited_BfArM Nummer2`) %>%   
  filter(labreads == max(labreads, na.rm = TRUE)) %>%  
  slice(1) %>% 
  ungroup()

crp_diabetic_gender_peak
```

```{r}
crp_diabetic_gender_peak %>% 
  group_by(Treatment.x) %>% 
  normality(labreads)
```

```{r}
oneway.test(labreads ~ Treatment.x, data = crp_diabetic_gender_peak)
```




## Female ##

```{r}
crp_diabetic_female <- crp_diabetic_gender %>% 
  dplyr::filter(Gender == "Female")

crp_diabetic_female
```

```{r}
crp_diabetic_female %>% 
  group_by(Treatment.x) %>% 
  normality(labreads)
```

```{r}
oneway.test(labreads ~ Treatment.x, data = crp_diabetic_female)
```

```{r}
# Schritt 1: Anzahl einzigartiger Patienten pro Diabetes-Gruppe berechnen
n_patients <- crp_diabetic_female %>%
  distinct(`Edited_BfArM Nummer2`, Treatment.x) %>%  # nur einzigartige Patienten
  count(Treatment.x, name = "n") %>%
  mutate(label = paste0("N = ", n))

# Schritt 2: ggbetweenstats-Plot erstellen
plot_without_count <- ggbetweenstats(
  data = crp_diabetic_female,
  x = "Treatment.x",
  y = "labreads",
  type = "np",  # non-parametrisch
  title = "Liver_all labvalues_comparison nsaid in diabetic group for female",
  xlab = "Patient group",
  ylab = "crp (mg/l)",
  messages = FALSE
)

# Schritt 3: N-Werte oberhalb der Violinenplots_all_labvalues einfügen
liver_crp_all_labvalues_comparison_nsaid_in_diabetic_group_female <- plot_without_count+ 
  geom_text(
    data = n_patients,
    aes(x = Treatment.x, 
        y = max(crp_diabetic_female$labreads, na.rm = TRUE) * 1.05,  # Position leicht oberhalb
        label = label),
    inherit.aes = FALSE,
    size = 4
  )

dir.create("plots_all_labvalues/nsaid comparison female", showWarnings = FALSE)
svg("plots_all_labvalues/nsaid comparison female/liver_crp_all_labvalues_comparison_nsaid_in_diabetic_group_female.svg", height = 8, width = 6.5)
print(liver_crp_all_labvalues_comparison_nsaid_in_diabetic_group_female)
dev.off()
```


## Male ##

```{r}
crp_diabetic_male <- crp_diabetic_gender %>% 
  dplyr::filter(Gender == "Male")

crp_diabetic_male
```

```{r}
crp_diabetic_male %>% 
  group_by(Treatment.x) %>% 
  normality(labreads)
```

```{r}
oneway.test(labreads ~ Treatment.x, data = crp_diabetic_male)
```

```{r}
# Schritt 1: Anzahl einzigartiger Patienten pro Diabetes-Gruppe berechnen
n_patients <- crp_diabetic_male %>%
  distinct(`Edited_BfArM Nummer2`, Treatment.x) %>%  # nur einzigartige Patienten
  count(Treatment.x, name = "n") %>%
  mutate(label = paste0("N = ", n))

# Schritt 2: ggbetweenstats-Plot erstellen
plot_without_count <- ggbetweenstats(
  data = crp_diabetic_male,
  x = "Treatment.x",
  y = "labreads",
  type = "np",  # non-parametrisch
  title = "Liver_all labvalues_comparison nsaid in diabetic group for male",
  xlab = "Patient group",
  ylab = "crp (mg/l)",
  messages = FALSE
)

# Schritt 3: N-Werte oberhalb der Violinenplots_all_labvalues einfügen
liver_crp_all_labvalues_comparison_nsaid_in_diabetic_group_male <- plot_without_count+ 
  geom_text(
    data = n_patients,
    aes(x = Treatment.x, 
        y = max(crp_diabetic_male$labreads, na.rm = TRUE) * 1.05,  # Position leicht oberhalb
        label = label),
    inherit.aes = FALSE,
    size = 4
  )

dir.create("plots_all_labvalues/nsaid comparison male", showWarnings = FALSE)
svg("plots_all_labvalues/nsaid comparison male/liver_crp_all_labvalues_comparison_nsaid_in_diabetic_group_male.svg", height = 8, width = 6.5)
print(liver_crp_all_labvalues_comparison_nsaid_in_diabetic_group_male)
dev.off()
```
 

## Female ##

```{r}
crp_diabetic_female_peak <- crp_diabetic_gender_peak %>% 
  dplyr::filter(Gender == "Female")

crp_diabetic_female_peak
```

```{r}
crp_diabetic_female_peak %>% 
  group_by(Treatment.x) %>% 
  normality(labreads)
```

```{r}
oneway.test(labreads ~ Treatment.x, data = crp_diabetic_female_peak)
```

```{r}
liver_crp_peak_labvalues_comparison_nsaid_in_diabetic_group_female <- ggbetweenstats(
  data = crp_diabetic_female_peak,
  x = "Treatment.x",
  y = "labreads",
  type = "np",  # non-parametrisch
  title = "Liver_peak labvalues_comparison nsaid in diabetic group for female",
  xlab = "Patient group",
  ylab = "Peak-crp (mg/l)",
  messages = FALSE
)

dir.create("plots_peak/nsaid comparison female", showWarnings = FALSE)
svg("plots_peak/nsaid comparison female/liver_crp_peak_labvalues_comparison_nsaid_in_diabetic_group_female.svg", height = 8, width = 6.5)
print(liver_crp_peak_labvalues_comparison_nsaid_in_diabetic_group_female)
dev.off()
```


## Male ##

```{r}
crp_diabetic_male_peak <- crp_diabetic_gender_peak %>% 
  dplyr::filter(Gender == "Male")

crp_diabetic_male_peak
```

```{r}
crp_diabetic_male_peak %>% 
  group_by(Treatment.x) %>% 
  normality(labreads)
```

```{r}
oneway.test(labreads ~ Treatment.x, data = crp_diabetic_male_peak)
```

```{r}
liver_crp_peak_labvalues_comparison_nsaid_in_diabetic_group_male <- ggbetweenstats(
  data = crp_diabetic_male_peak,
  x = "Treatment.x",
  y = "labreads",
  type = "np",  # non-parametrisch
  title = "Liver_peak labvalues_comparison nsaid in diabetic group for male",
  xlab = "Patient group",
  ylab = "Peak-crp (mg/l)",
  messages = FALSE
)

dir.create("plots_peak/nsaid comparison male", showWarnings = FALSE)
svg("plots_peak/nsaid comparison male/liver_crp_peak_labvalues_comparison_nsaid_in_diabetic_group_male.svg", height = 8, width = 6.5)
print(liver_crp_peak_labvalues_comparison_nsaid_in_diabetic_group_male)
dev.off()
```



### natrium ##########################################################################

```{r}

natrium_diabetic_gender <- left_join(gender_data1,natrium_diabetic,by = "Edited_BfArM Nummer2") %>% 
  filter(!grepl("_From StarBS", attribute)) %>%filter(Diabetes == "Diabetic") %>%
  drop_na() %>% 
  filter(str_starts(Treatment.x, "Leber_")) %>% 
  filter(!grepl("_1|_2|_3|_4|_d", attribute)) %>% 
  mutate(Treatment.x = as.factor(Treatment.x),
         Gender = as.factor(Gender))

natrium_diabetic_gender
```
 
```{r}
natrium_diabetic_gender %>% 
  group_by(Treatment.x) %>% 
  normality(labreads)
```

```{r}
oneway.test(labreads ~ Treatment.x, data = natrium_diabetic_gender)
```



# nsaid comparison peak labvlues #
```{r}
natrium_diabetic_gender_peak <- natrium_diabetic_gender %>% 
  group_by(Treatment.x) %>%  
  group_by(`Edited_BfArM Nummer2`) %>%   
  filter(labreads == max(labreads, na.rm = TRUE)) %>%  
  slice(1) %>% 
  ungroup()

natrium_diabetic_gender_peak
```

```{r}
natrium_diabetic_gender_peak %>% 
  group_by(Treatment.x) %>% 
  normality(labreads)
```

```{r}
oneway.test(labreads ~ Treatment.x, data = natrium_diabetic_gender_peak)
```

```{r}
liver_natrium_peak_labvalues_comparison_nsaid_in_diabetic_group <- ggbetweenstats(
  data = natrium_diabetic_gender_peak,
  x = "Treatment.x",
  y = "labreads",
  type = "np",  # non-parametrisch
  title = "Liver_peak labvalues_comparison nsaid in diabetic group",
  xlab = "Patient group",
  ylab = "Peak-natrium (mmol/l)",
  messages = FALSE
)

dir.create("plots_peak/nsaid comparison", showWarnings = FALSE)
svg("plots_peak/nsaid comparison/liver_natrium_peak_labvalues_comparison_nsaid_in_diabetic_group.svg", height = 8, width = 6.5)
print(liver_natrium_peak_labvalues_comparison_nsaid_in_diabetic_group)
dev.off()
```


## Female ##

```{r}
natrium_diabetic_female <- natrium_diabetic_gender %>% 
  dplyr::filter(Gender == "Female")

natrium_diabetic_female
```

```{r}
natrium_diabetic_female %>% 
  group_by(Treatment.x) %>% 
  normality(labreads)
```

```{r}
oneway.test(labreads ~ Treatment.x, data = natrium_diabetic_female)
```

```{r}
# Schritt 1: Anzahl einzigartiger Patienten pro Diabetes-Gruppe berechnen
n_patients <- natrium_diabetic_female %>%
  distinct(`Edited_BfArM Nummer2`, Treatment.x) %>%  # nur einzigartige Patienten
  count(Treatment.x, name = "n") %>%
  mutate(label = paste0("N = ", n))

# Schritt 2: ggbetweenstats-Plot erstellen
plot_without_count <- ggbetweenstats(
  data = natrium_diabetic_female,
  x = "Treatment.x",
  y = "labreads",
  type = "np",  # non-parametrisch
  title = "Liver_all labvalues_comparison nsaid in diabetic group for female",
  xlab = "Patient group",
  ylab = "natrium (mmol/l)",
  messages = FALSE
)

# Schritt 3: N-Werte oberhalb der Violinenplots_all_labvalues einfügen
liver_natrium_all_labvalues_comparison_nsaid_in_diabetic_group_female <- plot_without_count+ 
  geom_text(
    data = n_patients,
    aes(x = Treatment.x, 
        y = max(natrium_diabetic_female$labreads, na.rm = TRUE) * 1.05,  # Position leicht oberhalb
        label = label),
    inherit.aes = FALSE,
    size = 4
  )

dir.create("plots_all_labvalues/nsaid comparison female", showWarnings = FALSE)
svg("plots_all_labvalues/nsaid comparison female/liver_natrium_all_labvalues_comparison_nsaid_in_diabetic_group_female.svg", height = 8, width = 6.5)
print(liver_natrium_all_labvalues_comparison_nsaid_in_diabetic_group_female)
dev.off()
```


## Male ##

```{r}
natrium_diabetic_male <- natrium_diabetic_gender %>% 
  dplyr::filter(Gender == "Male")

natrium_diabetic_male
```

```{r}
natrium_diabetic_male %>% 
  group_by(Treatment.x) %>% 
  normality(labreads)
```

```{}
oneway.test(labreads ~ Treatment.x, data = natrium_diabetic_male)
```

```{r}
# Schritt 1: Anzahl einzigartiger Patienten pro Diabetes-Gruppe berechnen
n_patients <- natrium_diabetic_male %>%
  distinct(`Edited_BfArM Nummer2`, Treatment.x) %>%  # nur einzigartige Patienten
  count(Treatment.x, name = "n") %>%
  mutate(label = paste0("N = ", n))

# Schritt 2: ggbetweenstats-Plot erstellen
plot_without_count <- ggbetweenstats(
  data = natrium_diabetic_male,
  x = "Treatment.x",
  y = "labreads",
  type = "np",  # non-parametrisch
  title = "Liver_all labvalues_comparison nsaid in diabetic group for male",
  xlab = "Patient group",
  ylab = "natrium (mmol/l)",
  messages = FALSE
)

# Schritt 3: N-Werte oberhalb der Violinenplots_all_labvalues einfügen
liver_natrium_all_labvalues_comparison_nsaid_in_diabetic_group_male <- plot_without_count+ 
  geom_text(
    data = n_patients,
    aes(x = Treatment.x, 
        y = max(natrium_diabetic_male$labreads, na.rm = TRUE) * 1.05,  # Position leicht oberhalb
        label = label),
    inherit.aes = FALSE,
    size = 4
  )

dir.create("plots_all_labvalues/nsaid comparison male", showWarnings = FALSE)
svg("plots_all_labvalues/nsaid comparison male/liver_natrium_all_labvalues_comparison_nsaid_in_diabetic_group_male.svg", height = 8, width = 6.5)
print(liver_natrium_all_labvalues_comparison_nsaid_in_diabetic_group_male)
dev.off()
```
 

## Female ##

```{r}
natrium_diabetic_female_peak <- natrium_diabetic_gender_peak %>% 
  dplyr::filter(Gender == "Female")

natrium_diabetic_female_peak
```

```{r}
natrium_diabetic_female_peak %>% 
  group_by(Treatment.x) %>% 
  normality(labreads)
```

```{r}
oneway.test(labreads ~ Treatment.x, data = natrium_diabetic_female_peak)
```

```{r}
liver_natrium_peak_labvalues_comparison_nsaid_in_diabetic_group_female <- ggbetweenstats(
  data = natrium_diabetic_female_peak,
  x = "Treatment.x",
  y = "labreads",
  type = "np",  # non-parametrisch
  title = "Liver_peak labvalues_comparison nsaid in diabetic group for female",
  xlab = "Patient group",
  ylab = "Peak-natrium (mmol/l)",
  messages = FALSE
)

dir.create("plots_peak/nsaid comparison female", showWarnings = FALSE)
svg("plots_peak/nsaid comparison female/liver_natrium_peak_labvalues_comparison_nsaid_in_diabetic_group_female.svg", height = 8, width = 6.5)
print(liver_natrium_peak_labvalues_comparison_nsaid_in_diabetic_group_female)
dev.off()
```


## Male ##

```{r}
natrium_diabetic_male_peak <- natrium_diabetic_gender_peak %>% 
  dplyr::filter(Gender == "Male")

natrium_diabetic_male_peak
```

```{r}
natrium_diabetic_male_peak %>% 
  group_by(Treatment.x) %>% 
  normality(labreads)
```

```{}
oneway.test(labreads ~ Treatment.x, data = natrium_diabetic_male_peak)
```

```{r}
liver_natrium_peak_labvalues_comparison_nsaid_in_diabetic_group_male <- ggbetweenstats(
  data = natrium_diabetic_male_peak,
  x = "Treatment.x",
  y = "labreads",
  type = "np",  # non-parametrisch
  title = "Liver_peak labvalues_comparison nsaid in diabetic group for male",
  xlab = "Patient group",
  ylab = "Peak-natrium (mmol/l)",
  messages = FALSE
)

dir.create("plots_peak/nsaid comparison male", showWarnings = FALSE)
svg("plots_peak/nsaid comparison male/liver_natrium_peak_labvalues_comparison_nsaid_in_diabetic_group_male.svg", height = 8, width = 6.5)
print(liver_natrium_peak_labvalues_comparison_nsaid_in_diabetic_group_male)
dev.off()
```



### kalium ##########################################################################

```{r}

kalium_diabetic_gender <- left_join(gender_data1,kalium_diabetic,by = "Edited_BfArM Nummer2") %>% 
  filter(!grepl("_From StarBS", attribute)) %>%filter(Diabetes == "Diabetic") %>%
  drop_na() %>% 
  filter(str_starts(Treatment.x, "Leber_")) %>% 
  mutate(Treatment.x = as.factor(Treatment.x),
         Gender = as.factor(Gender))

kalium_diabetic_gender
```
 
```{r}
kalium_diabetic_gender %>% 
  group_by(Treatment.x) %>% 
  normality(labreads)
```

```{r}
oneway.test(labreads ~ Treatment.x, data = kalium_diabetic_gender)
```



# nsaid comparison peak labvlues #
```{r}
kalium_diabetic_gender_peak <- kalium_diabetic_gender %>% 
  group_by(Treatment.x) %>%  
  group_by(`Edited_BfArM Nummer2`) %>%   
  filter(labreads == max(labreads, na.rm = TRUE)) %>%  
  slice(1) %>% 
  ungroup()

kalium_diabetic_gender_peak
```

```{r}
kalium_diabetic_gender_peak %>% 
  group_by(Treatment.x) %>% 
  normality(labreads)
```

```{r}
oneway.test(labreads ~ Treatment.x, data = kalium_diabetic_gender_peak)
```

```{r}
liver_kalium_peak_labvalues_comparison_nsaid_in_diabetic_group <- ggbetweenstats(
  data = kalium_diabetic_gender_peak,
  x = "Treatment.x",
  y = "labreads",
  type = "np",  # non-parametrisch
  title = "Liver_peak labvalues_comparison nsaid in diabetic group",
  xlab = "Patient group",
  ylab = "Peak-kalium (mmol/l)",
  messages = FALSE
)

dir.create("plots_peak/nsaid comparison", showWarnings = FALSE)
svg("plots_peak/nsaid comparison/liver_kalium_peak_labvalues_comparison_nsaid_in_diabetic_group.svg", height = 8, width = 6.5)
print(liver_kalium_peak_labvalues_comparison_nsaid_in_diabetic_group)
dev.off()
```


## Female ##

```{r}
kalium_diabetic_female <- kalium_diabetic_gender %>% 
  dplyr::filter(Gender == "Female")

kalium_diabetic_female
```

```{r}
kalium_diabetic_female %>% 
  group_by(Treatment.x) %>% 
  normality(labreads)
```

```{r}
oneway.test(labreads ~ Treatment.x, data = kalium_diabetic_female)
```

```{r}
# Schritt 1: Anzahl einzigartiger Patienten pro Diabetes-Gruppe berechnen
n_patients <- kalium_diabetic_female %>%
  distinct(`Edited_BfArM Nummer2`, Treatment.x) %>%  # nur einzigartige Patienten
  count(Treatment.x, name = "n") %>%
  mutate(label = paste0("N = ", n))

# Schritt 2: ggbetweenstats-Plot erstellen
plot_without_count <- ggbetweenstats(
  data = kalium_diabetic_female,
  x = "Treatment.x",
  y = "labreads",
  type = "np",  # non-parametrisch
  title = "Liver_all labvalues_comparison nsaid in diabetic group for female",
  xlab = "Patient group",
  ylab = "kalium (mmol/l)",
  messages = FALSE
)

# Schritt 3: N-Werte oberhalb der Violinenplots_all_labvalues einfügen
liver_kalium_all_labvalues_comparison_nsaid_in_diabetic_group_female <- plot_without_count+ 
  geom_text(
    data = n_patients,
    aes(x = Treatment.x, 
        y = max(kalium_diabetic_female$labreads, na.rm = TRUE) * 1.05,  # Position leicht oberhalb
        label = label),
    inherit.aes = FALSE,
    size = 4
  )

dir.create("plots_all_labvalues/nsaid comparison female", showWarnings = FALSE)
svg("plots_all_labvalues/nsaid comparison female/liver_kalium_all_labvalues_comparison_nsaid_in_diabetic_group_female.svg", height = 8, width = 6.5)
print(liver_kalium_all_labvalues_comparison_nsaid_in_diabetic_group_female)
dev.off()
```


## Male ##

```{r}
kalium_diabetic_male <- kalium_diabetic_gender %>% 
  dplyr::filter(Gender == "Male")

kalium_diabetic_male
```

```{r}
kalium_diabetic_male %>% 
  group_by(Treatment.x) %>% 
  normality(labreads)
```

```{}
oneway.test(labreads ~ Treatment.x, data = kalium_diabetic_male)
```

```{r}
# Schritt 1: Anzahl einzigartiger Patienten pro Diabetes-Gruppe berechnen
n_patients <- kalium_diabetic_male %>%
  distinct(`Edited_BfArM Nummer2`, Treatment.x) %>%  # nur einzigartige Patienten
  count(Treatment.x, name = "n") %>%
  mutate(label = paste0("N = ", n))

# Schritt 2: ggbetweenstats-Plot erstellen
plot_without_count <- ggbetweenstats(
  data = kalium_diabetic_male,
  x = "Treatment.x",
  y = "labreads",
  type = "np",  # non-parametrisch
  title = "Liver_all labvalues_comparison nsaid in diabetic group for male",
  xlab = "Patient group",
  ylab = "kalium (mmol/l)",
  messages = FALSE
)

# Schritt 3: N-Werte oberhalb der Violinenplots_all_labvalues einfügen
liver_kalium_all_labvalues_comparison_nsaid_in_diabetic_group_male <- plot_without_count+ 
  geom_text(
    data = n_patients,
    aes(x = Treatment.x, 
        y = max(kalium_diabetic_male$labreads, na.rm = TRUE) * 1.05,  # Position leicht oberhalb
        label = label),
    inherit.aes = FALSE,
    size = 4
  )

dir.create("plots_all_labvalues/nsaid comparison male", showWarnings = FALSE)
svg("plots_all_labvalues/nsaid comparison male/liver_kalium_all_labvalues_comparison_nsaid_in_diabetic_group_male.svg", height = 8, width = 6.5)
print(liver_kalium_all_labvalues_comparison_nsaid_in_diabetic_group_male)
dev.off()
```
 

## Female ##

```{r}
kalium_diabetic_female_peak <- kalium_diabetic_gender_peak %>% 
  dplyr::filter(Gender == "Female")

kalium_diabetic_female_peak
```

```{r}
kalium_diabetic_female_peak %>% 
  group_by(Treatment.x) %>% 
  normality(labreads)
```

```{r}
oneway.test(labreads ~ Treatment.x, data = kalium_diabetic_female_peak)
```

```{r}
liver_kalium_peak_labvalues_comparison_nsaid_in_diabetic_group_female <- ggbetweenstats(
  data = kalium_diabetic_female_peak,
  x = "Treatment.x",
  y = "labreads",
  type = "np",  # non-parametrisch
  title = "Liver_peak labvalues_comparison nsaid in diabetic group for female",
  xlab = "Patient group",
  ylab = "Peak-kalium (mmol/l)",
  messages = FALSE
)

dir.create("plots_peak/nsaid comparison female", showWarnings = FALSE)
svg("plots_peak/nsaid comparison female/liver_kalium_peak_labvalues_comparison_nsaid_in_diabetic_group_female.svg", height = 8, width = 6.5)
print(liver_kalium_peak_labvalues_comparison_nsaid_in_diabetic_group_female)
dev.off()
```


## Male ##

```{r}
kalium_diabetic_male_peak <- kalium_diabetic_gender_peak %>% 
  dplyr::filter(Gender == "Male")

kalium_diabetic_male_peak
```

```{r}
kalium_diabetic_male_peak %>% 
  group_by(Treatment.x) %>% 
  normality(labreads)
```

```{}
oneway.test(labreads ~ Treatment.x, data = kalium_diabetic_male_peak)
```

```{r}
liver_kalium_peak_labvalues_comparison_nsaid_in_diabetic_group_male <- ggbetweenstats(
  data = kalium_diabetic_male_peak,
  x = "Treatment.x",
  y = "labreads",
  type = "np",  # non-parametrisch
  title = "Liver_peak labvalues_comparison nsaid in diabetic group for male",
  xlab = "Patient group",
  ylab = "Peak-kalium (mmol/l)",
  messages = FALSE
)

dir.create("plots_peak/nsaid comparison male", showWarnings = FALSE)
svg("plots_peak/nsaid comparison male/liver_kalium_peak_labvalues_comparison_nsaid_in_diabetic_group_male.svg", height = 8, width = 6.5)
print(liver_kalium_peak_labvalues_comparison_nsaid_in_diabetic_group_male)
dev.off()
```



### kalzium ##########################################################################

```{r}

kalzium_diabetic_gender <- left_join(gender_data1,kalzium_diabetic,by = "Edited_BfArM Nummer2") %>% 
  filter(!grepl("_From StarBS", attribute)) %>%filter(Diabetes == "Diabetic") %>%
  drop_na() %>% 
  filter(str_starts(Treatment.x, "Leber_")) %>% 
  mutate(Treatment.x = as.factor(Treatment.x),
         Gender = as.factor(Gender))

kalzium_diabetic_gender
```
 
```{r}
kalzium_diabetic_gender %>% 
  group_by(Treatment.x) %>% 
  normality(labreads)
```

```{r}
oneway.test(labreads ~ Treatment.x, data = kalzium_diabetic_gender)
```

# nsaid comparison all labvalues #
```{r}
# Schritt 1: Anzahl einzigartiger Patienten pro Diabetes-Gruppe berechnen
n_patients <- kalzium_diabetic_gender %>%
  distinct(`Edited_BfArM Nummer2`, Treatment.x) %>%  # nur einzigartige Patienten
  count(Treatment.x, name = "n") %>%
  mutate(label = paste0("N = ", n))

# Schritt 2: ggbetweenstats-Plot erstellen
plot_without_count <- ggbetweenstats(
  data = kalzium_diabetic_gender,
  x = "Treatment.x",
  y = "labreads",
  type = "np",  # non-parametrisch
  title = "Liver_all labvalues_comparison nsaid in diabetic group",
  xlab = "Patient group",
  ylab = "kalzium (mmol/l)",
  messages = FALSE
)

# Schritt 3: N-Werte oberhalb der Violinenplots_all_labvalues einfügen
liver_kalzium_all_labvalues_comparison_nsaid_in_diabetic_group <- plot_without_count+ 
  geom_text(
    data = n_patients,
    aes(x = Treatment.x, 
        y = max(kalzium_diabetic_gender$labreads, na.rm = TRUE) * 1.05,  # Position leicht oberhalb
        label = label),
    inherit.aes = FALSE,
    size = 4
  )

dir.create("plots_all_labvalues/nsaid comparison", showWarnings = FALSE)
svg("plots_all_labvalues/nsaid comparison/liver_kalzium_all_labvalues_comparison_nsaid_in_diabetic_group.svg", height = 8, width = 6.5)
print(liver_kalzium_all_labvalues_comparison_nsaid_in_diabetic_group)
dev.off()
```


# nsaid comparison peak labvlues #
```{r}
kalzium_diabetic_gender_peak <- kalzium_diabetic_gender %>% 
  group_by(Treatment.x) %>%  
  group_by(`Edited_BfArM Nummer2`) %>%   
  filter(labreads == max(labreads, na.rm = TRUE)) %>%  
  slice(1) %>% 
  ungroup()

kalzium_diabetic_gender_peak
```

```{r}
kalzium_diabetic_gender_peak %>% 
  group_by(Treatment.x) %>% 
  normality(labreads)
```

```{r}
oneway.test(labreads ~ Treatment.x, data = kalzium_diabetic_gender_peak)
```

```{r}
liver_kalzium_peak_labvalues_comparison_nsaid_in_diabetic_group <- ggbetweenstats(
  data = kalzium_diabetic_gender_peak,
  x = "Treatment.x",
  y = "labreads",
  type = "np",  # non-parametrisch
  title = "Liver_peak labvalues_comparison nsaid in diabetic group",
  xlab = "Patient group",
  ylab = "Peak-kalzium (mmol/l)",
  messages = FALSE
)

dir.create("plots_peak/nsaid comparison", showWarnings = FALSE)
svg("plots_peak/nsaid comparison/liver_kalzium_peak_labvalues_comparison_nsaid_in_diabetic_group.svg", height = 8, width = 6.5)
print(liver_kalzium_peak_labvalues_comparison_nsaid_in_diabetic_group)
dev.off()
```


## Female ##

```{r}
kalzium_diabetic_female <- kalzium_diabetic_gender %>% 
  dplyr::filter(Gender == "Female")

kalzium_diabetic_female
```

```{r}
kalzium_diabetic_female %>% 
  group_by(Treatment.x) %>% 
  normality(labreads)
```

```{r}
oneway.test(labreads ~ Treatment.x, data = kalzium_diabetic_female)
```

```{r}
# Schritt 1: Anzahl einzigartiger Patienten pro Diabetes-Gruppe berechnen
n_patients <- kalzium_diabetic_female %>%
  distinct(`Edited_BfArM Nummer2`, Treatment.x) %>%  # nur einzigartige Patienten
  count(Treatment.x, name = "n") %>%
  mutate(label = paste0("N = ", n))

# Schritt 2: ggbetweenstats-Plot erstellen
plot_without_count <- ggbetweenstats(
  data = kalzium_diabetic_female,
  x = "Treatment.x",
  y = "labreads",
  type = "np",  # non-parametrisch
  title = "Liver_all labvalues_comparison nsaid in diabetic group for female",
  xlab = "Patient group",
  ylab = "kalzium (mmol/l)",
  messages = FALSE
)

# Schritt 3: N-Werte oberhalb der Violinenplots_all_labvalues einfügen
liver_kalzium_all_labvalues_comparison_nsaid_in_diabetic_group_female <- plot_without_count+ 
  geom_text(
    data = n_patients,
    aes(x = Treatment.x, 
        y = max(kalzium_diabetic_female$labreads, na.rm = TRUE) * 1.05,  # Position leicht oberhalb
        label = label),
    inherit.aes = FALSE,
    size = 4
  )

dir.create("plots_all_labvalues/nsaid comparison female", showWarnings = FALSE)
svg("plots_all_labvalues/nsaid comparison female/liver_kalzium_all_labvalues_comparison_nsaid_in_diabetic_group_female.svg", height = 8, width = 6.5)
print(liver_kalzium_all_labvalues_comparison_nsaid_in_diabetic_group_female)
dev.off()
```


## Male ##

```{r}
kalzium_diabetic_male <- kalzium_diabetic_gender %>% 
  dplyr::filter(Gender == "Male")

kalzium_diabetic_male
```

```{r}
kalzium_diabetic_male %>% 
  group_by(Treatment.x) %>% 
  normality(labreads)
```

```{}
oneway.test(labreads ~ Treatment.x, data = kalzium_diabetic_male)
```

```{r}
# Schritt 1: Anzahl einzigartiger Patienten pro Diabetes-Gruppe berechnen
n_patients <- kalzium_diabetic_male %>%
  distinct(`Edited_BfArM Nummer2`, Treatment.x) %>%  # nur einzigartige Patienten
  count(Treatment.x, name = "n") %>%
  mutate(label = paste0("N = ", n))

# Schritt 2: ggbetweenstats-Plot erstellen
plot_without_count <- ggbetweenstats(
  data = kalzium_diabetic_male,
  x = "Treatment.x",
  y = "labreads",
  type = "np",  # non-parametrisch
  title = "Liver_all labvalues_comparison nsaid in diabetic group for male",
  xlab = "Patient group",
  ylab = "kalzium (mmol/l)",
  messages = FALSE
)

# Schritt 3: N-Werte oberhalb der Violinenplots_all_labvalues einfügen
liver_kalzium_all_labvalues_comparison_nsaid_in_diabetic_group_male <- plot_without_count+ 
  geom_text(
    data = n_patients,
    aes(x = Treatment.x, 
        y = max(kalzium_diabetic_male$labreads, na.rm = TRUE) * 1.05,  # Position leicht oberhalb
        label = label),
    inherit.aes = FALSE,
    size = 4
  )

dir.create("plots_all_labvalues/nsaid comparison male", showWarnings = FALSE)
svg("plots_all_labvalues/nsaid comparison male/liver_kalzium_all_labvalues_comparison_nsaid_in_diabetic_group_male.svg", height = 8, width = 6.5)
print(liver_kalzium_all_labvalues_comparison_nsaid_in_diabetic_group_male)
dev.off()
```
 

## Female ##

```{r}
kalzium_diabetic_female_peak <- kalzium_diabetic_gender_peak %>% 
  dplyr::filter(Gender == "Female")

kalzium_diabetic_female_peak
```

```{r}
kalzium_diabetic_female_peak %>% 
  group_by(Treatment.x) %>% 
  normality(labreads)
```

```{r}
oneway.test(labreads ~ Treatment.x, data = kalzium_diabetic_female_peak)
```

```{r}
liver_kalzium_peak_labvalues_comparison_nsaid_in_diabetic_group_female <- ggbetweenstats(
  data = kalzium_diabetic_female_peak,
  x = "Treatment.x",
  y = "labreads",
  type = "np",  # non-parametrisch
  title = "Liver_peak labvalues_comparison nsaid in diabetic group for female",
  xlab = "Patient group",
  ylab = "Peak-kalzium (mmol/l)",
  messages = FALSE
)

dir.create("plots_peak/nsaid comparison female", showWarnings = FALSE)
svg("plots_peak/nsaid comparison female/liver_kalzium_peak_labvalues_comparison_nsaid_in_diabetic_group_female.svg", height = 8, width = 6.5)
print(liver_kalzium_peak_labvalues_comparison_nsaid_in_diabetic_group_female)
dev.off()
```


## Male ##

```{r}
kalzium_diabetic_male_peak <- kalzium_diabetic_gender_peak %>% 
  dplyr::filter(Gender == "Male")

kalzium_diabetic_male_peak
```

```{r}
kalzium_diabetic_male_peak %>% 
  group_by(Treatment.x) %>% 
  normality(labreads)
```

```{}
oneway.test(labreads ~ Treatment.x, data = kalzium_diabetic_male_peak)
```

```{r}
liver_kalzium_peak_labvalues_comparison_nsaid_in_diabetic_group_male <- ggbetweenstats(
  data = kalzium_diabetic_male_peak,
  x = "Treatment.x",
  y = "labreads",
  type = "np",  # non-parametrisch
  title = "Liver_peak labvalues_comparison nsaid in diabetic group for male",
  xlab = "Patient group",
  ylab = "Peak-kalzium (mmol/l)",
  messages = FALSE
)

dir.create("plots_peak/nsaid comparison male", showWarnings = FALSE)
svg("plots_peak/nsaid comparison male/liver_kalzium_peak_labvalues_comparison_nsaid_in_diabetic_group_male.svg", height = 8, width = 6.5)
print(liver_kalzium_peak_labvalues_comparison_nsaid_in_diabetic_group_male)
dev.off()
```



### quick ##########################################################################

```{r}

quick_diabetic_gender <- left_join(gender_data1,quick_diabetic,by = "Edited_BfArM Nummer2") %>% 
  filter(!grepl("_From StarBS", attribute)) %>%filter(Diabetes == "Diabetic") %>%
  drop_na() %>% 
  filter(str_starts(Treatment.x, "Leber_")) %>% 
  mutate(Treatment.x = as.factor(Treatment.x),
         Gender = as.factor(Gender))

quick_diabetic_gender
```
 
```{r}
quick_diabetic_gender %>% 
  group_by(Treatment.x) %>% 
  normality(labreads)
```

```{r}
oneway.test(labreads ~ Treatment.x, data = quick_diabetic_gender)
```



# nsaid comparison peak labvlues #
```{r}
quick_diabetic_gender_peak <- quick_diabetic_gender %>% 
  group_by(Treatment.x) %>%  
  group_by(`Edited_BfArM Nummer2`) %>%   
  filter(labreads == max(labreads, na.rm = TRUE)) %>%  
  slice(1) %>% 
  ungroup()

quick_diabetic_gender_peak
```

```{r}
quick_diabetic_gender_peak %>% 
  group_by(Treatment.x) %>% 
  normality(labreads)
```

```{r}
oneway.test(labreads ~ Treatment.x, data = quick_diabetic_gender_peak)
```




## Female ##

```{r}
quick_diabetic_female <- quick_diabetic_gender %>% 
  dplyr::filter(Gender == "Female")

quick_diabetic_female
```

```{r}
quick_diabetic_female %>% 
  group_by(Treatment.x) %>% 
  normality(labreads)
```

```{r}
oneway.test(labreads ~ Treatment.x, data = quick_diabetic_female)
```

```{r}
# Schritt 1: Anzahl einzigartiger Patienten pro Diabetes-Gruppe berechnen
n_patients <- quick_diabetic_female %>%
  distinct(`Edited_BfArM Nummer2`, Treatment.x) %>%  # nur einzigartige Patienten
  count(Treatment.x, name = "n") %>%
  mutate(label = paste0("N = ", n))

# Schritt 2: ggbetweenstats-Plot erstellen
plot_without_count <- ggbetweenstats(
  data = quick_diabetic_female,
  x = "Treatment.x",
  y = "labreads",
  type = "np",  # non-parametrisch
  title = "Liver_all labvalues_comparison nsaid in diabetic group for female",
  xlab = "Patient group",
  ylab = "quick (%)",
  messages = FALSE
)

# Schritt 3: N-Werte oberhalb der Violinenplots_all_labvalues einfügen
liver_quick_all_labvalues_comparison_nsaid_in_diabetic_group_female <- plot_without_count+ 
  geom_text(
    data = n_patients,
    aes(x = Treatment.x, 
        y = max(quick_diabetic_female$labreads, na.rm = TRUE) * 1.05,  # Position leicht oberhalb
        label = label),
    inherit.aes = FALSE,
    size = 4
  )

dir.create("plots_all_labvalues/nsaid comparison female", showWarnings = FALSE)
svg("plots_all_labvalues/nsaid comparison female/liver_quick_all_labvalues_comparison_nsaid_in_diabetic_group_female.svg", height = 8, width = 6.5)
print(liver_quick_all_labvalues_comparison_nsaid_in_diabetic_group_female)
dev.off()
```


## Male ##

```{r}
quick_diabetic_male <- quick_diabetic_gender %>% 
  dplyr::filter(Gender == "Male")

quick_diabetic_male
```

```{r}
quick_diabetic_male %>% 
  group_by(Treatment.x) %>% 
  normality(labreads)
```

```{r}
oneway.test(labreads ~ Treatment.x, data = quick_diabetic_male)
```

```{r}
# Schritt 1: Anzahl einzigartiger Patienten pro Diabetes-Gruppe berechnen
n_patients <- quick_diabetic_male %>%
  distinct(`Edited_BfArM Nummer2`, Treatment.x) %>%  # nur einzigartige Patienten
  count(Treatment.x, name = "n") %>%
  mutate(label = paste0("N = ", n))

# Schritt 2: ggbetweenstats-Plot erstellen
plot_without_count <- ggbetweenstats(
  data = quick_diabetic_male,
  x = "Treatment.x",
  y = "labreads",
  type = "np",  # non-parametrisch
  title = "Liver_all labvalues_comparison nsaid in diabetic group for male",
  xlab = "Patient group",
  ylab = "quick (%)",
  messages = FALSE
)

# Schritt 3: N-Werte oberhalb der Violinenplots_all_labvalues einfügen
liver_quick_all_labvalues_comparison_nsaid_in_diabetic_group_male <- plot_without_count+ 
  geom_text(
    data = n_patients,
    aes(x = Treatment.x, 
        y = max(quick_diabetic_male$labreads, na.rm = TRUE) * 1.05,  # Position leicht oberhalb
        label = label),
    inherit.aes = FALSE,
    size = 4
  )

dir.create("plots_all_labvalues/nsaid comparison male", showWarnings = FALSE)
svg("plots_all_labvalues/nsaid comparison male/liver_quick_all_labvalues_comparison_nsaid_in_diabetic_group_male.svg", height = 8, width = 6.5)
print(liver_quick_all_labvalues_comparison_nsaid_in_diabetic_group_male)
dev.off()
```
 

## Female ##

```{r}
quick_diabetic_female_peak <- quick_diabetic_gender_peak %>% 
  dplyr::filter(Gender == "Female")

quick_diabetic_female_peak
```

```{r}
quick_diabetic_female_peak %>% 
  group_by(Treatment.x) %>% 
  normality(labreads)
```

```{r}
oneway.test(labreads ~ Treatment.x, data = quick_diabetic_female_peak)
```

```{r}
liver_quick_peak_labvalues_comparison_nsaid_in_diabetic_group_female <- ggbetweenstats(
  data = quick_diabetic_female_peak,
  x = "Treatment.x",
  y = "labreads",
  type = "np",  # non-parametrisch
  title = "Liver_peak labvalues_comparison nsaid in diabetic group for female",
  xlab = "Patient group",
  ylab = "Peak-quick (%)",
  messages = FALSE
)

dir.create("plots_peak/nsaid comparison female", showWarnings = FALSE)
svg("plots_peak/nsaid comparison female/liver_quick_peak_labvalues_comparison_nsaid_in_diabetic_group_female.svg", height = 8, width = 6.5)
print(liver_quick_peak_labvalues_comparison_nsaid_in_diabetic_group_female)
dev.off()
```


## Male ##

```{r}
quick_diabetic_male_peak <- quick_diabetic_gender_peak %>% 
  dplyr::filter(Gender == "Male")

quick_diabetic_male_peak
```

```{r}
quick_diabetic_male_peak %>% 
  group_by(Treatment.x) %>% 
  normality(labreads)
```

```{r}
oneway.test(labreads ~ Treatment.x, data = quick_diabetic_male_peak)
```

```{r}
liver_quick_peak_labvalues_comparison_nsaid_in_diabetic_group_male <- ggbetweenstats(
  data = quick_diabetic_male_peak,
  x = "Treatment.x",
  y = "labreads",
  type = "np",  # non-parametrisch
  title = "Liver_peak labvalues_comparison nsaid in diabetic group for male",
  xlab = "Patient group",
  ylab = "Peak-quick (%)",
  messages = FALSE
)

dir.create("plots_peak/nsaid comparison male", showWarnings = FALSE)
svg("plots_peak/nsaid comparison male/liver_quick_peak_labvalues_comparison_nsaid_in_diabetic_group_male.svg", height = 8, width = 6.5)
print(liver_quick_peak_labvalues_comparison_nsaid_in_diabetic_group_male)
dev.off()
```



### hämatokrit ##########################################################################

```{r}

hämatokrit_diabetic_gender <- left_join(gender_data1,hämatokrit_diabetic,by = "Edited_BfArM Nummer2") %>% 
  filter(!grepl("_From StarBS", attribute)) %>%filter(Diabetes == "Diabetic") %>%
  drop_na() %>% 
  filter(str_starts(Treatment.x, "Leber_")) %>% 
  mutate(Treatment.x = as.factor(Treatment.x),
         Gender = as.factor(Gender))

hämatokrit_diabetic_gender
```
 
```{r}
hämatokrit_diabetic_gender %>% 
  group_by(Treatment.x) %>% 
  normality(labreads)
```

```{r}
oneway.test(labreads ~ Treatment.x, data = hämatokrit_diabetic_gender)
```



# nsaid comparison peak labvlues #
```{r}
hämatokrit_diabetic_gender_peak <- hämatokrit_diabetic_gender %>% 
  group_by(Treatment.x) %>%  
  group_by(`Edited_BfArM Nummer2`) %>%   
  filter(labreads == max(labreads, na.rm = TRUE)) %>%  
  slice(1) %>% 
  ungroup()

hämatokrit_diabetic_gender_peak
```

```{r}
hämatokrit_diabetic_gender_peak %>% 
  group_by(Treatment.x) %>% 
  normality(labreads)
```

```{r}
oneway.test(labreads ~ Treatment.x, data = hämatokrit_diabetic_gender_peak)
```




## Female ##

```{r}
hämatokrit_diabetic_female <- hämatokrit_diabetic_gender %>% 
  dplyr::filter(Gender == "Female")

hämatokrit_diabetic_female
```

```{r}
hämatokrit_diabetic_female %>% 
  group_by(Treatment.x) %>% 
  normality(labreads)
```

```{r}
oneway.test(labreads ~ Treatment.x, data = hämatokrit_diabetic_female)
```

```{r}
# Schritt 1: Anzahl einzigartiger Patienten pro Diabetes-Gruppe berechnen
n_patients <- hämatokrit_diabetic_female %>%
  distinct(`Edited_BfArM Nummer2`, Treatment.x) %>%  # nur einzigartige Patienten
  count(Treatment.x, name = "n") %>%
  mutate(label = paste0("N = ", n))

# Schritt 2: ggbetweenstats-Plot erstellen
plot_without_count <- ggbetweenstats(
  data = hämatokrit_diabetic_female,
  x = "Treatment.x",
  y = "labreads",
  type = "np",  # non-parametrisch
  title = "Liver_all labvalues_comparison nsaid in diabetic group for female",
  xlab = "Patient group",
  ylab = "hämatokrit (%)",
  messages = FALSE
)

# Schritt 3: N-Werte oberhalb der Violinenplots_all_labvalues einfügen
liver_hämatokrit_all_labvalues_comparison_nsaid_in_diabetic_group_female <- plot_without_count+ 
  geom_text(
    data = n_patients,
    aes(x = Treatment.x, 
        y = max(hämatokrit_diabetic_female$labreads, na.rm = TRUE) * 1.05,  # Position leicht oberhalb
        label = label),
    inherit.aes = FALSE,
    size = 4
  )

dir.create("plots_all_labvalues/nsaid comparison female", showWarnings = FALSE)
svg("plots_all_labvalues/nsaid comparison female/liver_hämatokrit_all_labvalues_comparison_nsaid_in_diabetic_group_female.svg", height = 8, width = 6.5)
print(liver_hämatokrit_all_labvalues_comparison_nsaid_in_diabetic_group_female)
dev.off()
```


## Male ##

```{r}
hämatokrit_diabetic_male <- hämatokrit_diabetic_gender %>% 
  dplyr::filter(Gender == "Male")

hämatokrit_diabetic_male
```

```{r}
hämatokrit_diabetic_male %>% 
  group_by(Treatment.x) %>% 
  normality(labreads)
```

```{}
oneway.test(labreads ~ Treatment.x, data = hämatokrit_diabetic_male)
```

```{r}
# Schritt 1: Anzahl einzigartiger Patienten pro Diabetes-Gruppe berechnen
n_patients <- hämatokrit_diabetic_male %>%
  distinct(`Edited_BfArM Nummer2`, Treatment.x) %>%  # nur einzigartige Patienten
  count(Treatment.x, name = "n") %>%
  mutate(label = paste0("N = ", n))

# Schritt 2: ggbetweenstats-Plot erstellen
plot_without_count <- ggbetweenstats(
  data = hämatokrit_diabetic_male,
  x = "Treatment.x",
  y = "labreads",
  type = "np",  # non-parametrisch
  title = "Liver_all labvalues_comparison nsaid in diabetic group for male",
  xlab = "Patient group",
  ylab = "hämatokrit (%)",
  messages = FALSE
)

# Schritt 3: N-Werte oberhalb der Violinenplots_all_labvalues einfügen
liver_hämatokrit_all_labvalues_comparison_nsaid_in_diabetic_group_male <- plot_without_count+ 
  geom_text(
    data = n_patients,
    aes(x = Treatment.x, 
        y = max(hämatokrit_diabetic_male$labreads, na.rm = TRUE) * 1.05,  # Position leicht oberhalb
        label = label),
    inherit.aes = FALSE,
    size = 4
  )

dir.create("plots_all_labvalues/nsaid comparison male", showWarnings = FALSE)
svg("plots_all_labvalues/nsaid comparison male/liver_hämatokrit_all_labvalues_comparison_nsaid_in_diabetic_group_male.svg", height = 8, width = 6.5)
print(liver_hämatokrit_all_labvalues_comparison_nsaid_in_diabetic_group_male)
dev.off()
```
 

## Female ##

```{r}
hämatokrit_diabetic_female_peak <- hämatokrit_diabetic_gender_peak %>% 
  dplyr::filter(Gender == "Female")

hämatokrit_diabetic_female_peak
```

```{r}
hämatokrit_diabetic_female_peak %>% 
  group_by(Treatment.x) %>% 
  normality(labreads)
```

```{r}
oneway.test(labreads ~ Treatment.x, data = hämatokrit_diabetic_female_peak)
```

```{r}
liver_hämatokrit_peak_labvalues_comparison_nsaid_in_diabetic_group_female <- ggbetweenstats(
  data = hämatokrit_diabetic_female_peak,
  x = "Treatment.x",
  y = "labreads",
  type = "np",  # non-parametrisch
  title = "Liver_peak labvalues_comparison nsaid in diabetic group for female",
  xlab = "Patient group",
  ylab = "Peak-hämatokrit (%)",
  messages = FALSE
)

dir.create("plots_peak/nsaid comparison female", showWarnings = FALSE)
svg("plots_peak/nsaid comparison female/liver_hämatokrit_peak_labvalues_comparison_nsaid_in_diabetic_group_female.svg", height = 8, width = 6.5)
print(liver_hämatokrit_peak_labvalues_comparison_nsaid_in_diabetic_group_female)
dev.off()
```


## Male ##

```{r}
hämatokrit_diabetic_male_peak <- hämatokrit_diabetic_gender_peak %>% 
  dplyr::filter(Gender == "Male")

hämatokrit_diabetic_male_peak
```

```{r}
hämatokrit_diabetic_male_peak %>% 
  group_by(Treatment.x) %>% 
  normality(labreads)
```

```{}
oneway.test(labreads ~ Treatment.x, data = hämatokrit_diabetic_male_peak)
```

```{r}
liver_hämatokrit_peak_labvalues_comparison_nsaid_in_diabetic_group_male <- ggbetweenstats(
  data = hämatokrit_diabetic_male_peak,
  x = "Treatment.x",
  y = "labreads",
  type = "np",  # non-parametrisch
  title = "Liver_peak labvalues_comparison nsaid in diabetic group for male",
  xlab = "Patient group",
  ylab = "Peak-hämatokrit (%)",
  messages = FALSE
)

dir.create("plots_peak/nsaid comparison male", showWarnings = FALSE)
svg("plots_peak/nsaid comparison male/liver_hämatokrit_peak_labvalues_comparison_nsaid_in_diabetic_group_male.svg", height = 8, width = 6.5)
print(liver_hämatokrit_peak_labvalues_comparison_nsaid_in_diabetic_group_male)
dev.off()
```



### inr ##########################################################################

```{r}

inr_diabetic_gender <- left_join(gender_data1,inr_diabetic,by = "Edited_BfArM Nummer2") %>% 
  filter(!grepl("_From StarBS", attribute)) %>%filter(Diabetes == "Diabetic") %>%
  drop_na() %>% 
  filter(str_starts(Treatment.x, "Leber_")) %>% 
  mutate(Treatment.x = as.factor(Treatment.x),
         Gender = as.factor(Gender))

inr_diabetic_gender
```
 
```{r}
inr_diabetic_gender %>% 
  group_by(Treatment.x) %>% 
  normality(labreads)
```

```{}
oneway.test(labreads ~ Treatment.x, data = inr_diabetic_gender)
```



# nsaid comparison peak labvlues #
```{r}
inr_diabetic_gender_peak <- inr_diabetic_gender %>% 
  group_by(Treatment.x) %>%  
  group_by(`Edited_BfArM Nummer2`) %>%   
  filter(labreads == max(labreads, na.rm = TRUE)) %>%  
  slice(1) %>% 
  ungroup()

inr_diabetic_gender_peak
```

```{r}
inr_diabetic_gender_peak %>% 
  group_by(Treatment.x) %>% 
  normality(labreads)
```

```{}
oneway.test(labreads ~ Treatment.x, data = inr_diabetic_gender_peak)
```




## Female ##

```{r}
inr_diabetic_female <- inr_diabetic_gender %>% 
  dplyr::filter(Gender == "Female")

inr_diabetic_female
```

```{r}
inr_diabetic_female %>% 
  group_by(Treatment.x) %>% 
  normality(labreads)
```

```{r}
oneway.test(labreads ~ Treatment.x, data = inr_diabetic_female)
```

```{r}
# Schritt 1: Anzahl einzigartiger Patienten pro Diabetes-Gruppe berechnen
n_patients <- inr_diabetic_female %>%
  distinct(`Edited_BfArM Nummer2`, Treatment.x) %>%  # nur einzigartige Patienten
  count(Treatment.x, name = "n") %>%
  mutate(label = paste0("N = ", n))

# Schritt 2: ggbetweenstats-Plot erstellen
plot_without_count <- ggbetweenstats(
  data = inr_diabetic_female,
  x = "Treatment.x",
  y = "labreads",
  type = "np",  # non-parametrisch
  title = "Liver_all labvalues_comparison nsaid in diabetic group for female",
  xlab = "Patient group",
  ylab = "inr ",
  messages = FALSE
)

# Schritt 3: N-Werte oberhalb der Violinenplots_all_labvalues einfügen
liver_inr_all_labvalues_comparison_nsaid_in_diabetic_group_female <- plot_without_count+ 
  geom_text(
    data = n_patients,
    aes(x = Treatment.x, 
        y = max(inr_diabetic_female$labreads, na.rm = TRUE) * 1.05,  # Position leicht oberhalb
        label = label),
    inherit.aes = FALSE,
    size = 4
  )

dir.create("plots_all_labvalues/nsaid comparison female", showWarnings = FALSE)
svg("plots_all_labvalues/nsaid comparison female/liver_inr_all_labvalues_comparison_nsaid_in_diabetic_group_female.svg", height = 8, width = 6.5)
print(liver_inr_all_labvalues_comparison_nsaid_in_diabetic_group_female)
dev.off()
```


## Male ##

```{r}
inr_diabetic_male <- inr_diabetic_gender %>% 
  dplyr::filter(Gender == "Male")

inr_diabetic_male
```

```{r}
inr_diabetic_male %>% 
  group_by(Treatment.x) %>% 
  normality(labreads)
```

```{}
oneway.test(labreads ~ Treatment.x, data = inr_diabetic_male)
```

```{r}
# Schritt 1: Anzahl einzigartiger Patienten pro Diabetes-Gruppe berechnen
n_patients <- inr_diabetic_male %>%
  distinct(`Edited_BfArM Nummer2`, Treatment.x) %>%  # nur einzigartige Patienten
  count(Treatment.x, name = "n") %>%
  mutate(label = paste0("N = ", n))

# Schritt 2: ggbetweenstats-Plot erstellen
plot_without_count <- ggbetweenstats(
  data = inr_diabetic_male,
  x = "Treatment.x",
  y = "labreads",
  type = "np",  # non-parametrisch
  title = "Liver_all labvalues_comparison nsaid in diabetic group for male",
  xlab = "Patient group",
  ylab = "inr ",
  messages = FALSE
)

# Schritt 3: N-Werte oberhalb der Violinenplots_all_labvalues einfügen
liver_inr_all_labvalues_comparison_nsaid_in_diabetic_group_male <- plot_without_count+ 
  geom_text(
    data = n_patients,
    aes(x = Treatment.x, 
        y = max(inr_diabetic_male$labreads, na.rm = TRUE) * 1.05,  # Position leicht oberhalb
        label = label),
    inherit.aes = FALSE,
    size = 4
  )

dir.create("plots_all_labvalues/nsaid comparison male", showWarnings = FALSE)
svg("plots_all_labvalues/nsaid comparison male/liver_inr_all_labvalues_comparison_nsaid_in_diabetic_group_male.svg", height = 8, width = 6.5)
print(liver_inr_all_labvalues_comparison_nsaid_in_diabetic_group_male)
dev.off()
```
 

## Female ##

```{r}
inr_diabetic_female_peak <- inr_diabetic_gender_peak %>% 
  dplyr::filter(Gender == "Female")

inr_diabetic_female_peak
```

```{r}
inr_diabetic_female_peak %>% 
  group_by(Treatment.x) %>% 
  normality(labreads)
```

```{r}
oneway.test(labreads ~ Treatment.x, data = inr_diabetic_female_peak)
```

```{r}
liver_inr_peak_labvalues_comparison_nsaid_in_diabetic_group_female <- ggbetweenstats(
  data = inr_diabetic_female_peak,
  x = "Treatment.x",
  y = "labreads",
  type = "np",  # non-parametrisch
  title = "Liver_peak labvalues_comparison nsaid in diabetic group for female",
  xlab = "Patient group",
  ylab = "Peak-inr ",
  messages = FALSE
)

dir.create("plots_peak/nsaid comparison female", showWarnings = FALSE)
svg("plots_peak/nsaid comparison female/liver_inr_peak_labvalues_comparison_nsaid_in_diabetic_group_female.svg", height = 8, width = 6.5)
print(liver_inr_peak_labvalues_comparison_nsaid_in_diabetic_group_female)
dev.off()
```


## Male ##

```{r}
inr_diabetic_male_peak <- inr_diabetic_gender_peak %>% 
  dplyr::filter(Gender == "Male")

inr_diabetic_male_peak
```

```{r}
inr_diabetic_male_peak %>% 
  group_by(Treatment.x) %>% 
  normality(labreads)
```

```{}
oneway.test(labreads ~ Treatment.x, data = inr_diabetic_male_peak)
```

```{r}
liver_inr_peak_labvalues_comparison_nsaid_in_diabetic_group_male <- ggbetweenstats(
  data = inr_diabetic_male_peak,
  x = "Treatment.x",
  y = "labreads",
  type = "np",  # non-parametrisch
  title = "Liver_peak labvalues_comparison nsaid in diabetic group for male",
  xlab = "Patient group",
  ylab = "Peak-inr ",
  messages = FALSE
)

dir.create("plots_peak/nsaid comparison male", showWarnings = FALSE)
svg("plots_peak/nsaid comparison male/liver_inr_peak_labvalues_comparison_nsaid_in_diabetic_group_male.svg", height = 8, width = 6.5)
print(liver_inr_peak_labvalues_comparison_nsaid_in_diabetic_group_male)
dev.off()
```



