---
title: "Untitled"
output: html_document
date: "2026-05-18"
---

# nsaid comparison all labvalues #
```{r}
gpt_diabetic_filter <- gpt_diabetic %>%
  filter(!grepl("_From Start|_From start|DBS", attribute)) %>% filter(Diabetes == "Diabetic") %>%
  drop_na() %>% 
  filter(str_starts(Treatment, "Leber_"))
    
n_patients <- gpt_diabetic_filter %>%
  distinct(`Edited_BfArM Nummer2`, Treatment) %>%  # nur einzigartige Patienten
  count(Treatment, name = "n") %>%
  mutate(label = paste0("N = ", n))

# Schritt 2: ggbetweenstats-Plot erstellen
plot_without_count <- ggbetweenstats(
  data = gpt_diabetic_filter,
  x = "Treatment",
  y = "labreads",
  type = "np",  # non-parametrisch
  title = "Liver_all labvalues_comparison nsaid in diabetic group",
  xlab = "Patient group",
  ylab = "gpt (U/L)",
  messages = FALSE
)

# Schritt 3: N-Werte oberhalb der Violinenplots_all_labvalues einfügen
liver_gpt_all_labvalues_comparison_nsaid_in_diabetic_group <- plot_without_count+ 
  geom_text(
    data = n_patients,
    aes(x = Treatment, 
        y = max(gpt_diabetic_filter$labreads, na.rm = TRUE) * 1.05,  # Position leicht oberhalb
        label = label),
    inherit.aes = FALSE,
    size = 4
  )
liver_gpt_all_labvalues_comparison_nsaid_in_diabetic_group
dir.create("plots_all_labvalues/nsaid comparison", showWarnings = FALSE)
svg("plots_all_labvalues/nsaid comparison/liver_gpt_all_labvalues_comparison_nsaid_in_diabetic_group.svg", height = 8, width = 6.5)
print(liver_gpt_all_labvalues_comparison_nsaid_in_diabetic_group)
dev.off()
```


# nsaid comparison peak labvlues #
```{r}
gpt_diabetic_filter_peak <- gpt_diabetic_filter %>% 
  group_by(Treatment) %>%  
  group_by(`Edited_BfArM Nummer2`) %>%   
  filter(labreads == max(labreads, na.rm = TRUE)) %>%  
  slice(1) %>% 
  ungroup()

gpt_diabetic_filter_peak
```

```{r}
gpt_diabetic_filter_peak %>% 
  group_by(Treatment) %>% 
  normality(labreads)
```

```{r}
oneway.test(labreads ~ Treatment, data = gpt_diabetic_filter_peak)
```

```{r}
liver_gpt_peak_labvalues_comparison_nsaid_in_diabetic_group <- ggbetweenstats(
  data = gpt_diabetic_filter_peak,
  x = "Treatment",
  y = "labreads",
  type = "np",  # non-parametrisch
  title = "Liver_peak labvalues_comparison nsaid in diabetic group",
  xlab = "Patient group",
  ylab = "Peak-gpt (U/L)",
  messages = FALSE
)

liver_gpt_peak_labvalues_comparison_nsaid_in_diabetic_group
dir.create("plots_peak/nsaid comparison", showWarnings = FALSE)
svg("plots_peak/nsaid comparison/liver_gpt_peak_labvalues_comparison_nsaid_in_diabetic_group.svg", height = 8, width = 6.5)
print(liver_gpt_peak_labvalues_comparison_nsaid_in_diabetic_group)
dev.off()
```




# nsaid comparison all labvalues #
```{r}
got_diabetic_filter <- got_diabetic %>%
  filter(!grepl("_From Start|_From start|DBS", attribute)) %>% filter(Diabetes == "Diabetic") %>%
  drop_na() %>% 
  filter(str_starts(Treatment, "Leber_"))

# Schritt 1: Anzahl einzigartiger Patienten pro Diabetes-Gruppe berechnen
n_patients <- got_diabetic_filter %>%
  distinct(`Edited_BfArM Nummer2`, Treatment) %>%  # nur einzigartige Patienten
  count(Treatment, name = "n") %>%
  mutate(label = paste0("N = ", n))

# Schritt 2: ggbetweenstats-Plot erstellen
plot_without_count <- ggbetweenstats(
  data = got_diabetic_filter,
  x = "Treatment",
  y = "labreads",
  type = "np",  # non-parametrisch
  title = "Liver_all labvalues_comparison nsaid in diabetic group",
  xlab = "Patient group",
  ylab = "got (U/L)",
  messages = FALSE
)

# Schritt 3: N-Werte oberhalb der Violinenplots_all_labvalues einfügen
liver_got_all_labvalues_comparison_nsaid_in_diabetic_group <- plot_without_count+ 
  geom_text(
    data = n_patients,
    aes(x = Treatment, 
        y = max(got_diabetic_filter$labreads, na.rm = TRUE) * 1.05,  # Position leicht oberhalb
        label = label),
    inherit.aes = FALSE,
    size = 4
  )
liver_got_all_labvalues_comparison_nsaid_in_diabetic_group
dir.create("plots_all_labvalues/nsaid comparison", showWarnings = FALSE)
svg("plots_all_labvalues/nsaid comparison/liver_got_all_labvalues_comparison_nsaid_in_diabetic_group.svg", height = 8, width = 6.5)
print(liver_got_all_labvalues_comparison_nsaid_in_diabetic_group)
dev.off()
```


# nsaid comparison peak labvlues #
```{r}
got_diabetic_filter_peak <- got_diabetic_filter %>% 
  group_by(Treatment) %>%  
  group_by(`Edited_BfArM Nummer2`) %>%   
  filter(labreads == max(labreads, na.rm = TRUE)) %>%  
  slice(1) %>% 
  ungroup()

got_diabetic_filter_peak
```

```{r}
liver_got_peak_labvalues_comparison_nsaid_in_diabetic_group <- ggbetweenstats(
  data = got_diabetic_filter_peak,
  x = "Treatment",
  y = "labreads",
  type = "np",  # non-parametrisch
  title = "Liver_peak labvalues_comparison nsaid in diabetic group",
  xlab = "Patient group",
  ylab = "Peak-got (U/L)",
  messages = FALSE
)

liver_got_peak_labvalues_comparison_nsaid_in_diabetic_group
dir.create("plots_peak/nsaid comparison", showWarnings = FALSE)
svg("plots_peak/nsaid comparison/liver_got_peak_labvalues_comparison_nsaid_in_diabetic_group.svg", height = 8, width = 6.5)
print(liver_got_peak_labvalues_comparison_nsaid_in_diabetic_group)
dev.off()
```



# nsaid comparison all labvalues #
```{r}
ggt_diabetic_filter <- ggt_diabetic %>%
  filter(!grepl("_From Start|_From start|DBS", attribute)) %>% filter(Diabetes == "Diabetic") %>%
  drop_na() %>% 
  filter(str_starts(Treatment, "Leber_"))

# Schritt 1: Anzahl einzigartiger Patienten pro Diabetes-Gruppe berechnen
n_patients <- ggt_diabetic_filter %>%
  distinct(`Edited_BfArM Nummer2`, Treatment) %>%  # nur einzigartige Patienten
  count(Treatment, name = "n") %>%
  mutate(label = paste0("N = ", n))

# Schritt 2: ggbetweenstats-Plot erstellen
plot_without_count <- ggbetweenstats(
  data = ggt_diabetic_filter,
  x = "Treatment",
  y = "labreads",
  type = "np",  # non-parametrisch
  title = "Liver_all labvalues_comparison nsaid in diabetic group",
  xlab = "Patient group",
  ylab = "ggt (U/L)",
  messages = FALSE
)

# Schritt 3: N-Werte oberhalb der Violinenplots_all_labvalues einfügen
liver_ggt_all_labvalues_comparison_nsaid_in_diabetic_group <- plot_without_count+ 
  geom_text(
    data = n_patients,
    aes(x = Treatment, 
        y = max(ggt_diabetic_filter$labreads, na.rm = TRUE) * 1.05,  # Position leicht oberhalb
        label = label),
    inherit.aes = FALSE,
    size = 4
  )

dir.create("plots_all_labvalues/nsaid comparison", showWarnings = FALSE)
svg("plots_all_labvalues/nsaid comparison/liver_ggt_all_labvalues_comparison_nsaid_in_diabetic_group.svg", height = 8, width = 6.5)
print(liver_ggt_all_labvalues_comparison_nsaid_in_diabetic_group)
dev.off()
```

# nsaid comparison peak labvlues #
```{r}
ggt_diabetic_filter_peak <- ggt_diabetic_filter %>% 
  group_by(Treatment) %>%  
  group_by(`Edited_BfArM Nummer2`) %>%   
  filter(labreads == max(labreads, na.rm = TRUE)) %>%  
  slice(1) %>% 
  ungroup()

ggt_diabetic_filter_peak
```

```{r}
liver_ggt_peak_labvalues_comparison_nsaid_in_diabetic_group <- ggbetweenstats(
  data = ggt_diabetic_filter_peak,
  x = "Treatment",
  y = "labreads",
  type = "np",  # non-parametrisch
  title = "Liver_peak labvalues_comparison nsaid in diabetic group",
  xlab = "Patient group",
  ylab = "Peak-ggt (U/L)",
  messages = FALSE
)

dir.create("plots_peak/nsaid comparison", showWarnings = FALSE)
svg("plots_peak/nsaid comparison/liver_ggt_peak_labvalues_comparison_nsaid_in_diabetic_group.svg", height = 8, width = 6.5)
print(liver_ggt_peak_labvalues_comparison_nsaid_in_diabetic_group)
dev.off()
```


# nsaid comparison all labvalues #
```{r}
ldh_diabetic_filter <- ldh_diabetic %>%
  filter(!grepl("_From Start|_From start|DBS", attribute)) %>% filter(Diabetes == "Diabetic") %>%
  drop_na() %>% 
  filter(str_starts(Treatment, "Leber_"))

# Schritt 1: Anzahl einzigartiger Patienten pro Diabetes-Gruppe berechnen
n_patients <- ldh_diabetic_filter %>%
  distinct(`Edited_BfArM Nummer2`, Treatment) %>%  # nur einzigartige Patienten
  count(Treatment, name = "n") %>%
  mutate(label = paste0("N = ", n))

# Schritt 2: ggbetweenstats-Plot erstellen
plot_without_count <- ggbetweenstats(
  data = ldh_diabetic_filter,
  x = "Treatment",
  y = "labreads",
  type = "np",  # non-parametrisch
  title = "Liver_all labvalues_comparison nsaid in diabetic group",
  xlab = "Patient group",
  ylab = "ldh (U/L)",
  messages = FALSE
)

# Schritt 3: N-Werte oberhalb der Violinenplots_all_labvalues einfügen
liver_ldh_all_labvalues_comparison_nsaid_in_diabetic_group <- plot_without_count+ 
  geom_text(
    data = n_patients,
    aes(x = Treatment, 
        y = max(ldh_diabetic_filter$labreads, na.rm = TRUE) * 1.05,  # Position leicht oberhalb
        label = label),
    inherit.aes = FALSE,
    size = 4
  )

dir.create("plots_all_labvalues/nsaid comparison", showWarnings = FALSE)
svg("plots_all_labvalues/nsaid comparison/liver_ldh_all_labvalues_comparison_nsaid_in_diabetic_group.svg", height = 8, width = 6.5)
print(liver_ldh_all_labvalues_comparison_nsaid_in_diabetic_group)
dev.off()
```

# nsaid comparison peak labvlues #
```{r}
ldh_diabetic_filter_peak <- ldh_diabetic_filter %>% 
  group_by(Treatment) %>%  
  group_by(`Edited_BfArM Nummer2`) %>%   
  filter(labreads == max(labreads, na.rm = TRUE)) %>%  
  slice(1) %>% 
  ungroup()

ldh_diabetic_filter_peak
```

```{r}
liver_ldh_peak_labvalues_comparison_nsaid_in_diabetic_group <- ggbetweenstats(
  data = ldh_diabetic_filter_peak,
  x = "Treatment",
  y = "labreads",
  type = "np",  # non-parametrisch
  title = "Liver_peak labvalues_comparison nsaid in diabetic group",
  xlab = "Patient group",
  ylab = "Peak-ldh (U/L)",
  messages = FALSE
)

dir.create("plots_peak/nsaid comparison", showWarnings = FALSE)
svg("plots_peak/nsaid comparison/liver_ldh_peak_labvalues_comparison_nsaid_in_diabetic_group.svg", height = 8, width = 6.5)
print(liver_ldh_peak_labvalues_comparison_nsaid_in_diabetic_group)
dev.off()
```


# nsaid comparison all labvalues #
```{r}
ck_diabetic_filter <- ck_diabetic %>%
  filter(!grepl("_From Start|_From start|DBS", attribute)) %>% filter(Diabetes == "Diabetic") %>%
  drop_na() %>% 
  filter(str_starts(Treatment, "Leber_"))

# Schritt 1: Anzahl einzigartiger Patienten pro Diabetes-Gruppe berechnen
n_patients <- ck_diabetic_filter %>%
  distinct(`Edited_BfArM Nummer2`, Treatment) %>%  # nur einzigartige Patienten
  count(Treatment, name = "n") %>%
  mutate(label = paste0("N = ", n))

# Schritt 2: ggbetweenstats-Plot erstellen
plot_without_count <- ggbetweenstats(
  data = ck_diabetic_filter,
  x = "Treatment",
  y = "labreads",
  type = "np",  # non-parametrisch
  title = "Liver_all labvalues_comparison nsaid in diabetic group",
  xlab = "Patient group",
  ylab = "ck (U/L)",
  messages = FALSE
)

# Schritt 3: N-Werte oberhalb der Violinenplots_all_labvalues einfügen
liver_ck_all_labvalues_comparison_nsaid_in_diabetic_group <- plot_without_count+ 
  geom_text(
    data = n_patients,
    aes(x = Treatment, 
        y = max(ck_diabetic_filter$labreads, na.rm = TRUE) * 1.05,  # Position leicht oberhalb
        label = label),
    inherit.aes = FALSE,
    size = 4
  )

dir.create("plots_all_labvalues/nsaid comparison", showWarnings = FALSE)
svg("plots_all_labvalues/nsaid comparison/liver_ck_all_labvalues_comparison_nsaid_in_diabetic_group.svg", height = 8, width = 6.5)
print(liver_ck_all_labvalues_comparison_nsaid_in_diabetic_group)
dev.off()
```

# nsaid comparison peak labvlues #
```{r}
ck_diabetic_filter_peak <- ck_diabetic_filter %>% 
  group_by(Treatment) %>%  
  group_by(`Edited_BfArM Nummer2`) %>%   
  filter(labreads == max(labreads, na.rm = TRUE)) %>%  
  slice(1) %>% 
  ungroup()

ck_diabetic_filter_peak
```

```{r}
liver_ck_peak_labvalues_comparison_nsaid_in_diabetic_group <- ggbetweenstats(
  data = ck_diabetic_filter_peak,
  x = "Treatment",
  y = "labreads",
  type = "np",  # non-parametrisch
  title = "Liver_peak labvalues_comparison nsaid in diabetic group",
  xlab = "Patient group",
  ylab = "Peak-ck (U/L)",
  messages = FALSE
)

dir.create("plots_peak/nsaid comparison", showWarnings = FALSE)
svg("plots_peak/nsaid comparison/liver_ck_peak_labvalues_comparison_nsaid_in_diabetic_group.svg", height = 8, width = 6.5)
print(liver_ck_peak_labvalues_comparison_nsaid_in_diabetic_group)
dev.off()
```


# nsaid comparison all labvalues #
```{r}
ap_diabetic_filter <- ap_diabetic %>%
  filter(!grepl("_From Start|_From start|DBS", attribute)) %>% filter(Diabetes == "Diabetic") %>%
  drop_na() %>% 
  filter(str_starts(Treatment, "Leber_"))

# Schritt 1: Anzahl einzigartiger Patienten pro Diabetes-Gruppe berechnen
n_patients <- ap_diabetic_filter %>%
  distinct(`Edited_BfArM Nummer2`, Treatment) %>%  # nur einzigartige Patienten
  count(Treatment, name = "n") %>%
  mutate(label = paste0("N = ", n))

# Schritt 2: ggbetweenstats-Plot erstellen
plot_without_count <- ggbetweenstats(
  data = ap_diabetic_filter,
  x = "Treatment",
  y = "labreads",
  type = "np",  # non-parametrisch
  title = "Liver_all labvalues_comparison nsaid in diabetic group",
  xlab = "Patient group",
  ylab = "ap (U/L)",
  messages = FALSE
)

# Schritt 3: N-Werte oberhalb der Violinenplots_all_labvalues einfügen
liver_ap_all_labvalues_comparison_nsaid_in_diabetic_group <- plot_without_count+ 
  geom_text(
    data = n_patients,
    aes(x = Treatment, 
        y = max(ap_diabetic_filter$labreads, na.rm = TRUE) * 1.05,  # Position leicht oberhalb
        label = label),
    inherit.aes = FALSE,
    size = 4
  )

dir.create("plots_all_labvalues/nsaid comparison", showWarnings = FALSE)
svg("plots_all_labvalues/nsaid comparison/liver_ap_all_labvalues_comparison_nsaid_in_diabetic_group.svg", height = 8, width = 6.5)
print(liver_ap_all_labvalues_comparison_nsaid_in_diabetic_group)
dev.off()
```

# nsaid comparison peak labvlues #
```{r}
ap_diabetic_filter_peak <- ap_diabetic_filter %>% 
  group_by(Treatment) %>%  
  group_by(`Edited_BfArM Nummer2`) %>%   
  filter(labreads == max(labreads, na.rm = TRUE)) %>%  
  slice(1) %>% 
  ungroup()

ap_diabetic_filter_peak
```

```{r}
liver_ap_peak_labvalues_comparison_nsaid_in_diabetic_group <- ggbetweenstats(
  data = ap_diabetic_filter_peak,
  x = "Treatment",
  y = "labreads",
  type = "np",  # non-parametrisch
  title = "Liver_peak labvalues_comparison nsaid in diabetic group",
  xlab = "Patient group",
  ylab = "Peak-ap (U/L)",
  messages = FALSE
)

dir.create("plots_peak/nsaid comparison", showWarnings = FALSE)
svg("plots_peak/nsaid comparison/liver_ap_peak_labvalues_comparison_nsaid_in_diabetic_group.svg", height = 8, width = 6.5)
print(liver_ap_peak_labvalues_comparison_nsaid_in_diabetic_group)
dev.off()
```


# nsaid comparison all labvalues #
```{r}
ptt_diabetic_filter <- ptt_diabetic %>%
  filter(!grepl("_From Start|_From start|DBS", attribute)) %>% filter(Diabetes == "Diabetic") %>%
  drop_na() %>% 
  filter(str_starts(Treatment, "Leber_"))

# Schritt 1: Anzahl einzigartiger Patienten pro Diabetes-Gruppe berechnen
n_patients <- ptt_diabetic_filter %>%
  distinct(`Edited_BfArM Nummer2`, Treatment) %>%  # nur einzigartige Patienten
  count(Treatment, name = "n") %>%
  mutate(label = paste0("N = ", n))

# Schritt 2: ggbetweenstats-Plot erstellen
plot_without_count <- ggbetweenstats(
  data = ptt_diabetic_filter,
  x = "Treatment",
  y = "labreads",
  type = "np",  # non-parametrisch
  title = "Liver_all labvalues_comparison nsaid in diabetic group",
  xlab = "Patient group",
  ylab = "ptt (Sec.)",
  messages = FALSE
)

# Schritt 3: N-Werte oberhalb der Violinenplots_all_labvalues einfügen
liver_ptt_all_labvalues_comparison_nsaid_in_diabetic_group <- plot_without_count+ 
  geom_text(
    data = n_patients,
    aes(x = Treatment, 
        y = max(ptt_diabetic_filter$labreads, na.rm = TRUE) * 1.05,  # Position leicht oberhalb
        label = label),
    inherit.aes = FALSE,
    size = 4
  )

dir.create("plots_all_labvalues/nsaid comparison", showWarnings = FALSE)
svg("plots_all_labvalues/nsaid comparison/liver_ptt_all_labvalues_comparison_nsaid_in_diabetic_group.svg", height = 8, width = 6.5)
print(liver_ptt_all_labvalues_comparison_nsaid_in_diabetic_group)
dev.off()
```

# nsaid comparison peak labvlues #
```{r}
ptt_diabetic_filter_peak <- ptt_diabetic_filter %>% 
  group_by(Treatment) %>%  
  group_by(`Edited_BfArM Nummer2`) %>%   
  filter(labreads == max(labreads, na.rm = TRUE)) %>%  
  slice(1) %>% 
  ungroup()

ptt_diabetic_filter_peak
```

```{r}
liver_ptt_peak_labvalues_comparison_nsaid_in_diabetic_group <- ggbetweenstats(
  data = ptt_diabetic_filter_peak,
  x = "Treatment",
  y = "labreads",
  type = "np",  # non-parametrisch
  title = "Liver_peak labvalues_comparison nsaid in diabetic group",
  xlab = "Patient group",
  ylab = "Peak-ptt (Sec.)",
  messages = FALSE
)

dir.create("plots_peak/nsaid comparison", showWarnings = FALSE)
svg("plots_peak/nsaid comparison/liver_ptt_peak_labvalues_comparison_nsaid_in_diabetic_group.svg", height = 8, width = 6.5)
print(liver_ptt_peak_labvalues_comparison_nsaid_in_diabetic_group)
dev.off()
```


# nsaid comparison all labvalues #
```{r}
leukozyten_diabetic_filter <- leukozyten_diabetic %>%
  filter(!grepl("_From Start|_From start|DBS", attribute)) %>% filter(Diabetes == "Diabetic") %>%
  drop_na() %>% 
  filter(str_starts(Treatment, "Leber_"))

# Schritt 1: Anzahl einzigartiger Patienten pro Diabetes-Gruppe berechnen
n_patients <- leukozyten_diabetic_filter %>%
  distinct(`Edited_BfArM Nummer2`, Treatment) %>%  # nur einzigartige Patienten
  count(Treatment, name = "n") %>%
  mutate(label = paste0("N = ", n))

# Schritt 2: ggbetweenstats-Plot erstellen
plot_without_count <- ggbetweenstats(
  data = leukozyten_diabetic_filter,
  x = "Treatment",
  y = "labreads",
  type = "np",  # non-parametrisch
  title = "Liver_all labvalues_comparison nsaid in diabetic group",
  xlab = "Patient group",
  ylab = "leukozyten (cells/ul)",
  messages = FALSE
)

# Schritt 3: N-Werte oberhalb der Violinenplots_all_labvalues einfügen
liver_leukozyten_all_labvalues_comparison_nsaid_in_diabetic_group <- plot_without_count+ 
  geom_text(
    data = n_patients,
    aes(x = Treatment, 
        y = max(leukozyten_diabetic_filter$labreads, na.rm = TRUE) * 1.05,  # Position leicht oberhalb
        label = label),
    inherit.aes = FALSE,
    size = 4
  )

dir.create("plots_all_labvalues/nsaid comparison", showWarnings = FALSE)
svg("plots_all_labvalues/nsaid comparison/liver_leukozyten_all_labvalues_comparison_nsaid_in_diabetic_group.svg", height = 8, width = 6.5)
print(liver_leukozyten_all_labvalues_comparison_nsaid_in_diabetic_group)
dev.off()
```

# nsaid comparison peak labvlues #
```{r}
leukozyten_diabetic_filter_peak <- leukozyten_diabetic_filter %>% 
  group_by(Treatment) %>%  
  group_by(`Edited_BfArM Nummer2`) %>%   
  filter(labreads == max(labreads, na.rm = TRUE)) %>%  
  slice(1) %>% 
  ungroup()

leukozyten_diabetic_filter_peak
```

```{r}
liver_leukozyten_peak_labvalues_comparison_nsaid_in_diabetic_group <- ggbetweenstats(
  data = leukozyten_diabetic_filter_peak,
  x = "Treatment",
  y = "labreads",
  type = "np",  # non-parametrisch
  title = "Liver_peak labvalues_comparison nsaid in diabetic group",
  xlab = "Patient group",
  ylab = "Peak-leukozyten (cells/ul)",
  messages = FALSE
)

dir.create("plots_peak/nsaid comparison", showWarnings = FALSE)
svg("plots_peak/nsaid comparison/liver_leukozyten_peak_labvalues_comparison_nsaid_in_diabetic_group.svg", height = 8, width = 6.5)
print(liver_leukozyten_peak_labvalues_comparison_nsaid_in_diabetic_group)
dev.off()
```


# nsaid comparison all labvalues #
```{r}
erythrozyten_diabetic_filter <- Erythrozyten_diabetic %>%
  filter(!grepl("_From Start|_From start|DBS", attribute)) %>% filter(Diabetes == "Diabetic") %>%
  drop_na() %>% 
  filter(str_starts(Treatment, "Leber_"))

# Schritt 1: Anzahl einzigartiger Patienten pro Diabetes-Gruppe berechnen
n_patients <- erythrozyten_diabetic_filter %>%
  distinct(`Edited_BfArM Nummer2`, Treatment) %>%  # nur einzigartige Patienten
  count(Treatment, name = "n") %>%
  mutate(label = paste0("N = ", n))

# Schritt 2: ggbetweenstats-Plot erstellen
plot_without_count <- ggbetweenstats(
  data = erythrozyten_diabetic_filter,
  x = "Treatment",
  y = "labreads",
  type = "np",  # non-parametrisch
  title = "Liver_all labvalues_comparison nsaid in diabetic group",
  xlab = "Patient group",
  ylab = "erythrozyten (cells/ul)",
  messages = FALSE
)

# Schritt 3: N-Werte oberhalb der Violinenplots_all_labvalues einfügen
liver_erythrozyten_all_labvalues_comparison_nsaid_in_diabetic_group <- plot_without_count+ 
  geom_text(
    data = n_patients,
    aes(x = Treatment, 
        y = max(erythrozyten_diabetic_filter$labreads, na.rm = TRUE) * 1.05,  # Position leicht oberhalb
        label = label),
    inherit.aes = FALSE,
    size = 4
  )

dir.create("plots_all_labvalues/nsaid comparison", showWarnings = FALSE)
svg("plots_all_labvalues/nsaid comparison/liver_erythrozyten_all_labvalues_comparison_nsaid_in_diabetic_group.svg", height = 8, width = 6.5)
print(liver_erythrozyten_all_labvalues_comparison_nsaid_in_diabetic_group)
dev.off()
```

```{r}
erythrozyten_diabetic_filter_peak <- erythrozyten_diabetic_filter %>% 
  group_by(Treatment) %>%  
  group_by(`Edited_BfArM Nummer2`) %>%   
  filter(labreads == max(labreads, na.rm = TRUE)) %>%  
  slice(1) %>% 
  ungroup()

erythrozyten_diabetic_filter_peak
```

```{r}
liver_erythrozyten_peak_labvalues_comparison_nsaid_in_diabetic_group <- ggbetweenstats(
  data = erythrozyten_diabetic_filter_peak,
  x = "Treatment",
  y = "labreads",
  type = "np",  # non-parametrisch
  title = "Liver_peak labvalues_comparison nsaid in diabetic group",
  xlab = "Patient group",
  ylab = "Peak-erythrozyten (cells/ul)",
  messages = FALSE
)

dir.create("plots_peak/nsaid comparison", showWarnings = FALSE)
svg("plots_peak/nsaid comparison/liver_erythrozyten_peak_labvalues_comparison_nsaid_in_diabetic_group.svg", height = 8, width = 6.5)
print(liver_erythrozyten_peak_labvalues_comparison_nsaid_in_diabetic_group)
dev.off()
```


# nsaid comparison all labvalues #
```{r}
thrombozyten_diabetic_filter <- Thrombozyten_diabetic %>%
  filter(!grepl("_From Start|_From start|DBS", attribute)) %>% filter(Diabetes == "Diabetic") %>%
  drop_na() %>% 
  filter(str_starts(Treatment, "Leber_"))

# Schritt 1: Anzahl einzigartiger Patienten pro Diabetes-Gruppe berechnen
n_patients <- thrombozyten_diabetic_filter %>%
  distinct(`Edited_BfArM Nummer2`, Treatment) %>%  # nur einzigartige Patienten
  count(Treatment, name = "n") %>%
  mutate(label = paste0("N = ", n))

# Schritt 2: ggbetweenstats-Plot erstellen
plot_without_count <- ggbetweenstats(
  data = thrombozyten_diabetic_filter,
  x = "Treatment",
  y = "labreads",
  type = "np",  # non-parametrisch
  title = "Liver_all labvalues_comparison nsaid in diabetic group",
  xlab = "Patient group",
  ylab = "thrombozyten (cells/ul)",
  messages = FALSE
)

# Schritt 3: N-Werte oberhalb der Violinenplots_all_labvalues einfügen
liver_thrombozyten_all_labvalues_comparison_nsaid_in_diabetic_group <- plot_without_count+ 
  geom_text(
    data = n_patients,
    aes(x = Treatment, 
        y = max(thrombozyten_diabetic_filter$labreads, na.rm = TRUE) * 1.05,  # Position leicht oberhalb
        label = label),
    inherit.aes = FALSE,
    size = 4
  )

dir.create("plots_all_labvalues/nsaid comparison", showWarnings = FALSE)
svg("plots_all_labvalues/nsaid comparison/liver_thrombozyten_all_labvalues_comparison_nsaid_in_diabetic_group.svg", height = 8, width = 6.5)
print(liver_thrombozyten_all_labvalues_comparison_nsaid_in_diabetic_group)
dev.off()
```

# nsaid comparison peak labvlues #
```{r}
thrombozyten_diabetic_filter_peak <- thrombozyten_diabetic_filter %>% 
  group_by(Treatment) %>%  
  group_by(`Edited_BfArM Nummer2`) %>%   
  filter(labreads == max(labreads, na.rm = TRUE)) %>%  
  slice(1) %>% 
  ungroup()

thrombozyten_diabetic_filter_peak
```

```{r}
liver_thrombozyten_peak_labvalues_comparison_nsaid_in_diabetic_group <- ggbetweenstats(
  data = thrombozyten_diabetic_filter_peak,
  x = "Treatment",
  y = "labreads",
  type = "np",  # non-parametrisch
  title = "Liver_peak labvalues_comparison nsaid in diabetic group",
  xlab = "Patient group",
  ylab = "Peak-thrombozyten (cells/ul)",
  messages = FALSE
)

dir.create("plots_peak/nsaid comparison", showWarnings = FALSE)
svg("plots_peak/nsaid comparison/liver_thrombozyten_peak_labvalues_comparison_nsaid_in_diabetic_group.svg", height = 8, width = 6.5)
print(liver_thrombozyten_peak_labvalues_comparison_nsaid_in_diabetic_group)
dev.off()
```


# nsaid comparison all labvalues #
```{r}
hb_diabetic_filter <- hb_diabetic %>%
  filter(!grepl("_From Start|_From start|DBS", attribute)) %>% filter(Diabetes == "Diabetic") %>%
  drop_na() %>% 
  filter(str_starts(Treatment, "Leber_"))

# Schritt 1: Anzahl einzigartiger Patienten pro Diabetes-Gruppe berechnen
n_patients <- hb_diabetic_filter %>%
  distinct(`Edited_BfArM Nummer2`, Treatment) %>%  # nur einzigartige Patienten
  count(Treatment, name = "n") %>%
  mutate(label = paste0("N = ", n))

# Schritt 2: ggbetweenstats-Plot erstellen
plot_without_count <- ggbetweenstats(
  data = hb_diabetic_filter,
  x = "Treatment",
  y = "labreads",
  type = "np",  # non-parametrisch
  title = "Liver_all labvalues_comparison nsaid in diabetic group",
  xlab = "Patient group",
  ylab = "hb (g/dl)",
  messages = FALSE
)

# Schritt 3: N-Werte oberhalb der Violinenplots_all_labvalues einfügen
liver_hb_all_labvalues_comparison_nsaid_in_diabetic_group <- plot_without_count+ 
  geom_text(
    data = n_patients,
    aes(x = Treatment, 
        y = max(hb_diabetic_filter$labreads, na.rm = TRUE) * 1.05,  # Position leicht oberhalb
        label = label),
    inherit.aes = FALSE,
    size = 4
  )

dir.create("plots_all_labvalues/nsaid comparison", showWarnings = FALSE)
svg("plots_all_labvalues/nsaid comparison/liver_hb_all_labvalues_comparison_nsaid_in_diabetic_group.svg", height = 8, width = 6.5)
print(liver_hb_all_labvalues_comparison_nsaid_in_diabetic_group)
dev.off()
```

# nsaid comparison peak labvlues #
```{r}
hb_diabetic_filter_peak <- hb_diabetic_filter %>% 
  group_by(Treatment) %>%  
  group_by(`Edited_BfArM Nummer2`) %>%   
  filter(labreads == max(labreads, na.rm = TRUE)) %>%  
  slice(1) %>% 
  ungroup()

hb_diabetic_filter_peak
```

```{r}
liver_hb_peak_labvalues_comparison_nsaid_in_diabetic_group <- ggbetweenstats(
  data = hb_diabetic_filter_peak,
  x = "Treatment",
  y = "labreads",
  type = "np",  # non-parametrisch
  title = "Liver_peak labvalues_comparison nsaid in diabetic group",
  xlab = "Patient group",
  ylab = "Peak-hb (g/dl)",
  messages = FALSE
)

dir.create("plots_peak/nsaid comparison", showWarnings = FALSE)
svg("plots_peak/nsaid comparison/liver_hb_peak_labvalues_comparison_nsaid_in_diabetic_group.svg", height = 8, width = 6.5)
print(liver_hb_peak_labvalues_comparison_nsaid_in_diabetic_group)
dev.off()
```


# nsaid comparison all labvalues #
```{r}
gesamteiweiß_diabetic_filter <- Gesamteiweiß_diabetic %>%
  filter(!grepl("_From Start|_From start|DBS", attribute)) %>% filter(Diabetes == "Diabetic") %>%
  drop_na() %>% 
  filter(str_starts(Treatment, "Leber_"))

# Schritt 1: Anzahl einzigartiger Patienten pro Diabetes-Gruppe berechnen
n_patients <- gesamteiweiß_diabetic_filter %>%
  distinct(`Edited_BfArM Nummer2`, Treatment) %>%  # nur einzigartige Patienten
  count(Treatment, name = "n") %>%
  mutate(label = paste0("N = ", n))

# Schritt 2: ggbetweenstats-Plot erstellen
plot_without_count <- ggbetweenstats(
  data = gesamteiweiß_diabetic_filter,
  x = "Treatment",
  y = "labreads",
  type = "np",  # non-parametrisch
  title = "Liver_all labvalues_comparison nsaid in diabetic group",
  xlab = "Patient group",
  ylab = "gesamteiweiß (g/dl)",
  messages = FALSE
)

# Schritt 3: N-Werte oberhalb der Violinenplots_all_labvalues einfügen
liver_gesamteiweiß_all_labvalues_comparison_nsaid_in_diabetic_group <- plot_without_count+ 
  geom_text(
    data = n_patients,
    aes(x = Treatment, 
        y = max(gesamteiweiß_diabetic_filter$labreads, na.rm = TRUE) * 1.05,  # Position leicht oberhalb
        label = label),
    inherit.aes = FALSE,
    size = 4
  )

dir.create("plots_all_labvalues/nsaid comparison", showWarnings = FALSE)
svg("plots_all_labvalues/nsaid comparison/liver_gesamteiweiß_all_labvalues_comparison_nsaid_in_diabetic_group.svg", height = 8, width = 6.5)
print(liver_gesamteiweiß_all_labvalues_comparison_nsaid_in_diabetic_group)
dev.off()
```

# nsaid comparison peak labvlues #
```{r}
gesamteiweiß_diabetic_filter_peak <- gesamteiweiß_diabetic_filter %>% 
  group_by(Treatment) %>%  
  group_by(`Edited_BfArM Nummer2`) %>%   
  filter(labreads == max(labreads, na.rm = TRUE)) %>%  
  slice(1) %>% 
  ungroup()

gesamteiweiß_diabetic_filter_peak
```

```{r}
liver_gesamteiweiß_peak_labvalues_comparison_nsaid_in_diabetic_group <- ggbetweenstats(
  data = gesamteiweiß_diabetic_filter_peak,
  x = "Treatment",
  y = "labreads",
  type = "np",  # non-parametrisch
  title = "Liver_peak labvalues_comparison nsaid in diabetic group",
  xlab = "Patient group",
  ylab = "Peak-gesamteiweiß (g/dl)",
  messages = FALSE
)

dir.create("plots_peak/nsaid comparison", showWarnings = FALSE)
svg("plots_peak/nsaid comparison/liver_gesamteiweiß_peak_labvalues_comparison_nsaid_in_diabetic_group.svg", height = 8, width = 6.5)
print(liver_gesamteiweiß_peak_labvalues_comparison_nsaid_in_diabetic_group)
dev.off()
```


# nsaid comparison all labvalues #
```{r}
total_bilirubin_diabetic_filter <- total_bilirubin_diabetic %>%
  filter(!grepl("_From Start|_From start|DBS", attribute)) %>% filter(Diabetes == "Diabetic") %>%
  drop_na() %>% 
  filter(str_starts(Treatment, "Leber_"))

# Schritt 1: Anzahl einzigartiger Patienten pro Diabetes-Gruppe berechnen
n_patients <- total_bilirubin_diabetic_filter %>%
  distinct(`Edited_BfArM Nummer2`, Treatment) %>%  # nur einzigartige Patienten
  count(Treatment, name = "n") %>%
  mutate(label = paste0("N = ", n))

# Schritt 2: ggbetweenstats-Plot erstellen
plot_without_count <- ggbetweenstats(
  data = total_bilirubin_diabetic_filter,
  x = "Treatment",
  y = "labreads",
  type = "np",  # non-parametrisch
  title = "Liver_all labvalues_comparison nsaid in diabetic group",
  xlab = "Patient group",
  ylab = "total_bilirubin (mg/dl)",
  messages = FALSE
)

# Schritt 3: N-Werte oberhalb der Violinenplots_all_labvalues einfügen
liver_total_bilirubin_all_labvalues_comparison_nsaid_in_diabetic_group <- plot_without_count+ 
  geom_text(
    data = n_patients,
    aes(x = Treatment, 
        y = max(total_bilirubin_diabetic_filter$labreads, na.rm = TRUE) * 1.05,  # Position leicht oberhalb
        label = label),
    inherit.aes = FALSE,
    size = 4
  )

dir.create("plots_all_labvalues/nsaid comparison", showWarnings = FALSE)
svg("plots_all_labvalues/nsaid comparison/liver_total_bilirubin_all_labvalues_comparison_nsaid_in_diabetic_group.svg", height = 8, width = 6.5)
print(liver_total_bilirubin_all_labvalues_comparison_nsaid_in_diabetic_group)
dev.off()
```

# nsaid comparison peak labvlues #
```{r}
total_bilirubin_diabetic_filter_peak <- total_bilirubin_diabetic_filter %>% 
  group_by(Treatment) %>%  
  group_by(`Edited_BfArM Nummer2`) %>%   
  filter(labreads == max(labreads, na.rm = TRUE)) %>%  
  slice(1) %>% 
  ungroup()

total_bilirubin_diabetic_filter_peak
```

```{r}
liver_total_bilirubin_peak_labvalues_comparison_nsaid_in_diabetic_group <- ggbetweenstats(
  data = total_bilirubin_diabetic_filter_peak,
  x = "Treatment",
  y = "labreads",
  type = "np",  # non-parametrisch
  title = "Liver_peak labvalues_comparison nsaid in diabetic group",
  xlab = "Patient group",
  ylab = "Peak-total_bilirubin (mg/dl)",
  messages = FALSE
)

dir.create("plots_peak/nsaid comparison", showWarnings = FALSE)
svg("plots_peak/nsaid comparison/liver_total_bilirubin_peak_labvalues_comparison_nsaid_in_diabetic_group.svg", height = 8, width = 6.5)
print(liver_total_bilirubin_peak_labvalues_comparison_nsaid_in_diabetic_group)
dev.off()
```


# nsaid comparison all labvalues #
```{r}
direct_bilirubin_diabetic_filter <- direct_bilirubin_diabetic %>%
  filter(!grepl("_From Start|_From start|DBS", attribute)) %>% filter(Diabetes == "Diabetic") %>%
  drop_na() %>% 
  filter(str_starts(Treatment, "Leber_"))

# Schritt 1: Anzahl einzigartiger Patienten pro Diabetes-Gruppe berechnen
n_patients <- direct_bilirubin_diabetic_filter %>%
  distinct(`Edited_BfArM Nummer2`, Treatment) %>%  # nur einzigartige Patienten
  count(Treatment, name = "n") %>%
  mutate(label = paste0("N = ", n))

# Schritt 2: ggbetweenstats-Plot erstellen
plot_without_count <- ggbetweenstats(
  data = direct_bilirubin_diabetic_filter,
  x = "Treatment",
  y = "labreads",
  type = "np",  # non-parametrisch
  title = "Liver_all labvalues_comparison nsaid in diabetic group",
  xlab = "Patient group",
  ylab = "direct_bilirubin (mg/dl)",
  messages = FALSE
)

# Schritt 3: N-Werte oberhalb der Violinenplots_all_labvalues einfügen
liver_direct_bilirubin_all_labvalues_comparison_nsaid_in_diabetic_group <- plot_without_count+ 
  geom_text(
    data = n_patients,
    aes(x = Treatment, 
        y = max(direct_bilirubin_diabetic_filter$labreads, na.rm = TRUE) * 1.05,  # Position leicht oberhalb
        label = label),
    inherit.aes = FALSE,
    size = 4
  )

dir.create("plots_all_labvalues/nsaid comparison", showWarnings = FALSE)
svg("plots_all_labvalues/nsaid comparison/liver_direct_bilirubin_all_labvalues_comparison_nsaid_in_diabetic_group.svg", height = 8, width = 6.5)
print(liver_direct_bilirubin_all_labvalues_comparison_nsaid_in_diabetic_group)
dev.off()
```

# nsaid comparison peak labvlues #
```{r}
direct_bilirubin_diabetic_filter_peak <- direct_bilirubin_diabetic_filter %>% 
  group_by(Treatment) %>%  
  group_by(`Edited_BfArM Nummer2`) %>%   
  filter(labreads == max(labreads, na.rm = TRUE)) %>%  
  slice(1) %>% 
  ungroup()

direct_bilirubin_diabetic_filter_peak
```

```{r}
liver_direct_bilirubin_peak_labvalues_comparison_nsaid_in_diabetic_group <- ggbetweenstats(
  data = direct_bilirubin_diabetic_filter_peak,
  x = "Treatment",
  y = "labreads",
  type = "np",  # non-parametrisch
  title = "Liver_peak labvalues_comparison nsaid in diabetic group",
  xlab = "Patient group",
  ylab = "Peak-direct_bilirubin (mg/dl)",
  messages = FALSE
)

dir.create("plots_peak/nsaid comparison", showWarnings = FALSE)
svg("plots_peak/nsaid comparison/liver_direct_bilirubin_peak_labvalues_comparison_nsaid_in_diabetic_group.svg", height = 8, width = 6.5)
print(liver_direct_bilirubin_peak_labvalues_comparison_nsaid_in_diabetic_group)
dev.off()
```


# nsaid comparison all labvalues #
```{r}
kreatinin_diabetic_filter <- kreatinin_diabetic %>%
  filter(!grepl("_From Start|_From start|DBS", attribute)) %>% filter(Diabetes == "Diabetic") %>%
  drop_na() %>% 
  filter(str_starts(Treatment, "Leber_"))

# Schritt 1: Anzahl einzigartiger Patienten pro Diabetes-Gruppe berechnen
n_patients <- kreatinin_diabetic_filter %>%
  distinct(`Edited_BfArM Nummer2`, Treatment) %>%  # nur einzigartige Patienten
  count(Treatment, name = "n") %>%
  mutate(label = paste0("N = ", n))

# Schritt 2: ggbetweenstats-Plot erstellen
plot_without_count <- ggbetweenstats(
  data = kreatinin_diabetic_filter,
  x = "Treatment",
  y = "labreads",
  type = "np",  # non-parametrisch
  title = "Liver_all labvalues_comparison nsaid in diabetic group",
  xlab = "Patient group",
  ylab = "kreatinin (mg/dl)",
  messages = FALSE
)

# Schritt 3: N-Werte oberhalb der Violinenplots_all_labvalues einfügen
liver_kreatinin_all_labvalues_comparison_nsaid_in_diabetic_group <- plot_without_count+ 
  geom_text(
    data = n_patients,
    aes(x = Treatment, 
        y = max(kreatinin_diabetic_filter$labreads, na.rm = TRUE) * 1.05,  # Position leicht oberhalb
        label = label),
    inherit.aes = FALSE,
    size = 4
  )

dir.create("plots_all_labvalues/nsaid comparison", showWarnings = FALSE)
svg("plots_all_labvalues/nsaid comparison/liver_kreatinin_all_labvalues_comparison_nsaid_in_diabetic_group.svg", height = 8, width = 6.5)
print(liver_kreatinin_all_labvalues_comparison_nsaid_in_diabetic_group)
dev.off()
```

# nsaid comparison peak labvlues #
```{r}
kreatinin_diabetic_filter_peak <- kreatinin_diabetic_filter %>% 
  group_by(Treatment) %>%  
  group_by(`Edited_BfArM Nummer2`) %>%   
  filter(labreads == max(labreads, na.rm = TRUE)) %>%  
  slice(1) %>% 
  ungroup()

kreatinin_diabetic_filter_peak
```

```{r}
liver_kreatinin_peak_labvalues_comparison_nsaid_in_diabetic_group <- ggbetweenstats(
  data = kreatinin_diabetic_filter_peak,
  x = "Treatment",
  y = "labreads",
  type = "np",  # non-parametrisch
  title = "Liver_peak labvalues_comparison nsaid in diabetic group",
  xlab = "Patient group",
  ylab = "Peak-kreatinin (mg/dl)",
  messages = FALSE
)

dir.create("plots_peak/nsaid comparison", showWarnings = FALSE)
svg("plots_peak/nsaid comparison/liver_kreatinin_peak_labvalues_comparison_nsaid_in_diabetic_group.svg", height = 8, width = 6.5)
print(liver_kreatinin_peak_labvalues_comparison_nsaid_in_diabetic_group)
dev.off()
```


# nsaid comparison all labvalues #
```{r}
harnstoff_diabetic_filter <- harnstoff_diabetic %>%
  filter(!grepl("_From Start|_From start|DBS", attribute)) %>% filter(Diabetes == "Diabetic") %>%
  drop_na() %>% 
  filter(str_starts(Treatment, "Leber_"))

# Schritt 1: Anzahl einzigartiger Patienten pro Diabetes-Gruppe berechnen
n_patients <- harnstoff_diabetic_filter %>%
  distinct(`Edited_BfArM Nummer2`, Treatment) %>%  # nur einzigartige Patienten
  count(Treatment, name = "n") %>%
  mutate(label = paste0("N = ", n))

# Schritt 2: ggbetweenstats-Plot erstellen
plot_without_count <- ggbetweenstats(
  data = harnstoff_diabetic_filter,
  x = "Treatment",
  y = "labreads",
  type = "np",  # non-parametrisch
  title = "Liver_all labvalues_comparison nsaid in diabetic group",
  xlab = "Patient group",
  ylab = "harnstoff (mg/dl)",
  messages = FALSE
)

# Schritt 3: N-Werte oberhalb der Violinenplots_all_labvalues einfügen
liver_harnstoff_all_labvalues_comparison_nsaid_in_diabetic_group <- plot_without_count+ 
  geom_text(
    data = n_patients,
    aes(x = Treatment, 
        y = max(harnstoff_diabetic_filter$labreads, na.rm = TRUE) * 1.05,  # Position leicht oberhalb
        label = label),
    inherit.aes = FALSE,
    size = 4
  )

dir.create("plots_all_labvalues/nsaid comparison", showWarnings = FALSE)
svg("plots_all_labvalues/nsaid comparison/liver_harnstoff_all_labvalues_comparison_nsaid_in_diabetic_group.svg", height = 8, width = 6.5)
print(liver_harnstoff_all_labvalues_comparison_nsaid_in_diabetic_group)
dev.off()
```


# nsaid comparison peak labvlues #
```{r}
harnstoff_diabetic_filter_peak <- harnstoff_diabetic_filter %>% 
  group_by(Treatment) %>%  
  group_by(`Edited_BfArM Nummer2`) %>%   
  filter(labreads == max(labreads, na.rm = TRUE)) %>%  
  slice(1) %>% 
  ungroup()

harnstoff_diabetic_filter_peak
```

```{r}
liver_harnstoff_peak_labvalues_comparison_nsaid_in_diabetic_group <- ggbetweenstats(
  data = harnstoff_diabetic_filter_peak,
  x = "Treatment",
  y = "labreads",
  type = "np",  # non-parametrisch
  title = "Liver_peak labvalues_comparison nsaid in diabetic group",
  xlab = "Patient group",
  ylab = "Peak-harnstoff (mg/dl)",
  messages = FALSE
)

dir.create("plots_peak/nsaid comparison", showWarnings = FALSE)
svg("plots_peak/nsaid comparison/liver_harnstoff_peak_labvalues_comparison_nsaid_in_diabetic_group.svg", height = 8, width = 6.5)
print(liver_harnstoff_peak_labvalues_comparison_nsaid_in_diabetic_group)
dev.off()
```


# nsaid comparison all labvalues #
```{r}
crp_diabetic_filter <- crp_diabetic %>%
  filter(!grepl("_From Start|_From start|DBS", attribute)) %>% filter(Diabetes == "Diabetic") %>%
  drop_na() %>% 
  filter(str_starts(Treatment, "Leber_"))

# Schritt 1: Anzahl einzigartiger Patienten pro Diabetes-Gruppe berechnen
n_patients <- crp_diabetic_filter %>%
  distinct(`Edited_BfArM Nummer2`, Treatment) %>%  # nur einzigartige Patienten
  count(Treatment, name = "n") %>%
  mutate(label = paste0("N = ", n))

# Schritt 2: ggbetweenstats-Plot erstellen
plot_without_count <- ggbetweenstats(
  data = crp_diabetic_filter,
  x = "Treatment",
  y = "labreads",
  type = "np",  # non-parametrisch
  title = "Liver_all labvalues_comparison nsaid in diabetic group",
  xlab = "Patient group",
  ylab = "crp (mg/l)",
  messages = FALSE
)

# Schritt 3: N-Werte oberhalb der Violinenplots_all_labvalues einfügen
liver_crp_all_labvalues_comparison_nsaid_in_diabetic_group <- plot_without_count+ 
  geom_text(
    data = n_patients,
    aes(x = Treatment, 
        y = max(crp_diabetic_filter$labreads, na.rm = TRUE) * 1.05,  # Position leicht oberhalb
        label = label),
    inherit.aes = FALSE,
    size = 4
  )

dir.create("plots_all_labvalues/nsaid comparison", showWarnings = FALSE)
svg("plots_all_labvalues/nsaid comparison/liver_crp_all_labvalues_comparison_nsaid_in_diabetic_group.svg", height = 8, width = 6.5)
print(liver_crp_all_labvalues_comparison_nsaid_in_diabetic_group)
dev.off()
```

# nsaid comparison peak labvlues #
```{r}
crp_diabetic_filter_peak <- crp_diabetic_filter %>% 
  group_by(Treatment) %>%  
  group_by(`Edited_BfArM Nummer2`) %>%   
  filter(labreads == max(labreads, na.rm = TRUE)) %>%  
  slice(1) %>% 
  ungroup()

crp_diabetic_filter_peak
```

```{r}
liver_crp_peak_labvalues_comparison_nsaid_in_diabetic_group <- ggbetweenstats(
  data = crp_diabetic_filter_peak,
  x = "Treatment",
  y = "labreads",
  type = "np",  # non-parametrisch
  title = "Liver_peak labvalues_comparison nsaid in diabetic group",
  xlab = "Patient group",
  ylab = "Peak-crp (mg/l)",
  messages = FALSE
)

dir.create("plots_peak/nsaid comparison", showWarnings = FALSE)
svg("plots_peak/nsaid comparison/liver_crp_peak_labvalues_comparison_nsaid_in_diabetic_group.svg", height = 8, width = 6.5)
print(liver_crp_peak_labvalues_comparison_nsaid_in_diabetic_group)
dev.off()
```


# nsaid comparison all labvalues #
```{r}
natrium_diabetic_filter <- natrium_diabetic %>%
  filter(!grepl("_From Start|_From start|DBS", attribute)) %>% filter(Diabetes == "Diabetic") %>%
  drop_na() %>% 
  filter(str_starts(Treatment, "Leber_"))

# Schritt 1: Anzahl einzigartiger Patienten pro Diabetes-Gruppe berechnen
n_patients <- natrium_diabetic_filter %>%
  distinct(`Edited_BfArM Nummer2`, Treatment) %>%  # nur einzigartige Patienten
  count(Treatment, name = "n") %>%
  mutate(label = paste0("N = ", n))

# Schritt 2: ggbetweenstats-Plot erstellen
plot_without_count <- ggbetweenstats(
  data = natrium_diabetic_filter,
  x = "Treatment",
  y = "labreads",
  type = "np",  # non-parametrisch
  title = "Liver_all labvalues_comparison nsaid in diabetic group",
  xlab = "Patient group",
  ylab = "natrium (mmol/l)",
  messages = FALSE
)

# Schritt 3: N-Werte oberhalb der Violinenplots_all_labvalues einfügen
liver_natrium_all_labvalues_comparison_nsaid_in_diabetic_group <- plot_without_count+ 
  geom_text(
    data = n_patients,
    aes(x = Treatment, 
        y = max(natrium_diabetic_filter$labreads, na.rm = TRUE) * 1.05,  # Position leicht oberhalb
        label = label),
    inherit.aes = FALSE,
    size = 4
  )

dir.create("plots_all_labvalues/nsaid comparison", showWarnings = FALSE)
svg("plots_all_labvalues/nsaid comparison/liver_natrium_all_labvalues_comparison_nsaid_in_diabetic_group.svg", height = 8, width = 6.5)
print(liver_natrium_all_labvalues_comparison_nsaid_in_diabetic_group)
dev.off()
```

# nsaid comparison peak labvlues #
```{r}
natrium_diabetic_filter_peak <- natrium_diabetic_filter %>% 
  group_by(Treatment) %>%  
  group_by(`Edited_BfArM Nummer2`) %>%   
  filter(labreads == max(labreads, na.rm = TRUE)) %>%  
  slice(1) %>% 
  ungroup()

natrium_diabetic_filter_peak
```

```{r}
liver_natrium_peak_labvalues_comparison_nsaid_in_diabetic_group <- ggbetweenstats(
  data = natrium_diabetic_filter_peak,
  x = "Treatment",
  y = "labreads",
  type = "np",  # non-parametrisch
  title = "Liver_peak labvalues_comparison nsaid in diabetic group",
  xlab = "Patient group",
  ylab = "Peak-natrium (mmol/l)",
  messages = FALSE
)

dir.create("plots_peak/nsaid comparison", showWarnings = FALSE)
svg("plots_peak/nsaid comparison/liver_natrium_peak_labvalues_comparison_nsaid_in_diabetic_group.svg", height = 8, width = 6.5)
print(liver_natrium_peak_labvalues_comparison_nsaid_in_diabetic_group)
dev.off()
```


# nsaid comparison all labvalues #
```{r}
kalium_diabetic_filter <- kalium_diabetic %>%
  filter(!grepl("_From Start|_From start|DBS", attribute)) %>% filter(Diabetes == "Diabetic") %>%
  drop_na() %>% 
  filter(str_starts(Treatment, "Leber_"))

# Schritt 1: Anzahl einzigartiger Patienten pro Diabetes-Gruppe berechnen
n_patients <- kalium_diabetic_filter %>%
  distinct(`Edited_BfArM Nummer2`, Treatment) %>%  # nur einzigartige Patienten
  count(Treatment, name = "n") %>%
  mutate(label = paste0("N = ", n))

# Schritt 2: ggbetweenstats-Plot erstellen
plot_without_count <- ggbetweenstats(
  data = kalium_diabetic_filter,
  x = "Treatment",
  y = "labreads",
  type = "np",  # non-parametrisch
  title = "Liver_all labvalues_comparison nsaid in diabetic group",
  xlab = "Patient group",
  ylab = "kalium (mmol/l)",
  messages = FALSE
)

# Schritt 3: N-Werte oberhalb der Violinenplots_all_labvalues einfügen
liver_kalium_all_labvalues_comparison_nsaid_in_diabetic_group <- plot_without_count+ 
  geom_text(
    data = n_patients,
    aes(x = Treatment, 
        y = max(kalium_diabetic_filter$labreads, na.rm = TRUE) * 1.05,  # Position leicht oberhalb
        label = label),
    inherit.aes = FALSE,
    size = 4
  )

dir.create("plots_all_labvalues/nsaid comparison", showWarnings = FALSE)
svg("plots_all_labvalues/nsaid comparison/liver_kalium_all_labvalues_comparison_nsaid_in_diabetic_group.svg", height = 8, width = 6.5)
print(liver_kalium_all_labvalues_comparison_nsaid_in_diabetic_group)
dev.off()
```

# nsaid comparison peak labvlues #
```{r}
kalium_diabetic_filter_peak <- kalium_diabetic_filter %>% 
  group_by(Treatment) %>%  
  group_by(`Edited_BfArM Nummer2`) %>%   
  filter(labreads == max(labreads, na.rm = TRUE)) %>%  
  slice(1) %>% 
  ungroup()

kalium_diabetic_filter_peak
```

```{r}
liver_kalium_peak_labvalues_comparison_nsaid_in_diabetic_group <- ggbetweenstats(
  data = kalium_diabetic_filter_peak,
  x = "Treatment",
  y = "labreads",
  type = "np",  # non-parametrisch
  title = "Liver_peak labvalues_comparison nsaid in diabetic group",
  xlab = "Patient group",
  ylab = "Peak-kalium (mmol/l)",
  messages = FALSE
)

dir.create("plots_peak/nsaid comparison", showWarnings = FALSE)
svg("plots_peak/nsaid comparison/liver_kalium_peak_labvalues_comparison_nsaid_in_diabetic_group.svg", height = 8, width = 6.5)
print(liver_kalium_peak_labvalues_comparison_nsaid_in_diabetic_group)
dev.off()
```


# nsaid comparison all labvalues #
```{r}
kalzium_diabetic_filter <- kalzium_diabetic %>%
  filter(!grepl("_From Start|_From start|DBS", attribute)) %>% filter(Diabetes == "Diabetic") %>%
  drop_na() %>% 
  filter(str_starts(Treatment, "Leber_"))

# Schritt 1: Anzahl einzigartiger Patienten pro Diabetes-Gruppe berechnen
n_patients <- kalzium_diabetic_filter %>%
  distinct(`Edited_BfArM Nummer2`, Treatment) %>%  # nur einzigartige Patienten
  count(Treatment, name = "n") %>%
  mutate(label = paste0("N = ", n))

# Schritt 2: ggbetweenstats-Plot erstellen
plot_without_count <- ggbetweenstats(
  data = kalzium_diabetic_filter,
  x = "Treatment",
  y = "labreads",
  type = "np",  # non-parametrisch
  title = "Liver_all labvalues_comparison nsaid in diabetic group",
  xlab = "Patient group",
  ylab = "kalzium (mmol/l)",
  messages = FALSE
)

# Schritt 3: N-Werte oberhalb der Violinenplots_all_labvalues einfügen
liver_kalzium_all_labvalues_comparison_nsaid_in_diabetic_group <- plot_without_count+ 
  geom_text(
    data = n_patients,
    aes(x = Treatment, 
        y = max(kalzium_diabetic_filter$labreads, na.rm = TRUE) * 1.05,  # Position leicht oberhalb
        label = label),
    inherit.aes = FALSE,
    size = 4
  )

dir.create("plots_all_labvalues/nsaid comparison", showWarnings = FALSE)
svg("plots_all_labvalues/nsaid comparison/liver_kalzium_all_labvalues_comparison_nsaid_in_diabetic_group.svg", height = 8, width = 6.5)
print(liver_kalzium_all_labvalues_comparison_nsaid_in_diabetic_group)
dev.off()
```

# nsaid comparison peak labvlues #
```{r}
kalzium_diabetic_filter_peak <- kalzium_diabetic_filter %>% 
  group_by(Treatment) %>%  
  group_by(`Edited_BfArM Nummer2`) %>%   
  filter(labreads == max(labreads, na.rm = TRUE)) %>%  
  slice(1) %>% 
  ungroup()

kalzium_diabetic_filter_peak
```

```{r}
liver_kalzium_peak_labvalues_comparison_nsaid_in_diabetic_group <- ggbetweenstats(
  data = kalzium_diabetic_filter_peak,
  x = "Treatment",
  y = "labreads",
  type = "np",  # non-parametrisch
  title = "Liver_peak labvalues_comparison nsaid in diabetic group",
  xlab = "Patient group",
  ylab = "Peak-kalzium (mmol/l)",
  messages = FALSE
)

dir.create("plots_peak/nsaid comparison", showWarnings = FALSE)
svg("plots_peak/nsaid comparison/liver_kalzium_peak_labvalues_comparison_nsaid_in_diabetic_group.svg", height = 8, width = 6.5)
print(liver_kalzium_peak_labvalues_comparison_nsaid_in_diabetic_group)
dev.off()
```


# nsaid comparison all labvalues #
```{r}
quick_diabetic_filter <- quick_diabetic %>%
  filter(!grepl("_From Start|_From start|DBS", attribute)) %>% filter(Diabetes == "Diabetic") %>%
  drop_na() %>% 
  filter(str_starts(Treatment, "Leber_"))

# Schritt 1: Anzahl einzigartiger Patienten pro Diabetes-Gruppe berechnen
n_patients <- quick_diabetic_filter %>%
  distinct(`Edited_BfArM Nummer2`, Treatment) %>%  # nur einzigartige Patienten
  count(Treatment, name = "n") %>%
  mutate(label = paste0("N = ", n))

# Schritt 2: ggbetweenstats-Plot erstellen
plot_without_count <- ggbetweenstats(
  data = quick_diabetic_filter,
  x = "Treatment",
  y = "labreads",
  type = "np",  # non-parametrisch
  title = "Liver_all labvalues_comparison nsaid in diabetic group",
  xlab = "Patient group",
  ylab = "quick (%)",
  messages = FALSE
)

# Schritt 3: N-Werte oberhalb der Violinenplots_all_labvalues einfügen
liver_quick_all_labvalues_comparison_nsaid_in_diabetic_group <- plot_without_count+ 
  geom_text(
    data = n_patients,
    aes(x = Treatment, 
        y = max(quick_diabetic_filter$labreads, na.rm = TRUE) * 1.05,  # Position leicht oberhalb
        label = label),
    inherit.aes = FALSE,
    size = 4
  )

dir.create("plots_all_labvalues/nsaid comparison", showWarnings = FALSE)
svg("plots_all_labvalues/nsaid comparison/liver_quick_all_labvalues_comparison_nsaid_in_diabetic_group.svg", height = 8, width = 6.5)
print(liver_quick_all_labvalues_comparison_nsaid_in_diabetic_group)
dev.off()
```

# nsaid comparison peak labvlues #
```{r}
quick_diabetic_filter_peak <- quick_diabetic_filter %>% 
  group_by(Treatment) %>%  
  group_by(`Edited_BfArM Nummer2`) %>%   
  filter(labreads == max(labreads, na.rm = TRUE)) %>%  
  slice(1) %>% 
  ungroup()

quick_diabetic_filter_peak
```

```{r}
liver_quick_peak_labvalues_comparison_nsaid_in_diabetic_group <- ggbetweenstats(
  data = quick_diabetic_filter_peak,
  x = "Treatment",
  y = "labreads",
  type = "np",  # non-parametrisch
  title = "Liver_peak labvalues_comparison nsaid in diabetic group",
  xlab = "Patient group",
  ylab = "Peak-quick (%)",
  messages = FALSE
)

dir.create("plots_peak/nsaid comparison", showWarnings = FALSE)
svg("plots_peak/nsaid comparison/liver_quick_peak_labvalues_comparison_nsaid_in_diabetic_group.svg", height = 8, width = 6.5)
print(liver_quick_peak_labvalues_comparison_nsaid_in_diabetic_group)
dev.off()
```


# nsaid comparison all labvalues #
```{r}
hämatokrit_diabetic_filter <- hämatokrit_diabetic %>%
  filter(!grepl("_From Start|_From start|DBS", attribute)) %>% filter(Diabetes == "Diabetic") %>%
  drop_na() %>% 
  filter(str_starts(Treatment, "Leber_"))

# Schritt 1: Anzahl einzigartiger Patienten pro Diabetes-Gruppe berechnen
n_patients <- hämatokrit_diabetic_filter %>%
  distinct(`Edited_BfArM Nummer2`, Treatment) %>%  # nur einzigartige Patienten
  count(Treatment, name = "n") %>%
  mutate(label = paste0("N = ", n))

# Schritt 2: ggbetweenstats-Plot erstellen
plot_without_count <- ggbetweenstats(
  data = hämatokrit_diabetic_filter,
  x = "Treatment",
  y = "labreads",
  type = "np",  # non-parametrisch
  title = "Liver_all labvalues_comparison nsaid in diabetic group",
  xlab = "Patient group",
  ylab = "hämatokrit (%)",
  messages = FALSE
)

# Schritt 3: N-Werte oberhalb der Violinenplots_all_labvalues einfügen
liver_hämatokrit_all_labvalues_comparison_nsaid_in_diabetic_group <- plot_without_count+ 
  geom_text(
    data = n_patients,
    aes(x = Treatment, 
        y = max(hämatokrit_diabetic_filter$labreads, na.rm = TRUE) * 1.05,  # Position leicht oberhalb
        label = label),
    inherit.aes = FALSE,
    size = 4
  )

dir.create("plots_all_labvalues/nsaid comparison", showWarnings = FALSE)
svg("plots_all_labvalues/nsaid comparison/liver_hämatokrit_all_labvalues_comparison_nsaid_in_diabetic_group.svg", height = 8, width = 6.5)
print(liver_hämatokrit_all_labvalues_comparison_nsaid_in_diabetic_group)
dev.off()
```

# nsaid comparison peak labvlues #
```{r}
hämatokrit_diabetic_filter_peak <- hämatokrit_diabetic_filter %>% 
  group_by(Treatment) %>%  
  group_by(`Edited_BfArM Nummer2`) %>%   
  filter(labreads == max(labreads, na.rm = TRUE)) %>%  
  slice(1) %>% 
  ungroup()

hämatokrit_diabetic_filter_peak
```

```{r}
liver_hämatokrit_peak_labvalues_comparison_nsaid_in_diabetic_group <- ggbetweenstats(
  data = hämatokrit_diabetic_filter_peak,
  x = "Treatment",
  y = "labreads",
  type = "np",  # non-parametrisch
  title = "Liver_peak labvalues_comparison nsaid in diabetic group",
  xlab = "Patient group",
  ylab = "Peak-hämatokrit (%)",
  messages = FALSE
)

dir.create("plots_peak/nsaid comparison", showWarnings = FALSE)
svg("plots_peak/nsaid comparison/liver_hämatokrit_peak_labvalues_comparison_nsaid_in_diabetic_group.svg", height = 8, width = 6.5)
print(liver_hämatokrit_peak_labvalues_comparison_nsaid_in_diabetic_group)
dev.off()
```


# nsaid comparison all labvalues #
```{r}
inr_diabetic_filter <- inr_diabetic %>%
  filter(!grepl("_From Start|_From start|DBS", attribute)) %>% filter(Diabetes == "Diabetic") %>%
  drop_na() %>% 
  filter(str_starts(Treatment, "Leber_"))

# Schritt 1: Anzahl einzigartiger Patienten pro Diabetes-Gruppe berechnen
n_patients <- inr_diabetic_filter %>%
  distinct(`Edited_BfArM Nummer2`, Treatment) %>%  # nur einzigartige Patienten
  count(Treatment, name = "n") %>%
  mutate(label = paste0("N = ", n))

# Schritt 2: ggbetweenstats-Plot erstellen
plot_without_count <- ggbetweenstats(
  data = inr_diabetic_filter,
  x = "Treatment",
  y = "labreads",
  type = "np",  # non-parametrisch
  title = "Liver_all labvalues_comparison nsaid in diabetic group",
  xlab = "Patient group",
  ylab = "inr ",
  messages = FALSE
)

# Schritt 3: N-Werte oberhalb der Violinenplots_all_labvalues einfügen
liver_inr_all_labvalues_comparison_nsaid_in_diabetic_group <- plot_without_count+ 
  geom_text(
    data = n_patients,
    aes(x = Treatment, 
        y = max(inr_diabetic_filter$labreads, na.rm = TRUE) * 1.05,  # Position leicht oberhalb
        label = label),
    inherit.aes = FALSE,
    size = 4
  )

dir.create("plots_all_labvalues/nsaid comparison", showWarnings = FALSE)
svg("plots_all_labvalues/nsaid comparison/liver_inr_all_labvalues_comparison_nsaid_in_diabetic_group.svg", height = 8, width = 6.5)
print(liver_inr_all_labvalues_comparison_nsaid_in_diabetic_group)
dev.off()
```

# nsaid comparison peak labvlues #
```{r}
inr_diabetic_filter_peak <- inr_diabetic_filter %>% 
  group_by(Treatment) %>%  
  group_by(`Edited_BfArM Nummer2`) %>%   
  filter(labreads == max(labreads, na.rm = TRUE)) %>%  
  slice(1) %>% 
  ungroup()

inr_diabetic_filter_peak
```

```{r}
liver_inr_peak_labvalues_comparison_nsaid_in_diabetic_group <- ggbetweenstats(
  data = inr_diabetic_filter_peak,
  x = "Treatment",
  y = "labreads",
  type = "np",  # non-parametrisch
  title = "Liver_peak labvalues_comparison nsaid in diabetic group",
  xlab = "Patient group",
  ylab = "Peak-inr ",
  messages = FALSE
)

dir.create("plots_peak/nsaid comparison", showWarnings = FALSE)
svg("plots_peak/nsaid comparison/liver_inr_peak_labvalues_comparison_nsaid_in_diabetic_group.svg", height = 8, width = 6.5)
print(liver_inr_peak_labvalues_comparison_nsaid_in_diabetic_group)
dev.off()
```


